<?xml version="1.0" encoding="utf-8"?>
<processDataSet xmlns:epd="http://www.iai.kit.edu/EPD/2013" xmlns:common="http://lca.jrc.it/ILCD/Common" xsi:schemaLocation="http://lca.jrc.it/ILCD/Process ../../schemas/EPD_DataSet.xsd" version="1.1" locations="../ILCDLocations.xml" xmlns:xsi="http://www.w3.org/2001/XMLSchema-instance" xmlns="http://lca.jrc.it/ILCD/Process">
<processInformation>
<dataSetInformation>
<common:UUID>0575e36f-06b5-46ba-a2c6-65c1fd4aa56d</common:UUID>
<name>
<baseName xml:lang="de">EVA-Dach- und Dichtungsbahnen EVALON®V,VG,VSK, dual</baseName>
<functionalUnitFlowProperties xml:lang="de" />
</name>
<classificationInformation>
<common:classification name="OEKOBAU.DAT">
<common:class level="0" classId="6">Kunststoffe</common:class>
<common:class level="1" classId="6.3">Dachbahnen</common:class>
<common:class level="2" classId="6.3.04">EVA-Dachbahnen (Etylen-Vinylacetat)</common:class>
</common:classification>
<common:classification name="IBUCategories">
<common:class level="0">02 Bauprodukte</common:class>
<common:class level="1">Abdichtungen</common:class>
<common:class level="2">Dach- und Dichtungsbahnsysteme aus Kunststoffen und Elastomeren</common:class>
</common:classification>
</classificationInformation>
<common:generalComment xml:lang="de">In dieser Umweltproduktdeklaration werden bitumen-verträgliche Dach- und Dichtungsbahnensysteme aus EVAC –Ethylen-Vinyacetat-Terpolymer/Copolymere (in Deutschland EVA) beschrieben. Die deklarierten Produkte bestehen aus einer Hochpolymerlegierung aus EVA-Terpolymer und PVC (Polyvinylchlorid) inkl. Zusatzstoffen. EVALON® Bahnen sind unterseitig mit Polyestervlies (ggf. zusätzlich mit Glasvlies) kaschiert. Als Selbst-klebebahnen sind die Bahnen zusätzlich mit einer Selbstklebeschicht inkl. Schutzfolie kaschiert.  EVALON® Bahnen können auch mit einem mittigen Polyestergelege gefertigt werden. Die deklarierten Produkte werden im Kalanderverfahren hergestellt. Die Nahtfügung erfolgt mit Heißluft oder Tetrahydrofuran (THF). Die Produktserie EVALON® umfasst folgende Varianten: EVALON® V mit Polyestervlieskaschierung (eff. Dicke 1,2/1,5 mm; Gesamtdicke 2,1/2,4 mm) EVALON® VG mit Polyester-/Glasvlieskaschierung (eff. Dicke 1,2/1,5 mm; Gesamtdicke 2,1/2,4 mm) EVALON® VSK mit Polyestervlieskaschierung und Selbstklebeschicht (eff. Dicke 1,2/1,5 mm; Gesamtdicke 2,2/2,5 mm) EVALON® VGSK mit Polyester-/Glasvlieskaschierung und Selbstklebeschicht (eff. Dicke 1,2/1,5 mm; Gesamtdicke 2,2/2,5 mm) EVALON® dual mit mittiger Verstärkung, eff. Dicke/Gesamtdicke 1,5 mm</common:generalComment>
<common:other>
<epd:scenarios>
<epd:scenario epd:name="S1">
<epd:description xml:lang="de">Szenario 1</epd:description>
</epd:scenario>
<epd:scenario epd:name="S2">
<epd:description xml:lang="de">Szenario 2</epd:description>
</epd:scenario>
</epd:scenarios>
</common:other>
</dataSetInformation>
<quantitativeReference>
<referenceToReferenceFlow>0</referenceToReferenceFlow>
</quantitativeReference>
<time>
<common:referenceYear>2020</common:referenceYear>
<common:dataSetValidUntil>2025</common:dataSetValidUntil>
</time>
<geography>
<locationOfOperationSupplyOrProduction location="DE" />
</geography>
<technology>
<technologyDescriptionAndIncludedProcesses xml:lang="de">Die Grundstoffe und Vorprodukte (außer der Kaschierung und der Selbstklebeschicht) werden in einem Mischer vorgemischt und anschließend zusammen mit den anderen Rezepturbestandteilen in einem Extruder plastifiziert. Die Kunststoffmasse wird über ein Mischwalzwerk als Zwischenstufe einem Kalander zugeführt, hier zu einer homogenen Bahn ausgewalzt und bekommt (je nach Bahnentyp) eine Kaschierlage (ggf. mit Selbstklebeschicht und Trennfolie) unterseitig zugeführt. Über spezielle Kühlwalzen erfolgt die Abkühlung der fertigen Bahn, die anschließend zu den endgültigen Maßen beschnitten und als Rollenware konfektioniert wird. Bei der verstärkten Bahnentype wird mittig ein Polystergelege eingebracht. Alle anfallenden unkaschierten Produktionsreste (Randstreifen) werden recycelt, d.h. der Produktion wieder direkt zugeführt. Die Herstellung unterliegt dem eingeführten Qualitätsmanagementsystem nach /ISO 9001/. Außerdem erfolgen externe Qualitätsprüfungen (Fremdüberwachung) durch die Staatliche Materialprüfanstalt Darmstadt. 
Technische Daten: 
2.3.1 Für kaschierte Bahnen EVALON® V, VG, VSK, VGSK Dach- und Dichtungsbahn 
Deklarierte Einheit: 
Die deklarierte Einheit ist 1 m² durchschnittlich produziertes, installiertes und entsorgtes/recyceltes EVALON© Dach-und Dichtungsbahnsystem mit einer Dicke von 1,5 mm. Die Durchschnittsbildung erfolgte anhand der jährlichen Produktionsdaten (gesamte In- und Outputs pro Jahr). Die so errechneten Werte wurden auf eine repräsentative Dicke skaliert und entsprechen ca. 90% Marktanteil der ausgelieferten Produkte. Die näherungsweise Berechnung anderer Dicken kann durch folgende Rechenformel erfolgen: Id,neu=(Idekl*dneu)/1,2, mit Id,neu: Indikatorergebnis in Bezug auf eine neue Dicke Idekl: Indikatorergebnis der jeweiligen Lebenszyklusphase dneu: zu berechnende Dicke in mm Die ökobilanziellen Abweichungen innerhalb der produzierten Produktvarianten können als gering eingestuft werden (&lt; 5%). Die Abweichungen kommen z.B. durch unterschiedliche Kaschierungen und oder Selbstklebeschichten von geringer Masse</technologyDescriptionAndIncludedProcesses>
<technologicalApplicability xml:lang="de">Die Einsatzzwecke des deklarierten Produktes sind: Dachabdichtung Einlagige Abdichtung von nicht genutzten und genutzten Dächern in flacher und geneigter Form. Die Bahnen werden je nach Anforderung wie folgt verlegt: EVALON® V und EVALON® VG -               lose verlegt unter Auflast  -               mechanisch befestigt -               verklebt verlegt mit Systemklebstoff EVALON® VSK  -               verklebt verlegt (Selbstklebeschicht) auf diverse, bauübliche Untergründe mit alwitra Haftgrund SK oder SK-L. EVALON® VGSK -               verklebt aufgrund der  integrierten Brandschutzlage direkt und ohne Haftgrund auf unkaschierte EPS-Wärmedämmplatten. Sie können auch mit alwitra-Haftgrund wie EVALON®VSK verklebt werden  EVALON® dual -               lose verlegt unter Auflast  -               mechanisch befestigt Bauwerksabdichtung Einlagige Abdichtung von nicht wasserdichten Bauwerken oder Bauteilen gegen Bodenfeuchte und nicht drückendes Wasser. Die Bahnen werden je nach Anforderung wie zuvor beschrieben verklebt verlegt oder lose verlegt. Bei der Verarbeitung ist die Verlegeanleitung des Herstellers einzuhalten.</technologicalApplicability>
</technology>
</processInformation>
<modellingAndValidation>
<LCIMethodAndAllocation>
<typeOfDataSet>EPD</typeOfDataSet>
<referenceToLCAMethodDetails type="source data set" refObjectId="deeaa04d-f3ac-45a9-845f-2110a72b2494">
<common:shortDescription xml:lang="de">Dach- und Dichtungsbahnsysteme aus Kunststoffen und Elastomeren.pdf</common:shortDescription>
</referenceToLCAMethodDetails>
<common:other>
<epd:subType xmlns="http://www.iai.kit.edu/EPD/2013">average dataset</epd:subType>
</common:other>
</LCIMethodAndAllocation>
<dataSourcesTreatmentAndRepresentativeness>
<referenceToDataSource type="source data set" refObjectId="5db1b989-b904-4d2b-9297-11fae13bcaa3">
<common:shortDescription xml:lang="de">EVA-Dach- und Dichtungsbahnen EVALON®V,VG,VSK, dual.pdf</common:shortDescription>
</referenceToDataSource>
<referenceToDataSource type="source data set" refObjectId="28d74cc0-db8b-4d7e-bc44-5f6d56ce0c4a">
<common:shortDescription xml:lang="de">GaBi Database (all versions)</common:shortDescription>
</referenceToDataSource>
<referenceToDataSource type="source data set" refObjectId="07d9b8a7-e0fc-408f-a95e-c90735f843ce">
<common:shortDescription xml:lang="de">GaBi database SP39 2019</common:shortDescription>
</referenceToDataSource>
<useAdviceForDataSet xml:lang="de">Gültigkeitsbereich: 
Bei der vorliegenden EPD handelt es sich um eine Durchschnitts EPD der Produkte EVALON® V,VG, VSK, VGSK, dual -Dach-und Dichtungsbahnen der alwitra GmbH. Die Produkte werden am Standort 54411 Hermeskeil gefertigt. 
Systemgrenze: 
Diese Ökobilanz adressiert neben dem Lebenszyklusstadium der Produktherstellung (Wiege bis Werkstor) weitere Optionen, die nachfolgend aufgelistet werden:  - Rohstoffgewinnung und –bereitstellung (A1) - Transporte der Grundstoffe (A2) - ggfs. Kaschierung (A1) - Herstellung der Bahnen (A3) - Verpackung der Bahnen (inklusive Transporte der  Verpackungsmaterialien und End-of-Life - Transport zur Baustelle (A4) - Installation auf der Baustelle (Lagesicherung mit Klebstoffen und Nahtverschweißung) (A5) - End-of-Life der Bahnen (inklusive Transporte) – stofflich und thermisch (Module C2, C3 und D)</useAdviceForDataSet>
</dataSourcesTreatmentAndRepresentativeness>
<validation>
<review type="Accredited third party review">
<common:referenceToNameOfReviewerAndInstitution uri="../contacts/d111dbec-b024-4be5-86c5-752d6eb2cf95.xml" type="contact data set" refObjectId="d111dbec-b024-4be5-86c5-752d6eb2cf95">
<common:shortDescription xml:lang="de">Institut Bauen und Umwelt e. V.</common:shortDescription>
</common:referenceToNameOfReviewerAndInstitution>
</review>
</validation>
<complianceDeclarations>
<compliance>
<common:referenceToComplianceSystem uri="../sources/b00f9ec0-7874-11e3-981f-0800200c9a66.xml" type="source data set" refObjectId="b00f9ec0-7874-11e3-981f-0800200c9a66">
<common:shortDescription xml:lang="de">DIN EN 15804</common:shortDescription>
</common:referenceToComplianceSystem>
</compliance>
<compliance>
<common:referenceToComplianceSystem uri="../sources/4f2eb655-6e44-4874-a95a-e28f5442cd4d.xml" type="source data set" refObjectId="4f2eb655-6e44-4874-a95a-e28f5442cd4d">
<common:shortDescription xml:lang="de">ISO 14025</common:shortDescription>
</common:referenceToComplianceSystem>
</compliance>
</complianceDeclarations>
</modellingAndValidation>
<administrativeInformation>
<dataEntryBy>
<common:timeStamp>2020-01-17T14:49:09.305</common:timeStamp>
<common:referenceToDataSetFormat uri="../sources/a97a0155-0234-4b87-b4ce-a45da52f2a40.xml" type="source data set" refObjectId="a97a0155-0234-4b87-b4ce-a45da52f2a40">
<common:shortDescription xml:lang="de">ILCD Format 1.1</common:shortDescription>
</common:referenceToDataSetFormat>
<common:referenceToDataSetFormat uri="../sources/cba73800-7874-11e3-981f-0800200c9a66.xml" type="source data set" refObjectId="cba73800-7874-11e3-981f-0800200c9a66">
<common:shortDescription xml:lang="de">EPD-Datenformaterweiterungen</common:shortDescription>
</common:referenceToDataSetFormat>
<common:referenceToPersonOrEntityEnteringTheData uri="../contacts/623edf96-39d1-4e6f-9892-674c7228546b.xml" type="contact data set" refObjectId="623edf96-39d1-4e6f-9892-674c7228546b">
<common:shortDescription xml:lang="de">thinkstep AG</common:shortDescription>
</common:referenceToPersonOrEntityEnteringTheData>
</dataEntryBy>
<publicationAndOwnership>
<common:dataSetVersion>00.04.000</common:dataSetVersion>
<common:referenceToRegistrationAuthority uri="../contacts/d111dbec-b024-4be5-86c5-752d6eb2cf95.xml" type="contact data set" refObjectId="d111dbec-b024-4be5-86c5-752d6eb2cf95">
<common:shortDescription xml:lang="de">Institut Bauen und Umwelt e. V.</common:shortDescription>
</common:referenceToRegistrationAuthority>
<common:registrationNumber>EPD-ALW-201900185-IBC1-DE</common:registrationNumber>
<common:referenceToOwnershipOfDataSet uri="../contacts/bc72e5c2-8614-4f3f-be9f-d348b40f6356.xml" type="contact data set" refObjectId="bc72e5c2-8614-4f3f-be9f-d348b40f6356">
<common:shortDescription xml:lang="de">alwitra GmbH &amp; Co.</common:shortDescription>
</common:referenceToOwnershipOfDataSet>
<common:copyright>true</common:copyright>
</publicationAndOwnership>
</administrativeInformation>
<exchanges>
<exchange dataSetInternalID="0">
<referenceToFlowDataSet uri="../flows/9a02dcf4-be32-477a-45bf-7238f88484ce.xml" type="flow data set" refObjectId="9a02dcf4-be32-477a-45bf-7238f88484ce">
<common:shortDescription xml:lang="de">durchschnittlich produziertes und installiertes EVALON (durchschnittlich produziertes und installiertes EVALON)</common:shortDescription>
</referenceToFlowDataSet>
<meanAmount>1</meanAmount>
<referencesToDataSource />
</exchange>
<exchange dataSetInternalID="1">
<referenceToFlowDataSet uri="../flows/20f32be5-0398-4288-9b6d-accddd195317.xml" type="flow data set" refObjectId="20f32be5-0398-4288-9b6d-accddd195317">
<common:shortDescription xml:lang="de">Erneuerbare Primärenergie als Energieträger (PERE)</common:shortDescription>
</referenceToFlowDataSet>
<functionType>General reminder flow</functionType>
<exchangeDirection>Input</exchangeDirection>
<referencesToDataSource />
<common:other>
<epd:referenceToUnitGroupDataSet uri="../unitgroups/93a60a57-a3c8-11da-a746-0800200c9a66.xml" type="unit group data set" refObjectId="93a60a57-a3c8-11da-a746-0800200c9a66">
<common:shortDescription xml:lang="de">MJ</common:shortDescription>
</epd:referenceToUnitGroupDataSet>
<epd:amount epd:module="A1-A3">23.785388</epd:amount>
<epd:amount epd:module="A4">0.0275</epd:amount>
<epd:amount epd:module="A5">2.624612</epd:amount>
<epd:amount epd:module="C2" epd:scenario="S1">0.00373</epd:amount>
<epd:amount epd:module="C2" epd:scenario="S2">0.055</epd:amount>
<epd:amount epd:module="C3" epd:scenario="S1">0.42</epd:amount>
<epd:amount epd:module="C3" epd:scenario="S2">5.35</epd:amount>
<epd:amount epd:module="D" epd:scenario="S1">-7.58</epd:amount>
<epd:amount epd:module="D" epd:scenario="S2">-16.1</epd:amount>
</common:other>
</exchange>
<exchange dataSetInternalID="2">
<referenceToFlowDataSet uri="../flows/fb3ec0de-548d-4508-aea5-00b73bf6f702.xml" type="flow data set" refObjectId="fb3ec0de-548d-4508-aea5-00b73bf6f702">
<common:shortDescription xml:lang="de">Erneuerbare Primärenergie zur stofflichen Nutzung (PERM)</common:shortDescription>
</referenceToFlowDataSet>
<functionType>General reminder flow</functionType>
<exchangeDirection>Input</exchangeDirection>
<referencesToDataSource />
<common:other>
<epd:referenceToUnitGroupDataSet uri="../unitgroups/93a60a57-a3c8-11da-a746-0800200c9a66.xml" type="unit group data set" refObjectId="93a60a57-a3c8-11da-a746-0800200c9a66">
<common:shortDescription xml:lang="de">MJ</common:shortDescription>
</epd:referenceToUnitGroupDataSet>
<epd:amount epd:module="A1-A3">1.314612</epd:amount>
<epd:amount epd:module="A4">0</epd:amount>
<epd:amount epd:module="A5">-1.314612</epd:amount>
<epd:amount epd:module="C2" epd:scenario="S1">0</epd:amount>
<epd:amount epd:module="C2" epd:scenario="S2">0</epd:amount>
<epd:amount epd:module="C3" epd:scenario="S1">0</epd:amount>
<epd:amount epd:module="C3" epd:scenario="S2">0</epd:amount>
<epd:amount epd:module="D" epd:scenario="S1">0</epd:amount>
<epd:amount epd:module="D" epd:scenario="S2">0</epd:amount>
</common:other>
</exchange>
<exchange dataSetInternalID="3">
<referenceToFlowDataSet uri="../flows/53f97275-fa8a-4cdd-9024-65936002acd0.xml" type="flow data set" refObjectId="53f97275-fa8a-4cdd-9024-65936002acd0">
<common:shortDescription xml:lang="de">Total erneuerbare Primärenergie (PERT)</common:shortDescription>
</referenceToFlowDataSet>
<functionType>General reminder flow</functionType>
<exchangeDirection>Input</exchangeDirection>
<referencesToDataSource />
<common:other>
<epd:referenceToUnitGroupDataSet uri="../unitgroups/93a60a57-a3c8-11da-a746-0800200c9a66.xml" type="unit group data set" refObjectId="93a60a57-a3c8-11da-a746-0800200c9a66">
<common:shortDescription xml:lang="de">MJ</common:shortDescription>
</epd:referenceToUnitGroupDataSet>
<epd:amount epd:module="A1-A3">25.1</epd:amount>
<epd:amount epd:module="A4">0.0275</epd:amount>
<epd:amount epd:module="A5">1.31</epd:amount>
<epd:amount epd:module="C2" epd:scenario="S1">0.00373</epd:amount>
<epd:amount epd:module="C2" epd:scenario="S2">0.055</epd:amount>
<epd:amount epd:module="C3" epd:scenario="S1">0.42</epd:amount>
<epd:amount epd:module="C3" epd:scenario="S2">5.35</epd:amount>
<epd:amount epd:module="D" epd:scenario="S1">-7.58</epd:amount>
<epd:amount epd:module="D" epd:scenario="S2">-16.1</epd:amount>
</common:other>
</exchange>
<exchange dataSetInternalID="4">
<referenceToFlowDataSet uri="../flows/ac857178-2b45-46ec-892a-a9a4332f0372.xml" type="flow data set" refObjectId="ac857178-2b45-46ec-892a-a9a4332f0372">
<common:shortDescription xml:lang="de">Nicht-erneuerbare Primärenergie als Energieträger (PENRE)</common:shortDescription>
</referenceToFlowDataSet>
<functionType>General reminder flow</functionType>
<exchangeDirection>Input</exchangeDirection>
<referencesToDataSource />
<common:other>
<epd:referenceToUnitGroupDataSet uri="../unitgroups/93a60a57-a3c8-11da-a746-0800200c9a66.xml" type="unit group data set" refObjectId="93a60a57-a3c8-11da-a746-0800200c9a66">
<common:shortDescription xml:lang="de">MJ</common:shortDescription>
</epd:referenceToUnitGroupDataSet>
<epd:amount epd:module="A1-A3">102.40304</epd:amount>
<epd:amount epd:module="A4">0.451</epd:amount>
<epd:amount epd:module="A5">8.42696</epd:amount>
<epd:amount epd:module="C2" epd:scenario="S1">0.0613</epd:amount>
<epd:amount epd:module="C2" epd:scenario="S2">0.904</epd:amount>
<epd:amount epd:module="C3" epd:scenario="S1">53.92</epd:amount>
<epd:amount epd:module="C3" epd:scenario="S2">10.7</epd:amount>
<epd:amount epd:module="D" epd:scenario="S1">-32.1</epd:amount>
<epd:amount epd:module="D" epd:scenario="S2">-107</epd:amount>
</common:other>
</exchange>
<exchange dataSetInternalID="5">
<referenceToFlowDataSet uri="../flows/1421caa0-679d-4bf4-b282-0eb850ccae27.xml" type="flow data set" refObjectId="1421caa0-679d-4bf4-b282-0eb850ccae27">
<common:shortDescription xml:lang="de">Nicht-erneuerbare Primärenergie zur stofflichen Nutzung (PENRM)</common:shortDescription>
</referenceToFlowDataSet>
<functionType>General reminder flow</functionType>
<exchangeDirection>Input</exchangeDirection>
<referencesToDataSource />
<common:other>
<epd:referenceToUnitGroupDataSet uri="../unitgroups/93a60a57-a3c8-11da-a746-0800200c9a66.xml" type="unit group data set" refObjectId="93a60a57-a3c8-11da-a746-0800200c9a66">
<common:shortDescription xml:lang="de">MJ</common:shortDescription>
</epd:referenceToUnitGroupDataSet>
<epd:amount epd:module="A1-A3">52.59696</epd:amount>
<epd:amount epd:module="A4">0</epd:amount>
<epd:amount epd:module="A5">-0.35696</epd:amount>
<epd:amount epd:module="C2" epd:scenario="S1">0</epd:amount>
<epd:amount epd:module="C2" epd:scenario="S2">0</epd:amount>
<epd:amount epd:module="C3" epd:scenario="S1">-52.24</epd:amount>
<epd:amount epd:module="C3" epd:scenario="S2">0</epd:amount>
<epd:amount epd:module="D" epd:scenario="S1">0</epd:amount>
<epd:amount epd:module="D" epd:scenario="S2">0</epd:amount>
</common:other>
</exchange>
<exchange dataSetInternalID="6">
<referenceToFlowDataSet uri="../flows/06159210-646b-4c8d-8583-da9b3b95a6c1.xml" type="flow data set" refObjectId="06159210-646b-4c8d-8583-da9b3b95a6c1">
<common:shortDescription xml:lang="de">Total nicht erneuerbare Primärenergie (PENRT)</common:shortDescription>
</referenceToFlowDataSet>
<functionType>General reminder flow</functionType>
<exchangeDirection>Input</exchangeDirection>
<referencesToDataSource />
<common:other>
<epd:referenceToUnitGroupDataSet uri="../unitgroups/93a60a57-a3c8-11da-a746-0800200c9a66.xml" type="unit group data set" refObjectId="93a60a57-a3c8-11da-a746-0800200c9a66">
<common:shortDescription xml:lang="de">MJ</common:shortDescription>
</epd:referenceToUnitGroupDataSet>
<epd:amount epd:module="A1-A3">155</epd:amount>
<epd:amount epd:module="A4">0.451</epd:amount>
<epd:amount epd:module="A5">8.07</epd:amount>
<epd:amount epd:module="C2" epd:scenario="S1">0.0613</epd:amount>
<epd:amount epd:module="C2" epd:scenario="S2">0.904</epd:amount>
<epd:amount epd:module="C3" epd:scenario="S1">1.68</epd:amount>
<epd:amount epd:module="C3" epd:scenario="S2">10.7</epd:amount>
<epd:amount epd:module="D" epd:scenario="S1">-32.1</epd:amount>
<epd:amount epd:module="D" epd:scenario="S2">-107</epd:amount>
</common:other>
</exchange>
<exchange dataSetInternalID="7">
<referenceToFlowDataSet uri="../flows/c6a1f35f-2d09-4f54-8dfb-97e502e1ce92.xml" type="flow data set" refObjectId="c6a1f35f-2d09-4f54-8dfb-97e502e1ce92">
<common:shortDescription xml:lang="de">Einsatz von Sekundärstoffen (SM)</common:shortDescription>
</referenceToFlowDataSet>
<functionType>General reminder flow</functionType>
<exchangeDirection>Input</exchangeDirection>
<referencesToDataSource />
<common:other>
<epd:referenceToUnitGroupDataSet uri="../unitgroups/ad38d542-3fe9-439d-9b95-2f5f7752acaf.xml" type="unit group data set" refObjectId="ad38d542-3fe9-439d-9b95-2f5f7752acaf">
<common:shortDescription xml:lang="de">kg</common:shortDescription>
</epd:referenceToUnitGroupDataSet>
<epd:amount epd:module="A1-A3">0</epd:amount>
<epd:amount epd:module="A4">0</epd:amount>
<epd:amount epd:module="A5">0</epd:amount>
<epd:amount epd:module="C2" epd:scenario="S1">0</epd:amount>
<epd:amount epd:module="C2" epd:scenario="S2">0</epd:amount>
<epd:amount epd:module="C3" epd:scenario="S1">0</epd:amount>
<epd:amount epd:module="C3" epd:scenario="S2">0</epd:amount>
<epd:amount epd:module="D" epd:scenario="S1">0</epd:amount>
<epd:amount epd:module="D" epd:scenario="S2">0</epd:amount>
</common:other>
</exchange>
<exchange dataSetInternalID="8">
<referenceToFlowDataSet uri="../flows/64333088-a55f-4aa2-9a31-c10b07816787.xml" type="flow data set" refObjectId="64333088-a55f-4aa2-9a31-c10b07816787">
<common:shortDescription xml:lang="de">Erneuerbare Sekundärbrennstoffe (RSF)</common:shortDescription>
</referenceToFlowDataSet>
<functionType>General reminder flow</functionType>
<exchangeDirection>Input</exchangeDirection>
<referencesToDataSource />
<common:other>
<epd:referenceToUnitGroupDataSet uri="../unitgroups/93a60a57-a3c8-11da-a746-0800200c9a66.xml" type="unit group data set" refObjectId="93a60a57-a3c8-11da-a746-0800200c9a66">
<common:shortDescription xml:lang="de">MJ</common:shortDescription>
</epd:referenceToUnitGroupDataSet>
<epd:amount epd:module="A1-A3">0</epd:amount>
<epd:amount epd:module="A4">0</epd:amount>
<epd:amount epd:module="A5">0</epd:amount>
<epd:amount epd:module="C2" epd:scenario="S1">0</epd:amount>
<epd:amount epd:module="C2" epd:scenario="S2">0</epd:amount>
<epd:amount epd:module="C3" epd:scenario="S1">0</epd:amount>
<epd:amount epd:module="C3" epd:scenario="S2">0</epd:amount>
<epd:amount epd:module="D" epd:scenario="S1">0</epd:amount>
<epd:amount epd:module="D" epd:scenario="S2">0</epd:amount>
</common:other>
</exchange>
<exchange dataSetInternalID="9">
<referenceToFlowDataSet uri="../flows/89def144-d39a-4287-b86f-efde453ddcb2.xml" type="flow data set" refObjectId="89def144-d39a-4287-b86f-efde453ddcb2">
<common:shortDescription xml:lang="de">Nicht erneuerbare Sekundärbrennstoffe (NRSF)</common:shortDescription>
</referenceToFlowDataSet>
<functionType>General reminder flow</functionType>
<exchangeDirection>Input</exchangeDirection>
<referencesToDataSource />
<common:other>
<epd:referenceToUnitGroupDataSet uri="../unitgroups/93a60a57-a3c8-11da-a746-0800200c9a66.xml" type="unit group data set" refObjectId="93a60a57-a3c8-11da-a746-0800200c9a66">
<common:shortDescription xml:lang="de">MJ</common:shortDescription>
</epd:referenceToUnitGroupDataSet>
<epd:amount epd:module="A1-A3">0</epd:amount>
<epd:amount epd:module="A4">0</epd:amount>
<epd:amount epd:module="A5">0</epd:amount>
<epd:amount epd:module="C2" epd:scenario="S1">0</epd:amount>
<epd:amount epd:module="C2" epd:scenario="S2">0</epd:amount>
<epd:amount epd:module="C3" epd:scenario="S1">0</epd:amount>
<epd:amount epd:module="C3" epd:scenario="S2">0</epd:amount>
<epd:amount epd:module="D" epd:scenario="S1">0</epd:amount>
<epd:amount epd:module="D" epd:scenario="S2">0</epd:amount>
</common:other>
</exchange>
<exchange dataSetInternalID="10">
<referenceToFlowDataSet uri="../flows/3cf952c8-f3a4-461d-8c96-96456ca62246.xml" type="flow data set" refObjectId="3cf952c8-f3a4-461d-8c96-96456ca62246">
<common:shortDescription xml:lang="de">Einsatz von Süßwasserressourcen (FW)</common:shortDescription>
</referenceToFlowDataSet>
<functionType>General reminder flow</functionType>
<exchangeDirection>Input</exchangeDirection>
<referencesToDataSource />
<common:other>
<epd:referenceToUnitGroupDataSet uri="../unitgroups/cd950537-0a98-4044-9ba7-9f9a68d0a504.xml" type="unit group data set" refObjectId="cd950537-0a98-4044-9ba7-9f9a68d0a504">
<common:shortDescription xml:lang="de">m^3</common:shortDescription>
</epd:referenceToUnitGroupDataSet>
<epd:amount epd:module="A1-A3">0.0763</epd:amount>
<epd:amount epd:module="A4">3.15E-05</epd:amount>
<epd:amount epd:module="A5">0.00437</epd:amount>
<epd:amount epd:module="C2" epd:scenario="S1">4.28E-06</epd:amount>
<epd:amount epd:module="C2" epd:scenario="S2">6.31E-05</epd:amount>
<epd:amount epd:module="C3" epd:scenario="S1">0.00884</epd:amount>
<epd:amount epd:module="C3" epd:scenario="S2">0.00292</epd:amount>
<epd:amount epd:module="D" epd:scenario="S1">-0.0041</epd:amount>
<epd:amount epd:module="D" epd:scenario="S2">-0.0523</epd:amount>
</common:other>
</exchange>
<exchange dataSetInternalID="11">
<referenceToFlowDataSet uri="../flows/430f9e0f-59b2-46a0-8e0d-55e0e84948fc.xml" type="flow data set" refObjectId="430f9e0f-59b2-46a0-8e0d-55e0e84948fc">
<common:shortDescription xml:lang="de">Gefährlicher Abfall zur Deponie (HWD)</common:shortDescription>
</referenceToFlowDataSet>
<functionType>General reminder flow</functionType>
<exchangeDirection>Output</exchangeDirection>
<referencesToDataSource />
<common:other>
<epd:referenceToUnitGroupDataSet uri="../unitgroups/ad38d542-3fe9-439d-9b95-2f5f7752acaf.xml" type="unit group data set" refObjectId="ad38d542-3fe9-439d-9b95-2f5f7752acaf">
<common:shortDescription xml:lang="de">kg</common:shortDescription>
</epd:referenceToUnitGroupDataSet>
<epd:amount epd:module="A1-A3">8.82E-07</epd:amount>
<epd:amount epd:module="A4">2.57E-08</epd:amount>
<epd:amount epd:module="A5">4.56E-08</epd:amount>
<epd:amount epd:module="C2" epd:scenario="S1">3.49E-09</epd:amount>
<epd:amount epd:module="C2" epd:scenario="S2">5.15E-08</epd:amount>
<epd:amount epd:module="C3" epd:scenario="S1">9.27E-09</epd:amount>
<epd:amount epd:module="C3" epd:scenario="S2">5.91E-08</epd:amount>
<epd:amount epd:module="D" epd:scenario="S1">-1.8E-08</epd:amount>
<epd:amount epd:module="D" epd:scenario="S2">-5.94E-07</epd:amount>
</common:other>
</exchange>
<exchange dataSetInternalID="12">
<referenceToFlowDataSet uri="../flows/b29ef66b-e286-4afa-949f-62f1a7b4d7fa.xml" type="flow data set" refObjectId="b29ef66b-e286-4afa-949f-62f1a7b4d7fa">
<common:shortDescription xml:lang="de">Entsorgter nicht gefährlicher Abfall (NHWD)</common:shortDescription>
</referenceToFlowDataSet>
<functionType>General reminder flow</functionType>
<exchangeDirection>Output</exchangeDirection>
<referencesToDataSource />
<common:other>
<epd:referenceToUnitGroupDataSet uri="../unitgroups/ad38d542-3fe9-439d-9b95-2f5f7752acaf.xml" type="unit group data set" refObjectId="ad38d542-3fe9-439d-9b95-2f5f7752acaf">
<common:shortDescription xml:lang="de">kg</common:shortDescription>
</epd:referenceToUnitGroupDataSet>
<epd:amount epd:module="A1-A3">0.51</epd:amount>
<epd:amount epd:module="A4">3.03E-05</epd:amount>
<epd:amount epd:module="A5">0.0278</epd:amount>
<epd:amount epd:module="C2" epd:scenario="S1">4.12E-06</epd:amount>
<epd:amount epd:module="C2" epd:scenario="S2">6.07E-05</epd:amount>
<epd:amount epd:module="C3" epd:scenario="S1">0.376</epd:amount>
<epd:amount epd:module="C3" epd:scenario="S2">0.0102</epd:amount>
<epd:amount epd:module="D" epd:scenario="S1">-0.0169</epd:amount>
<epd:amount epd:module="D" epd:scenario="S2">-0.351</epd:amount>
</common:other>
</exchange>
<exchange dataSetInternalID="13">
<referenceToFlowDataSet uri="../flows/3449546e-52ad-4b39-b809-9fb77cea8ff6.xml" type="flow data set" refObjectId="3449546e-52ad-4b39-b809-9fb77cea8ff6">
<common:shortDescription xml:lang="de">Entsorgter radioaktiver Abfall (RWD)</common:shortDescription>
</referenceToFlowDataSet>
<functionType>General reminder flow</functionType>
<exchangeDirection>Output</exchangeDirection>
<referencesToDataSource />
<common:other>
<epd:referenceToUnitGroupDataSet uri="../unitgroups/ad38d542-3fe9-439d-9b95-2f5f7752acaf.xml" type="unit group data set" refObjectId="ad38d542-3fe9-439d-9b95-2f5f7752acaf">
<common:shortDescription xml:lang="de">kg</common:shortDescription>
</epd:referenceToUnitGroupDataSet>
<epd:amount epd:module="A1-A3">0.00425</epd:amount>
<epd:amount epd:module="A4">5.36E-07</epd:amount>
<epd:amount epd:module="A5">0.000221</epd:amount>
<epd:amount epd:module="C2" epd:scenario="S1">7.29E-08</epd:amount>
<epd:amount epd:module="C2" epd:scenario="S2">1.07E-06</epd:amount>
<epd:amount epd:module="C3" epd:scenario="S1">7.17E-05</epd:amount>
<epd:amount epd:module="C3" epd:scenario="S2">0.000925</epd:amount>
<epd:amount epd:module="D" epd:scenario="S1">-0.00132</epd:amount>
<epd:amount epd:module="D" epd:scenario="S2">-0.00295</epd:amount>
</common:other>
</exchange>
<exchange dataSetInternalID="14">
<referenceToFlowDataSet uri="../flows/a2b32f97-3fc7-4af2-b209-525bc6426f33.xml" type="flow data set" refObjectId="a2b32f97-3fc7-4af2-b209-525bc6426f33">
<common:shortDescription xml:lang="de">Komponenten für die Wiederverwendung (CRU)</common:shortDescription>
</referenceToFlowDataSet>
<functionType>General reminder flow</functionType>
<exchangeDirection>Output</exchangeDirection>
<referencesToDataSource />
<common:other>
<epd:referenceToUnitGroupDataSet uri="../unitgroups/ad38d542-3fe9-439d-9b95-2f5f7752acaf.xml" type="unit group data set" refObjectId="ad38d542-3fe9-439d-9b95-2f5f7752acaf">
<common:shortDescription xml:lang="de">kg</common:shortDescription>
</epd:referenceToUnitGroupDataSet>
<epd:amount epd:module="A1-A3">0</epd:amount>
<epd:amount epd:module="A4">0</epd:amount>
<epd:amount epd:module="A5">0</epd:amount>
<epd:amount epd:module="C2" epd:scenario="S1">0</epd:amount>
<epd:amount epd:module="C2" epd:scenario="S2">0</epd:amount>
<epd:amount epd:module="C3" epd:scenario="S1">0</epd:amount>
<epd:amount epd:module="C3" epd:scenario="S2">0</epd:amount>
<epd:amount epd:module="D" epd:scenario="S1">0</epd:amount>
<epd:amount epd:module="D" epd:scenario="S2">0</epd:amount>
</common:other>
</exchange>
<exchange dataSetInternalID="15">
<referenceToFlowDataSet uri="../flows/d7fe48a5-4103-49c8-9aae-b0b5dfdbd6ae.xml" type="flow data set" refObjectId="d7fe48a5-4103-49c8-9aae-b0b5dfdbd6ae">
<common:shortDescription xml:lang="de">Stoffe zum Recycling (MFR)</common:shortDescription>
</referenceToFlowDataSet>
<functionType>General reminder flow</functionType>
<exchangeDirection>Output</exchangeDirection>
<referencesToDataSource />
<common:other>
<epd:referenceToUnitGroupDataSet uri="../unitgroups/ad38d542-3fe9-439d-9b95-2f5f7752acaf.xml" type="unit group data set" refObjectId="ad38d542-3fe9-439d-9b95-2f5f7752acaf">
<common:shortDescription xml:lang="de">kg</common:shortDescription>
</epd:referenceToUnitGroupDataSet>
<epd:amount epd:module="A1-A3">0</epd:amount>
<epd:amount epd:module="A4">0</epd:amount>
<epd:amount epd:module="A5">0</epd:amount>
<epd:amount epd:module="C2" epd:scenario="S1">0</epd:amount>
<epd:amount epd:module="C2" epd:scenario="S2">0</epd:amount>
<epd:amount epd:module="C3" epd:scenario="S1">0</epd:amount>
<epd:amount epd:module="C3" epd:scenario="S2">2</epd:amount>
<epd:amount epd:module="D" epd:scenario="S1">0</epd:amount>
<epd:amount epd:module="D" epd:scenario="S2">0</epd:amount>
</common:other>
</exchange>
<exchange dataSetInternalID="16">
<referenceToFlowDataSet uri="../flows/59a9181c-3aaf-46ee-8b13-2b3723b6e447.xml" type="flow data set" refObjectId="59a9181c-3aaf-46ee-8b13-2b3723b6e447">
<common:shortDescription xml:lang="de">Stoffe für die Energierückgewinnung (MER)</common:shortDescription>
</referenceToFlowDataSet>
<functionType>General reminder flow</functionType>
<exchangeDirection>Output</exchangeDirection>
<referencesToDataSource />
<common:other>
<epd:referenceToUnitGroupDataSet uri="../unitgroups/ad38d542-3fe9-439d-9b95-2f5f7752acaf.xml" type="unit group data set" refObjectId="ad38d542-3fe9-439d-9b95-2f5f7752acaf">
<common:shortDescription xml:lang="de">kg</common:shortDescription>
</epd:referenceToUnitGroupDataSet>
<epd:amount epd:module="A1-A3">0</epd:amount>
<epd:amount epd:module="A4">0</epd:amount>
<epd:amount epd:module="A5">0</epd:amount>
<epd:amount epd:module="C2" epd:scenario="S1">0</epd:amount>
<epd:amount epd:module="C2" epd:scenario="S2">0</epd:amount>
<epd:amount epd:module="C3" epd:scenario="S1">2</epd:amount>
<epd:amount epd:module="C3" epd:scenario="S2">0</epd:amount>
<epd:amount epd:module="D" epd:scenario="S1">0</epd:amount>
<epd:amount epd:module="D" epd:scenario="S2">0</epd:amount>
</common:other>
</exchange>
<exchange dataSetInternalID="17">
<referenceToFlowDataSet uri="../flows/4da0c987-2b76-40d6-9e9e-82a017aaaf29.xml" type="flow data set" refObjectId="4da0c987-2b76-40d6-9e9e-82a017aaaf29">
<common:shortDescription xml:lang="de">Exportierte elektrische Energie (EEE)</common:shortDescription>
</referenceToFlowDataSet>
<functionType>General reminder flow</functionType>
<exchangeDirection>Output</exchangeDirection>
<referencesToDataSource />
<common:other>
<epd:referenceToUnitGroupDataSet uri="../unitgroups/93a60a57-a3c8-11da-a746-0800200c9a66.xml" type="unit group data set" refObjectId="93a60a57-a3c8-11da-a746-0800200c9a66">
<common:shortDescription xml:lang="de">MJ</common:shortDescription>
</epd:referenceToUnitGroupDataSet>
<epd:amount epd:module="A1-A3">0</epd:amount>
<epd:amount epd:module="A4">0</epd:amount>
<epd:amount epd:module="A5">0.271</epd:amount>
<epd:amount epd:module="C2" epd:scenario="S1">0</epd:amount>
<epd:amount epd:module="C2" epd:scenario="S2">0</epd:amount>
<epd:amount epd:module="C3" epd:scenario="S1">6.7</epd:amount>
<epd:amount epd:module="C3" epd:scenario="S2">0</epd:amount>
<epd:amount epd:module="D" epd:scenario="S1">0</epd:amount>
<epd:amount epd:module="D" epd:scenario="S2">0</epd:amount>
</common:other>
</exchange>
<exchange dataSetInternalID="18">
<referenceToFlowDataSet uri="../flows/98daf38a-7a79-46d3-9a37-2b7bd0955810.xml" type="flow data set" refObjectId="98daf38a-7a79-46d3-9a37-2b7bd0955810">
<common:shortDescription xml:lang="de">Exportierte thermische Energie (EET)</common:shortDescription>
</referenceToFlowDataSet>
<functionType>General reminder flow</functionType>
<exchangeDirection>Output</exchangeDirection>
<referencesToDataSource />
<common:other>
<epd:referenceToUnitGroupDataSet uri="../unitgroups/93a60a57-a3c8-11da-a746-0800200c9a66.xml" type="unit group data set" refObjectId="93a60a57-a3c8-11da-a746-0800200c9a66">
<common:shortDescription xml:lang="de">MJ</common:shortDescription>
</epd:referenceToUnitGroupDataSet>
<epd:amount epd:module="A1-A3">0</epd:amount>
<epd:amount epd:module="A4">0</epd:amount>
<epd:amount epd:module="A5">0.633</epd:amount>
<epd:amount epd:module="C2" epd:scenario="S1">0</epd:amount>
<epd:amount epd:module="C2" epd:scenario="S2">0</epd:amount>
<epd:amount epd:module="C3" epd:scenario="S1">15.4</epd:amount>
<epd:amount epd:module="C3" epd:scenario="S2">0</epd:amount>
<epd:amount epd:module="D" epd:scenario="S1">0</epd:amount>
<epd:amount epd:module="D" epd:scenario="S2">0</epd:amount>
</common:other>
</exchange>
</exchanges>
<LCIAResults>
<LCIAResult>
<referenceToLCIAMethodDataSet uri="../flows/77e416eb-a363-4258-a04e-171d843a6460.xml" type="LCIA method data set" refObjectId="77e416eb-a363-4258-a04e-171d843a6460">
<common:shortDescription xml:lang="de">Globales Erwärmungspotenzial (GWP)</common:shortDescription>
</referenceToLCIAMethodDataSet>
<common:other>
<epd:referenceToUnitGroupDataSet uri="../unitgroups/1ebf3012-d0db-4de2-aefd-ef30cedb0be1.xml" type="unit group data set" refObjectId="1ebf3012-d0db-4de2-aefd-ef30cedb0be1">
<common:shortDescription xml:lang="de">kg CO_(2)-Äq.</common:shortDescription>
</epd:referenceToUnitGroupDataSet>
<epd:amount epd:module="A1-A3">6.76</epd:amount>
<epd:amount epd:module="A4">0.0337</epd:amount>
<epd:amount epd:module="A5">0.559</epd:amount>
<epd:amount epd:module="C2" epd:scenario="S1">0.00458</epd:amount>
<epd:amount epd:module="C2" epd:scenario="S2">0.0676</epd:amount>
<epd:amount epd:module="C3" epd:scenario="S1">3.6</epd:amount>
<epd:amount epd:module="C3" epd:scenario="S2">0.835</epd:amount>
<epd:amount epd:module="D" epd:scenario="S1">-2.2</epd:amount>
<epd:amount epd:module="D" epd:scenario="S2">-4.79</epd:amount>
</common:other>
</LCIAResult>
<LCIAResult>
<referenceToLCIAMethodDataSet uri="../flows/06dcd26f-025f-401a-a7c1-5e457eb54637.xml" type="LCIA method data set" refObjectId="06dcd26f-025f-401a-a7c1-5e457eb54637">
<common:shortDescription xml:lang="de">Abbau Potential der stratosphärischen Ozonschicht (ODP)</common:shortDescription>
</referenceToLCIAMethodDataSet>
<common:other>
<epd:referenceToUnitGroupDataSet uri="../unitgroups/88054749-b0a6-47ea-a82b-dc5b29326512.xml" type="unit group data set" refObjectId="88054749-b0a6-47ea-a82b-dc5b29326512">
<common:shortDescription xml:lang="de">kg CFC11-Äq.</common:shortDescription>
</epd:referenceToUnitGroupDataSet>
<epd:amount epd:module="A1-A3">1.24E-10</epd:amount>
<epd:amount epd:module="A4">1.15E-17</epd:amount>
<epd:amount epd:module="A5">6.21E-12</epd:amount>
<epd:amount epd:module="C2" epd:scenario="S1">1.56E-18</epd:amount>
<epd:amount epd:module="C2" epd:scenario="S2">2.3E-17</epd:amount>
<epd:amount epd:module="C3" epd:scenario="S1">2.48E-15</epd:amount>
<epd:amount epd:module="C3" epd:scenario="S2">3.21E-14</epd:amount>
<epd:amount epd:module="D" epd:scenario="S1">-4.59E-14</epd:amount>
<epd:amount epd:module="D" epd:scenario="S2">-8.49E-11</epd:amount>
</common:other>
</LCIAResult>
<LCIAResult>
<referenceToLCIAMethodDataSet uri="../flows/b4274add-93b7-4905-a5e4-2e878c4e4216.xml" type="LCIA method data set" refObjectId="b4274add-93b7-4905-a5e4-2e878c4e4216">
<common:shortDescription xml:lang="de">Versauerungspotenzial von Boden und Wasser (AP)</common:shortDescription>
</referenceToLCIAMethodDataSet>
<common:other>
<epd:referenceToUnitGroupDataSet uri="../unitgroups/bc50c624-a9bc-45b1-a9b0-e6b10d00476f.xml" type="unit group data set" refObjectId="bc50c624-a9bc-45b1-a9b0-e6b10d00476f">
<common:shortDescription xml:lang="de">kg SO_(2)-Äq.</common:shortDescription>
</epd:referenceToUnitGroupDataSet>
<epd:amount epd:module="A1-A3">0.0169</epd:amount>
<epd:amount epd:module="A4">6.99E-05</epd:amount>
<epd:amount epd:module="A5">0.000898</epd:amount>
<epd:amount epd:module="C2" epd:scenario="S1">9.5E-06</epd:amount>
<epd:amount epd:module="C2" epd:scenario="S2">0.00014</epd:amount>
<epd:amount epd:module="C3" epd:scenario="S1">0.000928</epd:amount>
<epd:amount epd:module="C3" epd:scenario="S2">0.00133</epd:amount>
<epd:amount epd:module="D" epd:scenario="S1">-0.00232</epd:amount>
<epd:amount epd:module="D" epd:scenario="S2">-0.0116</epd:amount>
</common:other>
</LCIAResult>
<LCIAResult>
<referenceToLCIAMethodDataSet uri="../flows/f58827d0-b407-4ec6-be75-8b69efb98a0f.xml" type="LCIA method data set" refObjectId="f58827d0-b407-4ec6-be75-8b69efb98a0f">
<common:shortDescription xml:lang="de">Eutrophierungspotenzial (EP)</common:shortDescription>
</referenceToLCIAMethodDataSet>
<common:other>
<epd:referenceToUnitGroupDataSet uri="../unitgroups/67b5401d-873c-485f-bcf3-6ae83b918822.xml" type="unit group data set" refObjectId="67b5401d-873c-485f-bcf3-6ae83b918822">
<common:shortDescription xml:lang="de">kg PO_(4)^(3)-Äq.</common:shortDescription>
</epd:referenceToUnitGroupDataSet>
<epd:amount epd:module="A1-A3">0.00308</epd:amount>
<epd:amount epd:module="A4">1.74E-05</epd:amount>
<epd:amount epd:module="A5">0.000163</epd:amount>
<epd:amount epd:module="C2" epd:scenario="S1">2.36E-06</epd:amount>
<epd:amount epd:module="C2" epd:scenario="S2">3.48E-05</epd:amount>
<epd:amount epd:module="C3" epd:scenario="S1">9.02E-05</epd:amount>
<epd:amount epd:module="C3" epd:scenario="S2">0.000228</epd:amount>
<epd:amount epd:module="D" epd:scenario="S1">-0.000393</epd:amount>
<epd:amount epd:module="D" epd:scenario="S2">-0.0021</epd:amount>
</common:other>
</LCIAResult>
<LCIAResult>
<referenceToLCIAMethodDataSet uri="../flows/1e84a202-dae6-42aa-9e9d-71ea48b8be00.xml" type="LCIA method data set" refObjectId="1e84a202-dae6-42aa-9e9d-71ea48b8be00">
<common:shortDescription xml:lang="de">Bildungspotential für troposphärisches Ozon (POCP)</common:shortDescription>
</referenceToLCIAMethodDataSet>
<common:other>
<epd:referenceToUnitGroupDataSet uri="../unitgroups/01c26c17-9a76-406e-8295-f17b55fd909e.xml" type="unit group data set" refObjectId="01c26c17-9a76-406e-8295-f17b55fd909e">
<common:shortDescription xml:lang="de">kg Ethen-Äq.</common:shortDescription>
</epd:referenceToUnitGroupDataSet>
<epd:amount epd:module="A1-A3">0.00191</epd:amount>
<epd:amount epd:module="A4">-2.4E-05</epd:amount>
<epd:amount epd:module="A5">0.000323</epd:amount>
<epd:amount epd:module="C2" epd:scenario="S1">-3.26E-06</epd:amount>
<epd:amount epd:module="C2" epd:scenario="S2">-4.81E-05</epd:amount>
<epd:amount epd:module="C3" epd:scenario="S1">3.8E-05</epd:amount>
<epd:amount epd:module="C3" epd:scenario="S2">3.04E-05</epd:amount>
<epd:amount epd:module="D" epd:scenario="S1">-0.0002</epd:amount>
<epd:amount epd:module="D" epd:scenario="S2">-0.00131</epd:amount>
</common:other>
</LCIAResult>
<LCIAResult>
<referenceToLCIAMethodDataSet uri="../flows/f7c73bb9-ab1a-4249-9c6d-379a0de6f67e.xml" type="LCIA method data set" refObjectId="f7c73bb9-ab1a-4249-9c6d-379a0de6f67e">
<common:shortDescription xml:lang="de">Potenzial für den abiotischen Abbau nicht fossiler Ressourcen (ADPE)</common:shortDescription>
</referenceToLCIAMethodDataSet>
<common:other>
<epd:referenceToUnitGroupDataSet uri="../unitgroups/54ccd2d9-a32a-4fc2-923d-f2c8c93e89d4.xml" type="unit group data set" refObjectId="54ccd2d9-a32a-4fc2-923d-f2c8c93e89d4">
<common:shortDescription xml:lang="de">kg Sb-Äq.</common:shortDescription>
</epd:referenceToUnitGroupDataSet>
<epd:amount epd:module="A1-A3">3.34E-05</epd:amount>
<epd:amount epd:module="A4">3.18E-09</epd:amount>
<epd:amount epd:module="A5">1.67E-06</epd:amount>
<epd:amount epd:module="C2" epd:scenario="S1">4.33E-10</epd:amount>
<epd:amount epd:module="C2" epd:scenario="S2">6.38E-09</epd:amount>
<epd:amount epd:module="C3" epd:scenario="S1">5.32E-07</epd:amount>
<epd:amount epd:module="C3" epd:scenario="S2">3.27E-07</epd:amount>
<epd:amount epd:module="D" epd:scenario="S1">-5.18E-07</epd:amount>
<epd:amount epd:module="D" epd:scenario="S2">-2.29E-05</epd:amount>
</common:other>
</LCIAResult>
<LCIAResult>
<referenceToLCIAMethodDataSet uri="../flows/804ebcdf-309d-4098-8ed8-fdaf2f389981.xml" type="LCIA method data set" refObjectId="804ebcdf-309d-4098-8ed8-fdaf2f389981">
<common:shortDescription xml:lang="de">Potenzial für den abiotischen Abbau fossiler Brennstoffe (ADPF)</common:shortDescription>
</referenceToLCIAMethodDataSet>
<common:other>
<epd:referenceToUnitGroupDataSet uri="../unitgroups/93a60a57-a3c8-11da-a746-0800200c9a66.xml" type="unit group data set" refObjectId="93a60a57-a3c8-11da-a746-0800200c9a66">
<common:shortDescription xml:lang="de">MJ</common:shortDescription>
</epd:referenceToUnitGroupDataSet>
<epd:amount epd:module="A1-A3">145</epd:amount>
<epd:amount epd:module="A4">0.45</epd:amount>
<epd:amount epd:module="A5">7.51</epd:amount>
<epd:amount epd:module="C2" epd:scenario="S1">0.0611</epd:amount>
<epd:amount epd:module="C2" epd:scenario="S2">0.901</epd:amount>
<epd:amount epd:module="C3" epd:scenario="S1">1.5</epd:amount>
<epd:amount epd:module="C3" epd:scenario="S2">8.38</epd:amount>
<epd:amount epd:module="D" epd:scenario="S1">-28.7</epd:amount>
<epd:amount epd:module="D" epd:scenario="S2">-99.8</epd:amount>
</common:other>
</LCIAResult>
</LCIAResults>
</processDataSet>