<?xml version="1.0" encoding="utf-8"?>
<processDataSet xmlns:epd="http://www.iai.kit.edu/EPD/2013" xmlns:common="http://lca.jrc.it/ILCD/Common" xsi:schemaLocation="http://lca.jrc.it/ILCD/Process ../../schemas/EPD_DataSet.xsd" version="1.1" locations="../ILCDLocations.xml" xmlns:xsi="http://www.w3.org/2001/XMLSchema-instance" xmlns="http://lca.jrc.it/ILCD/Process">
<processInformation>
<dataSetInformation>
<common:UUID>26bb2bb7-7bf6-434c-a3c7-1a4a87be9929</common:UUID>
<name>
<baseName xml:lang="de">Knauf Safeboard GKF</baseName>
<baseName xml:lang="en">Knauf Safeboard GKF</baseName>
<functionalUnitFlowProperties xml:lang="de" />
</name>
<classificationInformation>
<common:classification name="OEKOBAU.DAT">
<common:class level="0" classId="1">Mineralische Baustoffe</common:class>
<common:class level="1" classId="1.3">Steine und Elemente</common:class>
<common:class level="2" classId="1.3.13">Gipsplatten</common:class>
</common:classification>
<common:classification name="IBUCategories">
<common:class level="0">02 Bauprodukte</common:class>
<common:class level="1">Gipsprodukte</common:class>
<common:class level="2">Gipsplatten</common:class>
</common:classification>
</classificationInformation>
<common:generalComment xml:lang="de">Die Gipsplatte Knauf Safeboard GKF ist eine bleifreie Strahlenschutzplatte für Röntgeneinrichtungen.</common:generalComment>
<common:generalComment xml:lang="en">Plasterboards Knauf Safeboard GKF are lead-free X-ray shielding boards for X-ray facilities.</common:generalComment>
<common:other>
<epd:scenarios>
<epd:scenario epd:name="S1">
<epd:description xml:lang="de">Deponierung</epd:description>
<epd:description xml:lang="en">Disposal</epd:description>
</epd:scenario>
<epd:scenario epd:name="S2">
<epd:description xml:lang="de">Recycling</epd:description>
<epd:description xml:lang="en">Recycling</epd:description>
</epd:scenario>
</epd:scenarios>
</common:other>
</dataSetInformation>
<quantitativeReference>
<referenceToReferenceFlow>0</referenceToReferenceFlow>
</quantitativeReference>
<time>
<common:referenceYear>2017</common:referenceYear>
<common:dataSetValidUntil>2022</common:dataSetValidUntil>
</time>
<geography>
<locationOfOperationSupplyOrProduction location="DE" />
</geography>
<technology>
<technologyDescriptionAndIncludedProcesses xml:lang="de">Herstellung, Transport zur Baustelle, Transport von der Baustelle zum Recycling/zur Deponie sowie Behandlung am Lebenszyklusende (Deponierung bzw. Recycling) der Gipsplatte Knauf Safeboard GKF. Die Gipsplatte Knauf Safeboard GKF besteht aus abgebundenem Gips, mineralischen Zuschlägen, Additiven und Ummantelungskarton. 
Technische Daten: 
Folgende (bau)technische Daten im Lieferzustand sind, falls für das deklarierte Produkt relevant, unter Verweis auf die Prüfnorm zu nennen: 
Deklarierte Einheit: 
Die Deklarierte Einheit ist 1 m² der Gipsplatte Knauf Safeboard GKF mit einer Dicke von 12,5 mm, Flächengewicht ca. 17,8 kg.</technologyDescriptionAndIncludedProcesses>
<technologyDescriptionAndIncludedProcesses xml:lang="en">Manufacturing, transport to building site, transport from building site to EoL treatment, EoL treatment (disposal/recycling) of plasterboard Knauf Safeboard GKF. Knauf Safeboard GKF consists of set gypsum, mineral filler, additives and board liner. 
Technical data: 
The following technical data in condition on delivery is relevant for the declared product: 
Declared unit: 
The declared unit is 1 m² of plasterboard Knauf Safeboard GKF with a thickness of 12.5 mm, weight approx. 17.8 kg/m².</technologyDescriptionAndIncludedProcesses>
<technologicalApplicability xml:lang="de">Strahlenschutzplatten Knauf Safeboard GKF werden in raumabschließenden Konstruktionen von Röntgeneinrichtungen zur Abschirmung der Strahlung vorrangig in folgenden Systemen eingesetzt: - Strahlenschutz-Unterdecken  - Strahlenschutz-Wände  - Strahlenschutz-Vorsatzschalen</technologicalApplicability>
<technologicalApplicability xml:lang="en">Knauf Safeboard X-ray shielding boards are used for room-enclosing constructions of X-ray facilities for radiation shielding for the following systems:X-Ray shield ceilingsX-Ray shield partitionsX-Ray shield furrings</technologicalApplicability>
<referenceToTechnologyFlowDiagrammOrPicture uri="../sources/a66d94e5-2502-4588-a1e8-bd9f535dc582.xml" type="source data set" refObjectId="a66d94e5-2502-4588-a1e8-bd9f535dc582">
<common:shortDescription xml:lang="de">Bautechnische Daten</common:shortDescription>
</referenceToTechnologyFlowDiagrammOrPicture>
<referenceToTechnologyFlowDiagrammOrPicture uri="../sources/90ca47ee-6bb5-4cd4-bce3-191278a9c2f1.xml" type="source data set" refObjectId="90ca47ee-6bb5-4cd4-bce3-191278a9c2f1">
<common:shortDescription xml:lang="de">Deklarierte Einheit</common:shortDescription>
</referenceToTechnologyFlowDiagrammOrPicture>
</technology>
</processInformation>
<modellingAndValidation>
<LCIMethodAndAllocation>
<typeOfDataSet>EPD</typeOfDataSet>
<referenceToLCAMethodDetails type="source data set" refObjectId="20f566c0-7ff7-4f8e-bef0-b528cb5fae3c">
<common:shortDescription xml:lang="de">Gipsplatten.pdf</common:shortDescription>
</referenceToLCAMethodDetails>
<common:other>
<epd:subType xmlns="http://www.iai.kit.edu/EPD/2013">specific dataset</epd:subType>
</common:other>
</LCIMethodAndAllocation>
<dataSourcesTreatmentAndRepresentativeness>
<referenceToDataSource type="source data set" refObjectId="0d45b2e8-9d5c-40e8-a56f-4fccf1e2f11f">
<common:shortDescription xml:lang="de">Knauf Safeboard GKF.pdf</common:shortDescription>
</referenceToDataSource>
<referenceToDataSource type="source data set" refObjectId="28d74cc0-db8b-4d7e-bc44-5f6d56ce0c4a">
<common:shortDescription xml:lang="de">GaBi Database (all versions)</common:shortDescription>
</referenceToDataSource>
<referenceToDataSource type="source data set" refObjectId="8cb50bdc-0299-4a4c-9a4e-4c62917018c7">
<common:shortDescription xml:lang="de">GaBi database SP29 2016</common:shortDescription>
</referenceToDataSource>
<useAdviceForDataSet xml:lang="de">Gültigkeitsbereich: 
Die EPD gilt für die Gipsplatte Knauf Safeboard GKF. Diese Platte wird in Deutschland gefertigt. 
Systemgrenze: 
Die vorliegende Umweltprodukterklärung enthält neben der Herstellung (Module A1 bis A3) auch den Transport zur Baustelle (A4), den Transport zur Sammelstelle bzw. zur Deponie (Modul C2) sowie zwei Szenarien für die Behandlung am Ende des Lebensweges (Szenario 1: Deponierung – Modul C4/1; Szenario 2: Recycling – Module C3/2 und C4/2, sowie Gutschriften für zurückgeführtes Material in Modul D/2). Es handelt sich bei der vorliegenden Umweltprodukterklärung um eine Deklaration Wiege bis Werkstor mit Optionen. Bei der Herstellung wird die Produktion sowie der Transport der Rohstoffe, die Herstellung der Platte inklusive Energiebereitstellung und Emissionen während der Produktion sowie die Bereitstellung der Transportverpackung berücksichtigt. Im Rahmen der Modellierung des Recyclings in Szenario 2 werden die Trennung der Komponenten, die Rückführung des Kartons in den Altpapierkreislauf sowie die Aufbereitung des Gipskerns in die Betrachtungen einbezogen. Nicht verwertbare Komponenten werden der Deponierung zugeführt.</useAdviceForDataSet>
<useAdviceForDataSet xml:lang="en">Scope: 
This EPD is valid for the plasterboard Knauf Safeboard GKF. This plasterboard is manufactured in Germany. 
System boundary: 
This Environmental Product Declaration contains the manufacturing (modules A1-A3), the transport from manufacturing to the building site (A4), the transport of plasterboards Knauf Safeboard GKF to the landfill site or the recycling plant (module C2) as well as two scenarios for the End of Life (scenario 1: landfilling – module C4/1 scenario 2: recycling – modules C3/2 and C4/2, credits for the recycled gypsum core in module D/2). Accordingly, the EPD is a cradle-to-gate declaration with options.During manufacturing, the provision and transport of raw materials, the manufacturing of the board including the provision of energy, emissions as well as the provision of packaging materials are considered. The modelling of recycling (scenario 2) includes the separation of materials, the feedback of board liner to the waste paper recycling system, and the processing of the gypsum core. Residual non-recyclable components are disposed of.</useAdviceForDataSet>
</dataSourcesTreatmentAndRepresentativeness>
<validation>
<review type="Accredited third party review">
<common:referenceToNameOfReviewerAndInstitution uri="../contacts/d111dbec-b024-4be5-86c5-752d6eb2cf95.xml" type="contact data set" refObjectId="d111dbec-b024-4be5-86c5-752d6eb2cf95">
<common:shortDescription xml:lang="de">IBU</common:shortDescription>
</common:referenceToNameOfReviewerAndInstitution>
<common:referenceToCompleteReviewReport type="source data set" />
</review>
</validation>
<complianceDeclarations>
<compliance>
<common:referenceToComplianceSystem uri="../sources/b00f9ec0-7874-11e3-981f-0800200c9a66.xml" type="source data set" refObjectId="b00f9ec0-7874-11e3-981f-0800200c9a66">
<common:shortDescription xml:lang="de">DIN EN 15804</common:shortDescription>
</common:referenceToComplianceSystem>
</compliance>
<compliance>
<common:referenceToComplianceSystem type="source data set">
<common:shortDescription xml:lang="de">ISO 14025</common:shortDescription>
</common:referenceToComplianceSystem>
</compliance>
</complianceDeclarations>
</modellingAndValidation>
<administrativeInformation>
<dataEntryBy>
<common:timeStamp>2017-02-21T14:17:58.819</common:timeStamp>
<common:referenceToDataSetFormat uri="../sources/a97a0155-0234-4b87-b4ce-a45da52f2a40.xml" type="source data set" refObjectId="a97a0155-0234-4b87-b4ce-a45da52f2a40">
<common:shortDescription xml:lang="de">ILCD Format 1.1</common:shortDescription>
</common:referenceToDataSetFormat>
<common:referenceToDataSetFormat uri="../sources/cba73800-7874-11e3-981f-0800200c9a66.xml" type="source data set" refObjectId="cba73800-7874-11e3-981f-0800200c9a66">
<common:shortDescription xml:lang="de">EPD-Datenformaterweiterungen</common:shortDescription>
</common:referenceToDataSetFormat>
<common:referenceToPersonOrEntityEnteringTheData uri="../contacts/8f3bc0db-53f8-472a-a8f6-93c0e12e763c.xml" type="contact data set" refObjectId="8f3bc0db-53f8-472a-a8f6-93c0e12e763c">
<common:shortDescription xml:lang="de">Knauf Gips KG</common:shortDescription>
</common:referenceToPersonOrEntityEnteringTheData>
</dataEntryBy>
<publicationAndOwnership>
<common:dataSetVersion>00.02.000</common:dataSetVersion>
<common:referenceToOwnershipOfDataSet uri="../contacts/8f3bc0db-53f8-472a-a8f6-93c0e12e763c.xml" type="contact data set" refObjectId="8f3bc0db-53f8-472a-a8f6-93c0e12e763c">
<common:shortDescription xml:lang="de">Knauf Gips KG</common:shortDescription>
</common:referenceToOwnershipOfDataSet>
<common:copyright>true</common:copyright>
</publicationAndOwnership>
</administrativeInformation>
<exchanges>
<exchange dataSetInternalID="0">
<referenceToFlowDataSet uri="../flows/b00472d3-98a9-43cb-73da-063e5c9fd8df.xml" type="flow data set" refObjectId="b00472d3-98a9-43cb-73da-063e5c9fd8df">
<common:shortDescription xml:lang="de">1 m² Gipsplatte Knauf Safeboard GKF (1 m² Gipsplatte Knauf Safeboard GKF)</common:shortDescription>
</referenceToFlowDataSet>
<meanAmount>1</meanAmount>
<referencesToDataSource />
</exchange>
<exchange dataSetInternalID="1">
<referenceToFlowDataSet uri="../flows/20f32be5-0398-4288-9b6d-accddd195317.xml" type="flow data set" refObjectId="20f32be5-0398-4288-9b6d-accddd195317">
<common:shortDescription xml:lang="de">Erneuerbare Primärenergie als Energieträger (PERE)</common:shortDescription>
</referenceToFlowDataSet>
<functionType>General reminder flow</functionType>
<exchangeDirection>Input</exchangeDirection>
<referencesToDataSource />
<common:other>
<epd:referenceToUnitGroupDataSet uri="../unitgroups/93a60a57-a3c8-11da-a746-0800200c9a66.xml" type="unit group data set" refObjectId="93a60a57-a3c8-11da-a746-0800200c9a66">
<common:shortDescription xml:lang="de">MJ</common:shortDescription>
</epd:referenceToUnitGroupDataSet>
<epd:amount epd:module="A1-A3">6.7164644836</epd:amount>
<epd:amount epd:module="A4">0.11</epd:amount>
<epd:amount epd:module="C2">0.109</epd:amount>
<epd:amount epd:module="C3">0.55</epd:amount>
<epd:amount epd:module="C4" epd:scenario="S1">0.443</epd:amount>
<epd:amount epd:module="C4" epd:scenario="S2">0.0221</epd:amount>
<epd:amount epd:module="D">-0.0527</epd:amount>
</common:other>
</exchange>
<exchange dataSetInternalID="2">
<referenceToFlowDataSet uri="../flows/fb3ec0de-548d-4508-aea5-00b73bf6f702.xml" type="flow data set" refObjectId="fb3ec0de-548d-4508-aea5-00b73bf6f702">
<common:shortDescription xml:lang="de">Erneuerbare Primärenergie zur stofflichen Nutzung (PERM)</common:shortDescription>
</referenceToFlowDataSet>
<functionType>General reminder flow</functionType>
<exchangeDirection>Input</exchangeDirection>
<referencesToDataSource />
<common:other>
<epd:referenceToUnitGroupDataSet uri="../unitgroups/93a60a57-a3c8-11da-a746-0800200c9a66.xml" type="unit group data set" refObjectId="93a60a57-a3c8-11da-a746-0800200c9a66">
<common:shortDescription xml:lang="de">MJ</common:shortDescription>
</epd:referenceToUnitGroupDataSet>
<epd:amount epd:module="A1-A3">3.0545355164</epd:amount>
<epd:amount epd:module="A4">0</epd:amount>
<epd:amount epd:module="C2"></epd:amount>
<epd:amount epd:module="C3"></epd:amount>
<epd:amount epd:module="C4" epd:scenario="S1"></epd:amount>
<epd:amount epd:module="C4" epd:scenario="S2"></epd:amount>
<epd:amount epd:module="D"></epd:amount>
</common:other>
</exchange>
<exchange dataSetInternalID="3">
<referenceToFlowDataSet uri="../flows/53f97275-fa8a-4cdd-9024-65936002acd0.xml" type="flow data set" refObjectId="53f97275-fa8a-4cdd-9024-65936002acd0">
<common:shortDescription xml:lang="de">Total erneuerbare Primärenergie (PERT)</common:shortDescription>
</referenceToFlowDataSet>
<functionType>General reminder flow</functionType>
<exchangeDirection>Input</exchangeDirection>
<referencesToDataSource />
<common:other>
<epd:referenceToUnitGroupDataSet uri="../unitgroups/93a60a57-a3c8-11da-a746-0800200c9a66.xml" type="unit group data set" refObjectId="93a60a57-a3c8-11da-a746-0800200c9a66">
<common:shortDescription xml:lang="de">MJ</common:shortDescription>
</epd:referenceToUnitGroupDataSet>
<epd:amount epd:module="A1-A3">9.771</epd:amount>
<epd:amount epd:module="A4">0.11</epd:amount>
<epd:amount epd:module="C2">0.109</epd:amount>
<epd:amount epd:module="C3">0.55</epd:amount>
<epd:amount epd:module="C4" epd:scenario="S1">0.443</epd:amount>
<epd:amount epd:module="C4" epd:scenario="S2">0.0221</epd:amount>
<epd:amount epd:module="D">-0.0527</epd:amount>
</common:other>
</exchange>
<exchange dataSetInternalID="4">
<referenceToFlowDataSet uri="../flows/ac857178-2b45-46ec-892a-a9a4332f0372.xml" type="flow data set" refObjectId="ac857178-2b45-46ec-892a-a9a4332f0372">
<common:shortDescription xml:lang="de">Nicht-erneuerbare Primärenergie als Energieträger (PENRE)</common:shortDescription>
</referenceToFlowDataSet>
<functionType>General reminder flow</functionType>
<exchangeDirection>Input</exchangeDirection>
<referencesToDataSource />
<common:other>
<epd:referenceToUnitGroupDataSet uri="../unitgroups/93a60a57-a3c8-11da-a746-0800200c9a66.xml" type="unit group data set" refObjectId="93a60a57-a3c8-11da-a746-0800200c9a66">
<common:shortDescription xml:lang="de">MJ</common:shortDescription>
</epd:referenceToUnitGroupDataSet>
<epd:amount epd:module="A1-A3">66.482710189</epd:amount>
<epd:amount epd:module="A4">1.62</epd:amount>
<epd:amount epd:module="C2">1.61</epd:amount>
<epd:amount epd:module="C3">1.41</epd:amount>
<epd:amount epd:module="C4" epd:scenario="S1">3.89</epd:amount>
<epd:amount epd:module="C4" epd:scenario="S2">0.195</epd:amount>
<epd:amount epd:module="D">-0.739</epd:amount>
</common:other>
</exchange>
<exchange dataSetInternalID="5">
<referenceToFlowDataSet uri="../flows/1421caa0-679d-4bf4-b282-0eb850ccae27.xml" type="flow data set" refObjectId="1421caa0-679d-4bf4-b282-0eb850ccae27">
<common:shortDescription xml:lang="de">Nicht-erneuerbare Primärenergie zur stofflichen Nutzung (PENRM)</common:shortDescription>
</referenceToFlowDataSet>
<functionType>General reminder flow</functionType>
<exchangeDirection>Input</exchangeDirection>
<referencesToDataSource />
<common:other>
<epd:referenceToUnitGroupDataSet uri="../unitgroups/93a60a57-a3c8-11da-a746-0800200c9a66.xml" type="unit group data set" refObjectId="93a60a57-a3c8-11da-a746-0800200c9a66">
<common:shortDescription xml:lang="de">MJ</common:shortDescription>
</epd:referenceToUnitGroupDataSet>
<epd:amount epd:module="A1-A3">0.417289811</epd:amount>
<epd:amount epd:module="A4">0</epd:amount>
<epd:amount epd:module="C2"></epd:amount>
<epd:amount epd:module="C3"></epd:amount>
<epd:amount epd:module="C4" epd:scenario="S1"></epd:amount>
<epd:amount epd:module="C4" epd:scenario="S2"></epd:amount>
<epd:amount epd:module="D"></epd:amount>
</common:other>
</exchange>
<exchange dataSetInternalID="6">
<referenceToFlowDataSet uri="../flows/06159210-646b-4c8d-8583-da9b3b95a6c1.xml" type="flow data set" refObjectId="06159210-646b-4c8d-8583-da9b3b95a6c1">
<common:shortDescription xml:lang="de">Total nicht erneuerbare Primärenergie (PENRT)</common:shortDescription>
</referenceToFlowDataSet>
<functionType>General reminder flow</functionType>
<exchangeDirection>Input</exchangeDirection>
<referencesToDataSource />
<common:other>
<epd:referenceToUnitGroupDataSet uri="../unitgroups/93a60a57-a3c8-11da-a746-0800200c9a66.xml" type="unit group data set" refObjectId="93a60a57-a3c8-11da-a746-0800200c9a66">
<common:shortDescription xml:lang="de">MJ</common:shortDescription>
</epd:referenceToUnitGroupDataSet>
<epd:amount epd:module="A1-A3">66.9</epd:amount>
<epd:amount epd:module="A4">1.62</epd:amount>
<epd:amount epd:module="C2">1.61</epd:amount>
<epd:amount epd:module="C3">1.41</epd:amount>
<epd:amount epd:module="C4" epd:scenario="S1">3.89</epd:amount>
<epd:amount epd:module="C4" epd:scenario="S2">0.195</epd:amount>
<epd:amount epd:module="D">-0.739</epd:amount>
</common:other>
</exchange>
<exchange dataSetInternalID="7">
<referenceToFlowDataSet uri="../flows/c6a1f35f-2d09-4f54-8dfb-97e502e1ce92.xml" type="flow data set" refObjectId="c6a1f35f-2d09-4f54-8dfb-97e502e1ce92">
<common:shortDescription xml:lang="de">Einsatz von Sekundärstoffen (SM)</common:shortDescription>
</referenceToFlowDataSet>
<functionType>General reminder flow</functionType>
<exchangeDirection>Input</exchangeDirection>
<referencesToDataSource />
<common:other>
<epd:referenceToUnitGroupDataSet uri="../unitgroups/ad38d542-3fe9-439d-9b95-2f5f7752acaf.xml" type="unit group data set" refObjectId="ad38d542-3fe9-439d-9b95-2f5f7752acaf">
<common:shortDescription xml:lang="de">kg</common:shortDescription>
</epd:referenceToUnitGroupDataSet>
<epd:amount epd:module="A1-A3">5.66146338429548</epd:amount>
<epd:amount epd:module="A4"></epd:amount>
<epd:amount epd:module="C2"></epd:amount>
<epd:amount epd:module="C3"></epd:amount>
<epd:amount epd:module="C4" epd:scenario="S1"></epd:amount>
<epd:amount epd:module="C4" epd:scenario="S2"></epd:amount>
<epd:amount epd:module="D">16.5295</epd:amount>
</common:other>
</exchange>
<exchange dataSetInternalID="8">
<referenceToFlowDataSet uri="../flows/64333088-a55f-4aa2-9a31-c10b07816787.xml" type="flow data set" refObjectId="64333088-a55f-4aa2-9a31-c10b07816787">
<common:shortDescription xml:lang="de">Erneuerbare Sekundärbrennstoffe (RSF)</common:shortDescription>
</referenceToFlowDataSet>
<functionType>General reminder flow</functionType>
<exchangeDirection>Input</exchangeDirection>
<referencesToDataSource />
<common:other>
<epd:referenceToUnitGroupDataSet uri="../unitgroups/93a60a57-a3c8-11da-a746-0800200c9a66.xml" type="unit group data set" refObjectId="93a60a57-a3c8-11da-a746-0800200c9a66">
<common:shortDescription xml:lang="de">MJ</common:shortDescription>
</epd:referenceToUnitGroupDataSet>
<epd:amount epd:module="A1-A3"></epd:amount>
<epd:amount epd:module="A4"></epd:amount>
<epd:amount epd:module="C2"></epd:amount>
<epd:amount epd:module="C3"></epd:amount>
<epd:amount epd:module="C4" epd:scenario="S1"></epd:amount>
<epd:amount epd:module="C4" epd:scenario="S2"></epd:amount>
<epd:amount epd:module="D"></epd:amount>
</common:other>
</exchange>
<exchange dataSetInternalID="9">
<referenceToFlowDataSet uri="../flows/89def144-d39a-4287-b86f-efde453ddcb2.xml" type="flow data set" refObjectId="89def144-d39a-4287-b86f-efde453ddcb2">
<common:shortDescription xml:lang="de">Nicht erneuerbare Sekundärbrennstoffe (NRSF)</common:shortDescription>
</referenceToFlowDataSet>
<functionType>General reminder flow</functionType>
<exchangeDirection>Input</exchangeDirection>
<referencesToDataSource />
<common:other>
<epd:referenceToUnitGroupDataSet uri="../unitgroups/93a60a57-a3c8-11da-a746-0800200c9a66.xml" type="unit group data set" refObjectId="93a60a57-a3c8-11da-a746-0800200c9a66">
<common:shortDescription xml:lang="de">MJ</common:shortDescription>
</epd:referenceToUnitGroupDataSet>
<epd:amount epd:module="A1-A3"></epd:amount>
<epd:amount epd:module="A4"></epd:amount>
<epd:amount epd:module="C2"></epd:amount>
<epd:amount epd:module="C3"></epd:amount>
<epd:amount epd:module="C4" epd:scenario="S1"></epd:amount>
<epd:amount epd:module="C4" epd:scenario="S2"></epd:amount>
<epd:amount epd:module="D"></epd:amount>
</common:other>
</exchange>
<exchange dataSetInternalID="10">
<referenceToFlowDataSet uri="../flows/3cf952c8-f3a4-461d-8c96-96456ca62246.xml" type="flow data set" refObjectId="3cf952c8-f3a4-461d-8c96-96456ca62246">
<common:shortDescription xml:lang="de">Einsatz von Süßwasserressourcen (FW)</common:shortDescription>
</referenceToFlowDataSet>
<functionType>General reminder flow</functionType>
<exchangeDirection>Input</exchangeDirection>
<referencesToDataSource />
<common:other>
<epd:referenceToUnitGroupDataSet uri="../unitgroups/cd950537-0a98-4044-9ba7-9f9a68d0a504.xml" type="unit group data set" refObjectId="cd950537-0a98-4044-9ba7-9f9a68d0a504">
<common:shortDescription xml:lang="de">m^3</common:shortDescription>
</epd:referenceToUnitGroupDataSet>
<epd:amount epd:module="A1-A3">0.020412</epd:amount>
<epd:amount epd:module="A4">0.000166</epd:amount>
<epd:amount epd:module="C2">0.000165</epd:amount>
<epd:amount epd:module="C3">0.000413</epd:amount>
<epd:amount epd:module="C4" epd:scenario="S1">0.000793</epd:amount>
<epd:amount epd:module="C4" epd:scenario="S2">3.96E-05</epd:amount>
<epd:amount epd:module="D">-0.000134</epd:amount>
</common:other>
</exchange>
<exchange dataSetInternalID="11">
<referenceToFlowDataSet uri="../flows/430f9e0f-59b2-46a0-8e0d-55e0e84948fc.xml" type="flow data set" refObjectId="430f9e0f-59b2-46a0-8e0d-55e0e84948fc">
<common:shortDescription xml:lang="de">Gefährlicher Abfall zur Deponie (HWD)</common:shortDescription>
</referenceToFlowDataSet>
<functionType>General reminder flow</functionType>
<exchangeDirection>Output</exchangeDirection>
<referencesToDataSource />
<common:other>
<epd:referenceToUnitGroupDataSet uri="../unitgroups/ad38d542-3fe9-439d-9b95-2f5f7752acaf.xml" type="unit group data set" refObjectId="ad38d542-3fe9-439d-9b95-2f5f7752acaf">
<common:shortDescription xml:lang="de">kg</common:shortDescription>
</epd:referenceToUnitGroupDataSet>
<epd:amount epd:module="A1-A3">1.10426319684808E-06</epd:amount>
<epd:amount epd:module="A4">2.08823386233481E-07</epd:amount>
<epd:amount epd:module="C2">2.07335698116283E-07</epd:amount>
<epd:amount epd:module="C3">1.65526901643217E-09</epd:amount>
<epd:amount epd:module="C4" epd:scenario="S1">8.9053334260108E-08</epd:amount>
<epd:amount epd:module="C4" epd:scenario="S2">4.4526667130054E-09</epd:amount>
<epd:amount epd:module="D">-1.65091578701028E-08</epd:amount>
</common:other>
</exchange>
<exchange dataSetInternalID="12">
<referenceToFlowDataSet uri="../flows/b29ef66b-e286-4afa-949f-62f1a7b4d7fa.xml" type="flow data set" refObjectId="b29ef66b-e286-4afa-949f-62f1a7b4d7fa">
<common:shortDescription xml:lang="de">Entsorgter nicht gefährlicher Abfall (NHWD)</common:shortDescription>
</referenceToFlowDataSet>
<functionType>General reminder flow</functionType>
<exchangeDirection>Output</exchangeDirection>
<referencesToDataSource />
<common:other>
<epd:referenceToUnitGroupDataSet uri="../unitgroups/ad38d542-3fe9-439d-9b95-2f5f7752acaf.xml" type="unit group data set" refObjectId="ad38d542-3fe9-439d-9b95-2f5f7752acaf">
<common:shortDescription xml:lang="de">kg</common:shortDescription>
</epd:referenceToUnitGroupDataSet>
<epd:amount epd:module="A1-A3">11.1431174446362</epd:amount>
<epd:amount epd:module="A4">0.0108015285159955</epd:amount>
<epd:amount epd:module="C2">0.0107245768588527</epd:amount>
<epd:amount epd:module="C3">1.54608210341916</epd:amount>
<epd:amount epd:module="C4" epd:scenario="S1">18.6895547538561</epd:amount>
<epd:amount epd:module="C4" epd:scenario="S2">0.0344777378913783</epd:amount>
<epd:amount epd:module="D">-0.136839766407512</epd:amount>
</common:other>
</exchange>
<exchange dataSetInternalID="13">
<referenceToFlowDataSet uri="../flows/3449546e-52ad-4b39-b809-9fb77cea8ff6.xml" type="flow data set" refObjectId="3449546e-52ad-4b39-b809-9fb77cea8ff6">
<common:shortDescription xml:lang="de">Entsorgter radioaktiver Abfall (RWD)</common:shortDescription>
</referenceToFlowDataSet>
<functionType>General reminder flow</functionType>
<exchangeDirection>Output</exchangeDirection>
<referencesToDataSource />
<common:other>
<epd:referenceToUnitGroupDataSet uri="../unitgroups/ad38d542-3fe9-439d-9b95-2f5f7752acaf.xml" type="unit group data set" refObjectId="ad38d542-3fe9-439d-9b95-2f5f7752acaf">
<common:shortDescription xml:lang="de">kg</common:shortDescription>
</epd:referenceToUnitGroupDataSet>
<epd:amount epd:module="A1-A3">0.00132236411267472</epd:amount>
<epd:amount epd:module="A4">2.19715518125743E-06</epd:amount>
<epd:amount epd:module="C2">2.18150232879797E-06</epd:amount>
<epd:amount epd:module="C3">0.000132236987516154</epd:amount>
<epd:amount epd:module="C4" epd:scenario="S1">5.37852546484398E-05</epd:amount>
<epd:amount epd:module="C4" epd:scenario="S2">2.68926273242199E-06</epd:amount>
<epd:amount epd:module="D">-1.11502733237329E-05</epd:amount>
</common:other>
</exchange>
<exchange dataSetInternalID="14">
<referenceToFlowDataSet uri="../flows/a2b32f97-3fc7-4af2-b209-525bc6426f33.xml" type="flow data set" refObjectId="a2b32f97-3fc7-4af2-b209-525bc6426f33">
<common:shortDescription xml:lang="de">Komponenten für die Wiederverwendung (CRU)</common:shortDescription>
</referenceToFlowDataSet>
<functionType>General reminder flow</functionType>
<exchangeDirection>Output</exchangeDirection>
<referencesToDataSource />
<common:other>
<epd:referenceToUnitGroupDataSet uri="../unitgroups/ad38d542-3fe9-439d-9b95-2f5f7752acaf.xml" type="unit group data set" refObjectId="ad38d542-3fe9-439d-9b95-2f5f7752acaf">
<common:shortDescription xml:lang="de">kg</common:shortDescription>
</epd:referenceToUnitGroupDataSet>
<epd:amount epd:module="A1-A3"></epd:amount>
<epd:amount epd:module="A4"></epd:amount>
<epd:amount epd:module="C2"></epd:amount>
<epd:amount epd:module="C3"></epd:amount>
<epd:amount epd:module="C4" epd:scenario="S1"></epd:amount>
<epd:amount epd:module="C4" epd:scenario="S2"></epd:amount>
<epd:amount epd:module="D"></epd:amount>
</common:other>
</exchange>
<exchange dataSetInternalID="15">
<referenceToFlowDataSet uri="../flows/d7fe48a5-4103-49c8-9aae-b0b5dfdbd6ae.xml" type="flow data set" refObjectId="d7fe48a5-4103-49c8-9aae-b0b5dfdbd6ae">
<common:shortDescription xml:lang="de">Stoffe zum Recycling (MFR)</common:shortDescription>
</referenceToFlowDataSet>
<functionType>General reminder flow</functionType>
<exchangeDirection>Output</exchangeDirection>
<referencesToDataSource />
<common:other>
<epd:referenceToUnitGroupDataSet uri="../unitgroups/ad38d542-3fe9-439d-9b95-2f5f7752acaf.xml" type="unit group data set" refObjectId="ad38d542-3fe9-439d-9b95-2f5f7752acaf">
<common:shortDescription xml:lang="de">kg</common:shortDescription>
</epd:referenceToUnitGroupDataSet>
<epd:amount epd:module="A1-A3"></epd:amount>
<epd:amount epd:module="A4"></epd:amount>
<epd:amount epd:module="C2"></epd:amount>
<epd:amount epd:module="C3">16.9</epd:amount>
<epd:amount epd:module="C4" epd:scenario="S1"></epd:amount>
<epd:amount epd:module="C4" epd:scenario="S2"></epd:amount>
<epd:amount epd:module="D"></epd:amount>
</common:other>
</exchange>
<exchange dataSetInternalID="16">
<referenceToFlowDataSet uri="../flows/59a9181c-3aaf-46ee-8b13-2b3723b6e447.xml" type="flow data set" refObjectId="59a9181c-3aaf-46ee-8b13-2b3723b6e447">
<common:shortDescription xml:lang="de">Stoffe für die Energierückgewinnung (MER)</common:shortDescription>
</referenceToFlowDataSet>
<functionType>General reminder flow</functionType>
<exchangeDirection>Output</exchangeDirection>
<referencesToDataSource />
<common:other>
<epd:referenceToUnitGroupDataSet uri="../unitgroups/ad38d542-3fe9-439d-9b95-2f5f7752acaf.xml" type="unit group data set" refObjectId="ad38d542-3fe9-439d-9b95-2f5f7752acaf">
<common:shortDescription xml:lang="de">kg</common:shortDescription>
</epd:referenceToUnitGroupDataSet>
<epd:amount epd:module="A1-A3"></epd:amount>
<epd:amount epd:module="A4"></epd:amount>
<epd:amount epd:module="C2"></epd:amount>
<epd:amount epd:module="C3"></epd:amount>
<epd:amount epd:module="C4" epd:scenario="S1"></epd:amount>
<epd:amount epd:module="C4" epd:scenario="S2"></epd:amount>
<epd:amount epd:module="D"></epd:amount>
</common:other>
</exchange>
<exchange dataSetInternalID="17">
<referenceToFlowDataSet uri="../flows/4da0c987-2b76-40d6-9e9e-82a017aaaf29.xml" type="flow data set" refObjectId="4da0c987-2b76-40d6-9e9e-82a017aaaf29">
<common:shortDescription xml:lang="de">Exportierte elektrische Energie (EEE)</common:shortDescription>
</referenceToFlowDataSet>
<functionType>General reminder flow</functionType>
<exchangeDirection>Output</exchangeDirection>
<referencesToDataSource />
<common:other>
<epd:referenceToUnitGroupDataSet uri="../unitgroups/93a60a57-a3c8-11da-a746-0800200c9a66.xml" type="unit group data set" refObjectId="93a60a57-a3c8-11da-a746-0800200c9a66">
<common:shortDescription xml:lang="de">MJ</common:shortDescription>
</epd:referenceToUnitGroupDataSet>
<epd:amount epd:module="A1-A3"></epd:amount>
<epd:amount epd:module="A4"></epd:amount>
<epd:amount epd:module="C2"></epd:amount>
<epd:amount epd:module="C3"></epd:amount>
<epd:amount epd:module="C4" epd:scenario="S1"></epd:amount>
<epd:amount epd:module="C4" epd:scenario="S2"></epd:amount>
<epd:amount epd:module="D"></epd:amount>
</common:other>
</exchange>
<exchange dataSetInternalID="18">
<referenceToFlowDataSet uri="../flows/98daf38a-7a79-46d3-9a37-2b7bd0955810.xml" type="flow data set" refObjectId="98daf38a-7a79-46d3-9a37-2b7bd0955810">
<common:shortDescription xml:lang="de">Exportierte thermische Energie (EET)</common:shortDescription>
</referenceToFlowDataSet>
<functionType>General reminder flow</functionType>
<exchangeDirection>Output</exchangeDirection>
<referencesToDataSource />
<common:other>
<epd:referenceToUnitGroupDataSet uri="../unitgroups/93a60a57-a3c8-11da-a746-0800200c9a66.xml" type="unit group data set" refObjectId="93a60a57-a3c8-11da-a746-0800200c9a66">
<common:shortDescription xml:lang="de">MJ</common:shortDescription>
</epd:referenceToUnitGroupDataSet>
<epd:amount epd:module="A1-A3"></epd:amount>
<epd:amount epd:module="A4"></epd:amount>
<epd:amount epd:module="C2"></epd:amount>
<epd:amount epd:module="C3"></epd:amount>
<epd:amount epd:module="C4" epd:scenario="S1"></epd:amount>
<epd:amount epd:module="C4" epd:scenario="S2"></epd:amount>
<epd:amount epd:module="D"></epd:amount>
</common:other>
</exchange>
</exchanges>
<LCIAResults>
<LCIAResult>
<referenceToLCIAMethodDataSet uri="../flows/77e416eb-a363-4258-a04e-171d843a6460.xml" type="LCIA method data set" refObjectId="77e416eb-a363-4258-a04e-171d843a6460">
<common:shortDescription xml:lang="de">Globales Erwärmungspotenzial (GWP)</common:shortDescription>
</referenceToLCIAMethodDataSet>
<common:other>
<epd:referenceToUnitGroupDataSet uri="../unitgroups/1ebf3012-d0db-4de2-aefd-ef30cedb0be1.xml" type="unit group data set" refObjectId="1ebf3012-d0db-4de2-aefd-ef30cedb0be1">
<common:shortDescription xml:lang="de">kg CO_(2)-Äq.</common:shortDescription>
</epd:referenceToUnitGroupDataSet>
<epd:amount epd:module="A1-A3">4.62</epd:amount>
<epd:amount epd:module="A4">0.121</epd:amount>
<epd:amount epd:module="C2">0.12</epd:amount>
<epd:amount epd:module="C3">0.109</epd:amount>
<epd:amount epd:module="C4" epd:scenario="S1">0.289</epd:amount>
<epd:amount epd:module="C4" epd:scenario="S2">0.0144</epd:amount>
<epd:amount epd:module="D">-0.0679</epd:amount>
</common:other>
</LCIAResult>
<LCIAResult>
<referenceToLCIAMethodDataSet uri="../flows/06dcd26f-025f-401a-a7c1-5e457eb54637.xml" type="LCIA method data set" refObjectId="06dcd26f-025f-401a-a7c1-5e457eb54637">
<common:shortDescription xml:lang="de">Abbau Potential der stratosphärischen Ozonschicht (ODP)</common:shortDescription>
</referenceToLCIAMethodDataSet>
<common:other>
<epd:referenceToUnitGroupDataSet uri="../unitgroups/88054749-b0a6-47ea-a82b-dc5b29326512.xml" type="unit group data set" refObjectId="88054749-b0a6-47ea-a82b-dc5b29326512">
<common:shortDescription xml:lang="de">kg CFC11-Äq.</common:shortDescription>
</epd:referenceToUnitGroupDataSet>
<epd:amount epd:module="A1-A3">1.0307E-10</epd:amount>
<epd:amount epd:module="A4">2.46E-13</epd:amount>
<epd:amount epd:module="C2">2.44E-13</epd:amount>
<epd:amount epd:module="C3">6.53E-12</epd:amount>
<epd:amount epd:module="C4" epd:scenario="S1">2.84E-12</epd:amount>
<epd:amount epd:module="C4" epd:scenario="S2">1.42E-13</epd:amount>
<epd:amount epd:module="D">-6.76E-13</epd:amount>
</common:other>
</LCIAResult>
<LCIAResult>
<referenceToLCIAMethodDataSet uri="../flows/b4274add-93b7-4905-a5e4-2e878c4e4216.xml" type="LCIA method data set" refObjectId="b4274add-93b7-4905-a5e4-2e878c4e4216">
<common:shortDescription xml:lang="de">Versauerungspotenzial von Boden und Wasser (AP)</common:shortDescription>
</referenceToLCIAMethodDataSet>
<common:other>
<epd:referenceToUnitGroupDataSet uri="../unitgroups/bc50c624-a9bc-45b1-a9b0-e6b10d00476f.xml" type="unit group data set" refObjectId="bc50c624-a9bc-45b1-a9b0-e6b10d00476f">
<common:shortDescription xml:lang="de">kg SO_(2)-Äq.</common:shortDescription>
</epd:referenceToUnitGroupDataSet>
<epd:amount epd:module="A1-A3">0.03044</epd:amount>
<epd:amount epd:module="A4">0.000317</epd:amount>
<epd:amount epd:module="C2">0.000315</epd:amount>
<epd:amount epd:module="C3">0.000157</epd:amount>
<epd:amount epd:module="C4" epd:scenario="S1">0.00173</epd:amount>
<epd:amount epd:module="C4" epd:scenario="S2">8.66E-05</epd:amount>
<epd:amount epd:module="D">-0.000159</epd:amount>
</common:other>
</LCIAResult>
<LCIAResult>
<referenceToLCIAMethodDataSet uri="../flows/f58827d0-b407-4ec6-be75-8b69efb98a0f.xml" type="LCIA method data set" refObjectId="f58827d0-b407-4ec6-be75-8b69efb98a0f">
<common:shortDescription xml:lang="de">Eutrophierungspotenzial (EP)</common:shortDescription>
</referenceToLCIAMethodDataSet>
<common:other>
<epd:referenceToUnitGroupDataSet uri="../unitgroups/67b5401d-873c-485f-bcf3-6ae83b918822.xml" type="unit group data set" refObjectId="67b5401d-873c-485f-bcf3-6ae83b918822">
<common:shortDescription xml:lang="de">kg PO_(4)^(3)-Äq.</common:shortDescription>
</epd:referenceToUnitGroupDataSet>
<epd:amount epd:module="A1-A3">0.00362</epd:amount>
<epd:amount epd:module="A4">7.97E-05</epd:amount>
<epd:amount epd:module="C2">7.91E-05</epd:amount>
<epd:amount epd:module="C3">2.49E-05</epd:amount>
<epd:amount epd:module="C4" epd:scenario="S1">0.000236</epd:amount>
<epd:amount epd:module="C4" epd:scenario="S2">1.18E-05</epd:amount>
<epd:amount epd:module="D">-3.42E-05</epd:amount>
</common:other>
</LCIAResult>
<LCIAResult>
<referenceToLCIAMethodDataSet uri="../flows/1e84a202-dae6-42aa-9e9d-71ea48b8be00.xml" type="LCIA method data set" refObjectId="1e84a202-dae6-42aa-9e9d-71ea48b8be00">
<common:shortDescription xml:lang="de">Bildungspotential für troposphärisches Ozon (POCP)</common:shortDescription>
</referenceToLCIAMethodDataSet>
<common:other>
<epd:referenceToUnitGroupDataSet uri="../unitgroups/01c26c17-9a76-406e-8295-f17b55fd909e.xml" type="unit group data set" refObjectId="01c26c17-9a76-406e-8295-f17b55fd909e">
<common:shortDescription xml:lang="de">kg Ethen-Äq.</common:shortDescription>
</epd:referenceToUnitGroupDataSet>
<epd:amount epd:module="A1-A3">0.00152</epd:amount>
<epd:amount epd:module="A4">-0.000108</epd:amount>
<epd:amount epd:module="C2">-0.000107</epd:amount>
<epd:amount epd:module="C3">1.16E-05</epd:amount>
<epd:amount epd:module="C4" epd:scenario="S1">0.000166</epd:amount>
<epd:amount epd:module="C4" epd:scenario="S2">8.32E-06</epd:amount>
<epd:amount epd:module="D">-1.77E-05</epd:amount>
</common:other>
</LCIAResult>
<LCIAResult>
<referenceToLCIAMethodDataSet uri="../flows/f7c73bb9-ab1a-4249-9c6d-379a0de6f67e.xml" type="LCIA method data set" refObjectId="f7c73bb9-ab1a-4249-9c6d-379a0de6f67e">
<common:shortDescription xml:lang="de">Potenzial für den abiotischen Abbau nicht fossiler Ressourcen (ADPE)</common:shortDescription>
</referenceToLCIAMethodDataSet>
<common:other>
<epd:referenceToUnitGroupDataSet uri="../unitgroups/54ccd2d9-a32a-4fc2-923d-f2c8c93e89d4.xml" type="unit group data set" refObjectId="54ccd2d9-a32a-4fc2-923d-f2c8c93e89d4">
<common:shortDescription xml:lang="de">kg Sb-Äq.</common:shortDescription>
</epd:referenceToUnitGroupDataSet>
<epd:amount epd:module="A1-A3">0.0004034682</epd:amount>
<epd:amount epd:module="A4">9E-09</epd:amount>
<epd:amount epd:module="C2">8.93E-09</epd:amount>
<epd:amount epd:module="C3">4.86E-08</epd:amount>
<epd:amount epd:module="C4" epd:scenario="S1">9.96E-08</epd:amount>
<epd:amount epd:module="C4" epd:scenario="S2">4.98E-09</epd:amount>
<epd:amount epd:module="D">-0.000307</epd:amount>
</common:other>
</LCIAResult>
<LCIAResult>
<referenceToLCIAMethodDataSet uri="../flows/804ebcdf-309d-4098-8ed8-fdaf2f389981.xml" type="LCIA method data set" refObjectId="804ebcdf-309d-4098-8ed8-fdaf2f389981">
<common:shortDescription xml:lang="de">Potenzial für den abiotischen Abbau fossiler Brennstoffe (ADPF)</common:shortDescription>
</referenceToLCIAMethodDataSet>
<common:other>
<epd:referenceToUnitGroupDataSet uri="../unitgroups/93a60a57-a3c8-11da-a746-0800200c9a66.xml" type="unit group data set" refObjectId="93a60a57-a3c8-11da-a746-0800200c9a66">
<common:shortDescription xml:lang="de">MJ</common:shortDescription>
</epd:referenceToUnitGroupDataSet>
<epd:amount epd:module="A1-A3">63.6</epd:amount>
<epd:amount epd:module="A4">1.62</epd:amount>
<epd:amount epd:module="C2">1.61</epd:amount>
<epd:amount epd:module="C3">1.07</epd:amount>
<epd:amount epd:module="C4" epd:scenario="S1">3.76</epd:amount>
<epd:amount epd:module="C4" epd:scenario="S2">0.188</epd:amount>
<epd:amount epd:module="D">-0.711</epd:amount>
</common:other>
</LCIAResult>
</LCIAResults>
</processDataSet>