<?xml version="1.0" encoding="utf-8"?>
<processDataSet xmlns:epd="http://www.iai.kit.edu/EPD/2013" xmlns:epd2="http://www.indata.network/EPD/2019" xmlns:common="http://lca.jrc.it/ILCD/Common" xsi:schemaLocation="http://lca.jrc.it/ILCD/Process ../../schemas/EPD_DataSet.xsd" epd2:epd-version="1.2" version="1.1" locations="../ILCDLocations.xml" xmlns:xsi="http://www.w3.org/2001/XMLSchema-instance" xmlns="http://lca.jrc.it/ILCD/Process">
<processInformation>
<dataSetInformation>
<common:UUID>2f301b5d-917e-4ca8-8f65-cb9f15064541</common:UUID>
<name>
<baseName xml:lang="de">Vacupor® NT-B2-S</baseName>
<baseName xml:lang="en">Vacupor® NT-B2-S</baseName>
<functionalUnitFlowProperties xml:lang="de" />
</name>
<classificationInformation>
<common:classification name="OEKOBAU.DAT">
<common:class level="0" classId="2">Dämmstoffe</common:class>
<common:class level="1" classId="2.24">Siliziumdioxid-basiert</common:class>
<common:class level="2" classId="2.24.01">Vakuumisolationspaneele</common:class>
</common:classification>
<common:classification name="IBUCategories">
<common:class level="0">02 Bauprodukte</common:class>
<common:class level="1">Wärmedämmungsprodukte</common:class>
<common:class level="2">Vakuum-Isolations-Paneelen</common:class>
</common:classification>
</classificationInformation>
<common:generalComment xml:lang="de">Vakuum-Isolations-Paneele bestehen aus einem Stützkern aus hochdisperser Kieselsäure, Infrarot-Trübungsmittel sowie Cellulose-Fasern, der unter Vakuum in eine metallisierte Hochbarrierefolie eingeschweißt wird. Für bestimmte Anwendungsgebiete, wie z.B. Dämmung von Böden, Flachdächern, Wänden, etc., können Vakuum-Isolations-Paneele ein- oder zweiseitig mit einer Funktionskaschierung versehen werden.</common:generalComment>
<common:other>
<epd:scenarios>
<epd:scenario epd:name="S1">
<epd:description xml:lang="de">100% Deponie</epd:description>
</epd:scenario>
<epd:scenario epd:name="S2">
<epd:description xml:lang="de">Szenario 2</epd:description>
</epd:scenario>
</epd:scenarios>
</common:other>
</dataSetInformation>
<quantitativeReference>
<referenceToReferenceFlow>0</referenceToReferenceFlow>
</quantitativeReference>
<time>
<common:referenceYear>2020</common:referenceYear>
<common:dataSetValidUntil>2025</common:dataSetValidUntil>
<common:other>
<epd2:publicationDateOfEPD>2020-08-25</epd2:publicationDateOfEPD>
</common:other>
</time>
<geography>
<locationOfOperationSupplyOrProduction location="DE" />
</geography>
<technology>
<technologyDescriptionAndIncludedProcesses xml:lang="de">Die Rohstoffe pyrogene Kieselsäure, Siliziumcarbid und Zellwolle werden in der entsprechenden Zusammensetzung miteinander vermischt und in einer Hydraulikpresse zu einer Platte gepresst. Anschließend wird die so hergestellte Grundplatte mittels Sägen gegebenenfalls vorkonfektioniert. Die Platten werden danach bei einer Temperatur zwischen 60°C und 150°C getrocknet und mit einem Spinnvlies umhüllt, bevor die metallisierte Kunststoffverbundfolie um den so vorhandenen Stützkörper geschlagen wird. In einer Vakuum-Kammer wird über die an einer Seite noch offene Kunststoffverbundfolienhülle das Innere evakuiert und bei Erreichen des entsprechenden Druckbereiches diese final verschweißt. Die so hergestellte Vakuum-Isolations-Paneele (Vacupor® NT-B2-S / Vacuspeed®) besitzt einen Innendruck (Druck innerhalb des Kunststoffverbundfolienhülle) von kleiner 5 mbar. Zur Herstellung der kaschierten Produkte werden die Grundvarianten Vacupor® NT-B2-S und Vacuspeed® in einem weiteren Fertigungsschritt ein- bzw. beidseitig mit dem entsprechenden Kaschiermaterial beklebt. Die während der Produktion anfallenden Mischungsstäube werden über eine Absaugung gesammelt und wieder dem Stoffkreislauf zugeführt. Ebenso wird mit bei der Vorkonfektionierung gegebenenfalls erhaltenen Plattenabfällen verfahren. Diese werden wieder zerkleinert und so der Rohmischung zugegeben. Die Firma Thermal Ceramics - Porextherm wendet ein Qualitätsmanagementsystem gemäß ISO 9001 und ein Umweltmanagementsystem gemäß ISO 14001 an. Die deklarierten Produkte unterliegen gemäß der allgemeinen bauaufsichtlichen Zulassung Nr. Z-23.11-1662 der Fremdüberwachung. Durch die Erfüllung der Güte- und Prüfbestimmungen der Gütesicherung RAL-GZ 960 ist die Firma Thermal Ceramics - Porextherm berechtigt, die deklarierten Produkte mit dem vom RAL anerkannten und zeichenrechtlich geschützten VIP-Gütezeichen der Güteschutzgemeinschaft Hartschaum e.V. zu kennzeichnen. 
Technische Daten: 
Die bautechnischen Daten beziehen sich auf die Produkte Vacupor® NT-B2-S und Vacuspeed®. Mögliche Kaschierungen der Vakuum-Isolations-Paneele sind hierbei nicht berücksichtigt. Die Datenblätter der einzelnen Produkte sind unter www.morganadvancedmaterials.com einsehbar. 
Deklarierte Einheit: 
Die Deklaration bezieht sich auf die Herstellung und Verwertung bzw. Entsorgung von 1 m² unkaschierter VIP mit einer typischen Dicke von 25 mm und einem Gewicht von 4,5 kg. Die durchschnittliche Dichte beträgt 181 kg/m³. Bezugsraum: Deutschland</technologyDescriptionAndIncludedProcesses>
<technologyDescriptionAndIncludedProcesses xml:lang="en">The raw materials pyrogenic silicic acid, silicon carbide and rayon are mixed together in the appropriate composition and pressed into a sheet using a hydraulic press. The base plate produced in this way is then optionally prefabricated by means of saws. The plates are then dried at a temperature between 60° C. and 150° C. and wrapped with a spunbonded nonwoven before the metalized plastic composite film is wrapped around the supporting body that is thus present. In a vacuum chamber, the interior is evacuated via the plastic composite film shell, which is still open on one side, and this is finally welded when the corresponding pressure range is replaced. The vacuum insulation panels produced in this way (Vacupor® NT-B2-S / Vacuspeed®) have an internal pressure (pressure inside the plastic composite film shell) of less than 5 mbar. To manufacture the laminated products, the basic variants Vacupor® NT-B2-S and Vacuspeed® are glued on one or both sides with the appropriate laminating material in a further production step. The dust from the mixture that occurs during production is collected via an extraction system and fed back into the material cycle. The same procedure is used for disc waste that may be obtained during pre-assembly. These are crushed again and applied to the raw mixture. The company Thermal Ceramics - Porextherm applies a quality management system according to ISO 9001 and an environmental management system according to ISO 14001. The declared products are subject to external monitoring in accordance with the general technical approval no. Z-23.11-1662. By fulfilling the quality and test provisions of quality assurance RAL-GZ 960, Thermal Ceramics - Porextherm is entitled to label the declared products with the VIP quality mark of the Güteschutzgemeinschaft Hartschaum e.V., which is recognized by RAL and is protected by trademark law.</technologyDescriptionAndIncludedProcesses>
<technologicalApplicability xml:lang="de">Die in dieser Umweltdeklaration behandelten Vakuum-Isolations-Paneele (VIP) werden als hocheffiziente Wärmedämmung von Wand, Dach, Decke und Bodenplatte bei Gebäuden eingesetzt.Da Vakuum-Isolations-Paneele nicht vor Ort auf Maß zugeschnitten werden können, muss im Vorfeld der Bestellung der Wärmedämmung ein Verlegeplan mit exakter Stückliste der zu produzierenden Paneele erstellt werden.Anwendungsbereich Boden:Vacupor® NT-B2-S, Vacuspeed®, Vacupor® RP-B2-S, Vacuspeed® RP, Vacupor® XPS-B2-S, Vacuspeed® XPS, Vacupor® TS-B2-S, Vacuspeed® TSAnwendungsbereich Wand:Vacupor® NT-B2-S, Vacuspeed®, Vacupor® RP-B2-S, Vacuspeed® RP, Vacupor® XPS-B2-S, Vacuspeed® XPS, Vacupor® TS-B2-S, Vacuspeed® TSAnwendungsbereich Dach:Vacupor® NT-B2-S, Vacuspeed®, Vacupor® RP-B2-S, Vacuspeed® RP, Vacupor® XPS-B2-S, Vacuspeed® XPS, Vacupor® TS-B2-S, Vacuspeed® TS</technologicalApplicability>
</technology>
</processInformation>
<modellingAndValidation>
<LCIMethodAndAllocation>
<typeOfDataSet>EPD</typeOfDataSet>
<referenceToLCAMethodDetails type="source data set" refObjectId="41ad30b7-c3fc-42a9-8d5f-06c4f7b56927">
<common:shortDescription xml:lang="de">Vakuum-Isolations-Paneelen.pdf</common:shortDescription>
</referenceToLCAMethodDetails>
<common:other>
<epd:subType xmlns="http://www.iai.kit.edu/EPD/2013">average dataset</epd:subType>
</common:other>
</LCIMethodAndAllocation>
<dataSourcesTreatmentAndRepresentativeness>
<referenceToDataSource type="source data set" refObjectId="28d74cc0-db8b-4d7e-bc44-5f6d56ce0c4a">
<common:shortDescription xml:lang="de">GaBi Database (all versions)</common:shortDescription>
</referenceToDataSource>
<referenceToDataSource type="source data set" refObjectId="0115289e-52f0-4920-bc7e-57b1c96aec8d">
<common:shortDescription xml:lang="de">GaBi database SP40 2020</common:shortDescription>
</referenceToDataSource>
<useAdviceForDataSet xml:lang="de">Gültigkeitsbereich: 
Diese Umwelt- Produktdeklaration ist gültig für das unkaschierte Produkt Vacupor® NT-B2-S, Vacuspeed®. Kombiniert mit den Ergebnissen im EPD Anhang für die entsprechenden Kaschierungen gilt diese Umwelt- Produktdeklaration auch für die kaschierten Produkte Vacupor® RP-B2-S, Vacuspeed® RP, Vacupor® XPS-B2-S, Vacuspeed® XPS, Vacupor® TS-B2-S und Vacuspeed® TS. Die deklarierten Produkte werden von der Firma Thermal Ceramics – Porextherm Dämmstoffe GmbH der Morgan Advanced Materials in ihrem Werk in Kempten (Allgäu), Deutschland hergestellt.Es handelt sich hier um eine spezifische, für das jeweilige Produkt gültige Umwelt- Produktdeklaration. 
Systemgrenze: 
Typ der EPD: Wiege bis Werkstor - mit OptionenDie Ökobilanz berücksichtigt die Rohstoff- und Energiegewinnung, und die eigentliche Produktherstellung (Module A1-A3), den Transport zur Baustelle (Modul A4), die Installation inkl. Verpackungsentsorgung (Modul A5), die Nutzung (Modul B1 und B2), den Ausbau (Modul C1), den Transport zur Verwertung/Entsorgung (Modul C2), Abfallbehandlung (Modul C3), Abfallbeseitigung (Modul C4) sowie Gutschriften und Lasten außerhalb der Systemgrenzen (Modul D).</useAdviceForDataSet>
<common:other>
<epd2:referenceToOriginalEPD type="source data set" refObjectId="84073fd5-a271-429f-96bd-5bfb5cfcfee6">
<common:shortDescription xml:lang="de">Vacupor® NT-B2-S.pdf</common:shortDescription>
</epd2:referenceToOriginalEPD>
</common:other>
</dataSourcesTreatmentAndRepresentativeness>
<validation>
<review type="Accredited third party review">
<common:referenceToNameOfReviewerAndInstitution uri="../contacts/d111dbec-b024-4be5-86c5-752d6eb2cf95.xml" type="contact data set" refObjectId="d111dbec-b024-4be5-86c5-752d6eb2cf95">
<common:shortDescription xml:lang="de">Institut Bauen und Umwelt e. V.</common:shortDescription>
</common:referenceToNameOfReviewerAndInstitution>
</review>
</validation>
<complianceDeclarations>
<compliance>
<common:referenceToComplianceSystem uri="../sources/b00f9ec0-7874-11e3-981f-0800200c9a66.xml" type="source data set" refObjectId="b00f9ec0-7874-11e3-981f-0800200c9a66">
<common:shortDescription xml:lang="de">DIN EN 15804</common:shortDescription>
</common:referenceToComplianceSystem>
</compliance>
<compliance>
<common:referenceToComplianceSystem uri="../sources/4f2eb655-6e44-4874-a95a-e28f5442cd4d.xml" type="source data set" refObjectId="4f2eb655-6e44-4874-a95a-e28f5442cd4d">
<common:shortDescription xml:lang="de">ISO 14025</common:shortDescription>
</common:referenceToComplianceSystem>
</compliance>
</complianceDeclarations>
</modellingAndValidation>
<administrativeInformation>
<common:commissionerAndGoal>
<common:referenceToCommissioner uri="../contacts/0e1a2ef0-d7de-4564-8110-c7abca5d2529.xml" type="contact data set" refObjectId="0e1a2ef0-d7de-4564-8110-c7abca5d2529">
<common:shortDescription xml:lang="de">Porextherm Dämmstoffe GmbH</common:shortDescription>
</common:referenceToCommissioner>
</common:commissionerAndGoal>
<dataGenerator>
<common:referenceToPersonOrEntityGeneratingTheDataSet uri="../contacts/623edf96-39d1-4e6f-9892-674c7228546b.xml" type="contact data set" refObjectId="623edf96-39d1-4e6f-9892-674c7228546b">
<common:shortDescription xml:lang="de">Sphera Solutions GmbH</common:shortDescription>
</common:referenceToPersonOrEntityGeneratingTheDataSet>
</dataGenerator>
<dataEntryBy>
<common:timeStamp>2020-08-25T17:00:37.805</common:timeStamp>
<common:referenceToDataSetFormat uri="../sources/a97a0155-0234-4b87-b4ce-a45da52f2a40.xml" type="source data set" refObjectId="a97a0155-0234-4b87-b4ce-a45da52f2a40">
<common:shortDescription xml:lang="de">ILCD Format</common:shortDescription>
</common:referenceToDataSetFormat>
<common:referenceToDataSetFormat uri="../sources/a29449fd-aa2f-4de8-b5d7-4b06b43c6fde.xml" type="source data set" refObjectId="a29449fd-aa2f-4de8-b5d7-4b06b43c6fde">
<common:shortDescription xml:lang="de">EPD-Datenformaterweiterungen v1.2</common:shortDescription>
<common:shortDescription xml:lang="en">EPD Data Format Extensions v1.2</common:shortDescription>
</common:referenceToDataSetFormat>
</dataEntryBy>
<publicationAndOwnership>
<common:dataSetVersion>00.01.000</common:dataSetVersion>
<common:referenceToPrecedingDataSetVersion uri="../processes/b4f9acf5-678f-4624-93e1-65515c8c3f86.xml" type="process data set" refObjectId="b4f9acf5-678f-4624-93e1-65515c8c3f86">
<common:shortDescription xml:lang="de">Vacupor® NT-B2-S</common:shortDescription>
</common:referenceToPrecedingDataSetVersion>
<common:referenceToRegistrationAuthority uri="../contacts/d111dbec-b024-4be5-86c5-752d6eb2cf95.xml" type="contact data set" refObjectId="d111dbec-b024-4be5-86c5-752d6eb2cf95">
<common:shortDescription xml:lang="de">Institut Bauen und Umwelt e. V.</common:shortDescription>
</common:referenceToRegistrationAuthority>
<common:registrationNumber>EPD-POR-20200138-IBC1-DE</common:registrationNumber>
<common:referenceToOwnershipOfDataSet uri="../contacts/0e1a2ef0-d7de-4564-8110-c7abca5d2529.xml" type="contact data set" refObjectId="0e1a2ef0-d7de-4564-8110-c7abca5d2529">
<common:shortDescription xml:lang="de">Porextherm Dämmstoffe GmbH</common:shortDescription>
</common:referenceToOwnershipOfDataSet>
<common:copyright>true</common:copyright>
<common:licenseType>Free of charge for all users and uses</common:licenseType>
<common:accessRestrictions xml:lang="en">None</common:accessRestrictions>
<common:other>
<epd2:referenceToPublisher type="contact data set" refObjectId="d111dbec-b024-4be5-86c5-752d6eb2cf95" uri="../contacts/d111dbec-b024-4be5-86c5-752d6eb2cf95.xml">
<common:shortDescription xml:lang="de">Institut Bauen und Umwelt e. V.</common:shortDescription>
</epd2:referenceToPublisher>
</common:other>
</publicationAndOwnership>
</administrativeInformation>
<exchanges>
<exchange dataSetInternalID="0">
<referenceToFlowDataSet uri="../flows/18a359c2-49f0-374d-872b-e7eb7bd5b6fb.xml" type="flow data set" refObjectId="18a359c2-49f0-374d-872b-e7eb7bd5b6fb">
<common:shortDescription xml:lang="de">1 m² VIP mit 25 mm Dicke ()</common:shortDescription>
</referenceToFlowDataSet>
<meanAmount>1</meanAmount>
<referencesToDataSource />
</exchange>
<exchange dataSetInternalID="1">
<referenceToFlowDataSet uri="../flows/20f32be5-0398-4288-9b6d-accddd195317.xml" type="flow data set" refObjectId="20f32be5-0398-4288-9b6d-accddd195317">
<common:shortDescription xml:lang="de">Erneuerbare Primärenergie als Energieträger (PERE)</common:shortDescription>
<common:shortDescription xml:lang="en">Renewable primary energy as energy carrier (PERE)</common:shortDescription>
</referenceToFlowDataSet>
<functionType>General reminder flow</functionType>
<exchangeDirection>Input</exchangeDirection>
<common:other>
<epd:referenceToUnitGroupDataSet uri="../unitgroups/93a60a57-a3c8-11da-a746-0800200c9a66.xml" type="unit group data set" refObjectId="93a60a57-a3c8-11da-a746-0800200c9a66">
<common:shortDescription xml:lang="de">MJ</common:shortDescription>
</epd:referenceToUnitGroupDataSet>
<epd:amount epd:module="A1-A3">387.57</epd:amount>
<epd:amount epd:module="A4">0.0188</epd:amount>
<epd:amount epd:module="A5">9.16</epd:amount>
<epd:amount epd:module="B1">0</epd:amount>
<epd:amount epd:module="B2">0</epd:amount>
<epd:amount epd:module="C1">0</epd:amount>
<epd:amount epd:module="C2">0.006595</epd:amount>
<epd:amount epd:module="C3" epd:scenario="S1">2.626</epd:amount>
<epd:amount epd:module="C3" epd:scenario="S2">0.07013</epd:amount>
<epd:amount epd:module="C4" epd:scenario="S1">0</epd:amount>
<epd:amount epd:module="C4" epd:scenario="S2">0.1116</epd:amount>
<epd:amount epd:module="D" epd:scenario="S1">-321.8</epd:amount>
<epd:amount epd:module="D" epd:scenario="S2">-3.051</epd:amount>
</common:other>
</exchange>
<exchange dataSetInternalID="2">
<referenceToFlowDataSet uri="../flows/fb3ec0de-548d-4508-aea5-00b73bf6f702.xml" type="flow data set" refObjectId="fb3ec0de-548d-4508-aea5-00b73bf6f702">
<common:shortDescription xml:lang="de">Erneuerbare Primärenergie zur stofflichen Nutzung (PERM)</common:shortDescription>
<common:shortDescription xml:lang="en">Renewable primary energy resources as material utilization (PERM)</common:shortDescription>
</referenceToFlowDataSet>
<functionType>General reminder flow</functionType>
<exchangeDirection>Input</exchangeDirection>
<common:other>
<epd:referenceToUnitGroupDataSet uri="../unitgroups/93a60a57-a3c8-11da-a746-0800200c9a66.xml" type="unit group data set" refObjectId="93a60a57-a3c8-11da-a746-0800200c9a66">
<common:shortDescription xml:lang="de">MJ</common:shortDescription>
</epd:referenceToUnitGroupDataSet>
<epd:amount epd:module="A1-A3">9.1</epd:amount>
<epd:amount epd:module="A4">0</epd:amount>
<epd:amount epd:module="A5">-9.1</epd:amount>
<epd:amount epd:module="B1">0</epd:amount>
<epd:amount epd:module="B2">0</epd:amount>
<epd:amount epd:module="C1">0</epd:amount>
<epd:amount epd:module="C2">0</epd:amount>
<epd:amount epd:module="C3" epd:scenario="S1">0</epd:amount>
<epd:amount epd:module="C3" epd:scenario="S2">0</epd:amount>
<epd:amount epd:module="C4" epd:scenario="S1">0</epd:amount>
<epd:amount epd:module="C4" epd:scenario="S2">0</epd:amount>
<epd:amount epd:module="D" epd:scenario="S1">0</epd:amount>
<epd:amount epd:module="D" epd:scenario="S2">0</epd:amount>
</common:other>
</exchange>
<exchange dataSetInternalID="3">
<referenceToFlowDataSet uri="../flows/53f97275-fa8a-4cdd-9024-65936002acd0.xml" type="flow data set" refObjectId="53f97275-fa8a-4cdd-9024-65936002acd0">
<common:shortDescription xml:lang="de">Total erneuerbare Primärenergie (PERT)</common:shortDescription>
<common:shortDescription xml:lang="en">Total use of renewable primary energy resources (PERT)</common:shortDescription>
</referenceToFlowDataSet>
<functionType>General reminder flow</functionType>
<exchangeDirection>Input</exchangeDirection>
<common:other>
<epd:referenceToUnitGroupDataSet uri="../unitgroups/93a60a57-a3c8-11da-a746-0800200c9a66.xml" type="unit group data set" refObjectId="93a60a57-a3c8-11da-a746-0800200c9a66">
<common:shortDescription xml:lang="de">MJ</common:shortDescription>
</epd:referenceToUnitGroupDataSet>
<epd:amount epd:module="A1-A3">396.67001</epd:amount>
<epd:amount epd:module="A4">0.0188</epd:amount>
<epd:amount epd:module="A5">0.06175</epd:amount>
<epd:amount epd:module="B1">0</epd:amount>
<epd:amount epd:module="B2">0</epd:amount>
<epd:amount epd:module="C1">0</epd:amount>
<epd:amount epd:module="C2">0.006595</epd:amount>
<epd:amount epd:module="C3" epd:scenario="S1">2.626</epd:amount>
<epd:amount epd:module="C3" epd:scenario="S2">0.07013</epd:amount>
<epd:amount epd:module="C4" epd:scenario="S1">0</epd:amount>
<epd:amount epd:module="C4" epd:scenario="S2">0.1116</epd:amount>
<epd:amount epd:module="D" epd:scenario="S1">-321.8</epd:amount>
<epd:amount epd:module="D" epd:scenario="S2">-3.051</epd:amount>
</common:other>
</exchange>
<exchange dataSetInternalID="4">
<referenceToFlowDataSet uri="../flows/ac857178-2b45-46ec-892a-a9a4332f0372.xml" type="flow data set" refObjectId="ac857178-2b45-46ec-892a-a9a4332f0372">
<common:shortDescription xml:lang="de">Nicht-erneuerbare Primärenergie als Energieträger (PENRE)</common:shortDescription>
<common:shortDescription xml:lang="en">Non renewable primary energy as energy carrier (PENRE)</common:shortDescription>
</referenceToFlowDataSet>
<functionType>General reminder flow</functionType>
<exchangeDirection>Input</exchangeDirection>
<common:other>
<epd:referenceToUnitGroupDataSet uri="../unitgroups/93a60a57-a3c8-11da-a746-0800200c9a66.xml" type="unit group data set" refObjectId="93a60a57-a3c8-11da-a746-0800200c9a66">
<common:shortDescription xml:lang="de">MJ</common:shortDescription>
</epd:referenceToUnitGroupDataSet>
<epd:amount epd:module="A1-A3">667.99</epd:amount>
<epd:amount epd:module="A4">0.323</epd:amount>
<epd:amount epd:module="A5">0.3729</epd:amount>
<epd:amount epd:module="B1">0</epd:amount>
<epd:amount epd:module="B2">0</epd:amount>
<epd:amount epd:module="C1">0</epd:amount>
<epd:amount epd:module="C2">1.419</epd:amount>
<epd:amount epd:module="C3" epd:scenario="S1">14.213</epd:amount>
<epd:amount epd:module="C3" epd:scenario="S2">9.7697</epd:amount>
<epd:amount epd:module="C4" epd:scenario="S1">0</epd:amount>
<epd:amount epd:module="C4" epd:scenario="S2">0.8504</epd:amount>
<epd:amount epd:module="D" epd:scenario="S1">-647.8</epd:amount>
<epd:amount epd:module="D" epd:scenario="S2">-11.84</epd:amount>
</common:other>
</exchange>
<exchange dataSetInternalID="5">
<referenceToFlowDataSet uri="../flows/1421caa0-679d-4bf4-b282-0eb850ccae27.xml" type="flow data set" refObjectId="1421caa0-679d-4bf4-b282-0eb850ccae27">
<common:shortDescription xml:lang="de">Nicht-erneuerbare Primärenergie zur stofflichen Nutzung (PENRM)</common:shortDescription>
<common:shortDescription xml:lang="en">Non renewable primary energy as material utilization (PENRM)</common:shortDescription>
</referenceToFlowDataSet>
<functionType>General reminder flow</functionType>
<exchangeDirection>Input</exchangeDirection>
<common:other>
<epd:referenceToUnitGroupDataSet uri="../unitgroups/93a60a57-a3c8-11da-a746-0800200c9a66.xml" type="unit group data set" refObjectId="93a60a57-a3c8-11da-a746-0800200c9a66">
<common:shortDescription xml:lang="de">MJ</common:shortDescription>
</epd:referenceToUnitGroupDataSet>
<epd:amount epd:module="A1-A3">11.78</epd:amount>
<epd:amount epd:module="A4">0</epd:amount>
<epd:amount epd:module="A5">-2.28</epd:amount>
<epd:amount epd:module="B1">0</epd:amount>
<epd:amount epd:module="B2">0</epd:amount>
<epd:amount epd:module="C1">0</epd:amount>
<epd:amount epd:module="C2">0</epd:amount>
<epd:amount epd:module="C3" epd:scenario="S1">-9.5</epd:amount>
<epd:amount epd:module="C3" epd:scenario="S2">-9.5</epd:amount>
<epd:amount epd:module="C4" epd:scenario="S1">0</epd:amount>
<epd:amount epd:module="C4" epd:scenario="S2">0</epd:amount>
<epd:amount epd:module="D" epd:scenario="S1">0</epd:amount>
<epd:amount epd:module="D" epd:scenario="S2">0</epd:amount>
</common:other>
</exchange>
<exchange dataSetInternalID="6">
<referenceToFlowDataSet uri="../flows/06159210-646b-4c8d-8583-da9b3b95a6c1.xml" type="flow data set" refObjectId="06159210-646b-4c8d-8583-da9b3b95a6c1">
<common:shortDescription xml:lang="de">Total nicht erneuerbare Primärenergie (PENRT)</common:shortDescription>
<common:shortDescription xml:lang="en">Total use of non renewable primary energy resources (PENRT)</common:shortDescription>
</referenceToFlowDataSet>
<functionType>General reminder flow</functionType>
<exchangeDirection>Input</exchangeDirection>
<common:other>
<epd:referenceToUnitGroupDataSet uri="../unitgroups/93a60a57-a3c8-11da-a746-0800200c9a66.xml" type="unit group data set" refObjectId="93a60a57-a3c8-11da-a746-0800200c9a66">
<common:shortDescription xml:lang="de">MJ</common:shortDescription>
</epd:referenceToUnitGroupDataSet>
<epd:amount epd:module="A1-A3">679.777</epd:amount>
<epd:amount epd:module="A4">0.323</epd:amount>
<epd:amount epd:module="A5">0.3729</epd:amount>
<epd:amount epd:module="B1">0</epd:amount>
<epd:amount epd:module="B2">0</epd:amount>
<epd:amount epd:module="C1">0</epd:amount>
<epd:amount epd:module="C2">1.419</epd:amount>
<epd:amount epd:module="C3" epd:scenario="S1">4.713</epd:amount>
<epd:amount epd:module="C3" epd:scenario="S2">0.2697</epd:amount>
<epd:amount epd:module="C4" epd:scenario="S1">0</epd:amount>
<epd:amount epd:module="C4" epd:scenario="S2">0.8504</epd:amount>
<epd:amount epd:module="D" epd:scenario="S1">-647.8</epd:amount>
<epd:amount epd:module="D" epd:scenario="S2">-11.84</epd:amount>
</common:other>
</exchange>
<exchange dataSetInternalID="7">
<referenceToFlowDataSet uri="../flows/c6a1f35f-2d09-4f54-8dfb-97e502e1ce92.xml" type="flow data set" refObjectId="c6a1f35f-2d09-4f54-8dfb-97e502e1ce92">
<common:shortDescription xml:lang="de">Einsatz von Sekundärstoffen (SM)</common:shortDescription>
<common:shortDescription xml:lang="en">Use of secondary material (SM)</common:shortDescription>
</referenceToFlowDataSet>
<functionType>General reminder flow</functionType>
<exchangeDirection>Input</exchangeDirection>
<common:other>
<epd:referenceToUnitGroupDataSet uri="../unitgroups/ad38d542-3fe9-439d-9b95-2f5f7752acaf.xml" type="unit group data set" refObjectId="ad38d542-3fe9-439d-9b95-2f5f7752acaf">
<common:shortDescription xml:lang="de">kg</common:shortDescription>
</epd:referenceToUnitGroupDataSet>
<epd:amount epd:module="A1-A3">0</epd:amount>
<epd:amount epd:module="A4">0</epd:amount>
<epd:amount epd:module="A5">0</epd:amount>
<epd:amount epd:module="B1">0</epd:amount>
<epd:amount epd:module="B2">0</epd:amount>
<epd:amount epd:module="C1">0</epd:amount>
<epd:amount epd:module="C2">0</epd:amount>
<epd:amount epd:module="C3" epd:scenario="S1">0</epd:amount>
<epd:amount epd:module="C3" epd:scenario="S2">0</epd:amount>
<epd:amount epd:module="C4" epd:scenario="S1">0</epd:amount>
<epd:amount epd:module="C4" epd:scenario="S2">0</epd:amount>
<epd:amount epd:module="D" epd:scenario="S1">0</epd:amount>
<epd:amount epd:module="D" epd:scenario="S2">0</epd:amount>
</common:other>
</exchange>
<exchange dataSetInternalID="8">
<referenceToFlowDataSet uri="../flows/64333088-a55f-4aa2-9a31-c10b07816787.xml" type="flow data set" refObjectId="64333088-a55f-4aa2-9a31-c10b07816787">
<common:shortDescription xml:lang="de">Erneuerbare Sekundärbrennstoffe (RSF)</common:shortDescription>
<common:shortDescription xml:lang="en">Use of renewable secondary fuels (RSF)</common:shortDescription>
</referenceToFlowDataSet>
<functionType>General reminder flow</functionType>
<exchangeDirection>Input</exchangeDirection>
<common:other>
<epd:referenceToUnitGroupDataSet uri="../unitgroups/93a60a57-a3c8-11da-a746-0800200c9a66.xml" type="unit group data set" refObjectId="93a60a57-a3c8-11da-a746-0800200c9a66">
<common:shortDescription xml:lang="de">MJ</common:shortDescription>
</epd:referenceToUnitGroupDataSet>
<epd:amount epd:module="A1-A3">0</epd:amount>
<epd:amount epd:module="A4">0</epd:amount>
<epd:amount epd:module="A5">0</epd:amount>
<epd:amount epd:module="B1">0</epd:amount>
<epd:amount epd:module="B2">0</epd:amount>
<epd:amount epd:module="C1">0</epd:amount>
<epd:amount epd:module="C2">0</epd:amount>
<epd:amount epd:module="C3" epd:scenario="S1">0</epd:amount>
<epd:amount epd:module="C3" epd:scenario="S2">0</epd:amount>
<epd:amount epd:module="C4" epd:scenario="S1">0</epd:amount>
<epd:amount epd:module="C4" epd:scenario="S2">0</epd:amount>
<epd:amount epd:module="D" epd:scenario="S1">0</epd:amount>
<epd:amount epd:module="D" epd:scenario="S2">0</epd:amount>
</common:other>
</exchange>
<exchange dataSetInternalID="9">
<referenceToFlowDataSet uri="../flows/89def144-d39a-4287-b86f-efde453ddcb2.xml" type="flow data set" refObjectId="89def144-d39a-4287-b86f-efde453ddcb2">
<common:shortDescription xml:lang="de">Nicht erneuerbare Sekundärbrennstoffe (NRSF)</common:shortDescription>
<common:shortDescription xml:lang="en">Use of non renewable secondary fuels (NRSF)</common:shortDescription>
</referenceToFlowDataSet>
<functionType>General reminder flow</functionType>
<exchangeDirection>Input</exchangeDirection>
<common:other>
<epd:referenceToUnitGroupDataSet uri="../unitgroups/93a60a57-a3c8-11da-a746-0800200c9a66.xml" type="unit group data set" refObjectId="93a60a57-a3c8-11da-a746-0800200c9a66">
<common:shortDescription xml:lang="de">MJ</common:shortDescription>
</epd:referenceToUnitGroupDataSet>
<epd:amount epd:module="A1-A3">0</epd:amount>
<epd:amount epd:module="A4">0</epd:amount>
<epd:amount epd:module="A5">0</epd:amount>
<epd:amount epd:module="B1">0</epd:amount>
<epd:amount epd:module="B2">0</epd:amount>
<epd:amount epd:module="C1">0</epd:amount>
<epd:amount epd:module="C2">0</epd:amount>
<epd:amount epd:module="C3" epd:scenario="S1">0</epd:amount>
<epd:amount epd:module="C3" epd:scenario="S2">0</epd:amount>
<epd:amount epd:module="C4" epd:scenario="S1">0</epd:amount>
<epd:amount epd:module="C4" epd:scenario="S2">0</epd:amount>
<epd:amount epd:module="D" epd:scenario="S1">0</epd:amount>
<epd:amount epd:module="D" epd:scenario="S2">0</epd:amount>
</common:other>
</exchange>
<exchange dataSetInternalID="10">
<referenceToFlowDataSet uri="../flows/3cf952c8-f3a4-461d-8c96-96456ca62246.xml" type="flow data set" refObjectId="3cf952c8-f3a4-461d-8c96-96456ca62246">
<common:shortDescription xml:lang="de">Einsatz von Süßwasserressourcen (FW)</common:shortDescription>
<common:shortDescription xml:lang="en">Use of net fresh water (FW)</common:shortDescription>
</referenceToFlowDataSet>
<functionType>General reminder flow</functionType>
<exchangeDirection>Input</exchangeDirection>
<common:other>
<epd:referenceToUnitGroupDataSet uri="../unitgroups/cd950537-0a98-4044-9ba7-9f9a68d0a504.xml" type="unit group data set" refObjectId="cd950537-0a98-4044-9ba7-9f9a68d0a504">
<common:shortDescription xml:lang="de">m^3</common:shortDescription>
</epd:referenceToUnitGroupDataSet>
<epd:amount epd:module="A1-A3">0.40730582</epd:amount>
<epd:amount epd:module="A4">1.684E-05</epd:amount>
<epd:amount epd:module="A5">0.002863</epd:amount>
<epd:amount epd:module="B1">0</epd:amount>
<epd:amount epd:module="B2">0</epd:amount>
<epd:amount epd:module="C1">0</epd:amount>
<epd:amount epd:module="C2">7.257E-06</epd:amount>
<epd:amount epd:module="C3" epd:scenario="S1">0.002807</epd:amount>
<epd:amount epd:module="C3" epd:scenario="S2">0.001423</epd:amount>
<epd:amount epd:module="C4" epd:scenario="S1">0</epd:amount>
<epd:amount epd:module="C4" epd:scenario="S2">0.000214</epd:amount>
<epd:amount epd:module="D" epd:scenario="S1">-0.3375</epd:amount>
<epd:amount epd:module="D" epd:scenario="S2">-0.001664</epd:amount>
</common:other>
</exchange>
<exchange dataSetInternalID="11">
<referenceToFlowDataSet uri="../flows/430f9e0f-59b2-46a0-8e0d-55e0e84948fc.xml" type="flow data set" refObjectId="430f9e0f-59b2-46a0-8e0d-55e0e84948fc">
<common:shortDescription xml:lang="de">Gefährlicher Abfall zur Deponie (HWD)</common:shortDescription>
<common:shortDescription xml:lang="en">Hazardous waste disposed (HWD)</common:shortDescription>
</referenceToFlowDataSet>
<functionType>General reminder flow</functionType>
<exchangeDirection>Output</exchangeDirection>
<common:other>
<epd:referenceToUnitGroupDataSet uri="../unitgroups/ad38d542-3fe9-439d-9b95-2f5f7752acaf.xml" type="unit group data set" refObjectId="ad38d542-3fe9-439d-9b95-2f5f7752acaf">
<common:shortDescription xml:lang="de">kg</common:shortDescription>
</epd:referenceToUnitGroupDataSet>
<epd:amount epd:module="A1-A3">5.970871E-06</epd:amount>
<epd:amount epd:module="A4">1.207E-08</epd:amount>
<epd:amount epd:module="A5">2.622E-10</epd:amount>
<epd:amount epd:module="B1">0</epd:amount>
<epd:amount epd:module="B2">0</epd:amount>
<epd:amount epd:module="C1">0</epd:amount>
<epd:amount epd:module="C2">1.65E-10</epd:amount>
<epd:amount epd:module="C3" epd:scenario="S1">4.016E-09</epd:amount>
<epd:amount epd:module="C3" epd:scenario="S2">1.028E-09</epd:amount>
<epd:amount epd:module="C4" epd:scenario="S1">0</epd:amount>
<epd:amount epd:module="C4" epd:scenario="S2">1.296E-08</epd:amount>
<epd:amount epd:module="D" epd:scenario="S1">-5.818E-06</epd:amount>
<epd:amount epd:module="D" epd:scenario="S2">-6.258E-09</epd:amount>
</common:other>
</exchange>
<exchange dataSetInternalID="12">
<referenceToFlowDataSet uri="../flows/b29ef66b-e286-4afa-949f-62f1a7b4d7fa.xml" type="flow data set" refObjectId="b29ef66b-e286-4afa-949f-62f1a7b4d7fa">
<common:shortDescription xml:lang="de">Entsorgter nicht gefährlicher Abfall (NHWD)</common:shortDescription>
<common:shortDescription xml:lang="en">Non hazardous waste disposed (NHWD)</common:shortDescription>
</referenceToFlowDataSet>
<functionType>General reminder flow</functionType>
<exchangeDirection>Output</exchangeDirection>
<common:other>
<epd:referenceToUnitGroupDataSet uri="../unitgroups/ad38d542-3fe9-439d-9b95-2f5f7752acaf.xml" type="unit group data set" refObjectId="ad38d542-3fe9-439d-9b95-2f5f7752acaf">
<common:shortDescription xml:lang="de">kg</common:shortDescription>
</epd:referenceToUnitGroupDataSet>
<epd:amount epd:module="A1-A3">10.2240772</epd:amount>
<epd:amount epd:module="A4">5.669E-05</epd:amount>
<epd:amount epd:module="A5">0.007615</epd:amount>
<epd:amount epd:module="B1">0</epd:amount>
<epd:amount epd:module="B2">0</epd:amount>
<epd:amount epd:module="C1">0</epd:amount>
<epd:amount epd:module="C2">0.0001953</epd:amount>
<epd:amount epd:module="C3" epd:scenario="S1">0.06384</epd:amount>
<epd:amount epd:module="C3" epd:scenario="S2">0.06042</epd:amount>
<epd:amount epd:module="C4" epd:scenario="S1">0</epd:amount>
<epd:amount epd:module="C4" epd:scenario="S2">4.275</epd:amount>
<epd:amount epd:module="D" epd:scenario="S1">-10.17</epd:amount>
<epd:amount epd:module="D" epd:scenario="S2">-0.005657</epd:amount>
</common:other>
</exchange>
<exchange dataSetInternalID="13">
<referenceToFlowDataSet uri="../flows/3449546e-52ad-4b39-b809-9fb77cea8ff6.xml" type="flow data set" refObjectId="3449546e-52ad-4b39-b809-9fb77cea8ff6">
<common:shortDescription xml:lang="de">Entsorgter radioaktiver Abfall (RWD)</common:shortDescription>
<common:shortDescription xml:lang="en">Radioactive waste disposed (RWD)</common:shortDescription>
</referenceToFlowDataSet>
<functionType>General reminder flow</functionType>
<exchangeDirection>Output</exchangeDirection>
<common:other>
<epd:referenceToUnitGroupDataSet uri="../unitgroups/ad38d542-3fe9-439d-9b95-2f5f7752acaf.xml" type="unit group data set" refObjectId="ad38d542-3fe9-439d-9b95-2f5f7752acaf">
<common:shortDescription xml:lang="de">kg</common:shortDescription>
</epd:referenceToUnitGroupDataSet>
<epd:amount epd:module="A1-A3">0.022352969</epd:amount>
<epd:amount epd:module="A4">3.4E-07</epd:amount>
<epd:amount epd:module="A5">8.946E-06</epd:amount>
<epd:amount epd:module="B1">0</epd:amount>
<epd:amount epd:module="B2">0</epd:amount>
<epd:amount epd:module="C1">0</epd:amount>
<epd:amount epd:module="C2">1.285E-06</epd:amount>
<epd:amount epd:module="C3" epd:scenario="S1">0.0003814</epd:amount>
<epd:amount epd:module="C3" epd:scenario="S2">1.001E-05</epd:amount>
<epd:amount epd:module="C4" epd:scenario="S1">0</epd:amount>
<epd:amount epd:module="C4" epd:scenario="S2">9.536E-06</epd:amount>
<epd:amount epd:module="D" epd:scenario="S1">-0.02216</epd:amount>
<epd:amount epd:module="D" epd:scenario="S2">-0.0004425</epd:amount>
</common:other>
</exchange>
<exchange dataSetInternalID="14">
<referenceToFlowDataSet uri="../flows/a2b32f97-3fc7-4af2-b209-525bc6426f33.xml" type="flow data set" refObjectId="a2b32f97-3fc7-4af2-b209-525bc6426f33">
<common:shortDescription xml:lang="de">Komponenten für die Wiederverwendung (CRU)</common:shortDescription>
<common:shortDescription xml:lang="en">Components for re-use (CRU)</common:shortDescription>
</referenceToFlowDataSet>
<functionType>General reminder flow</functionType>
<exchangeDirection>Output</exchangeDirection>
<common:other>
<epd:referenceToUnitGroupDataSet uri="../unitgroups/ad38d542-3fe9-439d-9b95-2f5f7752acaf.xml" type="unit group data set" refObjectId="ad38d542-3fe9-439d-9b95-2f5f7752acaf">
<common:shortDescription xml:lang="de">kg</common:shortDescription>
</epd:referenceToUnitGroupDataSet>
<epd:amount epd:module="A1-A3">0</epd:amount>
<epd:amount epd:module="A4">0</epd:amount>
<epd:amount epd:module="A5">0</epd:amount>
<epd:amount epd:module="B1">0</epd:amount>
<epd:amount epd:module="B2">0</epd:amount>
<epd:amount epd:module="C1">0</epd:amount>
<epd:amount epd:module="C2">0</epd:amount>
<epd:amount epd:module="C3" epd:scenario="S1">0</epd:amount>
<epd:amount epd:module="C3" epd:scenario="S2">0</epd:amount>
<epd:amount epd:module="C4" epd:scenario="S1">0</epd:amount>
<epd:amount epd:module="C4" epd:scenario="S2">0</epd:amount>
<epd:amount epd:module="D" epd:scenario="S1">0</epd:amount>
<epd:amount epd:module="D" epd:scenario="S2">0</epd:amount>
</common:other>
</exchange>
<exchange dataSetInternalID="15">
<referenceToFlowDataSet uri="../flows/d7fe48a5-4103-49c8-9aae-b0b5dfdbd6ae.xml" type="flow data set" refObjectId="d7fe48a5-4103-49c8-9aae-b0b5dfdbd6ae">
<common:shortDescription xml:lang="de">Stoffe zum Recycling (MFR)</common:shortDescription>
<common:shortDescription xml:lang="en">Materials for recycling (MFR)</common:shortDescription>
</referenceToFlowDataSet>
<functionType>General reminder flow</functionType>
<exchangeDirection>Output</exchangeDirection>
<common:other>
<epd:referenceToUnitGroupDataSet uri="../unitgroups/ad38d542-3fe9-439d-9b95-2f5f7752acaf.xml" type="unit group data set" refObjectId="ad38d542-3fe9-439d-9b95-2f5f7752acaf">
<common:shortDescription xml:lang="de">kg</common:shortDescription>
</epd:referenceToUnitGroupDataSet>
<epd:amount epd:module="A1-A3">0</epd:amount>
<epd:amount epd:module="A4">0</epd:amount>
<epd:amount epd:module="A5">0</epd:amount>
<epd:amount epd:module="B1">0</epd:amount>
<epd:amount epd:module="B2">0</epd:amount>
<epd:amount epd:module="C1">0</epd:amount>
<epd:amount epd:module="C2">0</epd:amount>
<epd:amount epd:module="C3" epd:scenario="S1">4.271</epd:amount>
<epd:amount epd:module="C3" epd:scenario="S2">0</epd:amount>
<epd:amount epd:module="C4" epd:scenario="S1">0</epd:amount>
<epd:amount epd:module="C4" epd:scenario="S2">0</epd:amount>
<epd:amount epd:module="D" epd:scenario="S1">0</epd:amount>
<epd:amount epd:module="D" epd:scenario="S2">0</epd:amount>
</common:other>
</exchange>
<exchange dataSetInternalID="16">
<referenceToFlowDataSet uri="../flows/59a9181c-3aaf-46ee-8b13-2b3723b6e447.xml" type="flow data set" refObjectId="59a9181c-3aaf-46ee-8b13-2b3723b6e447">
<common:shortDescription xml:lang="de">Stoffe für die Energierückgewinnung (MER)</common:shortDescription>
<common:shortDescription xml:lang="en">Materials for energy recovery (MER)</common:shortDescription>
</referenceToFlowDataSet>
<functionType>General reminder flow</functionType>
<exchangeDirection>Output</exchangeDirection>
<common:other>
<epd:referenceToUnitGroupDataSet uri="../unitgroups/ad38d542-3fe9-439d-9b95-2f5f7752acaf.xml" type="unit group data set" refObjectId="ad38d542-3fe9-439d-9b95-2f5f7752acaf">
<common:shortDescription xml:lang="de">kg</common:shortDescription>
</epd:referenceToUnitGroupDataSet>
<epd:amount epd:module="A1-A3">0</epd:amount>
<epd:amount epd:module="A4">0</epd:amount>
<epd:amount epd:module="A5">0</epd:amount>
<epd:amount epd:module="B1">0</epd:amount>
<epd:amount epd:module="B2">0</epd:amount>
<epd:amount epd:module="C1">0</epd:amount>
<epd:amount epd:module="C2">0</epd:amount>
<epd:amount epd:module="C3" epd:scenario="S1">0</epd:amount>
<epd:amount epd:module="C3" epd:scenario="S2">0</epd:amount>
<epd:amount epd:module="C4" epd:scenario="S1">0</epd:amount>
<epd:amount epd:module="C4" epd:scenario="S2">0</epd:amount>
<epd:amount epd:module="D" epd:scenario="S1">0</epd:amount>
<epd:amount epd:module="D" epd:scenario="S2">0</epd:amount>
</common:other>
</exchange>
<exchange dataSetInternalID="17">
<referenceToFlowDataSet uri="../flows/4da0c987-2b76-40d6-9e9e-82a017aaaf29.xml" type="flow data set" refObjectId="4da0c987-2b76-40d6-9e9e-82a017aaaf29">
<common:shortDescription xml:lang="de">Exportierte elektrische Energie (EEE)</common:shortDescription>
<common:shortDescription xml:lang="en">Exported electrical energy (EEE)</common:shortDescription>
</referenceToFlowDataSet>
<functionType>General reminder flow</functionType>
<exchangeDirection>Output</exchangeDirection>
<common:other>
<epd:referenceToUnitGroupDataSet uri="../unitgroups/93a60a57-a3c8-11da-a746-0800200c9a66.xml" type="unit group data set" refObjectId="93a60a57-a3c8-11da-a746-0800200c9a66">
<common:shortDescription xml:lang="de">MJ</common:shortDescription>
</epd:referenceToUnitGroupDataSet>
<epd:amount epd:module="A1-A3">0</epd:amount>
<epd:amount epd:module="A4">0</epd:amount>
<epd:amount epd:module="A5">1.61</epd:amount>
<epd:amount epd:module="B1">0</epd:amount>
<epd:amount epd:module="B2">0</epd:amount>
<epd:amount epd:module="C1">0</epd:amount>
<epd:amount epd:module="C2">0</epd:amount>
<epd:amount epd:module="C3" epd:scenario="S1">1.077</epd:amount>
<epd:amount epd:module="C3" epd:scenario="S2">1.077</epd:amount>
<epd:amount epd:module="C4" epd:scenario="S1">0</epd:amount>
<epd:amount epd:module="C4" epd:scenario="S2">0</epd:amount>
<epd:amount epd:module="D" epd:scenario="S1">0</epd:amount>
<epd:amount epd:module="D" epd:scenario="S2">0</epd:amount>
</common:other>
</exchange>
<exchange dataSetInternalID="18">
<referenceToFlowDataSet uri="../flows/98daf38a-7a79-46d3-9a37-2b7bd0955810.xml" type="flow data set" refObjectId="98daf38a-7a79-46d3-9a37-2b7bd0955810">
<common:shortDescription xml:lang="de">Exportierte thermische Energie (EET)</common:shortDescription>
<common:shortDescription xml:lang="en">Exported thermal energy (EET)</common:shortDescription>
</referenceToFlowDataSet>
<functionType>General reminder flow</functionType>
<exchangeDirection>Output</exchangeDirection>
<common:other>
<epd:referenceToUnitGroupDataSet uri="../unitgroups/93a60a57-a3c8-11da-a746-0800200c9a66.xml" type="unit group data set" refObjectId="93a60a57-a3c8-11da-a746-0800200c9a66">
<common:shortDescription xml:lang="de">MJ</common:shortDescription>
</epd:referenceToUnitGroupDataSet>
<epd:amount epd:module="A1-A3">0</epd:amount>
<epd:amount epd:module="A4">0</epd:amount>
<epd:amount epd:module="A5">3.535</epd:amount>
<epd:amount epd:module="B1">0</epd:amount>
<epd:amount epd:module="B2">0</epd:amount>
<epd:amount epd:module="C1">0</epd:amount>
<epd:amount epd:module="C2">0</epd:amount>
<epd:amount epd:module="C3" epd:scenario="S1">2.47355451812177</epd:amount>
<epd:amount epd:module="C3" epd:scenario="S2">2.474</epd:amount>
<epd:amount epd:module="C4" epd:scenario="S1">0</epd:amount>
<epd:amount epd:module="C4" epd:scenario="S2">0</epd:amount>
<epd:amount epd:module="D" epd:scenario="S1">0</epd:amount>
<epd:amount epd:module="D" epd:scenario="S2">0</epd:amount>
</common:other>
</exchange>
</exchanges>
<LCIAResults>
<LCIAResult>
<referenceToLCIAMethodDataSet uri="../lciamethods/77e416eb-a363-4258-a04e-171d843a6460.xml" type="LCIA method data set" refObjectId="77e416eb-a363-4258-a04e-171d843a6460">
<common:shortDescription xml:lang="de">Globales Erwärmungspotenzial (GWP)</common:shortDescription>
<common:shortDescription xml:lang="en">Global warming potential (GWP)</common:shortDescription>
</referenceToLCIAMethodDataSet>
<common:other>
<epd:referenceToUnitGroupDataSet uri="../unitgroups/1ebf3012-d0db-4de2-aefd-ef30cedb0be1.xml" type="unit group data set" refObjectId="1ebf3012-d0db-4de2-aefd-ef30cedb0be1">
<common:shortDescription xml:lang="de">kg CO_(2)-Äq.</common:shortDescription>
</epd:referenceToUnitGroupDataSet>
<epd:amount epd:module="A1-A3">40.602</epd:amount>
<epd:amount epd:module="A4">0.024</epd:amount>
<epd:amount epd:module="A5">1.662</epd:amount>
<epd:amount epd:module="B1">0</epd:amount>
<epd:amount epd:module="B2">0</epd:amount>
<epd:amount epd:module="C1">0</epd:amount>
<epd:amount epd:module="C2">0.1039</epd:amount>
<epd:amount epd:module="C3" epd:scenario="S1">0.9308</epd:amount>
<epd:amount epd:module="C3" epd:scenario="S2">0.5785</epd:amount>
<epd:amount epd:module="C4" epd:scenario="S1">0</epd:amount>
<epd:amount epd:module="C4" epd:scenario="S2">0.05826</epd:amount>
<epd:amount epd:module="D" epd:scenario="S1">-40.26</epd:amount>
<epd:amount epd:module="D" epd:scenario="S2">-0.8135</epd:amount>
</common:other>
</LCIAResult>
<LCIAResult>
<referenceToLCIAMethodDataSet uri="../lciamethods/06dcd26f-025f-401a-a7c1-5e457eb54637.xml" type="LCIA method data set" refObjectId="06dcd26f-025f-401a-a7c1-5e457eb54637">
<common:shortDescription xml:lang="de">Abbau Potential der stratosphärischen Ozonschicht (ODP)</common:shortDescription>
<common:shortDescription xml:lang="en">Depletion potential of the stratospheric ozone layer (ODP)</common:shortDescription>
</referenceToLCIAMethodDataSet>
<common:other>
<epd:referenceToUnitGroupDataSet uri="../unitgroups/88054749-b0a6-47ea-a82b-dc5b29326512.xml" type="unit group data set" refObjectId="88054749-b0a6-47ea-a82b-dc5b29326512">
<common:shortDescription xml:lang="de">kg CFC11-Äq.</common:shortDescription>
</epd:referenceToUnitGroupDataSet>
<epd:amount epd:module="A1-A3">4.83414475E-12</epd:amount>
<epd:amount epd:module="A4">7.954E-18</epd:amount>
<epd:amount epd:module="A5">3.492E-16</epd:amount>
<epd:amount epd:module="B1">0</epd:amount>
<epd:amount epd:module="B2">0</epd:amount>
<epd:amount epd:module="C1">0</epd:amount>
<epd:amount epd:module="C2">3.269E-17</epd:amount>
<epd:amount epd:module="C3" epd:scenario="S1">1.498E-14</epd:amount>
<epd:amount epd:module="C3" epd:scenario="S2">3.912E-16</epd:amount>
<epd:amount epd:module="C4" epd:scenario="S1">0</epd:amount>
<epd:amount epd:module="C4" epd:scenario="S2">3.237E-16</epd:amount>
<epd:amount epd:module="D" epd:scenario="S1">-5.985E-13</epd:amount>
<epd:amount epd:module="D" epd:scenario="S2">-1.736E-14</epd:amount>
</common:other>
</LCIAResult>
<LCIAResult>
<referenceToLCIAMethodDataSet uri="../lciamethods/b4274add-93b7-4905-a5e4-2e878c4e4216.xml" type="LCIA method data set" refObjectId="b4274add-93b7-4905-a5e4-2e878c4e4216">
<common:shortDescription xml:lang="de">Versauerungspotenzial von Boden und Wasser (AP)</common:shortDescription>
<common:shortDescription xml:lang="en">Acidification potential of land and water (AP)</common:shortDescription>
</referenceToLCIAMethodDataSet>
<common:other>
<epd:referenceToUnitGroupDataSet uri="../unitgroups/bc50c624-a9bc-45b1-a9b0-e6b10d00476f.xml" type="unit group data set" refObjectId="bc50c624-a9bc-45b1-a9b0-e6b10d00476f">
<common:shortDescription xml:lang="de">kg SO_(2)-Äq.</common:shortDescription>
</epd:referenceToUnitGroupDataSet>
<epd:amount epd:module="A1-A3">0.103123</epd:amount>
<epd:amount epd:module="A4">1.573E-05</epd:amount>
<epd:amount epd:module="A5">0.0005229</epd:amount>
<epd:amount epd:module="B1">0</epd:amount>
<epd:amount epd:module="B2">0</epd:amount>
<epd:amount epd:module="C1">0</epd:amount>
<epd:amount epd:module="C2">6.09E-05</epd:amount>
<epd:amount epd:module="C3" epd:scenario="S1">0.0004817</epd:amount>
<epd:amount epd:module="C3" epd:scenario="S2">6.422E-05</epd:amount>
<epd:amount epd:module="C4" epd:scenario="S1">0</epd:amount>
<epd:amount epd:module="C4" epd:scenario="S2">0.0003701</epd:amount>
<epd:amount epd:module="D" epd:scenario="S1">-0.09678</epd:amount>
<epd:amount epd:module="D" epd:scenario="S2">-0.0007001</epd:amount>
</common:other>
</LCIAResult>
<LCIAResult>
<referenceToLCIAMethodDataSet uri="../lciamethods/f58827d0-b407-4ec6-be75-8b69efb98a0f.xml" type="LCIA method data set" refObjectId="f58827d0-b407-4ec6-be75-8b69efb98a0f">
<common:shortDescription xml:lang="de">Eutrophierungspotenzial (EP)</common:shortDescription>
<common:shortDescription xml:lang="en">Eutrophication potential (EP)</common:shortDescription>
</referenceToLCIAMethodDataSet>
<common:other>
<epd:referenceToUnitGroupDataSet uri="../unitgroups/67b5401d-873c-485f-bcf3-6ae83b918822.xml" type="unit group data set" refObjectId="67b5401d-873c-485f-bcf3-6ae83b918822">
<common:shortDescription xml:lang="de">kg PO_(4)^(3)-Äq.</common:shortDescription>
</epd:referenceToUnitGroupDataSet>
<epd:amount epd:module="A1-A3">0.0121064</epd:amount>
<epd:amount epd:module="A4">2.906E-06</epd:amount>
<epd:amount epd:module="A5">0.0001323</epd:amount>
<epd:amount epd:module="B1">0</epd:amount>
<epd:amount epd:module="B2">0</epd:amount>
<epd:amount epd:module="C1">0</epd:amount>
<epd:amount epd:module="C2">9.409E-06</epd:amount>
<epd:amount epd:module="C3" epd:scenario="S1">9.677E-05</epd:amount>
<epd:amount epd:module="C3" epd:scenario="S2">1.431E-05</epd:amount>
<epd:amount epd:module="C4" epd:scenario="S1">0</epd:amount>
<epd:amount epd:module="C4" epd:scenario="S2">4.164E-05</epd:amount>
<epd:amount epd:module="D" epd:scenario="S1">-0.01124</epd:amount>
<epd:amount epd:module="D" epd:scenario="S2">-0.0001325</epd:amount>
</common:other>
</LCIAResult>
<LCIAResult>
<referenceToLCIAMethodDataSet uri="../lciamethods/1e84a202-dae6-42aa-9e9d-71ea48b8be00.xml" type="LCIA method data set" refObjectId="1e84a202-dae6-42aa-9e9d-71ea48b8be00">
<common:shortDescription xml:lang="de">Bildungspotential für troposphärisches Ozon (POCP)</common:shortDescription>
<common:shortDescription xml:lang="en">Formation potential of tropospheric ozone photochemical oxidants (POCP)</common:shortDescription>
</referenceToLCIAMethodDataSet>
<common:other>
<epd:referenceToUnitGroupDataSet uri="../unitgroups/01c26c17-9a76-406e-8295-f17b55fd909e.xml" type="unit group data set" refObjectId="01c26c17-9a76-406e-8295-f17b55fd909e">
<common:shortDescription xml:lang="de">kg Ethen-Äq.</common:shortDescription>
</epd:referenceToUnitGroupDataSet>
<epd:amount epd:module="A1-A3">0.01288485</epd:amount>
<epd:amount epd:module="A4">-2.503E-07</epd:amount>
<epd:amount epd:module="A5">3.134E-05</epd:amount>
<epd:amount epd:module="B1">0</epd:amount>
<epd:amount epd:module="B2">0</epd:amount>
<epd:amount epd:module="C1">0</epd:amount>
<epd:amount epd:module="C2">-2.92E-06</epd:amount>
<epd:amount epd:module="C3" epd:scenario="S1">4.033E-05</epd:amount>
<epd:amount epd:module="C3" epd:scenario="S2">5.954E-06</epd:amount>
<epd:amount epd:module="C4" epd:scenario="S1">0</epd:amount>
<epd:amount epd:module="C4" epd:scenario="S2">2.807E-05</epd:amount>
<epd:amount epd:module="D" epd:scenario="S1">-0.01243</epd:amount>
<epd:amount epd:module="D" epd:scenario="S2">-7.025E-05</epd:amount>
</common:other>
</LCIAResult>
<LCIAResult>
<referenceToLCIAMethodDataSet uri="../lciamethods/f7c73bb9-ab1a-4249-9c6d-379a0de6f67e.xml" type="LCIA method data set" refObjectId="f7c73bb9-ab1a-4249-9c6d-379a0de6f67e">
<common:shortDescription xml:lang="de">Potenzial für den abiotischen Abbau nicht fossiler Ressourcen (ADPE)</common:shortDescription>
<common:shortDescription xml:lang="en">Abiotic depletion potential for non fossil resources (ADPE)</common:shortDescription>
</referenceToLCIAMethodDataSet>
<common:other>
<epd:referenceToUnitGroupDataSet uri="../unitgroups/54ccd2d9-a32a-4fc2-923d-f2c8c93e89d4.xml" type="unit group data set" refObjectId="54ccd2d9-a32a-4fc2-923d-f2c8c93e89d4">
<common:shortDescription xml:lang="de">kg Sb-Äq.</common:shortDescription>
</epd:referenceToUnitGroupDataSet>
<epd:amount epd:module="A1-A3">0.000869314062</epd:amount>
<epd:amount epd:module="A4">2.022E-09</epd:amount>
<epd:amount epd:module="A5">4.076E-09</epd:amount>
<epd:amount epd:module="B1">0</epd:amount>
<epd:amount epd:module="B2">0</epd:amount>
<epd:amount epd:module="C1">0</epd:amount>
<epd:amount epd:module="C2">3.792E-09</epd:amount>
<epd:amount epd:module="C3" epd:scenario="S1">1.405E-07</epd:amount>
<epd:amount epd:module="C3" epd:scenario="S2">4.084E-09</epd:amount>
<epd:amount epd:module="C4" epd:scenario="S1">0</epd:amount>
<epd:amount epd:module="C4" epd:scenario="S2">5.906E-09</epd:amount>
<epd:amount epd:module="D" epd:scenario="S1">-0.0008685</epd:amount>
<epd:amount epd:module="D" epd:scenario="S2">-1.854E-07</epd:amount>
</common:other>
</LCIAResult>
<LCIAResult>
<referenceToLCIAMethodDataSet uri="../lciamethods/804ebcdf-309d-4098-8ed8-fdaf2f389981.xml" type="LCIA method data set" refObjectId="804ebcdf-309d-4098-8ed8-fdaf2f389981">
<common:shortDescription xml:lang="de">Potenzial für den abiotischen Abbau fossiler Brennstoffe (ADPF)</common:shortDescription>
<common:shortDescription xml:lang="en">Abiotic depletion potential for fossil resources (ADPF)</common:shortDescription>
</referenceToLCIAMethodDataSet>
<common:other>
<epd:referenceToUnitGroupDataSet uri="../unitgroups/93a60a57-a3c8-11da-a746-0800200c9a66.xml" type="unit group data set" refObjectId="93a60a57-a3c8-11da-a746-0800200c9a66">
<common:shortDescription xml:lang="de">MJ</common:shortDescription>
</epd:referenceToUnitGroupDataSet>
<epd:amount epd:module="A1-A3">623.14</epd:amount>
<epd:amount epd:module="A4">0.3221</epd:amount>
<epd:amount epd:module="A5">0.3504</epd:amount>
<epd:amount epd:module="B1">0</epd:amount>
<epd:amount epd:module="B2">0</epd:amount>
<epd:amount epd:module="C1">0</epd:amount>
<epd:amount epd:module="C2">1.416</epd:amount>
<epd:amount epd:module="C3" epd:scenario="S1">3.75</epd:amount>
<epd:amount epd:module="C3" epd:scenario="S2">0.2445</epd:amount>
<epd:amount epd:module="C4" epd:scenario="S1">0</epd:amount>
<epd:amount epd:module="C4" epd:scenario="S2">0.8264</epd:amount>
<epd:amount epd:module="D" epd:scenario="S1">-591.7</epd:amount>
<epd:amount epd:module="D" epd:scenario="S2">-10.72</epd:amount>
</common:other>
</LCIAResult>
</LCIAResults>
</processDataSet>