<?xml version="1.0" encoding="utf-8"?>
<processDataSet xmlns:epd="http://www.iai.kit.edu/EPD/2013" xmlns:epd2="http://www.indata.network/EPD/2019" xmlns:common="http://lca.jrc.it/ILCD/Common" xsi:schemaLocation="http://lca.jrc.it/ILCD/Process ../../schemas/EPD_DataSet.xsd" epd2:epd-version="1.2" version="1.1" locations="../ILCDLocations.xml" xmlns:xsi="http://www.w3.org/2001/XMLSchema-instance" xmlns="http://lca.jrc.it/ILCD/Process">
<processInformation>
<dataSetInformation>
<common:UUID>336a04d8-07f0-4209-bb23-c35c1a077ab7</common:UUID>
<name>
<baseName xml:lang="de">THERMATEX Acoustic</baseName>
<baseName xml:lang="en">THERMATEX Acoustic</baseName>
<functionalUnitFlowProperties xml:lang="de" />
</name>
<classificationInformation>
<common:classification name="OEKOBAU.DAT">
<common:class level="0" classId="1">Mineralische Baustoffe</common:class>
<common:class level="1" classId="1.3">Steine und Elemente</common:class>
<common:class level="2" classId="1.3.15">Deckenplatten</common:class>
</common:classification>
<common:classification name="IBUCategories">
<common:class level="0">02 Bauprodukte</common:class>
<common:class level="1">Innen-, Außenwand und Deckenbekleidungen</common:class>
<common:class level="2">Mineralplatten</common:class>
</common:classification>
</classificationInformation>
<common:generalComment xml:lang="de">Die im Nassverfahren hergestellten Deckenplatten bestehen aus biolöslicher Mineralwolle, Perlit, Ton und Stärke. Die Deckenplatten erfüllen die Anforderungen der DIN 18177 und EN 13964.Bei den AMF- und Armstrong-Mineralplatten der Acoustic Range gibt es verschiedene Varianten für die unterschiedlichsten Einsatzbereiche und Anfoderungen. Je nach Ausfühung sind die Deckenplatten in verschiedenen Formaten und Kantenausführungen erhältlich.Diese EPD gilt für die folgenden Produkte:THERMATEX Thermofon, THERMATEX Antaris, THERMATEX Alpha, THERMATEX Alpha ONE, THERMATEX Alpha HD, THERMATEX Acoustic, THERMATEX dB Acoustic, THERMATEX Aquatec, THERMATEX Antaris+, Armstrong Sierra OP, Armstrong Perla, Armstrong Perla dB, Armstrong Perla OP 0,95, Armstrong Perla OP 1,00, Armstrong Perla OP 19mm, Armstrong Ultima, Armstrong Ultima OP, Armstrong Ultima dB, Armstrong Ultima OP dB, Ultima+, Ultima+ OP, Ultima+ OP dB, Ultima+ dB, Ultima+ HD, Ultima+ Acoustic, Ultima+ dB Acoustic, Ultima+ Alpha.</common:generalComment>
<common:generalComment xml:lang="en">The ceiling tiles are manufactured using a wet-felt process and consist of biosoluble mineral wool, perlite, clay and starch. The ceiling tiles meet the requirements of DIN 18177 and DIN EN 13964.The AMF and Armstrong mineral tiles are available in a wide range of different surface designs and product properties. Depending on the design, the ceiling tiles are available in different formats and edge finishes.This EPD applies to the following products:THERMATEX Thermofon, THERMATEX Antaris, THERMATEX Alpha, THERMATEX Alpha ONE, THERMATEX Alpha HD, THERMATEX Acoustic, THERMATEX dB Acoustic, THERMATEX Aquatec, THERMATEX Antaris+, Armstrong Sierra OP, Armstrong Perla, Armstrong Perla dB, Armstrong Perla OP 0,95, Armstrong Perla OP 1,00, Armstrong Perla OP 19mm, Armstrong Ultima, Armstrong Ultima OP, Armstrong Ultima dB, Armstrong Ultima OP dB, Ultima+, Ultima+ OP, Ultima+ OP dB, Ultima+ dB, Ultima+ HD, Ultima+ Acoustic, Ultima+ dB Acoustic, Ultima+ Alpha.</common:generalComment>
</dataSetInformation>
<quantitativeReference>
<referenceToReferenceFlow>0</referenceToReferenceFlow>
</quantitativeReference>
<time>
<common:referenceYear>2021</common:referenceYear>
<common:dataSetValidUntil>2026</common:dataSetValidUntil>
<common:other>
<epd2:publicationDateOfEPD>2021-03-29</epd2:publicationDateOfEPD>
</common:other>
</time>
<geography>
<locationOfOperationSupplyOrProduction location="DE" />
</geography>
<technology>
<technologyDescriptionAndIncludedProcesses xml:lang="de">Die Mineralplatten werden im traditionellen Nass-Verfahren (wet-felt) hergestellt. Die Ausgangsstoffe werden dabei mit Wasser zu einer homogenen Stoffsuspension gemischt, die auf einen Bandförderer gepumpt wird (Langsieb). Das Wasser wird mechanisch (Schwerkraft und Unterdruck) sowie durch Verdampfen im Trocknungsofen entfernt. Soweit möglich wird das Prozesswasser wiederverwendet. Es wird entsprechend behandelt und wieder in den Prozesswasserkreislauf eingespeist. Die Platten können abhängig vom gewünschten Erscheinungsbild besandet, farbbehandelt, mit Mustern versehen, erodiert oder geprägt sein. Produktionsabfall und Staub werden im Prozess im Sinne eines internen Kreislaufs wiederverwendet. Das Herstellerwerk ist ISO 9001, ISO 14001 und ISO 50001 zertifiziert. 
Technische Daten: 
Mineralplatten (wet-felt) werden durch die EN 13964 geregelt und haben die entsprechende Kennzeichnung und Leistungserklärung. Im Überblick ergeben sich folgende Daten: 
Deklarierte Einheit: 
Die vorliegende Umwelt-Produktdeklaration bezieht sich auf eine deklarierte Einheit von 1 m² THERMATEX/ARMSTRONG Acoustic Range Mineralplatte mit einem mittleren Flächengewicht von 4,31 kg/m².</technologyDescriptionAndIncludedProcesses>
<technologyDescriptionAndIncludedProcesses xml:lang="en">The mineral tiles are produced in the traditional wet process (wet-felt). The raw materials are mixed with water to form a homogeneous suspension, which is pumped onto a belt conveyor (Fourdrinier). The water is removed mechanically (gravity and vacuum) and by evaporation in the drying oven. As far as possible, the process water is reused. It is treated accordingly and fed back into the process water circuit. Depending on the desired appearance the panels can be sanded, colour-treated, patterned, eroded or embossed. Production waste and dust are reused in the process in the sense of an internal cycle. The manufacturing plant is certified according to ISO 9001, ISO 14001, ISO 45001 and ISO 50001. 
Technical data: 
Mineral boards (wet-felt) are regulated by EN 13964 and have corresponding labelling and declaration of performance. The following data provide an overview of results: 
Declared unit: 
This EPD refers to a declared unit of 1 m² THERMATEX/ARMSTRONG Acoustic Range ceiling tiles with an average surface weight of 4,31 kg/m².</technologyDescriptionAndIncludedProcesses>
<technologicalApplicability xml:lang="de">Mineralplatten (wet-felt) werden typischerweise alsBekleidung für abgehängte Deckenkonstruktionen verwendet.Sie werden in erster Linie als optische Bekleidung, aber auch für Schallabsorption und Schalldämmung, für Feuerwiderstand und gegen Feuerausbreitung, für Reinräume sowie bei hohen Hygieneanforderungen eingesetzt.</technologicalApplicability>
<technologicalApplicability xml:lang="en">Mineral tiles (wet-felt) are typically used as lay in for suspended ceiling constructions. They are primarily used as optical cladding, but also for sound absorption and sound insulation, for fire resistance and against fire spreading, for cleanrooms and high hygiene requirements.</technologicalApplicability>
</technology>
</processInformation>
<modellingAndValidation>
<LCIMethodAndAllocation>
<typeOfDataSet>EPD</typeOfDataSet>
<referenceToLCAMethodDetails type="source data set" refObjectId="8747fa4e-5197-44f6-9ed4-2d1128c3fcb9">
<common:shortDescription xml:lang="de">Mineralplatten.pdf</common:shortDescription>
</referenceToLCAMethodDetails>
<common:other>
<epd:subType xmlns="http://www.iai.kit.edu/EPD/2013">average dataset</epd:subType>
</common:other>
</LCIMethodAndAllocation>
<dataSourcesTreatmentAndRepresentativeness>
<referenceToDataSource type="source data set" refObjectId="28d74cc0-db8b-4d7e-bc44-5f6d56ce0c4a">
<common:shortDescription xml:lang="de">GaBi Database (all versions)</common:shortDescription>
</referenceToDataSource>
<referenceToDataSource type="source data set" refObjectId="0115289e-52f0-4920-bc7e-57b1c96aec8d">
<common:shortDescription xml:lang="de">GaBi database SP40 2020</common:shortDescription>
</referenceToDataSource>
<useAdviceForDataSet xml:lang="de">Gültigkeitsbereich: 
Die vorliegende Umwelt-Produktdeklaration bezieht sich auf eine deklarierte Einheit von 1 m² THERMATEX/ARMSTRONG Acoustic Range Mineralplatte mit einer mittleren Rezeptur und einem mittleren Flächengewicht von 4,31 kg/m², produziert am Standort in Grafenau, Deutschland unter dem Markennamen THERMATEX bzw. ARMSTRONG. 
Systemgrenze: 
Die Ökobilanz der durchschnittlichen THERMATEX/ARMSTRONG Acoustic Range Mineralplatte beinhaltet eine cradle-to-gate Betrachtung (Wiege bis zum Werkstor) der auftretenden Umweltwirkungen mit den Modulen C1-C4 und Modul D. Die folgenden Lebenszyklusphasen werden in der Analyse berücksichtigt: Modul A1–A3 | Produktionsstadium Das Produktionsstadium beinhaltet die vorgelagerten Lasten der Rohstoffversorgung, deren Transporte und die Produktionsanlage am Knauf Ceiling Solutions Standort in Grafenau (Deutschland). Mineralische Deckenplatten werden im Nassverfahren hergestellt. Die Hauptrohstoffeinsätze stellen Mineralwolle, Perlit, Ton und Stärke dar. Der Produktionsstandort wird mit Strom aus dem deutschen Stromnetz und Wärme aus Erdgas versorgt.Modul C1 | Rückbau/AbrissDie Demontage des Produktes erfolgt entweder manuell oder mit kleineren Werkzeugen. Der bezogene Energiebedarf wird als vernachlässigbar angesehen.Modul C2 | Transport zur EntsorgungDer Transport zur Entsorgung des Materials wird über ein repräsentatives Szenario mit 50 km LKW-Transportdistanz zur Deponie abgeschätzt. In der Realität kann dieses Szenario je nach dem tatsächlichen Ort des Rückbaus und der entsprechenden Abfallbehandlung variieren.Modul C3 | AbfallbehandlungDas deklarierte Szenario geht von einer Deponierung des Produkts aus. Entsprechende Umweltauswirkungen werden in Modul C4 berücksichtigt.Modul C4 | BeseitigungDas Modul C4 bezieht sich auf die Emissionen aus der Entsorgung der mineralischen Deckenplatten. Das gewählte Szenario erfasst daher die Umweltbelastungen durch die Deponierung des Produktes in einer Inertstoffdeponie. Modul D | Gutschriften und Lasten außerhalb der SystemgrenzeDas deklarierte Szenario geht von einer Deponierung des Produkts aus. Entsprechende Umweltauswirkungen werden in Modul C4 berücksichtigt.</useAdviceForDataSet>
<useAdviceForDataSet xml:lang="en">Scope: 
This document refers to 1 m² THERMATEX/ARMSTRONG Acoustic Range mineral ceiling tiles with an average recipe and an average surface weight of 4,31 kg/m², manufactured at the production facility in Grafenau, Germany under the brand names THERMATEX and ARMSTRONG. 
System boundary: 
The life cycle assessment of average THERMATEX/ARMSTRONG Acoustic Range mineral ceiling tiles includes a cradle-to-gate analysis of the products’ environmental impacts with modules (C1-C4 and D). Subsequent life cycle phases are part of the analysis: Module A1–A3 | Production stage The production stage includes the upstream burdens of raw material supply, their transports and the manufacturing plant of Knauf Ceiling Solutions located in Grafenau (Germany). Mineral ceiling tiles are produced in the wet-felt process. Main raw material inputs, therefore, refer to mineral wool, perlite, clay and starch. The production site is supplied with electricity from the German power grid and thermal energy from natural gas. Module C1 | Deconstruction and demolitionDisassembly of the product is done either manually or using smaller tools. Referring energy demand is considered to be negligible.Modul C2 | Transport to disposalThe transport to the disposal of the material is estimated declaring a 50 km radius to the landfill. In reality, this scenario may vary depending on the actual location of deconstruction and referring waste treatment. Module C3 | Waste processingThe declared scenario assumes landfilling of the product. Referring environmental impacts are accounted for in module C4. Module C4 | DisposalModule C4 refers to the emissions from the disposal of the mineral ceiling tiles. The chosen scenario, therefore, includes the environmental burdens of landfilling of the product. Module D | Benefits and loads beyond the system boundaryThe declared scenario assumes landfilling of the product. Referring environmental impacts are accounted for in module C4.</useAdviceForDataSet>
<common:other>
<epd2:referenceToOriginalEPD type="source data set" refObjectId="78c3b2fd-6f97-4bc1-8bba-2464476ec26c">
<common:shortDescription xml:lang="de">THERMATEX Acoustic.pdf</common:shortDescription>
</epd2:referenceToOriginalEPD>
</common:other>
</dataSourcesTreatmentAndRepresentativeness>
<validation>
<review type="Accredited third party review">
<common:referenceToNameOfReviewerAndInstitution uri="../contacts/d111dbec-b024-4be5-86c5-752d6eb2cf95.xml" type="contact data set" refObjectId="d111dbec-b024-4be5-86c5-752d6eb2cf95">
<common:shortDescription xml:lang="de">Institut Bauen und Umwelt e. V.</common:shortDescription>
</common:referenceToNameOfReviewerAndInstitution>
</review>
</validation>
<complianceDeclarations>
<compliance>
<common:referenceToComplianceSystem uri="../sources/c0016b33-8cf7-415c-ac6e-deba0d21440d.xml" type="source data set" refObjectId="c0016b33-8cf7-415c-ac6e-deba0d21440d">
<common:shortDescription xml:lang="de">DIN EN 15804+A2</common:shortDescription>
</common:referenceToComplianceSystem>
</compliance>
<compliance>
<common:referenceToComplianceSystem uri="../sources/4f2eb655-6e44-4874-a95a-e28f5442cd4d.xml" type="source data set" refObjectId="4f2eb655-6e44-4874-a95a-e28f5442cd4d">
<common:shortDescription xml:lang="de">ISO 14025</common:shortDescription>
</common:referenceToComplianceSystem>
</compliance>
</complianceDeclarations>
</modellingAndValidation>
<administrativeInformation>
<common:commissionerAndGoal>
<common:referenceToCommissioner uri="../contacts/385ff54b-8ba2-4ffd-83b7-61566c1c205b.xml" type="contact data set" refObjectId="385ff54b-8ba2-4ffd-83b7-61566c1c205b">
<common:shortDescription xml:lang="de">Knauf Ceiling Solutions GmbH &amp; Co. KG</common:shortDescription>
</common:referenceToCommissioner>
</common:commissionerAndGoal>
<dataGenerator>
<common:referenceToPersonOrEntityGeneratingTheDataSet uri="../contacts/ad8ad627-3991-42b7-a7ca-5a3fe0a34c28.xml" type="contact data set" refObjectId="ad8ad627-3991-42b7-a7ca-5a3fe0a34c28">
<common:shortDescription xml:lang="de">Daxner &amp; Merl GmbH</common:shortDescription>
</common:referenceToPersonOrEntityGeneratingTheDataSet>
</dataGenerator>
<dataEntryBy>
<common:timeStamp>2021-03-29T15:22:08.487</common:timeStamp>
<common:referenceToDataSetFormat uri="../sources/a97a0155-0234-4b87-b4ce-a45da52f2a40.xml" type="source data set" refObjectId="a97a0155-0234-4b87-b4ce-a45da52f2a40">
<common:shortDescription xml:lang="de">ILCD Format</common:shortDescription>
</common:referenceToDataSetFormat>
<common:referenceToDataSetFormat uri="../sources/a29449fd-aa2f-4de8-b5d7-4b06b43c6fde.xml" type="source data set" refObjectId="a29449fd-aa2f-4de8-b5d7-4b06b43c6fde">
<common:shortDescription xml:lang="de">EPD-Datenformaterweiterungen v1.2</common:shortDescription>
<common:shortDescription xml:lang="en">EPD Data Format Extensions v1.2</common:shortDescription>
</common:referenceToDataSetFormat>
</dataEntryBy>
<publicationAndOwnership>
<common:dataSetVersion>00.01.000</common:dataSetVersion>
<common:referenceToRegistrationAuthority uri="../contacts/d111dbec-b024-4be5-86c5-752d6eb2cf95.xml" type="contact data set" refObjectId="d111dbec-b024-4be5-86c5-752d6eb2cf95">
<common:shortDescription xml:lang="de">Institut Bauen und Umwelt e. V.</common:shortDescription>
</common:referenceToRegistrationAuthority>
<common:registrationNumber>EPD-KNA-20210053-IBC1-DE</common:registrationNumber>
<common:referenceToOwnershipOfDataSet uri="../contacts/385ff54b-8ba2-4ffd-83b7-61566c1c205b.xml" type="contact data set" refObjectId="385ff54b-8ba2-4ffd-83b7-61566c1c205b">
<common:shortDescription xml:lang="de">Knauf Ceiling Solutions GmbH &amp; Co. KG</common:shortDescription>
</common:referenceToOwnershipOfDataSet>
<common:copyright>true</common:copyright>
<common:licenseType>Free of charge for all users and uses</common:licenseType>
<common:accessRestrictions xml:lang="en">None</common:accessRestrictions>
<common:other>
<epd2:referenceToPublisher type="contact data set" refObjectId="d111dbec-b024-4be5-86c5-752d6eb2cf95" uri="../contacts/d111dbec-b024-4be5-86c5-752d6eb2cf95.xml">
<common:shortDescription xml:lang="de">Institut Bauen und Umwelt e. V.</common:shortDescription>
</epd2:referenceToPublisher>
</common:other>
</publicationAndOwnership>
</administrativeInformation>
<exchanges>
<exchange dataSetInternalID="0">
<referenceToFlowDataSet uri="../flows/30bd01c4-05f4-0aa3-e6c7-925478411667.xml" type="flow data set" refObjectId="30bd01c4-05f4-0aa3-e6c7-925478411667">
<common:shortDescription xml:lang="de">THERMATEX/ARMSTRONG Acoustic Range Mineralplatte ()</common:shortDescription>
</referenceToFlowDataSet>
<meanAmount>1</meanAmount>
<referencesToDataSource />
</exchange>
<exchange dataSetInternalID="1">
<referenceToFlowDataSet uri="../flows/20f32be5-0398-4288-9b6d-accddd195317.xml" type="flow data set" refObjectId="20f32be5-0398-4288-9b6d-accddd195317">
<common:shortDescription xml:lang="de">Erneuerbare Primärenergie als Energieträger (PERE)</common:shortDescription>
<common:shortDescription xml:lang="en">Renewable primary energy as energy carrier (PERE)</common:shortDescription>
</referenceToFlowDataSet>
<functionType>General reminder flow</functionType>
<exchangeDirection>Input</exchangeDirection>
<common:other>
<epd:referenceToUnitGroupDataSet uri="../unitgroups/93a60a57-a3c8-11da-a746-0800200c9a66.xml" type="unit group data set" refObjectId="93a60a57-a3c8-11da-a746-0800200c9a66">
<common:shortDescription xml:lang="de">MJ</common:shortDescription>
</epd:referenceToUnitGroupDataSet>
<epd:amount epd:module="A1-A3">6.08</epd:amount>
<epd:amount epd:module="C1">0</epd:amount>
<epd:amount epd:module="C2">0.0099</epd:amount>
<epd:amount epd:module="C3">0</epd:amount>
<epd:amount epd:module="C4">0.112</epd:amount>
<epd:amount epd:module="D">0</epd:amount>
</common:other>
</exchange>
<exchange dataSetInternalID="2">
<referenceToFlowDataSet uri="../flows/fb3ec0de-548d-4508-aea5-00b73bf6f702.xml" type="flow data set" refObjectId="fb3ec0de-548d-4508-aea5-00b73bf6f702">
<common:shortDescription xml:lang="de">Erneuerbare Primärenergie zur stofflichen Nutzung (PERM)</common:shortDescription>
<common:shortDescription xml:lang="en">Renewable primary energy resources as material utilization (PERM)</common:shortDescription>
</referenceToFlowDataSet>
<functionType>General reminder flow</functionType>
<exchangeDirection>Input</exchangeDirection>
<common:other>
<epd:referenceToUnitGroupDataSet uri="../unitgroups/93a60a57-a3c8-11da-a746-0800200c9a66.xml" type="unit group data set" refObjectId="93a60a57-a3c8-11da-a746-0800200c9a66">
<common:shortDescription xml:lang="de">MJ</common:shortDescription>
</epd:referenceToUnitGroupDataSet>
<epd:amount epd:module="A1-A3">5.79</epd:amount>
<epd:amount epd:module="C1">0</epd:amount>
<epd:amount epd:module="C2">0</epd:amount>
<epd:amount epd:module="C3">0</epd:amount>
<epd:amount epd:module="C4">0</epd:amount>
<epd:amount epd:module="D">0</epd:amount>
</common:other>
</exchange>
<exchange dataSetInternalID="3">
<referenceToFlowDataSet uri="../flows/53f97275-fa8a-4cdd-9024-65936002acd0.xml" type="flow data set" refObjectId="53f97275-fa8a-4cdd-9024-65936002acd0">
<common:shortDescription xml:lang="de">Total erneuerbare Primärenergie (PERT)</common:shortDescription>
<common:shortDescription xml:lang="en">Total use of renewable primary energy resources (PERT)</common:shortDescription>
</referenceToFlowDataSet>
<functionType>General reminder flow</functionType>
<exchangeDirection>Input</exchangeDirection>
<common:other>
<epd:referenceToUnitGroupDataSet uri="../unitgroups/93a60a57-a3c8-11da-a746-0800200c9a66.xml" type="unit group data set" refObjectId="93a60a57-a3c8-11da-a746-0800200c9a66">
<common:shortDescription xml:lang="de">MJ</common:shortDescription>
</epd:referenceToUnitGroupDataSet>
<epd:amount epd:module="A1-A3">11.9</epd:amount>
<epd:amount epd:module="C1">0</epd:amount>
<epd:amount epd:module="C2">0.0099</epd:amount>
<epd:amount epd:module="C3">0</epd:amount>
<epd:amount epd:module="C4">0.112</epd:amount>
<epd:amount epd:module="D">0</epd:amount>
</common:other>
</exchange>
<exchange dataSetInternalID="4">
<referenceToFlowDataSet uri="../flows/ac857178-2b45-46ec-892a-a9a4332f0372.xml" type="flow data set" refObjectId="ac857178-2b45-46ec-892a-a9a4332f0372">
<common:shortDescription xml:lang="de">Nicht-erneuerbare Primärenergie als Energieträger (PENRE)</common:shortDescription>
<common:shortDescription xml:lang="en">Non renewable primary energy as energy carrier (PENRE)</common:shortDescription>
</referenceToFlowDataSet>
<functionType>General reminder flow</functionType>
<exchangeDirection>Input</exchangeDirection>
<common:other>
<epd:referenceToUnitGroupDataSet uri="../unitgroups/93a60a57-a3c8-11da-a746-0800200c9a66.xml" type="unit group data set" refObjectId="93a60a57-a3c8-11da-a746-0800200c9a66">
<common:shortDescription xml:lang="de">MJ</common:shortDescription>
</epd:referenceToUnitGroupDataSet>
<epd:amount epd:module="A1-A3">76.7</epd:amount>
<epd:amount epd:module="C1">0</epd:amount>
<epd:amount epd:module="C2">0.172</epd:amount>
<epd:amount epd:module="C3">0</epd:amount>
<epd:amount epd:module="C4">0.858</epd:amount>
<epd:amount epd:module="D">0</epd:amount>
</common:other>
</exchange>
<exchange dataSetInternalID="5">
<referenceToFlowDataSet uri="../flows/1421caa0-679d-4bf4-b282-0eb850ccae27.xml" type="flow data set" refObjectId="1421caa0-679d-4bf4-b282-0eb850ccae27">
<common:shortDescription xml:lang="de">Nicht-erneuerbare Primärenergie zur stofflichen Nutzung (PENRM)</common:shortDescription>
<common:shortDescription xml:lang="en">Non renewable primary energy as material utilization (PENRM)</common:shortDescription>
</referenceToFlowDataSet>
<functionType>General reminder flow</functionType>
<exchangeDirection>Input</exchangeDirection>
<common:other>
<epd:referenceToUnitGroupDataSet uri="../unitgroups/93a60a57-a3c8-11da-a746-0800200c9a66.xml" type="unit group data set" refObjectId="93a60a57-a3c8-11da-a746-0800200c9a66">
<common:shortDescription xml:lang="de">MJ</common:shortDescription>
</epd:referenceToUnitGroupDataSet>
<epd:amount epd:module="A1-A3">6.19</epd:amount>
<epd:amount epd:module="C1">0</epd:amount>
<epd:amount epd:module="C2">0</epd:amount>
<epd:amount epd:module="C3">0</epd:amount>
<epd:amount epd:module="C4">0</epd:amount>
<epd:amount epd:module="D">0</epd:amount>
</common:other>
</exchange>
<exchange dataSetInternalID="6">
<referenceToFlowDataSet uri="../flows/06159210-646b-4c8d-8583-da9b3b95a6c1.xml" type="flow data set" refObjectId="06159210-646b-4c8d-8583-da9b3b95a6c1">
<common:shortDescription xml:lang="de">Total nicht erneuerbare Primärenergie (PENRT)</common:shortDescription>
<common:shortDescription xml:lang="en">Total use of non renewable primary energy resources (PENRT)</common:shortDescription>
</referenceToFlowDataSet>
<functionType>General reminder flow</functionType>
<exchangeDirection>Input</exchangeDirection>
<common:other>
<epd:referenceToUnitGroupDataSet uri="../unitgroups/93a60a57-a3c8-11da-a746-0800200c9a66.xml" type="unit group data set" refObjectId="93a60a57-a3c8-11da-a746-0800200c9a66">
<common:shortDescription xml:lang="de">MJ</common:shortDescription>
</epd:referenceToUnitGroupDataSet>
<epd:amount epd:module="A1-A3">82.9</epd:amount>
<epd:amount epd:module="C1">0</epd:amount>
<epd:amount epd:module="C2">0.172</epd:amount>
<epd:amount epd:module="C3">0</epd:amount>
<epd:amount epd:module="C4">0.858</epd:amount>
<epd:amount epd:module="D">0</epd:amount>
</common:other>
</exchange>
<exchange dataSetInternalID="7">
<referenceToFlowDataSet uri="../flows/c6a1f35f-2d09-4f54-8dfb-97e502e1ce92.xml" type="flow data set" refObjectId="c6a1f35f-2d09-4f54-8dfb-97e502e1ce92">
<common:shortDescription xml:lang="de">Einsatz von Sekundärstoffen (SM)</common:shortDescription>
<common:shortDescription xml:lang="en">Use of secondary material (SM)</common:shortDescription>
</referenceToFlowDataSet>
<functionType>General reminder flow</functionType>
<exchangeDirection>Input</exchangeDirection>
<common:other>
<epd:referenceToUnitGroupDataSet uri="../unitgroups/ad38d542-3fe9-439d-9b95-2f5f7752acaf.xml" type="unit group data set" refObjectId="ad38d542-3fe9-439d-9b95-2f5f7752acaf">
<common:shortDescription xml:lang="de">kg</common:shortDescription>
</epd:referenceToUnitGroupDataSet>
<epd:amount epd:module="A1-A3">1.04</epd:amount>
<epd:amount epd:module="C1">0</epd:amount>
<epd:amount epd:module="C2">0</epd:amount>
<epd:amount epd:module="C3">0</epd:amount>
<epd:amount epd:module="C4">0</epd:amount>
<epd:amount epd:module="D">0</epd:amount>
</common:other>
</exchange>
<exchange dataSetInternalID="8">
<referenceToFlowDataSet uri="../flows/64333088-a55f-4aa2-9a31-c10b07816787.xml" type="flow data set" refObjectId="64333088-a55f-4aa2-9a31-c10b07816787">
<common:shortDescription xml:lang="de">Erneuerbare Sekundärbrennstoffe (RSF)</common:shortDescription>
<common:shortDescription xml:lang="en">Use of renewable secondary fuels (RSF)</common:shortDescription>
</referenceToFlowDataSet>
<functionType>General reminder flow</functionType>
<exchangeDirection>Input</exchangeDirection>
<common:other>
<epd:referenceToUnitGroupDataSet uri="../unitgroups/93a60a57-a3c8-11da-a746-0800200c9a66.xml" type="unit group data set" refObjectId="93a60a57-a3c8-11da-a746-0800200c9a66">
<common:shortDescription xml:lang="de">MJ</common:shortDescription>
</epd:referenceToUnitGroupDataSet>
<epd:amount epd:module="A1-A3">0</epd:amount>
<epd:amount epd:module="C1">0</epd:amount>
<epd:amount epd:module="C2">0</epd:amount>
<epd:amount epd:module="C3">0</epd:amount>
<epd:amount epd:module="C4">0</epd:amount>
<epd:amount epd:module="D">0</epd:amount>
</common:other>
</exchange>
<exchange dataSetInternalID="9">
<referenceToFlowDataSet uri="../flows/89def144-d39a-4287-b86f-efde453ddcb2.xml" type="flow data set" refObjectId="89def144-d39a-4287-b86f-efde453ddcb2">
<common:shortDescription xml:lang="de">Nicht erneuerbare Sekundärbrennstoffe (NRSF)</common:shortDescription>
<common:shortDescription xml:lang="en">Use of non renewable secondary fuels (NRSF)</common:shortDescription>
</referenceToFlowDataSet>
<functionType>General reminder flow</functionType>
<exchangeDirection>Input</exchangeDirection>
<common:other>
<epd:referenceToUnitGroupDataSet uri="../unitgroups/93a60a57-a3c8-11da-a746-0800200c9a66.xml" type="unit group data set" refObjectId="93a60a57-a3c8-11da-a746-0800200c9a66">
<common:shortDescription xml:lang="de">MJ</common:shortDescription>
</epd:referenceToUnitGroupDataSet>
<epd:amount epd:module="A1-A3">0</epd:amount>
<epd:amount epd:module="C1">0</epd:amount>
<epd:amount epd:module="C2">0</epd:amount>
<epd:amount epd:module="C3">0</epd:amount>
<epd:amount epd:module="C4">0</epd:amount>
<epd:amount epd:module="D">0</epd:amount>
</common:other>
</exchange>
<exchange dataSetInternalID="10">
<referenceToFlowDataSet uri="../flows/3cf952c8-f3a4-461d-8c96-96456ca62246.xml" type="flow data set" refObjectId="3cf952c8-f3a4-461d-8c96-96456ca62246">
<common:shortDescription xml:lang="de">Einsatz von Süßwasserressourcen (FW)</common:shortDescription>
<common:shortDescription xml:lang="en">Use of net fresh water (FW)</common:shortDescription>
</referenceToFlowDataSet>
<functionType>General reminder flow</functionType>
<exchangeDirection>Input</exchangeDirection>
<common:other>
<epd:referenceToUnitGroupDataSet uri="../unitgroups/cd950537-0a98-4044-9ba7-9f9a68d0a504.xml" type="unit group data set" refObjectId="cd950537-0a98-4044-9ba7-9f9a68d0a504">
<common:shortDescription xml:lang="de">m^3</common:shortDescription>
</epd:referenceToUnitGroupDataSet>
<epd:amount epd:module="A1-A3">0.0143</epd:amount>
<epd:amount epd:module="C1">0</epd:amount>
<epd:amount epd:module="C2">1.15E-05</epd:amount>
<epd:amount epd:module="C3">0</epd:amount>
<epd:amount epd:module="C4">0.000216</epd:amount>
<epd:amount epd:module="D">0</epd:amount>
</common:other>
</exchange>
<exchange dataSetInternalID="11">
<referenceToFlowDataSet uri="../flows/430f9e0f-59b2-46a0-8e0d-55e0e84948fc.xml" type="flow data set" refObjectId="430f9e0f-59b2-46a0-8e0d-55e0e84948fc">
<common:shortDescription xml:lang="de">Gefährlicher Abfall zur Deponie (HWD)</common:shortDescription>
<common:shortDescription xml:lang="en">Hazardous waste disposed (HWD)</common:shortDescription>
</referenceToFlowDataSet>
<functionType>General reminder flow</functionType>
<exchangeDirection>Output</exchangeDirection>
<common:other>
<epd:referenceToUnitGroupDataSet uri="../unitgroups/ad38d542-3fe9-439d-9b95-2f5f7752acaf.xml" type="unit group data set" refObjectId="ad38d542-3fe9-439d-9b95-2f5f7752acaf">
<common:shortDescription xml:lang="de">kg</common:shortDescription>
</epd:referenceToUnitGroupDataSet>
<epd:amount epd:module="A1-A3">7.32E-06</epd:amount>
<epd:amount epd:module="C1">0</epd:amount>
<epd:amount epd:module="C2">7.95E-09</epd:amount>
<epd:amount epd:module="C3">0</epd:amount>
<epd:amount epd:module="C4">1.31E-08</epd:amount>
<epd:amount epd:module="D">0</epd:amount>
</common:other>
</exchange>
<exchange dataSetInternalID="12">
<referenceToFlowDataSet uri="../flows/b29ef66b-e286-4afa-949f-62f1a7b4d7fa.xml" type="flow data set" refObjectId="b29ef66b-e286-4afa-949f-62f1a7b4d7fa">
<common:shortDescription xml:lang="de">Entsorgter nicht gefährlicher Abfall (NHWD)</common:shortDescription>
<common:shortDescription xml:lang="en">Non hazardous waste disposed (NHWD)</common:shortDescription>
</referenceToFlowDataSet>
<functionType>General reminder flow</functionType>
<exchangeDirection>Output</exchangeDirection>
<common:other>
<epd:referenceToUnitGroupDataSet uri="../unitgroups/ad38d542-3fe9-439d-9b95-2f5f7752acaf.xml" type="unit group data set" refObjectId="ad38d542-3fe9-439d-9b95-2f5f7752acaf">
<common:shortDescription xml:lang="de">kg</common:shortDescription>
</epd:referenceToUnitGroupDataSet>
<epd:amount epd:module="A1-A3">0.794</epd:amount>
<epd:amount epd:module="C1">0</epd:amount>
<epd:amount epd:module="C2">2.72E-05</epd:amount>
<epd:amount epd:module="C3">0</epd:amount>
<epd:amount epd:module="C4">4.31</epd:amount>
<epd:amount epd:module="D">0</epd:amount>
</common:other>
</exchange>
<exchange dataSetInternalID="13">
<referenceToFlowDataSet uri="../flows/3449546e-52ad-4b39-b809-9fb77cea8ff6.xml" type="flow data set" refObjectId="3449546e-52ad-4b39-b809-9fb77cea8ff6">
<common:shortDescription xml:lang="de">Entsorgter radioaktiver Abfall (RWD)</common:shortDescription>
<common:shortDescription xml:lang="en">Radioactive waste disposed (RWD)</common:shortDescription>
</referenceToFlowDataSet>
<functionType>General reminder flow</functionType>
<exchangeDirection>Output</exchangeDirection>
<common:other>
<epd:referenceToUnitGroupDataSet uri="../unitgroups/ad38d542-3fe9-439d-9b95-2f5f7752acaf.xml" type="unit group data set" refObjectId="ad38d542-3fe9-439d-9b95-2f5f7752acaf">
<common:shortDescription xml:lang="de">kg</common:shortDescription>
</epd:referenceToUnitGroupDataSet>
<epd:amount epd:module="A1-A3">0.00147</epd:amount>
<epd:amount epd:module="C1">0</epd:amount>
<epd:amount epd:module="C2">3.17E-07</epd:amount>
<epd:amount epd:module="C3">0</epd:amount>
<epd:amount epd:module="C4">9.75E-06</epd:amount>
<epd:amount epd:module="D">0</epd:amount>
</common:other>
</exchange>
<exchange dataSetInternalID="14">
<referenceToFlowDataSet uri="../flows/a2b32f97-3fc7-4af2-b209-525bc6426f33.xml" type="flow data set" refObjectId="a2b32f97-3fc7-4af2-b209-525bc6426f33">
<common:shortDescription xml:lang="de">Komponenten für die Wiederverwendung (CRU)</common:shortDescription>
<common:shortDescription xml:lang="en">Components for re-use (CRU)</common:shortDescription>
</referenceToFlowDataSet>
<functionType>General reminder flow</functionType>
<exchangeDirection>Output</exchangeDirection>
<common:other>
<epd:referenceToUnitGroupDataSet uri="../unitgroups/ad38d542-3fe9-439d-9b95-2f5f7752acaf.xml" type="unit group data set" refObjectId="ad38d542-3fe9-439d-9b95-2f5f7752acaf">
<common:shortDescription xml:lang="de">kg</common:shortDescription>
</epd:referenceToUnitGroupDataSet>
<epd:amount epd:module="A1-A3">0</epd:amount>
<epd:amount epd:module="C1">0</epd:amount>
<epd:amount epd:module="C2">0</epd:amount>
<epd:amount epd:module="C3">0</epd:amount>
<epd:amount epd:module="C4">0</epd:amount>
<epd:amount epd:module="D">0</epd:amount>
</common:other>
</exchange>
<exchange dataSetInternalID="15">
<referenceToFlowDataSet uri="../flows/d7fe48a5-4103-49c8-9aae-b0b5dfdbd6ae.xml" type="flow data set" refObjectId="d7fe48a5-4103-49c8-9aae-b0b5dfdbd6ae">
<common:shortDescription xml:lang="de">Stoffe zum Recycling (MFR)</common:shortDescription>
<common:shortDescription xml:lang="en">Materials for recycling (MFR)</common:shortDescription>
</referenceToFlowDataSet>
<functionType>General reminder flow</functionType>
<exchangeDirection>Output</exchangeDirection>
<common:other>
<epd:referenceToUnitGroupDataSet uri="../unitgroups/ad38d542-3fe9-439d-9b95-2f5f7752acaf.xml" type="unit group data set" refObjectId="ad38d542-3fe9-439d-9b95-2f5f7752acaf">
<common:shortDescription xml:lang="de">kg</common:shortDescription>
</epd:referenceToUnitGroupDataSet>
<epd:amount epd:module="A1-A3">0</epd:amount>
<epd:amount epd:module="C1">0</epd:amount>
<epd:amount epd:module="C2">0</epd:amount>
<epd:amount epd:module="C3">0</epd:amount>
<epd:amount epd:module="C4">0</epd:amount>
<epd:amount epd:module="D">0</epd:amount>
</common:other>
</exchange>
<exchange dataSetInternalID="16">
<referenceToFlowDataSet uri="../flows/59a9181c-3aaf-46ee-8b13-2b3723b6e447.xml" type="flow data set" refObjectId="59a9181c-3aaf-46ee-8b13-2b3723b6e447">
<common:shortDescription xml:lang="de">Stoffe für die Energierückgewinnung (MER)</common:shortDescription>
<common:shortDescription xml:lang="en">Materials for energy recovery (MER)</common:shortDescription>
</referenceToFlowDataSet>
<functionType>General reminder flow</functionType>
<exchangeDirection>Output</exchangeDirection>
<common:other>
<epd:referenceToUnitGroupDataSet uri="../unitgroups/ad38d542-3fe9-439d-9b95-2f5f7752acaf.xml" type="unit group data set" refObjectId="ad38d542-3fe9-439d-9b95-2f5f7752acaf">
<common:shortDescription xml:lang="de">kg</common:shortDescription>
</epd:referenceToUnitGroupDataSet>
<epd:amount epd:module="A1-A3">0</epd:amount>
<epd:amount epd:module="C1">0</epd:amount>
<epd:amount epd:module="C2">0</epd:amount>
<epd:amount epd:module="C3">0</epd:amount>
<epd:amount epd:module="C4">0</epd:amount>
<epd:amount epd:module="D">0</epd:amount>
</common:other>
</exchange>
<exchange dataSetInternalID="17">
<referenceToFlowDataSet uri="../flows/4da0c987-2b76-40d6-9e9e-82a017aaaf29.xml" type="flow data set" refObjectId="4da0c987-2b76-40d6-9e9e-82a017aaaf29">
<common:shortDescription xml:lang="de">Exportierte elektrische Energie (EEE)</common:shortDescription>
<common:shortDescription xml:lang="en">Exported electrical energy (EEE)</common:shortDescription>
</referenceToFlowDataSet>
<functionType>General reminder flow</functionType>
<exchangeDirection>Output</exchangeDirection>
<common:other>
<epd:referenceToUnitGroupDataSet uri="../unitgroups/93a60a57-a3c8-11da-a746-0800200c9a66.xml" type="unit group data set" refObjectId="93a60a57-a3c8-11da-a746-0800200c9a66">
<common:shortDescription xml:lang="de">MJ</common:shortDescription>
</epd:referenceToUnitGroupDataSet>
<epd:amount epd:module="A1-A3">0</epd:amount>
<epd:amount epd:module="C1">0</epd:amount>
<epd:amount epd:module="C2">0</epd:amount>
<epd:amount epd:module="C3">0</epd:amount>
<epd:amount epd:module="C4">0</epd:amount>
<epd:amount epd:module="D">0</epd:amount>
</common:other>
</exchange>
<exchange dataSetInternalID="18">
<referenceToFlowDataSet uri="../flows/98daf38a-7a79-46d3-9a37-2b7bd0955810.xml" type="flow data set" refObjectId="98daf38a-7a79-46d3-9a37-2b7bd0955810">
<common:shortDescription xml:lang="de">Exportierte thermische Energie (EET)</common:shortDescription>
<common:shortDescription xml:lang="en">Exported thermal energy (EET)</common:shortDescription>
</referenceToFlowDataSet>
<functionType>General reminder flow</functionType>
<exchangeDirection>Output</exchangeDirection>
<common:other>
<epd:referenceToUnitGroupDataSet uri="../unitgroups/93a60a57-a3c8-11da-a746-0800200c9a66.xml" type="unit group data set" refObjectId="93a60a57-a3c8-11da-a746-0800200c9a66">
<common:shortDescription xml:lang="de">MJ</common:shortDescription>
</epd:referenceToUnitGroupDataSet>
<epd:amount epd:module="A1-A3">0</epd:amount>
<epd:amount epd:module="C1">0</epd:amount>
<epd:amount epd:module="C2">0</epd:amount>
<epd:amount epd:module="C3">0</epd:amount>
<epd:amount epd:module="C4">0</epd:amount>
<epd:amount epd:module="D">0</epd:amount>
</common:other>
</exchange>
</exchanges>
<LCIAResults>
<LCIAResult>
<referenceToLCIAMethodDataSet uri="../lciamethods/6a37f984-a4b3-458a-a20a-64418c145fa2.xml" type="LCIA method data set" refObjectId="6a37f984-a4b3-458a-a20a-64418c145fa2">
<common:shortDescription xml:lang="de">Globales Erwärmungspotenzial total (GWP-total)</common:shortDescription>
<common:shortDescription xml:lang="en">Global Warming Potential total (GWP-total)</common:shortDescription>
</referenceToLCIAMethodDataSet>
<common:other>
<epd:referenceToUnitGroupDataSet uri="../unitgroups/1ebf3012-d0db-4de2-aefd-ef30cedb0be1.xml" type="unit group data set" refObjectId="1ebf3012-d0db-4de2-aefd-ef30cedb0be1">
<common:shortDescription xml:lang="de">kg CO_(2)-Äq.</common:shortDescription>
</epd:referenceToUnitGroupDataSet>
<epd:amount epd:module="A1-A3">5.08</epd:amount>
<epd:amount epd:module="C1">0</epd:amount>
<epd:amount epd:module="C2">0.013</epd:amount>
<epd:amount epd:module="C3">0</epd:amount>
<epd:amount epd:module="C4">0.603</epd:amount>
<epd:amount epd:module="D">0</epd:amount>
</common:other>
</LCIAResult>
<LCIAResult>
<referenceToLCIAMethodDataSet uri="../lciamethods/5f635281-343e-44fb-83df-1971b155e6b6.xml" type="LCIA method data set" refObjectId="5f635281-343e-44fb-83df-1971b155e6b6">
<common:shortDescription xml:lang="de">Globales Erwärmungspotenzial fossil (GWP-fossil)</common:shortDescription>
<common:shortDescription xml:lang="en">Global Warming Potential fossil fuels (GWP-fossil)</common:shortDescription>
</referenceToLCIAMethodDataSet>
<common:other>
<epd:referenceToUnitGroupDataSet uri="../unitgroups/1ebf3012-d0db-4de2-aefd-ef30cedb0be1.xml" type="unit group data set" refObjectId="1ebf3012-d0db-4de2-aefd-ef30cedb0be1">
<common:shortDescription xml:lang="de">kg CO_(2)-Äq.</common:shortDescription>
</epd:referenceToUnitGroupDataSet>
<epd:amount epd:module="A1-A3">5.64</epd:amount>
<epd:amount epd:module="C1">0</epd:amount>
<epd:amount epd:module="C2">0.0129</epd:amount>
<epd:amount epd:module="C3">0</epd:amount>
<epd:amount epd:module="C4">0.0654</epd:amount>
<epd:amount epd:module="D">0</epd:amount>
</common:other>
</LCIAResult>
<LCIAResult>
<referenceToLCIAMethodDataSet uri="../lciamethods/2356e1ab-0185-4db5-86e5-16de51c7485c.xml" type="LCIA method data set" refObjectId="2356e1ab-0185-4db5-86e5-16de51c7485c">
<common:shortDescription xml:lang="de">Globales Erwärmungspotenzial biogen (GWP-biogenic)</common:shortDescription>
<common:shortDescription xml:lang="en">Global Warming Potential biogenic (GWP-biogenic)</common:shortDescription>
</referenceToLCIAMethodDataSet>
<common:other>
<epd:referenceToUnitGroupDataSet uri="../unitgroups/1ebf3012-d0db-4de2-aefd-ef30cedb0be1.xml" type="unit group data set" refObjectId="1ebf3012-d0db-4de2-aefd-ef30cedb0be1">
<common:shortDescription xml:lang="de">kg CO_(2)-Äq.</common:shortDescription>
</epd:referenceToUnitGroupDataSet>
<epd:amount epd:module="A1-A3">-0.564</epd:amount>
<epd:amount epd:module="C1">0</epd:amount>
<epd:amount epd:module="C2">-2.15E-05</epd:amount>
<epd:amount epd:module="C3">0</epd:amount>
<epd:amount epd:module="C4">0.538</epd:amount>
<epd:amount epd:module="D">0</epd:amount>
</common:other>
</LCIAResult>
<LCIAResult>
<referenceToLCIAMethodDataSet uri="../lciamethods/4331bbdb-978a-490d-8707-eeb047f01a55.xml" type="LCIA method data set" refObjectId="4331bbdb-978a-490d-8707-eeb047f01a55">
<common:shortDescription xml:lang="de">Globales Erwärmungspotenzial luluc (GWP-luluc)</common:shortDescription>
<common:shortDescription xml:lang="en">Global Warming Potential luluc (GWP-luluc)</common:shortDescription>
</referenceToLCIAMethodDataSet>
<common:other>
<epd:referenceToUnitGroupDataSet uri="../unitgroups/1ebf3012-d0db-4de2-aefd-ef30cedb0be1.xml" type="unit group data set" refObjectId="1ebf3012-d0db-4de2-aefd-ef30cedb0be1">
<common:shortDescription xml:lang="de">kg CO_(2)-Äq.</common:shortDescription>
</epd:referenceToUnitGroupDataSet>
<epd:amount epd:module="A1-A3">0.00412</epd:amount>
<epd:amount epd:module="C1">0</epd:amount>
<epd:amount epd:module="C2">0.000104</epd:amount>
<epd:amount epd:module="C3">0</epd:amount>
<epd:amount epd:module="C4">0.000188</epd:amount>
<epd:amount epd:module="D">0</epd:amount>
</common:other>
</LCIAResult>
<LCIAResult>
<referenceToLCIAMethodDataSet uri="../lciamethods/b5c629d6-def3-11e6-bf01-fe55135034f3.xml" type="LCIA method data set" refObjectId="b5c629d6-def3-11e6-bf01-fe55135034f3">
<common:shortDescription xml:lang="de">Abbau Potential der stratosphärischen Ozonschicht (ODP)</common:shortDescription>
<common:shortDescription xml:lang="en">Depletion potential of the stratospheric ozone layer (ODP)</common:shortDescription>
</referenceToLCIAMethodDataSet>
<common:other>
<epd:referenceToUnitGroupDataSet uri="../unitgroups/d9e957c9-7309-4474-bf3a-7777df6c4e5b.xml" type="unit group data set" refObjectId="d9e957c9-7309-4474-bf3a-7777df6c4e5b">
<common:shortDescription xml:lang="de">kg CFC11-Äq.</common:shortDescription>
</epd:referenceToUnitGroupDataSet>
<epd:amount epd:module="A1-A3">1.62E-10</epd:amount>
<epd:amount epd:module="C1">0</epd:amount>
<epd:amount epd:module="C2">2.35E-18</epd:amount>
<epd:amount epd:module="C3">0</epd:amount>
<epd:amount epd:module="C4">2.42E-16</epd:amount>
<epd:amount epd:module="D">0</epd:amount>
</common:other>
</LCIAResult>
<LCIAResult>
<referenceToLCIAMethodDataSet uri="../lciamethods/b5c611c6-def3-11e6-bf01-fe55135034f3.xml" type="LCIA method data set" refObjectId="b5c611c6-def3-11e6-bf01-fe55135034f3">
<common:shortDescription xml:lang="de">Versauerungspotenzial von Boden und Wasser (AP)</common:shortDescription>
<common:shortDescription xml:lang="en">Acidification potential of land and water (AP)</common:shortDescription>
</referenceToLCIAMethodDataSet>
<common:other>
<epd:referenceToUnitGroupDataSet uri="../unitgroups/42e089ac-92bf-4bf2-8ca1-5fc40d18f2ed.xml" type="unit group data set" refObjectId="42e089ac-92bf-4bf2-8ca1-5fc40d18f2ed">
<common:shortDescription xml:lang="de">mol H^(+)-Äq.</common:shortDescription>
</epd:referenceToUnitGroupDataSet>
<epd:amount epd:module="A1-A3">0.021</epd:amount>
<epd:amount epd:module="C1">0</epd:amount>
<epd:amount epd:module="C2">4.36E-05</epd:amount>
<epd:amount epd:module="C3">0</epd:amount>
<epd:amount epd:module="C4">0.000469</epd:amount>
<epd:amount epd:module="D">0</epd:amount>
</common:other>
</LCIAResult>
<LCIAResult>
<referenceToLCIAMethodDataSet uri="../lciamethods/b53ec18f-7377-4ad3-86eb-cc3f4f276b2b.xml" type="LCIA method data set" refObjectId="b53ec18f-7377-4ad3-86eb-cc3f4f276b2b">
<common:shortDescription xml:lang="de">Eutrophierungspotenzial Süßwasser (EP-freshwater)</common:shortDescription>
<common:shortDescription xml:lang="en">Eutrophication potential aquatic freshwater (EP-freshwater)</common:shortDescription>
</referenceToLCIAMethodDataSet>
<common:other>
<epd:referenceToUnitGroupDataSet uri="../unitgroups/0429039d-a61d-4590-ba67-aa4a20a810a1.xml" type="unit group data set" refObjectId="0429039d-a61d-4590-ba67-aa4a20a810a1">
<common:shortDescription xml:lang="de">kg PO_(4)-Äq.</common:shortDescription>
</epd:referenceToUnitGroupDataSet>
<epd:amount epd:module="A1-A3">9.81E-05</epd:amount>
<epd:amount epd:module="C1">0</epd:amount>
<epd:amount epd:module="C2">3.91E-08</epd:amount>
<epd:amount epd:module="C3">0</epd:amount>
<epd:amount epd:module="C4">1.12E-07</epd:amount>
<epd:amount epd:module="D">0</epd:amount>
</common:other>
</LCIAResult>
<LCIAResult>
<referenceToLCIAMethodDataSet uri="../lciamethods/b5c619fa-def3-11e6-bf01-fe55135034f3.xml" type="LCIA method data set" refObjectId="b5c619fa-def3-11e6-bf01-fe55135034f3">
<common:shortDescription xml:lang="de">Eutrophierungspotenzial Salzwasser (EP-marine)</common:shortDescription>
<common:shortDescription xml:lang="en">Eutrophication potential aquatic marine (EP-marine)</common:shortDescription>
</referenceToLCIAMethodDataSet>
<common:other>
<epd:referenceToUnitGroupDataSet uri="../unitgroups/d05bb823-ecdf-4686-8c40-bf1d9257859f.xml" type="unit group data set" refObjectId="d05bb823-ecdf-4686-8c40-bf1d9257859f">
<common:shortDescription xml:lang="de">kg N-Äq.</common:shortDescription>
</epd:referenceToUnitGroupDataSet>
<epd:amount epd:module="A1-A3">0.00436</epd:amount>
<epd:amount epd:module="C1">0</epd:amount>
<epd:amount epd:module="C2">1.97E-05</epd:amount>
<epd:amount epd:module="C3">0</epd:amount>
<epd:amount epd:module="C4">0.000121</epd:amount>
<epd:amount epd:module="D">0</epd:amount>
</common:other>
</LCIAResult>
<LCIAResult>
<referenceToLCIAMethodDataSet uri="../lciamethods/b5c614d2-def3-11e6-bf01-fe55135034f3.xml" type="LCIA method data set" refObjectId="b5c614d2-def3-11e6-bf01-fe55135034f3">
<common:shortDescription xml:lang="de">Eutrophierungspotenzial Land (EP-terrestrial)</common:shortDescription>
<common:shortDescription xml:lang="en">Eutrophication potential terrestrial (EP-terrestrial)</common:shortDescription>
</referenceToLCIAMethodDataSet>
<common:other>
<epd:referenceToUnitGroupDataSet uri="../unitgroups/71b4d617-0ec9-4d3f-b65e-e438940c2401.xml" type="unit group data set" refObjectId="71b4d617-0ec9-4d3f-b65e-e438940c2401">
<common:shortDescription xml:lang="de">mol N-Äq.</common:shortDescription>
</epd:referenceToUnitGroupDataSet>
<epd:amount epd:module="A1-A3">0.0657</epd:amount>
<epd:amount epd:module="C1">0</epd:amount>
<epd:amount epd:module="C2">0.00022</epd:amount>
<epd:amount epd:module="C3">0</epd:amount>
<epd:amount epd:module="C4">0.00133</epd:amount>
<epd:amount epd:module="D">0</epd:amount>
</common:other>
</LCIAResult>
<LCIAResult>
<referenceToLCIAMethodDataSet uri="../lciamethods/b5c610fe-def3-11e6-bf01-fe55135034f3.xml" type="LCIA method data set" refObjectId="b5c610fe-def3-11e6-bf01-fe55135034f3">
<common:shortDescription xml:lang="de">Bildungspotential für troposphärisches Ozon (POCP)</common:shortDescription>
<common:shortDescription xml:lang="en">Formation potential of tropospheric ozone photochemical oxidants (POCP)</common:shortDescription>
</referenceToLCIAMethodDataSet>
<common:other>
<epd:referenceToUnitGroupDataSet uri="../unitgroups/d27c25f8-fbc1-44c6-b47b-4adbae4199c6.xml" type="unit group data set" refObjectId="d27c25f8-fbc1-44c6-b47b-4adbae4199c6">
<common:shortDescription xml:lang="de">kg NMVOC-Äq.</common:shortDescription>
</epd:referenceToUnitGroupDataSet>
<epd:amount epd:module="A1-A3">0.00886</epd:amount>
<epd:amount epd:module="C1">0</epd:amount>
<epd:amount epd:module="C2">3.87E-05</epd:amount>
<epd:amount epd:module="C3">0</epd:amount>
<epd:amount epd:module="C4">0.000366</epd:amount>
<epd:amount epd:module="D">0</epd:amount>
</common:other>
</LCIAResult>
<LCIAResult>
<referenceToLCIAMethodDataSet uri="../lciamethods/b2ad6494-c78d-11e6-9d9d-cec0c932ce01.xml" type="LCIA method data set" refObjectId="b2ad6494-c78d-11e6-9d9d-cec0c932ce01">
<common:shortDescription xml:lang="de">Potenzial für den abiotischen Abbau nicht fossiler Ressourcen (ADPE)</common:shortDescription>
<common:shortDescription xml:lang="en">Abiotic depletion potential for non fossil resources (ADPE)</common:shortDescription>
</referenceToLCIAMethodDataSet>
<common:other>
<epd:referenceToUnitGroupDataSet uri="../unitgroups/54ccd2d9-a32a-4fc2-923d-f2c8c93e89d4.xml" type="unit group data set" refObjectId="54ccd2d9-a32a-4fc2-923d-f2c8c93e89d4">
<common:shortDescription xml:lang="de">kg Sb-Äq.</common:shortDescription>
</epd:referenceToUnitGroupDataSet>
<epd:amount epd:module="A1-A3">1.4E-06</epd:amount>
<epd:amount epd:module="C1">0</epd:amount>
<epd:amount epd:module="C2">1.04E-09</epd:amount>
<epd:amount epd:module="C3">0</epd:amount>
<epd:amount epd:module="C4">5.87E-09</epd:amount>
<epd:amount epd:module="D">0</epd:amount>
</common:other>
</LCIAResult>
<LCIAResult>
<referenceToLCIAMethodDataSet uri="../lciamethods/b2ad6110-c78d-11e6-9d9d-cec0c932ce01.xml" type="LCIA method data set" refObjectId="b2ad6110-c78d-11e6-9d9d-cec0c932ce01">
<common:shortDescription xml:lang="de">Potenzial für den abiotischen Abbau fossiler Brennstoffe (ADPF)</common:shortDescription>
<common:shortDescription xml:lang="en">Abiotic depletion potential for fossil resources (ADPF)</common:shortDescription>
</referenceToLCIAMethodDataSet>
<common:other>
<epd:referenceToUnitGroupDataSet uri="../unitgroups/93a60a57-a3c8-11da-a746-0800200c9a66.xml" type="unit group data set" refObjectId="93a60a57-a3c8-11da-a746-0800200c9a66">
<common:shortDescription xml:lang="de">MJ</common:shortDescription>
</epd:referenceToUnitGroupDataSet>
<epd:amount epd:module="A1-A3">82.8</epd:amount>
<epd:amount epd:module="C1">0</epd:amount>
<epd:amount epd:module="C2">0.171</epd:amount>
<epd:amount epd:module="C3">0</epd:amount>
<epd:amount epd:module="C4">0.858</epd:amount>
<epd:amount epd:module="D">0</epd:amount>
</common:other>
</LCIAResult>
<LCIAResult>
<referenceToLCIAMethodDataSet uri="../lciamethods/b2ad66ce-c78d-11e6-9d9d-cec0c932ce01.xml" type="LCIA method data set" refObjectId="b2ad66ce-c78d-11e6-9d9d-cec0c932ce01">
<common:shortDescription xml:lang="de">Wassernutzung (WDP)</common:shortDescription>
<common:shortDescription xml:lang="en">Water use (WDP)</common:shortDescription>
</referenceToLCIAMethodDataSet>
<common:other>
<epd:referenceToUnitGroupDataSet uri="../unitgroups/6ae2df01-888e-46c8-b17d-49fa3869b476.xml" type="unit group data set" refObjectId="6ae2df01-888e-46c8-b17d-49fa3869b476">
<common:shortDescription xml:lang="de">m^(3) Welt-Äq. entzogen</common:shortDescription>
</epd:referenceToUnitGroupDataSet>
<epd:amount epd:module="A1-A3">0.194</epd:amount>
<epd:amount epd:module="C1">0</epd:amount>
<epd:amount epd:module="C2">0.000125</epd:amount>
<epd:amount epd:module="C3">0</epd:amount>
<epd:amount epd:module="C4">0.00685</epd:amount>
<epd:amount epd:module="D">0</epd:amount>
</common:other>
</LCIAResult>
<LCIAResult>
<referenceToLCIAMethodDataSet uri="../lciamethods/b5c602c6-def3-11e6-bf01-fe55135034f3.xml" type="LCIA method data set" refObjectId="b5c602c6-def3-11e6-bf01-fe55135034f3">
<common:shortDescription xml:lang="de">Auftreten von Krankheiten aufgrund von Feinstaubemissionen (PM)</common:shortDescription>
<common:shortDescription xml:lang="en">Incidence of disease due to PM emissions (PM)</common:shortDescription>
</referenceToLCIAMethodDataSet>
<common:other>
<epd:referenceToUnitGroupDataSet uri="../unitgroups/3883559b-648f-4afc-8ba2-0bd24f3affa3.xml" type="unit group data set" refObjectId="3883559b-648f-4afc-8ba2-0bd24f3affa3">
<common:shortDescription xml:lang="de">Krankheitsfälle</common:shortDescription>
</epd:referenceToUnitGroupDataSet>
<epd:amount epd:module="A1-A3">1.86E-07</epd:amount>
<epd:amount epd:module="C1">0</epd:amount>
<epd:amount epd:module="C2">2.46E-10</epd:amount>
<epd:amount epd:module="C3">0</epd:amount>
<epd:amount epd:module="C4">5.81E-09</epd:amount>
<epd:amount epd:module="D">0</epd:amount>
</common:other>
</LCIAResult>
<LCIAResult>
<referenceToLCIAMethodDataSet uri="../lciamethods/b5c632be-def3-11e6-bf01-fe55135034f3.xml" type="LCIA method data set" refObjectId="b5c632be-def3-11e6-bf01-fe55135034f3">
<common:shortDescription xml:lang="de">Wirkung durch Exposition des Menschen mit U235 (IR)</common:shortDescription>
<common:shortDescription xml:lang="en">Human exposure efficiency relative to U235 (IR)</common:shortDescription>
</referenceToLCIAMethodDataSet>
<common:other>
<epd:referenceToUnitGroupDataSet uri="../unitgroups/456b05bf-1415-44a9-9993-02452f554c09.xml" type="unit group data set" refObjectId="456b05bf-1415-44a9-9993-02452f554c09">
<common:shortDescription xml:lang="de">kBq U235-Äq.</common:shortDescription>
</epd:referenceToUnitGroupDataSet>
<epd:amount epd:module="A1-A3">0.19</epd:amount>
<epd:amount epd:module="C1">0</epd:amount>
<epd:amount epd:module="C2">4.67E-05</epd:amount>
<epd:amount epd:module="C3">0</epd:amount>
<epd:amount epd:module="C4">0.001</epd:amount>
<epd:amount epd:module="D">0</epd:amount>
</common:other>
</LCIAResult>
<LCIAResult>
<referenceToLCIAMethodDataSet uri="../lciamethods/ee1082d1-b0f7-43ca-a1f0-21e2a4a74511.xml" type="LCIA method data set" refObjectId="ee1082d1-b0f7-43ca-a1f0-21e2a4a74511">
<common:shortDescription xml:lang="de">Toxizitätsvergleichseinheit für Ökosysteme (ETP-fw)</common:shortDescription>
<common:shortDescription xml:lang="en">Comparative toxic unit for ecosystems (ETP-fw)</common:shortDescription>
</referenceToLCIAMethodDataSet>
<common:other>
<epd:referenceToUnitGroupDataSet uri="../unitgroups/aa959ded-f1eb-4efb-9c5c-2d60be36b3e6.xml" type="unit group data set" refObjectId="aa959ded-f1eb-4efb-9c5c-2d60be36b3e6">
<common:shortDescription xml:lang="de">CTUe</common:shortDescription>
</epd:referenceToUnitGroupDataSet>
<epd:amount epd:module="A1-A3">17.1</epd:amount>
<epd:amount epd:module="C1">0</epd:amount>
<epd:amount epd:module="C2">0.128</epd:amount>
<epd:amount epd:module="C3">0</epd:amount>
<epd:amount epd:module="C4">0.49</epd:amount>
<epd:amount epd:module="D">0</epd:amount>
</common:other>
</LCIAResult>
<LCIAResult>
<referenceToLCIAMethodDataSet uri="../lciamethods/2299222a-bbd8-474f-9d4f-4dd1f18aea7c.xml" type="LCIA method data set" refObjectId="2299222a-bbd8-474f-9d4f-4dd1f18aea7c">
<common:shortDescription xml:lang="de">Toxizitätsvergleichseinheit für Menschen (krebserregend) (HTP-c)</common:shortDescription>
<common:shortDescription xml:lang="en">Comparative toxic unit for humans (carcinogenic) (HTP-c)</common:shortDescription>
</referenceToLCIAMethodDataSet>
<common:other>
<epd:referenceToUnitGroupDataSet uri="../unitgroups/d4c9523e-2d7e-49fd-8469-998f547d3a70.xml" type="unit group data set" refObjectId="d4c9523e-2d7e-49fd-8469-998f547d3a70">
<common:shortDescription xml:lang="de">CTUh</common:shortDescription>
</epd:referenceToUnitGroupDataSet>
<epd:amount epd:module="A1-A3">3.09E-09</epd:amount>
<epd:amount epd:module="C1">0</epd:amount>
<epd:amount epd:module="C2">2.65E-12</epd:amount>
<epd:amount epd:module="C3">0</epd:amount>
<epd:amount epd:module="C4">7.26E-11</epd:amount>
<epd:amount epd:module="D">0</epd:amount>
</common:other>
</LCIAResult>
<LCIAResult>
<referenceToLCIAMethodDataSet uri="../lciamethods/3af763a5-b7a1-48c9-9cee-1f223481fcef.xml" type="LCIA method data set" refObjectId="3af763a5-b7a1-48c9-9cee-1f223481fcef">
<common:shortDescription xml:lang="de">Toxizitätsvergleichseinheit für Menschen (nicht krebserregend) (HTP-nc)</common:shortDescription>
<common:shortDescription xml:lang="en">Comparative toxic unit for humans (noncarcinogenic) (HTP-nc)</common:shortDescription>
</referenceToLCIAMethodDataSet>
<common:other>
<epd:referenceToUnitGroupDataSet uri="../unitgroups/d4c9523e-2d7e-49fd-8469-998f547d3a70.xml" type="unit group data set" refObjectId="d4c9523e-2d7e-49fd-8469-998f547d3a70">
<common:shortDescription xml:lang="de">CTUh</common:shortDescription>
</epd:referenceToUnitGroupDataSet>
<epd:amount epd:module="A1-A3">7.35E-08</epd:amount>
<epd:amount epd:module="C1">0</epd:amount>
<epd:amount epd:module="C2">1.52E-10</epd:amount>
<epd:amount epd:module="C3">0</epd:amount>
<epd:amount epd:module="C4">8E-09</epd:amount>
<epd:amount epd:module="D">0</epd:amount>
</common:other>
</LCIAResult>
<LCIAResult>
<referenceToLCIAMethodDataSet uri="../lciamethods/b2ad6890-c78d-11e6-9d9d-cec0c932ce01.xml" type="LCIA method data set" refObjectId="b2ad6890-c78d-11e6-9d9d-cec0c932ce01">
<common:shortDescription xml:lang="de">Bodenqualitätsindex (SQP)</common:shortDescription>
<common:shortDescription xml:lang="en">Soil quality index (SQP)</common:shortDescription>
</referenceToLCIAMethodDataSet>
<common:other>
<epd:referenceToUnitGroupDataSet uri="../unitgroups/f130951c-e67f-4f7f-8dd4-665de3974e18.xml" type="unit group data set" refObjectId="f130951c-e67f-4f7f-8dd4-665de3974e18">
<common:shortDescription xml:lang="de">SQP</common:shortDescription>
</epd:referenceToUnitGroupDataSet>
<epd:amount epd:module="A1-A3">85.5</epd:amount>
<epd:amount epd:module="C1">0</epd:amount>
<epd:amount epd:module="C2">0.0601</epd:amount>
<epd:amount epd:module="C3">0</epd:amount>
<epd:amount epd:module="C4">0.179</epd:amount>
<epd:amount epd:module="D">0</epd:amount>
</common:other>
</LCIAResult>
</LCIAResults>
</processDataSet>