<?xml version="1.0" encoding="utf-8"?>
<processDataSet xmlns:epd="http://www.iai.kit.edu/EPD/2013" xmlns:epd2="http://www.indata.network/EPD/2019" xmlns:common="http://lca.jrc.it/ILCD/Common" xsi:schemaLocation="http://lca.jrc.it/ILCD/Process ../../schemas/EPD_DataSet.xsd" epd2:epd-version="1.2" version="1.1" locations="../ILCDLocations.xml" xmlns:xsi="http://www.w3.org/2001/XMLSchema-instance" xmlns="http://lca.jrc.it/ILCD/Process">
<processInformation>
<dataSetInformation>
<common:UUID>398d138e-8bed-4254-b4a7-adeffb07a48d</common:UUID>
<name>
<baseName xml:lang="de">GIPSPLATTE - IMPRÄGNIERT / Tool</baseName>
<baseName xml:lang="en">IMPREGNATED PLASTERBOARD / Tool</baseName>
<functionalUnitFlowProperties xml:lang="de" />
</name>
<classificationInformation>
<common:classification name="OEKOBAU.DAT">
<common:class level="0" classId="1">Mineralische Baustoffe</common:class>
<common:class level="1" classId="1.3">Steine und Elemente</common:class>
<common:class level="2" classId="1.3.13">Gipsplatten</common:class>
</common:classification>
<common:classification name="IBUCategories">
<common:class level="0">02 Bauprodukte</common:class>
<common:class level="1">Gipsprodukte</common:class>
<common:class level="2">Gipsplatten</common:class>
</common:classification>
</classificationInformation>
<common:generalComment xml:lang="de">Die Deklaration umfasst 1 m2 Gipsplatte - imprägniert mit einem Flächengewicht von 10 kg/m2.</common:generalComment>
<common:other>
<epd:scenarios>
<epd:scenario epd:name="S1">
<epd:description xml:lang="de">Recycling</epd:description>
</epd:scenario>
<epd:scenario epd:name="S2">
<epd:description xml:lang="de">Deponierung</epd:description>
</epd:scenario>
</epd:scenarios>
</common:other>
</dataSetInformation>
<quantitativeReference>
<referenceToReferenceFlow>0</referenceToReferenceFlow>
</quantitativeReference>
<time>
<common:referenceYear>2021</common:referenceYear>
<common:dataSetValidUntil>2026</common:dataSetValidUntil>
<common:other>
<epd2:publicationDateOfEPD>2021-11-01</epd2:publicationDateOfEPD>
</common:other>
</time>
<geography>
<locationOfOperationSupplyOrProduction location="DE" />
</geography>
<technology>
<technologyDescriptionAndIncludedProcesses xml:lang="de">Der Herstellungsprozess umfasst die in Abbildung 1 gezeigten Schritte. Abbildung 1: Fertigungsprozess von Gipsplatten nach /Gips-Datenbuch/ - Zulauf des Kartons unten, der die Sichtseite der Platte bildet und für die Kantenformung angeritzt wird (1) - Zulauf von Gipsbrei mit Verteilung durch die Formstation mit gleichzeitigem Kartonzulauf von oben (2 – 3) - Abbindestrecke mit Schere als Schneidevorrichtung (4 – 5) - Wendetisch mit Eintrag in einen Mehretagentrockner (6 – 8) - Plattenaustrag mit Besäumung der Querkanten und Plattenbündelung (9 – 11) Die herstellenden Unternehmen verfügen über ein Qualitätsmanagementsystem und sind nach /DIN EN ISO 9001/ zertifiziert. 
Technische Daten: 
Technische Daten sind den Informationen der Hersteller zu entnehmen. Aufgrund der ständigen Fortschreibung technischer Normen oder Zulassungen erfolgt keine Aufführung im Rahmen der Umwelt-Produktdeklaration.  Angaben zu wesentlichen Anforderungen können dem CE-Zeichen und/oder der Leistungserklärung entnommen werden /Bauproduktenverordnung/. Bei den Herstellern können aktuelle technische Informationen abgefragt werden: https://www.gips.de/epd-ansprechpartner/gipsplatten/ 
Deklarierte Einheit: 
Die deklarierte Einheit ist 1m² imprägnierte Gipsplattenach /DIN EN 520/ und /DIN 18180/ mit einemFlächengewicht von 10 kg.</technologyDescriptionAndIncludedProcesses>
<technologyDescriptionAndIncludedProcesses xml:lang="en">The production process is described in section 2.6 of the EPD.</technologyDescriptionAndIncludedProcesses>
<technologicalApplicability xml:lang="de">Gipsplatten werden als Trockenputz direkt auf den Untergrund geklebt; als Beplankungen für Wand- und Deckenbekleidungen, Montagewände und Unterdecken aus Holz oder verzinktem Metall sowie für die Herstellung vorgefertigter Bauteile, wie z.B. im Fertighausbau verschraubt oder genagelt.Der Einsatz kann in öffentlichen, privaten oder gewerblich genutzten Gebäuden erfolgen.</technologicalApplicability>
</technology>
</processInformation>
<modellingAndValidation>
<LCIMethodAndAllocation>
<typeOfDataSet>EPD</typeOfDataSet>
<referenceToLCAMethodDetails type="source data set" refObjectId="75b1a8e3-9cab-43d6-9e7f-42a03a0b113d">
<common:shortDescription xml:lang="de">Gipsplatten.pdf</common:shortDescription>
</referenceToLCAMethodDetails>
<common:other>
<epd:subType xmlns="http://www.iai.kit.edu/EPD/2013">average dataset</epd:subType>
</common:other>
</LCIMethodAndAllocation>
<dataSourcesTreatmentAndRepresentativeness>
<referenceToDataSource type="source data set" refObjectId="28d74cc0-db8b-4d7e-bc44-5f6d56ce0c4a">
<common:shortDescription xml:lang="de">GaBi Database (all versions)</common:shortDescription>
</referenceToDataSource>
<referenceToDataSource type="source data set" refObjectId="1cece811-7501-44d4-8067-9259bd5cb835">
<common:shortDescription xml:lang="de">GaBi Database Edition 2021, CUP 2021.01</common:shortDescription>
</referenceToDataSource>
<useAdviceForDataSet xml:lang="de">Gültigkeitsbereich: 
Die EPD gilt für die Mitgliedsunternehmen desBundesverbandes der Gipsindustrie e.V. gemäßaktueller Mitgliederliste auf https://www.gips.de/epd-ansprechpartner/gipsplatten/ für die inDeutschland hergestellten Produkte. Die Ökobilanzberücksichtigt spezifische Informationen der Herstellerund der Zulieferer von Komponenten für den gesamtenLebenszyklus. 
Systemgrenze: 
Typ der EPD gemäß /EN 15804/ von der Wiege bis zum Werkstor mit- Optionen (A4–A5),- Module C1–C4 und- Modul D(A1–A3 + C + D und zusätzliche Module: A4 und A5).Die Module A1–A3 (Produktionsstadium) enthalten dieRohstoffproduktion unter Berücksichtigung deutscher Randbedingungen und deren Transporte, die Energiebereitstellung (Strom-Mix Deutschland) sowie Herstellungsprozesse, die für die Produktion sämtlicher Komponenten für das Erzeugnis Gipsplatte erforderlich sind. Da im Allgemeinen die Gipsplatten auf Mehrwegpaletten mit Ladungssicherungsbändern zur Baustelle transportiert werden ist keine Verpackung berücksichtigt.Modul A4 enthält den Transport zur Baustelle.Modul A5 umfasst den Einbau auf der Baustelleinklusive Entsorgung etwaiger Verpackung unter europäischen Randbedingungen. Modul C1 deklariert den manuellen Rückbau.Modul C2 enthält den Transport zum Ort derVerwertung.Modul C3 umfasst das Zerkleinern und Aufbereiten derGipsprodukte. Modul C4 wird in der Regel nicht betrachtet, da die Gewerbeabfallverordnung eine Zuführung von Gipsplatten zum Recycling vorsieht. In der vorliegenden Ökobilanz wird zusätzlich ein  Deponierungsszenario berechnet, um Legalausnahmen der Gewerbeabfallverordnung mit abzudecken. Modul D enthält potenzielle Gutschriften des Gipsrecyclings.</useAdviceForDataSet>
<common:other>
<epd2:referenceToOriginalEPD type="source data set" refObjectId="cf5e9c6a-c79f-4a85-ae4c-1bfb45a2b0e2">
<common:shortDescription xml:lang="de">GIPSPLATTE - IMPRÄGNIERT / Tool.pdf</common:shortDescription>
</epd2:referenceToOriginalEPD>
</common:other>
</dataSourcesTreatmentAndRepresentativeness>
<validation>
<review type="Accredited third party review">
<common:referenceToNameOfReviewerAndInstitution uri="../contacts/d111dbec-b024-4be5-86c5-752d6eb2cf95.xml" type="contact data set" refObjectId="d111dbec-b024-4be5-86c5-752d6eb2cf95">
<common:shortDescription xml:lang="de">Institut Bauen und Umwelt e. V.</common:shortDescription>
</common:referenceToNameOfReviewerAndInstitution>
</review>
</validation>
<complianceDeclarations>
<compliance>
<common:referenceToComplianceSystem uri="../sources/c0016b33-8cf7-415c-ac6e-deba0d21440d.xml" type="source data set" refObjectId="c0016b33-8cf7-415c-ac6e-deba0d21440d">
<common:shortDescription xml:lang="de">DIN EN 15804+A2</common:shortDescription>
</common:referenceToComplianceSystem>
</compliance>
<compliance>
<common:referenceToComplianceSystem uri="../sources/4f2eb655-6e44-4874-a95a-e28f5442cd4d.xml" type="source data set" refObjectId="4f2eb655-6e44-4874-a95a-e28f5442cd4d">
<common:shortDescription xml:lang="de">ISO 14025</common:shortDescription>
</common:referenceToComplianceSystem>
</compliance>
</complianceDeclarations>
</modellingAndValidation>
<administrativeInformation>
<common:commissionerAndGoal>
<common:referenceToCommissioner uri="../contacts/edd87997-d2f9-4380-81a5-5bab43c06832.xml" type="contact data set" refObjectId="edd87997-d2f9-4380-81a5-5bab43c06832">
<common:shortDescription xml:lang="de">Bundesverband der Gipsindustrie e.V.</common:shortDescription>
</common:referenceToCommissioner>
</common:commissionerAndGoal>
<dataGenerator>
<common:referenceToPersonOrEntityGeneratingTheDataSet uri="../contacts/623edf96-39d1-4e6f-9892-674c7228546b.xml" type="contact data set" refObjectId="623edf96-39d1-4e6f-9892-674c7228546b">
<common:shortDescription xml:lang="de">Sphera Solutions GmbH</common:shortDescription>
</common:referenceToPersonOrEntityGeneratingTheDataSet>
</dataGenerator>
<dataEntryBy>
<common:timeStamp>2021-11-01T16:30:39.479</common:timeStamp>
<common:referenceToDataSetFormat uri="../sources/a97a0155-0234-4b87-b4ce-a45da52f2a40.xml" type="source data set" refObjectId="a97a0155-0234-4b87-b4ce-a45da52f2a40">
<common:shortDescription xml:lang="de">ILCD Format</common:shortDescription>
</common:referenceToDataSetFormat>
<common:referenceToDataSetFormat uri="../sources/a29449fd-aa2f-4de8-b5d7-4b06b43c6fde.xml" type="source data set" refObjectId="a29449fd-aa2f-4de8-b5d7-4b06b43c6fde">
<common:shortDescription xml:lang="de">EPD-Datenformaterweiterungen v1.2</common:shortDescription>
<common:shortDescription xml:lang="en">EPD Data Format Extensions v1.2</common:shortDescription>
</common:referenceToDataSetFormat>
</dataEntryBy>
<publicationAndOwnership>
<common:dataSetVersion>00.02.000</common:dataSetVersion>
<common:referenceToRegistrationAuthority uri="../contacts/d111dbec-b024-4be5-86c5-752d6eb2cf95.xml" type="contact data set" refObjectId="d111dbec-b024-4be5-86c5-752d6eb2cf95">
<common:shortDescription xml:lang="de">Institut Bauen und Umwelt e. V.</common:shortDescription>
</common:referenceToRegistrationAuthority>
<common:registrationNumber>EPD-BVG-20210163-IBE1-DE</common:registrationNumber>
<common:referenceToOwnershipOfDataSet uri="../contacts/edd87997-d2f9-4380-81a5-5bab43c06832.xml" type="contact data set" refObjectId="edd87997-d2f9-4380-81a5-5bab43c06832">
<common:shortDescription xml:lang="de">Bundesverband der Gipsindustrie e.V.</common:shortDescription>
</common:referenceToOwnershipOfDataSet>
<common:copyright>true</common:copyright>
<common:licenseType>Free of charge for all users and uses</common:licenseType>
<common:accessRestrictions xml:lang="en">None</common:accessRestrictions>
<common:other>
<epd2:referenceToPublisher type="contact data set" refObjectId="d111dbec-b024-4be5-86c5-752d6eb2cf95" uri="../contacts/d111dbec-b024-4be5-86c5-752d6eb2cf95.xml">
<common:shortDescription xml:lang="de">Institut Bauen und Umwelt e. V.</common:shortDescription>
</epd2:referenceToPublisher>
</common:other>
</publicationAndOwnership>
</administrativeInformation>
<exchanges>
<exchange dataSetInternalID="0">
<referenceToFlowDataSet uri="../flows/469e3a48-c7bd-ddf6-2670-4c3e8e9347b3.xml" type="flow data set" refObjectId="469e3a48-c7bd-ddf6-2670-4c3e8e9347b3">
<common:shortDescription xml:lang="de">1 m2 = 10 kg Gipsplatte - imprägniert (1 m2 = 10 kg Gipsplatte - imprägniert)</common:shortDescription>
</referenceToFlowDataSet>
<meanAmount>1</meanAmount>
<referencesToDataSource />
</exchange>
<exchange dataSetInternalID="1">
<referenceToFlowDataSet uri="../flows/20f32be5-0398-4288-9b6d-accddd195317.xml" type="flow data set" refObjectId="20f32be5-0398-4288-9b6d-accddd195317">
<common:shortDescription xml:lang="de">Erneuerbare Primärenergie als Energieträger (PERE)</common:shortDescription>
<common:shortDescription xml:lang="en">Renewable primary energy as energy carrier (PERE)</common:shortDescription>
</referenceToFlowDataSet>
<functionType>General reminder flow</functionType>
<exchangeDirection>Input</exchangeDirection>
<common:other>
<epd:referenceToUnitGroupDataSet uri="../unitgroups/93a60a57-a3c8-11da-a746-0800200c9a66.xml" type="unit group data set" refObjectId="93a60a57-a3c8-11da-a746-0800200c9a66">
<common:shortDescription xml:lang="de">MJ</common:shortDescription>
</epd:referenceToUnitGroupDataSet>
<epd:amount epd:module="A1-A3">3.989</epd:amount>
<epd:amount epd:module="A4">0.00535</epd:amount>
<epd:amount epd:module="A5">0.00784</epd:amount>
<epd:amount epd:module="C1">0</epd:amount>
<epd:amount epd:module="C2" epd:scenario="S1">0.00268</epd:amount>
<epd:amount epd:module="C2" epd:scenario="S2">0.00268</epd:amount>
<epd:amount epd:module="C3" epd:scenario="S1">0.941</epd:amount>
<epd:amount epd:module="C3" epd:scenario="S2">0</epd:amount>
<epd:amount epd:module="C4" epd:scenario="S1">0</epd:amount>
<epd:amount epd:module="C4" epd:scenario="S2">0.261</epd:amount>
<epd:amount epd:module="D" epd:scenario="S1">-0.0529</epd:amount>
<epd:amount epd:module="D" epd:scenario="S2">0</epd:amount>
</common:other>
</exchange>
<exchange dataSetInternalID="2">
<referenceToFlowDataSet uri="../flows/fb3ec0de-548d-4508-aea5-00b73bf6f702.xml" type="flow data set" refObjectId="fb3ec0de-548d-4508-aea5-00b73bf6f702">
<common:shortDescription xml:lang="de">Erneuerbare Primärenergie zur stofflichen Nutzung (PERM)</common:shortDescription>
<common:shortDescription xml:lang="en">Renewable primary energy resources as material utilization (PERM)</common:shortDescription>
</referenceToFlowDataSet>
<functionType>General reminder flow</functionType>
<exchangeDirection>Input</exchangeDirection>
<common:other>
<epd:referenceToUnitGroupDataSet uri="../unitgroups/93a60a57-a3c8-11da-a746-0800200c9a66.xml" type="unit group data set" refObjectId="93a60a57-a3c8-11da-a746-0800200c9a66">
<common:shortDescription xml:lang="de">MJ</common:shortDescription>
</epd:referenceToUnitGroupDataSet>
<epd:amount epd:module="A1-A3">4.9</epd:amount>
<epd:amount epd:module="A4">0</epd:amount>
<epd:amount epd:module="A5">0</epd:amount>
<epd:amount epd:module="C1">0</epd:amount>
<epd:amount epd:module="C2" epd:scenario="S1">0</epd:amount>
<epd:amount epd:module="C2" epd:scenario="S2">0</epd:amount>
<epd:amount epd:module="C3" epd:scenario="S1">0</epd:amount>
<epd:amount epd:module="C3" epd:scenario="S2">0</epd:amount>
<epd:amount epd:module="C4" epd:scenario="S1">0</epd:amount>
<epd:amount epd:module="C4" epd:scenario="S2">0</epd:amount>
<epd:amount epd:module="D" epd:scenario="S1">0</epd:amount>
<epd:amount epd:module="D" epd:scenario="S2">0</epd:amount>
</common:other>
</exchange>
<exchange dataSetInternalID="3">
<referenceToFlowDataSet uri="../flows/53f97275-fa8a-4cdd-9024-65936002acd0.xml" type="flow data set" refObjectId="53f97275-fa8a-4cdd-9024-65936002acd0">
<common:shortDescription xml:lang="de">Total erneuerbare Primärenergie (PERT)</common:shortDescription>
<common:shortDescription xml:lang="en">Total use of renewable primary energy resources (PERT)</common:shortDescription>
</referenceToFlowDataSet>
<functionType>General reminder flow</functionType>
<exchangeDirection>Input</exchangeDirection>
<common:other>
<epd:referenceToUnitGroupDataSet uri="../unitgroups/93a60a57-a3c8-11da-a746-0800200c9a66.xml" type="unit group data set" refObjectId="93a60a57-a3c8-11da-a746-0800200c9a66">
<common:shortDescription xml:lang="de">MJ</common:shortDescription>
</epd:referenceToUnitGroupDataSet>
<epd:amount epd:module="A1-A3">8.889</epd:amount>
<epd:amount epd:module="A4">0.00535</epd:amount>
<epd:amount epd:module="A5">0.00784</epd:amount>
<epd:amount epd:module="C1">0</epd:amount>
<epd:amount epd:module="C2" epd:scenario="S1">0.00268</epd:amount>
<epd:amount epd:module="C2" epd:scenario="S2">0.00268</epd:amount>
<epd:amount epd:module="C3" epd:scenario="S1">0.941</epd:amount>
<epd:amount epd:module="C3" epd:scenario="S2">0</epd:amount>
<epd:amount epd:module="C4" epd:scenario="S1">0</epd:amount>
<epd:amount epd:module="C4" epd:scenario="S2">0.261</epd:amount>
<epd:amount epd:module="D" epd:scenario="S1">-0.0529</epd:amount>
<epd:amount epd:module="D" epd:scenario="S2">0</epd:amount>
</common:other>
</exchange>
<exchange dataSetInternalID="4">
<referenceToFlowDataSet uri="../flows/ac857178-2b45-46ec-892a-a9a4332f0372.xml" type="flow data set" refObjectId="ac857178-2b45-46ec-892a-a9a4332f0372">
<common:shortDescription xml:lang="de">Nicht-erneuerbare Primärenergie als Energieträger (PENRE)</common:shortDescription>
<common:shortDescription xml:lang="en">Non renewable primary energy as energy carrier (PENRE)</common:shortDescription>
</referenceToFlowDataSet>
<functionType>General reminder flow</functionType>
<exchangeDirection>Input</exchangeDirection>
<common:other>
<epd:referenceToUnitGroupDataSet uri="../unitgroups/93a60a57-a3c8-11da-a746-0800200c9a66.xml" type="unit group data set" refObjectId="93a60a57-a3c8-11da-a746-0800200c9a66">
<common:shortDescription xml:lang="de">MJ</common:shortDescription>
</epd:referenceToUnitGroupDataSet>
<epd:amount epd:module="A1-A3">28.33</epd:amount>
<epd:amount epd:module="A4">1.7</epd:amount>
<epd:amount epd:module="A5">0.0177</epd:amount>
<epd:amount epd:module="C1">0</epd:amount>
<epd:amount epd:module="C2" epd:scenario="S1">0.849</epd:amount>
<epd:amount epd:module="C2" epd:scenario="S2">0.849</epd:amount>
<epd:amount epd:module="C3" epd:scenario="S1">2.12</epd:amount>
<epd:amount epd:module="C3" epd:scenario="S2">0</epd:amount>
<epd:amount epd:module="C4" epd:scenario="S1">0</epd:amount>
<epd:amount epd:module="C4" epd:scenario="S2">1.99</epd:amount>
<epd:amount epd:module="D" epd:scenario="S1">-0.513</epd:amount>
<epd:amount epd:module="D" epd:scenario="S2">0</epd:amount>
</common:other>
</exchange>
<exchange dataSetInternalID="5">
<referenceToFlowDataSet uri="../flows/1421caa0-679d-4bf4-b282-0eb850ccae27.xml" type="flow data set" refObjectId="1421caa0-679d-4bf4-b282-0eb850ccae27">
<common:shortDescription xml:lang="de">Nicht-erneuerbare Primärenergie zur stofflichen Nutzung (PENRM)</common:shortDescription>
<common:shortDescription xml:lang="en">Non renewable primary energy as material utilization (PENRM)</common:shortDescription>
</referenceToFlowDataSet>
<functionType>General reminder flow</functionType>
<exchangeDirection>Input</exchangeDirection>
<common:other>
<epd:referenceToUnitGroupDataSet uri="../unitgroups/93a60a57-a3c8-11da-a746-0800200c9a66.xml" type="unit group data set" refObjectId="93a60a57-a3c8-11da-a746-0800200c9a66">
<common:shortDescription xml:lang="de">MJ</common:shortDescription>
</epd:referenceToUnitGroupDataSet>
<epd:amount epd:module="A1-A3">0</epd:amount>
<epd:amount epd:module="A4">0</epd:amount>
<epd:amount epd:module="A5">0</epd:amount>
<epd:amount epd:module="C1">0</epd:amount>
<epd:amount epd:module="C2" epd:scenario="S1">0</epd:amount>
<epd:amount epd:module="C2" epd:scenario="S2">0</epd:amount>
<epd:amount epd:module="C3" epd:scenario="S1">0</epd:amount>
<epd:amount epd:module="C3" epd:scenario="S2">0</epd:amount>
<epd:amount epd:module="C4" epd:scenario="S1">0</epd:amount>
<epd:amount epd:module="C4" epd:scenario="S2">0</epd:amount>
<epd:amount epd:module="D" epd:scenario="S1">0</epd:amount>
<epd:amount epd:module="D" epd:scenario="S2">0</epd:amount>
</common:other>
</exchange>
<exchange dataSetInternalID="6">
<referenceToFlowDataSet uri="../flows/06159210-646b-4c8d-8583-da9b3b95a6c1.xml" type="flow data set" refObjectId="06159210-646b-4c8d-8583-da9b3b95a6c1">
<common:shortDescription xml:lang="de">Total nicht erneuerbare Primärenergie (PENRT)</common:shortDescription>
<common:shortDescription xml:lang="en">Total use of non renewable primary energy resources (PENRT)</common:shortDescription>
</referenceToFlowDataSet>
<functionType>General reminder flow</functionType>
<exchangeDirection>Input</exchangeDirection>
<common:other>
<epd:referenceToUnitGroupDataSet uri="../unitgroups/93a60a57-a3c8-11da-a746-0800200c9a66.xml" type="unit group data set" refObjectId="93a60a57-a3c8-11da-a746-0800200c9a66">
<common:shortDescription xml:lang="de">MJ</common:shortDescription>
</epd:referenceToUnitGroupDataSet>
<epd:amount epd:module="A1-A3">28.33</epd:amount>
<epd:amount epd:module="A4">1.7</epd:amount>
<epd:amount epd:module="A5">0.0177</epd:amount>
<epd:amount epd:module="C1">0</epd:amount>
<epd:amount epd:module="C2" epd:scenario="S1">0.849</epd:amount>
<epd:amount epd:module="C2" epd:scenario="S2">0.849</epd:amount>
<epd:amount epd:module="C3" epd:scenario="S1">2.12</epd:amount>
<epd:amount epd:module="C3" epd:scenario="S2">0</epd:amount>
<epd:amount epd:module="C4" epd:scenario="S1">0</epd:amount>
<epd:amount epd:module="C4" epd:scenario="S2">1.99</epd:amount>
<epd:amount epd:module="D" epd:scenario="S1">-0.513</epd:amount>
<epd:amount epd:module="D" epd:scenario="S2">0</epd:amount>
</common:other>
</exchange>
<exchange dataSetInternalID="7">
<referenceToFlowDataSet uri="../flows/c6a1f35f-2d09-4f54-8dfb-97e502e1ce92.xml" type="flow data set" refObjectId="c6a1f35f-2d09-4f54-8dfb-97e502e1ce92">
<common:shortDescription xml:lang="de">Einsatz von Sekundärstoffen (SM)</common:shortDescription>
<common:shortDescription xml:lang="en">Use of secondary material (SM)</common:shortDescription>
</referenceToFlowDataSet>
<functionType>General reminder flow</functionType>
<exchangeDirection>Input</exchangeDirection>
<common:other>
<epd:referenceToUnitGroupDataSet uri="../unitgroups/ad38d542-3fe9-439d-9b95-2f5f7752acaf.xml" type="unit group data set" refObjectId="ad38d542-3fe9-439d-9b95-2f5f7752acaf">
<common:shortDescription xml:lang="de">kg</common:shortDescription>
</epd:referenceToUnitGroupDataSet>
<epd:amount epd:module="A1-A3">5.3</epd:amount>
<epd:amount epd:module="A4">0</epd:amount>
<epd:amount epd:module="A5">0</epd:amount>
<epd:amount epd:module="C1">0</epd:amount>
<epd:amount epd:module="C2" epd:scenario="S1">0</epd:amount>
<epd:amount epd:module="C2" epd:scenario="S2">0</epd:amount>
<epd:amount epd:module="C3" epd:scenario="S1">0</epd:amount>
<epd:amount epd:module="C3" epd:scenario="S2">0</epd:amount>
<epd:amount epd:module="C4" epd:scenario="S1">0</epd:amount>
<epd:amount epd:module="C4" epd:scenario="S2">0</epd:amount>
<epd:amount epd:module="D" epd:scenario="S1">0</epd:amount>
<epd:amount epd:module="D" epd:scenario="S2">0</epd:amount>
</common:other>
</exchange>
<exchange dataSetInternalID="8">
<referenceToFlowDataSet uri="../flows/64333088-a55f-4aa2-9a31-c10b07816787.xml" type="flow data set" refObjectId="64333088-a55f-4aa2-9a31-c10b07816787">
<common:shortDescription xml:lang="de">Erneuerbare Sekundärbrennstoffe (RSF)</common:shortDescription>
<common:shortDescription xml:lang="en">Use of renewable secondary fuels (RSF)</common:shortDescription>
</referenceToFlowDataSet>
<functionType>General reminder flow</functionType>
<exchangeDirection>Input</exchangeDirection>
<common:other>
<epd:referenceToUnitGroupDataSet uri="../unitgroups/93a60a57-a3c8-11da-a746-0800200c9a66.xml" type="unit group data set" refObjectId="93a60a57-a3c8-11da-a746-0800200c9a66">
<common:shortDescription xml:lang="de">MJ</common:shortDescription>
</epd:referenceToUnitGroupDataSet>
<epd:amount epd:module="A1-A3">0</epd:amount>
<epd:amount epd:module="A4">0</epd:amount>
<epd:amount epd:module="A5">0</epd:amount>
<epd:amount epd:module="C1">0</epd:amount>
<epd:amount epd:module="C2" epd:scenario="S1">0</epd:amount>
<epd:amount epd:module="C2" epd:scenario="S2">0</epd:amount>
<epd:amount epd:module="C3" epd:scenario="S1">0</epd:amount>
<epd:amount epd:module="C3" epd:scenario="S2">0</epd:amount>
<epd:amount epd:module="C4" epd:scenario="S1">0</epd:amount>
<epd:amount epd:module="C4" epd:scenario="S2">0</epd:amount>
<epd:amount epd:module="D" epd:scenario="S1">0</epd:amount>
<epd:amount epd:module="D" epd:scenario="S2">0</epd:amount>
</common:other>
</exchange>
<exchange dataSetInternalID="9">
<referenceToFlowDataSet uri="../flows/89def144-d39a-4287-b86f-efde453ddcb2.xml" type="flow data set" refObjectId="89def144-d39a-4287-b86f-efde453ddcb2">
<common:shortDescription xml:lang="de">Nicht erneuerbare Sekundärbrennstoffe (NRSF)</common:shortDescription>
<common:shortDescription xml:lang="en">Use of non renewable secondary fuels (NRSF)</common:shortDescription>
</referenceToFlowDataSet>
<functionType>General reminder flow</functionType>
<exchangeDirection>Input</exchangeDirection>
<common:other>
<epd:referenceToUnitGroupDataSet uri="../unitgroups/93a60a57-a3c8-11da-a746-0800200c9a66.xml" type="unit group data set" refObjectId="93a60a57-a3c8-11da-a746-0800200c9a66">
<common:shortDescription xml:lang="de">MJ</common:shortDescription>
</epd:referenceToUnitGroupDataSet>
<epd:amount epd:module="A1-A3">0</epd:amount>
<epd:amount epd:module="A4">0</epd:amount>
<epd:amount epd:module="A5">0</epd:amount>
<epd:amount epd:module="C1">0</epd:amount>
<epd:amount epd:module="C2" epd:scenario="S1">0</epd:amount>
<epd:amount epd:module="C2" epd:scenario="S2">0</epd:amount>
<epd:amount epd:module="C3" epd:scenario="S1">0</epd:amount>
<epd:amount epd:module="C3" epd:scenario="S2">0</epd:amount>
<epd:amount epd:module="C4" epd:scenario="S1">0</epd:amount>
<epd:amount epd:module="C4" epd:scenario="S2">0</epd:amount>
<epd:amount epd:module="D" epd:scenario="S1">0</epd:amount>
<epd:amount epd:module="D" epd:scenario="S2">0</epd:amount>
</common:other>
</exchange>
<exchange dataSetInternalID="10">
<referenceToFlowDataSet uri="../flows/3cf952c8-f3a4-461d-8c96-96456ca62246.xml" type="flow data set" refObjectId="3cf952c8-f3a4-461d-8c96-96456ca62246">
<common:shortDescription xml:lang="de">Einsatz von Süßwasserressourcen (FW)</common:shortDescription>
<common:shortDescription xml:lang="en">Use of net fresh water (FW)</common:shortDescription>
</referenceToFlowDataSet>
<functionType>General reminder flow</functionType>
<exchangeDirection>Input</exchangeDirection>
<common:other>
<epd:referenceToUnitGroupDataSet uri="../unitgroups/cd950537-0a98-4044-9ba7-9f9a68d0a504.xml" type="unit group data set" refObjectId="cd950537-0a98-4044-9ba7-9f9a68d0a504">
<common:shortDescription xml:lang="de">m^3</common:shortDescription>
</epd:referenceToUnitGroupDataSet>
<epd:amount epd:module="A1-A3">0.0067051</epd:amount>
<epd:amount epd:module="A4">9.6E-06</epd:amount>
<epd:amount epd:module="A5">9.07E-06</epd:amount>
<epd:amount epd:module="C1">0</epd:amount>
<epd:amount epd:module="C2" epd:scenario="S1">4.8E-06</epd:amount>
<epd:amount epd:module="C2" epd:scenario="S2">4.8E-06</epd:amount>
<epd:amount epd:module="C3" epd:scenario="S1">0.00109</epd:amount>
<epd:amount epd:module="C3" epd:scenario="S2">0</epd:amount>
<epd:amount epd:module="C4" epd:scenario="S1">0</epd:amount>
<epd:amount epd:module="C4" epd:scenario="S2">0.000502</epd:amount>
<epd:amount epd:module="D" epd:scenario="S1">-7.29E-05</epd:amount>
<epd:amount epd:module="D" epd:scenario="S2">0</epd:amount>
</common:other>
</exchange>
<exchange dataSetInternalID="11">
<referenceToFlowDataSet uri="../flows/430f9e0f-59b2-46a0-8e0d-55e0e84948fc.xml" type="flow data set" refObjectId="430f9e0f-59b2-46a0-8e0d-55e0e84948fc">
<common:shortDescription xml:lang="de">Gefährlicher Abfall zur Deponie (HWD)</common:shortDescription>
<common:shortDescription xml:lang="en">Hazardous waste disposed (HWD)</common:shortDescription>
</referenceToFlowDataSet>
<functionType>General reminder flow</functionType>
<exchangeDirection>Output</exchangeDirection>
<common:other>
<epd:referenceToUnitGroupDataSet uri="../unitgroups/ad38d542-3fe9-439d-9b95-2f5f7752acaf.xml" type="unit group data set" refObjectId="ad38d542-3fe9-439d-9b95-2f5f7752acaf">
<common:shortDescription xml:lang="de">kg</common:shortDescription>
</epd:referenceToUnitGroupDataSet>
<epd:amount epd:module="A1-A3">1.245794E-06</epd:amount>
<epd:amount epd:module="A4">1.65E-10</epd:amount>
<epd:amount epd:module="A5">7.32E-12</epd:amount>
<epd:amount epd:module="C1">0</epd:amount>
<epd:amount epd:module="C2" epd:scenario="S1">8.24E-11</epd:amount>
<epd:amount epd:module="C2" epd:scenario="S2">8.24E-11</epd:amount>
<epd:amount epd:module="C3" epd:scenario="S1">8.79E-10</epd:amount>
<epd:amount epd:module="C3" epd:scenario="S2">0</epd:amount>
<epd:amount epd:module="C4" epd:scenario="S1">0</epd:amount>
<epd:amount epd:module="C4" epd:scenario="S2">3.03E-08</epd:amount>
<epd:amount epd:module="D" epd:scenario="S1">-2.59E-08</epd:amount>
<epd:amount epd:module="D" epd:scenario="S2">0</epd:amount>
</common:other>
</exchange>
<exchange dataSetInternalID="12">
<referenceToFlowDataSet uri="../flows/b29ef66b-e286-4afa-949f-62f1a7b4d7fa.xml" type="flow data set" refObjectId="b29ef66b-e286-4afa-949f-62f1a7b4d7fa">
<common:shortDescription xml:lang="de">Entsorgter nicht gefährlicher Abfall (NHWD)</common:shortDescription>
<common:shortDescription xml:lang="en">Non hazardous waste disposed (NHWD)</common:shortDescription>
</referenceToFlowDataSet>
<functionType>General reminder flow</functionType>
<exchangeDirection>Output</exchangeDirection>
<common:other>
<epd:referenceToUnitGroupDataSet uri="../unitgroups/ad38d542-3fe9-439d-9b95-2f5f7752acaf.xml" type="unit group data set" refObjectId="ad38d542-3fe9-439d-9b95-2f5f7752acaf">
<common:shortDescription xml:lang="de">kg</common:shortDescription>
</epd:referenceToUnitGroupDataSet>
<epd:amount epd:module="A1-A3">0.039766</epd:amount>
<epd:amount epd:module="A4">0.000174</epd:amount>
<epd:amount epd:module="A5">1.26E-05</epd:amount>
<epd:amount epd:module="C1">0</epd:amount>
<epd:amount epd:module="C2" epd:scenario="S1">8.68E-05</epd:amount>
<epd:amount epd:module="C2" epd:scenario="S2">8.68E-05</epd:amount>
<epd:amount epd:module="C3" epd:scenario="S1">0.00151</epd:amount>
<epd:amount epd:module="C3" epd:scenario="S2">0</epd:amount>
<epd:amount epd:module="C4" epd:scenario="S1">0</epd:amount>
<epd:amount epd:module="C4" epd:scenario="S2">10</epd:amount>
<epd:amount epd:module="D" epd:scenario="S1">-0.000109</epd:amount>
<epd:amount epd:module="D" epd:scenario="S2">0</epd:amount>
</common:other>
</exchange>
<exchange dataSetInternalID="13">
<referenceToFlowDataSet uri="../flows/3449546e-52ad-4b39-b809-9fb77cea8ff6.xml" type="flow data set" refObjectId="3449546e-52ad-4b39-b809-9fb77cea8ff6">
<common:shortDescription xml:lang="de">Entsorgter radioaktiver Abfall (RWD)</common:shortDescription>
<common:shortDescription xml:lang="en">Radioactive waste disposed (RWD)</common:shortDescription>
</referenceToFlowDataSet>
<functionType>General reminder flow</functionType>
<exchangeDirection>Output</exchangeDirection>
<common:other>
<epd:referenceToUnitGroupDataSet uri="../unitgroups/ad38d542-3fe9-439d-9b95-2f5f7752acaf.xml" type="unit group data set" refObjectId="ad38d542-3fe9-439d-9b95-2f5f7752acaf">
<common:shortDescription xml:lang="de">kg</common:shortDescription>
</epd:referenceToUnitGroupDataSet>
<epd:amount epd:module="A1-A3">0.00034947</epd:amount>
<epd:amount epd:module="A4">1.82E-06</epd:amount>
<epd:amount epd:module="A5">2.69E-06</epd:amount>
<epd:amount epd:module="C1">0</epd:amount>
<epd:amount epd:module="C2" epd:scenario="S1">9.11E-07</epd:amount>
<epd:amount epd:module="C2" epd:scenario="S2">9.11E-07</epd:amount>
<epd:amount epd:module="C3" epd:scenario="S1">0.000322</epd:amount>
<epd:amount epd:module="C3" epd:scenario="S2">0</epd:amount>
<epd:amount epd:module="C4" epd:scenario="S1">0</epd:amount>
<epd:amount epd:module="C4" epd:scenario="S2">2.26E-05</epd:amount>
<epd:amount epd:module="D" epd:scenario="S1">-9.13E-06</epd:amount>
<epd:amount epd:module="D" epd:scenario="S2">0</epd:amount>
</common:other>
</exchange>
<exchange dataSetInternalID="14">
<referenceToFlowDataSet uri="../flows/a2b32f97-3fc7-4af2-b209-525bc6426f33.xml" type="flow data set" refObjectId="a2b32f97-3fc7-4af2-b209-525bc6426f33">
<common:shortDescription xml:lang="de">Komponenten für die Wiederverwendung (CRU)</common:shortDescription>
<common:shortDescription xml:lang="en">Components for re-use (CRU)</common:shortDescription>
</referenceToFlowDataSet>
<functionType>General reminder flow</functionType>
<exchangeDirection>Output</exchangeDirection>
<common:other>
<epd:referenceToUnitGroupDataSet uri="../unitgroups/ad38d542-3fe9-439d-9b95-2f5f7752acaf.xml" type="unit group data set" refObjectId="ad38d542-3fe9-439d-9b95-2f5f7752acaf">
<common:shortDescription xml:lang="de">kg</common:shortDescription>
</epd:referenceToUnitGroupDataSet>
<epd:amount epd:module="A1-A3">0</epd:amount>
<epd:amount epd:module="A4">0</epd:amount>
<epd:amount epd:module="A5">0</epd:amount>
<epd:amount epd:module="C1">0</epd:amount>
<epd:amount epd:module="C2" epd:scenario="S1">0</epd:amount>
<epd:amount epd:module="C2" epd:scenario="S2">0</epd:amount>
<epd:amount epd:module="C3" epd:scenario="S1">0</epd:amount>
<epd:amount epd:module="C3" epd:scenario="S2">0</epd:amount>
<epd:amount epd:module="C4" epd:scenario="S1">0</epd:amount>
<epd:amount epd:module="C4" epd:scenario="S2">0</epd:amount>
<epd:amount epd:module="D" epd:scenario="S1">0</epd:amount>
<epd:amount epd:module="D" epd:scenario="S2">0</epd:amount>
</common:other>
</exchange>
<exchange dataSetInternalID="15">
<referenceToFlowDataSet uri="../flows/d7fe48a5-4103-49c8-9aae-b0b5dfdbd6ae.xml" type="flow data set" refObjectId="d7fe48a5-4103-49c8-9aae-b0b5dfdbd6ae">
<common:shortDescription xml:lang="de">Stoffe zum Recycling (MFR)</common:shortDescription>
<common:shortDescription xml:lang="en">Materials for recycling (MFR)</common:shortDescription>
</referenceToFlowDataSet>
<functionType>General reminder flow</functionType>
<exchangeDirection>Output</exchangeDirection>
<common:other>
<epd:referenceToUnitGroupDataSet uri="../unitgroups/ad38d542-3fe9-439d-9b95-2f5f7752acaf.xml" type="unit group data set" refObjectId="ad38d542-3fe9-439d-9b95-2f5f7752acaf">
<common:shortDescription xml:lang="de">kg</common:shortDescription>
</epd:referenceToUnitGroupDataSet>
<epd:amount epd:module="A1-A3">0</epd:amount>
<epd:amount epd:module="A4">0</epd:amount>
<epd:amount epd:module="A5">0</epd:amount>
<epd:amount epd:module="C1">0</epd:amount>
<epd:amount epd:module="C2" epd:scenario="S1">0</epd:amount>
<epd:amount epd:module="C2" epd:scenario="S2">0</epd:amount>
<epd:amount epd:module="C3" epd:scenario="S1">4.7</epd:amount>
<epd:amount epd:module="C3" epd:scenario="S2">0</epd:amount>
<epd:amount epd:module="C4" epd:scenario="S1">0</epd:amount>
<epd:amount epd:module="C4" epd:scenario="S2">0</epd:amount>
<epd:amount epd:module="D" epd:scenario="S1">0</epd:amount>
<epd:amount epd:module="D" epd:scenario="S2">0</epd:amount>
</common:other>
</exchange>
<exchange dataSetInternalID="16">
<referenceToFlowDataSet uri="../flows/59a9181c-3aaf-46ee-8b13-2b3723b6e447.xml" type="flow data set" refObjectId="59a9181c-3aaf-46ee-8b13-2b3723b6e447">
<common:shortDescription xml:lang="de">Stoffe für die Energierückgewinnung (MER)</common:shortDescription>
<common:shortDescription xml:lang="en">Materials for energy recovery (MER)</common:shortDescription>
</referenceToFlowDataSet>
<functionType>General reminder flow</functionType>
<exchangeDirection>Output</exchangeDirection>
<common:other>
<epd:referenceToUnitGroupDataSet uri="../unitgroups/ad38d542-3fe9-439d-9b95-2f5f7752acaf.xml" type="unit group data set" refObjectId="ad38d542-3fe9-439d-9b95-2f5f7752acaf">
<common:shortDescription xml:lang="de">kg</common:shortDescription>
</epd:referenceToUnitGroupDataSet>
<epd:amount epd:module="A1-A3">0</epd:amount>
<epd:amount epd:module="A4">0</epd:amount>
<epd:amount epd:module="A5">0</epd:amount>
<epd:amount epd:module="C1">0</epd:amount>
<epd:amount epd:module="C2" epd:scenario="S1">0</epd:amount>
<epd:amount epd:module="C2" epd:scenario="S2">0</epd:amount>
<epd:amount epd:module="C3" epd:scenario="S1">0</epd:amount>
<epd:amount epd:module="C3" epd:scenario="S2">0</epd:amount>
<epd:amount epd:module="C4" epd:scenario="S1">0</epd:amount>
<epd:amount epd:module="C4" epd:scenario="S2">0</epd:amount>
<epd:amount epd:module="D" epd:scenario="S1">0</epd:amount>
<epd:amount epd:module="D" epd:scenario="S2">0</epd:amount>
</common:other>
</exchange>
<exchange dataSetInternalID="17">
<referenceToFlowDataSet uri="../flows/4da0c987-2b76-40d6-9e9e-82a017aaaf29.xml" type="flow data set" refObjectId="4da0c987-2b76-40d6-9e9e-82a017aaaf29">
<common:shortDescription xml:lang="de">Exportierte elektrische Energie (EEE)</common:shortDescription>
<common:shortDescription xml:lang="en">Exported electrical energy (EEE)</common:shortDescription>
</referenceToFlowDataSet>
<functionType>General reminder flow</functionType>
<exchangeDirection>Output</exchangeDirection>
<common:other>
<epd:referenceToUnitGroupDataSet uri="../unitgroups/93a60a57-a3c8-11da-a746-0800200c9a66.xml" type="unit group data set" refObjectId="93a60a57-a3c8-11da-a746-0800200c9a66">
<common:shortDescription xml:lang="de">MJ</common:shortDescription>
</epd:referenceToUnitGroupDataSet>
<epd:amount epd:module="A1-A3">0</epd:amount>
<epd:amount epd:module="A4">0</epd:amount>
<epd:amount epd:module="A5">0</epd:amount>
<epd:amount epd:module="C1">0</epd:amount>
<epd:amount epd:module="C2" epd:scenario="S1">0</epd:amount>
<epd:amount epd:module="C2" epd:scenario="S2">0</epd:amount>
<epd:amount epd:module="C3" epd:scenario="S1">0</epd:amount>
<epd:amount epd:module="C3" epd:scenario="S2">0</epd:amount>
<epd:amount epd:module="C4" epd:scenario="S1">0</epd:amount>
<epd:amount epd:module="C4" epd:scenario="S2">0</epd:amount>
<epd:amount epd:module="D" epd:scenario="S1">0</epd:amount>
<epd:amount epd:module="D" epd:scenario="S2">0</epd:amount>
</common:other>
</exchange>
<exchange dataSetInternalID="18">
<referenceToFlowDataSet uri="../flows/98daf38a-7a79-46d3-9a37-2b7bd0955810.xml" type="flow data set" refObjectId="98daf38a-7a79-46d3-9a37-2b7bd0955810">
<common:shortDescription xml:lang="de">Exportierte thermische Energie (EET)</common:shortDescription>
<common:shortDescription xml:lang="en">Exported thermal energy (EET)</common:shortDescription>
</referenceToFlowDataSet>
<functionType>General reminder flow</functionType>
<exchangeDirection>Output</exchangeDirection>
<common:other>
<epd:referenceToUnitGroupDataSet uri="../unitgroups/93a60a57-a3c8-11da-a746-0800200c9a66.xml" type="unit group data set" refObjectId="93a60a57-a3c8-11da-a746-0800200c9a66">
<common:shortDescription xml:lang="de">MJ</common:shortDescription>
</epd:referenceToUnitGroupDataSet>
<epd:amount epd:module="A1-A3">0</epd:amount>
<epd:amount epd:module="A4">0</epd:amount>
<epd:amount epd:module="A5">0</epd:amount>
<epd:amount epd:module="C1">0</epd:amount>
<epd:amount epd:module="C2" epd:scenario="S1">0</epd:amount>
<epd:amount epd:module="C2" epd:scenario="S2">0</epd:amount>
<epd:amount epd:module="C3" epd:scenario="S1">0</epd:amount>
<epd:amount epd:module="C3" epd:scenario="S2">0</epd:amount>
<epd:amount epd:module="C4" epd:scenario="S1">0</epd:amount>
<epd:amount epd:module="C4" epd:scenario="S2">0</epd:amount>
<epd:amount epd:module="D" epd:scenario="S1">0</epd:amount>
<epd:amount epd:module="D" epd:scenario="S2">0</epd:amount>
</common:other>
</exchange>
</exchanges>
<LCIAResults>
<LCIAResult>
<referenceToLCIAMethodDataSet uri="../lciamethods/6a37f984-a4b3-458a-a20a-64418c145fa2.xml" type="LCIA method data set" refObjectId="6a37f984-a4b3-458a-a20a-64418c145fa2">
<common:shortDescription xml:lang="de">Globales Erwärmungspotenzial total (GWP-total)</common:shortDescription>
<common:shortDescription xml:lang="en">Global Warming Potential total (GWP-total)</common:shortDescription>
</referenceToLCIAMethodDataSet>
<common:other>
<epd:referenceToUnitGroupDataSet uri="../unitgroups/1ebf3012-d0db-4de2-aefd-ef30cedb0be1.xml" type="unit group data set" refObjectId="1ebf3012-d0db-4de2-aefd-ef30cedb0be1">
<common:shortDescription xml:lang="de">kg CO_(2)-Äq.</common:shortDescription>
</epd:referenceToUnitGroupDataSet>
<epd:amount epd:module="A1-A3">1.301</epd:amount>
<epd:amount epd:module="A4">0.126</epd:amount>
<epd:amount epd:module="A5">0.00101</epd:amount>
<epd:amount epd:module="C1">0</epd:amount>
<epd:amount epd:module="C2" epd:scenario="S1">0.0629</epd:amount>
<epd:amount epd:module="C2" epd:scenario="S2">0.0629</epd:amount>
<epd:amount epd:module="C3" epd:scenario="S1">0.692</epd:amount>
<epd:amount epd:module="C3" epd:scenario="S2">0</epd:amount>
<epd:amount epd:module="C4" epd:scenario="S1">0</epd:amount>
<epd:amount epd:module="C4" epd:scenario="S2">0.723</epd:amount>
<epd:amount epd:module="D" epd:scenario="S1">-0.0373</epd:amount>
<epd:amount epd:module="D" epd:scenario="S2">0</epd:amount>
</common:other>
</LCIAResult>
<LCIAResult>
<referenceToLCIAMethodDataSet uri="../lciamethods/5f635281-343e-44fb-83df-1971b155e6b6.xml" type="LCIA method data set" refObjectId="5f635281-343e-44fb-83df-1971b155e6b6">
<common:shortDescription xml:lang="de">Globales Erwärmungspotenzial fossil (GWP-fossil)</common:shortDescription>
<common:shortDescription xml:lang="en">Global Warming Potential fossil fuels (GWP-fossil)</common:shortDescription>
</referenceToLCIAMethodDataSet>
<common:other>
<epd:referenceToUnitGroupDataSet uri="../unitgroups/1ebf3012-d0db-4de2-aefd-ef30cedb0be1.xml" type="unit group data set" refObjectId="1ebf3012-d0db-4de2-aefd-ef30cedb0be1">
<common:shortDescription xml:lang="de">kg CO_(2)-Äq.</common:shortDescription>
</epd:referenceToUnitGroupDataSet>
<epd:amount epd:module="A1-A3">1.846</epd:amount>
<epd:amount epd:module="A4">0.12</epd:amount>
<epd:amount epd:module="A5">0.00101</epd:amount>
<epd:amount epd:module="C1">0</epd:amount>
<epd:amount epd:module="C2" epd:scenario="S1">0.0601</epd:amount>
<epd:amount epd:module="C2" epd:scenario="S2">0.0601</epd:amount>
<epd:amount epd:module="C3" epd:scenario="S1">0.691</epd:amount>
<epd:amount epd:module="C3" epd:scenario="S2">0</epd:amount>
<epd:amount epd:module="C4" epd:scenario="S1">0</epd:amount>
<epd:amount epd:module="C4" epd:scenario="S2">0.722</epd:amount>
<epd:amount epd:module="D" epd:scenario="S1">-0.0372</epd:amount>
<epd:amount epd:module="D" epd:scenario="S2">0</epd:amount>
</common:other>
</LCIAResult>
<LCIAResult>
<referenceToLCIAMethodDataSet uri="../lciamethods/2356e1ab-0185-4db5-86e5-16de51c7485c.xml" type="LCIA method data set" refObjectId="2356e1ab-0185-4db5-86e5-16de51c7485c">
<common:shortDescription xml:lang="de">Globales Erwärmungspotenzial biogen (GWP-biogenic)</common:shortDescription>
<common:shortDescription xml:lang="en">Global Warming Potential biogenic (GWP-biogenic)</common:shortDescription>
</referenceToLCIAMethodDataSet>
<common:other>
<epd:referenceToUnitGroupDataSet uri="../unitgroups/1ebf3012-d0db-4de2-aefd-ef30cedb0be1.xml" type="unit group data set" refObjectId="1ebf3012-d0db-4de2-aefd-ef30cedb0be1">
<common:shortDescription xml:lang="de">kg CO_(2)-Äq.</common:shortDescription>
</epd:referenceToUnitGroupDataSet>
<epd:amount epd:module="A1-A3">-0.54836</epd:amount>
<epd:amount epd:module="A4">0.00553</epd:amount>
<epd:amount epd:module="A5">3.35E-06</epd:amount>
<epd:amount epd:module="C1">0</epd:amount>
<epd:amount epd:module="C2" epd:scenario="S1">0.00277</epd:amount>
<epd:amount epd:module="C2" epd:scenario="S2">0.00277</epd:amount>
<epd:amount epd:module="C3" epd:scenario="S1">0.0521</epd:amount>
<epd:amount epd:module="C3" epd:scenario="S2">0</epd:amount>
<epd:amount epd:module="C4" epd:scenario="S1">0</epd:amount>
<epd:amount epd:module="C4" epd:scenario="S2">0.0517</epd:amount>
<epd:amount epd:module="D" epd:scenario="S1">0.000138</epd:amount>
<epd:amount epd:module="D" epd:scenario="S2">0</epd:amount>
</common:other>
</LCIAResult>
<LCIAResult>
<referenceToLCIAMethodDataSet uri="../lciamethods/4331bbdb-978a-490d-8707-eeb047f01a55.xml" type="LCIA method data set" refObjectId="4331bbdb-978a-490d-8707-eeb047f01a55">
<common:shortDescription xml:lang="de">Globales Erwärmungspotenzial luluc (GWP-luluc)</common:shortDescription>
<common:shortDescription xml:lang="en">Global Warming Potential luluc (GWP-luluc)</common:shortDescription>
</referenceToLCIAMethodDataSet>
<common:other>
<epd:referenceToUnitGroupDataSet uri="../unitgroups/1ebf3012-d0db-4de2-aefd-ef30cedb0be1.xml" type="unit group data set" refObjectId="1ebf3012-d0db-4de2-aefd-ef30cedb0be1">
<common:shortDescription xml:lang="de">kg CO_(2)-Äq.</common:shortDescription>
</epd:referenceToUnitGroupDataSet>
<epd:amount epd:module="A1-A3">0.0031211</epd:amount>
<epd:amount epd:module="A4">2.85E-06</epd:amount>
<epd:amount epd:module="A5">1.46E-06</epd:amount>
<epd:amount epd:module="C1">0</epd:amount>
<epd:amount epd:module="C2" epd:scenario="S1">1.42E-06</epd:amount>
<epd:amount epd:module="C2" epd:scenario="S2">1.42E-06</epd:amount>
<epd:amount epd:module="C3" epd:scenario="S1">0.000175</epd:amount>
<epd:amount epd:module="C3" epd:scenario="S2">0</epd:amount>
<epd:amount epd:module="C4" epd:scenario="S1">0</epd:amount>
<epd:amount epd:module="C4" epd:scenario="S2">0.000437</epd:amount>
<epd:amount epd:module="D" epd:scenario="S1">-0.00027</epd:amount>
<epd:amount epd:module="D" epd:scenario="S2">0</epd:amount>
</common:other>
</LCIAResult>
<LCIAResult>
<referenceToLCIAMethodDataSet uri="../lciamethods/b5c629d6-def3-11e6-bf01-fe55135034f3.xml" type="LCIA method data set" refObjectId="b5c629d6-def3-11e6-bf01-fe55135034f3">
<common:shortDescription xml:lang="de">Abbau Potential der stratosphärischen Ozonschicht (ODP)</common:shortDescription>
<common:shortDescription xml:lang="en">Depletion potential of the stratospheric ozone layer (ODP)</common:shortDescription>
</referenceToLCIAMethodDataSet>
<common:other>
<epd:referenceToUnitGroupDataSet uri="../unitgroups/d9e957c9-7309-4474-bf3a-7777df6c4e5b.xml" type="unit group data set" refObjectId="d9e957c9-7309-4474-bf3a-7777df6c4e5b">
<common:shortDescription xml:lang="de">kg CFC11-Äq.</common:shortDescription>
</epd:referenceToUnitGroupDataSet>
<epd:amount epd:module="A1-A3">1.660045948E-10</epd:amount>
<epd:amount epd:module="A4">1.26E-17</epd:amount>
<epd:amount epd:module="A5">2.21E-17</epd:amount>
<epd:amount epd:module="C1">0</epd:amount>
<epd:amount epd:module="C2" epd:scenario="S1">6.32E-18</epd:amount>
<epd:amount epd:module="C2" epd:scenario="S2">6.32E-18</epd:amount>
<epd:amount epd:module="C3" epd:scenario="S1">2.66E-15</epd:amount>
<epd:amount epd:module="C3" epd:scenario="S2">0</epd:amount>
<epd:amount epd:module="C4" epd:scenario="S1">0</epd:amount>
<epd:amount epd:module="C4" epd:scenario="S2">5.62E-16</epd:amount>
<epd:amount epd:module="D" epd:scenario="S1">-7.17E-17</epd:amount>
<epd:amount epd:module="D" epd:scenario="S2">0</epd:amount>
</common:other>
</LCIAResult>
<LCIAResult>
<referenceToLCIAMethodDataSet uri="../lciamethods/b5c611c6-def3-11e6-bf01-fe55135034f3.xml" type="LCIA method data set" refObjectId="b5c611c6-def3-11e6-bf01-fe55135034f3">
<common:shortDescription xml:lang="de">Versauerungspotenzial von Boden und Wasser (AP)</common:shortDescription>
<common:shortDescription xml:lang="en">Acidification potential of land and water (AP)</common:shortDescription>
</referenceToLCIAMethodDataSet>
<common:other>
<epd:referenceToUnitGroupDataSet uri="../unitgroups/42e089ac-92bf-4bf2-8ca1-5fc40d18f2ed.xml" type="unit group data set" refObjectId="42e089ac-92bf-4bf2-8ca1-5fc40d18f2ed">
<common:shortDescription xml:lang="de">mol H^(+)-Äq.</common:shortDescription>
</epd:referenceToUnitGroupDataSet>
<epd:amount epd:module="A1-A3">0.003016</epd:amount>
<epd:amount epd:module="A4">0.000113</epd:amount>
<epd:amount epd:module="A5">2.22E-06</epd:amount>
<epd:amount epd:module="C1">0</epd:amount>
<epd:amount epd:module="C2" epd:scenario="S1">5.64E-05</epd:amount>
<epd:amount epd:module="C2" epd:scenario="S2">5.64E-05</epd:amount>
<epd:amount epd:module="C3" epd:scenario="S1">0.000267</epd:amount>
<epd:amount epd:module="C3" epd:scenario="S2">0</epd:amount>
<epd:amount epd:module="C4" epd:scenario="S1">0</epd:amount>
<epd:amount epd:module="C4" epd:scenario="S2">0.00109</epd:amount>
<epd:amount epd:module="D" epd:scenario="S1">-0.000137</epd:amount>
<epd:amount epd:module="D" epd:scenario="S2">0</epd:amount>
</common:other>
</LCIAResult>
<LCIAResult>
<referenceToLCIAMethodDataSet uri="../lciamethods/b53ec18f-7377-4ad3-86eb-cc3f4f276b2b.xml" type="LCIA method data set" refObjectId="b53ec18f-7377-4ad3-86eb-cc3f4f276b2b">
<common:shortDescription xml:lang="de">Eutrophierungspotenzial Süßwasser (EP-freshwater)</common:shortDescription>
<common:shortDescription xml:lang="en">Eutrophication potential aquatic freshwater (EP-freshwater)</common:shortDescription>
</referenceToLCIAMethodDataSet>
<common:other>
<epd:referenceToUnitGroupDataSet uri="../unitgroups/0429039d-a61d-4590-ba67-aa4a20a810a1.xml" type="unit group data set" refObjectId="0429039d-a61d-4590-ba67-aa4a20a810a1">
<common:shortDescription xml:lang="de">kg PO_(4)-Äq.</common:shortDescription>
</epd:referenceToUnitGroupDataSet>
<epd:amount epd:module="A1-A3">1.13349E-05</epd:amount>
<epd:amount epd:module="A4">2.56E-08</epd:amount>
<epd:amount epd:module="A5">2.69E-09</epd:amount>
<epd:amount epd:module="C1">0</epd:amount>
<epd:amount epd:module="C2" epd:scenario="S1">1.28E-08</epd:amount>
<epd:amount epd:module="C2" epd:scenario="S2">1.28E-08</epd:amount>
<epd:amount epd:module="C3" epd:scenario="S1">3.23E-07</epd:amount>
<epd:amount epd:module="C3" epd:scenario="S2">0</epd:amount>
<epd:amount epd:module="C4" epd:scenario="S1">0</epd:amount>
<epd:amount epd:module="C4" epd:scenario="S2">2.6E-07</epd:amount>
<epd:amount epd:module="D" epd:scenario="S1">-1.27E-07</epd:amount>
<epd:amount epd:module="D" epd:scenario="S2">0</epd:amount>
</common:other>
</LCIAResult>
<LCIAResult>
<referenceToLCIAMethodDataSet uri="../lciamethods/b5c619fa-def3-11e6-bf01-fe55135034f3.xml" type="LCIA method data set" refObjectId="b5c619fa-def3-11e6-bf01-fe55135034f3">
<common:shortDescription xml:lang="de">Eutrophierungspotenzial Salzwasser (EP-marine)</common:shortDescription>
<common:shortDescription xml:lang="en">Eutrophication potential aquatic marine (EP-marine)</common:shortDescription>
</referenceToLCIAMethodDataSet>
<common:other>
<epd:referenceToUnitGroupDataSet uri="../unitgroups/d05bb823-ecdf-4686-8c40-bf1d9257859f.xml" type="unit group data set" refObjectId="d05bb823-ecdf-4686-8c40-bf1d9257859f">
<common:shortDescription xml:lang="de">kg N-Äq.</common:shortDescription>
</epd:referenceToUnitGroupDataSet>
<epd:amount epd:module="A1-A3">0.000962</epd:amount>
<epd:amount epd:module="A4">3.42E-05</epd:amount>
<epd:amount epd:module="A5">4.93E-07</epd:amount>
<epd:amount epd:module="C1">0</epd:amount>
<epd:amount epd:module="C2" epd:scenario="S1">1.71E-05</epd:amount>
<epd:amount epd:module="C2" epd:scenario="S2">1.71E-05</epd:amount>
<epd:amount epd:module="C3" epd:scenario="S1">5.92E-05</epd:amount>
<epd:amount epd:module="C3" epd:scenario="S2">0</epd:amount>
<epd:amount epd:module="C4" epd:scenario="S1">0</epd:amount>
<epd:amount epd:module="C4" epd:scenario="S2">0.00028</epd:amount>
<epd:amount epd:module="D" epd:scenario="S1">-5.74E-05</epd:amount>
<epd:amount epd:module="D" epd:scenario="S2">0</epd:amount>
</common:other>
</LCIAResult>
<LCIAResult>
<referenceToLCIAMethodDataSet uri="../lciamethods/b5c614d2-def3-11e6-bf01-fe55135034f3.xml" type="LCIA method data set" refObjectId="b5c614d2-def3-11e6-bf01-fe55135034f3">
<common:shortDescription xml:lang="de">Eutrophierungspotenzial Land (EP-terrestrial)</common:shortDescription>
<common:shortDescription xml:lang="en">Eutrophication potential terrestrial (EP-terrestrial)</common:shortDescription>
</referenceToLCIAMethodDataSet>
<common:other>
<epd:referenceToUnitGroupDataSet uri="../unitgroups/71b4d617-0ec9-4d3f-b65e-e438940c2401.xml" type="unit group data set" refObjectId="71b4d617-0ec9-4d3f-b65e-e438940c2401">
<common:shortDescription xml:lang="de">mol N-Äq.</common:shortDescription>
</epd:referenceToUnitGroupDataSet>
<epd:amount epd:module="A1-A3">0.01011</epd:amount>
<epd:amount epd:module="A4">0.000383</epd:amount>
<epd:amount epd:module="A5">5.18E-06</epd:amount>
<epd:amount epd:module="C1">0</epd:amount>
<epd:amount epd:module="C2" epd:scenario="S1">0.000192</epd:amount>
<epd:amount epd:module="C2" epd:scenario="S2">0.000192</epd:amount>
<epd:amount epd:module="C3" epd:scenario="S1">0.000622</epd:amount>
<epd:amount epd:module="C3" epd:scenario="S2">0</epd:amount>
<epd:amount epd:module="C4" epd:scenario="S1">0</epd:amount>
<epd:amount epd:module="C4" epd:scenario="S2">0.00308</epd:amount>
<epd:amount epd:module="D" epd:scenario="S1">-0.000655</epd:amount>
<epd:amount epd:module="D" epd:scenario="S2">0</epd:amount>
</common:other>
</LCIAResult>
<LCIAResult>
<referenceToLCIAMethodDataSet uri="../lciamethods/b5c610fe-def3-11e6-bf01-fe55135034f3.xml" type="LCIA method data set" refObjectId="b5c610fe-def3-11e6-bf01-fe55135034f3">
<common:shortDescription xml:lang="de">Bildungspotential für troposphärisches Ozon (POCP)</common:shortDescription>
<common:shortDescription xml:lang="en">Formation potential of tropospheric ozone photochemical oxidants (POCP)</common:shortDescription>
</referenceToLCIAMethodDataSet>
<common:other>
<epd:referenceToUnitGroupDataSet uri="../unitgroups/d27c25f8-fbc1-44c6-b47b-4adbae4199c6.xml" type="unit group data set" refObjectId="d27c25f8-fbc1-44c6-b47b-4adbae4199c6">
<common:shortDescription xml:lang="de">kg NMVOC-Äq.</common:shortDescription>
</epd:referenceToUnitGroupDataSet>
<epd:amount epd:module="A1-A3">0.002618</epd:amount>
<epd:amount epd:module="A4">0.0001</epd:amount>
<epd:amount epd:module="A5">1.35E-06</epd:amount>
<epd:amount epd:module="C1">0</epd:amount>
<epd:amount epd:module="C2" epd:scenario="S1">5E-05</epd:amount>
<epd:amount epd:module="C2" epd:scenario="S2">5E-05</epd:amount>
<epd:amount epd:module="C3" epd:scenario="S1">0.000162</epd:amount>
<epd:amount epd:module="C3" epd:scenario="S2">0</epd:amount>
<epd:amount epd:module="C4" epd:scenario="S1">0</epd:amount>
<epd:amount epd:module="C4" epd:scenario="S2">0.000848</epd:amount>
<epd:amount epd:module="D" epd:scenario="S1">-0.000146</epd:amount>
<epd:amount epd:module="D" epd:scenario="S2">0</epd:amount>
</common:other>
</LCIAResult>
<LCIAResult>
<referenceToLCIAMethodDataSet uri="../lciamethods/b2ad6494-c78d-11e6-9d9d-cec0c932ce01.xml" type="LCIA method data set" refObjectId="b2ad6494-c78d-11e6-9d9d-cec0c932ce01">
<common:shortDescription xml:lang="de">Potenzial für den abiotischen Abbau nicht fossiler Ressourcen (ADPE)</common:shortDescription>
<common:shortDescription xml:lang="en">Abiotic depletion potential for non fossil resources (ADPE)</common:shortDescription>
</referenceToLCIAMethodDataSet>
<common:other>
<epd:referenceToUnitGroupDataSet uri="../unitgroups/54ccd2d9-a32a-4fc2-923d-f2c8c93e89d4.xml" type="unit group data set" refObjectId="54ccd2d9-a32a-4fc2-923d-f2c8c93e89d4">
<common:shortDescription xml:lang="de">kg Sb-Äq.</common:shortDescription>
</epd:referenceToUnitGroupDataSet>
<epd:amount epd:module="A1-A3">1.9723E-06</epd:amount>
<epd:amount epd:module="A4">3.59E-09</epd:amount>
<epd:amount epd:module="A5">2.91E-10</epd:amount>
<epd:amount epd:module="C1">0</epd:amount>
<epd:amount epd:module="C2" epd:scenario="S1">1.79E-09</epd:amount>
<epd:amount epd:module="C2" epd:scenario="S2">1.79E-09</epd:amount>
<epd:amount epd:module="C3" epd:scenario="S1">3.5E-08</epd:amount>
<epd:amount epd:module="C3" epd:scenario="S2">0</epd:amount>
<epd:amount epd:module="C4" epd:scenario="S1">0</epd:amount>
<epd:amount epd:module="C4" epd:scenario="S2">1.36E-08</epd:amount>
<epd:amount epd:module="D" epd:scenario="S1">-3.61E-09</epd:amount>
<epd:amount epd:module="D" epd:scenario="S2">0</epd:amount>
</common:other>
</LCIAResult>
<LCIAResult>
<referenceToLCIAMethodDataSet uri="../lciamethods/b2ad6110-c78d-11e6-9d9d-cec0c932ce01.xml" type="LCIA method data set" refObjectId="b2ad6110-c78d-11e6-9d9d-cec0c932ce01">
<common:shortDescription xml:lang="de">Potenzial für den abiotischen Abbau fossiler Brennstoffe (ADPF)</common:shortDescription>
<common:shortDescription xml:lang="en">Abiotic depletion potential for fossil resources (ADPF)</common:shortDescription>
</referenceToLCIAMethodDataSet>
<common:other>
<epd:referenceToUnitGroupDataSet uri="../unitgroups/93a60a57-a3c8-11da-a746-0800200c9a66.xml" type="unit group data set" refObjectId="93a60a57-a3c8-11da-a746-0800200c9a66">
<common:shortDescription xml:lang="de">MJ</common:shortDescription>
</epd:referenceToUnitGroupDataSet>
<epd:amount epd:module="A1-A3">28.32</epd:amount>
<epd:amount epd:module="A4">1.7</epd:amount>
<epd:amount epd:module="A5">0.0177</epd:amount>
<epd:amount epd:module="C1">0</epd:amount>
<epd:amount epd:module="C2" epd:scenario="S1">0.848</epd:amount>
<epd:amount epd:module="C2" epd:scenario="S2">0.848</epd:amount>
<epd:amount epd:module="C3" epd:scenario="S1">2.12</epd:amount>
<epd:amount epd:module="C3" epd:scenario="S2">0</epd:amount>
<epd:amount epd:module="C4" epd:scenario="S1">0</epd:amount>
<epd:amount epd:module="C4" epd:scenario="S2">1.99</epd:amount>
<epd:amount epd:module="D" epd:scenario="S1">-0.511</epd:amount>
<epd:amount epd:module="D" epd:scenario="S2">0</epd:amount>
</common:other>
</LCIAResult>
<LCIAResult>
<referenceToLCIAMethodDataSet uri="../lciamethods/b2ad66ce-c78d-11e6-9d9d-cec0c932ce01.xml" type="LCIA method data set" refObjectId="b2ad66ce-c78d-11e6-9d9d-cec0c932ce01">
<common:shortDescription xml:lang="de">Wassernutzung (WDP)</common:shortDescription>
<common:shortDescription xml:lang="en">Water use (WDP)</common:shortDescription>
</referenceToLCIAMethodDataSet>
<common:other>
<epd:referenceToUnitGroupDataSet uri="../unitgroups/6ae2df01-888e-46c8-b17d-49fa3869b476.xml" type="unit group data set" refObjectId="6ae2df01-888e-46c8-b17d-49fa3869b476">
<common:shortDescription xml:lang="de">m^(3) Welt-Äq. entzogen</common:shortDescription>
</epd:referenceToUnitGroupDataSet>
<epd:amount epd:module="A1-A3">0.164532</epd:amount>
<epd:amount epd:module="A4">0.000234</epd:amount>
<epd:amount epd:module="A5">0.000219</epd:amount>
<epd:amount epd:module="C1">0</epd:amount>
<epd:amount epd:module="C2" epd:scenario="S1">0.000117</epd:amount>
<epd:amount epd:module="C2" epd:scenario="S2">0.000117</epd:amount>
<epd:amount epd:module="C3" epd:scenario="S1">0.0263</epd:amount>
<epd:amount epd:module="C3" epd:scenario="S2">0</epd:amount>
<epd:amount epd:module="C4" epd:scenario="S1">0</epd:amount>
<epd:amount epd:module="C4" epd:scenario="S2">0.0159</epd:amount>
<epd:amount epd:module="D" epd:scenario="S1">-0.00223</epd:amount>
<epd:amount epd:module="D" epd:scenario="S2">0</epd:amount>
</common:other>
</LCIAResult>
<LCIAResult>
<referenceToLCIAMethodDataSet uri="../lciamethods/b5c602c6-def3-11e6-bf01-fe55135034f3.xml" type="LCIA method data set" refObjectId="b5c602c6-def3-11e6-bf01-fe55135034f3">
<common:shortDescription xml:lang="de">Auftreten von Krankheiten aufgrund von Feinstaubemissionen (PM)</common:shortDescription>
<common:shortDescription xml:lang="en">Incidence of disease due to PM emissions (PM)</common:shortDescription>
</referenceToLCIAMethodDataSet>
<common:other>
<epd:referenceToUnitGroupDataSet uri="../unitgroups/3883559b-648f-4afc-8ba2-0bd24f3affa3.xml" type="unit group data set" refObjectId="3883559b-648f-4afc-8ba2-0bd24f3affa3">
<common:shortDescription xml:lang="de">Krankheitsfälle</common:shortDescription>
</epd:referenceToUnitGroupDataSet>
<epd:amount epd:module="A1-A3">7.352E-08</epd:amount>
<epd:amount epd:module="A4">6.12E-10</epd:amount>
<epd:amount epd:module="A5">1.86E-11</epd:amount>
<epd:amount epd:module="C1">0</epd:amount>
<epd:amount epd:module="C2" epd:scenario="S1">3.06E-10</epd:amount>
<epd:amount epd:module="C2" epd:scenario="S2">3.06E-10</epd:amount>
<epd:amount epd:module="C3" epd:scenario="S1">2.24E-09</epd:amount>
<epd:amount epd:module="C3" epd:scenario="S2">0</epd:amount>
<epd:amount epd:module="C4" epd:scenario="S1">0</epd:amount>
<epd:amount epd:module="C4" epd:scenario="S2">1.35E-08</epd:amount>
<epd:amount epd:module="D" epd:scenario="S1">-6.24E-08</epd:amount>
<epd:amount epd:module="D" epd:scenario="S2">0</epd:amount>
</common:other>
</LCIAResult>
<LCIAResult>
<referenceToLCIAMethodDataSet uri="../lciamethods/b5c632be-def3-11e6-bf01-fe55135034f3.xml" type="LCIA method data set" refObjectId="b5c632be-def3-11e6-bf01-fe55135034f3">
<common:shortDescription xml:lang="de">Wirkung durch Exposition des Menschen mit U235 (IR)</common:shortDescription>
<common:shortDescription xml:lang="en">Human exposure efficiency relative to U235 (IR)</common:shortDescription>
</referenceToLCIAMethodDataSet>
<common:other>
<epd:referenceToUnitGroupDataSet uri="../unitgroups/456b05bf-1415-44a9-9993-02452f554c09.xml" type="unit group data set" refObjectId="456b05bf-1415-44a9-9993-02452f554c09">
<common:shortDescription xml:lang="de">kBq U235-Äq.</common:shortDescription>
</epd:referenceToUnitGroupDataSet>
<epd:amount epd:module="A1-A3">0.043724</epd:amount>
<epd:amount epd:module="A4">0.000261</epd:amount>
<epd:amount epd:module="A5">0.000441</epd:amount>
<epd:amount epd:module="C1">0</epd:amount>
<epd:amount epd:module="C2" epd:scenario="S1">0.00013</epd:amount>
<epd:amount epd:module="C2" epd:scenario="S2">0.00013</epd:amount>
<epd:amount epd:module="C3" epd:scenario="S1">0.0529</epd:amount>
<epd:amount epd:module="C3" epd:scenario="S2">0</epd:amount>
<epd:amount epd:module="C4" epd:scenario="S1">0</epd:amount>
<epd:amount epd:module="C4" epd:scenario="S2">0.00232</epd:amount>
<epd:amount epd:module="D" epd:scenario="S1">-0.00167</epd:amount>
<epd:amount epd:module="D" epd:scenario="S2">0</epd:amount>
</common:other>
</LCIAResult>
<LCIAResult>
<referenceToLCIAMethodDataSet uri="../lciamethods/ee1082d1-b0f7-43ca-a1f0-21e2a4a74511.xml" type="LCIA method data set" refObjectId="ee1082d1-b0f7-43ca-a1f0-21e2a4a74511">
<common:shortDescription xml:lang="de">Toxizitätsvergleichseinheit für Ökosysteme (ETP-fw)</common:shortDescription>
<common:shortDescription xml:lang="en">Comparative toxic unit for ecosystems (ETP-fw)</common:shortDescription>
</referenceToLCIAMethodDataSet>
<common:other>
<epd:referenceToUnitGroupDataSet uri="../unitgroups/aa959ded-f1eb-4efb-9c5c-2d60be36b3e6.xml" type="unit group data set" refObjectId="aa959ded-f1eb-4efb-9c5c-2d60be36b3e6">
<common:shortDescription xml:lang="de">CTUe</common:shortDescription>
</epd:referenceToUnitGroupDataSet>
<epd:amount epd:module="A1-A3">17.088</epd:amount>
<epd:amount epd:module="A4">1.2</epd:amount>
<epd:amount epd:module="A5">0.00757</epd:amount>
<epd:amount epd:module="C1">0</epd:amount>
<epd:amount epd:module="C2" epd:scenario="S1">0.601</epd:amount>
<epd:amount epd:module="C2" epd:scenario="S2">0.601</epd:amount>
<epd:amount epd:module="C3" epd:scenario="S1">0.908</epd:amount>
<epd:amount epd:module="C3" epd:scenario="S2">0</epd:amount>
<epd:amount epd:module="C4" epd:scenario="S1">0</epd:amount>
<epd:amount epd:module="C4" epd:scenario="S2">1.14</epd:amount>
<epd:amount epd:module="D" epd:scenario="S1">-0.36</epd:amount>
<epd:amount epd:module="D" epd:scenario="S2">0</epd:amount>
</common:other>
</LCIAResult>
<LCIAResult>
<referenceToLCIAMethodDataSet uri="../lciamethods/2299222a-bbd8-474f-9d4f-4dd1f18aea7c.xml" type="LCIA method data set" refObjectId="2299222a-bbd8-474f-9d4f-4dd1f18aea7c">
<common:shortDescription xml:lang="de">Toxizitätsvergleichseinheit für Menschen (krebserregend) (HTP-c)</common:shortDescription>
<common:shortDescription xml:lang="en">Comparative toxic unit for humans (carcinogenic) (HTP-c)</common:shortDescription>
</referenceToLCIAMethodDataSet>
<common:other>
<epd:referenceToUnitGroupDataSet uri="../unitgroups/d4c9523e-2d7e-49fd-8469-998f547d3a70.xml" type="unit group data set" refObjectId="d4c9523e-2d7e-49fd-8469-998f547d3a70">
<common:shortDescription xml:lang="de">CTUh</common:shortDescription>
</epd:referenceToUnitGroupDataSet>
<epd:amount epd:module="A1-A3">7.222E-10</epd:amount>
<epd:amount epd:module="A4">2.26E-11</epd:amount>
<epd:amount epd:module="A5">2.09E-13</epd:amount>
<epd:amount epd:module="C1">0</epd:amount>
<epd:amount epd:module="C2" epd:scenario="S1">1.13E-11</epd:amount>
<epd:amount epd:module="C2" epd:scenario="S2">1.13E-11</epd:amount>
<epd:amount epd:module="C3" epd:scenario="S1">2.51E-11</epd:amount>
<epd:amount epd:module="C3" epd:scenario="S2">0</epd:amount>
<epd:amount epd:module="C4" epd:scenario="S1">0</epd:amount>
<epd:amount epd:module="C4" epd:scenario="S2">1.68E-10</epd:amount>
<epd:amount epd:module="D" epd:scenario="S1">-7.78E-12</epd:amount>
<epd:amount epd:module="D" epd:scenario="S2">0</epd:amount>
</common:other>
</LCIAResult>
<LCIAResult>
<referenceToLCIAMethodDataSet uri="../lciamethods/3af763a5-b7a1-48c9-9cee-1f223481fcef.xml" type="LCIA method data set" refObjectId="3af763a5-b7a1-48c9-9cee-1f223481fcef">
<common:shortDescription xml:lang="de">Toxizitätsvergleichseinheit für Menschen (nicht krebserregend) (HTP-nc)</common:shortDescription>
<common:shortDescription xml:lang="en">Comparative toxic unit for humans (noncarcinogenic) (HTP-nc)</common:shortDescription>
</referenceToLCIAMethodDataSet>
<common:other>
<epd:referenceToUnitGroupDataSet uri="../unitgroups/d4c9523e-2d7e-49fd-8469-998f547d3a70.xml" type="unit group data set" refObjectId="d4c9523e-2d7e-49fd-8469-998f547d3a70">
<common:shortDescription xml:lang="de">CTUh</common:shortDescription>
</epd:referenceToUnitGroupDataSet>
<epd:amount epd:module="A1-A3">6.685E-08</epd:amount>
<epd:amount epd:module="A4">9.67E-10</epd:amount>
<epd:amount epd:module="A5">7.7E-12</epd:amount>
<epd:amount epd:module="C1">0</epd:amount>
<epd:amount epd:module="C2" epd:scenario="S1">4.84E-10</epd:amount>
<epd:amount epd:module="C2" epd:scenario="S2">4.84E-10</epd:amount>
<epd:amount epd:module="C3" epd:scenario="S1">9.24E-10</epd:amount>
<epd:amount epd:module="C3" epd:scenario="S2">0</epd:amount>
<epd:amount epd:module="C4" epd:scenario="S1">0</epd:amount>
<epd:amount epd:module="C4" epd:scenario="S2">1.86E-08</epd:amount>
<epd:amount epd:module="D" epd:scenario="S1">-4.36E-10</epd:amount>
<epd:amount epd:module="D" epd:scenario="S2">0</epd:amount>
</common:other>
</LCIAResult>
<LCIAResult>
<referenceToLCIAMethodDataSet uri="../lciamethods/b2ad6890-c78d-11e6-9d9d-cec0c932ce01.xml" type="LCIA method data set" refObjectId="b2ad6890-c78d-11e6-9d9d-cec0c932ce01">
<common:shortDescription xml:lang="de">Bodenqualitätsindex (SQP)</common:shortDescription>
<common:shortDescription xml:lang="en">Soil quality index (SQP)</common:shortDescription>
</referenceToLCIAMethodDataSet>
<common:other>
<epd:referenceToUnitGroupDataSet uri="../unitgroups/f130951c-e67f-4f7f-8dd4-665de3974e18.xml" type="unit group data set" refObjectId="f130951c-e67f-4f7f-8dd4-665de3974e18">
<common:shortDescription xml:lang="de">SQP</common:shortDescription>
</epd:referenceToUnitGroupDataSet>
<epd:amount epd:module="A1-A3">10.3975</epd:amount>
<epd:amount epd:module="A4">0.00436</epd:amount>
<epd:amount epd:module="A5">0.00563</epd:amount>
<epd:amount epd:module="C1">0</epd:amount>
<epd:amount epd:module="C2" epd:scenario="S1">0.00218</epd:amount>
<epd:amount epd:module="C2" epd:scenario="S2">0.00218</epd:amount>
<epd:amount epd:module="C3" epd:scenario="S1">0.676</epd:amount>
<epd:amount epd:module="C3" epd:scenario="S2">0</epd:amount>
<epd:amount epd:module="C4" epd:scenario="S1">0</epd:amount>
<epd:amount epd:module="C4" epd:scenario="S2">0.415</epd:amount>
<epd:amount epd:module="D" epd:scenario="S1">-0.161</epd:amount>
<epd:amount epd:module="D" epd:scenario="S2">0</epd:amount>
</common:other>
</LCIAResult>
</LCIAResults>
</processDataSet>