<?xml version="1.0" encoding="utf-8"?>
<?xml-stylesheet version="1.0" href="../../stylesheets/epd2html.xsl" type="text/xsl"?>
<processDataSet xmlns="http://lca.jrc.it/ILCD/Process" xmlns:common="http://lca.jrc.it/ILCD/Common" xmlns:epd="http://www.iai.kit.edu/EPD/2013" xmlns:epd2="http://www.indata.network/EPD/2019" xmlns:xsi="http://www.w3.org/2001/XMLSchema-instance" xsi:schemaLocation="http://lca.jrc.it/ILCD/Process ../../schemas/EPD_DataSet.xsd" locations="../ILCDLocations.xml" epd2:epd-version="1.2" version="1.1">
  <processInformation>
    <dataSetInformation>
      <common:UUID>3b1f0c75-07a4-4182-b310-5529fc5b54a6</common:UUID>
      <name>
        <baseName xml:lang="en">Acetylated wood (1 m³, 510 kg/m³)</baseName>
        <baseName xml:lang="de">Acetyliertes Holz (1 m³, 510 kg/m³)</baseName>
        <functionalUnitFlowProperties xml:lang="en">510 kg/m³</functionalUnitFlowProperties>
      </name>
      <classificationInformation>
        <common:classification name="oekobau.dat">
          <common:class level="0" classId="3">Holz</common:class>
          <common:class level="1" classId="3.4">Modifiziertes Holz</common:class>
          <common:class level="2" classId="3.4.01">Acetyliertes Holz</common:class>
        </common:classification>
      </classificationInformation>
      <common:generalComment xml:lang="en">This data set has been modeled according to the European Standard EN 15804+A2 for Sustainable Building. Results are depicted in modules that allow the structured expression of results over the entire life cycle.</common:generalComment>
      <common:generalComment xml:lang="de">Dieser Datensatz wurde nach dem European Standard EN 15804+A2 für Nachhaltiges Bauen modelliert. Ergebnisse werden in Modulen abgebildet, die den strukturierten Ausdruck von Ergebnissen über den gesamten Lebenszyklus zulassen.</common:generalComment>
      <common:other>
        <epd:safetyMargins>
          <epd:margins>20</epd:margins>
          <epd:description xml:lang="en">Product system depicted except for a few missing processes / flows. Technological, temporal and geographic representativeness partly given.</epd:description>
          <epd:description xml:lang="de">Produktsystem bis auf wenige Prozesse/Flüsse abgebildet. Technologische, zeitliche und geographische Repräsentativität teilweise gegeben.</epd:description>
        </epd:safetyMargins>
      </common:other>
    </dataSetInformation>
    <quantitativeReference type="Reference flow(s)">
      <referenceToReferenceFlow>109082</referenceToReferenceFlow>
    </quantitativeReference>
    <time>
      <common:referenceYear>2021</common:referenceYear>
      <common:dataSetValidUntil>2022</common:dataSetValidUntil>
      <common:timeRepresentativenessDescription xml:lang="en">Annual average</common:timeRepresentativenessDescription>
      <common:timeRepresentativenessDescription xml:lang="de">Jährlicher Durchschnitt</common:timeRepresentativenessDescription>
    </time>
    <geography>
      <locationOfOperationSupplyOrProduction location="DE">
        <descriptionOfRestrictions xml:lang="en">The data set represents the country specific situation in Germany, focusing on the main technologies, the region specific characteristics and / or import statistics.</descriptionOfRestrictions>
        <descriptionOfRestrictions xml:lang="de">Der Datensatz bildet die länderspezifische Situation in Deutschland ab. Dabei werden Haupttechnologien, spezifische regionale Charakteristiken und ggf. Importstatistiken berücksichtigt.</descriptionOfRestrictions>
      </locationOfOperationSupplyOrProduction>
    </geography>
    <technology>
      <technologyDescriptionAndIncludedProcesses xml:lang="en">For the production of acetylated wood, dried softwood is used for this data set.

For the acetylation process, an acetic anhydride solution is injected into special stainless steel reactors filled with the wood to be treated. The wood and the acetic anhydride solution react at temperatures of around 120 °C. The hydroxyl groups on the wood cell wall are esterified to form acetic acid esters and acetic acid is released.

For this data set, in the sense of a conservative approach, only acetic anhydride from primary production was balanced (from the acetic acid produced, acetic anhydride can theoretically be recovered and fed back into the process). The acetic acid produced during the process was treated as a by-product in the life cycle assessment and the environmental impacts of the acetylation process were allocated economically: approx. 88% of the environmental impacts were attributed to the acetylated wood and approx. 12% to the acetic acid.

The production of acetic anhydride and the wood upstream chain dominate the life cycle assessment of the product system.

In module C1, a manual dismantling (no loads) is assumed, collecting losses are neglected.
The transport in module C2 to the recycling plant takes place with a truck (50km).
Module C3 takes into account the grinding and thermal treatment (combustion) of the material. The CO2 absorbed and stored in the material by photosynthesis (from module A1) is written off in C3 (CO2 neutrality within the product system according to EN 16485: Round and sawn timber - Environmental Product Declarations - Product category rules for wood and wood-based products for use in construction, 2014). Furthermore module C3 contains the loads for running the treatment facility.
Module D contains the credits for the substitution of electricity (German electricity mix) and thermal energy (from natural gas). The calculation of combustion emissions and credits takes into account the specific calorific value of the material and the material composition.</technologyDescriptionAndIncludedProcesses>
      <technologyDescriptionAndIncludedProcesses xml:lang="de">Für die Herstellung von acetyliertem Holz wird für diesen Datensatz getrocknetes Bauholz aus Nadelholz eingesetzt.

Für den Acetylierungsprozess wird in spezielle, mit dem zu behandelnden Holz gefüllten Edelstahlreaktoren, eine Essigsäureanhydridlösung eingespritzt. Bei Temperaturen um 120°C wird das Holz und die Essigsäureanhydridlösung zur Reaktion gebracht. Dabei werden die Hydroxygruppen der Holzzellwand zu Essigsäureestern verestert und Essigsäure freigesetzt.

Für diesen Datensatz wurde im Sinne eines konservativen Ansatzes ausschließlich mit Essigsäureanhydrid aus Primärproduktion bilanziert (aus der entstehenden Essigsäure kann theoretisch Essigsäureanhydrid zrückgewonnen und dem Prozess wieder zugeführt werden). Die während des Prozesses entstehende Essigsäure wurde ökobilanziell als Nebenprodukt behandelt und die Umweltlasten des Acetylierungsprozesss ökonomisch alloziiert: ca. 88% der Umweltlasten wurden dem acetylierten Holz, ca. 12% der Essigsäure zugerechnet. 

Die Herstellung des Essigsäureanhydrids und die Holzvorkette dominiert die Ökobilanz des Produktsystems.

In Modul C1 wird ein manueller Rückbau (lastenfrei) angenommen. Sammelverluste werden vernachlässigt.
Der Transport in Modul C2 zur Verwertungsanlage erfolgt mit einem LKW (50km). 
In Modul C3 wird die Zerkleinerung und thermische Verwertung des Materials berücksichtigt. Das im Material durch Photosynthese aufgenommene und gespeicherte CO2 (aus Modul A1) wird dabei in C3 ausgebucht (CO2 Neutralität innerhalb des Produktsystems gemäß EN 16485: Round and sawn timber - Environmental Product Declarations - Product category rules for wood and wood-based products for use in construction, 2014). Weiterhin enthält das Modul C3 die Lasten für den Betrieb der Verwertungsanlage.
Modul D enthält die Gutschriften für die Substitution von Strom (deutscher Strommix) und thermischer Energie (aus Erdgas). Bei der Berechnung der Verbrennungsemissionen und Gutschriften wird der spezifische Heizwert des jeweiligen Materials sowie die Materialzusammensetzung berücksichtigt.</technologyDescriptionAndIncludedProcesses>
      <technologicalApplicability xml:lang="en">Acetylated wood can be used for structural and non-structural applications. Due to the improved durability, acetylated wood is mainly used outdoors, as well as for applications with soil and water contact. Color coatings are possible.</technologicalApplicability>
      <technologicalApplicability xml:lang="de">Acetyliertes Holz kann für tragende und nicht-tragende Anwendungen verwendet werden. Durch die verbesserte Dauerhaftigkeit wird acetyliertes Holz vor allem im Aussenbereich, sowie für Anwendungen mit Erd- und Wasserkontakt eingesetzt. Farbbeschichtungen sind möglich.</technologicalApplicability>
    </technology>
  </processInformation>
  <modellingAndValidation>
    <LCIMethodAndAllocation>
      <typeOfDataSet>EPD</typeOfDataSet>
      <common:other>
        <epd:subType>generic dataset</epd:subType>
      </common:other>
    </LCIMethodAndAllocation>
    <dataSourcesTreatmentAndRepresentativeness>
      <referenceToDataSource refObjectId="d2732231-5fbd-11db-b0de-0800200c9a66" version="21.01.000" type="source data set" uri="../sources/d2732231-5fbd-11db-b0de-0800200c9a66.xml">
        <common:shortDescription xml:lang="en">ULLMANN'S Encyclopedia of Industrial Chemistry</common:shortDescription>
      </referenceToDataSource>
      <referenceToDataSource refObjectId="e3bd9bbf-2c3c-42aa-8892-fd13f1065ca5" version="21.01.000" type="source data set" uri="../sources/e3bd9bbf-2c3c-42aa-8892-fd13f1065ca5.xml">
        <common:shortDescription xml:lang="en">Documentation of data quality management</common:shortDescription>
      </referenceToDataSource>
      <referenceToDataSource refObjectId="1cece811-7501-44d4-8067-9259bd5cb835" version="00.01.000" type="source data set" uri="../sources/1cece811-7501-44d4-8067-9259bd5cb835.xml">
        <common:shortDescription xml:lang="en">GaBi Database Edition 2021, CUP2021.01</common:shortDescription>
      </referenceToDataSource>
      <referenceToDataSource refObjectId="28d74cc0-db8b-4d7e-bc44-5f6d56ce0c4a" version="00.03.002" type="source data set" uri="../sources/28d74cc0-db8b-4d7e-bc44-5f6d56ce0c4a.xml">
        <common:shortDescription xml:lang="en">GaBi database (all versions)</common:shortDescription>
      </referenceToDataSource>
      <useAdviceForDataSet xml:lang="en">This data set refers to 1 m³ of acetylated wood with a density of 510 kg/m³. The chemical modification of the wood increases the durability of the wood against rot, fungal attack and insect attack. The data set can be used to estimate other wood densities of 450 - 550 kg/m³.</useAdviceForDataSet>
      <useAdviceForDataSet xml:lang="de">Dieser Datensatz bezieht sich auf 1 m³ acetyliertres Holz mit einer Rohdichte von 510 kg/m³. Durch die chemische Modifikation des Holzes wird die Dauerhaftigkeit des Holzes gegenüber Pilzbefall, Fäulnis und Insektenbefall erhöht. Der Datensatz kann für die näherungsweise Abschätzung anderer Holzrohdichten von 450 - 550 kg/m³ verwendet werden.</useAdviceForDataSet>
    </dataSourcesTreatmentAndRepresentativeness>
    <validation>
      <review type="Dependent internal review">
        <common:referenceToNameOfReviewerAndInstitution refObjectId="d7fa0337-f279-430d-becf-7f3111a85010" version="21.01.000" type="contact data set" uri="../contacts/d7fa0337-f279-430d-becf-7f3111a85010.xml">
          <common:shortDescription xml:lang="en">Sphera Solutions GmbH</common:shortDescription>
        </common:referenceToNameOfReviewerAndInstitution>
      </review>
      <review type="Independent external review">
        <common:referenceToNameOfReviewerAndInstitution refObjectId="8f1306f0-7b83-4f36-a537-aa83f0498266" version="21.01.000" type="contact data set" uri="../contacts/8f1306f0-7b83-4f36-a537-aa83f0498266.xml">
          <common:shortDescription xml:lang="en">GaBi user forum</common:shortDescription>
        </common:referenceToNameOfReviewerAndInstitution>
      </review>
    </validation>
    <complianceDeclarations>
      <compliance>
        <common:referenceToComplianceSystem refObjectId="c0016b33-8cf7-415c-ac6e-deba0d21440d" version="00.01.000" type="source data set" uri="../sources/c0016b33-8cf7-415c-ac6e-deba0d21440d.xml">
          <common:shortDescription xml:lang="de">EN 15804+A2</common:shortDescription>
          <common:shortDescription xml:lang="en">EN 15804+A2</common:shortDescription>
        </common:referenceToComplianceSystem>
        <common:approvalOfOverallCompliance>Fully compliant</common:approvalOfOverallCompliance>
      </compliance>
    </complianceDeclarations>
  </modellingAndValidation>
  <administrativeInformation>
    <dataEntryBy>
      <common:timeStamp>2021-04-28T21:03:32+01:00</common:timeStamp>
      <common:referenceToDataSetFormat refObjectId="a97a0155-0234-4b87-b4ce-a45da52f2a40" version="01.00.000" type="source data set" uri="../sources/a97a0155-0234-4b87-b4ce-a45da52f2a40.xml">
        <common:shortDescription xml:lang="de">ILCD format 1.1</common:shortDescription>
        <common:shortDescription xml:lang="en">ILCD format 1.1</common:shortDescription>
      </common:referenceToDataSetFormat>
      <common:referenceToDataSetFormat refObjectId="a29449fd-aa2f-4de8-b5d7-4b06b43c6fde" version="00.01.000" type="source data set" uri="../sources/a29449fd-aa2f-4de8-b5d7-4b06b43c6fde.xml">
        <common:shortDescription xml:lang="de">EPD-Datenformaterweiterungen v1.2</common:shortDescription>
        <common:shortDescription xml:lang="en">EPD Data Format Extensions v1.2</common:shortDescription>
      </common:referenceToDataSetFormat>
      <common:referenceToPersonOrEntityEnteringTheData refObjectId="d7fa0337-f279-430d-becf-7f3111a85010" version="21.01.000" type="contact data set" uri="../contacts/d7fa0337-f279-430d-becf-7f3111a85010.xml">
        <common:shortDescription xml:lang="en">Sphera Solutions GmbH</common:shortDescription>
      </common:referenceToPersonOrEntityEnteringTheData>
    </dataEntryBy>
    <publicationAndOwnership>
      <common:dataSetVersion>20.21.060</common:dataSetVersion>
      <common:referenceToPrecedingDataSetVersion refObjectId="3b1f0c75-07a4-4182-b310-5529fc5b54a6" type="process data set" uri="https://www.oekobaudat.de/OEKOBAU.DAT/datasetdetail/process.xhtml?uuid=3b1f0c75-07a4-4182-b310-5529fc5b54a6&amp;stock=OBD_2020_II&amp;lang=de">
        <common:shortDescription xml:lang="en">Acetylated wood (1 m³, 510 kg/m³)</common:shortDescription>
      </common:referenceToPrecedingDataSetVersion>
      <common:referenceToOwnershipOfDataSet refObjectId="d7fa0337-f279-430d-becf-7f3111a85010" version="21.01.000" type="contact data set" uri="../contacts/d7fa0337-f279-430d-becf-7f3111a85010.xml">
        <common:shortDescription xml:lang="en">Sphera Solutions GmbH</common:shortDescription>
      </common:referenceToOwnershipOfDataSet>
      <common:copyright>true</common:copyright>
      <common:licenseType>Free of charge for all users and uses</common:licenseType>
      <common:accessRestrictions xml:lang="en">The license conditions as stated on https://www.oekobaudat.de/ apply.</common:accessRestrictions>
      <common:accessRestrictions xml:lang="de">Es gelten die Lizenzbedingungen wie sie auf https://www.oekobaudat.de/ genannt sind.</common:accessRestrictions>
      <common:other>
        <epd2:referenceToPublisher refObjectId="f11651e0-7877-11e3-981f-0800200c9a66" version="00.01.000" type="contact data set" uri="../contacts/f11651e0-7877-11e3-981f-0800200c9a66.xml">
          <common:shortDescription xml:lang="en">BBSR</common:shortDescription>
        </epd2:referenceToPublisher>
      </common:other>
    </publicationAndOwnership>
  </administrativeInformation>
  <exchanges>
    <exchange dataSetInternalID="109082">
      <referenceToFlowDataSet refObjectId="ea4a7831-456f-4b70-9c5a-a21cd816acb9" version="21.01.000" type="flow data set" uri="../flows/ea4a7831-456f-4b70-9c5a-a21cd816acb9.xml">
        <common:shortDescription xml:lang="en">Acetylated wood (1 m³, 510 kg/m³)</common:shortDescription>
        <common:shortDescription xml:lang="de">Acetyliertes Holz (1 m³, 510 kg/m³)</common:shortDescription>
      </referenceToFlowDataSet>
      <meanAmount>1</meanAmount>
    </exchange>
    <exchange dataSetInternalID="109083">
      <referenceToFlowDataSet refObjectId="20f32be5-0398-4288-9b6d-accddd195317" version="21.01.000" type="flow data set" uri="../flows/20f32be5-0398-4288-9b6d-accddd195317.xml">
        <common:shortDescription xml:lang="en">Use of renewable primary energy as energy carrier (PERE)</common:shortDescription>
        <common:shortDescription xml:lang="de">Erneuerbare Primärenergie als Energieträger (PERE)</common:shortDescription>
      </referenceToFlowDataSet>
      <functionType>General reminder flow</functionType>
      <exchangeDirection>Input</exchangeDirection>
      <common:other>
        <epd:amount epd:module="A1-A3">2141.12842385432</epd:amount>
        <epd:referenceToUnitGroupDataSet refObjectId="93a60a57-a3c8-11da-a746-0800200c9a66" version="03.00.000" type="unit group data set" uri="../unitgroups/93a60a57-a3c8-11da-a746-0800200c9a66.xml">
          <common:shortDescription xml:lang="en">MJ</common:shortDescription>
        </epd:referenceToUnitGroupDataSet>
        <epd:amount epd:module="C2">1.11494375588436</epd:amount>
        <epd:amount epd:module="C3">8092.65959706904</epd:amount>
        <epd:amount epd:module="D">-1206.82604391219</epd:amount>
      </common:other>
    </exchange>
    <exchange dataSetInternalID="109084">
      <referenceToFlowDataSet refObjectId="fb3ec0de-548d-4508-aea5-00b73bf6f702" version="21.01.000" type="flow data set" uri="../flows/fb3ec0de-548d-4508-aea5-00b73bf6f702.xml">
        <common:shortDescription xml:lang="en">Use of renewable primary energy resources used as raw materials (PERM)</common:shortDescription>
        <common:shortDescription xml:lang="de">Erneuerbare Primärenergie zur stofflichen Nutzung (PERM)</common:shortDescription>
      </referenceToFlowDataSet>
      <functionType>General reminder flow</functionType>
      <exchangeDirection>Input</exchangeDirection>
      <common:other>
        <epd:amount epd:module="A1-A3">6678</epd:amount>
        <epd:referenceToUnitGroupDataSet refObjectId="93a60a57-a3c8-11da-a746-0800200c9a66" version="03.00.000" type="unit group data set" uri="../unitgroups/93a60a57-a3c8-11da-a746-0800200c9a66.xml">
          <common:shortDescription xml:lang="en">MJ</common:shortDescription>
        </epd:referenceToUnitGroupDataSet>
        <epd:amount epd:module="C2">0</epd:amount>
        <epd:amount epd:module="C3">-6678</epd:amount>
        <epd:amount epd:module="D">0</epd:amount>
      </common:other>
    </exchange>
    <exchange dataSetInternalID="109085">
      <referenceToFlowDataSet refObjectId="53f97275-fa8a-4cdd-9024-65936002acd0" version="21.01.000" type="flow data set" uri="../flows/53f97275-fa8a-4cdd-9024-65936002acd0.xml">
        <common:shortDescription xml:lang="en">Total use of renewable primary energy (PERT)</common:shortDescription>
        <common:shortDescription xml:lang="de">Total erneuerbare Primärenergie (PERT)</common:shortDescription>
      </referenceToFlowDataSet>
      <functionType>General reminder flow</functionType>
      <exchangeDirection>Input</exchangeDirection>
      <common:other>
        <epd:amount epd:module="A1-A3">8819.12842385432</epd:amount>
        <epd:referenceToUnitGroupDataSet refObjectId="93a60a57-a3c8-11da-a746-0800200c9a66" version="03.00.000" type="unit group data set" uri="../unitgroups/93a60a57-a3c8-11da-a746-0800200c9a66.xml">
          <common:shortDescription xml:lang="en">MJ</common:shortDescription>
        </epd:referenceToUnitGroupDataSet>
        <epd:amount epd:module="C2">1.11494375588436</epd:amount>
        <epd:amount epd:module="C3">1414.65959706904</epd:amount>
        <epd:amount epd:module="D">-1206.82604391219</epd:amount>
      </common:other>
    </exchange>
    <exchange dataSetInternalID="109086">
      <referenceToFlowDataSet refObjectId="ac857178-2b45-46ec-892a-a9a4332f0372" version="21.01.000" type="flow data set" uri="../flows/ac857178-2b45-46ec-892a-a9a4332f0372.xml">
        <common:shortDescription xml:lang="en">Use of non renewable primary energy as energy carrier (PENRE)</common:shortDescription>
        <common:shortDescription xml:lang="de">Nicht-erneuerbare Primärenergie als Energieträger (PENRE)</common:shortDescription>
      </referenceToFlowDataSet>
      <functionType>General reminder flow</functionType>
      <exchangeDirection>Input</exchangeDirection>
      <common:other>
        <epd:amount epd:module="A1-A3">21881.6091250713</epd:amount>
        <epd:referenceToUnitGroupDataSet refObjectId="93a60a57-a3c8-11da-a746-0800200c9a66" version="03.00.000" type="unit group data set" uri="../unitgroups/93a60a57-a3c8-11da-a746-0800200c9a66.xml">
          <common:shortDescription xml:lang="en">MJ</common:shortDescription>
        </epd:referenceToUnitGroupDataSet>
        <epd:amount epd:module="C2">19.2105183870544</epd:amount>
        <epd:amount epd:module="C3">391.842845295752</epd:amount>
        <epd:amount epd:module="D">-3513.18345919382</epd:amount>
      </common:other>
    </exchange>
    <exchange dataSetInternalID="109087">
      <referenceToFlowDataSet refObjectId="1421caa0-679d-4bf4-b282-0eb850ccae27" version="21.01.000" type="flow data set" uri="../flows/1421caa0-679d-4bf4-b282-0eb850ccae27.xml">
        <common:shortDescription xml:lang="en">Use of non renewable primary energy resources used as raw materials (PENRM)</common:shortDescription>
        <common:shortDescription xml:lang="de">Nicht-erneuerbare Primärenergie zur stofflichen Nutzung (PENRM)</common:shortDescription>
      </referenceToFlowDataSet>
      <functionType>General reminder flow</functionType>
      <exchangeDirection>Input</exchangeDirection>
      <common:other>
        <epd:amount epd:module="A1-A3">0</epd:amount>
        <epd:referenceToUnitGroupDataSet refObjectId="93a60a57-a3c8-11da-a746-0800200c9a66" version="03.00.000" type="unit group data set" uri="../unitgroups/93a60a57-a3c8-11da-a746-0800200c9a66.xml">
          <common:shortDescription xml:lang="en">MJ</common:shortDescription>
        </epd:referenceToUnitGroupDataSet>
        <epd:amount epd:module="C2">0</epd:amount>
        <epd:amount epd:module="C3">0</epd:amount>
        <epd:amount epd:module="D">0</epd:amount>
      </common:other>
    </exchange>
    <exchange dataSetInternalID="109088">
      <referenceToFlowDataSet refObjectId="06159210-646b-4c8d-8583-da9b3b95a6c1" version="21.01.000" type="flow data set" uri="../flows/06159210-646b-4c8d-8583-da9b3b95a6c1.xml">
        <common:shortDescription xml:lang="en">Total use of non renewable primary energy resource (PENRT)</common:shortDescription>
        <common:shortDescription xml:lang="de">Total nicht-erneuerbare Primärenergie (PENRT)</common:shortDescription>
      </referenceToFlowDataSet>
      <functionType>General reminder flow</functionType>
      <exchangeDirection>Input</exchangeDirection>
      <common:other>
        <epd:amount epd:module="A1-A3">21881.6091250713</epd:amount>
        <epd:referenceToUnitGroupDataSet refObjectId="93a60a57-a3c8-11da-a746-0800200c9a66" version="03.00.000" type="unit group data set" uri="../unitgroups/93a60a57-a3c8-11da-a746-0800200c9a66.xml">
          <common:shortDescription xml:lang="en">MJ</common:shortDescription>
        </epd:referenceToUnitGroupDataSet>
        <epd:amount epd:module="C2">19.2105183870544</epd:amount>
        <epd:amount epd:module="C3">391.842845295752</epd:amount>
        <epd:amount epd:module="D">-3513.18345919382</epd:amount>
      </common:other>
    </exchange>
    <exchange dataSetInternalID="109089">
      <referenceToFlowDataSet refObjectId="c6a1f35f-2d09-4f54-8dfb-97e502e1ce92" version="21.01.000" type="flow data set" uri="../flows/c6a1f35f-2d09-4f54-8dfb-97e502e1ce92.xml">
        <common:shortDescription xml:lang="en">Use of secondary material (SM)</common:shortDescription>
        <common:shortDescription xml:lang="de">Einsatz von Sekundärstoffen (SM)</common:shortDescription>
      </referenceToFlowDataSet>
      <functionType>General reminder flow</functionType>
      <exchangeDirection>Input</exchangeDirection>
      <common:other>
        <epd:amount epd:module="A1-A3">0</epd:amount>
        <epd:referenceToUnitGroupDataSet refObjectId="93a60a57-a4c8-11da-a746-0800200c9a66" version="03.00.000" type="unit group data set" uri="../unitgroups/93a60a57-a4c8-11da-a746-0800200c9a66.xml">
          <common:shortDescription xml:lang="en">kg</common:shortDescription>
        </epd:referenceToUnitGroupDataSet>
        <epd:amount epd:module="C2">0</epd:amount>
        <epd:amount epd:module="C3">0</epd:amount>
        <epd:amount epd:module="D">0</epd:amount>
      </common:other>
    </exchange>
    <exchange dataSetInternalID="109090">
      <referenceToFlowDataSet refObjectId="64333088-a55f-4aa2-9a31-c10b07816787" version="21.01.000" type="flow data set" uri="../flows/64333088-a55f-4aa2-9a31-c10b07816787.xml">
        <common:shortDescription xml:lang="en">Use of renewable secondary fuels (SF)</common:shortDescription>
        <common:shortDescription xml:lang="de">Erneuerbare Sekundärbrennstoffe (SF)</common:shortDescription>
      </referenceToFlowDataSet>
      <functionType>General reminder flow</functionType>
      <exchangeDirection>Input</exchangeDirection>
      <common:other>
        <epd:amount epd:module="A1-A3">0</epd:amount>
        <epd:referenceToUnitGroupDataSet refObjectId="93a60a57-a3c8-11da-a746-0800200c9a66" version="03.00.000" type="unit group data set" uri="../unitgroups/93a60a57-a3c8-11da-a746-0800200c9a66.xml">
          <common:shortDescription xml:lang="en">MJ</common:shortDescription>
        </epd:referenceToUnitGroupDataSet>
        <epd:amount epd:module="C2">0</epd:amount>
        <epd:amount epd:module="C3">0</epd:amount>
        <epd:amount epd:module="D">0</epd:amount>
      </common:other>
    </exchange>
    <exchange dataSetInternalID="109091">
      <referenceToFlowDataSet refObjectId="89def144-d39a-4287-b86f-efde453ddcb2" version="21.01.000" type="flow data set" uri="../flows/89def144-d39a-4287-b86f-efde453ddcb2.xml">
        <common:shortDescription xml:lang="en">Use of non renewable secondary fuels (NRSF)</common:shortDescription>
        <common:shortDescription xml:lang="de">Nicht erneuerbare Sekundärbrennstoffe (NRSF)</common:shortDescription>
      </referenceToFlowDataSet>
      <functionType>General reminder flow</functionType>
      <exchangeDirection>Input</exchangeDirection>
      <common:other>
        <epd:amount epd:module="A1-A3">0</epd:amount>
        <epd:referenceToUnitGroupDataSet refObjectId="93a60a57-a3c8-11da-a746-0800200c9a66" version="03.00.000" type="unit group data set" uri="../unitgroups/93a60a57-a3c8-11da-a746-0800200c9a66.xml">
          <common:shortDescription xml:lang="en">MJ</common:shortDescription>
        </epd:referenceToUnitGroupDataSet>
        <epd:amount epd:module="C2">0</epd:amount>
        <epd:amount epd:module="C3">0</epd:amount>
        <epd:amount epd:module="D">0</epd:amount>
      </common:other>
    </exchange>
    <exchange dataSetInternalID="109092">
      <referenceToFlowDataSet refObjectId="3cf952c8-f3a4-461d-8c96-96456ca62246" version="21.01.000" type="flow data set" uri="../flows/3cf952c8-f3a4-461d-8c96-96456ca62246.xml">
        <common:shortDescription xml:lang="en">Net use of fresh water (FW)</common:shortDescription>
        <common:shortDescription xml:lang="de">Nettoeinsatz von Süßwasserressourcen (FW)</common:shortDescription>
      </referenceToFlowDataSet>
      <functionType>General reminder flow</functionType>
      <exchangeDirection>Input</exchangeDirection>
      <common:other>
        <epd:amount epd:module="A1-A3">3.64700756322007</epd:amount>
        <epd:referenceToUnitGroupDataSet refObjectId="93a60a57-a3c8-12da-a746-0800200c9a66" version="03.00.000" type="unit group data set" uri="../unitgroups/93a60a57-a3c8-12da-a746-0800200c9a66.xml">
          <common:shortDescription xml:lang="en">m3</common:shortDescription>
        </epd:referenceToUnitGroupDataSet>
        <epd:amount epd:module="C2">0.000990906654482209</epd:amount>
        <epd:amount epd:module="C3">2.74346115367472</epd:amount>
        <epd:amount epd:module="D">-0.44880352090445</epd:amount>
      </common:other>
    </exchange>
    <exchange dataSetInternalID="109093">
      <referenceToFlowDataSet refObjectId="430f9e0f-59b2-46a0-8e0d-55e0e84948fc" version="21.01.000" type="flow data set" uri="../flows/430f9e0f-59b2-46a0-8e0d-55e0e84948fc.xml">
        <common:shortDescription xml:lang="en">Hazardous waste disposed (HWD)</common:shortDescription>
        <common:shortDescription xml:lang="de">Gefährlicher Abfall zur Deponie (HWD)</common:shortDescription>
      </referenceToFlowDataSet>
      <functionType>General reminder flow</functionType>
      <exchangeDirection>Output</exchangeDirection>
      <common:other>
        <epd:amount epd:module="A1-A3">5.03504525346123E-6</epd:amount>
        <epd:referenceToUnitGroupDataSet refObjectId="93a60a57-a4c8-11da-a746-0800200c9a66" version="03.00.000" type="unit group data set" uri="../unitgroups/93a60a57-a4c8-11da-a746-0800200c9a66.xml">
          <common:shortDescription xml:lang="en">kg</common:shortDescription>
        </epd:referenceToUnitGroupDataSet>
        <epd:amount epd:module="C2">8.0293751335568E-10</epd:amount>
        <epd:amount epd:module="C3">9.48522105573058E-8</epd:amount>
        <epd:amount epd:module="D">-1.22322481536349E-6</epd:amount>
      </common:other>
    </exchange>
    <exchange dataSetInternalID="109094">
      <referenceToFlowDataSet refObjectId="b29ef66b-e286-4afa-949f-62f1a7b4d7fa" version="21.01.000" type="flow data set" uri="../flows/b29ef66b-e286-4afa-949f-62f1a7b4d7fa.xml">
        <common:shortDescription xml:lang="en">Non harzardous waste disposed (NHWD)</common:shortDescription>
        <common:shortDescription xml:lang="de">Entsorgter nicht gefährlicher Abfall (NHWD)</common:shortDescription>
      </referenceToFlowDataSet>
      <functionType>General reminder flow</functionType>
      <exchangeDirection>Output</exchangeDirection>
      <common:other>
        <epd:amount epd:module="A1-A3">7.18342037929144</epd:amount>
        <epd:referenceToUnitGroupDataSet refObjectId="93a60a57-a4c8-11da-a746-0800200c9a66" version="03.00.000" type="unit group data set" uri="../unitgroups/93a60a57-a4c8-11da-a746-0800200c9a66.xml">
          <common:shortDescription xml:lang="en">kg</common:shortDescription>
        </epd:referenceToUnitGroupDataSet>
        <epd:amount epd:module="C2">0.00310101667562039</epd:amount>
        <epd:amount epd:module="C3">8.16984726682984</epd:amount>
        <epd:amount epd:module="D">-1.86496889834591</epd:amount>
      </common:other>
    </exchange>
    <exchange dataSetInternalID="109095">
      <referenceToFlowDataSet refObjectId="3449546e-52ad-4b39-b809-9fb77cea8ff6" version="21.01.000" type="flow data set" uri="../flows/3449546e-52ad-4b39-b809-9fb77cea8ff6.xml">
        <common:shortDescription xml:lang="en">Radioactive waste disposed (RWD)</common:shortDescription>
        <common:shortDescription xml:lang="de">Entsorgter radioaktiver Abfall (RWD)</common:shortDescription>
      </referenceToFlowDataSet>
      <functionType>General reminder flow</functionType>
      <exchangeDirection>Output</exchangeDirection>
      <common:other>
        <epd:amount epd:module="A1-A3">0.0566484209176347</epd:amount>
        <epd:referenceToUnitGroupDataSet refObjectId="93a60a57-a4c8-11da-a746-0800200c9a66" version="03.00.000" type="unit group data set" uri="../unitgroups/93a60a57-a4c8-11da-a746-0800200c9a66.xml">
          <common:shortDescription xml:lang="en">kg</common:shortDescription>
        </epd:referenceToUnitGroupDataSet>
        <epd:amount epd:module="C2">1.84350020112653E-5</epd:amount>
        <epd:amount epd:module="C3">0.00970608970137356</epd:amount>
        <epd:amount epd:module="D">-0.129796205707371</epd:amount>
      </common:other>
    </exchange>
    <exchange dataSetInternalID="109096">
      <referenceToFlowDataSet refObjectId="a2b32f97-3fc7-4af2-b209-525bc6426f33" version="21.01.000" type="flow data set" uri="../flows/a2b32f97-3fc7-4af2-b209-525bc6426f33.xml">
        <common:shortDescription xml:lang="en">Components for re-use (CRU)</common:shortDescription>
        <common:shortDescription xml:lang="de">Komponenten für die Wiederverwendung (CRU)</common:shortDescription>
      </referenceToFlowDataSet>
      <functionType>General reminder flow</functionType>
      <exchangeDirection>Output</exchangeDirection>
      <common:other>
        <epd:amount epd:module="A1-A3">0</epd:amount>
        <epd:referenceToUnitGroupDataSet refObjectId="93a60a57-a4c8-11da-a746-0800200c9a66" version="03.00.000" type="unit group data set" uri="../unitgroups/93a60a57-a4c8-11da-a746-0800200c9a66.xml">
          <common:shortDescription xml:lang="en">kg</common:shortDescription>
        </epd:referenceToUnitGroupDataSet>
        <epd:amount epd:module="C2">0</epd:amount>
        <epd:amount epd:module="C3">0</epd:amount>
        <epd:amount epd:module="D">0</epd:amount>
      </common:other>
    </exchange>
    <exchange dataSetInternalID="109097">
      <referenceToFlowDataSet refObjectId="d7fe48a5-4103-49c8-9aae-b0b5dfdbd6ae" version="21.01.000" type="flow data set" uri="../flows/d7fe48a5-4103-49c8-9aae-b0b5dfdbd6ae.xml">
        <common:shortDescription xml:lang="en">Materials for recycling  (MFR)</common:shortDescription>
        <common:shortDescription xml:lang="de">Stoffe zum Recycling (MFR)</common:shortDescription>
      </referenceToFlowDataSet>
      <functionType>General reminder flow</functionType>
      <exchangeDirection>Output</exchangeDirection>
      <common:other>
        <epd:amount epd:module="A1-A3">0</epd:amount>
        <epd:referenceToUnitGroupDataSet refObjectId="93a60a57-a4c8-11da-a746-0800200c9a66" version="03.00.000" type="unit group data set" uri="../unitgroups/93a60a57-a4c8-11da-a746-0800200c9a66.xml">
          <common:shortDescription xml:lang="en">kg</common:shortDescription>
        </epd:referenceToUnitGroupDataSet>
        <epd:amount epd:module="C2">0</epd:amount>
        <epd:amount epd:module="C3">0</epd:amount>
        <epd:amount epd:module="D">0</epd:amount>
      </common:other>
    </exchange>
    <exchange dataSetInternalID="109098">
      <referenceToFlowDataSet refObjectId="59a9181c-3aaf-46ee-8b13-2b3723b6e447" version="21.01.000" type="flow data set" uri="../flows/59a9181c-3aaf-46ee-8b13-2b3723b6e447.xml">
        <common:shortDescription xml:lang="en">Materials for energy recovery (MER)</common:shortDescription>
        <common:shortDescription xml:lang="de">Stoffe für die Energierückgewinnung (MER)</common:shortDescription>
      </referenceToFlowDataSet>
      <functionType>General reminder flow</functionType>
      <exchangeDirection>Output</exchangeDirection>
      <common:other>
        <epd:amount epd:module="A1-A3">0</epd:amount>
        <epd:referenceToUnitGroupDataSet refObjectId="93a60a57-a4c8-11da-a746-0800200c9a66" version="03.00.000" type="unit group data set" uri="../unitgroups/93a60a57-a4c8-11da-a746-0800200c9a66.xml">
          <common:shortDescription xml:lang="en">kg</common:shortDescription>
        </epd:referenceToUnitGroupDataSet>
        <epd:amount epd:module="C2">0</epd:amount>
        <epd:amount epd:module="C3">0</epd:amount>
        <epd:amount epd:module="D">0</epd:amount>
      </common:other>
    </exchange>
    <exchange dataSetInternalID="109099">
      <referenceToFlowDataSet refObjectId="4da0c987-2b76-40d6-9e9e-82a017aaaf29" version="21.01.000" type="flow data set" uri="../flows/4da0c987-2b76-40d6-9e9e-82a017aaaf29.xml">
        <common:shortDescription xml:lang="en">Exported electrical energy (EEE)</common:shortDescription>
        <common:shortDescription xml:lang="de">Exportierte elektrische Energie (EEE)</common:shortDescription>
      </referenceToFlowDataSet>
      <functionType>General reminder flow</functionType>
      <exchangeDirection>Output</exchangeDirection>
      <common:other>
        <epd:amount epd:module="A1-A3">0</epd:amount>
        <epd:referenceToUnitGroupDataSet refObjectId="93a60a57-a3c8-11da-a746-0800200c9a66" version="03.00.000" type="unit group data set" uri="../unitgroups/93a60a57-a3c8-11da-a746-0800200c9a66.xml">
          <common:shortDescription xml:lang="en">MJ</common:shortDescription>
        </epd:referenceToUnitGroupDataSet>
        <epd:amount epd:module="C2">0</epd:amount>
        <epd:amount epd:module="C3">966.884166512332</epd:amount>
        <epd:amount epd:module="D">0</epd:amount>
      </common:other>
    </exchange>
    <exchange dataSetInternalID="109100">
      <referenceToFlowDataSet refObjectId="98daf38a-7a79-46d3-9a37-2b7bd0955810" version="21.01.000" type="flow data set" uri="../flows/98daf38a-7a79-46d3-9a37-2b7bd0955810.xml">
        <common:shortDescription xml:lang="en">Exported thermal energy (EET)</common:shortDescription>
        <common:shortDescription xml:lang="de">Exportierte thermische Energie (EET)</common:shortDescription>
      </referenceToFlowDataSet>
      <functionType>General reminder flow</functionType>
      <exchangeDirection>Output</exchangeDirection>
      <common:other>
        <epd:amount epd:module="A1-A3">0</epd:amount>
        <epd:referenceToUnitGroupDataSet refObjectId="93a60a57-a3c8-11da-a746-0800200c9a66" version="03.00.000" type="unit group data set" uri="../unitgroups/93a60a57-a3c8-11da-a746-0800200c9a66.xml">
          <common:shortDescription xml:lang="en">MJ</common:shortDescription>
        </epd:referenceToUnitGroupDataSet>
        <epd:amount epd:module="C2">0</epd:amount>
        <epd:amount epd:module="C3">2163.11178558078</epd:amount>
        <epd:amount epd:module="D">0</epd:amount>
      </common:other>
    </exchange>
  </exchanges>
  <LCIAResults>
    <LCIAResult>
      <referenceToLCIAMethodDataSet refObjectId="6a37f984-a4b3-458a-a20a-64418c145fa2" version="21.01.000" type="LCIA method data set" uri="../lciamethods/6a37f984-a4b3-458a-a20a-64418c145fa2.xml">
        <common:shortDescription xml:lang="en">Global Warming Potential - total (GWP-total)</common:shortDescription>
        <common:shortDescription xml:lang="de">Globales Erwärmungspotenzial - total (GWP-total)</common:shortDescription>
      </referenceToLCIAMethodDataSet>
      <common:other>
        <epd:amount epd:module="A1-A3">197.742368415244</epd:amount>
        <epd:amount epd:module="C2">1.45919180078025</epd:amount>
        <epd:amount epd:module="C3">1012.85274661711</epd:amount>
        <epd:amount epd:module="D">-226.487089297526</epd:amount>
        <epd:referenceToUnitGroupDataSet refObjectId="1ebf3012-d0db-4de2-aefd-ef30cedb0be1" version="25.00.000" type="unit group data set" uri="../unitgroups/1ebf3012-d0db-4de2-aefd-ef30cedb0be1.xml">
          <common:shortDescription xml:lang="en">kg CO2 eq.</common:shortDescription>
        </epd:referenceToUnitGroupDataSet>
      </common:other>
    </LCIAResult>
    <LCIAResult>
      <referenceToLCIAMethodDataSet refObjectId="5f635281-343e-44fb-83df-1971b155e6b6" version="21.01.000" type="LCIA method data set" uri="../lciamethods/5f635281-343e-44fb-83df-1971b155e6b6.xml">
        <common:shortDescription xml:lang="en">Global Warming Potential - fossil fuels (GWP-fossil)</common:shortDescription>
        <common:shortDescription xml:lang="de">Globales Erwärmungspotenzial - fossil (GWP-fossil)</common:shortDescription>
      </referenceToLCIAMethodDataSet>
      <common:other>
        <epd:amount epd:module="A1-A3">955.780379094304</epd:amount>
        <epd:amount epd:module="C2">1.44928375638151</epd:amount>
        <epd:amount epd:module="C3">27.4544645291883</epd:amount>
        <epd:amount epd:module="D">-223.722157075724</epd:amount>
        <epd:referenceToUnitGroupDataSet refObjectId="1ebf3012-d0db-4de2-aefd-ef30cedb0be1" version="25.00.000" type="unit group data set" uri="../unitgroups/1ebf3012-d0db-4de2-aefd-ef30cedb0be1.xml">
          <common:shortDescription xml:lang="en">kg CO2 eq.</common:shortDescription>
        </epd:referenceToUnitGroupDataSet>
      </common:other>
    </LCIAResult>
    <LCIAResult>
      <referenceToLCIAMethodDataSet refObjectId="2356e1ab-0185-4db5-86e5-16de51c7485c" version="21.01.000" type="LCIA method data set" uri="../lciamethods/2356e1ab-0185-4db5-86e5-16de51c7485c.xml">
        <common:shortDescription xml:lang="en">Global Warming Potential - biogenic (GWP-biogenic)</common:shortDescription>
        <common:shortDescription xml:lang="de">Globales Erwärmungspotenzial - biogen (GWP-biogenic)</common:shortDescription>
      </referenceToLCIAMethodDataSet>
      <common:other>
        <epd:amount epd:module="A1-A3">-758.336921838246</epd:amount>
        <epd:amount epd:module="C2">0.000600350351285766</epd:amount>
        <epd:amount epd:module="C3">985.372086907513</epd:amount>
        <epd:amount epd:module="D">-2.43166598265237</epd:amount>
        <epd:referenceToUnitGroupDataSet refObjectId="1ebf3012-d0db-4de2-aefd-ef30cedb0be1" version="25.00.000" type="unit group data set" uri="../unitgroups/1ebf3012-d0db-4de2-aefd-ef30cedb0be1.xml">
          <common:shortDescription xml:lang="en">kg CO2 eq.</common:shortDescription>
        </epd:referenceToUnitGroupDataSet>
      </common:other>
    </LCIAResult>
    <LCIAResult>
      <referenceToLCIAMethodDataSet refObjectId="4331bbdb-978a-490d-8707-eeb047f01a55" version="21.01.000" type="LCIA method data set" uri="../lciamethods/4331bbdb-978a-490d-8707-eeb047f01a55.xml">
        <common:shortDescription xml:lang="en">Global Warming Potential - land use and land use change (GWP-luluc)</common:shortDescription>
        <common:shortDescription xml:lang="de">Globales Erwärmungspotenzial - luluc (GWP-luluc)</common:shortDescription>
      </referenceToLCIAMethodDataSet>
      <common:other>
        <epd:amount epd:module="A1-A3">0.298911159186665</epd:amount>
        <epd:amount epd:module="C2">0.00930769404745115</epd:amount>
        <epd:amount epd:module="C3">0.0261951804129407</epd:amount>
        <epd:amount epd:module="D">-0.333266239149516</epd:amount>
        <epd:referenceToUnitGroupDataSet refObjectId="1ebf3012-d0db-4de2-aefd-ef30cedb0be1" version="25.00.000" type="unit group data set" uri="../unitgroups/1ebf3012-d0db-4de2-aefd-ef30cedb0be1.xml">
          <common:shortDescription xml:lang="en">kg CO2 eq.</common:shortDescription>
        </epd:referenceToUnitGroupDataSet>
      </common:other>
    </LCIAResult>
    <LCIAResult>
      <referenceToLCIAMethodDataSet refObjectId="b5c629d6-def3-11e6-bf01-fe55135034f3" version="21.01.000" type="LCIA method data set" uri="../lciamethods/b5c629d6-def3-11e6-bf01-fe55135034f3.xml">
        <common:shortDescription xml:lang="en">Depletion potenzial of the stratospheric ozone layer (ODP)</common:shortDescription>
        <common:shortDescription xml:lang="de">Abbaupotenzial der stratosphärischen Ozonschicht (ODP)</common:shortDescription>
      </referenceToLCIAMethodDataSet>
      <common:other>
        <epd:amount epd:module="A1-A3">1.79934615003996E-12</epd:amount>
        <epd:amount epd:module="C2">3.70833948025092E-16</epd:amount>
        <epd:amount epd:module="C3">3.24767599260769E-13</epd:amount>
        <epd:amount epd:module="D">-5.26881270181357E-12</epd:amount>
        <epd:referenceToUnitGroupDataSet refObjectId="d9e957c9-7309-4474-bf3a-7777df6c4e5b" version="25.00.000" type="unit group data set" uri="../unitgroups/d9e957c9-7309-4474-bf3a-7777df6c4e5b.xml">
          <common:shortDescription xml:lang="en">kg CFC-11 eq.</common:shortDescription>
        </epd:referenceToUnitGroupDataSet>
      </common:other>
    </LCIAResult>
    <LCIAResult>
      <referenceToLCIAMethodDataSet refObjectId="b5c611c6-def3-11e6-bf01-fe55135034f3" version="21.01.000" type="LCIA method data set" uri="../lciamethods/b5c611c6-def3-11e6-bf01-fe55135034f3.xml">
        <common:shortDescription xml:lang="en">Acidifcation potential, Accumulated Exceedance (AP)</common:shortDescription>
        <common:shortDescription xml:lang="de">Versauerungspotenzial, kumulierte Überschreitung (AP)</common:shortDescription>
      </referenceToLCIAMethodDataSet>
      <common:other>
        <epd:amount epd:module="A1-A3">1.01236063597197</epd:amount>
        <epd:amount epd:module="C2">0.00410905148090755</epd:amount>
        <epd:amount epd:module="C3">0.659547408020352</epd:amount>
        <epd:amount epd:module="D">-0.230843654976647</epd:amount>
        <epd:referenceToUnitGroupDataSet refObjectId="42e089ac-92bf-4bf2-8ca1-5fc40d18f2ed" version="00.01.000" type="unit group data set" uri="../unitgroups/42e089ac-92bf-4bf2-8ca1-5fc40d18f2ed.xml">
          <common:shortDescription xml:lang="en">Mole of H+ eq.</common:shortDescription>
        </epd:referenceToUnitGroupDataSet>
      </common:other>
    </LCIAResult>
    <LCIAResult>
      <referenceToLCIAMethodDataSet refObjectId="b53ec18f-7377-4ad3-86eb-cc3f4f276b2b" version="21.01.000" type="LCIA method data set" uri="../lciamethods/b53ec18f-7377-4ad3-86eb-cc3f4f276b2b.xml">
        <common:shortDescription xml:lang="en">Eutrophication potential - freshwater (EP-freshwater)</common:shortDescription>
        <common:shortDescription xml:lang="de">Eutrophierungspotenzial - Süßwasser (EP-freshwater)</common:shortDescription>
      </referenceToLCIAMethodDataSet>
      <common:other>
        <epd:amount epd:module="A1-A3">0.000910859812862862</epd:amount>
        <epd:amount epd:module="C2">2.98061937116067E-6</epd:amount>
        <epd:amount epd:module="C3">4.66592817811458E-5</epd:amount>
        <epd:amount epd:module="D">-0.000554393197567942</epd:amount>
        <epd:referenceToUnitGroupDataSet refObjectId="0429039d-a61d-4590-ba67-aa4a20a810a1" version="25.00.000" type="unit group data set" uri="../unitgroups/0429039d-a61d-4590-ba67-aa4a20a810a1.xml">
          <common:shortDescription xml:lang="en">kg P eq.</common:shortDescription>
        </epd:referenceToUnitGroupDataSet>
      </common:other>
    </LCIAResult>
    <LCIAResult>
      <referenceToLCIAMethodDataSet refObjectId="b5c619fa-def3-11e6-bf01-fe55135034f3" version="21.01.000" type="LCIA method data set" uri="../lciamethods/b5c619fa-def3-11e6-bf01-fe55135034f3.xml">
        <common:shortDescription xml:lang="en">Eutrophication potential - marine (EP-marine)</common:shortDescription>
        <common:shortDescription xml:lang="de">Eutrophierungspotenzial - Salzwasser (EP-marine)</common:shortDescription>
      </referenceToLCIAMethodDataSet>
      <common:other>
        <epd:amount epd:module="A1-A3">0.396785162584524</epd:amount>
        <epd:amount epd:module="C2">0.00189295315735956</epd:amount>
        <epd:amount epd:module="C3">0.295727215021753</epd:amount>
        <epd:amount epd:module="D">-0.0847236722118408</epd:amount>
        <epd:referenceToUnitGroupDataSet refObjectId="d05bb823-ecdf-4686-8c40-bf1d9257859f" version="00.00.003" type="unit group data set" uri="../unitgroups/d05bb823-ecdf-4686-8c40-bf1d9257859f.xml">
          <common:shortDescription xml:lang="en">kg N eq.</common:shortDescription>
        </epd:referenceToUnitGroupDataSet>
      </common:other>
    </LCIAResult>
    <LCIAResult>
      <referenceToLCIAMethodDataSet refObjectId="b5c614d2-def3-11e6-bf01-fe55135034f3" version="21.01.000" type="LCIA method data set" uri="../lciamethods/b5c614d2-def3-11e6-bf01-fe55135034f3.xml">
        <common:shortDescription xml:lang="en">Eutrophication potential - terrestrial (EP-terrestrial)</common:shortDescription>
        <common:shortDescription xml:lang="de">Eutrophierungspotenzial - Land (EP-terrestrial)</common:shortDescription>
      </referenceToLCIAMethodDataSet>
      <common:other>
        <epd:amount epd:module="A1-A3">4.31348381208339</epd:amount>
        <epd:amount epd:module="C2">0.0211787039828256</epd:amount>
        <epd:amount epd:module="C3">3.59469861185973</epd:amount>
        <epd:amount epd:module="D">-0.902246645605567</epd:amount>
        <epd:referenceToUnitGroupDataSet refObjectId="71b4d617-0ec9-4d3f-b65e-e438940c2401" version="00.00.003" type="unit group data set" uri="../unitgroups/71b4d617-0ec9-4d3f-b65e-e438940c2401.xml">
          <common:shortDescription xml:lang="en">Mole of N eq.</common:shortDescription>
        </epd:referenceToUnitGroupDataSet>
      </common:other>
    </LCIAResult>
    <LCIAResult>
      <referenceToLCIAMethodDataSet refObjectId="b5c610fe-def3-11e6-bf01-fe55135034f3" version="21.01.000" type="LCIA method data set" uri="../lciamethods/b5c610fe-def3-11e6-bf01-fe55135034f3.xml">
        <common:shortDescription xml:lang="en">Photochemical Ozone Creation Potential  (POCP)</common:shortDescription>
        <common:shortDescription xml:lang="de">Bildungspotenzial für troposphärisches Ozon (POCP)</common:shortDescription>
      </referenceToLCIAMethodDataSet>
      <common:other>
        <epd:amount epd:module="A1-A3">1.2847374458339</epd:amount>
        <epd:amount epd:module="C2">0.00369130319992522</epd:amount>
        <epd:amount epd:module="C3">0.756477487438478</epd:amount>
        <epd:amount epd:module="D">-0.221677100864993</epd:amount>
        <epd:referenceToUnitGroupDataSet refObjectId="d27c25f8-fbc1-44c6-b47b-4adbae4199c6" version="00.00.003" type="unit group data set" uri="../unitgroups/d27c25f8-fbc1-44c6-b47b-4adbae4199c6.xml">
          <common:shortDescription xml:lang="en">kg NMVOC eq.</common:shortDescription>
        </epd:referenceToUnitGroupDataSet>
      </common:other>
    </LCIAResult>
    <LCIAResult>
      <referenceToLCIAMethodDataSet refObjectId="b2ad6494-c78d-11e6-9d9d-cec0c932ce01" version="21.01.000" type="LCIA method data set" uri="../lciamethods/b2ad6494-c78d-11e6-9d9d-cec0c932ce01.xml">
        <common:shortDescription xml:lang="en">Abiotic depletion potential - non-fossil resources (ADPE)</common:shortDescription>
        <common:shortDescription xml:lang="de">Potenzial für die Verknappung abiotischer Ressourcen  nicht fossile Ressourcen (ADPE)</common:shortDescription>
      </referenceToLCIAMethodDataSet>
      <common:other>
        <epd:amount epd:module="A1-A3">0.000107563616813822</epd:amount>
        <epd:amount epd:module="C2">1.26067512190041E-7</epd:amount>
        <epd:amount epd:module="C3">4.89830177873602E-6</epd:amount>
        <epd:amount epd:module="D">-7.09308320100918E-5</epd:amount>
        <epd:referenceToUnitGroupDataSet refObjectId="54ccd2d9-a32a-4fc2-923d-f2c8c93e89d4" version="25.00.000" type="unit group data set" uri="../unitgroups/54ccd2d9-a32a-4fc2-923d-f2c8c93e89d4.xml">
          <common:shortDescription xml:lang="en">kg Sb eq.</common:shortDescription>
        </epd:referenceToUnitGroupDataSet>
      </common:other>
    </LCIAResult>
    <LCIAResult>
      <referenceToLCIAMethodDataSet refObjectId="b2ad6110-c78d-11e6-9d9d-cec0c932ce01" version="21.01.000" type="LCIA method data set" uri="../lciamethods/b2ad6110-c78d-11e6-9d9d-cec0c932ce01.xml">
        <common:shortDescription xml:lang="en">Abiotic depletion potential - fossil resources (ADPF)</common:shortDescription>
        <common:shortDescription xml:lang="de">Potenzial für die Verknappung abiotischer Ressourcen  fossile Brennstoffe (ADPF)</common:shortDescription>
      </referenceToLCIAMethodDataSet>
      <common:other>
        <epd:amount epd:module="A1-A3">21879.8399113847</epd:amount>
        <epd:amount epd:module="C2">19.2097166621625</epd:amount>
        <epd:amount epd:module="C3">391.760880433373</epd:amount>
        <epd:amount epd:module="D">-3512.67263906193</epd:amount>
        <epd:referenceToUnitGroupDataSet refObjectId="93a60a57-a3c8-11da-a746-0800200c9a66" version="02.00.000" type="unit group data set" uri="../unitgroups/93a60a57-a3c8-11da-a746-0800200c9a66.xml">
          <common:shortDescription xml:lang="en">MJ</common:shortDescription>
        </epd:referenceToUnitGroupDataSet>
      </common:other>
    </LCIAResult>
    <LCIAResult>
      <referenceToLCIAMethodDataSet refObjectId="b2ad66ce-c78d-11e6-9d9d-cec0c932ce01" version="21.01.000" type="LCIA method data set" uri="../lciamethods/b2ad66ce-c78d-11e6-9d9d-cec0c932ce01.xml">
        <common:shortDescription xml:lang="en">Water (user) deprivation potential (WDP)</common:shortDescription>
        <common:shortDescription xml:lang="de">Wasser-Entzugspotenzial (Benutzer) (WDP)</common:shortDescription>
      </referenceToLCIAMethodDataSet>
      <common:other>
        <epd:amount epd:module="A1-A3">12.0342428881723</epd:amount>
        <epd:amount epd:module="C2">0.00563386319979072</epd:amount>
        <epd:amount epd:module="C3">116.198578212111</epd:amount>
        <epd:amount epd:module="D">-2.72387735264974</epd:amount>
        <epd:referenceToUnitGroupDataSet refObjectId="6ae2df01-888e-46c8-b17d-49fa3869b476" version="00.00.003" type="unit group data set" uri="../unitgroups/6ae2df01-888e-46c8-b17d-49fa3869b476.xml">
          <common:shortDescription xml:lang="en">m³ world equiv.</common:shortDescription>
        </epd:referenceToUnitGroupDataSet>
      </common:other>
    </LCIAResult>
  </LCIAResults>
</processDataSet>
