<?xml version="1.0" encoding="utf-8"?>
<processDataSet xmlns:epd="http://www.iai.kit.edu/EPD/2013" xmlns:epd2="http://www.indata.network/EPD/2019" xmlns:common="http://lca.jrc.it/ILCD/Common" xsi:schemaLocation="http://lca.jrc.it/ILCD/Process ../../schemas/EPD_DataSet.xsd" epd2:epd-version="1.2" version="1.1" locations="../ILCDLocations.xml" xmlns:xsi="http://www.w3.org/2001/XMLSchema-instance" xmlns="http://lca.jrc.it/ILCD/Process">
<processInformation>
<dataSetInformation>
<common:UUID>3d681712-89e7-4605-8b68-cb0c42a94376</common:UUID>
<name>
<baseName xml:lang="de">Automatische Faltflügeltür FFT FLEX Green</baseName>
<baseName xml:lang="en">Automatic folding door FFT FLEX Green</baseName>
<functionalUnitFlowProperties xml:lang="de" />
</name>
<classificationInformation>
<common:classification name="OEKOBAU.DAT">
<common:class level="0" classId="7">Komponenten von Fenstern und Vorhangfassaden</common:class>
<common:class level="1" classId="7.7">Antriebssysteme</common:class>
<common:class level="2" classId="7.7.02">elektrisch</common:class>
</common:classification>
<common:classification name="IBUCategories">
<common:class level="0">02 Bauprodukte</common:class>
<common:class level="1">Türen, Fenster, Beschläge und Zubehör</common:class>
<common:class level="2">Automatiktüren und -tore, sowie Karusselltüranlagen</common:class>
</common:classification>
</classificationInformation>
<common:generalComment xml:lang="de">Die FFT FLEX Green ist eine automatische Faltflügeltür mit thermisch getrennten, besonders schmalen Profilen und einem leisen sowie dynamischen Antriebssystem. Sie ist besonders bei begrenztem seitlichen Bauraum geeignet, wenn dennoch eine möglichst große Durchgangsweite erzielt werden soll. Hierdurch wird auch eine maximale Fluchtwegbreite erreicht (2D-Variante). Sie ermöglicht Öffnungsweiten bis zu 2,4 m und Durchgangshöhen bis 2,5 m. Zudem bietet die Dual Drive Technologie eine betriebssichere Lösung für Flucht- und Rettungswege nach /DIN 18650/ und /EN 16005/ (2D-Variante).Weitere Merkmale sind: Stromloses Öffnen der Tür durch integriertes AkkumodulSicherung des Fluchtwegs durch einfehlersichere SteuerungstechnikAbgesicherte Funktionalität durch selbstüberwachte SensorenDie Faltflügeltür FFT FLEX Green verfügt über eine hocheffiziente thermische Trennung mit sehr guten Wärmedurchgangswerten (UD-Werten) von 1,7 bis max. 2,4 (Wärmekoeffizient), die für jedes Türsystem individuell berechnet werden können. In der Verbindung mit ISO-Gläsern sorgt die FFT FLEX Green für eine gute Wärmedämmung des Bauabschlusses. Durch ein neues Antriebssystem, welches Kraft ohne Zahnriemen überträgt, wird die Laufruhe verbessert und die Dynamik erhöht. Zusätzlich werden Reserven gegen Windlasten geschaffen, da die FFT FLEX Green diese Windlasten erkennt und ausgleicht. In Öffnungs- und Schließrichtung werden die Fahrparameter entsprechend dynamisch verändert, um das Fahrverhalten der jeweiligen Wetterlage anzupassen.</common:generalComment>
<common:generalComment xml:lang="en">The FFT FLEX Green is an automatic folding door with thermally separated, particularly slim profiles and a silent, dynamic drive system. It is particularly suitable where space is restricted yet as wide an opening as possible is to be achieved. This also achieves a maximum escape route width (2D variant). It permits opening widths of up to 2.4 metres and heights of up to 2.5 metres. The dual-drive technology also offers a safe operational solution for emergency exits and escape routes according to /DIN 18650/ and /EN 16005/ (2D variant). Other features include: Currentless opening thanks to integrated battery pack module Escape routes ensured by single-fault secure control technology Function safeguarded by self-monitoring sensors The FFT FLEX Green folding door avails of highly-efficient thermal separation with very good thermal transmittance values (UD values) ranging from 1.7 to max. 2.4 (thermal coefficient) which can be calculated individually for each door system. In combination with ISO glass, the FFT FLEX Green ensures good thermal insulation of external doors.A new drive system, whose force is transferred without toothed belts, improves smooth running and increases dynamism. Reserves are also achieved against wind loads as these are detected and compensated for by the FFT FLEX Green. In the opening and closing direction, the operating parameters are altered dynamically as required in order to adapt operation to the respective weather conditions.</common:generalComment>
</dataSetInformation>
<quantitativeReference>
<referenceToReferenceFlow>0</referenceToReferenceFlow>
</quantitativeReference>
<time>
<common:referenceYear>2016</common:referenceYear>
<common:dataSetValidUntil>2022</common:dataSetValidUntil>
<common:other>
<epd2:publicationDateOfEPD>2016-04-26</epd2:publicationDateOfEPD>
</common:other>
</time>
<geography>
<locationOfOperationSupplyOrProduction location="DE" />
</geography>
<technology>
<technologyDescriptionAndIncludedProcesses xml:lang="de">Die FFT FLEX Green ist eine automatische Faltflügeltür mit thermisch getrennten, besonders schmalen Profilen und einem leisen sowie dynamischen Antriebssystem. Sie ist besonders bei begrenztem seitlichen Bauraum geeignet, wenn dennoch eine möglichst große Durchgangsweite erzielt werden soll. Hierdurch wird auch eine maximale Fluchtwegbreite erreicht (2D-Variante). Sie ermöglicht Öffnungsweiten bis zu 2,4 m und Durchgangshöhen bis 2,5 m. Zudem bietet die Dual Drive Technologie eine betriebssichere Lösung für Flucht- und Rettungswege nach /DIN 18650/ und /EN 16005/ (2D-Variante). Weitere Merkmale sind:  Stromloses Öffnen der Tür durch integriertes Akkumodul  Sicherung des Fluchtwegs durch einfehlersichere Steuerungstechnik  Abgesicherte Funktionalität durch selbstüberwachte Sensoren Die Faltflügeltür FFT FLEX Green verfügt über eine hocheffiziente thermische Trennung mit sehr guten Wärmedurchgangswerten (UD-Werten) von 1,7 bis max. 2,4 (Wärmekoeffizient), die für jedes Türsystem individuell berechnet werden können. In der Verbindung mit ISO-Gläsern sorgt die FFT FLEX Green für eine gute Wärmedämmung des Bauabschlusses. Durch ein neues Antriebssystem, welches Kraft ohne Zahnriemen überträgt, wird die Laufruhe verbessert und die Dynamik erhöht. Zusätzlich werden Reserven 3 Umwelt Produktdeklaration DORMA – Automatische Faltflügeltür FFT FLEX Green gegen Windlasten geschaffen, da die FFT FLEX Green diese Windlasten erkennt und ausgleicht. In Öffnungsund Schließrichtung werden die Fahrparameter entsprechend dynamisch verändert, um das Fahrverhalten der jeweiligen Wetterlage anzupassen. Die Falttürflügel, die Feststellsäulen und die Bodenschiene der FFT FLEX Green werden im DORMA Werk Zusmarshausen hergestellt. Die elektronischen Bauteile werden ebenfalls innerhalb der DORMA-Gruppe gefertigt. Die Antriebseinheit ES 200 FFT (2D) sowie die Leiterplatinen werden im Werk Ennepetal hergestellt. Das zertifizierte Qualitätsmanagementsystem nach /DIN EN ISO 9001/ sichert den hohen Qualitätsstandard der DORMA Produkte für alle Standorte ab. 
Deklarierte Einheit: 
Die deklarierte Einheit ist ein (1) Stück der automatischen Faltflügeltüranlage FFT FLEX Green bestehend aus:  - der Antriebseinheit ES 200 FFT 2D - zwei Faltflügelpaare  - zwei Feststellsäulen - einer Bodenschiene und  - den jeweiligen Verpackungsmaterialien.</technologyDescriptionAndIncludedProcesses>
<technologyDescriptionAndIncludedProcesses xml:lang="en">The FFT FLEX Green is an automatic folding door with thermally separated, particularly slim profiles and a silent, dynamic drive system. It is particularly suitable where space is restricted yet as wide an opening as possible is to be achieved. This also achieves a maximum escape route width (2D variant). It permits opening widths of up to 2.4 metres and heights of up to 2.5 metres. The dual-drive technology also offers a safe operational solution for emergency exits and escape routes according to /DIN 18650/ and /EN 16005/ (2D variant). Other features include:  Currentless opening thanks to integrated battery pack module  Escape routes ensured by single-fault secure control technology  Function safeguarded by self-monitoring sensors The FFT FLEX Green folding door avails of highlyefficient thermal separation with very good thermal transmittance values (UD values) ranging from 1.7 to max. 2.4 (thermal coefficient) which can be calculated individually for each door system. In combination with ISO glass, the FFT FLEX Green ensures good thermal insulation of external doors. A new drive system, whose force is transferred without toothed belts, improves smooth running and increases dynamism. Reserves are also achieved against wind loads as these are detected and compensated for by 3 Environmental Product Declaration DORMA Deutschland GmbH – Automatic folding door FFT FLEX Green the FFT FLEX Green. In the opening and closing direction, the operating parameters are altered dynamically as required in order to adapt operation to the respective weather conditions. The FFT FLEX Green folding door leaves, lockcolumns and floor rails are manufactured in the DORMA plant in Zusmarshausen. Electronic components are also manufactured within the DORMA Group. The ES 200 FFT (2D) drive unit and printed circuit boards are manufactured in the Ennepetal plant. The certified Quality Management system to /DIN EN ISO 9001/ safeguards the high quality standard of DORMA products at all locations. 
Declared unit: 
The declared unit is one (1) m² (37.3 kg) of the automatic FFT FLEX Green folding door system comprising: - the ES 200 FFT 2D drive unit - two pairs of folding panels - two lock columns - a floor rail and - the respective packaging materials.</technologyDescriptionAndIncludedProcesses>
<technologicalApplicability xml:lang="de">Die Faltflügeltür FFT FLEX Green kommt dann zum Einsatz, wenn bei einer geringen Bauöffnungsweite eine möglichst große Durchgangsweite erzielt werden soll. Sie ist geeignet für Außen- sowie Innentüren in schmalen Durchgängen, für barrierefreie Zugänge in öffentlichen Gebäuden sowie für Flucht- und Rettungswege. In der Öffnungsbewegung werden die Türflügel gleichzeitig gefaltet und automatisch zur Seite gefahren.Beidseitig öffnendDie beiden Flügelpaare werden beim Öffnen durch eine Faltbewegung synchron gegenläufig zur Seite geschwenkt und ermöglichen so eine maximale Durchgangsweite von 2,4 m.Einseitig öffnendFür kleinere Anwendungen: Die Faltflügeltür FFT FLEX Green, bestehend aus nur einem Flügelpaar, ermöglicht eine maximale Durchgangsweite von 1,2 m.</technologicalApplicability>
<technologicalApplicability xml:lang="en">The FFT FLEX Green folding door is used when as wide an opening width as possible is to be achieved despite low wall opening dimensions. It is suitable for both external and internal doors in narrow passageways, barrier-free access points in public buildings as well as escape routes and emergency exits. While opening, the door panel is simultaneously folded and automatically moved to the side. Bi-parting opening Both pairs of door panels are synchronously swivelled to the side and in opposing directions while opening, thereby permitting a maximum opening width of 2.4 metres. Unilateral opening For smaller applications: the FFT FLEX Green folding door comprising a single pair of panels permits a maximum opening width of 1.2 metres.</technologicalApplicability>
<referenceToTechnologyFlowDiagrammOrPicture uri="../sources/8e0259c5-82eb-4b7e-9859-ad5c0142627b.xml" type="source data set" refObjectId="8e0259c5-82eb-4b7e-9859-ad5c0142627b">
<common:shortDescription xml:lang="de">technische-Daten-FFT-1.PNG</common:shortDescription>
</referenceToTechnologyFlowDiagrammOrPicture>
<referenceToTechnologyFlowDiagrammOrPicture uri="../sources/04d8a854-7065-4bcc-9f51-a89bc057b469.xml" type="source data set" refObjectId="04d8a854-7065-4bcc-9f51-a89bc057b469">
<common:shortDescription xml:lang="de">technische-Daten-FFT-2.PNG</common:shortDescription>
</referenceToTechnologyFlowDiagrammOrPicture>
</technology>
</processInformation>
<modellingAndValidation>
<LCIMethodAndAllocation>
<typeOfDataSet>EPD</typeOfDataSet>
<referenceToLCAMethodDetails type="source data set" refObjectId="e726c16b-e528-4ec5-bf68-da6468714a5e">
<common:shortDescription xml:lang="de">Automatiktüren und -tore, sowie Karusselltüranlagen.pdf</common:shortDescription>
</referenceToLCAMethodDetails>
<common:other>
<epd:subType xmlns="http://www.iai.kit.edu/EPD/2013">representative dataset</epd:subType>
</common:other>
</LCIMethodAndAllocation>
<dataSourcesTreatmentAndRepresentativeness>
<referenceToDataSource type="source data set" refObjectId="28d74cc0-db8b-4d7e-bc44-5f6d56ce0c4a">
<common:shortDescription xml:lang="de">GaBi Database (all versions)</common:shortDescription>
</referenceToDataSource>
<referenceToDataSource type="source data set" refObjectId="b9fdf525-e9b8-47a0-b897-2ecfe7e2cff5">
<common:shortDescription xml:lang="de">GaBi database SP20 2013</common:shortDescription>
</referenceToDataSource>
<useAdviceForDataSet xml:lang="de">Gültigkeitsbereich: 
Die vorliegende EPD bezieht sich auf den gesamten Lebensweg einer Faltflügeltüranlage FFT FLEX Green von DORMA. Die technischen Eigenschaften werden in Kapitel 2.3 dargestellt. Produktionsstandort des Produkts ist DORMA Zusmarshausen, Deutschland. Daneben werden Produktkomponenten von dem DORMA Standort Ennepetal bezogen. Die Stoff- und Energieströme wurden entsprechend berücksichtigt. 
Systemgrenze: 
Typ der EPD: Wiege bis Werkstor mit Optionen. Module A1-3, A4 und A5 Das Produktstadium beginnt mit der Berücksichtigung der Produktion der notwendigen Rohstoffe und Energien inklusive aller entsprechenden Vorketten sowie der tatsächlichen Beschaffungstransporte. Weiterhin wurde die gesamte Herstellungsphase abgebildet, inkl. der Behandlung von Produktionsabfällen bis zum Erreichen des End-of-Waste Status (EoW). Zudem wurden ebenfalls die Distributionstransporte und der Einbau ins Gebäude berücksichtigt.   Modul B6 Das Modul beinhaltet den Energieverbrauch für den Betrieb der deklarierten ES 200 FFT 2D Antriebseinheit über die gesamte Nutzungsdauer von 10 Jahren. Module C2-3 Die Module beinhalten die Umweltwirkungen für die Behandlung der Abfallfraktionen bis zum Erreichen des End-of-Waste Status (EoW) inklusive der zugehörigen Transporte am Ende des Produktlebenswegs. Modul D Ausweis der aus der Abfallbehandlung resultierenden Gutschriften, resultierend aus einer energetischen (MVA-Route) oder werkstofflichen Verwertung (Recycling-Route) von Verpackungen (A5), der Ersatzteile (B3) und des Produktes im End of Life (C3).</useAdviceForDataSet>
<useAdviceForDataSet xml:lang="en">Scope: 
This EPD refers to the entire life cycle of a DORMA FFT FLEX Green folding door system. The various technical characteristics are depicted in section 2.3. The product is manufactured at the DORMA production facility in Zusmarshausen, Germany. Product components are also procured from the DORMA location in Ennepetal. The material and energy flows were taken into consideration accordingly. 
System boundary: 
Type of EPD: cradle to gate, with options. Modules A1-3, A4 and A5 The product stage commences with considering production of the requisite raw materials and energies including all of the corresponding upstream chains and the actual procurement transport. Furthermore, the entire manufacturing phase was depicted, including processing of production waste as far as End-of-Waste status (EoW). Transport associated with distribution as well as installation in the building were also taken into consideration. Module B6 The module includes the energy required for operating the ES 200 FFT 2D drive unit across its entire service life of 10 years. Modules C2-3 The modules include the environmental impacts associated with processing the waste fractions as far as End-of-Waste status (EoW), including transport at the end of the product life cycle. Module D Evidence of credits incurred by waste treatment as a result of energetic (MVA route) or material recycling (recycling route) of packaging (A5), spare parts (B3) and the product at the End of Life (C3).</useAdviceForDataSet>
<common:other>
<epd2:referenceToOriginalEPD type="source data set" refObjectId="2e6b0c75-62c3-4506-89dd-1fe586208e09">
<common:shortDescription xml:lang="de">Automatische Faltflügeltür FFT FLEX Green.pdf</common:shortDescription>
</epd2:referenceToOriginalEPD>
</common:other>
</dataSourcesTreatmentAndRepresentativeness>
<validation>
<review type="Accredited third party review">
<common:referenceToNameOfReviewerAndInstitution uri="../contacts/d111dbec-b024-4be5-86c5-752d6eb2cf95.xml" type="contact data set" refObjectId="d111dbec-b024-4be5-86c5-752d6eb2cf95">
<common:shortDescription xml:lang="de">Institut Bauen und Umwelt e. V.</common:shortDescription>
</common:referenceToNameOfReviewerAndInstitution>
</review>
</validation>
<complianceDeclarations>
<compliance>
<common:referenceToComplianceSystem uri="../sources/b00f9ec0-7874-11e3-981f-0800200c9a66.xml" type="source data set" refObjectId="b00f9ec0-7874-11e3-981f-0800200c9a66">
<common:shortDescription xml:lang="de">DIN EN 15804</common:shortDescription>
</common:referenceToComplianceSystem>
</compliance>
<compliance>
<common:referenceToComplianceSystem uri="../sources/4f2eb655-6e44-4874-a95a-e28f5442cd4d.xml" type="source data set" refObjectId="4f2eb655-6e44-4874-a95a-e28f5442cd4d">
<common:shortDescription xml:lang="de">ISO 14025</common:shortDescription>
</common:referenceToComplianceSystem>
</compliance>
</complianceDeclarations>
</modellingAndValidation>
<administrativeInformation>
<common:commissionerAndGoal>
<common:referenceToCommissioner uri="../contacts/0daab3af-429c-4564-a118-045543c24f59.xml" type="contact data set" refObjectId="0daab3af-429c-4564-a118-045543c24f59">
<common:shortDescription xml:lang="de">DORMA Deutschland GmbH</common:shortDescription>
</common:referenceToCommissioner>
</common:commissionerAndGoal>
<dataGenerator>
<common:referenceToPersonOrEntityGeneratingTheDataSet uri="../contacts/6b539b8a-10e3-4004-8ccc-a79f169aa339.xml" type="contact data set" refObjectId="6b539b8a-10e3-4004-8ccc-a79f169aa339">
<common:shortDescription xml:lang="de">brands and values GmbH</common:shortDescription>
</common:referenceToPersonOrEntityGeneratingTheDataSet>
</dataGenerator>
<dataEntryBy>
<common:timeStamp>2016-04-26T17:34:14.248</common:timeStamp>
<common:referenceToDataSetFormat uri="../sources/a97a0155-0234-4b87-b4ce-a45da52f2a40.xml" type="source data set" refObjectId="a97a0155-0234-4b87-b4ce-a45da52f2a40">
<common:shortDescription xml:lang="de">ILCD Format</common:shortDescription>
</common:referenceToDataSetFormat>
<common:referenceToDataSetFormat uri="../sources/a29449fd-aa2f-4de8-b5d7-4b06b43c6fde.xml" type="source data set" refObjectId="a29449fd-aa2f-4de8-b5d7-4b06b43c6fde">
<common:shortDescription xml:lang="de">EPD-Datenformaterweiterungen v1.2</common:shortDescription>
<common:shortDescription xml:lang="en">EPD Data Format Extensions v1.2</common:shortDescription>
</common:referenceToDataSetFormat>
</dataEntryBy>
<publicationAndOwnership>
<common:dataSetVersion>00.05.000</common:dataSetVersion>
<common:referenceToRegistrationAuthority uri="../contacts/d111dbec-b024-4be5-86c5-752d6eb2cf95.xml" type="contact data set" refObjectId="d111dbec-b024-4be5-86c5-752d6eb2cf95">
<common:shortDescription xml:lang="de">Institut Bauen und Umwelt e. V.</common:shortDescription>
</common:referenceToRegistrationAuthority>
<common:registrationNumber>EPD-DOR-20160041-IBA1-DE</common:registrationNumber>
<common:referenceToOwnershipOfDataSet uri="../contacts/0daab3af-429c-4564-a118-045543c24f59.xml" type="contact data set" refObjectId="0daab3af-429c-4564-a118-045543c24f59">
<common:shortDescription xml:lang="de">DORMA Deutschland GmbH</common:shortDescription>
</common:referenceToOwnershipOfDataSet>
<common:copyright>true</common:copyright>
<common:licenseType>Free of charge for all users and uses</common:licenseType>
<common:accessRestrictions xml:lang="en">None</common:accessRestrictions>
<common:other>
<epd2:referenceToPublisher type="contact data set" refObjectId="d111dbec-b024-4be5-86c5-752d6eb2cf95" uri="../contacts/d111dbec-b024-4be5-86c5-752d6eb2cf95.xml">
<common:shortDescription xml:lang="de">Institut Bauen und Umwelt e. V.</common:shortDescription>
</epd2:referenceToPublisher>
</common:other>
</publicationAndOwnership>
</administrativeInformation>
<exchanges>
<exchange dataSetInternalID="0">
<referenceToFlowDataSet uri="../flows/477ff2ed-58d4-f255-e037-f8c51c74492e.xml" type="flow data set" refObjectId="477ff2ed-58d4-f255-e037-f8c51c74492e">
<common:shortDescription xml:lang="de">Automatische Faltflügeltür FFT FLEX Green (Automatische Faltflügeltür FFT FLEX Green)</common:shortDescription>
</referenceToFlowDataSet>
<meanAmount>1</meanAmount>
<referencesToDataSource />
</exchange>
<exchange dataSetInternalID="1">
<referenceToFlowDataSet uri="../flows/20f32be5-0398-4288-9b6d-accddd195317.xml" type="flow data set" refObjectId="20f32be5-0398-4288-9b6d-accddd195317">
<common:shortDescription xml:lang="de">Erneuerbare Primärenergie als Energieträger (PERE)</common:shortDescription>
<common:shortDescription xml:lang="en">Renewable primary energy as energy carrier (PERE)</common:shortDescription>
</referenceToFlowDataSet>
<functionType>General reminder flow</functionType>
<exchangeDirection>Input</exchangeDirection>
<common:other>
<epd:referenceToUnitGroupDataSet uri="../unitgroups/93a60a57-a3c8-11da-a746-0800200c9a66.xml" type="unit group data set" refObjectId="93a60a57-a3c8-11da-a746-0800200c9a66">
<common:shortDescription xml:lang="de">MJ</common:shortDescription>
</epd:referenceToUnitGroupDataSet>
<epd:amount epd:module="A1-A3">2570</epd:amount>
<epd:amount epd:module="A4">2.61</epd:amount>
<epd:amount epd:module="A5">0.357</epd:amount>
<epd:amount epd:module="B6">4150</epd:amount>
<epd:amount epd:module="C2">1.14</epd:amount>
<epd:amount epd:module="C3">27.3</epd:amount>
<epd:amount epd:module="D">-2380</epd:amount>
</common:other>
</exchange>
<exchange dataSetInternalID="2">
<referenceToFlowDataSet uri="../flows/fb3ec0de-548d-4508-aea5-00b73bf6f702.xml" type="flow data set" refObjectId="fb3ec0de-548d-4508-aea5-00b73bf6f702">
<common:shortDescription xml:lang="de">Erneuerbare Primärenergie zur stofflichen Nutzung (PERM)</common:shortDescription>
<common:shortDescription xml:lang="en">Renewable primary energy resources as material utilization (PERM)</common:shortDescription>
</referenceToFlowDataSet>
<functionType>General reminder flow</functionType>
<exchangeDirection>Input</exchangeDirection>
<common:other>
<epd:referenceToUnitGroupDataSet uri="../unitgroups/93a60a57-a3c8-11da-a746-0800200c9a66.xml" type="unit group data set" refObjectId="93a60a57-a3c8-11da-a746-0800200c9a66">
<common:shortDescription xml:lang="de">MJ</common:shortDescription>
</epd:referenceToUnitGroupDataSet>
<epd:amount epd:module="A1-A3">144</epd:amount>
<epd:amount epd:module="A4">2.46E-12</epd:amount>
<epd:amount epd:module="A5">1.15E-11</epd:amount>
<epd:amount epd:module="B6">1.16E-07</epd:amount>
<epd:amount epd:module="C2">1.08E-12</epd:amount>
<epd:amount epd:module="C3">0.0261</epd:amount>
<epd:amount epd:module="D">-0.0147</epd:amount>
</common:other>
</exchange>
<exchange dataSetInternalID="3">
<referenceToFlowDataSet uri="../flows/53f97275-fa8a-4cdd-9024-65936002acd0.xml" type="flow data set" refObjectId="53f97275-fa8a-4cdd-9024-65936002acd0">
<common:shortDescription xml:lang="de">Total erneuerbare Primärenergie (PERT)</common:shortDescription>
<common:shortDescription xml:lang="en">Total use of renewable primary energy resources (PERT)</common:shortDescription>
</referenceToFlowDataSet>
<functionType>General reminder flow</functionType>
<exchangeDirection>Input</exchangeDirection>
<common:other>
<epd:referenceToUnitGroupDataSet uri="../unitgroups/93a60a57-a3c8-11da-a746-0800200c9a66.xml" type="unit group data set" refObjectId="93a60a57-a3c8-11da-a746-0800200c9a66">
<common:shortDescription xml:lang="de">MJ</common:shortDescription>
</epd:referenceToUnitGroupDataSet>
<epd:amount epd:module="A1-A3">2710</epd:amount>
<epd:amount epd:module="A4">2.61</epd:amount>
<epd:amount epd:module="A5">0.357</epd:amount>
<epd:amount epd:module="B6">4150</epd:amount>
<epd:amount epd:module="C2">1.14</epd:amount>
<epd:amount epd:module="C3">27.3</epd:amount>
<epd:amount epd:module="D">-2380</epd:amount>
</common:other>
</exchange>
<exchange dataSetInternalID="4">
<referenceToFlowDataSet uri="../flows/ac857178-2b45-46ec-892a-a9a4332f0372.xml" type="flow data set" refObjectId="ac857178-2b45-46ec-892a-a9a4332f0372">
<common:shortDescription xml:lang="de">Nicht-erneuerbare Primärenergie als Energieträger (PENRE)</common:shortDescription>
<common:shortDescription xml:lang="en">Non renewable primary energy as energy carrier (PENRE)</common:shortDescription>
</referenceToFlowDataSet>
<functionType>General reminder flow</functionType>
<exchangeDirection>Input</exchangeDirection>
<common:other>
<epd:referenceToUnitGroupDataSet uri="../unitgroups/93a60a57-a3c8-11da-a746-0800200c9a66.xml" type="unit group data set" refObjectId="93a60a57-a3c8-11da-a746-0800200c9a66">
<common:shortDescription xml:lang="de">MJ</common:shortDescription>
</epd:referenceToUnitGroupDataSet>
<epd:amount epd:module="A1-A3">14000</epd:amount>
<epd:amount epd:module="A4">46.7</epd:amount>
<epd:amount epd:module="A5">3.72</epd:amount>
<epd:amount epd:module="B6">19700</epd:amount>
<epd:amount epd:module="C2">20.5</epd:amount>
<epd:amount epd:module="C3">516</epd:amount>
<epd:amount epd:module="D">-7390</epd:amount>
</common:other>
</exchange>
<exchange dataSetInternalID="5">
<referenceToFlowDataSet uri="../flows/1421caa0-679d-4bf4-b282-0eb850ccae27.xml" type="flow data set" refObjectId="1421caa0-679d-4bf4-b282-0eb850ccae27">
<common:shortDescription xml:lang="de">Nicht-erneuerbare Primärenergie zur stofflichen Nutzung (PENRM)</common:shortDescription>
<common:shortDescription xml:lang="en">Non renewable primary energy as material utilization (PENRM)</common:shortDescription>
</referenceToFlowDataSet>
<functionType>General reminder flow</functionType>
<exchangeDirection>Input</exchangeDirection>
<common:other>
<epd:referenceToUnitGroupDataSet uri="../unitgroups/93a60a57-a3c8-11da-a746-0800200c9a66.xml" type="unit group data set" refObjectId="93a60a57-a3c8-11da-a746-0800200c9a66">
<common:shortDescription xml:lang="de">MJ</common:shortDescription>
</epd:referenceToUnitGroupDataSet>
<epd:amount epd:module="A1-A3">221</epd:amount>
<epd:amount epd:module="A4">0</epd:amount>
<epd:amount epd:module="A5">0</epd:amount>
<epd:amount epd:module="B6">0</epd:amount>
<epd:amount epd:module="C2">0</epd:amount>
<epd:amount epd:module="C3">0.00732</epd:amount>
<epd:amount epd:module="D">-3.85E-06</epd:amount>
</common:other>
</exchange>
<exchange dataSetInternalID="6">
<referenceToFlowDataSet uri="../flows/06159210-646b-4c8d-8583-da9b3b95a6c1.xml" type="flow data set" refObjectId="06159210-646b-4c8d-8583-da9b3b95a6c1">
<common:shortDescription xml:lang="de">Total nicht erneuerbare Primärenergie (PENRT)</common:shortDescription>
<common:shortDescription xml:lang="en">Total use of non renewable primary energy resources (PENRT)</common:shortDescription>
</referenceToFlowDataSet>
<functionType>General reminder flow</functionType>
<exchangeDirection>Input</exchangeDirection>
<common:other>
<epd:referenceToUnitGroupDataSet uri="../unitgroups/93a60a57-a3c8-11da-a746-0800200c9a66.xml" type="unit group data set" refObjectId="93a60a57-a3c8-11da-a746-0800200c9a66">
<common:shortDescription xml:lang="de">MJ</common:shortDescription>
</epd:referenceToUnitGroupDataSet>
<epd:amount epd:module="A1-A3">14200</epd:amount>
<epd:amount epd:module="A4">46.7</epd:amount>
<epd:amount epd:module="A5">3.72</epd:amount>
<epd:amount epd:module="B6">19700</epd:amount>
<epd:amount epd:module="C2">20.5</epd:amount>
<epd:amount epd:module="C3">516</epd:amount>
<epd:amount epd:module="D">-7390</epd:amount>
</common:other>
</exchange>
<exchange dataSetInternalID="7">
<referenceToFlowDataSet uri="../flows/c6a1f35f-2d09-4f54-8dfb-97e502e1ce92.xml" type="flow data set" refObjectId="c6a1f35f-2d09-4f54-8dfb-97e502e1ce92">
<common:shortDescription xml:lang="de">Einsatz von Sekundärstoffen (SM)</common:shortDescription>
<common:shortDescription xml:lang="en">Use of secondary material (SM)</common:shortDescription>
</referenceToFlowDataSet>
<functionType>General reminder flow</functionType>
<exchangeDirection>Input</exchangeDirection>
<common:other>
<epd:referenceToUnitGroupDataSet uri="../unitgroups/ad38d542-3fe9-439d-9b95-2f5f7752acaf.xml" type="unit group data set" refObjectId="ad38d542-3fe9-439d-9b95-2f5f7752acaf">
<common:shortDescription xml:lang="de">kg</common:shortDescription>
</epd:referenceToUnitGroupDataSet>
<epd:amount epd:module="A1-A3">77.7</epd:amount>
<epd:amount epd:module="A4">0</epd:amount>
<epd:amount epd:module="A5">0</epd:amount>
<epd:amount epd:module="B6">0</epd:amount>
<epd:amount epd:module="C2">0</epd:amount>
<epd:amount epd:module="C3">0</epd:amount>
<epd:amount epd:module="D">0</epd:amount>
</common:other>
</exchange>
<exchange dataSetInternalID="8">
<referenceToFlowDataSet uri="../flows/64333088-a55f-4aa2-9a31-c10b07816787.xml" type="flow data set" refObjectId="64333088-a55f-4aa2-9a31-c10b07816787">
<common:shortDescription xml:lang="de">Erneuerbare Sekundärbrennstoffe (RSF)</common:shortDescription>
<common:shortDescription xml:lang="en">Use of renewable secondary fuels (RSF)</common:shortDescription>
</referenceToFlowDataSet>
<functionType>General reminder flow</functionType>
<exchangeDirection>Input</exchangeDirection>
<common:other>
<epd:referenceToUnitGroupDataSet uri="../unitgroups/93a60a57-a3c8-11da-a746-0800200c9a66.xml" type="unit group data set" refObjectId="93a60a57-a3c8-11da-a746-0800200c9a66">
<common:shortDescription xml:lang="de">MJ</common:shortDescription>
</epd:referenceToUnitGroupDataSet>
<epd:amount epd:module="A1-A3">0</epd:amount>
<epd:amount epd:module="A4">0.00031</epd:amount>
<epd:amount epd:module="A5">0.000102</epd:amount>
<epd:amount epd:module="B6">0.26</epd:amount>
<epd:amount epd:module="C2">0.000136</epd:amount>
<epd:amount epd:module="C3">0.00702</epd:amount>
<epd:amount epd:module="D">0.302</epd:amount>
</common:other>
</exchange>
<exchange dataSetInternalID="9">
<referenceToFlowDataSet uri="../flows/89def144-d39a-4287-b86f-efde453ddcb2.xml" type="flow data set" refObjectId="89def144-d39a-4287-b86f-efde453ddcb2">
<common:shortDescription xml:lang="de">Nicht erneuerbare Sekundärbrennstoffe (NRSF)</common:shortDescription>
<common:shortDescription xml:lang="en">Use of non renewable secondary fuels (NRSF)</common:shortDescription>
</referenceToFlowDataSet>
<functionType>General reminder flow</functionType>
<exchangeDirection>Input</exchangeDirection>
<common:other>
<epd:referenceToUnitGroupDataSet uri="../unitgroups/93a60a57-a3c8-11da-a746-0800200c9a66.xml" type="unit group data set" refObjectId="93a60a57-a3c8-11da-a746-0800200c9a66">
<common:shortDescription xml:lang="de">MJ</common:shortDescription>
</epd:referenceToUnitGroupDataSet>
<epd:amount epd:module="A1-A3">0</epd:amount>
<epd:amount epd:module="A4">0.00324</epd:amount>
<epd:amount epd:module="A5">0.00056</epd:amount>
<epd:amount epd:module="B6">2.72</epd:amount>
<epd:amount epd:module="C2">0.00142</epd:amount>
<epd:amount epd:module="C3">0.0574</epd:amount>
<epd:amount epd:module="D">3.4</epd:amount>
</common:other>
</exchange>
<exchange dataSetInternalID="10">
<referenceToFlowDataSet uri="../flows/3cf952c8-f3a4-461d-8c96-96456ca62246.xml" type="flow data set" refObjectId="3cf952c8-f3a4-461d-8c96-96456ca62246">
<common:shortDescription xml:lang="de">Einsatz von Süßwasserressourcen (FW)</common:shortDescription>
<common:shortDescription xml:lang="en">Use of net fresh water (FW)</common:shortDescription>
</referenceToFlowDataSet>
<functionType>General reminder flow</functionType>
<exchangeDirection>Input</exchangeDirection>
<common:other>
<epd:referenceToUnitGroupDataSet uri="../unitgroups/cd950537-0a98-4044-9ba7-9f9a68d0a504.xml" type="unit group data set" refObjectId="cd950537-0a98-4044-9ba7-9f9a68d0a504">
<common:shortDescription xml:lang="de">m^3</common:shortDescription>
</epd:referenceToUnitGroupDataSet>
<epd:amount epd:module="A1-A3">5620</epd:amount>
<epd:amount epd:module="A4">0.209</epd:amount>
<epd:amount epd:module="A5">0.341</epd:amount>
<epd:amount epd:module="B6">3740</epd:amount>
<epd:amount epd:module="C2">0.0917</epd:amount>
<epd:amount epd:module="C3">29</epd:amount>
<epd:amount epd:module="D">-6010</epd:amount>
</common:other>
</exchange>
<exchange dataSetInternalID="11">
<referenceToFlowDataSet uri="../flows/430f9e0f-59b2-46a0-8e0d-55e0e84948fc.xml" type="flow data set" refObjectId="430f9e0f-59b2-46a0-8e0d-55e0e84948fc">
<common:shortDescription xml:lang="de">Gefährlicher Abfall zur Deponie (HWD)</common:shortDescription>
<common:shortDescription xml:lang="en">Hazardous waste disposed (HWD)</common:shortDescription>
</referenceToFlowDataSet>
<functionType>General reminder flow</functionType>
<exchangeDirection>Output</exchangeDirection>
<common:other>
<epd:referenceToUnitGroupDataSet uri="../unitgroups/ad38d542-3fe9-439d-9b95-2f5f7752acaf.xml" type="unit group data set" refObjectId="ad38d542-3fe9-439d-9b95-2f5f7752acaf">
<common:shortDescription xml:lang="de">kg</common:shortDescription>
</epd:referenceToUnitGroupDataSet>
<epd:amount epd:module="A1-A3">0.087</epd:amount>
<epd:amount epd:module="A4">0</epd:amount>
<epd:amount epd:module="A5">0</epd:amount>
<epd:amount epd:module="B6">0</epd:amount>
<epd:amount epd:module="C2">0</epd:amount>
<epd:amount epd:module="C3">0.0528</epd:amount>
<epd:amount epd:module="D">-0.00225</epd:amount>
</common:other>
</exchange>
<exchange dataSetInternalID="12">
<referenceToFlowDataSet uri="../flows/b29ef66b-e286-4afa-949f-62f1a7b4d7fa.xml" type="flow data set" refObjectId="b29ef66b-e286-4afa-949f-62f1a7b4d7fa">
<common:shortDescription xml:lang="de">Entsorgter nicht gefährlicher Abfall (NHWD)</common:shortDescription>
<common:shortDescription xml:lang="en">Non hazardous waste disposed (NHWD)</common:shortDescription>
</referenceToFlowDataSet>
<functionType>General reminder flow</functionType>
<exchangeDirection>Output</exchangeDirection>
<common:other>
<epd:referenceToUnitGroupDataSet uri="../unitgroups/ad38d542-3fe9-439d-9b95-2f5f7752acaf.xml" type="unit group data set" refObjectId="ad38d542-3fe9-439d-9b95-2f5f7752acaf">
<common:shortDescription xml:lang="de">kg</common:shortDescription>
</epd:referenceToUnitGroupDataSet>
<epd:amount epd:module="A1-A3">2480</epd:amount>
<epd:amount epd:module="A4">0.176</epd:amount>
<epd:amount epd:module="A5">0.635</epd:amount>
<epd:amount epd:module="B6">4580</epd:amount>
<epd:amount epd:module="C2">0.0771</epd:amount>
<epd:amount epd:module="C3">86.3</epd:amount>
<epd:amount epd:module="D">-1130</epd:amount>
</common:other>
</exchange>
<exchange dataSetInternalID="13">
<referenceToFlowDataSet uri="../flows/3449546e-52ad-4b39-b809-9fb77cea8ff6.xml" type="flow data set" refObjectId="3449546e-52ad-4b39-b809-9fb77cea8ff6">
<common:shortDescription xml:lang="de">Entsorgter radioaktiver Abfall (RWD)</common:shortDescription>
<common:shortDescription xml:lang="en">Radioactive waste disposed (RWD)</common:shortDescription>
</referenceToFlowDataSet>
<functionType>General reminder flow</functionType>
<exchangeDirection>Output</exchangeDirection>
<common:other>
<epd:referenceToUnitGroupDataSet uri="../unitgroups/ad38d542-3fe9-439d-9b95-2f5f7752acaf.xml" type="unit group data set" refObjectId="ad38d542-3fe9-439d-9b95-2f5f7752acaf">
<common:shortDescription xml:lang="de">kg</common:shortDescription>
</epd:referenceToUnitGroupDataSet>
<epd:amount epd:module="A1-A3">0.719</epd:amount>
<epd:amount epd:module="A4">6.38E-05</epd:amount>
<epd:amount epd:module="A5">0.000232</epd:amount>
<epd:amount epd:module="B6">2.95</epd:amount>
<epd:amount epd:module="C2">2.8E-05</epd:amount>
<epd:amount epd:module="C3">0.0183</epd:amount>
<epd:amount epd:module="D">-0.365</epd:amount>
</common:other>
</exchange>
<exchange dataSetInternalID="14">
<referenceToFlowDataSet uri="../flows/a2b32f97-3fc7-4af2-b209-525bc6426f33.xml" type="flow data set" refObjectId="a2b32f97-3fc7-4af2-b209-525bc6426f33">
<common:shortDescription xml:lang="de">Komponenten für die Wiederverwendung (CRU)</common:shortDescription>
<common:shortDescription xml:lang="en">Components for re-use (CRU)</common:shortDescription>
</referenceToFlowDataSet>
<functionType>General reminder flow</functionType>
<exchangeDirection>Output</exchangeDirection>
<common:other>
<epd:referenceToUnitGroupDataSet uri="../unitgroups/ad38d542-3fe9-439d-9b95-2f5f7752acaf.xml" type="unit group data set" refObjectId="ad38d542-3fe9-439d-9b95-2f5f7752acaf">
<common:shortDescription xml:lang="de">kg</common:shortDescription>
</epd:referenceToUnitGroupDataSet>
<epd:amount epd:module="A1-A3">0</epd:amount>
<epd:amount epd:module="A4">0</epd:amount>
<epd:amount epd:module="A5">0</epd:amount>
<epd:amount epd:module="B6">0</epd:amount>
<epd:amount epd:module="C2">0</epd:amount>
<epd:amount epd:module="C3">0</epd:amount>
<epd:amount epd:module="D">0</epd:amount>
</common:other>
</exchange>
<exchange dataSetInternalID="15">
<referenceToFlowDataSet uri="../flows/d7fe48a5-4103-49c8-9aae-b0b5dfdbd6ae.xml" type="flow data set" refObjectId="d7fe48a5-4103-49c8-9aae-b0b5dfdbd6ae">
<common:shortDescription xml:lang="de">Stoffe zum Recycling (MFR)</common:shortDescription>
<common:shortDescription xml:lang="en">Materials for recycling (MFR)</common:shortDescription>
</referenceToFlowDataSet>
<functionType>General reminder flow</functionType>
<exchangeDirection>Output</exchangeDirection>
<common:other>
<epd:referenceToUnitGroupDataSet uri="../unitgroups/ad38d542-3fe9-439d-9b95-2f5f7752acaf.xml" type="unit group data set" refObjectId="ad38d542-3fe9-439d-9b95-2f5f7752acaf">
<common:shortDescription xml:lang="de">kg</common:shortDescription>
</epd:referenceToUnitGroupDataSet>
<epd:amount epd:module="A1-A3">0.775</epd:amount>
<epd:amount epd:module="A4">0</epd:amount>
<epd:amount epd:module="A5">0</epd:amount>
<epd:amount epd:module="B6">0</epd:amount>
<epd:amount epd:module="C2">0</epd:amount>
<epd:amount epd:module="C3">39.1</epd:amount>
<epd:amount epd:module="D">0</epd:amount>
</common:other>
</exchange>
<exchange dataSetInternalID="16">
<referenceToFlowDataSet uri="../flows/59a9181c-3aaf-46ee-8b13-2b3723b6e447.xml" type="flow data set" refObjectId="59a9181c-3aaf-46ee-8b13-2b3723b6e447">
<common:shortDescription xml:lang="de">Stoffe für die Energierückgewinnung (MER)</common:shortDescription>
<common:shortDescription xml:lang="en">Materials for energy recovery (MER)</common:shortDescription>
</referenceToFlowDataSet>
<functionType>General reminder flow</functionType>
<exchangeDirection>Output</exchangeDirection>
<common:other>
<epd:referenceToUnitGroupDataSet uri="../unitgroups/ad38d542-3fe9-439d-9b95-2f5f7752acaf.xml" type="unit group data set" refObjectId="ad38d542-3fe9-439d-9b95-2f5f7752acaf">
<common:shortDescription xml:lang="de">kg</common:shortDescription>
</epd:referenceToUnitGroupDataSet>
<epd:amount epd:module="A1-A3">0.0145</epd:amount>
<epd:amount epd:module="A4">0</epd:amount>
<epd:amount epd:module="A5">2.03</epd:amount>
<epd:amount epd:module="B6">0</epd:amount>
<epd:amount epd:module="C2">0</epd:amount>
<epd:amount epd:module="C3">3.64</epd:amount>
<epd:amount epd:module="D">0</epd:amount>
</common:other>
</exchange>
<exchange dataSetInternalID="17">
<referenceToFlowDataSet uri="../flows/4da0c987-2b76-40d6-9e9e-82a017aaaf29.xml" type="flow data set" refObjectId="4da0c987-2b76-40d6-9e9e-82a017aaaf29">
<common:shortDescription xml:lang="de">Exportierte elektrische Energie (EEE)</common:shortDescription>
<common:shortDescription xml:lang="en">Exported electrical energy (EEE)</common:shortDescription>
</referenceToFlowDataSet>
<functionType>General reminder flow</functionType>
<exchangeDirection>Output</exchangeDirection>
<common:other>
<epd:referenceToUnitGroupDataSet uri="../unitgroups/93a60a57-a3c8-11da-a746-0800200c9a66.xml" type="unit group data set" refObjectId="93a60a57-a3c8-11da-a746-0800200c9a66">
<common:shortDescription xml:lang="de">MJ</common:shortDescription>
</epd:referenceToUnitGroupDataSet>
<epd:amount epd:module="A1-A3">0.47</epd:amount>
<epd:amount epd:module="A4">0</epd:amount>
<epd:amount epd:module="A5">20.2</epd:amount>
<epd:amount epd:module="B6">0</epd:amount>
<epd:amount epd:module="C2">0</epd:amount>
<epd:amount epd:module="C3">39.2</epd:amount>
<epd:amount epd:module="D">0</epd:amount>
</common:other>
</exchange>
<exchange dataSetInternalID="18">
<referenceToFlowDataSet uri="../flows/98daf38a-7a79-46d3-9a37-2b7bd0955810.xml" type="flow data set" refObjectId="98daf38a-7a79-46d3-9a37-2b7bd0955810">
<common:shortDescription xml:lang="de">Exportierte thermische Energie (EET)</common:shortDescription>
<common:shortDescription xml:lang="en">Exported thermal energy (EET)</common:shortDescription>
</referenceToFlowDataSet>
<functionType>General reminder flow</functionType>
<exchangeDirection>Output</exchangeDirection>
<common:other>
<epd:referenceToUnitGroupDataSet uri="../unitgroups/93a60a57-a3c8-11da-a746-0800200c9a66.xml" type="unit group data set" refObjectId="93a60a57-a3c8-11da-a746-0800200c9a66">
<common:shortDescription xml:lang="de">MJ</common:shortDescription>
</epd:referenceToUnitGroupDataSet>
<epd:amount epd:module="A1-A3">1.52</epd:amount>
<epd:amount epd:module="A4">0</epd:amount>
<epd:amount epd:module="A5">47.1</epd:amount>
<epd:amount epd:module="B6">0</epd:amount>
<epd:amount epd:module="C2">0</epd:amount>
<epd:amount epd:module="C3">99.4</epd:amount>
<epd:amount epd:module="D">0</epd:amount>
</common:other>
</exchange>
</exchanges>
<LCIAResults>
<LCIAResult>
<referenceToLCIAMethodDataSet uri="../lciamethods/77e416eb-a363-4258-a04e-171d843a6460.xml" type="LCIA method data set" refObjectId="77e416eb-a363-4258-a04e-171d843a6460">
<common:shortDescription xml:lang="de">Globales Erwärmungspotenzial (GWP)</common:shortDescription>
<common:shortDescription xml:lang="en">Global warming potential (GWP)</common:shortDescription>
</referenceToLCIAMethodDataSet>
<common:other>
<epd:referenceToUnitGroupDataSet uri="../unitgroups/1ebf3012-d0db-4de2-aefd-ef30cedb0be1.xml" type="unit group data set" refObjectId="1ebf3012-d0db-4de2-aefd-ef30cedb0be1">
<common:shortDescription xml:lang="de">kg CO_(2)-Äq.</common:shortDescription>
</epd:referenceToUnitGroupDataSet>
<epd:amount epd:module="A1-A3">954</epd:amount>
<epd:amount epd:module="A4">3.39</epd:amount>
<epd:amount epd:module="A5">14.8</epd:amount>
<epd:amount epd:module="B6">1110</epd:amount>
<epd:amount epd:module="C2">1.49</epd:amount>
<epd:amount epd:module="C3">68.5</epd:amount>
<epd:amount epd:module="D">-584</epd:amount>
</common:other>
</LCIAResult>
<LCIAResult>
<referenceToLCIAMethodDataSet uri="../lciamethods/06dcd26f-025f-401a-a7c1-5e457eb54637.xml" type="LCIA method data set" refObjectId="06dcd26f-025f-401a-a7c1-5e457eb54637">
<common:shortDescription xml:lang="de">Abbau Potential der stratosphärischen Ozonschicht (ODP)</common:shortDescription>
<common:shortDescription xml:lang="en">Depletion potential of the stratospheric ozone layer (ODP)</common:shortDescription>
</referenceToLCIAMethodDataSet>
<common:other>
<epd:referenceToUnitGroupDataSet uri="../unitgroups/88054749-b0a6-47ea-a82b-dc5b29326512.xml" type="unit group data set" refObjectId="88054749-b0a6-47ea-a82b-dc5b29326512">
<common:shortDescription xml:lang="de">kg CFC11-Äq.</common:shortDescription>
</epd:referenceToUnitGroupDataSet>
<epd:amount epd:module="A1-A3">1.09E-05</epd:amount>
<epd:amount epd:module="A4">1.39E-11</epd:amount>
<epd:amount epd:module="A5">6.01E-11</epd:amount>
<epd:amount epd:module="B6">8.23E-07</epd:amount>
<epd:amount epd:module="C2">6.09E-12</epd:amount>
<epd:amount epd:module="C3">4.02E-07</epd:amount>
<epd:amount epd:module="D">-1.33E-05</epd:amount>
</common:other>
</LCIAResult>
<LCIAResult>
<referenceToLCIAMethodDataSet uri="../lciamethods/b4274add-93b7-4905-a5e4-2e878c4e4216.xml" type="LCIA method data set" refObjectId="b4274add-93b7-4905-a5e4-2e878c4e4216">
<common:shortDescription xml:lang="de">Versauerungspotenzial von Boden und Wasser (AP)</common:shortDescription>
<common:shortDescription xml:lang="en">Acidification potential of land and water (AP)</common:shortDescription>
</referenceToLCIAMethodDataSet>
<common:other>
<epd:referenceToUnitGroupDataSet uri="../unitgroups/bc50c624-a9bc-45b1-a9b0-e6b10d00476f.xml" type="unit group data set" refObjectId="bc50c624-a9bc-45b1-a9b0-e6b10d00476f">
<common:shortDescription xml:lang="de">kg SO_(2)-Äq.</common:shortDescription>
</epd:referenceToUnitGroupDataSet>
<epd:amount epd:module="A1-A3">4.85</epd:amount>
<epd:amount epd:module="A4">0.0218</epd:amount>
<epd:amount epd:module="A5">0.00232</epd:amount>
<epd:amount epd:module="B6">5.57</epd:amount>
<epd:amount epd:module="C2">0.00948</epd:amount>
<epd:amount epd:module="C3">0.0959</epd:amount>
<epd:amount epd:module="D">-3.08</epd:amount>
</common:other>
</LCIAResult>
<LCIAResult>
<referenceToLCIAMethodDataSet uri="../lciamethods/f58827d0-b407-4ec6-be75-8b69efb98a0f.xml" type="LCIA method data set" refObjectId="f58827d0-b407-4ec6-be75-8b69efb98a0f">
<common:shortDescription xml:lang="de">Eutrophierungspotenzial (EP)</common:shortDescription>
<common:shortDescription xml:lang="en">Eutrophication potential (EP)</common:shortDescription>
</referenceToLCIAMethodDataSet>
<common:other>
<epd:referenceToUnitGroupDataSet uri="../unitgroups/67b5401d-873c-485f-bcf3-6ae83b918822.xml" type="unit group data set" refObjectId="67b5401d-873c-485f-bcf3-6ae83b918822">
<common:shortDescription xml:lang="de">kg PO_(4)^(3)-Äq.</common:shortDescription>
</epd:referenceToUnitGroupDataSet>
<epd:amount epd:module="A1-A3">1.21</epd:amount>
<epd:amount epd:module="A4">0.00559</epd:amount>
<epd:amount epd:module="A5">0.000414</epd:amount>
<epd:amount epd:module="B6">0.303</epd:amount>
<epd:amount epd:module="C2">0.00243</epd:amount>
<epd:amount epd:module="C3">0.00772</epd:amount>
<epd:amount epd:module="D">-0.194</epd:amount>
</common:other>
</LCIAResult>
<LCIAResult>
<referenceToLCIAMethodDataSet uri="../lciamethods/1e84a202-dae6-42aa-9e9d-71ea48b8be00.xml" type="LCIA method data set" refObjectId="1e84a202-dae6-42aa-9e9d-71ea48b8be00">
<common:shortDescription xml:lang="de">Bildungspotential für troposphärisches Ozon (POCP)</common:shortDescription>
<common:shortDescription xml:lang="en">Formation potential of tropospheric ozone photochemical oxidants (POCP)</common:shortDescription>
</referenceToLCIAMethodDataSet>
<common:other>
<epd:referenceToUnitGroupDataSet uri="../unitgroups/01c26c17-9a76-406e-8295-f17b55fd909e.xml" type="unit group data set" refObjectId="01c26c17-9a76-406e-8295-f17b55fd909e">
<common:shortDescription xml:lang="de">kg Ethen-Äq.</common:shortDescription>
</epd:referenceToUnitGroupDataSet>
<epd:amount epd:module="A1-A3">0.232</epd:amount>
<epd:amount epd:module="A4">-0.00903</epd:amount>
<epd:amount epd:module="A5">0.000184</epd:amount>
<epd:amount epd:module="B6">0.325</epd:amount>
<epd:amount epd:module="C2">-0.00389</epd:amount>
<epd:amount epd:module="C3">0.00661</epd:amount>
<epd:amount epd:module="D">-0.2</epd:amount>
</common:other>
</LCIAResult>
<LCIAResult>
<referenceToLCIAMethodDataSet uri="../lciamethods/f7c73bb9-ab1a-4249-9c6d-379a0de6f67e.xml" type="LCIA method data set" refObjectId="f7c73bb9-ab1a-4249-9c6d-379a0de6f67e">
<common:shortDescription xml:lang="de">Potenzial für den abiotischen Abbau nicht fossiler Ressourcen (ADPE)</common:shortDescription>
<common:shortDescription xml:lang="en">Abiotic depletion potential for non fossil resources (ADPE)</common:shortDescription>
</referenceToLCIAMethodDataSet>
<common:other>
<epd:referenceToUnitGroupDataSet uri="../unitgroups/54ccd2d9-a32a-4fc2-923d-f2c8c93e89d4.xml" type="unit group data set" refObjectId="54ccd2d9-a32a-4fc2-923d-f2c8c93e89d4">
<common:shortDescription xml:lang="de">kg Sb-Äq.</common:shortDescription>
</epd:referenceToUnitGroupDataSet>
<epd:amount epd:module="A1-A3">0.0782</epd:amount>
<epd:amount epd:module="A4">1.32E-07</epd:amount>
<epd:amount epd:module="A5">1.77E-07</epd:amount>
<epd:amount epd:module="B6">0.000175</epd:amount>
<epd:amount epd:module="C2">5.79E-08</epd:amount>
<epd:amount epd:module="C3">6.71E-05</epd:amount>
<epd:amount epd:module="D">-0.0114</epd:amount>
</common:other>
</LCIAResult>
<LCIAResult>
<referenceToLCIAMethodDataSet uri="../lciamethods/804ebcdf-309d-4098-8ed8-fdaf2f389981.xml" type="LCIA method data set" refObjectId="804ebcdf-309d-4098-8ed8-fdaf2f389981">
<common:shortDescription xml:lang="de">Potenzial für den abiotischen Abbau fossiler Brennstoffe (ADPF)</common:shortDescription>
<common:shortDescription xml:lang="en">Abiotic depletion potential for fossil resources (ADPF)</common:shortDescription>
</referenceToLCIAMethodDataSet>
<common:other>
<epd:referenceToUnitGroupDataSet uri="../unitgroups/93a60a57-a3c8-11da-a746-0800200c9a66.xml" type="unit group data set" refObjectId="93a60a57-a3c8-11da-a746-0800200c9a66">
<common:shortDescription xml:lang="de">MJ</common:shortDescription>
</epd:referenceToUnitGroupDataSet>
<epd:amount epd:module="A1-A3">11500</epd:amount>
<epd:amount epd:module="A4">46.5</epd:amount>
<epd:amount epd:module="A5">3.13</epd:amount>
<epd:amount epd:module="B6">12300</epd:amount>
<epd:amount epd:module="C2">20.4</epd:amount>
<epd:amount epd:module="C3">470</epd:amount>
<epd:amount epd:module="D">-6500</epd:amount>
</common:other>
</LCIAResult>
</LCIAResults>
</processDataSet>