<?xml version="1.0" encoding="utf-8"?>
<processDataSet xmlns:epd="http://www.iai.kit.edu/EPD/2013" xmlns:epd2="http://www.indata.network/EPD/2019" xmlns:common="http://lca.jrc.it/ILCD/Common" xsi:schemaLocation="http://lca.jrc.it/ILCD/Process ../../schemas/EPD_DataSet.xsd" epd2:epd-version="1.2" version="1.1" locations="../ILCDLocations.xml" xmlns:xsi="http://www.w3.org/2001/XMLSchema-instance" xmlns="http://lca.jrc.it/ILCD/Process">
<processInformation>
<dataSetInformation>
<common:UUID>3e2fcd24-d690-458a-b9e0-c5577f303e47</common:UUID>
<name>
<baseName xml:lang="de">Sikaplan SGmA</baseName>
<baseName xml:lang="en">Sikaplan SGmA</baseName>
<functionalUnitFlowProperties xml:lang="de" />
</name>
<classificationInformation>
<common:classification name="OEKOBAU.DAT">
<common:class level="0" classId="6">Kunststoffe</common:class>
<common:class level="1" classId="6.3">Dachbahnen</common:class>
<common:class level="2" classId="6.3.02">PVC-Dachbahnen</common:class>
</common:classification>
<common:classification name="IBUCategories">
<common:class level="0">02 Bauprodukte</common:class>
<common:class level="1">Abdichtungen</common:class>
<common:class level="2">Dach- und Dichtungsbahnsysteme aus Kunststoffen und Elastomeren</common:class>
</common:classification>
</classificationInformation>
<common:generalComment xml:lang="de">Sikaplan® SGmA ist eine mehrschichtige Kunststoff-abdichtungsbahn, basierend auf Polyvinylchlorid (PVC) mit einer Glasvlieseinlage (DE/E1 PVC-P-NB-E-GV). Die Sikaplan® SGmA Kunststoffabdichtungsbahnen sind in den Dicken 1,5 mm (SGmA-15), 1,8 mm (SGmA-18), 2,0 mm (SGmA-20) und 2,4 mm (SGmA-24) erhältlich.Bei der Berechnung der Ökobilanz erfolgte keine Durchschnittsbildung über verschiedene Dicken der Kunststoffabdichtungsbahn Sikaplan® SGmA. Alle an-gegebenen Werte beziehen sich auf Sikaplan® SGmA-15; eine Formel zur eigenständigen Berechnung wei-terer Dicken findet sich in Kapitel 5.</common:generalComment>
<common:other>
<epd:scenarios>
<epd:scenario epd:default="true" epd:name="S0">
<epd:description xml:lang="de">Szenario 0</epd:description>
</epd:scenario>
<epd:scenario epd:name="S1">
<epd:description xml:lang="de">100 % material recycling</epd:description>
</epd:scenario>
<epd:scenario epd:name="S2">
<epd:description xml:lang="de">100 % thermal energy recovery</epd:description>
</epd:scenario>
</epd:scenarios>
</common:other>
</dataSetInformation>
<quantitativeReference>
<referenceToReferenceFlow>0</referenceToReferenceFlow>
</quantitativeReference>
<time>
<common:referenceYear>2021</common:referenceYear>
<common:dataSetValidUntil>2026</common:dataSetValidUntil>
<common:other>
<epd2:publicationDateOfEPD>2021-09-14</epd2:publicationDateOfEPD>
</common:other>
</time>
<geography>
<locationOfOperationSupplyOrProduction location="DE" />
</geography>
<technology>
<technologyDescriptionAndIncludedProcesses xml:lang="de">Der Herstellungsprozess der Sikaplan® SGmA Kunst-stoffabdichtungsbahn verläuft in folgenden Schritten: Dosierung der einzelnen Rohstoffe und Plastifi-zierung der Mischung in einem ExtruderAuswalzen des Plastifikats zu Kunststofffolien im Kalander-Verfahren und anschließendes Kühlen und Aufrollen der MembranenZusammenfügen von Ober- und Unterbahn sowie mittiger Glasvlieseinlage auf einer Triplieranlage durch ErhitzenZuschneiden und Aufwickeln der Kunststoff-abdichtungsbahn auf Rollenkerne aus Altpapier-kartonagePalettierung und Verpacken der Rollen mit einer Polyethylen (PE)-Stretch-Folie Das Werk Troisdorf verfügt über zertifizierte Qualitäts- und Energiemanagementsysteme nach ISO 9001 und ISO 50001. 
Deklarierte Einheit: 
Diese Deklaration bezieht sich auf 1 m² Sikaplan® SGmA Kunststoffabdichtungsbahn mit der Dicke 1,5 mm. Für andere Dicken wird eine Formel zur eigen-ständigen Berechnung der Werte angegeben.</technologyDescriptionAndIncludedProcesses>
<technologyDescriptionAndIncludedProcesses xml:lang="en">Sikaplan® SGmA polymeric waterproofing sheets are manufactured in the following steps: Dosing of the various raw materials and plastifi-cation of the mixture in an extruder Rolling the melt into sheets by calendar processing and cooling and reeling the sheets Heat fusing the two layers, embedding a glass fleece layer in between, on a lamination machine Trimming the sheets and winding them onto cardboard spools made of recycled paper Wrapping the rolls in polyethene (PE) stretch film, palletising The Troisdorf plant maintains ISO 9001 and ISO 50001 certified quality and energy management systems.</technologyDescriptionAndIncludedProcesses>
<technologicalApplicability xml:lang="de">Sikaplan® SGmA Kunststoffabdichtungsbahnen dienen hauptsächlich der Abdichtung von Flachdächern. Die Dachbahnen werden lose verlegt für das extensiv und intensiv begrünte und bekieste Dach unter Auflast. Die Dachbahn muss abgedeckt werden, die Auflast nach spätestens 3 Monaten aufgebracht sein.</technologicalApplicability>
</technology>
</processInformation>
<modellingAndValidation>
<LCIMethodAndAllocation>
<typeOfDataSet>EPD</typeOfDataSet>
<referenceToLCAMethodDetails type="source data set" refObjectId="cd0d5ee9-86b4-426a-bfc7-299aa7f57ca6">
<common:shortDescription xml:lang="de">Dach- und Dichtungsbahnsysteme aus Kunststoffen und Elastomeren.pdf</common:shortDescription>
</referenceToLCAMethodDetails>
<common:other>
<epd:subType xmlns="http://www.iai.kit.edu/EPD/2013">specific dataset</epd:subType>
</common:other>
</LCIMethodAndAllocation>
<dataSourcesTreatmentAndRepresentativeness>
<referenceToDataSource type="source data set" refObjectId="28d74cc0-db8b-4d7e-bc44-5f6d56ce0c4a">
<common:shortDescription xml:lang="de">GaBi Database (all versions)</common:shortDescription>
</referenceToDataSource>
<referenceToDataSource type="source data set" refObjectId="0115289e-52f0-4920-bc7e-57b1c96aec8d">
<common:shortDescription xml:lang="de">GaBi database SP40 2020</common:shortDescription>
</referenceToDataSource>
<useAdviceForDataSet xml:lang="de">Gültigkeitsbereich: 
Dieses Dokument bezieht sich auf die von der Sika Trocal GmbH in D-53840 Troisdorf hergestellten Sikaplan® SGmA Kunststoffabdichtungsbahnen in den Dicken 1,5, 1,8, 2,0 und 2,4 mm.Die EPD umfasst die Produktion der Dachbahn, den Transport des Produkts zur Baustelle, die Installation der Dachbahn, die Entsorgung sowie Potenziale und Lasten außerhalb der Systemgrenze. Das Modell wurde auf Basis der Produktionsdaten aus dem Jahr 2020 von der Sika Technology AG für die Dicke 1,5 mm modelliert. 
Systemgrenze: 
Typ der EPD: Wiege bis Werkstor - mit Optionen Die Systemgrenze der EPD folgt dem modularen Auf-bau gemäß EN 15804. In der Ökobilanz werden die folgenden Module berücksichtigt:   A1-A3: Gewinnung, Verarbeitung und Transport von Rohstoffen (u.a. Polymere, Pigmente, Verar-beitungshilfsmittel, Stabilisatoren, Füllstoffe, Flammschutzmittel und Trägermaterialien), die für die Herstellung der Vorprodukte und der Dach-bahnen verwendet werden, sowie der Verpack-ungsmaterialien, die zum Verpacken der Dach-bahnen verwendet werden, wie z. B. Holzpaletten, Karton und PE-Folie, zum Werk. Abfallverarbeitung von Produktionsabfällen (Rand-beschnitt), die bei der Herstellung der Dachbah-nen anfallen.A4: Transport der Kunststoffabdichtungsbahnen zur BaustelleA5: Einbau der Kunststoffabdichtungsbahnen ins Gebäude mittels Heißluftschweißen (inkl. Schweißenergie und Wasserverbrauch), Entsor-gung bzw. stoffliches Recycling von Verpackung und Verschnitt der Dachbahn  C1: Manueller Rückbau der DachabdichtungC2: Transport der rückgebauten Abdichtungs-bahnen zur AbfallbewirtschaftungC3: Abfallverarbeitung der rückgebauten Abdichtungsbahnen über stoffliches Recycling (Szenario 1 - C3/1) oder thermische Verwertung (Szenario 2 - C3/2)C4: Abfallentsorgung der rückgebauten Abdich-tungsbahnen auf DeponienD: Wiederverwendungs-, Rückgewinnungs- und Recyclingpotenziale (aus der thermischen Verwer-tung und dem stofflichen Recycling der Kunststoff-abdichtungsbahnen sowie der Wiederverwendung der Holzpaletten)</useAdviceForDataSet>
<common:other>
<epd2:referenceToOriginalEPD type="source data set" refObjectId="f7994821-5592-4ac0-b9fd-bf040fa8c5a4">
<common:shortDescription xml:lang="de">Sikaplan SGmA.pdf</common:shortDescription>
</epd2:referenceToOriginalEPD>
</common:other>
</dataSourcesTreatmentAndRepresentativeness>
<validation>
<review type="Accredited third party review">
<common:referenceToNameOfReviewerAndInstitution uri="../contacts/d111dbec-b024-4be5-86c5-752d6eb2cf95.xml" type="contact data set" refObjectId="d111dbec-b024-4be5-86c5-752d6eb2cf95">
<common:shortDescription xml:lang="de">Institut Bauen und Umwelt e. V.</common:shortDescription>
</common:referenceToNameOfReviewerAndInstitution>
</review>
</validation>
<complianceDeclarations>
<compliance>
<common:referenceToComplianceSystem uri="../sources/c0016b33-8cf7-415c-ac6e-deba0d21440d.xml" type="source data set" refObjectId="c0016b33-8cf7-415c-ac6e-deba0d21440d">
<common:shortDescription xml:lang="de">DIN EN 15804+A2</common:shortDescription>
</common:referenceToComplianceSystem>
</compliance>
<compliance>
<common:referenceToComplianceSystem uri="../sources/4f2eb655-6e44-4874-a95a-e28f5442cd4d.xml" type="source data set" refObjectId="4f2eb655-6e44-4874-a95a-e28f5442cd4d">
<common:shortDescription xml:lang="de">ISO 14025</common:shortDescription>
</common:referenceToComplianceSystem>
</compliance>
</complianceDeclarations>
</modellingAndValidation>
<administrativeInformation>
<common:commissionerAndGoal>
<common:referenceToCommissioner uri="../contacts/3d99c862-ca4d-4bff-9241-8a83668bd310.xml" type="contact data set" refObjectId="3d99c862-ca4d-4bff-9241-8a83668bd310">
<common:shortDescription xml:lang="de">Sika Deutschland GmbH</common:shortDescription>
</common:referenceToCommissioner>
</common:commissionerAndGoal>
<dataGenerator>
<common:referenceToPersonOrEntityGeneratingTheDataSet uri="../contacts/e6e310ee-d48d-41ec-b502-68ec650bae28.xml" type="contact data set" refObjectId="e6e310ee-d48d-41ec-b502-68ec650bae28">
<common:shortDescription xml:lang="de">Sika Services AG</common:shortDescription>
</common:referenceToPersonOrEntityGeneratingTheDataSet>
</dataGenerator>
<dataEntryBy>
<common:timeStamp>2021-09-14T16:05:15.345</common:timeStamp>
<common:referenceToDataSetFormat uri="../sources/a97a0155-0234-4b87-b4ce-a45da52f2a40.xml" type="source data set" refObjectId="a97a0155-0234-4b87-b4ce-a45da52f2a40">
<common:shortDescription xml:lang="de">ILCD Format</common:shortDescription>
</common:referenceToDataSetFormat>
<common:referenceToDataSetFormat uri="../sources/a29449fd-aa2f-4de8-b5d7-4b06b43c6fde.xml" type="source data set" refObjectId="a29449fd-aa2f-4de8-b5d7-4b06b43c6fde">
<common:shortDescription xml:lang="de">EPD-Datenformaterweiterungen v1.2</common:shortDescription>
<common:shortDescription xml:lang="en">EPD Data Format Extensions v1.2</common:shortDescription>
</common:referenceToDataSetFormat>
</dataEntryBy>
<publicationAndOwnership>
<common:dataSetVersion>00.02.000</common:dataSetVersion>
<common:referenceToPrecedingDataSetVersion uri="../processes/c4d67bc2-a276-4b5f-9fe2-01d429013a75.xml" type="process data set" refObjectId="c4d67bc2-a276-4b5f-9fe2-01d429013a75">
<common:shortDescription xml:lang="de">Sikaplan SGmA</common:shortDescription>
</common:referenceToPrecedingDataSetVersion>
<common:referenceToRegistrationAuthority uri="../contacts/d111dbec-b024-4be5-86c5-752d6eb2cf95.xml" type="contact data set" refObjectId="d111dbec-b024-4be5-86c5-752d6eb2cf95">
<common:shortDescription xml:lang="de">Institut Bauen und Umwelt e. V.</common:shortDescription>
</common:referenceToRegistrationAuthority>
<common:registrationNumber>EPD-SIK-20210141-IBA1-DE</common:registrationNumber>
<common:referenceToOwnershipOfDataSet uri="../contacts/3d99c862-ca4d-4bff-9241-8a83668bd310.xml" type="contact data set" refObjectId="3d99c862-ca4d-4bff-9241-8a83668bd310">
<common:shortDescription xml:lang="de">Sika Deutschland GmbH</common:shortDescription>
</common:referenceToOwnershipOfDataSet>
<common:copyright>true</common:copyright>
<common:licenseType>Free of charge for all users and uses</common:licenseType>
<common:accessRestrictions xml:lang="en">None</common:accessRestrictions>
<common:other>
<epd2:referenceToPublisher type="contact data set" refObjectId="d111dbec-b024-4be5-86c5-752d6eb2cf95" uri="../contacts/d111dbec-b024-4be5-86c5-752d6eb2cf95.xml">
<common:shortDescription xml:lang="de">Institut Bauen und Umwelt e. V.</common:shortDescription>
</epd2:referenceToPublisher>
</common:other>
</publicationAndOwnership>
</administrativeInformation>
<exchanges>
<exchange dataSetInternalID="0">
<referenceToFlowDataSet uri="../flows/5cfc71ce-3c6b-7019-fbb4-4c1f045cc4b2.xml" type="flow data set" refObjectId="5cfc71ce-3c6b-7019-fbb4-4c1f045cc4b2">
<common:shortDescription xml:lang="de">Sikaplan® SGmA-15 (Sikaplan® SGmA-15)</common:shortDescription>
</referenceToFlowDataSet>
<meanAmount>1</meanAmount>
<referencesToDataSource />
</exchange>
<exchange dataSetInternalID="1">
<referenceToFlowDataSet uri="../flows/20f32be5-0398-4288-9b6d-accddd195317.xml" type="flow data set" refObjectId="20f32be5-0398-4288-9b6d-accddd195317">
<common:shortDescription xml:lang="de">Erneuerbare Primärenergie als Energieträger (PERE)</common:shortDescription>
<common:shortDescription xml:lang="en">Renewable primary energy as energy carrier (PERE)</common:shortDescription>
</referenceToFlowDataSet>
<functionType>General reminder flow</functionType>
<exchangeDirection>Input</exchangeDirection>
<common:other>
<epd:referenceToUnitGroupDataSet uri="../unitgroups/93a60a57-a3c8-11da-a746-0800200c9a66.xml" type="unit group data set" refObjectId="93a60a57-a3c8-11da-a746-0800200c9a66">
<common:shortDescription xml:lang="de">MJ</common:shortDescription>
</epd:referenceToUnitGroupDataSet>
<epd:amount epd:module="A1-A3">11.6</epd:amount>
<epd:amount epd:module="A4">0.0477</epd:amount>
<epd:amount epd:module="A5">0.206</epd:amount>
<epd:amount epd:module="C1">0</epd:amount>
<epd:amount epd:module="C2" epd:scenario="S1">0.0398</epd:amount>
<epd:amount epd:module="C2" epd:scenario="S2">0.00568</epd:amount>
<epd:amount epd:module="C3" epd:scenario="S1">0.827</epd:amount>
<epd:amount epd:module="C3" epd:scenario="S2">2.16</epd:amount>
<epd:amount epd:module="C4">0</epd:amount>
<epd:amount epd:module="D" epd:scenario="S1">-9.4</epd:amount>
<epd:amount epd:module="D" epd:scenario="S2">-6.88</epd:amount>
</common:other>
</exchange>
<exchange dataSetInternalID="2">
<referenceToFlowDataSet uri="../flows/fb3ec0de-548d-4508-aea5-00b73bf6f702.xml" type="flow data set" refObjectId="fb3ec0de-548d-4508-aea5-00b73bf6f702">
<common:shortDescription xml:lang="de">Erneuerbare Primärenergie zur stofflichen Nutzung (PERM)</common:shortDescription>
<common:shortDescription xml:lang="en">Renewable primary energy resources as material utilization (PERM)</common:shortDescription>
</referenceToFlowDataSet>
<functionType>General reminder flow</functionType>
<exchangeDirection>Input</exchangeDirection>
<common:other>
<epd:referenceToUnitGroupDataSet uri="../unitgroups/93a60a57-a3c8-11da-a746-0800200c9a66.xml" type="unit group data set" refObjectId="93a60a57-a3c8-11da-a746-0800200c9a66">
<common:shortDescription xml:lang="de">MJ</common:shortDescription>
</epd:referenceToUnitGroupDataSet>
<epd:amount epd:module="A1-A3">1.5</epd:amount>
<epd:amount epd:module="A4">0</epd:amount>
<epd:amount epd:module="A5">-0.0748</epd:amount>
<epd:amount epd:module="C1">0</epd:amount>
<epd:amount epd:module="C2" epd:scenario="S1">0</epd:amount>
<epd:amount epd:module="C2" epd:scenario="S2">0</epd:amount>
<epd:amount epd:module="C3" epd:scenario="S1">0</epd:amount>
<epd:amount epd:module="C3" epd:scenario="S2">0</epd:amount>
<epd:amount epd:module="C4">0</epd:amount>
<epd:amount epd:module="D" epd:scenario="S1">0</epd:amount>
<epd:amount epd:module="D" epd:scenario="S2">0</epd:amount>
</common:other>
</exchange>
<exchange dataSetInternalID="3">
<referenceToFlowDataSet uri="../flows/53f97275-fa8a-4cdd-9024-65936002acd0.xml" type="flow data set" refObjectId="53f97275-fa8a-4cdd-9024-65936002acd0">
<common:shortDescription xml:lang="de">Total erneuerbare Primärenergie (PERT)</common:shortDescription>
<common:shortDescription xml:lang="en">Total use of renewable primary energy resources (PERT)</common:shortDescription>
</referenceToFlowDataSet>
<functionType>General reminder flow</functionType>
<exchangeDirection>Input</exchangeDirection>
<common:other>
<epd:referenceToUnitGroupDataSet uri="../unitgroups/93a60a57-a3c8-11da-a746-0800200c9a66.xml" type="unit group data set" refObjectId="93a60a57-a3c8-11da-a746-0800200c9a66">
<common:shortDescription xml:lang="de">MJ</common:shortDescription>
</epd:referenceToUnitGroupDataSet>
<epd:amount epd:module="A1-A3">13.1</epd:amount>
<epd:amount epd:module="A4">0.0477</epd:amount>
<epd:amount epd:module="A5">0.131</epd:amount>
<epd:amount epd:module="C1">0</epd:amount>
<epd:amount epd:module="C2" epd:scenario="S1">0.0398</epd:amount>
<epd:amount epd:module="C2" epd:scenario="S2">0.00568</epd:amount>
<epd:amount epd:module="C3" epd:scenario="S1">0.827</epd:amount>
<epd:amount epd:module="C3" epd:scenario="S2">2.16</epd:amount>
<epd:amount epd:module="C4">0</epd:amount>
<epd:amount epd:module="D" epd:scenario="S1">-9.4</epd:amount>
<epd:amount epd:module="D" epd:scenario="S2">-6.88</epd:amount>
</common:other>
</exchange>
<exchange dataSetInternalID="4">
<referenceToFlowDataSet uri="../flows/ac857178-2b45-46ec-892a-a9a4332f0372.xml" type="flow data set" refObjectId="ac857178-2b45-46ec-892a-a9a4332f0372">
<common:shortDescription xml:lang="de">Nicht-erneuerbare Primärenergie als Energieträger (PENRE)</common:shortDescription>
<common:shortDescription xml:lang="en">Non renewable primary energy as energy carrier (PENRE)</common:shortDescription>
</referenceToFlowDataSet>
<functionType>General reminder flow</functionType>
<exchangeDirection>Input</exchangeDirection>
<common:other>
<epd:referenceToUnitGroupDataSet uri="../unitgroups/93a60a57-a3c8-11da-a746-0800200c9a66.xml" type="unit group data set" refObjectId="93a60a57-a3c8-11da-a746-0800200c9a66">
<common:shortDescription xml:lang="de">MJ</common:shortDescription>
</epd:referenceToUnitGroupDataSet>
<epd:amount epd:module="A1-A3">74.2</epd:amount>
<epd:amount epd:module="A4">0.854</epd:amount>
<epd:amount epd:module="A5">7.41</epd:amount>
<epd:amount epd:module="C1">0</epd:amount>
<epd:amount epd:module="C2" epd:scenario="S1">0.713</epd:amount>
<epd:amount epd:module="C2" epd:scenario="S2">0.102</epd:amount>
<epd:amount epd:module="C3" epd:scenario="S1">47.4</epd:amount>
<epd:amount epd:module="C3" epd:scenario="S2">55.7</epd:amount>
<epd:amount epd:module="C4">0</epd:amount>
<epd:amount epd:module="D" epd:scenario="S1">-89.7</epd:amount>
<epd:amount epd:module="D" epd:scenario="S2">-22.7</epd:amount>
</common:other>
</exchange>
<exchange dataSetInternalID="5">
<referenceToFlowDataSet uri="../flows/1421caa0-679d-4bf4-b282-0eb850ccae27.xml" type="flow data set" refObjectId="1421caa0-679d-4bf4-b282-0eb850ccae27">
<common:shortDescription xml:lang="de">Nicht-erneuerbare Primärenergie zur stofflichen Nutzung (PENRM)</common:shortDescription>
<common:shortDescription xml:lang="en">Non renewable primary energy as material utilization (PENRM)</common:shortDescription>
</referenceToFlowDataSet>
<functionType>General reminder flow</functionType>
<exchangeDirection>Input</exchangeDirection>
<common:other>
<epd:referenceToUnitGroupDataSet uri="../unitgroups/93a60a57-a3c8-11da-a746-0800200c9a66.xml" type="unit group data set" refObjectId="93a60a57-a3c8-11da-a746-0800200c9a66">
<common:shortDescription xml:lang="de">MJ</common:shortDescription>
</epd:referenceToUnitGroupDataSet>
<epd:amount epd:module="A1-A3">44.8</epd:amount>
<epd:amount epd:module="A4">0</epd:amount>
<epd:amount epd:module="A5">2.23</epd:amount>
<epd:amount epd:module="C1">0</epd:amount>
<epd:amount epd:module="C2" epd:scenario="S1">0</epd:amount>
<epd:amount epd:module="C2" epd:scenario="S2">0</epd:amount>
<epd:amount epd:module="C3" epd:scenario="S1">-46.1</epd:amount>
<epd:amount epd:module="C3" epd:scenario="S2">-46.1</epd:amount>
<epd:amount epd:module="C4">0</epd:amount>
<epd:amount epd:module="D" epd:scenario="S1">0</epd:amount>
<epd:amount epd:module="D" epd:scenario="S2">0</epd:amount>
</common:other>
</exchange>
<exchange dataSetInternalID="6">
<referenceToFlowDataSet uri="../flows/06159210-646b-4c8d-8583-da9b3b95a6c1.xml" type="flow data set" refObjectId="06159210-646b-4c8d-8583-da9b3b95a6c1">
<common:shortDescription xml:lang="de">Total nicht erneuerbare Primärenergie (PENRT)</common:shortDescription>
<common:shortDescription xml:lang="en">Total use of non renewable primary energy resources (PENRT)</common:shortDescription>
</referenceToFlowDataSet>
<functionType>General reminder flow</functionType>
<exchangeDirection>Input</exchangeDirection>
<common:other>
<epd:referenceToUnitGroupDataSet uri="../unitgroups/93a60a57-a3c8-11da-a746-0800200c9a66.xml" type="unit group data set" refObjectId="93a60a57-a3c8-11da-a746-0800200c9a66">
<common:shortDescription xml:lang="de">MJ</common:shortDescription>
</epd:referenceToUnitGroupDataSet>
<epd:amount epd:module="A1-A3">119</epd:amount>
<epd:amount epd:module="A4">0.854</epd:amount>
<epd:amount epd:module="A5">9.64</epd:amount>
<epd:amount epd:module="C1">0</epd:amount>
<epd:amount epd:module="C2" epd:scenario="S1">0.713</epd:amount>
<epd:amount epd:module="C2" epd:scenario="S2">0.102</epd:amount>
<epd:amount epd:module="C3" epd:scenario="S1">1.31</epd:amount>
<epd:amount epd:module="C3" epd:scenario="S2">9.67</epd:amount>
<epd:amount epd:module="C4">0</epd:amount>
<epd:amount epd:module="D" epd:scenario="S1">-89.7</epd:amount>
<epd:amount epd:module="D" epd:scenario="S2">-22.7</epd:amount>
</common:other>
</exchange>
<exchange dataSetInternalID="7">
<referenceToFlowDataSet uri="../flows/c6a1f35f-2d09-4f54-8dfb-97e502e1ce92.xml" type="flow data set" refObjectId="c6a1f35f-2d09-4f54-8dfb-97e502e1ce92">
<common:shortDescription xml:lang="de">Einsatz von Sekundärstoffen (SM)</common:shortDescription>
<common:shortDescription xml:lang="en">Use of secondary material (SM)</common:shortDescription>
</referenceToFlowDataSet>
<functionType>General reminder flow</functionType>
<exchangeDirection>Input</exchangeDirection>
<common:other>
<epd:referenceToUnitGroupDataSet uri="../unitgroups/ad38d542-3fe9-439d-9b95-2f5f7752acaf.xml" type="unit group data set" refObjectId="ad38d542-3fe9-439d-9b95-2f5f7752acaf">
<common:shortDescription xml:lang="de">kg</common:shortDescription>
</epd:referenceToUnitGroupDataSet>
<epd:amount epd:module="A1-A3">0.0746</epd:amount>
<epd:amount epd:module="A4">0</epd:amount>
<epd:amount epd:module="A5">0.00373</epd:amount>
<epd:amount epd:module="C1">0</epd:amount>
<epd:amount epd:module="C2" epd:scenario="S1">0</epd:amount>
<epd:amount epd:module="C2" epd:scenario="S2">0</epd:amount>
<epd:amount epd:module="C3" epd:scenario="S1">0</epd:amount>
<epd:amount epd:module="C3" epd:scenario="S2">0</epd:amount>
<epd:amount epd:module="C4">0</epd:amount>
<epd:amount epd:module="D" epd:scenario="S1">-1.91</epd:amount>
<epd:amount epd:module="D" epd:scenario="S2">0</epd:amount>
</common:other>
</exchange>
<exchange dataSetInternalID="8">
<referenceToFlowDataSet uri="../flows/64333088-a55f-4aa2-9a31-c10b07816787.xml" type="flow data set" refObjectId="64333088-a55f-4aa2-9a31-c10b07816787">
<common:shortDescription xml:lang="de">Erneuerbare Sekundärbrennstoffe (RSF)</common:shortDescription>
<common:shortDescription xml:lang="en">Use of renewable secondary fuels (RSF)</common:shortDescription>
</referenceToFlowDataSet>
<functionType>General reminder flow</functionType>
<exchangeDirection>Input</exchangeDirection>
<common:other>
<epd:referenceToUnitGroupDataSet uri="../unitgroups/93a60a57-a3c8-11da-a746-0800200c9a66.xml" type="unit group data set" refObjectId="93a60a57-a3c8-11da-a746-0800200c9a66">
<common:shortDescription xml:lang="de">MJ</common:shortDescription>
</epd:referenceToUnitGroupDataSet>
<epd:amount epd:module="A1-A3">0</epd:amount>
<epd:amount epd:module="A4">0</epd:amount>
<epd:amount epd:module="A5">0</epd:amount>
<epd:amount epd:module="C1">0</epd:amount>
<epd:amount epd:module="C2" epd:scenario="S1">0</epd:amount>
<epd:amount epd:module="C2" epd:scenario="S2">0</epd:amount>
<epd:amount epd:module="C3" epd:scenario="S1">0</epd:amount>
<epd:amount epd:module="C3" epd:scenario="S2">0</epd:amount>
<epd:amount epd:module="C4">0</epd:amount>
<epd:amount epd:module="D" epd:scenario="S1">0</epd:amount>
<epd:amount epd:module="D" epd:scenario="S2">0</epd:amount>
</common:other>
</exchange>
<exchange dataSetInternalID="9">
<referenceToFlowDataSet uri="../flows/89def144-d39a-4287-b86f-efde453ddcb2.xml" type="flow data set" refObjectId="89def144-d39a-4287-b86f-efde453ddcb2">
<common:shortDescription xml:lang="de">Nicht erneuerbare Sekundärbrennstoffe (NRSF)</common:shortDescription>
<common:shortDescription xml:lang="en">Use of non renewable secondary fuels (NRSF)</common:shortDescription>
</referenceToFlowDataSet>
<functionType>General reminder flow</functionType>
<exchangeDirection>Input</exchangeDirection>
<common:other>
<epd:referenceToUnitGroupDataSet uri="../unitgroups/93a60a57-a3c8-11da-a746-0800200c9a66.xml" type="unit group data set" refObjectId="93a60a57-a3c8-11da-a746-0800200c9a66">
<common:shortDescription xml:lang="de">MJ</common:shortDescription>
</epd:referenceToUnitGroupDataSet>
<epd:amount epd:module="A1-A3">0</epd:amount>
<epd:amount epd:module="A4">0</epd:amount>
<epd:amount epd:module="A5">0</epd:amount>
<epd:amount epd:module="C1">0</epd:amount>
<epd:amount epd:module="C2" epd:scenario="S1">0</epd:amount>
<epd:amount epd:module="C2" epd:scenario="S2">0</epd:amount>
<epd:amount epd:module="C3" epd:scenario="S1">0</epd:amount>
<epd:amount epd:module="C3" epd:scenario="S2">0</epd:amount>
<epd:amount epd:module="C4">0</epd:amount>
<epd:amount epd:module="D" epd:scenario="S1">0</epd:amount>
<epd:amount epd:module="D" epd:scenario="S2">0</epd:amount>
</common:other>
</exchange>
<exchange dataSetInternalID="10">
<referenceToFlowDataSet uri="../flows/3cf952c8-f3a4-461d-8c96-96456ca62246.xml" type="flow data set" refObjectId="3cf952c8-f3a4-461d-8c96-96456ca62246">
<common:shortDescription xml:lang="de">Einsatz von Süßwasserressourcen (FW)</common:shortDescription>
<common:shortDescription xml:lang="en">Use of net fresh water (FW)</common:shortDescription>
</referenceToFlowDataSet>
<functionType>General reminder flow</functionType>
<exchangeDirection>Input</exchangeDirection>
<common:other>
<epd:referenceToUnitGroupDataSet uri="../unitgroups/cd950537-0a98-4044-9ba7-9f9a68d0a504.xml" type="unit group data set" refObjectId="cd950537-0a98-4044-9ba7-9f9a68d0a504">
<common:shortDescription xml:lang="de">m^3</common:shortDescription>
</epd:referenceToUnitGroupDataSet>
<epd:amount epd:module="A1-A3">0.0236</epd:amount>
<epd:amount epd:module="A4">4.25E-05</epd:amount>
<epd:amount epd:module="A5">0.00181</epd:amount>
<epd:amount epd:module="C1">0</epd:amount>
<epd:amount epd:module="C2" epd:scenario="S1">4.55E-05</epd:amount>
<epd:amount epd:module="C2" epd:scenario="S2">6.5E-06</epd:amount>
<epd:amount epd:module="C3" epd:scenario="S1">0.000759</epd:amount>
<epd:amount epd:module="C3" epd:scenario="S2">0.0105</epd:amount>
<epd:amount epd:module="C4">0</epd:amount>
<epd:amount epd:module="D" epd:scenario="S1">-0.0144</epd:amount>
<epd:amount epd:module="D" epd:scenario="S2">-0.00327</epd:amount>
</common:other>
</exchange>
<exchange dataSetInternalID="11">
<referenceToFlowDataSet uri="../flows/430f9e0f-59b2-46a0-8e0d-55e0e84948fc.xml" type="flow data set" refObjectId="430f9e0f-59b2-46a0-8e0d-55e0e84948fc">
<common:shortDescription xml:lang="de">Gefährlicher Abfall zur Deponie (HWD)</common:shortDescription>
<common:shortDescription xml:lang="en">Hazardous waste disposed (HWD)</common:shortDescription>
</referenceToFlowDataSet>
<functionType>General reminder flow</functionType>
<exchangeDirection>Output</exchangeDirection>
<common:other>
<epd:referenceToUnitGroupDataSet uri="../unitgroups/ad38d542-3fe9-439d-9b95-2f5f7752acaf.xml" type="unit group data set" refObjectId="ad38d542-3fe9-439d-9b95-2f5f7752acaf">
<common:shortDescription xml:lang="de">kg</common:shortDescription>
</epd:referenceToUnitGroupDataSet>
<epd:amount epd:module="A1-A3">1.13E-06</epd:amount>
<epd:amount epd:module="A4">3.46E-11</epd:amount>
<epd:amount epd:module="A5">5.67E-08</epd:amount>
<epd:amount epd:module="C1">0</epd:amount>
<epd:amount epd:module="C2" epd:scenario="S1">3.59E-11</epd:amount>
<epd:amount epd:module="C2" epd:scenario="S2">5.13E-12</epd:amount>
<epd:amount epd:module="C3" epd:scenario="S1">4.66E-10</epd:amount>
<epd:amount epd:module="C3" epd:scenario="S2">1.73E-09</epd:amount>
<epd:amount epd:module="C4">0</epd:amount>
<epd:amount epd:module="D" epd:scenario="S1">-1.79E-06</epd:amount>
<epd:amount epd:module="D" epd:scenario="S2">-7.28E-09</epd:amount>
</common:other>
</exchange>
<exchange dataSetInternalID="12">
<referenceToFlowDataSet uri="../flows/b29ef66b-e286-4afa-949f-62f1a7b4d7fa.xml" type="flow data set" refObjectId="b29ef66b-e286-4afa-949f-62f1a7b4d7fa">
<common:shortDescription xml:lang="de">Entsorgter nicht gefährlicher Abfall (NHWD)</common:shortDescription>
<common:shortDescription xml:lang="en">Non hazardous waste disposed (NHWD)</common:shortDescription>
</referenceToFlowDataSet>
<functionType>General reminder flow</functionType>
<exchangeDirection>Output</exchangeDirection>
<common:other>
<epd:referenceToUnitGroupDataSet uri="../unitgroups/ad38d542-3fe9-439d-9b95-2f5f7752acaf.xml" type="unit group data set" refObjectId="ad38d542-3fe9-439d-9b95-2f5f7752acaf">
<common:shortDescription xml:lang="de">kg</common:shortDescription>
</epd:referenceToUnitGroupDataSet>
<epd:amount epd:module="A1-A3">0.061</epd:amount>
<epd:amount epd:module="A4">0.000136</epd:amount>
<epd:amount epd:module="A5">0.066</epd:amount>
<epd:amount epd:module="C1">0</epd:amount>
<epd:amount epd:module="C2" epd:scenario="S1">0.000106</epd:amount>
<epd:amount epd:module="C2" epd:scenario="S2">1.51E-05</epd:amount>
<epd:amount epd:module="C3" epd:scenario="S1">0.0183</epd:amount>
<epd:amount epd:module="C3" epd:scenario="S2">3.2</epd:amount>
<epd:amount epd:module="C4">0</epd:amount>
<epd:amount epd:module="D" epd:scenario="S1">-0.0409</epd:amount>
<epd:amount epd:module="D" epd:scenario="S2">-0.012</epd:amount>
</common:other>
</exchange>
<exchange dataSetInternalID="13">
<referenceToFlowDataSet uri="../flows/3449546e-52ad-4b39-b809-9fb77cea8ff6.xml" type="flow data set" refObjectId="3449546e-52ad-4b39-b809-9fb77cea8ff6">
<common:shortDescription xml:lang="de">Entsorgter radioaktiver Abfall (RWD)</common:shortDescription>
<common:shortDescription xml:lang="en">Radioactive waste disposed (RWD)</common:shortDescription>
</referenceToFlowDataSet>
<functionType>General reminder flow</functionType>
<exchangeDirection>Output</exchangeDirection>
<common:other>
<epd:referenceToUnitGroupDataSet uri="../unitgroups/ad38d542-3fe9-439d-9b95-2f5f7752acaf.xml" type="unit group data set" refObjectId="ad38d542-3fe9-439d-9b95-2f5f7752acaf">
<common:shortDescription xml:lang="de">kg</common:shortDescription>
</epd:referenceToUnitGroupDataSet>
<epd:amount epd:module="A1-A3">0.00159</epd:amount>
<epd:amount epd:module="A4">8.25E-07</epd:amount>
<epd:amount epd:module="A5">0.000103</epd:amount>
<epd:amount epd:module="C1">0</epd:amount>
<epd:amount epd:module="C2" epd:scenario="S1">8.63E-07</epd:amount>
<epd:amount epd:module="C2" epd:scenario="S2">1.23E-07</epd:amount>
<epd:amount epd:module="C3" epd:scenario="S1">0.000103</epd:amount>
<epd:amount epd:module="C3" epd:scenario="S2">0.000284</epd:amount>
<epd:amount epd:module="C4">0</epd:amount>
<epd:amount epd:module="D" epd:scenario="S1">-0.00163</epd:amount>
<epd:amount epd:module="D" epd:scenario="S2">-0.000845</epd:amount>
</common:other>
</exchange>
<exchange dataSetInternalID="14">
<referenceToFlowDataSet uri="../flows/a2b32f97-3fc7-4af2-b209-525bc6426f33.xml" type="flow data set" refObjectId="a2b32f97-3fc7-4af2-b209-525bc6426f33">
<common:shortDescription xml:lang="de">Komponenten für die Wiederverwendung (CRU)</common:shortDescription>
<common:shortDescription xml:lang="en">Components for re-use (CRU)</common:shortDescription>
</referenceToFlowDataSet>
<functionType>General reminder flow</functionType>
<exchangeDirection>Output</exchangeDirection>
<common:other>
<epd:referenceToUnitGroupDataSet uri="../unitgroups/ad38d542-3fe9-439d-9b95-2f5f7752acaf.xml" type="unit group data set" refObjectId="ad38d542-3fe9-439d-9b95-2f5f7752acaf">
<common:shortDescription xml:lang="de">kg</common:shortDescription>
</epd:referenceToUnitGroupDataSet>
<epd:amount epd:module="A1-A3">0</epd:amount>
<epd:amount epd:module="A4">0</epd:amount>
<epd:amount epd:module="A5">0</epd:amount>
<epd:amount epd:module="C1">0</epd:amount>
<epd:amount epd:module="C2" epd:scenario="S1">0</epd:amount>
<epd:amount epd:module="C2" epd:scenario="S2">0</epd:amount>
<epd:amount epd:module="C3" epd:scenario="S1">0</epd:amount>
<epd:amount epd:module="C3" epd:scenario="S2">0</epd:amount>
<epd:amount epd:module="C4">0</epd:amount>
<epd:amount epd:module="D" epd:scenario="S1">0</epd:amount>
<epd:amount epd:module="D" epd:scenario="S2">0</epd:amount>
</common:other>
</exchange>
<exchange dataSetInternalID="15">
<referenceToFlowDataSet uri="../flows/d7fe48a5-4103-49c8-9aae-b0b5dfdbd6ae.xml" type="flow data set" refObjectId="d7fe48a5-4103-49c8-9aae-b0b5dfdbd6ae">
<common:shortDescription xml:lang="de">Stoffe zum Recycling (MFR)</common:shortDescription>
<common:shortDescription xml:lang="en">Materials for recycling (MFR)</common:shortDescription>
</referenceToFlowDataSet>
<functionType>General reminder flow</functionType>
<exchangeDirection>Output</exchangeDirection>
<common:other>
<epd:referenceToUnitGroupDataSet uri="../unitgroups/ad38d542-3fe9-439d-9b95-2f5f7752acaf.xml" type="unit group data set" refObjectId="ad38d542-3fe9-439d-9b95-2f5f7752acaf">
<common:shortDescription xml:lang="de">kg</common:shortDescription>
</epd:referenceToUnitGroupDataSet>
<epd:amount epd:module="A1-A3">0</epd:amount>
<epd:amount epd:module="A4">0</epd:amount>
<epd:amount epd:module="A5">0</epd:amount>
<epd:amount epd:module="C1">0</epd:amount>
<epd:amount epd:module="C2" epd:scenario="S1">0</epd:amount>
<epd:amount epd:module="C2" epd:scenario="S2">0</epd:amount>
<epd:amount epd:module="C3" epd:scenario="S1">1.91</epd:amount>
<epd:amount epd:module="C3" epd:scenario="S2">0</epd:amount>
<epd:amount epd:module="C4">0</epd:amount>
<epd:amount epd:module="D" epd:scenario="S1">0</epd:amount>
<epd:amount epd:module="D" epd:scenario="S2">0</epd:amount>
</common:other>
</exchange>
<exchange dataSetInternalID="16">
<referenceToFlowDataSet uri="../flows/59a9181c-3aaf-46ee-8b13-2b3723b6e447.xml" type="flow data set" refObjectId="59a9181c-3aaf-46ee-8b13-2b3723b6e447">
<common:shortDescription xml:lang="de">Stoffe für die Energierückgewinnung (MER)</common:shortDescription>
<common:shortDescription xml:lang="en">Materials for energy recovery (MER)</common:shortDescription>
</referenceToFlowDataSet>
<functionType>General reminder flow</functionType>
<exchangeDirection>Output</exchangeDirection>
<common:other>
<epd:referenceToUnitGroupDataSet uri="../unitgroups/ad38d542-3fe9-439d-9b95-2f5f7752acaf.xml" type="unit group data set" refObjectId="ad38d542-3fe9-439d-9b95-2f5f7752acaf">
<common:shortDescription xml:lang="de">kg</common:shortDescription>
</epd:referenceToUnitGroupDataSet>
<epd:amount epd:module="A1-A3">0</epd:amount>
<epd:amount epd:module="A4">0</epd:amount>
<epd:amount epd:module="A5">0</epd:amount>
<epd:amount epd:module="C1">0</epd:amount>
<epd:amount epd:module="C2" epd:scenario="S1">0</epd:amount>
<epd:amount epd:module="C2" epd:scenario="S2">0</epd:amount>
<epd:amount epd:module="C3" epd:scenario="S1">0</epd:amount>
<epd:amount epd:module="C3" epd:scenario="S2">0</epd:amount>
<epd:amount epd:module="C4">0</epd:amount>
<epd:amount epd:module="D" epd:scenario="S1">0</epd:amount>
<epd:amount epd:module="D" epd:scenario="S2">0</epd:amount>
</common:other>
</exchange>
<exchange dataSetInternalID="17">
<referenceToFlowDataSet uri="../flows/4da0c987-2b76-40d6-9e9e-82a017aaaf29.xml" type="flow data set" refObjectId="4da0c987-2b76-40d6-9e9e-82a017aaaf29">
<common:shortDescription xml:lang="de">Exportierte elektrische Energie (EEE)</common:shortDescription>
<common:shortDescription xml:lang="en">Exported electrical energy (EEE)</common:shortDescription>
</referenceToFlowDataSet>
<functionType>General reminder flow</functionType>
<exchangeDirection>Output</exchangeDirection>
<common:other>
<epd:referenceToUnitGroupDataSet uri="../unitgroups/93a60a57-a3c8-11da-a746-0800200c9a66.xml" type="unit group data set" refObjectId="93a60a57-a3c8-11da-a746-0800200c9a66">
<common:shortDescription xml:lang="de">MJ</common:shortDescription>
</epd:referenceToUnitGroupDataSet>
<epd:amount epd:module="A1-A3">0</epd:amount>
<epd:amount epd:module="A4">0</epd:amount>
<epd:amount epd:module="A5">0.32</epd:amount>
<epd:amount epd:module="C1">0</epd:amount>
<epd:amount epd:module="C2" epd:scenario="S1">0</epd:amount>
<epd:amount epd:module="C2" epd:scenario="S2">0</epd:amount>
<epd:amount epd:module="C3" epd:scenario="S1">0.141</epd:amount>
<epd:amount epd:module="C3" epd:scenario="S2">5.26</epd:amount>
<epd:amount epd:module="C4">0</epd:amount>
<epd:amount epd:module="D" epd:scenario="S1">0</epd:amount>
<epd:amount epd:module="D" epd:scenario="S2">0</epd:amount>
</common:other>
</exchange>
<exchange dataSetInternalID="18">
<referenceToFlowDataSet uri="../flows/98daf38a-7a79-46d3-9a37-2b7bd0955810.xml" type="flow data set" refObjectId="98daf38a-7a79-46d3-9a37-2b7bd0955810">
<common:shortDescription xml:lang="de">Exportierte thermische Energie (EET)</common:shortDescription>
<common:shortDescription xml:lang="en">Exported thermal energy (EET)</common:shortDescription>
</referenceToFlowDataSet>
<functionType>General reminder flow</functionType>
<exchangeDirection>Output</exchangeDirection>
<common:other>
<epd:referenceToUnitGroupDataSet uri="../unitgroups/93a60a57-a3c8-11da-a746-0800200c9a66.xml" type="unit group data set" refObjectId="93a60a57-a3c8-11da-a746-0800200c9a66">
<common:shortDescription xml:lang="de">MJ</common:shortDescription>
</epd:referenceToUnitGroupDataSet>
<epd:amount epd:module="A1-A3">0</epd:amount>
<epd:amount epd:module="A4">0</epd:amount>
<epd:amount epd:module="A5">0.578</epd:amount>
<epd:amount epd:module="C1">0</epd:amount>
<epd:amount epd:module="C2" epd:scenario="S1">0</epd:amount>
<epd:amount epd:module="C2" epd:scenario="S2">0</epd:amount>
<epd:amount epd:module="C3" epd:scenario="S1">0.265</epd:amount>
<epd:amount epd:module="C3" epd:scenario="S2">9.6</epd:amount>
<epd:amount epd:module="C4">0</epd:amount>
<epd:amount epd:module="D" epd:scenario="S1">0</epd:amount>
<epd:amount epd:module="D" epd:scenario="S2">0</epd:amount>
</common:other>
</exchange>
</exchanges>
<LCIAResults>
<LCIAResult>
<referenceToLCIAMethodDataSet uri="../lciamethods/6a37f984-a4b3-458a-a20a-64418c145fa2.xml" type="LCIA method data set" refObjectId="6a37f984-a4b3-458a-a20a-64418c145fa2">
<common:shortDescription xml:lang="de">Globales Erwärmungspotenzial total (GWP-total)</common:shortDescription>
<common:shortDescription xml:lang="en">Global Warming Potential total (GWP-total)</common:shortDescription>
</referenceToLCIAMethodDataSet>
<common:other>
<epd:referenceToUnitGroupDataSet uri="../unitgroups/1ebf3012-d0db-4de2-aefd-ef30cedb0be1.xml" type="unit group data set" refObjectId="1ebf3012-d0db-4de2-aefd-ef30cedb0be1">
<common:shortDescription xml:lang="de">kg CO_(2)-Äq.</common:shortDescription>
</epd:referenceToUnitGroupDataSet>
<epd:amount epd:module="A1-A3">4.67</epd:amount>
<epd:amount epd:module="A4">0.0649</epd:amount>
<epd:amount epd:module="A5">0.49</epd:amount>
<epd:amount epd:module="C1">0</epd:amount>
<epd:amount epd:module="C2" epd:scenario="S1">0.00563</epd:amount>
<epd:amount epd:module="C2" epd:scenario="S2">0.000804</epd:amount>
<epd:amount epd:module="C3" epd:scenario="S1">0.276</epd:amount>
<epd:amount epd:module="C3" epd:scenario="S2">5.23</epd:amount>
<epd:amount epd:module="C4">0</epd:amount>
<epd:amount epd:module="D" epd:scenario="S1">-3.66</epd:amount>
<epd:amount epd:module="D" epd:scenario="S2">-1.54</epd:amount>
</common:other>
</LCIAResult>
<LCIAResult>
<referenceToLCIAMethodDataSet uri="../lciamethods/5f635281-343e-44fb-83df-1971b155e6b6.xml" type="LCIA method data set" refObjectId="5f635281-343e-44fb-83df-1971b155e6b6">
<common:shortDescription xml:lang="de">Globales Erwärmungspotenzial fossil (GWP-fossil)</common:shortDescription>
<common:shortDescription xml:lang="en">Global Warming Potential fossil fuels (GWP-fossil)</common:shortDescription>
</referenceToLCIAMethodDataSet>
<common:other>
<epd:referenceToUnitGroupDataSet uri="../unitgroups/1ebf3012-d0db-4de2-aefd-ef30cedb0be1.xml" type="unit group data set" refObjectId="1ebf3012-d0db-4de2-aefd-ef30cedb0be1">
<common:shortDescription xml:lang="de">kg CO_(2)-Äq.</common:shortDescription>
</epd:referenceToUnitGroupDataSet>
<epd:amount epd:module="A1-A3">4.87</epd:amount>
<epd:amount epd:module="A4">0.0645</epd:amount>
<epd:amount epd:module="A5">0.361</epd:amount>
<epd:amount epd:module="C1">0</epd:amount>
<epd:amount epd:module="C2" epd:scenario="S1">0.00762</epd:amount>
<epd:amount epd:module="C2" epd:scenario="S2">0.00109</epd:amount>
<epd:amount epd:module="C3" epd:scenario="S1">0.272</epd:amount>
<epd:amount epd:module="C3" epd:scenario="S2">5.22</epd:amount>
<epd:amount epd:module="C4">0</epd:amount>
<epd:amount epd:module="D" epd:scenario="S1">-3.63</epd:amount>
<epd:amount epd:module="D" epd:scenario="S2">-1.52</epd:amount>
</common:other>
</LCIAResult>
<LCIAResult>
<referenceToLCIAMethodDataSet uri="../lciamethods/2356e1ab-0185-4db5-86e5-16de51c7485c.xml" type="LCIA method data set" refObjectId="2356e1ab-0185-4db5-86e5-16de51c7485c">
<common:shortDescription xml:lang="de">Globales Erwärmungspotenzial biogen (GWP-biogenic)</common:shortDescription>
<common:shortDescription xml:lang="en">Global Warming Potential biogenic (GWP-biogenic)</common:shortDescription>
</referenceToLCIAMethodDataSet>
<common:other>
<epd:referenceToUnitGroupDataSet uri="../unitgroups/1ebf3012-d0db-4de2-aefd-ef30cedb0be1.xml" type="unit group data set" refObjectId="1ebf3012-d0db-4de2-aefd-ef30cedb0be1">
<common:shortDescription xml:lang="de">kg CO_(2)-Äq.</common:shortDescription>
</epd:referenceToUnitGroupDataSet>
<epd:amount epd:module="A1-A3">-0.213</epd:amount>
<epd:amount epd:module="A4">3.44E-05</epd:amount>
<epd:amount epd:module="A5">0.127</epd:amount>
<epd:amount epd:module="C1">0</epd:amount>
<epd:amount epd:module="C2" epd:scenario="S1">-0.00243</epd:amount>
<epd:amount epd:module="C2" epd:scenario="S2">-0.000348</epd:amount>
<epd:amount epd:module="C3" epd:scenario="S1">0.0036</epd:amount>
<epd:amount epd:module="C3" epd:scenario="S2">0.00139</epd:amount>
<epd:amount epd:module="C4">0</epd:amount>
<epd:amount epd:module="D" epd:scenario="S1">-0.0306</epd:amount>
<epd:amount epd:module="D" epd:scenario="S2">-0.0126</epd:amount>
</common:other>
</LCIAResult>
<LCIAResult>
<referenceToLCIAMethodDataSet uri="../lciamethods/4331bbdb-978a-490d-8707-eeb047f01a55.xml" type="LCIA method data set" refObjectId="4331bbdb-978a-490d-8707-eeb047f01a55">
<common:shortDescription xml:lang="de">Globales Erwärmungspotenzial luluc (GWP-luluc)</common:shortDescription>
<common:shortDescription xml:lang="en">Global Warming Potential luluc (GWP-luluc)</common:shortDescription>
</referenceToLCIAMethodDataSet>
<common:other>
<epd:referenceToUnitGroupDataSet uri="../unitgroups/1ebf3012-d0db-4de2-aefd-ef30cedb0be1.xml" type="unit group data set" refObjectId="1ebf3012-d0db-4de2-aefd-ef30cedb0be1">
<common:shortDescription xml:lang="de">kg CO_(2)-Äq.</common:shortDescription>
</epd:referenceToUnitGroupDataSet>
<epd:amount epd:module="A1-A3">0.0104</epd:amount>
<epd:amount epd:module="A4">0.000397</epd:amount>
<epd:amount epd:module="A5">0.000576</epd:amount>
<epd:amount epd:module="C1">0</epd:amount>
<epd:amount epd:module="C2" epd:scenario="S1">0.000438</epd:amount>
<epd:amount epd:module="C2" epd:scenario="S2">6.26E-05</epd:amount>
<epd:amount epd:module="C3" epd:scenario="S1">0.000257</epd:amount>
<epd:amount epd:module="C3" epd:scenario="S2">0.00117</epd:amount>
<epd:amount epd:module="C4">0</epd:amount>
<epd:amount epd:module="D" epd:scenario="S1">-0.00471</epd:amount>
<epd:amount epd:module="D" epd:scenario="S2">-0.00215</epd:amount>
</common:other>
</LCIAResult>
<LCIAResult>
<referenceToLCIAMethodDataSet uri="../lciamethods/b5c629d6-def3-11e6-bf01-fe55135034f3.xml" type="LCIA method data set" refObjectId="b5c629d6-def3-11e6-bf01-fe55135034f3">
<common:shortDescription xml:lang="de">Abbau Potential der stratosphärischen Ozonschicht (ODP)</common:shortDescription>
<common:shortDescription xml:lang="en">Depletion potential of the stratospheric ozone layer (ODP)</common:shortDescription>
</referenceToLCIAMethodDataSet>
<common:other>
<epd:referenceToUnitGroupDataSet uri="../unitgroups/d9e957c9-7309-4474-bf3a-7777df6c4e5b.xml" type="unit group data set" refObjectId="d9e957c9-7309-4474-bf3a-7777df6c4e5b">
<common:shortDescription xml:lang="de">kg CFC11-Äq.</common:shortDescription>
</epd:referenceToUnitGroupDataSet>
<epd:amount epd:module="A1-A3">4.77E-09</epd:amount>
<epd:amount epd:module="A4">1.61E-17</epd:amount>
<epd:amount epd:module="A5">2.39E-10</epd:amount>
<epd:amount epd:module="C1">0</epd:amount>
<epd:amount epd:module="C2" epd:scenario="S1">6.84E-18</epd:amount>
<epd:amount epd:module="C2" epd:scenario="S2">9.77E-19</epd:amount>
<epd:amount epd:module="C3" epd:scenario="S1">3.41E-15</epd:amount>
<epd:amount epd:module="C3" epd:scenario="S2">8.36E-15</epd:amount>
<epd:amount epd:module="C4">0</epd:amount>
<epd:amount epd:module="D" epd:scenario="S1">-2.27E-10</epd:amount>
<epd:amount epd:module="D" epd:scenario="S2">-2.84E-14</epd:amount>
</common:other>
</LCIAResult>
<LCIAResult>
<referenceToLCIAMethodDataSet uri="../lciamethods/b5c611c6-def3-11e6-bf01-fe55135034f3.xml" type="LCIA method data set" refObjectId="b5c611c6-def3-11e6-bf01-fe55135034f3">
<common:shortDescription xml:lang="de">Versauerungspotenzial von Boden und Wasser (AP)</common:shortDescription>
<common:shortDescription xml:lang="en">Acidification potential of land and water (AP)</common:shortDescription>
</referenceToLCIAMethodDataSet>
<common:other>
<epd:referenceToUnitGroupDataSet uri="../unitgroups/42e089ac-92bf-4bf2-8ca1-5fc40d18f2ed.xml" type="unit group data set" refObjectId="42e089ac-92bf-4bf2-8ca1-5fc40d18f2ed">
<common:shortDescription xml:lang="de">mol H^(+)-Äq.</common:shortDescription>
</epd:referenceToUnitGroupDataSet>
<epd:amount epd:module="A1-A3">0.00828</epd:amount>
<epd:amount epd:module="A4">0.000163</epd:amount>
<epd:amount epd:module="A5">0.00049</epd:amount>
<epd:amount epd:module="C1">0</epd:amount>
<epd:amount epd:module="C2" epd:scenario="S1">3.15E-05</epd:amount>
<epd:amount epd:module="C2" epd:scenario="S2">4.5E-06</epd:amount>
<epd:amount epd:module="C3" epd:scenario="S1">0.000229</epd:amount>
<epd:amount epd:module="C3" epd:scenario="S2">0.00142</epd:amount>
<epd:amount epd:module="C4">0</epd:amount>
<epd:amount epd:module="D" epd:scenario="S1">-0.00549</epd:amount>
<epd:amount epd:module="D" epd:scenario="S2">-0.00163</epd:amount>
</common:other>
</LCIAResult>
<LCIAResult>
<referenceToLCIAMethodDataSet uri="../lciamethods/b53ec18f-7377-4ad3-86eb-cc3f4f276b2b.xml" type="LCIA method data set" refObjectId="b53ec18f-7377-4ad3-86eb-cc3f4f276b2b">
<common:shortDescription xml:lang="de">Eutrophierungspotenzial Süßwasser (EP-freshwater)</common:shortDescription>
<common:shortDescription xml:lang="en">Eutrophication potential aquatic freshwater (EP-freshwater)</common:shortDescription>
</referenceToLCIAMethodDataSet>
<common:other>
<epd:referenceToUnitGroupDataSet uri="../unitgroups/0429039d-a61d-4590-ba67-aa4a20a810a1.xml" type="unit group data set" refObjectId="0429039d-a61d-4590-ba67-aa4a20a810a1">
<common:shortDescription xml:lang="de">kg PO_(4)-Äq.</common:shortDescription>
</epd:referenceToUnitGroupDataSet>
<epd:amount epd:module="A1-A3">3.71E-05</epd:amount>
<epd:amount epd:module="A4">1.28E-07</epd:amount>
<epd:amount epd:module="A5">1.91E-06</epd:amount>
<epd:amount epd:module="C1">0</epd:amount>
<epd:amount epd:module="C2" epd:scenario="S1">1.59E-07</epd:amount>
<epd:amount epd:module="C2" epd:scenario="S2">2.27E-08</epd:amount>
<epd:amount epd:module="C3" epd:scenario="S1">4.26E-07</epd:amount>
<epd:amount epd:module="C3" epd:scenario="S2">1.29E-06</epd:amount>
<epd:amount epd:module="C4">0</epd:amount>
<epd:amount epd:module="D" epd:scenario="S1">-7.86E-06</epd:amount>
<epd:amount epd:module="D" epd:scenario="S2">-3.54E-06</epd:amount>
</common:other>
</LCIAResult>
<LCIAResult>
<referenceToLCIAMethodDataSet uri="../lciamethods/b5c619fa-def3-11e6-bf01-fe55135034f3.xml" type="LCIA method data set" refObjectId="b5c619fa-def3-11e6-bf01-fe55135034f3">
<common:shortDescription xml:lang="de">Eutrophierungspotenzial Salzwasser (EP-marine)</common:shortDescription>
<common:shortDescription xml:lang="en">Eutrophication potential aquatic marine (EP-marine)</common:shortDescription>
</referenceToLCIAMethodDataSet>
<common:other>
<epd:referenceToUnitGroupDataSet uri="../unitgroups/d05bb823-ecdf-4686-8c40-bf1d9257859f.xml" type="unit group data set" refObjectId="d05bb823-ecdf-4686-8c40-bf1d9257859f">
<common:shortDescription xml:lang="de">kg N-Äq.</common:shortDescription>
</epd:referenceToUnitGroupDataSet>
<epd:amount epd:module="A1-A3">0.00245</epd:amount>
<epd:amount epd:module="A4">4.49E-05</epd:amount>
<epd:amount epd:module="A5">0.000147</epd:amount>
<epd:amount epd:module="C1">0</epd:amount>
<epd:amount epd:module="C2" epd:scenario="S1">6.02E-06</epd:amount>
<epd:amount epd:module="C2" epd:scenario="S2">8.59E-07</epd:amount>
<epd:amount epd:module="C3" epd:scenario="S1">8.15E-05</epd:amount>
<epd:amount epd:module="C3" epd:scenario="S2">0.000474</epd:amount>
<epd:amount epd:module="C4">0</epd:amount>
<epd:amount epd:module="D" epd:scenario="S1">-0.00183</epd:amount>
<epd:amount epd:module="D" epd:scenario="S2">-0.00058</epd:amount>
</common:other>
</LCIAResult>
<LCIAResult>
<referenceToLCIAMethodDataSet uri="../lciamethods/b5c614d2-def3-11e6-bf01-fe55135034f3.xml" type="LCIA method data set" refObjectId="b5c614d2-def3-11e6-bf01-fe55135034f3">
<common:shortDescription xml:lang="de">Eutrophierungspotenzial Land (EP-terrestrial)</common:shortDescription>
<common:shortDescription xml:lang="en">Eutrophication potential terrestrial (EP-terrestrial)</common:shortDescription>
</referenceToLCIAMethodDataSet>
<common:other>
<epd:referenceToUnitGroupDataSet uri="../unitgroups/71b4d617-0ec9-4d3f-b65e-e438940c2401.xml" type="unit group data set" refObjectId="71b4d617-0ec9-4d3f-b65e-e438940c2401">
<common:shortDescription xml:lang="de">mol N-Äq.</common:shortDescription>
</epd:referenceToUnitGroupDataSet>
<epd:amount epd:module="A1-A3">0.0272</epd:amount>
<epd:amount epd:module="A4">0.00051</epd:amount>
<epd:amount epd:module="A5">0.00166</epd:amount>
<epd:amount epd:module="C1">0</epd:amount>
<epd:amount epd:module="C2" epd:scenario="S1">8.05E-05</epd:amount>
<epd:amount epd:module="C2" epd:scenario="S2">1.15E-05</epd:amount>
<epd:amount epd:module="C3" epd:scenario="S1">0.000884</epd:amount>
<epd:amount epd:module="C3" epd:scenario="S2">0.00585</epd:amount>
<epd:amount epd:module="C4">0</epd:amount>
<epd:amount epd:module="D" epd:scenario="S1">-0.0201</epd:amount>
<epd:amount epd:module="D" epd:scenario="S2">-0.00618</epd:amount>
</common:other>
</LCIAResult>
<LCIAResult>
<referenceToLCIAMethodDataSet uri="../lciamethods/b5c610fe-def3-11e6-bf01-fe55135034f3.xml" type="LCIA method data set" refObjectId="b5c610fe-def3-11e6-bf01-fe55135034f3">
<common:shortDescription xml:lang="de">Bildungspotential für troposphärisches Ozon (POCP)</common:shortDescription>
<common:shortDescription xml:lang="en">Formation potential of tropospheric ozone photochemical oxidants (POCP)</common:shortDescription>
</referenceToLCIAMethodDataSet>
<common:other>
<epd:referenceToUnitGroupDataSet uri="../unitgroups/d27c25f8-fbc1-44c6-b47b-4adbae4199c6.xml" type="unit group data set" refObjectId="d27c25f8-fbc1-44c6-b47b-4adbae4199c6">
<common:shortDescription xml:lang="de">kg NMVOC-Äq.</common:shortDescription>
</epd:referenceToUnitGroupDataSet>
<epd:amount epd:module="A1-A3">0.0139</epd:amount>
<epd:amount epd:module="A4">0.000124</epd:amount>
<epd:amount epd:module="A5">0.000762</epd:amount>
<epd:amount epd:module="C1">0</epd:amount>
<epd:amount epd:module="C2" epd:scenario="S1">2.4E-05</epd:amount>
<epd:amount epd:module="C2" epd:scenario="S2">3.43E-06</epd:amount>
<epd:amount epd:module="C3" epd:scenario="S1">0.000201</epd:amount>
<epd:amount epd:module="C3" epd:scenario="S2">0.00138</epd:amount>
<epd:amount epd:module="C4">0</epd:amount>
<epd:amount epd:module="D" epd:scenario="S1">-0.00952</epd:amount>
<epd:amount epd:module="D" epd:scenario="S2">-0.00151</epd:amount>
</common:other>
</LCIAResult>
<LCIAResult>
<referenceToLCIAMethodDataSet uri="../lciamethods/b2ad6494-c78d-11e6-9d9d-cec0c932ce01.xml" type="LCIA method data set" refObjectId="b2ad6494-c78d-11e6-9d9d-cec0c932ce01">
<common:shortDescription xml:lang="de">Potenzial für den abiotischen Abbau nicht fossiler Ressourcen (ADPE)</common:shortDescription>
<common:shortDescription xml:lang="en">Abiotic depletion potential for non fossil resources (ADPE)</common:shortDescription>
</referenceToLCIAMethodDataSet>
<common:other>
<epd:referenceToUnitGroupDataSet uri="../unitgroups/54ccd2d9-a32a-4fc2-923d-f2c8c93e89d4.xml" type="unit group data set" refObjectId="54ccd2d9-a32a-4fc2-923d-f2c8c93e89d4">
<common:shortDescription xml:lang="de">kg Sb-Äq.</common:shortDescription>
</epd:referenceToUnitGroupDataSet>
<epd:amount epd:module="A1-A3">7E-06</epd:amount>
<epd:amount epd:module="A4">5.47E-09</epd:amount>
<epd:amount epd:module="A5">3.55E-07</epd:amount>
<epd:amount epd:module="C1">0</epd:amount>
<epd:amount epd:module="C2" epd:scenario="S1">4.07E-09</epd:amount>
<epd:amount epd:module="C2" epd:scenario="S2">5.82E-10</epd:amount>
<epd:amount epd:module="C3" epd:scenario="S1">4.1E-08</epd:amount>
<epd:amount epd:module="C3" epd:scenario="S2">1.19E-07</epd:amount>
<epd:amount epd:module="C4">0</epd:amount>
<epd:amount epd:module="D" epd:scenario="S1">-6.97E-07</epd:amount>
<epd:amount epd:module="D" epd:scenario="S2">-3.95E-07</epd:amount>
</common:other>
</LCIAResult>
<LCIAResult>
<referenceToLCIAMethodDataSet uri="../lciamethods/b2ad6110-c78d-11e6-9d9d-cec0c932ce01.xml" type="LCIA method data set" refObjectId="b2ad6110-c78d-11e6-9d9d-cec0c932ce01">
<common:shortDescription xml:lang="de">Potenzial für den abiotischen Abbau fossiler Brennstoffe (ADPF)</common:shortDescription>
<common:shortDescription xml:lang="en">Abiotic depletion potential for fossil resources (ADPF)</common:shortDescription>
</referenceToLCIAMethodDataSet>
<common:other>
<epd:referenceToUnitGroupDataSet uri="../unitgroups/93a60a57-a3c8-11da-a746-0800200c9a66.xml" type="unit group data set" refObjectId="93a60a57-a3c8-11da-a746-0800200c9a66">
<common:shortDescription xml:lang="de">MJ</common:shortDescription>
</epd:referenceToUnitGroupDataSet>
<epd:amount epd:module="A1-A3">119</epd:amount>
<epd:amount epd:module="A4">0.854</epd:amount>
<epd:amount epd:module="A5">6.33</epd:amount>
<epd:amount epd:module="C1">0</epd:amount>
<epd:amount epd:module="C2" epd:scenario="S1">0.712</epd:amount>
<epd:amount epd:module="C2" epd:scenario="S2">0.102</epd:amount>
<epd:amount epd:module="C3" epd:scenario="S1">1.31</epd:amount>
<epd:amount epd:module="C3" epd:scenario="S2">9.67</epd:amount>
<epd:amount epd:module="C4">0</epd:amount>
<epd:amount epd:module="D" epd:scenario="S1">-89.7</epd:amount>
<epd:amount epd:module="D" epd:scenario="S2">-22.7</epd:amount>
</common:other>
</LCIAResult>
<LCIAResult>
<referenceToLCIAMethodDataSet uri="../lciamethods/b2ad66ce-c78d-11e6-9d9d-cec0c932ce01.xml" type="LCIA method data set" refObjectId="b2ad66ce-c78d-11e6-9d9d-cec0c932ce01">
<common:shortDescription xml:lang="de">Wassernutzung (WDP)</common:shortDescription>
<common:shortDescription xml:lang="en">Water use (WDP)</common:shortDescription>
</referenceToLCIAMethodDataSet>
<common:other>
<epd:referenceToUnitGroupDataSet uri="../unitgroups/6ae2df01-888e-46c8-b17d-49fa3869b476.xml" type="unit group data set" refObjectId="6ae2df01-888e-46c8-b17d-49fa3869b476">
<common:shortDescription xml:lang="de">m^(3) Welt-Äq. entzogen</common:shortDescription>
</epd:referenceToUnitGroupDataSet>
<epd:amount epd:module="A1-A3">0.0785</epd:amount>
<epd:amount epd:module="A4">0.000245</epd:amount>
<epd:amount epd:module="A5">0.0287</epd:amount>
<epd:amount epd:module="C1">0</epd:amount>
<epd:amount epd:module="C2" epd:scenario="S1">0.000465</epd:amount>
<epd:amount epd:module="C2" epd:scenario="S2">6.64E-05</epd:amount>
<epd:amount epd:module="C3" epd:scenario="S1">0.018</epd:amount>
<epd:amount epd:module="C3" epd:scenario="S2">0.403</epd:amount>
<epd:amount epd:module="C4">0</epd:amount>
<epd:amount epd:module="D" epd:scenario="S1">0.225</epd:amount>
<epd:amount epd:module="D" epd:scenario="S2">-0.0184</epd:amount>
</common:other>
</LCIAResult>
<LCIAResult>
<referenceToLCIAMethodDataSet uri="../lciamethods/b5c602c6-def3-11e6-bf01-fe55135034f3.xml" type="LCIA method data set" refObjectId="b5c602c6-def3-11e6-bf01-fe55135034f3">
<common:shortDescription xml:lang="de">Auftreten von Krankheiten aufgrund von Feinstaubemissionen (PM)</common:shortDescription>
<common:shortDescription xml:lang="en">Incidence of disease due to PM emissions (PM)</common:shortDescription>
</referenceToLCIAMethodDataSet>
<common:other>
<epd:referenceToUnitGroupDataSet uri="../unitgroups/3883559b-648f-4afc-8ba2-0bd24f3affa3.xml" type="unit group data set" refObjectId="3883559b-648f-4afc-8ba2-0bd24f3affa3">
<common:shortDescription xml:lang="de">Krankheitsfälle</common:shortDescription>
</epd:referenceToUnitGroupDataSet>
<epd:amount epd:module="A1-A3">50.4</epd:amount>
<epd:amount epd:module="A4">0.706</epd:amount>
<epd:amount epd:module="A5">2.77</epd:amount>
<epd:amount epd:module="C1">0</epd:amount>
<epd:amount epd:module="C2" epd:scenario="S1">0.515</epd:amount>
<epd:amount epd:module="C2" epd:scenario="S2">0.0735</epd:amount>
<epd:amount epd:module="C3" epd:scenario="S1">0.508</epd:amount>
<epd:amount epd:module="C3" epd:scenario="S2">7.92</epd:amount>
<epd:amount epd:module="C4">0</epd:amount>
<epd:amount epd:module="D" epd:scenario="S1">-44.5</epd:amount>
<epd:amount epd:module="D" epd:scenario="S2">-4.07</epd:amount>
</common:other>
</LCIAResult>
<LCIAResult>
<referenceToLCIAMethodDataSet uri="../lciamethods/b5c632be-def3-11e6-bf01-fe55135034f3.xml" type="LCIA method data set" refObjectId="b5c632be-def3-11e6-bf01-fe55135034f3">
<common:shortDescription xml:lang="de">Wirkung durch Exposition des Menschen mit U235 (IR)</common:shortDescription>
<common:shortDescription xml:lang="en">Human exposure efficiency relative to U235 (IR)</common:shortDescription>
</referenceToLCIAMethodDataSet>
<common:other>
<epd:referenceToUnitGroupDataSet uri="../unitgroups/456b05bf-1415-44a9-9993-02452f554c09.xml" type="unit group data set" refObjectId="456b05bf-1415-44a9-9993-02452f554c09">
<common:shortDescription xml:lang="de">kBq U235-Äq.</common:shortDescription>
</epd:referenceToUnitGroupDataSet>
<epd:amount epd:module="A1-A3">1.69E-09</epd:amount>
<epd:amount epd:module="A4">1.39E-11</epd:amount>
<epd:amount epd:module="A5">9.34E-11</epd:amount>
<epd:amount epd:module="C1">0</epd:amount>
<epd:amount epd:module="C2" epd:scenario="S1">1.04E-11</epd:amount>
<epd:amount epd:module="C2" epd:scenario="S2">1.48E-12</epd:amount>
<epd:amount epd:module="C3" epd:scenario="S1">2.12E-11</epd:amount>
<epd:amount epd:module="C3" epd:scenario="S2">3.18E-10</epd:amount>
<epd:amount epd:module="C4">0</epd:amount>
<epd:amount epd:module="D" epd:scenario="S1">-1.28E-09</epd:amount>
<epd:amount epd:module="D" epd:scenario="S2">-2.59E-10</epd:amount>
</common:other>
</LCIAResult>
<LCIAResult>
<referenceToLCIAMethodDataSet uri="../lciamethods/ee1082d1-b0f7-43ca-a1f0-21e2a4a74511.xml" type="LCIA method data set" refObjectId="ee1082d1-b0f7-43ca-a1f0-21e2a4a74511">
<common:shortDescription xml:lang="de">Toxizitätsvergleichseinheit für Ökosysteme (ETP-fw)</common:shortDescription>
<common:shortDescription xml:lang="en">Comparative toxic unit for ecosystems (ETP-fw)</common:shortDescription>
</referenceToLCIAMethodDataSet>
<common:other>
<epd:referenceToUnitGroupDataSet uri="../unitgroups/aa959ded-f1eb-4efb-9c5c-2d60be36b3e6.xml" type="unit group data set" refObjectId="aa959ded-f1eb-4efb-9c5c-2d60be36b3e6">
<common:shortDescription xml:lang="de">CTUe</common:shortDescription>
</epd:referenceToUnitGroupDataSet>
<epd:amount epd:module="A1-A3">1.07E-07</epd:amount>
<epd:amount epd:module="A4">6.88E-10</epd:amount>
<epd:amount epd:module="A5">6.1E-09</epd:amount>
<epd:amount epd:module="C1">0</epd:amount>
<epd:amount epd:module="C2" epd:scenario="S1">5.29E-10</epd:amount>
<epd:amount epd:module="C2" epd:scenario="S2">7.56E-11</epd:amount>
<epd:amount epd:module="C3" epd:scenario="S1">9.8E-10</epd:amount>
<epd:amount epd:module="C3" epd:scenario="S2">3.37E-08</epd:amount>
<epd:amount epd:module="C4">0</epd:amount>
<epd:amount epd:module="D" epd:scenario="S1">-5.34E-08</epd:amount>
<epd:amount epd:module="D" epd:scenario="S2">-1.3E-08</epd:amount>
</common:other>
</LCIAResult>
<LCIAResult>
<referenceToLCIAMethodDataSet uri="../lciamethods/2299222a-bbd8-474f-9d4f-4dd1f18aea7c.xml" type="LCIA method data set" refObjectId="2299222a-bbd8-474f-9d4f-4dd1f18aea7c">
<common:shortDescription xml:lang="de">Toxizitätsvergleichseinheit für Menschen (krebserregend) (HTP-c)</common:shortDescription>
<common:shortDescription xml:lang="en">Comparative toxic unit for humans (carcinogenic) (HTP-c)</common:shortDescription>
</referenceToLCIAMethodDataSet>
<common:other>
<epd:referenceToUnitGroupDataSet uri="../unitgroups/d4c9523e-2d7e-49fd-8469-998f547d3a70.xml" type="unit group data set" refObjectId="d4c9523e-2d7e-49fd-8469-998f547d3a70">
<common:shortDescription xml:lang="de">CTUh</common:shortDescription>
</epd:referenceToUnitGroupDataSet>
<epd:amount epd:module="A1-A3">30.7</epd:amount>
<epd:amount epd:module="A4">0.257</epd:amount>
<epd:amount epd:module="A5">1.63</epd:amount>
<epd:amount epd:module="C1">0</epd:amount>
<epd:amount epd:module="C2" epd:scenario="S1">0.245</epd:amount>
<epd:amount epd:module="C2" epd:scenario="S2">0.0349</epd:amount>
<epd:amount epd:module="C3" epd:scenario="S1">0.653</epd:amount>
<epd:amount epd:module="C3" epd:scenario="S2">2.13</epd:amount>
<epd:amount epd:module="C4">0</epd:amount>
<epd:amount epd:module="D" epd:scenario="S1">-7.94</epd:amount>
<epd:amount epd:module="D" epd:scenario="S2">-5.39</epd:amount>
</common:other>
</LCIAResult>
<LCIAResult>
<referenceToLCIAMethodDataSet uri="../lciamethods/3af763a5-b7a1-48c9-9cee-1f223481fcef.xml" type="LCIA method data set" refObjectId="3af763a5-b7a1-48c9-9cee-1f223481fcef">
<common:shortDescription xml:lang="de">Toxizitätsvergleichseinheit für Menschen (nicht krebserregend) (HTP-nc)</common:shortDescription>
<common:shortDescription xml:lang="en">Comparative toxic unit for humans (noncarcinogenic) (HTP-nc)</common:shortDescription>
</referenceToLCIAMethodDataSet>
<common:other>
<epd:referenceToUnitGroupDataSet uri="../unitgroups/d4c9523e-2d7e-49fd-8469-998f547d3a70.xml" type="unit group data set" refObjectId="d4c9523e-2d7e-49fd-8469-998f547d3a70">
<common:shortDescription xml:lang="de">CTUh</common:shortDescription>
</epd:referenceToUnitGroupDataSet>
<epd:amount epd:module="A1-A3">0</epd:amount>
<epd:amount epd:module="A4">0</epd:amount>
<epd:amount epd:module="A5">0</epd:amount>
<epd:amount epd:module="C1">0</epd:amount>
<epd:amount epd:module="C2" epd:scenario="S1">0</epd:amount>
<epd:amount epd:module="C2" epd:scenario="S2">0</epd:amount>
<epd:amount epd:module="C3" epd:scenario="S1">0</epd:amount>
<epd:amount epd:module="C3" epd:scenario="S2">0</epd:amount>
<epd:amount epd:module="C4">0</epd:amount>
<epd:amount epd:module="D" epd:scenario="S1">0</epd:amount>
<epd:amount epd:module="D" epd:scenario="S2">0</epd:amount>
</common:other>
</LCIAResult>
<LCIAResult>
<referenceToLCIAMethodDataSet uri="../lciamethods/b2ad6890-c78d-11e6-9d9d-cec0c932ce01.xml" type="LCIA method data set" refObjectId="b2ad6890-c78d-11e6-9d9d-cec0c932ce01">
<common:shortDescription xml:lang="de">Bodenqualitätsindex (SQP)</common:shortDescription>
<common:shortDescription xml:lang="en">Soil quality index (SQP)</common:shortDescription>
</referenceToLCIAMethodDataSet>
<common:other>
<epd:referenceToUnitGroupDataSet uri="../unitgroups/f130951c-e67f-4f7f-8dd4-665de3974e18.xml" type="unit group data set" refObjectId="f130951c-e67f-4f7f-8dd4-665de3974e18">
<common:shortDescription xml:lang="de">SQP</common:shortDescription>
</epd:referenceToUnitGroupDataSet>
<epd:amount epd:module="A1-A3">0</epd:amount>
<epd:amount epd:module="A4">0</epd:amount>
<epd:amount epd:module="A5">0</epd:amount>
<epd:amount epd:module="C1">0</epd:amount>
<epd:amount epd:module="C2" epd:scenario="S1">0</epd:amount>
<epd:amount epd:module="C2" epd:scenario="S2">0</epd:amount>
<epd:amount epd:module="C3" epd:scenario="S1">0</epd:amount>
<epd:amount epd:module="C3" epd:scenario="S2">0</epd:amount>
<epd:amount epd:module="C4">0</epd:amount>
<epd:amount epd:module="D" epd:scenario="S1">0</epd:amount>
<epd:amount epd:module="D" epd:scenario="S2">0</epd:amount>
</common:other>
</LCIAResult>
</LCIAResults>
</processDataSet>