<?xml version="1.0" encoding="UTF-8" standalone="yes"?>
<processDataSet xmlns:m="http://lca.jrc.it/ILCD/LCIAMethod" xmlns:common="http://lca.jrc.it/ILCD/Common" xmlns:s="http://lca.jrc.it/ILCD/Source" xmlns:c="http://lca.jrc.it/ILCD/Contact" xmlns:f="http://lca.jrc.it/ILCD/Flow" xmlns="http://lca.jrc.it/ILCD/Process" xmlns:fp="http://lca.jrc.it/ILCD/FlowProperty" xmlns:u="http://lca.jrc.it/ILCD/UnitGroup" xmlns:ns9="http://www.okworx.com/ILCD/Extensions/2018/Profile" xmlns:epd2="http://www.indata.network/EPD/2019" version="1.1" ns9:profile="EN_15804_A2" epd2:epd-version="1.2">
    <processInformation>
        <dataSetInformation>
            <common:UUID>3e94b994-e173-44ae-9e7b-c77bf9918bb1</common:UUID>
            <name>
                <baseName xml:lang="de">Tür - Hodapp GmbH und Co. KG - Sicherheitstür</baseName>
                <baseName xml:lang="en">door - Hodapp GmbH und Co. KG - safety door</baseName>
            </name>
            <common:synonyms xml:lang="de">Mehrzwecktür; Sicherheitstür, Schallschutz mit Füllung (≤40dB); Schallschutz mit Füllung (&gt;40dB); Einbruchschutz RC-2 mit Füllung; Einbruchschutz RC-3 mit Füllung; Einbruchschutz RC-4/ Beschusshemmung FB-4 mit Füllung</common:synonyms>
            <common:synonyms xml:lang="en">Multipurpose door; security door, soundproofing with panel (≤40dB); soundproofing with panel (&gt;40dB); burglary protection RC-2 with panel; burglary protection RC-3 with panel; burglary protection RC-4/ bullet resistance FB-4 with panelung FB-4 mit Füllung</common:synonyms>
            <classificationInformation>
                <common:classification name="OEKOBAU.DAT">
                    <common:class level="0" classId="7">Komponenten von Fenstern und Vorhangfassaden</common:class>
                    <common:class level="1" classId="7.6">Türen und Tore</common:class>
                    <common:class level="2" classId="7.6.01">Stahl</common:class>
                </common:classification>
            </classificationInformation>
            <common:generalComment xml:lang="de">A1-A3 sowie Module A4, A5, B2, B3, B4, B5, B6, B7, C1, C2, C3, C4, D. Das Umweltprofil beinhaltet die Aufwendungen für die Lebenszyklus-Stadien cradle to grave. Die Herstellung der Verpackung wurde innerhalb der Module A1-A3 berücksichtigt.</common:generalComment>
            <common:generalComment xml:lang="en">A1-A3 as well as modules A4, A5, B2, B3, B4, B5, B6, B7, C1, C2, C3, C4, D. The environmental profile includes the expenses for the life cycle stages cradle to grave. The production of packaging was considered within modules A1-A3.</common:generalComment>
        </dataSetInformation>
        <quantitativeReference type="Reference flow(s)">
            <referenceToReferenceFlow>1</referenceToReferenceFlow>
        </quantitativeReference>
        <time>
            <common:referenceYear>2021</common:referenceYear>
            <common:dataSetValidUntil>2027</common:dataSetValidUntil>
            <common:timeRepresentativenessDescription xml:lang="de">jährlicher Durchschnitt</common:timeRepresentativenessDescription>
            <common:timeRepresentativenessDescription xml:lang="en">anual average</common:timeRepresentativenessDescription>
            <common:other>
                <epd2:publicationDateOfEPD>2022-05-23</epd2:publicationDateOfEPD>
            </common:other>
        </time>
        <geography>
            <locationOfOperationSupplyOrProduction location="DE">
                <descriptionOfRestrictions xml:lang="de">Dieser Datensatz repräsentiert die Situation des Unternehmens Hodapp GmbH &amp;Co. KG in 77855 Achern, im Hinblick auf die wichtigsten Technologien und die gesetzlichen Rahmenbedingungen.</descriptionOfRestrictions>
                <descriptionOfRestrictions xml:lang="en">This dataset represents the situation of the company Hodapp GmbH &amp;Co. KG in D-77855 Achern, with regard to the most important technologies and the legal framework.</descriptionOfRestrictions>
            </locationOfOperationSupplyOrProduction>
        </geography>
        <technology>
            <technologyDescriptionAndIncludedProcesses xml:lang="de">Die Ökobilanzergebnisse umfassen die Lebenszyklusstadien der Herstellung der Vorprodukte bis hin zur Rohstoffgewinnung und Verarbeitungsprozesse von als Input dienenden Sekundärstoffen (z.B. Recyclingprozesse), deren Transporte zum Werk sowie die Produktion selbst, einschließlich der Bereitstellung von allen Hilfs- und Betriebsstoffen, Energie, sowie die vollständige Abfallbehandlung oder die Deponierung der Restabfälle während des Stadiums der Produktion. Die Module A1, A2 und A3 sind hier als ein aggregiertes Modul A1-A3 ausgewiesen. Falls für diesen Datensatz weitere Module berechnet wurden, sind diese separat zu finden und können für eine Betrachtung des gesamten Lebenszyklus zusammengeführt werden.</technologyDescriptionAndIncludedProcesses>
            <technologyDescriptionAndIncludedProcesses xml:lang="en">The LCA results cover the life cycle stages of the manufacture of intermediate products up to raw material extraction and processing operations of secondary materials serving as input (e.g. recycling processes), their transports to the plant as well as the production itself, including the provision of all auxiliary and operating materials, energy, and the complete waste treatment or landfilling of residual waste during the stage of production. Modules A1, A2, and A3 are shown here as one aggregated module A1-A3. If further modules were calculated for this data set, they can be found separately and can be combined for a consideration of the entire life cycle.
</technologyDescriptionAndIncludedProcesses>
            <technologicalApplicability xml:lang="de">Sicherheitstür mit wahlweisen Leistungseigenschaften.</technologicalApplicability>
            <technologicalApplicability xml:lang="en">Safety door with optional performance features.</technologicalApplicability>
        </technology>
    </processInformation>
    <modellingAndValidation>
        <LCIMethodAndAllocation>
            <typeOfDataSet>EPD</typeOfDataSet>
            <referenceToLCAMethodDetails type="source data set" refObjectId="673a73ac-5e03-4cd7-bdff-03be304bdf5a" version="00.00.001">
                <common:shortDescription xml:lang="de">Produktkategorieregeln Teil B – für Türen und Tore</common:shortDescription>
            </referenceToLCAMethodDetails>
            <referenceToLCAMethodDetails type="source data set" refObjectId="c6e986be-62a9-4f2f-b486-27aa9129eaeb" version="00.00.002">
                <common:shortDescription xml:lang="de">Produktkategorieregeln Teil A</common:shortDescription>
            </referenceToLCAMethodDetails>
            <referenceToLCAMethodDetails type="source data set" refObjectId="a5f48c0f-ccfd-420d-aded-fed07c79770d" version="00.00.002">
                <common:shortDescription xml:lang="de">EPD Mehrzwecktürsystem HoSta</common:shortDescription>
            </referenceToLCAMethodDetails>
            <common:other>
                <epd:subType xmlns:epd="http://www.iai.kit.edu/EPD/2013">specific dataset</epd:subType>
            </common:other>
        </LCIMethodAndAllocation>
        <dataSourcesTreatmentAndRepresentativeness>
            <referenceToDataSource type="source data set" refObjectId="28d74cc0-db8b-4d7e-bc44-5f6d56ce0c4a" version="00.03.002">
                <common:shortDescription xml:lang="en">GaBi database (general)</common:shortDescription>
            </referenceToDataSource>
            <useAdviceForDataSet xml:lang="de">Dieser Datensatz beinhaltet die Ergebnisse für die Module A1-A3 sowie die Module A4, A5, B2, B3, B4, B5, B6, B7, C1, C2, C3, C4, D gemäß EN 15804. Ein Vergleich mit anderen Produkten ist nur mit einer vergleichbaren Anwendung im Gebäude zulässig. Grundsätzlich ist eine Gegenüberstellung oder die Bewertung von EPD Daten nur möglich, wenn alle zu vergleichenden Datensätze nach EN 15804 erstellt wurden und der Gebäudekontext, bzw. die produktspezifischen Leistungsmerkmale berücksichtigt werden.</useAdviceForDataSet>
            <useAdviceForDataSet xml:lang="en">This data set contains the results for modules A1-A3 as well as modules A4, A5, B2, B3, B4, B5, B6, B7, C1, C2, C3, C4, D according to EN 15804. A comparison with other products is only permitted with a comparable application in the building. In principle, a comparison or the evaluation of EPD data is only possible if all data sets to be compared were created according to EN 15804 and the building context, or the product-specific performance characteristics are taken into account.
</useAdviceForDataSet>
            <common:other>
                <ns9:referenceToOriginalEPD xmlns:ns9="http://www.indata.network/EPD/2019" refObjectId="a5f48c0f-ccfd-420d-aded-fed07c79770d" type="source data set" version="00.00.002">
                    <common:shortDescription xml:lang="de">EPD Mehrzwecktürsystem HoSta</common:shortDescription>
                </ns9:referenceToOriginalEPD>
            </common:other>
        </dataSourcesTreatmentAndRepresentativeness>
        <validation>
            <review type="Independent external review">
                <common:reviewDetails xml:lang="de">Die angewendete LCI Methode ist in Übereinstimmung mit ISO 14040 und 14044. Die Dokumentation enthält alle relevanten Informationen im Hinblick auf die Datenqualität und den Umfang der Anwendung der jeweiligen LCI Ergebnisse bzw. der Datensätze. Der Datensatz repräsentiert den Stand der Technik bezogen auf die funktionelle Einheit.</common:reviewDetails>
                <common:reviewDetails xml:lang="en">The applied LCI method is in accordance with ISO 14040 and 14044. The documentation contains all relevant information with regard to the data quality and the scope of application of the respective LCI results or data sets. The data set represents the state of the art related to the functional unit.</common:reviewDetails>
                <common:referenceToNameOfReviewerAndInstitution type="contact data set" refObjectId="4ca8370d-bd95-4619-9fe3-8c74f628b623" version="00.00.003" uri="http://openlca.org/ilcd/resource/contacts/4ca8370d-bd95-4619-9fe3-8c74f628b623">
                    <common:shortDescription xml:lang="de">Patrick Wortner</common:shortDescription>
                    <common:shortDescription xml:lang="en">Patrick Wortner</common:shortDescription>
                </common:referenceToNameOfReviewerAndInstitution>
            </review>
        </validation>
        <complianceDeclarations>
            <compliance>
                <common:referenceToComplianceSystem type="source data set" refObjectId="c0016b33-8cf7-415c-ac6e-deba0d21440d" version="00.01.001">
                    <common:shortDescription xml:lang="de">EN 15804+A2</common:shortDescription>
                    <common:shortDescription xml:lang="en">EN 15804+A2</common:shortDescription>
                </common:referenceToComplianceSystem>
            </compliance>
        </complianceDeclarations>
    </modellingAndValidation>
    <administrativeInformation>
        <dataGenerator>
            <common:referenceToPersonOrEntityGeneratingTheDataSet type="contact data set" refObjectId="e4e77c13-c6e7-437a-8b76-826e43bb5a95" version="00.00.001" uri="http://openlca.org/ilcd/resource/contacts/e4e77c13-c6e7-437a-8b76-826e43bb5a95">
                <common:shortDescription xml:lang="en">ift Rosenheim</common:shortDescription>
            </common:referenceToPersonOrEntityGeneratingTheDataSet>
        </dataGenerator>
        <dataEntryBy>
            <common:timeStamp>2022-06-10T14:01:27.303+02:00</common:timeStamp>
            <common:referenceToDataSetFormat type="source data set" refObjectId="a97a0155-0234-4b87-b4ce-a45da52f2a40" version="03.00.000" uri="http://lca.jrc.ec.europa.eu/lcainfohub/datasets/ilcd/sources/a97a0155-0234-4b87-b4ce-a45da52f2a40.xml">
                <common:shortDescription xml:lang="en">ILCD format</common:shortDescription>
            </common:referenceToDataSetFormat>
            <common:referenceToDataSetFormat type="source data set" refObjectId="a29449fd-aa2f-4de8-b5d7-4b06b43c6fde" version="00.01.000">
                <common:shortDescription xml:lang="en">EPD Data Format Extensions v1.2</common:shortDescription>
                <common:shortDescription xml:lang="de">EPD-Datenformaterweiterungen v1.2</common:shortDescription>
            </common:referenceToDataSetFormat>
            <common:referenceToPersonOrEntityEnteringTheData type="contact data set" refObjectId="e4e77c13-c6e7-437a-8b76-826e43bb5a95" version="00.00.001" uri="http://openlca.org/ilcd/resource/contacts/e4e77c13-c6e7-437a-8b76-826e43bb5a95">
                <common:shortDescription xml:lang="en">ift Rosenheim</common:shortDescription>
            </common:referenceToPersonOrEntityEnteringTheData>
        </dataEntryBy>
        <publicationAndOwnership>
            <common:dataSetVersion>00.00.013</common:dataSetVersion>
            <common:referenceToRegistrationAuthority type="contact data set" refObjectId="2a6c61d6-fe6b-4d4c-83e8-952cbe85a6f8" version="00.00.001">
                <common:shortDescription xml:lang="de">Hodapp GmbH und Co. KG</common:shortDescription>
            </common:referenceToRegistrationAuthority>
            <common:registrationNumber>EPD-HMZ-55.0</common:registrationNumber>
            <common:referenceToOwnershipOfDataSet type="contact data set" refObjectId="2a6c61d6-fe6b-4d4c-83e8-952cbe85a6f8" version="00.00.001">
                <common:shortDescription xml:lang="de">Hodapp GmbH und Co. KG</common:shortDescription>
            </common:referenceToOwnershipOfDataSet>
            <common:copyright>true</common:copyright>
            <common:licenseType>Free of charge for all users and uses</common:licenseType>
            <common:accessRestrictions xml:lang="de">none</common:accessRestrictions>
            <common:accessRestrictions xml:lang="en">none</common:accessRestrictions>
            <common:other>
                <ns9:referenceToPublisher xmlns:ns9="http://www.indata.network/EPD/2019" refObjectId="f11651e0-7877-11e3-981f-0800200c9a66" type="contact data set" version="00.01.000">
                    <common:shortDescription xml:lang="en">The Federal Institute for Research on Building, Urban Affairs and Spatial Development (BBSR) within the Federal Office for Building and Regional Planning (BBR)</common:shortDescription>
                    <common:shortDescription xml:lang="de">Bundesinstitut für Bau-, Stadt- und Raumforschung (BBSR) im Bundesamt für Bauwesen und Raumordnung (BBR) </common:shortDescription>
                </ns9:referenceToPublisher>
            </common:other>
        </publicationAndOwnership>
    </administrativeInformation>
    <exchanges>
        <exchange dataSetInternalID="1">
            <referenceToFlowDataSet type="flow data set" refObjectId="cc33e79b-5c63-4838-9135-26f80115a6d4" version="00.00.004">
                <common:shortDescription xml:lang="de">Tür - Hodapp GmbH und Co. KG - Sicherheitstür</common:shortDescription>
            </referenceToFlowDataSet>
            <meanAmount>1.0</meanAmount>
            <resultingAmount>1.0</resultingAmount>
        </exchange>
        <exchange dataSetInternalID="2">
            <referenceToFlowDataSet type="flow data set" refObjectId="a2b32f97-3fc7-4af2-b209-525bc6426f33" version="38.00.000">
                <common:shortDescription xml:lang="en">Components for re-use (CRU)</common:shortDescription>
                <common:shortDescription xml:lang="de">Komponenten für die Wiederverwendung (CRU)</common:shortDescription>
            </referenceToFlowDataSet>
            <functionType>General reminder flow</functionType>
            <exchangeDirection>Output</exchangeDirection>
            <meanAmount>0.0</meanAmount>
            <common:other>
                <epd:amount xmlns:epd="http://www.iai.kit.edu/EPD/2013" epd:module="A1-A3">0.0</epd:amount>
                <epd:amount xmlns:epd="http://www.iai.kit.edu/EPD/2013" epd:module="A4">0.0</epd:amount>
                <epd:amount xmlns:epd="http://www.iai.kit.edu/EPD/2013" epd:module="A5">0.0</epd:amount>
                <epd:amount xmlns:epd="http://www.iai.kit.edu/EPD/2013" epd:module="B2">0.0</epd:amount>
                <epd:amount xmlns:epd="http://www.iai.kit.edu/EPD/2013" epd:module="B3">0.0</epd:amount>
                <epd:amount xmlns:epd="http://www.iai.kit.edu/EPD/2013" epd:module="B4">0.0</epd:amount>
                <epd:amount xmlns:epd="http://www.iai.kit.edu/EPD/2013" epd:module="B5">0.0</epd:amount>
                <epd:amount xmlns:epd="http://www.iai.kit.edu/EPD/2013" epd:module="B6">0.0</epd:amount>
                <epd:amount xmlns:epd="http://www.iai.kit.edu/EPD/2013" epd:module="B7">0.0</epd:amount>
                <epd:amount xmlns:epd="http://www.iai.kit.edu/EPD/2013" epd:module="C1">0.0</epd:amount>
                <epd:amount xmlns:epd="http://www.iai.kit.edu/EPD/2013" epd:module="C2">0.0</epd:amount>
                <epd:amount xmlns:epd="http://www.iai.kit.edu/EPD/2013" epd:module="C3">0.0</epd:amount>
                <epd:amount xmlns:epd="http://www.iai.kit.edu/EPD/2013" epd:module="C4">0.0</epd:amount>
                <epd:amount xmlns:epd="http://www.iai.kit.edu/EPD/2013" epd:module="D">0.0</epd:amount>
                <epd:referenceToUnitGroupDataSet xmlns:epd="http://www.iai.kit.edu/EPD/2013" refObjectId="ad38d542-3fe9-439d-9b95-2f5f7752acaf" type="unit group data set" uri="../unitgroups/ad38d542-3fe9-439d-9b95-2f5f7752acaf">
                    <common:shortDescription>kg</common:shortDescription>
                </epd:referenceToUnitGroupDataSet>
            </common:other>
        </exchange>
        <exchange dataSetInternalID="3">
            <referenceToFlowDataSet type="flow data set" refObjectId="4da0c987-2b76-40d6-9e9e-82a017aaaf29" version="38.00.000">
                <common:shortDescription xml:lang="en">Exported electrical energy (EEE)</common:shortDescription>
                <common:shortDescription xml:lang="de">Exportierte elektrische Energie (EEE)</common:shortDescription>
            </referenceToFlowDataSet>
            <functionType>General reminder flow</functionType>
            <exchangeDirection>Output</exchangeDirection>
            <meanAmount>0.0</meanAmount>
            <common:other>
                <epd:amount xmlns:epd="http://www.iai.kit.edu/EPD/2013" epd:module="A1-A3">2.67</epd:amount>
                <epd:amount xmlns:epd="http://www.iai.kit.edu/EPD/2013" epd:module="A4">0.0</epd:amount>
                <epd:amount xmlns:epd="http://www.iai.kit.edu/EPD/2013" epd:module="A5">12.3</epd:amount>
                <epd:amount xmlns:epd="http://www.iai.kit.edu/EPD/2013" epd:module="B2">0.0</epd:amount>
                <epd:amount xmlns:epd="http://www.iai.kit.edu/EPD/2013" epd:module="B3">1.48</epd:amount>
                <epd:amount xmlns:epd="http://www.iai.kit.edu/EPD/2013" epd:module="B4">0.0</epd:amount>
                <epd:amount xmlns:epd="http://www.iai.kit.edu/EPD/2013" epd:module="B5">0.0</epd:amount>
                <epd:amount xmlns:epd="http://www.iai.kit.edu/EPD/2013" epd:module="B6">0.0</epd:amount>
                <epd:amount xmlns:epd="http://www.iai.kit.edu/EPD/2013" epd:module="B7">0.0</epd:amount>
                <epd:amount xmlns:epd="http://www.iai.kit.edu/EPD/2013" epd:module="C1">0.0</epd:amount>
                <epd:amount xmlns:epd="http://www.iai.kit.edu/EPD/2013" epd:module="C2">0.0</epd:amount>
                <epd:amount xmlns:epd="http://www.iai.kit.edu/EPD/2013" epd:module="C3">3.93</epd:amount>
                <epd:amount xmlns:epd="http://www.iai.kit.edu/EPD/2013" epd:module="C4">0.0</epd:amount>
                <epd:amount xmlns:epd="http://www.iai.kit.edu/EPD/2013" epd:module="D">0.0</epd:amount>
                <epd:referenceToUnitGroupDataSet xmlns:epd="http://www.iai.kit.edu/EPD/2013" refObjectId="93a60a57-a3c8-11da-a746-0800200c9a66" type="unit group data set" uri="../unitgroups/93a60a57-a3c8-11da-a746-0800200c9a66">
                    <common:shortDescription>MJ</common:shortDescription>
                </epd:referenceToUnitGroupDataSet>
            </common:other>
        </exchange>
        <exchange dataSetInternalID="4">
            <referenceToFlowDataSet type="flow data set" refObjectId="98daf38a-7a79-46d3-9a37-2b7bd0955810" version="38.00.000">
                <common:shortDescription xml:lang="en">Exported thermal energy (EET)</common:shortDescription>
                <common:shortDescription xml:lang="de">Exportierte thermische Energie (EET)</common:shortDescription>
            </referenceToFlowDataSet>
            <functionType>General reminder flow</functionType>
            <exchangeDirection>Output</exchangeDirection>
            <meanAmount>0.0</meanAmount>
            <common:other>
                <epd:amount xmlns:epd="http://www.iai.kit.edu/EPD/2013" epd:module="A1-A3">6.22</epd:amount>
                <epd:amount xmlns:epd="http://www.iai.kit.edu/EPD/2013" epd:module="A4">0.0</epd:amount>
                <epd:amount xmlns:epd="http://www.iai.kit.edu/EPD/2013" epd:module="A5">28.8</epd:amount>
                <epd:amount xmlns:epd="http://www.iai.kit.edu/EPD/2013" epd:module="B2">0.0</epd:amount>
                <epd:amount xmlns:epd="http://www.iai.kit.edu/EPD/2013" epd:module="B3">3.39</epd:amount>
                <epd:amount xmlns:epd="http://www.iai.kit.edu/EPD/2013" epd:module="B4">0.0</epd:amount>
                <epd:amount xmlns:epd="http://www.iai.kit.edu/EPD/2013" epd:module="B5">0.0</epd:amount>
                <epd:amount xmlns:epd="http://www.iai.kit.edu/EPD/2013" epd:module="B6">0.0</epd:amount>
                <epd:amount xmlns:epd="http://www.iai.kit.edu/EPD/2013" epd:module="B7">0.0</epd:amount>
                <epd:amount xmlns:epd="http://www.iai.kit.edu/EPD/2013" epd:module="C1">0.0</epd:amount>
                <epd:amount xmlns:epd="http://www.iai.kit.edu/EPD/2013" epd:module="C2">0.0</epd:amount>
                <epd:amount xmlns:epd="http://www.iai.kit.edu/EPD/2013" epd:module="C3">9.02</epd:amount>
                <epd:amount xmlns:epd="http://www.iai.kit.edu/EPD/2013" epd:module="C4">0.0</epd:amount>
                <epd:amount xmlns:epd="http://www.iai.kit.edu/EPD/2013" epd:module="D">0.0</epd:amount>
                <epd:referenceToUnitGroupDataSet xmlns:epd="http://www.iai.kit.edu/EPD/2013" refObjectId="93a60a57-a3c8-11da-a746-0800200c9a66" type="unit group data set" uri="../unitgroups/93a60a57-a3c8-11da-a746-0800200c9a66">
                    <common:shortDescription>MJ</common:shortDescription>
                </epd:referenceToUnitGroupDataSet>
            </common:other>
        </exchange>
        <exchange dataSetInternalID="5">
            <referenceToFlowDataSet type="flow data set" refObjectId="430f9e0f-59b2-46a0-8e0d-55e0e84948fc" version="38.00.000">
                <common:shortDescription xml:lang="en">Hazardous waste disposed (HWD)</common:shortDescription>
                <common:shortDescription xml:lang="de">Gefährlicher Abfall zur Beseitigung (HWD)</common:shortDescription>
            </referenceToFlowDataSet>
            <functionType>General reminder flow</functionType>
            <exchangeDirection>Output</exchangeDirection>
            <meanAmount>0.0</meanAmount>
            <common:other>
                <epd:amount xmlns:epd="http://www.iai.kit.edu/EPD/2013" epd:module="A1-A3">3.37E-6</epd:amount>
                <epd:amount xmlns:epd="http://www.iai.kit.edu/EPD/2013" epd:module="A4">1.38E-10</epd:amount>
                <epd:amount xmlns:epd="http://www.iai.kit.edu/EPD/2013" epd:module="A5">8.32E-10</epd:amount>
                <epd:amount xmlns:epd="http://www.iai.kit.edu/EPD/2013" epd:module="B2">1.87E-10</epd:amount>
                <epd:amount xmlns:epd="http://www.iai.kit.edu/EPD/2013" epd:module="B3">2.92E-6</epd:amount>
                <epd:amount xmlns:epd="http://www.iai.kit.edu/EPD/2013" epd:module="B4">0.0</epd:amount>
                <epd:amount xmlns:epd="http://www.iai.kit.edu/EPD/2013" epd:module="B5">0.0</epd:amount>
                <epd:amount xmlns:epd="http://www.iai.kit.edu/EPD/2013" epd:module="B6">0.0</epd:amount>
                <epd:amount xmlns:epd="http://www.iai.kit.edu/EPD/2013" epd:module="B7">0.0</epd:amount>
                <epd:amount xmlns:epd="http://www.iai.kit.edu/EPD/2013" epd:module="C1">0.0</epd:amount>
                <epd:amount xmlns:epd="http://www.iai.kit.edu/EPD/2013" epd:module="C2">9.45E-12</epd:amount>
                <epd:amount xmlns:epd="http://www.iai.kit.edu/EPD/2013" epd:module="C3">4.83E-9</epd:amount>
                <epd:amount xmlns:epd="http://www.iai.kit.edu/EPD/2013" epd:module="C4">4.61E-10</epd:amount>
                <epd:amount xmlns:epd="http://www.iai.kit.edu/EPD/2013" epd:module="D">-1.01E-7</epd:amount>
                <epd:referenceToUnitGroupDataSet xmlns:epd="http://www.iai.kit.edu/EPD/2013" refObjectId="ad38d542-3fe9-439d-9b95-2f5f7752acaf" type="unit group data set" uri="../unitgroups/ad38d542-3fe9-439d-9b95-2f5f7752acaf">
                    <common:shortDescription>kg</common:shortDescription>
                </epd:referenceToUnitGroupDataSet>
            </common:other>
        </exchange>
        <exchange dataSetInternalID="6">
            <referenceToFlowDataSet type="flow data set" refObjectId="59a9181c-3aaf-46ee-8b13-2b3723b6e447" version="38.00.000">
                <common:shortDescription xml:lang="en">Material for Energy Recovery (MER)</common:shortDescription>
                <common:shortDescription xml:lang="de">Stoff für die Energierückgewinnung (MER)</common:shortDescription>
            </referenceToFlowDataSet>
            <functionType>General reminder flow</functionType>
            <exchangeDirection>Output</exchangeDirection>
            <meanAmount>0.0</meanAmount>
            <common:other>
                <epd:amount xmlns:epd="http://www.iai.kit.edu/EPD/2013" epd:module="A1-A3">0.0</epd:amount>
                <epd:amount xmlns:epd="http://www.iai.kit.edu/EPD/2013" epd:module="A4">0.0</epd:amount>
                <epd:amount xmlns:epd="http://www.iai.kit.edu/EPD/2013" epd:module="A5">0.0</epd:amount>
                <epd:amount xmlns:epd="http://www.iai.kit.edu/EPD/2013" epd:module="B2">0.0</epd:amount>
                <epd:amount xmlns:epd="http://www.iai.kit.edu/EPD/2013" epd:module="B3">0.0</epd:amount>
                <epd:amount xmlns:epd="http://www.iai.kit.edu/EPD/2013" epd:module="B4">0.0</epd:amount>
                <epd:amount xmlns:epd="http://www.iai.kit.edu/EPD/2013" epd:module="B5">0.0</epd:amount>
                <epd:amount xmlns:epd="http://www.iai.kit.edu/EPD/2013" epd:module="B6">0.0</epd:amount>
                <epd:amount xmlns:epd="http://www.iai.kit.edu/EPD/2013" epd:module="B7">0.0</epd:amount>
                <epd:amount xmlns:epd="http://www.iai.kit.edu/EPD/2013" epd:module="C1">0.0</epd:amount>
                <epd:amount xmlns:epd="http://www.iai.kit.edu/EPD/2013" epd:module="C2">0.0</epd:amount>
                <epd:amount xmlns:epd="http://www.iai.kit.edu/EPD/2013" epd:module="C3">0.0</epd:amount>
                <epd:amount xmlns:epd="http://www.iai.kit.edu/EPD/2013" epd:module="C4">0.0</epd:amount>
                <epd:amount xmlns:epd="http://www.iai.kit.edu/EPD/2013" epd:module="D">0.0</epd:amount>
                <epd:referenceToUnitGroupDataSet xmlns:epd="http://www.iai.kit.edu/EPD/2013" refObjectId="ad38d542-3fe9-439d-9b95-2f5f7752acaf" type="unit group data set" uri="../unitgroups/ad38d542-3fe9-439d-9b95-2f5f7752acaf">
                    <common:shortDescription>kg</common:shortDescription>
                </epd:referenceToUnitGroupDataSet>
            </common:other>
        </exchange>
        <exchange dataSetInternalID="7">
            <referenceToFlowDataSet type="flow data set" refObjectId="d7fe48a5-4103-49c8-9aae-b0b5dfdbd6ae" version="38.00.000">
                <common:shortDescription xml:lang="en">Materials for Recycling (MFR)</common:shortDescription>
                <common:shortDescription xml:lang="de">Stoffe zum Recycling (MFR)</common:shortDescription>
            </referenceToFlowDataSet>
            <functionType>General reminder flow</functionType>
            <exchangeDirection>Output</exchangeDirection>
            <meanAmount>0.0</meanAmount>
            <common:other>
                <epd:amount xmlns:epd="http://www.iai.kit.edu/EPD/2013" epd:module="A1-A3">25.11</epd:amount>
                <epd:amount xmlns:epd="http://www.iai.kit.edu/EPD/2013" epd:module="A4">0.0</epd:amount>
                <epd:amount xmlns:epd="http://www.iai.kit.edu/EPD/2013" epd:module="A5">0.0</epd:amount>
                <epd:amount xmlns:epd="http://www.iai.kit.edu/EPD/2013" epd:module="B2">0.0</epd:amount>
                <epd:amount xmlns:epd="http://www.iai.kit.edu/EPD/2013" epd:module="B3">62.0</epd:amount>
                <epd:amount xmlns:epd="http://www.iai.kit.edu/EPD/2013" epd:module="B4">0.0</epd:amount>
                <epd:amount xmlns:epd="http://www.iai.kit.edu/EPD/2013" epd:module="B5">0.0</epd:amount>
                <epd:amount xmlns:epd="http://www.iai.kit.edu/EPD/2013" epd:module="B6">0.0</epd:amount>
                <epd:amount xmlns:epd="http://www.iai.kit.edu/EPD/2013" epd:module="B7">0.0</epd:amount>
                <epd:amount xmlns:epd="http://www.iai.kit.edu/EPD/2013" epd:module="C1">0.0</epd:amount>
                <epd:amount xmlns:epd="http://www.iai.kit.edu/EPD/2013" epd:module="C2">0.0</epd:amount>
                <epd:amount xmlns:epd="http://www.iai.kit.edu/EPD/2013" epd:module="C3">51.3</epd:amount>
                <epd:amount xmlns:epd="http://www.iai.kit.edu/EPD/2013" epd:module="C4">0.0</epd:amount>
                <epd:amount xmlns:epd="http://www.iai.kit.edu/EPD/2013" epd:module="D">0.0</epd:amount>
                <epd:referenceToUnitGroupDataSet xmlns:epd="http://www.iai.kit.edu/EPD/2013" refObjectId="ad38d542-3fe9-439d-9b95-2f5f7752acaf" type="unit group data set" uri="../unitgroups/ad38d542-3fe9-439d-9b95-2f5f7752acaf">
                    <common:shortDescription>kg</common:shortDescription>
                </epd:referenceToUnitGroupDataSet>
            </common:other>
        </exchange>
        <exchange dataSetInternalID="8">
            <referenceToFlowDataSet type="flow data set" refObjectId="3cf952c8-f3a4-461d-8c96-96456ca62246" version="38.00.000">
                <common:shortDescription xml:lang="en">Use of net fresh water (FW)</common:shortDescription>
                <common:shortDescription xml:lang="de">Frischwasserverbrauch (FW)</common:shortDescription>
            </referenceToFlowDataSet>
            <functionType>General reminder flow</functionType>
            <exchangeDirection>Input</exchangeDirection>
            <meanAmount>0.0</meanAmount>
            <common:other>
                <epd:amount xmlns:epd="http://www.iai.kit.edu/EPD/2013" epd:module="A1-A3">1.25</epd:amount>
                <epd:amount xmlns:epd="http://www.iai.kit.edu/EPD/2013" epd:module="A4">0.00185</epd:amount>
                <epd:amount xmlns:epd="http://www.iai.kit.edu/EPD/2013" epd:module="A5">0.0279</epd:amount>
                <epd:amount xmlns:epd="http://www.iai.kit.edu/EPD/2013" epd:module="B2">0.13</epd:amount>
                <epd:amount xmlns:epd="http://www.iai.kit.edu/EPD/2013" epd:module="B3">1.08</epd:amount>
                <epd:amount xmlns:epd="http://www.iai.kit.edu/EPD/2013" epd:module="B4">0.0</epd:amount>
                <epd:amount xmlns:epd="http://www.iai.kit.edu/EPD/2013" epd:module="B5">0.0</epd:amount>
                <epd:amount xmlns:epd="http://www.iai.kit.edu/EPD/2013" epd:module="B6">0.0</epd:amount>
                <epd:amount xmlns:epd="http://www.iai.kit.edu/EPD/2013" epd:module="B7">0.0</epd:amount>
                <epd:amount xmlns:epd="http://www.iai.kit.edu/EPD/2013" epd:module="C1">0.0</epd:amount>
                <epd:amount xmlns:epd="http://www.iai.kit.edu/EPD/2013" epd:module="C2">1.26E-4</epd:amount>
                <epd:amount xmlns:epd="http://www.iai.kit.edu/EPD/2013" epd:module="C3">0.0348</epd:amount>
                <epd:amount xmlns:epd="http://www.iai.kit.edu/EPD/2013" epd:module="C4">0.00227</epd:amount>
                <epd:amount xmlns:epd="http://www.iai.kit.edu/EPD/2013" epd:module="D">-0.13</epd:amount>
                <epd:referenceToUnitGroupDataSet xmlns:epd="http://www.iai.kit.edu/EPD/2013" refObjectId="cd950537-0a98-4044-9ba7-9f9a68d0a504" type="unit group data set" uri="../unitgroups/cd950537-0a98-4044-9ba7-9f9a68d0a504">
                    <common:shortDescription>m3</common:shortDescription>
                </epd:referenceToUnitGroupDataSet>
            </common:other>
        </exchange>
        <exchange dataSetInternalID="9">
            <referenceToFlowDataSet type="flow data set" refObjectId="b29ef66b-e286-4afa-949f-62f1a7b4d7fa" version="38.00.000">
                <common:shortDescription xml:lang="en">Non-hazardous waste disposed (NHWD)</common:shortDescription>
                <common:shortDescription xml:lang="de">Ungefährlicher Abfall zur Beseitigung (NHWD)</common:shortDescription>
            </referenceToFlowDataSet>
            <functionType>General reminder flow</functionType>
            <exchangeDirection>Output</exchangeDirection>
            <meanAmount>0.0</meanAmount>
            <common:other>
                <epd:amount xmlns:epd="http://www.iai.kit.edu/EPD/2013" epd:module="A1-A3">70.01</epd:amount>
                <epd:amount xmlns:epd="http://www.iai.kit.edu/EPD/2013" epd:module="A4">0.00413</epd:amount>
                <epd:amount xmlns:epd="http://www.iai.kit.edu/EPD/2013" epd:module="A5">0.1</epd:amount>
                <epd:amount xmlns:epd="http://www.iai.kit.edu/EPD/2013" epd:module="B2">0.04</epd:amount>
                <epd:amount xmlns:epd="http://www.iai.kit.edu/EPD/2013" epd:module="B3">66.1</epd:amount>
                <epd:amount xmlns:epd="http://www.iai.kit.edu/EPD/2013" epd:module="B4">0.0</epd:amount>
                <epd:amount xmlns:epd="http://www.iai.kit.edu/EPD/2013" epd:module="B5">0.0</epd:amount>
                <epd:amount xmlns:epd="http://www.iai.kit.edu/EPD/2013" epd:module="B6">0.0</epd:amount>
                <epd:amount xmlns:epd="http://www.iai.kit.edu/EPD/2013" epd:module="B7">0.0</epd:amount>
                <epd:amount xmlns:epd="http://www.iai.kit.edu/EPD/2013" epd:module="C1">0.0</epd:amount>
                <epd:amount xmlns:epd="http://www.iai.kit.edu/EPD/2013" epd:module="C2">2.83E-4</epd:amount>
                <epd:amount xmlns:epd="http://www.iai.kit.edu/EPD/2013" epd:module="C3">0.0913</epd:amount>
                <epd:amount xmlns:epd="http://www.iai.kit.edu/EPD/2013" epd:module="C4">45.9</epd:amount>
                <epd:amount xmlns:epd="http://www.iai.kit.edu/EPD/2013" epd:module="D">-4.63</epd:amount>
                <epd:referenceToUnitGroupDataSet xmlns:epd="http://www.iai.kit.edu/EPD/2013" refObjectId="ad38d542-3fe9-439d-9b95-2f5f7752acaf" type="unit group data set" uri="../unitgroups/ad38d542-3fe9-439d-9b95-2f5f7752acaf">
                    <common:shortDescription>kg</common:shortDescription>
                </epd:referenceToUnitGroupDataSet>
            </common:other>
        </exchange>
        <exchange dataSetInternalID="10">
            <referenceToFlowDataSet type="flow data set" refObjectId="ac857178-2b45-46ec-892a-a9a4332f0372" version="38.00.000">
                <common:shortDescription xml:lang="en">Nicht-erneuerbare Primärenergie als Energieträger (PENRE)</common:shortDescription>
                <common:shortDescription xml:lang="de">Nicht-erneuerbare Primärenergie als Energieträger (PENRE)</common:shortDescription>
            </referenceToFlowDataSet>
            <functionType>General reminder flow</functionType>
            <exchangeDirection>Input</exchangeDirection>
            <meanAmount>0.0</meanAmount>
            <common:other>
                <epd:amount xmlns:epd="http://www.iai.kit.edu/EPD/2013" epd:module="A1-A3">4249.45</epd:amount>
                <epd:amount xmlns:epd="http://www.iai.kit.edu/EPD/2013" epd:module="A4">28.8</epd:amount>
                <epd:amount xmlns:epd="http://www.iai.kit.edu/EPD/2013" epd:module="A5">9.06</epd:amount>
                <epd:amount xmlns:epd="http://www.iai.kit.edu/EPD/2013" epd:module="B2">13.0</epd:amount>
                <epd:amount xmlns:epd="http://www.iai.kit.edu/EPD/2013" epd:module="B3">2990.0</epd:amount>
                <epd:amount xmlns:epd="http://www.iai.kit.edu/EPD/2013" epd:module="B4">0.0</epd:amount>
                <epd:amount xmlns:epd="http://www.iai.kit.edu/EPD/2013" epd:module="B5">0.0</epd:amount>
                <epd:amount xmlns:epd="http://www.iai.kit.edu/EPD/2013" epd:module="B6">0.0</epd:amount>
                <epd:amount xmlns:epd="http://www.iai.kit.edu/EPD/2013" epd:module="B7">0.0</epd:amount>
                <epd:amount xmlns:epd="http://www.iai.kit.edu/EPD/2013" epd:module="C1">0.0</epd:amount>
                <epd:amount xmlns:epd="http://www.iai.kit.edu/EPD/2013" epd:module="C2">1.97</epd:amount>
                <epd:amount xmlns:epd="http://www.iai.kit.edu/EPD/2013" epd:module="C3">55.7</epd:amount>
                <epd:amount xmlns:epd="http://www.iai.kit.edu/EPD/2013" epd:module="C4">8.97</epd:amount>
                <epd:amount xmlns:epd="http://www.iai.kit.edu/EPD/2013" epd:module="D">-823.0</epd:amount>
                <epd:referenceToUnitGroupDataSet xmlns:epd="http://www.iai.kit.edu/EPD/2013" refObjectId="93a60a57-a3c8-11da-a746-0800200c9a66" type="unit group data set" uri="../unitgroups/93a60a57-a3c8-11da-a746-0800200c9a66">
                    <common:shortDescription>MJ</common:shortDescription>
                </epd:referenceToUnitGroupDataSet>
            </common:other>
        </exchange>
        <exchange dataSetInternalID="11">
            <referenceToFlowDataSet type="flow data set" refObjectId="1421caa0-679d-4bf4-b282-0eb850ccae27" version="38.00.000">
                <common:shortDescription xml:lang="en">Nicht-erneuerbare Primärenergie zur stofflichen Nutzung (PENRM)</common:shortDescription>
                <common:shortDescription xml:lang="de">Nicht-erneuerbare Primärenergie zur stofflichen Nutzung (PENRM)</common:shortDescription>
            </referenceToFlowDataSet>
            <functionType>General reminder flow</functionType>
            <exchangeDirection>Input</exchangeDirection>
            <meanAmount>0.0</meanAmount>
            <common:other>
                <epd:amount xmlns:epd="http://www.iai.kit.edu/EPD/2013" epd:module="A1-A3">23.88</epd:amount>
                <epd:amount xmlns:epd="http://www.iai.kit.edu/EPD/2013" epd:module="A4">0.0</epd:amount>
                <epd:amount xmlns:epd="http://www.iai.kit.edu/EPD/2013" epd:module="A5">-1.86</epd:amount>
                <epd:amount xmlns:epd="http://www.iai.kit.edu/EPD/2013" epd:module="B2">0.0</epd:amount>
                <epd:amount xmlns:epd="http://www.iai.kit.edu/EPD/2013" epd:module="B3">0.0</epd:amount>
                <epd:amount xmlns:epd="http://www.iai.kit.edu/EPD/2013" epd:module="B4">0.0</epd:amount>
                <epd:amount xmlns:epd="http://www.iai.kit.edu/EPD/2013" epd:module="B5">0.0</epd:amount>
                <epd:amount xmlns:epd="http://www.iai.kit.edu/EPD/2013" epd:module="B6">0.0</epd:amount>
                <epd:amount xmlns:epd="http://www.iai.kit.edu/EPD/2013" epd:module="B7">0.0</epd:amount>
                <epd:amount xmlns:epd="http://www.iai.kit.edu/EPD/2013" epd:module="C1">0.0</epd:amount>
                <epd:amount xmlns:epd="http://www.iai.kit.edu/EPD/2013" epd:module="C2">0.0</epd:amount>
                <epd:amount xmlns:epd="http://www.iai.kit.edu/EPD/2013" epd:module="C3">-20.92</epd:amount>
                <epd:amount xmlns:epd="http://www.iai.kit.edu/EPD/2013" epd:module="C4">-1.1</epd:amount>
                <epd:amount xmlns:epd="http://www.iai.kit.edu/EPD/2013" epd:module="D">0.0</epd:amount>
                <epd:referenceToUnitGroupDataSet xmlns:epd="http://www.iai.kit.edu/EPD/2013" refObjectId="93a60a57-a3c8-11da-a746-0800200c9a66" type="unit group data set" uri="../unitgroups/93a60a57-a3c8-11da-a746-0800200c9a66">
                    <common:shortDescription>MJ</common:shortDescription>
                </epd:referenceToUnitGroupDataSet>
            </common:other>
        </exchange>
        <exchange dataSetInternalID="12">
            <referenceToFlowDataSet type="flow data set" refObjectId="89def144-d39a-4287-b86f-efde453ddcb2" version="38.00.000">
                <common:shortDescription xml:lang="en">Use of non renewable secondary fuels (NRSF)</common:shortDescription>
                <common:shortDescription xml:lang="de">Verbrauch nicht erneuerbarer Sekundärbrennstoffe (NRSF)</common:shortDescription>
            </referenceToFlowDataSet>
            <functionType>General reminder flow</functionType>
            <exchangeDirection>Input</exchangeDirection>
            <meanAmount>0.0</meanAmount>
            <common:other>
                <epd:amount xmlns:epd="http://www.iai.kit.edu/EPD/2013" epd:module="A1-A3">6.82E-19</epd:amount>
                <epd:amount xmlns:epd="http://www.iai.kit.edu/EPD/2013" epd:module="A4">0.0</epd:amount>
                <epd:amount xmlns:epd="http://www.iai.kit.edu/EPD/2013" epd:module="A5">0.0</epd:amount>
                <epd:amount xmlns:epd="http://www.iai.kit.edu/EPD/2013" epd:module="B2">0.0</epd:amount>
                <epd:amount xmlns:epd="http://www.iai.kit.edu/EPD/2013" epd:module="B3">6.82E-19</epd:amount>
                <epd:amount xmlns:epd="http://www.iai.kit.edu/EPD/2013" epd:module="B4">0.0</epd:amount>
                <epd:amount xmlns:epd="http://www.iai.kit.edu/EPD/2013" epd:module="B5">0.0</epd:amount>
                <epd:amount xmlns:epd="http://www.iai.kit.edu/EPD/2013" epd:module="B6">0.0</epd:amount>
                <epd:amount xmlns:epd="http://www.iai.kit.edu/EPD/2013" epd:module="B7">0.0</epd:amount>
                <epd:amount xmlns:epd="http://www.iai.kit.edu/EPD/2013" epd:module="C1">0.0</epd:amount>
                <epd:amount xmlns:epd="http://www.iai.kit.edu/EPD/2013" epd:module="C2">0.0</epd:amount>
                <epd:amount xmlns:epd="http://www.iai.kit.edu/EPD/2013" epd:module="C3">0.0</epd:amount>
                <epd:amount xmlns:epd="http://www.iai.kit.edu/EPD/2013" epd:module="C4">0.0</epd:amount>
                <epd:amount xmlns:epd="http://www.iai.kit.edu/EPD/2013" epd:module="D">0.0</epd:amount>
                <epd:referenceToUnitGroupDataSet xmlns:epd="http://www.iai.kit.edu/EPD/2013" refObjectId="93a60a57-a3c8-11da-a746-0800200c9a66" type="unit group data set" uri="../unitgroups/93a60a57-a3c8-11da-a746-0800200c9a66">
                    <common:shortDescription>MJ</common:shortDescription>
                </epd:referenceToUnitGroupDataSet>
            </common:other>
        </exchange>
        <exchange dataSetInternalID="13">
            <referenceToFlowDataSet type="flow data set" refObjectId="3449546e-52ad-4b39-b809-9fb77cea8ff6" version="38.00.000">
                <common:shortDescription xml:lang="en">Radioactive waste disposed (RWD)</common:shortDescription>
                <common:shortDescription xml:lang="de">Entsorgter radioaktiver Abfall (RWD)</common:shortDescription>
            </referenceToFlowDataSet>
            <functionType>General reminder flow</functionType>
            <exchangeDirection>Output</exchangeDirection>
            <meanAmount>0.0</meanAmount>
            <common:other>
                <epd:amount xmlns:epd="http://www.iai.kit.edu/EPD/2013" epd:module="A1-A3">0.32</epd:amount>
                <epd:amount xmlns:epd="http://www.iai.kit.edu/EPD/2013" epd:module="A4">3.55E-5</epd:amount>
                <epd:amount xmlns:epd="http://www.iai.kit.edu/EPD/2013" epd:module="A5">0.00114</epd:amount>
                <epd:amount xmlns:epd="http://www.iai.kit.edu/EPD/2013" epd:module="B2">5.77E-5</epd:amount>
                <epd:amount xmlns:epd="http://www.iai.kit.edu/EPD/2013" epd:module="B3">0.28</epd:amount>
                <epd:amount xmlns:epd="http://www.iai.kit.edu/EPD/2013" epd:module="B4">0.0</epd:amount>
                <epd:amount xmlns:epd="http://www.iai.kit.edu/EPD/2013" epd:module="B5">0.0</epd:amount>
                <epd:amount xmlns:epd="http://www.iai.kit.edu/EPD/2013" epd:module="B6">0.0</epd:amount>
                <epd:amount xmlns:epd="http://www.iai.kit.edu/EPD/2013" epd:module="B7">0.0</epd:amount>
                <epd:amount xmlns:epd="http://www.iai.kit.edu/EPD/2013" epd:module="C1">0.0</epd:amount>
                <epd:amount xmlns:epd="http://www.iai.kit.edu/EPD/2013" epd:module="C2">2.43E-6</epd:amount>
                <epd:amount xmlns:epd="http://www.iai.kit.edu/EPD/2013" epd:module="C3">0.00882</epd:amount>
                <epd:amount xmlns:epd="http://www.iai.kit.edu/EPD/2013" epd:module="C4">9.99E-5</epd:amount>
                <epd:amount xmlns:epd="http://www.iai.kit.edu/EPD/2013" epd:module="D">-0.02</epd:amount>
                <epd:referenceToUnitGroupDataSet xmlns:epd="http://www.iai.kit.edu/EPD/2013" refObjectId="ad38d542-3fe9-439d-9b95-2f5f7752acaf" type="unit group data set" uri="../unitgroups/ad38d542-3fe9-439d-9b95-2f5f7752acaf">
                    <common:shortDescription>kg</common:shortDescription>
                </epd:referenceToUnitGroupDataSet>
            </common:other>
        </exchange>
        <exchange dataSetInternalID="14">
            <referenceToFlowDataSet type="flow data set" refObjectId="20f32be5-0398-4288-9b6d-accddd195317" version="38.00.000">
                <common:shortDescription xml:lang="en">Erneuerbare Primärenergie als Energieträger (PERE)</common:shortDescription>
                <common:shortDescription xml:lang="de">Erneuerbare Primärenergie als Energieträger (PERE)</common:shortDescription>
            </referenceToFlowDataSet>
            <functionType>General reminder flow</functionType>
            <exchangeDirection>Input</exchangeDirection>
            <meanAmount>0.0</meanAmount>
            <common:other>
                <epd:amount xmlns:epd="http://www.iai.kit.edu/EPD/2013" epd:module="A1-A3">1112.29</epd:amount>
                <epd:amount xmlns:epd="http://www.iai.kit.edu/EPD/2013" epd:module="A4">1.63</epd:amount>
                <epd:amount xmlns:epd="http://www.iai.kit.edu/EPD/2013" epd:module="A5">4.39</epd:amount>
                <epd:amount xmlns:epd="http://www.iai.kit.edu/EPD/2013" epd:module="B2">0.21</epd:amount>
                <epd:amount xmlns:epd="http://www.iai.kit.edu/EPD/2013" epd:module="B3">653.0</epd:amount>
                <epd:amount xmlns:epd="http://www.iai.kit.edu/EPD/2013" epd:module="B4">0.0</epd:amount>
                <epd:amount xmlns:epd="http://www.iai.kit.edu/EPD/2013" epd:module="B5">0.0</epd:amount>
                <epd:amount xmlns:epd="http://www.iai.kit.edu/EPD/2013" epd:module="B6">0.0</epd:amount>
                <epd:amount xmlns:epd="http://www.iai.kit.edu/EPD/2013" epd:module="B7">0.0</epd:amount>
                <epd:amount xmlns:epd="http://www.iai.kit.edu/EPD/2013" epd:module="C1">0.0</epd:amount>
                <epd:amount xmlns:epd="http://www.iai.kit.edu/EPD/2013" epd:module="C2">0.11</epd:amount>
                <epd:amount xmlns:epd="http://www.iai.kit.edu/EPD/2013" epd:module="C3">30.7</epd:amount>
                <epd:amount xmlns:epd="http://www.iai.kit.edu/EPD/2013" epd:module="C4">1.35</epd:amount>
                <epd:amount xmlns:epd="http://www.iai.kit.edu/EPD/2013" epd:module="D">-136.0</epd:amount>
                <epd:referenceToUnitGroupDataSet xmlns:epd="http://www.iai.kit.edu/EPD/2013" refObjectId="93a60a57-a3c8-11da-a746-0800200c9a66" type="unit group data set" uri="../unitgroups/93a60a57-a3c8-11da-a746-0800200c9a66">
                    <common:shortDescription>MJ</common:shortDescription>
                </epd:referenceToUnitGroupDataSet>
            </common:other>
        </exchange>
        <exchange dataSetInternalID="15">
            <referenceToFlowDataSet type="flow data set" refObjectId="fb3ec0de-548d-4508-aea5-00b73bf6f702" version="38.00.000">
                <common:shortDescription xml:lang="en">Erneuerbare Primärenergie zur stofflichen Nutzung (PERM)</common:shortDescription>
                <common:shortDescription xml:lang="de">Erneuerbare Primärenergie zur stofflichen Nutzung (PERM)</common:shortDescription>
            </referenceToFlowDataSet>
            <functionType>General reminder flow</functionType>
            <exchangeDirection>Input</exchangeDirection>
            <meanAmount>0.0</meanAmount>
            <common:other>
                <epd:amount xmlns:epd="http://www.iai.kit.edu/EPD/2013" epd:module="A1-A3">87.36</epd:amount>
                <epd:amount xmlns:epd="http://www.iai.kit.edu/EPD/2013" epd:module="A4">0.0</epd:amount>
                <epd:amount xmlns:epd="http://www.iai.kit.edu/EPD/2013" epd:module="A5">-87.36</epd:amount>
                <epd:amount xmlns:epd="http://www.iai.kit.edu/EPD/2013" epd:module="B2">0.0</epd:amount>
                <epd:amount xmlns:epd="http://www.iai.kit.edu/EPD/2013" epd:module="B3">0.0</epd:amount>
                <epd:amount xmlns:epd="http://www.iai.kit.edu/EPD/2013" epd:module="B4">0.0</epd:amount>
                <epd:amount xmlns:epd="http://www.iai.kit.edu/EPD/2013" epd:module="B5">0.0</epd:amount>
                <epd:amount xmlns:epd="http://www.iai.kit.edu/EPD/2013" epd:module="B6">0.0</epd:amount>
                <epd:amount xmlns:epd="http://www.iai.kit.edu/EPD/2013" epd:module="B7">0.0</epd:amount>
                <epd:amount xmlns:epd="http://www.iai.kit.edu/EPD/2013" epd:module="C1">0.0</epd:amount>
                <epd:amount xmlns:epd="http://www.iai.kit.edu/EPD/2013" epd:module="C2">0.0</epd:amount>
                <epd:amount xmlns:epd="http://www.iai.kit.edu/EPD/2013" epd:module="C3">0.0</epd:amount>
                <epd:amount xmlns:epd="http://www.iai.kit.edu/EPD/2013" epd:module="C4">0.0</epd:amount>
                <epd:amount xmlns:epd="http://www.iai.kit.edu/EPD/2013" epd:module="D">0.0</epd:amount>
                <epd:referenceToUnitGroupDataSet xmlns:epd="http://www.iai.kit.edu/EPD/2013" refObjectId="93a60a57-a3c8-11da-a746-0800200c9a66" type="unit group data set" uri="../unitgroups/93a60a57-a3c8-11da-a746-0800200c9a66">
                    <common:shortDescription>MJ</common:shortDescription>
                </epd:referenceToUnitGroupDataSet>
            </common:other>
        </exchange>
        <exchange dataSetInternalID="16">
            <referenceToFlowDataSet type="flow data set" refObjectId="64333088-a55f-4aa2-9a31-c10b07816787" version="38.00.000">
                <common:shortDescription xml:lang="en">Use of renewable secondary fuels (RSF)</common:shortDescription>
                <common:shortDescription xml:lang="de">Erneuerbare Sekundärbrennstoffe (RSF)</common:shortDescription>
            </referenceToFlowDataSet>
            <functionType>General reminder flow</functionType>
            <exchangeDirection>Input</exchangeDirection>
            <meanAmount>0.0</meanAmount>
            <common:other>
                <epd:amount xmlns:epd="http://www.iai.kit.edu/EPD/2013" epd:module="A1-A3">5.8E-20</epd:amount>
                <epd:amount xmlns:epd="http://www.iai.kit.edu/EPD/2013" epd:module="A4">0.0</epd:amount>
                <epd:amount xmlns:epd="http://www.iai.kit.edu/EPD/2013" epd:module="A5">0.0</epd:amount>
                <epd:amount xmlns:epd="http://www.iai.kit.edu/EPD/2013" epd:module="B2">0.0</epd:amount>
                <epd:amount xmlns:epd="http://www.iai.kit.edu/EPD/2013" epd:module="B3">5.8E-20</epd:amount>
                <epd:amount xmlns:epd="http://www.iai.kit.edu/EPD/2013" epd:module="B4">0.0</epd:amount>
                <epd:amount xmlns:epd="http://www.iai.kit.edu/EPD/2013" epd:module="B5">0.0</epd:amount>
                <epd:amount xmlns:epd="http://www.iai.kit.edu/EPD/2013" epd:module="B6">0.0</epd:amount>
                <epd:amount xmlns:epd="http://www.iai.kit.edu/EPD/2013" epd:module="B7">0.0</epd:amount>
                <epd:amount xmlns:epd="http://www.iai.kit.edu/EPD/2013" epd:module="C1">0.0</epd:amount>
                <epd:amount xmlns:epd="http://www.iai.kit.edu/EPD/2013" epd:module="C2">0.0</epd:amount>
                <epd:amount xmlns:epd="http://www.iai.kit.edu/EPD/2013" epd:module="C3">0.0</epd:amount>
                <epd:amount xmlns:epd="http://www.iai.kit.edu/EPD/2013" epd:module="C4">0.0</epd:amount>
                <epd:amount xmlns:epd="http://www.iai.kit.edu/EPD/2013" epd:module="D">0.0</epd:amount>
                <epd:referenceToUnitGroupDataSet xmlns:epd="http://www.iai.kit.edu/EPD/2013" refObjectId="93a60a57-a3c8-11da-a746-0800200c9a66" type="unit group data set" uri="../unitgroups/93a60a57-a3c8-11da-a746-0800200c9a66">
                    <common:shortDescription>MJ</common:shortDescription>
                </epd:referenceToUnitGroupDataSet>
            </common:other>
        </exchange>
        <exchange dataSetInternalID="17">
            <referenceToFlowDataSet type="flow data set" refObjectId="c6a1f35f-2d09-4f54-8dfb-97e502e1ce92" version="38.00.000">
                <common:shortDescription xml:lang="en">Input of secondary material (SM)</common:shortDescription>
                <common:shortDescription xml:lang="de">Einsatz von Sekundärstoffen (SM)</common:shortDescription>
            </referenceToFlowDataSet>
            <functionType>General reminder flow</functionType>
            <exchangeDirection>Input</exchangeDirection>
            <meanAmount>0.0</meanAmount>
            <common:other>
                <epd:amount xmlns:epd="http://www.iai.kit.edu/EPD/2013" epd:module="A1-A3">2.51</epd:amount>
                <epd:amount xmlns:epd="http://www.iai.kit.edu/EPD/2013" epd:module="A4">0.0</epd:amount>
                <epd:amount xmlns:epd="http://www.iai.kit.edu/EPD/2013" epd:module="A5">0.0</epd:amount>
                <epd:amount xmlns:epd="http://www.iai.kit.edu/EPD/2013" epd:module="B2">0.0</epd:amount>
                <epd:amount xmlns:epd="http://www.iai.kit.edu/EPD/2013" epd:module="B3">2.51</epd:amount>
                <epd:amount xmlns:epd="http://www.iai.kit.edu/EPD/2013" epd:module="B4">0.0</epd:amount>
                <epd:amount xmlns:epd="http://www.iai.kit.edu/EPD/2013" epd:module="B5">0.0</epd:amount>
                <epd:amount xmlns:epd="http://www.iai.kit.edu/EPD/2013" epd:module="B6">0.0</epd:amount>
                <epd:amount xmlns:epd="http://www.iai.kit.edu/EPD/2013" epd:module="B7">0.0</epd:amount>
                <epd:amount xmlns:epd="http://www.iai.kit.edu/EPD/2013" epd:module="C1">0.0</epd:amount>
                <epd:amount xmlns:epd="http://www.iai.kit.edu/EPD/2013" epd:module="C2">0.0</epd:amount>
                <epd:amount xmlns:epd="http://www.iai.kit.edu/EPD/2013" epd:module="C3">0.0</epd:amount>
                <epd:amount xmlns:epd="http://www.iai.kit.edu/EPD/2013" epd:module="C4">0.0</epd:amount>
                <epd:amount xmlns:epd="http://www.iai.kit.edu/EPD/2013" epd:module="D">0.0</epd:amount>
                <epd:referenceToUnitGroupDataSet xmlns:epd="http://www.iai.kit.edu/EPD/2013" refObjectId="ad38d542-3fe9-439d-9b95-2f5f7752acaf" type="unit group data set" uri="../unitgroups/ad38d542-3fe9-439d-9b95-2f5f7752acaf">
                    <common:shortDescription>kg</common:shortDescription>
                </epd:referenceToUnitGroupDataSet>
            </common:other>
        </exchange>
        <exchange dataSetInternalID="18">
            <referenceToFlowDataSet type="flow data set" refObjectId="06159210-646b-4c8d-8583-da9b3b95a6c1" version="38.00.000">
                <common:shortDescription xml:lang="en">Total use of non-renewable primary energy resources (PENRT)</common:shortDescription>
                <common:shortDescription xml:lang="de">Total nicht erneuerbare Primärenergie (PENRT)</common:shortDescription>
            </referenceToFlowDataSet>
            <functionType>General reminder flow</functionType>
            <exchangeDirection>Input</exchangeDirection>
            <meanAmount>0.0</meanAmount>
            <common:other>
                <epd:amount xmlns:epd="http://www.iai.kit.edu/EPD/2013" epd:module="A1-A3">4249.45</epd:amount>
                <epd:amount xmlns:epd="http://www.iai.kit.edu/EPD/2013" epd:module="A4">28.8</epd:amount>
                <epd:amount xmlns:epd="http://www.iai.kit.edu/EPD/2013" epd:module="A5">9.06</epd:amount>
                <epd:amount xmlns:epd="http://www.iai.kit.edu/EPD/2013" epd:module="B2">13.0</epd:amount>
                <epd:amount xmlns:epd="http://www.iai.kit.edu/EPD/2013" epd:module="B3">2990.0</epd:amount>
                <epd:amount xmlns:epd="http://www.iai.kit.edu/EPD/2013" epd:module="B4">0.0</epd:amount>
                <epd:amount xmlns:epd="http://www.iai.kit.edu/EPD/2013" epd:module="B5">0.0</epd:amount>
                <epd:amount xmlns:epd="http://www.iai.kit.edu/EPD/2013" epd:module="B6">0.0</epd:amount>
                <epd:amount xmlns:epd="http://www.iai.kit.edu/EPD/2013" epd:module="B7">0.0</epd:amount>
                <epd:amount xmlns:epd="http://www.iai.kit.edu/EPD/2013" epd:module="C1">0.0</epd:amount>
                <epd:amount xmlns:epd="http://www.iai.kit.edu/EPD/2013" epd:module="C2">1.97</epd:amount>
                <epd:amount xmlns:epd="http://www.iai.kit.edu/EPD/2013" epd:module="C3">55.7</epd:amount>
                <epd:amount xmlns:epd="http://www.iai.kit.edu/EPD/2013" epd:module="C4">8.97</epd:amount>
                <epd:amount xmlns:epd="http://www.iai.kit.edu/EPD/2013" epd:module="D">-823.0</epd:amount>
                <epd:referenceToUnitGroupDataSet xmlns:epd="http://www.iai.kit.edu/EPD/2013" refObjectId="93a60a57-a3c8-11da-a746-0800200c9a66" type="unit group data set" uri="../unitgroups/93a60a57-a3c8-11da-a746-0800200c9a66">
                    <common:shortDescription>MJ</common:shortDescription>
                </epd:referenceToUnitGroupDataSet>
            </common:other>
        </exchange>
        <exchange dataSetInternalID="19">
            <referenceToFlowDataSet type="flow data set" refObjectId="53f97275-fa8a-4cdd-9024-65936002acd0" version="38.00.000">
                <common:shortDescription xml:lang="en">Total use of renewable primary energy resources (PERT)</common:shortDescription>
                <common:shortDescription xml:lang="de">Gesamtverbrauch von erneuerbarer Primärenergie (PERT)</common:shortDescription>
            </referenceToFlowDataSet>
            <functionType>General reminder flow</functionType>
            <exchangeDirection>Input</exchangeDirection>
            <meanAmount>0.0</meanAmount>
            <common:other>
                <epd:amount xmlns:epd="http://www.iai.kit.edu/EPD/2013" epd:module="A1-A3">1112.29</epd:amount>
                <epd:amount xmlns:epd="http://www.iai.kit.edu/EPD/2013" epd:module="A4">1.63</epd:amount>
                <epd:amount xmlns:epd="http://www.iai.kit.edu/EPD/2013" epd:module="A5">4.39</epd:amount>
                <epd:amount xmlns:epd="http://www.iai.kit.edu/EPD/2013" epd:module="B2">0.21</epd:amount>
                <epd:amount xmlns:epd="http://www.iai.kit.edu/EPD/2013" epd:module="B3">653.0</epd:amount>
                <epd:amount xmlns:epd="http://www.iai.kit.edu/EPD/2013" epd:module="B4">0.0</epd:amount>
                <epd:amount xmlns:epd="http://www.iai.kit.edu/EPD/2013" epd:module="B5">0.0</epd:amount>
                <epd:amount xmlns:epd="http://www.iai.kit.edu/EPD/2013" epd:module="B6">0.0</epd:amount>
                <epd:amount xmlns:epd="http://www.iai.kit.edu/EPD/2013" epd:module="B7">0.0</epd:amount>
                <epd:amount xmlns:epd="http://www.iai.kit.edu/EPD/2013" epd:module="C1">0.0</epd:amount>
                <epd:amount xmlns:epd="http://www.iai.kit.edu/EPD/2013" epd:module="C2">0.11</epd:amount>
                <epd:amount xmlns:epd="http://www.iai.kit.edu/EPD/2013" epd:module="C3">30.7</epd:amount>
                <epd:amount xmlns:epd="http://www.iai.kit.edu/EPD/2013" epd:module="C4">1.35</epd:amount>
                <epd:amount xmlns:epd="http://www.iai.kit.edu/EPD/2013" epd:module="D">-136.0</epd:amount>
                <epd:referenceToUnitGroupDataSet xmlns:epd="http://www.iai.kit.edu/EPD/2013" refObjectId="93a60a57-a3c8-11da-a746-0800200c9a66" type="unit group data set" uri="../unitgroups/93a60a57-a3c8-11da-a746-0800200c9a66">
                    <common:shortDescription>MJ</common:shortDescription>
                </epd:referenceToUnitGroupDataSet>
            </common:other>
        </exchange>
    </exchanges>
    <LCIAResults>
        <LCIAResult>
            <referenceToLCIAMethodDataSet type="LCIA method data set" refObjectId="b2ad6494-c78d-11e6-9d9d-cec0c932ce01" version="01.00.011" uri="">
                <common:shortDescription xml:lang="en">Abiotic depletion potential - non-fossil resources (ADPE)</common:shortDescription>
                <common:shortDescription xml:lang="de">Potenzial für die Verknappung abiotischer Ressourcen – nicht fossile Ressourcen (ADPE)</common:shortDescription>
            </referenceToLCIAMethodDataSet>
            <meanAmount>0.0</meanAmount>
            <common:other>
                <epd:amount xmlns:epd="http://www.iai.kit.edu/EPD/2013" epd:module="A1-A3">1.12E-4</epd:amount>
                <epd:amount xmlns:epd="http://www.iai.kit.edu/EPD/2013" epd:module="A4">1.8E-7</epd:amount>
                <epd:amount xmlns:epd="http://www.iai.kit.edu/EPD/2013" epd:module="A5">1.36E-7</epd:amount>
                <epd:amount xmlns:epd="http://www.iai.kit.edu/EPD/2013" epd:module="B2">4.3E-8</epd:amount>
                <epd:amount xmlns:epd="http://www.iai.kit.edu/EPD/2013" epd:module="B3">8.61E-5</epd:amount>
                <epd:amount xmlns:epd="http://www.iai.kit.edu/EPD/2013" epd:module="B4">0.0</epd:amount>
                <epd:amount xmlns:epd="http://www.iai.kit.edu/EPD/2013" epd:module="B5">0.0</epd:amount>
                <epd:amount xmlns:epd="http://www.iai.kit.edu/EPD/2013" epd:module="B6">0.0</epd:amount>
                <epd:amount xmlns:epd="http://www.iai.kit.edu/EPD/2013" epd:module="B7">0.0</epd:amount>
                <epd:amount xmlns:epd="http://www.iai.kit.edu/EPD/2013" epd:module="C1">0.0</epd:amount>
                <epd:amount xmlns:epd="http://www.iai.kit.edu/EPD/2013" epd:module="C2">1.23E-8</epd:amount>
                <epd:amount xmlns:epd="http://www.iai.kit.edu/EPD/2013" epd:module="C3">8.36E-7</epd:amount>
                <epd:amount xmlns:epd="http://www.iai.kit.edu/EPD/2013" epd:module="C4">7.01E-8</epd:amount>
                <epd:amount xmlns:epd="http://www.iai.kit.edu/EPD/2013" epd:module="D">-7.47E-6</epd:amount>
                <epd:referenceToUnitGroupDataSet xmlns:epd="http://www.iai.kit.edu/EPD/2013" refObjectId="54ccd2d9-a32a-4fc2-923d-f2c8c93e89d4" type="unit group data set" uri="../unitgroups/54ccd2d9-a32a-4fc2-923d-f2c8c93e89d4">
                    <common:shortDescription>kg Sb-Äqv.</common:shortDescription>
                </epd:referenceToUnitGroupDataSet>
            </common:other>
        </LCIAResult>
        <LCIAResult>
            <referenceToLCIAMethodDataSet type="LCIA method data set" refObjectId="b2ad6110-c78d-11e6-9d9d-cec0c932ce01" version="01.00.011" uri="">
                <common:shortDescription xml:lang="en">Abiotic depletion potential - fossil resources (ADPF)</common:shortDescription>
                <common:shortDescription xml:lang="de">Potenzial für die Verknappung abiotischer Ressourcen – fossile Brennstoffe (ADPF)</common:shortDescription>
            </referenceToLCIAMethodDataSet>
            <meanAmount>0.0</meanAmount>
            <common:other>
                <epd:amount xmlns:epd="http://www.iai.kit.edu/EPD/2013" epd:module="A1-A3">4241.44</epd:amount>
                <epd:amount xmlns:epd="http://www.iai.kit.edu/EPD/2013" epd:module="A4">28.7</epd:amount>
                <epd:amount xmlns:epd="http://www.iai.kit.edu/EPD/2013" epd:module="A5">9.05</epd:amount>
                <epd:amount xmlns:epd="http://www.iai.kit.edu/EPD/2013" epd:module="B2">13.0</epd:amount>
                <epd:amount xmlns:epd="http://www.iai.kit.edu/EPD/2013" epd:module="B3">2990.0</epd:amount>
                <epd:amount xmlns:epd="http://www.iai.kit.edu/EPD/2013" epd:module="B4">0.0</epd:amount>
                <epd:amount xmlns:epd="http://www.iai.kit.edu/EPD/2013" epd:module="B5">0.0</epd:amount>
                <epd:amount xmlns:epd="http://www.iai.kit.edu/EPD/2013" epd:module="B6">0.0</epd:amount>
                <epd:amount xmlns:epd="http://www.iai.kit.edu/EPD/2013" epd:module="B7">0.0</epd:amount>
                <epd:amount xmlns:epd="http://www.iai.kit.edu/EPD/2013" epd:module="C1">0.0</epd:amount>
                <epd:amount xmlns:epd="http://www.iai.kit.edu/EPD/2013" epd:module="C2">1.97</epd:amount>
                <epd:amount xmlns:epd="http://www.iai.kit.edu/EPD/2013" epd:module="C3">55.7</epd:amount>
                <epd:amount xmlns:epd="http://www.iai.kit.edu/EPD/2013" epd:module="C4">8.96</epd:amount>
                <epd:amount xmlns:epd="http://www.iai.kit.edu/EPD/2013" epd:module="D">-822.0</epd:amount>
                <epd:referenceToUnitGroupDataSet xmlns:epd="http://www.iai.kit.edu/EPD/2013" refObjectId="93a60a57-a3c8-11da-a746-0800200c9a66" type="unit group data set" uri="../unitgroups/93a60a57-a3c8-11da-a746-0800200c9a66">
                    <common:shortDescription>MJ</common:shortDescription>
                </epd:referenceToUnitGroupDataSet>
            </common:other>
        </LCIAResult>
        <LCIAResult>
            <referenceToLCIAMethodDataSet type="LCIA method data set" refObjectId="b5c611c6-def3-11e6-bf01-fe55135034f3" version="01.03.010" uri="http://lca.jrc.ec.europa.eu/lcainfohub/datasets/elcd/lciamethods/f6cbd466-253f-4145-a4bb-8dae7d266e89.xml">
                <common:shortDescription xml:lang="en">Acidification potential, Accumulated Exceedance (AP)</common:shortDescription>
                <common:shortDescription xml:lang="de">Versauerungspotenzial, kumulierte Überschreitung (AP)</common:shortDescription>
            </referenceToLCIAMethodDataSet>
            <meanAmount>0.0</meanAmount>
            <common:other>
                <epd:amount xmlns:epd="http://www.iai.kit.edu/EPD/2013" epd:module="A1-A3">1.44</epd:amount>
                <epd:amount xmlns:epd="http://www.iai.kit.edu/EPD/2013" epd:module="A4">0.00275</epd:amount>
                <epd:amount xmlns:epd="http://www.iai.kit.edu/EPD/2013" epd:module="A5">0.0027</epd:amount>
                <epd:amount xmlns:epd="http://www.iai.kit.edu/EPD/2013" epd:module="B2">8.77E-4</epd:amount>
                <epd:amount xmlns:epd="http://www.iai.kit.edu/EPD/2013" epd:module="B3">1.21</epd:amount>
                <epd:amount xmlns:epd="http://www.iai.kit.edu/EPD/2013" epd:module="B4">0.0</epd:amount>
                <epd:amount xmlns:epd="http://www.iai.kit.edu/EPD/2013" epd:module="B5">0.0</epd:amount>
                <epd:amount xmlns:epd="http://www.iai.kit.edu/EPD/2013" epd:module="B6">0.0</epd:amount>
                <epd:amount xmlns:epd="http://www.iai.kit.edu/EPD/2013" epd:module="B7">0.0</epd:amount>
                <epd:amount xmlns:epd="http://www.iai.kit.edu/EPD/2013" epd:module="C1">0.0</epd:amount>
                <epd:amount xmlns:epd="http://www.iai.kit.edu/EPD/2013" epd:module="C2">1.71E-4</epd:amount>
                <epd:amount xmlns:epd="http://www.iai.kit.edu/EPD/2013" epd:module="C3">0.00735</epd:amount>
                <epd:amount xmlns:epd="http://www.iai.kit.edu/EPD/2013" epd:module="C4">0.00485</epd:amount>
                <epd:amount xmlns:epd="http://www.iai.kit.edu/EPD/2013" epd:module="D">-0.29</epd:amount>
                <epd:referenceToUnitGroupDataSet xmlns:epd="http://www.iai.kit.edu/EPD/2013" refObjectId="42e089ac-92bf-4bf2-8ca1-5fc40d18f2ed" type="unit group data set" uri="../unitgroups/42e089ac-92bf-4bf2-8ca1-5fc40d18f2ed">
                    <common:shortDescription>mol H+ eqv.</common:shortDescription>
                </epd:referenceToUnitGroupDataSet>
            </common:other>
        </LCIAResult>
        <LCIAResult>
            <referenceToLCIAMethodDataSet type="LCIA method data set" refObjectId="b53ec18f-7377-4ad3-86eb-cc3f4f276b2b" version="01.00.011" uri="http://lca.jrc.ec.europa.eu/lcainfohub/datasets/elcd/lciamethods/a4630d5b-df2f-48ae-b3f2-5e5257606d68.xml">
                <common:shortDescription xml:lang="en">Eutrophication potential - freshwater (EP-freshwater)</common:shortDescription>
                <common:shortDescription xml:lang="de">Eutrophierungspotenzial - Süßwasser (EP-freshwater)</common:shortDescription>
            </referenceToLCIAMethodDataSet>
            <meanAmount>0.0</meanAmount>
            <common:other>
                <epd:amount xmlns:epd="http://www.iai.kit.edu/EPD/2013" epd:module="A1-A3">7.14E-4</epd:amount>
                <epd:amount xmlns:epd="http://www.iai.kit.edu/EPD/2013" epd:module="A4">6.42E-6</epd:amount>
                <epd:amount xmlns:epd="http://www.iai.kit.edu/EPD/2013" epd:module="A5">1.41E-6</epd:amount>
                <epd:amount xmlns:epd="http://www.iai.kit.edu/EPD/2013" epd:module="B2">2.18E-6</epd:amount>
                <epd:amount xmlns:epd="http://www.iai.kit.edu/EPD/2013" epd:module="B3">5.1E-4</epd:amount>
                <epd:amount xmlns:epd="http://www.iai.kit.edu/EPD/2013" epd:module="B4">0.0</epd:amount>
                <epd:amount xmlns:epd="http://www.iai.kit.edu/EPD/2013" epd:module="B5">0.0</epd:amount>
                <epd:amount xmlns:epd="http://www.iai.kit.edu/EPD/2013" epd:module="B6">0.0</epd:amount>
                <epd:amount xmlns:epd="http://www.iai.kit.edu/EPD/2013" epd:module="B7">0.0</epd:amount>
                <epd:amount xmlns:epd="http://www.iai.kit.edu/EPD/2013" epd:module="C1">0.0</epd:amount>
                <epd:amount xmlns:epd="http://www.iai.kit.edu/EPD/2013" epd:module="C2">4.4E-7</epd:amount>
                <epd:amount xmlns:epd="http://www.iai.kit.edu/EPD/2013" epd:module="C3">8.95E-6</epd:amount>
                <epd:amount xmlns:epd="http://www.iai.kit.edu/EPD/2013" epd:module="C4">1.16E-6</epd:amount>
                <epd:amount xmlns:epd="http://www.iai.kit.edu/EPD/2013" epd:module="D">-6.63E-5</epd:amount>
                <epd:referenceToUnitGroupDataSet xmlns:epd="http://www.iai.kit.edu/EPD/2013" refObjectId="0429039d-a61d-4590-ba67-aa4a20a810a1" type="unit group data set" uri="../unitgroups/0429039d-a61d-4590-ba67-aa4a20a810a1">
                    <common:shortDescription>kg P eqv.</common:shortDescription>
                </epd:referenceToUnitGroupDataSet>
            </common:other>
        </LCIAResult>
        <LCIAResult>
            <referenceToLCIAMethodDataSet type="LCIA method data set" refObjectId="b5c619fa-def3-11e6-bf01-fe55135034f3" version="02.00.011" uri="http://lca.jrc.ec.europa.eu/lcainfohub/datasets/elcd/lciamethods/5296e2be-060b-4e50-b033-d45f85f6ac92.xml">
                <common:shortDescription xml:lang="en">Eutrophication potential - marine (EP-marine)</common:shortDescription>
                <common:shortDescription xml:lang="de">Eutrophierungspotenzial - Salzwasser (EP-marine)</common:shortDescription>
            </referenceToLCIAMethodDataSet>
            <meanAmount>0.0</meanAmount>
            <common:other>
                <epd:amount xmlns:epd="http://www.iai.kit.edu/EPD/2013" epd:module="A1-A3">0.28</epd:amount>
                <epd:amount xmlns:epd="http://www.iai.kit.edu/EPD/2013" epd:module="A4">0.00101</epd:amount>
                <epd:amount xmlns:epd="http://www.iai.kit.edu/EPD/2013" epd:module="A5">7.17E-4</epd:amount>
                <epd:amount xmlns:epd="http://www.iai.kit.edu/EPD/2013" epd:module="B2">1.42E-4</epd:amount>
                <epd:amount xmlns:epd="http://www.iai.kit.edu/EPD/2013" epd:module="B3">0.22</epd:amount>
                <epd:amount xmlns:epd="http://www.iai.kit.edu/EPD/2013" epd:module="B4">0.0</epd:amount>
                <epd:amount xmlns:epd="http://www.iai.kit.edu/EPD/2013" epd:module="B5">0.0</epd:amount>
                <epd:amount xmlns:epd="http://www.iai.kit.edu/EPD/2013" epd:module="B6">0.0</epd:amount>
                <epd:amount xmlns:epd="http://www.iai.kit.edu/EPD/2013" epd:module="B7">0.0</epd:amount>
                <epd:amount xmlns:epd="http://www.iai.kit.edu/EPD/2013" epd:module="C1">0.0</epd:amount>
                <epd:amount xmlns:epd="http://www.iai.kit.edu/EPD/2013" epd:module="C2">6.0E-5</epd:amount>
                <epd:amount xmlns:epd="http://www.iai.kit.edu/EPD/2013" epd:module="C3">0.00171</epd:amount>
                <epd:amount xmlns:epd="http://www.iai.kit.edu/EPD/2013" epd:module="C4">0.00124</epd:amount>
                <epd:amount xmlns:epd="http://www.iai.kit.edu/EPD/2013" epd:module="D">-0.08</epd:amount>
                <epd:referenceToUnitGroupDataSet xmlns:epd="http://www.iai.kit.edu/EPD/2013" refObjectId="d05bb823-ecdf-4686-8c40-bf1d9257859f" type="unit group data set" uri="../unitgroups/d05bb823-ecdf-4686-8c40-bf1d9257859f">
                    <common:shortDescription>kg N eqv.</common:shortDescription>
                </epd:referenceToUnitGroupDataSet>
            </common:other>
        </LCIAResult>
        <LCIAResult>
            <referenceToLCIAMethodDataSet type="LCIA method data set" refObjectId="b5c614d2-def3-11e6-bf01-fe55135034f3" version="01.02.010" uri="http://lca.jrc.ec.europa.eu/lcainfohub/datasets/elcd/lciamethods/40054970-5936-477c-9bec-29fa23b1cb77.xml">
                <common:shortDescription xml:lang="en">Eutrophication potential - terrestrial (EP-terrestrial)</common:shortDescription>
                <common:shortDescription xml:lang="de">Eutrophierungspotenzial - Land (EP-terrestrial)</common:shortDescription>
            </referenceToLCIAMethodDataSet>
            <meanAmount>0.0</meanAmount>
            <common:other>
                <epd:amount xmlns:epd="http://www.iai.kit.edu/EPD/2013" epd:module="A1-A3">3.2</epd:amount>
                <epd:amount xmlns:epd="http://www.iai.kit.edu/EPD/2013" epd:module="A4">0.0117</epd:amount>
                <epd:amount xmlns:epd="http://www.iai.kit.edu/EPD/2013" epd:module="A5">0.0109</epd:amount>
                <epd:amount xmlns:epd="http://www.iai.kit.edu/EPD/2013" epd:module="B2">0.00153</epd:amount>
                <epd:amount xmlns:epd="http://www.iai.kit.edu/EPD/2013" epd:module="B3">2.55</epd:amount>
                <epd:amount xmlns:epd="http://www.iai.kit.edu/EPD/2013" epd:module="B4">0.0</epd:amount>
                <epd:amount xmlns:epd="http://www.iai.kit.edu/EPD/2013" epd:module="B5">0.0</epd:amount>
                <epd:amount xmlns:epd="http://www.iai.kit.edu/EPD/2013" epd:module="B6">0.0</epd:amount>
                <epd:amount xmlns:epd="http://www.iai.kit.edu/EPD/2013" epd:module="B7">0.0</epd:amount>
                <epd:amount xmlns:epd="http://www.iai.kit.edu/EPD/2013" epd:module="C1">0.0</epd:amount>
                <epd:amount xmlns:epd="http://www.iai.kit.edu/EPD/2013" epd:module="C2">7.04E-4</epd:amount>
                <epd:amount xmlns:epd="http://www.iai.kit.edu/EPD/2013" epd:module="C3">0.019</epd:amount>
                <epd:amount xmlns:epd="http://www.iai.kit.edu/EPD/2013" epd:module="C4">0.0136</epd:amount>
                <epd:amount xmlns:epd="http://www.iai.kit.edu/EPD/2013" epd:module="D">-0.89</epd:amount>
                <epd:referenceToUnitGroupDataSet xmlns:epd="http://www.iai.kit.edu/EPD/2013" refObjectId="71b4d617-0ec9-4d3f-b65e-e438940c2401" type="unit group data set" uri="../unitgroups/71b4d617-0ec9-4d3f-b65e-e438940c2401">
                    <common:shortDescription>mol N eqv.</common:shortDescription>
                </epd:referenceToUnitGroupDataSet>
            </common:other>
        </LCIAResult>
        <LCIAResult>
            <referenceToLCIAMethodDataSet type="LCIA method data set" refObjectId="6a37f984-a4b3-458a-a20a-64418c145fa2" version="04.00.017" uri="">
                <common:shortDescription xml:lang="en">Global Warming Potential - total (GWP-total)</common:shortDescription>
                <common:shortDescription xml:lang="de">Globales Erwärmungspotenzial - total (GWP-total)</common:shortDescription>
            </referenceToLCIAMethodDataSet>
            <meanAmount>0.0</meanAmount>
            <common:other>
                <epd:amount xmlns:epd="http://www.iai.kit.edu/EPD/2013" epd:module="A1-A3">265.76</epd:amount>
                <epd:amount xmlns:epd="http://www.iai.kit.edu/EPD/2013" epd:module="A4">2.17</epd:amount>
                <epd:amount xmlns:epd="http://www.iai.kit.edu/EPD/2013" epd:module="A5">10.4</epd:amount>
                <epd:amount xmlns:epd="http://www.iai.kit.edu/EPD/2013" epd:module="B2">0.29</epd:amount>
                <epd:amount xmlns:epd="http://www.iai.kit.edu/EPD/2013" epd:module="B3">171.0</epd:amount>
                <epd:amount xmlns:epd="http://www.iai.kit.edu/EPD/2013" epd:module="B4">0.0</epd:amount>
                <epd:amount xmlns:epd="http://www.iai.kit.edu/EPD/2013" epd:module="B5">0.0</epd:amount>
                <epd:amount xmlns:epd="http://www.iai.kit.edu/EPD/2013" epd:module="B6">0.0</epd:amount>
                <epd:amount xmlns:epd="http://www.iai.kit.edu/EPD/2013" epd:module="B7">0.0</epd:amount>
                <epd:amount xmlns:epd="http://www.iai.kit.edu/EPD/2013" epd:module="C1">0.0</epd:amount>
                <epd:amount xmlns:epd="http://www.iai.kit.edu/EPD/2013" epd:module="C2">0.15</epd:amount>
                <epd:amount xmlns:epd="http://www.iai.kit.edu/EPD/2013" epd:module="C3">5.41</epd:amount>
                <epd:amount xmlns:epd="http://www.iai.kit.edu/EPD/2013" epd:module="C4">0.67</epd:amount>
                <epd:amount xmlns:epd="http://www.iai.kit.edu/EPD/2013" epd:module="D">-63.7</epd:amount>
                <epd:referenceToUnitGroupDataSet xmlns:epd="http://www.iai.kit.edu/EPD/2013" refObjectId="1ebf3012-d0db-4de2-aefd-ef30cedb0be1" type="unit group data set" uri="../unitgroups/1ebf3012-d0db-4de2-aefd-ef30cedb0be1">
                    <common:shortDescription>kg CO2-Äqv.</common:shortDescription>
                </epd:referenceToUnitGroupDataSet>
            </common:other>
        </LCIAResult>
        <LCIAResult>
            <referenceToLCIAMethodDataSet type="LCIA method data set" refObjectId="5f635281-343e-44fb-83df-1971b155e6b6" version="01.00.009" uri="">
                <common:shortDescription xml:lang="en">Global Warming Potential - fossil fuels (GWP-fossil)</common:shortDescription>
                <common:shortDescription xml:lang="de">Globales Erwärmungspotenzial - fossil (GWP-fossil)</common:shortDescription>
            </referenceToLCIAMethodDataSet>
            <meanAmount>0.0</meanAmount>
            <common:other>
                <epd:amount xmlns:epd="http://www.iai.kit.edu/EPD/2013" epd:module="A1-A3">271.47</epd:amount>
                <epd:amount xmlns:epd="http://www.iai.kit.edu/EPD/2013" epd:module="A4">2.16</epd:amount>
                <epd:amount xmlns:epd="http://www.iai.kit.edu/EPD/2013" epd:module="A5">0.77</epd:amount>
                <epd:amount xmlns:epd="http://www.iai.kit.edu/EPD/2013" epd:module="B2">0.28</epd:amount>
                <epd:amount xmlns:epd="http://www.iai.kit.edu/EPD/2013" epd:module="B3">169.0</epd:amount>
                <epd:amount xmlns:epd="http://www.iai.kit.edu/EPD/2013" epd:module="B4">0.0</epd:amount>
                <epd:amount xmlns:epd="http://www.iai.kit.edu/EPD/2013" epd:module="B5">0.0</epd:amount>
                <epd:amount xmlns:epd="http://www.iai.kit.edu/EPD/2013" epd:module="B6">0.0</epd:amount>
                <epd:amount xmlns:epd="http://www.iai.kit.edu/EPD/2013" epd:module="B7">0.0</epd:amount>
                <epd:amount xmlns:epd="http://www.iai.kit.edu/EPD/2013" epd:module="C1">0.0</epd:amount>
                <epd:amount xmlns:epd="http://www.iai.kit.edu/EPD/2013" epd:module="C2">0.15</epd:amount>
                <epd:amount xmlns:epd="http://www.iai.kit.edu/EPD/2013" epd:module="C3">5.38</epd:amount>
                <epd:amount xmlns:epd="http://www.iai.kit.edu/EPD/2013" epd:module="C4">0.68</epd:amount>
                <epd:amount xmlns:epd="http://www.iai.kit.edu/EPD/2013" epd:module="D">-63.4</epd:amount>
                <epd:referenceToUnitGroupDataSet xmlns:epd="http://www.iai.kit.edu/EPD/2013" refObjectId="1ebf3012-d0db-4de2-aefd-ef30cedb0be1" type="unit group data set" uri="../unitgroups/1ebf3012-d0db-4de2-aefd-ef30cedb0be1">
                    <common:shortDescription>kg CO2-Äqv.</common:shortDescription>
                </epd:referenceToUnitGroupDataSet>
            </common:other>
        </LCIAResult>
        <LCIAResult>
            <referenceToLCIAMethodDataSet type="LCIA method data set" refObjectId="2356e1ab-0185-4db5-86e5-16de51c7485c" version="01.00.006" uri="">
                <common:shortDescription xml:lang="en">Global Warming Potential - biogenic (GWP-biogenic)</common:shortDescription>
                <common:shortDescription xml:lang="de">Globales Erwärmungspotenzial - biogen (GWP-biogenic)</common:shortDescription>
            </referenceToLCIAMethodDataSet>
            <meanAmount>0.0</meanAmount>
            <common:other>
                <epd:amount xmlns:epd="http://www.iai.kit.edu/EPD/2013" epd:module="A1-A3">-5.69</epd:amount>
                <epd:amount xmlns:epd="http://www.iai.kit.edu/EPD/2013" epd:module="A4">-0.00297</epd:amount>
                <epd:amount xmlns:epd="http://www.iai.kit.edu/EPD/2013" epd:module="A5">9.62</epd:amount>
                <epd:amount xmlns:epd="http://www.iai.kit.edu/EPD/2013" epd:module="B2">0.00264</epd:amount>
                <epd:amount xmlns:epd="http://www.iai.kit.edu/EPD/2013" epd:module="B3">1.04</epd:amount>
                <epd:amount xmlns:epd="http://www.iai.kit.edu/EPD/2013" epd:module="B4">0.0</epd:amount>
                <epd:amount xmlns:epd="http://www.iai.kit.edu/EPD/2013" epd:module="B5">0.0</epd:amount>
                <epd:amount xmlns:epd="http://www.iai.kit.edu/EPD/2013" epd:module="B6">0.0</epd:amount>
                <epd:amount xmlns:epd="http://www.iai.kit.edu/EPD/2013" epd:module="B7">0.0</epd:amount>
                <epd:amount xmlns:epd="http://www.iai.kit.edu/EPD/2013" epd:module="C1">0.0</epd:amount>
                <epd:amount xmlns:epd="http://www.iai.kit.edu/EPD/2013" epd:module="C2">-2.03E-4</epd:amount>
                <epd:amount xmlns:epd="http://www.iai.kit.edu/EPD/2013" epd:module="C3">0.0275</epd:amount>
                <epd:amount xmlns:epd="http://www.iai.kit.edu/EPD/2013" epd:module="C4">-0.0203</epd:amount>
                <epd:amount xmlns:epd="http://www.iai.kit.edu/EPD/2013" epd:module="D">-0.2</epd:amount>
                <epd:referenceToUnitGroupDataSet xmlns:epd="http://www.iai.kit.edu/EPD/2013" refObjectId="1ebf3012-d0db-4de2-aefd-ef30cedb0be1" type="unit group data set" uri="../unitgroups/1ebf3012-d0db-4de2-aefd-ef30cedb0be1">
                    <common:shortDescription>kg CO2-Äqv.</common:shortDescription>
                </epd:referenceToUnitGroupDataSet>
            </common:other>
        </LCIAResult>
        <LCIAResult>
            <referenceToLCIAMethodDataSet type="LCIA method data set" refObjectId="4331bbdb-978a-490d-8707-eeb047f01a55" version="01.00.006" uri="">
                <common:shortDescription xml:lang="en">Global Warming Potential - land use and land use change (GWP-luluc)</common:shortDescription>
                <common:shortDescription xml:lang="de">Globales Erwärmungspotenzial - luluc (GWP-luluc)</common:shortDescription>
            </referenceToLCIAMethodDataSet>
            <meanAmount>0.0</meanAmount>
            <common:other>
                <epd:amount xmlns:epd="http://www.iai.kit.edu/EPD/2013" epd:module="A1-A3">0.2</epd:amount>
                <epd:amount xmlns:epd="http://www.iai.kit.edu/EPD/2013" epd:module="A4">0.012</epd:amount>
                <epd:amount xmlns:epd="http://www.iai.kit.edu/EPD/2013" epd:module="A5">1.13E-4</epd:amount>
                <epd:amount xmlns:epd="http://www.iai.kit.edu/EPD/2013" epd:module="B2">1.74E-5</epd:amount>
                <epd:amount xmlns:epd="http://www.iai.kit.edu/EPD/2013" epd:module="B3">0.16</epd:amount>
                <epd:amount xmlns:epd="http://www.iai.kit.edu/EPD/2013" epd:module="B4">0.0</epd:amount>
                <epd:amount xmlns:epd="http://www.iai.kit.edu/EPD/2013" epd:module="B5">0.0</epd:amount>
                <epd:amount xmlns:epd="http://www.iai.kit.edu/EPD/2013" epd:module="B6">0.0</epd:amount>
                <epd:amount xmlns:epd="http://www.iai.kit.edu/EPD/2013" epd:module="B7">0.0</epd:amount>
                <epd:amount xmlns:epd="http://www.iai.kit.edu/EPD/2013" epd:module="C1">0.0</epd:amount>
                <epd:amount xmlns:epd="http://www.iai.kit.edu/EPD/2013" epd:module="C2">8.21E-4</epd:amount>
                <epd:amount xmlns:epd="http://www.iai.kit.edu/EPD/2013" epd:module="C3">6.54E-4</epd:amount>
                <epd:amount xmlns:epd="http://www.iai.kit.edu/EPD/2013" epd:module="C4">0.00126</epd:amount>
                <epd:amount xmlns:epd="http://www.iai.kit.edu/EPD/2013" epd:module="D">-0.01</epd:amount>
                <epd:referenceToUnitGroupDataSet xmlns:epd="http://www.iai.kit.edu/EPD/2013" refObjectId="1ebf3012-d0db-4de2-aefd-ef30cedb0be1" type="unit group data set" uri="../unitgroups/1ebf3012-d0db-4de2-aefd-ef30cedb0be1">
                    <common:shortDescription>kg CO2-Äqv.</common:shortDescription>
                </epd:referenceToUnitGroupDataSet>
            </common:other>
        </LCIAResult>
        <LCIAResult>
            <referenceToLCIAMethodDataSet type="LCIA method data set" refObjectId="b5c629d6-def3-11e6-bf01-fe55135034f3" version="02.00.013" uri="http://lca.jrc.ec.europa.eu/lcainfohub/datasets/elcd/lciamethods/8b723200-3d8f-4eec-9e10-444edb029476.xml">
                <common:shortDescription xml:lang="en">Depletion potential of the stratospheric ozone layer (ODP)</common:shortDescription>
                <common:shortDescription xml:lang="de">Abbaupotenzial der stratosphärischen Ozonschicht (ODP)</common:shortDescription>
            </referenceToLCIAMethodDataSet>
            <meanAmount>0.0</meanAmount>
            <common:other>
                <epd:amount xmlns:epd="http://www.iai.kit.edu/EPD/2013" epd:module="A1-A3">1.2E-7</epd:amount>
                <epd:amount xmlns:epd="http://www.iai.kit.edu/EPD/2013" epd:module="A4">1.29E-13</epd:amount>
                <epd:amount xmlns:epd="http://www.iai.kit.edu/EPD/2013" epd:module="A5">6.84E-12</epd:amount>
                <epd:amount xmlns:epd="http://www.iai.kit.edu/EPD/2013" epd:module="B2">3.0E-13</epd:amount>
                <epd:amount xmlns:epd="http://www.iai.kit.edu/EPD/2013" epd:module="B3">1.19E-7</epd:amount>
                <epd:amount xmlns:epd="http://www.iai.kit.edu/EPD/2013" epd:module="B4">0.0</epd:amount>
                <epd:amount xmlns:epd="http://www.iai.kit.edu/EPD/2013" epd:module="B5">0.0</epd:amount>
                <epd:amount xmlns:epd="http://www.iai.kit.edu/EPD/2013" epd:module="B6">0.0</epd:amount>
                <epd:amount xmlns:epd="http://www.iai.kit.edu/EPD/2013" epd:module="B7">0.0</epd:amount>
                <epd:amount xmlns:epd="http://www.iai.kit.edu/EPD/2013" epd:module="C1">0.0</epd:amount>
                <epd:amount xmlns:epd="http://www.iai.kit.edu/EPD/2013" epd:module="C2">8.82E-15</epd:amount>
                <epd:amount xmlns:epd="http://www.iai.kit.edu/EPD/2013" epd:module="C3">4.48E-11</epd:amount>
                <epd:amount xmlns:epd="http://www.iai.kit.edu/EPD/2013" epd:module="C4">1.61E-12</epd:amount>
                <epd:amount xmlns:epd="http://www.iai.kit.edu/EPD/2013" epd:module="D">-2.51E-10</epd:amount>
                <epd:referenceToUnitGroupDataSet xmlns:epd="http://www.iai.kit.edu/EPD/2013" refObjectId="d9e957c9-7309-4474-bf3a-7777df6c4e5b" type="unit group data set" uri="../unitgroups/d9e957c9-7309-4474-bf3a-7777df6c4e5b">
                    <common:shortDescription>kg CFC 11-Äquiv.</common:shortDescription>
                </epd:referenceToUnitGroupDataSet>
            </common:other>
        </LCIAResult>
        <LCIAResult>
            <referenceToLCIAMethodDataSet type="LCIA method data set" refObjectId="b5c610fe-def3-11e6-bf01-fe55135034f3" version="02.00.015" uri="http://lca.jrc.ec.europa.eu/lcainfohub/datasets/elcd/lciamethods/ec7836be-83eb-41da-bcda-1a6a3fe2d149.xml">
                <common:shortDescription xml:lang="en">Photochemical Ozone Creation Potential (POCP)</common:shortDescription>
                <common:shortDescription xml:lang="de">Bildungspotenzial für troposphärisches Ozon (POCP)</common:shortDescription>
            </referenceToLCIAMethodDataSet>
            <meanAmount>0.0</meanAmount>
            <common:other>
                <epd:amount xmlns:epd="http://www.iai.kit.edu/EPD/2013" epd:module="A1-A3">0.93</epd:amount>
                <epd:amount xmlns:epd="http://www.iai.kit.edu/EPD/2013" epd:module="A4">0.00244</epd:amount>
                <epd:amount xmlns:epd="http://www.iai.kit.edu/EPD/2013" epd:module="A5">0.00189</epd:amount>
                <epd:amount xmlns:epd="http://www.iai.kit.edu/EPD/2013" epd:module="B2">6.7E-4</epd:amount>
                <epd:amount xmlns:epd="http://www.iai.kit.edu/EPD/2013" epd:module="B3">0.62</epd:amount>
                <epd:amount xmlns:epd="http://www.iai.kit.edu/EPD/2013" epd:module="B4">0.0</epd:amount>
                <epd:amount xmlns:epd="http://www.iai.kit.edu/EPD/2013" epd:module="B5">0.0</epd:amount>
                <epd:amount xmlns:epd="http://www.iai.kit.edu/EPD/2013" epd:module="B6">0.0</epd:amount>
                <epd:amount xmlns:epd="http://www.iai.kit.edu/EPD/2013" epd:module="B7">0.0</epd:amount>
                <epd:amount xmlns:epd="http://www.iai.kit.edu/EPD/2013" epd:module="C1">0.0</epd:amount>
                <epd:amount xmlns:epd="http://www.iai.kit.edu/EPD/2013" epd:module="C2">1.5E-4</epd:amount>
                <epd:amount xmlns:epd="http://www.iai.kit.edu/EPD/2013" epd:module="C3">0.0046</epd:amount>
                <epd:amount xmlns:epd="http://www.iai.kit.edu/EPD/2013" epd:module="C4">0.00377</epd:amount>
                <epd:amount xmlns:epd="http://www.iai.kit.edu/EPD/2013" epd:module="D">-0.18</epd:amount>
                <epd:referenceToUnitGroupDataSet xmlns:epd="http://www.iai.kit.edu/EPD/2013" refObjectId="d27c25f8-fbc1-44c6-b47b-4adbae4199c6" type="unit group data set" uri="../unitgroups/d27c25f8-fbc1-44c6-b47b-4adbae4199c6">
                    <common:shortDescription>kg NMVOC eqv.</common:shortDescription>
                </epd:referenceToUnitGroupDataSet>
            </common:other>
        </LCIAResult>
        <LCIAResult>
            <referenceToLCIAMethodDataSet type="LCIA method data set" refObjectId="b2ad66ce-c78d-11e6-9d9d-cec0c932ce01" version="03.00.015" uri="">
                <common:shortDescription xml:lang="en">Water (user) deprivation potential (WDP)</common:shortDescription>
                <common:shortDescription xml:lang="de">Wasser-Entzugspotenzial (Benutzer) (WDP)</common:shortDescription>
            </referenceToLCIAMethodDataSet>
            <meanAmount>0.0</meanAmount>
            <common:other>
                <epd:amount xmlns:epd="http://www.iai.kit.edu/EPD/2013" epd:module="A1-A3">29.21</epd:amount>
                <epd:amount xmlns:epd="http://www.iai.kit.edu/EPD/2013" epd:module="A4">0.0192</epd:amount>
                <epd:amount xmlns:epd="http://www.iai.kit.edu/EPD/2013" epd:module="A5">1.12</epd:amount>
                <epd:amount xmlns:epd="http://www.iai.kit.edu/EPD/2013" epd:module="B2">5.38</epd:amount>
                <epd:amount xmlns:epd="http://www.iai.kit.edu/EPD/2013" epd:module="B3">28.9</epd:amount>
                <epd:amount xmlns:epd="http://www.iai.kit.edu/EPD/2013" epd:module="B4">0.0</epd:amount>
                <epd:amount xmlns:epd="http://www.iai.kit.edu/EPD/2013" epd:module="B5">0.0</epd:amount>
                <epd:amount xmlns:epd="http://www.iai.kit.edu/EPD/2013" epd:module="B6">0.0</epd:amount>
                <epd:amount xmlns:epd="http://www.iai.kit.edu/EPD/2013" epd:module="B7">0.0</epd:amount>
                <epd:amount xmlns:epd="http://www.iai.kit.edu/EPD/2013" epd:module="C1">0.0</epd:amount>
                <epd:amount xmlns:epd="http://www.iai.kit.edu/EPD/2013" epd:module="C2">0.00132</epd:amount>
                <epd:amount xmlns:epd="http://www.iai.kit.edu/EPD/2013" epd:module="C3">0.93</epd:amount>
                <epd:amount xmlns:epd="http://www.iai.kit.edu/EPD/2013" epd:module="C4">0.0748</epd:amount>
                <epd:amount xmlns:epd="http://www.iai.kit.edu/EPD/2013" epd:module="D">-2.02</epd:amount>
                <epd:referenceToUnitGroupDataSet xmlns:epd="http://www.iai.kit.edu/EPD/2013" refObjectId="6ae2df01-888e-46c8-b17d-49fa3869b476" type="unit group data set" uri="../unitgroups/6ae2df01-888e-46c8-b17d-49fa3869b476">
                    <common:shortDescription>m3 world eqv.</common:shortDescription>
                </epd:referenceToUnitGroupDataSet>
            </common:other>
        </LCIAResult>
        <LCIAResult>
            <referenceToLCIAMethodDataSet type="LCIA method data set" refObjectId="b5c602c6-def3-11e6-bf01-fe55135034f3" version="02.00.012" uri="http://lca.jrc.ec.europa.eu/lcainfohub/datasets/elcd/lciamethods/72ce3013-f678-4c6a-935b-f4752ff8901b.xml">
                <common:shortDescription xml:lang="en">Potential incidence of disease due to PM emissions (PM)</common:shortDescription>
                <common:shortDescription xml:lang="de">Potenzielles Auftreten von Krankheiten aufgrund von Feinstaubemissionen (PM)</common:shortDescription>
            </referenceToLCIAMethodDataSet>
            <meanAmount>0.0</meanAmount>
            <common:other>
                <epd:amount xmlns:epd="http://www.iai.kit.edu/EPD/2013" epd:module="A1-A3">1.46E-5</epd:amount>
                <epd:amount xmlns:epd="http://www.iai.kit.edu/EPD/2013" epd:module="A4">1.58E-8</epd:amount>
                <epd:amount xmlns:epd="http://www.iai.kit.edu/EPD/2013" epd:module="A5">1.69E-8</epd:amount>
                <epd:amount xmlns:epd="http://www.iai.kit.edu/EPD/2013" epd:module="B2">5.45E-9</epd:amount>
                <epd:amount xmlns:epd="http://www.iai.kit.edu/EPD/2013" epd:module="B3">1.08E-5</epd:amount>
                <epd:amount xmlns:epd="http://www.iai.kit.edu/EPD/2013" epd:module="B4">0.0</epd:amount>
                <epd:amount xmlns:epd="http://www.iai.kit.edu/EPD/2013" epd:module="B5">0.0</epd:amount>
                <epd:amount xmlns:epd="http://www.iai.kit.edu/EPD/2013" epd:module="B6">0.0</epd:amount>
                <epd:amount xmlns:epd="http://www.iai.kit.edu/EPD/2013" epd:module="B7">0.0</epd:amount>
                <epd:amount xmlns:epd="http://www.iai.kit.edu/EPD/2013" epd:module="C1">0.0</epd:amount>
                <epd:amount xmlns:epd="http://www.iai.kit.edu/EPD/2013" epd:module="C2">1.03E-9</epd:amount>
                <epd:amount xmlns:epd="http://www.iai.kit.edu/EPD/2013" epd:module="C3">5.9E-8</epd:amount>
                <epd:amount xmlns:epd="http://www.iai.kit.edu/EPD/2013" epd:module="C4">5.97E-8</epd:amount>
                <epd:amount xmlns:epd="http://www.iai.kit.edu/EPD/2013" epd:module="D">-2.06E-6</epd:amount>
                <epd:referenceToUnitGroupDataSet xmlns:epd="http://www.iai.kit.edu/EPD/2013" refObjectId="3883559b-648f-4afc-8ba2-0bd24f3affa3" type="unit group data set" uri="../unitgroups/3883559b-648f-4afc-8ba2-0bd24f3affa3">
                    <common:shortDescription>disease incidence</common:shortDescription>
                </epd:referenceToUnitGroupDataSet>
            </common:other>
        </LCIAResult>
        <LCIAResult>
            <referenceToLCIAMethodDataSet type="LCIA method data set" refObjectId="b5c632be-def3-11e6-bf01-fe55135034f3" version="01.00.012" uri="http://lca.jrc.ec.europa.eu/lcainfohub/datasets/elcd/lciamethods/a6f4cbc8-5388-44d6-9a67-53d05684f93e.xml">
                <common:shortDescription xml:lang="en">Potential Human exposure efficiency relative to U235 (IRP)</common:shortDescription>
                <common:shortDescription xml:lang="de">Potenzielle Wirkung durch Exposition des Menschen mit U235 (IRP)</common:shortDescription>
            </referenceToLCIAMethodDataSet>
            <meanAmount>0.0</meanAmount>
            <common:other>
                <epd:amount xmlns:epd="http://www.iai.kit.edu/EPD/2013" epd:module="A1-A3">49.14</epd:amount>
                <epd:amount xmlns:epd="http://www.iai.kit.edu/EPD/2013" epd:module="A4">0.0052</epd:amount>
                <epd:amount xmlns:epd="http://www.iai.kit.edu/EPD/2013" epd:module="A5">0.19</epd:amount>
                <epd:amount xmlns:epd="http://www.iai.kit.edu/EPD/2013" epd:module="B2">0.01</epd:amount>
                <epd:amount xmlns:epd="http://www.iai.kit.edu/EPD/2013" epd:module="B3">45.2</epd:amount>
                <epd:amount xmlns:epd="http://www.iai.kit.edu/EPD/2013" epd:module="B4">0.0</epd:amount>
                <epd:amount xmlns:epd="http://www.iai.kit.edu/EPD/2013" epd:module="B5">0.0</epd:amount>
                <epd:amount xmlns:epd="http://www.iai.kit.edu/EPD/2013" epd:module="B6">0.0</epd:amount>
                <epd:amount xmlns:epd="http://www.iai.kit.edu/EPD/2013" epd:module="B7">0.0</epd:amount>
                <epd:amount xmlns:epd="http://www.iai.kit.edu/EPD/2013" epd:module="C1">0.0</epd:amount>
                <epd:amount xmlns:epd="http://www.iai.kit.edu/EPD/2013" epd:module="C2">3.56E-4</epd:amount>
                <epd:amount xmlns:epd="http://www.iai.kit.edu/EPD/2013" epd:module="C3">1.49</epd:amount>
                <epd:amount xmlns:epd="http://www.iai.kit.edu/EPD/2013" epd:module="C4">0.0111</epd:amount>
                <epd:amount xmlns:epd="http://www.iai.kit.edu/EPD/2013" epd:module="D">-3.22</epd:amount>
                <epd:referenceToUnitGroupDataSet xmlns:epd="http://www.iai.kit.edu/EPD/2013" refObjectId="456b05bf-1415-44a9-9993-02452f554c09" type="unit group data set" uri="../unitgroups/456b05bf-1415-44a9-9993-02452f554c09">
                    <common:shortDescription>kBq U235 eqv.</common:shortDescription>
                </epd:referenceToUnitGroupDataSet>
            </common:other>
        </LCIAResult>
        <LCIAResult>
            <referenceToLCIAMethodDataSet type="LCIA method data set" refObjectId="ee1082d1-b0f7-43ca-a1f0-21e2a4a74511" version="01.00.003" uri="http://lca.jrc.ec.europa.eu/lcainfohub/datasets/elcd/lciamethods/ee1082d1-b0f7-43ca-a1f0-21e2a4a74511.xml">
                <common:shortDescription xml:lang="en">Potential Comparative Toxic Unit for ecosystems (ETP-fw)</common:shortDescription>
                <common:shortDescription xml:lang="de">Potenzielle Toxizitätsvergleichseinheit für Ökosysteme (ETP-fw)</common:shortDescription>
            </referenceToLCIAMethodDataSet>
            <meanAmount>0.0</meanAmount>
            <common:other>
                <epd:amount xmlns:epd="http://www.iai.kit.edu/EPD/2013" epd:module="A1-A3">4119.43</epd:amount>
                <epd:amount xmlns:epd="http://www.iai.kit.edu/EPD/2013" epd:module="A4">20.0</epd:amount>
                <epd:amount xmlns:epd="http://www.iai.kit.edu/EPD/2013" epd:module="A5">3.89</epd:amount>
                <epd:amount xmlns:epd="http://www.iai.kit.edu/EPD/2013" epd:module="B2">8.85</epd:amount>
                <epd:amount xmlns:epd="http://www.iai.kit.edu/EPD/2013" epd:module="B3">3790.0</epd:amount>
                <epd:amount xmlns:epd="http://www.iai.kit.edu/EPD/2013" epd:module="B4">0.0</epd:amount>
                <epd:amount xmlns:epd="http://www.iai.kit.edu/EPD/2013" epd:module="B5">0.0</epd:amount>
                <epd:amount xmlns:epd="http://www.iai.kit.edu/EPD/2013" epd:module="B6">0.0</epd:amount>
                <epd:amount xmlns:epd="http://www.iai.kit.edu/EPD/2013" epd:module="B7">0.0</epd:amount>
                <epd:amount xmlns:epd="http://www.iai.kit.edu/EPD/2013" epd:module="C1">0.0</epd:amount>
                <epd:amount xmlns:epd="http://www.iai.kit.edu/EPD/2013" epd:module="C2">1.37</epd:amount>
                <epd:amount xmlns:epd="http://www.iai.kit.edu/EPD/2013" epd:module="C3">24.4</epd:amount>
                <epd:amount xmlns:epd="http://www.iai.kit.edu/EPD/2013" epd:module="C4">5.02</epd:amount>
                <epd:amount xmlns:epd="http://www.iai.kit.edu/EPD/2013" epd:module="D">-674.0</epd:amount>
                <epd:referenceToUnitGroupDataSet xmlns:epd="http://www.iai.kit.edu/EPD/2013" refObjectId="aa959ded-f1eb-4efb-9c5c-2d60be36b3e6" type="unit group data set" uri="../unitgroups/aa959ded-f1eb-4efb-9c5c-2d60be36b3e6">
                    <common:shortDescription>CTUe</common:shortDescription>
                </epd:referenceToUnitGroupDataSet>
            </common:other>
        </LCIAResult>
        <LCIAResult>
            <referenceToLCIAMethodDataSet type="LCIA method data set" refObjectId="2299222a-bbd8-474f-9d4f-4dd1f18aea7c" version="01.00.004" uri="http://lca.jrc.ec.europa.eu/lcainfohub/datasets/elcd/lciamethods/2299222a-bbd8-474f-9d4f-4dd1f18aea7c.xml">
                <common:shortDescription xml:lang="en">Potential Comparative Toxic Unit for humans - cancer effects (HTP-c)</common:shortDescription>
                <common:shortDescription xml:lang="de">Potenzielle Toxizitätsvergleichseinheit für den Menschen - kanzerogene Wirkung (HTP-c)</common:shortDescription>
            </referenceToLCIAMethodDataSet>
            <meanAmount>0.0</meanAmount>
            <common:other>
                <epd:amount xmlns:epd="http://www.iai.kit.edu/EPD/2013" epd:module="A1-A3">1.85E-7</epd:amount>
                <epd:amount xmlns:epd="http://www.iai.kit.edu/EPD/2013" epd:module="A4">4.02E-10</epd:amount>
                <epd:amount xmlns:epd="http://www.iai.kit.edu/EPD/2013" epd:module="A5">1.51E-10</epd:amount>
                <epd:amount xmlns:epd="http://www.iai.kit.edu/EPD/2013" epd:module="B2">1.75E-10</epd:amount>
                <epd:amount xmlns:epd="http://www.iai.kit.edu/EPD/2013" epd:module="B3">9.12E-8</epd:amount>
                <epd:amount xmlns:epd="http://www.iai.kit.edu/EPD/2013" epd:module="B4">0.0</epd:amount>
                <epd:amount xmlns:epd="http://www.iai.kit.edu/EPD/2013" epd:module="B5">0.0</epd:amount>
                <epd:amount xmlns:epd="http://www.iai.kit.edu/EPD/2013" epd:module="B6">0.0</epd:amount>
                <epd:amount xmlns:epd="http://www.iai.kit.edu/EPD/2013" epd:module="B7">0.0</epd:amount>
                <epd:amount xmlns:epd="http://www.iai.kit.edu/EPD/2013" epd:module="C1">0.0</epd:amount>
                <epd:amount xmlns:epd="http://www.iai.kit.edu/EPD/2013" epd:module="C2">2.75E-11</epd:amount>
                <epd:amount xmlns:epd="http://www.iai.kit.edu/EPD/2013" epd:module="C3">7.17E-10</epd:amount>
                <epd:amount xmlns:epd="http://www.iai.kit.edu/EPD/2013" epd:module="C4">7.66E-10</epd:amount>
                <epd:amount xmlns:epd="http://www.iai.kit.edu/EPD/2013" epd:module="D">-2.77E-8</epd:amount>
                <epd:referenceToUnitGroupDataSet xmlns:epd="http://www.iai.kit.edu/EPD/2013" refObjectId="d4c9523e-2d7e-49fd-8469-998f547d3a70" type="unit group data set" uri="../unitgroups/d4c9523e-2d7e-49fd-8469-998f547d3a70">
                    <common:shortDescription>CTUh</common:shortDescription>
                </epd:referenceToUnitGroupDataSet>
            </common:other>
        </LCIAResult>
        <LCIAResult>
            <referenceToLCIAMethodDataSet type="LCIA method data set" refObjectId="3af763a5-b7a1-48c9-9cee-1f223481fcef" version="01.00.003" uri="http://lca.jrc.ec.europa.eu/lcainfohub/datasets/elcd/lciamethods/3af763a5-b7a1-48c9-9cee-1f223481fcef.xml">
                <common:shortDescription xml:lang="en">Potential Comparative Toxic Unit for humans - non-cancer effects (HTP-nc)</common:shortDescription>
                <common:shortDescription xml:lang="de">Potenzielle Toxizitätsvergleichseinheit für den Menschen - nicht kanzerogene Wirkung (HTP-nc)</common:shortDescription>
            </referenceToLCIAMethodDataSet>
            <meanAmount>0.0</meanAmount>
            <common:other>
                <epd:amount xmlns:epd="http://www.iai.kit.edu/EPD/2013" epd:module="A1-A3">5.03E-6</epd:amount>
                <epd:amount xmlns:epd="http://www.iai.kit.edu/EPD/2013" epd:module="A4">2.12E-8</epd:amount>
                <epd:amount xmlns:epd="http://www.iai.kit.edu/EPD/2013" epd:module="A5">5.71E-9</epd:amount>
                <epd:amount xmlns:epd="http://www.iai.kit.edu/EPD/2013" epd:module="B2">7.88E-9</epd:amount>
                <epd:amount xmlns:epd="http://www.iai.kit.edu/EPD/2013" epd:module="B3">2.5E-6</epd:amount>
                <epd:amount xmlns:epd="http://www.iai.kit.edu/EPD/2013" epd:module="B4">0.0</epd:amount>
                <epd:amount xmlns:epd="http://www.iai.kit.edu/EPD/2013" epd:module="B5">0.0</epd:amount>
                <epd:amount xmlns:epd="http://www.iai.kit.edu/EPD/2013" epd:module="B6">0.0</epd:amount>
                <epd:amount xmlns:epd="http://www.iai.kit.edu/EPD/2013" epd:module="B7">0.0</epd:amount>
                <epd:amount xmlns:epd="http://www.iai.kit.edu/EPD/2013" epd:module="C1">0.0</epd:amount>
                <epd:amount xmlns:epd="http://www.iai.kit.edu/EPD/2013" epd:module="C2">1.44E-9</epd:amount>
                <epd:amount xmlns:epd="http://www.iai.kit.edu/EPD/2013" epd:module="C3">2.69E-8</epd:amount>
                <epd:amount xmlns:epd="http://www.iai.kit.edu/EPD/2013" epd:module="C4">8.49E-8</epd:amount>
                <epd:amount xmlns:epd="http://www.iai.kit.edu/EPD/2013" epd:module="D">-8.09E-7</epd:amount>
                <epd:referenceToUnitGroupDataSet xmlns:epd="http://www.iai.kit.edu/EPD/2013" refObjectId="d4c9523e-2d7e-49fd-8469-998f547d3a70" type="unit group data set" uri="../unitgroups/d4c9523e-2d7e-49fd-8469-998f547d3a70">
                    <common:shortDescription>CTUh</common:shortDescription>
                </epd:referenceToUnitGroupDataSet>
            </common:other>
        </LCIAResult>
        <LCIAResult>
            <referenceToLCIAMethodDataSet type="LCIA method data set" refObjectId="b2ad6890-c78d-11e6-9d9d-cec0c932ce01" version="01.00.011" uri="">
                <common:shortDescription xml:lang="en">Potential Soil quality index (SQP)</common:shortDescription>
                <common:shortDescription xml:lang="de">Potenzieller Bodenqualitätsindex (SQP)</common:shortDescription>
            </referenceToLCIAMethodDataSet>
            <meanAmount>0.0</meanAmount>
            <common:other>
                <epd:amount xmlns:epd="http://www.iai.kit.edu/EPD/2013" epd:module="A1-A3">2160.09</epd:amount>
                <epd:amount xmlns:epd="http://www.iai.kit.edu/EPD/2013" epd:module="A4">9.89</epd:amount>
                <epd:amount xmlns:epd="http://www.iai.kit.edu/EPD/2013" epd:module="A5">3.15</epd:amount>
                <epd:amount xmlns:epd="http://www.iai.kit.edu/EPD/2013" epd:module="B2">0.14</epd:amount>
                <epd:amount xmlns:epd="http://www.iai.kit.edu/EPD/2013" epd:module="B3">597.0</epd:amount>
                <epd:amount xmlns:epd="http://www.iai.kit.edu/EPD/2013" epd:module="B4">0.0</epd:amount>
                <epd:amount xmlns:epd="http://www.iai.kit.edu/EPD/2013" epd:module="B5">0.0</epd:amount>
                <epd:amount xmlns:epd="http://www.iai.kit.edu/EPD/2013" epd:module="B6">0.0</epd:amount>
                <epd:amount xmlns:epd="http://www.iai.kit.edu/EPD/2013" epd:module="B7">0.0</epd:amount>
                <epd:amount xmlns:epd="http://www.iai.kit.edu/EPD/2013" epd:module="C1">0.0</epd:amount>
                <epd:amount xmlns:epd="http://www.iai.kit.edu/EPD/2013" epd:module="C2">0.68</epd:amount>
                <epd:amount xmlns:epd="http://www.iai.kit.edu/EPD/2013" epd:module="C3">20.0</epd:amount>
                <epd:amount xmlns:epd="http://www.iai.kit.edu/EPD/2013" epd:module="C4">1.86</epd:amount>
                <epd:amount xmlns:epd="http://www.iai.kit.edu/EPD/2013" epd:module="D">-97.5</epd:amount>
                <epd:referenceToUnitGroupDataSet xmlns:epd="http://www.iai.kit.edu/EPD/2013" refObjectId="f130951c-e67f-4f7f-8dd4-665de3974e18" type="unit group data set" uri="../unitgroups/f130951c-e67f-4f7f-8dd4-665de3974e18">
                    <common:shortDescription>dimensionless</common:shortDescription>
                </epd:referenceToUnitGroupDataSet>
            </common:other>
        </LCIAResult>
    </LCIAResults>
</processDataSet>
