<?xml version="1.0" encoding="UTF-8" standalone="yes"?>
<processDataSet xmlns:m="http://lca.jrc.it/ILCD/LCIAMethod" xmlns:common="http://lca.jrc.it/ILCD/Common" xmlns:s="http://lca.jrc.it/ILCD/Source" xmlns:c="http://lca.jrc.it/ILCD/Contact" xmlns:f="http://lca.jrc.it/ILCD/Flow" xmlns="http://lca.jrc.it/ILCD/Process" xmlns:fp="http://lca.jrc.it/ILCD/FlowProperty" xmlns:u="http://lca.jrc.it/ILCD/UnitGroup" xmlns:ns9="http://www.okworx.com/ILCD/Extensions/2018/Profile" version="1.1" ns9:profile="EN_15804">
    <processInformation>
        <dataSetInformation>
            <common:UUID>4d22a515-cfcc-4bcb-bbf9-a6e647bed9ab</common:UUID>
            <name>
                <baseName xml:lang="de">Tür - Hörmann KG Eckelhausen - Haustür</baseName>
            </name>
            <common:synonyms xml:lang="de">Haustür-Konstruktion</common:synonyms>
            <classificationInformation>
                <common:classification>
                    <common:class level="0" classId="7">Komponenten von Fenstern und Vorhangfassaden</common:class>
                    <common:class level="1" classId="7.6">Türen und Tore</common:class>
                    <common:class level="2" classId="7.6.02">Aluminium</common:class>
                </common:classification>
                <common:classification name="OEKOBAU.DAT">
                    <common:class level="0" classId="7">Komponenten von Fenstern und Vorhangfassaden</common:class>
                    <common:class level="1" classId="7.6">Türen und Tore</common:class>
                    <common:class level="2" classId="7.6.02">Aluminium</common:class>
                </common:classification>
            </classificationInformation>
            <common:generalComment xml:lang="de">Dieser Datensatz beinhaltet die Ergebnisse für die Module A1-A3 sowie die Module A4, A5, B2, B3, B6, B7, C1, C2, C3, C4, D gemäß EN 15804. Ein Vergleich mit anderen Produkten ist nur mit einer vergleichbaren Anwendung im Gebäude zulässig. Grundsätzlich ist eine Gegenüberstellung oder die Bewertung von EPD Daten nur möglich, wenn alle zu vergleichenden Datensätze nach EN 15804 erstellt wurden und der Gebäudekontext, bzw. die produktspezifischen Leistungsmerkmale berücksichtigt werden.</common:generalComment>
        </dataSetInformation>
        <quantitativeReference type="Reference flow(s)">
            <referenceToReferenceFlow>1</referenceToReferenceFlow>
        </quantitativeReference>
        <time>
            <common:referenceYear>2017</common:referenceYear>
            <common:dataSetValidUntil>2024</common:dataSetValidUntil>
            <common:timeRepresentativenessDescription xml:lang="de">jährlicher Durchschnitt</common:timeRepresentativenessDescription>
        </time>
        <geography>
            <locationOfOperationSupplyOrProduction location="DE">
                <descriptionOfRestrictions xml:lang="de">Dieser Datensatz repräsentiert die Situation des Unternehmens Hörmann KG Eckelhausen in 66625 Nohfelden, im Hinblick auf die wichtigsten Technologien und die gesetzlichen Rahmenbedingungen.</descriptionOfRestrictions>
            </locationOfOperationSupplyOrProduction>
        </geography>
        <technology>
            <technologyDescriptionAndIncludedProcesses xml:lang="de">Die Ökobilanzergebnisse umfassen die Lebenszyklusstadien der Herstellung der Vorprodukte bis hin zur Rohstoffgewinnung und Verarbeitungsprozesse von als Input dienenden Sekundärstoffen (z.B. Recyclingprozesse), deren Transporte zum Werk sowie die Produktion selbst, einschließlich der Bereitstellung von allen Hilfs- und Betriebsstoffen, Energie, sowie die vollständige Abfallbehandlung oder die Deponierung der Restabfälle während des Stadiums der Produktion. Die Module A1, A2 und A3 sind hier als ein aggregiertes Modul A1-A3 ausgewiesen. Falls für diesen Datensatz weitere Module berechnet wurden, sind diese separat zu finden und können für eine Betrachtung des gesamten Lebenszyklus zusammengeführt werden.</technologyDescriptionAndIncludedProcesses>
            <technologicalApplicability xml:lang="de">Haustüren für die Außenanwendung. Hochwertige Eingangstüren zum Einsatz im privaten Wohnungsbau sowie in Gewerbe und Industrie.</technologicalApplicability>
        </technology>
    </processInformation>
    <modellingAndValidation>
        <LCIMethodAndAllocation>
            <typeOfDataSet>EPD</typeOfDataSet>
            <referenceToLCAMethodDetails type="source data set" refObjectId="bf03aaad-7607-46cc-8405-e2f9d11d1571" version="00.00.003">
                <common:shortDescription xml:lang="de">EPD Haustüren</common:shortDescription>
            </referenceToLCAMethodDetails>
            <referenceToLCAMethodDetails type="source data set" refObjectId="c6e986be-62a9-4f2f-b486-27aa9129eaeb" version="00.00.002">
                <common:shortDescription xml:lang="de">Produktkategorieregeln Teil A</common:shortDescription>
            </referenceToLCAMethodDetails>
            <referenceToLCAMethodDetails type="source data set" refObjectId="673a73ac-5e03-4cd7-bdff-03be304bdf5a" version="00.00.001">
                <common:shortDescription xml:lang="de">Produktkategorieregeln Teil B – für Türen und Tore</common:shortDescription>
            </referenceToLCAMethodDetails>
            <common:other>
                <epd:subType xmlns:epd="http://www.iai.kit.edu/EPD/2013">specific dataset</epd:subType>
            </common:other>
        </LCIMethodAndAllocation>
        <dataSourcesTreatmentAndRepresentativeness>
            <referenceToDataSource type="source data set" refObjectId="28d74cc0-db8b-4d7e-bc44-5f6d56ce0c4a" version="00.03.001" uri="http://openlca.org/ilcd/resource/sources/28d74cc0-db8b-4d7e-bc44-5f6d56ce0c4a">
                <common:shortDescription xml:lang="en">GaBi database (all versions)</common:shortDescription>
            </referenceToDataSource>
            <useAdviceForDataSet xml:lang="de">A1-A3 sowie Module A4, A5, B2, B3, B6, B7, C1, C2, C3, C4, D. Das Umweltprofil beinhaltet die Aufwendungen für die Lebenszyklus-Stadien cradle to gate mit Optionen (Modul A1-A3). Die Herstellung der Verpackung wurde innerhalb der Module A1-A3 berücksichtigt.</useAdviceForDataSet>
        </dataSourcesTreatmentAndRepresentativeness>
        <validation>
            <review type="Independent external review">
                <common:reviewDetails xml:lang="de">Die angewendete LCI Methode ist in Übereinstimmung mit ISO 14040 und 14044. Die Dokumentation enthält alle relevanten Informationen im Hinblick auf die Datenqualität und den Umfang der Anwendung der jeweiligen LCI Ergebnisse bzw. der Datensätze. Der Datensatz repräsentiert den Stand der Technik bezogen auf die funktionelle Einheit.</common:reviewDetails>
                <common:referenceToNameOfReviewerAndInstitution type="contact data set" refObjectId="3fde6dd3-6938-4274-b7f9-5aeb8509bf07" version="00.00.001" uri="http://openlca.org/ilcd/resource/contacts/3fde6dd3-6938-4274-b7f9-5aeb8509bf07">
                    <common:shortDescription xml:lang="en">Dr.-Ing. Carolin Roth</common:shortDescription>
                </common:referenceToNameOfReviewerAndInstitution>
            </review>
        </validation>
        <complianceDeclarations>
            <compliance>
                <common:referenceToComplianceSystem type="source data set" refObjectId="b00f9ec0-7874-11e3-981f-0800200c9a66" version="00.02.000">
                    <common:shortDescription xml:lang="de">EN 15804</common:shortDescription>
                    <common:shortDescription xml:lang="en">EN 15804</common:shortDescription>
                </common:referenceToComplianceSystem>
            </compliance>
        </complianceDeclarations>
    </modellingAndValidation>
    <administrativeInformation>
        <dataEntryBy>
            <common:timeStamp>2020-02-19T09:34:33.079+01:00</common:timeStamp>
            <common:referenceToDataSetFormat type="source data set" refObjectId="cba73800-7874-11e3-981f-0800200c9a66" version="00.01.000">
                <common:shortDescription xml:lang="de">EPD Data Format Extension</common:shortDescription>
            </common:referenceToDataSetFormat>
            <common:referenceToDataSetFormat type="source data set" refObjectId="a97a0155-0234-4b87-b4ce-a45da52f2a40" version="03.00.000" uri="http://lca.jrc.ec.europa.eu/lcainfohub/datasets/ilcd/sources/a97a0155-0234-4b87-b4ce-a45da52f2a40.xml">
                <common:shortDescription xml:lang="en">ILCD format</common:shortDescription>
            </common:referenceToDataSetFormat>
            <common:referenceToPersonOrEntityEnteringTheData type="contact data set" refObjectId="e4e77c13-c6e7-437a-8b76-826e43bb5a95" version="00.00.001" uri="http://openlca.org/ilcd/resource/contacts/e4e77c13-c6e7-437a-8b76-826e43bb5a95">
                <common:shortDescription xml:lang="en">ift Rosenheim</common:shortDescription>
            </common:referenceToPersonOrEntityEnteringTheData>
        </dataEntryBy>
        <publicationAndOwnership>
            <common:dataSetVersion>00.00.007</common:dataSetVersion>
            <common:referenceToOwnershipOfDataSet type="contact data set" refObjectId="7608094b-678e-4d2a-bcbd-53ba9af172e2" version="00.00.002" uri="http://openlca.org/ilcd/resource/contacts/7608094b-678e-4d2a-bcbd-53ba9af172e2">
                <common:shortDescription xml:lang="de">Hörmann KG Eckelhausen</common:shortDescription>
                <common:shortDescription xml:lang="en">Hörmann KG Eckelhausen</common:shortDescription>
            </common:referenceToOwnershipOfDataSet>
            <common:copyright>true</common:copyright>
        </publicationAndOwnership>
    </administrativeInformation>
    <exchanges>
        <exchange dataSetInternalID="1">
            <referenceToFlowDataSet type="flow data set" refObjectId="fb2ada2b-ac1a-4631-972f-2f72185ec2c8" version="00.01.001">
                <common:shortDescription xml:lang="de">Tür - Hörmann KG Eckelhausen - Haustür</common:shortDescription>
            </referenceToFlowDataSet>
            <meanAmount>1.0</meanAmount>
            <resultingAmount>1.0</resultingAmount>
        </exchange>
        <exchange dataSetInternalID="2">
            <referenceToFlowDataSet type="flow data set" refObjectId="a2b32f97-3fc7-4af2-b209-525bc6426f33" version="30.00.000">
                <common:shortDescription xml:lang="en">Components for re-use (CRU)</common:shortDescription>
                <common:shortDescription xml:lang="de">Komponenten für die Wiederverwendung (CRU)</common:shortDescription>
                <common:shortDescription xml:lang="es">Componentes para su reutilización (CRU)</common:shortDescription>
            </referenceToFlowDataSet>
            <functionType>General reminder flow</functionType>
            <exchangeDirection>Output</exchangeDirection>
            <meanAmount>0.0</meanAmount>
            <common:other>
                <epd:amount xmlns:epd="http://www.iai.kit.edu/EPD/2013" epd:module="A1-A3">0.0</epd:amount>
                <epd:amount xmlns:epd="http://www.iai.kit.edu/EPD/2013" epd:module="A4">0.0</epd:amount>
                <epd:amount xmlns:epd="http://www.iai.kit.edu/EPD/2013" epd:module="A5">0.0</epd:amount>
                <epd:amount xmlns:epd="http://www.iai.kit.edu/EPD/2013" epd:module="B2">0.0</epd:amount>
                <epd:amount xmlns:epd="http://www.iai.kit.edu/EPD/2013" epd:module="B3">0.0</epd:amount>
                <epd:amount xmlns:epd="http://www.iai.kit.edu/EPD/2013" epd:module="B6">0.0</epd:amount>
                <epd:amount xmlns:epd="http://www.iai.kit.edu/EPD/2013" epd:module="B7">0.0</epd:amount>
                <epd:amount xmlns:epd="http://www.iai.kit.edu/EPD/2013" epd:module="C1">0.0</epd:amount>
                <epd:amount xmlns:epd="http://www.iai.kit.edu/EPD/2013" epd:module="C2">0.0</epd:amount>
                <epd:amount xmlns:epd="http://www.iai.kit.edu/EPD/2013" epd:module="C3">0.0</epd:amount>
                <epd:amount xmlns:epd="http://www.iai.kit.edu/EPD/2013" epd:module="C4">0.0</epd:amount>
                <epd:amount xmlns:epd="http://www.iai.kit.edu/EPD/2013" epd:module="D">0.0</epd:amount>
                <epd:referenceToUnitGroupDataSet xmlns:epd="http://www.iai.kit.edu/EPD/2013" refObjectId="ad38d542-3fe9-439d-9b95-2f5f7752acaf" type="unit group data set" uri="../unitgroups/ad38d542-3fe9-439d-9b95-2f5f7752acaf">
                    <common:shortDescription>kg</common:shortDescription>
                </epd:referenceToUnitGroupDataSet>
            </common:other>
        </exchange>
        <exchange dataSetInternalID="3">
            <referenceToFlowDataSet type="flow data set" refObjectId="4da0c987-2b76-40d6-9e9e-82a017aaaf29" version="30.00.000">
                <common:shortDescription xml:lang="en">Exported electrical energy (EEE)</common:shortDescription>
                <common:shortDescription xml:lang="de">Exportierte elektrische Energie (EEE)</common:shortDescription>
                <common:shortDescription xml:lang="es">Energía exportada electrica (EEE)</common:shortDescription>
            </referenceToFlowDataSet>
            <functionType>General reminder flow</functionType>
            <exchangeDirection>Output</exchangeDirection>
            <meanAmount>0.0</meanAmount>
            <common:other>
                <epd:amount xmlns:epd="http://www.iai.kit.edu/EPD/2013" epd:module="A1-A3">7.88853</epd:amount>
                <epd:amount xmlns:epd="http://www.iai.kit.edu/EPD/2013" epd:module="A4">0.0</epd:amount>
                <epd:amount xmlns:epd="http://www.iai.kit.edu/EPD/2013" epd:module="A5">20.2566</epd:amount>
                <epd:amount xmlns:epd="http://www.iai.kit.edu/EPD/2013" epd:module="B2">0.0</epd:amount>
                <epd:amount xmlns:epd="http://www.iai.kit.edu/EPD/2013" epd:module="B3">0.0</epd:amount>
                <epd:amount xmlns:epd="http://www.iai.kit.edu/EPD/2013" epd:module="B6">0.0</epd:amount>
                <epd:amount xmlns:epd="http://www.iai.kit.edu/EPD/2013" epd:module="B7">0.0</epd:amount>
                <epd:amount xmlns:epd="http://www.iai.kit.edu/EPD/2013" epd:module="C1">0.0</epd:amount>
                <epd:amount xmlns:epd="http://www.iai.kit.edu/EPD/2013" epd:module="C2">0.0</epd:amount>
                <epd:amount xmlns:epd="http://www.iai.kit.edu/EPD/2013" epd:module="C3">19.4855</epd:amount>
                <epd:amount xmlns:epd="http://www.iai.kit.edu/EPD/2013" epd:module="C4">0.0</epd:amount>
                <epd:amount xmlns:epd="http://www.iai.kit.edu/EPD/2013" epd:module="D">0.0</epd:amount>
                <epd:referenceToUnitGroupDataSet xmlns:epd="http://www.iai.kit.edu/EPD/2013" refObjectId="93a60a57-a3c8-11da-a746-0800200c9a66" type="unit group data set" uri="../unitgroups/93a60a57-a3c8-11da-a746-0800200c9a66">
                    <common:shortDescription>MJ</common:shortDescription>
                </epd:referenceToUnitGroupDataSet>
            </common:other>
        </exchange>
        <exchange dataSetInternalID="4">
            <referenceToFlowDataSet type="flow data set" refObjectId="98daf38a-7a79-46d3-9a37-2b7bd0955810" version="30.00.000">
                <common:shortDescription xml:lang="en">Exported thermal energy (EET)</common:shortDescription>
                <common:shortDescription xml:lang="de">Exportierte thermische Energie (EET)</common:shortDescription>
                <common:shortDescription xml:lang="es">Energía exportada termal (EET)</common:shortDescription>
            </referenceToFlowDataSet>
            <functionType>General reminder flow</functionType>
            <exchangeDirection>Output</exchangeDirection>
            <meanAmount>0.0</meanAmount>
            <common:other>
                <epd:amount xmlns:epd="http://www.iai.kit.edu/EPD/2013" epd:module="A1-A3">18.2229</epd:amount>
                <epd:amount xmlns:epd="http://www.iai.kit.edu/EPD/2013" epd:module="A4">0.0</epd:amount>
                <epd:amount xmlns:epd="http://www.iai.kit.edu/EPD/2013" epd:module="A5">36.5657</epd:amount>
                <epd:amount xmlns:epd="http://www.iai.kit.edu/EPD/2013" epd:module="B2">0.0</epd:amount>
                <epd:amount xmlns:epd="http://www.iai.kit.edu/EPD/2013" epd:module="B3">0.0</epd:amount>
                <epd:amount xmlns:epd="http://www.iai.kit.edu/EPD/2013" epd:module="B6">0.0</epd:amount>
                <epd:amount xmlns:epd="http://www.iai.kit.edu/EPD/2013" epd:module="B7">0.0</epd:amount>
                <epd:amount xmlns:epd="http://www.iai.kit.edu/EPD/2013" epd:module="C1">0.0</epd:amount>
                <epd:amount xmlns:epd="http://www.iai.kit.edu/EPD/2013" epd:module="C2">0.0</epd:amount>
                <epd:amount xmlns:epd="http://www.iai.kit.edu/EPD/2013" epd:module="C3">44.7373</epd:amount>
                <epd:amount xmlns:epd="http://www.iai.kit.edu/EPD/2013" epd:module="C4">0.0</epd:amount>
                <epd:amount xmlns:epd="http://www.iai.kit.edu/EPD/2013" epd:module="D">0.0</epd:amount>
                <epd:referenceToUnitGroupDataSet xmlns:epd="http://www.iai.kit.edu/EPD/2013" refObjectId="93a60a57-a3c8-11da-a746-0800200c9a66" type="unit group data set" uri="../unitgroups/93a60a57-a3c8-11da-a746-0800200c9a66">
                    <common:shortDescription>MJ</common:shortDescription>
                </epd:referenceToUnitGroupDataSet>
            </common:other>
        </exchange>
        <exchange dataSetInternalID="5">
            <referenceToFlowDataSet type="flow data set" refObjectId="430f9e0f-59b2-46a0-8e0d-55e0e84948fc" version="30.00.000">
                <common:shortDescription xml:lang="en">Hazardous waste disposed (HWD)</common:shortDescription>
                <common:shortDescription xml:lang="de">Gefährlicher Abfall zur Deponie (HWD)</common:shortDescription>
                <common:shortDescription xml:lang="es">Residuos peligrosos eliminados (HWD)</common:shortDescription>
            </referenceToFlowDataSet>
            <functionType>General reminder flow</functionType>
            <exchangeDirection>Output</exchangeDirection>
            <meanAmount>0.0</meanAmount>
            <common:other>
                <epd:amount xmlns:epd="http://www.iai.kit.edu/EPD/2013" epd:module="A1-A3">0.00105654</epd:amount>
                <epd:amount xmlns:epd="http://www.iai.kit.edu/EPD/2013" epd:module="A4">8.32068E-7</epd:amount>
                <epd:amount xmlns:epd="http://www.iai.kit.edu/EPD/2013" epd:module="A5">6.12065E-9</epd:amount>
                <epd:amount xmlns:epd="http://www.iai.kit.edu/EPD/2013" epd:module="B2">3.45769E-8</epd:amount>
                <epd:amount xmlns:epd="http://www.iai.kit.edu/EPD/2013" epd:module="B3">0.00104494</epd:amount>
                <epd:amount xmlns:epd="http://www.iai.kit.edu/EPD/2013" epd:module="B6">0.0</epd:amount>
                <epd:amount xmlns:epd="http://www.iai.kit.edu/EPD/2013" epd:module="B7">0.0</epd:amount>
                <epd:amount xmlns:epd="http://www.iai.kit.edu/EPD/2013" epd:module="C1">3.8718E-9</epd:amount>
                <epd:amount xmlns:epd="http://www.iai.kit.edu/EPD/2013" epd:module="C2">8.28947E-8</epd:amount>
                <epd:amount xmlns:epd="http://www.iai.kit.edu/EPD/2013" epd:module="C3">2.74603E-8</epd:amount>
                <epd:amount xmlns:epd="http://www.iai.kit.edu/EPD/2013" epd:module="C4">2.89194E-8</epd:amount>
                <epd:amount xmlns:epd="http://www.iai.kit.edu/EPD/2013" epd:module="D">-8.20124E-7</epd:amount>
                <epd:referenceToUnitGroupDataSet xmlns:epd="http://www.iai.kit.edu/EPD/2013" refObjectId="ad38d542-3fe9-439d-9b95-2f5f7752acaf" type="unit group data set" uri="../unitgroups/ad38d542-3fe9-439d-9b95-2f5f7752acaf">
                    <common:shortDescription>kg</common:shortDescription>
                </epd:referenceToUnitGroupDataSet>
            </common:other>
        </exchange>
        <exchange dataSetInternalID="6">
            <referenceToFlowDataSet type="flow data set" refObjectId="59a9181c-3aaf-46ee-8b13-2b3723b6e447" version="30.00.000">
                <common:shortDescription xml:lang="en">Materials for energy recovery (MER)</common:shortDescription>
                <common:shortDescription xml:lang="de">Stoffe für die Energierückgewinnung (MER)</common:shortDescription>
                <common:shortDescription xml:lang="es">Materiales para valorización energética (recuperación de energía) (MER)</common:shortDescription>
            </referenceToFlowDataSet>
            <functionType>General reminder flow</functionType>
            <exchangeDirection>Output</exchangeDirection>
            <meanAmount>0.0</meanAmount>
            <common:other>
                <epd:amount xmlns:epd="http://www.iai.kit.edu/EPD/2013" epd:module="A1-A3">0.0</epd:amount>
                <epd:amount xmlns:epd="http://www.iai.kit.edu/EPD/2013" epd:module="A4">0.0</epd:amount>
                <epd:amount xmlns:epd="http://www.iai.kit.edu/EPD/2013" epd:module="A5">0.0</epd:amount>
                <epd:amount xmlns:epd="http://www.iai.kit.edu/EPD/2013" epd:module="B2">0.0</epd:amount>
                <epd:amount xmlns:epd="http://www.iai.kit.edu/EPD/2013" epd:module="B3">0.0</epd:amount>
                <epd:amount xmlns:epd="http://www.iai.kit.edu/EPD/2013" epd:module="B6">0.0</epd:amount>
                <epd:amount xmlns:epd="http://www.iai.kit.edu/EPD/2013" epd:module="B7">0.0</epd:amount>
                <epd:amount xmlns:epd="http://www.iai.kit.edu/EPD/2013" epd:module="C1">0.0</epd:amount>
                <epd:amount xmlns:epd="http://www.iai.kit.edu/EPD/2013" epd:module="C2">0.0</epd:amount>
                <epd:amount xmlns:epd="http://www.iai.kit.edu/EPD/2013" epd:module="C3">0.0</epd:amount>
                <epd:amount xmlns:epd="http://www.iai.kit.edu/EPD/2013" epd:module="C4">0.0</epd:amount>
                <epd:amount xmlns:epd="http://www.iai.kit.edu/EPD/2013" epd:module="D">0.0</epd:amount>
                <epd:referenceToUnitGroupDataSet xmlns:epd="http://www.iai.kit.edu/EPD/2013" refObjectId="ad38d542-3fe9-439d-9b95-2f5f7752acaf" type="unit group data set" uri="../unitgroups/ad38d542-3fe9-439d-9b95-2f5f7752acaf">
                    <common:shortDescription>kg</common:shortDescription>
                </epd:referenceToUnitGroupDataSet>
            </common:other>
        </exchange>
        <exchange dataSetInternalID="7">
            <referenceToFlowDataSet type="flow data set" refObjectId="d7fe48a5-4103-49c8-9aae-b0b5dfdbd6ae" version="30.00.000">
                <common:shortDescription xml:lang="en">Materials for recycling (MFR)</common:shortDescription>
                <common:shortDescription xml:lang="de">Stoffe zum Recycling (MFR)</common:shortDescription>
                <common:shortDescription xml:lang="es">Materiales para el reciclaje (MFR)</common:shortDescription>
            </referenceToFlowDataSet>
            <functionType>General reminder flow</functionType>
            <exchangeDirection>Output</exchangeDirection>
            <meanAmount>0.0</meanAmount>
            <common:other>
                <epd:amount xmlns:epd="http://www.iai.kit.edu/EPD/2013" epd:module="A1-A3">0.0</epd:amount>
                <epd:amount xmlns:epd="http://www.iai.kit.edu/EPD/2013" epd:module="A4">0.0</epd:amount>
                <epd:amount xmlns:epd="http://www.iai.kit.edu/EPD/2013" epd:module="A5">0.0</epd:amount>
                <epd:amount xmlns:epd="http://www.iai.kit.edu/EPD/2013" epd:module="B2">0.0</epd:amount>
                <epd:amount xmlns:epd="http://www.iai.kit.edu/EPD/2013" epd:module="B3">0.0</epd:amount>
                <epd:amount xmlns:epd="http://www.iai.kit.edu/EPD/2013" epd:module="B6">0.0</epd:amount>
                <epd:amount xmlns:epd="http://www.iai.kit.edu/EPD/2013" epd:module="B7">0.0</epd:amount>
                <epd:amount xmlns:epd="http://www.iai.kit.edu/EPD/2013" epd:module="C1">0.0</epd:amount>
                <epd:amount xmlns:epd="http://www.iai.kit.edu/EPD/2013" epd:module="C2">0.0</epd:amount>
                <epd:amount xmlns:epd="http://www.iai.kit.edu/EPD/2013" epd:module="C3">0.0</epd:amount>
                <epd:amount xmlns:epd="http://www.iai.kit.edu/EPD/2013" epd:module="C4">0.0</epd:amount>
                <epd:amount xmlns:epd="http://www.iai.kit.edu/EPD/2013" epd:module="D">0.0</epd:amount>
                <epd:referenceToUnitGroupDataSet xmlns:epd="http://www.iai.kit.edu/EPD/2013" refObjectId="ad38d542-3fe9-439d-9b95-2f5f7752acaf" type="unit group data set" uri="../unitgroups/ad38d542-3fe9-439d-9b95-2f5f7752acaf">
                    <common:shortDescription>kg</common:shortDescription>
                </epd:referenceToUnitGroupDataSet>
            </common:other>
        </exchange>
        <exchange dataSetInternalID="8">
            <referenceToFlowDataSet type="flow data set" refObjectId="3cf952c8-f3a4-461d-8c96-96456ca62246" version="30.00.000">
                <common:shortDescription xml:lang="en">Use of net fresh water (FW)</common:shortDescription>
                <common:shortDescription xml:lang="de">Einsatz von Süßwasserressourcen (FW)</common:shortDescription>
                <common:shortDescription xml:lang="es">Uso neto de recursos de agua dulce (FW)</common:shortDescription>
            </referenceToFlowDataSet>
            <functionType>General reminder flow</functionType>
            <exchangeDirection>Input</exchangeDirection>
            <meanAmount>0.0</meanAmount>
            <common:other>
                <epd:amount xmlns:epd="http://www.iai.kit.edu/EPD/2013" epd:module="A1-A3">1.57</epd:amount>
                <epd:amount xmlns:epd="http://www.iai.kit.edu/EPD/2013" epd:module="A4">0.00146</epd:amount>
                <epd:amount xmlns:epd="http://www.iai.kit.edu/EPD/2013" epd:module="A5">0.0361</epd:amount>
                <epd:amount xmlns:epd="http://www.iai.kit.edu/EPD/2013" epd:module="B2">0.0228</epd:amount>
                <epd:amount xmlns:epd="http://www.iai.kit.edu/EPD/2013" epd:module="B3">0.136</epd:amount>
                <epd:amount xmlns:epd="http://www.iai.kit.edu/EPD/2013" epd:module="B6">0.0</epd:amount>
                <epd:amount xmlns:epd="http://www.iai.kit.edu/EPD/2013" epd:module="B7">0.0</epd:amount>
                <epd:amount xmlns:epd="http://www.iai.kit.edu/EPD/2013" epd:module="C1">0.00384</epd:amount>
                <epd:amount xmlns:epd="http://www.iai.kit.edu/EPD/2013" epd:module="C2">1.46E-4</epd:amount>
                <epd:amount xmlns:epd="http://www.iai.kit.edu/EPD/2013" epd:module="C3">0.0262</epd:amount>
                <epd:amount xmlns:epd="http://www.iai.kit.edu/EPD/2013" epd:module="C4">4.27E-4</epd:amount>
                <epd:amount xmlns:epd="http://www.iai.kit.edu/EPD/2013" epd:module="D">-0.98</epd:amount>
                <epd:referenceToUnitGroupDataSet xmlns:epd="http://www.iai.kit.edu/EPD/2013" refObjectId="cd950537-0a98-4044-9ba7-9f9a68d0a504" type="unit group data set" uri="../unitgroups/cd950537-0a98-4044-9ba7-9f9a68d0a504">
                    <common:shortDescription>m3</common:shortDescription>
                </epd:referenceToUnitGroupDataSet>
            </common:other>
        </exchange>
        <exchange dataSetInternalID="9">
            <referenceToFlowDataSet type="flow data set" refObjectId="b29ef66b-e286-4afa-949f-62f1a7b4d7fa" version="30.00.000">
                <common:shortDescription xml:lang="en">Non hazardous waste dispose (NHWD)</common:shortDescription>
                <common:shortDescription xml:lang="de">Entsorgter nicht gefährlicher Abfall (NHWD)</common:shortDescription>
                <common:shortDescription xml:lang="es">Residuos no peligrosos eliminados (NHWD)</common:shortDescription>
            </referenceToFlowDataSet>
            <functionType>General reminder flow</functionType>
            <exchangeDirection>Output</exchangeDirection>
            <meanAmount>0.0</meanAmount>
            <common:other>
                <epd:amount xmlns:epd="http://www.iai.kit.edu/EPD/2013" epd:module="A1-A3">30.0183</epd:amount>
                <epd:amount xmlns:epd="http://www.iai.kit.edu/EPD/2013" epd:module="A4">0.00121086</epd:amount>
                <epd:amount xmlns:epd="http://www.iai.kit.edu/EPD/2013" epd:module="A5">0.295387</epd:amount>
                <epd:amount xmlns:epd="http://www.iai.kit.edu/EPD/2013" epd:module="B2">0.0200878</epd:amount>
                <epd:amount xmlns:epd="http://www.iai.kit.edu/EPD/2013" epd:module="B3">8.13636</epd:amount>
                <epd:amount xmlns:epd="http://www.iai.kit.edu/EPD/2013" epd:module="B6">0.0</epd:amount>
                <epd:amount xmlns:epd="http://www.iai.kit.edu/EPD/2013" epd:module="B7">0.0</epd:amount>
                <epd:amount xmlns:epd="http://www.iai.kit.edu/EPD/2013" epd:module="C1">0.00589701</epd:amount>
                <epd:amount xmlns:epd="http://www.iai.kit.edu/EPD/2013" epd:module="C2">1.20632E-4</epd:amount>
                <epd:amount xmlns:epd="http://www.iai.kit.edu/EPD/2013" epd:module="C3">1.09401</epd:amount>
                <epd:amount xmlns:epd="http://www.iai.kit.edu/EPD/2013" epd:module="C4">7.88023</epd:amount>
                <epd:amount xmlns:epd="http://www.iai.kit.edu/EPD/2013" epd:module="D">-18.4175</epd:amount>
                <epd:referenceToUnitGroupDataSet xmlns:epd="http://www.iai.kit.edu/EPD/2013" refObjectId="ad38d542-3fe9-439d-9b95-2f5f7752acaf" type="unit group data set" uri="../unitgroups/ad38d542-3fe9-439d-9b95-2f5f7752acaf">
                    <common:shortDescription>kg</common:shortDescription>
                </epd:referenceToUnitGroupDataSet>
            </common:other>
        </exchange>
        <exchange dataSetInternalID="10">
            <referenceToFlowDataSet type="flow data set" refObjectId="ac857178-2b45-46ec-892a-a9a4332f0372" version="30.00.000">
                <common:shortDescription xml:lang="en">Use of non renewable primary energy (PENRE)</common:shortDescription>
                <common:shortDescription xml:lang="de">Nicht-erneuerbare Primärenergie als Energieträger (PENRE)</common:shortDescription>
                <common:shortDescription xml:lang="es">Uso de energía primaria no renovable, excluyendo los recursos de energía primaria no renovable utilizada como materia prima (PENRE)</common:shortDescription>
            </referenceToFlowDataSet>
            <functionType>General reminder flow</functionType>
            <exchangeDirection>Input</exchangeDirection>
            <meanAmount>0.0</meanAmount>
            <common:other>
                <epd:amount xmlns:epd="http://www.iai.kit.edu/EPD/2013" epd:module="A1-A3">2397.43</epd:amount>
                <epd:amount xmlns:epd="http://www.iai.kit.edu/EPD/2013" epd:module="A4">14.9</epd:amount>
                <epd:amount xmlns:epd="http://www.iai.kit.edu/EPD/2013" epd:module="A5">7.1</epd:amount>
                <epd:amount xmlns:epd="http://www.iai.kit.edu/EPD/2013" epd:module="B2">139.17</epd:amount>
                <epd:amount xmlns:epd="http://www.iai.kit.edu/EPD/2013" epd:module="B3">677.47</epd:amount>
                <epd:amount xmlns:epd="http://www.iai.kit.edu/EPD/2013" epd:module="B6">0.0</epd:amount>
                <epd:amount xmlns:epd="http://www.iai.kit.edu/EPD/2013" epd:module="B7">0.0</epd:amount>
                <epd:amount xmlns:epd="http://www.iai.kit.edu/EPD/2013" epd:module="C1">8.1</epd:amount>
                <epd:amount xmlns:epd="http://www.iai.kit.edu/EPD/2013" epd:module="C2">1.48</epd:amount>
                <epd:amount xmlns:epd="http://www.iai.kit.edu/EPD/2013" epd:module="C3">134.5</epd:amount>
                <epd:amount xmlns:epd="http://www.iai.kit.edu/EPD/2013" epd:module="C4">8.47</epd:amount>
                <epd:amount xmlns:epd="http://www.iai.kit.edu/EPD/2013" epd:module="D">-1274.99</epd:amount>
                <epd:referenceToUnitGroupDataSet xmlns:epd="http://www.iai.kit.edu/EPD/2013" refObjectId="93a60a57-a3c8-11da-a746-0800200c9a66" type="unit group data set" uri="../unitgroups/93a60a57-a3c8-11da-a746-0800200c9a66">
                    <common:shortDescription>MJ</common:shortDescription>
                </epd:referenceToUnitGroupDataSet>
            </common:other>
        </exchange>
        <exchange dataSetInternalID="11">
            <referenceToFlowDataSet type="flow data set" refObjectId="1421caa0-679d-4bf4-b282-0eb850ccae27" version="30.00.000">
                <common:shortDescription xml:lang="en">Use of non renewable primary energy resources used as raw materials (PENRM)</common:shortDescription>
                <common:shortDescription xml:lang="de">Nicht-erneuerbare Primärenergie zur stofflichen Nutzung (PENRM)</common:shortDescription>
                <common:shortDescription xml:lang="es">Uso de la energía primaria no renovable utilizada como materia prima (PENRM)</common:shortDescription>
            </referenceToFlowDataSet>
            <functionType>General reminder flow</functionType>
            <exchangeDirection>Input</exchangeDirection>
            <meanAmount>0.0</meanAmount>
            <common:other>
                <epd:amount xmlns:epd="http://www.iai.kit.edu/EPD/2013" epd:module="A1-A3">146.25</epd:amount>
                <epd:amount xmlns:epd="http://www.iai.kit.edu/EPD/2013" epd:module="A4">0.0</epd:amount>
                <epd:amount xmlns:epd="http://www.iai.kit.edu/EPD/2013" epd:module="A5">-3.35</epd:amount>
                <epd:amount xmlns:epd="http://www.iai.kit.edu/EPD/2013" epd:module="B2">0.0</epd:amount>
                <epd:amount xmlns:epd="http://www.iai.kit.edu/EPD/2013" epd:module="B3">0.0</epd:amount>
                <epd:amount xmlns:epd="http://www.iai.kit.edu/EPD/2013" epd:module="B6">0.0</epd:amount>
                <epd:amount xmlns:epd="http://www.iai.kit.edu/EPD/2013" epd:module="B7">0.0</epd:amount>
                <epd:amount xmlns:epd="http://www.iai.kit.edu/EPD/2013" epd:module="C1">0.0</epd:amount>
                <epd:amount xmlns:epd="http://www.iai.kit.edu/EPD/2013" epd:module="C2">0.0</epd:amount>
                <epd:amount xmlns:epd="http://www.iai.kit.edu/EPD/2013" epd:module="C3">-128.55</epd:amount>
                <epd:amount xmlns:epd="http://www.iai.kit.edu/EPD/2013" epd:module="C4">-6.77</epd:amount>
                <epd:amount xmlns:epd="http://www.iai.kit.edu/EPD/2013" epd:module="D">0.0</epd:amount>
                <epd:referenceToUnitGroupDataSet xmlns:epd="http://www.iai.kit.edu/EPD/2013" refObjectId="93a60a57-a3c8-11da-a746-0800200c9a66" type="unit group data set" uri="../unitgroups/93a60a57-a3c8-11da-a746-0800200c9a66">
                    <common:shortDescription>MJ</common:shortDescription>
                </epd:referenceToUnitGroupDataSet>
            </common:other>
        </exchange>
        <exchange dataSetInternalID="12">
            <referenceToFlowDataSet type="flow data set" refObjectId="89def144-d39a-4287-b86f-efde453ddcb2" version="30.00.000">
                <common:shortDescription xml:lang="en">Use of non renewable secondary fuels (NRSF)</common:shortDescription>
                <common:shortDescription xml:lang="de">Nicht erneuerbare Sekundärbrennstoffe (NRSF)</common:shortDescription>
                <common:shortDescription xml:lang="es">Uso de combustibles secundarios no renovables (NRSF)</common:shortDescription>
            </referenceToFlowDataSet>
            <functionType>General reminder flow</functionType>
            <exchangeDirection>Input</exchangeDirection>
            <meanAmount>0.0</meanAmount>
            <common:other>
                <epd:amount xmlns:epd="http://www.iai.kit.edu/EPD/2013" epd:module="A1-A3">8.82E-20</epd:amount>
                <epd:amount xmlns:epd="http://www.iai.kit.edu/EPD/2013" epd:module="A4">0.0</epd:amount>
                <epd:amount xmlns:epd="http://www.iai.kit.edu/EPD/2013" epd:module="A5">0.0</epd:amount>
                <epd:amount xmlns:epd="http://www.iai.kit.edu/EPD/2013" epd:module="B2">0.0</epd:amount>
                <epd:amount xmlns:epd="http://www.iai.kit.edu/EPD/2013" epd:module="B3">8.82E-20</epd:amount>
                <epd:amount xmlns:epd="http://www.iai.kit.edu/EPD/2013" epd:module="B6">0.0</epd:amount>
                <epd:amount xmlns:epd="http://www.iai.kit.edu/EPD/2013" epd:module="B7">0.0</epd:amount>
                <epd:amount xmlns:epd="http://www.iai.kit.edu/EPD/2013" epd:module="C1">0.0</epd:amount>
                <epd:amount xmlns:epd="http://www.iai.kit.edu/EPD/2013" epd:module="C2">0.0</epd:amount>
                <epd:amount xmlns:epd="http://www.iai.kit.edu/EPD/2013" epd:module="C3">0.0</epd:amount>
                <epd:amount xmlns:epd="http://www.iai.kit.edu/EPD/2013" epd:module="C4">0.0</epd:amount>
                <epd:amount xmlns:epd="http://www.iai.kit.edu/EPD/2013" epd:module="D"/>
                <epd:referenceToUnitGroupDataSet xmlns:epd="http://www.iai.kit.edu/EPD/2013" refObjectId="93a60a57-a3c8-11da-a746-0800200c9a66" type="unit group data set" uri="../unitgroups/93a60a57-a3c8-11da-a746-0800200c9a66">
                    <common:shortDescription>MJ</common:shortDescription>
                </epd:referenceToUnitGroupDataSet>
            </common:other>
        </exchange>
        <exchange dataSetInternalID="13">
            <referenceToFlowDataSet type="flow data set" refObjectId="3449546e-52ad-4b39-b809-9fb77cea8ff6" version="30.00.000">
                <common:shortDescription xml:lang="en">Radioactive waste disposed (RWD)</common:shortDescription>
                <common:shortDescription xml:lang="de">Entsorgter radioaktiver Abfall (RWD)</common:shortDescription>
                <common:shortDescription xml:lang="es">Residuos radiactivos eliminados (RWD)</common:shortDescription>
            </referenceToFlowDataSet>
            <functionType>General reminder flow</functionType>
            <exchangeDirection>Output</exchangeDirection>
            <meanAmount>0.0</meanAmount>
            <common:other>
                <epd:amount xmlns:epd="http://www.iai.kit.edu/EPD/2013" epd:module="A1-A3">0.0886707</epd:amount>
                <epd:amount xmlns:epd="http://www.iai.kit.edu/EPD/2013" epd:module="A4">2.02103E-5</epd:amount>
                <epd:amount xmlns:epd="http://www.iai.kit.edu/EPD/2013" epd:module="A5">2.22239E-4</epd:amount>
                <epd:amount xmlns:epd="http://www.iai.kit.edu/EPD/2013" epd:module="B2">4.38055E-4</epd:amount>
                <epd:amount xmlns:epd="http://www.iai.kit.edu/EPD/2013" epd:module="B3">0.04144</epd:amount>
                <epd:amount xmlns:epd="http://www.iai.kit.edu/EPD/2013" epd:module="B6">0.0</epd:amount>
                <epd:amount xmlns:epd="http://www.iai.kit.edu/EPD/2013" epd:module="B7">0.0</epd:amount>
                <epd:amount xmlns:epd="http://www.iai.kit.edu/EPD/2013" epd:module="C1">0.00130408</epd:amount>
                <epd:amount xmlns:epd="http://www.iai.kit.edu/EPD/2013" epd:module="C2">2.01344E-6</epd:amount>
                <epd:amount xmlns:epd="http://www.iai.kit.edu/EPD/2013" epd:module="C3">3.76917E-4</epd:amount>
                <epd:amount xmlns:epd="http://www.iai.kit.edu/EPD/2013" epd:module="C4">2.27943E-5</epd:amount>
                <epd:amount xmlns:epd="http://www.iai.kit.edu/EPD/2013" epd:module="D">-0.0697123</epd:amount>
                <epd:referenceToUnitGroupDataSet xmlns:epd="http://www.iai.kit.edu/EPD/2013" refObjectId="ad38d542-3fe9-439d-9b95-2f5f7752acaf" type="unit group data set" uri="../unitgroups/ad38d542-3fe9-439d-9b95-2f5f7752acaf">
                    <common:shortDescription>kg</common:shortDescription>
                </epd:referenceToUnitGroupDataSet>
            </common:other>
        </exchange>
        <exchange dataSetInternalID="14">
            <referenceToFlowDataSet type="flow data set" refObjectId="20f32be5-0398-4288-9b6d-accddd195317" version="30.00.000">
                <common:shortDescription xml:lang="en">Use of renewable primary energy (PERE)</common:shortDescription>
                <common:shortDescription xml:lang="de">Erneuerbare Primärenergie als Energieträger (PERE)</common:shortDescription>
                <common:shortDescription xml:lang="es">Uso de energía primaria renovable excluyendo los recursos de energía primaria renovable utilizada como materia prima (PERE)</common:shortDescription>
            </referenceToFlowDataSet>
            <functionType>General reminder flow</functionType>
            <exchangeDirection>Input</exchangeDirection>
            <meanAmount>0.0</meanAmount>
            <common:other>
                <epd:amount xmlns:epd="http://www.iai.kit.edu/EPD/2013" epd:module="A1-A3">534.38</epd:amount>
                <epd:amount xmlns:epd="http://www.iai.kit.edu/EPD/2013" epd:module="A4">0.86</epd:amount>
                <epd:amount xmlns:epd="http://www.iai.kit.edu/EPD/2013" epd:module="A5">132.64</epd:amount>
                <epd:amount xmlns:epd="http://www.iai.kit.edu/EPD/2013" epd:module="B2">1.79</epd:amount>
                <epd:amount xmlns:epd="http://www.iai.kit.edu/EPD/2013" epd:module="B3">71.35</epd:amount>
                <epd:amount xmlns:epd="http://www.iai.kit.edu/EPD/2013" epd:module="B6">0.0</epd:amount>
                <epd:amount xmlns:epd="http://www.iai.kit.edu/EPD/2013" epd:module="B7">0.0</epd:amount>
                <epd:amount xmlns:epd="http://www.iai.kit.edu/EPD/2013" epd:module="C1">3.26</epd:amount>
                <epd:amount xmlns:epd="http://www.iai.kit.edu/EPD/2013" epd:module="C2">0.09</epd:amount>
                <epd:amount xmlns:epd="http://www.iai.kit.edu/EPD/2013" epd:module="C3">1.64</epd:amount>
                <epd:amount xmlns:epd="http://www.iai.kit.edu/EPD/2013" epd:module="C4">0.21</epd:amount>
                <epd:amount xmlns:epd="http://www.iai.kit.edu/EPD/2013" epd:module="D">-404.93</epd:amount>
                <epd:referenceToUnitGroupDataSet xmlns:epd="http://www.iai.kit.edu/EPD/2013" refObjectId="93a60a57-a3c8-11da-a746-0800200c9a66" type="unit group data set" uri="../unitgroups/93a60a57-a3c8-11da-a746-0800200c9a66">
                    <common:shortDescription>MJ</common:shortDescription>
                </epd:referenceToUnitGroupDataSet>
            </common:other>
        </exchange>
        <exchange dataSetInternalID="15">
            <referenceToFlowDataSet type="flow data set" refObjectId="fb3ec0de-548d-4508-aea5-00b73bf6f702" version="30.00.000">
                <common:shortDescription xml:lang="en">Use of renewable primary energy resources used as raw materials (PERM)</common:shortDescription>
                <common:shortDescription xml:lang="de">Erneuerbare Primärenergie zur stofflichen Nutzung (PERM)</common:shortDescription>
                <common:shortDescription xml:lang="es">Uso de energía primaria renovable utilizada como materia prima (PERM)</common:shortDescription>
            </referenceToFlowDataSet>
            <functionType>General reminder flow</functionType>
            <exchangeDirection>Input</exchangeDirection>
            <meanAmount>0.0</meanAmount>
            <common:other>
                <epd:amount xmlns:epd="http://www.iai.kit.edu/EPD/2013" epd:module="A1-A3">131.99</epd:amount>
                <epd:amount xmlns:epd="http://www.iai.kit.edu/EPD/2013" epd:module="A4">0.0</epd:amount>
                <epd:amount xmlns:epd="http://www.iai.kit.edu/EPD/2013" epd:module="A5">-131.99</epd:amount>
                <epd:amount xmlns:epd="http://www.iai.kit.edu/EPD/2013" epd:module="B2">0.0</epd:amount>
                <epd:amount xmlns:epd="http://www.iai.kit.edu/EPD/2013" epd:module="B3">0.0</epd:amount>
                <epd:amount xmlns:epd="http://www.iai.kit.edu/EPD/2013" epd:module="B6">0.0</epd:amount>
                <epd:amount xmlns:epd="http://www.iai.kit.edu/EPD/2013" epd:module="B7">0.0</epd:amount>
                <epd:amount xmlns:epd="http://www.iai.kit.edu/EPD/2013" epd:module="C1">0.0</epd:amount>
                <epd:amount xmlns:epd="http://www.iai.kit.edu/EPD/2013" epd:module="C2">0.0</epd:amount>
                <epd:amount xmlns:epd="http://www.iai.kit.edu/EPD/2013" epd:module="C3">0.0</epd:amount>
                <epd:amount xmlns:epd="http://www.iai.kit.edu/EPD/2013" epd:module="C4">0.0</epd:amount>
                <epd:amount xmlns:epd="http://www.iai.kit.edu/EPD/2013" epd:module="D">0.0</epd:amount>
                <epd:referenceToUnitGroupDataSet xmlns:epd="http://www.iai.kit.edu/EPD/2013" refObjectId="93a60a57-a3c8-11da-a746-0800200c9a66" type="unit group data set" uri="../unitgroups/93a60a57-a3c8-11da-a746-0800200c9a66">
                    <common:shortDescription>MJ</common:shortDescription>
                </epd:referenceToUnitGroupDataSet>
            </common:other>
        </exchange>
        <exchange dataSetInternalID="16">
            <referenceToFlowDataSet type="flow data set" refObjectId="64333088-a55f-4aa2-9a31-c10b07816787" version="30.00.000">
                <common:shortDescription xml:lang="en">Use of renewable secondary fuels (RSF)</common:shortDescription>
                <common:shortDescription xml:lang="de">Erneuerbare Sekundärbrennstoffe (RSF)</common:shortDescription>
                <common:shortDescription xml:lang="es">Uso de combustibles secundarios renovables (RSF)</common:shortDescription>
            </referenceToFlowDataSet>
            <functionType>General reminder flow</functionType>
            <exchangeDirection>Input</exchangeDirection>
            <meanAmount>0.0</meanAmount>
            <common:other>
                <epd:amount xmlns:epd="http://www.iai.kit.edu/EPD/2013" epd:module="A1-A3">7.51E-21</epd:amount>
                <epd:amount xmlns:epd="http://www.iai.kit.edu/EPD/2013" epd:module="A4">0.0</epd:amount>
                <epd:amount xmlns:epd="http://www.iai.kit.edu/EPD/2013" epd:module="A5">0.0</epd:amount>
                <epd:amount xmlns:epd="http://www.iai.kit.edu/EPD/2013" epd:module="B2">0.0</epd:amount>
                <epd:amount xmlns:epd="http://www.iai.kit.edu/EPD/2013" epd:module="B3">7.51E-21</epd:amount>
                <epd:amount xmlns:epd="http://www.iai.kit.edu/EPD/2013" epd:module="B6">0.0</epd:amount>
                <epd:amount xmlns:epd="http://www.iai.kit.edu/EPD/2013" epd:module="B7">0.0</epd:amount>
                <epd:amount xmlns:epd="http://www.iai.kit.edu/EPD/2013" epd:module="C1">0.0</epd:amount>
                <epd:amount xmlns:epd="http://www.iai.kit.edu/EPD/2013" epd:module="C2">0.0</epd:amount>
                <epd:amount xmlns:epd="http://www.iai.kit.edu/EPD/2013" epd:module="C3">0.0</epd:amount>
                <epd:amount xmlns:epd="http://www.iai.kit.edu/EPD/2013" epd:module="C4">0.0</epd:amount>
                <epd:amount xmlns:epd="http://www.iai.kit.edu/EPD/2013" epd:module="D">0.0</epd:amount>
                <epd:referenceToUnitGroupDataSet xmlns:epd="http://www.iai.kit.edu/EPD/2013" refObjectId="93a60a57-a3c8-11da-a746-0800200c9a66" type="unit group data set" uri="../unitgroups/93a60a57-a3c8-11da-a746-0800200c9a66">
                    <common:shortDescription>MJ</common:shortDescription>
                </epd:referenceToUnitGroupDataSet>
            </common:other>
        </exchange>
        <exchange dataSetInternalID="17">
            <referenceToFlowDataSet type="flow data set" refObjectId="c6a1f35f-2d09-4f54-8dfb-97e502e1ce92" version="30.00.000">
                <common:shortDescription xml:lang="en">Use of secondary material (SM)</common:shortDescription>
                <common:shortDescription xml:lang="de">Einsatz von Sekundärstoffen (SM)</common:shortDescription>
                <common:shortDescription xml:lang="es">Uso de materiales secundarios (SM)</common:shortDescription>
            </referenceToFlowDataSet>
            <functionType>General reminder flow</functionType>
            <exchangeDirection>Input</exchangeDirection>
            <meanAmount>0.0</meanAmount>
            <common:other>
                <epd:amount xmlns:epd="http://www.iai.kit.edu/EPD/2013" epd:module="A1-A3">0.0</epd:amount>
                <epd:amount xmlns:epd="http://www.iai.kit.edu/EPD/2013" epd:module="A4">0.0</epd:amount>
                <epd:amount xmlns:epd="http://www.iai.kit.edu/EPD/2013" epd:module="A5">0.0</epd:amount>
                <epd:amount xmlns:epd="http://www.iai.kit.edu/EPD/2013" epd:module="B2">0.0</epd:amount>
                <epd:amount xmlns:epd="http://www.iai.kit.edu/EPD/2013" epd:module="B3">0.0</epd:amount>
                <epd:amount xmlns:epd="http://www.iai.kit.edu/EPD/2013" epd:module="B6">0.0</epd:amount>
                <epd:amount xmlns:epd="http://www.iai.kit.edu/EPD/2013" epd:module="B7">0.0</epd:amount>
                <epd:amount xmlns:epd="http://www.iai.kit.edu/EPD/2013" epd:module="C1">0.0</epd:amount>
                <epd:amount xmlns:epd="http://www.iai.kit.edu/EPD/2013" epd:module="C2">0.0</epd:amount>
                <epd:amount xmlns:epd="http://www.iai.kit.edu/EPD/2013" epd:module="C3">0.0</epd:amount>
                <epd:amount xmlns:epd="http://www.iai.kit.edu/EPD/2013" epd:module="C4">0.0</epd:amount>
                <epd:amount xmlns:epd="http://www.iai.kit.edu/EPD/2013" epd:module="D">0.0</epd:amount>
                <epd:referenceToUnitGroupDataSet xmlns:epd="http://www.iai.kit.edu/EPD/2013" refObjectId="ad38d542-3fe9-439d-9b95-2f5f7752acaf" type="unit group data set" uri="../unitgroups/ad38d542-3fe9-439d-9b95-2f5f7752acaf">
                    <common:shortDescription>kg</common:shortDescription>
                </epd:referenceToUnitGroupDataSet>
            </common:other>
        </exchange>
        <exchange dataSetInternalID="18">
            <referenceToFlowDataSet type="flow data set" refObjectId="06159210-646b-4c8d-8583-da9b3b95a6c1" version="30.00.000">
                <common:shortDescription xml:lang="en">Total use of non renewable primary energy resource (PENRT)</common:shortDescription>
                <common:shortDescription xml:lang="de">Total nicht erneuerbare Primärenergie (PENRT)</common:shortDescription>
                <common:shortDescription xml:lang="es">Uso total de la energía primaria no renovable (energía primaria y recursos de energía primaria renovable utilizada como materia prima) (PENRT)</common:shortDescription>
            </referenceToFlowDataSet>
            <functionType>General reminder flow</functionType>
            <exchangeDirection>Input</exchangeDirection>
            <meanAmount>0.0</meanAmount>
            <common:other>
                <epd:amount xmlns:epd="http://www.iai.kit.edu/EPD/2013" epd:module="A1-A3">2543.68</epd:amount>
                <epd:amount xmlns:epd="http://www.iai.kit.edu/EPD/2013" epd:module="A4">14.9</epd:amount>
                <epd:amount xmlns:epd="http://www.iai.kit.edu/EPD/2013" epd:module="A5">3.75</epd:amount>
                <epd:amount xmlns:epd="http://www.iai.kit.edu/EPD/2013" epd:module="B2">139.17</epd:amount>
                <epd:amount xmlns:epd="http://www.iai.kit.edu/EPD/2013" epd:module="B3">677.47</epd:amount>
                <epd:amount xmlns:epd="http://www.iai.kit.edu/EPD/2013" epd:module="B6">0.0</epd:amount>
                <epd:amount xmlns:epd="http://www.iai.kit.edu/EPD/2013" epd:module="B7">0.0</epd:amount>
                <epd:amount xmlns:epd="http://www.iai.kit.edu/EPD/2013" epd:module="C1">8.1</epd:amount>
                <epd:amount xmlns:epd="http://www.iai.kit.edu/EPD/2013" epd:module="C2">1.48</epd:amount>
                <epd:amount xmlns:epd="http://www.iai.kit.edu/EPD/2013" epd:module="C3">5.95</epd:amount>
                <epd:amount xmlns:epd="http://www.iai.kit.edu/EPD/2013" epd:module="C4">1.7</epd:amount>
                <epd:amount xmlns:epd="http://www.iai.kit.edu/EPD/2013" epd:module="D">-1274.99</epd:amount>
                <epd:referenceToUnitGroupDataSet xmlns:epd="http://www.iai.kit.edu/EPD/2013" refObjectId="93a60a57-a3c8-11da-a746-0800200c9a66" type="unit group data set" uri="../unitgroups/93a60a57-a3c8-11da-a746-0800200c9a66">
                    <common:shortDescription>MJ</common:shortDescription>
                </epd:referenceToUnitGroupDataSet>
            </common:other>
        </exchange>
        <exchange dataSetInternalID="19">
            <referenceToFlowDataSet type="flow data set" refObjectId="53f97275-fa8a-4cdd-9024-65936002acd0" version="30.00.000">
                <common:shortDescription xml:lang="en">Total use of renewable primary energy resources (PERT)</common:shortDescription>
                <common:shortDescription xml:lang="de">Total erneuerbare Primärenergie (PERT)</common:shortDescription>
                <common:shortDescription xml:lang="es">Uso total de la energía primaria renovable (energía primaria y recursos de energía primaria renovable utilizada como materia prima) (PERT)</common:shortDescription>
            </referenceToFlowDataSet>
            <functionType>General reminder flow</functionType>
            <exchangeDirection>Input</exchangeDirection>
            <meanAmount>0.0</meanAmount>
            <common:other>
                <epd:amount xmlns:epd="http://www.iai.kit.edu/EPD/2013" epd:module="A1-A3">666.37</epd:amount>
                <epd:amount xmlns:epd="http://www.iai.kit.edu/EPD/2013" epd:module="A4">0.86</epd:amount>
                <epd:amount xmlns:epd="http://www.iai.kit.edu/EPD/2013" epd:module="A5">0.65</epd:amount>
                <epd:amount xmlns:epd="http://www.iai.kit.edu/EPD/2013" epd:module="B2">1.79</epd:amount>
                <epd:amount xmlns:epd="http://www.iai.kit.edu/EPD/2013" epd:module="B3">71.35</epd:amount>
                <epd:amount xmlns:epd="http://www.iai.kit.edu/EPD/2013" epd:module="B6">0.0</epd:amount>
                <epd:amount xmlns:epd="http://www.iai.kit.edu/EPD/2013" epd:module="B7">0.0</epd:amount>
                <epd:amount xmlns:epd="http://www.iai.kit.edu/EPD/2013" epd:module="C1">3.26</epd:amount>
                <epd:amount xmlns:epd="http://www.iai.kit.edu/EPD/2013" epd:module="C2">0.09</epd:amount>
                <epd:amount xmlns:epd="http://www.iai.kit.edu/EPD/2013" epd:module="C3">1.64</epd:amount>
                <epd:amount xmlns:epd="http://www.iai.kit.edu/EPD/2013" epd:module="C4">0.21</epd:amount>
                <epd:amount xmlns:epd="http://www.iai.kit.edu/EPD/2013" epd:module="D">-404.93</epd:amount>
                <epd:referenceToUnitGroupDataSet xmlns:epd="http://www.iai.kit.edu/EPD/2013" refObjectId="93a60a57-a3c8-11da-a746-0800200c9a66" type="unit group data set" uri="../unitgroups/93a60a57-a3c8-11da-a746-0800200c9a66">
                    <common:shortDescription>MJ</common:shortDescription>
                </epd:referenceToUnitGroupDataSet>
            </common:other>
        </exchange>
    </exchanges>
    <LCIAResults>
        <LCIAResult>
            <referenceToLCIAMethodDataSet type="LCIA method data set" refObjectId="f7c73bb9-ab1a-4249-9c6d-379a0de6f67e" version="00.01.000">
                <common:shortDescription xml:lang="en">Abiotic depletion potential for non fossil resources (ADPE)</common:shortDescription>
                <common:shortDescription xml:lang="de">Potenzial für den abiotischen Abbau nicht fossiler Ressourcen (ADPE)</common:shortDescription>
                <common:shortDescription xml:lang="es">Potencial de agotamiento de recursos abióticos para recursos no fósiles (ADPE)</common:shortDescription>
            </referenceToLCIAMethodDataSet>
            <meanAmount>0.0</meanAmount>
            <common:other>
                <epd:amount xmlns:epd="http://www.iai.kit.edu/EPD/2013" epd:module="A1-A3">0.00434314</epd:amount>
                <epd:amount xmlns:epd="http://www.iai.kit.edu/EPD/2013" epd:module="A4">8.43948E-8</epd:amount>
                <epd:amount xmlns:epd="http://www.iai.kit.edu/EPD/2013" epd:module="A5">2.19589E-7</epd:amount>
                <epd:amount xmlns:epd="http://www.iai.kit.edu/EPD/2013" epd:module="B2">8.77993E-7</epd:amount>
                <epd:amount xmlns:epd="http://www.iai.kit.edu/EPD/2013" epd:module="B3">0.00270928</epd:amount>
                <epd:amount xmlns:epd="http://www.iai.kit.edu/EPD/2013" epd:module="B6">0.0</epd:amount>
                <epd:amount xmlns:epd="http://www.iai.kit.edu/EPD/2013" epd:module="B7">0.0</epd:amount>
                <epd:amount xmlns:epd="http://www.iai.kit.edu/EPD/2013" epd:module="C1">1.42512E-7</epd:amount>
                <epd:amount xmlns:epd="http://www.iai.kit.edu/EPD/2013" epd:module="C2">8.40783E-9</epd:amount>
                <epd:amount xmlns:epd="http://www.iai.kit.edu/EPD/2013" epd:module="C3">1.56482E-6</epd:amount>
                <epd:amount xmlns:epd="http://www.iai.kit.edu/EPD/2013" epd:module="C4">4.30726E-8</epd:amount>
                <epd:amount xmlns:epd="http://www.iai.kit.edu/EPD/2013" epd:module="D">-8.54467E-4</epd:amount>
                <epd:referenceToUnitGroupDataSet xmlns:epd="http://www.iai.kit.edu/EPD/2013" refObjectId="54ccd2d9-a32a-4fc2-923d-f2c8c93e89d4" type="unit group data set" uri="../unitgroups/54ccd2d9-a32a-4fc2-923d-f2c8c93e89d4">
                    <common:shortDescription>kg Sb-Äqv.</common:shortDescription>
                </epd:referenceToUnitGroupDataSet>
            </common:other>
        </LCIAResult>
        <LCIAResult>
            <referenceToLCIAMethodDataSet type="LCIA method data set" refObjectId="804ebcdf-309d-4098-8ed8-fdaf2f389981" version="00.01.000">
                <common:shortDescription xml:lang="en">Abiotic depletion potential for fossil resources (ADPF)</common:shortDescription>
                <common:shortDescription xml:lang="de">Potenzial für den abiotischen Abbau fossiler Brennstoffe (ADPF)</common:shortDescription>
                <common:shortDescription xml:lang="es">Potencial de agotamiento de recursos abióticos para recursos fósiles (ADPF)</common:shortDescription>
            </referenceToLCIAMethodDataSet>
            <meanAmount>0.0</meanAmount>
            <common:other>
                <epd:amount xmlns:epd="http://www.iai.kit.edu/EPD/2013" epd:module="A1-A3">2300.82</epd:amount>
                <epd:amount xmlns:epd="http://www.iai.kit.edu/EPD/2013" epd:module="A4">14.8437</epd:amount>
                <epd:amount xmlns:epd="http://www.iai.kit.edu/EPD/2013" epd:module="A5">3.19298</epd:amount>
                <epd:amount xmlns:epd="http://www.iai.kit.edu/EPD/2013" epd:module="B2">138.066</epd:amount>
                <epd:amount xmlns:epd="http://www.iai.kit.edu/EPD/2013" epd:module="B3">555.335</epd:amount>
                <epd:amount xmlns:epd="http://www.iai.kit.edu/EPD/2013" epd:module="B6">0.0</epd:amount>
                <epd:amount xmlns:epd="http://www.iai.kit.edu/EPD/2013" epd:module="B7">0.0</epd:amount>
                <epd:amount xmlns:epd="http://www.iai.kit.edu/EPD/2013" epd:module="C1">4.81122</epd:amount>
                <epd:amount xmlns:epd="http://www.iai.kit.edu/EPD/2013" epd:module="C2">1.4788</epd:amount>
                <epd:amount xmlns:epd="http://www.iai.kit.edu/EPD/2013" epd:module="C3">4.99513</epd:amount>
                <epd:amount xmlns:epd="http://www.iai.kit.edu/EPD/2013" epd:module="C4">1.63888</epd:amount>
                <epd:amount xmlns:epd="http://www.iai.kit.edu/EPD/2013" epd:module="D">-1098.34</epd:amount>
                <epd:referenceToUnitGroupDataSet xmlns:epd="http://www.iai.kit.edu/EPD/2013" refObjectId="93a60a57-a3c8-11da-a746-0800200c9a66" type="unit group data set" uri="../unitgroups/93a60a57-a3c8-11da-a746-0800200c9a66">
                    <common:shortDescription>MJ</common:shortDescription>
                </epd:referenceToUnitGroupDataSet>
            </common:other>
        </LCIAResult>
        <LCIAResult>
            <referenceToLCIAMethodDataSet type="LCIA method data set" refObjectId="b4274add-93b7-4905-a5e4-2e878c4e4216" version="00.01.000">
                <common:shortDescription xml:lang="en">Acidification potential of soil and water (AP)</common:shortDescription>
                <common:shortDescription xml:lang="de">Versauerungspotenzial von Boden und Wasser (AP)</common:shortDescription>
                <common:shortDescription xml:lang="es">Potencial de acidificación del suelo y de los recursos de agua (AP)</common:shortDescription>
            </referenceToLCIAMethodDataSet>
            <meanAmount>0.0</meanAmount>
            <common:other>
                <epd:amount xmlns:epd="http://www.iai.kit.edu/EPD/2013" epd:module="A1-A3">0.719852</epd:amount>
                <epd:amount xmlns:epd="http://www.iai.kit.edu/EPD/2013" epd:module="A4">0.00146429</epd:amount>
                <epd:amount xmlns:epd="http://www.iai.kit.edu/EPD/2013" epd:module="A5">0.00214401</epd:amount>
                <epd:amount xmlns:epd="http://www.iai.kit.edu/EPD/2013" epd:module="B2">0.0062525</epd:amount>
                <epd:amount xmlns:epd="http://www.iai.kit.edu/EPD/2013" epd:module="B3">0.236343</epd:amount>
                <epd:amount xmlns:epd="http://www.iai.kit.edu/EPD/2013" epd:module="B6">0.0</epd:amount>
                <epd:amount xmlns:epd="http://www.iai.kit.edu/EPD/2013" epd:module="B7">0.0</epd:amount>
                <epd:amount xmlns:epd="http://www.iai.kit.edu/EPD/2013" epd:module="C1">0.00127104</epd:amount>
                <epd:amount xmlns:epd="http://www.iai.kit.edu/EPD/2013" epd:module="C2">1.51778E-4</epd:amount>
                <epd:amount xmlns:epd="http://www.iai.kit.edu/EPD/2013" epd:module="C3">0.00286444</epd:amount>
                <epd:amount xmlns:epd="http://www.iai.kit.edu/EPD/2013" epd:module="C4">7.01966E-4</epd:amount>
                <epd:amount xmlns:epd="http://www.iai.kit.edu/EPD/2013" epd:module="D">-0.363526</epd:amount>
                <epd:referenceToUnitGroupDataSet xmlns:epd="http://www.iai.kit.edu/EPD/2013" refObjectId="bc50c624-a9bc-45b1-a9b0-e6b10d00476f" type="unit group data set" uri="../unitgroups/bc50c624-a9bc-45b1-a9b0-e6b10d00476f">
                    <common:shortDescription>kg SO2-Äqv.</common:shortDescription>
                </epd:referenceToUnitGroupDataSet>
            </common:other>
        </LCIAResult>
        <LCIAResult>
            <referenceToLCIAMethodDataSet type="LCIA method data set" refObjectId="f58827d0-b407-4ec6-be75-8b69efb98a0f" version="00.01.000">
                <common:shortDescription xml:lang="en">Eutrophication potential (EP)</common:shortDescription>
                <common:shortDescription xml:lang="de">Eutrophierungspotenzial (EP)</common:shortDescription>
                <common:shortDescription xml:lang="es">Potencial de eutrofización (EP)</common:shortDescription>
            </referenceToLCIAMethodDataSet>
            <meanAmount>0.0</meanAmount>
            <common:other>
                <epd:amount xmlns:epd="http://www.iai.kit.edu/EPD/2013" epd:module="A1-A3">0.0639999</epd:amount>
                <epd:amount xmlns:epd="http://www.iai.kit.edu/EPD/2013" epd:module="A4">3.49888E-4</epd:amount>
                <epd:amount xmlns:epd="http://www.iai.kit.edu/EPD/2013" epd:module="A5">4.04988E-4</epd:amount>
                <epd:amount xmlns:epd="http://www.iai.kit.edu/EPD/2013" epd:module="B2">7.68268E-4</epd:amount>
                <epd:amount xmlns:epd="http://www.iai.kit.edu/EPD/2013" epd:module="B3">0.0275478</epd:amount>
                <epd:amount xmlns:epd="http://www.iai.kit.edu/EPD/2013" epd:module="B6">0.0</epd:amount>
                <epd:amount xmlns:epd="http://www.iai.kit.edu/EPD/2013" epd:module="B7">0.0</epd:amount>
                <epd:amount xmlns:epd="http://www.iai.kit.edu/EPD/2013" epd:module="C1">1.18993E-4</epd:amount>
                <epd:amount xmlns:epd="http://www.iai.kit.edu/EPD/2013" epd:module="C2">3.64962E-5</epd:amount>
                <epd:amount xmlns:epd="http://www.iai.kit.edu/EPD/2013" epd:module="C3">2.77911E-4</epd:amount>
                <epd:amount xmlns:epd="http://www.iai.kit.edu/EPD/2013" epd:module="C4">7.95522E-5</epd:amount>
                <epd:amount xmlns:epd="http://www.iai.kit.edu/EPD/2013" epd:module="D">-0.0245298</epd:amount>
                <epd:referenceToUnitGroupDataSet xmlns:epd="http://www.iai.kit.edu/EPD/2013" refObjectId="67b5401d-873c-485f-bcf3-6ae83b918822" type="unit group data set" uri="../unitgroups/67b5401d-873c-485f-bcf3-6ae83b918822">
                    <common:shortDescription>kg Phosphat-Äqv.</common:shortDescription>
                </epd:referenceToUnitGroupDataSet>
            </common:other>
        </LCIAResult>
        <LCIAResult>
            <referenceToLCIAMethodDataSet type="LCIA method data set" refObjectId="77e416eb-a363-4258-a04e-171d843a6460" version="00.01.000">
                <common:shortDescription xml:lang="en">Global warming potential (GWP)</common:shortDescription>
                <common:shortDescription xml:lang="de">Globales Erwärmungspotenzial (GWP)</common:shortDescription>
                <common:shortDescription xml:lang="es">Potencial de calentamiento global (GWP)</common:shortDescription>
            </referenceToLCIAMethodDataSet>
            <meanAmount>0.0</meanAmount>
            <common:other>
                <epd:amount xmlns:epd="http://www.iai.kit.edu/EPD/2013" epd:module="A1-A3">163.382</epd:amount>
                <epd:amount xmlns:epd="http://www.iai.kit.edu/EPD/2013" epd:module="A4">1.09439</epd:amount>
                <epd:amount xmlns:epd="http://www.iai.kit.edu/EPD/2013" epd:module="A5">13.509</epd:amount>
                <epd:amount xmlns:epd="http://www.iai.kit.edu/EPD/2013" epd:module="B2">4.34227</epd:amount>
                <epd:amount xmlns:epd="http://www.iai.kit.edu/EPD/2013" epd:module="B3">43.1698</epd:amount>
                <epd:amount xmlns:epd="http://www.iai.kit.edu/EPD/2013" epd:module="B6">0.0</epd:amount>
                <epd:amount xmlns:epd="http://www.iai.kit.edu/EPD/2013" epd:module="B7">0.0</epd:amount>
                <epd:amount xmlns:epd="http://www.iai.kit.edu/EPD/2013" epd:module="C1">0.447786</epd:amount>
                <epd:amount xmlns:epd="http://www.iai.kit.edu/EPD/2013" epd:module="C2">0.109128</epd:amount>
                <epd:amount xmlns:epd="http://www.iai.kit.edu/EPD/2013" epd:module="C3">10.5204</epd:amount>
                <epd:amount xmlns:epd="http://www.iai.kit.edu/EPD/2013" epd:module="C4">0.117048</epd:amount>
                <epd:amount xmlns:epd="http://www.iai.kit.edu/EPD/2013" epd:module="D">-92.5086</epd:amount>
                <epd:referenceToUnitGroupDataSet xmlns:epd="http://www.iai.kit.edu/EPD/2013" refObjectId="1ebf3012-d0db-4de2-aefd-ef30cedb0be1" type="unit group data set" uri="../unitgroups/1ebf3012-d0db-4de2-aefd-ef30cedb0be1">
                    <common:shortDescription>kg CO2-Äqv.</common:shortDescription>
                </epd:referenceToUnitGroupDataSet>
            </common:other>
        </LCIAResult>
        <LCIAResult>
            <referenceToLCIAMethodDataSet type="LCIA method data set" refObjectId="06dcd26f-025f-401a-a7c1-5e457eb54637" version="00.01.000">
                <common:shortDescription xml:lang="en">Depletion potential of the stratospheric ozone layer (ODP)</common:shortDescription>
                <common:shortDescription xml:lang="de">Abbau Potential der stratosphärischen Ozonschicht (ODP)</common:shortDescription>
                <common:shortDescription xml:lang="es">Potencial de agotamiento de la capa de ozono estratosférico (ODP)</common:shortDescription>
            </referenceToLCIAMethodDataSet>
            <meanAmount>0.0</meanAmount>
            <common:other>
                <epd:amount xmlns:epd="http://www.iai.kit.edu/EPD/2013" epd:module="A1-A3">2.12102E-5</epd:amount>
                <epd:amount xmlns:epd="http://www.iai.kit.edu/EPD/2013" epd:module="A4">1.80903E-16</epd:amount>
                <epd:amount xmlns:epd="http://www.iai.kit.edu/EPD/2013" epd:module="A5">2.80827E-15</epd:amount>
                <epd:amount xmlns:epd="http://www.iai.kit.edu/EPD/2013" epd:module="B2">9.07159E-15</epd:amount>
                <epd:amount xmlns:epd="http://www.iai.kit.edu/EPD/2013" epd:module="B3">2.11934E-5</epd:amount>
                <epd:amount xmlns:epd="http://www.iai.kit.edu/EPD/2013" epd:module="B6">0.0</epd:amount>
                <epd:amount xmlns:epd="http://www.iai.kit.edu/EPD/2013" epd:module="B7">0.0</epd:amount>
                <epd:amount xmlns:epd="http://www.iai.kit.edu/EPD/2013" epd:module="C1">1.25489E-14</epd:amount>
                <epd:amount xmlns:epd="http://www.iai.kit.edu/EPD/2013" epd:module="C2">1.80225E-17</epd:amount>
                <epd:amount xmlns:epd="http://www.iai.kit.edu/EPD/2013" epd:module="C3">8.84366E-15</epd:amount>
                <epd:amount xmlns:epd="http://www.iai.kit.edu/EPD/2013" epd:module="C4">6.80628E-16</epd:amount>
                <epd:amount xmlns:epd="http://www.iai.kit.edu/EPD/2013" epd:module="D">-3.77815E-13</epd:amount>
                <epd:referenceToUnitGroupDataSet xmlns:epd="http://www.iai.kit.edu/EPD/2013" refObjectId="88054749-b0a6-47ea-a82b-dc5b29326512" type="unit group data set" uri="../unitgroups/88054749-b0a6-47ea-a82b-dc5b29326512">
                    <common:shortDescription>kg CFC 11 eq.</common:shortDescription>
                </epd:referenceToUnitGroupDataSet>
            </common:other>
        </LCIAResult>
        <LCIAResult>
            <referenceToLCIAMethodDataSet type="LCIA method data set" refObjectId="1e84a202-dae6-42aa-9e9d-71ea48b8be00" version="00.01.000">
                <common:shortDescription xml:lang="en">Formation potential of tropospheric ozone (POCP)</common:shortDescription>
                <common:shortDescription xml:lang="de">Bildungspotential für troposphärisches Ozon (POCP)</common:shortDescription>
                <common:shortDescription xml:lang="es">Potencial de formación de ozono troposférico (POCP)</common:shortDescription>
            </referenceToLCIAMethodDataSet>
            <meanAmount>0.0</meanAmount>
            <common:other>
                <epd:amount xmlns:epd="http://www.iai.kit.edu/EPD/2013" epd:module="A1-A3">0.0461895</epd:amount>
                <epd:amount xmlns:epd="http://www.iai.kit.edu/EPD/2013" epd:module="A4">-2.84543E-4</epd:amount>
                <epd:amount xmlns:epd="http://www.iai.kit.edu/EPD/2013" epd:module="A5">1.48351E-4</epd:amount>
                <epd:amount xmlns:epd="http://www.iai.kit.edu/EPD/2013" epd:module="B2">0.00131007</epd:amount>
                <epd:amount xmlns:epd="http://www.iai.kit.edu/EPD/2013" epd:module="B3">0.0146717</epd:amount>
                <epd:amount xmlns:epd="http://www.iai.kit.edu/EPD/2013" epd:module="B6">0.0</epd:amount>
                <epd:amount xmlns:epd="http://www.iai.kit.edu/EPD/2013" epd:module="B7">0.0</epd:amount>
                <epd:amount xmlns:epd="http://www.iai.kit.edu/EPD/2013" epd:module="C1">8.07086E-5</epd:amount>
                <epd:amount xmlns:epd="http://www.iai.kit.edu/EPD/2013" epd:module="C2">-3.12298E-5</epd:amount>
                <epd:amount xmlns:epd="http://www.iai.kit.edu/EPD/2013" epd:module="C3">1.20833E-4</epd:amount>
                <epd:amount xmlns:epd="http://www.iai.kit.edu/EPD/2013" epd:module="C4">5.3868E-5</epd:amount>
                <epd:amount xmlns:epd="http://www.iai.kit.edu/EPD/2013" epd:module="D">-0.0224317</epd:amount>
                <epd:referenceToUnitGroupDataSet xmlns:epd="http://www.iai.kit.edu/EPD/2013" refObjectId="01c26c17-9a76-406e-8295-f17b55fd909e" type="unit group data set" uri="../unitgroups/01c26c17-9a76-406e-8295-f17b55fd909e">
                    <common:shortDescription>kg Ethen-Äqv.</common:shortDescription>
                </epd:referenceToUnitGroupDataSet>
            </common:other>
        </LCIAResult>
    </LCIAResults>
</processDataSet>
