<?xml-stylesheet type='text/xsl' href='../../stylesheets/epd2html.xsl'?>
<processDataSet xmlns:xsi="http://www.w3.org/2001/XMLSchema-instance" xmlns="http://lca.jrc.it/ILCD/Process" xsi:schemaLocation="http://lca.jrc.it/ILCD/Process ../../schemas/EPD_DataSet.xsd" locations="../ILCDLocations.xml" version="1.1">
  <processInformation>
    <dataSetInformation>
      <common:UUID xmlns:common="http://lca.jrc.it/ILCD/Common">55945019-018a-46da-baae-a3ee62d59cf3</common:UUID>
      <name>
        <baseName xmlns:epd="http://www.iai.kit.edu/EPD/2013" xmlns:common="http://lca.jrc.it/ILCD/Common" xml:lang="en">End of Life stainless steel</baseName>
        <baseName xmlns:epd="http://www.iai.kit.edu/EPD/2013" xmlns:common="http://lca.jrc.it/ILCD/Common" xml:lang="de">End of Life von Edelstahl</baseName>
      </name>
      <classificationInformation>
        <common:classification xmlns:common="http://lca.jrc.it/ILCD/Common" name="oekobau.dat">
          <common:class level="0" classId="100">End of Life</common:class>
          <common:class level="1" classId="100.1">Generisch</common:class>
          <common:class level="2" classId="100.1.04">Metalle</common:class>
        </common:classification>
      </classificationInformation>
      <common:generalComment xmlns:common="http://lca.jrc.it/ILCD/Common" xmlns:epd="http://www.iai.kit.edu/EPD/2013" xml:lang="en">Dieser Datensatz wurde nach der Europäischen Norm EN 15804 modelliert. Die Ergebnisse werden entsprechend den Modulen (z.B. A1-A3) nach EN 15804 dargestellt.</common:generalComment>
      <common:generalComment xmlns:common="http://lca.jrc.it/ILCD/Common" xmlns:epd="http://www.iai.kit.edu/EPD/2013" xml:lang="de">Dieser Datensatz wurde nach der Europäischen Norm EN 15804 modelliert. Die Ergebnisse werden entsprechend den Modulen (z.B. A1-A3) nach EN 15804 dargestellt.</common:generalComment>
      <common:other xmlns:common="http://lca.jrc.it/ILCD/Common">
        <epd:safetyMargins xmlns:epd="http://www.iai.kit.edu/EPD/2013">
          <epd:margins>0</epd:margins>
          <epd:description xml:lang="en"/>
          <epd:description xml:lang="de"/>
        </epd:safetyMargins>
      </common:other>
    </dataSetInformation>
    <quantitativeReference type="Reference flow(s)">
      <referenceToReferenceFlow>104503</referenceToReferenceFlow>
    </quantitativeReference>
    <time>
      <common:referenceYear xmlns:common="http://lca.jrc.it/ILCD/Common">2018</common:referenceYear>
      <common:dataSetValidUntil xmlns:common="http://lca.jrc.it/ILCD/Common">2022</common:dataSetValidUntil>
      <common:timeRepresentativenessDescription xmlns:common="http://lca.jrc.it/ILCD/Common" xmlns:epd="http://www.iai.kit.edu/EPD/2013" xml:lang="en">Jährlicher Durchschnitt</common:timeRepresentativenessDescription>
      <common:timeRepresentativenessDescription xmlns:common="http://lca.jrc.it/ILCD/Common" xmlns:epd="http://www.iai.kit.edu/EPD/2013" xml:lang="de">Jährlicher Durchschnitt</common:timeRepresentativenessDescription>
    </time>
    <geography>
      <locationOfOperationSupplyOrProduction location="DE">
        <descriptionOfRestrictions xmlns:epd="http://www.iai.kit.edu/EPD/2013" xmlns:common="http://lca.jrc.it/ILCD/Common" xml:lang="en">Der Datensatz bildet die länderspezifische Situation in Deutschland ab. Dabei werden Haupttechnologien, spezifische regionale Charakteristiken und ggf. Importstatistiken berücksichtigt.</descriptionOfRestrictions>
        <descriptionOfRestrictions xmlns:epd="http://www.iai.kit.edu/EPD/2013" xmlns:common="http://lca.jrc.it/ILCD/Common" xml:lang="de">Der Datensatz bildet die länderspezifische Situation in Deutschland ab. Dabei werden Haupttechnologien, spezifische regionale Charakteristiken und ggf. Importstatistiken berücksichtigt.</descriptionOfRestrictions>
      </locationOfOperationSupplyOrProduction>
    </geography>
    <technology>
      <technologyDescriptionAndIncludedProcesses xmlns:common="http://lca.jrc.it/ILCD/Common" xmlns:epd="http://www.iai.kit.edu/EPD/2013" xml:lang="en">Für die Herstellung von Edelstahl wird Primär-und Sekundärmaterial verwendet.  Es wird nur der Primäranteil des Edelstahls gutgeschrieben.
Bei den Recyclingprozessen dieses Datensatzes wurden 5% Verluste angenommen, die deponiert werden (s. Werte in Modul C4). Die restlichen 95% werden stofflich recycled (siehe Gutschriften in Modul D).

Bei abweichendem Verhältnis von Primär-und Sekundärstahl kann die Verwendung des Datensatzes zu fehlerhaften Ergebnissen führen. Gegebenenfalls kann die Gutschrift über einen Sicherheitsabschlag vermindert werden.</technologyDescriptionAndIncludedProcesses>
      <technologyDescriptionAndIncludedProcesses xmlns:common="http://lca.jrc.it/ILCD/Common" xmlns:epd="http://www.iai.kit.edu/EPD/2013" xml:lang="de">Für die Herstellung von Edelstahl wird Primär-und Sekundärmaterial verwendet.  Es wird nur der Primäranteil des Edelstahls gutgeschrieben.
Bei den Recyclingprozessen dieses Datensatzes wurden 5% Verluste angenommen, die deponiert werden (s. Werte in Modul C4). Die restlichen 95% werden stofflich recycled (siehe Gutschriften in Modul D).

Bei abweichendem Verhältnis von Primär-und Sekundärstahl kann die Verwendung des Datensatzes zu fehlerhaften Ergebnissen führen. Gegebenenfalls kann die Gutschrift über einen Sicherheitsabschlag vermindert werden.</technologyDescriptionAndIncludedProcesses>
      <technologicalApplicability xmlns:common="http://lca.jrc.it/ILCD/Common" xmlns:epd="http://www.iai.kit.edu/EPD/2013" xml:lang="en">End-of-life of metals</technologicalApplicability>
      <technologicalApplicability xmlns:common="http://lca.jrc.it/ILCD/Common" xmlns:epd="http://www.iai.kit.edu/EPD/2013" xml:lang="de">End-of-life von Metallen</technologicalApplicability>
    </technology>
  </processInformation>
  <modellingAndValidation>
    <LCIMethodAndAllocation>
      <typeOfDataSet>EPD</typeOfDataSet>
      <common:other xmlns:common="http://lca.jrc.it/ILCD/Common">
        <epd:subType xmlns:epd="http://www.iai.kit.edu/EPD/2013">generic dataset</epd:subType>
      </common:other>
    </LCIMethodAndAllocation>
    <dataSourcesTreatmentAndRepresentativeness>
      <referenceToDataSource refObjectId="cb50c596-16b4-44e4-b1aa-319319a79fb5" version="39.00.000" type="source data set" uri="../sources/cb50c596-16b4-44e4-b1aa-319319a79fb5.xml">
        <common:shortDescription xmlns:common="http://lca.jrc.it/ILCD/Common" xmlns:epd="http://www.iai.kit.edu/EPD/2013" xml:lang="en">GaBi Database Edition 2020, SP40</common:shortDescription>
        <common:shortDescription xmlns:common="http://lca.jrc.it/ILCD/Common" xmlns:epd="http://www.iai.kit.edu/EPD/2013" xml:lang="de">GaBi Database Edition 2020, SP40</common:shortDescription>
      </referenceToDataSource>
      <referenceToDataSource refObjectId="28d74cc0-db8b-4d7e-bc44-5f6d56ce0c4a" version="39.00.000" type="source data set" uri="../sources/28d74cc0-db8b-4d7e-bc44-5f6d56ce0c4a.xml">
        <common:shortDescription xmlns:common="http://lca.jrc.it/ILCD/Common" xmlns:epd="http://www.iai.kit.edu/EPD/2013" xml:lang="en">GaBi database (all versions)</common:shortDescription>
        <common:shortDescription xmlns:common="http://lca.jrc.it/ILCD/Common" xmlns:epd="http://www.iai.kit.edu/EPD/2013" xml:lang="de">GaBi database (all versions)</common:shortDescription>
      </referenceToDataSource>
    </dataSourcesTreatmentAndRepresentativeness>
    <validation>
      <review type="Dependent internal review">
        <common:referenceToNameOfReviewerAndInstitution xmlns:common="http://lca.jrc.it/ILCD/Common" refObjectId="d7fa0337-f279-430d-becf-7f3111a85010" version="39.00.000" type="contact data set" uri="../contacts/d7fa0337-f279-430d-becf-7f3111a85010.xml">
          <common:shortDescription xmlns:epd="http://www.iai.kit.edu/EPD/2013" xml:lang="en">thinkstep</common:shortDescription>
          <common:shortDescription xmlns:epd="http://www.iai.kit.edu/EPD/2013" xml:lang="de">thinkstep</common:shortDescription>
        </common:referenceToNameOfReviewerAndInstitution>
        <common:referenceToNameOfReviewerAndInstitution xmlns:common="http://lca.jrc.it/ILCD/Common" refObjectId="de53c560-d6a9-11da-a94d-0800200c9a66" version="39.00.000" type="contact data set" uri="../contacts/de53c560-d6a9-11da-a94d-0800200c9a66.xml">
          <common:shortDescription xmlns:epd="http://www.iai.kit.edu/EPD/2013" xml:lang="en">IABP-GaBi</common:shortDescription>
          <common:shortDescription xmlns:epd="http://www.iai.kit.edu/EPD/2013" xml:lang="de">IABP-GaBi</common:shortDescription>
        </common:referenceToNameOfReviewerAndInstitution>
        <common:referenceToNameOfReviewerAndInstitution xmlns:common="http://lca.jrc.it/ILCD/Common" refObjectId="c0a9feeb-48d1-4c8f-9e8f-3ada7c0294c7" version="39.00.000" type="contact data set" uri="../contacts/c0a9feeb-48d1-4c8f-9e8f-3ada7c0294c7.xml">
          <common:shortDescription xmlns:epd="http://www.iai.kit.edu/EPD/2013" xml:lang="en">IBP-GaBi</common:shortDescription>
          <common:shortDescription xmlns:epd="http://www.iai.kit.edu/EPD/2013" xml:lang="de">IBP-GaBi</common:shortDescription>
        </common:referenceToNameOfReviewerAndInstitution>
      </review>
      <review type="Independent external review">
        <common:referenceToNameOfReviewerAndInstitution xmlns:common="http://lca.jrc.it/ILCD/Common" refObjectId="8f1306f0-7b83-4f36-a537-aa83f0498266" version="39.00.000" type="contact data set" uri="../contacts/8f1306f0-7b83-4f36-a537-aa83f0498266.xml">
          <common:shortDescription xmlns:epd="http://www.iai.kit.edu/EPD/2013" xml:lang="en">GaBi user forum</common:shortDescription>
          <common:shortDescription xmlns:epd="http://www.iai.kit.edu/EPD/2013" xml:lang="de">GaBi user forum</common:shortDescription>
        </common:referenceToNameOfReviewerAndInstitution>
        <common:referenceToNameOfReviewerAndInstitution xmlns:common="http://lca.jrc.it/ILCD/Common" refObjectId="851d996c-b88d-45ce-983a-b00ed0393ffb" version="39.00.000" type="contact data set" uri="../contacts/851d996c-b88d-45ce-983a-b00ed0393ffb.xml">
          <common:shortDescription xmlns:epd="http://www.iai.kit.edu/EPD/2013" xml:lang="en">GaBi bug forum</common:shortDescription>
          <common:shortDescription xmlns:epd="http://www.iai.kit.edu/EPD/2013" xml:lang="de">GaBi bug forum</common:shortDescription>
        </common:referenceToNameOfReviewerAndInstitution>
        <common:referenceToNameOfReviewerAndInstitution xmlns:common="http://lca.jrc.it/ILCD/Common" refObjectId="47511c41-5096-4dcf-be4f-dbb0c1c5cffc" version="39.00.000" type="contact data set" uri="../contacts/47511c41-5096-4dcf-be4f-dbb0c1c5cffc.xml">
          <common:shortDescription xmlns:epd="http://www.iai.kit.edu/EPD/2013" xml:lang="en">GaBi user community</common:shortDescription>
          <common:shortDescription xmlns:epd="http://www.iai.kit.edu/EPD/2013" xml:lang="de">GaBi user community</common:shortDescription>
        </common:referenceToNameOfReviewerAndInstitution>
      </review>
    </validation>
    <complianceDeclarations>
      <compliance>
        <common:referenceToComplianceSystem xmlns:common="http://lca.jrc.it/ILCD/Common" refObjectId="b00f9ec0-7874-11e3-981f-0800200c9a66" version="02.00.000" type="source data set" uri="../sources/b00f9ec0-7874-11e3-981f-0800200c9a66.xml">
          <common:shortDescription xmlns:epd="http://www.iai.kit.edu/EPD/2013" xml:lang="en">DIN EN 15804</common:shortDescription>
          <common:shortDescription xmlns:epd="http://www.iai.kit.edu/EPD/2013" xml:lang="de">DIN EN 15804</common:shortDescription>
        </common:referenceToComplianceSystem>
        <common:approvalOfOverallCompliance xmlns:common="http://lca.jrc.it/ILCD/Common">Fully compliant</common:approvalOfOverallCompliance>
      </compliance>
    </complianceDeclarations>
  </modellingAndValidation>
  <administrativeInformation>
    <dataEntryBy>
      <common:timeStamp xmlns:common="http://lca.jrc.it/ILCD/Common">2019-12-04T10:05:44+01:00</common:timeStamp>
      <common:referenceToDataSetFormat xmlns:common="http://lca.jrc.it/ILCD/Common" refObjectId="a97a0155-0234-4b87-b4ce-a45da52f2a40" version="03.00.000" type="source data set" uri="../sources/a97a0155-0234-4b87-b4ce-a45da52f2a40.xml">
        <common:shortDescription xmlns:epd="http://www.iai.kit.edu/EPD/2013" xml:lang="en">ILCD format 1.1</common:shortDescription>
        <common:shortDescription xmlns:epd="http://www.iai.kit.edu/EPD/2013" xml:lang="de">ILCD format 1.1</common:shortDescription>
      </common:referenceToDataSetFormat>
      <common:referenceToDataSetFormat xmlns:common="http://lca.jrc.it/ILCD/Common" refObjectId="cba73800-7874-11e3-981f-0800200c9a66" version="02.00.000" type="source data set" uri="../sources/cba73800-7874-11e3-981f-0800200c9a66.xml">
        <common:shortDescription xmlns:epd="http://www.iai.kit.edu/EPD/2013" xml:lang="en">EPD Data Format Extensions</common:shortDescription>
        <common:shortDescription xmlns:epd="http://www.iai.kit.edu/EPD/2013" xml:lang="de">EPD-Datenformaterweiterungen</common:shortDescription>
      </common:referenceToDataSetFormat>
      <common:referenceToPersonOrEntityEnteringTheData xmlns:common="http://lca.jrc.it/ILCD/Common" refObjectId="d7fa0337-f279-430d-becf-7f3111a85010" version="39.00.000" type="contact data set" uri="../contacts/d7fa0337-f279-430d-becf-7f3111a85010.xml">
        <common:shortDescription xmlns:epd="http://www.iai.kit.edu/EPD/2013" xml:lang="en">thinkstep</common:shortDescription>
        <common:shortDescription xmlns:epd="http://www.iai.kit.edu/EPD/2013" xml:lang="de">thinkstep</common:shortDescription>
      </common:referenceToPersonOrEntityEnteringTheData>
    </dataEntryBy>
    <publicationAndOwnership>
      <common:dataSetVersion xmlns:common="http://lca.jrc.it/ILCD/Common">20.19.120</common:dataSetVersion>
      <common:permanentDataSetURI xmlns:common="http://lca.jrc.it/ILCD/Common"/>
      <common:referenceToOwnershipOfDataSet xmlns:common="http://lca.jrc.it/ILCD/Common" refObjectId="d7fa0337-f279-430d-becf-7f3111a85010" version="39.00.000" type="contact data set" uri="../contacts/d7fa0337-f279-430d-becf-7f3111a85010.xml">
        <common:shortDescription xmlns:epd="http://www.iai.kit.edu/EPD/2013" xml:lang="en">thinkstep</common:shortDescription>
        <common:shortDescription xmlns:epd="http://www.iai.kit.edu/EPD/2013" xml:lang="de">thinkstep</common:shortDescription>
      </common:referenceToOwnershipOfDataSet>
      <common:copyright xmlns:common="http://lca.jrc.it/ILCD/Common">true</common:copyright>
    </publicationAndOwnership>
  </administrativeInformation>
  <exchanges>
    <exchange dataSetInternalID="104503">
      <referenceToFlowDataSet refObjectId="3a3259aa-33d7-4edd-aa2c-5c9d6739d713" version="39.00.000" type="flow data set" uri="../flows/3a3259aa-33d7-4edd-aa2c-5c9d6739d713.xml">
        <common:shortDescription xmlns:common="http://lca.jrc.it/ILCD/Common" xmlns:epd="http://www.iai.kit.edu/EPD/2013" xml:lang="en">Stainless steel scrap</common:shortDescription>
        <common:shortDescription xmlns:common="http://lca.jrc.it/ILCD/Common" xmlns:epd="http://www.iai.kit.edu/EPD/2013" xml:lang="de">Edelstahlschrott</common:shortDescription>
      </referenceToFlowDataSet>
      <meanAmount>1</meanAmount>
    </exchange>
    <exchange dataSetInternalID="104504">
      <referenceToFlowDataSet refObjectId="20f32be5-0398-4288-9b6d-accddd195317" version="39.00.000" type="flow data set" uri="../flows/20f32be5-0398-4288-9b6d-accddd195317.xml">
        <common:shortDescription xmlns:common="http://lca.jrc.it/ILCD/Common" xmlns:epd="http://www.iai.kit.edu/EPD/2013" xml:lang="en">Use of renewable primary energy (PERE)</common:shortDescription>
        <common:shortDescription xmlns:common="http://lca.jrc.it/ILCD/Common" xmlns:epd="http://www.iai.kit.edu/EPD/2013" xml:lang="de">Erneuerbare Primärenergie als Energieträger (PERE)</common:shortDescription>
      </referenceToFlowDataSet>
      <functionType>General reminder flow</functionType>
      <exchangeDirection>Input</exchangeDirection>
      <common:other xmlns:common="http://lca.jrc.it/ILCD/Common">
        <epd:amount xmlns:epd="http://www.iai.kit.edu/EPD/2013" epd:module="C4">0.00130670137619877</epd:amount>
        <epd:referenceToUnitGroupDataSet xmlns:epd="http://www.iai.kit.edu/EPD/2013" refObjectId="93a60a57-a3c8-11da-a746-0800200c9a66" version="03.00.000" type="unit group data set" uri="../unitgroups/93a60a57-a3c8-11da-a746-0800200c9a66.xml">
          <common:shortDescription xml:lang="en">MJ</common:shortDescription>
          <common:shortDescription xml:lang="de">MJ</common:shortDescription>
        </epd:referenceToUnitGroupDataSet>
        <epd:amount xmlns:epd="http://www.iai.kit.edu/EPD/2013" epd:module="D">-6.49169425357608</epd:amount>
      </common:other>
    </exchange>
    <exchange dataSetInternalID="104505">
      <referenceToFlowDataSet refObjectId="fb3ec0de-548d-4508-aea5-00b73bf6f702" version="39.00.000" type="flow data set" uri="../flows/fb3ec0de-548d-4508-aea5-00b73bf6f702.xml">
        <common:shortDescription xmlns:common="http://lca.jrc.it/ILCD/Common" xmlns:epd="http://www.iai.kit.edu/EPD/2013" xml:lang="en">Primary energy resources used as raw materials (PERM)</common:shortDescription>
        <common:shortDescription xmlns:common="http://lca.jrc.it/ILCD/Common" xmlns:epd="http://www.iai.kit.edu/EPD/2013" xml:lang="de">Erneuerbare Primärenergie zur stofflichen Nutzung (PERM)</common:shortDescription>
      </referenceToFlowDataSet>
      <functionType>General reminder flow</functionType>
      <exchangeDirection>Input</exchangeDirection>
      <common:other xmlns:common="http://lca.jrc.it/ILCD/Common">
        <epd:amount xmlns:epd="http://www.iai.kit.edu/EPD/2013" epd:module="C4">0</epd:amount>
        <epd:referenceToUnitGroupDataSet xmlns:epd="http://www.iai.kit.edu/EPD/2013" refObjectId="93a60a57-a3c8-11da-a746-0800200c9a66" version="03.00.000" type="unit group data set" uri="../unitgroups/93a60a57-a3c8-11da-a746-0800200c9a66.xml">
          <common:shortDescription xml:lang="en">MJ</common:shortDescription>
          <common:shortDescription xml:lang="de">MJ</common:shortDescription>
        </epd:referenceToUnitGroupDataSet>
        <epd:amount xmlns:epd="http://www.iai.kit.edu/EPD/2013" epd:module="D">0</epd:amount>
      </common:other>
    </exchange>
    <exchange dataSetInternalID="104506">
      <referenceToFlowDataSet refObjectId="53f97275-fa8a-4cdd-9024-65936002acd0" version="39.00.000" type="flow data set" uri="../flows/53f97275-fa8a-4cdd-9024-65936002acd0.xml">
        <common:shortDescription xmlns:common="http://lca.jrc.it/ILCD/Common" xmlns:epd="http://www.iai.kit.edu/EPD/2013" xml:lang="en">Total use of renewable primary energy resources (PERT)</common:shortDescription>
        <common:shortDescription xmlns:common="http://lca.jrc.it/ILCD/Common" xmlns:epd="http://www.iai.kit.edu/EPD/2013" xml:lang="de">Total erneuerbare Primärenergie (PERT)</common:shortDescription>
      </referenceToFlowDataSet>
      <functionType>General reminder flow</functionType>
      <exchangeDirection>Input</exchangeDirection>
      <common:other xmlns:common="http://lca.jrc.it/ILCD/Common">
        <epd:amount xmlns:epd="http://www.iai.kit.edu/EPD/2013" epd:module="C4">0.00130670137619877</epd:amount>
        <epd:referenceToUnitGroupDataSet xmlns:epd="http://www.iai.kit.edu/EPD/2013" refObjectId="93a60a57-a3c8-11da-a746-0800200c9a66" version="03.00.000" type="unit group data set" uri="../unitgroups/93a60a57-a3c8-11da-a746-0800200c9a66.xml">
          <common:shortDescription xml:lang="en">MJ</common:shortDescription>
          <common:shortDescription xml:lang="de">MJ</common:shortDescription>
        </epd:referenceToUnitGroupDataSet>
        <epd:amount xmlns:epd="http://www.iai.kit.edu/EPD/2013" epd:module="D">-6.49169425357608</epd:amount>
      </common:other>
    </exchange>
    <exchange dataSetInternalID="104507">
      <referenceToFlowDataSet refObjectId="ac857178-2b45-46ec-892a-a9a4332f0372" version="39.00.000" type="flow data set" uri="../flows/ac857178-2b45-46ec-892a-a9a4332f0372.xml">
        <common:shortDescription xmlns:common="http://lca.jrc.it/ILCD/Common" xmlns:epd="http://www.iai.kit.edu/EPD/2013" xml:lang="en">Use of non-renewable primary energy (PENRE)</common:shortDescription>
        <common:shortDescription xmlns:common="http://lca.jrc.it/ILCD/Common" xmlns:epd="http://www.iai.kit.edu/EPD/2013" xml:lang="de">Nicht-erneuerbare Primärenergie als Energieträger (PENRE)</common:shortDescription>
      </referenceToFlowDataSet>
      <functionType>General reminder flow</functionType>
      <exchangeDirection>Input</exchangeDirection>
      <common:other xmlns:common="http://lca.jrc.it/ILCD/Common">
        <epd:amount xmlns:epd="http://www.iai.kit.edu/EPD/2013" epd:module="C4">0.00995576148631534</epd:amount>
        <epd:referenceToUnitGroupDataSet xmlns:epd="http://www.iai.kit.edu/EPD/2013" refObjectId="93a60a57-a3c8-11da-a746-0800200c9a66" version="03.00.000" type="unit group data set" uri="../unitgroups/93a60a57-a3c8-11da-a746-0800200c9a66.xml">
          <common:shortDescription xml:lang="en">MJ</common:shortDescription>
          <common:shortDescription xml:lang="de">MJ</common:shortDescription>
        </epd:referenceToUnitGroupDataSet>
        <epd:amount xmlns:epd="http://www.iai.kit.edu/EPD/2013" epd:module="D">-32.6660980285224</epd:amount>
      </common:other>
    </exchange>
    <exchange dataSetInternalID="104508">
      <referenceToFlowDataSet refObjectId="1421caa0-679d-4bf4-b282-0eb850ccae27" version="39.00.000" type="flow data set" uri="../flows/1421caa0-679d-4bf4-b282-0eb850ccae27.xml">
        <common:shortDescription xmlns:common="http://lca.jrc.it/ILCD/Common" xmlns:epd="http://www.iai.kit.edu/EPD/2013" xml:lang="en">Non-renewable primary energy resources used as raw materials (PENRM)</common:shortDescription>
        <common:shortDescription xmlns:common="http://lca.jrc.it/ILCD/Common" xmlns:epd="http://www.iai.kit.edu/EPD/2013" xml:lang="de">Nicht-erneuerbare Primärenergie zur stofflichen Nutzung (PENRM)</common:shortDescription>
      </referenceToFlowDataSet>
      <functionType>General reminder flow</functionType>
      <exchangeDirection>Input</exchangeDirection>
      <common:other xmlns:common="http://lca.jrc.it/ILCD/Common">
        <epd:amount xmlns:epd="http://www.iai.kit.edu/EPD/2013" epd:module="C4">0</epd:amount>
        <epd:referenceToUnitGroupDataSet xmlns:epd="http://www.iai.kit.edu/EPD/2013" refObjectId="93a60a57-a3c8-11da-a746-0800200c9a66" version="03.00.000" type="unit group data set" uri="../unitgroups/93a60a57-a3c8-11da-a746-0800200c9a66.xml">
          <common:shortDescription xml:lang="en">MJ</common:shortDescription>
          <common:shortDescription xml:lang="de">MJ</common:shortDescription>
        </epd:referenceToUnitGroupDataSet>
        <epd:amount xmlns:epd="http://www.iai.kit.edu/EPD/2013" epd:module="D">0</epd:amount>
      </common:other>
    </exchange>
    <exchange dataSetInternalID="104509">
      <referenceToFlowDataSet refObjectId="06159210-646b-4c8d-8583-da9b3b95a6c1" version="39.00.000" type="flow data set" uri="../flows/06159210-646b-4c8d-8583-da9b3b95a6c1.xml">
        <common:shortDescription xmlns:common="http://lca.jrc.it/ILCD/Common" xmlns:epd="http://www.iai.kit.edu/EPD/2013" xml:lang="en">Total use of non-renewable primary energy resources (PENRT)</common:shortDescription>
        <common:shortDescription xmlns:common="http://lca.jrc.it/ILCD/Common" xmlns:epd="http://www.iai.kit.edu/EPD/2013" xml:lang="de">Total nicht erneuerbare Primärenergie (PENRT)</common:shortDescription>
      </referenceToFlowDataSet>
      <functionType>General reminder flow</functionType>
      <exchangeDirection>Input</exchangeDirection>
      <common:other xmlns:common="http://lca.jrc.it/ILCD/Common">
        <epd:amount xmlns:epd="http://www.iai.kit.edu/EPD/2013" epd:module="C4">0.00995576148631534</epd:amount>
        <epd:referenceToUnitGroupDataSet xmlns:epd="http://www.iai.kit.edu/EPD/2013" refObjectId="93a60a57-a3c8-11da-a746-0800200c9a66" version="03.00.000" type="unit group data set" uri="../unitgroups/93a60a57-a3c8-11da-a746-0800200c9a66.xml">
          <common:shortDescription xml:lang="en">MJ</common:shortDescription>
          <common:shortDescription xml:lang="de">MJ</common:shortDescription>
        </epd:referenceToUnitGroupDataSet>
        <epd:amount xmlns:epd="http://www.iai.kit.edu/EPD/2013" epd:module="D">-32.6660980285224</epd:amount>
      </common:other>
    </exchange>
    <exchange dataSetInternalID="104510">
      <referenceToFlowDataSet refObjectId="c6a1f35f-2d09-4f54-8dfb-97e502e1ce92" version="39.00.000" type="flow data set" uri="../flows/c6a1f35f-2d09-4f54-8dfb-97e502e1ce92.xml">
        <common:shortDescription xmlns:common="http://lca.jrc.it/ILCD/Common" xmlns:epd="http://www.iai.kit.edu/EPD/2013" xml:lang="en">Input of secondary material (SM)</common:shortDescription>
        <common:shortDescription xmlns:common="http://lca.jrc.it/ILCD/Common" xmlns:epd="http://www.iai.kit.edu/EPD/2013" xml:lang="de">Einsatz von Sekundärstoffen (SM)</common:shortDescription>
      </referenceToFlowDataSet>
      <functionType>General reminder flow</functionType>
      <exchangeDirection>Input</exchangeDirection>
      <common:other xmlns:common="http://lca.jrc.it/ILCD/Common">
        <epd:amount xmlns:epd="http://www.iai.kit.edu/EPD/2013" epd:module="C4">0</epd:amount>
        <epd:referenceToUnitGroupDataSet xmlns:epd="http://www.iai.kit.edu/EPD/2013" refObjectId="93a60a57-a4c8-11da-a746-0800200c9a66" version="03.00.000" type="unit group data set" uri="../unitgroups/93a60a57-a4c8-11da-a746-0800200c9a66.xml">
          <common:shortDescription xml:lang="en">kg</common:shortDescription>
          <common:shortDescription xml:lang="de">kg</common:shortDescription>
        </epd:referenceToUnitGroupDataSet>
        <epd:amount xmlns:epd="http://www.iai.kit.edu/EPD/2013" epd:module="D">0</epd:amount>
      </common:other>
    </exchange>
    <exchange dataSetInternalID="104511">
      <referenceToFlowDataSet refObjectId="64333088-a55f-4aa2-9a31-c10b07816787" version="39.00.000" type="flow data set" uri="../flows/64333088-a55f-4aa2-9a31-c10b07816787.xml">
        <common:shortDescription xmlns:common="http://lca.jrc.it/ILCD/Common" xmlns:epd="http://www.iai.kit.edu/EPD/2013" xml:lang="en">Use of renewable secondary fuels (RSF)</common:shortDescription>
        <common:shortDescription xmlns:common="http://lca.jrc.it/ILCD/Common" xmlns:epd="http://www.iai.kit.edu/EPD/2013" xml:lang="de">Erneuerbare Sekundärbrennstoffe (RSF)</common:shortDescription>
      </referenceToFlowDataSet>
      <functionType>General reminder flow</functionType>
      <exchangeDirection>Input</exchangeDirection>
      <common:other xmlns:common="http://lca.jrc.it/ILCD/Common">
        <epd:amount xmlns:epd="http://www.iai.kit.edu/EPD/2013" epd:module="C4">0</epd:amount>
        <epd:referenceToUnitGroupDataSet xmlns:epd="http://www.iai.kit.edu/EPD/2013" refObjectId="93a60a57-a3c8-11da-a746-0800200c9a66" version="03.00.000" type="unit group data set" uri="../unitgroups/93a60a57-a3c8-11da-a746-0800200c9a66.xml">
          <common:shortDescription xml:lang="en">MJ</common:shortDescription>
          <common:shortDescription xml:lang="de">MJ</common:shortDescription>
        </epd:referenceToUnitGroupDataSet>
        <epd:amount xmlns:epd="http://www.iai.kit.edu/EPD/2013" epd:module="D">0</epd:amount>
      </common:other>
    </exchange>
    <exchange dataSetInternalID="104512">
      <referenceToFlowDataSet refObjectId="89def144-d39a-4287-b86f-efde453ddcb2" version="39.00.000" type="flow data set" uri="../flows/89def144-d39a-4287-b86f-efde453ddcb2.xml">
        <common:shortDescription xmlns:common="http://lca.jrc.it/ILCD/Common" xmlns:epd="http://www.iai.kit.edu/EPD/2013" xml:lang="en">Use of non renewable secondary fuels (NRSF)</common:shortDescription>
        <common:shortDescription xmlns:common="http://lca.jrc.it/ILCD/Common" xmlns:epd="http://www.iai.kit.edu/EPD/2013" xml:lang="de">Nicht erneuerbare Sekundärbrennstoffe (NRSF)</common:shortDescription>
      </referenceToFlowDataSet>
      <functionType>General reminder flow</functionType>
      <exchangeDirection>Input</exchangeDirection>
      <common:other xmlns:common="http://lca.jrc.it/ILCD/Common">
        <epd:amount xmlns:epd="http://www.iai.kit.edu/EPD/2013" epd:module="C4">0</epd:amount>
        <epd:referenceToUnitGroupDataSet xmlns:epd="http://www.iai.kit.edu/EPD/2013" refObjectId="93a60a57-a3c8-11da-a746-0800200c9a66" version="03.00.000" type="unit group data set" uri="../unitgroups/93a60a57-a3c8-11da-a746-0800200c9a66.xml">
          <common:shortDescription xml:lang="en">MJ</common:shortDescription>
          <common:shortDescription xml:lang="de">MJ</common:shortDescription>
        </epd:referenceToUnitGroupDataSet>
        <epd:amount xmlns:epd="http://www.iai.kit.edu/EPD/2013" epd:module="D">0</epd:amount>
      </common:other>
    </exchange>
    <exchange dataSetInternalID="104513">
      <referenceToFlowDataSet refObjectId="3cf952c8-f3a4-461d-8c96-96456ca62246" version="39.00.000" type="flow data set" uri="../flows/3cf952c8-f3a4-461d-8c96-96456ca62246.xml">
        <common:shortDescription xmlns:common="http://lca.jrc.it/ILCD/Common" xmlns:epd="http://www.iai.kit.edu/EPD/2013" xml:lang="en">Use of net fresh water (FW)</common:shortDescription>
        <common:shortDescription xmlns:common="http://lca.jrc.it/ILCD/Common" xmlns:epd="http://www.iai.kit.edu/EPD/2013" xml:lang="de">Einsatz von Süßwasserressourcen (FW)</common:shortDescription>
      </referenceToFlowDataSet>
      <functionType>General reminder flow</functionType>
      <exchangeDirection>Input</exchangeDirection>
      <common:other xmlns:common="http://lca.jrc.it/ILCD/Common">
        <epd:amount xmlns:epd="http://www.iai.kit.edu/EPD/2013" epd:module="C4">2.50490639232894E-6</epd:amount>
        <epd:referenceToUnitGroupDataSet xmlns:epd="http://www.iai.kit.edu/EPD/2013" refObjectId="93a60a57-a3c8-12da-a746-0800200c9a66" version="03.00.000" type="unit group data set" uri="../unitgroups/93a60a57-a3c8-12da-a746-0800200c9a66.xml">
          <common:shortDescription xml:lang="en">m3</common:shortDescription>
          <common:shortDescription xml:lang="de">m3</common:shortDescription>
        </epd:referenceToUnitGroupDataSet>
        <epd:amount xmlns:epd="http://www.iai.kit.edu/EPD/2013" epd:module="D">-0.0419789076012031</epd:amount>
      </common:other>
    </exchange>
    <exchange dataSetInternalID="104514">
      <referenceToFlowDataSet refObjectId="430f9e0f-59b2-46a0-8e0d-55e0e84948fc" version="39.00.000" type="flow data set" uri="../flows/430f9e0f-59b2-46a0-8e0d-55e0e84948fc.xml">
        <common:shortDescription xmlns:common="http://lca.jrc.it/ILCD/Common" xmlns:epd="http://www.iai.kit.edu/EPD/2013" xml:lang="en">Hazardous waste disposed (HWD)</common:shortDescription>
        <common:shortDescription xmlns:common="http://lca.jrc.it/ILCD/Common" xmlns:epd="http://www.iai.kit.edu/EPD/2013" xml:lang="de">Gefährlicher Abfall zur Deponie (HWD)</common:shortDescription>
      </referenceToFlowDataSet>
      <functionType>General reminder flow</functionType>
      <exchangeDirection>Output</exchangeDirection>
      <common:other xmlns:common="http://lca.jrc.it/ILCD/Common">
        <epd:amount xmlns:epd="http://www.iai.kit.edu/EPD/2013" epd:module="C4">1.51739870019242E-10</epd:amount>
        <epd:referenceToUnitGroupDataSet xmlns:epd="http://www.iai.kit.edu/EPD/2013" refObjectId="93a60a57-a4c8-11da-a746-0800200c9a66" version="03.00.000" type="unit group data set" uri="../unitgroups/93a60a57-a4c8-11da-a746-0800200c9a66.xml">
          <common:shortDescription xml:lang="en">kg</common:shortDescription>
          <common:shortDescription xml:lang="de">kg</common:shortDescription>
        </epd:referenceToUnitGroupDataSet>
        <epd:amount xmlns:epd="http://www.iai.kit.edu/EPD/2013" epd:module="D">-2.03235719933806E-7</epd:amount>
      </common:other>
    </exchange>
    <exchange dataSetInternalID="104515">
      <referenceToFlowDataSet refObjectId="b29ef66b-e286-4afa-949f-62f1a7b4d7fa" version="39.00.000" type="flow data set" uri="../flows/b29ef66b-e286-4afa-949f-62f1a7b4d7fa.xml">
        <common:shortDescription xmlns:common="http://lca.jrc.it/ILCD/Common" xmlns:epd="http://www.iai.kit.edu/EPD/2013" xml:lang="en">Non-hazardous waste disposed (NHWD)</common:shortDescription>
        <common:shortDescription xmlns:common="http://lca.jrc.it/ILCD/Common" xmlns:epd="http://www.iai.kit.edu/EPD/2013" xml:lang="de">Entsorgter nicht gefährlicher Abfall (NHWD)</common:shortDescription>
      </referenceToFlowDataSet>
      <functionType>General reminder flow</functionType>
      <exchangeDirection>Output</exchangeDirection>
      <common:other xmlns:common="http://lca.jrc.it/ILCD/Common">
        <epd:amount xmlns:epd="http://www.iai.kit.edu/EPD/2013" epd:module="C4">0.050049387242345</epd:amount>
        <epd:referenceToUnitGroupDataSet xmlns:epd="http://www.iai.kit.edu/EPD/2013" refObjectId="93a60a57-a4c8-11da-a746-0800200c9a66" version="03.00.000" type="unit group data set" uri="../unitgroups/93a60a57-a4c8-11da-a746-0800200c9a66.xml">
          <common:shortDescription xml:lang="en">kg</common:shortDescription>
          <common:shortDescription xml:lang="de">kg</common:shortDescription>
        </epd:referenceToUnitGroupDataSet>
        <epd:amount xmlns:epd="http://www.iai.kit.edu/EPD/2013" epd:module="D">-0.234931954175734</epd:amount>
      </common:other>
    </exchange>
    <exchange dataSetInternalID="104516">
      <referenceToFlowDataSet refObjectId="3449546e-52ad-4b39-b809-9fb77cea8ff6" version="39.00.000" type="flow data set" uri="../flows/3449546e-52ad-4b39-b809-9fb77cea8ff6.xml">
        <common:shortDescription xmlns:common="http://lca.jrc.it/ILCD/Common" xmlns:epd="http://www.iai.kit.edu/EPD/2013" xml:lang="en">Radioactive waste disposed (RWD)</common:shortDescription>
        <common:shortDescription xmlns:common="http://lca.jrc.it/ILCD/Common" xmlns:epd="http://www.iai.kit.edu/EPD/2013" xml:lang="de">Entsorgter radioaktiver Abfall (RWD)</common:shortDescription>
      </referenceToFlowDataSet>
      <functionType>General reminder flow</functionType>
      <exchangeDirection>Output</exchangeDirection>
      <common:other xmlns:common="http://lca.jrc.it/ILCD/Common">
        <epd:amount xmlns:epd="http://www.iai.kit.edu/EPD/2013" epd:module="C4">1.11630040522621E-7</epd:amount>
        <epd:referenceToUnitGroupDataSet xmlns:epd="http://www.iai.kit.edu/EPD/2013" refObjectId="93a60a57-a4c8-11da-a746-0800200c9a66" version="03.00.000" type="unit group data set" uri="../unitgroups/93a60a57-a4c8-11da-a746-0800200c9a66.xml">
          <common:shortDescription xml:lang="en">kg</common:shortDescription>
          <common:shortDescription xml:lang="de">kg</common:shortDescription>
        </epd:referenceToUnitGroupDataSet>
        <epd:amount xmlns:epd="http://www.iai.kit.edu/EPD/2013" epd:module="D">-0.000134241827040366</epd:amount>
      </common:other>
    </exchange>
    <exchange dataSetInternalID="104517">
      <referenceToFlowDataSet refObjectId="a2b32f97-3fc7-4af2-b209-525bc6426f33" version="39.00.000" type="flow data set" uri="../flows/a2b32f97-3fc7-4af2-b209-525bc6426f33.xml">
        <common:shortDescription xmlns:common="http://lca.jrc.it/ILCD/Common" xmlns:epd="http://www.iai.kit.edu/EPD/2013" xml:lang="en">Components for re-use (CRU)</common:shortDescription>
        <common:shortDescription xmlns:common="http://lca.jrc.it/ILCD/Common" xmlns:epd="http://www.iai.kit.edu/EPD/2013" xml:lang="de">Komponenten für die Wiederverwendung (CRU)</common:shortDescription>
      </referenceToFlowDataSet>
      <functionType>General reminder flow</functionType>
      <exchangeDirection>Output</exchangeDirection>
      <common:other xmlns:common="http://lca.jrc.it/ILCD/Common">
        <epd:amount xmlns:epd="http://www.iai.kit.edu/EPD/2013" epd:module="C4">0</epd:amount>
        <epd:referenceToUnitGroupDataSet xmlns:epd="http://www.iai.kit.edu/EPD/2013" refObjectId="93a60a57-a4c8-11da-a746-0800200c9a66" version="03.00.000" type="unit group data set" uri="../unitgroups/93a60a57-a4c8-11da-a746-0800200c9a66.xml">
          <common:shortDescription xml:lang="en">kg</common:shortDescription>
          <common:shortDescription xml:lang="de">kg</common:shortDescription>
        </epd:referenceToUnitGroupDataSet>
        <epd:amount xmlns:epd="http://www.iai.kit.edu/EPD/2013" epd:module="D">0</epd:amount>
      </common:other>
    </exchange>
    <exchange dataSetInternalID="104518">
      <referenceToFlowDataSet refObjectId="d7fe48a5-4103-49c8-9aae-b0b5dfdbd6ae" version="39.00.000" type="flow data set" uri="../flows/d7fe48a5-4103-49c8-9aae-b0b5dfdbd6ae.xml">
        <common:shortDescription xmlns:common="http://lca.jrc.it/ILCD/Common" xmlns:epd="http://www.iai.kit.edu/EPD/2013" xml:lang="en">Materials for Recycling (MFR)</common:shortDescription>
        <common:shortDescription xmlns:common="http://lca.jrc.it/ILCD/Common" xmlns:epd="http://www.iai.kit.edu/EPD/2013" xml:lang="de">Stoffe zum Recycling (MFR)</common:shortDescription>
      </referenceToFlowDataSet>
      <functionType>General reminder flow</functionType>
      <exchangeDirection>Output</exchangeDirection>
      <common:other xmlns:common="http://lca.jrc.it/ILCD/Common">
        <epd:amount xmlns:epd="http://www.iai.kit.edu/EPD/2013" epd:module="C4">0</epd:amount>
        <epd:referenceToUnitGroupDataSet xmlns:epd="http://www.iai.kit.edu/EPD/2013" refObjectId="93a60a57-a4c8-11da-a746-0800200c9a66" version="03.00.000" type="unit group data set" uri="../unitgroups/93a60a57-a4c8-11da-a746-0800200c9a66.xml">
          <common:shortDescription xml:lang="en">kg</common:shortDescription>
          <common:shortDescription xml:lang="de">kg</common:shortDescription>
        </epd:referenceToUnitGroupDataSet>
        <epd:amount xmlns:epd="http://www.iai.kit.edu/EPD/2013" epd:module="D">0</epd:amount>
      </common:other>
    </exchange>
    <exchange dataSetInternalID="104519">
      <referenceToFlowDataSet refObjectId="59a9181c-3aaf-46ee-8b13-2b3723b6e447" version="39.00.000" type="flow data set" uri="../flows/59a9181c-3aaf-46ee-8b13-2b3723b6e447.xml">
        <common:shortDescription xmlns:common="http://lca.jrc.it/ILCD/Common" xmlns:epd="http://www.iai.kit.edu/EPD/2013" xml:lang="en">Material for Energy Recovery (MER)</common:shortDescription>
        <common:shortDescription xmlns:common="http://lca.jrc.it/ILCD/Common" xmlns:epd="http://www.iai.kit.edu/EPD/2013" xml:lang="de">Stoffe für die Energierückgewinnung (MER)</common:shortDescription>
      </referenceToFlowDataSet>
      <functionType>General reminder flow</functionType>
      <exchangeDirection>Output</exchangeDirection>
      <common:other xmlns:common="http://lca.jrc.it/ILCD/Common">
        <epd:amount xmlns:epd="http://www.iai.kit.edu/EPD/2013" epd:module="C4">0</epd:amount>
        <epd:referenceToUnitGroupDataSet xmlns:epd="http://www.iai.kit.edu/EPD/2013" refObjectId="93a60a57-a4c8-11da-a746-0800200c9a66" version="03.00.000" type="unit group data set" uri="../unitgroups/93a60a57-a4c8-11da-a746-0800200c9a66.xml">
          <common:shortDescription xml:lang="en">kg</common:shortDescription>
          <common:shortDescription xml:lang="de">kg</common:shortDescription>
        </epd:referenceToUnitGroupDataSet>
        <epd:amount xmlns:epd="http://www.iai.kit.edu/EPD/2013" epd:module="D">0</epd:amount>
      </common:other>
    </exchange>
    <exchange dataSetInternalID="104520">
      <referenceToFlowDataSet refObjectId="4da0c987-2b76-40d6-9e9e-82a017aaaf29" version="39.00.000" type="flow data set" uri="../flows/4da0c987-2b76-40d6-9e9e-82a017aaaf29.xml">
        <common:shortDescription xmlns:common="http://lca.jrc.it/ILCD/Common" xmlns:epd="http://www.iai.kit.edu/EPD/2013" xml:lang="en">Exported electrical energy (EEE)</common:shortDescription>
        <common:shortDescription xmlns:common="http://lca.jrc.it/ILCD/Common" xmlns:epd="http://www.iai.kit.edu/EPD/2013" xml:lang="de">Exportierte elektrische Energie (EEE)</common:shortDescription>
      </referenceToFlowDataSet>
      <functionType>General reminder flow</functionType>
      <exchangeDirection>Output</exchangeDirection>
      <common:other xmlns:common="http://lca.jrc.it/ILCD/Common">
        <epd:amount xmlns:epd="http://www.iai.kit.edu/EPD/2013" epd:module="C4">0</epd:amount>
        <epd:referenceToUnitGroupDataSet xmlns:epd="http://www.iai.kit.edu/EPD/2013" refObjectId="93a60a57-a3c8-11da-a746-0800200c9a66" version="03.00.000" type="unit group data set" uri="../unitgroups/93a60a57-a3c8-11da-a746-0800200c9a66.xml">
          <common:shortDescription xml:lang="en">MJ</common:shortDescription>
          <common:shortDescription xml:lang="de">MJ</common:shortDescription>
        </epd:referenceToUnitGroupDataSet>
        <epd:amount xmlns:epd="http://www.iai.kit.edu/EPD/2013" epd:module="D">0</epd:amount>
      </common:other>
    </exchange>
    <exchange dataSetInternalID="104521">
      <referenceToFlowDataSet refObjectId="98daf38a-7a79-46d3-9a37-2b7bd0955810" version="39.00.000" type="flow data set" uri="../flows/98daf38a-7a79-46d3-9a37-2b7bd0955810.xml">
        <common:shortDescription xmlns:common="http://lca.jrc.it/ILCD/Common" xmlns:epd="http://www.iai.kit.edu/EPD/2013" xml:lang="en">Exported thermal energy (EET)</common:shortDescription>
        <common:shortDescription xmlns:common="http://lca.jrc.it/ILCD/Common" xmlns:epd="http://www.iai.kit.edu/EPD/2013" xml:lang="de">Exportierte thermische Energie (EET)</common:shortDescription>
      </referenceToFlowDataSet>
      <functionType>General reminder flow</functionType>
      <exchangeDirection>Output</exchangeDirection>
      <common:other xmlns:common="http://lca.jrc.it/ILCD/Common">
        <epd:amount xmlns:epd="http://www.iai.kit.edu/EPD/2013" epd:module="C4">0</epd:amount>
        <epd:referenceToUnitGroupDataSet xmlns:epd="http://www.iai.kit.edu/EPD/2013" refObjectId="93a60a57-a3c8-11da-a746-0800200c9a66" version="03.00.000" type="unit group data set" uri="../unitgroups/93a60a57-a3c8-11da-a746-0800200c9a66.xml">
          <common:shortDescription xml:lang="en">MJ</common:shortDescription>
          <common:shortDescription xml:lang="de">MJ</common:shortDescription>
        </epd:referenceToUnitGroupDataSet>
        <epd:amount xmlns:epd="http://www.iai.kit.edu/EPD/2013" epd:module="D">0</epd:amount>
      </common:other>
    </exchange>
  </exchanges>
  <LCIAResults>
    <LCIAResult>
      <referenceToLCIAMethodDataSet refObjectId="77e416eb-a363-4258-a04e-171d843a6460" version="39.00.000" type="LCIA method data set" uri="../lciamethods/77e416eb-a363-4258-a04e-171d843a6460.xml">
        <common:shortDescription xmlns:common="http://lca.jrc.it/ILCD/Common" xmlns:epd="http://www.iai.kit.edu/EPD/2013" xml:lang="en">Global warming potential (GWP)</common:shortDescription>
        <common:shortDescription xmlns:common="http://lca.jrc.it/ILCD/Common" xmlns:epd="http://www.iai.kit.edu/EPD/2013" xml:lang="de">Globales Erwärmungspotenzial (GWP)</common:shortDescription>
      </referenceToLCIAMethodDataSet>
      <common:other xmlns:common="http://lca.jrc.it/ILCD/Common">
        <epd:amount xmlns:epd="http://www.iai.kit.edu/EPD/2013" epd:module="C4">0.000682070063109887</epd:amount>
        <epd:amount xmlns:epd="http://www.iai.kit.edu/EPD/2013" epd:module="D">-2.66377357901753</epd:amount>
        <epd:referenceToUnitGroupDataSet xmlns:epd="http://www.iai.kit.edu/EPD/2013" refObjectId="1ebf3012-d0db-4de2-aefd-ef30cedb0be1" version="39.00.000" type="unit group data set" uri="../unitgroups/1ebf3012-d0db-4de2-aefd-ef30cedb0be1.xml">
          <common:shortDescription xml:lang="en">kg CO2 eq.</common:shortDescription>
          <common:shortDescription xml:lang="de">kg CO2 Äquiv.</common:shortDescription>
        </epd:referenceToUnitGroupDataSet>
      </common:other>
    </LCIAResult>
    <LCIAResult>
      <referenceToLCIAMethodDataSet refObjectId="06dcd26f-025f-401a-a7c1-5e457eb54637" version="39.00.000" type="LCIA method data set" uri="../lciamethods/06dcd26f-025f-401a-a7c1-5e457eb54637.xml">
        <common:shortDescription xmlns:common="http://lca.jrc.it/ILCD/Common" xmlns:epd="http://www.iai.kit.edu/EPD/2013" xml:lang="en">Ozone Depletion Potential (ODP)</common:shortDescription>
        <common:shortDescription xmlns:common="http://lca.jrc.it/ILCD/Common" xmlns:epd="http://www.iai.kit.edu/EPD/2013" xml:lang="de">Abbaupotenzial der stratosphärischen Ozonschicht (ODP)</common:shortDescription>
      </referenceToLCIAMethodDataSet>
      <common:other xmlns:common="http://lca.jrc.it/ILCD/Common">
        <epd:amount xmlns:epd="http://www.iai.kit.edu/EPD/2013" epd:module="C4">3.78913041579197E-18</epd:amount>
        <epd:amount xmlns:epd="http://www.iai.kit.edu/EPD/2013" epd:module="D">-6.54319149606513E-15</epd:amount>
        <epd:referenceToUnitGroupDataSet xmlns:epd="http://www.iai.kit.edu/EPD/2013" refObjectId="88054749-b0a6-47ea-a82b-dc5b29326512" version="39.00.000" type="unit group data set" uri="../unitgroups/88054749-b0a6-47ea-a82b-dc5b29326512.xml">
          <common:shortDescription xml:lang="en">kg R11 eq.</common:shortDescription>
          <common:shortDescription xml:lang="de">kg R11 Äquiv.</common:shortDescription>
        </epd:referenceToUnitGroupDataSet>
      </common:other>
    </LCIAResult>
    <LCIAResult>
      <referenceToLCIAMethodDataSet refObjectId="b4274add-93b7-4905-a5e4-2e878c4e4216" version="39.00.000" type="LCIA method data set" uri="../lciamethods/b4274add-93b7-4905-a5e4-2e878c4e4216.xml">
        <common:shortDescription xmlns:common="http://lca.jrc.it/ILCD/Common" xmlns:epd="http://www.iai.kit.edu/EPD/2013" xml:lang="en">Acidification potential (AP)</common:shortDescription>
        <common:shortDescription xmlns:common="http://lca.jrc.it/ILCD/Common" xmlns:epd="http://www.iai.kit.edu/EPD/2013" xml:lang="de">Versauerungspotential (AP)</common:shortDescription>
      </referenceToLCIAMethodDataSet>
      <common:other xmlns:common="http://lca.jrc.it/ILCD/Common">
        <epd:amount xmlns:epd="http://www.iai.kit.edu/EPD/2013" epd:module="C4">4.33297526208329E-6</epd:amount>
        <epd:amount xmlns:epd="http://www.iai.kit.edu/EPD/2013" epd:module="D">-0.0100965296588496</epd:amount>
        <epd:referenceToUnitGroupDataSet xmlns:epd="http://www.iai.kit.edu/EPD/2013" refObjectId="bc50c624-a9bc-45b1-a9b0-e6b10d00476f" version="39.00.000" type="unit group data set" uri="../unitgroups/bc50c624-a9bc-45b1-a9b0-e6b10d00476f.xml">
          <common:shortDescription xml:lang="en">kg SO2 eq.</common:shortDescription>
          <common:shortDescription xml:lang="de">kg SO2 Äquiv.</common:shortDescription>
        </epd:referenceToUnitGroupDataSet>
      </common:other>
    </LCIAResult>
    <LCIAResult>
      <referenceToLCIAMethodDataSet refObjectId="f58827d0-b407-4ec6-be75-8b69efb98a0f" version="39.00.000" type="LCIA method data set" uri="../lciamethods/f58827d0-b407-4ec6-be75-8b69efb98a0f.xml">
        <common:shortDescription xmlns:common="http://lca.jrc.it/ILCD/Common" xmlns:epd="http://www.iai.kit.edu/EPD/2013" xml:lang="en">Eutrophication potential (EP)</common:shortDescription>
        <common:shortDescription xmlns:common="http://lca.jrc.it/ILCD/Common" xmlns:epd="http://www.iai.kit.edu/EPD/2013" xml:lang="de">Eutrophierungspotential (EP)</common:shortDescription>
      </referenceToLCIAMethodDataSet>
      <common:other xmlns:common="http://lca.jrc.it/ILCD/Common">
        <epd:amount xmlns:epd="http://www.iai.kit.edu/EPD/2013" epd:module="C4">4.8750678763666E-7</epd:amount>
        <epd:amount xmlns:epd="http://www.iai.kit.edu/EPD/2013" epd:module="D">-0.000687410890742316</epd:amount>
        <epd:referenceToUnitGroupDataSet xmlns:epd="http://www.iai.kit.edu/EPD/2013" refObjectId="67b5401d-873c-485f-bcf3-6ae83b918822" version="39.00.000" type="unit group data set" uri="../unitgroups/67b5401d-873c-485f-bcf3-6ae83b918822.xml">
          <common:shortDescription xml:lang="en">kg Phosphate eq.</common:shortDescription>
          <common:shortDescription xml:lang="de">kg Phosphat Äquiv.</common:shortDescription>
        </epd:referenceToUnitGroupDataSet>
      </common:other>
    </LCIAResult>
    <LCIAResult>
      <referenceToLCIAMethodDataSet refObjectId="1e84a202-dae6-42aa-9e9d-71ea48b8be00" version="39.00.000" type="LCIA method data set" uri="../lciamethods/1e84a202-dae6-42aa-9e9d-71ea48b8be00.xml">
        <common:shortDescription xmlns:common="http://lca.jrc.it/ILCD/Common" xmlns:epd="http://www.iai.kit.edu/EPD/2013" xml:lang="en">Photochemical Ozone Creation Potential (POCP)</common:shortDescription>
        <common:shortDescription xmlns:common="http://lca.jrc.it/ILCD/Common" xmlns:epd="http://www.iai.kit.edu/EPD/2013" xml:lang="de">Bildungspotenzial für troposphärisches Ozon (POCP)</common:shortDescription>
      </referenceToLCIAMethodDataSet>
      <common:other xmlns:common="http://lca.jrc.it/ILCD/Common">
        <epd:amount xmlns:epd="http://www.iai.kit.edu/EPD/2013" epd:module="C4">3.28549378145402E-7</epd:amount>
        <epd:amount xmlns:epd="http://www.iai.kit.edu/EPD/2013" epd:module="D">-0.000647110606239878</epd:amount>
        <epd:referenceToUnitGroupDataSet xmlns:epd="http://www.iai.kit.edu/EPD/2013" refObjectId="01c26c17-9a76-406e-8295-f17b55fd909e" version="39.00.000" type="unit group data set" uri="../unitgroups/01c26c17-9a76-406e-8295-f17b55fd909e.xml">
          <common:shortDescription xml:lang="en">kg Ethene eq.</common:shortDescription>
          <common:shortDescription xml:lang="de">kg Ethen Äquiv.</common:shortDescription>
        </epd:referenceToUnitGroupDataSet>
      </common:other>
    </LCIAResult>
    <LCIAResult>
      <referenceToLCIAMethodDataSet refObjectId="f7c73bb9-ab1a-4249-9c6d-379a0de6f67e" version="39.00.000" type="LCIA method data set" uri="../lciamethods/f7c73bb9-ab1a-4249-9c6d-379a0de6f67e.xml">
        <common:shortDescription xmlns:common="http://lca.jrc.it/ILCD/Common" xmlns:epd="http://www.iai.kit.edu/EPD/2013" xml:lang="en">Abiotic depletion potential for non fossil resources (ADPE)</common:shortDescription>
        <common:shortDescription xmlns:common="http://lca.jrc.it/ILCD/Common" xmlns:epd="http://www.iai.kit.edu/EPD/2013" xml:lang="de">Potenzial für den abiotischen Abbau nicht fossiler Ressourcen (ADPE)</common:shortDescription>
      </referenceToLCIAMethodDataSet>
      <common:other xmlns:common="http://lca.jrc.it/ILCD/Common">
        <epd:amount xmlns:epd="http://www.iai.kit.edu/EPD/2013" epd:module="C4">6.91359057751309E-11</epd:amount>
        <epd:amount xmlns:epd="http://www.iai.kit.edu/EPD/2013" epd:module="D">-8.2330634223077E-5</epd:amount>
        <epd:referenceToUnitGroupDataSet xmlns:epd="http://www.iai.kit.edu/EPD/2013" refObjectId="54ccd2d9-a32a-4fc2-923d-f2c8c93e89d4" version="39.00.000" type="unit group data set" uri="../unitgroups/54ccd2d9-a32a-4fc2-923d-f2c8c93e89d4.xml">
          <common:shortDescription xml:lang="en">kg Sb eq.</common:shortDescription>
          <common:shortDescription xml:lang="de">kg Sb Äquiv.</common:shortDescription>
        </epd:referenceToUnitGroupDataSet>
      </common:other>
    </LCIAResult>
    <LCIAResult>
      <referenceToLCIAMethodDataSet refObjectId="804ebcdf-309d-4098-8ed8-fdaf2f389981" version="39.00.000" type="LCIA method data set" uri="../lciamethods/804ebcdf-309d-4098-8ed8-fdaf2f389981.xml">
        <common:shortDescription xmlns:common="http://lca.jrc.it/ILCD/Common" xmlns:epd="http://www.iai.kit.edu/EPD/2013" xml:lang="en">Abiotic depletion potential for fossil resources (ADPF)</common:shortDescription>
        <common:shortDescription xmlns:common="http://lca.jrc.it/ILCD/Common" xmlns:epd="http://www.iai.kit.edu/EPD/2013" xml:lang="de">Potenzial für den abiotischen Abbau fossiler Brennstoffe (ADPF)</common:shortDescription>
      </referenceToLCIAMethodDataSet>
      <common:other xmlns:common="http://lca.jrc.it/ILCD/Common">
        <epd:amount xmlns:epd="http://www.iai.kit.edu/EPD/2013" epd:module="C4">0.00967388679597128</epd:amount>
        <epd:amount xmlns:epd="http://www.iai.kit.edu/EPD/2013" epd:module="D">-32.3108618372865</epd:amount>
        <epd:referenceToUnitGroupDataSet xmlns:epd="http://www.iai.kit.edu/EPD/2013" refObjectId="93a60a57-a3c8-11da-a746-0800200c9a66" version="03.00.000" type="unit group data set" uri="../unitgroups/93a60a57-a3c8-11da-a746-0800200c9a66.xml">
          <common:shortDescription xml:lang="en">MJ</common:shortDescription>
          <common:shortDescription xml:lang="de">MJ</common:shortDescription>
        </epd:referenceToUnitGroupDataSet>
      </common:other>
    </LCIAResult>
  </LCIAResults>
</processDataSet>