<?xml version="1.0" encoding="utf-8"?>
<processDataSet xmlns:epd="http://www.iai.kit.edu/EPD/2013" xmlns:common="http://lca.jrc.it/ILCD/Common" xsi:schemaLocation="http://lca.jrc.it/ILCD/Process ../../schemas/EPD_DataSet.xsd" version="1.1" locations="../ILCDLocations.xml" xmlns:xsi="http://www.w3.org/2001/XMLSchema-instance" xmlns="http://lca.jrc.it/ILCD/Process">
<processInformation>
<dataSetInformation>
<common:UUID>693b9115-f1fc-4dfd-8d62-f36eb3cd0a0e</common:UUID>
<name>
<baseName xml:lang="de">Automatische Schiebetüranlage ST FLEX</baseName>
<baseName xml:lang="en">Automatic Sliding Door ST FLEX</baseName>
<functionalUnitFlowProperties xml:lang="de" />
</name>
<classificationInformation>
<common:classification name="OEKOBAU.DAT">
<common:class level="0" classId="7">Komponenten von Fenstern und Vorhangfassaden</common:class>
<common:class level="1" classId="7.7">Antriebssysteme</common:class>
<common:class level="2" classId="7.7.02">elektrisch</common:class>
</common:classification>
<common:classification name="IBUCategories">
<common:class level="0">02 Bauprodukte</common:class>
<common:class level="1">Türen, Fenster, Beschläge und Zubehör</common:class>
<common:class level="2">Automatiktüren und -tore, sowie Karusselltüranlagen</common:class>
</common:classification>
</classificationInformation>
<common:generalComment xml:lang="de">Die ST FLEX steht für eine automatische Schiebetüranlage mit schmalen Profilen von DORMA. Die automatische Schiebetüranlage besteht aus einem Schiebetürantrieb inklusive Sensorik und Steuerungseinheit. Diese sind ein- und beidseitig öffnend sowie mit und ohne Seitenteile konfigurierbar.  Die Schiebetür ST FLEX ist durch die geringen Profilansichtsbreiten universell einsetzbar. Zudem schafft das Profilsystem FLEX eine transparente Optik durch geringe Ansichtsbreiten. Die hohe Anzahl der verschiedenen Bauarten ermöglicht eine individuelle Lösung anspruchsvoller Objektanforderungen.</common:generalComment>
<common:generalComment xml:lang="en">ST FLEX stands for an automatic sliding door system manufactured by DORMA. The automatic sliding door system comprises a sliding door operator including sensors and control unit. It can be opened on one or two sides and configured with or without side screens. Thanks to its low profile width, the ST FLEX automatic sliding door is extremely versatile and allows plenty of light penetration.  With its various designs, it is the perfect solution for sophisticated projects.To meet all requirements the ST FLEX system is available with different ES 200 operator versions.</common:generalComment>
</dataSetInformation>
<quantitativeReference>
<referenceToReferenceFlow>0</referenceToReferenceFlow>
</quantitativeReference>
<time>
<common:referenceYear>2016</common:referenceYear>
<common:dataSetValidUntil>2021</common:dataSetValidUntil>
</time>
<geography>
<locationOfOperationSupplyOrProduction location="DE" />
</geography>
<technology>
<technologyDescriptionAndIncludedProcesses xml:lang="de">Die automatische Schiebetüranlage besteht aus einem Schiebetürantrieb inklusive Sensorik und Steuerungseinheit. Diese sind ein- und beidseitig öffnend sowie mit und ohne Seitenteile konfigurierbar. Die Schiebetür ST FLEX ist durch die geringen Profilansichtsbreiten universell einsetzbar. Die Fahrflügel und Seitenteile der ST FLEX werden im DORMA Werk Zusmarshausen hergestellt. Auch die elektronischen Bauteile werden innerhalb der DORMA Gruppe gefertigt. Die Antriebskomponenten und Leiterplatinen werden im Werk Ennepetal produziert. 
Technische Daten: 
Technische Daten der Antriebsysteme bezogen auf die ST FLEX Produktfamilie Schiebetüranlage: 
Deklarierte Einheit: 
Die deklarierte Einheit ist ein Stück (1 Stk.) der automatischen Schiebetüranlage ST FLEX bestehend aus: dem gemittelten Durchschnitt der Antriebseinheiten ES 200 Standard, ES 200 2D, ES 200 EASY und ES 200 EASYplus zwei Fahrflügeln, zwei Seitenteilen und den jeweiligen Verpackungsmaterialien. Die Seitenteile sind nicht Teil der beweglichen Automatiktür, sondern Teil des Gesamtsystems der automatischen Türanlage und wurden in der deklarierten Einheit berücksichtigt. Die deklarierte Einheit umfasst folgende Daten:</technologyDescriptionAndIncludedProcesses>
<technologyDescriptionAndIncludedProcesses xml:lang="en">The ST FLEX product family stands for automatic sliding door systems manufactured by DORMA GmbH + Co. KG. The automatic sliding door systems comprise a sliding door operator including sensors and control unit, which can open on one or two sides and can be configured with or without side screens. Representative for the product family of automatic sliding door systems (ST FLEX, TST FLEX and ST FLEX Green), the ST FLEX serves as a basis for calculation with the average values based on the sales percentages attributable to DORMA ES 200 Standard (30 %), ES 200-2D (60 %) and ES 200 Easy (10 %) operator systems. A separate Environmental Product Declaration is available for the ST Flex Green, which displays particularly low UD values of 1.4 to max. 1.8 (heat transition coefficient). This was calculated using the ES 200 Easy operator system. The ST FLEX sliding panels and side screens are manufactured in the DORMA plant in Zusmarshausen. Electronic components in particular are also manufactured within the DORMA Group. The operators are manufactured in the Ennepetal plant while the accompanying circuit boards are manufactured in the Bonn plant. The certified Quality Management system to DIN EN ISO 9001 safeguards the high quality standard of DORMA products. 
Technical data: 
Technical data on the operator systems relating to the ST FLEX sliding door system: 
Declared unit: 
The declared unit is one piece (1 pc.) of the ST FLEX automatic sliding door system comprising: average value of the ES 200 Standard, ES 200 2D, ES 200 EASY and ES 200 EASYplus operators, two sliding panels,two side screens and respective packaging materials. The side screens are not part of the moving automatic door but rather form a part of the overall automatic door system and have been taken into consideration in the declared unit. The declared unit comprises the following data:</technologyDescriptionAndIncludedProcesses>
<technologicalApplicability xml:lang="de">Jede Anlage wird für die individuellen Maße der unterschiedlichen Gebäude projektbezogen angefertigt. Die im Rahmen der EPD analysierten Antriebseinheiten ES200 Standard, ES 200 2D, ES 200 EASY und ES 200 EASYplus sind für folgenden Einsatzzweck ausgelegt:Details können in den jeweiligen Produktkatalogen bezogen werden.</technologicalApplicability>
<technologicalApplicability xml:lang="en">On request, automatic sliding door systems from DORMA are manufactured for the individual dimensions of various building projects. The different operator systems analysed within the framework of the EPD are designed for the following application:Details are available in the respective product catalogues.</technologicalApplicability>
<referenceToTechnologyFlowDiagrammOrPicture uri="../sources/4bb2e649-4341-4b5d-9c6b-003309df88a7.xml" type="source data set" refObjectId="4bb2e649-4341-4b5d-9c6b-003309df88a7">
<common:shortDescription xml:lang="de">Kap. 2.3 - DE.png</common:shortDescription>
</referenceToTechnologyFlowDiagrammOrPicture>
<referenceToTechnologyFlowDiagrammOrPicture uri="../sources/ef266b9b-97da-47ae-993f-620ddffcfdda.xml" type="source data set" refObjectId="ef266b9b-97da-47ae-993f-620ddffcfdda">
<common:shortDescription xml:lang="de">ST FLEX</common:shortDescription>
</referenceToTechnologyFlowDiagrammOrPicture>
</technology>
</processInformation>
<modellingAndValidation>
<LCIMethodAndAllocation>
<typeOfDataSet>EPD</typeOfDataSet>
<referenceToLCAMethodDetails type="source data set" refObjectId="e99b7e39-b828-4e17-be3f-c4f77b081996">
<common:shortDescription xml:lang="de">Automatiktüren und -tore, sowie Karusselltüranlagen.pdf</common:shortDescription>
</referenceToLCAMethodDetails>
<common:other>
<epd:subType xmlns="http://www.iai.kit.edu/EPD/2013">representative dataset</epd:subType>
</common:other>
</LCIMethodAndAllocation>
<dataSourcesTreatmentAndRepresentativeness>
<referenceToDataSource type="source data set" refObjectId="faba6315-c62f-42bf-bc2f-ef399909f52c">
<common:shortDescription xml:lang="de">Automatische Schiebetüranlage ST FLEX.pdf</common:shortDescription>
</referenceToDataSource>
<referenceToDataSource type="source data set" refObjectId="28d74cc0-db8b-4d7e-bc44-5f6d56ce0c4a">
<common:shortDescription xml:lang="de">GaBi Database (all versions)</common:shortDescription>
</referenceToDataSource>
<referenceToDataSource type="source data set" refObjectId="176effc6-2e73-4419-be24-60b3399e91cf">
<common:shortDescription xml:lang="de">GaBi database SP28 2015</common:shortDescription>
</referenceToDataSource>
<useAdviceForDataSet xml:lang="de">Gültigkeitsbereich: 
Die vorliegende EPD bezieht sich auf den gesamten Lebensweg einer ST FLEX Schiebetüranlage von DORMA. Die unterschiedlichen technischen Eigenschaften werden in Kapitel 2.3 dargestellt.  Produktionsstandort des Produkts ist DORMA Zusmarshausen, Deutschland. Die Stoff- und Energieströme wurden entsprechend berücksichtigt. 
Systemgrenze: 
Typ der EPD: Wiege bis Werkstor mit Optionen (cradle to gate with options). Module A1-3, A4 und A5 Das Produktstadium beginnt mit der Berücksichtigung der Produktion der notwendigen Rohstoffe und Enerigen inklusive aller entsprechenden Vorketten sowie der notwendigen Beschaffungstransporte. Weiterhin wurde die gesamte Herstellungsphase an zwei Produktionsstandorten abgebildet, inkl. der Behandlung von Produktionsabfällen bis zum Erreichen des End-of-Waste Status (EoW). Zudem wurden ebenfalls die Distributionstransporte und der Einbau ins Gebäude berücksichtigt. Modul B3 Das Modul beinhaltet das Auswechseln von Verschleißteilen über die gesamte Nutzungsdauer von 10 Jahren. Hierzu gehören sowohl die Herstellung der Ersatzteile als auch die Entsorgung der Verschleissteile bis zum End-of-Waste Status (EoW). Modul B6 Das Modul beinhaltet den Energieverbrauch für den Betrieb der deklarierten ES 200 Antriebseinheiten inklusive der Standby-Zeiten über die gesamte Nutzungsdauer von 10 Jahren. Module C2-3 Die Module beinhalten die Umweltwirkungen für die Behandlung der Abfallfraktionen bis zum Erreichen des End-of-Waste Status (EoW) inklusive der zugehörigen Transporte am Ende des Produktlebenswegs. Modul D Ausweis der aus der Abfallbehandlung resultierenden Gutschriften, resultierend aus einer energetischen (MVA-Route) oder werkstofflichen Verwertung (Recycling-Route) von Verpackungen (A5), der Ersatzteile (B3) und des Produktes im End of Life (C3).</useAdviceForDataSet>
<useAdviceForDataSet xml:lang="en">Scope: 
This EPD refers to the entire life cycle of a DORMA ST FLEX automatic sliding door system. The various technical characteristics are outlined in section 2.3. The production location is DORMA Zusmarshausen, Germany. The material and energy flows were taken into consideration accordingly 
System boundary: 
Type of EPD: cradle to gate with options Modules A1-3, A4 and A5 The product stage commences with considering production of the requisite raw materials and energies including all of the corresponding upstream chains and the requisite procurement transport. Furthermore the whole production phase was displayed at two production facilities until reaching the End-of-Waste status (EoW). Transport associated with distribution as well as installation in the building were also taken into consideration. Module B3 This module includes replacement of wear parts across its entire service life of 10 years.  The production of spare parts and the disposal of wear parts until EoW belong to this.  Module B6 This module includes the energy consumption for operating the declared drive units including the stand-by modus over the entire operating life time of 10 years. Modules C2-3 These modules include the environmental impacts of the treatment of waste fractions until reaching the EoW including transport associated with this at the end of the product life cycle. Module D The credits resulting from the waste treatment which are resulting from the energetic (MVA-route) or mechanical recycling (recycling-route) of packaging (A5), spare parts (B3) and the product in the End-of-Life status (C3) are indicated here.</useAdviceForDataSet>
</dataSourcesTreatmentAndRepresentativeness>
<validation>
<review type="Accredited third party review">
<common:referenceToNameOfReviewerAndInstitution uri="../contacts/d111dbec-b024-4be5-86c5-752d6eb2cf95.xml" type="contact data set" refObjectId="d111dbec-b024-4be5-86c5-752d6eb2cf95">
<common:shortDescription xml:lang="de">IBU</common:shortDescription>
</common:referenceToNameOfReviewerAndInstitution>
<common:referenceToCompleteReviewReport type="source data set" />
</review>
</validation>
<complianceDeclarations>
<compliance>
<common:referenceToComplianceSystem uri="../sources/b00f9ec0-7874-11e3-981f-0800200c9a66.xml" type="source data set" refObjectId="b00f9ec0-7874-11e3-981f-0800200c9a66">
<common:shortDescription xml:lang="de">DIN EN 15804</common:shortDescription>
</common:referenceToComplianceSystem>
</compliance>
<compliance>
<common:referenceToComplianceSystem type="source data set">
<common:shortDescription xml:lang="de">ISO 14025</common:shortDescription>
</common:referenceToComplianceSystem>
</compliance>
</complianceDeclarations>
</modellingAndValidation>
<administrativeInformation>
<dataEntryBy>
<common:timeStamp>2016-05-26T17:27:03.116</common:timeStamp>
<common:referenceToDataSetFormat uri="../sources/a97a0155-0234-4b87-b4ce-a45da52f2a40.xml" type="source data set" refObjectId="a97a0155-0234-4b87-b4ce-a45da52f2a40">
<common:shortDescription xml:lang="de">ILCD Format 1.1</common:shortDescription>
</common:referenceToDataSetFormat>
<common:referenceToDataSetFormat uri="../sources/cba73800-7874-11e3-981f-0800200c9a66.xml" type="source data set" refObjectId="cba73800-7874-11e3-981f-0800200c9a66">
<common:shortDescription xml:lang="de">EPD-Datenformaterweiterungen</common:shortDescription>
</common:referenceToDataSetFormat>
<common:referenceToPersonOrEntityEnteringTheData uri="../contacts/6b539b8a-10e3-4004-8ccc-a79f169aa339.xml" type="contact data set" refObjectId="6b539b8a-10e3-4004-8ccc-a79f169aa339">
<common:shortDescription xml:lang="de">brands and values GmbH</common:shortDescription>
</common:referenceToPersonOrEntityEnteringTheData>
</dataEntryBy>
<publicationAndOwnership>
<common:dataSetVersion>00.03.000</common:dataSetVersion>
<common:referenceToOwnershipOfDataSet uri="../contacts/0daab3af-429c-4564-a118-045543c24f59.xml" type="contact data set" refObjectId="0daab3af-429c-4564-a118-045543c24f59">
<common:shortDescription xml:lang="de">DORMA Deutschland GmbH</common:shortDescription>
</common:referenceToOwnershipOfDataSet>
<common:copyright>true</common:copyright>
</publicationAndOwnership>
</administrativeInformation>
<exchanges>
<exchange dataSetInternalID="0">
<referenceToFlowDataSet uri="../flows/3a4e968c-c1aa-03dc-46e6-d899970a1810.xml" type="flow data set" refObjectId="3a4e968c-c1aa-03dc-46e6-d899970a1810">
<common:shortDescription xml:lang="de">ST FLEX (ST FLEX)</common:shortDescription>
</referenceToFlowDataSet>
<meanAmount>1</meanAmount>
<referencesToDataSource />
</exchange>
<exchange dataSetInternalID="1">
<referenceToFlowDataSet uri="../flows/20f32be5-0398-4288-9b6d-accddd195317.xml" type="flow data set" refObjectId="20f32be5-0398-4288-9b6d-accddd195317">
<common:shortDescription xml:lang="de">Erneuerbare Primärenergie als Energieträger (PERE)</common:shortDescription>
</referenceToFlowDataSet>
<functionType>General reminder flow</functionType>
<exchangeDirection>Input</exchangeDirection>
<referencesToDataSource />
<common:other>
<epd:referenceToUnitGroupDataSet uri="../unitgroups/93a60a57-a3c8-11da-a746-0800200c9a66.xml" type="unit group data set" refObjectId="93a60a57-a3c8-11da-a746-0800200c9a66">
<common:shortDescription xml:lang="de">MJ</common:shortDescription>
</epd:referenceToUnitGroupDataSet>
<epd:amount epd:module="A1-A3">2150</epd:amount>
<epd:amount epd:module="A4">3.99</epd:amount>
<epd:amount epd:module="A5">0.213</epd:amount>
<epd:amount epd:module="B3">378</epd:amount>
<epd:amount epd:module="B6">3850</epd:amount>
<epd:amount epd:module="C2">0.332</epd:amount>
<epd:amount epd:module="C3">17.4</epd:amount>
<epd:amount epd:module="D">-2400</epd:amount>
</common:other>
</exchange>
<exchange dataSetInternalID="2">
<referenceToFlowDataSet uri="../flows/fb3ec0de-548d-4508-aea5-00b73bf6f702.xml" type="flow data set" refObjectId="fb3ec0de-548d-4508-aea5-00b73bf6f702">
<common:shortDescription xml:lang="de">Erneuerbare Primärenergie zur stofflichen Nutzung (PERM)</common:shortDescription>
</referenceToFlowDataSet>
<functionType>General reminder flow</functionType>
<exchangeDirection>Input</exchangeDirection>
<referencesToDataSource />
<common:other>
<epd:referenceToUnitGroupDataSet uri="../unitgroups/93a60a57-a3c8-11da-a746-0800200c9a66.xml" type="unit group data set" refObjectId="93a60a57-a3c8-11da-a746-0800200c9a66">
<common:shortDescription xml:lang="de">MJ</common:shortDescription>
</epd:referenceToUnitGroupDataSet>
<epd:amount epd:module="A1-A3">92.7</epd:amount>
<epd:amount epd:module="A4">3.84E-12</epd:amount>
<epd:amount epd:module="A5">7.01E-12</epd:amount>
<epd:amount epd:module="B3">13.6</epd:amount>
<epd:amount epd:module="B6">1.08E-07</epd:amount>
<epd:amount epd:module="C2">3.14E-13</epd:amount>
<epd:amount epd:module="C3">0.0801</epd:amount>
<epd:amount epd:module="D">-0.0452</epd:amount>
</common:other>
</exchange>
<exchange dataSetInternalID="3">
<referenceToFlowDataSet uri="../flows/53f97275-fa8a-4cdd-9024-65936002acd0.xml" type="flow data set" refObjectId="53f97275-fa8a-4cdd-9024-65936002acd0">
<common:shortDescription xml:lang="de">Total erneuerbare Primärenergie (PERT)</common:shortDescription>
</referenceToFlowDataSet>
<functionType>General reminder flow</functionType>
<exchangeDirection>Input</exchangeDirection>
<referencesToDataSource />
<common:other>
<epd:referenceToUnitGroupDataSet uri="../unitgroups/93a60a57-a3c8-11da-a746-0800200c9a66.xml" type="unit group data set" refObjectId="93a60a57-a3c8-11da-a746-0800200c9a66">
<common:shortDescription xml:lang="de">MJ</common:shortDescription>
</epd:referenceToUnitGroupDataSet>
<epd:amount epd:module="A1-A3">2240</epd:amount>
<epd:amount epd:module="A4">3.99</epd:amount>
<epd:amount epd:module="A5">0.213</epd:amount>
<epd:amount epd:module="B3">392</epd:amount>
<epd:amount epd:module="B6">3850</epd:amount>
<epd:amount epd:module="C2">0.332</epd:amount>
<epd:amount epd:module="C3">17.4</epd:amount>
<epd:amount epd:module="D">-2400</epd:amount>
</common:other>
</exchange>
<exchange dataSetInternalID="4">
<referenceToFlowDataSet uri="../flows/ac857178-2b45-46ec-892a-a9a4332f0372.xml" type="flow data set" refObjectId="ac857178-2b45-46ec-892a-a9a4332f0372">
<common:shortDescription xml:lang="de">Nicht-erneuerbare Primärenergie als Energieträger (PENRE)</common:shortDescription>
</referenceToFlowDataSet>
<functionType>General reminder flow</functionType>
<exchangeDirection>Input</exchangeDirection>
<referencesToDataSource />
<common:other>
<epd:referenceToUnitGroupDataSet uri="../unitgroups/93a60a57-a3c8-11da-a746-0800200c9a66.xml" type="unit group data set" refObjectId="93a60a57-a3c8-11da-a746-0800200c9a66">
<common:shortDescription xml:lang="de">MJ</common:shortDescription>
</epd:referenceToUnitGroupDataSet>
<epd:amount epd:module="A1-A3">12700</epd:amount>
<epd:amount epd:module="A4">71.1</epd:amount>
<epd:amount epd:module="A5">2.23</epd:amount>
<epd:amount epd:module="B3">2130</epd:amount>
<epd:amount epd:module="B6">18300</epd:amount>
<epd:amount epd:module="C2">5.94</epd:amount>
<epd:amount epd:module="C3">405</epd:amount>
<epd:amount epd:module="D">-7830</epd:amount>
</common:other>
</exchange>
<exchange dataSetInternalID="5">
<referenceToFlowDataSet uri="../flows/1421caa0-679d-4bf4-b282-0eb850ccae27.xml" type="flow data set" refObjectId="1421caa0-679d-4bf4-b282-0eb850ccae27">
<common:shortDescription xml:lang="de">Nicht-erneuerbare Primärenergie zur stofflichen Nutzung (PENRM)</common:shortDescription>
</referenceToFlowDataSet>
<functionType>General reminder flow</functionType>
<exchangeDirection>Input</exchangeDirection>
<referencesToDataSource />
<common:other>
<epd:referenceToUnitGroupDataSet uri="../unitgroups/93a60a57-a3c8-11da-a746-0800200c9a66.xml" type="unit group data set" refObjectId="93a60a57-a3c8-11da-a746-0800200c9a66">
<common:shortDescription xml:lang="de">MJ</common:shortDescription>
</epd:referenceToUnitGroupDataSet>
<epd:amount epd:module="A1-A3">117</epd:amount>
<epd:amount epd:module="A4">0</epd:amount>
<epd:amount epd:module="A5">0</epd:amount>
<epd:amount epd:module="B3">70.3</epd:amount>
<epd:amount epd:module="B6">0</epd:amount>
<epd:amount epd:module="C2">0</epd:amount>
<epd:amount epd:module="C3">0.0225</epd:amount>
<epd:amount epd:module="D">-1.18E-05</epd:amount>
</common:other>
</exchange>
<exchange dataSetInternalID="6">
<referenceToFlowDataSet uri="../flows/06159210-646b-4c8d-8583-da9b3b95a6c1.xml" type="flow data set" refObjectId="06159210-646b-4c8d-8583-da9b3b95a6c1">
<common:shortDescription xml:lang="de">Total nicht erneuerbare Primärenergie (PENRT)</common:shortDescription>
</referenceToFlowDataSet>
<functionType>General reminder flow</functionType>
<exchangeDirection>Input</exchangeDirection>
<referencesToDataSource />
<common:other>
<epd:referenceToUnitGroupDataSet uri="../unitgroups/93a60a57-a3c8-11da-a746-0800200c9a66.xml" type="unit group data set" refObjectId="93a60a57-a3c8-11da-a746-0800200c9a66">
<common:shortDescription xml:lang="de">MJ</common:shortDescription>
</epd:referenceToUnitGroupDataSet>
<epd:amount epd:module="A1-A3">12900</epd:amount>
<epd:amount epd:module="A4">71.1</epd:amount>
<epd:amount epd:module="A5">2.23</epd:amount>
<epd:amount epd:module="B3">2200</epd:amount>
<epd:amount epd:module="B6">18300</epd:amount>
<epd:amount epd:module="C2">5.94</epd:amount>
<epd:amount epd:module="C3">405</epd:amount>
<epd:amount epd:module="D">-7830</epd:amount>
</common:other>
</exchange>
<exchange dataSetInternalID="7">
<referenceToFlowDataSet uri="../flows/c6a1f35f-2d09-4f54-8dfb-97e502e1ce92.xml" type="flow data set" refObjectId="c6a1f35f-2d09-4f54-8dfb-97e502e1ce92">
<common:shortDescription xml:lang="de">Einsatz von Sekundärstoffen (SM)</common:shortDescription>
</referenceToFlowDataSet>
<functionType>General reminder flow</functionType>
<exchangeDirection>Input</exchangeDirection>
<referencesToDataSource />
<common:other>
<epd:referenceToUnitGroupDataSet uri="../unitgroups/ad38d542-3fe9-439d-9b95-2f5f7752acaf.xml" type="unit group data set" refObjectId="ad38d542-3fe9-439d-9b95-2f5f7752acaf">
<common:shortDescription xml:lang="de">kg</common:shortDescription>
</epd:referenceToUnitGroupDataSet>
<epd:amount epd:module="A1-A3">56</epd:amount>
<epd:amount epd:module="A4">0</epd:amount>
<epd:amount epd:module="A5">0</epd:amount>
<epd:amount epd:module="B3">0</epd:amount>
<epd:amount epd:module="B6">0</epd:amount>
<epd:amount epd:module="C2">0</epd:amount>
<epd:amount epd:module="C3">0</epd:amount>
<epd:amount epd:module="D">0</epd:amount>
</common:other>
</exchange>
<exchange dataSetInternalID="8">
<referenceToFlowDataSet uri="../flows/64333088-a55f-4aa2-9a31-c10b07816787.xml" type="flow data set" refObjectId="64333088-a55f-4aa2-9a31-c10b07816787">
<common:shortDescription xml:lang="de">Erneuerbare Sekundärbrennstoffe (RSF)</common:shortDescription>
</referenceToFlowDataSet>
<functionType>General reminder flow</functionType>
<exchangeDirection>Input</exchangeDirection>
<referencesToDataSource />
<common:other>
<epd:referenceToUnitGroupDataSet uri="../unitgroups/93a60a57-a3c8-11da-a746-0800200c9a66.xml" type="unit group data set" refObjectId="93a60a57-a3c8-11da-a746-0800200c9a66">
<common:shortDescription xml:lang="de">MJ</common:shortDescription>
</epd:referenceToUnitGroupDataSet>
<epd:amount epd:module="A1-A3">0.226</epd:amount>
<epd:amount epd:module="A4">0.000474</epd:amount>
<epd:amount epd:module="A5">7.98E-05</epd:amount>
<epd:amount epd:module="B3">0.0431</epd:amount>
<epd:amount epd:module="B6">0.242</epd:amount>
<epd:amount epd:module="C2">3.94E-05</epd:amount>
<epd:amount epd:module="C3">0.00568</epd:amount>
<epd:amount epd:module="D">-0.12</epd:amount>
</common:other>
</exchange>
<exchange dataSetInternalID="9">
<referenceToFlowDataSet uri="../flows/89def144-d39a-4287-b86f-efde453ddcb2.xml" type="flow data set" refObjectId="89def144-d39a-4287-b86f-efde453ddcb2">
<common:shortDescription xml:lang="de">Nicht erneuerbare Sekundärbrennstoffe (NRSF)</common:shortDescription>
</referenceToFlowDataSet>
<functionType>General reminder flow</functionType>
<exchangeDirection>Input</exchangeDirection>
<referencesToDataSource />
<common:other>
<epd:referenceToUnitGroupDataSet uri="../unitgroups/93a60a57-a3c8-11da-a746-0800200c9a66.xml" type="unit group data set" refObjectId="93a60a57-a3c8-11da-a746-0800200c9a66">
<common:shortDescription xml:lang="de">MJ</common:shortDescription>
</epd:referenceToUnitGroupDataSet>
<epd:amount epd:module="A1-A3">1.8</epd:amount>
<epd:amount epd:module="A4">0.00496</epd:amount>
<epd:amount epd:module="A5">0.000371</epd:amount>
<epd:amount epd:module="B3">0.329</epd:amount>
<epd:amount epd:module="B6">2.52</epd:amount>
<epd:amount epd:module="C2">0.000413</epd:amount>
<epd:amount epd:module="C3">0.0444</epd:amount>
<epd:amount epd:module="D">-0.902</epd:amount>
</common:other>
</exchange>
<exchange dataSetInternalID="10">
<referenceToFlowDataSet uri="../flows/3cf952c8-f3a4-461d-8c96-96456ca62246.xml" type="flow data set" refObjectId="3cf952c8-f3a4-461d-8c96-96456ca62246">
<common:shortDescription xml:lang="de">Einsatz von Süßwasserressourcen (FW)</common:shortDescription>
</referenceToFlowDataSet>
<functionType>General reminder flow</functionType>
<exchangeDirection>Input</exchangeDirection>
<referencesToDataSource />
<common:other>
<epd:referenceToUnitGroupDataSet uri="../unitgroups/cd950537-0a98-4044-9ba7-9f9a68d0a504.xml" type="unit group data set" refObjectId="cd950537-0a98-4044-9ba7-9f9a68d0a504">
<common:shortDescription xml:lang="de">m^3</common:shortDescription>
</epd:referenceToUnitGroupDataSet>
<epd:amount epd:module="A1-A3">4790</epd:amount>
<epd:amount epd:module="A4">0.319</epd:amount>
<epd:amount epd:module="A5">0.198</epd:amount>
<epd:amount epd:module="B3">790</epd:amount>
<epd:amount epd:module="B6">3480</epd:amount>
<epd:amount epd:module="C2">0.0266</epd:amount>
<epd:amount epd:module="C3">23.9</epd:amount>
<epd:amount epd:module="D">-6030</epd:amount>
</common:other>
</exchange>
<exchange dataSetInternalID="11">
<referenceToFlowDataSet uri="../flows/430f9e0f-59b2-46a0-8e0d-55e0e84948fc.xml" type="flow data set" refObjectId="430f9e0f-59b2-46a0-8e0d-55e0e84948fc">
<common:shortDescription xml:lang="de">Gefährlicher Abfall zur Deponie (HWD)</common:shortDescription>
</referenceToFlowDataSet>
<functionType>General reminder flow</functionType>
<exchangeDirection>Output</exchangeDirection>
<referencesToDataSource />
<common:other>
<epd:referenceToUnitGroupDataSet uri="../unitgroups/ad38d542-3fe9-439d-9b95-2f5f7752acaf.xml" type="unit group data set" refObjectId="ad38d542-3fe9-439d-9b95-2f5f7752acaf">
<common:shortDescription xml:lang="de">kg</common:shortDescription>
</epd:referenceToUnitGroupDataSet>
<epd:amount epd:module="A1-A3">0.31</epd:amount>
<epd:amount epd:module="A4">0</epd:amount>
<epd:amount epd:module="A5">0</epd:amount>
<epd:amount epd:module="B3">0.0603</epd:amount>
<epd:amount epd:module="B6">0</epd:amount>
<epd:amount epd:module="C2">0</epd:amount>
<epd:amount epd:module="C3">0.0903</epd:amount>
<epd:amount epd:module="D">0</epd:amount>
</common:other>
</exchange>
<exchange dataSetInternalID="12">
<referenceToFlowDataSet uri="../flows/b29ef66b-e286-4afa-949f-62f1a7b4d7fa.xml" type="flow data set" refObjectId="b29ef66b-e286-4afa-949f-62f1a7b4d7fa">
<common:shortDescription xml:lang="de">Entsorgter nicht gefährlicher Abfall (NHWD)</common:shortDescription>
</referenceToFlowDataSet>
<functionType>General reminder flow</functionType>
<exchangeDirection>Output</exchangeDirection>
<referencesToDataSource />
<common:other>
<epd:referenceToUnitGroupDataSet uri="../unitgroups/ad38d542-3fe9-439d-9b95-2f5f7752acaf.xml" type="unit group data set" refObjectId="ad38d542-3fe9-439d-9b95-2f5f7752acaf">
<common:shortDescription xml:lang="de">kg</common:shortDescription>
</epd:referenceToUnitGroupDataSet>
<epd:amount epd:module="A1-A3">1770</epd:amount>
<epd:amount epd:module="A4">0.271</epd:amount>
<epd:amount epd:module="A5">0.445</epd:amount>
<epd:amount epd:module="B3">505</epd:amount>
<epd:amount epd:module="B6">4250</epd:amount>
<epd:amount epd:module="C2">0.0224</epd:amount>
<epd:amount epd:module="C3">39.6</epd:amount>
<epd:amount epd:module="D">-1170</epd:amount>
</common:other>
</exchange>
<exchange dataSetInternalID="13">
<referenceToFlowDataSet uri="../flows/3449546e-52ad-4b39-b809-9fb77cea8ff6.xml" type="flow data set" refObjectId="3449546e-52ad-4b39-b809-9fb77cea8ff6">
<common:shortDescription xml:lang="de">Entsorgter radioaktiver Abfall (RWD)</common:shortDescription>
</referenceToFlowDataSet>
<functionType>General reminder flow</functionType>
<exchangeDirection>Output</exchangeDirection>
<referencesToDataSource />
<common:other>
<epd:referenceToUnitGroupDataSet uri="../unitgroups/ad38d542-3fe9-439d-9b95-2f5f7752acaf.xml" type="unit group data set" refObjectId="ad38d542-3fe9-439d-9b95-2f5f7752acaf">
<common:shortDescription xml:lang="de">kg</common:shortDescription>
</epd:referenceToUnitGroupDataSet>
<epd:amount epd:module="A1-A3">0.671</epd:amount>
<epd:amount epd:module="A4">9.71E-05</epd:amount>
<epd:amount epd:module="A5">0.000135</epd:amount>
<epd:amount epd:module="B3">0.112</epd:amount>
<epd:amount epd:module="B6">2.74</epd:amount>
<epd:amount epd:module="C2">8.12E-06</epd:amount>
<epd:amount epd:module="C3">0.0131</epd:amount>
<epd:amount epd:module="D">-0.383</epd:amount>
</common:other>
</exchange>
<exchange dataSetInternalID="14">
<referenceToFlowDataSet uri="../flows/a2b32f97-3fc7-4af2-b209-525bc6426f33.xml" type="flow data set" refObjectId="a2b32f97-3fc7-4af2-b209-525bc6426f33">
<common:shortDescription xml:lang="de">Komponenten für die Wiederverwendung (CRU)</common:shortDescription>
</referenceToFlowDataSet>
<functionType>General reminder flow</functionType>
<exchangeDirection>Output</exchangeDirection>
<referencesToDataSource />
<common:other>
<epd:referenceToUnitGroupDataSet uri="../unitgroups/ad38d542-3fe9-439d-9b95-2f5f7752acaf.xml" type="unit group data set" refObjectId="ad38d542-3fe9-439d-9b95-2f5f7752acaf">
<common:shortDescription xml:lang="de">kg</common:shortDescription>
</epd:referenceToUnitGroupDataSet>
<epd:amount epd:module="A1-A3">0</epd:amount>
<epd:amount epd:module="A4">0</epd:amount>
<epd:amount epd:module="A5">0</epd:amount>
<epd:amount epd:module="B3">0</epd:amount>
<epd:amount epd:module="B6">0</epd:amount>
<epd:amount epd:module="C2">0</epd:amount>
<epd:amount epd:module="C3">0</epd:amount>
<epd:amount epd:module="D">0</epd:amount>
</common:other>
</exchange>
<exchange dataSetInternalID="15">
<referenceToFlowDataSet uri="../flows/d7fe48a5-4103-49c8-9aae-b0b5dfdbd6ae.xml" type="flow data set" refObjectId="d7fe48a5-4103-49c8-9aae-b0b5dfdbd6ae">
<common:shortDescription xml:lang="de">Stoffe zum Recycling (MFR)</common:shortDescription>
</referenceToFlowDataSet>
<functionType>General reminder flow</functionType>
<exchangeDirection>Output</exchangeDirection>
<referencesToDataSource />
<common:other>
<epd:referenceToUnitGroupDataSet uri="../unitgroups/ad38d542-3fe9-439d-9b95-2f5f7752acaf.xml" type="unit group data set" refObjectId="ad38d542-3fe9-439d-9b95-2f5f7752acaf">
<common:shortDescription xml:lang="de">kg</common:shortDescription>
</epd:referenceToUnitGroupDataSet>
<epd:amount epd:module="A1-A3">7.13</epd:amount>
<epd:amount epd:module="A4">0</epd:amount>
<epd:amount epd:module="A5">0</epd:amount>
<epd:amount epd:module="B3">8.86</epd:amount>
<epd:amount epd:module="B6">0</epd:amount>
<epd:amount epd:module="C2">0</epd:amount>
<epd:amount epd:module="C3">287</epd:amount>
<epd:amount epd:module="D">0</epd:amount>
</common:other>
</exchange>
<exchange dataSetInternalID="16">
<referenceToFlowDataSet uri="../flows/59a9181c-3aaf-46ee-8b13-2b3723b6e447.xml" type="flow data set" refObjectId="59a9181c-3aaf-46ee-8b13-2b3723b6e447">
<common:shortDescription xml:lang="de">Stoffe für die Energierückgewinnung (MER)</common:shortDescription>
</referenceToFlowDataSet>
<functionType>General reminder flow</functionType>
<exchangeDirection>Output</exchangeDirection>
<referencesToDataSource />
<common:other>
<epd:referenceToUnitGroupDataSet uri="../unitgroups/ad38d542-3fe9-439d-9b95-2f5f7752acaf.xml" type="unit group data set" refObjectId="ad38d542-3fe9-439d-9b95-2f5f7752acaf">
<common:shortDescription xml:lang="de">kg</common:shortDescription>
</epd:referenceToUnitGroupDataSet>
<epd:amount epd:module="A1-A3">0.148</epd:amount>
<epd:amount epd:module="A4">0</epd:amount>
<epd:amount epd:module="A5">4.86</epd:amount>
<epd:amount epd:module="B3">9.32</epd:amount>
<epd:amount epd:module="B6">0</epd:amount>
<epd:amount epd:module="C2">0</epd:amount>
<epd:amount epd:module="C3">9.56</epd:amount>
<epd:amount epd:module="D">0</epd:amount>
</common:other>
</exchange>
<exchange dataSetInternalID="17">
<referenceToFlowDataSet uri="../flows/4da0c987-2b76-40d6-9e9e-82a017aaaf29.xml" type="flow data set" refObjectId="4da0c987-2b76-40d6-9e9e-82a017aaaf29">
<common:shortDescription xml:lang="de">Exportierte elektrische Energie (EEE)</common:shortDescription>
</referenceToFlowDataSet>
<functionType>General reminder flow</functionType>
<exchangeDirection>Output</exchangeDirection>
<referencesToDataSource />
<common:other>
<epd:referenceToUnitGroupDataSet uri="../unitgroups/93a60a57-a3c8-11da-a746-0800200c9a66.xml" type="unit group data set" refObjectId="93a60a57-a3c8-11da-a746-0800200c9a66">
<common:shortDescription xml:lang="de">MJ</common:shortDescription>
</epd:referenceToUnitGroupDataSet>
<epd:amount epd:module="A1-A3">1.59</epd:amount>
<epd:amount epd:module="A4">0</epd:amount>
<epd:amount epd:module="A5">9.29</epd:amount>
<epd:amount epd:module="B3">10</epd:amount>
<epd:amount epd:module="B6">0</epd:amount>
<epd:amount epd:module="C2">0</epd:amount>
<epd:amount epd:module="C3">30</epd:amount>
<epd:amount epd:module="D">0</epd:amount>
</common:other>
</exchange>
<exchange dataSetInternalID="18">
<referenceToFlowDataSet uri="../flows/98daf38a-7a79-46d3-9a37-2b7bd0955810.xml" type="flow data set" refObjectId="98daf38a-7a79-46d3-9a37-2b7bd0955810">
<common:shortDescription xml:lang="de">Exportierte thermische Energie (EET)</common:shortDescription>
</referenceToFlowDataSet>
<functionType>General reminder flow</functionType>
<exchangeDirection>Output</exchangeDirection>
<referencesToDataSource />
<common:other>
<epd:referenceToUnitGroupDataSet uri="../unitgroups/93a60a57-a3c8-11da-a746-0800200c9a66.xml" type="unit group data set" refObjectId="93a60a57-a3c8-11da-a746-0800200c9a66">
<common:shortDescription xml:lang="de">MJ</common:shortDescription>
</epd:referenceToUnitGroupDataSet>
<epd:amount epd:module="A1-A3">4.02</epd:amount>
<epd:amount epd:module="A4">0</epd:amount>
<epd:amount epd:module="A5">21.8</epd:amount>
<epd:amount epd:module="B3">25.7</epd:amount>
<epd:amount epd:module="B6">0</epd:amount>
<epd:amount epd:module="C2">0</epd:amount>
<epd:amount epd:module="C3">74.7</epd:amount>
<epd:amount epd:module="D">0</epd:amount>
</common:other>
</exchange>
</exchanges>
<LCIAResults>
<LCIAResult>
<referenceToLCIAMethodDataSet uri="../flows/77e416eb-a363-4258-a04e-171d843a6460.xml" type="LCIA method data set" refObjectId="77e416eb-a363-4258-a04e-171d843a6460">
<common:shortDescription xml:lang="de">Globales Erwärmungspotenzial (GWP)</common:shortDescription>
</referenceToLCIAMethodDataSet>
<common:other>
<epd:referenceToUnitGroupDataSet uri="../unitgroups/1ebf3012-d0db-4de2-aefd-ef30cedb0be1.xml" type="unit group data set" refObjectId="1ebf3012-d0db-4de2-aefd-ef30cedb0be1">
<common:shortDescription xml:lang="de">kg CO_(2)-Äq.</common:shortDescription>
</epd:referenceToUnitGroupDataSet>
<epd:amount epd:module="A1-A3">931</epd:amount>
<epd:amount epd:module="A4">5.17</epd:amount>
<epd:amount epd:module="A5">7.18</epd:amount>
<epd:amount epd:module="B3">163</epd:amount>
<epd:amount epd:module="B6">1030</epd:amount>
<epd:amount epd:module="C2">0.432</epd:amount>
<epd:amount epd:module="C3">49.3</epd:amount>
<epd:amount epd:module="D">-620</epd:amount>
</common:other>
</LCIAResult>
<LCIAResult>
<referenceToLCIAMethodDataSet uri="../flows/06dcd26f-025f-401a-a7c1-5e457eb54637.xml" type="LCIA method data set" refObjectId="06dcd26f-025f-401a-a7c1-5e457eb54637">
<common:shortDescription xml:lang="de">Abbau Potential der stratosphärischen Ozonschicht (ODP)</common:shortDescription>
</referenceToLCIAMethodDataSet>
<common:other>
<epd:referenceToUnitGroupDataSet uri="../unitgroups/88054749-b0a6-47ea-a82b-dc5b29326512.xml" type="unit group data set" refObjectId="88054749-b0a6-47ea-a82b-dc5b29326512">
<common:shortDescription xml:lang="de">kg CFC11-Äq.</common:shortDescription>
</epd:referenceToUnitGroupDataSet>
<epd:amount epd:module="A1-A3">4.86E-06</epd:amount>
<epd:amount epd:module="A4">2.09E-11</epd:amount>
<epd:amount epd:module="A5">3.45E-11</epd:amount>
<epd:amount epd:module="B3">6.25E-07</epd:amount>
<epd:amount epd:module="B6">7.65E-07</epd:amount>
<epd:amount epd:module="C2">1.77E-12</epd:amount>
<epd:amount epd:module="C3">4.31E-07</epd:amount>
<epd:amount epd:module="D">-1.34E-05</epd:amount>
</common:other>
</LCIAResult>
<LCIAResult>
<referenceToLCIAMethodDataSet uri="../flows/b4274add-93b7-4905-a5e4-2e878c4e4216.xml" type="LCIA method data set" refObjectId="b4274add-93b7-4905-a5e4-2e878c4e4216">
<common:shortDescription xml:lang="de">Versauerungspotenzial von Boden und Wasser (AP)</common:shortDescription>
</referenceToLCIAMethodDataSet>
<common:other>
<epd:referenceToUnitGroupDataSet uri="../unitgroups/bc50c624-a9bc-45b1-a9b0-e6b10d00476f.xml" type="unit group data set" refObjectId="bc50c624-a9bc-45b1-a9b0-e6b10d00476f">
<common:shortDescription xml:lang="de">kg SO_(2)-Äq.</common:shortDescription>
</epd:referenceToUnitGroupDataSet>
<epd:amount epd:module="A1-A3">5.76</epd:amount>
<epd:amount epd:module="A4">0.0331</epd:amount>
<epd:amount epd:module="A5">0.00152</epd:amount>
<epd:amount epd:module="B3">1.25</epd:amount>
<epd:amount epd:module="B6">5.17</epd:amount>
<epd:amount epd:module="C2">0.00273</epd:amount>
<epd:amount epd:module="C3">0.0592</epd:amount>
<epd:amount epd:module="D">-3.22</epd:amount>
</common:other>
</LCIAResult>
<LCIAResult>
<referenceToLCIAMethodDataSet uri="../flows/f58827d0-b407-4ec6-be75-8b69efb98a0f.xml" type="LCIA method data set" refObjectId="f58827d0-b407-4ec6-be75-8b69efb98a0f">
<common:shortDescription xml:lang="de">Eutrophierungspotenzial (EP)</common:shortDescription>
</referenceToLCIAMethodDataSet>
<common:other>
<epd:referenceToUnitGroupDataSet uri="../unitgroups/67b5401d-873c-485f-bcf3-6ae83b918822.xml" type="unit group data set" refObjectId="67b5401d-873c-485f-bcf3-6ae83b918822">
<common:shortDescription xml:lang="de">kg PO_(4)^(3)-Äq.</common:shortDescription>
</epd:referenceToUnitGroupDataSet>
<epd:amount epd:module="A1-A3">0.626</epd:amount>
<epd:amount epd:module="A4">0.00849</epd:amount>
<epd:amount epd:module="A5">0.000268</epd:amount>
<epd:amount epd:module="B3">0.0537</epd:amount>
<epd:amount epd:module="B6">0.281</epd:amount>
<epd:amount epd:module="C2">0.000701</epd:amount>
<epd:amount epd:module="C3">0.00835</epd:amount>
<epd:amount epd:module="D">-0.249</epd:amount>
</common:other>
</LCIAResult>
<LCIAResult>
<referenceToLCIAMethodDataSet uri="../flows/1e84a202-dae6-42aa-9e9d-71ea48b8be00.xml" type="LCIA method data set" refObjectId="1e84a202-dae6-42aa-9e9d-71ea48b8be00">
<common:shortDescription xml:lang="de">Bildungspotential für troposphärisches Ozon (POCP)</common:shortDescription>
</referenceToLCIAMethodDataSet>
<common:other>
<epd:referenceToUnitGroupDataSet uri="../unitgroups/01c26c17-9a76-406e-8295-f17b55fd909e.xml" type="unit group data set" refObjectId="01c26c17-9a76-406e-8295-f17b55fd909e">
<common:shortDescription xml:lang="de">kg Ethen-Äq.</common:shortDescription>
</epd:referenceToUnitGroupDataSet>
<epd:amount epd:module="A1-A3">-0.0285</epd:amount>
<epd:amount epd:module="A4">-0.0137</epd:amount>
<epd:amount epd:module="A5">0.00011</epd:amount>
<epd:amount epd:module="B3">0.0649</epd:amount>
<epd:amount epd:module="B6">0.301</epd:amount>
<epd:amount epd:module="C2">-0.00113</epd:amount>
<epd:amount epd:module="C3">0.00535</epd:amount>
<epd:amount epd:module="D">-0.205</epd:amount>
</common:other>
</LCIAResult>
<LCIAResult>
<referenceToLCIAMethodDataSet uri="../flows/f7c73bb9-ab1a-4249-9c6d-379a0de6f67e.xml" type="LCIA method data set" refObjectId="f7c73bb9-ab1a-4249-9c6d-379a0de6f67e">
<common:shortDescription xml:lang="de">Potenzial für den abiotischen Abbau nicht fossiler Ressourcen (ADPE)</common:shortDescription>
</referenceToLCIAMethodDataSet>
<common:other>
<epd:referenceToUnitGroupDataSet uri="../unitgroups/54ccd2d9-a32a-4fc2-923d-f2c8c93e89d4.xml" type="unit group data set" refObjectId="54ccd2d9-a32a-4fc2-923d-f2c8c93e89d4">
<common:shortDescription xml:lang="de">kg Sb-Äq.</common:shortDescription>
</epd:referenceToUnitGroupDataSet>
<epd:amount epd:module="A1-A3">0.0266</epd:amount>
<epd:amount epd:module="A4">2.02E-07</epd:amount>
<epd:amount epd:module="A5">1.21E-07</epd:amount>
<epd:amount epd:module="B3">0.00878</epd:amount>
<epd:amount epd:module="B6">0.000163</epd:amount>
<epd:amount epd:module="C2">1.68E-08</epd:amount>
<epd:amount epd:module="C3">3.94E-05</epd:amount>
<epd:amount epd:module="D">-0.0281</epd:amount>
</common:other>
</LCIAResult>
<LCIAResult>
<referenceToLCIAMethodDataSet uri="../flows/804ebcdf-309d-4098-8ed8-fdaf2f389981.xml" type="LCIA method data set" refObjectId="804ebcdf-309d-4098-8ed8-fdaf2f389981">
<common:shortDescription xml:lang="de">Potenzial für den abiotischen Abbau fossiler Brennstoffe (ADPF)</common:shortDescription>
</referenceToLCIAMethodDataSet>
<common:other>
<epd:referenceToUnitGroupDataSet uri="../unitgroups/93a60a57-a3c8-11da-a746-0800200c9a66.xml" type="unit group data set" refObjectId="93a60a57-a3c8-11da-a746-0800200c9a66">
<common:shortDescription xml:lang="de">MJ</common:shortDescription>
</epd:referenceToUnitGroupDataSet>
<epd:amount epd:module="A1-A3">10800</epd:amount>
<epd:amount epd:module="A4">70.9</epd:amount>
<epd:amount epd:module="A5">1.89</epd:amount>
<epd:amount epd:module="B3">1770</epd:amount>
<epd:amount epd:module="B6">11400</epd:amount>
<epd:amount epd:module="C2">5.92</epd:amount>
<epd:amount epd:module="C3">369</epd:amount>
<epd:amount epd:module="D">-6890</epd:amount>
</common:other>
</LCIAResult>
</LCIAResults>
</processDataSet>