<?xml version="1.0" encoding="utf-8"?>
<processDataSet xmlns:epd="http://www.iai.kit.edu/EPD/2013" xmlns:epd2="http://www.indata.network/EPD/2019" xmlns:common="http://lca.jrc.it/ILCD/Common" xsi:schemaLocation="http://lca.jrc.it/ILCD/Process ../../schemas/EPD_DataSet.xsd" epd2:epd-version="1.2" version="1.1" locations="../ILCDLocations.xml" xmlns:xsi="http://www.w3.org/2001/XMLSchema-instance" xmlns="http://lca.jrc.it/ILCD/Process">
<processInformation>
<dataSetInformation>
<common:UUID>6bdbeaa4-07c5-4213-99c1-2d170333cfdc</common:UUID>
<name>
<baseName xml:lang="de">EPDM Dach- und Dichtungsbahnen NOVOPROOF ® DA, FA, DA-F, DA-K, DA-S, DA-G, DA-FG, DA-SK</baseName>
<baseName xml:lang="en">EPDM roofing and waterproofing membranes NovoProof ® DA, FA, DA-F, DA-K, DA-S, DA-G, DA-FG, DA-SK</baseName>
<functionalUnitFlowProperties xml:lang="de" />
</name>
<classificationInformation>
<common:classification name="OEKOBAU.DAT">
<common:class level="0" classId="6">Kunststoffe</common:class>
<common:class level="1" classId="6.3">Dachbahnen</common:class>
<common:class level="2" classId="6.3.03">Elastomer-Dachbahnen</common:class>
</common:classification>
<common:classification name="IBUCategories">
<common:class level="0">02 Bauprodukte</common:class>
<common:class level="1">Abdichtungen</common:class>
<common:class level="2">Dach- und Dichtungsbahnsysteme aus Kunststoffen und Elastomeren</common:class>
</common:classification>
</classificationInformation>
<common:generalComment xml:lang="de">NovoProof®-Dichtungssysteme bestehen aus voll vernetzten Elastomerbahnen auf Basis von EPDM (Ethylen-Propylen-Dien-Monomer-Kautschuk). Die NovoProof® Familie umfasst vielfältige Varianten:NovoProof® FAHomogene EPDM-BauwerksdichtungNovoProof® DAHomogene DachabdichtungsbahnNovoProof® DA-FFlammhemmende DachabdichtungsbahnNovoProof® DA-KFlammhemmende Dachabdichtungsbahnmit unterseitiger VlieskaschierungNovoProof® DA-SFlammhemmende Dachabdichtungsbahnmit unterseitiger DickvlieskaschierungNovoProof® DA-GHellgraue, flammhemmende Dachabdichtungsbahn mitunterseitiger VlieskaschierungNovoProof® DA-FGFlammhemmende Dachabdichtungsbahnmit unterseitiger GlasgewebekaschierungNovoProof® DA-SKFlammhemmende Dachabdichtungsbahnmit unterseitiger Glasgewebekaschierung und vollflächiger SelbstklebeschichtDer Durchschnitt über diese Produkte wurde aufGrundlage der Verkaufszahlen in 2017 gebildet.Für das Inverkehrbringen des Produkts in derEU/EFTA gilt die Verordnung (EU) Nr. 305/2011/CPR/. Das Produkt benötigt eine Leistungserklärungunter Berücksichtigung der - /DIN EN 13956:2012/ - Abdichtungsbahnen bzw. der - /DIN EN 13859-2:2014/ - Abdichtungsbahnen - und die CE-Kennzeichnung</common:generalComment>
<common:generalComment xml:lang="en">Normal 0   21   false false false  DE X-NONE X-NONE</common:generalComment>
<common:other>
<epd:scenarios>
<epd:scenario epd:name="S1">
<epd:description xml:lang="de">Thermische Verwertung (C3-2 &amp; D2)</epd:description>
<epd:description xml:lang="en">Thermal utilisation (C3-2 &amp; D2)</epd:description>
</epd:scenario>
<epd:scenario epd:name="S2">
<epd:description xml:lang="de">Szenario 2</epd:description>
<epd:description xml:lang="en">Scenario 2</epd:description>
</epd:scenario>
</epd:scenarios>
</common:other>
</dataSetInformation>
<quantitativeReference>
<referenceToReferenceFlow>0</referenceToReferenceFlow>
</quantitativeReference>
<time>
<common:referenceYear>2018</common:referenceYear>
<common:dataSetValidUntil>2023</common:dataSetValidUntil>
<common:other>
<epd2:publicationDateOfEPD>2018-12-06</epd2:publicationDateOfEPD>
</common:other>
</time>
<geography>
<locationOfOperationSupplyOrProduction location="DE" />
</geography>
<technology>
<technologyDescriptionAndIncludedProcesses xml:lang="de">Grundlage der Produktion von Gummimischungen als Werkstoff für die Herstellung von EPDM-Dach- und Dichtungsbahnen ist eine Rezeptur, die die eingesetzten Rohstoffe qualitativ als auch quantitativ festschreibt. Der Herstellprozess in Wadern-Büschfeld ist ein klassischer Batchprozess. Die benötigten Rohstoffe werden gemäß der Rezepturrechner gesteuert in automatische Waagen dosiert und über geeignete Fördereinrichtungen in einem Innenmischer bereitgestellt. Das Ergebnis des Mischprozesses ist eine homogene Rohgummimischung. Produktionsbegleitend werden die Qualitätsmerkmale wie zum Beispiel Festigkeit, Dehnung, Härte, Dichte, Rheometer-Kurve an allen fertigen Rohmischungen geprüft. Die so hergestellte Rohgummimischung wird im nächsten Schritt auf einer Roller-Head-Anlage weiterverarbeitet. Der kontinuierliche Produktionsprozess beginnt mit der Extrusion, dabei wird das Material mithilfe von Breitspritzkopf und Kalander auf die gewünschte Dicke (0,6 – 2,5 mm) und Breite (max. 1400 mm) gebracht. Danach folgt, je nach Produkt, die Zuführung von Thermofast-Fügebändern und ggf. Vliesen bei den Produkten DA-K, DA-G und DA-S oder Glasgewebe bei den Produkten DA-FG und DA-SK mit anschließender Prägung der Oberfläche. Im weiteren Prozessverlauf wird die so geformte Bahn in einem Heißluftkanal in einem kontinuierlichen Prozess vulkanisiert (vernetzt), wodurch eine dauerhafte Verbindung zwischen der EPDMSchicht und dem Thermofast®-Fügerand erreicht wird. Nach der Vulkanisation wird die Bahn über eine Abkühlstrecke auf Raumtemperatur gebracht und als Rollenware aufgewickelt. Bei Bedarf können die Bahnen vorkonfektioniert werden. Die Entwicklung und Herstellung erfolgt gemäß den Anforderungen des Qualitätsmanagementsystems nach /DIN EN ISO 9001:2008/. Die Qualität der fertigen Produkte wird regelmäßig durch die werkseigene Produktionskontrolle und durch externe Qualitätsüberwachungen gesichert. 
Technische Daten: 
Für die technischen Daten gelten die Angaben in der Leistungserklärung.NA = Daten können beim Hersteller angefragt werden.n.r. = nicht relevantLeistungswerte des Produkts entsprechend der Leistungserklärung in Bezug auf dessen Wesentliche Merkmale gemäß /DIN EN 13956:2012/ -Abdichtungsbahnen/DIN EN 13859-2:2014/ -Abdichtungsbahnen 
Deklarierte Einheit: 
Die deklarierte Einheit ist 1 m² des nach der Produktionsmenge gewichteten Mittels für die mechanisch befestigten, unter Auflast befestigten oder verklebten, mittels Heißluft verschweißten  NovoProof Dach- und Dichtungsbahnen (DA, DA-F, DA-K, DA-G,DA-S, DA-FG, DA-SK, FA), inklusive Verpackungsmaterialien undBefestigungsmaterialien.</technologyDescriptionAndIncludedProcesses>
<technologyDescriptionAndIncludedProcesses xml:lang="en">Normal 0 21 false false false DE X-NONE X-NONE The quality of the finished products is regularly assured in the form of in-plant production inspections and external quality monitoring. 
Technical data: 
The information provided in the Declaration of Performance applies for the technical data. n.a. = not applicable; data can be requested from the manufacturer n.r. = not of relevance The product’s performance values correspond with the Declaration of Performance in terms of its essential properties in accordance with /DIN EN 13956:2012/ - waterproofing membranes /DIN EN 13859-2:2014/ - waterproofing membranes 
Declared unit: 
Normal 0   21   false false false  DE X-NONE X-NONE                                                                                                                                                                                                                                                                                                                                                                                                                        The declared unit is 1 m² of the weighted average according to production volume for mechanically fastened, secured or adhered under ballast, hot air-welded NovoProof® roofing and waterproofing membranes (DA, DA-F, DA-K, DA-G, DA-S, DA-FG, DA-SK, FA), including packaging and fastening materials.</technologyDescriptionAndIncludedProcesses>
<technologicalApplicability xml:lang="de">Die NovoProof®-Flächendichtsysteme eigenen sich füralle einlagigen Verlegesysteme auf Flachdächern.Für die Verwendung gelten die jeweiligen nationalenBestimmungen.NovoProof® DA wird als vorgefertigte Dichtungsplane geliefert und unter Auflast (Kies, Platten) oder unter Gründächern verlegt.  NovoProof® DA-F wird als vorgefertigte Dichtungsplane geliefert. Durch die Flammhemmende Mischung ist eine Auflast nicht zwingend notwendig. NovoProof® DA-K/S/G/FG-Bahnen werden ohne Auflast mechanisch befestigt oder teilflächig verklebt verlegt. NovoProof® DA SK Bahnen werden ohne Auflast vollflächig verklebt. NovoProof® FA wird zur dauerelastischen, luft-und wasserdichten Abdichtung von Fenster- und Fassadenanschlüsse eingesetzt. Die Bahn wird dabei mit der Außenwand und/oder Fenster verklebt.</technologicalApplicability>
<technologicalApplicability xml:lang="en">Normal 0   21   false false false  DE X-NONE X-NONE                                                                                                                                                                                                                                                                                                                                                                                                                        NovoProof® surface sealing systems are suitable for all single-ply laying systems on flat roofs. Use is governed by the respective national regulations. NovoProof® DA is supplied as prefabricated sealing membranes and loosely laid under ballast (gravel, tiles) or green roofs. NovoProof® DA-F is supplied as prefabricated sealing membranes. Ballast is not necessary on account of the flame-retardant compound. NovoProof® DA-K/S/G/FG sheets are mechanically fastened without ballast or partly adhered. NovoProof® DA SK sheets are fully adhered across the surface without ballast. NovoProof® FA is used for establishing permanently resilient, air- and waterproof sealing of window and facade connections. The sheet is adhered to the external wall and/or window.</technologicalApplicability>
<referenceToTechnologyFlowDiagrammOrPicture uri="../sources/1ded71ef-0f78-440a-a136-affab93300cf.xml" type="source data set" refObjectId="1ded71ef-0f78-440a-a136-affab93300cf">
<common:shortDescription xml:lang="de">EPDTabelle.jpg</common:shortDescription>
</referenceToTechnologyFlowDiagrammOrPicture>
<referenceToTechnologyFlowDiagrammOrPicture uri="../sources/6ca8b4d3-410d-4810-91ae-260d6abd4a7a.xml" type="source data set" refObjectId="6ca8b4d3-410d-4810-91ae-260d6abd4a7a">
<common:shortDescription xml:lang="de">technische Daten FA.JPG</common:shortDescription>
</referenceToTechnologyFlowDiagrammOrPicture>
</technology>
</processInformation>
<modellingAndValidation>
<LCIMethodAndAllocation>
<typeOfDataSet>EPD</typeOfDataSet>
<referenceToLCAMethodDetails type="source data set" refObjectId="20b7d637-480e-464b-bd18-bd566d23ab35">
<common:shortDescription xml:lang="de">Dach- und Dichtungsbahnsysteme aus Kunststoffen und Elastomeren.pdf</common:shortDescription>
</referenceToLCAMethodDetails>
<common:other>
<epd:subType xmlns="http://www.iai.kit.edu/EPD/2013">average dataset</epd:subType>
</common:other>
</LCIMethodAndAllocation>
<dataSourcesTreatmentAndRepresentativeness>
<referenceToDataSource type="source data set" refObjectId="28d74cc0-db8b-4d7e-bc44-5f6d56ce0c4a">
<common:shortDescription xml:lang="de">GaBi Database (all versions)</common:shortDescription>
</referenceToDataSource>
<referenceToDataSource type="source data set" refObjectId="feda7597-12a1-4bd5-93ef-4d8120877b78">
<common:shortDescription xml:lang="de">GaBi database SP35 2018</common:shortDescription>
</referenceToDataSource>
<useAdviceForDataSet xml:lang="de">Gültigkeitsbereich: 
Die vorliegende EPD bezieht sich auf den gesamten Lebensweg einer Durchschnittsdach- und dichtungsbahn von SaarGummi Construction Deutschland der Varianten DA, FA, DA-F, DA-K, DA-G, DA-S, DA-FG und DA-SK. Die unterschiedlichen technischen Eigenschaften werden in Kapitel 2.3 dargestellt. Die Produkte werden am Produktionsstandort in Wadern-Büschfeld, Deutschland, produziert. 
Systemgrenze: 
Typ der EPD: Wiege bis Werkstor – mit OptionenModule A1-A3Die Herstellungsphase enthält die Produktion der notwendigen Rohstoffe inklusive aller Vorketten sowie der notwendigen Beschaffungstransporte. Für die Produktion der deklarierten Einheit wurden auch die hierfür notwendige elektrische und thermische Energie sowie Hilfs- und Betriebsstoffe inklusive deren Vorketten betrachtet. Anfallende Abfälle und Abwässer werden bis zu deren vollständigen Beseitigung berücksichtigt.Modul A4Dieses Modul betrachtet die ökologischen Auswirkungen des Transportes der deklarierten Einheit vom Werkstor bis zur Baustelle.Modul A5Hier wurden die entstehenden Umweltwirkungen bei der Entsorgung der Produktverpackungsmaterialien berücksichtigt. In diesem wird auch ein durchschnittlicher Installationsaufwand (Verschweißen, mechanische Befestigung, Verklebung) betrachtet.Module C2-3Die Module beinhalten die Umweltwirkungen der Abfallbehandlung am Ende der Produktnutzung sowie die zugehörigen Transporte. In Szenario 1 wird hier der Aufwand für das Aufbereiten, in Szenario 2 der Aufwand für die Verbrennung der Dichtungsbahn modelliert.Modul DDie aus der Abfallbehandlung (aus A5 und C3) resultierenden Wertströme, die potenziell als energetischer (Verbrennung mitEnergierückgewinnung) oder werkstofflicher Input (Recycling) für ein nachgelagertes Produktsystem dienen können, werden hier als Nutzen außerhalb der Systemgrenzen ausgewiesen.</useAdviceForDataSet>
<useAdviceForDataSet xml:lang="en">Scope: 
This EPD refers to the entire life cycle of an average roofing and waterproofing membrane produced by SaarGummi Construction Deutschland in the DA, FA, DA-F, DA-K, DA-G, DA-S, DA-FG and DA-SK variants. The various technical characteristics are depicted in section 2.3. The products are manufactured at the production facility in Wadern-Büschfeld, Germany. 
System boundary: 
Normal 0   21   false false false  DE X-NONE X-NONE                                                                                                                                                                                                                                                                                                                                                                                                                        Module D The value streams arising from waste treatment (from A5 and C3) which can serve as energetic (incineration with energy recovery) or material input (recycling) for a downstream product system are indicated as benefits outside the system boundaries here.</useAdviceForDataSet>
<common:other>
<epd2:referenceToOriginalEPD type="source data set" refObjectId="1518eb06-6a24-4aff-9a92-a3696869191f">
<common:shortDescription xml:lang="de">EPDM Dach- und Dichtungsbahnen NOVOPROOF ® DA, FA, DA-F, DA-K, DA-S, DA-G, DA-FG, DA-SK.pdf</common:shortDescription>
</epd2:referenceToOriginalEPD>
</common:other>
</dataSourcesTreatmentAndRepresentativeness>
<validation>
<review type="Accredited third party review">
<common:referenceToNameOfReviewerAndInstitution uri="../contacts/d111dbec-b024-4be5-86c5-752d6eb2cf95.xml" type="contact data set" refObjectId="d111dbec-b024-4be5-86c5-752d6eb2cf95">
<common:shortDescription xml:lang="de">Institut Bauen und Umwelt e. V.</common:shortDescription>
</common:referenceToNameOfReviewerAndInstitution>
</review>
</validation>
<complianceDeclarations>
<compliance>
<common:referenceToComplianceSystem uri="../sources/b00f9ec0-7874-11e3-981f-0800200c9a66.xml" type="source data set" refObjectId="b00f9ec0-7874-11e3-981f-0800200c9a66">
<common:shortDescription xml:lang="de">DIN EN 15804</common:shortDescription>
</common:referenceToComplianceSystem>
</compliance>
<compliance>
<common:referenceToComplianceSystem uri="../sources/4f2eb655-6e44-4874-a95a-e28f5442cd4d.xml" type="source data set" refObjectId="4f2eb655-6e44-4874-a95a-e28f5442cd4d">
<common:shortDescription xml:lang="de">ISO 14025</common:shortDescription>
</common:referenceToComplianceSystem>
</compliance>
</complianceDeclarations>
</modellingAndValidation>
<administrativeInformation>
<common:commissionerAndGoal>
<common:referenceToCommissioner uri="../contacts/ce1179c8-96b8-4d77-ac02-cb894ffbfe04.xml" type="contact data set" refObjectId="ce1179c8-96b8-4d77-ac02-cb894ffbfe04">
<common:shortDescription xml:lang="de">SaarGummi Construction Deutschland GmbH</common:shortDescription>
</common:referenceToCommissioner>
</common:commissionerAndGoal>
<dataGenerator>
<common:referenceToPersonOrEntityGeneratingTheDataSet uri="../contacts/ce1179c8-96b8-4d77-ac02-cb894ffbfe04.xml" type="contact data set" refObjectId="ce1179c8-96b8-4d77-ac02-cb894ffbfe04">
<common:shortDescription xml:lang="de">SaarGummi Construction Deutschland GmbH</common:shortDescription>
</common:referenceToPersonOrEntityGeneratingTheDataSet>
</dataGenerator>
<dataEntryBy>
<common:timeStamp>2018-12-06T12:05:45.752</common:timeStamp>
<common:referenceToDataSetFormat uri="../sources/a97a0155-0234-4b87-b4ce-a45da52f2a40.xml" type="source data set" refObjectId="a97a0155-0234-4b87-b4ce-a45da52f2a40">
<common:shortDescription xml:lang="de">ILCD Format</common:shortDescription>
</common:referenceToDataSetFormat>
<common:referenceToDataSetFormat uri="../sources/a29449fd-aa2f-4de8-b5d7-4b06b43c6fde.xml" type="source data set" refObjectId="a29449fd-aa2f-4de8-b5d7-4b06b43c6fde">
<common:shortDescription xml:lang="de">EPD-Datenformaterweiterungen v1.2</common:shortDescription>
<common:shortDescription xml:lang="en">EPD Data Format Extensions v1.2</common:shortDescription>
</common:referenceToDataSetFormat>
</dataEntryBy>
<publicationAndOwnership>
<common:dataSetVersion>00.09.000</common:dataSetVersion>
<common:referenceToRegistrationAuthority uri="../contacts/d111dbec-b024-4be5-86c5-752d6eb2cf95.xml" type="contact data set" refObjectId="d111dbec-b024-4be5-86c5-752d6eb2cf95">
<common:shortDescription xml:lang="de">Institut Bauen und Umwelt e. V.</common:shortDescription>
</common:referenceToRegistrationAuthority>
<common:registrationNumber>EPD-DUR-20180034-IBD1-DE</common:registrationNumber>
<common:referenceToOwnershipOfDataSet uri="../contacts/ce1179c8-96b8-4d77-ac02-cb894ffbfe04.xml" type="contact data set" refObjectId="ce1179c8-96b8-4d77-ac02-cb894ffbfe04">
<common:shortDescription xml:lang="de">SaarGummi Construction Deutschland GmbH</common:shortDescription>
</common:referenceToOwnershipOfDataSet>
<common:copyright>true</common:copyright>
<common:licenseType>Free of charge for all users and uses</common:licenseType>
<common:accessRestrictions xml:lang="en">None</common:accessRestrictions>
<common:other>
<epd2:referenceToPublisher type="contact data set" refObjectId="d111dbec-b024-4be5-86c5-752d6eb2cf95" uri="../contacts/d111dbec-b024-4be5-86c5-752d6eb2cf95.xml">
<common:shortDescription xml:lang="de">Institut Bauen und Umwelt e. V.</common:shortDescription>
</epd2:referenceToPublisher>
</common:other>
</publicationAndOwnership>
</administrativeInformation>
<exchanges>
<exchange dataSetInternalID="0">
<referenceToFlowDataSet uri="../flows/29f5e32c-5a90-dd5a-d8f4-ad7f187a35f7.xml" type="flow data set" refObjectId="29f5e32c-5a90-dd5a-d8f4-ad7f187a35f7">
<common:shortDescription xml:lang="de">EPDM Dach- und Dichtungsbahnen NOVOPROOF DA, FA, DA-F, DA-K, DA-S, DA-G, DA-FG, DA-SK (EPDM Dach- und Dichtungsbahnen NOVOPROOF DA, FA, DA-F, DA-K, DA-S, DA-G, DA-FG, DA-SK)</common:shortDescription>
</referenceToFlowDataSet>
<meanAmount>1</meanAmount>
<referencesToDataSource />
</exchange>
<exchange dataSetInternalID="1">
<referenceToFlowDataSet uri="../flows/20f32be5-0398-4288-9b6d-accddd195317.xml" type="flow data set" refObjectId="20f32be5-0398-4288-9b6d-accddd195317">
<common:shortDescription xml:lang="de">Erneuerbare Primärenergie als Energieträger (PERE)</common:shortDescription>
<common:shortDescription xml:lang="en">Renewable primary energy as energy carrier (PERE)</common:shortDescription>
</referenceToFlowDataSet>
<functionType>General reminder flow</functionType>
<exchangeDirection>Input</exchangeDirection>
<common:other>
<epd:referenceToUnitGroupDataSet uri="../unitgroups/93a60a57-a3c8-11da-a746-0800200c9a66.xml" type="unit group data set" refObjectId="93a60a57-a3c8-11da-a746-0800200c9a66">
<common:shortDescription xml:lang="de">MJ</common:shortDescription>
</epd:referenceToUnitGroupDataSet>
<epd:amount epd:module="A1-A3">9.6128</epd:amount>
<epd:amount epd:module="A4">0.0245</epd:amount>
<epd:amount epd:module="A5">0.9242</epd:amount>
<epd:amount epd:module="C2">0.00493</epd:amount>
<epd:amount epd:module="C3" epd:scenario="S1">0.0633</epd:amount>
<epd:amount epd:module="C3" epd:scenario="S2">0.0848</epd:amount>
<epd:amount epd:module="D" epd:scenario="S1">-2.63</epd:amount>
<epd:amount epd:module="D" epd:scenario="S2">-5.76</epd:amount>
</common:other>
</exchange>
<exchange dataSetInternalID="2">
<referenceToFlowDataSet uri="../flows/fb3ec0de-548d-4508-aea5-00b73bf6f702.xml" type="flow data set" refObjectId="fb3ec0de-548d-4508-aea5-00b73bf6f702">
<common:shortDescription xml:lang="de">Erneuerbare Primärenergie zur stofflichen Nutzung (PERM)</common:shortDescription>
<common:shortDescription xml:lang="en">Renewable primary energy resources as material utilization (PERM)</common:shortDescription>
</referenceToFlowDataSet>
<functionType>General reminder flow</functionType>
<exchangeDirection>Input</exchangeDirection>
<common:other>
<epd:referenceToUnitGroupDataSet uri="../unitgroups/93a60a57-a3c8-11da-a746-0800200c9a66.xml" type="unit group data set" refObjectId="93a60a57-a3c8-11da-a746-0800200c9a66">
<common:shortDescription xml:lang="de">MJ</common:shortDescription>
</epd:referenceToUnitGroupDataSet>
<epd:amount epd:module="A1-A3">0.0972</epd:amount>
<epd:amount epd:module="A4">0</epd:amount>
<epd:amount epd:module="A5">-0.0972</epd:amount>
<epd:amount epd:module="C2">0</epd:amount>
<epd:amount epd:module="C3" epd:scenario="S1">0</epd:amount>
<epd:amount epd:module="C3" epd:scenario="S2">0</epd:amount>
<epd:amount epd:module="D" epd:scenario="S1">0</epd:amount>
<epd:amount epd:module="D" epd:scenario="S2">0</epd:amount>
</common:other>
</exchange>
<exchange dataSetInternalID="3">
<referenceToFlowDataSet uri="../flows/53f97275-fa8a-4cdd-9024-65936002acd0.xml" type="flow data set" refObjectId="53f97275-fa8a-4cdd-9024-65936002acd0">
<common:shortDescription xml:lang="de">Total erneuerbare Primärenergie (PERT)</common:shortDescription>
<common:shortDescription xml:lang="en">Total use of renewable primary energy resources (PERT)</common:shortDescription>
</referenceToFlowDataSet>
<functionType>General reminder flow</functionType>
<exchangeDirection>Input</exchangeDirection>
<common:other>
<epd:referenceToUnitGroupDataSet uri="../unitgroups/93a60a57-a3c8-11da-a746-0800200c9a66.xml" type="unit group data set" refObjectId="93a60a57-a3c8-11da-a746-0800200c9a66">
<common:shortDescription xml:lang="de">MJ</common:shortDescription>
</epd:referenceToUnitGroupDataSet>
<epd:amount epd:module="A1-A3">9.71</epd:amount>
<epd:amount epd:module="A4">0.0245</epd:amount>
<epd:amount epd:module="A5">0.827</epd:amount>
<epd:amount epd:module="C2">0.00493</epd:amount>
<epd:amount epd:module="C3" epd:scenario="S1">0.0633</epd:amount>
<epd:amount epd:module="C3" epd:scenario="S2">0.0848</epd:amount>
<epd:amount epd:module="D" epd:scenario="S1">-2.63</epd:amount>
<epd:amount epd:module="D" epd:scenario="S2">-5.76</epd:amount>
</common:other>
</exchange>
<exchange dataSetInternalID="4">
<referenceToFlowDataSet uri="../flows/ac857178-2b45-46ec-892a-a9a4332f0372.xml" type="flow data set" refObjectId="ac857178-2b45-46ec-892a-a9a4332f0372">
<common:shortDescription xml:lang="de">Nicht-erneuerbare Primärenergie als Energieträger (PENRE)</common:shortDescription>
<common:shortDescription xml:lang="en">Non renewable primary energy as energy carrier (PENRE)</common:shortDescription>
</referenceToFlowDataSet>
<functionType>General reminder flow</functionType>
<exchangeDirection>Input</exchangeDirection>
<common:other>
<epd:referenceToUnitGroupDataSet uri="../unitgroups/93a60a57-a3c8-11da-a746-0800200c9a66.xml" type="unit group data set" refObjectId="93a60a57-a3c8-11da-a746-0800200c9a66">
<common:shortDescription xml:lang="de">MJ</common:shortDescription>
</epd:referenceToUnitGroupDataSet>
<epd:amount epd:module="A1-A3">88.84</epd:amount>
<epd:amount epd:module="A4">0.488</epd:amount>
<epd:amount epd:module="A5">14.1</epd:amount>
<epd:amount epd:module="C2">0.0982</epd:amount>
<epd:amount epd:module="C3" epd:scenario="S1">0.186</epd:amount>
<epd:amount epd:module="C3" epd:scenario="S2">25.361</epd:amount>
<epd:amount epd:module="D" epd:scenario="S1">-78.2</epd:amount>
<epd:amount epd:module="D" epd:scenario="S2">-29.1</epd:amount>
</common:other>
</exchange>
<exchange dataSetInternalID="5">
<referenceToFlowDataSet uri="../flows/1421caa0-679d-4bf4-b282-0eb850ccae27.xml" type="flow data set" refObjectId="1421caa0-679d-4bf4-b282-0eb850ccae27">
<common:shortDescription xml:lang="de">Nicht-erneuerbare Primärenergie zur stofflichen Nutzung (PENRM)</common:shortDescription>
<common:shortDescription xml:lang="en">Non renewable primary energy as material utilization (PENRM)</common:shortDescription>
</referenceToFlowDataSet>
<functionType>General reminder flow</functionType>
<exchangeDirection>Input</exchangeDirection>
<common:other>
<epd:referenceToUnitGroupDataSet uri="../unitgroups/93a60a57-a3c8-11da-a746-0800200c9a66.xml" type="unit group data set" refObjectId="93a60a57-a3c8-11da-a746-0800200c9a66">
<common:shortDescription xml:lang="de">MJ</common:shortDescription>
</epd:referenceToUnitGroupDataSet>
<epd:amount epd:module="A1-A3">26.16</epd:amount>
<epd:amount epd:module="A4">0</epd:amount>
<epd:amount epd:module="A5">-1.5</epd:amount>
<epd:amount epd:module="C2">0</epd:amount>
<epd:amount epd:module="C3" epd:scenario="S1">-24.66</epd:amount>
<epd:amount epd:module="C3" epd:scenario="S2">-24.66</epd:amount>
<epd:amount epd:module="D" epd:scenario="S1">0</epd:amount>
<epd:amount epd:module="D" epd:scenario="S2">0</epd:amount>
</common:other>
</exchange>
<exchange dataSetInternalID="6">
<referenceToFlowDataSet uri="../flows/06159210-646b-4c8d-8583-da9b3b95a6c1.xml" type="flow data set" refObjectId="06159210-646b-4c8d-8583-da9b3b95a6c1">
<common:shortDescription xml:lang="de">Total nicht erneuerbare Primärenergie (PENRT)</common:shortDescription>
<common:shortDescription xml:lang="en">Total use of non renewable primary energy resources (PENRT)</common:shortDescription>
</referenceToFlowDataSet>
<functionType>General reminder flow</functionType>
<exchangeDirection>Input</exchangeDirection>
<common:other>
<epd:referenceToUnitGroupDataSet uri="../unitgroups/93a60a57-a3c8-11da-a746-0800200c9a66.xml" type="unit group data set" refObjectId="93a60a57-a3c8-11da-a746-0800200c9a66">
<common:shortDescription xml:lang="de">MJ</common:shortDescription>
</epd:referenceToUnitGroupDataSet>
<epd:amount epd:module="A1-A3">115</epd:amount>
<epd:amount epd:module="A4">0.488</epd:amount>
<epd:amount epd:module="A5">12.6</epd:amount>
<epd:amount epd:module="C2">0.0982</epd:amount>
<epd:amount epd:module="C3" epd:scenario="S1">-24.474</epd:amount>
<epd:amount epd:module="C3" epd:scenario="S2">0.701</epd:amount>
<epd:amount epd:module="D" epd:scenario="S1">-78.2</epd:amount>
<epd:amount epd:module="D" epd:scenario="S2">-29.1</epd:amount>
</common:other>
</exchange>
<exchange dataSetInternalID="7">
<referenceToFlowDataSet uri="../flows/c6a1f35f-2d09-4f54-8dfb-97e502e1ce92.xml" type="flow data set" refObjectId="c6a1f35f-2d09-4f54-8dfb-97e502e1ce92">
<common:shortDescription xml:lang="de">Einsatz von Sekundärstoffen (SM)</common:shortDescription>
<common:shortDescription xml:lang="en">Use of secondary material (SM)</common:shortDescription>
</referenceToFlowDataSet>
<functionType>General reminder flow</functionType>
<exchangeDirection>Input</exchangeDirection>
<common:other>
<epd:referenceToUnitGroupDataSet uri="../unitgroups/ad38d542-3fe9-439d-9b95-2f5f7752acaf.xml" type="unit group data set" refObjectId="ad38d542-3fe9-439d-9b95-2f5f7752acaf">
<common:shortDescription xml:lang="de">kg</common:shortDescription>
</epd:referenceToUnitGroupDataSet>
<epd:amount epd:module="A1-A3">0</epd:amount>
<epd:amount epd:module="A4">0</epd:amount>
<epd:amount epd:module="A5">0</epd:amount>
<epd:amount epd:module="C2">0</epd:amount>
<epd:amount epd:module="C3" epd:scenario="S1">0</epd:amount>
<epd:amount epd:module="C3" epd:scenario="S2">0</epd:amount>
<epd:amount epd:module="D" epd:scenario="S1">0.8</epd:amount>
<epd:amount epd:module="D" epd:scenario="S2">0</epd:amount>
</common:other>
</exchange>
<exchange dataSetInternalID="8">
<referenceToFlowDataSet uri="../flows/64333088-a55f-4aa2-9a31-c10b07816787.xml" type="flow data set" refObjectId="64333088-a55f-4aa2-9a31-c10b07816787">
<common:shortDescription xml:lang="de">Erneuerbare Sekundärbrennstoffe (RSF)</common:shortDescription>
<common:shortDescription xml:lang="en">Use of renewable secondary fuels (RSF)</common:shortDescription>
</referenceToFlowDataSet>
<functionType>General reminder flow</functionType>
<exchangeDirection>Input</exchangeDirection>
<common:other>
<epd:referenceToUnitGroupDataSet uri="../unitgroups/93a60a57-a3c8-11da-a746-0800200c9a66.xml" type="unit group data set" refObjectId="93a60a57-a3c8-11da-a746-0800200c9a66">
<common:shortDescription xml:lang="de">MJ</common:shortDescription>
</epd:referenceToUnitGroupDataSet>
<epd:amount epd:module="A1-A3">0</epd:amount>
<epd:amount epd:module="A4">0</epd:amount>
<epd:amount epd:module="A5">0</epd:amount>
<epd:amount epd:module="C2">0</epd:amount>
<epd:amount epd:module="C3" epd:scenario="S1">0</epd:amount>
<epd:amount epd:module="C3" epd:scenario="S2">0</epd:amount>
<epd:amount epd:module="D" epd:scenario="S1">0</epd:amount>
<epd:amount epd:module="D" epd:scenario="S2">0</epd:amount>
</common:other>
</exchange>
<exchange dataSetInternalID="9">
<referenceToFlowDataSet uri="../flows/89def144-d39a-4287-b86f-efde453ddcb2.xml" type="flow data set" refObjectId="89def144-d39a-4287-b86f-efde453ddcb2">
<common:shortDescription xml:lang="de">Nicht erneuerbare Sekundärbrennstoffe (NRSF)</common:shortDescription>
<common:shortDescription xml:lang="en">Use of non renewable secondary fuels (NRSF)</common:shortDescription>
</referenceToFlowDataSet>
<functionType>General reminder flow</functionType>
<exchangeDirection>Input</exchangeDirection>
<common:other>
<epd:referenceToUnitGroupDataSet uri="../unitgroups/93a60a57-a3c8-11da-a746-0800200c9a66.xml" type="unit group data set" refObjectId="93a60a57-a3c8-11da-a746-0800200c9a66">
<common:shortDescription xml:lang="de">MJ</common:shortDescription>
</epd:referenceToUnitGroupDataSet>
<epd:amount epd:module="A1-A3">0</epd:amount>
<epd:amount epd:module="A4">0</epd:amount>
<epd:amount epd:module="A5">0</epd:amount>
<epd:amount epd:module="C2">0</epd:amount>
<epd:amount epd:module="C3" epd:scenario="S1">0</epd:amount>
<epd:amount epd:module="C3" epd:scenario="S2">0</epd:amount>
<epd:amount epd:module="D" epd:scenario="S1">0</epd:amount>
<epd:amount epd:module="D" epd:scenario="S2">0</epd:amount>
</common:other>
</exchange>
<exchange dataSetInternalID="10">
<referenceToFlowDataSet uri="../flows/3cf952c8-f3a4-461d-8c96-96456ca62246.xml" type="flow data set" refObjectId="3cf952c8-f3a4-461d-8c96-96456ca62246">
<common:shortDescription xml:lang="de">Einsatz von Süßwasserressourcen (FW)</common:shortDescription>
<common:shortDescription xml:lang="en">Use of net fresh water (FW)</common:shortDescription>
</referenceToFlowDataSet>
<functionType>General reminder flow</functionType>
<exchangeDirection>Input</exchangeDirection>
<common:other>
<epd:referenceToUnitGroupDataSet uri="../unitgroups/cd950537-0a98-4044-9ba7-9f9a68d0a504.xml" type="unit group data set" refObjectId="cd950537-0a98-4044-9ba7-9f9a68d0a504">
<common:shortDescription xml:lang="de">m^3</common:shortDescription>
</epd:referenceToUnitGroupDataSet>
<epd:amount epd:module="A1-A3">0.535</epd:amount>
<epd:amount epd:module="A4">4.53E-05</epd:amount>
<epd:amount epd:module="A5">0.0301</epd:amount>
<epd:amount epd:module="C2">9.12E-06</epd:amount>
<epd:amount epd:module="C3" epd:scenario="S1">9.03E-05</epd:amount>
<epd:amount epd:module="C3" epd:scenario="S2">0.00843</epd:amount>
<epd:amount epd:module="D" epd:scenario="S1">-0.00935</epd:amount>
<epd:amount epd:module="D" epd:scenario="S2">0</epd:amount>
</common:other>
</exchange>
<exchange dataSetInternalID="11">
<referenceToFlowDataSet uri="../flows/430f9e0f-59b2-46a0-8e0d-55e0e84948fc.xml" type="flow data set" refObjectId="430f9e0f-59b2-46a0-8e0d-55e0e84948fc">
<common:shortDescription xml:lang="de">Gefährlicher Abfall zur Deponie (HWD)</common:shortDescription>
<common:shortDescription xml:lang="en">Hazardous waste disposed (HWD)</common:shortDescription>
</referenceToFlowDataSet>
<functionType>General reminder flow</functionType>
<exchangeDirection>Output</exchangeDirection>
<common:other>
<epd:referenceToUnitGroupDataSet uri="../unitgroups/ad38d542-3fe9-439d-9b95-2f5f7752acaf.xml" type="unit group data set" refObjectId="ad38d542-3fe9-439d-9b95-2f5f7752acaf">
<common:shortDescription xml:lang="de">kg</common:shortDescription>
</epd:referenceToUnitGroupDataSet>
<epd:amount epd:module="A1-A3">2.51E-07</epd:amount>
<epd:amount epd:module="A4">2.56E-08</epd:amount>
<epd:amount epd:module="A5">1.59E-08</epd:amount>
<epd:amount epd:module="C2">5.15E-09</epd:amount>
<epd:amount epd:module="C3" epd:scenario="S1">7.53E-11</epd:amount>
<epd:amount epd:module="C3" epd:scenario="S2">1.1E-09</epd:amount>
<epd:amount epd:module="D" epd:scenario="S1">-3.82E-07</epd:amount>
<epd:amount epd:module="D" epd:scenario="S2">-0.00392</epd:amount>
</common:other>
</exchange>
<exchange dataSetInternalID="12">
<referenceToFlowDataSet uri="../flows/b29ef66b-e286-4afa-949f-62f1a7b4d7fa.xml" type="flow data set" refObjectId="b29ef66b-e286-4afa-949f-62f1a7b4d7fa">
<common:shortDescription xml:lang="de">Entsorgter nicht gefährlicher Abfall (NHWD)</common:shortDescription>
<common:shortDescription xml:lang="en">Non hazardous waste disposed (NHWD)</common:shortDescription>
</referenceToFlowDataSet>
<functionType>General reminder flow</functionType>
<exchangeDirection>Output</exchangeDirection>
<common:other>
<epd:referenceToUnitGroupDataSet uri="../unitgroups/ad38d542-3fe9-439d-9b95-2f5f7752acaf.xml" type="unit group data set" refObjectId="ad38d542-3fe9-439d-9b95-2f5f7752acaf">
<common:shortDescription xml:lang="de">kg</common:shortDescription>
</epd:referenceToUnitGroupDataSet>
<epd:amount epd:module="A1-A3">0.046</epd:amount>
<epd:amount epd:module="A4">3.73E-05</epd:amount>
<epd:amount epd:module="A5">0.00595</epd:amount>
<epd:amount epd:module="C2">7.5E-06</epd:amount>
<epd:amount epd:module="C3" epd:scenario="S1">0.000122</epd:amount>
<epd:amount epd:module="C3" epd:scenario="S2">0.0206</epd:amount>
<epd:amount epd:module="D" epd:scenario="S1">-0.0322</epd:amount>
<epd:amount epd:module="D" epd:scenario="S2">0</epd:amount>
</common:other>
</exchange>
<exchange dataSetInternalID="13">
<referenceToFlowDataSet uri="../flows/3449546e-52ad-4b39-b809-9fb77cea8ff6.xml" type="flow data set" refObjectId="3449546e-52ad-4b39-b809-9fb77cea8ff6">
<common:shortDescription xml:lang="de">Entsorgter radioaktiver Abfall (RWD)</common:shortDescription>
<common:shortDescription xml:lang="en">Radioactive waste disposed (RWD)</common:shortDescription>
</referenceToFlowDataSet>
<functionType>General reminder flow</functionType>
<exchangeDirection>Output</exchangeDirection>
<common:other>
<epd:referenceToUnitGroupDataSet uri="../unitgroups/ad38d542-3fe9-439d-9b95-2f5f7752acaf.xml" type="unit group data set" refObjectId="ad38d542-3fe9-439d-9b95-2f5f7752acaf">
<common:shortDescription xml:lang="de">kg</common:shortDescription>
</epd:referenceToUnitGroupDataSet>
<epd:amount epd:module="A1-A3">0.00209</epd:amount>
<epd:amount epd:module="A4">6.66E-07</epd:amount>
<epd:amount epd:module="A5">0.000257</epd:amount>
<epd:amount epd:module="C2">1.34E-07</epd:amount>
<epd:amount epd:module="C3" epd:scenario="S1">2.89E-05</epd:amount>
<epd:amount epd:module="C3" epd:scenario="S2">3.7E-05</epd:amount>
<epd:amount epd:module="D" epd:scenario="S1">-0.000621</epd:amount>
<epd:amount epd:module="D" epd:scenario="S2">0</epd:amount>
</common:other>
</exchange>
<exchange dataSetInternalID="14">
<referenceToFlowDataSet uri="../flows/a2b32f97-3fc7-4af2-b209-525bc6426f33.xml" type="flow data set" refObjectId="a2b32f97-3fc7-4af2-b209-525bc6426f33">
<common:shortDescription xml:lang="de">Komponenten für die Wiederverwendung (CRU)</common:shortDescription>
<common:shortDescription xml:lang="en">Components for re-use (CRU)</common:shortDescription>
</referenceToFlowDataSet>
<functionType>General reminder flow</functionType>
<exchangeDirection>Output</exchangeDirection>
<common:other>
<epd:referenceToUnitGroupDataSet uri="../unitgroups/ad38d542-3fe9-439d-9b95-2f5f7752acaf.xml" type="unit group data set" refObjectId="ad38d542-3fe9-439d-9b95-2f5f7752acaf">
<common:shortDescription xml:lang="de">kg</common:shortDescription>
</epd:referenceToUnitGroupDataSet>
<epd:amount epd:module="A1-A3">0</epd:amount>
<epd:amount epd:module="A4">0</epd:amount>
<epd:amount epd:module="A5">0</epd:amount>
<epd:amount epd:module="C2">0</epd:amount>
<epd:amount epd:module="C3" epd:scenario="S1">0</epd:amount>
<epd:amount epd:module="C3" epd:scenario="S2">0</epd:amount>
<epd:amount epd:module="D" epd:scenario="S1">0</epd:amount>
<epd:amount epd:module="D" epd:scenario="S2">0</epd:amount>
</common:other>
</exchange>
<exchange dataSetInternalID="15">
<referenceToFlowDataSet uri="../flows/d7fe48a5-4103-49c8-9aae-b0b5dfdbd6ae.xml" type="flow data set" refObjectId="d7fe48a5-4103-49c8-9aae-b0b5dfdbd6ae">
<common:shortDescription xml:lang="de">Stoffe zum Recycling (MFR)</common:shortDescription>
<common:shortDescription xml:lang="en">Materials for recycling (MFR)</common:shortDescription>
</referenceToFlowDataSet>
<functionType>General reminder flow</functionType>
<exchangeDirection>Output</exchangeDirection>
<common:other>
<epd:referenceToUnitGroupDataSet uri="../unitgroups/ad38d542-3fe9-439d-9b95-2f5f7752acaf.xml" type="unit group data set" refObjectId="ad38d542-3fe9-439d-9b95-2f5f7752acaf">
<common:shortDescription xml:lang="de">kg</common:shortDescription>
</epd:referenceToUnitGroupDataSet>
<epd:amount epd:module="A1-A3">0</epd:amount>
<epd:amount epd:module="A4">0</epd:amount>
<epd:amount epd:module="A5">0</epd:amount>
<epd:amount epd:module="C2">0</epd:amount>
<epd:amount epd:module="C3" epd:scenario="S1">1.59</epd:amount>
<epd:amount epd:module="C3" epd:scenario="S2">0</epd:amount>
<epd:amount epd:module="D" epd:scenario="S1">0</epd:amount>
<epd:amount epd:module="D" epd:scenario="S2">0</epd:amount>
</common:other>
</exchange>
<exchange dataSetInternalID="16">
<referenceToFlowDataSet uri="../flows/59a9181c-3aaf-46ee-8b13-2b3723b6e447.xml" type="flow data set" refObjectId="59a9181c-3aaf-46ee-8b13-2b3723b6e447">
<common:shortDescription xml:lang="de">Stoffe für die Energierückgewinnung (MER)</common:shortDescription>
<common:shortDescription xml:lang="en">Materials for energy recovery (MER)</common:shortDescription>
</referenceToFlowDataSet>
<functionType>General reminder flow</functionType>
<exchangeDirection>Output</exchangeDirection>
<common:other>
<epd:referenceToUnitGroupDataSet uri="../unitgroups/ad38d542-3fe9-439d-9b95-2f5f7752acaf.xml" type="unit group data set" refObjectId="ad38d542-3fe9-439d-9b95-2f5f7752acaf">
<common:shortDescription xml:lang="de">kg</common:shortDescription>
</epd:referenceToUnitGroupDataSet>
<epd:amount epd:module="A1-A3">0</epd:amount>
<epd:amount epd:module="A4">0</epd:amount>
<epd:amount epd:module="A5">0</epd:amount>
<epd:amount epd:module="C2">0</epd:amount>
<epd:amount epd:module="C3" epd:scenario="S1">0</epd:amount>
<epd:amount epd:module="C3" epd:scenario="S2">0</epd:amount>
<epd:amount epd:module="D" epd:scenario="S1">0</epd:amount>
<epd:amount epd:module="D" epd:scenario="S2">0</epd:amount>
</common:other>
</exchange>
<exchange dataSetInternalID="17">
<referenceToFlowDataSet uri="../flows/4da0c987-2b76-40d6-9e9e-82a017aaaf29.xml" type="flow data set" refObjectId="4da0c987-2b76-40d6-9e9e-82a017aaaf29">
<common:shortDescription xml:lang="de">Exportierte elektrische Energie (EEE)</common:shortDescription>
<common:shortDescription xml:lang="en">Exported electrical energy (EEE)</common:shortDescription>
</referenceToFlowDataSet>
<functionType>General reminder flow</functionType>
<exchangeDirection>Output</exchangeDirection>
<common:other>
<epd:referenceToUnitGroupDataSet uri="../unitgroups/93a60a57-a3c8-11da-a746-0800200c9a66.xml" type="unit group data set" refObjectId="93a60a57-a3c8-11da-a746-0800200c9a66">
<common:shortDescription xml:lang="de">MJ</common:shortDescription>
</epd:referenceToUnitGroupDataSet>
<epd:amount epd:module="A1-A3">0</epd:amount>
<epd:amount epd:module="A4">0</epd:amount>
<epd:amount epd:module="A5">0.263476</epd:amount>
<epd:amount epd:module="C2">0</epd:amount>
<epd:amount epd:module="C3" epd:scenario="S1">0</epd:amount>
<epd:amount epd:module="C3" epd:scenario="S2">5.93</epd:amount>
<epd:amount epd:module="D" epd:scenario="S1">0</epd:amount>
<epd:amount epd:module="D" epd:scenario="S2">0</epd:amount>
</common:other>
</exchange>
<exchange dataSetInternalID="18">
<referenceToFlowDataSet uri="../flows/98daf38a-7a79-46d3-9a37-2b7bd0955810.xml" type="flow data set" refObjectId="98daf38a-7a79-46d3-9a37-2b7bd0955810">
<common:shortDescription xml:lang="de">Exportierte thermische Energie (EET)</common:shortDescription>
<common:shortDescription xml:lang="en">Exported thermal energy (EET)</common:shortDescription>
</referenceToFlowDataSet>
<functionType>General reminder flow</functionType>
<exchangeDirection>Output</exchangeDirection>
<common:other>
<epd:referenceToUnitGroupDataSet uri="../unitgroups/93a60a57-a3c8-11da-a746-0800200c9a66.xml" type="unit group data set" refObjectId="93a60a57-a3c8-11da-a746-0800200c9a66">
<common:shortDescription xml:lang="de">MJ</common:shortDescription>
</epd:referenceToUnitGroupDataSet>
<epd:amount epd:module="A1-A3">0</epd:amount>
<epd:amount epd:module="A4">0</epd:amount>
<epd:amount epd:module="A5">0.61069</epd:amount>
<epd:amount epd:module="C2">0</epd:amount>
<epd:amount epd:module="C3" epd:scenario="S1">0</epd:amount>
<epd:amount epd:module="C3" epd:scenario="S2">14.31</epd:amount>
<epd:amount epd:module="D" epd:scenario="S1">0</epd:amount>
<epd:amount epd:module="D" epd:scenario="S2">0</epd:amount>
</common:other>
</exchange>
</exchanges>
<LCIAResults>
<LCIAResult>
<referenceToLCIAMethodDataSet uri="../lciamethods/77e416eb-a363-4258-a04e-171d843a6460.xml" type="LCIA method data set" refObjectId="77e416eb-a363-4258-a04e-171d843a6460">
<common:shortDescription xml:lang="de">Globales Erwärmungspotenzial (GWP)</common:shortDescription>
<common:shortDescription xml:lang="en">Global warming potential (GWP)</common:shortDescription>
</referenceToLCIAMethodDataSet>
<common:other>
<epd:referenceToUnitGroupDataSet uri="../unitgroups/1ebf3012-d0db-4de2-aefd-ef30cedb0be1.xml" type="unit group data set" refObjectId="1ebf3012-d0db-4de2-aefd-ef30cedb0be1">
<common:shortDescription xml:lang="de">kg CO_(2)-Äq.</common:shortDescription>
</epd:referenceToUnitGroupDataSet>
<epd:amount epd:module="A1-A3">4.79</epd:amount>
<epd:amount epd:module="A4">0.0352</epd:amount>
<epd:amount epd:module="A5">0.69</epd:amount>
<epd:amount epd:module="C2">0.00708</epd:amount>
<epd:amount epd:module="C3" epd:scenario="S1">0.0106</epd:amount>
<epd:amount epd:module="C3" epd:scenario="S2">3.16</epd:amount>
<epd:amount epd:module="D" epd:scenario="S1">-2.82</epd:amount>
<epd:amount epd:module="D" epd:scenario="S2">-2.03</epd:amount>
</common:other>
</LCIAResult>
<LCIAResult>
<referenceToLCIAMethodDataSet uri="../lciamethods/06dcd26f-025f-401a-a7c1-5e457eb54637.xml" type="LCIA method data set" refObjectId="06dcd26f-025f-401a-a7c1-5e457eb54637">
<common:shortDescription xml:lang="de">Abbau Potential der stratosphärischen Ozonschicht (ODP)</common:shortDescription>
<common:shortDescription xml:lang="en">Depletion potential of the stratospheric ozone layer (ODP)</common:shortDescription>
</referenceToLCIAMethodDataSet>
<common:other>
<epd:referenceToUnitGroupDataSet uri="../unitgroups/88054749-b0a6-47ea-a82b-dc5b29326512.xml" type="unit group data set" refObjectId="88054749-b0a6-47ea-a82b-dc5b29326512">
<common:shortDescription xml:lang="de">kg CFC11-Äq.</common:shortDescription>
</epd:referenceToUnitGroupDataSet>
<epd:amount epd:module="A1-A3">2.91E-07</epd:amount>
<epd:amount epd:module="A4">1.18E-14</epd:amount>
<epd:amount epd:module="A5">1.65E-08</epd:amount>
<epd:amount epd:module="C2">2.38E-15</epd:amount>
<epd:amount epd:module="C3" epd:scenario="S1">4.7E-13</epd:amount>
<epd:amount epd:module="C3" epd:scenario="S2">8.98E-10</epd:amount>
<epd:amount epd:module="D" epd:scenario="S1">-3.34E-11</epd:amount>
<epd:amount epd:module="D" epd:scenario="S2">-3.97E-12</epd:amount>
</common:other>
</LCIAResult>
<LCIAResult>
<referenceToLCIAMethodDataSet uri="../lciamethods/b4274add-93b7-4905-a5e4-2e878c4e4216.xml" type="LCIA method data set" refObjectId="b4274add-93b7-4905-a5e4-2e878c4e4216">
<common:shortDescription xml:lang="de">Versauerungspotenzial von Boden und Wasser (AP)</common:shortDescription>
<common:shortDescription xml:lang="en">Acidification potential of land and water (AP)</common:shortDescription>
</referenceToLCIAMethodDataSet>
<common:other>
<epd:referenceToUnitGroupDataSet uri="../unitgroups/bc50c624-a9bc-45b1-a9b0-e6b10d00476f.xml" type="unit group data set" refObjectId="bc50c624-a9bc-45b1-a9b0-e6b10d00476f">
<common:shortDescription xml:lang="de">kg SO_(2)-Äq.</common:shortDescription>
</epd:referenceToUnitGroupDataSet>
<epd:amount epd:module="A1-A3">0.00986</epd:amount>
<epd:amount epd:module="A4">0.000147</epd:amount>
<epd:amount epd:module="A5">0.00109</epd:amount>
<epd:amount epd:module="C2">4.31E-05</epd:amount>
<epd:amount epd:module="C3" epd:scenario="S1">3.03E-05</epd:amount>
<epd:amount epd:module="C3" epd:scenario="S2">0.000245</epd:amount>
<epd:amount epd:module="D" epd:scenario="S1">-0.0036</epd:amount>
<epd:amount epd:module="D" epd:scenario="S2">-0.00221</epd:amount>
</common:other>
</LCIAResult>
<LCIAResult>
<referenceToLCIAMethodDataSet uri="../lciamethods/f58827d0-b407-4ec6-be75-8b69efb98a0f.xml" type="LCIA method data set" refObjectId="f58827d0-b407-4ec6-be75-8b69efb98a0f">
<common:shortDescription xml:lang="de">Eutrophierungspotenzial (EP)</common:shortDescription>
<common:shortDescription xml:lang="en">Eutrophication potential (EP)</common:shortDescription>
</referenceToLCIAMethodDataSet>
<common:other>
<epd:referenceToUnitGroupDataSet uri="../unitgroups/67b5401d-873c-485f-bcf3-6ae83b918822.xml" type="unit group data set" refObjectId="67b5401d-873c-485f-bcf3-6ae83b918822">
<common:shortDescription xml:lang="de">kg PO_(4)^(3)-Äq.</common:shortDescription>
</epd:referenceToUnitGroupDataSet>
<epd:amount epd:module="A1-A3">0.00117</epd:amount>
<epd:amount epd:module="A4">3.66E-05</epd:amount>
<epd:amount epd:module="A5">0.000119</epd:amount>
<epd:amount epd:module="C2">1.09E-05</epd:amount>
<epd:amount epd:module="C3" epd:scenario="S1">2.74E-06</epd:amount>
<epd:amount epd:module="C3" epd:scenario="S2">5.46E-05</epd:amount>
<epd:amount epd:module="D" epd:scenario="S1">-0.000434</epd:amount>
<epd:amount epd:module="D" epd:scenario="S2">-0.000349</epd:amount>
</common:other>
</LCIAResult>
<LCIAResult>
<referenceToLCIAMethodDataSet uri="../lciamethods/1e84a202-dae6-42aa-9e9d-71ea48b8be00.xml" type="LCIA method data set" refObjectId="1e84a202-dae6-42aa-9e9d-71ea48b8be00">
<common:shortDescription xml:lang="de">Bildungspotential für troposphärisches Ozon (POCP)</common:shortDescription>
<common:shortDescription xml:lang="en">Formation potential of tropospheric ozone photochemical oxidants (POCP)</common:shortDescription>
</referenceToLCIAMethodDataSet>
<common:other>
<epd:referenceToUnitGroupDataSet uri="../unitgroups/01c26c17-9a76-406e-8295-f17b55fd909e.xml" type="unit group data set" refObjectId="01c26c17-9a76-406e-8295-f17b55fd909e">
<common:shortDescription xml:lang="de">kg Ethen-Äq.</common:shortDescription>
</epd:referenceToUnitGroupDataSet>
<epd:amount epd:module="A1-A3">0.000936</epd:amount>
<epd:amount epd:module="A4">-5.4E-05</epd:amount>
<epd:amount epd:module="A5">0.000125</epd:amount>
<epd:amount epd:module="C2">-1.92E-05</epd:amount>
<epd:amount epd:module="C3" epd:scenario="S1">1.93E-06</epd:amount>
<epd:amount epd:module="C3" epd:scenario="S2">2.24E-05</epd:amount>
<epd:amount epd:module="D" epd:scenario="S1">-0.000525</epd:amount>
<epd:amount epd:module="D" epd:scenario="S2">-0.000226</epd:amount>
</common:other>
</LCIAResult>
<LCIAResult>
<referenceToLCIAMethodDataSet uri="../lciamethods/f7c73bb9-ab1a-4249-9c6d-379a0de6f67e.xml" type="LCIA method data set" refObjectId="f7c73bb9-ab1a-4249-9c6d-379a0de6f67e">
<common:shortDescription xml:lang="de">Potenzial für den abiotischen Abbau nicht fossiler Ressourcen (ADPE)</common:shortDescription>
<common:shortDescription xml:lang="en">Abiotic depletion potential for non fossil resources (ADPE)</common:shortDescription>
</referenceToLCIAMethodDataSet>
<common:other>
<epd:referenceToUnitGroupDataSet uri="../unitgroups/54ccd2d9-a32a-4fc2-923d-f2c8c93e89d4.xml" type="unit group data set" refObjectId="54ccd2d9-a32a-4fc2-923d-f2c8c93e89d4">
<common:shortDescription xml:lang="de">kg Sb-Äq.</common:shortDescription>
</epd:referenceToUnitGroupDataSet>
<epd:amount epd:module="A1-A3">1.53E-05</epd:amount>
<epd:amount epd:module="A4">2.83E-09</epd:amount>
<epd:amount epd:module="A5">3.18E-06</epd:amount>
<epd:amount epd:module="C2">5.7E-10</epd:amount>
<epd:amount epd:module="C3" epd:scenario="S1">4.23E-09</epd:amount>
<epd:amount epd:module="C3" epd:scenario="S2">-4.36E-08</epd:amount>
<epd:amount epd:module="D" epd:scenario="S1">-2.09E-06</epd:amount>
<epd:amount epd:module="D" epd:scenario="S2">-5.75E-07</epd:amount>
</common:other>
</LCIAResult>
<LCIAResult>
<referenceToLCIAMethodDataSet uri="../lciamethods/804ebcdf-309d-4098-8ed8-fdaf2f389981.xml" type="LCIA method data set" refObjectId="804ebcdf-309d-4098-8ed8-fdaf2f389981">
<common:shortDescription xml:lang="de">Potenzial für den abiotischen Abbau fossiler Brennstoffe (ADPF)</common:shortDescription>
<common:shortDescription xml:lang="en">Abiotic depletion potential for fossil resources (ADPF)</common:shortDescription>
</referenceToLCIAMethodDataSet>
<common:other>
<epd:referenceToUnitGroupDataSet uri="../unitgroups/93a60a57-a3c8-11da-a746-0800200c9a66.xml" type="unit group data set" refObjectId="93a60a57-a3c8-11da-a746-0800200c9a66">
<common:shortDescription xml:lang="de">MJ</common:shortDescription>
</epd:referenceToUnitGroupDataSet>
<epd:amount epd:module="A1-A3">110</epd:amount>
<epd:amount epd:module="A4">0.486</epd:amount>
<epd:amount epd:module="A5">11.9</epd:amount>
<epd:amount epd:module="C2">0.0978</epd:amount>
<epd:amount epd:module="C3" epd:scenario="S1">0.113</epd:amount>
<epd:amount epd:module="C3" epd:scenario="S2">0.598</epd:amount>
<epd:amount epd:module="D" epd:scenario="S1">-76.6</epd:amount>
<epd:amount epd:module="D" epd:scenario="S2">-26</epd:amount>
</common:other>
</LCIAResult>
</LCIAResults>
</processDataSet>