<?xml version="1.0" encoding="utf-8"?>
<processDataSet xmlns:epd="http://www.iai.kit.edu/EPD/2013" xmlns:epd2="http://www.indata.network/EPD/2019" xmlns:common="http://lca.jrc.it/ILCD/Common" xsi:schemaLocation="http://lca.jrc.it/ILCD/Process ../../schemas/EPD_DataSet.xsd" epd2:epd-version="1.2" version="1.1" locations="../ILCDLocations.xml" xmlns:xsi="http://www.w3.org/2001/XMLSchema-instance" xmlns="http://lca.jrc.it/ILCD/Process">
<processInformation>
<dataSetInformation>
<common:UUID>74a6029e-20c6-4544-9d4a-700d9bb48edc</common:UUID>
<name>
<baseName xml:lang="de">Warmgewalztes Stahlband</baseName>
<baseName xml:lang="en">Hot-rolled coil</baseName>
<functionalUnitFlowProperties xml:lang="de" />
</name>
<classificationInformation>
<common:classification name="OEKOBAU.DAT">
<common:class level="0" classId="4">Metalle</common:class>
<common:class level="1" classId="4.1">Stahl und Eisen</common:class>
<common:class level="2" classId="4.1.04">Stahlbleche</common:class>
</common:classification>
<common:classification name="IBUCategories">
<common:class level="0">02 Bauprodukte</common:class>
<common:class level="1">Metallbauprodukte und Zubehör</common:class>
<common:class level="2">Baustähle</common:class>
</common:classification>
</classificationInformation>
<common:generalComment xml:lang="de">Warmgewalztes Stahlband der voestalpine Stahl GmbH bzw. weiterbehandelt durch die voestalpine Steel &amp; Service Center GmbH, besteht aus einem über die Hochofenroute kontinuierlich gefertigten Stahlband mit einem oder mehreren, vom Kunden gewünschten, Behandlungsschritten (z. B. Beizen oder Glühen). In die Durchschnittsbetrachtung dieser EPD wurden niedrig- und mittellegierte Stähle, aber auch höherfeste Güten miteinbezogen.</common:generalComment>
</dataSetInformation>
<quantitativeReference>
<referenceToReferenceFlow>0</referenceToReferenceFlow>
</quantitativeReference>
<time>
<common:referenceYear>2021</common:referenceYear>
<common:dataSetValidUntil>2026</common:dataSetValidUntil>
<common:other>
<epd2:publicationDateOfEPD>2021-10-27</epd2:publicationDateOfEPD>
</common:other>
</time>
<geography>
<locationOfOperationSupplyOrProduction location="AT" />
</geography>
<technology>
<technologyDescriptionAndIncludedProcesses xml:lang="de">Das Ausgangsmaterial für die Herstellung des Warmbandes ist die Stahlbramme, die über die Primärroute (Hochofen, LD-Stahlwerk) hergestellt wird. Der flüssige Rohstahl wird mittels Stranggussverfahren zu Brammen gegossen. Die gegossenen Brammen werden über Stoß- bzw. Hubbalkenöfen erneut auf 900-1250 °C erwärmt und in mehreren Walzschritten zu Bändern mit einer Dicke von 1,5 - 20 mm gewalzt. Auf dem Warmband bildet sich eine Walzzunderschicht aus, die vor der Weiterverarbeitung, je nach Kundenwunsch, mechanisch entfernt wird (Entzundern über Streckrichtanlage). In weiterer Folge wird das Stahlband je nach Kundenwunsch mittels Salzsäure gebeizt oder bei Tafelprodukten längs- bzw. quergeteilt und in der Tafelglühe nachgeglüht. 
Technische Daten: 
Maßgebend sind die in der Leistungserklärung aufgeführten Daten: 
Deklarierte Einheit: 
Die vorliegende Umwelt-Produktdeklaration bezieht sich auf eine deklarierte Einheit von 1 Tonne warmgewalztes Stahlband.</technologyDescriptionAndIncludedProcesses>
<technologyDescriptionAndIncludedProcesses xml:lang="en">The starting material for the production of the hot strip is the steel slab, which is produced via the primary route (blast furnace, LD steelworks). The liquid crude steel is cast into slabs using a continuous casting process. The cast slabs are reheated to 900-1250 ° C in push or walking beam furnaces and rolled into strips with a thickness of 1.5-20 mm in several rolling steps. A mill scale layer forms on the hot strip, which is removed mechanically before further processing, depending on the customer&apos;s requirements (descaling using a stretch leveler). Subsequently, the steel strip is pickled with hydrochloric acid or, in the case of table products, cut lengthways or crossways and re-annealed in the table annealing, depending on the customer&apos;s requirements.</technologyDescriptionAndIncludedProcesses>
<technologicalApplicability xml:lang="de">Die Anwendungsbereiche der warmgewalzten Stahlbänder betreffen viele Branchen und Bereiche - aufgeteilt in mehrere Segmente:Haustechnik Profilindustrie Rohrindustrie Nutzfahrzeugindustrie Automobilzulieferindustrie Automobilindustrie Maschinenbau Stahl- und Anlagenbau DruckbehälterproduktionDas warmgewalzte Stahlband der voestalpine Stahl GmbH wird mit unterschiedlichen Güten ausgeliefert. Durch zusätzliche Behandlungsschritte (Beizen, Glühen) werden kundenspezifische Produktanforderungen erfüllt. Das deklarierte Produkt weist aufgrund der gewählten chemischen Zusammensetzung und der Warmwalz- und Glühparameter definierte Festigkeits- und Verarbeitungseigenschaften (Umformen, Schweißen) auf. Je nach Anwendungszweck werden unterschiedliche Oberflächenausführungen angeboten, walzblaue Oberfläche (verzundert) oder gebeizt oder gebeizt/geölt.</technologicalApplicability>
</technology>
</processInformation>
<modellingAndValidation>
<LCIMethodAndAllocation>
<typeOfDataSet>EPD</typeOfDataSet>
<referenceToLCAMethodDetails type="source data set" refObjectId="7949f207-a076-4f0a-b306-7584970982f8">
<common:shortDescription xml:lang="de">Baustähle.pdf</common:shortDescription>
</referenceToLCAMethodDetails>
<common:other>
<epd:subType xmlns="http://www.iai.kit.edu/EPD/2013">average dataset</epd:subType>
</common:other>
</LCIMethodAndAllocation>
<dataSourcesTreatmentAndRepresentativeness>
<referenceToDataSource type="source data set" refObjectId="28d74cc0-db8b-4d7e-bc44-5f6d56ce0c4a">
<common:shortDescription xml:lang="de">GaBi Database (all versions)</common:shortDescription>
</referenceToDataSource>
<referenceToDataSource type="source data set" refObjectId="1cece811-7501-44d4-8067-9259bd5cb835">
<common:shortDescription xml:lang="de">GaBi Database Edition 2021, CUP 2021.01</common:shortDescription>
</referenceToDataSource>
<useAdviceForDataSet xml:lang="de">Gültigkeitsbereich: 
Die vorliegende Umwelt-Produktdeklaration bezieht sich auf eine deklarierte Einheit von 1 Tonne warmgewalztes Stahlband produziert am Standort Linz. 
Systemgrenze: 
Die Ökobilanz des durchschnittlichen warmgewalzten Stahlbandes beinhaltet eine cradle-to-gate-Betrachtung (Wiege bis zum Werkstor) der auftretenden Umweltwirkungen mit den Modulen C1-C4 und Modul D (A1-A3 + C + D). Die folgenden Lebenszyklusphasen werden in der Analyse berücksichtigt:Modul A1-A3 | ProduktionsstadiumDas Produktionsstadium beinhaltet die Aufwendungen der Rohstoffversorgung (Kohle, Eisenerz, Pellets etc.) sowie der damit verbundenen Transporte zum Produktionsstandort Linz. Innerhalb der Werksgrenzen werden die benötigten Material- und Energieflüsse für die Sinteranlage, die Kokerei, die Hochöfen, das Stahlwerk, die Warmbandstraße und das Beizen separat betrachtet. Die Energiebereitstellung am Standort Linz erfolgt über ein Kraftwerk, in dem Hüttengase zur Energiegewinnung verwertet werden. Da mehr Energie verbraucht wird als durch das eigene Kraftwerk zur Verfügung steht, werden zusätzlich Erdgas und elektrische Energie vom österreichischen Netz bezogen. Auch die Produktion der Verpackung des warmgewalzten Stahlbandes ist in Modul A1-A3 erfasst. Modul C1 | Rückbau Für das End-of-Life-Szenario wird angenommen, dass das Endprodukt nicht mit anderen Materialien verbunden ist und sortenrein rückgebaut werden kann. Die mit dem Rückbau verbundenen Aufwände werden damit als gering eingeschätzt und sind somit vernachlässigbar.Modul C2 | Transport Modul C2 beinhaltet den Transport zur Abfallbehandlung. Dazu wird der Transport via LKW über 50 km Transportdistanz als repräsentatives Szenario angesetzt.  Modul C3 | Abfallbehandlung Jener Produktfluss, der das Modul D zum Recycling erreicht, verlässt das Produktsystem in C3. Aufwendungen für die Zerkleinerung und Sortierung des Stahlschrottes sind aufgrund der Geringfügigkeit der zu erwartenden Umweltwirkung nicht enthalten. Modul C4 | Entsorgung Das Modul C4 deklariert die durch die Deponierung (5 % des Produktes) entstehenden Umweltwirkungen. Modul D | Nutzen und Lasten außerhalb der Systemgrenzen Im Modul D werden die Substitutionspotenziale von Primärstahl durch ein Recyclingszenario (95 % des Produktes) dargestellt.</useAdviceForDataSet>
<common:other>
<epd2:referenceToOriginalEPD type="source data set" refObjectId="5f445d90-cdf8-4079-8bad-a2993b45c690">
<common:shortDescription xml:lang="de">Warmgewalztes Stahlband.pdf</common:shortDescription>
</epd2:referenceToOriginalEPD>
</common:other>
</dataSourcesTreatmentAndRepresentativeness>
<validation>
<review type="Accredited third party review">
<common:referenceToNameOfReviewerAndInstitution uri="../contacts/d111dbec-b024-4be5-86c5-752d6eb2cf95.xml" type="contact data set" refObjectId="d111dbec-b024-4be5-86c5-752d6eb2cf95">
<common:shortDescription xml:lang="de">Institut Bauen und Umwelt e. V.</common:shortDescription>
</common:referenceToNameOfReviewerAndInstitution>
</review>
</validation>
<complianceDeclarations>
<compliance>
<common:referenceToComplianceSystem uri="../sources/c0016b33-8cf7-415c-ac6e-deba0d21440d.xml" type="source data set" refObjectId="c0016b33-8cf7-415c-ac6e-deba0d21440d">
<common:shortDescription xml:lang="de">DIN EN 15804+A2</common:shortDescription>
</common:referenceToComplianceSystem>
</compliance>
<compliance>
<common:referenceToComplianceSystem uri="../sources/4f2eb655-6e44-4874-a95a-e28f5442cd4d.xml" type="source data set" refObjectId="4f2eb655-6e44-4874-a95a-e28f5442cd4d">
<common:shortDescription xml:lang="de">ISO 14025</common:shortDescription>
</common:referenceToComplianceSystem>
</compliance>
</complianceDeclarations>
</modellingAndValidation>
<administrativeInformation>
<common:commissionerAndGoal>
<common:referenceToCommissioner uri="../contacts/eef08a78-bb8b-429e-a968-c40f32a49ec7.xml" type="contact data set" refObjectId="eef08a78-bb8b-429e-a968-c40f32a49ec7">
<common:shortDescription xml:lang="de">voestalpine AG</common:shortDescription>
</common:referenceToCommissioner>
</common:commissionerAndGoal>
<dataGenerator>
<common:referenceToPersonOrEntityGeneratingTheDataSet uri="../contacts/ad8ad627-3991-42b7-a7ca-5a3fe0a34c28.xml" type="contact data set" refObjectId="ad8ad627-3991-42b7-a7ca-5a3fe0a34c28">
<common:shortDescription xml:lang="de">Daxner &amp; Merl GmbH</common:shortDescription>
</common:referenceToPersonOrEntityGeneratingTheDataSet>
</dataGenerator>
<dataEntryBy>
<common:timeStamp>2021-10-27T16:41:20.182</common:timeStamp>
<common:referenceToDataSetFormat uri="../sources/a97a0155-0234-4b87-b4ce-a45da52f2a40.xml" type="source data set" refObjectId="a97a0155-0234-4b87-b4ce-a45da52f2a40">
<common:shortDescription xml:lang="de">ILCD Format</common:shortDescription>
</common:referenceToDataSetFormat>
<common:referenceToDataSetFormat uri="../sources/a29449fd-aa2f-4de8-b5d7-4b06b43c6fde.xml" type="source data set" refObjectId="a29449fd-aa2f-4de8-b5d7-4b06b43c6fde">
<common:shortDescription xml:lang="de">EPD-Datenformaterweiterungen v1.2</common:shortDescription>
<common:shortDescription xml:lang="en">EPD Data Format Extensions v1.2</common:shortDescription>
</common:referenceToDataSetFormat>
</dataEntryBy>
<publicationAndOwnership>
<common:dataSetVersion>00.01.000</common:dataSetVersion>
<common:referenceToRegistrationAuthority uri="../contacts/d111dbec-b024-4be5-86c5-752d6eb2cf95.xml" type="contact data set" refObjectId="d111dbec-b024-4be5-86c5-752d6eb2cf95">
<common:shortDescription xml:lang="de">Institut Bauen und Umwelt e. V.</common:shortDescription>
</common:referenceToRegistrationAuthority>
<common:registrationNumber>EPD-VOE-20210206-IBA1-DE</common:registrationNumber>
<common:referenceToOwnershipOfDataSet uri="../contacts/eef08a78-bb8b-429e-a968-c40f32a49ec7.xml" type="contact data set" refObjectId="eef08a78-bb8b-429e-a968-c40f32a49ec7">
<common:shortDescription xml:lang="de">voestalpine AG</common:shortDescription>
</common:referenceToOwnershipOfDataSet>
<common:copyright>true</common:copyright>
<common:licenseType>Free of charge for all users and uses</common:licenseType>
<common:accessRestrictions xml:lang="en">None</common:accessRestrictions>
<common:other>
<epd2:referenceToPublisher type="contact data set" refObjectId="d111dbec-b024-4be5-86c5-752d6eb2cf95" uri="../contacts/d111dbec-b024-4be5-86c5-752d6eb2cf95.xml">
<common:shortDescription xml:lang="de">Institut Bauen und Umwelt e. V.</common:shortDescription>
</epd2:referenceToPublisher>
</common:other>
</publicationAndOwnership>
</administrativeInformation>
<exchanges>
<exchange dataSetInternalID="0">
<referenceToFlowDataSet uri="../flows/ee1f6ae2-a90b-f286-aa9f-412f8f0c7d6d.xml" type="flow data set" refObjectId="ee1f6ae2-a90b-f286-aa9f-412f8f0c7d6d">
<common:shortDescription xml:lang="de">Warmband ()</common:shortDescription>
</referenceToFlowDataSet>
<meanAmount>1000</meanAmount>
<referencesToDataSource />
</exchange>
<exchange dataSetInternalID="1">
<referenceToFlowDataSet uri="../flows/20f32be5-0398-4288-9b6d-accddd195317.xml" type="flow data set" refObjectId="20f32be5-0398-4288-9b6d-accddd195317">
<common:shortDescription xml:lang="de">Erneuerbare Primärenergie als Energieträger (PERE)</common:shortDescription>
<common:shortDescription xml:lang="en">Renewable primary energy as energy carrier (PERE)</common:shortDescription>
</referenceToFlowDataSet>
<functionType>General reminder flow</functionType>
<exchangeDirection>Input</exchangeDirection>
<common:other>
<epd:referenceToUnitGroupDataSet uri="../unitgroups/93a60a57-a3c8-11da-a746-0800200c9a66.xml" type="unit group data set" refObjectId="93a60a57-a3c8-11da-a746-0800200c9a66">
<common:shortDescription xml:lang="de">MJ</common:shortDescription>
</epd:referenceToUnitGroupDataSet>
<epd:amount epd:module="A1-A3">994.582845100885</epd:amount>
<epd:amount epd:module="C1">0</epd:amount>
<epd:amount epd:module="C2">2.29162705358998</epd:amount>
<epd:amount epd:module="C3">0</epd:amount>
<epd:amount epd:module="C4">2.56802636768431</epd:amount>
<epd:amount epd:module="D">1107.85841570947</epd:amount>
</common:other>
</exchange>
<exchange dataSetInternalID="2">
<referenceToFlowDataSet uri="../flows/fb3ec0de-548d-4508-aea5-00b73bf6f702.xml" type="flow data set" refObjectId="fb3ec0de-548d-4508-aea5-00b73bf6f702">
<common:shortDescription xml:lang="de">Erneuerbare Primärenergie zur stofflichen Nutzung (PERM)</common:shortDescription>
<common:shortDescription xml:lang="en">Renewable primary energy resources as material utilization (PERM)</common:shortDescription>
</referenceToFlowDataSet>
<functionType>General reminder flow</functionType>
<exchangeDirection>Input</exchangeDirection>
<common:other>
<epd:referenceToUnitGroupDataSet uri="../unitgroups/93a60a57-a3c8-11da-a746-0800200c9a66.xml" type="unit group data set" refObjectId="93a60a57-a3c8-11da-a746-0800200c9a66">
<common:shortDescription xml:lang="de">MJ</common:shortDescription>
</epd:referenceToUnitGroupDataSet>
<epd:amount epd:module="A1-A3">0</epd:amount>
<epd:amount epd:module="C1">0</epd:amount>
<epd:amount epd:module="C2">0</epd:amount>
<epd:amount epd:module="C3">0</epd:amount>
<epd:amount epd:module="C4">0</epd:amount>
<epd:amount epd:module="D">0</epd:amount>
</common:other>
</exchange>
<exchange dataSetInternalID="3">
<referenceToFlowDataSet uri="../flows/53f97275-fa8a-4cdd-9024-65936002acd0.xml" type="flow data set" refObjectId="53f97275-fa8a-4cdd-9024-65936002acd0">
<common:shortDescription xml:lang="de">Total erneuerbare Primärenergie (PERT)</common:shortDescription>
<common:shortDescription xml:lang="en">Total use of renewable primary energy resources (PERT)</common:shortDescription>
</referenceToFlowDataSet>
<functionType>General reminder flow</functionType>
<exchangeDirection>Input</exchangeDirection>
<common:other>
<epd:referenceToUnitGroupDataSet uri="../unitgroups/93a60a57-a3c8-11da-a746-0800200c9a66.xml" type="unit group data set" refObjectId="93a60a57-a3c8-11da-a746-0800200c9a66">
<common:shortDescription xml:lang="de">MJ</common:shortDescription>
</epd:referenceToUnitGroupDataSet>
<epd:amount epd:module="A1-A3">994.582845100885</epd:amount>
<epd:amount epd:module="C1">0</epd:amount>
<epd:amount epd:module="C2">2.29162705358998</epd:amount>
<epd:amount epd:module="C3">0</epd:amount>
<epd:amount epd:module="C4">2.56802636768431</epd:amount>
<epd:amount epd:module="D">1107.85841570947</epd:amount>
</common:other>
</exchange>
<exchange dataSetInternalID="4">
<referenceToFlowDataSet uri="../flows/ac857178-2b45-46ec-892a-a9a4332f0372.xml" type="flow data set" refObjectId="ac857178-2b45-46ec-892a-a9a4332f0372">
<common:shortDescription xml:lang="de">Nicht-erneuerbare Primärenergie als Energieträger (PENRE)</common:shortDescription>
<common:shortDescription xml:lang="en">Non renewable primary energy as energy carrier (PENRE)</common:shortDescription>
</referenceToFlowDataSet>
<functionType>General reminder flow</functionType>
<exchangeDirection>Input</exchangeDirection>
<common:other>
<epd:referenceToUnitGroupDataSet uri="../unitgroups/93a60a57-a3c8-11da-a746-0800200c9a66.xml" type="unit group data set" refObjectId="93a60a57-a3c8-11da-a746-0800200c9a66">
<common:shortDescription xml:lang="de">MJ</common:shortDescription>
</epd:referenceToUnitGroupDataSet>
<epd:amount epd:module="A1-A3">17615.8528332381</epd:amount>
<epd:amount epd:module="C1">0</epd:amount>
<epd:amount epd:module="C2">39.9699776934577</epd:amount>
<epd:amount epd:module="C3">0</epd:amount>
<epd:amount epd:module="C4">35.560110058703</epd:amount>
<epd:amount epd:module="D">-12049.3880798659</epd:amount>
</common:other>
</exchange>
<exchange dataSetInternalID="5">
<referenceToFlowDataSet uri="../flows/1421caa0-679d-4bf4-b282-0eb850ccae27.xml" type="flow data set" refObjectId="1421caa0-679d-4bf4-b282-0eb850ccae27">
<common:shortDescription xml:lang="de">Nicht-erneuerbare Primärenergie zur stofflichen Nutzung (PENRM)</common:shortDescription>
<common:shortDescription xml:lang="en">Non renewable primary energy as material utilization (PENRM)</common:shortDescription>
</referenceToFlowDataSet>
<functionType>General reminder flow</functionType>
<exchangeDirection>Input</exchangeDirection>
<common:other>
<epd:referenceToUnitGroupDataSet uri="../unitgroups/93a60a57-a3c8-11da-a746-0800200c9a66.xml" type="unit group data set" refObjectId="93a60a57-a3c8-11da-a746-0800200c9a66">
<common:shortDescription xml:lang="de">MJ</common:shortDescription>
</epd:referenceToUnitGroupDataSet>
<epd:amount epd:module="A1-A3">0</epd:amount>
<epd:amount epd:module="C1">0</epd:amount>
<epd:amount epd:module="C2">0</epd:amount>
<epd:amount epd:module="C3">0</epd:amount>
<epd:amount epd:module="C4">0</epd:amount>
<epd:amount epd:module="D">0</epd:amount>
</common:other>
</exchange>
<exchange dataSetInternalID="6">
<referenceToFlowDataSet uri="../flows/06159210-646b-4c8d-8583-da9b3b95a6c1.xml" type="flow data set" refObjectId="06159210-646b-4c8d-8583-da9b3b95a6c1">
<common:shortDescription xml:lang="de">Total nicht erneuerbare Primärenergie (PENRT)</common:shortDescription>
<common:shortDescription xml:lang="en">Total use of non renewable primary energy resources (PENRT)</common:shortDescription>
</referenceToFlowDataSet>
<functionType>General reminder flow</functionType>
<exchangeDirection>Input</exchangeDirection>
<common:other>
<epd:referenceToUnitGroupDataSet uri="../unitgroups/93a60a57-a3c8-11da-a746-0800200c9a66.xml" type="unit group data set" refObjectId="93a60a57-a3c8-11da-a746-0800200c9a66">
<common:shortDescription xml:lang="de">MJ</common:shortDescription>
</epd:referenceToUnitGroupDataSet>
<epd:amount epd:module="A1-A3">17615.8528332381</epd:amount>
<epd:amount epd:module="C1">0</epd:amount>
<epd:amount epd:module="C2">39.9699776934577</epd:amount>
<epd:amount epd:module="C3">0</epd:amount>
<epd:amount epd:module="C4">35.560110058703</epd:amount>
<epd:amount epd:module="D">-12049.3880798659</epd:amount>
</common:other>
</exchange>
<exchange dataSetInternalID="7">
<referenceToFlowDataSet uri="../flows/c6a1f35f-2d09-4f54-8dfb-97e502e1ce92.xml" type="flow data set" refObjectId="c6a1f35f-2d09-4f54-8dfb-97e502e1ce92">
<common:shortDescription xml:lang="de">Einsatz von Sekundärstoffen (SM)</common:shortDescription>
<common:shortDescription xml:lang="en">Use of secondary material (SM)</common:shortDescription>
</referenceToFlowDataSet>
<functionType>General reminder flow</functionType>
<exchangeDirection>Input</exchangeDirection>
<common:other>
<epd:referenceToUnitGroupDataSet uri="../unitgroups/ad38d542-3fe9-439d-9b95-2f5f7752acaf.xml" type="unit group data set" refObjectId="ad38d542-3fe9-439d-9b95-2f5f7752acaf">
<common:shortDescription xml:lang="de">kg</common:shortDescription>
</epd:referenceToUnitGroupDataSet>
<epd:amount epd:module="A1-A3">133.755999917404</epd:amount>
<epd:amount epd:module="C1">0</epd:amount>
<epd:amount epd:module="C2">0</epd:amount>
<epd:amount epd:module="C3">0</epd:amount>
<epd:amount epd:module="C4">0</epd:amount>
<epd:amount epd:module="D">816.24</epd:amount>
</common:other>
</exchange>
<exchange dataSetInternalID="8">
<referenceToFlowDataSet uri="../flows/64333088-a55f-4aa2-9a31-c10b07816787.xml" type="flow data set" refObjectId="64333088-a55f-4aa2-9a31-c10b07816787">
<common:shortDescription xml:lang="de">Erneuerbare Sekundärbrennstoffe (RSF)</common:shortDescription>
<common:shortDescription xml:lang="en">Use of renewable secondary fuels (RSF)</common:shortDescription>
</referenceToFlowDataSet>
<functionType>General reminder flow</functionType>
<exchangeDirection>Input</exchangeDirection>
<common:other>
<epd:referenceToUnitGroupDataSet uri="../unitgroups/93a60a57-a3c8-11da-a746-0800200c9a66.xml" type="unit group data set" refObjectId="93a60a57-a3c8-11da-a746-0800200c9a66">
<common:shortDescription xml:lang="de">MJ</common:shortDescription>
</epd:referenceToUnitGroupDataSet>
<epd:amount epd:module="A1-A3">0</epd:amount>
<epd:amount epd:module="C1">0</epd:amount>
<epd:amount epd:module="C2">0</epd:amount>
<epd:amount epd:module="C3">0</epd:amount>
<epd:amount epd:module="C4">0</epd:amount>
<epd:amount epd:module="D">0</epd:amount>
</common:other>
</exchange>
<exchange dataSetInternalID="9">
<referenceToFlowDataSet uri="../flows/89def144-d39a-4287-b86f-efde453ddcb2.xml" type="flow data set" refObjectId="89def144-d39a-4287-b86f-efde453ddcb2">
<common:shortDescription xml:lang="de">Nicht erneuerbare Sekundärbrennstoffe (NRSF)</common:shortDescription>
<common:shortDescription xml:lang="en">Use of non renewable secondary fuels (NRSF)</common:shortDescription>
</referenceToFlowDataSet>
<functionType>General reminder flow</functionType>
<exchangeDirection>Input</exchangeDirection>
<common:other>
<epd:referenceToUnitGroupDataSet uri="../unitgroups/93a60a57-a3c8-11da-a746-0800200c9a66.xml" type="unit group data set" refObjectId="93a60a57-a3c8-11da-a746-0800200c9a66">
<common:shortDescription xml:lang="de">MJ</common:shortDescription>
</epd:referenceToUnitGroupDataSet>
<epd:amount epd:module="A1-A3">0</epd:amount>
<epd:amount epd:module="C1">0</epd:amount>
<epd:amount epd:module="C2">0</epd:amount>
<epd:amount epd:module="C3">0</epd:amount>
<epd:amount epd:module="C4">0</epd:amount>
<epd:amount epd:module="D">0</epd:amount>
</common:other>
</exchange>
<exchange dataSetInternalID="10">
<referenceToFlowDataSet uri="../flows/3cf952c8-f3a4-461d-8c96-96456ca62246.xml" type="flow data set" refObjectId="3cf952c8-f3a4-461d-8c96-96456ca62246">
<common:shortDescription xml:lang="de">Einsatz von Süßwasserressourcen (FW)</common:shortDescription>
<common:shortDescription xml:lang="en">Use of net fresh water (FW)</common:shortDescription>
</referenceToFlowDataSet>
<functionType>General reminder flow</functionType>
<exchangeDirection>Input</exchangeDirection>
<common:other>
<epd:referenceToUnitGroupDataSet uri="../unitgroups/cd950537-0a98-4044-9ba7-9f9a68d0a504.xml" type="unit group data set" refObjectId="cd950537-0a98-4044-9ba7-9f9a68d0a504">
<common:shortDescription xml:lang="de">m^3</common:shortDescription>
</epd:referenceToUnitGroupDataSet>
<epd:amount epd:module="A1-A3">3.4006438326395</epd:amount>
<epd:amount epd:module="C1">0</epd:amount>
<epd:amount epd:module="C2">0.00262465508256471</epd:amount>
<epd:amount epd:module="C3">0</epd:amount>
<epd:amount epd:module="C4">0.000367450889833254</epd:amount>
<epd:amount epd:module="D">-6.09893317829261</epd:amount>
</common:other>
</exchange>
<exchange dataSetInternalID="11">
<referenceToFlowDataSet uri="../flows/430f9e0f-59b2-46a0-8e0d-55e0e84948fc.xml" type="flow data set" refObjectId="430f9e0f-59b2-46a0-8e0d-55e0e84948fc">
<common:shortDescription xml:lang="de">Gefährlicher Abfall zur Deponie (HWD)</common:shortDescription>
<common:shortDescription xml:lang="en">Hazardous waste disposed (HWD)</common:shortDescription>
</referenceToFlowDataSet>
<functionType>General reminder flow</functionType>
<exchangeDirection>Output</exchangeDirection>
<common:other>
<epd:referenceToUnitGroupDataSet uri="../unitgroups/ad38d542-3fe9-439d-9b95-2f5f7752acaf.xml" type="unit group data set" refObjectId="ad38d542-3fe9-439d-9b95-2f5f7752acaf">
<common:shortDescription xml:lang="de">kg</common:shortDescription>
</epd:referenceToUnitGroupDataSet>
<epd:amount epd:module="A1-A3">5.49139236642568E-06</epd:amount>
<epd:amount epd:module="C1">0</epd:amount>
<epd:amount epd:module="C2">2.10610417494668E-09</epd:amount>
<epd:amount epd:module="C3">0</epd:amount>
<epd:amount epd:module="C4">6.30055255131535E-09</epd:amount>
<epd:amount epd:module="D">3.35992926955311E-06</epd:amount>
</common:other>
</exchange>
<exchange dataSetInternalID="12">
<referenceToFlowDataSet uri="../flows/b29ef66b-e286-4afa-949f-62f1a7b4d7fa.xml" type="flow data set" refObjectId="b29ef66b-e286-4afa-949f-62f1a7b4d7fa">
<common:shortDescription xml:lang="de">Entsorgter nicht gefährlicher Abfall (NHWD)</common:shortDescription>
<common:shortDescription xml:lang="en">Non hazardous waste disposed (NHWD)</common:shortDescription>
</referenceToFlowDataSet>
<functionType>General reminder flow</functionType>
<exchangeDirection>Output</exchangeDirection>
<common:other>
<epd:referenceToUnitGroupDataSet uri="../unitgroups/ad38d542-3fe9-439d-9b95-2f5f7752acaf.xml" type="unit group data set" refObjectId="ad38d542-3fe9-439d-9b95-2f5f7752acaf">
<common:shortDescription xml:lang="de">kg</common:shortDescription>
</epd:referenceToUnitGroupDataSet>
<epd:amount epd:module="A1-A3">24.7427919893707</epd:amount>
<epd:amount epd:module="C1">0</epd:amount>
<epd:amount epd:module="C2">0.006270810990958</epd:amount>
<epd:amount epd:module="C3">0</epd:amount>
<epd:amount epd:module="C4">50.0681660982345</epd:amount>
<epd:amount epd:module="D">144.839608023955</epd:amount>
</common:other>
</exchange>
<exchange dataSetInternalID="13">
<referenceToFlowDataSet uri="../flows/3449546e-52ad-4b39-b809-9fb77cea8ff6.xml" type="flow data set" refObjectId="3449546e-52ad-4b39-b809-9fb77cea8ff6">
<common:shortDescription xml:lang="de">Entsorgter radioaktiver Abfall (RWD)</common:shortDescription>
<common:shortDescription xml:lang="en">Radioactive waste disposed (RWD)</common:shortDescription>
</referenceToFlowDataSet>
<functionType>General reminder flow</functionType>
<exchangeDirection>Output</exchangeDirection>
<common:other>
<epd:referenceToUnitGroupDataSet uri="../unitgroups/ad38d542-3fe9-439d-9b95-2f5f7752acaf.xml" type="unit group data set" refObjectId="ad38d542-3fe9-439d-9b95-2f5f7752acaf">
<common:shortDescription xml:lang="de">kg</common:shortDescription>
</epd:referenceToUnitGroupDataSet>
<epd:amount epd:module="A1-A3">0.121250039097334</epd:amount>
<epd:amount epd:module="C1">0</epd:amount>
<epd:amount epd:module="C2">7.25025813208313E-05</epd:amount>
<epd:amount epd:module="C3">0</epd:amount>
<epd:amount epd:module="C4">0.00040531725055476</epd:amount>
<epd:amount epd:module="D">0.000436137200147259</epd:amount>
</common:other>
</exchange>
<exchange dataSetInternalID="14">
<referenceToFlowDataSet uri="../flows/a2b32f97-3fc7-4af2-b209-525bc6426f33.xml" type="flow data set" refObjectId="a2b32f97-3fc7-4af2-b209-525bc6426f33">
<common:shortDescription xml:lang="de">Komponenten für die Wiederverwendung (CRU)</common:shortDescription>
<common:shortDescription xml:lang="en">Components for re-use (CRU)</common:shortDescription>
</referenceToFlowDataSet>
<functionType>General reminder flow</functionType>
<exchangeDirection>Output</exchangeDirection>
<common:other>
<epd:referenceToUnitGroupDataSet uri="../unitgroups/ad38d542-3fe9-439d-9b95-2f5f7752acaf.xml" type="unit group data set" refObjectId="ad38d542-3fe9-439d-9b95-2f5f7752acaf">
<common:shortDescription xml:lang="de">kg</common:shortDescription>
</epd:referenceToUnitGroupDataSet>
<epd:amount epd:module="A1-A3">0</epd:amount>
<epd:amount epd:module="C1">0</epd:amount>
<epd:amount epd:module="C2">0</epd:amount>
<epd:amount epd:module="C3">0</epd:amount>
<epd:amount epd:module="C4">0</epd:amount>
<epd:amount epd:module="D">0</epd:amount>
</common:other>
</exchange>
<exchange dataSetInternalID="15">
<referenceToFlowDataSet uri="../flows/d7fe48a5-4103-49c8-9aae-b0b5dfdbd6ae.xml" type="flow data set" refObjectId="d7fe48a5-4103-49c8-9aae-b0b5dfdbd6ae">
<common:shortDescription xml:lang="de">Stoffe zum Recycling (MFR)</common:shortDescription>
<common:shortDescription xml:lang="en">Materials for recycling (MFR)</common:shortDescription>
</referenceToFlowDataSet>
<functionType>General reminder flow</functionType>
<exchangeDirection>Output</exchangeDirection>
<common:other>
<epd:referenceToUnitGroupDataSet uri="../unitgroups/ad38d542-3fe9-439d-9b95-2f5f7752acaf.xml" type="unit group data set" refObjectId="ad38d542-3fe9-439d-9b95-2f5f7752acaf">
<common:shortDescription xml:lang="de">kg</common:shortDescription>
</epd:referenceToUnitGroupDataSet>
<epd:amount epd:module="A1-A3">0</epd:amount>
<epd:amount epd:module="C1">0</epd:amount>
<epd:amount epd:module="C2">0</epd:amount>
<epd:amount epd:module="C3">950</epd:amount>
<epd:amount epd:module="C4">0</epd:amount>
<epd:amount epd:module="D">0</epd:amount>
</common:other>
</exchange>
<exchange dataSetInternalID="16">
<referenceToFlowDataSet uri="../flows/59a9181c-3aaf-46ee-8b13-2b3723b6e447.xml" type="flow data set" refObjectId="59a9181c-3aaf-46ee-8b13-2b3723b6e447">
<common:shortDescription xml:lang="de">Stoffe für die Energierückgewinnung (MER)</common:shortDescription>
<common:shortDescription xml:lang="en">Materials for energy recovery (MER)</common:shortDescription>
</referenceToFlowDataSet>
<functionType>General reminder flow</functionType>
<exchangeDirection>Output</exchangeDirection>
<common:other>
<epd:referenceToUnitGroupDataSet uri="../unitgroups/ad38d542-3fe9-439d-9b95-2f5f7752acaf.xml" type="unit group data set" refObjectId="ad38d542-3fe9-439d-9b95-2f5f7752acaf">
<common:shortDescription xml:lang="de">kg</common:shortDescription>
</epd:referenceToUnitGroupDataSet>
<epd:amount epd:module="A1-A3">0</epd:amount>
<epd:amount epd:module="C1">0</epd:amount>
<epd:amount epd:module="C2">0</epd:amount>
<epd:amount epd:module="C3">0</epd:amount>
<epd:amount epd:module="C4">0</epd:amount>
<epd:amount epd:module="D">0</epd:amount>
</common:other>
</exchange>
<exchange dataSetInternalID="17">
<referenceToFlowDataSet uri="../flows/4da0c987-2b76-40d6-9e9e-82a017aaaf29.xml" type="flow data set" refObjectId="4da0c987-2b76-40d6-9e9e-82a017aaaf29">
<common:shortDescription xml:lang="de">Exportierte elektrische Energie (EEE)</common:shortDescription>
<common:shortDescription xml:lang="en">Exported electrical energy (EEE)</common:shortDescription>
</referenceToFlowDataSet>
<functionType>General reminder flow</functionType>
<exchangeDirection>Output</exchangeDirection>
<common:other>
<epd:referenceToUnitGroupDataSet uri="../unitgroups/93a60a57-a3c8-11da-a746-0800200c9a66.xml" type="unit group data set" refObjectId="93a60a57-a3c8-11da-a746-0800200c9a66">
<common:shortDescription xml:lang="de">MJ</common:shortDescription>
</epd:referenceToUnitGroupDataSet>
<epd:amount epd:module="A1-A3">0</epd:amount>
<epd:amount epd:module="C1">0</epd:amount>
<epd:amount epd:module="C2">0</epd:amount>
<epd:amount epd:module="C3">0</epd:amount>
<epd:amount epd:module="C4">0</epd:amount>
<epd:amount epd:module="D">0</epd:amount>
</common:other>
</exchange>
<exchange dataSetInternalID="18">
<referenceToFlowDataSet uri="../flows/98daf38a-7a79-46d3-9a37-2b7bd0955810.xml" type="flow data set" refObjectId="98daf38a-7a79-46d3-9a37-2b7bd0955810">
<common:shortDescription xml:lang="de">Exportierte thermische Energie (EET)</common:shortDescription>
<common:shortDescription xml:lang="en">Exported thermal energy (EET)</common:shortDescription>
</referenceToFlowDataSet>
<functionType>General reminder flow</functionType>
<exchangeDirection>Output</exchangeDirection>
<common:other>
<epd:referenceToUnitGroupDataSet uri="../unitgroups/93a60a57-a3c8-11da-a746-0800200c9a66.xml" type="unit group data set" refObjectId="93a60a57-a3c8-11da-a746-0800200c9a66">
<common:shortDescription xml:lang="de">MJ</common:shortDescription>
</epd:referenceToUnitGroupDataSet>
<epd:amount epd:module="A1-A3">0</epd:amount>
<epd:amount epd:module="C1">0</epd:amount>
<epd:amount epd:module="C2">0</epd:amount>
<epd:amount epd:module="C3">0</epd:amount>
<epd:amount epd:module="C4">0</epd:amount>
<epd:amount epd:module="D">0</epd:amount>
</common:other>
</exchange>
</exchanges>
<LCIAResults>
<LCIAResult>
<referenceToLCIAMethodDataSet uri="../lciamethods/6a37f984-a4b3-458a-a20a-64418c145fa2.xml" type="LCIA method data set" refObjectId="6a37f984-a4b3-458a-a20a-64418c145fa2">
<common:shortDescription xml:lang="de">Globales Erwärmungspotenzial total (GWP-total)</common:shortDescription>
<common:shortDescription xml:lang="en">Global Warming Potential total (GWP-total)</common:shortDescription>
</referenceToLCIAMethodDataSet>
<common:other>
<epd:referenceToUnitGroupDataSet uri="../unitgroups/1ebf3012-d0db-4de2-aefd-ef30cedb0be1.xml" type="unit group data set" refObjectId="1ebf3012-d0db-4de2-aefd-ef30cedb0be1">
<common:shortDescription xml:lang="de">kg CO_(2)-Äq.</common:shortDescription>
</epd:referenceToUnitGroupDataSet>
<epd:amount epd:module="A1-A3">2169.60007405024</epd:amount>
<epd:amount epd:module="C1">0</epd:amount>
<epd:amount epd:module="C2">3.02406984359964</epd:amount>
<epd:amount epd:module="C3">0</epd:amount>
<epd:amount epd:module="C4">2.41918382472411</epd:amount>
<epd:amount epd:module="D">-1384.62951248735</epd:amount>
</common:other>
</LCIAResult>
<LCIAResult>
<referenceToLCIAMethodDataSet uri="../lciamethods/5f635281-343e-44fb-83df-1971b155e6b6.xml" type="LCIA method data set" refObjectId="5f635281-343e-44fb-83df-1971b155e6b6">
<common:shortDescription xml:lang="de">Globales Erwärmungspotenzial fossil (GWP-fossil)</common:shortDescription>
<common:shortDescription xml:lang="en">Global Warming Potential fossil fuels (GWP-fossil)</common:shortDescription>
</referenceToLCIAMethodDataSet>
<common:other>
<epd:referenceToUnitGroupDataSet uri="../unitgroups/1ebf3012-d0db-4de2-aefd-ef30cedb0be1.xml" type="unit group data set" refObjectId="1ebf3012-d0db-4de2-aefd-ef30cedb0be1">
<common:shortDescription xml:lang="de">kg CO_(2)-Äq.</common:shortDescription>
</epd:referenceToUnitGroupDataSet>
<epd:amount epd:module="A1-A3">2164.97300683027</epd:amount>
<epd:amount epd:module="C1">0</epd:amount>
<epd:amount epd:module="C2">3.00319194896064</epd:amount>
<epd:amount epd:module="C3">0</epd:amount>
<epd:amount epd:module="C4">2.44174990564248</epd:amount>
<epd:amount epd:module="D">-1383.93326424519</epd:amount>
</common:other>
</LCIAResult>
<LCIAResult>
<referenceToLCIAMethodDataSet uri="../lciamethods/2356e1ab-0185-4db5-86e5-16de51c7485c.xml" type="LCIA method data set" refObjectId="2356e1ab-0185-4db5-86e5-16de51c7485c">
<common:shortDescription xml:lang="de">Globales Erwärmungspotenzial biogen (GWP-biogenic)</common:shortDescription>
<common:shortDescription xml:lang="en">Global Warming Potential biogenic (GWP-biogenic)</common:shortDescription>
</referenceToLCIAMethodDataSet>
<common:other>
<epd:referenceToUnitGroupDataSet uri="../unitgroups/1ebf3012-d0db-4de2-aefd-ef30cedb0be1.xml" type="unit group data set" refObjectId="1ebf3012-d0db-4de2-aefd-ef30cedb0be1">
<common:shortDescription xml:lang="de">kg CO_(2)-Äq.</common:shortDescription>
</epd:referenceToUnitGroupDataSet>
<epd:amount epd:module="A1-A3">3.90763160691435</epd:amount>
<epd:amount epd:module="C1">0</epd:amount>
<epd:amount epd:module="C2">-0.00356121612494431</epd:amount>
<epd:amount epd:module="C3">0</epd:amount>
<epd:amount epd:module="C4">-0.0250097349651544</epd:amount>
<epd:amount epd:module="D">-0.896533229278564</epd:amount>
</common:other>
</LCIAResult>
<LCIAResult>
<referenceToLCIAMethodDataSet uri="../lciamethods/4331bbdb-978a-490d-8707-eeb047f01a55.xml" type="LCIA method data set" refObjectId="4331bbdb-978a-490d-8707-eeb047f01a55">
<common:shortDescription xml:lang="de">Globales Erwärmungspotenzial luluc (GWP-luluc)</common:shortDescription>
<common:shortDescription xml:lang="en">Global Warming Potential luluc (GWP-luluc)</common:shortDescription>
</referenceToLCIAMethodDataSet>
<common:other>
<epd:referenceToUnitGroupDataSet uri="../unitgroups/1ebf3012-d0db-4de2-aefd-ef30cedb0be1.xml" type="unit group data set" refObjectId="1ebf3012-d0db-4de2-aefd-ef30cedb0be1">
<common:shortDescription xml:lang="de">kg CO_(2)-Äq.</common:shortDescription>
</epd:referenceToUnitGroupDataSet>
<epd:amount epd:module="A1-A3">0.719435613048281</epd:amount>
<epd:amount epd:module="C1">0</epd:amount>
<epd:amount epd:module="C2">0.0244391107639501</epd:amount>
<epd:amount epd:module="C3">0</epd:amount>
<epd:amount epd:module="C4">0.0024436540467793</epd:amount>
<epd:amount epd:module="D">0.200284987119614</epd:amount>
</common:other>
</LCIAResult>
<LCIAResult>
<referenceToLCIAMethodDataSet uri="../lciamethods/b5c629d6-def3-11e6-bf01-fe55135034f3.xml" type="LCIA method data set" refObjectId="b5c629d6-def3-11e6-bf01-fe55135034f3">
<common:shortDescription xml:lang="de">Abbau Potential der stratosphärischen Ozonschicht (ODP)</common:shortDescription>
<common:shortDescription xml:lang="en">Depletion potential of the stratospheric ozone layer (ODP)</common:shortDescription>
</referenceToLCIAMethodDataSet>
<common:other>
<epd:referenceToUnitGroupDataSet uri="../unitgroups/d9e957c9-7309-4474-bf3a-7777df6c4e5b.xml" type="unit group data set" refObjectId="d9e957c9-7309-4474-bf3a-7777df6c4e5b">
<common:shortDescription xml:lang="de">kg CFC11-Äq.</common:shortDescription>
</epd:referenceToUnitGroupDataSet>
<epd:amount epd:module="A1-A3">5.91334578873466E-11</epd:amount>
<epd:amount epd:module="C1">0</epd:amount>
<epd:amount epd:module="C2">5.90297134895215E-16</epd:amount>
<epd:amount epd:module="C3">0</epd:amount>
<epd:amount epd:module="C4">5.76801483752193E-15</epd:amount>
<epd:amount epd:module="D">-2.30751086310775E-12</epd:amount>
</common:other>
</LCIAResult>
<LCIAResult>
<referenceToLCIAMethodDataSet uri="../lciamethods/b5c611c6-def3-11e6-bf01-fe55135034f3.xml" type="LCIA method data set" refObjectId="b5c611c6-def3-11e6-bf01-fe55135034f3">
<common:shortDescription xml:lang="de">Versauerungspotenzial von Boden und Wasser (AP)</common:shortDescription>
<common:shortDescription xml:lang="en">Acidification potential of land and water (AP)</common:shortDescription>
</referenceToLCIAMethodDataSet>
<common:other>
<epd:referenceToUnitGroupDataSet uri="../unitgroups/42e089ac-92bf-4bf2-8ca1-5fc40d18f2ed.xml" type="unit group data set" refObjectId="42e089ac-92bf-4bf2-8ca1-5fc40d18f2ed">
<common:shortDescription xml:lang="de">mol H^(+)-Äq.</common:shortDescription>
</epd:referenceToUnitGroupDataSet>
<epd:amount epd:module="A1-A3">4.53483893006932</epd:amount>
<epd:amount epd:module="C1">0</epd:amount>
<epd:amount epd:module="C2">0.00991631767120498</epd:amount>
<epd:amount epd:module="C3">0</epd:amount>
<epd:amount epd:module="C4">0.00777562069923066</epd:amount>
<epd:amount epd:module="D">-2.48430548210042</epd:amount>
</common:other>
</LCIAResult>
<LCIAResult>
<referenceToLCIAMethodDataSet uri="../lciamethods/b53ec18f-7377-4ad3-86eb-cc3f4f276b2b.xml" type="LCIA method data set" refObjectId="b53ec18f-7377-4ad3-86eb-cc3f4f276b2b">
<common:shortDescription xml:lang="de">Eutrophierungspotenzial Süßwasser (EP-freshwater)</common:shortDescription>
<common:shortDescription xml:lang="en">Eutrophication potential aquatic freshwater (EP-freshwater)</common:shortDescription>
</referenceToLCIAMethodDataSet>
<common:other>
<epd:referenceToUnitGroupDataSet uri="../unitgroups/0429039d-a61d-4590-ba67-aa4a20a810a1.xml" type="unit group data set" refObjectId="0429039d-a61d-4590-ba67-aa4a20a810a1">
<common:shortDescription xml:lang="de">kg PO_(4)-Äq.</common:shortDescription>
</epd:referenceToUnitGroupDataSet>
<epd:amount epd:module="A1-A3">0.0021542264783098</epd:amount>
<epd:amount epd:module="C1">0</epd:amount>
<epd:amount epd:module="C2">8.88275548806866E-06</epd:amount>
<epd:amount epd:module="C3">0</epd:amount>
<epd:amount epd:module="C4">1.8584714056159E-06</epd:amount>
<epd:amount epd:module="D">-0.00028299110505275</epd:amount>
</common:other>
</LCIAResult>
<LCIAResult>
<referenceToLCIAMethodDataSet uri="../lciamethods/b5c619fa-def3-11e6-bf01-fe55135034f3.xml" type="LCIA method data set" refObjectId="b5c619fa-def3-11e6-bf01-fe55135034f3">
<common:shortDescription xml:lang="de">Eutrophierungspotenzial Salzwasser (EP-marine)</common:shortDescription>
<common:shortDescription xml:lang="en">Eutrophication potential aquatic marine (EP-marine)</common:shortDescription>
</referenceToLCIAMethodDataSet>
<common:other>
<epd:referenceToUnitGroupDataSet uri="../unitgroups/d05bb823-ecdf-4686-8c40-bf1d9257859f.xml" type="unit group data set" refObjectId="d05bb823-ecdf-4686-8c40-bf1d9257859f">
<common:shortDescription xml:lang="de">kg N-Äq.</common:shortDescription>
</epd:referenceToUnitGroupDataSet>
<epd:amount epd:module="A1-A3">0.944176068106733</epd:amount>
<epd:amount epd:module="C1">0</epd:amount>
<epd:amount epd:module="C2">0.004554984082094</epd:amount>
<epd:amount epd:module="C3">0</epd:amount>
<epd:amount epd:module="C4">0.00193046056746469</epd:amount>
<epd:amount epd:module="D">-0.370241913039448</epd:amount>
</common:other>
</LCIAResult>
<LCIAResult>
<referenceToLCIAMethodDataSet uri="../lciamethods/b5c614d2-def3-11e6-bf01-fe55135034f3.xml" type="LCIA method data set" refObjectId="b5c614d2-def3-11e6-bf01-fe55135034f3">
<common:shortDescription xml:lang="de">Eutrophierungspotenzial Land (EP-terrestrial)</common:shortDescription>
<common:shortDescription xml:lang="en">Eutrophication potential terrestrial (EP-terrestrial)</common:shortDescription>
</referenceToLCIAMethodDataSet>
<common:other>
<epd:referenceToUnitGroupDataSet uri="../unitgroups/71b4d617-0ec9-4d3f-b65e-e438940c2401.xml" type="unit group data set" refObjectId="71b4d617-0ec9-4d3f-b65e-e438940c2401">
<common:shortDescription xml:lang="de">mol N-Äq.</common:shortDescription>
</epd:referenceToUnitGroupDataSet>
<epd:amount epd:module="A1-A3">10.2504115909823</epd:amount>
<epd:amount epd:module="C1">0</epd:amount>
<epd:amount epd:module="C2">0.0508448603038949</epd:amount>
<epd:amount epd:module="C3">0</epd:amount>
<epd:amount epd:module="C4">0.0211802245417931</epd:amount>
<epd:amount epd:module="D">-3.60951701514428</epd:amount>
</common:other>
</LCIAResult>
<LCIAResult>
<referenceToLCIAMethodDataSet uri="../lciamethods/b5c610fe-def3-11e6-bf01-fe55135034f3.xml" type="LCIA method data set" refObjectId="b5c610fe-def3-11e6-bf01-fe55135034f3">
<common:shortDescription xml:lang="de">Bildungspotential für troposphärisches Ozon (POCP)</common:shortDescription>
<common:shortDescription xml:lang="en">Formation potential of tropospheric ozone photochemical oxidants (POCP)</common:shortDescription>
</referenceToLCIAMethodDataSet>
<common:other>
<epd:referenceToUnitGroupDataSet uri="../unitgroups/d27c25f8-fbc1-44c6-b47b-4adbae4199c6.xml" type="unit group data set" refObjectId="d27c25f8-fbc1-44c6-b47b-4adbae4199c6">
<common:shortDescription xml:lang="de">kg NMVOC-Äq.</common:shortDescription>
</epd:referenceToUnitGroupDataSet>
<epd:amount epd:module="A1-A3">3.30596979765636</epd:amount>
<epd:amount epd:module="C1">0</epd:amount>
<epd:amount epd:module="C2">0.00894108054228951</epd:amount>
<epd:amount epd:module="C3">0</epd:amount>
<epd:amount epd:module="C4">0.00608284454471822</epd:amount>
<epd:amount epd:module="D">-1.89550812679242</epd:amount>
</common:other>
</LCIAResult>
<LCIAResult>
<referenceToLCIAMethodDataSet uri="../lciamethods/b2ad6494-c78d-11e6-9d9d-cec0c932ce01.xml" type="LCIA method data set" refObjectId="b2ad6494-c78d-11e6-9d9d-cec0c932ce01">
<common:shortDescription xml:lang="de">Potenzial für den abiotischen Abbau nicht fossiler Ressourcen (ADPE)</common:shortDescription>
<common:shortDescription xml:lang="en">Abiotic depletion potential for non fossil resources (ADPE)</common:shortDescription>
</referenceToLCIAMethodDataSet>
<common:other>
<epd:referenceToUnitGroupDataSet uri="../unitgroups/54ccd2d9-a32a-4fc2-923d-f2c8c93e89d4.xml" type="unit group data set" refObjectId="54ccd2d9-a32a-4fc2-923d-f2c8c93e89d4">
<common:shortDescription xml:lang="de">kg Sb-Äq.</common:shortDescription>
</epd:referenceToUnitGroupDataSet>
<epd:amount epd:module="A1-A3">0.00186824272629141</epd:amount>
<epd:amount epd:module="C1">0</epd:amount>
<epd:amount epd:module="C2">2.65013565513285E-07</epd:amount>
<epd:amount epd:module="C3">0</epd:amount>
<epd:amount epd:module="C4">1.68496269109713E-07</epd:amount>
<epd:amount epd:module="D">-0.0030112266443002</epd:amount>
</common:other>
</LCIAResult>
<LCIAResult>
<referenceToLCIAMethodDataSet uri="../lciamethods/b2ad6110-c78d-11e6-9d9d-cec0c932ce01.xml" type="LCIA method data set" refObjectId="b2ad6110-c78d-11e6-9d9d-cec0c932ce01">
<common:shortDescription xml:lang="de">Potenzial für den abiotischen Abbau fossiler Brennstoffe (ADPF)</common:shortDescription>
<common:shortDescription xml:lang="en">Abiotic depletion potential for fossil resources (ADPF)</common:shortDescription>
</referenceToLCIAMethodDataSet>
<common:other>
<epd:referenceToUnitGroupDataSet uri="../unitgroups/93a60a57-a3c8-11da-a746-0800200c9a66.xml" type="unit group data set" refObjectId="93a60a57-a3c8-11da-a746-0800200c9a66">
<common:shortDescription xml:lang="de">MJ</common:shortDescription>
</epd:referenceToUnitGroupDataSet>
<epd:amount epd:module="A1-A3">17494.8966298447</epd:amount>
<epd:amount epd:module="C1">0</epd:amount>
<epd:amount epd:module="C2">39.8249241581825</epd:amount>
<epd:amount epd:module="C3">0</epd:amount>
<epd:amount epd:module="C4">35.5528764029718</epd:amount>
<epd:amount epd:module="D">-12045.7416875629</epd:amount>
</common:other>
</LCIAResult>
<LCIAResult>
<referenceToLCIAMethodDataSet uri="../lciamethods/b2ad66ce-c78d-11e6-9d9d-cec0c932ce01.xml" type="LCIA method data set" refObjectId="b2ad66ce-c78d-11e6-9d9d-cec0c932ce01">
<common:shortDescription xml:lang="de">Wassernutzung (WDP)</common:shortDescription>
<common:shortDescription xml:lang="en">Water use (WDP)</common:shortDescription>
</referenceToLCIAMethodDataSet>
<common:other>
<epd:referenceToUnitGroupDataSet uri="../unitgroups/6ae2df01-888e-46c8-b17d-49fa3869b476.xml" type="unit group data set" refObjectId="6ae2df01-888e-46c8-b17d-49fa3869b476">
<common:shortDescription xml:lang="de">m^(3) Welt-Äq. entzogen</common:shortDescription>
</epd:referenceToUnitGroupDataSet>
<epd:amount epd:module="A1-A3">64.6272514041229</epd:amount>
<epd:amount epd:module="C1">0</epd:amount>
<epd:amount epd:module="C2">0.0277457256015725</epd:amount>
<epd:amount epd:module="C3">0</epd:amount>
<epd:amount epd:module="C4">-0.0289389620167935</epd:amount>
<epd:amount epd:module="D">-271.572794678858</epd:amount>
</common:other>
</LCIAResult>
<LCIAResult>
<referenceToLCIAMethodDataSet uri="../lciamethods/b5c602c6-def3-11e6-bf01-fe55135034f3.xml" type="LCIA method data set" refObjectId="b5c602c6-def3-11e6-bf01-fe55135034f3">
<common:shortDescription xml:lang="de">Auftreten von Krankheiten aufgrund von Feinstaubemissionen (PM)</common:shortDescription>
<common:shortDescription xml:lang="en">Incidence of disease due to PM emissions (PM)</common:shortDescription>
</referenceToLCIAMethodDataSet>
<common:other>
<epd:referenceToUnitGroupDataSet uri="../unitgroups/3883559b-648f-4afc-8ba2-0bd24f3affa3.xml" type="unit group data set" refObjectId="3883559b-648f-4afc-8ba2-0bd24f3affa3">
<common:shortDescription xml:lang="de">Krankheitsfälle</common:shortDescription>
</epd:referenceToUnitGroupDataSet>
<epd:amount epd:module="A1-A3"></epd:amount>
<epd:amount epd:module="C1"></epd:amount>
<epd:amount epd:module="C2"></epd:amount>
<epd:amount epd:module="C3"></epd:amount>
<epd:amount epd:module="C4"></epd:amount>
<epd:amount epd:module="D"></epd:amount>
</common:other>
</LCIAResult>
<LCIAResult>
<referenceToLCIAMethodDataSet uri="../lciamethods/b5c632be-def3-11e6-bf01-fe55135034f3.xml" type="LCIA method data set" refObjectId="b5c632be-def3-11e6-bf01-fe55135034f3">
<common:shortDescription xml:lang="de">Wirkung durch Exposition des Menschen mit U235 (IR)</common:shortDescription>
<common:shortDescription xml:lang="en">Human exposure efficiency relative to U235 (IR)</common:shortDescription>
</referenceToLCIAMethodDataSet>
<common:other>
<epd:referenceToUnitGroupDataSet uri="../unitgroups/456b05bf-1415-44a9-9993-02452f554c09.xml" type="unit group data set" refObjectId="456b05bf-1415-44a9-9993-02452f554c09">
<common:shortDescription xml:lang="de">kBq U235-Äq.</common:shortDescription>
</epd:referenceToUnitGroupDataSet>
<epd:amount epd:module="A1-A3"></epd:amount>
<epd:amount epd:module="C1"></epd:amount>
<epd:amount epd:module="C2"></epd:amount>
<epd:amount epd:module="C3"></epd:amount>
<epd:amount epd:module="C4"></epd:amount>
<epd:amount epd:module="D"></epd:amount>
</common:other>
</LCIAResult>
<LCIAResult>
<referenceToLCIAMethodDataSet uri="../lciamethods/ee1082d1-b0f7-43ca-a1f0-21e2a4a74511.xml" type="LCIA method data set" refObjectId="ee1082d1-b0f7-43ca-a1f0-21e2a4a74511">
<common:shortDescription xml:lang="de">Toxizitätsvergleichseinheit für Ökosysteme (ETP-fw)</common:shortDescription>
<common:shortDescription xml:lang="en">Comparative toxic unit for ecosystems (ETP-fw)</common:shortDescription>
</referenceToLCIAMethodDataSet>
<common:other>
<epd:referenceToUnitGroupDataSet uri="../unitgroups/aa959ded-f1eb-4efb-9c5c-2d60be36b3e6.xml" type="unit group data set" refObjectId="aa959ded-f1eb-4efb-9c5c-2d60be36b3e6">
<common:shortDescription xml:lang="de">CTUe</common:shortDescription>
</epd:referenceToUnitGroupDataSet>
<epd:amount epd:module="A1-A3"></epd:amount>
<epd:amount epd:module="C1"></epd:amount>
<epd:amount epd:module="C2"></epd:amount>
<epd:amount epd:module="C3"></epd:amount>
<epd:amount epd:module="C4"></epd:amount>
<epd:amount epd:module="D"></epd:amount>
</common:other>
</LCIAResult>
<LCIAResult>
<referenceToLCIAMethodDataSet uri="../lciamethods/2299222a-bbd8-474f-9d4f-4dd1f18aea7c.xml" type="LCIA method data set" refObjectId="2299222a-bbd8-474f-9d4f-4dd1f18aea7c">
<common:shortDescription xml:lang="de">Toxizitätsvergleichseinheit für Menschen (krebserregend) (HTP-c)</common:shortDescription>
<common:shortDescription xml:lang="en">Comparative toxic unit for humans (carcinogenic) (HTP-c)</common:shortDescription>
</referenceToLCIAMethodDataSet>
<common:other>
<epd:referenceToUnitGroupDataSet uri="../unitgroups/d4c9523e-2d7e-49fd-8469-998f547d3a70.xml" type="unit group data set" refObjectId="d4c9523e-2d7e-49fd-8469-998f547d3a70">
<common:shortDescription xml:lang="de">CTUh</common:shortDescription>
</epd:referenceToUnitGroupDataSet>
<epd:amount epd:module="A1-A3"></epd:amount>
<epd:amount epd:module="C1"></epd:amount>
<epd:amount epd:module="C2"></epd:amount>
<epd:amount epd:module="C3"></epd:amount>
<epd:amount epd:module="C4"></epd:amount>
<epd:amount epd:module="D"></epd:amount>
</common:other>
</LCIAResult>
<LCIAResult>
<referenceToLCIAMethodDataSet uri="../lciamethods/3af763a5-b7a1-48c9-9cee-1f223481fcef.xml" type="LCIA method data set" refObjectId="3af763a5-b7a1-48c9-9cee-1f223481fcef">
<common:shortDescription xml:lang="de">Toxizitätsvergleichseinheit für Menschen (nicht krebserregend) (HTP-nc)</common:shortDescription>
<common:shortDescription xml:lang="en">Comparative toxic unit for humans (noncarcinogenic) (HTP-nc)</common:shortDescription>
</referenceToLCIAMethodDataSet>
<common:other>
<epd:referenceToUnitGroupDataSet uri="../unitgroups/d4c9523e-2d7e-49fd-8469-998f547d3a70.xml" type="unit group data set" refObjectId="d4c9523e-2d7e-49fd-8469-998f547d3a70">
<common:shortDescription xml:lang="de">CTUh</common:shortDescription>
</epd:referenceToUnitGroupDataSet>
<epd:amount epd:module="A1-A3"></epd:amount>
<epd:amount epd:module="C1"></epd:amount>
<epd:amount epd:module="C2"></epd:amount>
<epd:amount epd:module="C3"></epd:amount>
<epd:amount epd:module="C4"></epd:amount>
<epd:amount epd:module="D"></epd:amount>
</common:other>
</LCIAResult>
<LCIAResult>
<referenceToLCIAMethodDataSet uri="../lciamethods/b2ad6890-c78d-11e6-9d9d-cec0c932ce01.xml" type="LCIA method data set" refObjectId="b2ad6890-c78d-11e6-9d9d-cec0c932ce01">
<common:shortDescription xml:lang="de">Bodenqualitätsindex (SQP)</common:shortDescription>
<common:shortDescription xml:lang="en">Soil quality index (SQP)</common:shortDescription>
</referenceToLCIAMethodDataSet>
<common:other>
<epd:referenceToUnitGroupDataSet uri="../unitgroups/f130951c-e67f-4f7f-8dd4-665de3974e18.xml" type="unit group data set" refObjectId="f130951c-e67f-4f7f-8dd4-665de3974e18">
<common:shortDescription xml:lang="de">SQP</common:shortDescription>
</epd:referenceToUnitGroupDataSet>
<epd:amount epd:module="A1-A3"></epd:amount>
<epd:amount epd:module="C1"></epd:amount>
<epd:amount epd:module="C2"></epd:amount>
<epd:amount epd:module="C3"></epd:amount>
<epd:amount epd:module="C4"></epd:amount>
<epd:amount epd:module="D"></epd:amount>
</common:other>
</LCIAResult>
</LCIAResults>
</processDataSet>