<?xml version="1.0" encoding="utf-8"?>
<processDataSet xmlns:epd="http://www.iai.kit.edu/EPD/2013" xmlns:epd2="http://www.indata.network/EPD/2019" xmlns:common="http://lca.jrc.it/ILCD/Common" xsi:schemaLocation="http://lca.jrc.it/ILCD/Process ../../schemas/EPD_DataSet.xsd" epd2:epd-version="1.2" version="1.1" locations="../ILCDLocations.xml" xmlns:xsi="http://www.w3.org/2001/XMLSchema-instance" xmlns="http://lca.jrc.it/ILCD/Process">
<processInformation>
<dataSetInformation>
<common:UUID>770c6ffb-fbdf-4c61-810b-20bcf2f8fbd6</common:UUID>
<name>
<baseName xml:lang="de">TPO/FPO Dach-und Dichtungsbahn</baseName>
<baseName xml:lang="en">TPO/FPO Dach-und Dichtungsbahn</baseName>
<functionalUnitFlowProperties xml:lang="de" />
</name>
<classificationInformation>
<common:classification name="OEKOBAU.DAT">
<common:class level="0" classId="6">Kunststoffe</common:class>
<common:class level="1" classId="6.3">Dachbahnen</common:class>
<common:class level="2" classId="6.3.05">TPO-Dachbahnen (FPO)</common:class>
</common:classification>
<common:classification name="IBUCategories">
<common:class level="0">02 Bauprodukte</common:class>
<common:class level="1">Abdichtungen</common:class>
<common:class level="2">Dach- und Dichtungsbahnsysteme aus Kunststoffen und Elastomeren</common:class>
</common:classification>
</classificationInformation>
<common:generalComment xml:lang="de">KÖSTER TPO Pro ist eine mit Heißluft verschweißbare Kunststoff Dach- und Dichtungsbahn aus flexiblen bzw. thermoplastischen Polyolefinen (FPO bzw. TPO) mit einem signifikanten Anteil an sortenreinem, recyceltem Polyethylen und einer mittigen Glasvlieseinlage.Die mittige Glasvliesarmierung dient als zusätzlicher Festigkeitsträger und verbessert damit die mechanischen Eigenschaften der Dach- und Dichtungsbahn.</common:generalComment>
<common:other>
<epd:scenarios>
<epd:scenario epd:name="S1">
<epd:description xml:lang="de">100% stoffliches Recycling als Asphaltzusatz</epd:description>
</epd:scenario>
<epd:scenario epd:name="S2">
<epd:description xml:lang="de">100% thermische Verwertung</epd:description>
</epd:scenario>
</epd:scenarios>
</common:other>
</dataSetInformation>
<quantitativeReference>
<referenceToReferenceFlow>0</referenceToReferenceFlow>
</quantitativeReference>
<time>
<common:referenceYear>2021</common:referenceYear>
<common:dataSetValidUntil>2026</common:dataSetValidUntil>
<common:other>
<epd2:publicationDateOfEPD>2021-07-30</epd2:publicationDateOfEPD>
</common:other>
</time>
<geography>
<locationOfOperationSupplyOrProduction location="RER" />
</geography>
<technology>
<technologyDescriptionAndIncludedProcesses xml:lang="de">Die Produktion der KÖSTER TPO Pro Dach- und Dichtungsbahnen ist nach /DIN EN ISO 9001/ zertifiziert. Die Herstellung der Bahnen erfolgt auf einer Zwei-Düsen Extrusionsanlage. Der Rohstoff wird in einem Extruder auf die entsprechende Temperatur erwärmt und unter Druck dem Prozess zugefügt. Durch Massentemperatur- und Druckmessung lassen sich die beiden niedrigviskosen Schmelzeströme überwachen. Die mittige Glasvlieseinlage dient als zusätzlicher Festigkeitsträger und verbessert damit die mechanischen Eigenschaften der Dach- und Dichtungsbahn. Durch die Regulierung der austretenden Schmelzeströme am Ende der Extrusionsdüsen wird die gewünschte Dicke der Dach- und Dichtungsbahnen erzielt. Die Bahnen werden nach dem Verlassen des Glättwerkes und vor dem Aufwickeln auf unter 30 °C abgekühlt. Die Kühlung erfolgt durch die wassergekühlten Walzen. Das aufgeheizte Wasser wird über einen Wärmetauscher gekühlt in den Wasserkreislauf zurückgeführt und wiederverwendet. 
Technische Daten: 
Bezeichnung nach DIN SPEC 20000-201: KÖSTER TPO Pro 1.5: DE/E1-FPO-BV-E-GV-1,5Bezeichnung nach DIN/TS 20000-202:KÖSTER TPO 1.5: BA-FPO-BV-E-GV-1,5 
Deklarierte Einheit: 
Die deklarierte Einheit ist 1 m² produzierte TPO Pro Dachbahn mit einer Dicke von 1,5 mm und einem Flächengewicht von 1,505 kg/m². Die deklarierten Dachbahnen sind nicht selbstklebend. Die Nähte werden durch thermisches Verschweißen zusammengefügt.</technologyDescriptionAndIncludedProcesses>
<technologyDescriptionAndIncludedProcesses xml:lang="en">The production of the KÖSTER TPO Pro roofing and sealing membranes is certified according to / DIN EN ISO 9001 /. The webs are produced on a two-nozzle extrusion system. The raw material is heated to the appropriate temperature in an extruder and added to the process under pressure. The two low-viscosity melt flows can be monitored by measuring the mass temperature and pressure. The central glass fleece insert serves as an additional reinforcement and thus improves the mechanical properties of the roofing and waterproofing membrane. The desired thickness of the roofing and waterproofing membranes is achieved by regulating the flow of melt exiting at the end of the extrusion nozzles. The webs are cooled to below 30 ° C after leaving the calender and before being wound up. The cooling takes place through the water-cooled rollers. The heated water is cooled and fed back into the water cycle via a heat exchanger and reused.</technologyDescriptionAndIncludedProcesses>
<technologicalApplicability xml:lang="de">KÖSTER TPO Pro Dach- und Dichtungsbahnen dienen zur Abdichtung von unbelüfteten und belüfteten Flachdächern, geneigten Dächern, Terrassen, Balkonen und Tiefgaragen bei direkter Bewitterung und unter Auflast.Sie können außerdem zur Abdichtung von Bauwerken gegen Bodenfeuchte und drückendes Wasser, wie Feuchträumen, Sprinklerbehältern und Teichen verwendet werden.KÖSTER TPO Pro Dach- und Dichtungsbahnen können lose (unter Auflast) oder mechanisch befestigt verlegt werden.</technologicalApplicability>
</technology>
</processInformation>
<modellingAndValidation>
<LCIMethodAndAllocation>
<typeOfDataSet>EPD</typeOfDataSet>
<referenceToLCAMethodDetails type="source data set" refObjectId="0f9f18a5-a8c4-4309-8a81-550cadb4986a">
<common:shortDescription xml:lang="de">Dach- und Dichtungsbahnsysteme aus Kunststoffen und Elastomeren.pdf</common:shortDescription>
</referenceToLCAMethodDetails>
<common:other>
<epd:subType xmlns="http://www.iai.kit.edu/EPD/2013">specific dataset</epd:subType>
</common:other>
</LCIMethodAndAllocation>
<dataSourcesTreatmentAndRepresentativeness>
<referenceToDataSource type="source data set" refObjectId="28d74cc0-db8b-4d7e-bc44-5f6d56ce0c4a">
<common:shortDescription xml:lang="de">GaBi Database (all versions)</common:shortDescription>
</referenceToDataSource>
<referenceToDataSource type="source data set" refObjectId="0115289e-52f0-4920-bc7e-57b1c96aec8d">
<common:shortDescription xml:lang="de">GaBi database SP40 2020</common:shortDescription>
</referenceToDataSource>
<useAdviceForDataSet xml:lang="de">Gültigkeitsbereich: 
Diese EPD ist gültig für 1 m² der folgenden Dachbahnen unterschiedlicher Dicken. In Kapitel 5 sind die Werte von KÖSTER TPO Pro 1.5 deklariert. Weiteren Materialdicken können mithilfe einer Umrechnungsformel (siehe Kapitel 3.1) berechnet werden.Die Ökobilanz beruht auf den Daten der KÖSTER BAUCHEMIE AG aus dem Produktionsjahr 2019, hergestellt im Werk Aurich in Deutschland. 
Systemgrenze: 
Typ der EPD: Wiege bis Werkstor - mit Optionen. Produktstadium (A1- A3) Rohstoffbereitstellung sowie LKW-Transport der Rohstoffe zum Werk. Produktionsaufwendungen und Herstellung des Verpackungsmaterials. Stadium der Errichtung des Bauwerks (A4- A5) Modul A4: LKW-Transport zur Baustelle (100 km). Transportentfernung kann ggfs. auf Gebäudeebene angepasst werden (z.B. bei 200 tatsächlicher Transportentfernung: Multiplikation der Ökobilanzwerte mit dem Faktor 2). Modul A5: Verpackungsbehandlung und resultierende Gutschriften in Modul D. Verschweißen mit Heißluft (Energieverbrauch 0,031 MJ/m²). Verschnitte wurden vernachlässigt, da sie vom Gebäudekontext abhängen.Entsorgungsstadium (C1- C4) Modul C1: Manueller Rückbau (lastenfrei) Modul C2: LKW-Transport zur Abfallaufbereitung zum stofflichen Recycling: 250 km (C2/1) und Transport zur thermischen Verwertung: 50 km (C2/2) Transportentfernung kann ggfs. auf Gebäudeebene angepasst werden (z.B. bei doppelter km tatsächlicher Transportentfernung: Multiplikation der Ökobilanzwerte mit dem Faktor 2). Modul C3/1: Abfallaufbereitung (Zerkleinerung) für stoffliches Recycling als Additiv bei der Asphaltherstellung. Modul C3/2 Lasten aus thermischer Verwertung.Gutschriften und Lasten außerhalb der Systemgrenzen (D) Szenario D/1: Stoffliches Recycling als Asphaltzusatz (Abschätzung der ersparten Aufwendungen durch Verwendung eines Polyethylen Granulat Datensatzes). Die Gutschrift erfolgt nur für den primären Kunststoffanteil, das heißt für den Rezyklat Anteil im Produkt wird keine Gutschrift vergeben (Doppelzählung). Szenario D/2: Ersparte Aufwendungen durch Energiesubstitution aus thermischer Verwertung des Produkts (Substitution von Strom und thermischer Energie).</useAdviceForDataSet>
<common:other>
<epd2:referenceToOriginalEPD type="source data set" refObjectId="edae96a6-e462-474f-bdea-a51a4ece9088">
<common:shortDescription xml:lang="de">TPO/FPO Dach-und Dichtungsbahn.pdf</common:shortDescription>
</epd2:referenceToOriginalEPD>
</common:other>
</dataSourcesTreatmentAndRepresentativeness>
<validation>
<review type="Accredited third party review">
<common:referenceToNameOfReviewerAndInstitution uri="../contacts/d111dbec-b024-4be5-86c5-752d6eb2cf95.xml" type="contact data set" refObjectId="d111dbec-b024-4be5-86c5-752d6eb2cf95">
<common:shortDescription xml:lang="de">Institut Bauen und Umwelt e. V.</common:shortDescription>
</common:referenceToNameOfReviewerAndInstitution>
</review>
</validation>
<complianceDeclarations>
<compliance>
<common:referenceToComplianceSystem uri="../sources/c0016b33-8cf7-415c-ac6e-deba0d21440d.xml" type="source data set" refObjectId="c0016b33-8cf7-415c-ac6e-deba0d21440d">
<common:shortDescription xml:lang="de">DIN EN 15804+A2</common:shortDescription>
</common:referenceToComplianceSystem>
</compliance>
<compliance>
<common:referenceToComplianceSystem uri="../sources/4f2eb655-6e44-4874-a95a-e28f5442cd4d.xml" type="source data set" refObjectId="4f2eb655-6e44-4874-a95a-e28f5442cd4d">
<common:shortDescription xml:lang="de">ISO 14025</common:shortDescription>
</common:referenceToComplianceSystem>
</compliance>
</complianceDeclarations>
</modellingAndValidation>
<administrativeInformation>
<common:commissionerAndGoal>
<common:referenceToCommissioner uri="../contacts/6607eef2-2de5-4863-a03e-612a5e1a7b12.xml" type="contact data set" refObjectId="6607eef2-2de5-4863-a03e-612a5e1a7b12">
<common:shortDescription xml:lang="de">KÖSTER BAUCHEMIE AG</common:shortDescription>
</common:referenceToCommissioner>
</common:commissionerAndGoal>
<dataGenerator>
<common:referenceToPersonOrEntityGeneratingTheDataSet uri="../contacts/623edf96-39d1-4e6f-9892-674c7228546b.xml" type="contact data set" refObjectId="623edf96-39d1-4e6f-9892-674c7228546b">
<common:shortDescription xml:lang="de">Sphera Solutions GmbH</common:shortDescription>
</common:referenceToPersonOrEntityGeneratingTheDataSet>
</dataGenerator>
<dataEntryBy>
<common:timeStamp>2021-07-30T16:29:14.282</common:timeStamp>
<common:referenceToDataSetFormat uri="../sources/a97a0155-0234-4b87-b4ce-a45da52f2a40.xml" type="source data set" refObjectId="a97a0155-0234-4b87-b4ce-a45da52f2a40">
<common:shortDescription xml:lang="de">ILCD Format</common:shortDescription>
</common:referenceToDataSetFormat>
<common:referenceToDataSetFormat uri="../sources/a29449fd-aa2f-4de8-b5d7-4b06b43c6fde.xml" type="source data set" refObjectId="a29449fd-aa2f-4de8-b5d7-4b06b43c6fde">
<common:shortDescription xml:lang="de">EPD-Datenformaterweiterungen v1.2</common:shortDescription>
<common:shortDescription xml:lang="en">EPD Data Format Extensions v1.2</common:shortDescription>
</common:referenceToDataSetFormat>
</dataEntryBy>
<publicationAndOwnership>
<common:dataSetVersion>00.01.000</common:dataSetVersion>
<common:referenceToPrecedingDataSetVersion uri="../processes/65632b81-8698-4438-a54a-2bc5f781e171.xml" type="process data set" refObjectId="65632b81-8698-4438-a54a-2bc5f781e171">
<common:shortDescription xml:lang="de">TPO/FPO Dach-und Dichtungsbahn</common:shortDescription>
</common:referenceToPrecedingDataSetVersion>
<common:referenceToRegistrationAuthority uri="../contacts/d111dbec-b024-4be5-86c5-752d6eb2cf95.xml" type="contact data set" refObjectId="d111dbec-b024-4be5-86c5-752d6eb2cf95">
<common:shortDescription xml:lang="de">Institut Bauen und Umwelt e. V.</common:shortDescription>
</common:referenceToRegistrationAuthority>
<common:registrationNumber>EPD-KBC-20210162-IBC1-DE</common:registrationNumber>
<common:referenceToOwnershipOfDataSet uri="../contacts/6607eef2-2de5-4863-a03e-612a5e1a7b12.xml" type="contact data set" refObjectId="6607eef2-2de5-4863-a03e-612a5e1a7b12">
<common:shortDescription xml:lang="de">KÖSTER BAUCHEMIE AG</common:shortDescription>
</common:referenceToOwnershipOfDataSet>
<common:copyright>true</common:copyright>
<common:licenseType>Free of charge for all users and uses</common:licenseType>
<common:accessRestrictions xml:lang="en">None</common:accessRestrictions>
<common:other>
<epd2:referenceToPublisher type="contact data set" refObjectId="d111dbec-b024-4be5-86c5-752d6eb2cf95" uri="../contacts/d111dbec-b024-4be5-86c5-752d6eb2cf95.xml">
<common:shortDescription xml:lang="de">Institut Bauen und Umwelt e. V.</common:shortDescription>
</epd2:referenceToPublisher>
</common:other>
</publicationAndOwnership>
</administrativeInformation>
<exchanges>
<exchange dataSetInternalID="0">
<referenceToFlowDataSet uri="../flows/35624884-dc78-e546-a211-6398ef96370b.xml" type="flow data set" refObjectId="35624884-dc78-e546-a211-6398ef96370b">
<common:shortDescription xml:lang="de">TPO Pro Dachbahn (1,5 mm Dicke, 1,505 kg/m²) ()</common:shortDescription>
</referenceToFlowDataSet>
<meanAmount>1</meanAmount>
<referencesToDataSource />
</exchange>
<exchange dataSetInternalID="1">
<referenceToFlowDataSet uri="../flows/20f32be5-0398-4288-9b6d-accddd195317.xml" type="flow data set" refObjectId="20f32be5-0398-4288-9b6d-accddd195317">
<common:shortDescription xml:lang="de">Erneuerbare Primärenergie als Energieträger (PERE)</common:shortDescription>
<common:shortDescription xml:lang="en">Renewable primary energy as energy carrier (PERE)</common:shortDescription>
</referenceToFlowDataSet>
<functionType>General reminder flow</functionType>
<exchangeDirection>Input</exchangeDirection>
<common:other>
<epd:referenceToUnitGroupDataSet uri="../unitgroups/93a60a57-a3c8-11da-a746-0800200c9a66.xml" type="unit group data set" refObjectId="93a60a57-a3c8-11da-a746-0800200c9a66">
<common:shortDescription xml:lang="de">MJ</common:shortDescription>
</epd:referenceToUnitGroupDataSet>
<epd:amount epd:module="A1-A3">6.0178</epd:amount>
<epd:amount epd:module="A4">0.00708</epd:amount>
<epd:amount epd:module="A5">0.422</epd:amount>
<epd:amount epd:module="C1">0</epd:amount>
<epd:amount epd:module="C2" epd:scenario="S1">0.0169</epd:amount>
<epd:amount epd:module="C2" epd:scenario="S2">0.00338</epd:amount>
<epd:amount epd:module="C3" epd:scenario="S1">0.0262</epd:amount>
<epd:amount epd:module="C3" epd:scenario="S2">0.135</epd:amount>
<epd:amount epd:module="D" epd:scenario="S1">-0.777</epd:amount>
<epd:amount epd:module="D" epd:scenario="S2">-8.88</epd:amount>
</common:other>
</exchange>
<exchange dataSetInternalID="2">
<referenceToFlowDataSet uri="../flows/fb3ec0de-548d-4508-aea5-00b73bf6f702.xml" type="flow data set" refObjectId="fb3ec0de-548d-4508-aea5-00b73bf6f702">
<common:shortDescription xml:lang="de">Erneuerbare Primärenergie zur stofflichen Nutzung (PERM)</common:shortDescription>
<common:shortDescription xml:lang="en">Renewable primary energy resources as material utilization (PERM)</common:shortDescription>
</referenceToFlowDataSet>
<functionType>General reminder flow</functionType>
<exchangeDirection>Input</exchangeDirection>
<common:other>
<epd:referenceToUnitGroupDataSet uri="../unitgroups/93a60a57-a3c8-11da-a746-0800200c9a66.xml" type="unit group data set" refObjectId="93a60a57-a3c8-11da-a746-0800200c9a66">
<common:shortDescription xml:lang="de">MJ</common:shortDescription>
</epd:referenceToUnitGroupDataSet>
<epd:amount epd:module="A1-A3">0.393</epd:amount>
<epd:amount epd:module="A4">0</epd:amount>
<epd:amount epd:module="A5">-0.393</epd:amount>
<epd:amount epd:module="C1">0</epd:amount>
<epd:amount epd:module="C2" epd:scenario="S1">0</epd:amount>
<epd:amount epd:module="C2" epd:scenario="S2">0</epd:amount>
<epd:amount epd:module="C3" epd:scenario="S1"></epd:amount>
<epd:amount epd:module="C3" epd:scenario="S2"></epd:amount>
<epd:amount epd:module="D" epd:scenario="S1">0</epd:amount>
<epd:amount epd:module="D" epd:scenario="S2">0</epd:amount>
</common:other>
</exchange>
<exchange dataSetInternalID="3">
<referenceToFlowDataSet uri="../flows/53f97275-fa8a-4cdd-9024-65936002acd0.xml" type="flow data set" refObjectId="53f97275-fa8a-4cdd-9024-65936002acd0">
<common:shortDescription xml:lang="de">Total erneuerbare Primärenergie (PERT)</common:shortDescription>
<common:shortDescription xml:lang="en">Total use of renewable primary energy resources (PERT)</common:shortDescription>
</referenceToFlowDataSet>
<functionType>General reminder flow</functionType>
<exchangeDirection>Input</exchangeDirection>
<common:other>
<epd:referenceToUnitGroupDataSet uri="../unitgroups/93a60a57-a3c8-11da-a746-0800200c9a66.xml" type="unit group data set" refObjectId="93a60a57-a3c8-11da-a746-0800200c9a66">
<common:shortDescription xml:lang="de">MJ</common:shortDescription>
</epd:referenceToUnitGroupDataSet>
<epd:amount epd:module="A1-A3">6.4078</epd:amount>
<epd:amount epd:module="A4">0.00708</epd:amount>
<epd:amount epd:module="A5">0.0295</epd:amount>
<epd:amount epd:module="C1">0</epd:amount>
<epd:amount epd:module="C2" epd:scenario="S1">0.0169</epd:amount>
<epd:amount epd:module="C2" epd:scenario="S2">0.00338</epd:amount>
<epd:amount epd:module="C3" epd:scenario="S1">0.0262</epd:amount>
<epd:amount epd:module="C3" epd:scenario="S2">0.135</epd:amount>
<epd:amount epd:module="D" epd:scenario="S1">-0.777</epd:amount>
<epd:amount epd:module="D" epd:scenario="S2">-8.88</epd:amount>
</common:other>
</exchange>
<exchange dataSetInternalID="4">
<referenceToFlowDataSet uri="../flows/ac857178-2b45-46ec-892a-a9a4332f0372.xml" type="flow data set" refObjectId="ac857178-2b45-46ec-892a-a9a4332f0372">
<common:shortDescription xml:lang="de">Nicht-erneuerbare Primärenergie als Energieträger (PENRE)</common:shortDescription>
<common:shortDescription xml:lang="en">Non renewable primary energy as energy carrier (PENRE)</common:shortDescription>
</referenceToFlowDataSet>
<functionType>General reminder flow</functionType>
<exchangeDirection>Input</exchangeDirection>
<common:other>
<epd:referenceToUnitGroupDataSet uri="../unitgroups/93a60a57-a3c8-11da-a746-0800200c9a66.xml" type="unit group data set" refObjectId="93a60a57-a3c8-11da-a746-0800200c9a66">
<common:shortDescription xml:lang="de">MJ</common:shortDescription>
</epd:referenceToUnitGroupDataSet>
<epd:amount epd:module="A1-A3">23.256</epd:amount>
<epd:amount epd:module="A4">0.122</epd:amount>
<epd:amount epd:module="A5">0.13</epd:amount>
<epd:amount epd:module="C1">0</epd:amount>
<epd:amount epd:module="C2" epd:scenario="S1">0.301</epd:amount>
<epd:amount epd:module="C2" epd:scenario="S2">0.0602</epd:amount>
<epd:amount epd:module="C3" epd:scenario="S1">13</epd:amount>
<epd:amount epd:module="C3" epd:scenario="S2">13.5</epd:amount>
<epd:amount epd:module="D" epd:scenario="S1">-37.7</epd:amount>
<epd:amount epd:module="D" epd:scenario="S2">-40.4</epd:amount>
</common:other>
</exchange>
<exchange dataSetInternalID="5">
<referenceToFlowDataSet uri="../flows/1421caa0-679d-4bf4-b282-0eb850ccae27.xml" type="flow data set" refObjectId="1421caa0-679d-4bf4-b282-0eb850ccae27">
<common:shortDescription xml:lang="de">Nicht-erneuerbare Primärenergie zur stofflichen Nutzung (PENRM)</common:shortDescription>
<common:shortDescription xml:lang="en">Non renewable primary energy as material utilization (PENRM)</common:shortDescription>
</referenceToFlowDataSet>
<functionType>General reminder flow</functionType>
<exchangeDirection>Input</exchangeDirection>
<common:other>
<epd:referenceToUnitGroupDataSet uri="../unitgroups/93a60a57-a3c8-11da-a746-0800200c9a66.xml" type="unit group data set" refObjectId="93a60a57-a3c8-11da-a746-0800200c9a66">
<common:shortDescription xml:lang="de">MJ</common:shortDescription>
</epd:referenceToUnitGroupDataSet>
<epd:amount epd:module="A1-A3">12.9</epd:amount>
<epd:amount epd:module="A4">0</epd:amount>
<epd:amount epd:module="A5">-0.056</epd:amount>
<epd:amount epd:module="C1">0</epd:amount>
<epd:amount epd:module="C2" epd:scenario="S1">0</epd:amount>
<epd:amount epd:module="C2" epd:scenario="S2">0</epd:amount>
<epd:amount epd:module="C3" epd:scenario="S1">-12.9</epd:amount>
<epd:amount epd:module="C3" epd:scenario="S2">-12.9</epd:amount>
<epd:amount epd:module="D" epd:scenario="S1">0</epd:amount>
<epd:amount epd:module="D" epd:scenario="S2">0</epd:amount>
</common:other>
</exchange>
<exchange dataSetInternalID="6">
<referenceToFlowDataSet uri="../flows/06159210-646b-4c8d-8583-da9b3b95a6c1.xml" type="flow data set" refObjectId="06159210-646b-4c8d-8583-da9b3b95a6c1">
<common:shortDescription xml:lang="de">Total nicht erneuerbare Primärenergie (PENRT)</common:shortDescription>
<common:shortDescription xml:lang="en">Total use of non renewable primary energy resources (PENRT)</common:shortDescription>
</referenceToFlowDataSet>
<functionType>General reminder flow</functionType>
<exchangeDirection>Input</exchangeDirection>
<common:other>
<epd:referenceToUnitGroupDataSet uri="../unitgroups/93a60a57-a3c8-11da-a746-0800200c9a66.xml" type="unit group data set" refObjectId="93a60a57-a3c8-11da-a746-0800200c9a66">
<common:shortDescription xml:lang="de">MJ</common:shortDescription>
</epd:referenceToUnitGroupDataSet>
<epd:amount epd:module="A1-A3">36.156</epd:amount>
<epd:amount epd:module="A4">0.122</epd:amount>
<epd:amount epd:module="A5">0.0741</epd:amount>
<epd:amount epd:module="C1">0</epd:amount>
<epd:amount epd:module="C2" epd:scenario="S1">0.301</epd:amount>
<epd:amount epd:module="C2" epd:scenario="S2">0.0602</epd:amount>
<epd:amount epd:module="C3" epd:scenario="S1">0.0592</epd:amount>
<epd:amount epd:module="C3" epd:scenario="S2">0.632</epd:amount>
<epd:amount epd:module="D" epd:scenario="S1">-37.7</epd:amount>
<epd:amount epd:module="D" epd:scenario="S2">-40.4</epd:amount>
</common:other>
</exchange>
<exchange dataSetInternalID="7">
<referenceToFlowDataSet uri="../flows/c6a1f35f-2d09-4f54-8dfb-97e502e1ce92.xml" type="flow data set" refObjectId="c6a1f35f-2d09-4f54-8dfb-97e502e1ce92">
<common:shortDescription xml:lang="de">Einsatz von Sekundärstoffen (SM)</common:shortDescription>
<common:shortDescription xml:lang="en">Use of secondary material (SM)</common:shortDescription>
</referenceToFlowDataSet>
<functionType>General reminder flow</functionType>
<exchangeDirection>Input</exchangeDirection>
<common:other>
<epd:referenceToUnitGroupDataSet uri="../unitgroups/ad38d542-3fe9-439d-9b95-2f5f7752acaf.xml" type="unit group data set" refObjectId="ad38d542-3fe9-439d-9b95-2f5f7752acaf">
<common:shortDescription xml:lang="de">kg</common:shortDescription>
</epd:referenceToUnitGroupDataSet>
<epd:amount epd:module="A1-A3">1.0081</epd:amount>
<epd:amount epd:module="A4">0</epd:amount>
<epd:amount epd:module="A5">0</epd:amount>
<epd:amount epd:module="C1">0</epd:amount>
<epd:amount epd:module="C2" epd:scenario="S1">0</epd:amount>
<epd:amount epd:module="C2" epd:scenario="S2">0</epd:amount>
<epd:amount epd:module="C3" epd:scenario="S1">0</epd:amount>
<epd:amount epd:module="C3" epd:scenario="S2">0</epd:amount>
<epd:amount epd:module="D" epd:scenario="S1">0</epd:amount>
<epd:amount epd:module="D" epd:scenario="S2">0</epd:amount>
</common:other>
</exchange>
<exchange dataSetInternalID="8">
<referenceToFlowDataSet uri="../flows/64333088-a55f-4aa2-9a31-c10b07816787.xml" type="flow data set" refObjectId="64333088-a55f-4aa2-9a31-c10b07816787">
<common:shortDescription xml:lang="de">Erneuerbare Sekundärbrennstoffe (RSF)</common:shortDescription>
<common:shortDescription xml:lang="en">Use of renewable secondary fuels (RSF)</common:shortDescription>
</referenceToFlowDataSet>
<functionType>General reminder flow</functionType>
<exchangeDirection>Input</exchangeDirection>
<common:other>
<epd:referenceToUnitGroupDataSet uri="../unitgroups/93a60a57-a3c8-11da-a746-0800200c9a66.xml" type="unit group data set" refObjectId="93a60a57-a3c8-11da-a746-0800200c9a66">
<common:shortDescription xml:lang="de">MJ</common:shortDescription>
</epd:referenceToUnitGroupDataSet>
<epd:amount epd:module="A1-A3">0</epd:amount>
<epd:amount epd:module="A4">0</epd:amount>
<epd:amount epd:module="A5">0</epd:amount>
<epd:amount epd:module="C1">0</epd:amount>
<epd:amount epd:module="C2" epd:scenario="S1">0</epd:amount>
<epd:amount epd:module="C2" epd:scenario="S2">0</epd:amount>
<epd:amount epd:module="C3" epd:scenario="S1">0</epd:amount>
<epd:amount epd:module="C3" epd:scenario="S2">0</epd:amount>
<epd:amount epd:module="D" epd:scenario="S1">0</epd:amount>
<epd:amount epd:module="D" epd:scenario="S2">0</epd:amount>
</common:other>
</exchange>
<exchange dataSetInternalID="9">
<referenceToFlowDataSet uri="../flows/89def144-d39a-4287-b86f-efde453ddcb2.xml" type="flow data set" refObjectId="89def144-d39a-4287-b86f-efde453ddcb2">
<common:shortDescription xml:lang="de">Nicht erneuerbare Sekundärbrennstoffe (NRSF)</common:shortDescription>
<common:shortDescription xml:lang="en">Use of non renewable secondary fuels (NRSF)</common:shortDescription>
</referenceToFlowDataSet>
<functionType>General reminder flow</functionType>
<exchangeDirection>Input</exchangeDirection>
<common:other>
<epd:referenceToUnitGroupDataSet uri="../unitgroups/93a60a57-a3c8-11da-a746-0800200c9a66.xml" type="unit group data set" refObjectId="93a60a57-a3c8-11da-a746-0800200c9a66">
<common:shortDescription xml:lang="de">MJ</common:shortDescription>
</epd:referenceToUnitGroupDataSet>
<epd:amount epd:module="A1-A3">0</epd:amount>
<epd:amount epd:module="A4">0</epd:amount>
<epd:amount epd:module="A5">0</epd:amount>
<epd:amount epd:module="C1">0</epd:amount>
<epd:amount epd:module="C2" epd:scenario="S1">0</epd:amount>
<epd:amount epd:module="C2" epd:scenario="S2">0</epd:amount>
<epd:amount epd:module="C3" epd:scenario="S1">0</epd:amount>
<epd:amount epd:module="C3" epd:scenario="S2">0</epd:amount>
<epd:amount epd:module="D" epd:scenario="S1">0</epd:amount>
<epd:amount epd:module="D" epd:scenario="S2">0</epd:amount>
</common:other>
</exchange>
<exchange dataSetInternalID="10">
<referenceToFlowDataSet uri="../flows/3cf952c8-f3a4-461d-8c96-96456ca62246.xml" type="flow data set" refObjectId="3cf952c8-f3a4-461d-8c96-96456ca62246">
<common:shortDescription xml:lang="de">Einsatz von Süßwasserressourcen (FW)</common:shortDescription>
<common:shortDescription xml:lang="en">Use of net fresh water (FW)</common:shortDescription>
</referenceToFlowDataSet>
<functionType>General reminder flow</functionType>
<exchangeDirection>Input</exchangeDirection>
<common:other>
<epd:referenceToUnitGroupDataSet uri="../unitgroups/cd950537-0a98-4044-9ba7-9f9a68d0a504.xml" type="unit group data set" refObjectId="cd950537-0a98-4044-9ba7-9f9a68d0a504">
<common:shortDescription xml:lang="de">m^3</common:shortDescription>
</epd:referenceToUnitGroupDataSet>
<epd:amount epd:module="A1-A3">0.018496</epd:amount>
<epd:amount epd:module="A4">6.34E-06</epd:amount>
<epd:amount epd:module="A5">0.000183</epd:amount>
<epd:amount epd:module="C1">0</epd:amount>
<epd:amount epd:module="C2" epd:scenario="S1">1.96E-05</epd:amount>
<epd:amount epd:module="C2" epd:scenario="S2">3.91E-06</epd:amount>
<epd:amount epd:module="C3" epd:scenario="S1">3.03E-05</epd:amount>
<epd:amount epd:module="C3" epd:scenario="S2">0.0102</epd:amount>
<epd:amount epd:module="D" epd:scenario="S1">-0.00472</epd:amount>
<epd:amount epd:module="D" epd:scenario="S2">-0.0103</epd:amount>
</common:other>
</exchange>
<exchange dataSetInternalID="11">
<referenceToFlowDataSet uri="../flows/430f9e0f-59b2-46a0-8e0d-55e0e84948fc.xml" type="flow data set" refObjectId="430f9e0f-59b2-46a0-8e0d-55e0e84948fc">
<common:shortDescription xml:lang="de">Gefährlicher Abfall zur Deponie (HWD)</common:shortDescription>
<common:shortDescription xml:lang="en">Hazardous waste disposed (HWD)</common:shortDescription>
</referenceToFlowDataSet>
<functionType>General reminder flow</functionType>
<exchangeDirection>Output</exchangeDirection>
<common:other>
<epd:referenceToUnitGroupDataSet uri="../unitgroups/ad38d542-3fe9-439d-9b95-2f5f7752acaf.xml" type="unit group data set" refObjectId="ad38d542-3fe9-439d-9b95-2f5f7752acaf">
<common:shortDescription xml:lang="de">kg</common:shortDescription>
</epd:referenceToUnitGroupDataSet>
<epd:amount epd:module="A1-A3">2.843E-08</epd:amount>
<epd:amount epd:module="A4">4.54E-09</epd:amount>
<epd:amount epd:module="A5">3.44E-11</epd:amount>
<epd:amount epd:module="C1">0</epd:amount>
<epd:amount epd:module="C2" epd:scenario="S1">1.4E-08</epd:amount>
<epd:amount epd:module="C2" epd:scenario="S2">2.8E-09</epd:amount>
<epd:amount epd:module="C3" epd:scenario="S1">2.45E-11</epd:amount>
<epd:amount epd:module="C3" epd:scenario="S2">4.12E-10</epd:amount>
<epd:amount epd:module="D" epd:scenario="S1">-7E-09</epd:amount>
<epd:amount epd:module="D" epd:scenario="S2">-1.61E-08</epd:amount>
</common:other>
</exchange>
<exchange dataSetInternalID="12">
<referenceToFlowDataSet uri="../flows/b29ef66b-e286-4afa-949f-62f1a7b4d7fa.xml" type="flow data set" refObjectId="b29ef66b-e286-4afa-949f-62f1a7b4d7fa">
<common:shortDescription xml:lang="de">Entsorgter nicht gefährlicher Abfall (NHWD)</common:shortDescription>
<common:shortDescription xml:lang="en">Non hazardous waste disposed (NHWD)</common:shortDescription>
</referenceToFlowDataSet>
<functionType>General reminder flow</functionType>
<exchangeDirection>Output</exchangeDirection>
<common:other>
<epd:referenceToUnitGroupDataSet uri="../unitgroups/ad38d542-3fe9-439d-9b95-2f5f7752acaf.xml" type="unit group data set" refObjectId="ad38d542-3fe9-439d-9b95-2f5f7752acaf">
<common:shortDescription xml:lang="de">kg</common:shortDescription>
</epd:referenceToUnitGroupDataSet>
<epd:amount epd:module="A1-A3">0.1673237</epd:amount>
<epd:amount epd:module="A4">2.13E-05</epd:amount>
<epd:amount epd:module="A5">0.000481</epd:amount>
<epd:amount epd:module="C1">0</epd:amount>
<epd:amount epd:module="C2" epd:scenario="S1">4.61E-05</epd:amount>
<epd:amount epd:module="C2" epd:scenario="S2">9.21E-06</epd:amount>
<epd:amount epd:module="C3" epd:scenario="S1">4.2E-05</epd:amount>
<epd:amount epd:module="C3" epd:scenario="S2">0.0187</epd:amount>
<epd:amount epd:module="D" epd:scenario="S1">-0.00645</epd:amount>
<epd:amount epd:module="D" epd:scenario="S2">-0.0187</epd:amount>
</common:other>
</exchange>
<exchange dataSetInternalID="13">
<referenceToFlowDataSet uri="../flows/3449546e-52ad-4b39-b809-9fb77cea8ff6.xml" type="flow data set" refObjectId="3449546e-52ad-4b39-b809-9fb77cea8ff6">
<common:shortDescription xml:lang="de">Entsorgter radioaktiver Abfall (RWD)</common:shortDescription>
<common:shortDescription xml:lang="en">Radioactive waste disposed (RWD)</common:shortDescription>
</referenceToFlowDataSet>
<functionType>General reminder flow</functionType>
<exchangeDirection>Output</exchangeDirection>
<common:other>
<epd:referenceToUnitGroupDataSet uri="../unitgroups/ad38d542-3fe9-439d-9b95-2f5f7752acaf.xml" type="unit group data set" refObjectId="ad38d542-3fe9-439d-9b95-2f5f7752acaf">
<common:shortDescription xml:lang="de">kg</common:shortDescription>
</epd:referenceToUnitGroupDataSet>
<epd:amount epd:module="A1-A3">0.000840322</epd:amount>
<epd:amount epd:module="A4">1.28E-07</epd:amount>
<epd:amount epd:module="A5">1E-05</epd:amount>
<epd:amount epd:module="C1">0</epd:amount>
<epd:amount epd:module="C2" epd:scenario="S1">3.73E-07</epd:amount>
<epd:amount epd:module="C2" epd:scenario="S2">7.45E-08</epd:amount>
<epd:amount epd:module="C3" epd:scenario="S1">8.98E-06</epd:amount>
<epd:amount epd:module="C3" epd:scenario="S2">4.25E-05</epd:amount>
<epd:amount epd:module="D" epd:scenario="S1">-0.000259</epd:amount>
<epd:amount epd:module="D" epd:scenario="S2">-0.00303</epd:amount>
</common:other>
</exchange>
<exchange dataSetInternalID="14">
<referenceToFlowDataSet uri="../flows/a2b32f97-3fc7-4af2-b209-525bc6426f33.xml" type="flow data set" refObjectId="a2b32f97-3fc7-4af2-b209-525bc6426f33">
<common:shortDescription xml:lang="de">Komponenten für die Wiederverwendung (CRU)</common:shortDescription>
<common:shortDescription xml:lang="en">Components for re-use (CRU)</common:shortDescription>
</referenceToFlowDataSet>
<functionType>General reminder flow</functionType>
<exchangeDirection>Output</exchangeDirection>
<common:other>
<epd:referenceToUnitGroupDataSet uri="../unitgroups/ad38d542-3fe9-439d-9b95-2f5f7752acaf.xml" type="unit group data set" refObjectId="ad38d542-3fe9-439d-9b95-2f5f7752acaf">
<common:shortDescription xml:lang="de">kg</common:shortDescription>
</epd:referenceToUnitGroupDataSet>
<epd:amount epd:module="A1-A3">0</epd:amount>
<epd:amount epd:module="A4">0</epd:amount>
<epd:amount epd:module="A5">0</epd:amount>
<epd:amount epd:module="C1">0</epd:amount>
<epd:amount epd:module="C2" epd:scenario="S1">0</epd:amount>
<epd:amount epd:module="C2" epd:scenario="S2">0</epd:amount>
<epd:amount epd:module="C3" epd:scenario="S1">0</epd:amount>
<epd:amount epd:module="C3" epd:scenario="S2">0</epd:amount>
<epd:amount epd:module="D" epd:scenario="S1">0</epd:amount>
<epd:amount epd:module="D" epd:scenario="S2">0</epd:amount>
</common:other>
</exchange>
<exchange dataSetInternalID="15">
<referenceToFlowDataSet uri="../flows/d7fe48a5-4103-49c8-9aae-b0b5dfdbd6ae.xml" type="flow data set" refObjectId="d7fe48a5-4103-49c8-9aae-b0b5dfdbd6ae">
<common:shortDescription xml:lang="de">Stoffe zum Recycling (MFR)</common:shortDescription>
<common:shortDescription xml:lang="en">Materials for recycling (MFR)</common:shortDescription>
</referenceToFlowDataSet>
<functionType>General reminder flow</functionType>
<exchangeDirection>Output</exchangeDirection>
<common:other>
<epd:referenceToUnitGroupDataSet uri="../unitgroups/ad38d542-3fe9-439d-9b95-2f5f7752acaf.xml" type="unit group data set" refObjectId="ad38d542-3fe9-439d-9b95-2f5f7752acaf">
<common:shortDescription xml:lang="de">kg</common:shortDescription>
</epd:referenceToUnitGroupDataSet>
<epd:amount epd:module="A1-A3">0</epd:amount>
<epd:amount epd:module="A4">0</epd:amount>
<epd:amount epd:module="A5">0</epd:amount>
<epd:amount epd:module="C1">0</epd:amount>
<epd:amount epd:module="C2" epd:scenario="S1">0</epd:amount>
<epd:amount epd:module="C2" epd:scenario="S2">0</epd:amount>
<epd:amount epd:module="C3" epd:scenario="S1">1.51</epd:amount>
<epd:amount epd:module="C3" epd:scenario="S2">0</epd:amount>
<epd:amount epd:module="D" epd:scenario="S1">0</epd:amount>
<epd:amount epd:module="D" epd:scenario="S2">0</epd:amount>
</common:other>
</exchange>
<exchange dataSetInternalID="16">
<referenceToFlowDataSet uri="../flows/59a9181c-3aaf-46ee-8b13-2b3723b6e447.xml" type="flow data set" refObjectId="59a9181c-3aaf-46ee-8b13-2b3723b6e447">
<common:shortDescription xml:lang="de">Stoffe für die Energierückgewinnung (MER)</common:shortDescription>
<common:shortDescription xml:lang="en">Materials for energy recovery (MER)</common:shortDescription>
</referenceToFlowDataSet>
<functionType>General reminder flow</functionType>
<exchangeDirection>Output</exchangeDirection>
<common:other>
<epd:referenceToUnitGroupDataSet uri="../unitgroups/ad38d542-3fe9-439d-9b95-2f5f7752acaf.xml" type="unit group data set" refObjectId="ad38d542-3fe9-439d-9b95-2f5f7752acaf">
<common:shortDescription xml:lang="de">kg</common:shortDescription>
</epd:referenceToUnitGroupDataSet>
<epd:amount epd:module="A1-A3">0</epd:amount>
<epd:amount epd:module="A4">0</epd:amount>
<epd:amount epd:module="A5">0</epd:amount>
<epd:amount epd:module="C1">0</epd:amount>
<epd:amount epd:module="C2" epd:scenario="S1">0</epd:amount>
<epd:amount epd:module="C2" epd:scenario="S2">0</epd:amount>
<epd:amount epd:module="C3" epd:scenario="S1">0</epd:amount>
<epd:amount epd:module="C3" epd:scenario="S2">0</epd:amount>
<epd:amount epd:module="D" epd:scenario="S1">0</epd:amount>
<epd:amount epd:module="D" epd:scenario="S2">0</epd:amount>
</common:other>
</exchange>
<exchange dataSetInternalID="17">
<referenceToFlowDataSet uri="../flows/4da0c987-2b76-40d6-9e9e-82a017aaaf29.xml" type="flow data set" refObjectId="4da0c987-2b76-40d6-9e9e-82a017aaaf29">
<common:shortDescription xml:lang="de">Exportierte elektrische Energie (EEE)</common:shortDescription>
<common:shortDescription xml:lang="en">Exported electrical energy (EEE)</common:shortDescription>
</referenceToFlowDataSet>
<functionType>General reminder flow</functionType>
<exchangeDirection>Output</exchangeDirection>
<common:other>
<epd:referenceToUnitGroupDataSet uri="../unitgroups/93a60a57-a3c8-11da-a746-0800200c9a66.xml" type="unit group data set" refObjectId="93a60a57-a3c8-11da-a746-0800200c9a66">
<common:shortDescription xml:lang="de">MJ</common:shortDescription>
</epd:referenceToUnitGroupDataSet>
<epd:amount epd:module="A1-A3">0</epd:amount>
<epd:amount epd:module="A4">0</epd:amount>
<epd:amount epd:module="A5">0.0939</epd:amount>
<epd:amount epd:module="C1">0</epd:amount>
<epd:amount epd:module="C2" epd:scenario="S1">0</epd:amount>
<epd:amount epd:module="C2" epd:scenario="S2">0</epd:amount>
<epd:amount epd:module="C3" epd:scenario="S1">0</epd:amount>
<epd:amount epd:module="C3" epd:scenario="S2">10.1</epd:amount>
<epd:amount epd:module="D" epd:scenario="S1">0</epd:amount>
<epd:amount epd:module="D" epd:scenario="S2">0</epd:amount>
</common:other>
</exchange>
<exchange dataSetInternalID="18">
<referenceToFlowDataSet uri="../flows/98daf38a-7a79-46d3-9a37-2b7bd0955810.xml" type="flow data set" refObjectId="98daf38a-7a79-46d3-9a37-2b7bd0955810">
<common:shortDescription xml:lang="de">Exportierte thermische Energie (EET)</common:shortDescription>
<common:shortDescription xml:lang="en">Exported thermal energy (EET)</common:shortDescription>
</referenceToFlowDataSet>
<functionType>General reminder flow</functionType>
<exchangeDirection>Output</exchangeDirection>
<common:other>
<epd:referenceToUnitGroupDataSet uri="../unitgroups/93a60a57-a3c8-11da-a746-0800200c9a66.xml" type="unit group data set" refObjectId="93a60a57-a3c8-11da-a746-0800200c9a66">
<common:shortDescription xml:lang="de">MJ</common:shortDescription>
</epd:referenceToUnitGroupDataSet>
<epd:amount epd:module="A1-A3">0</epd:amount>
<epd:amount epd:module="A4">0</epd:amount>
<epd:amount epd:module="A5">0.168</epd:amount>
<epd:amount epd:module="C1">0</epd:amount>
<epd:amount epd:module="C2" epd:scenario="S1">0</epd:amount>
<epd:amount epd:module="C2" epd:scenario="S2">0</epd:amount>
<epd:amount epd:module="C3" epd:scenario="S1">0</epd:amount>
<epd:amount epd:module="C3" epd:scenario="S2">17.9</epd:amount>
<epd:amount epd:module="D" epd:scenario="S1">0</epd:amount>
<epd:amount epd:module="D" epd:scenario="S2">0</epd:amount>
</common:other>
</exchange>
</exchanges>
<LCIAResults>
<LCIAResult>
<referenceToLCIAMethodDataSet uri="../lciamethods/6a37f984-a4b3-458a-a20a-64418c145fa2.xml" type="LCIA method data set" refObjectId="6a37f984-a4b3-458a-a20a-64418c145fa2">
<common:shortDescription xml:lang="de">Globales Erwärmungspotenzial total (GWP-total)</common:shortDescription>
<common:shortDescription xml:lang="en">Global Warming Potential total (GWP-total)</common:shortDescription>
</referenceToLCIAMethodDataSet>
<common:other>
<epd:referenceToUnitGroupDataSet uri="../unitgroups/1ebf3012-d0db-4de2-aefd-ef30cedb0be1.xml" type="unit group data set" refObjectId="1ebf3012-d0db-4de2-aefd-ef30cedb0be1">
<common:shortDescription xml:lang="de">kg CO_(2)-Äq.</common:shortDescription>
</epd:referenceToUnitGroupDataSet>
<epd:amount epd:module="A1-A3">1.6102</epd:amount>
<epd:amount epd:module="A4">0.00921</epd:amount>
<epd:amount epd:module="A5">0.0667</epd:amount>
<epd:amount epd:module="C1">0</epd:amount>
<epd:amount epd:module="C2" epd:scenario="S1">0.0227</epd:amount>
<epd:amount epd:module="C2" epd:scenario="S2">0.00454</epd:amount>
<epd:amount epd:module="C3" epd:scenario="S1">0.00338</epd:amount>
<epd:amount epd:module="C3" epd:scenario="S2">4.72</epd:amount>
<epd:amount epd:module="D" epd:scenario="S1">-0.963</epd:amount>
<epd:amount epd:module="D" epd:scenario="S2">-2.39</epd:amount>
</common:other>
</LCIAResult>
<LCIAResult>
<referenceToLCIAMethodDataSet uri="../lciamethods/5f635281-343e-44fb-83df-1971b155e6b6.xml" type="LCIA method data set" refObjectId="5f635281-343e-44fb-83df-1971b155e6b6">
<common:shortDescription xml:lang="de">Globales Erwärmungspotenzial fossil (GWP-fossil)</common:shortDescription>
<common:shortDescription xml:lang="en">Global Warming Potential fossil fuels (GWP-fossil)</common:shortDescription>
</referenceToLCIAMethodDataSet>
<common:other>
<epd:referenceToUnitGroupDataSet uri="../unitgroups/1ebf3012-d0db-4de2-aefd-ef30cedb0be1.xml" type="unit group data set" refObjectId="1ebf3012-d0db-4de2-aefd-ef30cedb0be1">
<common:shortDescription xml:lang="de">kg CO_(2)-Äq.</common:shortDescription>
</epd:referenceToUnitGroupDataSet>
<epd:amount epd:module="A1-A3">1.6391</epd:amount>
<epd:amount epd:module="A4">0.00916</epd:amount>
<epd:amount epd:module="A5">0.00852</epd:amount>
<epd:amount epd:module="C1">0</epd:amount>
<epd:amount epd:module="C2" epd:scenario="S1">0.0225</epd:amount>
<epd:amount epd:module="C2" epd:scenario="S2">0.00451</epd:amount>
<epd:amount epd:module="C3" epd:scenario="S1">0.00337</epd:amount>
<epd:amount epd:module="C3" epd:scenario="S2">4.72</epd:amount>
<epd:amount epd:module="D" epd:scenario="S1">-0.958</epd:amount>
<epd:amount epd:module="D" epd:scenario="S2">-2.38</epd:amount>
</common:other>
</LCIAResult>
<LCIAResult>
<referenceToLCIAMethodDataSet uri="../lciamethods/2356e1ab-0185-4db5-86e5-16de51c7485c.xml" type="LCIA method data set" refObjectId="2356e1ab-0185-4db5-86e5-16de51c7485c">
<common:shortDescription xml:lang="de">Globales Erwärmungspotenzial biogen (GWP-biogenic)</common:shortDescription>
<common:shortDescription xml:lang="en">Global Warming Potential biogenic (GWP-biogenic)</common:shortDescription>
</referenceToLCIAMethodDataSet>
<common:other>
<epd:referenceToUnitGroupDataSet uri="../unitgroups/1ebf3012-d0db-4de2-aefd-ef30cedb0be1.xml" type="unit group data set" refObjectId="1ebf3012-d0db-4de2-aefd-ef30cedb0be1">
<common:shortDescription xml:lang="de">kg CO_(2)-Äq.</common:shortDescription>
</epd:referenceToUnitGroupDataSet>
<epd:amount epd:module="A1-A3">-0.03254073</epd:amount>
<epd:amount epd:module="A4">3.68E-06</epd:amount>
<epd:amount epd:module="A5">0.0582</epd:amount>
<epd:amount epd:module="C1">0</epd:amount>
<epd:amount epd:module="C2" epd:scenario="S1">0</epd:amount>
<epd:amount epd:module="C2" epd:scenario="S2">0</epd:amount>
<epd:amount epd:module="C3" epd:scenario="S1">1.12E-05</epd:amount>
<epd:amount epd:module="C3" epd:scenario="S2">8.54E-05</epd:amount>
<epd:amount epd:module="D" epd:scenario="S1">-0.0048</epd:amount>
<epd:amount epd:module="D" epd:scenario="S2">-0.0056</epd:amount>
</common:other>
</LCIAResult>
<LCIAResult>
<referenceToLCIAMethodDataSet uri="../lciamethods/4331bbdb-978a-490d-8707-eeb047f01a55.xml" type="LCIA method data set" refObjectId="4331bbdb-978a-490d-8707-eeb047f01a55">
<common:shortDescription xml:lang="de">Globales Erwärmungspotenzial luluc (GWP-luluc)</common:shortDescription>
<common:shortDescription xml:lang="en">Global Warming Potential luluc (GWP-luluc)</common:shortDescription>
</referenceToLCIAMethodDataSet>
<common:other>
<epd:referenceToUnitGroupDataSet uri="../unitgroups/1ebf3012-d0db-4de2-aefd-ef30cedb0be1.xml" type="unit group data set" refObjectId="1ebf3012-d0db-4de2-aefd-ef30cedb0be1">
<common:shortDescription xml:lang="de">kg CO_(2)-Äq.</common:shortDescription>
</epd:referenceToUnitGroupDataSet>
<epd:amount epd:module="A1-A3">0.0021354</epd:amount>
<epd:amount epd:module="A4">3.83E-05</epd:amount>
<epd:amount epd:module="A5">5.61E-06</epd:amount>
<epd:amount epd:module="C1">0</epd:amount>
<epd:amount epd:module="C2" epd:scenario="S1">0.000183</epd:amount>
<epd:amount epd:module="C2" epd:scenario="S2">3.66E-05</epd:amount>
<epd:amount epd:module="C3" epd:scenario="S1">4.88E-06</epd:amount>
<epd:amount epd:module="C3" epd:scenario="S2">3.07E-05</epd:amount>
<epd:amount epd:module="D" epd:scenario="S1">-0.00019</epd:amount>
<epd:amount epd:module="D" epd:scenario="S2">-0.00168</epd:amount>
</common:other>
</LCIAResult>
<LCIAResult>
<referenceToLCIAMethodDataSet uri="../lciamethods/b5c629d6-def3-11e6-bf01-fe55135034f3.xml" type="LCIA method data set" refObjectId="b5c629d6-def3-11e6-bf01-fe55135034f3">
<common:shortDescription xml:lang="de">Abbau Potential der stratosphärischen Ozonschicht (ODP)</common:shortDescription>
<common:shortDescription xml:lang="en">Depletion potential of the stratospheric ozone layer (ODP)</common:shortDescription>
</referenceToLCIAMethodDataSet>
<common:other>
<epd:referenceToUnitGroupDataSet uri="../unitgroups/d9e957c9-7309-4474-bf3a-7777df6c4e5b.xml" type="unit group data set" refObjectId="d9e957c9-7309-4474-bf3a-7777df6c4e5b">
<common:shortDescription xml:lang="de">kg CFC11-Äq.</common:shortDescription>
</epd:referenceToUnitGroupDataSet>
<epd:amount epd:module="A1-A3">2.363565E-14</epd:amount>
<epd:amount epd:module="A4">2.25E-18</epd:amount>
<epd:amount epd:module="A5">8.37E-17</epd:amount>
<epd:amount epd:module="C1">0</epd:amount>
<epd:amount epd:module="C2" epd:scenario="S1">2.71E-18</epd:amount>
<epd:amount epd:module="C2" epd:scenario="S2">5.43E-19</epd:amount>
<epd:amount epd:module="C3" epd:scenario="S1">7.4E-17</epd:amount>
<epd:amount epd:module="C3" epd:scenario="S2">4.04E-16</epd:amount>
<epd:amount epd:module="D" epd:scenario="S1">-2.15E-15</epd:amount>
<epd:amount epd:module="D" epd:scenario="S2">-2.5E-14</epd:amount>
</common:other>
</LCIAResult>
<LCIAResult>
<referenceToLCIAMethodDataSet uri="../lciamethods/b5c611c6-def3-11e6-bf01-fe55135034f3.xml" type="LCIA method data set" refObjectId="b5c611c6-def3-11e6-bf01-fe55135034f3">
<common:shortDescription xml:lang="de">Versauerungspotenzial von Boden und Wasser (AP)</common:shortDescription>
<common:shortDescription xml:lang="en">Acidification potential of land and water (AP)</common:shortDescription>
</referenceToLCIAMethodDataSet>
<common:other>
<epd:referenceToUnitGroupDataSet uri="../unitgroups/42e089ac-92bf-4bf2-8ca1-5fc40d18f2ed.xml" type="unit group data set" refObjectId="42e089ac-92bf-4bf2-8ca1-5fc40d18f2ed">
<common:shortDescription xml:lang="de">mol H^(+)-Äq.</common:shortDescription>
</epd:referenceToUnitGroupDataSet>
<epd:amount epd:module="A1-A3">0.0159527</epd:amount>
<epd:amount epd:module="A4">8.24E-06</epd:amount>
<epd:amount epd:module="A5">1.65E-05</epd:amount>
<epd:amount epd:module="C1">0</epd:amount>
<epd:amount epd:module="C2" epd:scenario="S1">2.32E-05</epd:amount>
<epd:amount epd:module="C2" epd:scenario="S2">4.63E-06</epd:amount>
<epd:amount epd:module="C3" epd:scenario="S1">7.43E-06</epd:amount>
<epd:amount epd:module="C3" epd:scenario="S2">0.000482</epd:amount>
<epd:amount epd:module="D" epd:scenario="S1">-0.00204</epd:amount>
<epd:amount epd:module="D" epd:scenario="S2">-0.00334</epd:amount>
</common:other>
</LCIAResult>
<LCIAResult>
<referenceToLCIAMethodDataSet uri="../lciamethods/b53ec18f-7377-4ad3-86eb-cc3f4f276b2b.xml" type="LCIA method data set" refObjectId="b53ec18f-7377-4ad3-86eb-cc3f4f276b2b">
<common:shortDescription xml:lang="de">Eutrophierungspotenzial Süßwasser (EP-freshwater)</common:shortDescription>
<common:shortDescription xml:lang="en">Eutrophication potential aquatic freshwater (EP-freshwater)</common:shortDescription>
</referenceToLCIAMethodDataSet>
<common:other>
<epd:referenceToUnitGroupDataSet uri="../unitgroups/0429039d-a61d-4590-ba67-aa4a20a810a1.xml" type="unit group data set" refObjectId="0429039d-a61d-4590-ba67-aa4a20a810a1">
<common:shortDescription xml:lang="de">kg PO_(4)-Äq.</common:shortDescription>
</epd:referenceToUnitGroupDataSet>
<epd:amount epd:module="A1-A3">9.1602E-06</epd:amount>
<epd:amount epd:module="A4">1.99E-08</epd:amount>
<epd:amount epd:module="A5">1.04E-08</epd:amount>
<epd:amount epd:module="C1">0</epd:amount>
<epd:amount epd:module="C2" epd:scenario="S1">6.86E-08</epd:amount>
<epd:amount epd:module="C2" epd:scenario="S2">1.37E-08</epd:amount>
<epd:amount epd:module="C3" epd:scenario="S1">8.99E-09</epd:amount>
<epd:amount epd:module="C3" epd:scenario="S2">5.68E-08</epd:amount>
<epd:amount epd:module="D" epd:scenario="S1">-1.01E-06</epd:amount>
<epd:amount epd:module="D" epd:scenario="S2">-3.09E-06</epd:amount>
</common:other>
</LCIAResult>
<LCIAResult>
<referenceToLCIAMethodDataSet uri="../lciamethods/b5c619fa-def3-11e6-bf01-fe55135034f3.xml" type="LCIA method data set" refObjectId="b5c619fa-def3-11e6-bf01-fe55135034f3">
<common:shortDescription xml:lang="de">Eutrophierungspotenzial Salzwasser (EP-marine)</common:shortDescription>
<common:shortDescription xml:lang="en">Eutrophication potential aquatic marine (EP-marine)</common:shortDescription>
</referenceToLCIAMethodDataSet>
<common:other>
<epd:referenceToUnitGroupDataSet uri="../unitgroups/d05bb823-ecdf-4686-8c40-bf1d9257859f.xml" type="unit group data set" refObjectId="d05bb823-ecdf-4686-8c40-bf1d9257859f">
<common:shortDescription xml:lang="de">kg N-Äq.</common:shortDescription>
</epd:referenceToUnitGroupDataSet>
<epd:amount epd:module="A1-A3">0.00097932</epd:amount>
<epd:amount epd:module="A4">2.51E-06</epd:amount>
<epd:amount epd:module="A5">4.54E-06</epd:amount>
<epd:amount epd:module="C1">0</epd:amount>
<epd:amount epd:module="C2" epd:scenario="S1">6.75E-06</epd:amount>
<epd:amount epd:module="C2" epd:scenario="S2">1.35E-06</epd:amount>
<epd:amount epd:module="C3" epd:scenario="S1">1.65E-06</epd:amount>
<epd:amount epd:module="C3" epd:scenario="S2">0.000101</epd:amount>
<epd:amount epd:module="D" epd:scenario="S1">-0.000503</epd:amount>
<epd:amount epd:module="D" epd:scenario="S2">-0.000863</epd:amount>
</common:other>
</LCIAResult>
<LCIAResult>
<referenceToLCIAMethodDataSet uri="../lciamethods/b5c614d2-def3-11e6-bf01-fe55135034f3.xml" type="LCIA method data set" refObjectId="b5c614d2-def3-11e6-bf01-fe55135034f3">
<common:shortDescription xml:lang="de">Eutrophierungspotenzial Land (EP-terrestrial)</common:shortDescription>
<common:shortDescription xml:lang="en">Eutrophication potential terrestrial (EP-terrestrial)</common:shortDescription>
</referenceToLCIAMethodDataSet>
<common:other>
<epd:referenceToUnitGroupDataSet uri="../unitgroups/71b4d617-0ec9-4d3f-b65e-e438940c2401.xml" type="unit group data set" refObjectId="71b4d617-0ec9-4d3f-b65e-e438940c2401">
<common:shortDescription xml:lang="de">mol N-Äq.</common:shortDescription>
</epd:referenceToUnitGroupDataSet>
<epd:amount epd:module="A1-A3">0.010617</epd:amount>
<epd:amount epd:module="A4">3.06E-05</epd:amount>
<epd:amount epd:module="A5">5.97E-05</epd:amount>
<epd:amount epd:module="C1">0</epd:amount>
<epd:amount epd:module="C2" epd:scenario="S1">8.13E-05</epd:amount>
<epd:amount epd:module="C2" epd:scenario="S2">1.63E-05</epd:amount>
<epd:amount epd:module="C3" epd:scenario="S1">1.73E-05</epd:amount>
<epd:amount epd:module="C3" epd:scenario="S2">0.00222</epd:amount>
<epd:amount epd:module="D" epd:scenario="S1">-0.00537</epd:amount>
<epd:amount epd:module="D" epd:scenario="S2">-0.00925</epd:amount>
</common:other>
</LCIAResult>
<LCIAResult>
<referenceToLCIAMethodDataSet uri="../lciamethods/b5c610fe-def3-11e6-bf01-fe55135034f3.xml" type="LCIA method data set" refObjectId="b5c610fe-def3-11e6-bf01-fe55135034f3">
<common:shortDescription xml:lang="de">Bildungspotential für troposphärisches Ozon (POCP)</common:shortDescription>
<common:shortDescription xml:lang="en">Formation potential of tropospheric ozone photochemical oxidants (POCP)</common:shortDescription>
</referenceToLCIAMethodDataSet>
<common:other>
<epd:referenceToUnitGroupDataSet uri="../unitgroups/d27c25f8-fbc1-44c6-b47b-4adbae4199c6.xml" type="unit group data set" refObjectId="d27c25f8-fbc1-44c6-b47b-4adbae4199c6">
<common:shortDescription xml:lang="de">kg NMVOC-Äq.</common:shortDescription>
</epd:referenceToUnitGroupDataSet>
<epd:amount epd:module="A1-A3">0.003899</epd:amount>
<epd:amount epd:module="A4">6.74E-06</epd:amount>
<epd:amount epd:module="A5">1.24E-05</epd:amount>
<epd:amount epd:module="C1">0</epd:amount>
<epd:amount epd:module="C2" epd:scenario="S1">1.87E-05</epd:amount>
<epd:amount epd:module="C2" epd:scenario="S2">3.75E-06</epd:amount>
<epd:amount epd:module="C3" epd:scenario="S1">4.52E-06</epd:amount>
<epd:amount epd:module="C3" epd:scenario="S2">0.000299</epd:amount>
<epd:amount epd:module="D" epd:scenario="S1">-0.00244</epd:amount>
<epd:amount epd:module="D" epd:scenario="S2">-0.00248</epd:amount>
</common:other>
</LCIAResult>
<LCIAResult>
<referenceToLCIAMethodDataSet uri="../lciamethods/b2ad6494-c78d-11e6-9d9d-cec0c932ce01.xml" type="LCIA method data set" refObjectId="b2ad6494-c78d-11e6-9d9d-cec0c932ce01">
<common:shortDescription xml:lang="de">Potenzial für den abiotischen Abbau nicht fossiler Ressourcen (ADPE)</common:shortDescription>
<common:shortDescription xml:lang="en">Abiotic depletion potential for non fossil resources (ADPE)</common:shortDescription>
</referenceToLCIAMethodDataSet>
<common:other>
<epd:referenceToUnitGroupDataSet uri="../unitgroups/54ccd2d9-a32a-4fc2-923d-f2c8c93e89d4.xml" type="unit group data set" refObjectId="54ccd2d9-a32a-4fc2-923d-f2c8c93e89d4">
<common:shortDescription xml:lang="de">kg Sb-Äq.</common:shortDescription>
</epd:referenceToUnitGroupDataSet>
<epd:amount epd:module="A1-A3">0.01840020091</epd:amount>
<epd:amount epd:module="A4">7.6E-10</epd:amount>
<epd:amount epd:module="A5">1.12E-09</epd:amount>
<epd:amount epd:module="C1">0</epd:amount>
<epd:amount epd:module="C2" epd:scenario="S1">1.62E-09</epd:amount>
<epd:amount epd:module="C2" epd:scenario="S2">3.24E-10</epd:amount>
<epd:amount epd:module="C3" epd:scenario="S1">9.74E-10</epd:amount>
<epd:amount epd:module="C3" epd:scenario="S2">6.18E-09</epd:amount>
<epd:amount epd:module="D" epd:scenario="S1">-1.11E-07</epd:amount>
<epd:amount epd:module="D" epd:scenario="S2">-3.93E-07</epd:amount>
</common:other>
</LCIAResult>
<LCIAResult>
<referenceToLCIAMethodDataSet uri="../lciamethods/b2ad6110-c78d-11e6-9d9d-cec0c932ce01.xml" type="LCIA method data set" refObjectId="b2ad6110-c78d-11e6-9d9d-cec0c932ce01">
<common:shortDescription xml:lang="de">Potenzial für den abiotischen Abbau fossiler Brennstoffe (ADPF)</common:shortDescription>
<common:shortDescription xml:lang="en">Abiotic depletion potential for fossil resources (ADPF)</common:shortDescription>
</referenceToLCIAMethodDataSet>
<common:other>
<epd:referenceToUnitGroupDataSet uri="../unitgroups/93a60a57-a3c8-11da-a746-0800200c9a66.xml" type="unit group data set" refObjectId="93a60a57-a3c8-11da-a746-0800200c9a66">
<common:shortDescription xml:lang="de">MJ</common:shortDescription>
</epd:referenceToUnitGroupDataSet>
<epd:amount epd:module="A1-A3">36.156</epd:amount>
<epd:amount epd:module="A4">0.122</epd:amount>
<epd:amount epd:module="A5">0.0741</epd:amount>
<epd:amount epd:module="C1">0</epd:amount>
<epd:amount epd:module="C2" epd:scenario="S1">0.301</epd:amount>
<epd:amount epd:module="C2" epd:scenario="S2">0.0601</epd:amount>
<epd:amount epd:module="C3" epd:scenario="S1">0.0592</epd:amount>
<epd:amount epd:module="C3" epd:scenario="S2">0.632</epd:amount>
<epd:amount epd:module="D" epd:scenario="S1">-37.7</epd:amount>
<epd:amount epd:module="D" epd:scenario="S2">-40.3</epd:amount>
</common:other>
</LCIAResult>
<LCIAResult>
<referenceToLCIAMethodDataSet uri="../lciamethods/b2ad66ce-c78d-11e6-9d9d-cec0c932ce01.xml" type="LCIA method data set" refObjectId="b2ad66ce-c78d-11e6-9d9d-cec0c932ce01">
<common:shortDescription xml:lang="de">Wassernutzung (WDP)</common:shortDescription>
<common:shortDescription xml:lang="en">Water use (WDP)</common:shortDescription>
</referenceToLCIAMethodDataSet>
<common:other>
<epd:referenceToUnitGroupDataSet uri="../unitgroups/6ae2df01-888e-46c8-b17d-49fa3869b476.xml" type="unit group data set" refObjectId="6ae2df01-888e-46c8-b17d-49fa3869b476">
<common:shortDescription xml:lang="de">m^(3) Welt-Äq. entzogen</common:shortDescription>
</epd:referenceToUnitGroupDataSet>
<epd:amount epd:module="A1-A3">0.1423992</epd:amount>
<epd:amount epd:module="A4">3.94E-05</epd:amount>
<epd:amount epd:module="A5">0.00723</epd:amount>
<epd:amount epd:module="C1">0</epd:amount>
<epd:amount epd:module="C2" epd:scenario="S1">0.000202</epd:amount>
<epd:amount epd:module="C2" epd:scenario="S2">4.04E-05</epd:amount>
<epd:amount epd:module="C3" epd:scenario="S1">0.000734</epd:amount>
<epd:amount epd:module="C3" epd:scenario="S2">0.436</epd:amount>
<epd:amount epd:module="D" epd:scenario="S1">-0.184</epd:amount>
<epd:amount epd:module="D" epd:scenario="S2">-0.248</epd:amount>
</common:other>
</LCIAResult>
<LCIAResult>
<referenceToLCIAMethodDataSet uri="../lciamethods/b5c602c6-def3-11e6-bf01-fe55135034f3.xml" type="LCIA method data set" refObjectId="b5c602c6-def3-11e6-bf01-fe55135034f3">
<common:shortDescription xml:lang="de">Auftreten von Krankheiten aufgrund von Feinstaubemissionen (PM)</common:shortDescription>
<common:shortDescription xml:lang="en">Incidence of disease due to PM emissions (PM)</common:shortDescription>
</referenceToLCIAMethodDataSet>
<common:other>
<epd:referenceToUnitGroupDataSet uri="../unitgroups/3883559b-648f-4afc-8ba2-0bd24f3affa3.xml" type="unit group data set" refObjectId="3883559b-648f-4afc-8ba2-0bd24f3affa3">
<common:shortDescription xml:lang="de">Krankheitsfälle</common:shortDescription>
</epd:referenceToUnitGroupDataSet>
<epd:amount epd:module="A1-A3"></epd:amount>
<epd:amount epd:module="A4"></epd:amount>
<epd:amount epd:module="A5"></epd:amount>
<epd:amount epd:module="C1"></epd:amount>
<epd:amount epd:module="C2" epd:scenario="S1"></epd:amount>
<epd:amount epd:module="C2" epd:scenario="S2"></epd:amount>
<epd:amount epd:module="C3" epd:scenario="S1"></epd:amount>
<epd:amount epd:module="C3" epd:scenario="S2"></epd:amount>
<epd:amount epd:module="D" epd:scenario="S1"></epd:amount>
<epd:amount epd:module="D" epd:scenario="S2"></epd:amount>
</common:other>
</LCIAResult>
<LCIAResult>
<referenceToLCIAMethodDataSet uri="../lciamethods/b5c632be-def3-11e6-bf01-fe55135034f3.xml" type="LCIA method data set" refObjectId="b5c632be-def3-11e6-bf01-fe55135034f3">
<common:shortDescription xml:lang="de">Wirkung durch Exposition des Menschen mit U235 (IR)</common:shortDescription>
<common:shortDescription xml:lang="en">Human exposure efficiency relative to U235 (IR)</common:shortDescription>
</referenceToLCIAMethodDataSet>
<common:other>
<epd:referenceToUnitGroupDataSet uri="../unitgroups/456b05bf-1415-44a9-9993-02452f554c09.xml" type="unit group data set" refObjectId="456b05bf-1415-44a9-9993-02452f554c09">
<common:shortDescription xml:lang="de">kBq U235-Äq.</common:shortDescription>
</epd:referenceToUnitGroupDataSet>
<epd:amount epd:module="A1-A3"></epd:amount>
<epd:amount epd:module="A4"></epd:amount>
<epd:amount epd:module="A5"></epd:amount>
<epd:amount epd:module="C1"></epd:amount>
<epd:amount epd:module="C2" epd:scenario="S1"></epd:amount>
<epd:amount epd:module="C2" epd:scenario="S2"></epd:amount>
<epd:amount epd:module="C3" epd:scenario="S1"></epd:amount>
<epd:amount epd:module="C3" epd:scenario="S2"></epd:amount>
<epd:amount epd:module="D" epd:scenario="S1"></epd:amount>
<epd:amount epd:module="D" epd:scenario="S2"></epd:amount>
</common:other>
</LCIAResult>
<LCIAResult>
<referenceToLCIAMethodDataSet uri="../lciamethods/ee1082d1-b0f7-43ca-a1f0-21e2a4a74511.xml" type="LCIA method data set" refObjectId="ee1082d1-b0f7-43ca-a1f0-21e2a4a74511">
<common:shortDescription xml:lang="de">Toxizitätsvergleichseinheit für Ökosysteme (ETP-fw)</common:shortDescription>
<common:shortDescription xml:lang="en">Comparative toxic unit for ecosystems (ETP-fw)</common:shortDescription>
</referenceToLCIAMethodDataSet>
<common:other>
<epd:referenceToUnitGroupDataSet uri="../unitgroups/aa959ded-f1eb-4efb-9c5c-2d60be36b3e6.xml" type="unit group data set" refObjectId="aa959ded-f1eb-4efb-9c5c-2d60be36b3e6">
<common:shortDescription xml:lang="de">CTUe</common:shortDescription>
</epd:referenceToUnitGroupDataSet>
<epd:amount epd:module="A1-A3"></epd:amount>
<epd:amount epd:module="A4"></epd:amount>
<epd:amount epd:module="A5"></epd:amount>
<epd:amount epd:module="C1"></epd:amount>
<epd:amount epd:module="C2" epd:scenario="S1"></epd:amount>
<epd:amount epd:module="C2" epd:scenario="S2"></epd:amount>
<epd:amount epd:module="C3" epd:scenario="S1"></epd:amount>
<epd:amount epd:module="C3" epd:scenario="S2"></epd:amount>
<epd:amount epd:module="D" epd:scenario="S1"></epd:amount>
<epd:amount epd:module="D" epd:scenario="S2"></epd:amount>
</common:other>
</LCIAResult>
<LCIAResult>
<referenceToLCIAMethodDataSet uri="../lciamethods/2299222a-bbd8-474f-9d4f-4dd1f18aea7c.xml" type="LCIA method data set" refObjectId="2299222a-bbd8-474f-9d4f-4dd1f18aea7c">
<common:shortDescription xml:lang="de">Toxizitätsvergleichseinheit für Menschen (krebserregend) (HTP-c)</common:shortDescription>
<common:shortDescription xml:lang="en">Comparative toxic unit for humans (carcinogenic) (HTP-c)</common:shortDescription>
</referenceToLCIAMethodDataSet>
<common:other>
<epd:referenceToUnitGroupDataSet uri="../unitgroups/d4c9523e-2d7e-49fd-8469-998f547d3a70.xml" type="unit group data set" refObjectId="d4c9523e-2d7e-49fd-8469-998f547d3a70">
<common:shortDescription xml:lang="de">CTUh</common:shortDescription>
</epd:referenceToUnitGroupDataSet>
<epd:amount epd:module="A1-A3"></epd:amount>
<epd:amount epd:module="A4"></epd:amount>
<epd:amount epd:module="A5"></epd:amount>
<epd:amount epd:module="C1"></epd:amount>
<epd:amount epd:module="C2" epd:scenario="S1"></epd:amount>
<epd:amount epd:module="C2" epd:scenario="S2"></epd:amount>
<epd:amount epd:module="C3" epd:scenario="S1"></epd:amount>
<epd:amount epd:module="C3" epd:scenario="S2"></epd:amount>
<epd:amount epd:module="D" epd:scenario="S1"></epd:amount>
<epd:amount epd:module="D" epd:scenario="S2"></epd:amount>
</common:other>
</LCIAResult>
<LCIAResult>
<referenceToLCIAMethodDataSet uri="../lciamethods/3af763a5-b7a1-48c9-9cee-1f223481fcef.xml" type="LCIA method data set" refObjectId="3af763a5-b7a1-48c9-9cee-1f223481fcef">
<common:shortDescription xml:lang="de">Toxizitätsvergleichseinheit für Menschen (nicht krebserregend) (HTP-nc)</common:shortDescription>
<common:shortDescription xml:lang="en">Comparative toxic unit for humans (noncarcinogenic) (HTP-nc)</common:shortDescription>
</referenceToLCIAMethodDataSet>
<common:other>
<epd:referenceToUnitGroupDataSet uri="../unitgroups/d4c9523e-2d7e-49fd-8469-998f547d3a70.xml" type="unit group data set" refObjectId="d4c9523e-2d7e-49fd-8469-998f547d3a70">
<common:shortDescription xml:lang="de">CTUh</common:shortDescription>
</epd:referenceToUnitGroupDataSet>
<epd:amount epd:module="A1-A3"></epd:amount>
<epd:amount epd:module="A4"></epd:amount>
<epd:amount epd:module="A5"></epd:amount>
<epd:amount epd:module="C1"></epd:amount>
<epd:amount epd:module="C2" epd:scenario="S1"></epd:amount>
<epd:amount epd:module="C2" epd:scenario="S2"></epd:amount>
<epd:amount epd:module="C3" epd:scenario="S1"></epd:amount>
<epd:amount epd:module="C3" epd:scenario="S2"></epd:amount>
<epd:amount epd:module="D" epd:scenario="S1"></epd:amount>
<epd:amount epd:module="D" epd:scenario="S2"></epd:amount>
</common:other>
</LCIAResult>
<LCIAResult>
<referenceToLCIAMethodDataSet uri="../lciamethods/b2ad6890-c78d-11e6-9d9d-cec0c932ce01.xml" type="LCIA method data set" refObjectId="b2ad6890-c78d-11e6-9d9d-cec0c932ce01">
<common:shortDescription xml:lang="de">Bodenqualitätsindex (SQP)</common:shortDescription>
<common:shortDescription xml:lang="en">Soil quality index (SQP)</common:shortDescription>
</referenceToLCIAMethodDataSet>
<common:other>
<epd:referenceToUnitGroupDataSet uri="../unitgroups/f130951c-e67f-4f7f-8dd4-665de3974e18.xml" type="unit group data set" refObjectId="f130951c-e67f-4f7f-8dd4-665de3974e18">
<common:shortDescription xml:lang="de">SQP</common:shortDescription>
</epd:referenceToUnitGroupDataSet>
<epd:amount epd:module="A1-A3"></epd:amount>
<epd:amount epd:module="A4"></epd:amount>
<epd:amount epd:module="A5"></epd:amount>
<epd:amount epd:module="C1"></epd:amount>
<epd:amount epd:module="C2" epd:scenario="S1"></epd:amount>
<epd:amount epd:module="C2" epd:scenario="S2"></epd:amount>
<epd:amount epd:module="C3" epd:scenario="S1"></epd:amount>
<epd:amount epd:module="C3" epd:scenario="S2"></epd:amount>
<epd:amount epd:module="D" epd:scenario="S1"></epd:amount>
<epd:amount epd:module="D" epd:scenario="S2"></epd:amount>
</common:other>
</LCIAResult>
</LCIAResults>
</processDataSet>