<?xml version="1.0" encoding="utf-8"?>
<processDataSet xmlns:epd="http://www.iai.kit.edu/EPD/2013" xmlns:epd2="http://www.indata.network/EPD/2019" xmlns:common="http://lca.jrc.it/ILCD/Common" xsi:schemaLocation="http://lca.jrc.it/ILCD/Process ../../schemas/EPD_DataSet.xsd" epd2:epd-version="1.2" version="1.1" locations="../ILCDLocations.xml" xmlns:xsi="http://www.w3.org/2001/XMLSchema-instance" xmlns="http://lca.jrc.it/ILCD/Process">
<processInformation>
<dataSetInformation>
<common:UUID>83be43f7-6ab2-4b99-b7b3-b856501e9221</common:UUID>
<name>
<baseName xml:lang="de">Rohe und beschichtete MDF und HDF Holzfaserplatten</baseName>
<baseName xml:lang="en">Raw an coated MDF and HDF wood fibre boards</baseName>
<functionalUnitFlowProperties xml:lang="de" />
</name>
<classificationInformation>
<common:classification name="OEKOBAU.DAT">
<common:class level="0" classId="3">Holz</common:class>
<common:class level="1" classId="3.2">Holzwerkstoffe</common:class>
<common:class level="2" classId="3.2.07">Holzfaserplatten</common:class>
</common:classification>
<common:classification name="IBUCategories">
<common:class level="0">02 Bauprodukte</common:class>
<common:class level="1">Holzwerkstoffe</common:class>
<common:class level="2">Holzwerkstoffe</common:class>
</common:classification>
</classificationInformation>
<common:generalComment xml:lang="de">Holzfaserplatten aus mitteldichten Faserplatten (MDF) und hochdichten Faserplatten (HDF) sind plattenförmige Holzwerkstoffe nach EN 622-5 für den Möbel- und Innenausbau. Diese können mit melaminharzgetränkten Papieren beschichtet sein.</common:generalComment>
</dataSetInformation>
<quantitativeReference>
<referenceToReferenceFlow>0</referenceToReferenceFlow>
</quantitativeReference>
<time>
<common:referenceYear>2019</common:referenceYear>
<common:dataSetValidUntil>2024</common:dataSetValidUntil>
<common:other>
<epd2:publicationDateOfEPD>2019-06-11</epd2:publicationDateOfEPD>
</common:other>
</time>
<geography>
<locationOfOperationSupplyOrProduction location="DE" />
</geography>
<technology>
<technologyDescriptionAndIncludedProcesses xml:lang="de">Die Herstellung der MDF Platten umfasst folgende Produktionsschritte: 1)Teilweise Entrindung des Holzes 2) Zerkleinern des Rundholzes zu Hackschnitzeln 3) Wäsche der Hackschnitzel 4) Plastifizierung der Hackschnitzel 5) Zerfaserung der Hackschnitzel 6) Beleimung mit Harz und Zugabe von Additiven 7) Trockung der Fasern 8) Aufstreuen der Fasern auf die Formstraße 7) Verpressung der Fasern in einer kontinuierlich arbeitenden Presse 8) Besäumen der Platten an den Längskanten und Aufteilung in die Plattenlänge 9) Schleifen der Oberflächen 10) Stapelung der Platten und Verpackung Alle Herstellwerke verfügen über ein Qualitätsmanagementsystem nach ISO 9001:2015. 
Technische Daten: 
Allgemeine Anforderungen nach /EN 622-1/ und /EN 622-2/. 
Deklarierte Einheit: 
Die Deklaration bezieht sich auf die Herstellung von 1 m3 MDF Rohplatte mit einer durchschnittlichen Dichte von 810 kg/m3 und einer Produktfeuchte von circa 4,8%.  Die MDF Platte (roh) wurde in Deutschland (59%), der Schweiz (7%) und Polen (35%) produziert. MDF beschichtet Platte wurder nur in Polen (95%) und der Schweiz (5%).</technologyDescriptionAndIncludedProcesses>
<technologyDescriptionAndIncludedProcesses xml:lang="en">The manufacture of the MDF panels includes the following production steps: 1) Partial debarking of the wood 2) Chopping the round wood into wood chips 3) Washing the wood chips 4) Plasticization of the wood chips 5) Defibration of the wood chips 6) Gluing with resin and addition of additives 7) drying the fibers 8) Sprinkle the fibers on the forming line 7) Compression of the fibers in a continuously operating press 8) Trimming the panels along the long edges and dividing them into panel lengths 9) Sanding the surfaces 10) Stacking the panels and packing All manufacturing plants have a quality management system in accordance with ISO 9001: 2015.</technologyDescriptionAndIncludedProcesses>
<technologicalApplicability xml:lang="de">Rohe und beschichtete MDF und HDF-Platten werden im dekorativen Innenausbau, Möbelbau, als Fußboden-, Wand- und Deckenpaneele und im dekorativen Objektbau verwendet.</technologicalApplicability>
</technology>
</processInformation>
<modellingAndValidation>
<LCIMethodAndAllocation>
<typeOfDataSet>EPD</typeOfDataSet>
<referenceToLCAMethodDetails type="source data set" refObjectId="c07bfb23-6052-4ddb-917d-31a6792dabec">
<common:shortDescription xml:lang="de">Holzwerkstoffe.pdf</common:shortDescription>
</referenceToLCAMethodDetails>
<common:other>
<epd:subType xmlns="http://www.iai.kit.edu/EPD/2013">average dataset</epd:subType>
</common:other>
</LCIMethodAndAllocation>
<dataSourcesTreatmentAndRepresentativeness>
<referenceToDataSource type="source data set" refObjectId="28d74cc0-db8b-4d7e-bc44-5f6d56ce0c4a">
<common:shortDescription xml:lang="de">GaBi Database (all versions)</common:shortDescription>
</referenceToDataSource>
<referenceToDataSource type="source data set" refObjectId="feda7597-12a1-4bd5-93ef-4d8120877b78">
<common:shortDescription xml:lang="de">GaBi database SP35 2018</common:shortDescription>
</referenceToDataSource>
<useAdviceForDataSet xml:lang="de">Gültigkeitsbereich: 
Dieses Dokument bezieht sich auf alle Holzfaserplatten, welche in folgenden Werken der SWISS KRONO GROUP hergestellt werden:SWISS KRONO GmbH, Heiligengrabe, DeutschlandSWISS KRONO Sp. z o.o, Zary, PolenSWISS KRONO AG, Menznau, Schweiz 
Systemgrenze: 
Es handelt sich um eine EPD vom Typ: &quot;Wiege bis zum Werkstor – mit Optionen&quot;. Diese Ökobilanz adressiert die Lebenszyklusstadien A1- A3, C3 und D gemäß /EN15804/. Das Produktstadium umfasst die Produktion aller notwendigen Rohstoffe inklusive aller Vorketten sowie der CO2-Aufnahme der Rohstoffe (Holzwachstum durch Photosynthese). Die weiteren Prozesse sind die Produktion der Krono MDF Platte roh und beschichtet im Werk inklusive der Energiebereitstellung unter Berücksichtigung der entsprechenden Vorketten. Alle notwendigen dazugehörigen Transporte der Roh- und Hilfsstoffe sind in der Ökobilanz berücksichtigt.In Modul C3 werden die Emission des im Produkt gebundenen biogenen CO2 aufgeführt, damit wird innerhalb des Produktsystems die CO2–Neutralität sichergestellt.  Nachdem das Produkt den End-of-Waste-Status nach Demontage erreicht hat, wird angenommen, dass das Produkt einer Biomasseverbrennung zugeführt wird, welche thermische Energie und Elektrizität erzeugt. Daraus entstehende Wirkungen und potentielle Gutschriften (Energiesubstitution) sind im Modul D deklariert.</useAdviceForDataSet>
<common:other>
<epd2:referenceToOriginalEPD type="source data set" refObjectId="e25f13ee-d1d9-471f-af56-e6dace4fd058">
<common:shortDescription xml:lang="de">Rohe und beschichtete MDF und HDF Holzfaserplatten.pdf</common:shortDescription>
</epd2:referenceToOriginalEPD>
</common:other>
</dataSourcesTreatmentAndRepresentativeness>
<validation>
<review type="Accredited third party review">
<common:referenceToNameOfReviewerAndInstitution uri="../contacts/d111dbec-b024-4be5-86c5-752d6eb2cf95.xml" type="contact data set" refObjectId="d111dbec-b024-4be5-86c5-752d6eb2cf95">
<common:shortDescription xml:lang="de">Institut Bauen und Umwelt e. V.</common:shortDescription>
</common:referenceToNameOfReviewerAndInstitution>
</review>
</validation>
<complianceDeclarations>
<compliance>
<common:referenceToComplianceSystem uri="../sources/b00f9ec0-7874-11e3-981f-0800200c9a66.xml" type="source data set" refObjectId="b00f9ec0-7874-11e3-981f-0800200c9a66">
<common:shortDescription xml:lang="de">DIN EN 15804</common:shortDescription>
</common:referenceToComplianceSystem>
</compliance>
<compliance>
<common:referenceToComplianceSystem uri="../sources/4f2eb655-6e44-4874-a95a-e28f5442cd4d.xml" type="source data set" refObjectId="4f2eb655-6e44-4874-a95a-e28f5442cd4d">
<common:shortDescription xml:lang="de">ISO 14025</common:shortDescription>
</common:referenceToComplianceSystem>
</compliance>
</complianceDeclarations>
</modellingAndValidation>
<administrativeInformation>
<common:commissionerAndGoal>
<common:referenceToCommissioner uri="../contacts/37812fec-7dbe-40ac-a22c-c4c30f93db8c.xml" type="contact data set" refObjectId="37812fec-7dbe-40ac-a22c-c4c30f93db8c">
<common:shortDescription xml:lang="de">SWISS KRONO GmbH</common:shortDescription>
</common:referenceToCommissioner>
</common:commissionerAndGoal>
<dataGenerator>
<common:referenceToPersonOrEntityGeneratingTheDataSet uri="../contacts/623edf96-39d1-4e6f-9892-674c7228546b.xml" type="contact data set" refObjectId="623edf96-39d1-4e6f-9892-674c7228546b">
<common:shortDescription xml:lang="de">Sphera Solutions GmbH</common:shortDescription>
</common:referenceToPersonOrEntityGeneratingTheDataSet>
</dataGenerator>
<dataEntryBy>
<common:timeStamp>2019-06-11T13:48:38.277</common:timeStamp>
<common:referenceToDataSetFormat uri="../sources/a97a0155-0234-4b87-b4ce-a45da52f2a40.xml" type="source data set" refObjectId="a97a0155-0234-4b87-b4ce-a45da52f2a40">
<common:shortDescription xml:lang="de">ILCD Format</common:shortDescription>
</common:referenceToDataSetFormat>
<common:referenceToDataSetFormat uri="../sources/a29449fd-aa2f-4de8-b5d7-4b06b43c6fde.xml" type="source data set" refObjectId="a29449fd-aa2f-4de8-b5d7-4b06b43c6fde">
<common:shortDescription xml:lang="de">EPD-Datenformaterweiterungen v1.2</common:shortDescription>
<common:shortDescription xml:lang="en">EPD Data Format Extensions v1.2</common:shortDescription>
</common:referenceToDataSetFormat>
</dataEntryBy>
<publicationAndOwnership>
<common:dataSetVersion>00.05.000</common:dataSetVersion>
<common:referenceToRegistrationAuthority uri="../contacts/d111dbec-b024-4be5-86c5-752d6eb2cf95.xml" type="contact data set" refObjectId="d111dbec-b024-4be5-86c5-752d6eb2cf95">
<common:shortDescription xml:lang="de">Institut Bauen und Umwelt e. V.</common:shortDescription>
</common:referenceToRegistrationAuthority>
<common:registrationNumber>EPD-20190043-IBD1-DE</common:registrationNumber>
<common:referenceToOwnershipOfDataSet uri="../contacts/37812fec-7dbe-40ac-a22c-c4c30f93db8c.xml" type="contact data set" refObjectId="37812fec-7dbe-40ac-a22c-c4c30f93db8c">
<common:shortDescription xml:lang="de">SWISS KRONO GmbH</common:shortDescription>
</common:referenceToOwnershipOfDataSet>
<common:copyright>true</common:copyright>
<common:licenseType>Free of charge for all users and uses</common:licenseType>
<common:accessRestrictions xml:lang="en">None</common:accessRestrictions>
<common:other>
<epd2:referenceToPublisher type="contact data set" refObjectId="d111dbec-b024-4be5-86c5-752d6eb2cf95" uri="../contacts/d111dbec-b024-4be5-86c5-752d6eb2cf95.xml">
<common:shortDescription xml:lang="de">Institut Bauen und Umwelt e. V.</common:shortDescription>
</epd2:referenceToPublisher>
</common:other>
</publicationAndOwnership>
</administrativeInformation>
<exchanges>
<exchange dataSetInternalID="0">
<referenceToFlowDataSet uri="../flows/03fffd9b-4dc4-aa0a-83d4-2682bf8c3573.xml" type="flow data set" refObjectId="03fffd9b-4dc4-aa0a-83d4-2682bf8c3573">
<common:shortDescription xml:lang="de">MDF und HDF Platte, Roh und beschichtet (MDF und HDF Platte, Roh und beschichtet)</common:shortDescription>
</referenceToFlowDataSet>
<meanAmount>1</meanAmount>
<referencesToDataSource />
</exchange>
<exchange dataSetInternalID="1">
<referenceToFlowDataSet uri="../flows/20f32be5-0398-4288-9b6d-accddd195317.xml" type="flow data set" refObjectId="20f32be5-0398-4288-9b6d-accddd195317">
<common:shortDescription xml:lang="de">Erneuerbare Primärenergie als Energieträger (PERE)</common:shortDescription>
<common:shortDescription xml:lang="en">Renewable primary energy as energy carrier (PERE)</common:shortDescription>
</referenceToFlowDataSet>
<functionType>General reminder flow</functionType>
<exchangeDirection>Input</exchangeDirection>
<common:other>
<epd:referenceToUnitGroupDataSet uri="../unitgroups/93a60a57-a3c8-11da-a746-0800200c9a66.xml" type="unit group data set" refObjectId="93a60a57-a3c8-11da-a746-0800200c9a66">
<common:shortDescription xml:lang="de">MJ</common:shortDescription>
</epd:referenceToUnitGroupDataSet>
<epd:amount epd:module="A1-A3">3510</epd:amount>
<epd:amount epd:module="C3">0</epd:amount>
<epd:amount epd:module="D">-3170</epd:amount>
</common:other>
</exchange>
<exchange dataSetInternalID="2">
<referenceToFlowDataSet uri="../flows/fb3ec0de-548d-4508-aea5-00b73bf6f702.xml" type="flow data set" refObjectId="fb3ec0de-548d-4508-aea5-00b73bf6f702">
<common:shortDescription xml:lang="de">Erneuerbare Primärenergie zur stofflichen Nutzung (PERM)</common:shortDescription>
<common:shortDescription xml:lang="en">Renewable primary energy resources as material utilization (PERM)</common:shortDescription>
</referenceToFlowDataSet>
<functionType>General reminder flow</functionType>
<exchangeDirection>Input</exchangeDirection>
<common:other>
<epd:referenceToUnitGroupDataSet uri="../unitgroups/93a60a57-a3c8-11da-a746-0800200c9a66.xml" type="unit group data set" refObjectId="93a60a57-a3c8-11da-a746-0800200c9a66">
<common:shortDescription xml:lang="de">MJ</common:shortDescription>
</epd:referenceToUnitGroupDataSet>
<epd:amount epd:module="A1-A3">14200</epd:amount>
<epd:amount epd:module="C3">-14200</epd:amount>
<epd:amount epd:module="D">0</epd:amount>
</common:other>
</exchange>
<exchange dataSetInternalID="3">
<referenceToFlowDataSet uri="../flows/53f97275-fa8a-4cdd-9024-65936002acd0.xml" type="flow data set" refObjectId="53f97275-fa8a-4cdd-9024-65936002acd0">
<common:shortDescription xml:lang="de">Total erneuerbare Primärenergie (PERT)</common:shortDescription>
<common:shortDescription xml:lang="en">Total use of renewable primary energy resources (PERT)</common:shortDescription>
</referenceToFlowDataSet>
<functionType>General reminder flow</functionType>
<exchangeDirection>Input</exchangeDirection>
<common:other>
<epd:referenceToUnitGroupDataSet uri="../unitgroups/93a60a57-a3c8-11da-a746-0800200c9a66.xml" type="unit group data set" refObjectId="93a60a57-a3c8-11da-a746-0800200c9a66">
<common:shortDescription xml:lang="de">MJ</common:shortDescription>
</epd:referenceToUnitGroupDataSet>
<epd:amount epd:module="A1-A3">17700</epd:amount>
<epd:amount epd:module="C3">-14200</epd:amount>
<epd:amount epd:module="D">-3170</epd:amount>
</common:other>
</exchange>
<exchange dataSetInternalID="4">
<referenceToFlowDataSet uri="../flows/ac857178-2b45-46ec-892a-a9a4332f0372.xml" type="flow data set" refObjectId="ac857178-2b45-46ec-892a-a9a4332f0372">
<common:shortDescription xml:lang="de">Nicht-erneuerbare Primärenergie als Energieträger (PENRE)</common:shortDescription>
<common:shortDescription xml:lang="en">Non renewable primary energy as energy carrier (PENRE)</common:shortDescription>
</referenceToFlowDataSet>
<functionType>General reminder flow</functionType>
<exchangeDirection>Input</exchangeDirection>
<common:other>
<epd:referenceToUnitGroupDataSet uri="../unitgroups/93a60a57-a3c8-11da-a746-0800200c9a66.xml" type="unit group data set" refObjectId="93a60a57-a3c8-11da-a746-0800200c9a66">
<common:shortDescription xml:lang="de">MJ</common:shortDescription>
</epd:referenceToUnitGroupDataSet>
<epd:amount epd:module="A1-A3">9719.4</epd:amount>
<epd:amount epd:module="C3">0</epd:amount>
<epd:amount epd:module="D">-13700</epd:amount>
</common:other>
</exchange>
<exchange dataSetInternalID="5">
<referenceToFlowDataSet uri="../flows/1421caa0-679d-4bf4-b282-0eb850ccae27.xml" type="flow data set" refObjectId="1421caa0-679d-4bf4-b282-0eb850ccae27">
<common:shortDescription xml:lang="de">Nicht-erneuerbare Primärenergie zur stofflichen Nutzung (PENRM)</common:shortDescription>
<common:shortDescription xml:lang="en">Non renewable primary energy as material utilization (PENRM)</common:shortDescription>
</referenceToFlowDataSet>
<functionType>General reminder flow</functionType>
<exchangeDirection>Input</exchangeDirection>
<common:other>
<epd:referenceToUnitGroupDataSet uri="../unitgroups/93a60a57-a3c8-11da-a746-0800200c9a66.xml" type="unit group data set" refObjectId="93a60a57-a3c8-11da-a746-0800200c9a66">
<common:shortDescription xml:lang="de">MJ</common:shortDescription>
</epd:referenceToUnitGroupDataSet>
<epd:amount epd:module="A1-A3">881</epd:amount>
<epd:amount epd:module="C3">-881</epd:amount>
<epd:amount epd:module="D">0</epd:amount>
</common:other>
</exchange>
<exchange dataSetInternalID="6">
<referenceToFlowDataSet uri="../flows/06159210-646b-4c8d-8583-da9b3b95a6c1.xml" type="flow data set" refObjectId="06159210-646b-4c8d-8583-da9b3b95a6c1">
<common:shortDescription xml:lang="de">Total nicht erneuerbare Primärenergie (PENRT)</common:shortDescription>
<common:shortDescription xml:lang="en">Total use of non renewable primary energy resources (PENRT)</common:shortDescription>
</referenceToFlowDataSet>
<functionType>General reminder flow</functionType>
<exchangeDirection>Input</exchangeDirection>
<common:other>
<epd:referenceToUnitGroupDataSet uri="../unitgroups/93a60a57-a3c8-11da-a746-0800200c9a66.xml" type="unit group data set" refObjectId="93a60a57-a3c8-11da-a746-0800200c9a66">
<common:shortDescription xml:lang="de">MJ</common:shortDescription>
</epd:referenceToUnitGroupDataSet>
<epd:amount epd:module="A1-A3">10600</epd:amount>
<epd:amount epd:module="C3">-881</epd:amount>
<epd:amount epd:module="D">-13700</epd:amount>
</common:other>
</exchange>
<exchange dataSetInternalID="7">
<referenceToFlowDataSet uri="../flows/c6a1f35f-2d09-4f54-8dfb-97e502e1ce92.xml" type="flow data set" refObjectId="c6a1f35f-2d09-4f54-8dfb-97e502e1ce92">
<common:shortDescription xml:lang="de">Einsatz von Sekundärstoffen (SM)</common:shortDescription>
<common:shortDescription xml:lang="en">Use of secondary material (SM)</common:shortDescription>
</referenceToFlowDataSet>
<functionType>General reminder flow</functionType>
<exchangeDirection>Input</exchangeDirection>
<common:other>
<epd:referenceToUnitGroupDataSet uri="../unitgroups/ad38d542-3fe9-439d-9b95-2f5f7752acaf.xml" type="unit group data set" refObjectId="ad38d542-3fe9-439d-9b95-2f5f7752acaf">
<common:shortDescription xml:lang="de">kg</common:shortDescription>
</epd:referenceToUnitGroupDataSet>
<epd:amount epd:module="A1-A3">0</epd:amount>
<epd:amount epd:module="C3">0</epd:amount>
<epd:amount epd:module="D">0</epd:amount>
</common:other>
</exchange>
<exchange dataSetInternalID="8">
<referenceToFlowDataSet uri="../flows/64333088-a55f-4aa2-9a31-c10b07816787.xml" type="flow data set" refObjectId="64333088-a55f-4aa2-9a31-c10b07816787">
<common:shortDescription xml:lang="de">Erneuerbare Sekundärbrennstoffe (RSF)</common:shortDescription>
<common:shortDescription xml:lang="en">Use of renewable secondary fuels (RSF)</common:shortDescription>
</referenceToFlowDataSet>
<functionType>General reminder flow</functionType>
<exchangeDirection>Input</exchangeDirection>
<common:other>
<epd:referenceToUnitGroupDataSet uri="../unitgroups/93a60a57-a3c8-11da-a746-0800200c9a66.xml" type="unit group data set" refObjectId="93a60a57-a3c8-11da-a746-0800200c9a66">
<common:shortDescription xml:lang="de">MJ</common:shortDescription>
</epd:referenceToUnitGroupDataSet>
<epd:amount epd:module="A1-A3">0</epd:amount>
<epd:amount epd:module="C3">0</epd:amount>
<epd:amount epd:module="D">142</epd:amount>
</common:other>
</exchange>
<exchange dataSetInternalID="9">
<referenceToFlowDataSet uri="../flows/89def144-d39a-4287-b86f-efde453ddcb2.xml" type="flow data set" refObjectId="89def144-d39a-4287-b86f-efde453ddcb2">
<common:shortDescription xml:lang="de">Nicht erneuerbare Sekundärbrennstoffe (NRSF)</common:shortDescription>
<common:shortDescription xml:lang="en">Use of non renewable secondary fuels (NRSF)</common:shortDescription>
</referenceToFlowDataSet>
<functionType>General reminder flow</functionType>
<exchangeDirection>Input</exchangeDirection>
<common:other>
<epd:referenceToUnitGroupDataSet uri="../unitgroups/93a60a57-a3c8-11da-a746-0800200c9a66.xml" type="unit group data set" refObjectId="93a60a57-a3c8-11da-a746-0800200c9a66">
<common:shortDescription xml:lang="de">MJ</common:shortDescription>
</epd:referenceToUnitGroupDataSet>
<epd:amount epd:module="A1-A3">0</epd:amount>
<epd:amount epd:module="C3">0</epd:amount>
<epd:amount epd:module="D">880</epd:amount>
</common:other>
</exchange>
<exchange dataSetInternalID="10">
<referenceToFlowDataSet uri="../flows/3cf952c8-f3a4-461d-8c96-96456ca62246.xml" type="flow data set" refObjectId="3cf952c8-f3a4-461d-8c96-96456ca62246">
<common:shortDescription xml:lang="de">Einsatz von Süßwasserressourcen (FW)</common:shortDescription>
<common:shortDescription xml:lang="en">Use of net fresh water (FW)</common:shortDescription>
</referenceToFlowDataSet>
<functionType>General reminder flow</functionType>
<exchangeDirection>Input</exchangeDirection>
<common:other>
<epd:referenceToUnitGroupDataSet uri="../unitgroups/cd950537-0a98-4044-9ba7-9f9a68d0a504.xml" type="unit group data set" refObjectId="cd950537-0a98-4044-9ba7-9f9a68d0a504">
<common:shortDescription xml:lang="de">m^3</common:shortDescription>
</epd:referenceToUnitGroupDataSet>
<epd:amount epd:module="A1-A3">2.99</epd:amount>
<epd:amount epd:module="C3">0</epd:amount>
<epd:amount epd:module="D">-3.21</epd:amount>
</common:other>
</exchange>
<exchange dataSetInternalID="11">
<referenceToFlowDataSet uri="../flows/430f9e0f-59b2-46a0-8e0d-55e0e84948fc.xml" type="flow data set" refObjectId="430f9e0f-59b2-46a0-8e0d-55e0e84948fc">
<common:shortDescription xml:lang="de">Gefährlicher Abfall zur Deponie (HWD)</common:shortDescription>
<common:shortDescription xml:lang="en">Hazardous waste disposed (HWD)</common:shortDescription>
</referenceToFlowDataSet>
<functionType>General reminder flow</functionType>
<exchangeDirection>Output</exchangeDirection>
<common:other>
<epd:referenceToUnitGroupDataSet uri="../unitgroups/ad38d542-3fe9-439d-9b95-2f5f7752acaf.xml" type="unit group data set" refObjectId="ad38d542-3fe9-439d-9b95-2f5f7752acaf">
<common:shortDescription xml:lang="de">kg</common:shortDescription>
</epd:referenceToUnitGroupDataSet>
<epd:amount epd:module="A1-A3">8.52E-05</epd:amount>
<epd:amount epd:module="C3">0</epd:amount>
<epd:amount epd:module="D">-4.94E-06</epd:amount>
</common:other>
</exchange>
<exchange dataSetInternalID="12">
<referenceToFlowDataSet uri="../flows/b29ef66b-e286-4afa-949f-62f1a7b4d7fa.xml" type="flow data set" refObjectId="b29ef66b-e286-4afa-949f-62f1a7b4d7fa">
<common:shortDescription xml:lang="de">Entsorgter nicht gefährlicher Abfall (NHWD)</common:shortDescription>
<common:shortDescription xml:lang="en">Non hazardous waste disposed (NHWD)</common:shortDescription>
</referenceToFlowDataSet>
<functionType>General reminder flow</functionType>
<exchangeDirection>Output</exchangeDirection>
<common:other>
<epd:referenceToUnitGroupDataSet uri="../unitgroups/ad38d542-3fe9-439d-9b95-2f5f7752acaf.xml" type="unit group data set" refObjectId="ad38d542-3fe9-439d-9b95-2f5f7752acaf">
<common:shortDescription xml:lang="de">kg</common:shortDescription>
</epd:referenceToUnitGroupDataSet>
<epd:amount epd:module="A1-A3">6.97</epd:amount>
<epd:amount epd:module="C3">0</epd:amount>
<epd:amount epd:module="D">0.319</epd:amount>
</common:other>
</exchange>
<exchange dataSetInternalID="13">
<referenceToFlowDataSet uri="../flows/3449546e-52ad-4b39-b809-9fb77cea8ff6.xml" type="flow data set" refObjectId="3449546e-52ad-4b39-b809-9fb77cea8ff6">
<common:shortDescription xml:lang="de">Entsorgter radioaktiver Abfall (RWD)</common:shortDescription>
<common:shortDescription xml:lang="en">Radioactive waste disposed (RWD)</common:shortDescription>
</referenceToFlowDataSet>
<functionType>General reminder flow</functionType>
<exchangeDirection>Output</exchangeDirection>
<common:other>
<epd:referenceToUnitGroupDataSet uri="../unitgroups/ad38d542-3fe9-439d-9b95-2f5f7752acaf.xml" type="unit group data set" refObjectId="ad38d542-3fe9-439d-9b95-2f5f7752acaf">
<common:shortDescription xml:lang="de">kg</common:shortDescription>
</epd:referenceToUnitGroupDataSet>
<epd:amount epd:module="A1-A3">0.264</epd:amount>
<epd:amount epd:module="C3">0</epd:amount>
<epd:amount epd:module="D">-1.4</epd:amount>
</common:other>
</exchange>
<exchange dataSetInternalID="14">
<referenceToFlowDataSet uri="../flows/a2b32f97-3fc7-4af2-b209-525bc6426f33.xml" type="flow data set" refObjectId="a2b32f97-3fc7-4af2-b209-525bc6426f33">
<common:shortDescription xml:lang="de">Komponenten für die Wiederverwendung (CRU)</common:shortDescription>
<common:shortDescription xml:lang="en">Components for re-use (CRU)</common:shortDescription>
</referenceToFlowDataSet>
<functionType>General reminder flow</functionType>
<exchangeDirection>Output</exchangeDirection>
<common:other>
<epd:referenceToUnitGroupDataSet uri="../unitgroups/ad38d542-3fe9-439d-9b95-2f5f7752acaf.xml" type="unit group data set" refObjectId="ad38d542-3fe9-439d-9b95-2f5f7752acaf">
<common:shortDescription xml:lang="de">kg</common:shortDescription>
</epd:referenceToUnitGroupDataSet>
<epd:amount epd:module="A1-A3">0</epd:amount>
<epd:amount epd:module="C3">0</epd:amount>
<epd:amount epd:module="D"></epd:amount>
</common:other>
</exchange>
<exchange dataSetInternalID="15">
<referenceToFlowDataSet uri="../flows/d7fe48a5-4103-49c8-9aae-b0b5dfdbd6ae.xml" type="flow data set" refObjectId="d7fe48a5-4103-49c8-9aae-b0b5dfdbd6ae">
<common:shortDescription xml:lang="de">Stoffe zum Recycling (MFR)</common:shortDescription>
<common:shortDescription xml:lang="en">Materials for recycling (MFR)</common:shortDescription>
</referenceToFlowDataSet>
<functionType>General reminder flow</functionType>
<exchangeDirection>Output</exchangeDirection>
<common:other>
<epd:referenceToUnitGroupDataSet uri="../unitgroups/ad38d542-3fe9-439d-9b95-2f5f7752acaf.xml" type="unit group data set" refObjectId="ad38d542-3fe9-439d-9b95-2f5f7752acaf">
<common:shortDescription xml:lang="de">kg</common:shortDescription>
</epd:referenceToUnitGroupDataSet>
<epd:amount epd:module="A1-A3">0</epd:amount>
<epd:amount epd:module="C3">0</epd:amount>
<epd:amount epd:module="D"></epd:amount>
</common:other>
</exchange>
<exchange dataSetInternalID="16">
<referenceToFlowDataSet uri="../flows/59a9181c-3aaf-46ee-8b13-2b3723b6e447.xml" type="flow data set" refObjectId="59a9181c-3aaf-46ee-8b13-2b3723b6e447">
<common:shortDescription xml:lang="de">Stoffe für die Energierückgewinnung (MER)</common:shortDescription>
<common:shortDescription xml:lang="en">Materials for energy recovery (MER)</common:shortDescription>
</referenceToFlowDataSet>
<functionType>General reminder flow</functionType>
<exchangeDirection>Output</exchangeDirection>
<common:other>
<epd:referenceToUnitGroupDataSet uri="../unitgroups/ad38d542-3fe9-439d-9b95-2f5f7752acaf.xml" type="unit group data set" refObjectId="ad38d542-3fe9-439d-9b95-2f5f7752acaf">
<common:shortDescription xml:lang="de">kg</common:shortDescription>
</epd:referenceToUnitGroupDataSet>
<epd:amount epd:module="A1-A3">0</epd:amount>
<epd:amount epd:module="C3">810</epd:amount>
<epd:amount epd:module="D"></epd:amount>
</common:other>
</exchange>
<exchange dataSetInternalID="17">
<referenceToFlowDataSet uri="../flows/4da0c987-2b76-40d6-9e9e-82a017aaaf29.xml" type="flow data set" refObjectId="4da0c987-2b76-40d6-9e9e-82a017aaaf29">
<common:shortDescription xml:lang="de">Exportierte elektrische Energie (EEE)</common:shortDescription>
<common:shortDescription xml:lang="en">Exported electrical energy (EEE)</common:shortDescription>
</referenceToFlowDataSet>
<functionType>General reminder flow</functionType>
<exchangeDirection>Output</exchangeDirection>
<common:other>
<epd:referenceToUnitGroupDataSet uri="../unitgroups/93a60a57-a3c8-11da-a746-0800200c9a66.xml" type="unit group data set" refObjectId="93a60a57-a3c8-11da-a746-0800200c9a66">
<common:shortDescription xml:lang="de">MJ</common:shortDescription>
</epd:referenceToUnitGroupDataSet>
<epd:amount epd:module="A1-A3">0</epd:amount>
<epd:amount epd:module="C3">0</epd:amount>
<epd:amount epd:module="D"></epd:amount>
</common:other>
</exchange>
<exchange dataSetInternalID="18">
<referenceToFlowDataSet uri="../flows/98daf38a-7a79-46d3-9a37-2b7bd0955810.xml" type="flow data set" refObjectId="98daf38a-7a79-46d3-9a37-2b7bd0955810">
<common:shortDescription xml:lang="de">Exportierte thermische Energie (EET)</common:shortDescription>
<common:shortDescription xml:lang="en">Exported thermal energy (EET)</common:shortDescription>
</referenceToFlowDataSet>
<functionType>General reminder flow</functionType>
<exchangeDirection>Output</exchangeDirection>
<common:other>
<epd:referenceToUnitGroupDataSet uri="../unitgroups/93a60a57-a3c8-11da-a746-0800200c9a66.xml" type="unit group data set" refObjectId="93a60a57-a3c8-11da-a746-0800200c9a66">
<common:shortDescription xml:lang="de">MJ</common:shortDescription>
</epd:referenceToUnitGroupDataSet>
<epd:amount epd:module="A1-A3">0</epd:amount>
<epd:amount epd:module="C3">0</epd:amount>
<epd:amount epd:module="D"></epd:amount>
</common:other>
</exchange>
</exchanges>
<LCIAResults>
<LCIAResult>
<referenceToLCIAMethodDataSet uri="../lciamethods/77e416eb-a363-4258-a04e-171d843a6460.xml" type="LCIA method data set" refObjectId="77e416eb-a363-4258-a04e-171d843a6460">
<common:shortDescription xml:lang="de">Globales Erwärmungspotenzial (GWP)</common:shortDescription>
<common:shortDescription xml:lang="en">Global warming potential (GWP)</common:shortDescription>
</referenceToLCIAMethodDataSet>
<common:other>
<epd:referenceToUnitGroupDataSet uri="../unitgroups/1ebf3012-d0db-4de2-aefd-ef30cedb0be1.xml" type="unit group data set" refObjectId="1ebf3012-d0db-4de2-aefd-ef30cedb0be1">
<common:shortDescription xml:lang="de">kg CO_(2)-Äq.</common:shortDescription>
</epd:referenceToUnitGroupDataSet>
<epd:amount epd:module="A1-A3">-710</epd:amount>
<epd:amount epd:module="C3">1340</epd:amount>
<epd:amount epd:module="D">-740</epd:amount>
</common:other>
</LCIAResult>
<LCIAResult>
<referenceToLCIAMethodDataSet uri="../lciamethods/06dcd26f-025f-401a-a7c1-5e457eb54637.xml" type="LCIA method data set" refObjectId="06dcd26f-025f-401a-a7c1-5e457eb54637">
<common:shortDescription xml:lang="de">Abbau Potential der stratosphärischen Ozonschicht (ODP)</common:shortDescription>
<common:shortDescription xml:lang="en">Depletion potential of the stratospheric ozone layer (ODP)</common:shortDescription>
</referenceToLCIAMethodDataSet>
<common:other>
<epd:referenceToUnitGroupDataSet uri="../unitgroups/88054749-b0a6-47ea-a82b-dc5b29326512.xml" type="unit group data set" refObjectId="88054749-b0a6-47ea-a82b-dc5b29326512">
<common:shortDescription xml:lang="de">kg CFC11-Äq.</common:shortDescription>
</epd:referenceToUnitGroupDataSet>
<epd:amount epd:module="A1-A3">3.22E-10</epd:amount>
<epd:amount epd:module="C3">0</epd:amount>
<epd:amount epd:module="D">-2.05E-09</epd:amount>
</common:other>
</LCIAResult>
<LCIAResult>
<referenceToLCIAMethodDataSet uri="../lciamethods/b4274add-93b7-4905-a5e4-2e878c4e4216.xml" type="LCIA method data set" refObjectId="b4274add-93b7-4905-a5e4-2e878c4e4216">
<common:shortDescription xml:lang="de">Versauerungspotenzial von Boden und Wasser (AP)</common:shortDescription>
<common:shortDescription xml:lang="en">Acidification potential of land and water (AP)</common:shortDescription>
</referenceToLCIAMethodDataSet>
<common:other>
<epd:referenceToUnitGroupDataSet uri="../unitgroups/bc50c624-a9bc-45b1-a9b0-e6b10d00476f.xml" type="unit group data set" refObjectId="bc50c624-a9bc-45b1-a9b0-e6b10d00476f">
<common:shortDescription xml:lang="de">kg SO_(2)-Äq.</common:shortDescription>
</epd:referenceToUnitGroupDataSet>
<epd:amount epd:module="A1-A3">1.96</epd:amount>
<epd:amount epd:module="C3">0</epd:amount>
<epd:amount epd:module="D">0.787</epd:amount>
</common:other>
</LCIAResult>
<LCIAResult>
<referenceToLCIAMethodDataSet uri="../lciamethods/f58827d0-b407-4ec6-be75-8b69efb98a0f.xml" type="LCIA method data set" refObjectId="f58827d0-b407-4ec6-be75-8b69efb98a0f">
<common:shortDescription xml:lang="de">Eutrophierungspotenzial (EP)</common:shortDescription>
<common:shortDescription xml:lang="en">Eutrophication potential (EP)</common:shortDescription>
</referenceToLCIAMethodDataSet>
<common:other>
<epd:referenceToUnitGroupDataSet uri="../unitgroups/67b5401d-873c-485f-bcf3-6ae83b918822.xml" type="unit group data set" refObjectId="67b5401d-873c-485f-bcf3-6ae83b918822">
<common:shortDescription xml:lang="de">kg PO_(4)^(3)-Äq.</common:shortDescription>
</epd:referenceToUnitGroupDataSet>
<epd:amount epd:module="A1-A3">0.441</epd:amount>
<epd:amount epd:module="C3">0</epd:amount>
<epd:amount epd:module="D">-0.00139</epd:amount>
</common:other>
</LCIAResult>
<LCIAResult>
<referenceToLCIAMethodDataSet uri="../lciamethods/1e84a202-dae6-42aa-9e9d-71ea48b8be00.xml" type="LCIA method data set" refObjectId="1e84a202-dae6-42aa-9e9d-71ea48b8be00">
<common:shortDescription xml:lang="de">Bildungspotential für troposphärisches Ozon (POCP)</common:shortDescription>
<common:shortDescription xml:lang="en">Formation potential of tropospheric ozone photochemical oxidants (POCP)</common:shortDescription>
</referenceToLCIAMethodDataSet>
<common:other>
<epd:referenceToUnitGroupDataSet uri="../unitgroups/01c26c17-9a76-406e-8295-f17b55fd909e.xml" type="unit group data set" refObjectId="01c26c17-9a76-406e-8295-f17b55fd909e">
<common:shortDescription xml:lang="de">kg Ethen-Äq.</common:shortDescription>
</epd:referenceToUnitGroupDataSet>
<epd:amount epd:module="A1-A3">0.265</epd:amount>
<epd:amount epd:module="C3">0</epd:amount>
<epd:amount epd:module="D">0.154</epd:amount>
</common:other>
</LCIAResult>
<LCIAResult>
<referenceToLCIAMethodDataSet uri="../lciamethods/f7c73bb9-ab1a-4249-9c6d-379a0de6f67e.xml" type="LCIA method data set" refObjectId="f7c73bb9-ab1a-4249-9c6d-379a0de6f67e">
<common:shortDescription xml:lang="de">Potenzial für den abiotischen Abbau nicht fossiler Ressourcen (ADPE)</common:shortDescription>
<common:shortDescription xml:lang="en">Abiotic depletion potential for non fossil resources (ADPE)</common:shortDescription>
</referenceToLCIAMethodDataSet>
<common:other>
<epd:referenceToUnitGroupDataSet uri="../unitgroups/54ccd2d9-a32a-4fc2-923d-f2c8c93e89d4.xml" type="unit group data set" refObjectId="54ccd2d9-a32a-4fc2-923d-f2c8c93e89d4">
<common:shortDescription xml:lang="de">kg Sb-Äq.</common:shortDescription>
</epd:referenceToUnitGroupDataSet>
<epd:amount epd:module="A1-A3">0.000215</epd:amount>
<epd:amount epd:module="C3">0</epd:amount>
<epd:amount epd:module="D">-0.000258</epd:amount>
</common:other>
</LCIAResult>
<LCIAResult>
<referenceToLCIAMethodDataSet uri="../lciamethods/804ebcdf-309d-4098-8ed8-fdaf2f389981.xml" type="LCIA method data set" refObjectId="804ebcdf-309d-4098-8ed8-fdaf2f389981">
<common:shortDescription xml:lang="de">Potenzial für den abiotischen Abbau fossiler Brennstoffe (ADPF)</common:shortDescription>
<common:shortDescription xml:lang="en">Abiotic depletion potential for fossil resources (ADPF)</common:shortDescription>
</referenceToLCIAMethodDataSet>
<common:other>
<epd:referenceToUnitGroupDataSet uri="../unitgroups/93a60a57-a3c8-11da-a746-0800200c9a66.xml" type="unit group data set" refObjectId="93a60a57-a3c8-11da-a746-0800200c9a66">
<common:shortDescription xml:lang="de">MJ</common:shortDescription>
</epd:referenceToUnitGroupDataSet>
<epd:amount epd:module="A1-A3">9900</epd:amount>
<epd:amount epd:module="C3">0</epd:amount>
<epd:amount epd:module="D">-10200</epd:amount>
</common:other>
</LCIAResult>
</LCIAResults>
</processDataSet>