<?xml version="1.0" encoding="UTF-8" standalone="yes"?>
<processDataSet xmlns:m="http://lca.jrc.it/ILCD/LCIAMethod" xmlns:common="http://lca.jrc.it/ILCD/Common" xmlns:s="http://lca.jrc.it/ILCD/Source" xmlns:c="http://lca.jrc.it/ILCD/Contact" xmlns:f="http://lca.jrc.it/ILCD/Flow" xmlns="http://lca.jrc.it/ILCD/Process" xmlns:fp="http://lca.jrc.it/ILCD/FlowProperty" xmlns:u="http://lca.jrc.it/ILCD/UnitGroup" xmlns:ns9="http://www.okworx.com/ILCD/Extensions/2018/Profile" xmlns:epd2="http://www.indata.network/EPD/2019" version="1.1" ns9:profile="EN_15804_A2" epd2:epd-version="1.2">
    <processInformation>
        <dataSetInformation>
            <common:UUID>8be9edb5-c5b9-4be1-bfb8-b096f24a183b</common:UUID>
            <name>
                <baseName xml:lang="de">3- und 5-Schicht Massivholzplatte (Durchschnitt DE)</baseName>
                <baseName xml:lang="en">3- and 5-layer solid wood panel (German average)</baseName>
                <functionalUnitFlowProperties xml:lang="de"></functionalUnitFlowProperties>
            </name>
            <common:synonyms xml:lang="de"></common:synonyms>
            <classificationInformation>
                <common:classification name="OEKOBAU.DAT">
                    <common:class level="0" classId="3">Holz</common:class>
                    <common:class level="1" classId="3.2">Holzwerkstoffe</common:class>
                    <common:class level="2" classId="3.2.01">3- und 5-Schichtplatten</common:class>
                </common:classification>
            </classificationInformation>
            <common:generalComment xml:lang="de">Weitere Informationen zur deklarierten Einheit (Zusammensetzung) und die auf Herstellerangaben beruhende Sachbilanz (In- und Output der Stoff- und Energieströme) stehen als Excel-Datei unter dem Unterpunkt Hintergrund-Bericht zum Download bereit.&#13;
Der Datensatz wurde 2021 als Aktualisierung mit gleichbleibendem Vordergrundsystem erstellt. Alle Hintergrunddaten entstammen der GaBi Professional Datenbank in der Content Version 2021.1. Die Modellierung und Berechnung der Ökobilanz basiert auf den europäischen Normen EN 15804:2012+A2:2019 und EN 16485:2014. Bei Rückfragen wenden Sie sich bitte an holzundklima@thuenen.de.</common:generalComment>
            <common:generalComment xml:lang="en">Further information on the declared unit and the inventory analysis based on manufacturer information (input and output of material and energy flows) are available for download as an Excel file within the section “background info”.&#13;
The data set was created in 2021 as an update with identical foreground system. All background data sets are taken from the GaBi Professional Database with content version 2021.1. The modeling and calculation of the life cycle assessment is based on the European standards EN 15804:2012+A2:2019 and EN 16485:2014. For questions, please contact holzundklima@thuenen.de.</common:generalComment>
            <referenceToExternalDocumentation type="source data set" refObjectId="caead862-97ea-4e99-9b3c-438c78c79ebd" version="00.00.004" uri="http://openlca.org/ilcd/resource/sources/caead862-97ea-4e99-9b3c-438c78c79ebd">
                <common:shortDescription xml:lang="en">Rüter S, Diederichs S (2012) Ökobilanz Basisdaten für Bauprodukte aus Holz, Hamburg, Johann Heinrich von Thünen Institut, Institut für Holztechnologie und Holzbiologie, Abschlussbericht</common:shortDescription>
            </referenceToExternalDocumentation>
            <referenceToExternalDocumentation type="source data set" refObjectId="eb61b0aa-9c81-4f7e-b211-03b92e474711" version="01.01.002" uri="http://openlca.org/ilcd/resource/sources/eb61b0aa-9c81-4f7e-b211-03b92e474711">
                <common:shortDescription xml:lang="en">LCI_Schichtmassiv_xlsx</common:shortDescription>
            </referenceToExternalDocumentation>
            <common:other>
                <olca:modules xmlns:olca="http://openlca.org/epd_ilcd">
                    <olca:module olca:name="A2"/>
                    <olca:module olca:name="A3"/>
                    <olca:module olca:name="A1-A3"/>
                    <olca:module olca:name="A5" olca:scenario="Entsorgung Verpackung">Das Modul A5 enthält ausschließlich die Entsorgung der Verpackungsmaterialien</olca:module>
                    <olca:module olca:name="C2"/>
                    <olca:module olca:name="C3"/>
                    <olca:module olca:name="D" olca:scenario="energetisch">therm. Verwertung</olca:module>
                    <olca:module olca:name="D" olca:scenario="stofflich">stoffl. Verwertung</olca:module>
                    <olca:module olca:name="A1"/>
                </olca:modules>
                <olca:modules xmlns:olca="http://openlca.org/epd_ilcd">
                    <olca:module olca:name="A1"/>
                    <olca:module olca:name="A2"/>
                    <olca:module olca:name="A3"/>
                    <olca:module olca:name="A1-A3"/>
                    <olca:module olca:name="A5" olca:scenario="Entsorgung Verpackung">Das Modul A5 enthält ausschließlich die Entsorgung der Verpackungsmaterialien</olca:module>
                    <olca:module olca:name="C2"/>
                    <olca:module olca:name="C3"/>
                    <olca:module olca:name="D" olca:scenario="energetisch">therm. Verwertung</olca:module>
                    <olca:module olca:name="D" olca:scenario="stofflich">stoffl. Verwertung</olca:module>
                </olca:modules>
                <epd:scenarios xmlns:epd="http://www.iai.kit.edu/EPD/2013">
                    <epd:scenario epd:default="true" epd:group="Modul D" epd:name="energetisch">
                        <epd:description>therm. Verwertung</epd:description>
                    </epd:scenario>
                    <epd:scenario epd:group="Modul D" epd:name="stofflich">
                        <epd:description>stoffl. Verwertung</epd:description>
                    </epd:scenario>
                    <epd:scenario epd:default="true" epd:group="Modul A5" epd:name="Entsorgung Verpackung">
                        <epd:description>Das Modul A5 enthält ausschließlich die Entsorgung der Verpackungsmaterialien</epd:description>
                    </epd:scenario>
                </epd:scenarios>
            </common:other>
        </dataSetInformation>
        <quantitativeReference type="Reference flow(s)">
            <referenceToReferenceFlow>0</referenceToReferenceFlow>
        </quantitativeReference>
        <time>
            <common:referenceYear>2021</common:referenceYear>
            <common:dataSetValidUntil>2026</common:dataSetValidUntil>
            <common:timeRepresentativenessDescription xml:lang="de">Der Datensatz basiert auf Produktionsdaten aus den Jahren 2009 bis 2011 (Vordergrundsystem).&#13;
Eine Aktualisierung des Hintergrundsystems erfolgte 2021.</common:timeRepresentativenessDescription>
            <common:timeRepresentativenessDescription xml:lang="en">The data set is based on production data from the years 2009 to 2011 (foreground system).&#13;
The background system was updated in 2021.</common:timeRepresentativenessDescription>
        </time>
        <geography>
            <locationOfOperationSupplyOrProduction location="DE">
                <descriptionOfRestrictions xml:lang="de">Für die Ökobilanzierung von Schicht-Massivholzplatten wurden Daten von 2 Werken berücksichtigt (Rüter &amp; Diederichs 2012).  Für alle in Rüter &amp; Diederichs (2012) angeführten Vollholzprodukte wurden von 2009 bis 2011 insgesamt 178 Prozesslinien erfasst. Im Verhältnis zu den vom Statistischen Bundesamt gemeldeten Produktionsmengen im selben Zeitraum entspricht die erreichte Abdeckung von Vollholzprodukten aus Nadelschnittholz 38 %. </descriptionOfRestrictions>
            </locationOfOperationSupplyOrProduction>
        </geography>
        <technology>
            <technologyDescriptionAndIncludedProcesses xml:lang="de">Massivholzplatten sind in der Regel symmetrisch aufgebaut und bestehen aus drei oder fünf recht-winklig zueinander verklebten Lagen aus Nadelschnittholz. Die Plattendicke beträgt normalerweise zwischen 12 und 100 mm. Die Verklebung von Massivholzplatten wird vornehmlich mittels Melamin-Harnstoff-Formaldehyd-Bindemittel durchgeführt. Für die Herstellung von Massivholzplatten werden Bretter und Bohlen aus Nadelholz zunächst auf weniger als 15 % Holzfeuchte getrocknet, gehobelt und mittels Schmalseitenverklebung zu einer Einschichtplatte verklebt. Diese werden nach der Aushärtung gehobelt, beleimt und anschließend in der Presse kreuzweise angeordnet. Nach dem Pressen und Aushärten wird der Rohling gehobelt, gefast, abgebunden und verpackt.&#13;
Die Holzfeuchte des Produktes liegt bei 12% </technologyDescriptionAndIncludedProcesses>
            <technologicalApplicability xml:lang="de">Massivholzplatten in 3- oder 5- schichtigem Aufbau sind industriell gefertigte flächige Holzprodukte für den Innenausbau, Möbelbau oder konstruktiven Holzbau.</technologicalApplicability>
            <technologicalApplicability xml:lang="en">Solid wood panels with a 3 or 5-layer structure are industrially manufactured flat wooden products, used for interior construction, furniture construction or within the building construction sector.</technologicalApplicability>
            <referenceToTechnologyFlowDiagrammOrPicture type="source data set" refObjectId="2316d3e3-24e1-4afb-8633-9f546c773f16" version="00.00.002" uri="http://openlca.org/ilcd/resource/sources/2316d3e3-24e1-4afb-8633-9f546c773f16">
                <common:shortDescription xml:lang="en">3-5-Mehrschichtp</common:shortDescription>
            </referenceToTechnologyFlowDiagrammOrPicture>
        </technology>
    </processInformation>
    <modellingAndValidation>
        <LCIMethodAndAllocation>
            <typeOfDataSet>EPD</typeOfDataSet>
            <referenceToLCAMethodDetails type="source data set" refObjectId="b00f9ec0-7874-11e3-981f-0800200c9a66" version="00.02.001">
                <common:shortDescription xml:lang="de">EN 15804</common:shortDescription>
                <common:shortDescription xml:lang="en">EN 15804</common:shortDescription>
            </referenceToLCAMethodDetails>
            <referenceToLCAMethodDetails type="source data set" refObjectId="a97a0155-0234-4b87-b4ce-a45da52f2a40" version="03.00.000" uri="http://lca.jrc.ec.europa.eu/lcainfohub/datasets/ilcd/sources/a97a0155-0234-4b87-b4ce-a45da52f2a40.xml">
                <common:shortDescription xml:lang="en">ILCD format</common:shortDescription>
            </referenceToLCAMethodDetails>
            <common:other>
                <epd:subType xmlns:epd="http://www.iai.kit.edu/EPD/2013">representative dataset</epd:subType>
            </common:other>
        </LCIMethodAndAllocation>
        <dataSourcesTreatmentAndRepresentativeness>
            <referenceToDataSource type="source data set" refObjectId="caead862-97ea-4e99-9b3c-438c78c79ebd" version="00.00.004" uri="http://openlca.org/ilcd/resource/sources/caead862-97ea-4e99-9b3c-438c78c79ebd">
                <common:shortDescription xml:lang="en">Rüter S, Diederichs S (2012) Ökobilanz Basisdaten für Bauprodukte aus Holz, Hamburg, Johann Heinrich von Thünen Institut, Institut für Holztechnologie und Holzbiologie, Abschlussbericht</common:shortDescription>
            </referenceToDataSource>
            <referenceToDataSource type="source data set" refObjectId="28d74cc0-db8b-4d7e-bc44-5f6d56ce0c4a" version="00.03.002">
                <common:shortDescription xml:lang="en">GaBi database (general)</common:shortDescription>
            </referenceToDataSource>
            <useAdviceForDataSet xml:lang="de">Der Datensatz bildet die durchschnittlichen Produktionsverhältnisse und die damit verbundenen Umweltwirkungen repräsentativ für Deutschland ab. Liegen keine herstellerspezifischen Ökobilanzergebnisse des verwendeten Produkts vor, empfiehlt sich die Verwendung dieses Durchschnittsdatensatzes.</useAdviceForDataSet>
        </dataSourcesTreatmentAndRepresentativeness>
        <validation>
            <review type="Independent external review">
                <common:referenceToNameOfReviewerAndInstitution type="contact data set" refObjectId="62792478-795c-4ae2-ac9a-1012d9515424" version="00.02.000">
                    <common:shortDescription xml:lang="de">Dr. Frank Werner - Umwelt &amp; Entwicklung</common:shortDescription>
                </common:referenceToNameOfReviewerAndInstitution>
                <common:otherReviewDetails xml:lang="de"></common:otherReviewDetails>
            </review>
        </validation>
        <complianceDeclarations>
            <compliance>
                <common:referenceToComplianceSystem type="source data set" refObjectId="c0016b33-8cf7-415c-ac6e-deba0d21440d" version="00.01.000">
                    <common:shortDescription xml:lang="de">EN 15804+A2</common:shortDescription>
                    <common:shortDescription xml:lang="en">EN 15804+A2</common:shortDescription>
                </common:referenceToComplianceSystem>
            </compliance>
            <compliance>
                <common:referenceToComplianceSystem type="source data set" refObjectId="56c9c859-d469-424f-80ac-ac909332dd21" version="00.00.001">
                    <common:shortDescription xml:lang="de">EN 16485</common:shortDescription>
                </common:referenceToComplianceSystem>
            </compliance>
        </complianceDeclarations>
    </modellingAndValidation>
    <administrativeInformation>
        <dataGenerator>
            <common:referenceToPersonOrEntityGeneratingTheDataSet type="contact data set" refObjectId="7ac81002-181b-4302-827e-7ccc1a3730f0" version="00.01.000">
                <common:shortDescription xml:lang="en">Thünen-Institut für Holzforschung</common:shortDescription>
            </common:referenceToPersonOrEntityGeneratingTheDataSet>
        </dataGenerator>
        <dataEntryBy>
            <common:timeStamp>2021-06-08T00:45:32.070+02:00</common:timeStamp>
            <common:referenceToDataSetFormat type="source data set" refObjectId="a97a0155-0234-4b87-b4ce-a45da52f2a40" version="03.00.000" uri="http://lca.jrc.ec.europa.eu/lcainfohub/datasets/ilcd/sources/a97a0155-0234-4b87-b4ce-a45da52f2a40.xml">
                <common:shortDescription xml:lang="en">ILCD format</common:shortDescription>
            </common:referenceToDataSetFormat>
            <common:referenceToDataSetFormat type="source data set" refObjectId="a29449fd-aa2f-4de8-b5d7-4b06b43c6fde" version="00.01.000">
                <common:shortDescription xml:lang="en">EPD Data Format Extensions v1.2</common:shortDescription>
                <common:shortDescription xml:lang="de">EPD-Datenformaterweiterungen v1.2</common:shortDescription>
            </common:referenceToDataSetFormat>
            <common:referenceToPersonOrEntityEnteringTheData type="contact data set" refObjectId="7ac81002-181b-4302-827e-7ccc1a3730f0" version="00.01.000">
                <common:shortDescription xml:lang="en">Thünen-Institut für Holzforschung</common:shortDescription>
            </common:referenceToPersonOrEntityEnteringTheData>
        </dataEntryBy>
        <publicationAndOwnership>
            <common:dataSetVersion>00.00.028</common:dataSetVersion>
            <common:referenceToPrecedingDataSetVersion type="process data set" refObjectId="f63ac879-fa7d-4f91-813e-e816cbdf1927" version="00.00.025">
                <common:shortDescription xml:lang="de">3- und 5-Schicht Massivholzplatte (Durchschnitt DE)</common:shortDescription>
            </common:referenceToPrecedingDataSetVersion>
            <common:referenceToRegistrationAuthority type="contact data set" refObjectId="7ac81002-181b-4302-827e-7ccc1a3730f0" version="00.01.000">
                <common:shortDescription xml:lang="en">Thünen-Institut für Holzforschung</common:shortDescription>
            </common:referenceToRegistrationAuthority>
            <common:referenceToOwnershipOfDataSet type="contact data set" refObjectId="7ac81002-181b-4302-827e-7ccc1a3730f0" version="00.01.000">
                <common:shortDescription xml:lang="en">Thünen-Institut für Holzforschung</common:shortDescription>
            </common:referenceToOwnershipOfDataSet>
            <common:copyright>true</common:copyright>
            <common:accessRestrictions xml:lang="de"></common:accessRestrictions>
            <common:other>
                <ns9:referenceToPublisher xmlns:ns9="http://www.indata.network/EPD/2019" refObjectId="f11651e0-7877-11e3-981f-0800200c9a66" type="contact data set" version="00.01.000">
                    <common:shortDescription xml:lang="en">The Federal Institute for Research on Building, Urban Affairs and Spatial Development (BBSR) within the Federal Office for Building and Regional Planning (BBR)</common:shortDescription>
                    <common:shortDescription xml:lang="de">Bundesinstitut für Bau-, Stadt- und Raumforschung (BBSR) im Bundesamt für Bauwesen und Raumordnung (BBR)</common:shortDescription>
                </ns9:referenceToPublisher>
            </common:other>
        </publicationAndOwnership>
    </administrativeInformation>
    <exchanges>
        <exchange dataSetInternalID="0">
            <referenceToFlowDataSet type="flow data set" refObjectId="4e1beb5b-f059-4aa9-b12a-4462eb1fa606" version="00.00.004" uri="http://openlca.org/ilcd/resource/flows/4e1beb5b-f059-4aa9-b12a-4462eb1fa606">
                <common:shortDescription xml:lang="de">3- und 5 Schichtplatte</common:shortDescription>
            </referenceToFlowDataSet>
            <meanAmount>1.0</meanAmount>
            <resultingAmount>1.0</resultingAmount>
        </exchange>
        <exchange dataSetInternalID="1">
            <referenceToFlowDataSet type="flow data set" refObjectId="20f32be5-0398-4288-9b6d-accddd195317" version="30.00.000">
                <common:shortDescription xml:lang="en">Use of renewable primary energy (PERE)</common:shortDescription>
                <common:shortDescription xml:lang="de">Erneuerbare Primärenergie als Energieträger (PERE)</common:shortDescription>
                <common:shortDescription xml:lang="es">Uso de energía primaria renovable excluyendo los recursos de energía primaria renovable utilizada como materia prima (PERE)</common:shortDescription>
            </referenceToFlowDataSet>
            <functionType>General reminder flow</functionType>
            <exchangeDirection>Input</exchangeDirection>
            <meanAmount>0.0</meanAmount>
            <common:other>
                <epd:amount xmlns:epd="http://www.iai.kit.edu/EPD/2013" epd:module="A1">360.46367633189175</epd:amount>
                <epd:amount xmlns:epd="http://www.iai.kit.edu/EPD/2013" epd:module="A2">20.116824235818132</epd:amount>
                <epd:amount xmlns:epd="http://www.iai.kit.edu/EPD/2013" epd:module="A3">1751.308283781194</epd:amount>
                <epd:amount xmlns:epd="http://www.iai.kit.edu/EPD/2013" epd:module="A1-A3">2131.8887843489038</epd:amount>
                <epd:amount xmlns:epd="http://www.iai.kit.edu/EPD/2013" epd:module="A5" epd:scenario="Entsorgung Verpackung">0.0909782265636608</epd:amount>
                <epd:amount xmlns:epd="http://www.iai.kit.edu/EPD/2013" epd:module="C2">0.414531733736082</epd:amount>
                <epd:amount xmlns:epd="http://www.iai.kit.edu/EPD/2013" epd:module="C3">100.439176506368</epd:amount>
                <epd:amount xmlns:epd="http://www.iai.kit.edu/EPD/2013" epd:module="D" epd:scenario="energetisch">6036.248107747693</epd:amount>
                <epd:amount xmlns:epd="http://www.iai.kit.edu/EPD/2013" epd:module="D" epd:scenario="stofflich">-28.375732623502685</epd:amount>
                <epd:referenceToUnitGroupDataSet xmlns:epd="http://www.iai.kit.edu/EPD/2013" refObjectId="93a60a57-a3c8-11da-a746-0800200c9a66" type="unit group data set" uri="../unitgroups/93a60a57-a3c8-11da-a746-0800200c9a66">
                    <common:shortDescription>MJ</common:shortDescription>
                </epd:referenceToUnitGroupDataSet>
            </common:other>
        </exchange>
        <exchange dataSetInternalID="2">
            <referenceToFlowDataSet type="flow data set" refObjectId="fb3ec0de-548d-4508-aea5-00b73bf6f702" version="30.00.000">
                <common:shortDescription xml:lang="en">Use of renewable primary energy resources used as raw materials (PERM)</common:shortDescription>
                <common:shortDescription xml:lang="de">Erneuerbare Primärenergie zur stofflichen Nutzung (PERM)</common:shortDescription>
                <common:shortDescription xml:lang="es">Uso de energía primaria renovable utilizada como materia prima (PERM)</common:shortDescription>
            </referenceToFlowDataSet>
            <functionType>General reminder flow</functionType>
            <exchangeDirection>Input</exchangeDirection>
            <meanAmount>0.0</meanAmount>
            <common:other>
                <epd:amount xmlns:epd="http://www.iai.kit.edu/EPD/2013" epd:module="A1">8476.734770000001</epd:amount>
                <epd:amount xmlns:epd="http://www.iai.kit.edu/EPD/2013" epd:module="A2">0.0</epd:amount>
                <epd:amount xmlns:epd="http://www.iai.kit.edu/EPD/2013" epd:module="A3">0.0</epd:amount>
                <epd:amount xmlns:epd="http://www.iai.kit.edu/EPD/2013" epd:module="A1-A3">8476.734770000001</epd:amount>
                <epd:amount xmlns:epd="http://www.iai.kit.edu/EPD/2013" epd:module="A5" epd:scenario="Entsorgung Verpackung">0.0</epd:amount>
                <epd:amount xmlns:epd="http://www.iai.kit.edu/EPD/2013" epd:module="C2">0.0</epd:amount>
                <epd:amount xmlns:epd="http://www.iai.kit.edu/EPD/2013" epd:module="C3">-8476.734770000001</epd:amount>
                <epd:amount xmlns:epd="http://www.iai.kit.edu/EPD/2013" epd:module="D" epd:scenario="energetisch">0.0</epd:amount>
                <epd:amount xmlns:epd="http://www.iai.kit.edu/EPD/2013" epd:module="D" epd:scenario="stofflich">0.0</epd:amount>
                <epd:referenceToUnitGroupDataSet xmlns:epd="http://www.iai.kit.edu/EPD/2013" refObjectId="93a60a57-a3c8-11da-a746-0800200c9a66" type="unit group data set" uri="../unitgroups/93a60a57-a3c8-11da-a746-0800200c9a66">
                    <common:shortDescription>MJ</common:shortDescription>
                </epd:referenceToUnitGroupDataSet>
            </common:other>
        </exchange>
        <exchange dataSetInternalID="3">
            <referenceToFlowDataSet type="flow data set" refObjectId="53f97275-fa8a-4cdd-9024-65936002acd0" version="30.00.000">
                <common:shortDescription xml:lang="en">Total use of renewable primary energy resources (PERT)</common:shortDescription>
                <common:shortDescription xml:lang="de">Total erneuerbare Primärenergie (PERT)</common:shortDescription>
                <common:shortDescription xml:lang="es">Uso total de la energía primaria renovable (energía primaria y recursos de energía primaria renovable utilizada como materia prima) (PERT)</common:shortDescription>
            </referenceToFlowDataSet>
            <functionType>General reminder flow</functionType>
            <exchangeDirection>Input</exchangeDirection>
            <meanAmount>0.0</meanAmount>
            <common:other>
                <epd:amount xmlns:epd="http://www.iai.kit.edu/EPD/2013" epd:module="A1">8837.198446331893</epd:amount>
                <epd:amount xmlns:epd="http://www.iai.kit.edu/EPD/2013" epd:module="A2">20.116824235818132</epd:amount>
                <epd:amount xmlns:epd="http://www.iai.kit.edu/EPD/2013" epd:module="A3">1751.308283781194</epd:amount>
                <epd:amount xmlns:epd="http://www.iai.kit.edu/EPD/2013" epd:module="A1-A3">10608.623554348906</epd:amount>
                <epd:amount xmlns:epd="http://www.iai.kit.edu/EPD/2013" epd:module="A5" epd:scenario="Entsorgung Verpackung">0.0909782265636608</epd:amount>
                <epd:amount xmlns:epd="http://www.iai.kit.edu/EPD/2013" epd:module="C2">0.414531733736082</epd:amount>
                <epd:amount xmlns:epd="http://www.iai.kit.edu/EPD/2013" epd:module="C3">-8376.295593493633</epd:amount>
                <epd:amount xmlns:epd="http://www.iai.kit.edu/EPD/2013" epd:module="D" epd:scenario="energetisch">6036.248107747693</epd:amount>
                <epd:amount xmlns:epd="http://www.iai.kit.edu/EPD/2013" epd:module="D" epd:scenario="stofflich">-28.375732623502685</epd:amount>
                <epd:referenceToUnitGroupDataSet xmlns:epd="http://www.iai.kit.edu/EPD/2013" refObjectId="93a60a57-a3c8-11da-a746-0800200c9a66" type="unit group data set" uri="../unitgroups/93a60a57-a3c8-11da-a746-0800200c9a66">
                    <common:shortDescription>MJ</common:shortDescription>
                </epd:referenceToUnitGroupDataSet>
            </common:other>
        </exchange>
        <exchange dataSetInternalID="4">
            <referenceToFlowDataSet type="flow data set" refObjectId="ac857178-2b45-46ec-892a-a9a4332f0372" version="30.00.000">
                <common:shortDescription xml:lang="en">Use of non renewable primary energy (PENRE)</common:shortDescription>
                <common:shortDescription xml:lang="de">Nicht-erneuerbare Primärenergie als Energieträger (PENRE)</common:shortDescription>
                <common:shortDescription xml:lang="es">Uso de energía primaria no renovable, excluyendo los recursos de energía primaria no renovable utilizada como materia prima (PENRE)</common:shortDescription>
            </referenceToFlowDataSet>
            <functionType>General reminder flow</functionType>
            <exchangeDirection>Input</exchangeDirection>
            <meanAmount>0.0</meanAmount>
            <common:other>
                <epd:amount xmlns:epd="http://www.iai.kit.edu/EPD/2013" epd:module="A1">599.6082020108252</epd:amount>
                <epd:amount xmlns:epd="http://www.iai.kit.edu/EPD/2013" epd:module="A2">336.5558638931564</epd:amount>
                <epd:amount xmlns:epd="http://www.iai.kit.edu/EPD/2013" epd:module="A3">1090.881480615751</epd:amount>
                <epd:amount xmlns:epd="http://www.iai.kit.edu/EPD/2013" epd:module="A1-A3">2027.0455465197324</epd:amount>
                <epd:amount xmlns:epd="http://www.iai.kit.edu/EPD/2013" epd:module="A5" epd:scenario="Entsorgung Verpackung">0.415302662468725</epd:amount>
                <epd:amount xmlns:epd="http://www.iai.kit.edu/EPD/2013" epd:module="C2">7.43783960192731</epd:amount>
                <epd:amount xmlns:epd="http://www.iai.kit.edu/EPD/2013" epd:module="C3">153.986080363325</epd:amount>
                <epd:amount xmlns:epd="http://www.iai.kit.edu/EPD/2013" epd:module="D" epd:scenario="energetisch">-4464.090744302027</epd:amount>
                <epd:amount xmlns:epd="http://www.iai.kit.edu/EPD/2013" epd:module="D" epd:scenario="stofflich">-144.23093798877517</epd:amount>
                <epd:referenceToUnitGroupDataSet xmlns:epd="http://www.iai.kit.edu/EPD/2013" refObjectId="93a60a57-a3c8-11da-a746-0800200c9a66" type="unit group data set" uri="../unitgroups/93a60a57-a3c8-11da-a746-0800200c9a66">
                    <common:shortDescription>MJ</common:shortDescription>
                </epd:referenceToUnitGroupDataSet>
            </common:other>
        </exchange>
        <exchange dataSetInternalID="5">
            <referenceToFlowDataSet type="flow data set" refObjectId="1421caa0-679d-4bf4-b282-0eb850ccae27" version="30.00.000">
                <common:shortDescription xml:lang="en">Use of non renewable primary energy resources used as raw materials (PENRM)</common:shortDescription>
                <common:shortDescription xml:lang="de">Nicht-erneuerbare Primärenergie zur stofflichen Nutzung (PENRM)</common:shortDescription>
                <common:shortDescription xml:lang="es">Uso de la energía primaria no renovable utilizada como materia prima (PENRM)</common:shortDescription>
            </referenceToFlowDataSet>
            <functionType>General reminder flow</functionType>
            <exchangeDirection>Input</exchangeDirection>
            <meanAmount>0.0</meanAmount>
            <common:other>
                <epd:amount xmlns:epd="http://www.iai.kit.edu/EPD/2013" epd:module="A1">178.38168704412467</epd:amount>
                <epd:amount xmlns:epd="http://www.iai.kit.edu/EPD/2013" epd:module="A2">0.0</epd:amount>
                <epd:amount xmlns:epd="http://www.iai.kit.edu/EPD/2013" epd:module="A3">27.612000000000002</epd:amount>
                <epd:amount xmlns:epd="http://www.iai.kit.edu/EPD/2013" epd:module="A1-A3">205.99368704412467</epd:amount>
                <epd:amount xmlns:epd="http://www.iai.kit.edu/EPD/2013" epd:module="A5" epd:scenario="Entsorgung Verpackung">-27.612000000000002</epd:amount>
                <epd:amount xmlns:epd="http://www.iai.kit.edu/EPD/2013" epd:module="C2">0.0</epd:amount>
                <epd:amount xmlns:epd="http://www.iai.kit.edu/EPD/2013" epd:module="C3">-178.38168704412467</epd:amount>
                <epd:amount xmlns:epd="http://www.iai.kit.edu/EPD/2013" epd:module="D" epd:scenario="energetisch">0.0</epd:amount>
                <epd:amount xmlns:epd="http://www.iai.kit.edu/EPD/2013" epd:module="D" epd:scenario="stofflich">0.0</epd:amount>
                <epd:referenceToUnitGroupDataSet xmlns:epd="http://www.iai.kit.edu/EPD/2013" refObjectId="93a60a57-a3c8-11da-a746-0800200c9a66" type="unit group data set" uri="../unitgroups/93a60a57-a3c8-11da-a746-0800200c9a66">
                    <common:shortDescription>MJ</common:shortDescription>
                </epd:referenceToUnitGroupDataSet>
            </common:other>
        </exchange>
        <exchange dataSetInternalID="6">
            <referenceToFlowDataSet type="flow data set" refObjectId="06159210-646b-4c8d-8583-da9b3b95a6c1" version="30.00.000">
                <common:shortDescription xml:lang="en">Total use of non renewable primary energy resource (PENRT)</common:shortDescription>
                <common:shortDescription xml:lang="de">Total nicht erneuerbare Primärenergie (PENRT)</common:shortDescription>
                <common:shortDescription xml:lang="es">Uso total de la energía primaria no renovable (energía primaria y recursos de energía primaria renovable utilizada como materia prima) (PENRT)</common:shortDescription>
            </referenceToFlowDataSet>
            <functionType>General reminder flow</functionType>
            <exchangeDirection>Input</exchangeDirection>
            <meanAmount>0.0</meanAmount>
            <common:other>
                <epd:amount xmlns:epd="http://www.iai.kit.edu/EPD/2013" epd:module="A1">777.9898890549498</epd:amount>
                <epd:amount xmlns:epd="http://www.iai.kit.edu/EPD/2013" epd:module="A2">336.5558638931564</epd:amount>
                <epd:amount xmlns:epd="http://www.iai.kit.edu/EPD/2013" epd:module="A3">1118.493480615751</epd:amount>
                <epd:amount xmlns:epd="http://www.iai.kit.edu/EPD/2013" epd:module="A1-A3">2233.039233563857</epd:amount>
                <epd:amount xmlns:epd="http://www.iai.kit.edu/EPD/2013" epd:module="A5" epd:scenario="Entsorgung Verpackung">-27.196697337531276</epd:amount>
                <epd:amount xmlns:epd="http://www.iai.kit.edu/EPD/2013" epd:module="C2">7.43783960192731</epd:amount>
                <epd:amount xmlns:epd="http://www.iai.kit.edu/EPD/2013" epd:module="C3">-24.395606680799688</epd:amount>
                <epd:amount xmlns:epd="http://www.iai.kit.edu/EPD/2013" epd:module="D" epd:scenario="energetisch">-4464.090744302027</epd:amount>
                <epd:amount xmlns:epd="http://www.iai.kit.edu/EPD/2013" epd:module="D" epd:scenario="stofflich">-144.23093798877517</epd:amount>
                <epd:referenceToUnitGroupDataSet xmlns:epd="http://www.iai.kit.edu/EPD/2013" refObjectId="93a60a57-a3c8-11da-a746-0800200c9a66" type="unit group data set" uri="../unitgroups/93a60a57-a3c8-11da-a746-0800200c9a66">
                    <common:shortDescription>MJ</common:shortDescription>
                </epd:referenceToUnitGroupDataSet>
            </common:other>
        </exchange>
        <exchange dataSetInternalID="7">
            <referenceToFlowDataSet type="flow data set" refObjectId="c6a1f35f-2d09-4f54-8dfb-97e502e1ce92" version="30.00.000">
                <common:shortDescription xml:lang="en">Use of secondary material (SM)</common:shortDescription>
                <common:shortDescription xml:lang="de">Einsatz von Sekundärstoffen (SM)</common:shortDescription>
                <common:shortDescription xml:lang="es">Uso de materiales secundarios (SM)</common:shortDescription>
            </referenceToFlowDataSet>
            <functionType>General reminder flow</functionType>
            <exchangeDirection>Input</exchangeDirection>
            <meanAmount>0.0</meanAmount>
            <common:other>
                <epd:amount xmlns:epd="http://www.iai.kit.edu/EPD/2013" epd:module="A1">0.0</epd:amount>
                <epd:amount xmlns:epd="http://www.iai.kit.edu/EPD/2013" epd:module="A2">0.0</epd:amount>
                <epd:amount xmlns:epd="http://www.iai.kit.edu/EPD/2013" epd:module="A3">0.0</epd:amount>
                <epd:amount xmlns:epd="http://www.iai.kit.edu/EPD/2013" epd:module="A1-A3">0.0</epd:amount>
                <epd:amount xmlns:epd="http://www.iai.kit.edu/EPD/2013" epd:module="A5" epd:scenario="Entsorgung Verpackung">0.0</epd:amount>
                <epd:amount xmlns:epd="http://www.iai.kit.edu/EPD/2013" epd:module="C2">0.0</epd:amount>
                <epd:amount xmlns:epd="http://www.iai.kit.edu/EPD/2013" epd:module="C3">0.0</epd:amount>
                <epd:amount xmlns:epd="http://www.iai.kit.edu/EPD/2013" epd:module="D" epd:scenario="energetisch">0.0</epd:amount>
                <epd:amount xmlns:epd="http://www.iai.kit.edu/EPD/2013" epd:module="D" epd:scenario="stofflich">511.708798175917</epd:amount>
                <epd:referenceToUnitGroupDataSet xmlns:epd="http://www.iai.kit.edu/EPD/2013" refObjectId="ad38d542-3fe9-439d-9b95-2f5f7752acaf" type="unit group data set" uri="../unitgroups/ad38d542-3fe9-439d-9b95-2f5f7752acaf">
                    <common:shortDescription>kg</common:shortDescription>
                </epd:referenceToUnitGroupDataSet>
            </common:other>
        </exchange>
        <exchange dataSetInternalID="8">
            <referenceToFlowDataSet type="flow data set" refObjectId="64333088-a55f-4aa2-9a31-c10b07816787" version="30.00.000">
                <common:shortDescription xml:lang="en">Use of renewable secondary fuels (RSF)</common:shortDescription>
                <common:shortDescription xml:lang="de">Erneuerbare Sekundärbrennstoffe (RSF)</common:shortDescription>
                <common:shortDescription xml:lang="es">Uso de combustibles secundarios renovables (RSF)</common:shortDescription>
            </referenceToFlowDataSet>
            <functionType>General reminder flow</functionType>
            <exchangeDirection>Input</exchangeDirection>
            <meanAmount>0.0</meanAmount>
            <common:other>
                <epd:amount xmlns:epd="http://www.iai.kit.edu/EPD/2013" epd:module="A1">22.10804125790116</epd:amount>
                <epd:amount xmlns:epd="http://www.iai.kit.edu/EPD/2013" epd:module="A2">0.0</epd:amount>
                <epd:amount xmlns:epd="http://www.iai.kit.edu/EPD/2013" epd:module="A3">87.27944657786578</epd:amount>
                <epd:amount xmlns:epd="http://www.iai.kit.edu/EPD/2013" epd:module="A1-A3">109.38748783576695</epd:amount>
                <epd:amount xmlns:epd="http://www.iai.kit.edu/EPD/2013" epd:module="A5" epd:scenario="Entsorgung Verpackung">0.0</epd:amount>
                <epd:amount xmlns:epd="http://www.iai.kit.edu/EPD/2013" epd:module="C2">0.0</epd:amount>
                <epd:amount xmlns:epd="http://www.iai.kit.edu/EPD/2013" epd:module="C3">0.0</epd:amount>
                <epd:amount xmlns:epd="http://www.iai.kit.edu/EPD/2013" epd:module="D" epd:scenario="energetisch">0.0</epd:amount>
                <epd:amount xmlns:epd="http://www.iai.kit.edu/EPD/2013" epd:module="D" epd:scenario="stofflich">0.0</epd:amount>
                <epd:referenceToUnitGroupDataSet xmlns:epd="http://www.iai.kit.edu/EPD/2013" refObjectId="93a60a57-a3c8-11da-a746-0800200c9a66" type="unit group data set" uri="../unitgroups/93a60a57-a3c8-11da-a746-0800200c9a66">
                    <common:shortDescription>MJ</common:shortDescription>
                </epd:referenceToUnitGroupDataSet>
            </common:other>
        </exchange>
        <exchange dataSetInternalID="9">
            <referenceToFlowDataSet type="flow data set" refObjectId="89def144-d39a-4287-b86f-efde453ddcb2" version="30.00.000">
                <common:shortDescription xml:lang="en">Use of non renewable secondary fuels (NRSF)</common:shortDescription>
                <common:shortDescription xml:lang="de">Nicht erneuerbare Sekundärbrennstoffe (NRSF)</common:shortDescription>
                <common:shortDescription xml:lang="es">Uso de combustibles secundarios no renovables (NRSF)</common:shortDescription>
            </referenceToFlowDataSet>
            <functionType>General reminder flow</functionType>
            <exchangeDirection>Input</exchangeDirection>
            <meanAmount>0.0</meanAmount>
            <common:other>
                <epd:amount xmlns:epd="http://www.iai.kit.edu/EPD/2013" epd:module="A1">0.0</epd:amount>
                <epd:amount xmlns:epd="http://www.iai.kit.edu/EPD/2013" epd:module="A2">0.0</epd:amount>
                <epd:amount xmlns:epd="http://www.iai.kit.edu/EPD/2013" epd:module="A3">0.0</epd:amount>
                <epd:amount xmlns:epd="http://www.iai.kit.edu/EPD/2013" epd:module="A1-A3">0.0</epd:amount>
                <epd:amount xmlns:epd="http://www.iai.kit.edu/EPD/2013" epd:module="A5" epd:scenario="Entsorgung Verpackung">0.0</epd:amount>
                <epd:amount xmlns:epd="http://www.iai.kit.edu/EPD/2013" epd:module="C2">0.0</epd:amount>
                <epd:amount xmlns:epd="http://www.iai.kit.edu/EPD/2013" epd:module="C3">0.0</epd:amount>
                <epd:amount xmlns:epd="http://www.iai.kit.edu/EPD/2013" epd:module="D" epd:scenario="energetisch">0.0</epd:amount>
                <epd:amount xmlns:epd="http://www.iai.kit.edu/EPD/2013" epd:module="D" epd:scenario="stofflich">0.0</epd:amount>
                <epd:referenceToUnitGroupDataSet xmlns:epd="http://www.iai.kit.edu/EPD/2013" refObjectId="93a60a57-a3c8-11da-a746-0800200c9a66" type="unit group data set" uri="../unitgroups/93a60a57-a3c8-11da-a746-0800200c9a66">
                    <common:shortDescription>MJ</common:shortDescription>
                </epd:referenceToUnitGroupDataSet>
            </common:other>
        </exchange>
        <exchange dataSetInternalID="10">
            <referenceToFlowDataSet type="flow data set" refObjectId="3cf952c8-f3a4-461d-8c96-96456ca62246" version="30.00.000">
                <common:shortDescription xml:lang="en">Use of net fresh water (FW)</common:shortDescription>
                <common:shortDescription xml:lang="de">Einsatz von Süßwasserressourcen (FW)</common:shortDescription>
                <common:shortDescription xml:lang="es">Uso neto de recursos de agua dulce (FW)</common:shortDescription>
            </referenceToFlowDataSet>
            <functionType>General reminder flow</functionType>
            <exchangeDirection>Input</exchangeDirection>
            <meanAmount>0.0</meanAmount>
            <common:other>
                <epd:amount xmlns:epd="http://www.iai.kit.edu/EPD/2013" epd:module="A1">0.13390304446889667</epd:amount>
                <epd:amount xmlns:epd="http://www.iai.kit.edu/EPD/2013" epd:module="A2">0.01864825255025712</epd:amount>
                <epd:amount xmlns:epd="http://www.iai.kit.edu/EPD/2013" epd:module="A3">0.32543308112606634</epd:amount>
                <epd:amount xmlns:epd="http://www.iai.kit.edu/EPD/2013" epd:module="A1-A3">0.4779843781452201</epd:amount>
                <epd:amount xmlns:epd="http://www.iai.kit.edu/EPD/2013" epd:module="A5" epd:scenario="Entsorgung Verpackung">0.00405375673380533</epd:amount>
                <epd:amount xmlns:epd="http://www.iai.kit.edu/EPD/2013" epd:module="C2">4.74496724550563E-4</epd:amount>
                <epd:amount xmlns:epd="http://www.iai.kit.edu/EPD/2013" epd:module="C3">0.0472656141034769</epd:amount>
                <epd:amount xmlns:epd="http://www.iai.kit.edu/EPD/2013" epd:module="D" epd:scenario="energetisch">0.9426610778871192</epd:amount>
                <epd:amount xmlns:epd="http://www.iai.kit.edu/EPD/2013" epd:module="D" epd:scenario="stofflich">-0.015898964267918397</epd:amount>
                <epd:referenceToUnitGroupDataSet xmlns:epd="http://www.iai.kit.edu/EPD/2013" refObjectId="cd950537-0a98-4044-9ba7-9f9a68d0a504" type="unit group data set" uri="../unitgroups/cd950537-0a98-4044-9ba7-9f9a68d0a504">
                    <common:shortDescription>m3</common:shortDescription>
                </epd:referenceToUnitGroupDataSet>
            </common:other>
        </exchange>
        <exchange dataSetInternalID="11">
            <referenceToFlowDataSet type="flow data set" refObjectId="430f9e0f-59b2-46a0-8e0d-55e0e84948fc" version="30.00.000">
                <common:shortDescription xml:lang="en">Hazardous waste disposed (HWD)</common:shortDescription>
                <common:shortDescription xml:lang="de">Gefährlicher Abfall zur Deponie (HWD)</common:shortDescription>
                <common:shortDescription xml:lang="es">Residuos peligrosos eliminados (HWD)</common:shortDescription>
            </referenceToFlowDataSet>
            <functionType>General reminder flow</functionType>
            <exchangeDirection>Output</exchangeDirection>
            <meanAmount>0.0</meanAmount>
            <common:other>
                <epd:amount xmlns:epd="http://www.iai.kit.edu/EPD/2013" epd:module="A1">7.505645357939541E-7</epd:amount>
                <epd:amount xmlns:epd="http://www.iai.kit.edu/EPD/2013" epd:module="A2">1.5156202630496798E-8</epd:amount>
                <epd:amount xmlns:epd="http://www.iai.kit.edu/EPD/2013" epd:module="A3">1.9440975064996662E-6</epd:amount>
                <epd:amount xmlns:epd="http://www.iai.kit.edu/EPD/2013" epd:module="A1-A3">2.709818244924117E-6</epd:amount>
                <epd:amount xmlns:epd="http://www.iai.kit.edu/EPD/2013" epd:module="A5" epd:scenario="Entsorgung Verpackung">8.929807050708E-11</epd:amount>
                <epd:amount xmlns:epd="http://www.iai.kit.edu/EPD/2013" epd:module="C2">3.74788030409491E-10</epd:amount>
                <epd:amount xmlns:epd="http://www.iai.kit.edu/EPD/2013" epd:module="C3">5.59892718955247E-8</epd:amount>
                <epd:amount xmlns:epd="http://www.iai.kit.edu/EPD/2013" epd:module="D" epd:scenario="energetisch">-1.6193956466548822E-6</epd:amount>
                <epd:amount xmlns:epd="http://www.iai.kit.edu/EPD/2013" epd:module="D" epd:scenario="stofflich">-2.31556092184692E-7</epd:amount>
                <epd:referenceToUnitGroupDataSet xmlns:epd="http://www.iai.kit.edu/EPD/2013" refObjectId="ad38d542-3fe9-439d-9b95-2f5f7752acaf" type="unit group data set" uri="../unitgroups/ad38d542-3fe9-439d-9b95-2f5f7752acaf">
                    <common:shortDescription>kg</common:shortDescription>
                </epd:referenceToUnitGroupDataSet>
            </common:other>
        </exchange>
        <exchange dataSetInternalID="12">
            <referenceToFlowDataSet type="flow data set" refObjectId="b29ef66b-e286-4afa-949f-62f1a7b4d7fa" version="30.00.000">
                <common:shortDescription xml:lang="en">Non hazardous waste dispose (NHWD)</common:shortDescription>
                <common:shortDescription xml:lang="de">Entsorgter nicht gefährlicher Abfall (NHWD)</common:shortDescription>
                <common:shortDescription xml:lang="es">Residuos no peligrosos eliminados (NHWD)</common:shortDescription>
            </referenceToFlowDataSet>
            <functionType>General reminder flow</functionType>
            <exchangeDirection>Output</exchangeDirection>
            <meanAmount>0.0</meanAmount>
            <common:other>
                <epd:amount xmlns:epd="http://www.iai.kit.edu/EPD/2013" epd:module="A1">0.43975846370841853</epd:amount>
                <epd:amount xmlns:epd="http://www.iai.kit.edu/EPD/2013" epd:module="A2">0.054111651643142085</epd:amount>
                <epd:amount xmlns:epd="http://www.iai.kit.edu/EPD/2013" epd:module="A3">1.8568790847519256</epd:amount>
                <epd:amount xmlns:epd="http://www.iai.kit.edu/EPD/2013" epd:module="A1-A3">2.350749200103486</epd:amount>
                <epd:amount xmlns:epd="http://www.iai.kit.edu/EPD/2013" epd:module="A5" epd:scenario="Entsorgung Verpackung">0.0224397838868014</epd:amount>
                <epd:amount xmlns:epd="http://www.iai.kit.edu/EPD/2013" epd:module="C2">0.0011049037242806</epd:amount>
                <epd:amount xmlns:epd="http://www.iai.kit.edu/EPD/2013" epd:module="C3">0.119969892919158</epd:amount>
                <epd:amount xmlns:epd="http://www.iai.kit.edu/EPD/2013" epd:module="D" epd:scenario="energetisch">12.09786913689406</epd:amount>
                <epd:amount xmlns:epd="http://www.iai.kit.edu/EPD/2013" epd:module="D" epd:scenario="stofflich">-0.0390549322317268</epd:amount>
                <epd:referenceToUnitGroupDataSet xmlns:epd="http://www.iai.kit.edu/EPD/2013" refObjectId="ad38d542-3fe9-439d-9b95-2f5f7752acaf" type="unit group data set" uri="../unitgroups/ad38d542-3fe9-439d-9b95-2f5f7752acaf">
                    <common:shortDescription>kg</common:shortDescription>
                </epd:referenceToUnitGroupDataSet>
            </common:other>
        </exchange>
        <exchange dataSetInternalID="13">
            <referenceToFlowDataSet type="flow data set" refObjectId="3449546e-52ad-4b39-b809-9fb77cea8ff6" version="30.00.000">
                <common:shortDescription xml:lang="en">Radioactive waste disposed (RWD)</common:shortDescription>
                <common:shortDescription xml:lang="de">Entsorgter radioaktiver Abfall (RWD)</common:shortDescription>
                <common:shortDescription xml:lang="es">Residuos radiactivos eliminados (RWD)</common:shortDescription>
            </referenceToFlowDataSet>
            <functionType>General reminder flow</functionType>
            <exchangeDirection>Output</exchangeDirection>
            <meanAmount>0.0</meanAmount>
            <common:other>
                <epd:amount xmlns:epd="http://www.iai.kit.edu/EPD/2013" epd:module="A1">0.009432322402690447</epd:amount>
                <epd:amount xmlns:epd="http://www.iai.kit.edu/EPD/2013" epd:module="A2">4.444855163309011E-4</epd:amount>
                <epd:amount xmlns:epd="http://www.iai.kit.edu/EPD/2013" epd:module="A3">0.08262338823779106</epd:amount>
                <epd:amount xmlns:epd="http://www.iai.kit.edu/EPD/2013" epd:module="A1-A3">0.0925001961568124</epd:amount>
                <epd:amount xmlns:epd="http://www.iai.kit.edu/EPD/2013" epd:module="A5" epd:scenario="Entsorgung Verpackung">1.1071629454819E-5</epd:amount>
                <epd:amount xmlns:epd="http://www.iai.kit.edu/EPD/2013" epd:module="C2">8.99700303956693E-6</epd:amount>
                <epd:amount xmlns:epd="http://www.iai.kit.edu/EPD/2013" epd:module="C3">0.0123356844042525</epd:amount>
                <epd:amount xmlns:epd="http://www.iai.kit.edu/EPD/2013" epd:module="D" epd:scenario="energetisch">-0.2862650556587325</epd:amount>
                <epd:amount xmlns:epd="http://www.iai.kit.edu/EPD/2013" epd:module="D" epd:scenario="stofflich">-0.002863687665659526</epd:amount>
                <epd:referenceToUnitGroupDataSet xmlns:epd="http://www.iai.kit.edu/EPD/2013" refObjectId="ad38d542-3fe9-439d-9b95-2f5f7752acaf" type="unit group data set" uri="../unitgroups/ad38d542-3fe9-439d-9b95-2f5f7752acaf">
                    <common:shortDescription>kg</common:shortDescription>
                </epd:referenceToUnitGroupDataSet>
            </common:other>
        </exchange>
        <exchange dataSetInternalID="14">
            <referenceToFlowDataSet type="flow data set" refObjectId="a2b32f97-3fc7-4af2-b209-525bc6426f33" version="30.00.000">
                <common:shortDescription xml:lang="en">Components for re-use (CRU)</common:shortDescription>
                <common:shortDescription xml:lang="de">Komponenten für die Wiederverwendung (CRU)</common:shortDescription>
                <common:shortDescription xml:lang="es">Componentes para su reutilización (CRU)</common:shortDescription>
            </referenceToFlowDataSet>
            <functionType>General reminder flow</functionType>
            <exchangeDirection>Output</exchangeDirection>
            <meanAmount>0.0</meanAmount>
            <common:other>
                <epd:amount xmlns:epd="http://www.iai.kit.edu/EPD/2013" epd:module="A1">0.0</epd:amount>
                <epd:amount xmlns:epd="http://www.iai.kit.edu/EPD/2013" epd:module="A2">0.0</epd:amount>
                <epd:amount xmlns:epd="http://www.iai.kit.edu/EPD/2013" epd:module="A3">0.0</epd:amount>
                <epd:amount xmlns:epd="http://www.iai.kit.edu/EPD/2013" epd:module="A1-A3">0.0</epd:amount>
                <epd:amount xmlns:epd="http://www.iai.kit.edu/EPD/2013" epd:module="A5" epd:scenario="Entsorgung Verpackung">0.0</epd:amount>
                <epd:amount xmlns:epd="http://www.iai.kit.edu/EPD/2013" epd:module="C2">0.0</epd:amount>
                <epd:amount xmlns:epd="http://www.iai.kit.edu/EPD/2013" epd:module="C3">0.0</epd:amount>
                <epd:amount xmlns:epd="http://www.iai.kit.edu/EPD/2013" epd:module="D" epd:scenario="energetisch">0.0</epd:amount>
                <epd:amount xmlns:epd="http://www.iai.kit.edu/EPD/2013" epd:module="D" epd:scenario="stofflich">0.0</epd:amount>
                <epd:referenceToUnitGroupDataSet xmlns:epd="http://www.iai.kit.edu/EPD/2013" refObjectId="ad38d542-3fe9-439d-9b95-2f5f7752acaf" type="unit group data set" uri="../unitgroups/ad38d542-3fe9-439d-9b95-2f5f7752acaf">
                    <common:shortDescription>kg</common:shortDescription>
                </epd:referenceToUnitGroupDataSet>
            </common:other>
        </exchange>
        <exchange dataSetInternalID="15">
            <referenceToFlowDataSet type="flow data set" refObjectId="d7fe48a5-4103-49c8-9aae-b0b5dfdbd6ae" version="30.00.000">
                <common:shortDescription xml:lang="en">Materials for recycling (MFR)</common:shortDescription>
                <common:shortDescription xml:lang="de">Stoffe zum Recycling (MFR)</common:shortDescription>
                <common:shortDescription xml:lang="es">Materiales para el reciclaje (MFR)</common:shortDescription>
            </referenceToFlowDataSet>
            <functionType>General reminder flow</functionType>
            <exchangeDirection>Output</exchangeDirection>
            <meanAmount>0.0</meanAmount>
            <common:other>
                <epd:amount xmlns:epd="http://www.iai.kit.edu/EPD/2013" epd:module="A1">0.0</epd:amount>
                <epd:amount xmlns:epd="http://www.iai.kit.edu/EPD/2013" epd:module="A2">0.0</epd:amount>
                <epd:amount xmlns:epd="http://www.iai.kit.edu/EPD/2013" epd:module="A3">0.0</epd:amount>
                <epd:amount xmlns:epd="http://www.iai.kit.edu/EPD/2013" epd:module="A1-A3">0.0</epd:amount>
                <epd:amount xmlns:epd="http://www.iai.kit.edu/EPD/2013" epd:module="A5" epd:scenario="Entsorgung Verpackung">0.0</epd:amount>
                <epd:amount xmlns:epd="http://www.iai.kit.edu/EPD/2013" epd:module="C2">0.0</epd:amount>
                <epd:amount xmlns:epd="http://www.iai.kit.edu/EPD/2013" epd:module="C3">511.708798175917</epd:amount>
                <epd:amount xmlns:epd="http://www.iai.kit.edu/EPD/2013" epd:module="D" epd:scenario="energetisch">0.0</epd:amount>
                <epd:amount xmlns:epd="http://www.iai.kit.edu/EPD/2013" epd:module="D" epd:scenario="stofflich">0.0</epd:amount>
                <epd:referenceToUnitGroupDataSet xmlns:epd="http://www.iai.kit.edu/EPD/2013" refObjectId="ad38d542-3fe9-439d-9b95-2f5f7752acaf" type="unit group data set" uri="../unitgroups/ad38d542-3fe9-439d-9b95-2f5f7752acaf">
                    <common:shortDescription>kg</common:shortDescription>
                </epd:referenceToUnitGroupDataSet>
            </common:other>
        </exchange>
        <exchange dataSetInternalID="16">
            <referenceToFlowDataSet type="flow data set" refObjectId="59a9181c-3aaf-46ee-8b13-2b3723b6e447" version="30.00.000">
                <common:shortDescription xml:lang="en">Materials for energy recovery (MER)</common:shortDescription>
                <common:shortDescription xml:lang="de">Stoffe für die Energierückgewinnung (MER)</common:shortDescription>
                <common:shortDescription xml:lang="es">Materiales para valorización energética (recuperación de energía) (MER)</common:shortDescription>
            </referenceToFlowDataSet>
            <functionType>General reminder flow</functionType>
            <exchangeDirection>Output</exchangeDirection>
            <meanAmount>0.0</meanAmount>
            <common:other>
                <epd:amount xmlns:epd="http://www.iai.kit.edu/EPD/2013" epd:module="A1">0.0</epd:amount>
                <epd:amount xmlns:epd="http://www.iai.kit.edu/EPD/2013" epd:module="A2">0.0</epd:amount>
                <epd:amount xmlns:epd="http://www.iai.kit.edu/EPD/2013" epd:module="A3">0.0</epd:amount>
                <epd:amount xmlns:epd="http://www.iai.kit.edu/EPD/2013" epd:module="A1-A3">0.0</epd:amount>
                <epd:amount xmlns:epd="http://www.iai.kit.edu/EPD/2013" epd:module="A5" epd:scenario="Entsorgung Verpackung">0.0</epd:amount>
                <epd:amount xmlns:epd="http://www.iai.kit.edu/EPD/2013" epd:module="C2">0.0</epd:amount>
                <epd:amount xmlns:epd="http://www.iai.kit.edu/EPD/2013" epd:module="C3">511.708798175917</epd:amount>
                <epd:amount xmlns:epd="http://www.iai.kit.edu/EPD/2013" epd:module="D" epd:scenario="energetisch">0.0</epd:amount>
                <epd:amount xmlns:epd="http://www.iai.kit.edu/EPD/2013" epd:module="D" epd:scenario="stofflich">0.0</epd:amount>
                <epd:referenceToUnitGroupDataSet xmlns:epd="http://www.iai.kit.edu/EPD/2013" refObjectId="ad38d542-3fe9-439d-9b95-2f5f7752acaf" type="unit group data set" uri="../unitgroups/ad38d542-3fe9-439d-9b95-2f5f7752acaf">
                    <common:shortDescription>kg</common:shortDescription>
                </epd:referenceToUnitGroupDataSet>
            </common:other>
        </exchange>
        <exchange dataSetInternalID="17">
            <referenceToFlowDataSet type="flow data set" refObjectId="4da0c987-2b76-40d6-9e9e-82a017aaaf29" version="30.00.000">
                <common:shortDescription xml:lang="en">Exported electrical energy (EEE)</common:shortDescription>
                <common:shortDescription xml:lang="de">Exportierte elektrische Energie (EEE)</common:shortDescription>
                <common:shortDescription xml:lang="es">Energía exportada electrica (EEE)</common:shortDescription>
            </referenceToFlowDataSet>
            <functionType>General reminder flow</functionType>
            <exchangeDirection>Output</exchangeDirection>
            <meanAmount>0.0</meanAmount>
            <common:other>
                <epd:amount xmlns:epd="http://www.iai.kit.edu/EPD/2013" epd:module="A1">0.0</epd:amount>
                <epd:amount xmlns:epd="http://www.iai.kit.edu/EPD/2013" epd:module="A2">0.0</epd:amount>
                <epd:amount xmlns:epd="http://www.iai.kit.edu/EPD/2013" epd:module="A3">0.399237972271835</epd:amount>
                <epd:amount xmlns:epd="http://www.iai.kit.edu/EPD/2013" epd:module="A1-A3">0.399237972271835</epd:amount>
                <epd:amount xmlns:epd="http://www.iai.kit.edu/EPD/2013" epd:module="A5" epd:scenario="Entsorgung Verpackung">2.52043205171065</epd:amount>
                <epd:amount xmlns:epd="http://www.iai.kit.edu/EPD/2013" epd:module="C2">0.0</epd:amount>
                <epd:amount xmlns:epd="http://www.iai.kit.edu/EPD/2013" epd:module="C3">0.0</epd:amount>
                <epd:amount xmlns:epd="http://www.iai.kit.edu/EPD/2013" epd:module="D" epd:scenario="energetisch">0.0</epd:amount>
                <epd:amount xmlns:epd="http://www.iai.kit.edu/EPD/2013" epd:module="D" epd:scenario="stofflich">0.0</epd:amount>
                <epd:referenceToUnitGroupDataSet xmlns:epd="http://www.iai.kit.edu/EPD/2013" refObjectId="93a60a57-a3c8-11da-a746-0800200c9a66" type="unit group data set" uri="../unitgroups/93a60a57-a3c8-11da-a746-0800200c9a66">
                    <common:shortDescription>MJ</common:shortDescription>
                </epd:referenceToUnitGroupDataSet>
            </common:other>
        </exchange>
        <exchange dataSetInternalID="18">
            <referenceToFlowDataSet type="flow data set" refObjectId="98daf38a-7a79-46d3-9a37-2b7bd0955810" version="30.00.000">
                <common:shortDescription xml:lang="en">Exported thermal energy (EET)</common:shortDescription>
                <common:shortDescription xml:lang="de">Exportierte thermische Energie (EET)</common:shortDescription>
                <common:shortDescription xml:lang="es">Energía exportada termal (EET)</common:shortDescription>
            </referenceToFlowDataSet>
            <functionType>General reminder flow</functionType>
            <exchangeDirection>Output</exchangeDirection>
            <meanAmount>0.0</meanAmount>
            <common:other>
                <epd:amount xmlns:epd="http://www.iai.kit.edu/EPD/2013" epd:module="A1">0.0</epd:amount>
                <epd:amount xmlns:epd="http://www.iai.kit.edu/EPD/2013" epd:module="A2">0.0</epd:amount>
                <epd:amount xmlns:epd="http://www.iai.kit.edu/EPD/2013" epd:module="A3">0.927477418791169</epd:amount>
                <epd:amount xmlns:epd="http://www.iai.kit.edu/EPD/2013" epd:module="A1-A3">0.927477418791169</epd:amount>
                <epd:amount xmlns:epd="http://www.iai.kit.edu/EPD/2013" epd:module="A5" epd:scenario="Entsorgung Verpackung">5.83315996933576</epd:amount>
                <epd:amount xmlns:epd="http://www.iai.kit.edu/EPD/2013" epd:module="C2">0.0</epd:amount>
                <epd:amount xmlns:epd="http://www.iai.kit.edu/EPD/2013" epd:module="C3">0.0</epd:amount>
                <epd:amount xmlns:epd="http://www.iai.kit.edu/EPD/2013" epd:module="D" epd:scenario="energetisch">0.0</epd:amount>
                <epd:amount xmlns:epd="http://www.iai.kit.edu/EPD/2013" epd:module="D" epd:scenario="stofflich">0.0</epd:amount>
                <epd:referenceToUnitGroupDataSet xmlns:epd="http://www.iai.kit.edu/EPD/2013" refObjectId="93a60a57-a3c8-11da-a746-0800200c9a66" type="unit group data set" uri="../unitgroups/93a60a57-a3c8-11da-a746-0800200c9a66">
                    <common:shortDescription>MJ</common:shortDescription>
                </epd:referenceToUnitGroupDataSet>
            </common:other>
        </exchange>
    </exchanges>
    <LCIAResults>
        <LCIAResult>
            <referenceToLCIAMethodDataSet type="LCIA method data set" refObjectId="6a37f984-a4b3-458a-a20a-64418c145fa2" version="04.00.017" uri="">
                <common:shortDescription xml:lang="en">Global Warming Potential - total (GWP-total)</common:shortDescription>
                <common:shortDescription xml:lang="de">Globales Erwärmungspotenzial - total (GWP-total)</common:shortDescription>
            </referenceToLCIAMethodDataSet>
            <meanAmount>0.0</meanAmount>
            <common:other>
                <epd:amount xmlns:epd="http://www.iai.kit.edu/EPD/2013" epd:module="A1">-763.890204028289</epd:amount>
                <epd:amount xmlns:epd="http://www.iai.kit.edu/EPD/2013" epd:module="A2">25.140301220715664</epd:amount>
                <epd:amount xmlns:epd="http://www.iai.kit.edu/EPD/2013" epd:module="A3">88.69322351305637</epd:amount>
                <epd:amount xmlns:epd="http://www.iai.kit.edu/EPD/2013" epd:module="A1-A3">-650.0566792945169</epd:amount>
                <epd:amount xmlns:epd="http://www.iai.kit.edu/EPD/2013" epd:module="A5" epd:scenario="Entsorgung Verpackung">0.872380863087601</epd:amount>
                <epd:amount xmlns:epd="http://www.iai.kit.edu/EPD/2013" epd:module="C2">0.536654352282437</epd:amount>
                <epd:amount xmlns:epd="http://www.iai.kit.edu/EPD/2013" epd:module="C3">818.5663061772455</epd:amount>
                <epd:amount xmlns:epd="http://www.iai.kit.edu/EPD/2013" epd:module="D" epd:scenario="energetisch">-247.94420437354609</epd:amount>
                <epd:amount xmlns:epd="http://www.iai.kit.edu/EPD/2013" epd:module="D" epd:scenario="stofflich">-11.165078922086463</epd:amount>
                <epd:referenceToUnitGroupDataSet xmlns:epd="http://www.iai.kit.edu/EPD/2013" refObjectId="1ebf3012-d0db-4de2-aefd-ef30cedb0be1" type="unit group data set" uri="../unitgroups/1ebf3012-d0db-4de2-aefd-ef30cedb0be1">
                    <common:shortDescription>kg CO2-Äqv.</common:shortDescription>
                </epd:referenceToUnitGroupDataSet>
            </common:other>
        </LCIAResult>
        <LCIAResult>
            <referenceToLCIAMethodDataSet type="LCIA method data set" refObjectId="5f635281-343e-44fb-83df-1971b155e6b6" version="01.00.009" uri="">
                <common:shortDescription xml:lang="en">Global Warming Potential - fossil fuels (GWP-fossil)</common:shortDescription>
                <common:shortDescription xml:lang="de">Globales Erwärmungspotenzial - fossil (GWP-fossil)</common:shortDescription>
            </referenceToLCIAMethodDataSet>
            <meanAmount>0.0</meanAmount>
            <common:other>
                <epd:amount xmlns:epd="http://www.iai.kit.edu/EPD/2013" epd:module="A1">42.53812930504435</epd:amount>
                <epd:amount xmlns:epd="http://www.iai.kit.edu/EPD/2013" epd:module="A2">25.140301220715664</epd:amount>
                <epd:amount xmlns:epd="http://www.iai.kit.edu/EPD/2013" epd:module="A3">88.69322351305637</epd:amount>
                <epd:amount xmlns:epd="http://www.iai.kit.edu/EPD/2013" epd:module="A1-A3">156.37165403881636</epd:amount>
                <epd:amount xmlns:epd="http://www.iai.kit.edu/EPD/2013" epd:module="A5" epd:scenario="Entsorgung Verpackung">0.872380863087601</epd:amount>
                <epd:amount xmlns:epd="http://www.iai.kit.edu/EPD/2013" epd:module="C2">0.536654352282437</epd:amount>
                <epd:amount xmlns:epd="http://www.iai.kit.edu/EPD/2013" epd:module="C3">12.1379728439122</epd:amount>
                <epd:amount xmlns:epd="http://www.iai.kit.edu/EPD/2013" epd:module="D" epd:scenario="energetisch">-247.94420437354609</epd:amount>
                <epd:amount xmlns:epd="http://www.iai.kit.edu/EPD/2013" epd:module="D" epd:scenario="stofflich">-11.165078922086463</epd:amount>
                <epd:referenceToUnitGroupDataSet xmlns:epd="http://www.iai.kit.edu/EPD/2013" refObjectId="1ebf3012-d0db-4de2-aefd-ef30cedb0be1" type="unit group data set" uri="../unitgroups/1ebf3012-d0db-4de2-aefd-ef30cedb0be1">
                    <common:shortDescription>kg CO2-Äqv.</common:shortDescription>
                </epd:referenceToUnitGroupDataSet>
            </common:other>
        </LCIAResult>
        <LCIAResult>
            <referenceToLCIAMethodDataSet type="LCIA method data set" refObjectId="2356e1ab-0185-4db5-86e5-16de51c7485c" version="01.00.006" uri="">
                <common:shortDescription xml:lang="en">Global Warming Potential - biogenic (GWP-biogenic)</common:shortDescription>
                <common:shortDescription xml:lang="de">Globales Erwärmungspotenzial - biogen (GWP-biogenic)</common:shortDescription>
            </referenceToLCIAMethodDataSet>
            <meanAmount>0.0</meanAmount>
            <common:other>
                <epd:amount xmlns:epd="http://www.iai.kit.edu/EPD/2013" epd:module="A1">-806.4283333333333</epd:amount>
                <epd:amount xmlns:epd="http://www.iai.kit.edu/EPD/2013" epd:module="A2">0.0</epd:amount>
                <epd:amount xmlns:epd="http://www.iai.kit.edu/EPD/2013" epd:module="A3">0.0</epd:amount>
                <epd:amount xmlns:epd="http://www.iai.kit.edu/EPD/2013" epd:module="A1-A3">-806.4283333333333</epd:amount>
                <epd:amount xmlns:epd="http://www.iai.kit.edu/EPD/2013" epd:module="A5" epd:scenario="Entsorgung Verpackung">0.0</epd:amount>
                <epd:amount xmlns:epd="http://www.iai.kit.edu/EPD/2013" epd:module="C2">0.0</epd:amount>
                <epd:amount xmlns:epd="http://www.iai.kit.edu/EPD/2013" epd:module="C3">806.4283333333333</epd:amount>
                <epd:amount xmlns:epd="http://www.iai.kit.edu/EPD/2013" epd:module="D" epd:scenario="energetisch">0.0</epd:amount>
                <epd:amount xmlns:epd="http://www.iai.kit.edu/EPD/2013" epd:module="D" epd:scenario="stofflich">0.0</epd:amount>
                <epd:referenceToUnitGroupDataSet xmlns:epd="http://www.iai.kit.edu/EPD/2013" refObjectId="1ebf3012-d0db-4de2-aefd-ef30cedb0be1" type="unit group data set" uri="../unitgroups/1ebf3012-d0db-4de2-aefd-ef30cedb0be1">
                    <common:shortDescription>kg CO2-Äqv.</common:shortDescription>
                </epd:referenceToUnitGroupDataSet>
            </common:other>
        </LCIAResult>
        <LCIAResult>
            <referenceToLCIAMethodDataSet type="LCIA method data set" refObjectId="b5c629d6-def3-11e6-bf01-fe55135034f3" version="02.00.013" uri="http://lca.jrc.ec.europa.eu/lcainfohub/datasets/elcd/lciamethods/8b723200-3d8f-4eec-9e10-444edb029476.xml">
                <common:shortDescription xml:lang="en">Depletion potential of the stratospheric ozone layer (ODP)</common:shortDescription>
                <common:shortDescription xml:lang="de">Abbaupotenzial der stratosphärischen Ozonschicht (ODP)</common:shortDescription>
            </referenceToLCIAMethodDataSet>
            <meanAmount>0.0</meanAmount>
            <common:other>
                <epd:amount xmlns:epd="http://www.iai.kit.edu/EPD/2013" epd:module="A1">2.90400325304864E-13</epd:amount>
                <epd:amount xmlns:epd="http://www.iai.kit.edu/EPD/2013" epd:module="A2">9.181333748596701E-15</epd:amount>
                <epd:amount xmlns:epd="http://www.iai.kit.edu/EPD/2013" epd:module="A3">8.735144851767846E-12</epd:amount>
                <epd:amount xmlns:epd="http://www.iai.kit.edu/EPD/2013" epd:module="A1-A3">9.034726510821306E-12</epd:amount>
                <epd:amount xmlns:epd="http://www.iai.kit.edu/EPD/2013" epd:module="A5" epd:scenario="Entsorgung Verpackung">3.69821346363785E-16</epd:amount>
                <epd:amount xmlns:epd="http://www.iai.kit.edu/EPD/2013" epd:module="C2">7.12914801273396E-17</epd:amount>
                <epd:amount xmlns:epd="http://www.iai.kit.edu/EPD/2013" epd:module="C3">4.15483307311602E-13</epd:amount>
                <epd:amount xmlns:epd="http://www.iai.kit.edu/EPD/2013" epd:module="D" epd:scenario="energetisch">-9.639167657472264E-12</epd:amount>
                <epd:amount xmlns:epd="http://www.iai.kit.edu/EPD/2013" epd:module="D" epd:scenario="stofflich">-9.506681416193753E-14</epd:amount>
                <epd:referenceToUnitGroupDataSet xmlns:epd="http://www.iai.kit.edu/EPD/2013" refObjectId="d9e957c9-7309-4474-bf3a-7777df6c4e5b" type="unit group data set" uri="../unitgroups/d9e957c9-7309-4474-bf3a-7777df6c4e5b">
                    <common:shortDescription>kg CFC 11-Äquiv.</common:shortDescription>
                </epd:referenceToUnitGroupDataSet>
            </common:other>
        </LCIAResult>
        <LCIAResult>
            <referenceToLCIAMethodDataSet type="LCIA method data set" refObjectId="b5c611c6-def3-11e6-bf01-fe55135034f3" version="01.03.010" uri="http://lca.jrc.ec.europa.eu/lcainfohub/datasets/elcd/lciamethods/f6cbd466-253f-4145-a4bb-8dae7d266e89.xml">
                <common:shortDescription xml:lang="en">Acidification potential, Accumulated Exceedance (AP)</common:shortDescription>
                <common:shortDescription xml:lang="de">Versauerungspotenzial, kumulierte Überschreitung (AP)</common:shortDescription>
            </referenceToLCIAMethodDataSet>
            <meanAmount>0.0</meanAmount>
            <common:other>
                <epd:amount xmlns:epd="http://www.iai.kit.edu/EPD/2013" epd:module="A1">0.19370722452982247</epd:amount>
                <epd:amount xmlns:epd="http://www.iai.kit.edu/EPD/2013" epd:module="A2">0.1449524646621882</epd:amount>
                <epd:amount xmlns:epd="http://www.iai.kit.edu/EPD/2013" epd:module="A3">0.38069623391817986</epd:amount>
                <epd:amount xmlns:epd="http://www.iai.kit.edu/EPD/2013" epd:module="A1-A3">0.7193559231101905</epd:amount>
                <epd:amount xmlns:epd="http://www.iai.kit.edu/EPD/2013" epd:module="A5" epd:scenario="Entsorgung Verpackung">3.84009756504952E-4</epd:amount>
                <epd:amount xmlns:epd="http://www.iai.kit.edu/EPD/2013" epd:module="C2">0.00323988568762587</epd:amount>
                <epd:amount xmlns:epd="http://www.iai.kit.edu/EPD/2013" epd:module="C3">0.0174679317755838</epd:amount>
                <epd:amount xmlns:epd="http://www.iai.kit.edu/EPD/2013" epd:module="D" epd:scenario="energetisch">-0.3028671123485364</epd:amount>
                <epd:amount xmlns:epd="http://www.iai.kit.edu/EPD/2013" epd:module="D" epd:scenario="stofflich">-0.06467572710666021</epd:amount>
                <epd:referenceToUnitGroupDataSet xmlns:epd="http://www.iai.kit.edu/EPD/2013" refObjectId="42e089ac-92bf-4bf2-8ca1-5fc40d18f2ed" type="unit group data set" uri="../unitgroups/42e089ac-92bf-4bf2-8ca1-5fc40d18f2ed">
                    <common:shortDescription>mol H+ eqv.</common:shortDescription>
                </epd:referenceToUnitGroupDataSet>
            </common:other>
        </LCIAResult>
        <LCIAResult>
            <referenceToLCIAMethodDataSet type="LCIA method data set" refObjectId="b53ec18f-7377-4ad3-86eb-cc3f4f276b2b" version="01.00.011" uri="http://lca.jrc.ec.europa.eu/lcainfohub/datasets/elcd/lciamethods/a4630d5b-df2f-48ae-b3f2-5e5257606d68.xml">
                <common:shortDescription xml:lang="en">Eutrophication potential - freshwater (EP-freshwater)</common:shortDescription>
                <common:shortDescription xml:lang="de">Eutrophierungspotenzial - Süßwasser (EP-freshwater)</common:shortDescription>
            </referenceToLCIAMethodDataSet>
            <meanAmount>0.0</meanAmount>
            <common:other>
                <epd:amount xmlns:epd="http://www.iai.kit.edu/EPD/2013" epd:module="A1">8.773607782098864E-5</epd:amount>
                <epd:amount xmlns:epd="http://www.iai.kit.edu/EPD/2013" epd:module="A2">5.775105322250242E-5</epd:amount>
                <epd:amount xmlns:epd="http://www.iai.kit.edu/EPD/2013" epd:module="A3">4.0009548002441366E-4</epd:amount>
                <epd:amount xmlns:epd="http://www.iai.kit.edu/EPD/2013" epd:module="A1-A3">5.455826110679047E-4</epd:amount>
                <epd:amount xmlns:epd="http://www.iai.kit.edu/EPD/2013" epd:module="A5" epd:scenario="Entsorgung Verpackung">6.01241927099404E-8</epd:amount>
                <epd:amount xmlns:epd="http://www.iai.kit.edu/EPD/2013" epd:module="C2">1.6564512031896E-6</epd:amount>
                <epd:amount xmlns:epd="http://www.iai.kit.edu/EPD/2013" epd:module="C3">5.08851616177254E-5</epd:amount>
                <epd:amount xmlns:epd="http://www.iai.kit.edu/EPD/2013" epd:module="D" epd:scenario="energetisch">-0.001183007039357691</epd:amount>
                <epd:amount xmlns:epd="http://www.iai.kit.edu/EPD/2013" epd:module="D" epd:scenario="stofflich">-2.7270558600617976E-5</epd:amount>
                <epd:referenceToUnitGroupDataSet xmlns:epd="http://www.iai.kit.edu/EPD/2013" refObjectId="0429039d-a61d-4590-ba67-aa4a20a810a1" type="unit group data set" uri="../unitgroups/0429039d-a61d-4590-ba67-aa4a20a810a1">
                    <common:shortDescription>kg P eqv.</common:shortDescription>
                </epd:referenceToUnitGroupDataSet>
            </common:other>
        </LCIAResult>
        <LCIAResult>
            <referenceToLCIAMethodDataSet type="LCIA method data set" refObjectId="b5c619fa-def3-11e6-bf01-fe55135034f3" version="02.00.011" uri="http://lca.jrc.ec.europa.eu/lcainfohub/datasets/elcd/lciamethods/5296e2be-060b-4e50-b033-d45f85f6ac92.xml">
                <common:shortDescription xml:lang="en">Eutrophication potential - marine (EP-marine)</common:shortDescription>
                <common:shortDescription xml:lang="de">Eutrophierungspotenzial - Salzwasser (EP-marine)</common:shortDescription>
            </referenceToLCIAMethodDataSet>
            <meanAmount>0.0</meanAmount>
            <common:other>
                <epd:amount xmlns:epd="http://www.iai.kit.edu/EPD/2013" epd:module="A1">0.11277702291192362</epd:amount>
                <epd:amount xmlns:epd="http://www.iai.kit.edu/EPD/2013" epd:module="A2">0.07134136499431883</epd:amount>
                <epd:amount xmlns:epd="http://www.iai.kit.edu/EPD/2013" epd:module="A3">0.15363670537562302</epd:amount>
                <epd:amount xmlns:epd="http://www.iai.kit.edu/EPD/2013" epd:module="A1-A3">0.3377550932818655</epd:amount>
                <epd:amount xmlns:epd="http://www.iai.kit.edu/EPD/2013" epd:module="A5" epd:scenario="Entsorgung Verpackung">1.07410564215296E-4</epd:amount>
                <epd:amount xmlns:epd="http://www.iai.kit.edu/EPD/2013" epd:module="C2">0.00158748960353785</epd:amount>
                <epd:amount xmlns:epd="http://www.iai.kit.edu/EPD/2013" epd:module="C3">0.00558653332617075</epd:amount>
                <epd:amount xmlns:epd="http://www.iai.kit.edu/EPD/2013" epd:module="D" epd:scenario="energetisch">-0.10992305411071387</epd:amount>
                <epd:amount xmlns:epd="http://www.iai.kit.edu/EPD/2013" epd:module="D" epd:scenario="stofflich">-0.03084536976631667</epd:amount>
                <epd:referenceToUnitGroupDataSet xmlns:epd="http://www.iai.kit.edu/EPD/2013" refObjectId="d05bb823-ecdf-4686-8c40-bf1d9257859f" type="unit group data set" uri="../unitgroups/d05bb823-ecdf-4686-8c40-bf1d9257859f">
                    <common:shortDescription>kg N eqv.</common:shortDescription>
                </epd:referenceToUnitGroupDataSet>
            </common:other>
        </LCIAResult>
        <LCIAResult>
            <referenceToLCIAMethodDataSet type="LCIA method data set" refObjectId="b5c614d2-def3-11e6-bf01-fe55135034f3" version="01.02.010" uri="http://lca.jrc.ec.europa.eu/lcainfohub/datasets/elcd/lciamethods/40054970-5936-477c-9bec-29fa23b1cb77.xml">
                <common:shortDescription xml:lang="en">Eutrophication potential - terrestrial (EP-terrestrial)</common:shortDescription>
                <common:shortDescription xml:lang="de">Eutrophierungspotenzial - Land (EP-terrestrial)</common:shortDescription>
            </referenceToLCIAMethodDataSet>
            <meanAmount>0.0</meanAmount>
            <common:other>
                <epd:amount xmlns:epd="http://www.iai.kit.edu/EPD/2013" epd:module="A1">0.9721326967320176</epd:amount>
                <epd:amount xmlns:epd="http://www.iai.kit.edu/EPD/2013" epd:module="A2">0.789563724864916</epd:amount>
                <epd:amount xmlns:epd="http://www.iai.kit.edu/EPD/2013" epd:module="A3">1.70422375428962</epd:amount>
                <epd:amount xmlns:epd="http://www.iai.kit.edu/EPD/2013" epd:module="A1-A3">3.4659201758865534</epd:amount>
                <epd:amount xmlns:epd="http://www.iai.kit.edu/EPD/2013" epd:module="A5" epd:scenario="Entsorgung Verpackung">0.00178433296127554</epd:amount>
                <epd:amount xmlns:epd="http://www.iai.kit.edu/EPD/2013" epd:module="C2">0.0175708063525144</epd:amount>
                <epd:amount xmlns:epd="http://www.iai.kit.edu/EPD/2013" epd:module="C3">0.0583260565831319</epd:amount>
                <epd:amount xmlns:epd="http://www.iai.kit.edu/EPD/2013" epd:module="D" epd:scenario="energetisch">-0.8633627251735031</epd:amount>
                <epd:amount xmlns:epd="http://www.iai.kit.edu/EPD/2013" epd:module="D" epd:scenario="stofflich">-0.339653392119296</epd:amount>
                <epd:referenceToUnitGroupDataSet xmlns:epd="http://www.iai.kit.edu/EPD/2013" refObjectId="71b4d617-0ec9-4d3f-b65e-e438940c2401" type="unit group data set" uri="../unitgroups/71b4d617-0ec9-4d3f-b65e-e438940c2401">
                    <common:shortDescription>mol N eqv.</common:shortDescription>
                </epd:referenceToUnitGroupDataSet>
            </common:other>
        </LCIAResult>
        <LCIAResult>
            <referenceToLCIAMethodDataSet type="LCIA method data set" refObjectId="b5c610fe-def3-11e6-bf01-fe55135034f3" version="02.00.014" uri="http://lca.jrc.ec.europa.eu/lcainfohub/datasets/elcd/lciamethods/ec7836be-83eb-41da-bcda-1a6a3fe2d149.xml">
                <common:shortDescription xml:lang="en">Versauerungspotenzial, kumulierte Überschreitung (AP)</common:shortDescription>
                <common:shortDescription xml:lang="de">Bildungspotenzial für troposphärisches Ozon (POCP)</common:shortDescription>
            </referenceToLCIAMethodDataSet>
            <meanAmount>0.0</meanAmount>
            <common:other>
                <epd:amount xmlns:epd="http://www.iai.kit.edu/EPD/2013" epd:module="A1">0.24843354563824466</epd:amount>
                <epd:amount xmlns:epd="http://www.iai.kit.edu/EPD/2013" epd:module="A2">0.13413749536628916</epd:amount>
                <epd:amount xmlns:epd="http://www.iai.kit.edu/EPD/2013" epd:module="A3">0.45957434478070003</epd:amount>
                <epd:amount xmlns:epd="http://www.iai.kit.edu/EPD/2013" epd:module="A1-A3">0.8421453857852339</epd:amount>
                <epd:amount xmlns:epd="http://www.iai.kit.edu/EPD/2013" epd:module="A5" epd:scenario="Entsorgung Verpackung">2.80091170525154E-4</epd:amount>
                <epd:amount xmlns:epd="http://www.iai.kit.edu/EPD/2013" epd:module="C2">0.00299392270923184</epd:amount>
                <epd:amount xmlns:epd="http://www.iai.kit.edu/EPD/2013" epd:module="C3">0.0138794665813015</epd:amount>
                <epd:amount xmlns:epd="http://www.iai.kit.edu/EPD/2013" epd:module="D" epd:scenario="energetisch">-0.2739046108546954</epd:amount>
                <epd:amount xmlns:epd="http://www.iai.kit.edu/EPD/2013" epd:module="D" epd:scenario="stofflich">-0.07979277590916373</epd:amount>
                <epd:referenceToUnitGroupDataSet xmlns:epd="http://www.iai.kit.edu/EPD/2013" refObjectId="d27c25f8-fbc1-44c6-b47b-4adbae4199c6" type="unit group data set" uri="../unitgroups/d27c25f8-fbc1-44c6-b47b-4adbae4199c6">
                    <common:shortDescription>kg NMVOC eqv.</common:shortDescription>
                </epd:referenceToUnitGroupDataSet>
            </common:other>
        </LCIAResult>
        <LCIAResult>
            <referenceToLCIAMethodDataSet type="LCIA method data set" refObjectId="b2ad6494-c78d-11e6-9d9d-cec0c932ce01" version="01.00.012" uri="">
                <common:shortDescription xml:lang="en">Abiotic depletion potential - non-fossil resources (ADPE)</common:shortDescription>
                <common:shortDescription xml:lang="de">Potenzial für die Verknappung abiotischer Ressourcen – nicht fossile Ressourcen (ADPE)</common:shortDescription>
            </referenceToLCIAMethodDataSet>
            <meanAmount>0.0</meanAmount>
            <common:other>
                <epd:amount xmlns:epd="http://www.iai.kit.edu/EPD/2013" epd:module="A1">9.428044061579846E-6</epd:amount>
                <epd:amount xmlns:epd="http://www.iai.kit.edu/EPD/2013" epd:module="A2">2.1749666535704496E-6</epd:amount>
                <epd:amount xmlns:epd="http://www.iai.kit.edu/EPD/2013" epd:module="A3">3.851577825505768E-5</epd:amount>
                <epd:amount xmlns:epd="http://www.iai.kit.edu/EPD/2013" epd:module="A1-A3">5.0118788970207976E-5</epd:amount>
                <epd:amount xmlns:epd="http://www.iai.kit.edu/EPD/2013" epd:module="A5" epd:scenario="Entsorgung Verpackung">5.37504819352757E-9</epd:amount>
                <epd:amount xmlns:epd="http://www.iai.kit.edu/EPD/2013" epd:module="C2">4.2481059726018E-8</epd:amount>
                <epd:amount xmlns:epd="http://www.iai.kit.edu/EPD/2013" epd:module="C3">4.98205606201829E-6</epd:amount>
                <epd:amount xmlns:epd="http://www.iai.kit.edu/EPD/2013" epd:module="D" epd:scenario="energetisch">-1.2048604942209486E-4</epd:amount>
                <epd:amount xmlns:epd="http://www.iai.kit.edu/EPD/2013" epd:module="D" epd:scenario="stofflich">-1.8145721596572204E-6</epd:amount>
                <epd:referenceToUnitGroupDataSet xmlns:epd="http://www.iai.kit.edu/EPD/2013" refObjectId="54ccd2d9-a32a-4fc2-923d-f2c8c93e89d4" type="unit group data set" uri="../unitgroups/54ccd2d9-a32a-4fc2-923d-f2c8c93e89d4">
                    <common:shortDescription>kg Sb-Äqv.</common:shortDescription>
                </epd:referenceToUnitGroupDataSet>
            </common:other>
        </LCIAResult>
        <LCIAResult>
            <referenceToLCIAMethodDataSet type="LCIA method data set" refObjectId="b2ad6110-c78d-11e6-9d9d-cec0c932ce01" version="01.00.011" uri="">
                <common:shortDescription xml:lang="en">Abiotic depletion potential - fossil resources (ADPF)</common:shortDescription>
                <common:shortDescription xml:lang="de">Potenzial für die Verknappung abiotischer Ressourcen – fossile Brennstoffe (ADPF)</common:shortDescription>
            </referenceToLCIAMethodDataSet>
            <meanAmount>0.0</meanAmount>
            <common:other>
                <epd:amount xmlns:epd="http://www.iai.kit.edu/EPD/2013" epd:module="A1">777.9267499258924</epd:amount>
                <epd:amount xmlns:epd="http://www.iai.kit.edu/EPD/2013" epd:module="A2">336.44007908494046</epd:amount>
                <epd:amount xmlns:epd="http://www.iai.kit.edu/EPD/2013" epd:module="A3">1090.5481110601286</epd:amount>
                <epd:amount xmlns:epd="http://www.iai.kit.edu/EPD/2013" epd:module="A1-A3">2204.914940070961</epd:amount>
                <epd:amount xmlns:epd="http://www.iai.kit.edu/EPD/2013" epd:module="A5" epd:scenario="Entsorgung Verpackung">0.415191814819038</epd:amount>
                <epd:amount xmlns:epd="http://www.iai.kit.edu/EPD/2013" epd:module="C2">7.42792970334368</epd:amount>
                <epd:amount xmlns:epd="http://www.iai.kit.edu/EPD/2013" epd:module="C3">153.938425282874</epd:amount>
                <epd:amount xmlns:epd="http://www.iai.kit.edu/EPD/2013" epd:module="D" epd:scenario="energetisch">-4641.384984592322</epd:amount>
                <epd:amount xmlns:epd="http://www.iai.kit.edu/EPD/2013" epd:module="D" epd:scenario="stofflich">-144.21452854661644</epd:amount>
                <epd:referenceToUnitGroupDataSet xmlns:epd="http://www.iai.kit.edu/EPD/2013" refObjectId="93a60a57-a3c8-11da-a746-0800200c9a66" type="unit group data set" uri="../unitgroups/93a60a57-a3c8-11da-a746-0800200c9a66">
                    <common:shortDescription>MJ</common:shortDescription>
                </epd:referenceToUnitGroupDataSet>
            </common:other>
        </LCIAResult>
        <LCIAResult>
            <referenceToLCIAMethodDataSet type="LCIA method data set" refObjectId="b2ad66ce-c78d-11e6-9d9d-cec0c932ce01" version="03.00.015" uri="">
                <common:shortDescription xml:lang="en">Water (user) deprivation potential (WDP)</common:shortDescription>
                <common:shortDescription xml:lang="de">Wasser-Entzugspotenzial (Benutzer) (WDP)</common:shortDescription>
            </referenceToLCIAMethodDataSet>
            <meanAmount>0.0</meanAmount>
            <common:other>
                <epd:amount xmlns:epd="http://www.iai.kit.edu/EPD/2013" epd:module="A1">0.13390304446889667</epd:amount>
                <epd:amount xmlns:epd="http://www.iai.kit.edu/EPD/2013" epd:module="A2">0.01864825255025712</epd:amount>
                <epd:amount xmlns:epd="http://www.iai.kit.edu/EPD/2013" epd:module="A3">0.32543308112606634</epd:amount>
                <epd:amount xmlns:epd="http://www.iai.kit.edu/EPD/2013" epd:module="A1-A3">0.4779843781452201</epd:amount>
                <epd:amount xmlns:epd="http://www.iai.kit.edu/EPD/2013" epd:module="A5" epd:scenario="Entsorgung Verpackung">0.00405375673380533</epd:amount>
                <epd:amount xmlns:epd="http://www.iai.kit.edu/EPD/2013" epd:module="C2">4.74496724550563E-4</epd:amount>
                <epd:amount xmlns:epd="http://www.iai.kit.edu/EPD/2013" epd:module="C3">0.0472656141034769</epd:amount>
                <epd:amount xmlns:epd="http://www.iai.kit.edu/EPD/2013" epd:module="D" epd:scenario="energetisch">0.9426610778871192</epd:amount>
                <epd:amount xmlns:epd="http://www.iai.kit.edu/EPD/2013" epd:module="D" epd:scenario="stofflich">-0.015898964267918397</epd:amount>
                <epd:referenceToUnitGroupDataSet xmlns:epd="http://www.iai.kit.edu/EPD/2013" refObjectId="6ae2df01-888e-46c8-b17d-49fa3869b476" type="unit group data set" uri="../unitgroups/6ae2df01-888e-46c8-b17d-49fa3869b476">
                    <common:shortDescription>m3 world eqv.</common:shortDescription>
                </epd:referenceToUnitGroupDataSet>
            </common:other>
        </LCIAResult>
        <LCIAResult>
            <referenceToLCIAMethodDataSet type="LCIA method data set" refObjectId="4331bbdb-978a-490d-8707-eeb047f01a55" version="01.00.006" uri="">
                <common:shortDescription xml:lang="en">Global Warming Potential - land use and land use change (GWP-luluc)</common:shortDescription>
                <common:shortDescription xml:lang="de">Globales Erwärmungspotenzial - luluc (GWP-luluc)</common:shortDescription>
            </referenceToLCIAMethodDataSet>
            <meanAmount>0.0</meanAmount>
            <common:other>
                <epd:amount xmlns:epd="http://www.iai.kit.edu/EPD/2013" epd:module="A2"/>
                <epd:amount xmlns:epd="http://www.iai.kit.edu/EPD/2013" epd:module="A3"/>
                <epd:amount xmlns:epd="http://www.iai.kit.edu/EPD/2013" epd:module="A1-A3"/>
                <epd:amount xmlns:epd="http://www.iai.kit.edu/EPD/2013" epd:module="A5" epd:scenario="Entsorgung Verpackung"/>
                <epd:amount xmlns:epd="http://www.iai.kit.edu/EPD/2013" epd:module="C2"/>
                <epd:amount xmlns:epd="http://www.iai.kit.edu/EPD/2013" epd:module="C3"/>
                <epd:amount xmlns:epd="http://www.iai.kit.edu/EPD/2013" epd:module="D" epd:scenario="energetisch"/>
                <epd:amount xmlns:epd="http://www.iai.kit.edu/EPD/2013" epd:module="D" epd:scenario="stofflich"/>
                <epd:amount xmlns:epd="http://www.iai.kit.edu/EPD/2013" epd:module="A1"/>
                <epd:referenceToUnitGroupDataSet xmlns:epd="http://www.iai.kit.edu/EPD/2013" refObjectId="1ebf3012-d0db-4de2-aefd-ef30cedb0be1" type="unit group data set" uri="../unitgroups/1ebf3012-d0db-4de2-aefd-ef30cedb0be1">
                    <common:shortDescription>kg CO2-Äqv.</common:shortDescription>
                </epd:referenceToUnitGroupDataSet>
            </common:other>
        </LCIAResult>
        <LCIAResult>
            <referenceToLCIAMethodDataSet type="LCIA method data set" refObjectId="b5c602c6-def3-11e6-bf01-fe55135034f3" version="02.00.012" uri="http://lca.jrc.ec.europa.eu/lcainfohub/datasets/elcd/lciamethods/72ce3013-f678-4c6a-935b-f4752ff8901b.xml">
                <common:shortDescription xml:lang="en">Potential incidence of disease due to PM emissions (PM)</common:shortDescription>
                <common:shortDescription xml:lang="de">Potenzielles Auftreten von Krankheiten aufgrund von Feinstaubemissionen (PM)</common:shortDescription>
            </referenceToLCIAMethodDataSet>
            <meanAmount>0.0</meanAmount>
            <common:other>
                <epd:amount xmlns:epd="http://www.iai.kit.edu/EPD/2013" epd:module="A2"/>
                <epd:amount xmlns:epd="http://www.iai.kit.edu/EPD/2013" epd:module="A3"/>
                <epd:amount xmlns:epd="http://www.iai.kit.edu/EPD/2013" epd:module="A1-A3"/>
                <epd:amount xmlns:epd="http://www.iai.kit.edu/EPD/2013" epd:module="A5" epd:scenario="Entsorgung Verpackung"/>
                <epd:amount xmlns:epd="http://www.iai.kit.edu/EPD/2013" epd:module="C2"/>
                <epd:amount xmlns:epd="http://www.iai.kit.edu/EPD/2013" epd:module="C3"/>
                <epd:amount xmlns:epd="http://www.iai.kit.edu/EPD/2013" epd:module="D" epd:scenario="energetisch"/>
                <epd:amount xmlns:epd="http://www.iai.kit.edu/EPD/2013" epd:module="D" epd:scenario="stofflich"/>
                <epd:amount xmlns:epd="http://www.iai.kit.edu/EPD/2013" epd:module="A1"/>
                <epd:referenceToUnitGroupDataSet xmlns:epd="http://www.iai.kit.edu/EPD/2013" refObjectId="3883559b-648f-4afc-8ba2-0bd24f3affa3" type="unit group data set" uri="../unitgroups/3883559b-648f-4afc-8ba2-0bd24f3affa3">
                    <common:shortDescription>disease incidence</common:shortDescription>
                </epd:referenceToUnitGroupDataSet>
            </common:other>
        </LCIAResult>
        <LCIAResult>
            <referenceToLCIAMethodDataSet type="LCIA method data set" refObjectId="b5c632be-def3-11e6-bf01-fe55135034f3" version="01.00.012" uri="http://lca.jrc.ec.europa.eu/lcainfohub/datasets/elcd/lciamethods/a6f4cbc8-5388-44d6-9a67-53d05684f93e.xml">
                <common:shortDescription xml:lang="en">Potential Human exposure efficiency relative to U235 (IRP)</common:shortDescription>
                <common:shortDescription xml:lang="de">Potenzielle Wirkung durch Exposition des Menschen mit U235 (IRP)</common:shortDescription>
            </referenceToLCIAMethodDataSet>
            <meanAmount>0.0</meanAmount>
            <common:other>
                <epd:amount xmlns:epd="http://www.iai.kit.edu/EPD/2013" epd:module="A2"/>
                <epd:amount xmlns:epd="http://www.iai.kit.edu/EPD/2013" epd:module="A3"/>
                <epd:amount xmlns:epd="http://www.iai.kit.edu/EPD/2013" epd:module="A1-A3"/>
                <epd:amount xmlns:epd="http://www.iai.kit.edu/EPD/2013" epd:module="A5" epd:scenario="Entsorgung Verpackung"/>
                <epd:amount xmlns:epd="http://www.iai.kit.edu/EPD/2013" epd:module="C2"/>
                <epd:amount xmlns:epd="http://www.iai.kit.edu/EPD/2013" epd:module="C3"/>
                <epd:amount xmlns:epd="http://www.iai.kit.edu/EPD/2013" epd:module="D" epd:scenario="energetisch"/>
                <epd:amount xmlns:epd="http://www.iai.kit.edu/EPD/2013" epd:module="D" epd:scenario="stofflich"/>
                <epd:amount xmlns:epd="http://www.iai.kit.edu/EPD/2013" epd:module="A1"/>
                <epd:referenceToUnitGroupDataSet xmlns:epd="http://www.iai.kit.edu/EPD/2013" refObjectId="456b05bf-1415-44a9-9993-02452f554c09" type="unit group data set" uri="../unitgroups/456b05bf-1415-44a9-9993-02452f554c09">
                    <common:shortDescription>kBq U235 eqv.</common:shortDescription>
                </epd:referenceToUnitGroupDataSet>
            </common:other>
        </LCIAResult>
        <LCIAResult>
            <referenceToLCIAMethodDataSet type="LCIA method data set" refObjectId="ee1082d1-b0f7-43ca-a1f0-21e2a4a74511" version="01.00.003" uri="http://lca.jrc.ec.europa.eu/lcainfohub/datasets/elcd/lciamethods/ee1082d1-b0f7-43ca-a1f0-21e2a4a74511.xml">
                <common:shortDescription xml:lang="en">Potential Comparative Toxic Unit for ecosystems (ETP-fw)</common:shortDescription>
                <common:shortDescription xml:lang="de">Potenzielle Toxizitätsvergleichseinheit für Ökosysteme (ETP-fw)</common:shortDescription>
            </referenceToLCIAMethodDataSet>
            <meanAmount>0.0</meanAmount>
            <common:other>
                <epd:amount xmlns:epd="http://www.iai.kit.edu/EPD/2013" epd:module="A2"/>
                <epd:amount xmlns:epd="http://www.iai.kit.edu/EPD/2013" epd:module="A3"/>
                <epd:amount xmlns:epd="http://www.iai.kit.edu/EPD/2013" epd:module="A1-A3"/>
                <epd:amount xmlns:epd="http://www.iai.kit.edu/EPD/2013" epd:module="A5" epd:scenario="Entsorgung Verpackung"/>
                <epd:amount xmlns:epd="http://www.iai.kit.edu/EPD/2013" epd:module="C2"/>
                <epd:amount xmlns:epd="http://www.iai.kit.edu/EPD/2013" epd:module="C3"/>
                <epd:amount xmlns:epd="http://www.iai.kit.edu/EPD/2013" epd:module="D" epd:scenario="energetisch"/>
                <epd:amount xmlns:epd="http://www.iai.kit.edu/EPD/2013" epd:module="D" epd:scenario="stofflich"/>
                <epd:amount xmlns:epd="http://www.iai.kit.edu/EPD/2013" epd:module="A1"/>
                <epd:referenceToUnitGroupDataSet xmlns:epd="http://www.iai.kit.edu/EPD/2013" refObjectId="aa959ded-f1eb-4efb-9c5c-2d60be36b3e6" type="unit group data set" uri="../unitgroups/aa959ded-f1eb-4efb-9c5c-2d60be36b3e6">
                    <common:shortDescription>CTUe</common:shortDescription>
                </epd:referenceToUnitGroupDataSet>
            </common:other>
        </LCIAResult>
        <LCIAResult>
            <referenceToLCIAMethodDataSet type="LCIA method data set" refObjectId="2299222a-bbd8-474f-9d4f-4dd1f18aea7c" version="01.00.004" uri="http://lca.jrc.ec.europa.eu/lcainfohub/datasets/elcd/lciamethods/2299222a-bbd8-474f-9d4f-4dd1f18aea7c.xml">
                <common:shortDescription xml:lang="en">Potential Comparative Toxic Unit for humans - cancer effects (HTP-c)</common:shortDescription>
                <common:shortDescription xml:lang="de">Potenzielle Toxizitätsvergleichseinheit für den Menschen - kanzerogene Wirkung (HTP-c)</common:shortDescription>
            </referenceToLCIAMethodDataSet>
            <meanAmount>0.0</meanAmount>
            <common:other>
                <epd:amount xmlns:epd="http://www.iai.kit.edu/EPD/2013" epd:module="A2"/>
                <epd:amount xmlns:epd="http://www.iai.kit.edu/EPD/2013" epd:module="A3"/>
                <epd:amount xmlns:epd="http://www.iai.kit.edu/EPD/2013" epd:module="A1-A3"/>
                <epd:amount xmlns:epd="http://www.iai.kit.edu/EPD/2013" epd:module="A5" epd:scenario="Entsorgung Verpackung"/>
                <epd:amount xmlns:epd="http://www.iai.kit.edu/EPD/2013" epd:module="C2"/>
                <epd:amount xmlns:epd="http://www.iai.kit.edu/EPD/2013" epd:module="C3"/>
                <epd:amount xmlns:epd="http://www.iai.kit.edu/EPD/2013" epd:module="D" epd:scenario="energetisch"/>
                <epd:amount xmlns:epd="http://www.iai.kit.edu/EPD/2013" epd:module="D" epd:scenario="stofflich"/>
                <epd:amount xmlns:epd="http://www.iai.kit.edu/EPD/2013" epd:module="A1"/>
                <epd:referenceToUnitGroupDataSet xmlns:epd="http://www.iai.kit.edu/EPD/2013" refObjectId="d4c9523e-2d7e-49fd-8469-998f547d3a70" type="unit group data set" uri="../unitgroups/d4c9523e-2d7e-49fd-8469-998f547d3a70">
                    <common:shortDescription>CTUh</common:shortDescription>
                </epd:referenceToUnitGroupDataSet>
            </common:other>
        </LCIAResult>
        <LCIAResult>
            <referenceToLCIAMethodDataSet type="LCIA method data set" refObjectId="3af763a5-b7a1-48c9-9cee-1f223481fcef" version="01.00.003" uri="http://lca.jrc.ec.europa.eu/lcainfohub/datasets/elcd/lciamethods/3af763a5-b7a1-48c9-9cee-1f223481fcef.xml">
                <common:shortDescription xml:lang="en">Potential Comparative Toxic Unit for humans - non-cancer effects (HTP-nc)</common:shortDescription>
                <common:shortDescription xml:lang="de">Potenzielle Toxizitätsvergleichseinheit für den Menschen - nicht kanzerogene Wirkung (HTP-nc)</common:shortDescription>
            </referenceToLCIAMethodDataSet>
            <meanAmount>0.0</meanAmount>
            <common:other>
                <epd:amount xmlns:epd="http://www.iai.kit.edu/EPD/2013" epd:module="A2"/>
                <epd:amount xmlns:epd="http://www.iai.kit.edu/EPD/2013" epd:module="A3"/>
                <epd:amount xmlns:epd="http://www.iai.kit.edu/EPD/2013" epd:module="A1-A3"/>
                <epd:amount xmlns:epd="http://www.iai.kit.edu/EPD/2013" epd:module="A5" epd:scenario="Entsorgung Verpackung"/>
                <epd:amount xmlns:epd="http://www.iai.kit.edu/EPD/2013" epd:module="C2"/>
                <epd:amount xmlns:epd="http://www.iai.kit.edu/EPD/2013" epd:module="C3"/>
                <epd:amount xmlns:epd="http://www.iai.kit.edu/EPD/2013" epd:module="D" epd:scenario="energetisch"/>
                <epd:amount xmlns:epd="http://www.iai.kit.edu/EPD/2013" epd:module="D" epd:scenario="stofflich"/>
                <epd:amount xmlns:epd="http://www.iai.kit.edu/EPD/2013" epd:module="A1"/>
                <epd:referenceToUnitGroupDataSet xmlns:epd="http://www.iai.kit.edu/EPD/2013" refObjectId="d4c9523e-2d7e-49fd-8469-998f547d3a70" type="unit group data set" uri="../unitgroups/d4c9523e-2d7e-49fd-8469-998f547d3a70">
                    <common:shortDescription>CTUh</common:shortDescription>
                </epd:referenceToUnitGroupDataSet>
            </common:other>
        </LCIAResult>
        <LCIAResult>
            <referenceToLCIAMethodDataSet type="LCIA method data set" refObjectId="b2ad6890-c78d-11e6-9d9d-cec0c932ce01" version="01.00.011" uri="">
                <common:shortDescription xml:lang="en">Potential Soil quality index (SQP)</common:shortDescription>
                <common:shortDescription xml:lang="de">Potenzieller Bodenqualitätsindex (SQP)</common:shortDescription>
            </referenceToLCIAMethodDataSet>
            <meanAmount>0.0</meanAmount>
            <common:other>
                <epd:amount xmlns:epd="http://www.iai.kit.edu/EPD/2013" epd:module="A2"/>
                <epd:amount xmlns:epd="http://www.iai.kit.edu/EPD/2013" epd:module="A3"/>
                <epd:amount xmlns:epd="http://www.iai.kit.edu/EPD/2013" epd:module="A1-A3"/>
                <epd:amount xmlns:epd="http://www.iai.kit.edu/EPD/2013" epd:module="A5" epd:scenario="Entsorgung Verpackung"/>
                <epd:amount xmlns:epd="http://www.iai.kit.edu/EPD/2013" epd:module="C2"/>
                <epd:amount xmlns:epd="http://www.iai.kit.edu/EPD/2013" epd:module="C3"/>
                <epd:amount xmlns:epd="http://www.iai.kit.edu/EPD/2013" epd:module="D" epd:scenario="energetisch"/>
                <epd:amount xmlns:epd="http://www.iai.kit.edu/EPD/2013" epd:module="D" epd:scenario="stofflich"/>
                <epd:amount xmlns:epd="http://www.iai.kit.edu/EPD/2013" epd:module="A1"/>
                <epd:referenceToUnitGroupDataSet xmlns:epd="http://www.iai.kit.edu/EPD/2013" refObjectId="f130951c-e67f-4f7f-8dd4-665de3974e18" type="unit group data set" uri="../unitgroups/f130951c-e67f-4f7f-8dd4-665de3974e18">
                    <common:shortDescription>dimensionless</common:shortDescription>
                </epd:referenceToUnitGroupDataSet>
            </common:other>
        </LCIAResult>
    </LCIAResults>
</processDataSet>
