<?xml version="1.0" encoding="utf-8"?>
<processDataSet xmlns:epd="http://www.iai.kit.edu/EPD/2013" xmlns:epd2="http://www.indata.network/EPD/2019" xmlns:common="http://lca.jrc.it/ILCD/Common" xsi:schemaLocation="http://lca.jrc.it/ILCD/Process ../../schemas/EPD_DataSet.xsd" epd2:epd-version="1.2" version="1.1" locations="../ILCDLocations.xml" xmlns:xsi="http://www.w3.org/2001/XMLSchema-instance" xmlns="http://lca.jrc.it/ILCD/Process">
<processInformation>
<dataSetInformation>
<common:UUID>8fef282e-cfa1-4488-a13e-7e7cccb3a491</common:UUID>
<name>
<baseName xml:lang="de">Parthos Raumtrennsystem</baseName>
<baseName xml:lang="en">Parthos Operable wall</baseName>
<functionalUnitFlowProperties xml:lang="de" />
</name>
<classificationInformation>
<common:classification name="OEKOBAU.DAT">
<common:class level="0" classId="10">Komposite</common:class>
<common:class level="1" classId="10.1">Systembauteile</common:class>
<common:class level="2" classId="10.1.04">Innenwände</common:class>
</common:classification>
<common:classification name="IBUCategories">
<common:class level="0">02 Bauprodukte</common:class>
<common:class level="1">Raumtrennsysteme</common:class>
<common:class level="2">Raumtrennsysteme</common:class>
</common:classification>
</classificationInformation>
<common:generalComment xml:lang="de">Bei dem Mobilwandsystem Palace 110SI handelt es sich um eine nichttragende Innenwand akustisch, beidseitig aufgedoppelt. Sie besteht aus einzelnen, wandhohen Elementen, die mit einer bzw. zwei Rollen in ein Schienensystem eingehängt werden. Die Elemente lassen sich unabhängig voneinander verschieben. Je nach Ausbildung des Schienensystems lassen sich somit vielfältige Möglichkeiten der Raumaufteilung realisieren. Je nach Ausbildung der Wand werden unterschiedlich hohe Schalldämmwerte erreicht. Durch die Verwendung von akustisch wirksamen Oberflächen können auch Schalldämpfungswerte entsprechend den Anforderungen erreicht werden.</common:generalComment>
<common:generalComment xml:lang="en">The operable wall Palace 110SI is a non-supporting internal wall, acoustically doubled on both sides. It comprises individual, wall-high elements which are mounted in a track system using one or two trolleys. The elements can be moved independently of each other. Depending on the design of the track system, this makes it possible to realise a wide variety of room partition options. Depending on the respective design, various levels of sound insulation are achieved. By using acoustically effective surfaces, sound insulation values can also be achieved in accordance with requirements.</common:generalComment>
</dataSetInformation>
<quantitativeReference>
<referenceToReferenceFlow>0</referenceToReferenceFlow>
</quantitativeReference>
<time>
<common:referenceYear>2018</common:referenceYear>
<common:dataSetValidUntil>2023</common:dataSetValidUntil>
<common:other>
<epd2:publicationDateOfEPD>2018-06-28</epd2:publicationDateOfEPD>
</common:other>
</time>
<geography>
<locationOfOperationSupplyOrProduction location="NL" />
</geography>
<technology>
<technologyDescriptionAndIncludedProcesses xml:lang="de">Die Elementherstellung erfolgt in einer Art Serienfertigung an mehreren Arbeitsplätzen, die jeder für sich, entsprechend den speziellen Anforderungen ausgestattet sind. Die vertikalen Profile werden zugeschnitten und mit den notwendigen Ausstanzungen versehen. Die oberen und unteren Dichtprofile werden aus vorgefertigten Aluformteilen und PU-Formteilen zusammengesetzt und für die weitere Montage bereitgelegt. Die zur Betätigung der Dichtprofile notwendige Mechanik aus Stahlrohren und Federn wird ebenfalls zusammengebaut und bereitgelegt. Alle vorgefertigten Bauteile werden dann an horizontalen Montagetischen zusammengefügt und fixiert. In dem nun vorliegenden Elementrahmen werden die oberen und unteren Dichtprofile und die Mechanik zur Bedienung der Dichtprofile montiert. Der verbleibende Hohlraum wird mit Mineralwolle verfüllt. Damit diese Wolle während des Transportes nicht hinausfallen kann, wird beidseitig eine Lage Papier aufgeklebt. Die Deckplatten werden an horizontalen Sägetischen auf Maß geschnitten. Die Späne und Abfälle werden abgesaugt bzw. gesammelt und der Entsorgung bzw. Verbrennung zugeführt. Wenn die Deckplatten nicht fertig beschichtet angeliefert wurden, erfolgt vor dem Zuschnitt die Verklebung der Deckplatten mit der gewünschten Oberfläche. Dazu wird eine großflächige, horizontale Presse genutzt, wobei der Klebeprozess durch Wärmezufuhr beschleunigt wird. Nach dem Zuschnitt werden alle Kanten mit einem Kantenband bzw. Umleimer ausgestattet. Zur Aufnahme der Aufkantungen der innenliegenden Profile, erhalten die Längskanten der Deckplatten eine Nut. Diese Arbeitsschritte werden halbautomatisch mit Hilfe spezieller Maschinen ausgeführt. Auf der Rückseite der Deckplattenwerden Montageplatten montiert. Diese dienen der Befestigung der Deckplatten an den Elementrahmen. Um den Schallschutz der Elemente zu erhöhen werden auf der Rückseite der Deckplatten zusätzlich sogenannte Schwermatten montiert. Nachdem die Rahmen und Deckplatten gefertigt sind, werden diese auf Paletten verpackt. Da die Abmessungen der Elemente variieren können, werden die Abmessungen der Palette den jeweiligen Bedürfnissen angepasst. Um den Transport an der Baustelle zu erleichtern, bzw. überhaupt möglich zu machen, werden Rahmen und Deckplatten getrennt transportiert und erst am Einbauort zusammengefügt. Dort werden die Rahmen in die bereits montierten Schienen eingehängt und anschließend werden beidseitig die Deckplatten montiert- d.h. die rückwärtigen Montageplatten werden in spezielle Aufhängevorrichtungen eingehängt. 
Technische Daten: 
Bautechnische Daten Palace 110 SI 
Deklarierte Einheit: 
Die deklarierte Einheit ist 1 m² des Mobilwandsystems Palace SI inkl. Verpackungsmaterialien, exklusive der jeweiligen Befestigungsmittel.</technologyDescriptionAndIncludedProcesses>
<technologyDescriptionAndIncludedProcesses xml:lang="en">The elements are manufactured in a type of series production at several work stations, each of which is equipped with the respective requirements. The vertical profiles are cut to size and punched as required. The upper and lower sealing profiles are compiled using prefabricated moulded aluminium and PU parts and set aside for further assembly. The mechanisms made from tubular steel and springs required for operating the sealing profiles are also assembled and set aside. All prefabricated components are then merged and fixed in place on horizontal assembly benches. The upper and lower sealing profiles and mechanisms for operating the sealing profiles are then mounted in the ensuing element frame. The remaining cavity is filled with mineral wool. To prevent this wool from falling out during transport, a layer of paper is glued onto both sides. The cover panels are cut to size on horizontal saw benches. Wood chips and waste are suctioned up and collected for direction to disposal or incineration. If the cover panels have not been supplied with a finished coating, they are glued to the requisite surface prior to cutting. This entails the use of a large-surface, horizontal press, whereby the adhesive process is accelerated by adding heat. After cutting to size, all edges are fitted with edge banding or edging. The longitudinal edges of the cover panels are grooved to support the edgings on the interior profiles. These work steps are carried out semi-automatically using special machines. Mounting panels are mounted on the back of the cover panels. They serve towards securing the cover panels to the element frames. In order to improve sound insulation of the elements, so-called heavy load mats are also mounted on the back of the cover panels. Once the frames and cover panels are finished, they are loaded onto pallets. As the measurements of the elements can vary, the pallet sizes are adapted to the respective requirements. In order to facilitate transport to the construction site, frames and cover panels are transported separately and only merged at the installation site where the frames are mounted in the tracks and then the cover panels are mounted on both sides, i.e. the mounting panels on the back are suspended from special suspension devices. 
Technical data: 
Palace 110SI construction data 
Declared unit: 
The declared unit is 1 m² of the operable wall Palace SI, including packaging materials, excluding the respective fastening materials.</technologyDescriptionAndIncludedProcesses>
<technologicalApplicability xml:lang="de">Einzelne, raumhohe Elemente werden unabhängig voneinander in einem Schienensystem bewegt und zu einer geschlossen Wand zusammengefügt. Dichtungen am Fuß und Kopf des Elements, werden mit den angrenzenden Bauteilen verspannt und gewährleisten somit die notwendige Schalldämmung und Stabilität. Das Mobilwandsystem macht eine variable Raumaufteilung möglich, die sich flexibel an die Nutzungsanforderung des Raumes anpassen lässt. Zur Anwendung kommt das System insbesondere in Gebäuden aus den Bereichen: Messen, Tagungen, Universitäten, Schulen, Kindergärten, Büro- und Verwaltung.</technologicalApplicability>
<technologicalApplicability xml:lang="en">Individual, room-high elements are moved independently of each other in a track system and merged to form a closed wall. Seals at the top and bottom of the elements are braced using the adjacent components to guarantee the requisite sound insulation and stability. The operable wall permits variable room partitioning which can be flexibly adapted to the respective use requirements. The system is used in buildings in the following areas in particular: trade fairs, conference rooms, universities, schools, kindergartens, offices and administrative buildings.</technologicalApplicability>
</technology>
</processInformation>
<modellingAndValidation>
<LCIMethodAndAllocation>
<typeOfDataSet>EPD</typeOfDataSet>
<referenceToLCAMethodDetails type="source data set" refObjectId="6c32bee9-d278-4129-b85c-df452b0793a4">
<common:shortDescription xml:lang="de">Raumtrennsysteme.pdf</common:shortDescription>
</referenceToLCAMethodDetails>
<common:other>
<epd:subType xmlns="http://www.iai.kit.edu/EPD/2013">specific dataset</epd:subType>
</common:other>
</LCIMethodAndAllocation>
<dataSourcesTreatmentAndRepresentativeness>
<referenceToDataSource type="source data set" refObjectId="28d74cc0-db8b-4d7e-bc44-5f6d56ce0c4a">
<common:shortDescription xml:lang="de">GaBi Database (all versions)</common:shortDescription>
</referenceToDataSource>
<referenceToDataSource type="source data set" refObjectId="feda7597-12a1-4bd5-93ef-4d8120877b78">
<common:shortDescription xml:lang="de">GaBi database SP35 2018</common:shortDescription>
</referenceToDataSource>
<useAdviceForDataSet xml:lang="de">Gültigkeitsbereich: 
Diese Umweltproduktdeklaration verfolgt den Worst-Case-Ansatz für das Produkt Palace 110 SI, d.h. das Produkt mit der höchsten möglichen Schallschutz Dämmung und dem höchsten Gewicht aller Parthos Trennwandelemente. Die Datenerhebung basiert auf dem Geschäftsjahr 2017 am Produktionsstandort Panningen, Niederlanden. 
Systemgrenze: 
Typ der EPD: Wiege bis Bahre (mit Optionen) Berücksichtigt werden gemäß /EN 15804/ folgende Module: Produktstadium: A1 – A3: Das Modul beinhaltet die Extraktion und Aufbereitung der Rohstoffe sowie die Biomasseproduktion inklusive aller entsprechenden Vorketten einschließlich der Bereitstellung von Strom, Dampf und Wärme aus Primärenergien inklusive deren Extraktion, Raffinerie und Transport sowie die notwendigen Beschaffungstransporte bis zum Werkstor. Baustadium: A4 – A5:Dieses Modul umfasst den Distributionsweg sowie die energetische Verwertung der Verpackungsmaterialien. Nutzungsstadium: B6:Das Nutzungsstadium bezieht sich auf den Betrieb des Gebäudes und umfasst den Energieeinsatz für den Betrieb des deklarierten Produktes inklusive des Stand-by Energieverbrauchs.Entsorgungsstadium: C2 – C4:In diesem Modul werden die Transporte zur Recyclinganlage (C2) sowie Sammel-, Aufbereitungs- und Verwertungsaufwand berücksichtigt. Biogener Kohlenstoff (z.B. aus der Spanplatte) wird hier während der Verbrennung emittiert (C3). Glaswolle wird als einziger Inertstoff deponiert (C4).Mögliche Potentiale und vermiedene Lasten außerhalb der Systemgrenze: D:Ausweisung möglicher Lasten und Nutzen des Produktes außerhalb der Systemgrenze. Diese bestehen aus Energie-Gutschriften aus der thermischen Verwertung von Verpackungsabfällen (A5) sowie den Holz- und Kunststoffbestandteilen des Produkts (C3) in Form vom durchschnittlichen europäischen Strommix bzw. thermischer Energie aus Erdgas sowie stofflichen Gutschriften resultierend aus dem Recycling der Metalle.</useAdviceForDataSet>
<useAdviceForDataSet xml:lang="en">Scope: 
This Environmental Product Declaration pursues a worst-case approach for the Palace 110SI product, i.e. the product with the highest possible sound insulation and the highest weight among all Parthos partition wall elements. The data recorded is based on fiscal 2017 at the production facility in Panningen, The Netherlands. 
System boundary: 
Type of EPD: Cradle to Gate (with options); the following modules are considered in accordance with /EN 15804/: Product stage: A1 – A3:  This module includes the extraction and treatment of raw materials as well as biomass production, including all of the corresponding upstream chains and provision of electricity, steam and heat from primary energy sources, including extraction, refinement and transport thereof, as well as the requisite procurement transport to the plant gate. Construction stage: A4 – A5: This module comprises the distribution route as well as energetic utilisation of packaging materials. Use stage: B6: The use stage refers to operation of the building and comprises the use of energy for operation of the declared product, including standby energy consumption. End-of-Life stage: C2 – C4: This module considers transport to the recycling plant (C2) as well as the expenses incurred by collection, treatment and recycling. Biogenic carbon (e.g. from the particle board) is emitted here during incineration (C3). Glass wool is the only inert material landfilled here (C4). Possible potentials and avoided loads beyond the system boundary: D: Indication of potential product loads and credits outside the system boundary. These comprise energy credits from thermal utilisation of packaging waste (A5) as well as the wood and plastic components of the product (C3) in the form of the average European power mix or thermal energy from natural gas as well as material credits as the result of metal recycling.</useAdviceForDataSet>
<common:other>
<epd2:referenceToOriginalEPD type="source data set" refObjectId="e2752679-d62a-4792-ada1-6b0972e89dda">
<common:shortDescription xml:lang="de">Parthos Raumtrennsystem.pdf</common:shortDescription>
</epd2:referenceToOriginalEPD>
</common:other>
</dataSourcesTreatmentAndRepresentativeness>
<validation>
<review type="Accredited third party review">
<common:referenceToNameOfReviewerAndInstitution uri="../contacts/d111dbec-b024-4be5-86c5-752d6eb2cf95.xml" type="contact data set" refObjectId="d111dbec-b024-4be5-86c5-752d6eb2cf95">
<common:shortDescription xml:lang="de">Institut Bauen und Umwelt e. V.</common:shortDescription>
</common:referenceToNameOfReviewerAndInstitution>
</review>
</validation>
<complianceDeclarations>
<compliance>
<common:referenceToComplianceSystem uri="../sources/b00f9ec0-7874-11e3-981f-0800200c9a66.xml" type="source data set" refObjectId="b00f9ec0-7874-11e3-981f-0800200c9a66">
<common:shortDescription xml:lang="de">DIN EN 15804</common:shortDescription>
</common:referenceToComplianceSystem>
</compliance>
<compliance>
<common:referenceToComplianceSystem uri="../sources/4f2eb655-6e44-4874-a95a-e28f5442cd4d.xml" type="source data set" refObjectId="4f2eb655-6e44-4874-a95a-e28f5442cd4d">
<common:shortDescription xml:lang="de">ISO 14025</common:shortDescription>
</common:referenceToComplianceSystem>
</compliance>
</complianceDeclarations>
</modellingAndValidation>
<administrativeInformation>
<common:commissionerAndGoal>
<common:referenceToCommissioner uri="../contacts/743a1b1d-70d9-44ad-a712-d3dce5484dc1.xml" type="contact data set" refObjectId="743a1b1d-70d9-44ad-a712-d3dce5484dc1">
<common:shortDescription xml:lang="de">Parthos Deutschland GmbH</common:shortDescription>
</common:referenceToCommissioner>
</common:commissionerAndGoal>
<dataGenerator>
<common:referenceToPersonOrEntityGeneratingTheDataSet uri="../contacts/6b539b8a-10e3-4004-8ccc-a79f169aa339.xml" type="contact data set" refObjectId="6b539b8a-10e3-4004-8ccc-a79f169aa339">
<common:shortDescription xml:lang="de">brands and values GmbH</common:shortDescription>
</common:referenceToPersonOrEntityGeneratingTheDataSet>
</dataGenerator>
<dataEntryBy>
<common:timeStamp>2018-06-28T11:19:50.076</common:timeStamp>
<common:referenceToDataSetFormat uri="../sources/a97a0155-0234-4b87-b4ce-a45da52f2a40.xml" type="source data set" refObjectId="a97a0155-0234-4b87-b4ce-a45da52f2a40">
<common:shortDescription xml:lang="de">ILCD Format</common:shortDescription>
</common:referenceToDataSetFormat>
<common:referenceToDataSetFormat uri="../sources/a29449fd-aa2f-4de8-b5d7-4b06b43c6fde.xml" type="source data set" refObjectId="a29449fd-aa2f-4de8-b5d7-4b06b43c6fde">
<common:shortDescription xml:lang="de">EPD-Datenformaterweiterungen v1.2</common:shortDescription>
<common:shortDescription xml:lang="en">EPD Data Format Extensions v1.2</common:shortDescription>
</common:referenceToDataSetFormat>
</dataEntryBy>
<publicationAndOwnership>
<common:dataSetVersion>00.01.000</common:dataSetVersion>
<common:referenceToRegistrationAuthority uri="../contacts/d111dbec-b024-4be5-86c5-752d6eb2cf95.xml" type="contact data set" refObjectId="d111dbec-b024-4be5-86c5-752d6eb2cf95">
<common:shortDescription xml:lang="de">Institut Bauen und Umwelt e. V.</common:shortDescription>
</common:referenceToRegistrationAuthority>
<common:registrationNumber>EPD-PAR-20180063-IBC1-DE</common:registrationNumber>
<common:referenceToOwnershipOfDataSet uri="../contacts/743a1b1d-70d9-44ad-a712-d3dce5484dc1.xml" type="contact data set" refObjectId="743a1b1d-70d9-44ad-a712-d3dce5484dc1">
<common:shortDescription xml:lang="de">Parthos Deutschland GmbH</common:shortDescription>
</common:referenceToOwnershipOfDataSet>
<common:copyright>true</common:copyright>
<common:licenseType>Free of charge for all users and uses</common:licenseType>
<common:accessRestrictions xml:lang="en">None</common:accessRestrictions>
<common:other>
<epd2:referenceToPublisher type="contact data set" refObjectId="d111dbec-b024-4be5-86c5-752d6eb2cf95" uri="../contacts/d111dbec-b024-4be5-86c5-752d6eb2cf95.xml">
<common:shortDescription xml:lang="de">Institut Bauen und Umwelt e. V.</common:shortDescription>
</epd2:referenceToPublisher>
</common:other>
</publicationAndOwnership>
</administrativeInformation>
<exchanges>
<exchange dataSetInternalID="0">
<referenceToFlowDataSet uri="../flows/c04905bf-4003-b21b-354f-fb2d3721973b.xml" type="flow data set" refObjectId="c04905bf-4003-b21b-354f-fb2d3721973b">
<common:shortDescription xml:lang="de">Parthos Mobilwandsystem ()</common:shortDescription>
</referenceToFlowDataSet>
<meanAmount>1</meanAmount>
<referencesToDataSource />
</exchange>
<exchange dataSetInternalID="1">
<referenceToFlowDataSet uri="../flows/20f32be5-0398-4288-9b6d-accddd195317.xml" type="flow data set" refObjectId="20f32be5-0398-4288-9b6d-accddd195317">
<common:shortDescription xml:lang="de">Erneuerbare Primärenergie als Energieträger (PERE)</common:shortDescription>
<common:shortDescription xml:lang="en">Renewable primary energy as energy carrier (PERE)</common:shortDescription>
</referenceToFlowDataSet>
<functionType>General reminder flow</functionType>
<exchangeDirection>Input</exchangeDirection>
<common:other>
<epd:referenceToUnitGroupDataSet uri="../unitgroups/93a60a57-a3c8-11da-a746-0800200c9a66.xml" type="unit group data set" refObjectId="93a60a57-a3c8-11da-a746-0800200c9a66">
<common:shortDescription xml:lang="de">MJ</common:shortDescription>
</epd:referenceToUnitGroupDataSet>
<epd:amount epd:module="A1-A3">-188.432</epd:amount>
<epd:amount epd:module="A4">2.61477</epd:amount>
<epd:amount epd:module="A5">9.7523479</epd:amount>
<epd:amount epd:module="B6">0</epd:amount>
<epd:amount epd:module="C2">1.30247</epd:amount>
<epd:amount epd:module="C3">1033.9686</epd:amount>
<epd:amount epd:module="C4">-0.033271</epd:amount>
<epd:amount epd:module="D">-286.297</epd:amount>
</common:other>
</exchange>
<exchange dataSetInternalID="2">
<referenceToFlowDataSet uri="../flows/fb3ec0de-548d-4508-aea5-00b73bf6f702.xml" type="flow data set" refObjectId="fb3ec0de-548d-4508-aea5-00b73bf6f702">
<common:shortDescription xml:lang="de">Erneuerbare Primärenergie zur stofflichen Nutzung (PERM)</common:shortDescription>
<common:shortDescription xml:lang="en">Renewable primary energy resources as material utilization (PERM)</common:shortDescription>
</referenceToFlowDataSet>
<functionType>General reminder flow</functionType>
<exchangeDirection>Input</exchangeDirection>
<common:other>
<epd:referenceToUnitGroupDataSet uri="../unitgroups/93a60a57-a3c8-11da-a746-0800200c9a66.xml" type="unit group data set" refObjectId="93a60a57-a3c8-11da-a746-0800200c9a66">
<common:shortDescription xml:lang="de">MJ</common:shortDescription>
</epd:referenceToUnitGroupDataSet>
<epd:amount epd:module="A1-A3">1030.836</epd:amount>
<epd:amount epd:module="A4">0</epd:amount>
<epd:amount epd:module="A5">-9.696</epd:amount>
<epd:amount epd:module="B6">62.2281</epd:amount>
<epd:amount epd:module="C2">0</epd:amount>
<epd:amount epd:module="C3">-1021.14</epd:amount>
<epd:amount epd:module="C4">0</epd:amount>
<epd:amount epd:module="D">0</epd:amount>
</common:other>
</exchange>
<exchange dataSetInternalID="3">
<referenceToFlowDataSet uri="../flows/53f97275-fa8a-4cdd-9024-65936002acd0.xml" type="flow data set" refObjectId="53f97275-fa8a-4cdd-9024-65936002acd0">
<common:shortDescription xml:lang="de">Total erneuerbare Primärenergie (PERT)</common:shortDescription>
<common:shortDescription xml:lang="en">Total use of renewable primary energy resources (PERT)</common:shortDescription>
</referenceToFlowDataSet>
<functionType>General reminder flow</functionType>
<exchangeDirection>Input</exchangeDirection>
<common:other>
<epd:referenceToUnitGroupDataSet uri="../unitgroups/93a60a57-a3c8-11da-a746-0800200c9a66.xml" type="unit group data set" refObjectId="93a60a57-a3c8-11da-a746-0800200c9a66">
<common:shortDescription xml:lang="de">MJ</common:shortDescription>
</epd:referenceToUnitGroupDataSet>
<epd:amount epd:module="A1-A3">842.404</epd:amount>
<epd:amount epd:module="A4">2.61477</epd:amount>
<epd:amount epd:module="A5">0.0563479</epd:amount>
<epd:amount epd:module="B6">0</epd:amount>
<epd:amount epd:module="C2">1.30247</epd:amount>
<epd:amount epd:module="C3">12.8286</epd:amount>
<epd:amount epd:module="C4">-0.033271</epd:amount>
<epd:amount epd:module="D">-286.297</epd:amount>
</common:other>
</exchange>
<exchange dataSetInternalID="4">
<referenceToFlowDataSet uri="../flows/ac857178-2b45-46ec-892a-a9a4332f0372.xml" type="flow data set" refObjectId="ac857178-2b45-46ec-892a-a9a4332f0372">
<common:shortDescription xml:lang="de">Nicht-erneuerbare Primärenergie als Energieträger (PENRE)</common:shortDescription>
<common:shortDescription xml:lang="en">Non renewable primary energy as energy carrier (PENRE)</common:shortDescription>
</referenceToFlowDataSet>
<functionType>General reminder flow</functionType>
<exchangeDirection>Input</exchangeDirection>
<common:other>
<epd:referenceToUnitGroupDataSet uri="../unitgroups/93a60a57-a3c8-11da-a746-0800200c9a66.xml" type="unit group data set" refObjectId="93a60a57-a3c8-11da-a746-0800200c9a66">
<common:shortDescription xml:lang="de">MJ</common:shortDescription>
</epd:referenceToUnitGroupDataSet>
<epd:amount epd:module="A1-A3">2311.3244</epd:amount>
<epd:amount epd:module="A4">38.1337</epd:amount>
<epd:amount epd:module="A5">11.849572</epd:amount>
<epd:amount epd:module="B6">62.2281</epd:amount>
<epd:amount epd:module="C2">23.6143</epd:amount>
<epd:amount epd:module="C3">639.729</epd:amount>
<epd:amount epd:module="C4">0.0855137</epd:amount>
<epd:amount epd:module="D">-1478.62</epd:amount>
</common:other>
</exchange>
<exchange dataSetInternalID="5">
<referenceToFlowDataSet uri="../flows/1421caa0-679d-4bf4-b282-0eb850ccae27.xml" type="flow data set" refObjectId="1421caa0-679d-4bf4-b282-0eb850ccae27">
<common:shortDescription xml:lang="de">Nicht-erneuerbare Primärenergie zur stofflichen Nutzung (PENRM)</common:shortDescription>
<common:shortDescription xml:lang="en">Non renewable primary energy as material utilization (PENRM)</common:shortDescription>
</referenceToFlowDataSet>
<functionType>General reminder flow</functionType>
<exchangeDirection>Input</exchangeDirection>
<common:other>
<epd:referenceToUnitGroupDataSet uri="../unitgroups/93a60a57-a3c8-11da-a746-0800200c9a66.xml" type="unit group data set" refObjectId="93a60a57-a3c8-11da-a746-0800200c9a66">
<common:shortDescription xml:lang="de">MJ</common:shortDescription>
</epd:referenceToUnitGroupDataSet>
<epd:amount epd:module="A1-A3">335.6456</epd:amount>
<epd:amount epd:module="A4">0</epd:amount>
<epd:amount epd:module="A5">-11.4856</epd:amount>
<epd:amount epd:module="B6">165.632</epd:amount>
<epd:amount epd:module="C2">0</epd:amount>
<epd:amount epd:module="C3">-324.16</epd:amount>
<epd:amount epd:module="C4">0</epd:amount>
<epd:amount epd:module="D">0</epd:amount>
</common:other>
</exchange>
<exchange dataSetInternalID="6">
<referenceToFlowDataSet uri="../flows/06159210-646b-4c8d-8583-da9b3b95a6c1.xml" type="flow data set" refObjectId="06159210-646b-4c8d-8583-da9b3b95a6c1">
<common:shortDescription xml:lang="de">Total nicht erneuerbare Primärenergie (PENRT)</common:shortDescription>
<common:shortDescription xml:lang="en">Total use of non renewable primary energy resources (PENRT)</common:shortDescription>
</referenceToFlowDataSet>
<functionType>General reminder flow</functionType>
<exchangeDirection>Input</exchangeDirection>
<common:other>
<epd:referenceToUnitGroupDataSet uri="../unitgroups/93a60a57-a3c8-11da-a746-0800200c9a66.xml" type="unit group data set" refObjectId="93a60a57-a3c8-11da-a746-0800200c9a66">
<common:shortDescription xml:lang="de">MJ</common:shortDescription>
</epd:referenceToUnitGroupDataSet>
<epd:amount epd:module="A1-A3">2646.97</epd:amount>
<epd:amount epd:module="A4">38.1337</epd:amount>
<epd:amount epd:module="A5">0.363972</epd:amount>
<epd:amount epd:module="B6">0</epd:amount>
<epd:amount epd:module="C2">23.6143</epd:amount>
<epd:amount epd:module="C3">315.569</epd:amount>
<epd:amount epd:module="C4">0.0855137</epd:amount>
<epd:amount epd:module="D">-1478.62</epd:amount>
</common:other>
</exchange>
<exchange dataSetInternalID="7">
<referenceToFlowDataSet uri="../flows/c6a1f35f-2d09-4f54-8dfb-97e502e1ce92.xml" type="flow data set" refObjectId="c6a1f35f-2d09-4f54-8dfb-97e502e1ce92">
<common:shortDescription xml:lang="de">Einsatz von Sekundärstoffen (SM)</common:shortDescription>
<common:shortDescription xml:lang="en">Use of secondary material (SM)</common:shortDescription>
</referenceToFlowDataSet>
<functionType>General reminder flow</functionType>
<exchangeDirection>Input</exchangeDirection>
<common:other>
<epd:referenceToUnitGroupDataSet uri="../unitgroups/ad38d542-3fe9-439d-9b95-2f5f7752acaf.xml" type="unit group data set" refObjectId="ad38d542-3fe9-439d-9b95-2f5f7752acaf">
<common:shortDescription xml:lang="de">kg</common:shortDescription>
</epd:referenceToUnitGroupDataSet>
<epd:amount epd:module="A1-A3">2.73</epd:amount>
<epd:amount epd:module="A4">0</epd:amount>
<epd:amount epd:module="A5">0</epd:amount>
<epd:amount epd:module="B6">165.632</epd:amount>
<epd:amount epd:module="C2">0</epd:amount>
<epd:amount epd:module="C3">0</epd:amount>
<epd:amount epd:module="C4">0</epd:amount>
<epd:amount epd:module="D">39.5</epd:amount>
</common:other>
</exchange>
<exchange dataSetInternalID="8">
<referenceToFlowDataSet uri="../flows/64333088-a55f-4aa2-9a31-c10b07816787.xml" type="flow data set" refObjectId="64333088-a55f-4aa2-9a31-c10b07816787">
<common:shortDescription xml:lang="de">Erneuerbare Sekundärbrennstoffe (RSF)</common:shortDescription>
<common:shortDescription xml:lang="en">Use of renewable secondary fuels (RSF)</common:shortDescription>
</referenceToFlowDataSet>
<functionType>General reminder flow</functionType>
<exchangeDirection>Input</exchangeDirection>
<common:other>
<epd:referenceToUnitGroupDataSet uri="../unitgroups/93a60a57-a3c8-11da-a746-0800200c9a66.xml" type="unit group data set" refObjectId="93a60a57-a3c8-11da-a746-0800200c9a66">
<common:shortDescription xml:lang="de">MJ</common:shortDescription>
</epd:referenceToUnitGroupDataSet>
<epd:amount epd:module="A1-A3">0</epd:amount>
<epd:amount epd:module="A4">0</epd:amount>
<epd:amount epd:module="A5">0</epd:amount>
<epd:amount epd:module="B6">0</epd:amount>
<epd:amount epd:module="C2">0</epd:amount>
<epd:amount epd:module="C3">0</epd:amount>
<epd:amount epd:module="C4">0</epd:amount>
<epd:amount epd:module="D">0</epd:amount>
</common:other>
</exchange>
<exchange dataSetInternalID="9">
<referenceToFlowDataSet uri="../flows/89def144-d39a-4287-b86f-efde453ddcb2.xml" type="flow data set" refObjectId="89def144-d39a-4287-b86f-efde453ddcb2">
<common:shortDescription xml:lang="de">Nicht erneuerbare Sekundärbrennstoffe (NRSF)</common:shortDescription>
<common:shortDescription xml:lang="en">Use of non renewable secondary fuels (NRSF)</common:shortDescription>
</referenceToFlowDataSet>
<functionType>General reminder flow</functionType>
<exchangeDirection>Input</exchangeDirection>
<common:other>
<epd:referenceToUnitGroupDataSet uri="../unitgroups/93a60a57-a3c8-11da-a746-0800200c9a66.xml" type="unit group data set" refObjectId="93a60a57-a3c8-11da-a746-0800200c9a66">
<common:shortDescription xml:lang="de">MJ</common:shortDescription>
</epd:referenceToUnitGroupDataSet>
<epd:amount epd:module="A1-A3">0</epd:amount>
<epd:amount epd:module="A4">0</epd:amount>
<epd:amount epd:module="A5">0</epd:amount>
<epd:amount epd:module="B6">0</epd:amount>
<epd:amount epd:module="C2">0</epd:amount>
<epd:amount epd:module="C3">0</epd:amount>
<epd:amount epd:module="C4">0</epd:amount>
<epd:amount epd:module="D">0</epd:amount>
</common:other>
</exchange>
<exchange dataSetInternalID="10">
<referenceToFlowDataSet uri="../flows/3cf952c8-f3a4-461d-8c96-96456ca62246.xml" type="flow data set" refObjectId="3cf952c8-f3a4-461d-8c96-96456ca62246">
<common:shortDescription xml:lang="de">Einsatz von Süßwasserressourcen (FW)</common:shortDescription>
<common:shortDescription xml:lang="en">Use of net fresh water (FW)</common:shortDescription>
</referenceToFlowDataSet>
<functionType>General reminder flow</functionType>
<exchangeDirection>Input</exchangeDirection>
<common:other>
<epd:referenceToUnitGroupDataSet uri="../unitgroups/cd950537-0a98-4044-9ba7-9f9a68d0a504.xml" type="unit group data set" refObjectId="cd950537-0a98-4044-9ba7-9f9a68d0a504">
<common:shortDescription xml:lang="de">m^3</common:shortDescription>
</epd:referenceToUnitGroupDataSet>
<epd:amount epd:module="A1-A3">13.7552</epd:amount>
<epd:amount epd:module="A4">0.00300219</epd:amount>
<epd:amount epd:module="A5">0.00381174</epd:amount>
<epd:amount epd:module="B6">0</epd:amount>
<epd:amount epd:module="C2">0.00240018</epd:amount>
<epd:amount epd:module="C3">0.233781</epd:amount>
<epd:amount epd:module="C4">-0.000400649</epd:amount>
<epd:amount epd:module="D">-0.968577</epd:amount>
</common:other>
</exchange>
<exchange dataSetInternalID="11">
<referenceToFlowDataSet uri="../flows/430f9e0f-59b2-46a0-8e0d-55e0e84948fc.xml" type="flow data set" refObjectId="430f9e0f-59b2-46a0-8e0d-55e0e84948fc">
<common:shortDescription xml:lang="de">Gefährlicher Abfall zur Deponie (HWD)</common:shortDescription>
<common:shortDescription xml:lang="en">Hazardous waste disposed (HWD)</common:shortDescription>
</referenceToFlowDataSet>
<functionType>General reminder flow</functionType>
<exchangeDirection>Output</exchangeDirection>
<common:other>
<epd:referenceToUnitGroupDataSet uri="../unitgroups/ad38d542-3fe9-439d-9b95-2f5f7752acaf.xml" type="unit group data set" refObjectId="ad38d542-3fe9-439d-9b95-2f5f7752acaf">
<common:shortDescription xml:lang="de">kg</common:shortDescription>
</epd:referenceToUnitGroupDataSet>
<epd:amount epd:module="A1-A3">6.05065E-06</epd:amount>
<epd:amount epd:module="A4">2.4308E-06</epd:amount>
<epd:amount epd:module="A5">2.42797E-10</epd:amount>
<epd:amount epd:module="B6">0.0847945</epd:amount>
<epd:amount epd:module="C2">1.3654E-06</epd:amount>
<epd:amount epd:module="C3">2.26065E-07</epd:amount>
<epd:amount epd:module="C4">0</epd:amount>
<epd:amount epd:module="D">-1.29946E-05</epd:amount>
</common:other>
</exchange>
<exchange dataSetInternalID="12">
<referenceToFlowDataSet uri="../flows/b29ef66b-e286-4afa-949f-62f1a7b4d7fa.xml" type="flow data set" refObjectId="b29ef66b-e286-4afa-949f-62f1a7b4d7fa">
<common:shortDescription xml:lang="de">Entsorgter nicht gefährlicher Abfall (NHWD)</common:shortDescription>
<common:shortDescription xml:lang="en">Non hazardous waste disposed (NHWD)</common:shortDescription>
</referenceToFlowDataSet>
<functionType>General reminder flow</functionType>
<exchangeDirection>Output</exchangeDirection>
<common:other>
<epd:referenceToUnitGroupDataSet uri="../unitgroups/ad38d542-3fe9-439d-9b95-2f5f7752acaf.xml" type="unit group data set" refObjectId="ad38d542-3fe9-439d-9b95-2f5f7752acaf">
<common:shortDescription xml:lang="de">kg</common:shortDescription>
</epd:referenceToUnitGroupDataSet>
<epd:amount epd:module="A1-A3">20.0034</epd:amount>
<epd:amount epd:module="A4">0.00299038</epd:amount>
<epd:amount epd:module="A5">0.00259991</epd:amount>
<epd:amount epd:module="B6">0</epd:amount>
<epd:amount epd:module="C2">0.00197817</epd:amount>
<epd:amount epd:module="C3">4.36015</epd:amount>
<epd:amount epd:module="C4">1.33</epd:amount>
<epd:amount epd:module="D">-18.6655</epd:amount>
</common:other>
</exchange>
<exchange dataSetInternalID="13">
<referenceToFlowDataSet uri="../flows/3449546e-52ad-4b39-b809-9fb77cea8ff6.xml" type="flow data set" refObjectId="3449546e-52ad-4b39-b809-9fb77cea8ff6">
<common:shortDescription xml:lang="de">Entsorgter radioaktiver Abfall (RWD)</common:shortDescription>
<common:shortDescription xml:lang="en">Radioactive waste disposed (RWD)</common:shortDescription>
</referenceToFlowDataSet>
<functionType>General reminder flow</functionType>
<exchangeDirection>Output</exchangeDirection>
<common:other>
<epd:referenceToUnitGroupDataSet uri="../unitgroups/ad38d542-3fe9-439d-9b95-2f5f7752acaf.xml" type="unit group data set" refObjectId="ad38d542-3fe9-439d-9b95-2f5f7752acaf">
<common:shortDescription xml:lang="de">kg</common:shortDescription>
</epd:referenceToUnitGroupDataSet>
<epd:amount epd:module="A1-A3">0.100578</epd:amount>
<epd:amount epd:module="A4">6.01039E-05</epd:amount>
<epd:amount epd:module="A5">1.53662E-05</epd:amount>
<epd:amount epd:module="B6">7.76897E-08</epd:amount>
<epd:amount epd:module="C2">3.23181E-05</epd:amount>
<epd:amount epd:module="C3">0.0105469</epd:amount>
<epd:amount epd:module="C4">-4.46851E-05</epd:amount>
<epd:amount epd:module="D">-0.0911838</epd:amount>
</common:other>
</exchange>
<exchange dataSetInternalID="14">
<referenceToFlowDataSet uri="../flows/a2b32f97-3fc7-4af2-b209-525bc6426f33.xml" type="flow data set" refObjectId="a2b32f97-3fc7-4af2-b209-525bc6426f33">
<common:shortDescription xml:lang="de">Komponenten für die Wiederverwendung (CRU)</common:shortDescription>
<common:shortDescription xml:lang="en">Components for re-use (CRU)</common:shortDescription>
</referenceToFlowDataSet>
<functionType>General reminder flow</functionType>
<exchangeDirection>Output</exchangeDirection>
<common:other>
<epd:referenceToUnitGroupDataSet uri="../unitgroups/ad38d542-3fe9-439d-9b95-2f5f7752acaf.xml" type="unit group data set" refObjectId="ad38d542-3fe9-439d-9b95-2f5f7752acaf">
<common:shortDescription xml:lang="de">kg</common:shortDescription>
</epd:referenceToUnitGroupDataSet>
<epd:amount epd:module="A1-A3">0</epd:amount>
<epd:amount epd:module="A4">0</epd:amount>
<epd:amount epd:module="A5">0</epd:amount>
<epd:amount epd:module="B6">0.116672</epd:amount>
<epd:amount epd:module="C2">0</epd:amount>
<epd:amount epd:module="C3">0</epd:amount>
<epd:amount epd:module="C4">0</epd:amount>
<epd:amount epd:module="D">0</epd:amount>
</common:other>
</exchange>
<exchange dataSetInternalID="15">
<referenceToFlowDataSet uri="../flows/d7fe48a5-4103-49c8-9aae-b0b5dfdbd6ae.xml" type="flow data set" refObjectId="d7fe48a5-4103-49c8-9aae-b0b5dfdbd6ae">
<common:shortDescription xml:lang="de">Stoffe zum Recycling (MFR)</common:shortDescription>
<common:shortDescription xml:lang="en">Materials for recycling (MFR)</common:shortDescription>
</referenceToFlowDataSet>
<functionType>General reminder flow</functionType>
<exchangeDirection>Output</exchangeDirection>
<common:other>
<epd:referenceToUnitGroupDataSet uri="../unitgroups/ad38d542-3fe9-439d-9b95-2f5f7752acaf.xml" type="unit group data set" refObjectId="ad38d542-3fe9-439d-9b95-2f5f7752acaf">
<common:shortDescription xml:lang="de">kg</common:shortDescription>
</epd:referenceToUnitGroupDataSet>
<epd:amount epd:module="A1-A3">0</epd:amount>
<epd:amount epd:module="A4">0</epd:amount>
<epd:amount epd:module="A5">0</epd:amount>
<epd:amount epd:module="B6">0.027428</epd:amount>
<epd:amount epd:module="C2">0</epd:amount>
<epd:amount epd:module="C3">48.1</epd:amount>
<epd:amount epd:module="C4">0</epd:amount>
<epd:amount epd:module="D">0</epd:amount>
</common:other>
</exchange>
<exchange dataSetInternalID="16">
<referenceToFlowDataSet uri="../flows/59a9181c-3aaf-46ee-8b13-2b3723b6e447.xml" type="flow data set" refObjectId="59a9181c-3aaf-46ee-8b13-2b3723b6e447">
<common:shortDescription xml:lang="de">Stoffe für die Energierückgewinnung (MER)</common:shortDescription>
<common:shortDescription xml:lang="en">Materials for energy recovery (MER)</common:shortDescription>
</referenceToFlowDataSet>
<functionType>General reminder flow</functionType>
<exchangeDirection>Output</exchangeDirection>
<common:other>
<epd:referenceToUnitGroupDataSet uri="../unitgroups/ad38d542-3fe9-439d-9b95-2f5f7752acaf.xml" type="unit group data set" refObjectId="ad38d542-3fe9-439d-9b95-2f5f7752acaf">
<common:shortDescription xml:lang="de">kg</common:shortDescription>
</epd:referenceToUnitGroupDataSet>
<epd:amount epd:module="A1-A3">0</epd:amount>
<epd:amount epd:module="A4">0</epd:amount>
<epd:amount epd:module="A5">0</epd:amount>
<epd:amount epd:module="B6">0</epd:amount>
<epd:amount epd:module="C2">0</epd:amount>
<epd:amount epd:module="C3">0</epd:amount>
<epd:amount epd:module="C4">0</epd:amount>
<epd:amount epd:module="D">0</epd:amount>
</common:other>
</exchange>
<exchange dataSetInternalID="17">
<referenceToFlowDataSet uri="../flows/4da0c987-2b76-40d6-9e9e-82a017aaaf29.xml" type="flow data set" refObjectId="4da0c987-2b76-40d6-9e9e-82a017aaaf29">
<common:shortDescription xml:lang="de">Exportierte elektrische Energie (EEE)</common:shortDescription>
<common:shortDescription xml:lang="en">Exported electrical energy (EEE)</common:shortDescription>
</referenceToFlowDataSet>
<functionType>General reminder flow</functionType>
<exchangeDirection>Output</exchangeDirection>
<common:other>
<epd:referenceToUnitGroupDataSet uri="../unitgroups/93a60a57-a3c8-11da-a746-0800200c9a66.xml" type="unit group data set" refObjectId="93a60a57-a3c8-11da-a746-0800200c9a66">
<common:shortDescription xml:lang="de">MJ</common:shortDescription>
</epd:referenceToUnitGroupDataSet>
<epd:amount epd:module="A1-A3">9.14</epd:amount>
<epd:amount epd:module="A4">0</epd:amount>
<epd:amount epd:module="A5">2.63</epd:amount>
<epd:amount epd:module="B6">0</epd:amount>
<epd:amount epd:module="C2">0</epd:amount>
<epd:amount epd:module="C3">117.64</epd:amount>
<epd:amount epd:module="C4">0</epd:amount>
<epd:amount epd:module="D">0</epd:amount>
</common:other>
</exchange>
<exchange dataSetInternalID="18">
<referenceToFlowDataSet uri="../flows/98daf38a-7a79-46d3-9a37-2b7bd0955810.xml" type="flow data set" refObjectId="98daf38a-7a79-46d3-9a37-2b7bd0955810">
<common:shortDescription xml:lang="de">Exportierte thermische Energie (EET)</common:shortDescription>
<common:shortDescription xml:lang="en">Exported thermal energy (EET)</common:shortDescription>
</referenceToFlowDataSet>
<functionType>General reminder flow</functionType>
<exchangeDirection>Output</exchangeDirection>
<common:other>
<epd:referenceToUnitGroupDataSet uri="../unitgroups/93a60a57-a3c8-11da-a746-0800200c9a66.xml" type="unit group data set" refObjectId="93a60a57-a3c8-11da-a746-0800200c9a66">
<common:shortDescription xml:lang="de">MJ</common:shortDescription>
</epd:referenceToUnitGroupDataSet>
<epd:amount epd:module="A1-A3">0</epd:amount>
<epd:amount epd:module="A4">0</epd:amount>
<epd:amount epd:module="A5">5.1</epd:amount>
<epd:amount epd:module="B6">0</epd:amount>
<epd:amount epd:module="C2">0</epd:amount>
<epd:amount epd:module="C3">223.1</epd:amount>
<epd:amount epd:module="C4">0</epd:amount>
<epd:amount epd:module="D">0</epd:amount>
</common:other>
</exchange>
</exchanges>
<LCIAResults>
<LCIAResult>
<referenceToLCIAMethodDataSet uri="../lciamethods/77e416eb-a363-4258-a04e-171d843a6460.xml" type="LCIA method data set" refObjectId="77e416eb-a363-4258-a04e-171d843a6460">
<common:shortDescription xml:lang="de">Globales Erwärmungspotenzial (GWP)</common:shortDescription>
<common:shortDescription xml:lang="en">Global warming potential (GWP)</common:shortDescription>
</referenceToLCIAMethodDataSet>
<common:other>
<epd:referenceToUnitGroupDataSet uri="../unitgroups/1ebf3012-d0db-4de2-aefd-ef30cedb0be1.xml" type="unit group data set" refObjectId="1ebf3012-d0db-4de2-aefd-ef30cedb0be1">
<common:shortDescription xml:lang="de">kg CO_(2)-Äq.</common:shortDescription>
</epd:referenceToUnitGroupDataSet>
<epd:amount epd:module="A1-A3">115.313</epd:amount>
<epd:amount epd:module="A4">2.82573</epd:amount>
<epd:amount epd:module="A5">1.76937</epd:amount>
<epd:amount epd:module="B6">9.06707</epd:amount>
<epd:amount epd:module="C2">1.71317</epd:amount>
<epd:amount epd:module="C3">101.625</epd:amount>
<epd:amount epd:module="C4">0.274959</epd:amount>
<epd:amount epd:module="D">-111.493</epd:amount>
</common:other>
</LCIAResult>
<LCIAResult>
<referenceToLCIAMethodDataSet uri="../lciamethods/06dcd26f-025f-401a-a7c1-5e457eb54637.xml" type="LCIA method data set" refObjectId="06dcd26f-025f-401a-a7c1-5e457eb54637">
<common:shortDescription xml:lang="de">Abbau Potential der stratosphärischen Ozonschicht (ODP)</common:shortDescription>
<common:shortDescription xml:lang="en">Depletion potential of the stratospheric ozone layer (ODP)</common:shortDescription>
</referenceToLCIAMethodDataSet>
<common:other>
<epd:referenceToUnitGroupDataSet uri="../unitgroups/88054749-b0a6-47ea-a82b-dc5b29326512.xml" type="unit group data set" refObjectId="88054749-b0a6-47ea-a82b-dc5b29326512">
<common:shortDescription xml:lang="de">kg CFC11-Äq.</common:shortDescription>
</epd:referenceToUnitGroupDataSet>
<epd:amount epd:module="A1-A3">1.97467E-06</epd:amount>
<epd:amount epd:module="A4">7.6522E-14</epd:amount>
<epd:amount epd:module="A5">1.96551E-14</epd:amount>
<epd:amount epd:module="B6">4.03058E-11</epd:amount>
<epd:amount epd:module="C2">4.72444E-14</epd:amount>
<epd:amount epd:module="C3">2.45133E-07</epd:amount>
<epd:amount epd:module="C4">-3.34006E-09</epd:amount>
<epd:amount epd:module="D">1.02722E-07</epd:amount>
</common:other>
</LCIAResult>
<LCIAResult>
<referenceToLCIAMethodDataSet uri="../lciamethods/b4274add-93b7-4905-a5e4-2e878c4e4216.xml" type="LCIA method data set" refObjectId="b4274add-93b7-4905-a5e4-2e878c4e4216">
<common:shortDescription xml:lang="de">Versauerungspotenzial von Boden und Wasser (AP)</common:shortDescription>
<common:shortDescription xml:lang="en">Acidification potential of land and water (AP)</common:shortDescription>
</referenceToLCIAMethodDataSet>
<common:other>
<epd:referenceToUnitGroupDataSet uri="../unitgroups/bc50c624-a9bc-45b1-a9b0-e6b10d00476f.xml" type="unit group data set" refObjectId="bc50c624-a9bc-45b1-a9b0-e6b10d00476f">
<common:shortDescription xml:lang="de">kg SO_(2)-Äq.</common:shortDescription>
</epd:referenceToUnitGroupDataSet>
<epd:amount epd:module="A1-A3">1.38483</epd:amount>
<epd:amount epd:module="A4">0.0115583</epd:amount>
<epd:amount epd:module="A5">0.000367313</epd:amount>
<epd:amount epd:module="B6">0.0257462</epd:amount>
<epd:amount epd:module="C2">0.00842057</epd:amount>
<epd:amount epd:module="C3">0.0555156</epd:amount>
<epd:amount epd:module="C4">0.000171437</epd:amount>
<epd:amount epd:module="D">-1.31062</epd:amount>
</common:other>
</LCIAResult>
<LCIAResult>
<referenceToLCIAMethodDataSet uri="../lciamethods/f58827d0-b407-4ec6-be75-8b69efb98a0f.xml" type="LCIA method data set" refObjectId="f58827d0-b407-4ec6-be75-8b69efb98a0f">
<common:shortDescription xml:lang="de">Eutrophierungspotenzial (EP)</common:shortDescription>
<common:shortDescription xml:lang="en">Eutrophication potential (EP)</common:shortDescription>
</referenceToLCIAMethodDataSet>
<common:other>
<epd:referenceToUnitGroupDataSet uri="../unitgroups/67b5401d-873c-485f-bcf3-6ae83b918822.xml" type="unit group data set" refObjectId="67b5401d-873c-485f-bcf3-6ae83b918822">
<common:shortDescription xml:lang="de">kg PO_(4)^(3)-Äq.</common:shortDescription>
</epd:referenceToUnitGroupDataSet>
<epd:amount epd:module="A1-A3">0.0891864</epd:amount>
<epd:amount epd:module="A4">0.00292066</epd:amount>
<epd:amount epd:module="A5">9.0611E-05</epd:amount>
<epd:amount epd:module="B6">0.00241244</epd:amount>
<epd:amount epd:module="C2">0.00215608</epd:amount>
<epd:amount epd:module="C3">0.00852236</epd:amount>
<epd:amount epd:module="C4">0.000480411</epd:amount>
<epd:amount epd:module="D">-0.0264593</epd:amount>
</common:other>
</LCIAResult>
<LCIAResult>
<referenceToLCIAMethodDataSet uri="../lciamethods/1e84a202-dae6-42aa-9e9d-71ea48b8be00.xml" type="LCIA method data set" refObjectId="1e84a202-dae6-42aa-9e9d-71ea48b8be00">
<common:shortDescription xml:lang="de">Bildungspotential für troposphärisches Ozon (POCP)</common:shortDescription>
<common:shortDescription xml:lang="en">Formation potential of tropospheric ozone photochemical oxidants (POCP)</common:shortDescription>
</referenceToLCIAMethodDataSet>
<common:other>
<epd:referenceToUnitGroupDataSet uri="../unitgroups/01c26c17-9a76-406e-8295-f17b55fd909e.xml" type="unit group data set" refObjectId="01c26c17-9a76-406e-8295-f17b55fd909e">
<common:shortDescription xml:lang="de">kg Ethen-Äq.</common:shortDescription>
</epd:referenceToUnitGroupDataSet>
<epd:amount epd:module="A1-A3">0.139851</epd:amount>
<epd:amount epd:module="A4">-0.00480882</epd:amount>
<epd:amount epd:module="A5">2.42951E-05</epd:amount>
<epd:amount epd:module="B6">0.00161178</epd:amount>
<epd:amount epd:module="C2">-0.00358696</epd:amount>
<epd:amount epd:module="C3">0.00454998</epd:amount>
<epd:amount epd:module="C4">7.70615E-05</epd:amount>
<epd:amount epd:module="D">-0.0698605</epd:amount>
</common:other>
</LCIAResult>
<LCIAResult>
<referenceToLCIAMethodDataSet uri="../lciamethods/f7c73bb9-ab1a-4249-9c6d-379a0de6f67e.xml" type="LCIA method data set" refObjectId="f7c73bb9-ab1a-4249-9c6d-379a0de6f67e">
<common:shortDescription xml:lang="de">Potenzial für den abiotischen Abbau nicht fossiler Ressourcen (ADPE)</common:shortDescription>
<common:shortDescription xml:lang="en">Abiotic depletion potential for non fossil resources (ADPE)</common:shortDescription>
</referenceToLCIAMethodDataSet>
<common:other>
<epd:referenceToUnitGroupDataSet uri="../unitgroups/54ccd2d9-a32a-4fc2-923d-f2c8c93e89d4.xml" type="unit group data set" refObjectId="54ccd2d9-a32a-4fc2-923d-f2c8c93e89d4">
<common:shortDescription xml:lang="de">kg Sb-Äq.</common:shortDescription>
</epd:referenceToUnitGroupDataSet>
<epd:amount epd:module="A1-A3">0.054332</epd:amount>
<epd:amount epd:module="A4">3.01832E-07</epd:amount>
<epd:amount epd:module="A5">1.69375E-08</epd:amount>
<epd:amount epd:module="B6">4.81758E-06</epd:amount>
<epd:amount epd:module="C2">1.4197E-07</epd:amount>
<epd:amount epd:module="C3">2.50891E-05</epd:amount>
<epd:amount epd:module="C4">1.87838E-10</epd:amount>
<epd:amount epd:module="D">-0.0733847</epd:amount>
</common:other>
</LCIAResult>
<LCIAResult>
<referenceToLCIAMethodDataSet uri="../lciamethods/804ebcdf-309d-4098-8ed8-fdaf2f389981.xml" type="LCIA method data set" refObjectId="804ebcdf-309d-4098-8ed8-fdaf2f389981">
<common:shortDescription xml:lang="de">Potenzial für den abiotischen Abbau fossiler Brennstoffe (ADPF)</common:shortDescription>
<common:shortDescription xml:lang="en">Abiotic depletion potential for fossil resources (ADPF)</common:shortDescription>
</referenceToLCIAMethodDataSet>
<common:other>
<epd:referenceToUnitGroupDataSet uri="../unitgroups/93a60a57-a3c8-11da-a746-0800200c9a66.xml" type="unit group data set" refObjectId="93a60a57-a3c8-11da-a746-0800200c9a66">
<common:shortDescription xml:lang="de">MJ</common:shortDescription>
</epd:referenceToUnitGroupDataSet>
<epd:amount epd:module="A1-A3">2365.98</epd:amount>
<epd:amount epd:module="A4">37.9798</epd:amount>
<epd:amount epd:module="A5">0.325197</epd:amount>
<epd:amount epd:module="B6">96.5061</epd:amount>
<epd:amount epd:module="C2">23.5314</epd:amount>
<epd:amount epd:module="C3">289.827</epd:amount>
<epd:amount epd:module="C4">0.198934</epd:amount>
<epd:amount epd:module="D">-1257.31</epd:amount>
</common:other>
</LCIAResult>
</LCIAResults>
</processDataSet>