<?xml version="1.0" encoding="utf-8"?>
<?xml-stylesheet version="1.0" href="../../stylesheets/epd2html.xsl" type="text/xsl"?>
<processDataSet xmlns="http://lca.jrc.it/ILCD/Process" xmlns:common="http://lca.jrc.it/ILCD/Common" xmlns:epd="http://www.iai.kit.edu/EPD/2013" xmlns:epd2="http://www.indata.network/EPD/2019" xmlns:xsi="http://www.w3.org/2001/XMLSchema-instance" xsi:schemaLocation="http://lca.jrc.it/ILCD/Process ../../schemas/EPD_DataSet.xsd" locations="../ILCDLocations.xml" epd2:epd-version="1.2" version="1.1">
  <processInformation>
    <dataSetInformation>
      <common:UUID>b2a5f872-5e24-461c-a6e4-88ef88ad7c8c</common:UUID>
      <name>
        <baseName xml:lang="en">Application top coat on metals (solvent based)</baseName>
        <baseName xml:lang="de">Metalllack (lösemittelbasiert)</baseName>
        <functionalUnitFlowProperties xml:lang="en">1 sqm</functionalUnitFlowProperties>
      </name>
      <classificationInformation>
        <common:classification name="oekobau.dat">
          <common:class level="0" classId="4">Metalle</common:class>
          <common:class level="1" classId="4.7">Oberflächenbehandlung und Beschichtung von Metallen</common:class>
          <common:class level="2" classId="4.7.02">(Nass-) Lackieren von Metallen</common:class>
        </common:classification>
      </classificationInformation>
      <common:generalComment xml:lang="en">This data set has been modeled according to the European Standard EN 15804+A2 for Sustainable Building. Results are depicted in modules that allow the structured expression of results over the entire life cycle.</common:generalComment>
      <common:generalComment xml:lang="de">Dieser Datensatz wurde nach dem European Standard EN 15804+A2 für Nachhaltiges Bauen modelliert. Ergebnisse werden in Modulen abgebildet, die den strukturierten Ausdruck von Ergebnissen über den gesamten Lebenszyklus zulassen.</common:generalComment>
      <common:other>
        <epd:safetyMargins>
          <epd:margins>20</epd:margins>
          <epd:description xml:lang="en">Product system depicted except for a few missing processes / flows. Technological, temporal and geographic representativeness partly given.</epd:description>
          <epd:description xml:lang="de">Produktsystem bis auf wenige Prozesse/Flüsse abgebildet. Technologische, zeitliche und geographische Repräsentativität teilweise gegeben.</epd:description>
        </epd:safetyMargins>
      </common:other>
    </dataSetInformation>
    <quantitativeReference type="Reference flow(s)">
      <referenceToReferenceFlow>106384</referenceToReferenceFlow>
    </quantitativeReference>
    <time>
      <common:referenceYear>2021</common:referenceYear>
      <common:dataSetValidUntil>2022</common:dataSetValidUntil>
      <common:timeRepresentativenessDescription xml:lang="en">Annual average</common:timeRepresentativenessDescription>
      <common:timeRepresentativenessDescription xml:lang="de">Jährlicher Durchschnitt</common:timeRepresentativenessDescription>
    </time>
    <geography>
      <locationOfOperationSupplyOrProduction location="DE">
        <descriptionOfRestrictions xml:lang="en">The data set represents the country specific situation in Germany, focusing on the main technologies, the region specific characteristics and / or import statistics.</descriptionOfRestrictions>
        <descriptionOfRestrictions xml:lang="de">Der Datensatz bildet die länderspezifische Situation in Deutschland ab. Dabei werden Haupttechnologien, spezifische regionale Charakteristiken und ggf. Importstatistiken berücksichtigt.</descriptionOfRestrictions>
      </locationOfOperationSupplyOrProduction>
    </geography>
    <technology>
      <technologyDescriptionAndIncludedProcesses xml:lang="en">The dataset includes the industrial metal coating of an 1 square meter surface, with a coating thickness of 100 microns. Not included is the production of the metal substrate, which shall be calculated separately.
Top coat application:
The dataset describes the use of a solvent-based white industrial coating with 35% of organic solvents and 65% solids. The top coat is applicated in a climated spraybooth. The climatisation uses thermal enrgy from natural gas and desalinated water in order to keep the temperature and humidity of the process air in a narrow application window and possibly unaffected from outside weather changes for quality reasons. The amount of energy and water needed for this are strongly dependent on local climate conditions, the data used here is representative for northern Germany inland. The process air contains coating particles (the transfer losses) and therefore needs to be cleaned, which is usually done in a waterwash type filter. For this, coagulation chemicals are needed and evaporated water needs to be replaced by tap water. Waste (coagulated coating sludge) is incinerated in a waste incineration plant because of its energy content. Credits are given for the electricity and steam that are produced there. Rinsing agents are used to clean the coating application system when colours are changed. No waste water is generated, the process is usually run in an effluent free operation mode. The crosslinking of the coating takes place in a drier (an oven), which is usually powered by natural gas. For solvent based coatings, usually a thermal waste air aftertreatment is used for VOC emission control.

In module C1, a manual dismantling (no loads) is assumed, collecting losses are neglected.
The transport in module C2 to the recycling plant takes place with a truck (50km).
Module C3 takes into account the grinding and thermal treatment (combustion) of the material. When calculating combustion emissions and credits, the specific calorific value of each material and the material composition are taken into account.
In module D credits for the substitution of electricity (German electricity mix) and thermal energy (from natural gas) are given.</technologyDescriptionAndIncludedProcesses>
      <technologyDescriptionAndIncludedProcesses xml:lang="de">Der Datensatz umfasst die Industriemetallbeschichtung einer Fläche von 1 Quadratmeter, mit einer Schichtdicke von 100 Mikrometern. Nicht enthalten ist die Produktion des Metallsubstrats, die separat berechnet wird. 
Decklackauftrag: 
Der Datensatz beschreibt die Verwendung einer lösemittelbasierten weißen Industriebeschichtung mit 35% organischen Lösungsmitteln und 65% Feststoffen. Der Decklack wird in einer klimatisierten Beschichtungs-/Lackier-/Spritzkabine aufgetragen. Die Klimatisierung nutzt thermische Energie aus Erdgas und entsalztes Wasser, um die Temperatur und Feuchtigkeit der Prozessluft in einem engen Anwendungsfenster und aus Qualitätsgründen unbeeinflusst von äußeren Wetteränderungen zu halten. Die dafür benötigte Menge an Energie und Wasser ist stark abhängig von den örtlichen klimatischen Bedingungen, die hier verwendeten Daten sind repräsentativ für Norddeutschland im Landesinneren. Die Prozessluft enthält Beschichtungs-/Lackteilchen (die Übertragungsverluste) und muss dadurch gereinigt werden, was in der Regel in einem spritzwasserfesten Filter erfolgt. Hierzu werden Gerinnungschemikalien benötigt, und verdampftes Wasser muss durch Leitungswasser ersetzt werden. Abfall (koagulierter/geronnener Beschichtungsschlamm) wird wegen seines Energiegehalts in einer Abfallverbrennungsanlage verbrannt. Hier kommt die Strom- und Dampferzeugung zugute, die dort hergestellt werden. Spülmittel wird verwendet, um das Lackauftragsystem zu reinigen, wenn die Farben geändert werden. Es wird kein Abwasser erzeugt, das Verfahren läuft üblicherweise in einem abwasserfreien Betriebsmodus. Die Vernetzung der Beschichtung findet in einem Trockner (Ofen), statt, der in der Regel mit Erdgas betrieben wird. Für lösemittelhaltige Beschichtungen wird in der Regel eine thermische Abluftnachbehandlung zur VOC-Emissionskontrolle eingesetzt.

In Modul C1 wird ein manueller Rückbau (lastenfrei) angenommen. Sammelverluste werden vernachlässigt.
Der Transport in Modul C2 zur Verwertungsanlage erfolgt mit einem LKW (50km). 
In Modul C3 wird die Zerkleinerung und thermische Behandlung (Verbrennung) des Materials berücksichtigt. Bei der Berechnung der Verbrennungsemissionen und Gutschriften wird der spezifische Heizwert des jeweiligen Materials sowie die Materialzusammensetzung berücksichtigt.
In Modul D erfolgen Gutschriften für die Substitution von Strom (deutscher Strommix) und thermischer Energie (aus Erdgas).</technologyDescriptionAndIncludedProcesses>
      <technologicalApplicability xml:lang="en">This product can be used in construction.</technologicalApplicability>
      <technologicalApplicability xml:lang="de">Dieses Produkt kann im Baubereich verwendet werden.</technologicalApplicability>
      <referenceToTechnologyPictogramme refObjectId="4e92fc81-2d41-4eb1-8890-e7e407a483ff" version="21.01.000" type="source data set" uri="../sources/4e92fc81-2d41-4eb1-8890-e7e407a483ff.xml">
        <common:shortDescription xml:lang="en">coatings_solvent-based application.jpg</common:shortDescription>
      </referenceToTechnologyPictogramme>
    </technology>
  </processInformation>
  <modellingAndValidation>
    <LCIMethodAndAllocation>
      <typeOfDataSet>EPD</typeOfDataSet>
      <common:other>
        <epd:subType>generic dataset</epd:subType>
      </common:other>
    </LCIMethodAndAllocation>
    <dataSourcesTreatmentAndRepresentativeness>
      <referenceToDataSource refObjectId="d274cfeb-5fbd-11db-b0de-0800200c9a66" version="21.01.000" type="source data set" uri="../sources/d274cfeb-5fbd-11db-b0de-0800200c9a66.xml">
        <common:shortDescription xml:lang="en">Roempp Lexikon - Lacke und Druckfarben, 1997</common:shortDescription>
      </referenceToDataSource>
      <referenceToDataSource refObjectId="a66c0079-b12f-11e0-a00b-0800200c9a66" version="21.01.000" type="source data set" uri="../sources/a66c0079-b12f-11e0-a00b-0800200c9a66.xml">
        <common:shortDescription xml:lang="en">Praktische Oberflächentechnik</common:shortDescription>
      </referenceToDataSource>
      <referenceToDataSource refObjectId="d274cfea-5fbd-11db-b0de-0800200c9a66" version="21.01.000" type="source data set" uri="../sources/d274cfea-5fbd-11db-b0de-0800200c9a66.xml">
        <common:shortDescription xml:lang="en">Paints, Coatings and Solvents, 1998</common:shortDescription>
      </referenceToDataSource>
      <referenceToDataSource refObjectId="d2732220-5fbd-11db-b0de-0800200c9a66" version="21.01.000" type="source data set" uri="../sources/d2732220-5fbd-11db-b0de-0800200c9a66.xml">
        <common:shortDescription xml:lang="en">Ökologische Bilanzierung von Baustoffen und Gebäuden, 2000</common:shortDescription>
      </referenceToDataSource>
      <referenceToDataSource refObjectId="a66c0077-b12f-11e0-a00b-0800200c9a66" version="21.01.000" type="source data set" uri="../sources/a66c0077-b12f-11e0-a00b-0800200c9a66.xml">
        <common:shortDescription xml:lang="en">Lackformulierung und Lackrezeptur</common:shortDescription>
      </referenceToDataSource>
      <referenceToDataSource refObjectId="a66c0078-b12f-11e0-a00b-0800200c9a66" version="21.01.000" type="source data set" uri="../sources/a66c0078-b12f-11e0-a00b-0800200c9a66.xml">
        <common:shortDescription xml:lang="en">Lackrohstoffkunde</common:shortDescription>
      </referenceToDataSource>
      <referenceToDataSource refObjectId="d274cfed-5fbd-11db-b0de-0800200c9a66" version="21.01.000" type="source data set" uri="../sources/d274cfed-5fbd-11db-b0de-0800200c9a66.xml">
        <common:shortDescription xml:lang="en">Ganzheitliche Bilanzierung der Pulverlackiertechnik im Vergleich zu anderen Lackiertechnologien, 199</common:shortDescription>
      </referenceToDataSource>
      <referenceToDataSource refObjectId="a66c0075-b12f-11e0-a00b-0800200c9a66" version="21.01.000" type="source data set" uri="../sources/a66c0075-b12f-11e0-a00b-0800200c9a66.xml">
        <common:shortDescription xml:lang="en">Farben und Lacke</common:shortDescription>
      </referenceToDataSource>
      <referenceToDataSource refObjectId="a66c0076-b12f-11e0-a00b-0800200c9a66" version="21.01.000" type="source data set" uri="../sources/a66c0076-b12f-11e0-a00b-0800200c9a66.xml">
        <common:shortDescription xml:lang="en">BASF Handbuch Lackiertechnik</common:shortDescription>
      </referenceToDataSource>
      <referenceToDataSource refObjectId="e3bd9bbf-2c3c-42aa-8892-fd13f1065ca5" version="21.01.000" type="source data set" uri="../sources/e3bd9bbf-2c3c-42aa-8892-fd13f1065ca5.xml">
        <common:shortDescription xml:lang="en">Documentation of data quality management</common:shortDescription>
      </referenceToDataSource>
      <referenceToDataSource refObjectId="1cece811-7501-44d4-8067-9259bd5cb835" version="00.01.000" type="source data set" uri="../sources/1cece811-7501-44d4-8067-9259bd5cb835.xml">
        <common:shortDescription xml:lang="en">GaBi Database Edition 2021, CUP2021.01</common:shortDescription>
      </referenceToDataSource>
      <referenceToDataSource refObjectId="28d74cc0-db8b-4d7e-bc44-5f6d56ce0c4a" version="00.03.002" type="source data set" uri="../sources/28d74cc0-db8b-4d7e-bc44-5f6d56ce0c4a.xml">
        <common:shortDescription xml:lang="en">GaBi database (all versions)</common:shortDescription>
      </referenceToDataSource>
      <useAdviceForDataSet xml:lang="en">The data set represents a cradle to gate inventory. It can be used to characterise the supply chain situation of the respective commodity in a representative manner. Combination with individual unit processes using this commodity enables the generation of user-specific (product) LCAs.</useAdviceForDataSet>
      <useAdviceForDataSet xml:lang="de">Der Datensatz repräsentiert ein Cradle to Gate Inventar. Er kann verwendet werden, um die Lieferkette des jeweiligen Produktes in einer repräsentativen Weise zu charakterisieren. Die Kombination mit einzelnen Einheitenprozessen und diesem Produkt ermöglicht die Erstellung von anwenderspezifischen (Produkt-) LCAs.</useAdviceForDataSet>
    </dataSourcesTreatmentAndRepresentativeness>
    <validation>
      <review type="Dependent internal review">
        <common:referenceToNameOfReviewerAndInstitution refObjectId="d7fa0337-f279-430d-becf-7f3111a85010" version="21.01.000" type="contact data set" uri="../contacts/d7fa0337-f279-430d-becf-7f3111a85010.xml">
          <common:shortDescription xml:lang="en">Sphera Solutions GmbH</common:shortDescription>
        </common:referenceToNameOfReviewerAndInstitution>
      </review>
      <review type="Independent external review">
        <common:referenceToNameOfReviewerAndInstitution refObjectId="8f1306f0-7b83-4f36-a537-aa83f0498266" version="21.01.000" type="contact data set" uri="../contacts/8f1306f0-7b83-4f36-a537-aa83f0498266.xml">
          <common:shortDescription xml:lang="en">GaBi user forum</common:shortDescription>
        </common:referenceToNameOfReviewerAndInstitution>
      </review>
    </validation>
    <complianceDeclarations>
      <compliance>
        <common:referenceToComplianceSystem refObjectId="c0016b33-8cf7-415c-ac6e-deba0d21440d" version="00.01.000" type="source data set" uri="../sources/c0016b33-8cf7-415c-ac6e-deba0d21440d.xml">
          <common:shortDescription xml:lang="de">EN 15804+A2</common:shortDescription>
          <common:shortDescription xml:lang="en">EN 15804+A2</common:shortDescription>
        </common:referenceToComplianceSystem>
        <common:approvalOfOverallCompliance>Fully compliant</common:approvalOfOverallCompliance>
      </compliance>
    </complianceDeclarations>
  </modellingAndValidation>
  <administrativeInformation>
    <dataEntryBy>
      <common:timeStamp>2021-04-28T21:03:23+01:00</common:timeStamp>
      <common:referenceToDataSetFormat refObjectId="a97a0155-0234-4b87-b4ce-a45da52f2a40" version="01.00.000" type="source data set" uri="../sources/a97a0155-0234-4b87-b4ce-a45da52f2a40.xml">
        <common:shortDescription xml:lang="de">ILCD format 1.1</common:shortDescription>
        <common:shortDescription xml:lang="en">ILCD format 1.1</common:shortDescription>
      </common:referenceToDataSetFormat>
      <common:referenceToDataSetFormat refObjectId="a29449fd-aa2f-4de8-b5d7-4b06b43c6fde" version="00.01.000" type="source data set" uri="../sources/a29449fd-aa2f-4de8-b5d7-4b06b43c6fde.xml">
        <common:shortDescription xml:lang="de">EPD-Datenformaterweiterungen v1.2</common:shortDescription>
        <common:shortDescription xml:lang="en">EPD Data Format Extensions v1.2</common:shortDescription>
      </common:referenceToDataSetFormat>
      <common:referenceToPersonOrEntityEnteringTheData refObjectId="d7fa0337-f279-430d-becf-7f3111a85010" version="21.01.000" type="contact data set" uri="../contacts/d7fa0337-f279-430d-becf-7f3111a85010.xml">
        <common:shortDescription xml:lang="en">Sphera Solutions GmbH</common:shortDescription>
      </common:referenceToPersonOrEntityEnteringTheData>
    </dataEntryBy>
    <publicationAndOwnership>
      <common:dataSetVersion>20.21.060</common:dataSetVersion>
      <common:referenceToPrecedingDataSetVersion refObjectId="b2a5f872-5e24-461c-a6e4-88ef88ad7c8c" type="process data set" uri="https://www.oekobaudat.de/OEKOBAU.DAT/datasetdetail/process.xhtml?uuid=b2a5f872-5e24-461c-a6e4-88ef88ad7c8c&amp;stock=OBD_2020_II&amp;lang=de">
        <common:shortDescription xml:lang="en">Application top coat on metals (solvent based)</common:shortDescription>
      </common:referenceToPrecedingDataSetVersion>
      <common:referenceToOwnershipOfDataSet refObjectId="d7fa0337-f279-430d-becf-7f3111a85010" version="21.01.000" type="contact data set" uri="../contacts/d7fa0337-f279-430d-becf-7f3111a85010.xml">
        <common:shortDescription xml:lang="en">Sphera Solutions GmbH</common:shortDescription>
      </common:referenceToOwnershipOfDataSet>
      <common:copyright>true</common:copyright>
      <common:licenseType>Free of charge for all users and uses</common:licenseType>
      <common:accessRestrictions xml:lang="en">The license conditions as stated on https://www.oekobaudat.de/ apply.</common:accessRestrictions>
      <common:accessRestrictions xml:lang="de">Es gelten die Lizenzbedingungen wie sie auf https://www.oekobaudat.de/ genannt sind.</common:accessRestrictions>
      <common:other>
        <epd2:referenceToPublisher refObjectId="f11651e0-7877-11e3-981f-0800200c9a66" version="00.01.000" type="contact data set" uri="../contacts/f11651e0-7877-11e3-981f-0800200c9a66.xml">
          <common:shortDescription xml:lang="en">BBSR</common:shortDescription>
        </epd2:referenceToPublisher>
      </common:other>
    </publicationAndOwnership>
  </administrativeInformation>
  <exchanges>
    <exchange dataSetInternalID="106384">
      <referenceToFlowDataSet refObjectId="ba9afd09-3a1c-41f2-95a1-9cfab23322e0" version="21.01.000" type="flow data set" uri="../flows/ba9afd09-3a1c-41f2-95a1-9cfab23322e0.xml">
        <common:shortDescription xml:lang="en">Application top coat on metals (solvent based)</common:shortDescription>
        <common:shortDescription xml:lang="de">Metalllack (lösemittelbasiert)</common:shortDescription>
      </referenceToFlowDataSet>
      <meanAmount>1</meanAmount>
    </exchange>
    <exchange dataSetInternalID="106385">
      <referenceToFlowDataSet refObjectId="20f32be5-0398-4288-9b6d-accddd195317" version="21.01.000" type="flow data set" uri="../flows/20f32be5-0398-4288-9b6d-accddd195317.xml">
        <common:shortDescription xml:lang="en">Use of renewable primary energy as energy carrier (PERE)</common:shortDescription>
        <common:shortDescription xml:lang="de">Erneuerbare Primärenergie als Energieträger (PERE)</common:shortDescription>
      </referenceToFlowDataSet>
      <functionType>General reminder flow</functionType>
      <exchangeDirection>Input</exchangeDirection>
      <common:other>
        <epd:amount epd:module="A1-A3">5.77112757654726</epd:amount>
        <epd:referenceToUnitGroupDataSet refObjectId="93a60a57-a3c8-11da-a746-0800200c9a66" version="03.00.000" type="unit group data set" uri="../unitgroups/93a60a57-a3c8-11da-a746-0800200c9a66.xml">
          <common:shortDescription xml:lang="en">MJ</common:shortDescription>
        </epd:referenceToUnitGroupDataSet>
        <epd:amount epd:module="C2">0.000459094487717087</epd:amount>
        <epd:amount epd:module="C3">0.033461318989596</epd:amount>
        <epd:amount epd:module="D">-0.1580785854741</epd:amount>
      </common:other>
    </exchange>
    <exchange dataSetInternalID="106386">
      <referenceToFlowDataSet refObjectId="fb3ec0de-548d-4508-aea5-00b73bf6f702" version="21.01.000" type="flow data set" uri="../flows/fb3ec0de-548d-4508-aea5-00b73bf6f702.xml">
        <common:shortDescription xml:lang="en">Use of renewable primary energy resources used as raw materials (PERM)</common:shortDescription>
        <common:shortDescription xml:lang="de">Erneuerbare Primärenergie zur stofflichen Nutzung (PERM)</common:shortDescription>
      </referenceToFlowDataSet>
      <functionType>General reminder flow</functionType>
      <exchangeDirection>Input</exchangeDirection>
      <common:other>
        <epd:amount epd:module="A1-A3">0</epd:amount>
        <epd:referenceToUnitGroupDataSet refObjectId="93a60a57-a3c8-11da-a746-0800200c9a66" version="03.00.000" type="unit group data set" uri="../unitgroups/93a60a57-a3c8-11da-a746-0800200c9a66.xml">
          <common:shortDescription xml:lang="en">MJ</common:shortDescription>
        </epd:referenceToUnitGroupDataSet>
        <epd:amount epd:module="C2">0</epd:amount>
        <epd:amount epd:module="C3">0</epd:amount>
        <epd:amount epd:module="D">0</epd:amount>
      </common:other>
    </exchange>
    <exchange dataSetInternalID="106387">
      <referenceToFlowDataSet refObjectId="53f97275-fa8a-4cdd-9024-65936002acd0" version="21.01.000" type="flow data set" uri="../flows/53f97275-fa8a-4cdd-9024-65936002acd0.xml">
        <common:shortDescription xml:lang="en">Total use of renewable primary energy (PERT)</common:shortDescription>
        <common:shortDescription xml:lang="de">Total erneuerbare Primärenergie (PERT)</common:shortDescription>
      </referenceToFlowDataSet>
      <functionType>General reminder flow</functionType>
      <exchangeDirection>Input</exchangeDirection>
      <common:other>
        <epd:amount epd:module="A1-A3">5.77112757654726</epd:amount>
        <epd:referenceToUnitGroupDataSet refObjectId="93a60a57-a3c8-11da-a746-0800200c9a66" version="03.00.000" type="unit group data set" uri="../unitgroups/93a60a57-a3c8-11da-a746-0800200c9a66.xml">
          <common:shortDescription xml:lang="en">MJ</common:shortDescription>
        </epd:referenceToUnitGroupDataSet>
        <epd:amount epd:module="C2">0.000459094487717087</epd:amount>
        <epd:amount epd:module="C3">0.033461318989596</epd:amount>
        <epd:amount epd:module="D">-0.1580785854741</epd:amount>
      </common:other>
    </exchange>
    <exchange dataSetInternalID="106388">
      <referenceToFlowDataSet refObjectId="ac857178-2b45-46ec-892a-a9a4332f0372" version="21.01.000" type="flow data set" uri="../flows/ac857178-2b45-46ec-892a-a9a4332f0372.xml">
        <common:shortDescription xml:lang="en">Use of non renewable primary energy as energy carrier (PENRE)</common:shortDescription>
        <common:shortDescription xml:lang="de">Nicht-erneuerbare Primärenergie als Energieträger (PENRE)</common:shortDescription>
      </referenceToFlowDataSet>
      <functionType>General reminder flow</functionType>
      <exchangeDirection>Input</exchangeDirection>
      <common:other>
        <epd:amount epd:module="A1-A3">42.4481684503322</epd:amount>
        <epd:referenceToUnitGroupDataSet refObjectId="93a60a57-a3c8-11da-a746-0800200c9a66" version="03.00.000" type="unit group data set" uri="../unitgroups/93a60a57-a3c8-11da-a746-0800200c9a66.xml">
          <common:shortDescription xml:lang="en">MJ</common:shortDescription>
        </epd:referenceToUnitGroupDataSet>
        <epd:amount epd:module="C2">0.00791021345349299</epd:amount>
        <epd:amount epd:module="C3">0.115225402485761</epd:amount>
        <epd:amount epd:module="D">-0.508046482015784</epd:amount>
      </common:other>
    </exchange>
    <exchange dataSetInternalID="106389">
      <referenceToFlowDataSet refObjectId="1421caa0-679d-4bf4-b282-0eb850ccae27" version="21.01.000" type="flow data set" uri="../flows/1421caa0-679d-4bf4-b282-0eb850ccae27.xml">
        <common:shortDescription xml:lang="en">Use of non renewable primary energy resources used as raw materials (PENRM)</common:shortDescription>
        <common:shortDescription xml:lang="de">Nicht-erneuerbare Primärenergie zur stofflichen Nutzung (PENRM)</common:shortDescription>
      </referenceToFlowDataSet>
      <functionType>General reminder flow</functionType>
      <exchangeDirection>Input</exchangeDirection>
      <common:other>
        <epd:amount epd:module="A1-A3">0</epd:amount>
        <epd:referenceToUnitGroupDataSet refObjectId="93a60a57-a3c8-11da-a746-0800200c9a66" version="03.00.000" type="unit group data set" uri="../unitgroups/93a60a57-a3c8-11da-a746-0800200c9a66.xml">
          <common:shortDescription xml:lang="en">MJ</common:shortDescription>
        </epd:referenceToUnitGroupDataSet>
        <epd:amount epd:module="C2">0</epd:amount>
        <epd:amount epd:module="C3">0</epd:amount>
        <epd:amount epd:module="D">0</epd:amount>
      </common:other>
    </exchange>
    <exchange dataSetInternalID="106390">
      <referenceToFlowDataSet refObjectId="06159210-646b-4c8d-8583-da9b3b95a6c1" version="21.01.000" type="flow data set" uri="../flows/06159210-646b-4c8d-8583-da9b3b95a6c1.xml">
        <common:shortDescription xml:lang="en">Total use of non renewable primary energy resource (PENRT)</common:shortDescription>
        <common:shortDescription xml:lang="de">Total nicht-erneuerbare Primärenergie (PENRT)</common:shortDescription>
      </referenceToFlowDataSet>
      <functionType>General reminder flow</functionType>
      <exchangeDirection>Input</exchangeDirection>
      <common:other>
        <epd:amount epd:module="A1-A3">42.4481684503322</epd:amount>
        <epd:referenceToUnitGroupDataSet refObjectId="93a60a57-a3c8-11da-a746-0800200c9a66" version="03.00.000" type="unit group data set" uri="../unitgroups/93a60a57-a3c8-11da-a746-0800200c9a66.xml">
          <common:shortDescription xml:lang="en">MJ</common:shortDescription>
        </epd:referenceToUnitGroupDataSet>
        <epd:amount epd:module="C2">0.00791021345349299</epd:amount>
        <epd:amount epd:module="C3">0.115225402485761</epd:amount>
        <epd:amount epd:module="D">-0.508046482015784</epd:amount>
      </common:other>
    </exchange>
    <exchange dataSetInternalID="106391">
      <referenceToFlowDataSet refObjectId="c6a1f35f-2d09-4f54-8dfb-97e502e1ce92" version="21.01.000" type="flow data set" uri="../flows/c6a1f35f-2d09-4f54-8dfb-97e502e1ce92.xml">
        <common:shortDescription xml:lang="en">Use of secondary material (SM)</common:shortDescription>
        <common:shortDescription xml:lang="de">Einsatz von Sekundärstoffen (SM)</common:shortDescription>
      </referenceToFlowDataSet>
      <functionType>General reminder flow</functionType>
      <exchangeDirection>Input</exchangeDirection>
      <common:other>
        <epd:amount epd:module="A1-A3">0</epd:amount>
        <epd:referenceToUnitGroupDataSet refObjectId="93a60a57-a4c8-11da-a746-0800200c9a66" version="03.00.000" type="unit group data set" uri="../unitgroups/93a60a57-a4c8-11da-a746-0800200c9a66.xml">
          <common:shortDescription xml:lang="en">kg</common:shortDescription>
        </epd:referenceToUnitGroupDataSet>
        <epd:amount epd:module="C2">0</epd:amount>
        <epd:amount epd:module="C3">0</epd:amount>
        <epd:amount epd:module="D">0</epd:amount>
      </common:other>
    </exchange>
    <exchange dataSetInternalID="106392">
      <referenceToFlowDataSet refObjectId="64333088-a55f-4aa2-9a31-c10b07816787" version="21.01.000" type="flow data set" uri="../flows/64333088-a55f-4aa2-9a31-c10b07816787.xml">
        <common:shortDescription xml:lang="en">Use of renewable secondary fuels (SF)</common:shortDescription>
        <common:shortDescription xml:lang="de">Erneuerbare Sekundärbrennstoffe (SF)</common:shortDescription>
      </referenceToFlowDataSet>
      <functionType>General reminder flow</functionType>
      <exchangeDirection>Input</exchangeDirection>
      <common:other>
        <epd:amount epd:module="A1-A3">0</epd:amount>
        <epd:referenceToUnitGroupDataSet refObjectId="93a60a57-a3c8-11da-a746-0800200c9a66" version="03.00.000" type="unit group data set" uri="../unitgroups/93a60a57-a3c8-11da-a746-0800200c9a66.xml">
          <common:shortDescription xml:lang="en">MJ</common:shortDescription>
        </epd:referenceToUnitGroupDataSet>
        <epd:amount epd:module="C2">0</epd:amount>
        <epd:amount epd:module="C3">0</epd:amount>
        <epd:amount epd:module="D">0</epd:amount>
      </common:other>
    </exchange>
    <exchange dataSetInternalID="106393">
      <referenceToFlowDataSet refObjectId="89def144-d39a-4287-b86f-efde453ddcb2" version="21.01.000" type="flow data set" uri="../flows/89def144-d39a-4287-b86f-efde453ddcb2.xml">
        <common:shortDescription xml:lang="en">Use of non renewable secondary fuels (NRSF)</common:shortDescription>
        <common:shortDescription xml:lang="de">Nicht erneuerbare Sekundärbrennstoffe (NRSF)</common:shortDescription>
      </referenceToFlowDataSet>
      <functionType>General reminder flow</functionType>
      <exchangeDirection>Input</exchangeDirection>
      <common:other>
        <epd:amount epd:module="A1-A3">0</epd:amount>
        <epd:referenceToUnitGroupDataSet refObjectId="93a60a57-a3c8-11da-a746-0800200c9a66" version="03.00.000" type="unit group data set" uri="../unitgroups/93a60a57-a3c8-11da-a746-0800200c9a66.xml">
          <common:shortDescription xml:lang="en">MJ</common:shortDescription>
        </epd:referenceToUnitGroupDataSet>
        <epd:amount epd:module="C2">0</epd:amount>
        <epd:amount epd:module="C3">0</epd:amount>
        <epd:amount epd:module="D">0</epd:amount>
      </common:other>
    </exchange>
    <exchange dataSetInternalID="106394">
      <referenceToFlowDataSet refObjectId="3cf952c8-f3a4-461d-8c96-96456ca62246" version="21.01.000" type="flow data set" uri="../flows/3cf952c8-f3a4-461d-8c96-96456ca62246.xml">
        <common:shortDescription xml:lang="en">Net use of fresh water (FW)</common:shortDescription>
        <common:shortDescription xml:lang="de">Nettoeinsatz von Süßwasserressourcen (FW)</common:shortDescription>
      </referenceToFlowDataSet>
      <functionType>General reminder flow</functionType>
      <exchangeDirection>Input</exchangeDirection>
      <common:other>
        <epd:amount epd:module="A1-A3">0.00558182334598328</epd:amount>
        <epd:referenceToUnitGroupDataSet refObjectId="93a60a57-a3c8-12da-a746-0800200c9a66" version="03.00.000" type="unit group data set" uri="../unitgroups/93a60a57-a3c8-12da-a746-0800200c9a66.xml">
          <common:shortDescription xml:lang="en">m3</common:shortDescription>
        </epd:referenceToUnitGroupDataSet>
        <epd:amount epd:module="C2">4.0802038713973E-7</epd:amount>
        <epd:amount epd:module="C3">0.00064851933300311</epd:amount>
        <epd:amount epd:module="D">-5.89036153465799E-5</epd:amount>
      </common:other>
    </exchange>
    <exchange dataSetInternalID="106395">
      <referenceToFlowDataSet refObjectId="430f9e0f-59b2-46a0-8e0d-55e0e84948fc" version="21.01.000" type="flow data set" uri="../flows/430f9e0f-59b2-46a0-8e0d-55e0e84948fc.xml">
        <common:shortDescription xml:lang="en">Hazardous waste disposed (HWD)</common:shortDescription>
        <common:shortDescription xml:lang="de">Gefährlicher Abfall zur Deponie (HWD)</common:shortDescription>
      </referenceToFlowDataSet>
      <functionType>General reminder flow</functionType>
      <exchangeDirection>Output</exchangeDirection>
      <common:other>
        <epd:amount epd:module="A1-A3">1.00117673857985E-8</epd:amount>
        <epd:referenceToUnitGroupDataSet refObjectId="93a60a57-a4c8-11da-a746-0800200c9a66" version="03.00.000" type="unit group data set" uri="../unitgroups/93a60a57-a4c8-11da-a746-0800200c9a66.xml">
          <common:shortDescription xml:lang="en">kg</common:shortDescription>
        </epd:referenceToUnitGroupDataSet>
        <epd:amount epd:module="C2">3.30621329028809E-13</epd:amount>
        <epd:amount epd:module="C3">2.58988826591214E-11</epd:amount>
        <epd:amount epd:module="D">-1.73806927156344E-10</epd:amount>
      </common:other>
    </exchange>
    <exchange dataSetInternalID="106396">
      <referenceToFlowDataSet refObjectId="b29ef66b-e286-4afa-949f-62f1a7b4d7fa" version="21.01.000" type="flow data set" uri="../flows/b29ef66b-e286-4afa-949f-62f1a7b4d7fa.xml">
        <common:shortDescription xml:lang="en">Non harzardous waste disposed (NHWD)</common:shortDescription>
        <common:shortDescription xml:lang="de">Entsorgter nicht gefährlicher Abfall (NHWD)</common:shortDescription>
      </referenceToFlowDataSet>
      <functionType>General reminder flow</functionType>
      <exchangeDirection>Output</exchangeDirection>
      <common:other>
        <epd:amount epd:module="A1-A3">0.0244276149680193</epd:amount>
        <epd:referenceToUnitGroupDataSet refObjectId="93a60a57-a4c8-11da-a746-0800200c9a66" version="03.00.000" type="unit group data set" uri="../unitgroups/93a60a57-a4c8-11da-a746-0800200c9a66.xml">
          <common:shortDescription xml:lang="en">kg</common:shortDescription>
        </epd:referenceToUnitGroupDataSet>
        <epd:amount epd:module="C2">1.2768892193731E-6</epd:amount>
        <epd:amount epd:module="C3">0.0178587666713052</epd:amount>
        <epd:amount epd:module="D">-0.000259292690403371</epd:amount>
      </common:other>
    </exchange>
    <exchange dataSetInternalID="106397">
      <referenceToFlowDataSet refObjectId="3449546e-52ad-4b39-b809-9fb77cea8ff6" version="21.01.000" type="flow data set" uri="../flows/3449546e-52ad-4b39-b809-9fb77cea8ff6.xml">
        <common:shortDescription xml:lang="en">Radioactive waste disposed (RWD)</common:shortDescription>
        <common:shortDescription xml:lang="de">Entsorgter radioaktiver Abfall (RWD)</common:shortDescription>
      </referenceToFlowDataSet>
      <functionType>General reminder flow</functionType>
      <exchangeDirection>Output</exchangeDirection>
      <common:other>
        <epd:amount epd:module="A1-A3">0.000660922594590455</epd:amount>
        <epd:referenceToUnitGroupDataSet refObjectId="93a60a57-a4c8-11da-a746-0800200c9a66" version="03.00.000" type="unit group data set" uri="../unitgroups/93a60a57-a4c8-11da-a746-0800200c9a66.xml">
          <common:shortDescription xml:lang="en">kg</common:shortDescription>
        </epd:referenceToUnitGroupDataSet>
        <epd:amount epd:module="C2">7.59088318110923E-9</epd:amount>
        <epd:amount epd:module="C3">4.0109768113363E-6</epd:amount>
        <epd:amount epd:module="D">-1.70010118268514E-5</epd:amount>
      </common:other>
    </exchange>
    <exchange dataSetInternalID="106398">
      <referenceToFlowDataSet refObjectId="a2b32f97-3fc7-4af2-b209-525bc6426f33" version="21.01.000" type="flow data set" uri="../flows/a2b32f97-3fc7-4af2-b209-525bc6426f33.xml">
        <common:shortDescription xml:lang="en">Components for re-use (CRU)</common:shortDescription>
        <common:shortDescription xml:lang="de">Komponenten für die Wiederverwendung (CRU)</common:shortDescription>
      </referenceToFlowDataSet>
      <functionType>General reminder flow</functionType>
      <exchangeDirection>Output</exchangeDirection>
      <common:other>
        <epd:amount epd:module="A1-A3">0</epd:amount>
        <epd:referenceToUnitGroupDataSet refObjectId="93a60a57-a4c8-11da-a746-0800200c9a66" version="03.00.000" type="unit group data set" uri="../unitgroups/93a60a57-a4c8-11da-a746-0800200c9a66.xml">
          <common:shortDescription xml:lang="en">kg</common:shortDescription>
        </epd:referenceToUnitGroupDataSet>
        <epd:amount epd:module="C2">0</epd:amount>
        <epd:amount epd:module="C3">0</epd:amount>
        <epd:amount epd:module="D">0</epd:amount>
      </common:other>
    </exchange>
    <exchange dataSetInternalID="106399">
      <referenceToFlowDataSet refObjectId="d7fe48a5-4103-49c8-9aae-b0b5dfdbd6ae" version="21.01.000" type="flow data set" uri="../flows/d7fe48a5-4103-49c8-9aae-b0b5dfdbd6ae.xml">
        <common:shortDescription xml:lang="en">Materials for recycling  (MFR)</common:shortDescription>
        <common:shortDescription xml:lang="de">Stoffe zum Recycling (MFR)</common:shortDescription>
      </referenceToFlowDataSet>
      <functionType>General reminder flow</functionType>
      <exchangeDirection>Output</exchangeDirection>
      <common:other>
        <epd:amount epd:module="A1-A3">0</epd:amount>
        <epd:referenceToUnitGroupDataSet refObjectId="93a60a57-a4c8-11da-a746-0800200c9a66" version="03.00.000" type="unit group data set" uri="../unitgroups/93a60a57-a4c8-11da-a746-0800200c9a66.xml">
          <common:shortDescription xml:lang="en">kg</common:shortDescription>
        </epd:referenceToUnitGroupDataSet>
        <epd:amount epd:module="C2">0</epd:amount>
        <epd:amount epd:module="C3">0</epd:amount>
        <epd:amount epd:module="D">0</epd:amount>
      </common:other>
    </exchange>
    <exchange dataSetInternalID="106400">
      <referenceToFlowDataSet refObjectId="59a9181c-3aaf-46ee-8b13-2b3723b6e447" version="21.01.000" type="flow data set" uri="../flows/59a9181c-3aaf-46ee-8b13-2b3723b6e447.xml">
        <common:shortDescription xml:lang="en">Materials for energy recovery (MER)</common:shortDescription>
        <common:shortDescription xml:lang="de">Stoffe für die Energierückgewinnung (MER)</common:shortDescription>
      </referenceToFlowDataSet>
      <functionType>General reminder flow</functionType>
      <exchangeDirection>Output</exchangeDirection>
      <common:other>
        <epd:amount epd:module="A1-A3">0</epd:amount>
        <epd:referenceToUnitGroupDataSet refObjectId="93a60a57-a4c8-11da-a746-0800200c9a66" version="03.00.000" type="unit group data set" uri="../unitgroups/93a60a57-a4c8-11da-a746-0800200c9a66.xml">
          <common:shortDescription xml:lang="en">kg</common:shortDescription>
        </epd:referenceToUnitGroupDataSet>
        <epd:amount epd:module="C2">0</epd:amount>
        <epd:amount epd:module="C3">0.21</epd:amount>
        <epd:amount epd:module="D">0</epd:amount>
      </common:other>
    </exchange>
    <exchange dataSetInternalID="106401">
      <referenceToFlowDataSet refObjectId="4da0c987-2b76-40d6-9e9e-82a017aaaf29" version="21.01.000" type="flow data set" uri="../flows/4da0c987-2b76-40d6-9e9e-82a017aaaf29.xml">
        <common:shortDescription xml:lang="en">Exported electrical energy (EEE)</common:shortDescription>
        <common:shortDescription xml:lang="de">Exportierte elektrische Energie (EEE)</common:shortDescription>
      </referenceToFlowDataSet>
      <functionType>General reminder flow</functionType>
      <exchangeDirection>Output</exchangeDirection>
      <common:other>
        <epd:amount epd:module="A1-A3">0</epd:amount>
        <epd:referenceToUnitGroupDataSet refObjectId="93a60a57-a3c8-11da-a746-0800200c9a66" version="03.00.000" type="unit group data set" uri="../unitgroups/93a60a57-a3c8-11da-a746-0800200c9a66.xml">
          <common:shortDescription xml:lang="en">MJ</common:shortDescription>
        </epd:referenceToUnitGroupDataSet>
        <epd:amount epd:module="C2">0</epd:amount>
        <epd:amount epd:module="C3">0.126559043400839</epd:amount>
        <epd:amount epd:module="D">0</epd:amount>
      </common:other>
    </exchange>
    <exchange dataSetInternalID="106402">
      <referenceToFlowDataSet refObjectId="98daf38a-7a79-46d3-9a37-2b7bd0955810" version="21.01.000" type="flow data set" uri="../flows/98daf38a-7a79-46d3-9a37-2b7bd0955810.xml">
        <common:shortDescription xml:lang="en">Exported thermal energy (EET)</common:shortDescription>
        <common:shortDescription xml:lang="de">Exportierte thermische Energie (EET)</common:shortDescription>
      </referenceToFlowDataSet>
      <functionType>General reminder flow</functionType>
      <exchangeDirection>Output</exchangeDirection>
      <common:other>
        <epd:amount epd:module="A1-A3">0</epd:amount>
        <epd:referenceToUnitGroupDataSet refObjectId="93a60a57-a3c8-11da-a746-0800200c9a66" version="03.00.000" type="unit group data set" uri="../unitgroups/93a60a57-a3c8-11da-a746-0800200c9a66.xml">
          <common:shortDescription xml:lang="en">MJ</common:shortDescription>
        </epd:referenceToUnitGroupDataSet>
        <epd:amount epd:module="C2">0</epd:amount>
        <epd:amount epd:module="C3">0.331513690782859</epd:amount>
        <epd:amount epd:module="D">0</epd:amount>
      </common:other>
    </exchange>
  </exchanges>
  <LCIAResults>
    <LCIAResult>
      <referenceToLCIAMethodDataSet refObjectId="6a37f984-a4b3-458a-a20a-64418c145fa2" version="21.01.000" type="LCIA method data set" uri="../lciamethods/6a37f984-a4b3-458a-a20a-64418c145fa2.xml">
        <common:shortDescription xml:lang="en">Global Warming Potential - total (GWP-total)</common:shortDescription>
        <common:shortDescription xml:lang="de">Globales Erwärmungspotenzial - total (GWP-total)</common:shortDescription>
      </referenceToLCIAMethodDataSet>
      <common:other>
        <epd:amount epd:module="A1-A3">2.29946817015938</epd:amount>
        <epd:amount epd:module="C2">0.00060084368267422</epd:amount>
        <epd:amount epd:module="C3">0.144717314402071</epd:amount>
        <epd:amount epd:module="D">-0.0324006712560567</epd:amount>
        <epd:referenceToUnitGroupDataSet refObjectId="1ebf3012-d0db-4de2-aefd-ef30cedb0be1" version="25.00.000" type="unit group data set" uri="../unitgroups/1ebf3012-d0db-4de2-aefd-ef30cedb0be1.xml">
          <common:shortDescription xml:lang="en">kg CO2 eq.</common:shortDescription>
        </epd:referenceToUnitGroupDataSet>
      </common:other>
    </LCIAResult>
    <LCIAResult>
      <referenceToLCIAMethodDataSet refObjectId="5f635281-343e-44fb-83df-1971b155e6b6" version="21.01.000" type="LCIA method data set" uri="../lciamethods/5f635281-343e-44fb-83df-1971b155e6b6.xml">
        <common:shortDescription xml:lang="en">Global Warming Potential - fossil fuels (GWP-fossil)</common:shortDescription>
        <common:shortDescription xml:lang="de">Globales Erwärmungspotenzial - fossil (GWP-fossil)</common:shortDescription>
      </referenceToLCIAMethodDataSet>
      <common:other>
        <epd:amount epd:module="A1-A3">2.30600665768539</epd:amount>
        <epd:amount epd:module="C2">0.000596763899686505</epd:amount>
        <epd:amount epd:module="C3">0.14464458164608</epd:amount>
        <epd:amount epd:module="D">-0.0320271459788651</epd:amount>
        <epd:referenceToUnitGroupDataSet refObjectId="1ebf3012-d0db-4de2-aefd-ef30cedb0be1" version="25.00.000" type="unit group data set" uri="../unitgroups/1ebf3012-d0db-4de2-aefd-ef30cedb0be1.xml">
          <common:shortDescription xml:lang="en">kg CO2 eq.</common:shortDescription>
        </epd:referenceToUnitGroupDataSet>
      </common:other>
    </LCIAResult>
    <LCIAResult>
      <referenceToLCIAMethodDataSet refObjectId="2356e1ab-0185-4db5-86e5-16de51c7485c" version="21.01.000" type="LCIA method data set" uri="../lciamethods/2356e1ab-0185-4db5-86e5-16de51c7485c.xml">
        <common:shortDescription xml:lang="en">Global Warming Potential - biogenic (GWP-biogenic)</common:shortDescription>
        <common:shortDescription xml:lang="de">Globales Erwärmungspotenzial - biogen (GWP-biogenic)</common:shortDescription>
      </referenceToLCIAMethodDataSet>
      <common:other>
        <epd:amount epd:module="A1-A3">-0.00819579727672242</epd:amount>
        <epd:amount epd:module="C2">2.47203085823548E-7</epd:amount>
        <epd:amount epd:module="C3">5.42562161125266E-5</epd:amount>
        <epd:amount epd:module="D">-0.000329775091545601</epd:amount>
        <epd:referenceToUnitGroupDataSet refObjectId="1ebf3012-d0db-4de2-aefd-ef30cedb0be1" version="25.00.000" type="unit group data set" uri="../unitgroups/1ebf3012-d0db-4de2-aefd-ef30cedb0be1.xml">
          <common:shortDescription xml:lang="en">kg CO2 eq.</common:shortDescription>
        </epd:referenceToUnitGroupDataSet>
      </common:other>
    </LCIAResult>
    <LCIAResult>
      <referenceToLCIAMethodDataSet refObjectId="4331bbdb-978a-490d-8707-eeb047f01a55" version="21.01.000" type="LCIA method data set" uri="../lciamethods/4331bbdb-978a-490d-8707-eeb047f01a55.xml">
        <common:shortDescription xml:lang="en">Global Warming Potential - land use and land use change (GWP-luluc)</common:shortDescription>
        <common:shortDescription xml:lang="de">Globales Erwärmungspotenzial - luluc (GWP-luluc)</common:shortDescription>
      </referenceToLCIAMethodDataSet>
      <common:other>
        <epd:amount epd:module="A1-A3">0.00165730975071328</epd:amount>
        <epd:amount epd:module="C2">3.83257990189165E-6</epd:amount>
        <epd:amount epd:module="C3">1.84765398780994E-5</epd:amount>
        <epd:amount epd:module="D">-4.37501856459623E-5</epd:amount>
        <epd:referenceToUnitGroupDataSet refObjectId="1ebf3012-d0db-4de2-aefd-ef30cedb0be1" version="25.00.000" type="unit group data set" uri="../unitgroups/1ebf3012-d0db-4de2-aefd-ef30cedb0be1.xml">
          <common:shortDescription xml:lang="en">kg CO2 eq.</common:shortDescription>
        </epd:referenceToUnitGroupDataSet>
      </common:other>
    </LCIAResult>
    <LCIAResult>
      <referenceToLCIAMethodDataSet refObjectId="b5c629d6-def3-11e6-bf01-fe55135034f3" version="21.01.000" type="LCIA method data set" uri="../lciamethods/b5c629d6-def3-11e6-bf01-fe55135034f3.xml">
        <common:shortDescription xml:lang="en">Depletion potenzial of the stratospheric ozone layer (ODP)</common:shortDescription>
        <common:shortDescription xml:lang="de">Abbaupotenzial der stratosphärischen Ozonschicht (ODP)</common:shortDescription>
      </referenceToLCIAMethodDataSet>
      <common:other>
        <epd:amount epd:module="A1-A3">2.47100102513623E-14</epd:amount>
        <epd:amount epd:module="C2">1.52696331539744E-19</epd:amount>
        <epd:amount epd:module="C3">1.34284016735786E-16</epd:amount>
        <epd:amount epd:module="D">-6.89879033116505E-16</epd:amount>
        <epd:referenceToUnitGroupDataSet refObjectId="d9e957c9-7309-4474-bf3a-7777df6c4e5b" version="25.00.000" type="unit group data set" uri="../unitgroups/d9e957c9-7309-4474-bf3a-7777df6c4e5b.xml">
          <common:shortDescription xml:lang="en">kg CFC-11 eq.</common:shortDescription>
        </epd:referenceToUnitGroupDataSet>
      </common:other>
    </LCIAResult>
    <LCIAResult>
      <referenceToLCIAMethodDataSet refObjectId="b5c611c6-def3-11e6-bf01-fe55135034f3" version="21.01.000" type="LCIA method data set" uri="../lciamethods/b5c611c6-def3-11e6-bf01-fe55135034f3.xml">
        <common:shortDescription xml:lang="en">Acidifcation potential, Accumulated Exceedance (AP)</common:shortDescription>
        <common:shortDescription xml:lang="de">Versauerungspotenzial, kumulierte Überschreitung (AP)</common:shortDescription>
      </referenceToLCIAMethodDataSet>
      <common:other>
        <epd:amount epd:module="A1-A3">0.00254423130385469</epd:amount>
        <epd:amount epd:module="C2">1.69196237449134E-6</epd:amount>
        <epd:amount epd:module="C3">4.05205543196213E-5</epd:amount>
        <epd:amount epd:module="D">-3.19388173026216E-5</epd:amount>
        <epd:referenceToUnitGroupDataSet refObjectId="42e089ac-92bf-4bf2-8ca1-5fc40d18f2ed" version="00.01.000" type="unit group data set" uri="../unitgroups/42e089ac-92bf-4bf2-8ca1-5fc40d18f2ed.xml">
          <common:shortDescription xml:lang="en">Mole of H+ eq.</common:shortDescription>
        </epd:referenceToUnitGroupDataSet>
      </common:other>
    </LCIAResult>
    <LCIAResult>
      <referenceToLCIAMethodDataSet refObjectId="b53ec18f-7377-4ad3-86eb-cc3f4f276b2b" version="21.01.000" type="LCIA method data set" uri="../lciamethods/b53ec18f-7377-4ad3-86eb-cc3f4f276b2b.xml">
        <common:shortDescription xml:lang="en">Eutrophication potential - freshwater (EP-freshwater)</common:shortDescription>
        <common:shortDescription xml:lang="de">Eutrophierungspotenzial - Süßwasser (EP-freshwater)</common:shortDescription>
      </referenceToLCIAMethodDataSet>
      <common:other>
        <epd:amount epd:module="A1-A3">3.50978479541865E-6</epd:amount>
        <epd:amount epd:module="C2">1.22731385871322E-9</epd:amount>
        <epd:amount epd:module="C3">4.62943961164782E-8</epd:amount>
        <epd:amount epd:module="D">-7.28427719653667E-8</epd:amount>
        <epd:referenceToUnitGroupDataSet refObjectId="0429039d-a61d-4590-ba67-aa4a20a810a1" version="25.00.000" type="unit group data set" uri="../unitgroups/0429039d-a61d-4590-ba67-aa4a20a810a1.xml">
          <common:shortDescription xml:lang="en">kg P eq.</common:shortDescription>
        </epd:referenceToUnitGroupDataSet>
      </common:other>
    </LCIAResult>
    <LCIAResult>
      <referenceToLCIAMethodDataSet refObjectId="b5c619fa-def3-11e6-bf01-fe55135034f3" version="21.01.000" type="LCIA method data set" uri="../lciamethods/b5c619fa-def3-11e6-bf01-fe55135034f3.xml">
        <common:shortDescription xml:lang="en">Eutrophication potential - marine (EP-marine)</common:shortDescription>
        <common:shortDescription xml:lang="de">Eutrophierungspotenzial - Salzwasser (EP-marine)</common:shortDescription>
      </referenceToLCIAMethodDataSet>
      <common:other>
        <epd:amount epd:module="A1-A3">0.000892322012970934</epd:amount>
        <epd:amount epd:module="C2">7.79451300089229E-7</epd:amount>
        <epd:amount epd:module="C3">1.36274762342372E-5</epd:amount>
        <epd:amount epd:module="D">-1.1877481877136E-5</epd:amount>
        <epd:referenceToUnitGroupDataSet refObjectId="d05bb823-ecdf-4686-8c40-bf1d9257859f" version="00.00.003" type="unit group data set" uri="../unitgroups/d05bb823-ecdf-4686-8c40-bf1d9257859f.xml">
          <common:shortDescription xml:lang="en">kg N eq.</common:shortDescription>
        </epd:referenceToUnitGroupDataSet>
      </common:other>
    </LCIAResult>
    <LCIAResult>
      <referenceToLCIAMethodDataSet refObjectId="b5c614d2-def3-11e6-bf01-fe55135034f3" version="21.01.000" type="LCIA method data set" uri="../lciamethods/b5c614d2-def3-11e6-bf01-fe55135034f3.xml">
        <common:shortDescription xml:lang="en">Eutrophication potential - terrestrial (EP-terrestrial)</common:shortDescription>
        <common:shortDescription xml:lang="de">Eutrophierungspotenzial - Land (EP-terrestrial)</common:shortDescription>
      </referenceToLCIAMethodDataSet>
      <common:other>
        <epd:amount epd:module="A1-A3">0.00932609765950797</epd:amount>
        <epd:amount epd:module="C2">8.7206428164576E-6</epd:amount>
        <epd:amount epd:module="C3">0.000195271107376005</epd:amount>
        <epd:amount epd:module="D">-0.00012679798952592</epd:amount>
        <epd:referenceToUnitGroupDataSet refObjectId="71b4d617-0ec9-4d3f-b65e-e438940c2401" version="00.00.003" type="unit group data set" uri="../unitgroups/71b4d617-0ec9-4d3f-b65e-e438940c2401.xml">
          <common:shortDescription xml:lang="en">Mole of N eq.</common:shortDescription>
        </epd:referenceToUnitGroupDataSet>
      </common:other>
    </LCIAResult>
    <LCIAResult>
      <referenceToLCIAMethodDataSet refObjectId="b5c610fe-def3-11e6-bf01-fe55135034f3" version="21.01.000" type="LCIA method data set" uri="../lciamethods/b5c610fe-def3-11e6-bf01-fe55135034f3.xml">
        <common:shortDescription xml:lang="en">Photochemical Ozone Creation Potential  (POCP)</common:shortDescription>
        <common:shortDescription xml:lang="de">Bildungspotenzial für troposphärisches Ozon (POCP)</common:shortDescription>
      </referenceToLCIAMethodDataSet>
      <common:other>
        <epd:amount epd:module="A1-A3">0.0210031215233172</epd:amount>
        <epd:amount epd:module="C2">1.5199483764398E-6</epd:amount>
        <epd:amount epd:module="C3">3.6043449669348E-5</epd:amount>
        <epd:amount epd:module="D">-3.12645017306053E-5</epd:amount>
        <epd:referenceToUnitGroupDataSet refObjectId="d27c25f8-fbc1-44c6-b47b-4adbae4199c6" version="00.00.003" type="unit group data set" uri="../unitgroups/d27c25f8-fbc1-44c6-b47b-4adbae4199c6.xml">
          <common:shortDescription xml:lang="en">kg NMVOC eq.</common:shortDescription>
        </epd:referenceToUnitGroupDataSet>
      </common:other>
    </LCIAResult>
    <LCIAResult>
      <referenceToLCIAMethodDataSet refObjectId="b2ad6494-c78d-11e6-9d9d-cec0c932ce01" version="21.01.000" type="LCIA method data set" uri="../lciamethods/b2ad6494-c78d-11e6-9d9d-cec0c932ce01.xml">
        <common:shortDescription xml:lang="en">Abiotic depletion potential - non-fossil resources (ADPE)</common:shortDescription>
        <common:shortDescription xml:lang="de">Potenzial für die Verknappung abiotischer Ressourcen  nicht fossile Ressourcen (ADPE)</common:shortDescription>
      </referenceToLCIAMethodDataSet>
      <common:other>
        <epd:amount epd:module="A1-A3">4.24865398045377E-7</epd:amount>
        <epd:amount epd:module="C2">5.19101520782521E-11</epd:amount>
        <epd:amount epd:module="C3">1.88520411710792E-9</epd:amount>
        <epd:amount epd:module="D">-9.50055415196306E-9</epd:amount>
        <epd:referenceToUnitGroupDataSet refObjectId="54ccd2d9-a32a-4fc2-923d-f2c8c93e89d4" version="25.00.000" type="unit group data set" uri="../unitgroups/54ccd2d9-a32a-4fc2-923d-f2c8c93e89d4.xml">
          <common:shortDescription xml:lang="en">kg Sb eq.</common:shortDescription>
        </epd:referenceToUnitGroupDataSet>
      </common:other>
    </LCIAResult>
    <LCIAResult>
      <referenceToLCIAMethodDataSet refObjectId="b2ad6110-c78d-11e6-9d9d-cec0c932ce01" version="21.01.000" type="LCIA method data set" uri="../lciamethods/b2ad6110-c78d-11e6-9d9d-cec0c932ce01.xml">
        <common:shortDescription xml:lang="en">Abiotic depletion potential - fossil resources (ADPF)</common:shortDescription>
        <common:shortDescription xml:lang="de">Potenzial für die Verknappung abiotischer Ressourcen  fossile Brennstoffe (ADPF)</common:shortDescription>
      </referenceToLCIAMethodDataSet>
      <common:other>
        <epd:amount epd:module="A1-A3">42.4428603768589</epd:amount>
        <epd:amount epd:module="C2">0.00790988333147867</epd:amount>
        <epd:amount epd:module="C3">0.115195838430609</epd:amount>
        <epd:amount epd:module="D">-0.507979043248714</epd:amount>
        <epd:referenceToUnitGroupDataSet refObjectId="93a60a57-a3c8-11da-a746-0800200c9a66" version="02.00.000" type="unit group data set" uri="../unitgroups/93a60a57-a3c8-11da-a746-0800200c9a66.xml">
          <common:shortDescription xml:lang="en">MJ</common:shortDescription>
        </epd:referenceToUnitGroupDataSet>
      </common:other>
    </LCIAResult>
    <LCIAResult>
      <referenceToLCIAMethodDataSet refObjectId="b2ad66ce-c78d-11e6-9d9d-cec0c932ce01" version="21.01.000" type="LCIA method data set" uri="../lciamethods/b2ad66ce-c78d-11e6-9d9d-cec0c932ce01.xml">
        <common:shortDescription xml:lang="en">Water (user) deprivation potential (WDP)</common:shortDescription>
        <common:shortDescription xml:lang="de">Wasser-Entzugspotenzial (Benutzer) (WDP)</common:shortDescription>
      </referenceToLCIAMethodDataSet>
      <common:other>
        <epd:amount epd:module="A1-A3">0.0505878302824615</epd:amount>
        <epd:amount epd:module="C2">2.31982602344323E-6</epd:amount>
        <epd:amount epd:module="C3">0.027201921155244</epd:amount>
        <epd:amount epd:module="D">-0.000358136076142316</epd:amount>
        <epd:referenceToUnitGroupDataSet refObjectId="6ae2df01-888e-46c8-b17d-49fa3869b476" version="00.00.003" type="unit group data set" uri="../unitgroups/6ae2df01-888e-46c8-b17d-49fa3869b476.xml">
          <common:shortDescription xml:lang="en">m³ world equiv.</common:shortDescription>
        </epd:referenceToUnitGroupDataSet>
      </common:other>
    </LCIAResult>
  </LCIAResults>
</processDataSet>
