<?xml version="1.0" encoding="utf-8"?>
<processDataSet xmlns:epd="http://www.iai.kit.edu/EPD/2013" xmlns:epd2="http://www.indata.network/EPD/2019" xmlns:common="http://lca.jrc.it/ILCD/Common" xsi:schemaLocation="http://lca.jrc.it/ILCD/Process ../../schemas/EPD_DataSet.xsd" epd2:epd-version="1.2" version="1.1" locations="../ILCDLocations.xml" xmlns:xsi="http://www.w3.org/2001/XMLSchema-instance" xmlns="http://lca.jrc.it/ILCD/Process">
<processInformation>
<dataSetInformation>
<common:UUID>cc83a064-0e08-4822-a4c7-ec165e66ad45</common:UUID>
<name>
<baseName xml:lang="de">Wolfin GWSK</baseName>
<baseName xml:lang="en">Wolfin GWSK</baseName>
<functionalUnitFlowProperties xml:lang="de" />
</name>
<classificationInformation>
<common:classification name="OEKOBAU.DAT">
<common:class level="0" classId="6">Kunststoffe</common:class>
<common:class level="1" classId="6.3">Dachbahnen</common:class>
<common:class level="2" classId="6.3.02">PVC-Dachbahnen</common:class>
</common:classification>
<common:classification name="IBUCategories">
<common:class level="0">02 Bauprodukte</common:class>
<common:class level="1">Abdichtungen</common:class>
<common:class level="2">Dach- und Dichtungsbahnsysteme aus Kunststoffen und Elastomeren</common:class>
</common:classification>
</classificationInformation>
<common:generalComment xml:lang="de">Wolfin GWSK sind im Extrusionsverfahren hergestellte, hochpolymere, bitumenverträgliche Kunststoff-Dach- und Dichtungsbahnen mit mittigem Spezialvlies und unterseitiger Kaltselbstklebeschicht. Bezeichnung nach DIN SPEC 20000-201:  DE/E1 PVC-P-BV- E-(GV)-1,5 (-2,0) -SK. Bezeichnung nach DIN SPEC 20000-202:  BA PVC-P-BV- E-(GV)-1,5 (-2,0) -SK.</common:generalComment>
<common:generalComment xml:lang="en">Wolfin GWSK are high-polymer, bitumen-compatible synthetic roofing and sealing membranes with a special central fleece and cold self-adhesive underlay manufactured in an extrusion process. Designation acc. to DIN SPEC 20000-201: DE/E1 PVC-P-BV- E-(GV)-1.5 (-2.0) -SK Designation acc. to DIN SPEC 20000-202: BA PVC-P-BV- E-(GV)-1.5 (-2.0) -SK</common:generalComment>
</dataSetInformation>
<quantitativeReference>
<referenceToReferenceFlow>0</referenceToReferenceFlow>
</quantitativeReference>
<time>
<common:referenceYear>2020</common:referenceYear>
<common:dataSetValidUntil>2025</common:dataSetValidUntil>
<common:other>
<epd2:publicationDateOfEPD>2020-11-19</epd2:publicationDateOfEPD>
</common:other>
</time>
<geography>
<locationOfOperationSupplyOrProduction location="RER" />
</geography>
<technology>
<technologyDescriptionAndIncludedProcesses xml:lang="de">Die Grundstoffe der Rezeptur werden in einem Mischer zusammengeführt und gemischt und anschließend in einem Extruder geknetet und plastifiziert. Durch eine Breitschlitzdüse wird im Extrusionsverfahren die untere Schicht gefertigt und im Walzenspalt geprägt und mit einem Glasvlies verbunden. Über eine Kühlstrecke wird dieses Vormaterial auf eine Großdocke gewickelt. Im zweiten Arbeitsgang wird die Rezeptur wie zuvor beschrieben gemischt und plastifiziert. Nach Austritt aus der Breitschlitzdüse wird die zugeführte Unterschicht aus Wolfin Bahnenmaterial mit dem Glasvlies mit der Wolfin Oberschicht durch Temperatur und Druck im Walzenspalt verbunden. Über Kühlwalzen erfolgt die Abkühlung der Bahn. Auf dem Weg zur Konfektionierung erhält die Bahn einen eindeutigen Bahnenaufdruck inkl. Chargennummmer zur Rückverfolgbarkeit. Die Bahn wird auf die entsprechende Breite zugeschnitten. Anschließend wird die Klebemasse inklusive Trennfolie aufgebracht. Die Produktion ist nach ISO 9001 zertifiziert. 
Deklarierte Einheit: 
Die deklarierte Einheit ist 1 m² produzierte Dachbahn Wolfin GWSK. Es wird die Dicke von 2,3 mm mit einem Flächengewicht von 2,7 kg/m² deklariert.</technologyDescriptionAndIncludedProcesses>
<technologyDescriptionAndIncludedProcesses xml:lang="en"> 
Declared unit: 
The declared unit is 1 m² Wolfin GWSK of roof membrane produced. The Declaration applies for a thickness of 2.3 mm and a surface weight of 2.7 kg/m².</technologyDescriptionAndIncludedProcesses>
<technologicalApplicability xml:lang="de">Wolfin GWSK wird als Dachabdichtung für exponierte und abgedeckte Flachdächer eingesetzt. Die Anwendung sieht eine verklebte Verlegung freiliegend oder mit Auflast (Kies, Platten, Parkdeck und Begrünung) vor. Wolfin GWSK wird auch als Feuchtigkeitssperre (Typ A) und als Grundwassersperre (Typ T) eingesetzt.    Die Verlegeanleitung des Herstellers ist bei der Verarbeitung einzuhalten.</technologicalApplicability>
<technologicalApplicability xml:lang="en">Wolfin GWSK is used as roof waterproofing for exposed and covered flat roofs. The application allows for glued installation loose or with ballast (gravel, paving, parking deck and greenery). Wolfin GWSK is also used as a damp-proof sheet (type A) and as a tanking sheet (type T). The manufacturer’s installation instructions must be observed during processing.</technologicalApplicability>
</technology>
</processInformation>
<modellingAndValidation>
<LCIMethodAndAllocation>
<typeOfDataSet>EPD</typeOfDataSet>
<referenceToLCAMethodDetails type="source data set" refObjectId="ce90ba10-d678-4575-b466-a3cc8883da7e">
<common:shortDescription xml:lang="de">Dach- und Dichtungsbahnsysteme aus Kunststoffen und Elastomeren.pdf</common:shortDescription>
</referenceToLCAMethodDetails>
<common:other>
<epd:subType xmlns="http://www.iai.kit.edu/EPD/2013">average dataset</epd:subType>
</common:other>
</LCIMethodAndAllocation>
<dataSourcesTreatmentAndRepresentativeness>
<referenceToDataSource type="source data set" refObjectId="28d74cc0-db8b-4d7e-bc44-5f6d56ce0c4a">
<common:shortDescription xml:lang="de">GaBi Database (all versions)</common:shortDescription>
</referenceToDataSource>
<referenceToDataSource type="source data set" refObjectId="0115289e-52f0-4920-bc7e-57b1c96aec8d">
<common:shortDescription xml:lang="de">GaBi database SP40 2020</common:shortDescription>
</referenceToDataSource>
<useAdviceForDataSet xml:lang="de">Gültigkeitsbereich: 
Diese Deklaration gilt für Wolfin GWSK Dach- und Dichtungsbahnen der Dicke 2,3 mm und 2,8 mm, die am Standort Wächtersbach in Deutschland hergestellt werden. Es werden die Ökobilanzergebnisse von Wolfin GWSK in der Stärke von 2,3 mm mit einem Flächengewicht von 2,7 kg/m² deklariert. In Kapitel 5 ist ein Faktor angegeben, mit dem die Ergebnisse für Wolfin GWSK in der Stärke von 2,8 mm berechnet werden können. Die Ökobilanz beruht auf durchschnittlichen Produktionsdaten des Geschäftsjahres 2019. Diese wurden von der BMI GmbH zur Verfügung gestellt. 
Systemgrenze: 
Typ der EPD: Wiege bis Werkstor mit Optionen.  Folgende Module werden in der Ökobilanz berücksichtigt: Produktstadium (A1-A3): Das Produktstadium der BMI Dachbahnen umfasst:  A1 Rohstoffbereitstellung und –verarbeitung und Verarbeitungsprozesse von als Input dienenden Sekundärstoffen, (z.B. Recyclingprozesse),A2 LKW-Transporte der Rohstoffe zum Werk (Wächtersbach (DE)), A3 Dachbahnherstellung im Werk, (inkl. Energiebereitstellung, Wasserbereitstellung, Bereitstellung von Hilfsstoffen, Entsorgung der Produktionsabfälle, Herstellung der Verpackungsmaterialien). Entsorgungsstadium (C1-C4): Das Entsorgungsstadium BMI Dachbahnen umfasst:  EoL-Szenario: 100% Thermische Verwertung der Dachbahnen in einer MVA mit einem R1-Wert &gt; 0,6 mit Rückgewinnungspotentialen in D aus Energiesubstitution   C1 manuell selektiver Ausbau (lastenfrei),C2 LKW-Transport (50 km) zur thermischen Verwertung (MVA). C3 Abfallbehandlung der Dachbahnen: 100% Thermische Verwertung in einer MVA, C4 keine weiteren Aufwände durch Deponierung/ Entsorgung Potentiale und Lasten außerhalb der Systemgrenzen (D) der BMI Dachbahnen: Modul D umfasst Rückgewinnungspotentiale aus der thermischen Verwertung der Dachbahnen in einer MVA durch Energiesubstitution.</useAdviceForDataSet>
<useAdviceForDataSet xml:lang="en">Scope: 
This Declaration applies for Wolfin GWSK roofing and sealing membranes with a thickness of 2.3 mm and 2.8 mm manufactured at the Wächtersbach plant in Germany.  The LCA results of Wolfin GWSK with a thickness of 2.3 mm and a surface weight of 2.7 kg/m² are declared. Section 5 indicates a factor with which the results for Wolfin GWSK can be calculated in a thickness of 2.8 mm. The LCA is based on average production data for fiscal 2019. This was supplied by BMI GmbH. 
System boundary: 
Type of EPD: cradle to gate, with options  The following modules are considered in the LCA: Product stage (A1-A3): The BMI roofing membranes product stage comprises:A1 Raw material supply and processing and processing of secondary materials serving as input (e.g. recycling processes)A2 Transporting raw materials by truck to the plant (Wächtersbach in Germany) A3 Manufacturing sheets in the plant (incl. provisions of energy, provision of water, provisions of auxiliaries, disposal of production waste, manufacturing packaging materials)End-of-life stage (C1-C4): The BMI roofing membranes end-of-life stage comprises: EoL scenario: 100% thermal utilisation of roofing membranes in a waste incineration plant with an R1 value &gt; 0.6 with recovery potentials in D from energy substitutionC1 Manual selective removal (unencumbered)C2 Transport by truck (50 km) to thermal utilisation (waste incineration plant)C3 Waste treatment of roofing membranes: 100% thermal utilisation in a waste incineration plantC4 No further expenses incurred by landfilling/disposalPotentials and loads outside the system boundaries (D) of BMI roofing membranes: Module D comprises recovery potentials from thermal utilisation of roofing membranes in a waste incineration plant by means of energy substitution.</useAdviceForDataSet>
<common:other>
<epd2:referenceToOriginalEPD type="source data set" refObjectId="d525b756-6a70-405c-a6c6-55a20befc8ec">
<common:shortDescription xml:lang="de">Wolfin GWSK.pdf</common:shortDescription>
</epd2:referenceToOriginalEPD>
</common:other>
</dataSourcesTreatmentAndRepresentativeness>
<validation>
<review type="Accredited third party review">
<common:referenceToNameOfReviewerAndInstitution uri="../contacts/d111dbec-b024-4be5-86c5-752d6eb2cf95.xml" type="contact data set" refObjectId="d111dbec-b024-4be5-86c5-752d6eb2cf95">
<common:shortDescription xml:lang="de">Institut Bauen und Umwelt e. V.</common:shortDescription>
</common:referenceToNameOfReviewerAndInstitution>
</review>
</validation>
<complianceDeclarations>
<compliance>
<common:referenceToComplianceSystem uri="../sources/c0016b33-8cf7-415c-ac6e-deba0d21440d.xml" type="source data set" refObjectId="c0016b33-8cf7-415c-ac6e-deba0d21440d">
<common:shortDescription xml:lang="de">DIN EN 15804+A2</common:shortDescription>
</common:referenceToComplianceSystem>
</compliance>
<compliance>
<common:referenceToComplianceSystem uri="../sources/4f2eb655-6e44-4874-a95a-e28f5442cd4d.xml" type="source data set" refObjectId="4f2eb655-6e44-4874-a95a-e28f5442cd4d">
<common:shortDescription xml:lang="de">ISO 14025</common:shortDescription>
</common:referenceToComplianceSystem>
</compliance>
</complianceDeclarations>
</modellingAndValidation>
<administrativeInformation>
<common:commissionerAndGoal>
<common:referenceToCommissioner uri="../contacts/2e8e924e-a4e4-4d70-a9ce-dd1b99696061.xml" type="contact data set" refObjectId="2e8e924e-a4e4-4d70-a9ce-dd1b99696061">
<common:shortDescription xml:lang="de"> BMI Technical Services GmbH</common:shortDescription>
</common:referenceToCommissioner>
</common:commissionerAndGoal>
<dataGenerator>
<common:referenceToPersonOrEntityGeneratingTheDataSet uri="../contacts/2e8e924e-a4e4-4d70-a9ce-dd1b99696061.xml" type="contact data set" refObjectId="2e8e924e-a4e4-4d70-a9ce-dd1b99696061">
<common:shortDescription xml:lang="de"> BMI Technical Services GmbH</common:shortDescription>
</common:referenceToPersonOrEntityGeneratingTheDataSet>
</dataGenerator>
<dataEntryBy>
<common:timeStamp>2020-11-19T11:07:36.597</common:timeStamp>
<common:referenceToDataSetFormat uri="../sources/a97a0155-0234-4b87-b4ce-a45da52f2a40.xml" type="source data set" refObjectId="a97a0155-0234-4b87-b4ce-a45da52f2a40">
<common:shortDescription xml:lang="de">ILCD Format</common:shortDescription>
</common:referenceToDataSetFormat>
<common:referenceToDataSetFormat uri="../sources/a29449fd-aa2f-4de8-b5d7-4b06b43c6fde.xml" type="source data set" refObjectId="a29449fd-aa2f-4de8-b5d7-4b06b43c6fde">
<common:shortDescription xml:lang="de">EPD-Datenformaterweiterungen v1.2</common:shortDescription>
<common:shortDescription xml:lang="en">EPD Data Format Extensions v1.2</common:shortDescription>
</common:referenceToDataSetFormat>
</dataEntryBy>
<publicationAndOwnership>
<common:dataSetVersion>00.03.000</common:dataSetVersion>
<common:referenceToRegistrationAuthority uri="../contacts/d111dbec-b024-4be5-86c5-752d6eb2cf95.xml" type="contact data set" refObjectId="d111dbec-b024-4be5-86c5-752d6eb2cf95">
<common:shortDescription xml:lang="de">Institut Bauen und Umwelt e. V.</common:shortDescription>
</common:referenceToRegistrationAuthority>
<common:registrationNumber>EPD-BMI-20200175-IBB1-DE</common:registrationNumber>
<common:referenceToOwnershipOfDataSet uri="../contacts/2e8e924e-a4e4-4d70-a9ce-dd1b99696061.xml" type="contact data set" refObjectId="2e8e924e-a4e4-4d70-a9ce-dd1b99696061">
<common:shortDescription xml:lang="de"> BMI Technical Services GmbH</common:shortDescription>
</common:referenceToOwnershipOfDataSet>
<common:copyright>true</common:copyright>
<common:licenseType>Free of charge for all users and uses</common:licenseType>
<common:accessRestrictions xml:lang="en">None</common:accessRestrictions>
<common:other>
<epd2:referenceToPublisher type="contact data set" refObjectId="d111dbec-b024-4be5-86c5-752d6eb2cf95" uri="../contacts/d111dbec-b024-4be5-86c5-752d6eb2cf95.xml">
<common:shortDescription xml:lang="de">Institut Bauen und Umwelt e. V.</common:shortDescription>
</epd2:referenceToPublisher>
</common:other>
</publicationAndOwnership>
</administrativeInformation>
<exchanges>
<exchange dataSetInternalID="0">
<referenceToFlowDataSet uri="../flows/81e3ddf7-0d7c-8e97-e39e-d359274acd0c.xml" type="flow data set" refObjectId="81e3ddf7-0d7c-8e97-e39e-d359274acd0c">
<common:shortDescription xml:lang="de">Wolfin GWSK Dicke: 2,3 mm Flächengewicht: 2,7 kg/m² (Wolfin GWSK Dicke: 2,3 mm Flächengewicht: 2,7 kg/m²)</common:shortDescription>
</referenceToFlowDataSet>
<meanAmount>1</meanAmount>
<referencesToDataSource />
</exchange>
<exchange dataSetInternalID="1">
<referenceToFlowDataSet uri="../flows/20f32be5-0398-4288-9b6d-accddd195317.xml" type="flow data set" refObjectId="20f32be5-0398-4288-9b6d-accddd195317">
<common:shortDescription xml:lang="de">Erneuerbare Primärenergie als Energieträger (PERE)</common:shortDescription>
<common:shortDescription xml:lang="en">Renewable primary energy as energy carrier (PERE)</common:shortDescription>
</referenceToFlowDataSet>
<functionType>General reminder flow</functionType>
<exchangeDirection>Input</exchangeDirection>
<common:other>
<epd:referenceToUnitGroupDataSet uri="../unitgroups/93a60a57-a3c8-11da-a746-0800200c9a66.xml" type="unit group data set" refObjectId="93a60a57-a3c8-11da-a746-0800200c9a66">
<common:shortDescription xml:lang="de">MJ</common:shortDescription>
</epd:referenceToUnitGroupDataSet>
<epd:amount epd:module="A1-A3">17.9134</epd:amount>
<epd:amount epd:module="C1">0</epd:amount>
<epd:amount epd:module="C2">0.0049</epd:amount>
<epd:amount epd:module="C3">2.65</epd:amount>
<epd:amount epd:module="C4">0</epd:amount>
<epd:amount epd:module="D">-6.11</epd:amount>
</common:other>
</exchange>
<exchange dataSetInternalID="2">
<referenceToFlowDataSet uri="../flows/fb3ec0de-548d-4508-aea5-00b73bf6f702.xml" type="flow data set" refObjectId="fb3ec0de-548d-4508-aea5-00b73bf6f702">
<common:shortDescription xml:lang="de">Erneuerbare Primärenergie zur stofflichen Nutzung (PERM)</common:shortDescription>
<common:shortDescription xml:lang="en">Renewable primary energy resources as material utilization (PERM)</common:shortDescription>
</referenceToFlowDataSet>
<functionType>General reminder flow</functionType>
<exchangeDirection>Input</exchangeDirection>
<common:other>
<epd:referenceToUnitGroupDataSet uri="../unitgroups/93a60a57-a3c8-11da-a746-0800200c9a66.xml" type="unit group data set" refObjectId="93a60a57-a3c8-11da-a746-0800200c9a66">
<common:shortDescription xml:lang="de">MJ</common:shortDescription>
</epd:referenceToUnitGroupDataSet>
<epd:amount epd:module="A1-A3">2.12</epd:amount>
<epd:amount epd:module="C1">0</epd:amount>
<epd:amount epd:module="C2">0</epd:amount>
<epd:amount epd:module="C3">0</epd:amount>
<epd:amount epd:module="C4">0</epd:amount>
<epd:amount epd:module="D">0</epd:amount>
</common:other>
</exchange>
<exchange dataSetInternalID="3">
<referenceToFlowDataSet uri="../flows/53f97275-fa8a-4cdd-9024-65936002acd0.xml" type="flow data set" refObjectId="53f97275-fa8a-4cdd-9024-65936002acd0">
<common:shortDescription xml:lang="de">Total erneuerbare Primärenergie (PERT)</common:shortDescription>
<common:shortDescription xml:lang="en">Total use of renewable primary energy resources (PERT)</common:shortDescription>
</referenceToFlowDataSet>
<functionType>General reminder flow</functionType>
<exchangeDirection>Input</exchangeDirection>
<common:other>
<epd:referenceToUnitGroupDataSet uri="../unitgroups/93a60a57-a3c8-11da-a746-0800200c9a66.xml" type="unit group data set" refObjectId="93a60a57-a3c8-11da-a746-0800200c9a66">
<common:shortDescription xml:lang="de">MJ</common:shortDescription>
</epd:referenceToUnitGroupDataSet>
<epd:amount epd:module="A1-A3">20.0334</epd:amount>
<epd:amount epd:module="C1">0</epd:amount>
<epd:amount epd:module="C2">0.0049</epd:amount>
<epd:amount epd:module="C3">2.65</epd:amount>
<epd:amount epd:module="C4">0</epd:amount>
<epd:amount epd:module="D">-6.11</epd:amount>
</common:other>
</exchange>
<exchange dataSetInternalID="4">
<referenceToFlowDataSet uri="../flows/ac857178-2b45-46ec-892a-a9a4332f0372.xml" type="flow data set" refObjectId="ac857178-2b45-46ec-892a-a9a4332f0372">
<common:shortDescription xml:lang="de">Nicht-erneuerbare Primärenergie als Energieträger (PENRE)</common:shortDescription>
<common:shortDescription xml:lang="en">Non renewable primary energy as energy carrier (PENRE)</common:shortDescription>
</referenceToFlowDataSet>
<functionType>General reminder flow</functionType>
<exchangeDirection>Input</exchangeDirection>
<common:other>
<epd:referenceToUnitGroupDataSet uri="../unitgroups/93a60a57-a3c8-11da-a746-0800200c9a66.xml" type="unit group data set" refObjectId="93a60a57-a3c8-11da-a746-0800200c9a66">
<common:shortDescription xml:lang="de">MJ</common:shortDescription>
</epd:referenceToUnitGroupDataSet>
<epd:amount epd:module="A1-A3">159.643</epd:amount>
<epd:amount epd:module="C1">0</epd:amount>
<epd:amount epd:module="C2">0.0842</epd:amount>
<epd:amount epd:module="C3">64.1</epd:amount>
<epd:amount epd:module="C4">0</epd:amount>
<epd:amount epd:module="D">-28.1</epd:amount>
</common:other>
</exchange>
<exchange dataSetInternalID="5">
<referenceToFlowDataSet uri="../flows/1421caa0-679d-4bf4-b282-0eb850ccae27.xml" type="flow data set" refObjectId="1421caa0-679d-4bf4-b282-0eb850ccae27">
<common:shortDescription xml:lang="de">Nicht-erneuerbare Primärenergie zur stofflichen Nutzung (PENRM)</common:shortDescription>
<common:shortDescription xml:lang="en">Non renewable primary energy as material utilization (PENRM)</common:shortDescription>
</referenceToFlowDataSet>
<functionType>General reminder flow</functionType>
<exchangeDirection>Input</exchangeDirection>
<common:other>
<epd:referenceToUnitGroupDataSet uri="../unitgroups/93a60a57-a3c8-11da-a746-0800200c9a66.xml" type="unit group data set" refObjectId="93a60a57-a3c8-11da-a746-0800200c9a66">
<common:shortDescription xml:lang="de">MJ</common:shortDescription>
</epd:referenceToUnitGroupDataSet>
<epd:amount epd:module="A1-A3">51.64</epd:amount>
<epd:amount epd:module="C1">0</epd:amount>
<epd:amount epd:module="C2">0</epd:amount>
<epd:amount epd:module="C3">-51.3</epd:amount>
<epd:amount epd:module="C4">0</epd:amount>
<epd:amount epd:module="D">0</epd:amount>
</common:other>
</exchange>
<exchange dataSetInternalID="6">
<referenceToFlowDataSet uri="../flows/06159210-646b-4c8d-8583-da9b3b95a6c1.xml" type="flow data set" refObjectId="06159210-646b-4c8d-8583-da9b3b95a6c1">
<common:shortDescription xml:lang="de">Total nicht erneuerbare Primärenergie (PENRT)</common:shortDescription>
<common:shortDescription xml:lang="en">Total use of non renewable primary energy resources (PENRT)</common:shortDescription>
</referenceToFlowDataSet>
<functionType>General reminder flow</functionType>
<exchangeDirection>Input</exchangeDirection>
<common:other>
<epd:referenceToUnitGroupDataSet uri="../unitgroups/93a60a57-a3c8-11da-a746-0800200c9a66.xml" type="unit group data set" refObjectId="93a60a57-a3c8-11da-a746-0800200c9a66">
<common:shortDescription xml:lang="de">MJ</common:shortDescription>
</epd:referenceToUnitGroupDataSet>
<epd:amount epd:module="A1-A3">211.283</epd:amount>
<epd:amount epd:module="C1">0</epd:amount>
<epd:amount epd:module="C2">0.0842</epd:amount>
<epd:amount epd:module="C3">12.8</epd:amount>
<epd:amount epd:module="C4">0</epd:amount>
<epd:amount epd:module="D">-28.1</epd:amount>
</common:other>
</exchange>
<exchange dataSetInternalID="7">
<referenceToFlowDataSet uri="../flows/c6a1f35f-2d09-4f54-8dfb-97e502e1ce92.xml" type="flow data set" refObjectId="c6a1f35f-2d09-4f54-8dfb-97e502e1ce92">
<common:shortDescription xml:lang="de">Einsatz von Sekundärstoffen (SM)</common:shortDescription>
<common:shortDescription xml:lang="en">Use of secondary material (SM)</common:shortDescription>
</referenceToFlowDataSet>
<functionType>General reminder flow</functionType>
<exchangeDirection>Input</exchangeDirection>
<common:other>
<epd:referenceToUnitGroupDataSet uri="../unitgroups/ad38d542-3fe9-439d-9b95-2f5f7752acaf.xml" type="unit group data set" refObjectId="ad38d542-3fe9-439d-9b95-2f5f7752acaf">
<common:shortDescription xml:lang="de">kg</common:shortDescription>
</epd:referenceToUnitGroupDataSet>
<epd:amount epd:module="A1-A3">0</epd:amount>
<epd:amount epd:module="C1">0</epd:amount>
<epd:amount epd:module="C2">0</epd:amount>
<epd:amount epd:module="C3">0</epd:amount>
<epd:amount epd:module="C4">0</epd:amount>
<epd:amount epd:module="D">0</epd:amount>
</common:other>
</exchange>
<exchange dataSetInternalID="8">
<referenceToFlowDataSet uri="../flows/64333088-a55f-4aa2-9a31-c10b07816787.xml" type="flow data set" refObjectId="64333088-a55f-4aa2-9a31-c10b07816787">
<common:shortDescription xml:lang="de">Erneuerbare Sekundärbrennstoffe (RSF)</common:shortDescription>
<common:shortDescription xml:lang="en">Use of renewable secondary fuels (RSF)</common:shortDescription>
</referenceToFlowDataSet>
<functionType>General reminder flow</functionType>
<exchangeDirection>Input</exchangeDirection>
<common:other>
<epd:referenceToUnitGroupDataSet uri="../unitgroups/93a60a57-a3c8-11da-a746-0800200c9a66.xml" type="unit group data set" refObjectId="93a60a57-a3c8-11da-a746-0800200c9a66">
<common:shortDescription xml:lang="de">MJ</common:shortDescription>
</epd:referenceToUnitGroupDataSet>
<epd:amount epd:module="A1-A3">0</epd:amount>
<epd:amount epd:module="C1">0</epd:amount>
<epd:amount epd:module="C2">0</epd:amount>
<epd:amount epd:module="C3">0</epd:amount>
<epd:amount epd:module="C4">0</epd:amount>
<epd:amount epd:module="D">0</epd:amount>
</common:other>
</exchange>
<exchange dataSetInternalID="9">
<referenceToFlowDataSet uri="../flows/89def144-d39a-4287-b86f-efde453ddcb2.xml" type="flow data set" refObjectId="89def144-d39a-4287-b86f-efde453ddcb2">
<common:shortDescription xml:lang="de">Nicht erneuerbare Sekundärbrennstoffe (NRSF)</common:shortDescription>
<common:shortDescription xml:lang="en">Use of non renewable secondary fuels (NRSF)</common:shortDescription>
</referenceToFlowDataSet>
<functionType>General reminder flow</functionType>
<exchangeDirection>Input</exchangeDirection>
<common:other>
<epd:referenceToUnitGroupDataSet uri="../unitgroups/93a60a57-a3c8-11da-a746-0800200c9a66.xml" type="unit group data set" refObjectId="93a60a57-a3c8-11da-a746-0800200c9a66">
<common:shortDescription xml:lang="de">MJ</common:shortDescription>
</epd:referenceToUnitGroupDataSet>
<epd:amount epd:module="A1-A3">0</epd:amount>
<epd:amount epd:module="C1">0</epd:amount>
<epd:amount epd:module="C2">0</epd:amount>
<epd:amount epd:module="C3">0</epd:amount>
<epd:amount epd:module="C4">0</epd:amount>
<epd:amount epd:module="D">0</epd:amount>
</common:other>
</exchange>
<exchange dataSetInternalID="10">
<referenceToFlowDataSet uri="../flows/3cf952c8-f3a4-461d-8c96-96456ca62246.xml" type="flow data set" refObjectId="3cf952c8-f3a4-461d-8c96-96456ca62246">
<common:shortDescription xml:lang="de">Einsatz von Süßwasserressourcen (FW)</common:shortDescription>
<common:shortDescription xml:lang="en">Use of net fresh water (FW)</common:shortDescription>
</referenceToFlowDataSet>
<functionType>General reminder flow</functionType>
<exchangeDirection>Input</exchangeDirection>
<common:other>
<epd:referenceToUnitGroupDataSet uri="../unitgroups/cd950537-0a98-4044-9ba7-9f9a68d0a504.xml" type="unit group data set" refObjectId="cd950537-0a98-4044-9ba7-9f9a68d0a504">
<common:shortDescription xml:lang="de">m^3</common:shortDescription>
</epd:referenceToUnitGroupDataSet>
<epd:amount epd:module="A1-A3">0.0539999</epd:amount>
<epd:amount epd:module="C1">0</epd:amount>
<epd:amount epd:module="C2">4.39E-06</epd:amount>
<epd:amount epd:module="C3">0.014</epd:amount>
<epd:amount epd:module="C4">0</epd:amount>
<epd:amount epd:module="D">-0.00707</epd:amount>
</common:other>
</exchange>
<exchange dataSetInternalID="11">
<referenceToFlowDataSet uri="../flows/430f9e0f-59b2-46a0-8e0d-55e0e84948fc.xml" type="flow data set" refObjectId="430f9e0f-59b2-46a0-8e0d-55e0e84948fc">
<common:shortDescription xml:lang="de">Gefährlicher Abfall zur Deponie (HWD)</common:shortDescription>
<common:shortDescription xml:lang="en">Hazardous waste disposed (HWD)</common:shortDescription>
</referenceToFlowDataSet>
<functionType>General reminder flow</functionType>
<exchangeDirection>Output</exchangeDirection>
<common:other>
<epd:referenceToUnitGroupDataSet uri="../unitgroups/ad38d542-3fe9-439d-9b95-2f5f7752acaf.xml" type="unit group data set" refObjectId="ad38d542-3fe9-439d-9b95-2f5f7752acaf">
<common:shortDescription xml:lang="de">kg</common:shortDescription>
</epd:referenceToUnitGroupDataSet>
<epd:amount epd:module="A1-A3">1.4187E-06</epd:amount>
<epd:amount epd:module="C1">0</epd:amount>
<epd:amount epd:module="C2">3.15E-09</epd:amount>
<epd:amount epd:module="C3">5.77E-08</epd:amount>
<epd:amount epd:module="C4">0</epd:amount>
<epd:amount epd:module="D">-1.12E-08</epd:amount>
</common:other>
</exchange>
<exchange dataSetInternalID="12">
<referenceToFlowDataSet uri="../flows/b29ef66b-e286-4afa-949f-62f1a7b4d7fa.xml" type="flow data set" refObjectId="b29ef66b-e286-4afa-949f-62f1a7b4d7fa">
<common:shortDescription xml:lang="de">Entsorgter nicht gefährlicher Abfall (NHWD)</common:shortDescription>
<common:shortDescription xml:lang="en">Non hazardous waste disposed (NHWD)</common:shortDescription>
</referenceToFlowDataSet>
<functionType>General reminder flow</functionType>
<exchangeDirection>Output</exchangeDirection>
<common:other>
<epd:referenceToUnitGroupDataSet uri="../unitgroups/ad38d542-3fe9-439d-9b95-2f5f7752acaf.xml" type="unit group data set" refObjectId="ad38d542-3fe9-439d-9b95-2f5f7752acaf">
<common:shortDescription xml:lang="de">kg</common:shortDescription>
</epd:referenceToUnitGroupDataSet>
<epd:amount epd:module="A1-A3">0.225101</epd:amount>
<epd:amount epd:module="C1">0</epd:amount>
<epd:amount epd:module="C2">1.48E-05</epd:amount>
<epd:amount epd:module="C3">4.24</epd:amount>
<epd:amount epd:module="C4">0</epd:amount>
<epd:amount epd:module="D">-0.0129</epd:amount>
</common:other>
</exchange>
<exchange dataSetInternalID="13">
<referenceToFlowDataSet uri="../flows/3449546e-52ad-4b39-b809-9fb77cea8ff6.xml" type="flow data set" refObjectId="3449546e-52ad-4b39-b809-9fb77cea8ff6">
<common:shortDescription xml:lang="de">Entsorgter radioaktiver Abfall (RWD)</common:shortDescription>
<common:shortDescription xml:lang="en">Radioactive waste disposed (RWD)</common:shortDescription>
</referenceToFlowDataSet>
<functionType>General reminder flow</functionType>
<exchangeDirection>Output</exchangeDirection>
<common:other>
<epd:referenceToUnitGroupDataSet uri="../unitgroups/ad38d542-3fe9-439d-9b95-2f5f7752acaf.xml" type="unit group data set" refObjectId="ad38d542-3fe9-439d-9b95-2f5f7752acaf">
<common:shortDescription xml:lang="de">kg</common:shortDescription>
</epd:referenceToUnitGroupDataSet>
<epd:amount epd:module="A1-A3">0.001683903</epd:amount>
<epd:amount epd:module="C1">0</epd:amount>
<epd:amount epd:module="C2">8.87E-08</epd:amount>
<epd:amount epd:module="C3">0.000405</epd:amount>
<epd:amount epd:module="C4">0</epd:amount>
<epd:amount epd:module="D">-0.00209</epd:amount>
</common:other>
</exchange>
<exchange dataSetInternalID="14">
<referenceToFlowDataSet uri="../flows/a2b32f97-3fc7-4af2-b209-525bc6426f33.xml" type="flow data set" refObjectId="a2b32f97-3fc7-4af2-b209-525bc6426f33">
<common:shortDescription xml:lang="de">Komponenten für die Wiederverwendung (CRU)</common:shortDescription>
<common:shortDescription xml:lang="en">Components for re-use (CRU)</common:shortDescription>
</referenceToFlowDataSet>
<functionType>General reminder flow</functionType>
<exchangeDirection>Output</exchangeDirection>
<common:other>
<epd:referenceToUnitGroupDataSet uri="../unitgroups/ad38d542-3fe9-439d-9b95-2f5f7752acaf.xml" type="unit group data set" refObjectId="ad38d542-3fe9-439d-9b95-2f5f7752acaf">
<common:shortDescription xml:lang="de">kg</common:shortDescription>
</epd:referenceToUnitGroupDataSet>
<epd:amount epd:module="A1-A3">0</epd:amount>
<epd:amount epd:module="C1">0</epd:amount>
<epd:amount epd:module="C2">0</epd:amount>
<epd:amount epd:module="C3">0</epd:amount>
<epd:amount epd:module="C4">0</epd:amount>
<epd:amount epd:module="D">0</epd:amount>
</common:other>
</exchange>
<exchange dataSetInternalID="15">
<referenceToFlowDataSet uri="../flows/d7fe48a5-4103-49c8-9aae-b0b5dfdbd6ae.xml" type="flow data set" refObjectId="d7fe48a5-4103-49c8-9aae-b0b5dfdbd6ae">
<common:shortDescription xml:lang="de">Stoffe zum Recycling (MFR)</common:shortDescription>
<common:shortDescription xml:lang="en">Materials for recycling (MFR)</common:shortDescription>
</referenceToFlowDataSet>
<functionType>General reminder flow</functionType>
<exchangeDirection>Output</exchangeDirection>
<common:other>
<epd:referenceToUnitGroupDataSet uri="../unitgroups/ad38d542-3fe9-439d-9b95-2f5f7752acaf.xml" type="unit group data set" refObjectId="ad38d542-3fe9-439d-9b95-2f5f7752acaf">
<common:shortDescription xml:lang="de">kg</common:shortDescription>
</epd:referenceToUnitGroupDataSet>
<epd:amount epd:module="A1-A3">0</epd:amount>
<epd:amount epd:module="C1">0</epd:amount>
<epd:amount epd:module="C2">0</epd:amount>
<epd:amount epd:module="C3">0</epd:amount>
<epd:amount epd:module="C4">0</epd:amount>
<epd:amount epd:module="D">0</epd:amount>
</common:other>
</exchange>
<exchange dataSetInternalID="16">
<referenceToFlowDataSet uri="../flows/59a9181c-3aaf-46ee-8b13-2b3723b6e447.xml" type="flow data set" refObjectId="59a9181c-3aaf-46ee-8b13-2b3723b6e447">
<common:shortDescription xml:lang="de">Stoffe für die Energierückgewinnung (MER)</common:shortDescription>
<common:shortDescription xml:lang="en">Materials for energy recovery (MER)</common:shortDescription>
</referenceToFlowDataSet>
<functionType>General reminder flow</functionType>
<exchangeDirection>Output</exchangeDirection>
<common:other>
<epd:referenceToUnitGroupDataSet uri="../unitgroups/ad38d542-3fe9-439d-9b95-2f5f7752acaf.xml" type="unit group data set" refObjectId="ad38d542-3fe9-439d-9b95-2f5f7752acaf">
<common:shortDescription xml:lang="de">kg</common:shortDescription>
</epd:referenceToUnitGroupDataSet>
<epd:amount epd:module="A1-A3">0</epd:amount>
<epd:amount epd:module="C1">0</epd:amount>
<epd:amount epd:module="C2">0</epd:amount>
<epd:amount epd:module="C3">0</epd:amount>
<epd:amount epd:module="C4">0</epd:amount>
<epd:amount epd:module="D">0</epd:amount>
</common:other>
</exchange>
<exchange dataSetInternalID="17">
<referenceToFlowDataSet uri="../flows/4da0c987-2b76-40d6-9e9e-82a017aaaf29.xml" type="flow data set" refObjectId="4da0c987-2b76-40d6-9e9e-82a017aaaf29">
<common:shortDescription xml:lang="de">Exportierte elektrische Energie (EEE)</common:shortDescription>
<common:shortDescription xml:lang="en">Exported electrical energy (EEE)</common:shortDescription>
</referenceToFlowDataSet>
<functionType>General reminder flow</functionType>
<exchangeDirection>Output</exchangeDirection>
<common:other>
<epd:referenceToUnitGroupDataSet uri="../unitgroups/93a60a57-a3c8-11da-a746-0800200c9a66.xml" type="unit group data set" refObjectId="93a60a57-a3c8-11da-a746-0800200c9a66">
<common:shortDescription xml:lang="de">MJ</common:shortDescription>
</epd:referenceToUnitGroupDataSet>
<epd:amount epd:module="A1-A3">0</epd:amount>
<epd:amount epd:module="C1">0</epd:amount>
<epd:amount epd:module="C2">0</epd:amount>
<epd:amount epd:module="C3">6.98</epd:amount>
<epd:amount epd:module="C4">0</epd:amount>
<epd:amount epd:module="D">0</epd:amount>
</common:other>
</exchange>
<exchange dataSetInternalID="18">
<referenceToFlowDataSet uri="../flows/98daf38a-7a79-46d3-9a37-2b7bd0955810.xml" type="flow data set" refObjectId="98daf38a-7a79-46d3-9a37-2b7bd0955810">
<common:shortDescription xml:lang="de">Exportierte thermische Energie (EET)</common:shortDescription>
<common:shortDescription xml:lang="en">Exported thermal energy (EET)</common:shortDescription>
</referenceToFlowDataSet>
<functionType>General reminder flow</functionType>
<exchangeDirection>Output</exchangeDirection>
<common:other>
<epd:referenceToUnitGroupDataSet uri="../unitgroups/93a60a57-a3c8-11da-a746-0800200c9a66.xml" type="unit group data set" refObjectId="93a60a57-a3c8-11da-a746-0800200c9a66">
<common:shortDescription xml:lang="de">MJ</common:shortDescription>
</epd:referenceToUnitGroupDataSet>
<epd:amount epd:module="A1-A3">0</epd:amount>
<epd:amount epd:module="C1">0</epd:amount>
<epd:amount epd:module="C2">0</epd:amount>
<epd:amount epd:module="C3">12.7</epd:amount>
<epd:amount epd:module="C4">0</epd:amount>
<epd:amount epd:module="D">0</epd:amount>
</common:other>
</exchange>
</exchanges>
<LCIAResults>
<LCIAResult>
<referenceToLCIAMethodDataSet uri="../lciamethods/6a37f984-a4b3-458a-a20a-64418c145fa2.xml" type="LCIA method data set" refObjectId="6a37f984-a4b3-458a-a20a-64418c145fa2">
<common:shortDescription xml:lang="de">Globales Erwärmungspotenzial total (GWP-total)</common:shortDescription>
<common:shortDescription xml:lang="en">Global Warming Potential total (GWP-total)</common:shortDescription>
</referenceToLCIAMethodDataSet>
<common:other>
<epd:referenceToUnitGroupDataSet uri="../unitgroups/1ebf3012-d0db-4de2-aefd-ef30cedb0be1.xml" type="unit group data set" refObjectId="1ebf3012-d0db-4de2-aefd-ef30cedb0be1">
<common:shortDescription xml:lang="de">kg CO_(2)-Äq.</common:shortDescription>
</epd:referenceToUnitGroupDataSet>
<epd:amount epd:module="A1-A3">10.5143</epd:amount>
<epd:amount epd:module="C1">0</epd:amount>
<epd:amount epd:module="C2">0.00637</epd:amount>
<epd:amount epd:module="C3">6.93</epd:amount>
<epd:amount epd:module="C4">0</epd:amount>
<epd:amount epd:module="D">-1.66</epd:amount>
</common:other>
</LCIAResult>
<LCIAResult>
<referenceToLCIAMethodDataSet uri="../lciamethods/5f635281-343e-44fb-83df-1971b155e6b6.xml" type="LCIA method data set" refObjectId="5f635281-343e-44fb-83df-1971b155e6b6">
<common:shortDescription xml:lang="de">Globales Erwärmungspotenzial fossil (GWP-fossil)</common:shortDescription>
<common:shortDescription xml:lang="en">Global Warming Potential fossil fuels (GWP-fossil)</common:shortDescription>
</referenceToLCIAMethodDataSet>
<common:other>
<epd:referenceToUnitGroupDataSet uri="../unitgroups/1ebf3012-d0db-4de2-aefd-ef30cedb0be1.xml" type="unit group data set" refObjectId="1ebf3012-d0db-4de2-aefd-ef30cedb0be1">
<common:shortDescription xml:lang="de">kg CO_(2)-Äq.</common:shortDescription>
</epd:referenceToUnitGroupDataSet>
<epd:amount epd:module="A1-A3">10.9231</epd:amount>
<epd:amount epd:module="C1">0</epd:amount>
<epd:amount epd:module="C2">0.00634</epd:amount>
<epd:amount epd:module="C3">6.93</epd:amount>
<epd:amount epd:module="C4">0</epd:amount>
<epd:amount epd:module="D">-1.66</epd:amount>
</common:other>
</LCIAResult>
<LCIAResult>
<referenceToLCIAMethodDataSet uri="../lciamethods/2356e1ab-0185-4db5-86e5-16de51c7485c.xml" type="LCIA method data set" refObjectId="2356e1ab-0185-4db5-86e5-16de51c7485c">
<common:shortDescription xml:lang="de">Globales Erwärmungspotenzial biogen (GWP-biogenic)</common:shortDescription>
<common:shortDescription xml:lang="en">Global Warming Potential biogenic (GWP-biogenic)</common:shortDescription>
</referenceToLCIAMethodDataSet>
<common:other>
<epd:referenceToUnitGroupDataSet uri="../unitgroups/1ebf3012-d0db-4de2-aefd-ef30cedb0be1.xml" type="unit group data set" refObjectId="1ebf3012-d0db-4de2-aefd-ef30cedb0be1">
<common:shortDescription xml:lang="de">kg CO_(2)-Äq.</common:shortDescription>
</epd:referenceToUnitGroupDataSet>
<epd:amount epd:module="A1-A3">-0.4289826</epd:amount>
<epd:amount epd:module="C1">0</epd:amount>
<epd:amount epd:module="C2">2.55E-06</epd:amount>
<epd:amount epd:module="C3">-0.00303</epd:amount>
<epd:amount epd:module="C4">0</epd:amount>
<epd:amount epd:module="D">-0.00388</epd:amount>
</common:other>
</LCIAResult>
<LCIAResult>
<referenceToLCIAMethodDataSet uri="../lciamethods/4331bbdb-978a-490d-8707-eeb047f01a55.xml" type="LCIA method data set" refObjectId="4331bbdb-978a-490d-8707-eeb047f01a55">
<common:shortDescription xml:lang="de">Globales Erwärmungspotenzial luluc (GWP-luluc)</common:shortDescription>
<common:shortDescription xml:lang="en">Global Warming Potential luluc (GWP-luluc)</common:shortDescription>
</referenceToLCIAMethodDataSet>
<common:other>
<epd:referenceToUnitGroupDataSet uri="../unitgroups/1ebf3012-d0db-4de2-aefd-ef30cedb0be1.xml" type="unit group data set" refObjectId="1ebf3012-d0db-4de2-aefd-ef30cedb0be1">
<common:shortDescription xml:lang="de">kg CO_(2)-Äq.</common:shortDescription>
</epd:referenceToUnitGroupDataSet>
<epd:amount epd:module="A1-A3">0.01636</epd:amount>
<epd:amount epd:module="C1">0</epd:amount>
<epd:amount epd:module="C2">2.65E-05</epd:amount>
<epd:amount epd:module="C3">0.00141</epd:amount>
<epd:amount epd:module="C4">0</epd:amount>
<epd:amount epd:module="D">-0.00115</epd:amount>
</common:other>
</LCIAResult>
<LCIAResult>
<referenceToLCIAMethodDataSet uri="../lciamethods/b5c629d6-def3-11e6-bf01-fe55135034f3.xml" type="LCIA method data set" refObjectId="b5c629d6-def3-11e6-bf01-fe55135034f3">
<common:shortDescription xml:lang="de">Abbau Potential der stratosphärischen Ozonschicht (ODP)</common:shortDescription>
<common:shortDescription xml:lang="en">Depletion potential of the stratospheric ozone layer (ODP)</common:shortDescription>
</referenceToLCIAMethodDataSet>
<common:other>
<epd:referenceToUnitGroupDataSet uri="../unitgroups/d9e957c9-7309-4474-bf3a-7777df6c4e5b.xml" type="unit group data set" refObjectId="d9e957c9-7309-4474-bf3a-7777df6c4e5b">
<common:shortDescription xml:lang="de">kg CFC11-Äq.</common:shortDescription>
</epd:referenceToUnitGroupDataSet>
<epd:amount epd:module="A1-A3">1.629210106E-10</epd:amount>
<epd:amount epd:module="C1">0</epd:amount>
<epd:amount epd:module="C2">1.56E-18</epd:amount>
<epd:amount epd:module="C3">1.05E-14</epd:amount>
<epd:amount epd:module="C4">0</epd:amount>
<epd:amount epd:module="D">-1.72E-14</epd:amount>
</common:other>
</LCIAResult>
<LCIAResult>
<referenceToLCIAMethodDataSet uri="../lciamethods/b5c611c6-def3-11e6-bf01-fe55135034f3.xml" type="LCIA method data set" refObjectId="b5c611c6-def3-11e6-bf01-fe55135034f3">
<common:shortDescription xml:lang="de">Versauerungspotenzial von Boden und Wasser (AP)</common:shortDescription>
<common:shortDescription xml:lang="en">Acidification potential of land and water (AP)</common:shortDescription>
</referenceToLCIAMethodDataSet>
<common:other>
<epd:referenceToUnitGroupDataSet uri="../unitgroups/42e089ac-92bf-4bf2-8ca1-5fc40d18f2ed.xml" type="unit group data set" refObjectId="42e089ac-92bf-4bf2-8ca1-5fc40d18f2ed">
<common:shortDescription xml:lang="de">mol H^(+)-Äq.</common:shortDescription>
</epd:referenceToUnitGroupDataSet>
<epd:amount epd:module="A1-A3">0.0160776</epd:amount>
<epd:amount epd:module="C1">0</epd:amount>
<epd:amount epd:module="C2">5.33E-06</epd:amount>
<epd:amount epd:module="C3">0.00206</epd:amount>
<epd:amount epd:module="C4">0</epd:amount>
<epd:amount epd:module="D">-0.00231</epd:amount>
</common:other>
</LCIAResult>
<LCIAResult>
<referenceToLCIAMethodDataSet uri="../lciamethods/b53ec18f-7377-4ad3-86eb-cc3f4f276b2b.xml" type="LCIA method data set" refObjectId="b53ec18f-7377-4ad3-86eb-cc3f4f276b2b">
<common:shortDescription xml:lang="de">Eutrophierungspotenzial Süßwasser (EP-freshwater)</common:shortDescription>
<common:shortDescription xml:lang="en">Eutrophication potential aquatic freshwater (EP-freshwater)</common:shortDescription>
</referenceToLCIAMethodDataSet>
<common:other>
<epd:referenceToUnitGroupDataSet uri="../unitgroups/0429039d-a61d-4590-ba67-aa4a20a810a1.xml" type="unit group data set" refObjectId="0429039d-a61d-4590-ba67-aa4a20a810a1">
<common:shortDescription xml:lang="de">kg PO_(4)-Äq.</common:shortDescription>
</epd:referenceToUnitGroupDataSet>
<epd:amount epd:module="A1-A3">9.94639E-05</epd:amount>
<epd:amount epd:module="C1">0</epd:amount>
<epd:amount epd:module="C2">1.38E-08</epd:amount>
<epd:amount epd:module="C3">1.77E-06</epd:amount>
<epd:amount epd:module="C4">0</epd:amount>
<epd:amount epd:module="D">-2.13E-06</epd:amount>
</common:other>
</LCIAResult>
<LCIAResult>
<referenceToLCIAMethodDataSet uri="../lciamethods/b5c619fa-def3-11e6-bf01-fe55135034f3.xml" type="LCIA method data set" refObjectId="b5c619fa-def3-11e6-bf01-fe55135034f3">
<common:shortDescription xml:lang="de">Eutrophierungspotenzial Salzwasser (EP-marine)</common:shortDescription>
<common:shortDescription xml:lang="en">Eutrophication potential aquatic marine (EP-marine)</common:shortDescription>
</referenceToLCIAMethodDataSet>
<common:other>
<epd:referenceToUnitGroupDataSet uri="../unitgroups/d05bb823-ecdf-4686-8c40-bf1d9257859f.xml" type="unit group data set" refObjectId="d05bb823-ecdf-4686-8c40-bf1d9257859f">
<common:shortDescription xml:lang="de">kg N-Äq.</common:shortDescription>
</epd:referenceToUnitGroupDataSet>
<epd:amount epd:module="A1-A3">0.0050647</epd:amount>
<epd:amount epd:module="C1">0</epd:amount>
<epd:amount epd:module="C2">1.54E-06</epd:amount>
<epd:amount epd:module="C3">0.00068</epd:amount>
<epd:amount epd:module="C4">0</epd:amount>
<epd:amount epd:module="D">-0.000599</epd:amount>
</common:other>
</LCIAResult>
<LCIAResult>
<referenceToLCIAMethodDataSet uri="../lciamethods/b5c614d2-def3-11e6-bf01-fe55135034f3.xml" type="LCIA method data set" refObjectId="b5c614d2-def3-11e6-bf01-fe55135034f3">
<common:shortDescription xml:lang="de">Eutrophierungspotenzial Land (EP-terrestrial)</common:shortDescription>
<common:shortDescription xml:lang="en">Eutrophication potential terrestrial (EP-terrestrial)</common:shortDescription>
</referenceToLCIAMethodDataSet>
<common:other>
<epd:referenceToUnitGroupDataSet uri="../unitgroups/71b4d617-0ec9-4d3f-b65e-e438940c2401.xml" type="unit group data set" refObjectId="71b4d617-0ec9-4d3f-b65e-e438940c2401">
<common:shortDescription xml:lang="de">mol N-Äq.</common:shortDescription>
</epd:referenceToUnitGroupDataSet>
<epd:amount epd:module="A1-A3">0.052901</epd:amount>
<epd:amount epd:module="C1">0</epd:amount>
<epd:amount epd:module="C2">1.9E-05</epd:amount>
<epd:amount epd:module="C3">0.00831</epd:amount>
<epd:amount epd:module="C4">0</epd:amount>
<epd:amount epd:module="D">-0.00642</epd:amount>
</common:other>
</LCIAResult>
<LCIAResult>
<referenceToLCIAMethodDataSet uri="../lciamethods/b5c610fe-def3-11e6-bf01-fe55135034f3.xml" type="LCIA method data set" refObjectId="b5c610fe-def3-11e6-bf01-fe55135034f3">
<common:shortDescription xml:lang="de">Bildungspotential für troposphärisches Ozon (POCP)</common:shortDescription>
<common:shortDescription xml:lang="en">Formation potential of tropospheric ozone photochemical oxidants (POCP)</common:shortDescription>
</referenceToLCIAMethodDataSet>
<common:other>
<epd:referenceToUnitGroupDataSet uri="../unitgroups/d27c25f8-fbc1-44c6-b47b-4adbae4199c6.xml" type="unit group data set" refObjectId="d27c25f8-fbc1-44c6-b47b-4adbae4199c6">
<common:shortDescription xml:lang="de">kg NMVOC-Äq.</common:shortDescription>
</epd:referenceToUnitGroupDataSet>
<epd:amount epd:module="A1-A3">0.0196105</epd:amount>
<epd:amount epd:module="C1">0</epd:amount>
<epd:amount epd:module="C2">4.28E-06</epd:amount>
<epd:amount epd:module="C3">0.00193</epd:amount>
<epd:amount epd:module="C4">0</epd:amount>
<epd:amount epd:module="D">-0.00172</epd:amount>
</common:other>
</LCIAResult>
<LCIAResult>
<referenceToLCIAMethodDataSet uri="../lciamethods/b2ad6494-c78d-11e6-9d9d-cec0c932ce01.xml" type="LCIA method data set" refObjectId="b2ad6494-c78d-11e6-9d9d-cec0c932ce01">
<common:shortDescription xml:lang="de">Potenzial für den abiotischen Abbau nicht fossiler Ressourcen (ADPE)</common:shortDescription>
<common:shortDescription xml:lang="en">Abiotic depletion potential for non fossil resources (ADPE)</common:shortDescription>
</referenceToLCIAMethodDataSet>
<common:other>
<epd:referenceToUnitGroupDataSet uri="../unitgroups/54ccd2d9-a32a-4fc2-923d-f2c8c93e89d4.xml" type="unit group data set" refObjectId="54ccd2d9-a32a-4fc2-923d-f2c8c93e89d4">
<common:shortDescription xml:lang="de">kg Sb-Äq.</common:shortDescription>
</epd:referenceToUnitGroupDataSet>
<epd:amount epd:module="A1-A3">211.283</epd:amount>
<epd:amount epd:module="C1">0</epd:amount>
<epd:amount epd:module="C2">0.0842</epd:amount>
<epd:amount epd:module="C3">12.8</epd:amount>
<epd:amount epd:module="C4">0</epd:amount>
<epd:amount epd:module="D">-28.1</epd:amount>
</common:other>
</LCIAResult>
<LCIAResult>
<referenceToLCIAMethodDataSet uri="../lciamethods/b2ad6110-c78d-11e6-9d9d-cec0c932ce01.xml" type="LCIA method data set" refObjectId="b2ad6110-c78d-11e6-9d9d-cec0c932ce01">
<common:shortDescription xml:lang="de">Potenzial für den abiotischen Abbau fossiler Brennstoffe (ADPF)</common:shortDescription>
<common:shortDescription xml:lang="en">Abiotic depletion potential for fossil resources (ADPF)</common:shortDescription>
</referenceToLCIAMethodDataSet>
<common:other>
<epd:referenceToUnitGroupDataSet uri="../unitgroups/93a60a57-a3c8-11da-a746-0800200c9a66.xml" type="unit group data set" refObjectId="93a60a57-a3c8-11da-a746-0800200c9a66">
<common:shortDescription xml:lang="de">MJ</common:shortDescription>
</epd:referenceToUnitGroupDataSet>
<epd:amount epd:module="A1-A3">9.34858E-06</epd:amount>
<epd:amount epd:module="C1">0</epd:amount>
<epd:amount epd:module="C2">5.27E-10</epd:amount>
<epd:amount epd:module="C3">1.52E-07</epd:amount>
<epd:amount epd:module="C4">0</epd:amount>
<epd:amount epd:module="D">-2.71E-07</epd:amount>
</common:other>
</LCIAResult>
<LCIAResult>
<referenceToLCIAMethodDataSet uri="../lciamethods/b2ad66ce-c78d-11e6-9d9d-cec0c932ce01.xml" type="LCIA method data set" refObjectId="b2ad66ce-c78d-11e6-9d9d-cec0c932ce01">
<common:shortDescription xml:lang="de">Wassernutzung (WDP)</common:shortDescription>
<common:shortDescription xml:lang="en">Water use (WDP)</common:shortDescription>
</referenceToLCIAMethodDataSet>
<common:other>
<epd:referenceToUnitGroupDataSet uri="../unitgroups/6ae2df01-888e-46c8-b17d-49fa3869b476.xml" type="unit group data set" refObjectId="6ae2df01-888e-46c8-b17d-49fa3869b476">
<common:shortDescription xml:lang="de">m^(3) Welt-Äq. entzogen</common:shortDescription>
</epd:referenceToUnitGroupDataSet>
<epd:amount epd:module="A1-A3">0.776186</epd:amount>
<epd:amount epd:module="C1">0</epd:amount>
<epd:amount epd:module="C2">2.73E-05</epd:amount>
<epd:amount epd:module="C3">0.535</epd:amount>
<epd:amount epd:module="C4">0</epd:amount>
<epd:amount epd:module="D">-0.171</epd:amount>
</common:other>
</LCIAResult>
<LCIAResult>
<referenceToLCIAMethodDataSet uri="../lciamethods/b5c602c6-def3-11e6-bf01-fe55135034f3.xml" type="LCIA method data set" refObjectId="b5c602c6-def3-11e6-bf01-fe55135034f3">
<common:shortDescription xml:lang="de">Auftreten von Krankheiten aufgrund von Feinstaubemissionen (PM)</common:shortDescription>
<common:shortDescription xml:lang="en">Incidence of disease due to PM emissions (PM)</common:shortDescription>
</referenceToLCIAMethodDataSet>
<common:other>
<epd:referenceToUnitGroupDataSet uri="../unitgroups/3883559b-648f-4afc-8ba2-0bd24f3affa3.xml" type="unit group data set" refObjectId="3883559b-648f-4afc-8ba2-0bd24f3affa3">
<common:shortDescription xml:lang="de">Krankheitsfälle</common:shortDescription>
</epd:referenceToUnitGroupDataSet>
<epd:amount epd:module="A1-A3">1.3461E-07</epd:amount>
<epd:amount epd:module="C1">0</epd:amount>
<epd:amount epd:module="C2">6.01E-11</epd:amount>
<epd:amount epd:module="C3">4.95E-08</epd:amount>
<epd:amount epd:module="C4">0</epd:amount>
<epd:amount epd:module="D">-1.96E-08</epd:amount>
</common:other>
</LCIAResult>
<LCIAResult>
<referenceToLCIAMethodDataSet uri="../lciamethods/b5c632be-def3-11e6-bf01-fe55135034f3.xml" type="LCIA method data set" refObjectId="b5c632be-def3-11e6-bf01-fe55135034f3">
<common:shortDescription xml:lang="de">Wirkung durch Exposition des Menschen mit U235 (IR)</common:shortDescription>
<common:shortDescription xml:lang="en">Human exposure efficiency relative to U235 (IR)</common:shortDescription>
</referenceToLCIAMethodDataSet>
<common:other>
<epd:referenceToUnitGroupDataSet uri="../unitgroups/456b05bf-1415-44a9-9993-02452f554c09.xml" type="unit group data set" refObjectId="456b05bf-1415-44a9-9993-02452f554c09">
<common:shortDescription xml:lang="de">kBq U235-Äq.</common:shortDescription>
</epd:referenceToUnitGroupDataSet>
<epd:amount epd:module="A1-A3">0.1272582</epd:amount>
<epd:amount epd:module="C1">0</epd:amount>
<epd:amount epd:module="C2">8.56E-06</epd:amount>
<epd:amount epd:module="C3">0.0411</epd:amount>
<epd:amount epd:module="C4">0</epd:amount>
<epd:amount epd:module="D">-0.342</epd:amount>
</common:other>
</LCIAResult>
<LCIAResult>
<referenceToLCIAMethodDataSet uri="../lciamethods/ee1082d1-b0f7-43ca-a1f0-21e2a4a74511.xml" type="LCIA method data set" refObjectId="ee1082d1-b0f7-43ca-a1f0-21e2a4a74511">
<common:shortDescription xml:lang="de">Toxizitätsvergleichseinheit für Ökosysteme (ETP-fw)</common:shortDescription>
<common:shortDescription xml:lang="en">Comparative toxic unit for ecosystems (ETP-fw)</common:shortDescription>
</referenceToLCIAMethodDataSet>
<common:other>
<epd:referenceToUnitGroupDataSet uri="../unitgroups/aa959ded-f1eb-4efb-9c5c-2d60be36b3e6.xml" type="unit group data set" refObjectId="aa959ded-f1eb-4efb-9c5c-2d60be36b3e6">
<common:shortDescription xml:lang="de">CTUe</common:shortDescription>
</epd:referenceToUnitGroupDataSet>
<epd:amount epd:module="A1-A3">123.007</epd:amount>
<epd:amount epd:module="C1">0</epd:amount>
<epd:amount epd:module="C2">0.0701</epd:amount>
<epd:amount epd:module="C3">10.6</epd:amount>
<epd:amount epd:module="C4">0</epd:amount>
<epd:amount epd:module="D">-6.03</epd:amount>
</common:other>
</LCIAResult>
<LCIAResult>
<referenceToLCIAMethodDataSet uri="../lciamethods/2299222a-bbd8-474f-9d4f-4dd1f18aea7c.xml" type="LCIA method data set" refObjectId="2299222a-bbd8-474f-9d4f-4dd1f18aea7c">
<common:shortDescription xml:lang="de">Toxizitätsvergleichseinheit für Menschen (krebserregend) (HTP-c)</common:shortDescription>
<common:shortDescription xml:lang="en">Comparative toxic unit for humans (carcinogenic) (HTP-c)</common:shortDescription>
</referenceToLCIAMethodDataSet>
<common:other>
<epd:referenceToUnitGroupDataSet uri="../unitgroups/d4c9523e-2d7e-49fd-8469-998f547d3a70.xml" type="unit group data set" refObjectId="d4c9523e-2d7e-49fd-8469-998f547d3a70">
<common:shortDescription xml:lang="de">CTUh</common:shortDescription>
</epd:referenceToUnitGroupDataSet>
<epd:amount epd:module="A1-A3">4.1296E-09</epd:amount>
<epd:amount epd:module="C1">0</epd:amount>
<epd:amount epd:module="C2">1.67E-12</epd:amount>
<epd:amount epd:module="C3">4.19E-10</epd:amount>
<epd:amount epd:module="C4">0</epd:amount>
<epd:amount epd:module="D">-2.62E-10</epd:amount>
</common:other>
</LCIAResult>
<LCIAResult>
<referenceToLCIAMethodDataSet uri="../lciamethods/3af763a5-b7a1-48c9-9cee-1f223481fcef.xml" type="LCIA method data set" refObjectId="3af763a5-b7a1-48c9-9cee-1f223481fcef">
<common:shortDescription xml:lang="de">Toxizitätsvergleichseinheit für Menschen (nicht krebserregend) (HTP-nc)</common:shortDescription>
<common:shortDescription xml:lang="en">Comparative toxic unit for humans (noncarcinogenic) (HTP-nc)</common:shortDescription>
</referenceToLCIAMethodDataSet>
<common:other>
<epd:referenceToUnitGroupDataSet uri="../unitgroups/d4c9523e-2d7e-49fd-8469-998f547d3a70.xml" type="unit group data set" refObjectId="d4c9523e-2d7e-49fd-8469-998f547d3a70">
<common:shortDescription xml:lang="de">CTUh</common:shortDescription>
</epd:referenceToUnitGroupDataSet>
<epd:amount epd:module="A1-A3">2.46655E-07</epd:amount>
<epd:amount epd:module="C1">0</epd:amount>
<epd:amount epd:module="C2">7.42E-11</epd:amount>
<epd:amount epd:module="C3">4.45E-08</epd:amount>
<epd:amount epd:module="C4">0</epd:amount>
<epd:amount epd:module="D">-9.74E-09</epd:amount>
</common:other>
</LCIAResult>
<LCIAResult>
<referenceToLCIAMethodDataSet uri="../lciamethods/b2ad6890-c78d-11e6-9d9d-cec0c932ce01.xml" type="LCIA method data set" refObjectId="b2ad6890-c78d-11e6-9d9d-cec0c932ce01">
<common:shortDescription xml:lang="de">Bodenqualitätsindex (SQP)</common:shortDescription>
<common:shortDescription xml:lang="en">Soil quality index (SQP)</common:shortDescription>
</referenceToLCIAMethodDataSet>
<common:other>
<epd:referenceToUnitGroupDataSet uri="../unitgroups/f130951c-e67f-4f7f-8dd4-665de3974e18.xml" type="unit group data set" refObjectId="f130951c-e67f-4f7f-8dd4-665de3974e18">
<common:shortDescription xml:lang="de">SQP</common:shortDescription>
</epd:referenceToUnitGroupDataSet>
<epd:amount epd:module="A1-A3">81.379</epd:amount>
<epd:amount epd:module="C1">0</epd:amount>
<epd:amount epd:module="C2">0.0264</epd:amount>
<epd:amount epd:module="C3">2.9</epd:amount>
<epd:amount epd:module="C4">0</epd:amount>
<epd:amount epd:module="D">-4.39</epd:amount>
</common:other>
</LCIAResult>
</LCIAResults>
</processDataSet>