<?xml version="1.0" encoding="utf-8"?>
<processDataSet xmlns:epd="http://www.iai.kit.edu/EPD/2013" xmlns:common="http://lca.jrc.it/ILCD/Common" xsi:schemaLocation="http://lca.jrc.it/ILCD/Process ../../schemas/EPD_DataSet.xsd" version="1.1" locations="../ILCDLocations.xml" xmlns:xsi="http://www.w3.org/2001/XMLSchema-instance" xmlns="http://lca.jrc.it/ILCD/Process">
<processInformation>
<dataSetInformation>
<common:UUID>cf3faea0-6528-4618-9a57-14b95bbefa92</common:UUID>
<name>
<baseName xml:lang="de">Dämmplatte mit Neopor® Plus BMB</baseName>
<baseName xml:lang="en">Insulation board made of Neopor® Plus BMB</baseName>
<functionalUnitFlowProperties xml:lang="de" />
</name>
<classificationInformation>
<common:classification name="OEKOBAU.DAT">
<common:class level="0" classId="2">Dämmstoffe</common:class>
<common:class level="1" classId="2.2">Expandiertes Polystyrol (EPS)</common:class>
<common:class level="2" classId="2.2.02">EPS grau</common:class>
</common:classification>
<common:classification name="IBUCategories">
<common:class level="0">02 Bauprodukte</common:class>
<common:class level="1">Wärmedämmungsprodukte</common:class>
<common:class level="2">Dämmstoffe aus Schaumkunststoffen</common:class>
</common:classification>
</classificationInformation>
<common:generalComment xml:lang="de">Dämmplatten mit Neopor® Plus BMB sind expandiertes Polystyrol (EPS) mit polymerem Flammschutzmittel (Polymer-FR). „BMB“ steht für Biomassenbilanz-Produkte. Im Biomassenbilanzverfahren werden erneuerbare Rohstoffe wie Bio-Naphtha oder Biogas bei der Herstellung von chemischen Grundprodukten im Produktionsverbund der BASF gemeinsam mit fossilen Rohstoffen eingesetzt. Der Bioanteil wird dann nach der zertifizierten Methode /TÜV Süd Standard CMS 71/ bestimmten BASF-Verkaufsprodukten wie Neopor® Plus BMB Granulat rechnerisch zugeordnet. BMB-Produkte haben die gleiche Qualität wie Nicht-BMB-Produkte, da die Formulierung des Produktes identisch ist mit der des fossilen Äquivalents. Der Biomassenbilanz-Ansatz der BASF unterstützt die Verwendung von erneuerbaren Rohstoffen, die zu einer Einsparung von fossilen Rohstoffen und zu einer Reduzierung von Treibhausgasemissionen führt. Für die eingesetzte Biomasse muss ein Nachweis der Nachhaltigkeit in Form eines Zertifikats eines gemäß Erneuerbare-Energien-Richtlinie anerkannten Standards erbracht werden. Neopor® Plus BMB Granulat wird aus Biogas hergestellt, das aus Küchenabfällen gewonnen wird. Das eingesetzte Biogas ist nach dem /REDcert/ System zertifiziert.</common:generalComment>
<common:generalComment xml:lang="en">Insulation boards made of Neopor® Plus BMB are expandable polystyrenes (EPS) with polymer flame retardants (Polymer FR). “BMB” stands for “Biomass Balance” products. The Biomass Balance method uses renewable raw materials such as bio-naphtha or biogas in the manufacture of chemical base products by the production network of BASF along with fossil raw materials. The organic content is then allocated to certain BASF sales products such as Neopor® Plus BMB granulate in accordance with a certified method /TÜV Süd Standard CMS 71/. BMB products display the same quality as non-BMB products as the product formulation is identical to that of its fossil equivalent. The BMB approach applied by BASF supports the use of renewable raw materials which leads to savings in fossil resources and lower greenhouse gas emissions. The biomass used requires proof of sustainability in the form of a certificate of a standard recognised by the Renewable Energy Directive. Neopor® Plus BMB granulate is manufactured from biogas extracted from kitchen waste. The biogas used is certified in accordance with the /REDcert/ system.</common:generalComment>
</dataSetInformation>
<quantitativeReference>
<referenceToReferenceFlow>0</referenceToReferenceFlow>
</quantitativeReference>
<time>
<common:referenceYear>2019</common:referenceYear>
<common:dataSetValidUntil>2021</common:dataSetValidUntil>
</time>
<geography>
<locationOfOperationSupplyOrProduction location="DE" />
</geography>
<technology>
<technologyDescriptionAndIncludedProcesses xml:lang="de">Zur Herstellung von Dämmplatten mit Neopor® Plus BMB ist ein mehrstufiger Herstellungsprozess notwendig. Zu Beginn wird das Granulat am BASF SE Standort in Ludwigshafen hergestellt und anschließend am Standort von Karl Bachl Kunststoffverarbeitung GmbH &amp; Co.KG in Röhrnbach geschäumt. Der Verarbeitungsprozess von EPS-Granulat zu geschäumten Dämmplatten besteht aus den folgenden Schritten: Vorschäumung, Zwischenlagerung und Ausschäumung. Während der Vorschäumung wird mit Hilfe von Dampf und dem Treibmittel Pentan das Granulat geschäumt. Im Anschluss wird das expandierte Granulat in luftdurchlässigen Silos zwischengelagert. Durch die eindiffundierende Luft erhalten die EPS-Schaumstoff-Partikel die für die Weiterverarbeitung notwendige Stabilität. Das am häufigsten angewandte Verfahren zur Herstellung von Dämmstoffplatten ist das Blockschäumen mit anschließendem Schneiden. Die EPS-Schaumstoffpartikel werden hierzu in quaderförmige Blockformen eingefüllt und durch Dampfzufuhr bei 110 °C bis 120 °C ausgeschäumt. Nach kurzer Abkühlzeit werden die Blöcke entformt und abgelagert. Anschließend werden die Blöcke auf mechanischen oder thermischen Schneidanlagen zu Platten geschnitten. Produktionsabfälle werden zu 100% wieder für die Produktion von Primärmaterial eingesetzt. 
Technische Daten: 
Leistungswerte des Produkts entsprechend der Leistungserklärung in Bezug auf dessen Wesentliche Merkmale gemäß /EN 13163/:2012+A1:2015 - Wärmedämmstoffe für Gebäude - Werkmäßig hergestellte Produkte aus expandiertem Polystyrol (EPS) - Spezifikation 
Deklarierte Einheit: 
Die deklarierte Einheit ist 1 m³ Dämmplatte mit Neopor® Plus BMB. Die Umrechnungsfaktoren sind in der nachstehenden Tabelle aufgeführt.</technologyDescriptionAndIncludedProcesses>
<technologyDescriptionAndIncludedProcesses xml:lang="en">Production of insulation boards made of Neopor® Plus BMB entails a multi-stage production process. The granulate is initially produced at the BASF SE site in Ludwigshafen followed by the foaming process at the Karl Bachl Kunststoffverarbeitung GmbH &amp; Co. KG site in Röhrnbach. The conversion process of EPS granulate to foamed insulation boards consists of the following manufacturing stages: pre-foaming, interim storage and foaming. During the pre-foaming stage, the granulate is foamed with the aid of steam and the blowing agent pentane. Subsequently, the expanded granulate is stored in air-permeable silos. Thanks to the diffusing air, the EPS foam particles receive the necessary stability for further processing. The most commonly used method of producing insulation boards is block foaming followed by cutting. For this purpose, the EPS foam particles are filled into cuboid block moulds and foamed with steam at 110 °C to 120 °C. After a short cooling time, the blocks are demoulded and deposited. Then the blocks are cut into boards using mechanical or thermal cutting equipment. Production waste is fully reused for the production of primary material. 
Technical data: 
Performance data of the product in accordance with the Declaration of Performance with respect to its essential characteristics according to /EN 13163:2012+A1:2015 – Thermal insulation materials for buildings – Factory-made expanded polystyrene (EPS) products – Specification/ 
Declared unit: 
The declared unit is 1 m³ insulation board made of Neopor® Plus BMB. The conversion factors are listed in the following table.</technologyDescriptionAndIncludedProcesses>
<technologicalApplicability xml:lang="de">Dämmplatten mit Neopor® Plus BMB sind für den Einsatz in vielen Anwendungen geeignet. Die in diesem Dokument beschriebene Produktplatte wird in Anwendungen wie Wandisolierung, Schrägdachisolierung, Wärmedämmverbundsystem (WDVS), Hohlraumisolierung, Deckenisolierung, Isolierung für Baumaschinen und Industrieanlagen eingesetzt.</technologicalApplicability>
<technologicalApplicability xml:lang="en">Insulation boards made of Neopor® Plus BMB are suitable for use in many applications. The product described in this document is used in applications such as wall insulation, pitched roof insulation, External Thermal Insulation Composite System (ETICS), cavity wall insulation, ceiling insulation, insulation for building equipment, and industrial installations.</technologicalApplicability>
</technology>
</processInformation>
<modellingAndValidation>
<LCIMethodAndAllocation>
<typeOfDataSet>EPD</typeOfDataSet>
<referenceToLCAMethodDetails type="source data set" refObjectId="ad8acfcd-6835-46b0-875c-2774d9692078">
<common:shortDescription xml:lang="de">Dämmstoffe aus Schaumkunststoffen.pdf</common:shortDescription>
</referenceToLCAMethodDetails>
<common:other>
<epd:subType xmlns="http://www.iai.kit.edu/EPD/2013">specific dataset</epd:subType>
</common:other>
</LCIMethodAndAllocation>
<dataSourcesTreatmentAndRepresentativeness>
<referenceToDataSource type="source data set" refObjectId="bfaa8b0c-993c-4fd2-83de-71e71550e6b5">
<common:shortDescription xml:lang="de">Dämmplatte mit Neopor® Plus BMB.pdf</common:shortDescription>
</referenceToDataSource>
<referenceToDataSource type="source data set" refObjectId="28d74cc0-db8b-4d7e-bc44-5f6d56ce0c4a">
<common:shortDescription xml:lang="de">GaBi Database (all versions)</common:shortDescription>
</referenceToDataSource>
<referenceToDataSource type="source data set" refObjectId="feda7597-12a1-4bd5-93ef-4d8120877b78">
<common:shortDescription xml:lang="de">GaBi database SP35 2018</common:shortDescription>
</referenceToDataSource>
<useAdviceForDataSet xml:lang="de">Gültigkeitsbereich: 
Die vorliegende EPD beschreibt eine Dämmplatte mit Neopor® Plus BMB (Biomassenbilanz-Ansatz). Das Granulat wird am Standort von BASF SE in Ludwigshafen hergestellt und die Weiterverarbeitung zur Platte erfolgt durch Karl Bachl Kunststoffverarbeitung GmbH &amp; Co.KG in Röhrnbach. 
Systemgrenze: 
Typ der EPD: Cradle-to-Gate-mit Optionen  Die in der Lebenszyklusbewertung berücksichtigten Module sind: A1: RohstoffbereitstellungA2: Transport zum HerstellerA3: HerstellungA4: Transport zur Baustelle A5: MontageC2: Transport zur AbfallbehandlungC4: EntsorgungD: Wiederverwendungs-, Verwertungs- oder Recyclingpotential Die Analyse des Produktlebenszyklus umfasst die Herstellung der Grundstoffe, den Transport der Grundstoffe, die Herstellung des Produkts und der Verpackungsmaterialien in den Modulen A1- A3. Produktionsrückstände aus A3 wie z.B. Zuschnitte oder Randprofile werden in der Produktion wieder eingesetzt. Dies wurde bei der Berechnung der ökologischen Kennzahlen mit einbezogen.   Der Transport des Produkts wird in Modul A4 berücksichtigt. Die Entsorgung der Verpackungsmaterialien sowie die Herstellung, der Transport und die Entsorgung der auf der Baustelle anfallenden Verschnitte werden im Modul A5 betrachtet. Zurückgewonnene Energien aus Verbrennungsprozessen werden in Modul D über die Systemgrenze hinaus deklariert.  Die Nutzungsphase wird bei den Ökobilanz-Berechnungen nicht berücksichtigt.  Die End-of-Life-Modellierungen umfassen den Transport bis zum Ende der Lebensdauer (C2) sowie die Entsorgung des Produktes durch Verbrennung (C4). Die Bilanzierung des Biomethans aus Küchenabfällen umfasst alle relevanten Prozessschritte von der Rohstoffgewinnung bis zur Herstellung (cradle-to-gate). Die Küchenabfälle haben keinen ökonomischen Wert und werden daher ohne Lasten berücksichtigt. Sie verlieren ihre Abfalleigenschaften sobald sie in Biogas umgewandelt sind. Die Aufnahme von biogenem Kohlendioxid aus der Atmosphäre wird entsprechend dem biogenen Kohlenstoff-Gehalt im BMB-Produkt berücksichtigt (A1-A3). Bei der Entsorgung des Produktes werden biogene CO2-Emissionen wieder freigesetzt, die in C4 betrachtet sind.</useAdviceForDataSet>
<useAdviceForDataSet xml:lang="en">Scope: 
This EPD describes an insulation board made of Neopor® Plus BMB (Biomass Balance approach). The granulate is manufactured at the BASF SE site in Ludwigshafen and further processing as boards is carried out by Karl Bachl Kunststoffverarbeitung GmbH &amp; Co. KG in Röhrnbach. 
System boundary: 
Type of EPD: Cradle-to-Gate – with options Modules considered in the Life Cycle Assessment: A1: Raw material supplyA2: Transport to manufacturerA3: ManufacturingA4: Transport to site A5: AssemblyC2: Transport to waste treatmentC4: DisposalD:   Reuse, recovery or recycling potential The analysis of the product life cycle comprises the production and transport of base materials, manufacturing of the product and packaging materials, and is declared in Modules A1-A3. Production residue from A3 such as blanks or edge profiles are reused in the production process. This was taken into consideration when calculating the LCA parameters. Transport of the product is considered in Module A4. Disposal of the packaging materials as well as the production, transport and disposal of offcuts incurred on the construction site are considered in Module A5. Energy gained from incineration processes are declared in Module D, beyond the system boundary. The use phase is not taken into consideration in the LCA calculations. The EoL scenarios include transport to the End-of-Life stage (C2) and disposal of the product via incineration (C4). The LCA for biomethane from kitchen waste comprises all of the relevant process steps from the extraction of raw materials to manufacture (Cradle-to-Gate). Kitchen waste does not have any economic value and is therefore considered clear of any encumbrances. It loses its waste status as soon as it is converted into biogas. The absorption of biogenic carbon dioxide from the atmosphere is considered in line with the biogenic carbon content in the BMB product (A1-A3). During disposal of the product, biogenic CO2 emissions are released again which are considered in C4.</useAdviceForDataSet>
</dataSourcesTreatmentAndRepresentativeness>
<validation>
<review type="Accredited third party review">
<common:referenceToNameOfReviewerAndInstitution uri="../contacts/d111dbec-b024-4be5-86c5-752d6eb2cf95.xml" type="contact data set" refObjectId="d111dbec-b024-4be5-86c5-752d6eb2cf95">
<common:shortDescription xml:lang="de">Institut Bauen und Umwelt e. V.</common:shortDescription>
</common:referenceToNameOfReviewerAndInstitution>
</review>
</validation>
<complianceDeclarations>
<compliance>
<common:referenceToComplianceSystem uri="../sources/b00f9ec0-7874-11e3-981f-0800200c9a66.xml" type="source data set" refObjectId="b00f9ec0-7874-11e3-981f-0800200c9a66">
<common:shortDescription xml:lang="de">DIN EN 15804</common:shortDescription>
</common:referenceToComplianceSystem>
</compliance>
<compliance>
<common:referenceToComplianceSystem uri="../sources/4f2eb655-6e44-4874-a95a-e28f5442cd4d.xml" type="source data set" refObjectId="4f2eb655-6e44-4874-a95a-e28f5442cd4d">
<common:shortDescription xml:lang="de">ISO 14025</common:shortDescription>
</common:referenceToComplianceSystem>
</compliance>
</complianceDeclarations>
</modellingAndValidation>
<administrativeInformation>
<dataEntryBy>
<common:timeStamp>2019-04-23T10:27:55.51</common:timeStamp>
<common:referenceToDataSetFormat uri="../sources/a97a0155-0234-4b87-b4ce-a45da52f2a40.xml" type="source data set" refObjectId="a97a0155-0234-4b87-b4ce-a45da52f2a40">
<common:shortDescription xml:lang="de">ILCD Format 1.1</common:shortDescription>
</common:referenceToDataSetFormat>
<common:referenceToDataSetFormat uri="../sources/cba73800-7874-11e3-981f-0800200c9a66.xml" type="source data set" refObjectId="cba73800-7874-11e3-981f-0800200c9a66">
<common:shortDescription xml:lang="de">EPD-Datenformaterweiterungen</common:shortDescription>
</common:referenceToDataSetFormat>
<common:referenceToPersonOrEntityEnteringTheData uri="../contacts/e4e89f50-19d3-4a3d-8072-17860540059a.xml" type="contact data set" refObjectId="e4e89f50-19d3-4a3d-8072-17860540059a">
<common:shortDescription xml:lang="de">TÜV Rheinland LGA Products GmbH</common:shortDescription>
</common:referenceToPersonOrEntityEnteringTheData>
</dataEntryBy>
<publicationAndOwnership>
<common:dataSetVersion>00.04.000</common:dataSetVersion>
<common:referenceToRegistrationAuthority uri="../contacts/d111dbec-b024-4be5-86c5-752d6eb2cf95.xml" type="contact data set" refObjectId="d111dbec-b024-4be5-86c5-752d6eb2cf95">
<common:shortDescription xml:lang="de">Institut Bauen und Umwelt e. V.</common:shortDescription>
</common:referenceToRegistrationAuthority>
<common:registrationNumber>EPD-BAS-20190059-IBA1-DE</common:registrationNumber>
<common:referenceToOwnershipOfDataSet uri="../contacts/44a80255-699d-4fd9-b995-205a39cfddee.xml" type="contact data set" refObjectId="44a80255-699d-4fd9-b995-205a39cfddee">
<common:shortDescription xml:lang="de">BASF SE</common:shortDescription>
</common:referenceToOwnershipOfDataSet>
<common:copyright>true</common:copyright>
</publicationAndOwnership>
</administrativeInformation>
<exchanges>
<exchange dataSetInternalID="0">
<referenceToFlowDataSet uri="../flows/b7a5d200-825d-fc5c-a441-b8a9ff57713d.xml" type="flow data set" refObjectId="b7a5d200-825d-fc5c-a441-b8a9ff57713d">
<common:shortDescription xml:lang="de">Neopor® Plus BMB Platte (Neopor® Plus BMB Platte)</common:shortDescription>
</referenceToFlowDataSet>
<meanAmount>1</meanAmount>
<referencesToDataSource />
</exchange>
<exchange dataSetInternalID="1">
<referenceToFlowDataSet uri="../flows/20f32be5-0398-4288-9b6d-accddd195317.xml" type="flow data set" refObjectId="20f32be5-0398-4288-9b6d-accddd195317">
<common:shortDescription xml:lang="de">Erneuerbare Primärenergie als Energieträger (PERE)</common:shortDescription>
<common:shortDescription xml:lang="en">Renewable primary energy as energy carrier (PERE)</common:shortDescription>
</referenceToFlowDataSet>
<functionType>General reminder flow</functionType>
<exchangeDirection>Input</exchangeDirection>
<referencesToDataSource />
<common:other>
<epd:referenceToUnitGroupDataSet uri="../unitgroups/93a60a57-a3c8-11da-a746-0800200c9a66.xml" type="unit group data set" refObjectId="93a60a57-a3c8-11da-a746-0800200c9a66">
<common:shortDescription xml:lang="de">MJ</common:shortDescription>
</epd:referenceToUnitGroupDataSet>
<epd:amount epd:module="A1-A3">1559.33</epd:amount>
<epd:amount epd:module="A4">0.59</epd:amount>
<epd:amount epd:module="A5">37.06</epd:amount>
<epd:amount epd:module="C2">0.2</epd:amount>
<epd:amount epd:module="C4">587.52</epd:amount>
<epd:amount epd:module="D">-75.38</epd:amount>
</common:other>
</exchange>
<exchange dataSetInternalID="2">
<referenceToFlowDataSet uri="../flows/fb3ec0de-548d-4508-aea5-00b73bf6f702.xml" type="flow data set" refObjectId="fb3ec0de-548d-4508-aea5-00b73bf6f702">
<common:shortDescription xml:lang="de">Erneuerbare Primärenergie zur stofflichen Nutzung (PERM)</common:shortDescription>
<common:shortDescription xml:lang="en">Renewable primary energy resources as material utilization (PERM)</common:shortDescription>
</referenceToFlowDataSet>
<functionType>General reminder flow</functionType>
<exchangeDirection>Input</exchangeDirection>
<referencesToDataSource />
<common:other>
<epd:referenceToUnitGroupDataSet uri="../unitgroups/93a60a57-a3c8-11da-a746-0800200c9a66.xml" type="unit group data set" refObjectId="93a60a57-a3c8-11da-a746-0800200c9a66">
<common:shortDescription xml:lang="de">MJ</common:shortDescription>
</epd:referenceToUnitGroupDataSet>
<epd:amount epd:module="A1-A3">594.3</epd:amount>
<epd:amount epd:module="A4">0</epd:amount>
<epd:amount epd:module="A5">-7.92</epd:amount>
<epd:amount epd:module="C2">0</epd:amount>
<epd:amount epd:module="C4">-586.38</epd:amount>
<epd:amount epd:module="D">0</epd:amount>
</common:other>
</exchange>
<exchange dataSetInternalID="3">
<referenceToFlowDataSet uri="../flows/53f97275-fa8a-4cdd-9024-65936002acd0.xml" type="flow data set" refObjectId="53f97275-fa8a-4cdd-9024-65936002acd0">
<common:shortDescription xml:lang="de">Total erneuerbare Primärenergie (PERT)</common:shortDescription>
<common:shortDescription xml:lang="en">Total use of renewable primary energy resources (PERT)</common:shortDescription>
</referenceToFlowDataSet>
<functionType>General reminder flow</functionType>
<exchangeDirection>Input</exchangeDirection>
<referencesToDataSource />
<common:other>
<epd:referenceToUnitGroupDataSet uri="../unitgroups/93a60a57-a3c8-11da-a746-0800200c9a66.xml" type="unit group data set" refObjectId="93a60a57-a3c8-11da-a746-0800200c9a66">
<common:shortDescription xml:lang="de">MJ</common:shortDescription>
</epd:referenceToUnitGroupDataSet>
<epd:amount epd:module="A1-A3">2153.63</epd:amount>
<epd:amount epd:module="A4">0.59</epd:amount>
<epd:amount epd:module="A5">29.14</epd:amount>
<epd:amount epd:module="C2">0.2</epd:amount>
<epd:amount epd:module="C4">1.14</epd:amount>
<epd:amount epd:module="D">-75.38</epd:amount>
</common:other>
</exchange>
<exchange dataSetInternalID="4">
<referenceToFlowDataSet uri="../flows/ac857178-2b45-46ec-892a-a9a4332f0372.xml" type="flow data set" refObjectId="ac857178-2b45-46ec-892a-a9a4332f0372">
<common:shortDescription xml:lang="de">Nicht-erneuerbare Primärenergie als Energieträger (PENRE)</common:shortDescription>
<common:shortDescription xml:lang="en">Non renewable primary energy as energy carrier (PENRE)</common:shortDescription>
</referenceToFlowDataSet>
<functionType>General reminder flow</functionType>
<exchangeDirection>Input</exchangeDirection>
<referencesToDataSource />
<common:other>
<epd:referenceToUnitGroupDataSet uri="../unitgroups/93a60a57-a3c8-11da-a746-0800200c9a66.xml" type="unit group data set" refObjectId="93a60a57-a3c8-11da-a746-0800200c9a66">
<common:shortDescription xml:lang="de">MJ</common:shortDescription>
</epd:referenceToUnitGroupDataSet>
<epd:amount epd:module="A1-A3">764.81</epd:amount>
<epd:amount epd:module="A4">11.22</epd:amount>
<epd:amount epd:module="A5">12.54</epd:amount>
<epd:amount epd:module="C2">3.47</epd:amount>
<epd:amount epd:module="C4">6.87</epd:amount>
<epd:amount epd:module="D">-353.83</epd:amount>
</common:other>
</exchange>
<exchange dataSetInternalID="5">
<referenceToFlowDataSet uri="../flows/1421caa0-679d-4bf4-b282-0eb850ccae27.xml" type="flow data set" refObjectId="1421caa0-679d-4bf4-b282-0eb850ccae27">
<common:shortDescription xml:lang="de">Nicht-erneuerbare Primärenergie zur stofflichen Nutzung (PENRM)</common:shortDescription>
<common:shortDescription xml:lang="en">Non renewable primary energy as material utilization (PENRM)</common:shortDescription>
</referenceToFlowDataSet>
<functionType>General reminder flow</functionType>
<exchangeDirection>Input</exchangeDirection>
<referencesToDataSource />
<common:other>
<epd:referenceToUnitGroupDataSet uri="../unitgroups/93a60a57-a3c8-11da-a746-0800200c9a66.xml" type="unit group data set" refObjectId="93a60a57-a3c8-11da-a746-0800200c9a66">
<common:shortDescription xml:lang="de">MJ</common:shortDescription>
</epd:referenceToUnitGroupDataSet>
<epd:amount epd:module="A1-A3">1.84</epd:amount>
<epd:amount epd:module="A4">0</epd:amount>
<epd:amount epd:module="A5">-1.84</epd:amount>
<epd:amount epd:module="C2">0</epd:amount>
<epd:amount epd:module="C4">0</epd:amount>
<epd:amount epd:module="D">0</epd:amount>
</common:other>
</exchange>
<exchange dataSetInternalID="6">
<referenceToFlowDataSet uri="../flows/06159210-646b-4c8d-8583-da9b3b95a6c1.xml" type="flow data set" refObjectId="06159210-646b-4c8d-8583-da9b3b95a6c1">
<common:shortDescription xml:lang="de">Total nicht erneuerbare Primärenergie (PENRT)</common:shortDescription>
<common:shortDescription xml:lang="en">Total use of non renewable primary energy resources (PENRT)</common:shortDescription>
</referenceToFlowDataSet>
<functionType>General reminder flow</functionType>
<exchangeDirection>Input</exchangeDirection>
<referencesToDataSource />
<common:other>
<epd:referenceToUnitGroupDataSet uri="../unitgroups/93a60a57-a3c8-11da-a746-0800200c9a66.xml" type="unit group data set" refObjectId="93a60a57-a3c8-11da-a746-0800200c9a66">
<common:shortDescription xml:lang="de">MJ</common:shortDescription>
</epd:referenceToUnitGroupDataSet>
<epd:amount epd:module="A1-A3">766.65</epd:amount>
<epd:amount epd:module="A4">11.22</epd:amount>
<epd:amount epd:module="A5">10.7</epd:amount>
<epd:amount epd:module="C2">3.74</epd:amount>
<epd:amount epd:module="C4">6.87</epd:amount>
<epd:amount epd:module="D">-353.83</epd:amount>
</common:other>
</exchange>
<exchange dataSetInternalID="7">
<referenceToFlowDataSet uri="../flows/c6a1f35f-2d09-4f54-8dfb-97e502e1ce92.xml" type="flow data set" refObjectId="c6a1f35f-2d09-4f54-8dfb-97e502e1ce92">
<common:shortDescription xml:lang="de">Einsatz von Sekundärstoffen (SM)</common:shortDescription>
<common:shortDescription xml:lang="en">Use of secondary material (SM)</common:shortDescription>
</referenceToFlowDataSet>
<functionType>General reminder flow</functionType>
<exchangeDirection>Input</exchangeDirection>
<referencesToDataSource />
<common:other>
<epd:referenceToUnitGroupDataSet uri="../unitgroups/ad38d542-3fe9-439d-9b95-2f5f7752acaf.xml" type="unit group data set" refObjectId="ad38d542-3fe9-439d-9b95-2f5f7752acaf">
<common:shortDescription xml:lang="de">kg</common:shortDescription>
</epd:referenceToUnitGroupDataSet>
<epd:amount epd:module="A1-A3">17.32</epd:amount>
<epd:amount epd:module="A4">0</epd:amount>
<epd:amount epd:module="A5">0</epd:amount>
<epd:amount epd:module="C2">0</epd:amount>
<epd:amount epd:module="C4">0</epd:amount>
<epd:amount epd:module="D">0</epd:amount>
</common:other>
</exchange>
<exchange dataSetInternalID="8">
<referenceToFlowDataSet uri="../flows/64333088-a55f-4aa2-9a31-c10b07816787.xml" type="flow data set" refObjectId="64333088-a55f-4aa2-9a31-c10b07816787">
<common:shortDescription xml:lang="de">Erneuerbare Sekundärbrennstoffe (RSF)</common:shortDescription>
<common:shortDescription xml:lang="en">Use of renewable secondary fuels (RSF)</common:shortDescription>
</referenceToFlowDataSet>
<functionType>General reminder flow</functionType>
<exchangeDirection>Input</exchangeDirection>
<referencesToDataSource />
<common:other>
<epd:referenceToUnitGroupDataSet uri="../unitgroups/93a60a57-a3c8-11da-a746-0800200c9a66.xml" type="unit group data set" refObjectId="93a60a57-a3c8-11da-a746-0800200c9a66">
<common:shortDescription xml:lang="de">MJ</common:shortDescription>
</epd:referenceToUnitGroupDataSet>
<epd:amount epd:module="A1-A3">0</epd:amount>
<epd:amount epd:module="A4">0</epd:amount>
<epd:amount epd:module="A5">0</epd:amount>
<epd:amount epd:module="C2">0</epd:amount>
<epd:amount epd:module="C4">0</epd:amount>
<epd:amount epd:module="D">0</epd:amount>
</common:other>
</exchange>
<exchange dataSetInternalID="9">
<referenceToFlowDataSet uri="../flows/89def144-d39a-4287-b86f-efde453ddcb2.xml" type="flow data set" refObjectId="89def144-d39a-4287-b86f-efde453ddcb2">
<common:shortDescription xml:lang="de">Nicht erneuerbare Sekundärbrennstoffe (NRSF)</common:shortDescription>
<common:shortDescription xml:lang="en">Use of non renewable secondary fuels (NRSF)</common:shortDescription>
</referenceToFlowDataSet>
<functionType>General reminder flow</functionType>
<exchangeDirection>Input</exchangeDirection>
<referencesToDataSource />
<common:other>
<epd:referenceToUnitGroupDataSet uri="../unitgroups/93a60a57-a3c8-11da-a746-0800200c9a66.xml" type="unit group data set" refObjectId="93a60a57-a3c8-11da-a746-0800200c9a66">
<common:shortDescription xml:lang="de">MJ</common:shortDescription>
</epd:referenceToUnitGroupDataSet>
<epd:amount epd:module="A1-A3">0</epd:amount>
<epd:amount epd:module="A4">0</epd:amount>
<epd:amount epd:module="A5">0</epd:amount>
<epd:amount epd:module="C2">0</epd:amount>
<epd:amount epd:module="C4">0</epd:amount>
<epd:amount epd:module="D">0</epd:amount>
</common:other>
</exchange>
<exchange dataSetInternalID="10">
<referenceToFlowDataSet uri="../flows/3cf952c8-f3a4-461d-8c96-96456ca62246.xml" type="flow data set" refObjectId="3cf952c8-f3a4-461d-8c96-96456ca62246">
<common:shortDescription xml:lang="de">Einsatz von Süßwasserressourcen (FW)</common:shortDescription>
<common:shortDescription xml:lang="en">Use of net fresh water (FW)</common:shortDescription>
</referenceToFlowDataSet>
<functionType>General reminder flow</functionType>
<exchangeDirection>Input</exchangeDirection>
<referencesToDataSource />
<common:other>
<epd:referenceToUnitGroupDataSet uri="../unitgroups/cd950537-0a98-4044-9ba7-9f9a68d0a504.xml" type="unit group data set" refObjectId="cd950537-0a98-4044-9ba7-9f9a68d0a504">
<common:shortDescription xml:lang="de">m^3</common:shortDescription>
</epd:referenceToUnitGroupDataSet>
<epd:amount epd:module="A1-A3">0.242</epd:amount>
<epd:amount epd:module="A4">0.00108</epd:amount>
<epd:amount epd:module="A5">0.00518</epd:amount>
<epd:amount epd:module="C2">0.000359</epd:amount>
<epd:amount epd:module="C4">0.0945</epd:amount>
<epd:amount epd:module="D">-0.0481</epd:amount>
</common:other>
</exchange>
<exchange dataSetInternalID="11">
<referenceToFlowDataSet uri="../flows/430f9e0f-59b2-46a0-8e0d-55e0e84948fc.xml" type="flow data set" refObjectId="430f9e0f-59b2-46a0-8e0d-55e0e84948fc">
<common:shortDescription xml:lang="de">Gefährlicher Abfall zur Deponie (HWD)</common:shortDescription>
<common:shortDescription xml:lang="en">Hazardous waste disposed (HWD)</common:shortDescription>
</referenceToFlowDataSet>
<functionType>General reminder flow</functionType>
<exchangeDirection>Output</exchangeDirection>
<referencesToDataSource />
<common:other>
<epd:referenceToUnitGroupDataSet uri="../unitgroups/ad38d542-3fe9-439d-9b95-2f5f7752acaf.xml" type="unit group data set" refObjectId="ad38d542-3fe9-439d-9b95-2f5f7752acaf">
<common:shortDescription xml:lang="de">kg</common:shortDescription>
</epd:referenceToUnitGroupDataSet>
<epd:amount epd:module="A1-A3">1.29E-06</epd:amount>
<epd:amount epd:module="A4">5.92E-07</epd:amount>
<epd:amount epd:module="A5">2.84E-09</epd:amount>
<epd:amount epd:module="C2">1.97E-07</epd:amount>
<epd:amount epd:module="C4">5.12E-09</epd:amount>
<epd:amount epd:module="D">-1.99E-07</epd:amount>
</common:other>
</exchange>
<exchange dataSetInternalID="12">
<referenceToFlowDataSet uri="../flows/b29ef66b-e286-4afa-949f-62f1a7b4d7fa.xml" type="flow data set" refObjectId="b29ef66b-e286-4afa-949f-62f1a7b4d7fa">
<common:shortDescription xml:lang="de">Entsorgter nicht gefährlicher Abfall (NHWD)</common:shortDescription>
<common:shortDescription xml:lang="en">Non hazardous waste disposed (NHWD)</common:shortDescription>
</referenceToFlowDataSet>
<functionType>General reminder flow</functionType>
<exchangeDirection>Output</exchangeDirection>
<referencesToDataSource />
<common:other>
<epd:referenceToUnitGroupDataSet uri="../unitgroups/ad38d542-3fe9-439d-9b95-2f5f7752acaf.xml" type="unit group data set" refObjectId="ad38d542-3fe9-439d-9b95-2f5f7752acaf">
<common:shortDescription xml:lang="de">kg</common:shortDescription>
</epd:referenceToUnitGroupDataSet>
<epd:amount epd:module="A1-A3">2.95</epd:amount>
<epd:amount epd:module="A4">0.000901</epd:amount>
<epd:amount epd:module="A5">0.041</epd:amount>
<epd:amount epd:module="C2">0.0003</epd:amount>
<epd:amount epd:module="C4">0.0534</epd:amount>
<epd:amount epd:module="D">-0.192</epd:amount>
</common:other>
</exchange>
<exchange dataSetInternalID="13">
<referenceToFlowDataSet uri="../flows/3449546e-52ad-4b39-b809-9fb77cea8ff6.xml" type="flow data set" refObjectId="3449546e-52ad-4b39-b809-9fb77cea8ff6">
<common:shortDescription xml:lang="de">Entsorgter radioaktiver Abfall (RWD)</common:shortDescription>
<common:shortDescription xml:lang="en">Radioactive waste disposed (RWD)</common:shortDescription>
</referenceToFlowDataSet>
<functionType>General reminder flow</functionType>
<exchangeDirection>Output</exchangeDirection>
<referencesToDataSource />
<common:other>
<epd:referenceToUnitGroupDataSet uri="../unitgroups/ad38d542-3fe9-439d-9b95-2f5f7752acaf.xml" type="unit group data set" refObjectId="ad38d542-3fe9-439d-9b95-2f5f7752acaf">
<common:shortDescription xml:lang="de">kg</common:shortDescription>
</epd:referenceToUnitGroupDataSet>
<epd:amount epd:module="A1-A3">0.0415</epd:amount>
<epd:amount epd:module="A4">2.34E-05</epd:amount>
<epd:amount epd:module="A5">0.000566</epd:amount>
<epd:amount epd:module="C2">7.81E-06</epd:amount>
<epd:amount epd:module="C4">0.00024</epd:amount>
<epd:amount epd:module="D">-0.0159</epd:amount>
</common:other>
</exchange>
<exchange dataSetInternalID="14">
<referenceToFlowDataSet uri="../flows/a2b32f97-3fc7-4af2-b209-525bc6426f33.xml" type="flow data set" refObjectId="a2b32f97-3fc7-4af2-b209-525bc6426f33">
<common:shortDescription xml:lang="de">Komponenten für die Wiederverwendung (CRU)</common:shortDescription>
<common:shortDescription xml:lang="en">Components for re-use (CRU)</common:shortDescription>
</referenceToFlowDataSet>
<functionType>General reminder flow</functionType>
<exchangeDirection>Output</exchangeDirection>
<referencesToDataSource />
<common:other>
<epd:referenceToUnitGroupDataSet uri="../unitgroups/ad38d542-3fe9-439d-9b95-2f5f7752acaf.xml" type="unit group data set" refObjectId="ad38d542-3fe9-439d-9b95-2f5f7752acaf">
<common:shortDescription xml:lang="de">kg</common:shortDescription>
</epd:referenceToUnitGroupDataSet>
<epd:amount epd:module="A1-A3">0</epd:amount>
<epd:amount epd:module="A4">0</epd:amount>
<epd:amount epd:module="A5">0</epd:amount>
<epd:amount epd:module="C2">0</epd:amount>
<epd:amount epd:module="C4">0</epd:amount>
<epd:amount epd:module="D">0</epd:amount>
</common:other>
</exchange>
<exchange dataSetInternalID="15">
<referenceToFlowDataSet uri="../flows/d7fe48a5-4103-49c8-9aae-b0b5dfdbd6ae.xml" type="flow data set" refObjectId="d7fe48a5-4103-49c8-9aae-b0b5dfdbd6ae">
<common:shortDescription xml:lang="de">Stoffe zum Recycling (MFR)</common:shortDescription>
<common:shortDescription xml:lang="en">Materials for recycling (MFR)</common:shortDescription>
</referenceToFlowDataSet>
<functionType>General reminder flow</functionType>
<exchangeDirection>Output</exchangeDirection>
<referencesToDataSource />
<common:other>
<epd:referenceToUnitGroupDataSet uri="../unitgroups/ad38d542-3fe9-439d-9b95-2f5f7752acaf.xml" type="unit group data set" refObjectId="ad38d542-3fe9-439d-9b95-2f5f7752acaf">
<common:shortDescription xml:lang="de">kg</common:shortDescription>
</epd:referenceToUnitGroupDataSet>
<epd:amount epd:module="A1-A3">0</epd:amount>
<epd:amount epd:module="A4">0</epd:amount>
<epd:amount epd:module="A5">0</epd:amount>
<epd:amount epd:module="C2">0</epd:amount>
<epd:amount epd:module="C4">0</epd:amount>
<epd:amount epd:module="D">0</epd:amount>
</common:other>
</exchange>
<exchange dataSetInternalID="16">
<referenceToFlowDataSet uri="../flows/59a9181c-3aaf-46ee-8b13-2b3723b6e447.xml" type="flow data set" refObjectId="59a9181c-3aaf-46ee-8b13-2b3723b6e447">
<common:shortDescription xml:lang="de">Stoffe für die Energierückgewinnung (MER)</common:shortDescription>
<common:shortDescription xml:lang="en">Materials for energy recovery (MER)</common:shortDescription>
</referenceToFlowDataSet>
<functionType>General reminder flow</functionType>
<exchangeDirection>Output</exchangeDirection>
<referencesToDataSource />
<common:other>
<epd:referenceToUnitGroupDataSet uri="../unitgroups/ad38d542-3fe9-439d-9b95-2f5f7752acaf.xml" type="unit group data set" refObjectId="ad38d542-3fe9-439d-9b95-2f5f7752acaf">
<common:shortDescription xml:lang="de">kg</common:shortDescription>
</epd:referenceToUnitGroupDataSet>
<epd:amount epd:module="A1-A3">0</epd:amount>
<epd:amount epd:module="A4">0</epd:amount>
<epd:amount epd:module="A5">0</epd:amount>
<epd:amount epd:module="C2">0</epd:amount>
<epd:amount epd:module="C4">0</epd:amount>
<epd:amount epd:module="D">0</epd:amount>
</common:other>
</exchange>
<exchange dataSetInternalID="17">
<referenceToFlowDataSet uri="../flows/4da0c987-2b76-40d6-9e9e-82a017aaaf29.xml" type="flow data set" refObjectId="4da0c987-2b76-40d6-9e9e-82a017aaaf29">
<common:shortDescription xml:lang="de">Exportierte elektrische Energie (EEE)</common:shortDescription>
<common:shortDescription xml:lang="en">Exported electrical energy (EEE)</common:shortDescription>
</referenceToFlowDataSet>
<functionType>General reminder flow</functionType>
<exchangeDirection>Output</exchangeDirection>
<referencesToDataSource />
<common:other>
<epd:referenceToUnitGroupDataSet uri="../unitgroups/93a60a57-a3c8-11da-a746-0800200c9a66.xml" type="unit group data set" refObjectId="93a60a57-a3c8-11da-a746-0800200c9a66">
<common:shortDescription xml:lang="de">MJ</common:shortDescription>
</epd:referenceToUnitGroupDataSet>
<epd:amount epd:module="A1-A3">0</epd:amount>
<epd:amount epd:module="A4">0</epd:amount>
<epd:amount epd:module="A5">1.55</epd:amount>
<epd:amount epd:module="C2">0</epd:amount>
<epd:amount epd:module="C4">76.5</epd:amount>
<epd:amount epd:module="D">0</epd:amount>
</common:other>
</exchange>
<exchange dataSetInternalID="18">
<referenceToFlowDataSet uri="../flows/98daf38a-7a79-46d3-9a37-2b7bd0955810.xml" type="flow data set" refObjectId="98daf38a-7a79-46d3-9a37-2b7bd0955810">
<common:shortDescription xml:lang="de">Exportierte thermische Energie (EET)</common:shortDescription>
<common:shortDescription xml:lang="en">Exported thermal energy (EET)</common:shortDescription>
</referenceToFlowDataSet>
<functionType>General reminder flow</functionType>
<exchangeDirection>Output</exchangeDirection>
<referencesToDataSource />
<common:other>
<epd:referenceToUnitGroupDataSet uri="../unitgroups/93a60a57-a3c8-11da-a746-0800200c9a66.xml" type="unit group data set" refObjectId="93a60a57-a3c8-11da-a746-0800200c9a66">
<common:shortDescription xml:lang="de">MJ</common:shortDescription>
</epd:referenceToUnitGroupDataSet>
<epd:amount epd:module="A1-A3">0</epd:amount>
<epd:amount epd:module="A4">0</epd:amount>
<epd:amount epd:module="A5">3.57</epd:amount>
<epd:amount epd:module="C2">0</epd:amount>
<epd:amount epd:module="C4">176.47</epd:amount>
<epd:amount epd:module="D">0</epd:amount>
</common:other>
</exchange>
</exchanges>
<LCIAResults>
<LCIAResult>
<referenceToLCIAMethodDataSet uri="../flows/77e416eb-a363-4258-a04e-171d843a6460.xml" type="LCIA method data set" refObjectId="77e416eb-a363-4258-a04e-171d843a6460">
<common:shortDescription xml:lang="de">Globales Erwärmungspotenzial (GWP)</common:shortDescription>
<common:shortDescription xml:lang="en">Global warming potential (GWP)</common:shortDescription>
</referenceToLCIAMethodDataSet>
<common:other>
<epd:referenceToUnitGroupDataSet uri="../unitgroups/1ebf3012-d0db-4de2-aefd-ef30cedb0be1.xml" type="unit group data set" refObjectId="1ebf3012-d0db-4de2-aefd-ef30cedb0be1">
<common:shortDescription xml:lang="de">kg CO_(2)-Äq.</common:shortDescription>
</epd:referenceToUnitGroupDataSet>
<epd:amount epd:module="A1-A3">16.22</epd:amount>
<epd:amount epd:module="A4">0.82</epd:amount>
<epd:amount epd:module="A5">1.19</epd:amount>
<epd:amount epd:module="C2">0.27</epd:amount>
<epd:amount epd:module="C4">49.98</epd:amount>
<epd:amount epd:module="D">-24.27</epd:amount>
</common:other>
</LCIAResult>
<LCIAResult>
<referenceToLCIAMethodDataSet uri="../flows/06dcd26f-025f-401a-a7c1-5e457eb54637.xml" type="LCIA method data set" refObjectId="06dcd26f-025f-401a-a7c1-5e457eb54637">
<common:shortDescription xml:lang="de">Abbau Potential der stratosphärischen Ozonschicht (ODP)</common:shortDescription>
<common:shortDescription xml:lang="en">Depletion potential of the stratospheric ozone layer (ODP)</common:shortDescription>
</referenceToLCIAMethodDataSet>
<common:other>
<epd:referenceToUnitGroupDataSet uri="../unitgroups/88054749-b0a6-47ea-a82b-dc5b29326512.xml" type="unit group data set" refObjectId="88054749-b0a6-47ea-a82b-dc5b29326512">
<common:shortDescription xml:lang="de">kg CFC11-Äq.</common:shortDescription>
</epd:referenceToUnitGroupDataSet>
<epd:amount epd:module="A1-A3">4.55E-09</epd:amount>
<epd:amount epd:module="A4">3.41E-14</epd:amount>
<epd:amount epd:module="A5">6.15E-11</epd:amount>
<epd:amount epd:module="C2">1.14E-14</epd:amount>
<epd:amount epd:module="C4">2.74E-13</epd:amount>
<epd:amount epd:module="D">-1.83E-11</epd:amount>
</common:other>
</LCIAResult>
<LCIAResult>
<referenceToLCIAMethodDataSet uri="../flows/b4274add-93b7-4905-a5e4-2e878c4e4216.xml" type="LCIA method data set" refObjectId="b4274add-93b7-4905-a5e4-2e878c4e4216">
<common:shortDescription xml:lang="de">Versauerungspotenzial von Boden und Wasser (AP)</common:shortDescription>
<common:shortDescription xml:lang="en">Acidification potential of land and water (AP)</common:shortDescription>
</referenceToLCIAMethodDataSet>
<common:other>
<epd:referenceToUnitGroupDataSet uri="../unitgroups/bc50c624-a9bc-45b1-a9b0-e6b10d00476f.xml" type="unit group data set" refObjectId="bc50c624-a9bc-45b1-a9b0-e6b10d00476f">
<common:shortDescription xml:lang="de">kg SO_(2)-Äq.</common:shortDescription>
</epd:referenceToUnitGroupDataSet>
<epd:amount epd:module="A1-A3">0.12</epd:amount>
<epd:amount epd:module="A4">0.00246</epd:amount>
<epd:amount epd:module="A5">0.00175</epd:amount>
<epd:amount epd:module="C2">0.00082</epd:amount>
<epd:amount epd:module="C4">0.00391</epd:amount>
<epd:amount epd:module="D">-0.0236</epd:amount>
</common:other>
</LCIAResult>
<LCIAResult>
<referenceToLCIAMethodDataSet uri="../flows/f58827d0-b407-4ec6-be75-8b69efb98a0f.xml" type="LCIA method data set" refObjectId="f58827d0-b407-4ec6-be75-8b69efb98a0f">
<common:shortDescription xml:lang="de">Eutrophierungspotenzial (EP)</common:shortDescription>
<common:shortDescription xml:lang="en">Eutrophication potential (EP)</common:shortDescription>
</referenceToLCIAMethodDataSet>
<common:other>
<epd:referenceToUnitGroupDataSet uri="../unitgroups/67b5401d-873c-485f-bcf3-6ae83b918822.xml" type="unit group data set" refObjectId="67b5401d-873c-485f-bcf3-6ae83b918822">
<common:shortDescription xml:lang="de">kg PO_(4)^(3)-Äq.</common:shortDescription>
</epd:referenceToUnitGroupDataSet>
<epd:amount epd:module="A1-A3">0.0178</epd:amount>
<epd:amount epd:module="A4">0.000605</epd:amount>
<epd:amount epd:module="A5">0.000269</epd:amount>
<epd:amount epd:module="C2">0.000201</epd:amount>
<epd:amount epd:module="C4">0.00088</epd:amount>
<epd:amount epd:module="D">-0.00412</epd:amount>
</common:other>
</LCIAResult>
<LCIAResult>
<referenceToLCIAMethodDataSet uri="../flows/1e84a202-dae6-42aa-9e9d-71ea48b8be00.xml" type="LCIA method data set" refObjectId="1e84a202-dae6-42aa-9e9d-71ea48b8be00">
<common:shortDescription xml:lang="de">Bildungspotential für troposphärisches Ozon (POCP)</common:shortDescription>
<common:shortDescription xml:lang="en">Formation potential of tropospheric ozone photochemical oxidants (POCP)</common:shortDescription>
</referenceToLCIAMethodDataSet>
<common:other>
<epd:referenceToUnitGroupDataSet uri="../unitgroups/01c26c17-9a76-406e-8295-f17b55fd909e.xml" type="unit group data set" refObjectId="01c26c17-9a76-406e-8295-f17b55fd909e">
<common:shortDescription xml:lang="de">kg Ethen-Äq.</common:shortDescription>
</epd:referenceToUnitGroupDataSet>
<epd:amount epd:module="A1-A3">0.288</epd:amount>
<epd:amount epd:module="A4">-0.000919</epd:amount>
<epd:amount epd:module="A5">0.00388</epd:amount>
<epd:amount epd:module="C2">-0.000306</epd:amount>
<epd:amount epd:module="C4">0.000282</epd:amount>
<epd:amount epd:module="D">-0.00222</epd:amount>
</common:other>
</LCIAResult>
<LCIAResult>
<referenceToLCIAMethodDataSet uri="../flows/f7c73bb9-ab1a-4249-9c6d-379a0de6f67e.xml" type="LCIA method data set" refObjectId="f7c73bb9-ab1a-4249-9c6d-379a0de6f67e">
<common:shortDescription xml:lang="de">Potenzial für den abiotischen Abbau nicht fossiler Ressourcen (ADPE)</common:shortDescription>
<common:shortDescription xml:lang="en">Abiotic depletion potential for non fossil resources (ADPE)</common:shortDescription>
</referenceToLCIAMethodDataSet>
<common:other>
<epd:referenceToUnitGroupDataSet uri="../unitgroups/54ccd2d9-a32a-4fc2-923d-f2c8c93e89d4.xml" type="unit group data set" refObjectId="54ccd2d9-a32a-4fc2-923d-f2c8c93e89d4">
<common:shortDescription xml:lang="de">kg Sb-Äq.</common:shortDescription>
</epd:referenceToUnitGroupDataSet>
<epd:amount epd:module="A1-A3">2.3E-05</epd:amount>
<epd:amount epd:module="A4">6.69E-08</epd:amount>
<epd:amount epd:module="A5">3.15E-07</epd:amount>
<epd:amount epd:module="C2">2.23E-08</epd:amount>
<epd:amount epd:module="C4">1.32E-07</epd:amount>
<epd:amount epd:module="D">-8.47E-06</epd:amount>
</common:other>
</LCIAResult>
<LCIAResult>
<referenceToLCIAMethodDataSet uri="../flows/804ebcdf-309d-4098-8ed8-fdaf2f389981.xml" type="LCIA method data set" refObjectId="804ebcdf-309d-4098-8ed8-fdaf2f389981">
<common:shortDescription xml:lang="de">Potenzial für den abiotischen Abbau fossiler Brennstoffe (ADPF)</common:shortDescription>
<common:shortDescription xml:lang="en">Abiotic depletion potential for fossil resources (ADPF)</common:shortDescription>
</referenceToLCIAMethodDataSet>
<common:other>
<epd:referenceToUnitGroupDataSet uri="../unitgroups/93a60a57-a3c8-11da-a746-0800200c9a66.xml" type="unit group data set" refObjectId="93a60a57-a3c8-11da-a746-0800200c9a66">
<common:shortDescription xml:lang="de">MJ</common:shortDescription>
</epd:referenceToUnitGroupDataSet>
<epd:amount epd:module="A1-A3">661.17</epd:amount>
<epd:amount epd:module="A4">11.16</epd:amount>
<epd:amount epd:module="A5">9.26</epd:amount>
<epd:amount epd:module="C2">3.72</epd:amount>
<epd:amount epd:module="C4">6.26</epd:amount>
<epd:amount epd:module="D">-313.68</epd:amount>
</common:other>
</LCIAResult>
</LCIAResults>
</processDataSet>