<?xml version="1.0" encoding="utf-8"?>
<processDataSet xmlns:epd="http://www.iai.kit.edu/EPD/2013" xmlns:common="http://lca.jrc.it/ILCD/Common" xsi:schemaLocation="http://lca.jrc.it/ILCD/Process ../../schemas/EPD_DataSet.xsd" version="1.1" locations="../ILCDLocations.xml" xmlns:xsi="http://www.w3.org/2001/XMLSchema-instance" xmlns="http://lca.jrc.it/ILCD/Process">
<processInformation>
<dataSetInformation>
<common:UUID>d6eaa532-5b85-449b-9fbf-1357a52c4bd9</common:UUID>
<name>
<baseName xml:lang="de">EVALON®dual, mechanisch befestigt oder lose unter Auflast</baseName>
<functionalUnitFlowProperties xml:lang="de" />
</name>
<classificationInformation>
<common:classification name="OEKOBAU.DAT">
<common:class level="0" classId="6">Kunststoffe</common:class>
<common:class level="1" classId="6.3">Dachbahnen</common:class>
<common:class level="2" classId="6.3.04">EVA-Dachbahnen (Etylen-Vinylacetat)</common:class>
</common:classification>
<common:classification name="IBUCategories">
<common:class level="0">02 Bauprodukte</common:class>
<common:class level="1">Abdichtungen</common:class>
<common:class level="2">Dach- und Dichtungsbahnsysteme aus Kunststoffen und Elastomeren</common:class>
</common:classification>
</classificationInformation>
<common:generalComment xml:lang="de">In dieser Umweltproduktdeklaration werden bitumen-verträgliche Dach- und Dichtungsbahnensysteme aus EVAC -Ethylen-Vinyalcetat-Copolymere (in Deutschland EVA) beschrieben. Das deklarierte Produkt besteht aus einer Hochpolymerlegierung aus EVA-Terpolymer und PVC inkl. Zusatzstoffen. Die Dach- und Dichtungsbahnen werden mit einer innenliegenden Verstärkung im Kalanderverfahren hergestellt.  Die Nahtfügung erfolgt mit Heißluft oder Quellschweißmittel.</common:generalComment>
<common:other>
<epd:scenarios>
<epd:scenario epd:name="S1">
<epd:description xml:lang="de">100% Energierückgewinnung</epd:description>
</epd:scenario>
<epd:scenario epd:name="S2">
<epd:description xml:lang="de">100% Recycling</epd:description>
</epd:scenario>
</epd:scenarios>
</common:other>
</dataSetInformation>
<quantitativeReference>
<referenceToReferenceFlow>0</referenceToReferenceFlow>
</quantitativeReference>
<time>
<common:referenceYear>2016</common:referenceYear>
<common:dataSetValidUntil>2021</common:dataSetValidUntil>
</time>
<geography>
<locationOfOperationSupplyOrProduction location="DE" />
</geography>
<technology>
<technologyDescriptionAndIncludedProcesses xml:lang="de">Grundstoffe/Hilfsstoffe: EVALON® -Dach- und Dichtungsbahnen bestehen aus (25 – 50 %) Ethylen-Vinylacetat-Terpolymer -EVA; (25-40 %) Polyvinylchlorid-PVC; (10 – 15 %) mineralischen Flammschutz; (1-2 %) Ca/Zn-Stabilisator; (3-6 %) epoxidiertes Sojabohnenöl; (5- 10 %) Ruß und Additiven; (0-12 %) Titandioxid; (0-25%) Pigmente -je nach Farbe und (3-5%) Gewebe/Gelege aus Polyester- oder Glasgitter. Herstellung: Die Grundstoffe und Vorprodukte werden in einem Mischer vorgemischt und anschließend zusammen mit den anderen Rezepturbestandteilen in einem Extruder plastifiziert. Die Kunststoffmasse wird über ein Mischwalzwerk als Zwischenstufe einem Kalander zugeführt, hier zu einer homogenen Dach- oder Dichtungsbahn ausgewalzt und mit der innenliegenden Verstärkung. Über spezielle Kühlwalzen erfolgt die Abkühlung der fertigen Bahn, die anschließend zu den endgültigen Maßen beschnitten und als Rollenware konfektioniert wird. Alle anfallenden unverstärkten Produktionsreste (Randstreifen) werden recycelt, d.h. der Produktion wieder direkt zugeführt. Die Herstellung unterliegt dem eingeführten Qualitätsmanagementsystem nach /ISO 9001/ (Zertifikat Nr. 01 100 5463). Zertifizierungsstelle ist der TÜV Rheinland, Cert GmbH. Außerdem erfolgen externe Qualitätsüberprüfungen (Fremdüberwachungen) durch die Staatliche Materialprüfungsanstalt Darmstadt. 
Technische Daten: 
Es gelten die Daten der DoP EVALON® dual Dach- und Dichtungsbahn 
Deklarierte Einheit: 
Die deklarierte Einheit ist 1 m² installiertes EVALON©dual Dach-und Dichtungsbahnensystem</technologyDescriptionAndIncludedProcesses>
<technologicalApplicability xml:lang="de">Die Einsatzzwecke des deklarierten Produktes sind: Dachabdichtung Einlagige Abdichtung von nicht genutzten und genutzten Dächern in flacher und geneigter Form. Die Bahnen werden je nach Anforderung wie folgt verlegt: - mechanisch befestigt oder  - lose unter Auflast (Bekiesung, Platten, Begrünung)  Bei der Verarbeitung ist die Verlegeanleitung des Herstellers einzuhalten.</technologicalApplicability>
<referenceToTechnologyFlowDiagrammOrPicture uri="../sources/1552dd1f-22d4-4cd4-8a9c-092358417eb5.xml" type="source data set" refObjectId="1552dd1f-22d4-4cd4-8a9c-092358417eb5">
<common:shortDescription xml:lang="de">Bautechnische Daten</common:shortDescription>
</referenceToTechnologyFlowDiagrammOrPicture>
<referenceToTechnologyFlowDiagrammOrPicture uri="../sources/661051e0-5315-4063-ad4d-66240435b1c0.xml" type="source data set" refObjectId="661051e0-5315-4063-ad4d-66240435b1c0">
<common:shortDescription xml:lang="de">Deklarierte Einheit</common:shortDescription>
</referenceToTechnologyFlowDiagrammOrPicture>
</technology>
</processInformation>
<modellingAndValidation>
<LCIMethodAndAllocation>
<typeOfDataSet>EPD</typeOfDataSet>
<referenceToLCAMethodDetails type="source data set" refObjectId="df547b96-c8e9-4428-8602-49f74577a1c4">
<common:shortDescription xml:lang="de">Dach- und Dichtungsbahnsysteme aus Kunststoffen und Elastomeren.pdf</common:shortDescription>
</referenceToLCAMethodDetails>
<common:other>
<epd:subType xmlns="http://www.iai.kit.edu/EPD/2013">specific dataset</epd:subType>
</common:other>
</LCIMethodAndAllocation>
<dataSourcesTreatmentAndRepresentativeness>
<referenceToDataSource type="source data set" refObjectId="f980daac-51ae-49ee-b36a-7228b4831958">
<common:shortDescription xml:lang="de">EVALON®dual, mechanisch befestigt oder lose unter Auflast.pdf</common:shortDescription>
</referenceToDataSource>
<referenceToDataSource type="source data set" refObjectId="28d74cc0-db8b-4d7e-bc44-5f6d56ce0c4a">
<common:shortDescription xml:lang="de">GaBi Database (all versions)</common:shortDescription>
</referenceToDataSource>
<referenceToDataSource type="source data set" refObjectId="8cb50bdc-0299-4a4c-9a4e-4c62917018c7">
<common:shortDescription xml:lang="de">GaBi database SP29 2016</common:shortDescription>
</referenceToDataSource>
<useAdviceForDataSet xml:lang="de">Gültigkeitsbereich: 
EVALON®dual Dach-und Dichtungsbahnen der Fa. alwitra GmbH &amp; Co. Klaus Göbel werden am Standort 54411 Hermeskeil gefertigt. 
Systemgrenze: 
Diese Ökobilanz adressiert neben dem Lebenszyklusstadium der Produktherstellung (Wiege bis Werkstor) weitere Optionen, die nachfolgend aufgelistet werden: - Rohstoffgewinnung und –bereitstellung (A1) - Transporte der Grundstoffe (A2) - ggfs. Kaschierung (A1) - Herstellung der Bahnen (A3) - Verpackung der Bahnen (inklusive Transporte der Verpackungsmaterialien und End of life) - Transport zur Baustelle (A4) - Installation auf der Baustelle (Lagesicherung mit Klebstoffen und Nahtverschweißung) (A5) - End of life der Bahnen (inklusive Transporte) – stofflich und thermisch (Module C2, C3 und D)</useAdviceForDataSet>
</dataSourcesTreatmentAndRepresentativeness>
<validation>
<review type="Accredited third party review">
<common:referenceToNameOfReviewerAndInstitution uri="../contacts/d111dbec-b024-4be5-86c5-752d6eb2cf95.xml" type="contact data set" refObjectId="d111dbec-b024-4be5-86c5-752d6eb2cf95">
<common:shortDescription xml:lang="de">IBU</common:shortDescription>
</common:referenceToNameOfReviewerAndInstitution>
<common:referenceToCompleteReviewReport type="source data set" />
</review>
</validation>
<complianceDeclarations>
<compliance>
<common:referenceToComplianceSystem uri="../sources/b00f9ec0-7874-11e3-981f-0800200c9a66.xml" type="source data set" refObjectId="b00f9ec0-7874-11e3-981f-0800200c9a66">
<common:shortDescription xml:lang="de">DIN EN 15804</common:shortDescription>
</common:referenceToComplianceSystem>
</compliance>
<compliance>
<common:referenceToComplianceSystem type="source data set">
<common:shortDescription xml:lang="de">ISO 14025</common:shortDescription>
</common:referenceToComplianceSystem>
</compliance>
</complianceDeclarations>
</modellingAndValidation>
<administrativeInformation>
<dataEntryBy>
<common:timeStamp>2016-12-22T09:55:04.146</common:timeStamp>
<common:referenceToDataSetFormat uri="../sources/a97a0155-0234-4b87-b4ce-a45da52f2a40.xml" type="source data set" refObjectId="a97a0155-0234-4b87-b4ce-a45da52f2a40">
<common:shortDescription xml:lang="de">ILCD Format 1.1</common:shortDescription>
</common:referenceToDataSetFormat>
<common:referenceToDataSetFormat uri="../sources/cba73800-7874-11e3-981f-0800200c9a66.xml" type="source data set" refObjectId="cba73800-7874-11e3-981f-0800200c9a66">
<common:shortDescription xml:lang="de">EPD-Datenformaterweiterungen</common:shortDescription>
</common:referenceToDataSetFormat>
<common:referenceToPersonOrEntityEnteringTheData uri="../contacts/623edf96-39d1-4e6f-9892-674c7228546b.xml" type="contact data set" refObjectId="623edf96-39d1-4e6f-9892-674c7228546b">
<common:shortDescription xml:lang="de">thinkstep</common:shortDescription>
</common:referenceToPersonOrEntityEnteringTheData>
</dataEntryBy>
<publicationAndOwnership>
<common:dataSetVersion>00.04.000</common:dataSetVersion>
<common:referenceToOwnershipOfDataSet uri="../contacts/bc72e5c2-8614-4f3f-be9f-d348b40f6356.xml" type="contact data set" refObjectId="bc72e5c2-8614-4f3f-be9f-d348b40f6356">
<common:shortDescription xml:lang="de">alwitra</common:shortDescription>
</common:referenceToOwnershipOfDataSet>
<common:copyright>true</common:copyright>
</publicationAndOwnership>
</administrativeInformation>
<exchanges>
<exchange dataSetInternalID="0">
<referenceToFlowDataSet uri="../flows/862fb05c-5f66-19cd-7f32-9d9c1d5f1a7b.xml" type="flow data set" refObjectId="862fb05c-5f66-19cd-7f32-9d9c1d5f1a7b">
<common:shortDescription xml:lang="de">1m² Dach- und Dichtungsbahn EVALON® dual (1m² Dach- und Dichtungsbahn EVALON® dual)</common:shortDescription>
</referenceToFlowDataSet>
<meanAmount>1</meanAmount>
<referencesToDataSource />
</exchange>
<exchange dataSetInternalID="1">
<referenceToFlowDataSet uri="../flows/20f32be5-0398-4288-9b6d-accddd195317.xml" type="flow data set" refObjectId="20f32be5-0398-4288-9b6d-accddd195317">
<common:shortDescription xml:lang="de">Erneuerbare Primärenergie als Energieträger (PERE)</common:shortDescription>
</referenceToFlowDataSet>
<functionType>General reminder flow</functionType>
<exchangeDirection>Input</exchangeDirection>
<referencesToDataSource />
<common:other>
<epd:referenceToUnitGroupDataSet uri="../unitgroups/93a60a57-a3c8-11da-a746-0800200c9a66.xml" type="unit group data set" refObjectId="93a60a57-a3c8-11da-a746-0800200c9a66">
<common:shortDescription xml:lang="de">MJ</common:shortDescription>
</epd:referenceToUnitGroupDataSet>
<epd:amount epd:module="A1-A3">18.1</epd:amount>
<epd:amount epd:module="A4">0.0289</epd:amount>
<epd:amount epd:module="A5">0.944</epd:amount>
<epd:amount epd:module="C2" epd:scenario="S1">0.00421</epd:amount>
<epd:amount epd:module="C2" epd:scenario="S2">0.062</epd:amount>
<epd:amount epd:module="C3" epd:scenario="S1">0.329</epd:amount>
<epd:amount epd:module="C3" epd:scenario="S2">4.27</epd:amount>
<epd:amount epd:module="D" epd:scenario="S1">-6.1</epd:amount>
<epd:amount epd:module="D" epd:scenario="S2">-7.63</epd:amount>
</common:other>
</exchange>
<exchange dataSetInternalID="2">
<referenceToFlowDataSet uri="../flows/fb3ec0de-548d-4508-aea5-00b73bf6f702.xml" type="flow data set" refObjectId="fb3ec0de-548d-4508-aea5-00b73bf6f702">
<common:shortDescription xml:lang="de">Erneuerbare Primärenergie zur stofflichen Nutzung (PERM)</common:shortDescription>
</referenceToFlowDataSet>
<functionType>General reminder flow</functionType>
<exchangeDirection>Input</exchangeDirection>
<referencesToDataSource />
<common:other>
<epd:referenceToUnitGroupDataSet uri="../unitgroups/93a60a57-a3c8-11da-a746-0800200c9a66.xml" type="unit group data set" refObjectId="93a60a57-a3c8-11da-a746-0800200c9a66">
<common:shortDescription xml:lang="de">MJ</common:shortDescription>
</epd:referenceToUnitGroupDataSet>
<epd:amount epd:module="A1-A3">0</epd:amount>
<epd:amount epd:module="A4"></epd:amount>
<epd:amount epd:module="A5"></epd:amount>
<epd:amount epd:module="C2" epd:scenario="S1"></epd:amount>
<epd:amount epd:module="C2" epd:scenario="S2"></epd:amount>
<epd:amount epd:module="C3" epd:scenario="S1"></epd:amount>
<epd:amount epd:module="C3" epd:scenario="S2"></epd:amount>
<epd:amount epd:module="D" epd:scenario="S1"></epd:amount>
<epd:amount epd:module="D" epd:scenario="S2"></epd:amount>
</common:other>
</exchange>
<exchange dataSetInternalID="3">
<referenceToFlowDataSet uri="../flows/53f97275-fa8a-4cdd-9024-65936002acd0.xml" type="flow data set" refObjectId="53f97275-fa8a-4cdd-9024-65936002acd0">
<common:shortDescription xml:lang="de">Total erneuerbare Primärenergie (PERT)</common:shortDescription>
</referenceToFlowDataSet>
<functionType>General reminder flow</functionType>
<exchangeDirection>Input</exchangeDirection>
<referencesToDataSource />
<common:other>
<epd:referenceToUnitGroupDataSet uri="../unitgroups/93a60a57-a3c8-11da-a746-0800200c9a66.xml" type="unit group data set" refObjectId="93a60a57-a3c8-11da-a746-0800200c9a66">
<common:shortDescription xml:lang="de">MJ</common:shortDescription>
</epd:referenceToUnitGroupDataSet>
<epd:amount epd:module="A1-A3">18.1</epd:amount>
<epd:amount epd:module="A4">0.0289</epd:amount>
<epd:amount epd:module="A5">0.944</epd:amount>
<epd:amount epd:module="C2" epd:scenario="S1">0.00421</epd:amount>
<epd:amount epd:module="C2" epd:scenario="S2">0.062</epd:amount>
<epd:amount epd:module="C3" epd:scenario="S1">0.329</epd:amount>
<epd:amount epd:module="C3" epd:scenario="S2">4.27</epd:amount>
<epd:amount epd:module="D" epd:scenario="S1">-6.1</epd:amount>
<epd:amount epd:module="D" epd:scenario="S2">-7.63</epd:amount>
</common:other>
</exchange>
<exchange dataSetInternalID="4">
<referenceToFlowDataSet uri="../flows/ac857178-2b45-46ec-892a-a9a4332f0372.xml" type="flow data set" refObjectId="ac857178-2b45-46ec-892a-a9a4332f0372">
<common:shortDescription xml:lang="de">Nicht-erneuerbare Primärenergie als Energieträger (PENRE)</common:shortDescription>
</referenceToFlowDataSet>
<functionType>General reminder flow</functionType>
<exchangeDirection>Input</exchangeDirection>
<referencesToDataSource />
<common:other>
<epd:referenceToUnitGroupDataSet uri="../unitgroups/93a60a57-a3c8-11da-a746-0800200c9a66.xml" type="unit group data set" refObjectId="93a60a57-a3c8-11da-a746-0800200c9a66">
<common:shortDescription xml:lang="de">MJ</common:shortDescription>
</epd:referenceToUnitGroupDataSet>
<epd:amount epd:module="A1-A3">96</epd:amount>
<epd:amount epd:module="A4">0.426</epd:amount>
<epd:amount epd:module="A5">7.67</epd:amount>
<epd:amount epd:module="C2" epd:scenario="S1">0.0619</epd:amount>
<epd:amount epd:module="C2" epd:scenario="S2">0.913</epd:amount>
<epd:amount epd:module="C3" epd:scenario="S1">1.63</epd:amount>
<epd:amount epd:module="C3" epd:scenario="S2">11.7</epd:amount>
<epd:amount epd:module="D" epd:scenario="S1">-35.3</epd:amount>
<epd:amount epd:module="D" epd:scenario="S2">-71.9</epd:amount>
</common:other>
</exchange>
<exchange dataSetInternalID="5">
<referenceToFlowDataSet uri="../flows/1421caa0-679d-4bf4-b282-0eb850ccae27.xml" type="flow data set" refObjectId="1421caa0-679d-4bf4-b282-0eb850ccae27">
<common:shortDescription xml:lang="de">Nicht-erneuerbare Primärenergie zur stofflichen Nutzung (PENRM)</common:shortDescription>
</referenceToFlowDataSet>
<functionType>General reminder flow</functionType>
<exchangeDirection>Input</exchangeDirection>
<referencesToDataSource />
<common:other>
<epd:referenceToUnitGroupDataSet uri="../unitgroups/93a60a57-a3c8-11da-a746-0800200c9a66.xml" type="unit group data set" refObjectId="93a60a57-a3c8-11da-a746-0800200c9a66">
<common:shortDescription xml:lang="de">MJ</common:shortDescription>
</epd:referenceToUnitGroupDataSet>
<epd:amount epd:module="A1-A3">53</epd:amount>
<epd:amount epd:module="A4"></epd:amount>
<epd:amount epd:module="A5"></epd:amount>
<epd:amount epd:module="C2" epd:scenario="S1"></epd:amount>
<epd:amount epd:module="C2" epd:scenario="S2"></epd:amount>
<epd:amount epd:module="C3" epd:scenario="S1"></epd:amount>
<epd:amount epd:module="C3" epd:scenario="S2"></epd:amount>
<epd:amount epd:module="D" epd:scenario="S1"></epd:amount>
<epd:amount epd:module="D" epd:scenario="S2"></epd:amount>
</common:other>
</exchange>
<exchange dataSetInternalID="6">
<referenceToFlowDataSet uri="../flows/06159210-646b-4c8d-8583-da9b3b95a6c1.xml" type="flow data set" refObjectId="06159210-646b-4c8d-8583-da9b3b95a6c1">
<common:shortDescription xml:lang="de">Total nicht erneuerbare Primärenergie (PENRT)</common:shortDescription>
</referenceToFlowDataSet>
<functionType>General reminder flow</functionType>
<exchangeDirection>Input</exchangeDirection>
<referencesToDataSource />
<common:other>
<epd:referenceToUnitGroupDataSet uri="../unitgroups/93a60a57-a3c8-11da-a746-0800200c9a66.xml" type="unit group data set" refObjectId="93a60a57-a3c8-11da-a746-0800200c9a66">
<common:shortDescription xml:lang="de">MJ</common:shortDescription>
</epd:referenceToUnitGroupDataSet>
<epd:amount epd:module="A1-A3">149</epd:amount>
<epd:amount epd:module="A4">0.426</epd:amount>
<epd:amount epd:module="A5">7.67</epd:amount>
<epd:amount epd:module="C2" epd:scenario="S1">0.0619</epd:amount>
<epd:amount epd:module="C2" epd:scenario="S2">0.913</epd:amount>
<epd:amount epd:module="C3" epd:scenario="S1">1.63</epd:amount>
<epd:amount epd:module="C3" epd:scenario="S2">11.7</epd:amount>
<epd:amount epd:module="D" epd:scenario="S1">-35.3</epd:amount>
<epd:amount epd:module="D" epd:scenario="S2">-71.9</epd:amount>
</common:other>
</exchange>
<exchange dataSetInternalID="7">
<referenceToFlowDataSet uri="../flows/c6a1f35f-2d09-4f54-8dfb-97e502e1ce92.xml" type="flow data set" refObjectId="c6a1f35f-2d09-4f54-8dfb-97e502e1ce92">
<common:shortDescription xml:lang="de">Einsatz von Sekundärstoffen (SM)</common:shortDescription>
</referenceToFlowDataSet>
<functionType>General reminder flow</functionType>
<exchangeDirection>Input</exchangeDirection>
<referencesToDataSource />
<common:other>
<epd:referenceToUnitGroupDataSet uri="../unitgroups/ad38d542-3fe9-439d-9b95-2f5f7752acaf.xml" type="unit group data set" refObjectId="ad38d542-3fe9-439d-9b95-2f5f7752acaf">
<common:shortDescription xml:lang="de">kg</common:shortDescription>
</epd:referenceToUnitGroupDataSet>
<epd:amount epd:module="A1-A3">0</epd:amount>
<epd:amount epd:module="A4">0</epd:amount>
<epd:amount epd:module="A5">0</epd:amount>
<epd:amount epd:module="C2" epd:scenario="S1">0</epd:amount>
<epd:amount epd:module="C2" epd:scenario="S2">0</epd:amount>
<epd:amount epd:module="C3" epd:scenario="S1">0</epd:amount>
<epd:amount epd:module="C3" epd:scenario="S2">0</epd:amount>
<epd:amount epd:module="D" epd:scenario="S1">0</epd:amount>
<epd:amount epd:module="D" epd:scenario="S2">0</epd:amount>
</common:other>
</exchange>
<exchange dataSetInternalID="8">
<referenceToFlowDataSet uri="../flows/64333088-a55f-4aa2-9a31-c10b07816787.xml" type="flow data set" refObjectId="64333088-a55f-4aa2-9a31-c10b07816787">
<common:shortDescription xml:lang="de">Erneuerbare Sekundärbrennstoffe (RSF)</common:shortDescription>
</referenceToFlowDataSet>
<functionType>General reminder flow</functionType>
<exchangeDirection>Input</exchangeDirection>
<referencesToDataSource />
<common:other>
<epd:referenceToUnitGroupDataSet uri="../unitgroups/93a60a57-a3c8-11da-a746-0800200c9a66.xml" type="unit group data set" refObjectId="93a60a57-a3c8-11da-a746-0800200c9a66">
<common:shortDescription xml:lang="de">MJ</common:shortDescription>
</epd:referenceToUnitGroupDataSet>
<epd:amount epd:module="A1-A3">0</epd:amount>
<epd:amount epd:module="A4">0</epd:amount>
<epd:amount epd:module="A5">0</epd:amount>
<epd:amount epd:module="C2" epd:scenario="S1">0</epd:amount>
<epd:amount epd:module="C2" epd:scenario="S2">0</epd:amount>
<epd:amount epd:module="C3" epd:scenario="S1">0</epd:amount>
<epd:amount epd:module="C3" epd:scenario="S2">0</epd:amount>
<epd:amount epd:module="D" epd:scenario="S1">0</epd:amount>
<epd:amount epd:module="D" epd:scenario="S2">0</epd:amount>
</common:other>
</exchange>
<exchange dataSetInternalID="9">
<referenceToFlowDataSet uri="../flows/89def144-d39a-4287-b86f-efde453ddcb2.xml" type="flow data set" refObjectId="89def144-d39a-4287-b86f-efde453ddcb2">
<common:shortDescription xml:lang="de">Nicht erneuerbare Sekundärbrennstoffe (NRSF)</common:shortDescription>
</referenceToFlowDataSet>
<functionType>General reminder flow</functionType>
<exchangeDirection>Input</exchangeDirection>
<referencesToDataSource />
<common:other>
<epd:referenceToUnitGroupDataSet uri="../unitgroups/93a60a57-a3c8-11da-a746-0800200c9a66.xml" type="unit group data set" refObjectId="93a60a57-a3c8-11da-a746-0800200c9a66">
<common:shortDescription xml:lang="de">MJ</common:shortDescription>
</epd:referenceToUnitGroupDataSet>
<epd:amount epd:module="A1-A3">0</epd:amount>
<epd:amount epd:module="A4">0</epd:amount>
<epd:amount epd:module="A5">0</epd:amount>
<epd:amount epd:module="C2" epd:scenario="S1">0</epd:amount>
<epd:amount epd:module="C2" epd:scenario="S2">0</epd:amount>
<epd:amount epd:module="C3" epd:scenario="S1">0</epd:amount>
<epd:amount epd:module="C3" epd:scenario="S2">0</epd:amount>
<epd:amount epd:module="D" epd:scenario="S1">0</epd:amount>
<epd:amount epd:module="D" epd:scenario="S2">0</epd:amount>
</common:other>
</exchange>
<exchange dataSetInternalID="10">
<referenceToFlowDataSet uri="../flows/3cf952c8-f3a4-461d-8c96-96456ca62246.xml" type="flow data set" refObjectId="3cf952c8-f3a4-461d-8c96-96456ca62246">
<common:shortDescription xml:lang="de">Einsatz von Süßwasserressourcen (FW)</common:shortDescription>
</referenceToFlowDataSet>
<functionType>General reminder flow</functionType>
<exchangeDirection>Input</exchangeDirection>
<referencesToDataSource />
<common:other>
<epd:referenceToUnitGroupDataSet uri="../unitgroups/cd950537-0a98-4044-9ba7-9f9a68d0a504.xml" type="unit group data set" refObjectId="cd950537-0a98-4044-9ba7-9f9a68d0a504">
<common:shortDescription xml:lang="de">m^3</common:shortDescription>
</epd:referenceToUnitGroupDataSet>
<epd:amount epd:module="A1-A3">0.0894</epd:amount>
<epd:amount epd:module="A4">4.37E-05</epd:amount>
<epd:amount epd:module="A5">0.00487</epd:amount>
<epd:amount epd:module="C2" epd:scenario="S1">6.35E-06</epd:amount>
<epd:amount epd:module="C2" epd:scenario="S2">9.36E-05</epd:amount>
<epd:amount epd:module="C3" epd:scenario="S1">0.00899</epd:amount>
<epd:amount epd:module="C3" epd:scenario="S2">0.00325</epd:amount>
<epd:amount epd:module="D" epd:scenario="S1">-0.00458</epd:amount>
<epd:amount epd:module="D" epd:scenario="S2">-0.0447</epd:amount>
</common:other>
</exchange>
<exchange dataSetInternalID="11">
<referenceToFlowDataSet uri="../flows/430f9e0f-59b2-46a0-8e0d-55e0e84948fc.xml" type="flow data set" refObjectId="430f9e0f-59b2-46a0-8e0d-55e0e84948fc">
<common:shortDescription xml:lang="de">Gefährlicher Abfall zur Deponie (HWD)</common:shortDescription>
</referenceToFlowDataSet>
<functionType>General reminder flow</functionType>
<exchangeDirection>Output</exchangeDirection>
<referencesToDataSource />
<common:other>
<epd:referenceToUnitGroupDataSet uri="../unitgroups/ad38d542-3fe9-439d-9b95-2f5f7752acaf.xml" type="unit group data set" refObjectId="ad38d542-3fe9-439d-9b95-2f5f7752acaf">
<common:shortDescription xml:lang="de">kg</common:shortDescription>
</epd:referenceToUnitGroupDataSet>
<epd:amount epd:module="A1-A3">0.00183</epd:amount>
<epd:amount epd:module="A4">5.48E-08</epd:amount>
<epd:amount epd:module="A5">9.16E-05</epd:amount>
<epd:amount epd:module="C2" epd:scenario="S1">7.97E-09</epd:amount>
<epd:amount epd:module="C2" epd:scenario="S2">1.17E-07</epd:amount>
<epd:amount epd:module="C3" epd:scenario="S1">1.89E-08</epd:amount>
<epd:amount epd:module="C3" epd:scenario="S2">1.3E-07</epd:amount>
<epd:amount epd:module="D" epd:scenario="S1">-2.18E-08</epd:amount>
<epd:amount epd:module="D" epd:scenario="S2">-0.00191</epd:amount>
</common:other>
</exchange>
<exchange dataSetInternalID="12">
<referenceToFlowDataSet uri="../flows/b29ef66b-e286-4afa-949f-62f1a7b4d7fa.xml" type="flow data set" refObjectId="b29ef66b-e286-4afa-949f-62f1a7b4d7fa">
<common:shortDescription xml:lang="de">Entsorgter nicht gefährlicher Abfall (NHWD)</common:shortDescription>
</referenceToFlowDataSet>
<functionType>General reminder flow</functionType>
<exchangeDirection>Output</exchangeDirection>
<referencesToDataSource />
<common:other>
<epd:referenceToUnitGroupDataSet uri="../unitgroups/ad38d542-3fe9-439d-9b95-2f5f7752acaf.xml" type="unit group data set" refObjectId="ad38d542-3fe9-439d-9b95-2f5f7752acaf">
<common:shortDescription xml:lang="de">kg</common:shortDescription>
</epd:referenceToUnitGroupDataSet>
<epd:amount epd:module="A1-A3">0.513</epd:amount>
<epd:amount epd:module="A4">5.26E-05</epd:amount>
<epd:amount epd:module="A5">0.0263</epd:amount>
<epd:amount epd:module="C2" epd:scenario="S1">7.66E-06</epd:amount>
<epd:amount epd:module="C2" epd:scenario="S2">0.000113</epd:amount>
<epd:amount epd:module="C3" epd:scenario="S1">0.369</epd:amount>
<epd:amount epd:module="C3" epd:scenario="S2">0.00964</epd:amount>
<epd:amount epd:module="D" epd:scenario="S1">-0.0162</epd:amount>
<epd:amount epd:module="D" epd:scenario="S2">-0.255</epd:amount>
</common:other>
</exchange>
<exchange dataSetInternalID="13">
<referenceToFlowDataSet uri="../flows/3449546e-52ad-4b39-b809-9fb77cea8ff6.xml" type="flow data set" refObjectId="3449546e-52ad-4b39-b809-9fb77cea8ff6">
<common:shortDescription xml:lang="de">Entsorgter radioaktiver Abfall (RWD)</common:shortDescription>
</referenceToFlowDataSet>
<functionType>General reminder flow</functionType>
<exchangeDirection>Output</exchangeDirection>
<referencesToDataSource />
<common:other>
<epd:referenceToUnitGroupDataSet uri="../unitgroups/ad38d542-3fe9-439d-9b95-2f5f7752acaf.xml" type="unit group data set" refObjectId="ad38d542-3fe9-439d-9b95-2f5f7752acaf">
<common:shortDescription xml:lang="de">kg</common:shortDescription>
</epd:referenceToUnitGroupDataSet>
<epd:amount epd:module="A1-A3">0.00429</epd:amount>
<epd:amount epd:module="A4">5.77E-07</epd:amount>
<epd:amount epd:module="A5">0.000224</epd:amount>
<epd:amount epd:module="C2" epd:scenario="S1">8.39E-08</epd:amount>
<epd:amount epd:module="C2" epd:scenario="S2">1.24E-06</epd:amount>
<epd:amount epd:module="C3" epd:scenario="S1">7.7E-05</epd:amount>
<epd:amount epd:module="C3" epd:scenario="S2">0.00101</epd:amount>
<epd:amount epd:module="D" epd:scenario="S1">-0.00147</epd:amount>
<epd:amount epd:module="D" epd:scenario="S2">-0.00202</epd:amount>
</common:other>
</exchange>
<exchange dataSetInternalID="14">
<referenceToFlowDataSet uri="../flows/a2b32f97-3fc7-4af2-b209-525bc6426f33.xml" type="flow data set" refObjectId="a2b32f97-3fc7-4af2-b209-525bc6426f33">
<common:shortDescription xml:lang="de">Komponenten für die Wiederverwendung (CRU)</common:shortDescription>
</referenceToFlowDataSet>
<functionType>General reminder flow</functionType>
<exchangeDirection>Output</exchangeDirection>
<referencesToDataSource />
<common:other>
<epd:referenceToUnitGroupDataSet uri="../unitgroups/ad38d542-3fe9-439d-9b95-2f5f7752acaf.xml" type="unit group data set" refObjectId="ad38d542-3fe9-439d-9b95-2f5f7752acaf">
<common:shortDescription xml:lang="de">kg</common:shortDescription>
</epd:referenceToUnitGroupDataSet>
<epd:amount epd:module="A1-A3"></epd:amount>
<epd:amount epd:module="A4"></epd:amount>
<epd:amount epd:module="A5"></epd:amount>
<epd:amount epd:module="C2" epd:scenario="S1"></epd:amount>
<epd:amount epd:module="C2" epd:scenario="S2"></epd:amount>
<epd:amount epd:module="C3" epd:scenario="S1"></epd:amount>
<epd:amount epd:module="C3" epd:scenario="S2"></epd:amount>
<epd:amount epd:module="D" epd:scenario="S1">0</epd:amount>
<epd:amount epd:module="D" epd:scenario="S2">0</epd:amount>
</common:other>
</exchange>
<exchange dataSetInternalID="15">
<referenceToFlowDataSet uri="../flows/d7fe48a5-4103-49c8-9aae-b0b5dfdbd6ae.xml" type="flow data set" refObjectId="d7fe48a5-4103-49c8-9aae-b0b5dfdbd6ae">
<common:shortDescription xml:lang="de">Stoffe zum Recycling (MFR)</common:shortDescription>
</referenceToFlowDataSet>
<functionType>General reminder flow</functionType>
<exchangeDirection>Output</exchangeDirection>
<referencesToDataSource />
<common:other>
<epd:referenceToUnitGroupDataSet uri="../unitgroups/ad38d542-3fe9-439d-9b95-2f5f7752acaf.xml" type="unit group data set" refObjectId="ad38d542-3fe9-439d-9b95-2f5f7752acaf">
<common:shortDescription xml:lang="de">kg</common:shortDescription>
</epd:referenceToUnitGroupDataSet>
<epd:amount epd:module="A1-A3"></epd:amount>
<epd:amount epd:module="A4"></epd:amount>
<epd:amount epd:module="A5"></epd:amount>
<epd:amount epd:module="C2" epd:scenario="S1"></epd:amount>
<epd:amount epd:module="C2" epd:scenario="S2"></epd:amount>
<epd:amount epd:module="C3" epd:scenario="S1">0</epd:amount>
<epd:amount epd:module="C3" epd:scenario="S2">1.99</epd:amount>
<epd:amount epd:module="D" epd:scenario="S1">0</epd:amount>
<epd:amount epd:module="D" epd:scenario="S2">0</epd:amount>
</common:other>
</exchange>
<exchange dataSetInternalID="16">
<referenceToFlowDataSet uri="../flows/59a9181c-3aaf-46ee-8b13-2b3723b6e447.xml" type="flow data set" refObjectId="59a9181c-3aaf-46ee-8b13-2b3723b6e447">
<common:shortDescription xml:lang="de">Stoffe für die Energierückgewinnung (MER)</common:shortDescription>
</referenceToFlowDataSet>
<functionType>General reminder flow</functionType>
<exchangeDirection>Output</exchangeDirection>
<referencesToDataSource />
<common:other>
<epd:referenceToUnitGroupDataSet uri="../unitgroups/ad38d542-3fe9-439d-9b95-2f5f7752acaf.xml" type="unit group data set" refObjectId="ad38d542-3fe9-439d-9b95-2f5f7752acaf">
<common:shortDescription xml:lang="de">kg</common:shortDescription>
</epd:referenceToUnitGroupDataSet>
<epd:amount epd:module="A1-A3"></epd:amount>
<epd:amount epd:module="A4"></epd:amount>
<epd:amount epd:module="A5"></epd:amount>
<epd:amount epd:module="C2" epd:scenario="S1"></epd:amount>
<epd:amount epd:module="C2" epd:scenario="S2"></epd:amount>
<epd:amount epd:module="C3" epd:scenario="S1">1.99</epd:amount>
<epd:amount epd:module="C3" epd:scenario="S2"></epd:amount>
<epd:amount epd:module="D" epd:scenario="S1">0</epd:amount>
<epd:amount epd:module="D" epd:scenario="S2">0</epd:amount>
</common:other>
</exchange>
<exchange dataSetInternalID="17">
<referenceToFlowDataSet uri="../flows/4da0c987-2b76-40d6-9e9e-82a017aaaf29.xml" type="flow data set" refObjectId="4da0c987-2b76-40d6-9e9e-82a017aaaf29">
<common:shortDescription xml:lang="de">Exportierte elektrische Energie (EEE)</common:shortDescription>
</referenceToFlowDataSet>
<functionType>General reminder flow</functionType>
<exchangeDirection>Output</exchangeDirection>
<referencesToDataSource />
<common:other>
<epd:referenceToUnitGroupDataSet uri="../unitgroups/93a60a57-a3c8-11da-a746-0800200c9a66.xml" type="unit group data set" refObjectId="93a60a57-a3c8-11da-a746-0800200c9a66">
<common:shortDescription xml:lang="de">MJ</common:shortDescription>
</epd:referenceToUnitGroupDataSet>
<epd:amount epd:module="A1-A3"></epd:amount>
<epd:amount epd:module="A4"></epd:amount>
<epd:amount epd:module="A5">0.249</epd:amount>
<epd:amount epd:module="C2" epd:scenario="S1"></epd:amount>
<epd:amount epd:module="C2" epd:scenario="S2"></epd:amount>
<epd:amount epd:module="C3" epd:scenario="S1">6.94</epd:amount>
<epd:amount epd:module="C3" epd:scenario="S2"></epd:amount>
<epd:amount epd:module="D" epd:scenario="S1"></epd:amount>
<epd:amount epd:module="D" epd:scenario="S2"></epd:amount>
</common:other>
</exchange>
<exchange dataSetInternalID="18">
<referenceToFlowDataSet uri="../flows/98daf38a-7a79-46d3-9a37-2b7bd0955810.xml" type="flow data set" refObjectId="98daf38a-7a79-46d3-9a37-2b7bd0955810">
<common:shortDescription xml:lang="de">Exportierte thermische Energie (EET)</common:shortDescription>
</referenceToFlowDataSet>
<functionType>General reminder flow</functionType>
<exchangeDirection>Output</exchangeDirection>
<referencesToDataSource />
<common:other>
<epd:referenceToUnitGroupDataSet uri="../unitgroups/93a60a57-a3c8-11da-a746-0800200c9a66.xml" type="unit group data set" refObjectId="93a60a57-a3c8-11da-a746-0800200c9a66">
<common:shortDescription xml:lang="de">MJ</common:shortDescription>
</epd:referenceToUnitGroupDataSet>
<epd:amount epd:module="A1-A3"></epd:amount>
<epd:amount epd:module="A4"></epd:amount>
<epd:amount epd:module="A5">0.544</epd:amount>
<epd:amount epd:module="C2" epd:scenario="S1"></epd:amount>
<epd:amount epd:module="C2" epd:scenario="S2"></epd:amount>
<epd:amount epd:module="C3" epd:scenario="S1">17</epd:amount>
<epd:amount epd:module="C3" epd:scenario="S2"></epd:amount>
<epd:amount epd:module="D" epd:scenario="S1"></epd:amount>
<epd:amount epd:module="D" epd:scenario="S2"></epd:amount>
</common:other>
</exchange>
</exchanges>
<LCIAResults>
<LCIAResult>
<referenceToLCIAMethodDataSet uri="../flows/77e416eb-a363-4258-a04e-171d843a6460.xml" type="LCIA method data set" refObjectId="77e416eb-a363-4258-a04e-171d843a6460">
<common:shortDescription xml:lang="de">Globales Erwärmungspotenzial (GWP)</common:shortDescription>
</referenceToLCIAMethodDataSet>
<common:other>
<epd:referenceToUnitGroupDataSet uri="../unitgroups/1ebf3012-d0db-4de2-aefd-ef30cedb0be1.xml" type="unit group data set" refObjectId="1ebf3012-d0db-4de2-aefd-ef30cedb0be1">
<common:shortDescription xml:lang="de">kg CO_(2)-Äq.</common:shortDescription>
</epd:referenceToUnitGroupDataSet>
<epd:amount epd:module="A1-A3">6.44</epd:amount>
<epd:amount epd:module="A4">0.0311</epd:amount>
<epd:amount epd:module="A5">0.483</epd:amount>
<epd:amount epd:module="C2" epd:scenario="S1">0.00452</epd:amount>
<epd:amount epd:module="C2" epd:scenario="S2">0.0666</epd:amount>
<epd:amount epd:module="C3" epd:scenario="S1">3.65</epd:amount>
<epd:amount epd:module="C3" epd:scenario="S2">0.899</epd:amount>
<epd:amount epd:module="D" epd:scenario="S1">-2.42</epd:amount>
<epd:amount epd:module="D" epd:scenario="S2">-2.96</epd:amount>
</common:other>
</LCIAResult>
<LCIAResult>
<referenceToLCIAMethodDataSet uri="../flows/06dcd26f-025f-401a-a7c1-5e457eb54637.xml" type="LCIA method data set" refObjectId="06dcd26f-025f-401a-a7c1-5e457eb54637">
<common:shortDescription xml:lang="de">Abbau Potential der stratosphärischen Ozonschicht (ODP)</common:shortDescription>
</referenceToLCIAMethodDataSet>
<common:other>
<epd:referenceToUnitGroupDataSet uri="../unitgroups/88054749-b0a6-47ea-a82b-dc5b29326512.xml" type="unit group data set" refObjectId="88054749-b0a6-47ea-a82b-dc5b29326512">
<common:shortDescription xml:lang="de">kg CFC11-Äq.</common:shortDescription>
</epd:referenceToUnitGroupDataSet>
<epd:amount epd:module="A1-A3">1.07E-09</epd:amount>
<epd:amount epd:module="A4">6.46E-14</epd:amount>
<epd:amount epd:module="A5">5.44E-11</epd:amount>
<epd:amount epd:module="C2" epd:scenario="S1">9.39E-15</epd:amount>
<epd:amount epd:module="C2" epd:scenario="S2">1.38E-13</epd:amount>
<epd:amount epd:module="C3" epd:scenario="S1">3.83E-12</epd:amount>
<epd:amount epd:module="C3" epd:scenario="S2">5.01E-11</epd:amount>
<epd:amount epd:module="D" epd:scenario="S1">-7.24E-11</epd:amount>
<epd:amount epd:module="D" epd:scenario="S2">-5.93E-10</epd:amount>
</common:other>
</LCIAResult>
<LCIAResult>
<referenceToLCIAMethodDataSet uri="../flows/b4274add-93b7-4905-a5e4-2e878c4e4216.xml" type="LCIA method data set" refObjectId="b4274add-93b7-4905-a5e4-2e878c4e4216">
<common:shortDescription xml:lang="de">Versauerungspotenzial von Boden und Wasser (AP)</common:shortDescription>
</referenceToLCIAMethodDataSet>
<common:other>
<epd:referenceToUnitGroupDataSet uri="../unitgroups/bc50c624-a9bc-45b1-a9b0-e6b10d00476f.xml" type="unit group data set" refObjectId="bc50c624-a9bc-45b1-a9b0-e6b10d00476f">
<common:shortDescription xml:lang="de">kg SO_(2)-Äq.</common:shortDescription>
</epd:referenceToUnitGroupDataSet>
<epd:amount epd:module="A1-A3">0.0186</epd:amount>
<epd:amount epd:module="A4">7.22E-05</epd:amount>
<epd:amount epd:module="A5">0.000966</epd:amount>
<epd:amount epd:module="C2" epd:scenario="S1">1.05E-05</epd:amount>
<epd:amount epd:module="C2" epd:scenario="S2">0.000155</epd:amount>
<epd:amount epd:module="C3" epd:scenario="S1">0.000851</epd:amount>
<epd:amount epd:module="C3" epd:scenario="S2">0.00135</epd:amount>
<epd:amount epd:module="D" epd:scenario="S1">-0.00255</epd:amount>
<epd:amount epd:module="D" epd:scenario="S2">-0.00827</epd:amount>
</common:other>
</LCIAResult>
<LCIAResult>
<referenceToLCIAMethodDataSet uri="../flows/f58827d0-b407-4ec6-be75-8b69efb98a0f.xml" type="LCIA method data set" refObjectId="f58827d0-b407-4ec6-be75-8b69efb98a0f">
<common:shortDescription xml:lang="de">Eutrophierungspotenzial (EP)</common:shortDescription>
</referenceToLCIAMethodDataSet>
<common:other>
<epd:referenceToUnitGroupDataSet uri="../unitgroups/67b5401d-873c-485f-bcf3-6ae83b918822.xml" type="unit group data set" refObjectId="67b5401d-873c-485f-bcf3-6ae83b918822">
<common:shortDescription xml:lang="de">kg PO_(4)^(3)-Äq.</common:shortDescription>
</epd:referenceToUnitGroupDataSet>
<epd:amount epd:module="A1-A3">0.00295</epd:amount>
<epd:amount epd:module="A4">1.8E-05</epd:amount>
<epd:amount epd:module="A5">0.000153</epd:amount>
<epd:amount epd:module="C2" epd:scenario="S1">2.62E-06</epd:amount>
<epd:amount epd:module="C2" epd:scenario="S2">3.86E-05</epd:amount>
<epd:amount epd:module="C3" epd:scenario="S1">7.09E-05</epd:amount>
<epd:amount epd:module="C3" epd:scenario="S2">0.000229</epd:amount>
<epd:amount epd:module="D" epd:scenario="S1">-0.000398</epd:amount>
<epd:amount epd:module="D" epd:scenario="S2">-0.00133</epd:amount>
</common:other>
</LCIAResult>
<LCIAResult>
<referenceToLCIAMethodDataSet uri="../flows/1e84a202-dae6-42aa-9e9d-71ea48b8be00.xml" type="LCIA method data set" refObjectId="1e84a202-dae6-42aa-9e9d-71ea48b8be00">
<common:shortDescription xml:lang="de">Bildungspotential für troposphärisches Ozon (POCP)</common:shortDescription>
</referenceToLCIAMethodDataSet>
<common:other>
<epd:referenceToUnitGroupDataSet uri="../unitgroups/01c26c17-9a76-406e-8295-f17b55fd909e.xml" type="unit group data set" refObjectId="01c26c17-9a76-406e-8295-f17b55fd909e">
<common:shortDescription xml:lang="de">kg Ethen-Äq.</common:shortDescription>
</epd:referenceToUnitGroupDataSet>
<epd:amount epd:module="A1-A3">0.00756</epd:amount>
<epd:amount epd:module="A4">-2.27E-05</epd:amount>
<epd:amount epd:module="A5">0.000671</epd:amount>
<epd:amount epd:module="C2" epd:scenario="S1">-3.3E-06</epd:amount>
<epd:amount epd:module="C2" epd:scenario="S2">-4.86E-05</epd:amount>
<epd:amount epd:module="C3" epd:scenario="S1">4.51E-05</epd:amount>
<epd:amount epd:module="C3" epd:scenario="S2">4.04E-05</epd:amount>
<epd:amount epd:module="D" epd:scenario="S1">-0.000283</epd:amount>
<epd:amount epd:module="D" epd:scenario="S2">-0.00378</epd:amount>
</common:other>
</LCIAResult>
<LCIAResult>
<referenceToLCIAMethodDataSet uri="../flows/f7c73bb9-ab1a-4249-9c6d-379a0de6f67e.xml" type="LCIA method data set" refObjectId="f7c73bb9-ab1a-4249-9c6d-379a0de6f67e">
<common:shortDescription xml:lang="de">Potenzial für den abiotischen Abbau nicht fossiler Ressourcen (ADPE)</common:shortDescription>
</referenceToLCIAMethodDataSet>
<common:other>
<epd:referenceToUnitGroupDataSet uri="../unitgroups/54ccd2d9-a32a-4fc2-923d-f2c8c93e89d4.xml" type="unit group data set" refObjectId="54ccd2d9-a32a-4fc2-923d-f2c8c93e89d4">
<common:shortDescription xml:lang="de">kg Sb-Äq.</common:shortDescription>
</epd:referenceToUnitGroupDataSet>
<epd:amount epd:module="A1-A3">4.38E-05</epd:amount>
<epd:amount epd:module="A4">2.36E-09</epd:amount>
<epd:amount epd:module="A5">2.19E-06</epd:amount>
<epd:amount epd:module="C2" epd:scenario="S1">3.43E-10</epd:amount>
<epd:amount epd:module="C2" epd:scenario="S2">5.06E-09</epd:amount>
<epd:amount epd:module="C3" epd:scenario="S1">5.42E-07</epd:amount>
<epd:amount epd:module="C3" epd:scenario="S2">3.78E-07</epd:amount>
<epd:amount epd:module="D" epd:scenario="S1">-5.93E-07</epd:amount>
<epd:amount epd:module="D" epd:scenario="S2">-2.21E-05</epd:amount>
</common:other>
</LCIAResult>
<LCIAResult>
<referenceToLCIAMethodDataSet uri="../flows/804ebcdf-309d-4098-8ed8-fdaf2f389981.xml" type="LCIA method data set" refObjectId="804ebcdf-309d-4098-8ed8-fdaf2f389981">
<common:shortDescription xml:lang="de">Potenzial für den abiotischen Abbau fossiler Brennstoffe (ADPF)</common:shortDescription>
</referenceToLCIAMethodDataSet>
<common:other>
<epd:referenceToUnitGroupDataSet uri="../unitgroups/93a60a57-a3c8-11da-a746-0800200c9a66.xml" type="unit group data set" refObjectId="93a60a57-a3c8-11da-a746-0800200c9a66">
<common:shortDescription xml:lang="de">MJ</common:shortDescription>
</epd:referenceToUnitGroupDataSet>
<epd:amount epd:module="A1-A3">138</epd:amount>
<epd:amount epd:module="A4">0.424</epd:amount>
<epd:amount epd:module="A5">7.1</epd:amount>
<epd:amount epd:module="C2" epd:scenario="S1">0.0617</epd:amount>
<epd:amount epd:module="C2" epd:scenario="S2">0.91</epd:amount>
<epd:amount epd:module="C3" epd:scenario="S1">1.44</epd:amount>
<epd:amount epd:module="C3" epd:scenario="S2">9.13</epd:amount>
<epd:amount epd:module="D" epd:scenario="S1">-31.7</epd:amount>
<epd:amount epd:module="D" epd:scenario="S2">-66.8</epd:amount>
</common:other>
</LCIAResult>
</LCIAResults>
</processDataSet>