<?xml version="1.0" encoding="utf-8"?>
<processDataSet xmlns:epd="http://www.iai.kit.edu/EPD/2013" xmlns:common="http://lca.jrc.it/ILCD/Common" xsi:schemaLocation="http://lca.jrc.it/ILCD/Process ../../schemas/EPD_DataSet.xsd" version="1.1" locations="../ILCDLocations.xml" xmlns:xsi="http://www.w3.org/2001/XMLSchema-instance" xmlns="http://lca.jrc.it/ILCD/Process">
<processInformation>
<dataSetInformation>
<common:UUID>da69c8d7-e90d-44be-893a-c5696dddba6f</common:UUID>
<name>
<baseName xml:lang="de">Knauf Silentboard GKF</baseName>
<baseName xml:lang="en">Knauf Silentboard GKF</baseName>
<functionalUnitFlowProperties xml:lang="de" />
</name>
<classificationInformation>
<common:classification name="OEKOBAU.DAT">
<common:class level="0" classId="1">Mineralische Baustoffe</common:class>
<common:class level="1" classId="1.3">Steine und Elemente</common:class>
<common:class level="2" classId="1.3.13">Gipsplatten</common:class>
</common:classification>
<common:classification name="IBUCategories">
<common:class level="0">02 Bauprodukte</common:class>
<common:class level="1">Gipsprodukte</common:class>
<common:class level="2">Gipsplatten</common:class>
</common:classification>
</classificationInformation>
<common:generalComment xml:lang="de">Knauf Silentboard GKF -  Gipsplatte mit außergewöhnlichem Schallschutz. Knauf Silentboard GKF sind Gipsplatten mit hoher Flächenmasse und Biege­weichheit, bestehend aus einem kartonummantelten Spezial-Gipskern.</common:generalComment>
<common:generalComment xml:lang="en">Knauf Silentboard GKF - Gypsum board with exceptional sound insulation. Knauf Silentboard GKF is a gypsum board with a high weight per unit area and flexural ductility, and consists of a special gypsum core with a board liner cover.</common:generalComment>
<common:other>
<epd:scenarios>
<epd:scenario epd:name="S1">
<epd:description xml:lang="de">Deponierung</epd:description>
<epd:description xml:lang="en">Disposal</epd:description>
</epd:scenario>
<epd:scenario epd:name="S2">
<epd:description xml:lang="de">Recycling</epd:description>
<epd:description xml:lang="en">Recycling</epd:description>
</epd:scenario>
</epd:scenarios>
</common:other>
</dataSetInformation>
<quantitativeReference>
<referenceToReferenceFlow>0</referenceToReferenceFlow>
</quantitativeReference>
<time>
<common:referenceYear>2017</common:referenceYear>
<common:dataSetValidUntil>2022</common:dataSetValidUntil>
</time>
<geography>
<locationOfOperationSupplyOrProduction location="DE" />
</geography>
<technology>
<technologyDescriptionAndIncludedProcesses xml:lang="de">Herstellung, Transport zur Baustelle, Transport von der Baustelle zur Deponie/zum Recycling sowie Behandlung am Lebenszyklusende (Deponierung bzw. Recycling) der Gipsplatte Knauf Silentbard GKF. Die Gipsplatte Knauf Silentboard GKF besteht aus einem Spezialgipskern, Additiven und Ummantelungskarton. 
Technische Daten: 
Folgende (bau)technische Daten im Lieferzustand sind für das deklarierte Produkt relevant: 
Deklarierte Einheit: 
Die deklarierte Einheit ist 1 m² der Gipsplatte Knauf Silentboard GKF mit einer Dicke von 12,5 mm, Flächengewicht ca. 17,5 kg/m².</technologyDescriptionAndIncludedProcesses>
<technologyDescriptionAndIncludedProcesses xml:lang="en">Manufacturing, transport to building site, transport from building site to EoL treatment, EoL treatment (disposal/recycling) of plasterboard Knauf Silentboard GKF. Knauf Silentboard GKF consists of a special gypsum core, additives and board liner. 
Technical data: 
The following technical data in condition on delivery is relevant for the declared product: 
Declared unit: 
The declared unit is 1 m² of Knauf Silentboard GKF with a thickness of 12.5 mm, weight approx. 17.5 kg/m².</technologyDescriptionAndIncludedProcesses>
<technologicalApplicability xml:lang="de">Knauf Silentboard GKF Schallschutzplatten werden in allen Bereichen des Innenausbaus als Beplankung und Nachrüstung von Trockenbau-Systemen mit Brandschutzanforderungen und höchsten Schallschutzanforderungen eingesetzt. Knauf Silentboard GKF sind geeignet für folgende Systeme: Metallständerwände Vorsatzschalen  Unterdecken Raum in Raum System Knauf CuboAufrüstung von Bestandswänden</technologicalApplicability>
<technologicalApplicability xml:lang="en">Knauf Silentboard GKF sound shield boards are used in all interior fitting areas as cladding and for retrofitting drywalling systems to fire protection standards and the highest sound protection specifications.  Knauf Silentboard are suitable for: Metal stud wallsFacing shellsSuspended ceilingsRoom-in-room systems Knauf CuboRetrofitting of existing walls</technologicalApplicability>
<referenceToTechnologyFlowDiagrammOrPicture uri="../sources/3700bea5-d0b1-40d3-a053-f9ddfb582ba7.xml" type="source data set" refObjectId="3700bea5-d0b1-40d3-a053-f9ddfb582ba7">
<common:shortDescription xml:lang="de">Bautechnische Daten</common:shortDescription>
</referenceToTechnologyFlowDiagrammOrPicture>
<referenceToTechnologyFlowDiagrammOrPicture uri="../sources/90504419-54fb-4e24-b27b-7419ac93e331.xml" type="source data set" refObjectId="90504419-54fb-4e24-b27b-7419ac93e331">
<common:shortDescription xml:lang="de">Deklarierte Einheit</common:shortDescription>
</referenceToTechnologyFlowDiagrammOrPicture>
</technology>
</processInformation>
<modellingAndValidation>
<LCIMethodAndAllocation>
<typeOfDataSet>EPD</typeOfDataSet>
<referenceToLCAMethodDetails type="source data set" refObjectId="9e81ccd4-0434-4ddc-9c99-fb8c5eb927d7">
<common:shortDescription xml:lang="de">Gipsplatten.pdf</common:shortDescription>
</referenceToLCAMethodDetails>
<common:other>
<epd:subType xmlns="http://www.iai.kit.edu/EPD/2013">specific dataset</epd:subType>
</common:other>
</LCIMethodAndAllocation>
<dataSourcesTreatmentAndRepresentativeness>
<referenceToDataSource type="source data set" refObjectId="0c870a48-b71f-47fe-af79-18ce65066447">
<common:shortDescription xml:lang="de">Knauf Silentboard GKF.pdf</common:shortDescription>
</referenceToDataSource>
<referenceToDataSource type="source data set" refObjectId="28d74cc0-db8b-4d7e-bc44-5f6d56ce0c4a">
<common:shortDescription xml:lang="de">GaBi Database (all versions)</common:shortDescription>
</referenceToDataSource>
<referenceToDataSource type="source data set" refObjectId="8cb50bdc-0299-4a4c-9a4e-4c62917018c7">
<common:shortDescription xml:lang="de">GaBi database SP29 2016</common:shortDescription>
</referenceToDataSource>
<useAdviceForDataSet xml:lang="de">Gültigkeitsbereich: 
Die EPD gilt für die Gipsplatte Knauf Silentboard GKF. Diese Platte wird in Deutschland gefertigt. 
Systemgrenze: 
Die vorliegende Umweltprodukterklärung enthält neben der Herstellung (Module A1 bis A3) auch den Transport zur Baustelle (A4), den Transport zur Sammelstelle bzw. zur Deponie (Modul C2) sowie zwei Szenarien für die Behandlung am Ende des Lebensweges (Szenario 1: Deponierung – Modul C4/1; Szenario 2: Recycling – Module C3/2, C4/2 und D/2). Es handelt sich bei der vorliegenden Umweltprodukterklärung um eine Deklaration Wiege bis Werkstor mit Optionen.   Bei der Herstellung wird die Produktion sowie der Transport der Rohstoffe, die Herstellung der Platte inklusive Energiebereitstellung und Emissionen während der Produktion sowie die Bereitstellung der Transportverpackung berücksichtigt. Im Rahmen der Modellierung des Recyclings in Szenario 2 werden die Trennung der Komponenten, die Rückführung des Kartons in den Altpapierkreislauf sowie die Aufbereitung des Gipskerns in die Betrachtungen einbezogen. Nicht verwertbare Komponenten werden der Deponierung zugeführt.</useAdviceForDataSet>
<useAdviceForDataSet xml:lang="en">Scope: 
This EPD is valid for the plasterboard Knauf Silentboard GKF. Knauf Silentboard GKF is manufactured in Germany. 
System boundary: 
This Environmental Product Declaration contains the manufacturing (modules A1-A3), the transport from manufacturing to the building site (A4), the transport of plasterboards Knauf Silentboard GKF to the landfill site or the recycling plant (module C2) as well as two scenarios for the End-of-Life (scenario 1: landfilling – module C4/1; scenario 2: recycling – modules C3/2 and C4/2, credits for the recycled gypsum core in module D/2). Accordingly, the EPD is a cradle-to-gate declaration with options. During manufacturing, the provision and transport of raw materials, the manufacturing of the board including the provision of energy, emissions as well as the provision of packaging materials are considered. The modelling of recycling (scenario 2) includes the separation of materials, the feedback of board liner to the waste paper recycling system, and the processing of the gypsum core. Residual non-recyclable components are disposed of.</useAdviceForDataSet>
</dataSourcesTreatmentAndRepresentativeness>
<validation>
<review type="Accredited third party review">
<common:referenceToNameOfReviewerAndInstitution uri="../contacts/d111dbec-b024-4be5-86c5-752d6eb2cf95.xml" type="contact data set" refObjectId="d111dbec-b024-4be5-86c5-752d6eb2cf95">
<common:shortDescription xml:lang="de">IBU</common:shortDescription>
</common:referenceToNameOfReviewerAndInstitution>
<common:referenceToCompleteReviewReport type="source data set" />
</review>
</validation>
<complianceDeclarations>
<compliance>
<common:referenceToComplianceSystem uri="../sources/b00f9ec0-7874-11e3-981f-0800200c9a66.xml" type="source data set" refObjectId="b00f9ec0-7874-11e3-981f-0800200c9a66">
<common:shortDescription xml:lang="de">DIN EN 15804</common:shortDescription>
</common:referenceToComplianceSystem>
</compliance>
<compliance>
<common:referenceToComplianceSystem type="source data set">
<common:shortDescription xml:lang="de">ISO 14025</common:shortDescription>
</common:referenceToComplianceSystem>
</compliance>
</complianceDeclarations>
</modellingAndValidation>
<administrativeInformation>
<dataEntryBy>
<common:timeStamp>2017-02-21T14:18:34.199</common:timeStamp>
<common:referenceToDataSetFormat uri="../sources/a97a0155-0234-4b87-b4ce-a45da52f2a40.xml" type="source data set" refObjectId="a97a0155-0234-4b87-b4ce-a45da52f2a40">
<common:shortDescription xml:lang="de">ILCD Format 1.1</common:shortDescription>
</common:referenceToDataSetFormat>
<common:referenceToDataSetFormat uri="../sources/cba73800-7874-11e3-981f-0800200c9a66.xml" type="source data set" refObjectId="cba73800-7874-11e3-981f-0800200c9a66">
<common:shortDescription xml:lang="de">EPD-Datenformaterweiterungen</common:shortDescription>
</common:referenceToDataSetFormat>
<common:referenceToPersonOrEntityEnteringTheData uri="../contacts/8f3bc0db-53f8-472a-a8f6-93c0e12e763c.xml" type="contact data set" refObjectId="8f3bc0db-53f8-472a-a8f6-93c0e12e763c">
<common:shortDescription xml:lang="de">Knauf Gips KG</common:shortDescription>
</common:referenceToPersonOrEntityEnteringTheData>
</dataEntryBy>
<publicationAndOwnership>
<common:dataSetVersion>00.02.000</common:dataSetVersion>
<common:referenceToOwnershipOfDataSet uri="../contacts/8f3bc0db-53f8-472a-a8f6-93c0e12e763c.xml" type="contact data set" refObjectId="8f3bc0db-53f8-472a-a8f6-93c0e12e763c">
<common:shortDescription xml:lang="de">Knauf Gips KG</common:shortDescription>
</common:referenceToOwnershipOfDataSet>
<common:copyright>true</common:copyright>
</publicationAndOwnership>
</administrativeInformation>
<exchanges>
<exchange dataSetInternalID="0">
<referenceToFlowDataSet uri="../flows/0f4ce4c4-fc5a-604f-67d1-6412c97db2ae.xml" type="flow data set" refObjectId="0f4ce4c4-fc5a-604f-67d1-6412c97db2ae">
<common:shortDescription xml:lang="de">1 m² Knauf Silentboard GKF (1 m² Knauf Silentboard GKF)</common:shortDescription>
</referenceToFlowDataSet>
<meanAmount>1</meanAmount>
<referencesToDataSource />
</exchange>
<exchange dataSetInternalID="1">
<referenceToFlowDataSet uri="../flows/20f32be5-0398-4288-9b6d-accddd195317.xml" type="flow data set" refObjectId="20f32be5-0398-4288-9b6d-accddd195317">
<common:shortDescription xml:lang="de">Erneuerbare Primärenergie als Energieträger (PERE)</common:shortDescription>
</referenceToFlowDataSet>
<functionType>General reminder flow</functionType>
<exchangeDirection>Input</exchangeDirection>
<referencesToDataSource />
<common:other>
<epd:referenceToUnitGroupDataSet uri="../unitgroups/93a60a57-a3c8-11da-a746-0800200c9a66.xml" type="unit group data set" refObjectId="93a60a57-a3c8-11da-a746-0800200c9a66">
<common:shortDescription xml:lang="de">MJ</common:shortDescription>
</epd:referenceToUnitGroupDataSet>
<epd:amount epd:module="A1-A3">8.34185754868523</epd:amount>
<epd:amount epd:module="A4">0.109636376460533</epd:amount>
<epd:amount epd:module="C2">0.109</epd:amount>
<epd:amount epd:module="C3">0.547</epd:amount>
<epd:amount epd:module="C4" epd:scenario="S1">0.0215</epd:amount>
<epd:amount epd:module="C4" epd:scenario="S2">0.0215</epd:amount>
<epd:amount epd:module="D">-0.0524</epd:amount>
</common:other>
</exchange>
<exchange dataSetInternalID="2">
<referenceToFlowDataSet uri="../flows/fb3ec0de-548d-4508-aea5-00b73bf6f702.xml" type="flow data set" refObjectId="fb3ec0de-548d-4508-aea5-00b73bf6f702">
<common:shortDescription xml:lang="de">Erneuerbare Primärenergie zur stofflichen Nutzung (PERM)</common:shortDescription>
</referenceToFlowDataSet>
<functionType>General reminder flow</functionType>
<exchangeDirection>Input</exchangeDirection>
<referencesToDataSource />
<common:other>
<epd:referenceToUnitGroupDataSet uri="../unitgroups/93a60a57-a3c8-11da-a746-0800200c9a66.xml" type="unit group data set" refObjectId="93a60a57-a3c8-11da-a746-0800200c9a66">
<common:shortDescription xml:lang="de">MJ</common:shortDescription>
</epd:referenceToUnitGroupDataSet>
<epd:amount epd:module="A1-A3">3.1740016</epd:amount>
<epd:amount epd:module="A4"></epd:amount>
<epd:amount epd:module="C2"></epd:amount>
<epd:amount epd:module="C3"></epd:amount>
<epd:amount epd:module="C4" epd:scenario="S1"></epd:amount>
<epd:amount epd:module="C4" epd:scenario="S2"></epd:amount>
<epd:amount epd:module="D"></epd:amount>
</common:other>
</exchange>
<exchange dataSetInternalID="3">
<referenceToFlowDataSet uri="../flows/53f97275-fa8a-4cdd-9024-65936002acd0.xml" type="flow data set" refObjectId="53f97275-fa8a-4cdd-9024-65936002acd0">
<common:shortDescription xml:lang="de">Total erneuerbare Primärenergie (PERT)</common:shortDescription>
</referenceToFlowDataSet>
<functionType>General reminder flow</functionType>
<exchangeDirection>Input</exchangeDirection>
<referencesToDataSource />
<common:other>
<epd:referenceToUnitGroupDataSet uri="../unitgroups/93a60a57-a3c8-11da-a746-0800200c9a66.xml" type="unit group data set" refObjectId="93a60a57-a3c8-11da-a746-0800200c9a66">
<common:shortDescription xml:lang="de">MJ</common:shortDescription>
</epd:referenceToUnitGroupDataSet>
<epd:amount epd:module="A1-A3">11.5158591486852</epd:amount>
<epd:amount epd:module="A4">0.109636376460533</epd:amount>
<epd:amount epd:module="C2">0.109</epd:amount>
<epd:amount epd:module="C3">0.547</epd:amount>
<epd:amount epd:module="C4" epd:scenario="S1">0.44</epd:amount>
<epd:amount epd:module="C4" epd:scenario="S2">0.0215</epd:amount>
<epd:amount epd:module="D">-0.0524</epd:amount>
</common:other>
</exchange>
<exchange dataSetInternalID="4">
<referenceToFlowDataSet uri="../flows/ac857178-2b45-46ec-892a-a9a4332f0372.xml" type="flow data set" refObjectId="ac857178-2b45-46ec-892a-a9a4332f0372">
<common:shortDescription xml:lang="de">Nicht-erneuerbare Primärenergie als Energieträger (PENRE)</common:shortDescription>
</referenceToFlowDataSet>
<functionType>General reminder flow</functionType>
<exchangeDirection>Input</exchangeDirection>
<referencesToDataSource />
<common:other>
<epd:referenceToUnitGroupDataSet uri="../unitgroups/93a60a57-a3c8-11da-a746-0800200c9a66.xml" type="unit group data set" refObjectId="93a60a57-a3c8-11da-a746-0800200c9a66">
<common:shortDescription xml:lang="de">MJ</common:shortDescription>
</epd:referenceToUnitGroupDataSet>
<epd:amount epd:module="A1-A3">60.5116614571568</epd:amount>
<epd:amount epd:module="A4">1.61441560877651</epd:amount>
<epd:amount epd:module="C2">1.6</epd:amount>
<epd:amount epd:module="C3">1.4</epd:amount>
<epd:amount epd:module="C4" epd:scenario="S1">3.87</epd:amount>
<epd:amount epd:module="C4" epd:scenario="S2">0.189</epd:amount>
<epd:amount epd:module="D">-0.735</epd:amount>
</common:other>
</exchange>
<exchange dataSetInternalID="5">
<referenceToFlowDataSet uri="../flows/1421caa0-679d-4bf4-b282-0eb850ccae27.xml" type="flow data set" refObjectId="1421caa0-679d-4bf4-b282-0eb850ccae27">
<common:shortDescription xml:lang="de">Nicht-erneuerbare Primärenergie zur stofflichen Nutzung (PENRM)</common:shortDescription>
</referenceToFlowDataSet>
<functionType>General reminder flow</functionType>
<exchangeDirection>Input</exchangeDirection>
<referencesToDataSource />
<common:other>
<epd:referenceToUnitGroupDataSet uri="../unitgroups/93a60a57-a3c8-11da-a746-0800200c9a66.xml" type="unit group data set" refObjectId="93a60a57-a3c8-11da-a746-0800200c9a66">
<common:shortDescription xml:lang="de">MJ</common:shortDescription>
</epd:referenceToUnitGroupDataSet>
<epd:amount epd:module="A1-A3">0.029191746031746</epd:amount>
<epd:amount epd:module="A4"></epd:amount>
<epd:amount epd:module="C2"></epd:amount>
<epd:amount epd:module="C3"></epd:amount>
<epd:amount epd:module="C4" epd:scenario="S1"></epd:amount>
<epd:amount epd:module="C4" epd:scenario="S2"></epd:amount>
<epd:amount epd:module="D"></epd:amount>
</common:other>
</exchange>
<exchange dataSetInternalID="6">
<referenceToFlowDataSet uri="../flows/06159210-646b-4c8d-8583-da9b3b95a6c1.xml" type="flow data set" refObjectId="06159210-646b-4c8d-8583-da9b3b95a6c1">
<common:shortDescription xml:lang="de">Total nicht erneuerbare Primärenergie (PENRT)</common:shortDescription>
</referenceToFlowDataSet>
<functionType>General reminder flow</functionType>
<exchangeDirection>Input</exchangeDirection>
<referencesToDataSource />
<common:other>
<epd:referenceToUnitGroupDataSet uri="../unitgroups/93a60a57-a3c8-11da-a746-0800200c9a66.xml" type="unit group data set" refObjectId="93a60a57-a3c8-11da-a746-0800200c9a66">
<common:shortDescription xml:lang="de">MJ</common:shortDescription>
</epd:referenceToUnitGroupDataSet>
<epd:amount epd:module="A1-A3">60.5408532031885</epd:amount>
<epd:amount epd:module="A4">1.61441560877651</epd:amount>
<epd:amount epd:module="C2">1.6</epd:amount>
<epd:amount epd:module="C3">1.4</epd:amount>
<epd:amount epd:module="C4" epd:scenario="S1">3.87</epd:amount>
<epd:amount epd:module="C4" epd:scenario="S2">0.189</epd:amount>
<epd:amount epd:module="D">-0.735</epd:amount>
</common:other>
</exchange>
<exchange dataSetInternalID="7">
<referenceToFlowDataSet uri="../flows/c6a1f35f-2d09-4f54-8dfb-97e502e1ce92.xml" type="flow data set" refObjectId="c6a1f35f-2d09-4f54-8dfb-97e502e1ce92">
<common:shortDescription xml:lang="de">Einsatz von Sekundärstoffen (SM)</common:shortDescription>
</referenceToFlowDataSet>
<functionType>General reminder flow</functionType>
<exchangeDirection>Input</exchangeDirection>
<referencesToDataSource />
<common:other>
<epd:referenceToUnitGroupDataSet uri="../unitgroups/ad38d542-3fe9-439d-9b95-2f5f7752acaf.xml" type="unit group data set" refObjectId="ad38d542-3fe9-439d-9b95-2f5f7752acaf">
<common:shortDescription xml:lang="de">kg</common:shortDescription>
</epd:referenceToUnitGroupDataSet>
<epd:amount epd:module="A1-A3">5.66144565759058</epd:amount>
<epd:amount epd:module="A4"></epd:amount>
<epd:amount epd:module="C2"></epd:amount>
<epd:amount epd:module="C3"></epd:amount>
<epd:amount epd:module="C4" epd:scenario="S1"></epd:amount>
<epd:amount epd:module="C4" epd:scenario="S2"></epd:amount>
<epd:amount epd:module="D">16.2295</epd:amount>
</common:other>
</exchange>
<exchange dataSetInternalID="8">
<referenceToFlowDataSet uri="../flows/64333088-a55f-4aa2-9a31-c10b07816787.xml" type="flow data set" refObjectId="64333088-a55f-4aa2-9a31-c10b07816787">
<common:shortDescription xml:lang="de">Erneuerbare Sekundärbrennstoffe (RSF)</common:shortDescription>
</referenceToFlowDataSet>
<functionType>General reminder flow</functionType>
<exchangeDirection>Input</exchangeDirection>
<referencesToDataSource />
<common:other>
<epd:referenceToUnitGroupDataSet uri="../unitgroups/93a60a57-a3c8-11da-a746-0800200c9a66.xml" type="unit group data set" refObjectId="93a60a57-a3c8-11da-a746-0800200c9a66">
<common:shortDescription xml:lang="de">MJ</common:shortDescription>
</epd:referenceToUnitGroupDataSet>
<epd:amount epd:module="A1-A3"></epd:amount>
<epd:amount epd:module="A4"></epd:amount>
<epd:amount epd:module="C2"></epd:amount>
<epd:amount epd:module="C3"></epd:amount>
<epd:amount epd:module="C4" epd:scenario="S1"></epd:amount>
<epd:amount epd:module="C4" epd:scenario="S2"></epd:amount>
<epd:amount epd:module="D"></epd:amount>
</common:other>
</exchange>
<exchange dataSetInternalID="9">
<referenceToFlowDataSet uri="../flows/89def144-d39a-4287-b86f-efde453ddcb2.xml" type="flow data set" refObjectId="89def144-d39a-4287-b86f-efde453ddcb2">
<common:shortDescription xml:lang="de">Nicht erneuerbare Sekundärbrennstoffe (NRSF)</common:shortDescription>
</referenceToFlowDataSet>
<functionType>General reminder flow</functionType>
<exchangeDirection>Input</exchangeDirection>
<referencesToDataSource />
<common:other>
<epd:referenceToUnitGroupDataSet uri="../unitgroups/93a60a57-a3c8-11da-a746-0800200c9a66.xml" type="unit group data set" refObjectId="93a60a57-a3c8-11da-a746-0800200c9a66">
<common:shortDescription xml:lang="de">MJ</common:shortDescription>
</epd:referenceToUnitGroupDataSet>
<epd:amount epd:module="A1-A3"></epd:amount>
<epd:amount epd:module="A4"></epd:amount>
<epd:amount epd:module="C2"></epd:amount>
<epd:amount epd:module="C3"></epd:amount>
<epd:amount epd:module="C4" epd:scenario="S1"></epd:amount>
<epd:amount epd:module="C4" epd:scenario="S2"></epd:amount>
<epd:amount epd:module="D"></epd:amount>
</common:other>
</exchange>
<exchange dataSetInternalID="10">
<referenceToFlowDataSet uri="../flows/3cf952c8-f3a4-461d-8c96-96456ca62246.xml" type="flow data set" refObjectId="3cf952c8-f3a4-461d-8c96-96456ca62246">
<common:shortDescription xml:lang="de">Einsatz von Süßwasserressourcen (FW)</common:shortDescription>
</referenceToFlowDataSet>
<functionType>General reminder flow</functionType>
<exchangeDirection>Input</exchangeDirection>
<referencesToDataSource />
<common:other>
<epd:referenceToUnitGroupDataSet uri="../unitgroups/cd950537-0a98-4044-9ba7-9f9a68d0a504.xml" type="unit group data set" refObjectId="cd950537-0a98-4044-9ba7-9f9a68d0a504">
<common:shortDescription xml:lang="de">m^3</common:shortDescription>
</epd:referenceToUnitGroupDataSet>
<epd:amount epd:module="A1-A3">0.0201488940402038</epd:amount>
<epd:amount epd:module="A4">0.000165579589751011</epd:amount>
<epd:amount epd:module="C2">0.000164</epd:amount>
<epd:amount epd:module="C3">0.00041</epd:amount>
<epd:amount epd:module="C4" epd:scenario="S1">0.000788</epd:amount>
<epd:amount epd:module="C4" epd:scenario="S2">3.85E-05</epd:amount>
<epd:amount epd:module="D">-0.000133</epd:amount>
</common:other>
</exchange>
<exchange dataSetInternalID="11">
<referenceToFlowDataSet uri="../flows/430f9e0f-59b2-46a0-8e0d-55e0e84948fc.xml" type="flow data set" refObjectId="430f9e0f-59b2-46a0-8e0d-55e0e84948fc">
<common:shortDescription xml:lang="de">Gefährlicher Abfall zur Deponie (HWD)</common:shortDescription>
</referenceToFlowDataSet>
<functionType>General reminder flow</functionType>
<exchangeDirection>Output</exchangeDirection>
<referencesToDataSource />
<common:other>
<epd:referenceToUnitGroupDataSet uri="../unitgroups/ad38d542-3fe9-439d-9b95-2f5f7752acaf.xml" type="unit group data set" refObjectId="ad38d542-3fe9-439d-9b95-2f5f7752acaf">
<common:shortDescription xml:lang="de">kg</common:shortDescription>
</epd:referenceToUnitGroupDataSet>
<epd:amount epd:module="A1-A3">8.78384171060481E-07</epd:amount>
<epd:amount epd:module="A4">2.07743714312815E-07</epd:amount>
<epd:amount epd:module="C2">2.0618383317224E-07</epd:amount>
<epd:amount epd:module="C3">1.64607307781518E-09</epd:amount>
<epd:amount epd:module="C4" epd:scenario="S1">8.8558593533758E-08</epd:amount>
<epd:amount epd:module="C4" epd:scenario="S2">4.32898152748817E-09</epd:amount>
<epd:amount epd:module="D">-1.64174403300023E-08</epd:amount>
</common:other>
</exchange>
<exchange dataSetInternalID="12">
<referenceToFlowDataSet uri="../flows/b29ef66b-e286-4afa-949f-62f1a7b4d7fa.xml" type="flow data set" refObjectId="b29ef66b-e286-4afa-949f-62f1a7b4d7fa">
<common:shortDescription xml:lang="de">Entsorgter nicht gefährlicher Abfall (NHWD)</common:shortDescription>
</referenceToFlowDataSet>
<functionType>General reminder flow</functionType>
<exchangeDirection>Output</exchangeDirection>
<referencesToDataSource />
<common:other>
<epd:referenceToUnitGroupDataSet uri="../unitgroups/ad38d542-3fe9-439d-9b95-2f5f7752acaf.xml" type="unit group data set" refObjectId="ad38d542-3fe9-439d-9b95-2f5f7752acaf">
<common:shortDescription xml:lang="de">kg</common:shortDescription>
</epd:referenceToUnitGroupDataSet>
<epd:amount epd:module="A1-A3">9.49509788575672</epd:amount>
<epd:amount epd:module="A4">0.0107456817679403</epd:amount>
<epd:amount epd:module="C2">0.0106649958786566</epd:amount>
<epd:amount epd:module="C3">1.5174927587394</epd:amount>
<epd:amount epd:module="C4" epd:scenario="S1">18.5857238982131</epd:amount>
<epd:amount epd:module="C4" epd:scenario="S2">0.0335200229573469</epd:amount>
<epd:amount epd:module="D">-0.13607954551305</epd:amount>
</common:other>
</exchange>
<exchange dataSetInternalID="13">
<referenceToFlowDataSet uri="../flows/3449546e-52ad-4b39-b809-9fb77cea8ff6.xml" type="flow data set" refObjectId="3449546e-52ad-4b39-b809-9fb77cea8ff6">
<common:shortDescription xml:lang="de">Entsorgter radioaktiver Abfall (RWD)</common:shortDescription>
</referenceToFlowDataSet>
<functionType>General reminder flow</functionType>
<exchangeDirection>Output</exchangeDirection>
<referencesToDataSource />
<common:other>
<epd:referenceToUnitGroupDataSet uri="../unitgroups/ad38d542-3fe9-439d-9b95-2f5f7752acaf.xml" type="unit group data set" refObjectId="ad38d542-3fe9-439d-9b95-2f5f7752acaf">
<common:shortDescription xml:lang="de">kg</common:shortDescription>
</epd:referenceToUnitGroupDataSet>
<epd:amount epd:module="A1-A3">0.00124731067654908</epd:amount>
<epd:amount epd:module="A4">2.18579531013697E-06</epd:amount>
<epd:amount epd:module="C2">2.16938287189441E-06</epd:amount>
<epd:amount epd:module="C3">0.000131502337614524</epd:amount>
<epd:amount epd:module="C4" epd:scenario="S1">5.34864476899719E-05</epd:amount>
<epd:amount epd:module="C4" epd:scenario="S2">2.61456099043159E-06</epd:amount>
<epd:amount epd:module="D">-1.10883273632698E-05</epd:amount>
</common:other>
</exchange>
<exchange dataSetInternalID="14">
<referenceToFlowDataSet uri="../flows/a2b32f97-3fc7-4af2-b209-525bc6426f33.xml" type="flow data set" refObjectId="a2b32f97-3fc7-4af2-b209-525bc6426f33">
<common:shortDescription xml:lang="de">Komponenten für die Wiederverwendung (CRU)</common:shortDescription>
</referenceToFlowDataSet>
<functionType>General reminder flow</functionType>
<exchangeDirection>Output</exchangeDirection>
<referencesToDataSource />
<common:other>
<epd:referenceToUnitGroupDataSet uri="../unitgroups/ad38d542-3fe9-439d-9b95-2f5f7752acaf.xml" type="unit group data set" refObjectId="ad38d542-3fe9-439d-9b95-2f5f7752acaf">
<common:shortDescription xml:lang="de">kg</common:shortDescription>
</epd:referenceToUnitGroupDataSet>
<epd:amount epd:module="A1-A3"></epd:amount>
<epd:amount epd:module="A4"></epd:amount>
<epd:amount epd:module="C2"></epd:amount>
<epd:amount epd:module="C3"></epd:amount>
<epd:amount epd:module="C4" epd:scenario="S1"></epd:amount>
<epd:amount epd:module="C4" epd:scenario="S2"></epd:amount>
<epd:amount epd:module="D"></epd:amount>
</common:other>
</exchange>
<exchange dataSetInternalID="15">
<referenceToFlowDataSet uri="../flows/d7fe48a5-4103-49c8-9aae-b0b5dfdbd6ae.xml" type="flow data set" refObjectId="d7fe48a5-4103-49c8-9aae-b0b5dfdbd6ae">
<common:shortDescription xml:lang="de">Stoffe zum Recycling (MFR)</common:shortDescription>
</referenceToFlowDataSet>
<functionType>General reminder flow</functionType>
<exchangeDirection>Output</exchangeDirection>
<referencesToDataSource />
<common:other>
<epd:referenceToUnitGroupDataSet uri="../unitgroups/ad38d542-3fe9-439d-9b95-2f5f7752acaf.xml" type="unit group data set" refObjectId="ad38d542-3fe9-439d-9b95-2f5f7752acaf">
<common:shortDescription xml:lang="de">kg</common:shortDescription>
</epd:referenceToUnitGroupDataSet>
<epd:amount epd:module="A1-A3"></epd:amount>
<epd:amount epd:module="A4"></epd:amount>
<epd:amount epd:module="C2"></epd:amount>
<epd:amount epd:module="C3">16.6</epd:amount>
<epd:amount epd:module="C4" epd:scenario="S1"></epd:amount>
<epd:amount epd:module="C4" epd:scenario="S2"></epd:amount>
<epd:amount epd:module="D"></epd:amount>
</common:other>
</exchange>
<exchange dataSetInternalID="16">
<referenceToFlowDataSet uri="../flows/59a9181c-3aaf-46ee-8b13-2b3723b6e447.xml" type="flow data set" refObjectId="59a9181c-3aaf-46ee-8b13-2b3723b6e447">
<common:shortDescription xml:lang="de">Stoffe für die Energierückgewinnung (MER)</common:shortDescription>
</referenceToFlowDataSet>
<functionType>General reminder flow</functionType>
<exchangeDirection>Output</exchangeDirection>
<referencesToDataSource />
<common:other>
<epd:referenceToUnitGroupDataSet uri="../unitgroups/ad38d542-3fe9-439d-9b95-2f5f7752acaf.xml" type="unit group data set" refObjectId="ad38d542-3fe9-439d-9b95-2f5f7752acaf">
<common:shortDescription xml:lang="de">kg</common:shortDescription>
</epd:referenceToUnitGroupDataSet>
<epd:amount epd:module="A1-A3"></epd:amount>
<epd:amount epd:module="A4"></epd:amount>
<epd:amount epd:module="C2"></epd:amount>
<epd:amount epd:module="C3"></epd:amount>
<epd:amount epd:module="C4" epd:scenario="S1"></epd:amount>
<epd:amount epd:module="C4" epd:scenario="S2"></epd:amount>
<epd:amount epd:module="D"></epd:amount>
</common:other>
</exchange>
<exchange dataSetInternalID="17">
<referenceToFlowDataSet uri="../flows/4da0c987-2b76-40d6-9e9e-82a017aaaf29.xml" type="flow data set" refObjectId="4da0c987-2b76-40d6-9e9e-82a017aaaf29">
<common:shortDescription xml:lang="de">Exportierte elektrische Energie (EEE)</common:shortDescription>
</referenceToFlowDataSet>
<functionType>General reminder flow</functionType>
<exchangeDirection>Output</exchangeDirection>
<referencesToDataSource />
<common:other>
<epd:referenceToUnitGroupDataSet uri="../unitgroups/93a60a57-a3c8-11da-a746-0800200c9a66.xml" type="unit group data set" refObjectId="93a60a57-a3c8-11da-a746-0800200c9a66">
<common:shortDescription xml:lang="de">MJ</common:shortDescription>
</epd:referenceToUnitGroupDataSet>
<epd:amount epd:module="A1-A3"></epd:amount>
<epd:amount epd:module="A4"></epd:amount>
<epd:amount epd:module="C2"></epd:amount>
<epd:amount epd:module="C3"></epd:amount>
<epd:amount epd:module="C4" epd:scenario="S1"></epd:amount>
<epd:amount epd:module="C4" epd:scenario="S2"></epd:amount>
<epd:amount epd:module="D"></epd:amount>
</common:other>
</exchange>
<exchange dataSetInternalID="18">
<referenceToFlowDataSet uri="../flows/98daf38a-7a79-46d3-9a37-2b7bd0955810.xml" type="flow data set" refObjectId="98daf38a-7a79-46d3-9a37-2b7bd0955810">
<common:shortDescription xml:lang="de">Exportierte thermische Energie (EET)</common:shortDescription>
</referenceToFlowDataSet>
<functionType>General reminder flow</functionType>
<exchangeDirection>Output</exchangeDirection>
<referencesToDataSource />
<common:other>
<epd:referenceToUnitGroupDataSet uri="../unitgroups/93a60a57-a3c8-11da-a746-0800200c9a66.xml" type="unit group data set" refObjectId="93a60a57-a3c8-11da-a746-0800200c9a66">
<common:shortDescription xml:lang="de">MJ</common:shortDescription>
</epd:referenceToUnitGroupDataSet>
<epd:amount epd:module="A1-A3"></epd:amount>
<epd:amount epd:module="A4"></epd:amount>
<epd:amount epd:module="C2"></epd:amount>
<epd:amount epd:module="C3"></epd:amount>
<epd:amount epd:module="C4" epd:scenario="S1"></epd:amount>
<epd:amount epd:module="C4" epd:scenario="S2"></epd:amount>
<epd:amount epd:module="D"></epd:amount>
</common:other>
</exchange>
</exchanges>
<LCIAResults>
<LCIAResult>
<referenceToLCIAMethodDataSet uri="../flows/77e416eb-a363-4258-a04e-171d843a6460.xml" type="LCIA method data set" refObjectId="77e416eb-a363-4258-a04e-171d843a6460">
<common:shortDescription xml:lang="de">Globales Erwärmungspotenzial (GWP)</common:shortDescription>
</referenceToLCIAMethodDataSet>
<common:other>
<epd:referenceToUnitGroupDataSet uri="../unitgroups/1ebf3012-d0db-4de2-aefd-ef30cedb0be1.xml" type="unit group data set" refObjectId="1ebf3012-d0db-4de2-aefd-ef30cedb0be1">
<common:shortDescription xml:lang="de">kg CO_(2)-Äq.</common:shortDescription>
</epd:referenceToUnitGroupDataSet>
<epd:amount epd:module="A1-A3">4.1995336165282</epd:amount>
<epd:amount epd:module="A4">0.120335567602612</epd:amount>
<epd:amount epd:module="C2">0.119</epd:amount>
<epd:amount epd:module="C3">0.108</epd:amount>
<epd:amount epd:module="C4" epd:scenario="S1">0.287</epd:amount>
<epd:amount epd:module="C4" epd:scenario="S2">0.014</epd:amount>
<epd:amount epd:module="D">-0.0675</epd:amount>
</common:other>
</LCIAResult>
<LCIAResult>
<referenceToLCIAMethodDataSet uri="../flows/06dcd26f-025f-401a-a7c1-5e457eb54637.xml" type="LCIA method data set" refObjectId="06dcd26f-025f-401a-a7c1-5e457eb54637">
<common:shortDescription xml:lang="de">Abbau Potential der stratosphärischen Ozonschicht (ODP)</common:shortDescription>
</referenceToLCIAMethodDataSet>
<common:other>
<epd:referenceToUnitGroupDataSet uri="../unitgroups/88054749-b0a6-47ea-a82b-dc5b29326512.xml" type="unit group data set" refObjectId="88054749-b0a6-47ea-a82b-dc5b29326512">
<common:shortDescription xml:lang="de">kg CFC11-Äq.</common:shortDescription>
</epd:referenceToUnitGroupDataSet>
<epd:amount epd:module="A1-A3">7.62610702405482E-11</epd:amount>
<epd:amount epd:module="A4">2.44854385114684E-13</epd:amount>
<epd:amount epd:module="C2">2.43E-13</epd:amount>
<epd:amount epd:module="C3">6.49E-12</epd:amount>
<epd:amount epd:module="C4" epd:scenario="S1">2.83E-12</epd:amount>
<epd:amount epd:module="C4" epd:scenario="S2">1.38E-13</epd:amount>
<epd:amount epd:module="D">-6.73E-13</epd:amount>
</common:other>
</LCIAResult>
<LCIAResult>
<referenceToLCIAMethodDataSet uri="../flows/b4274add-93b7-4905-a5e4-2e878c4e4216.xml" type="LCIA method data set" refObjectId="b4274add-93b7-4905-a5e4-2e878c4e4216">
<common:shortDescription xml:lang="de">Versauerungspotenzial von Boden und Wasser (AP)</common:shortDescription>
</referenceToLCIAMethodDataSet>
<common:other>
<epd:referenceToUnitGroupDataSet uri="../unitgroups/bc50c624-a9bc-45b1-a9b0-e6b10d00476f.xml" type="unit group data set" refObjectId="bc50c624-a9bc-45b1-a9b0-e6b10d00476f">
<common:shortDescription xml:lang="de">kg SO_(2)-Äq.</common:shortDescription>
</epd:referenceToUnitGroupDataSet>
<epd:amount epd:module="A1-A3">0.0282132581051645</epd:amount>
<epd:amount epd:module="A4">0.000315414747174303</epd:amount>
<epd:amount epd:module="C2">0.000313</epd:amount>
<epd:amount epd:module="C3">0.000156</epd:amount>
<epd:amount epd:module="C4" epd:scenario="S1">0.00172</epd:amount>
<epd:amount epd:module="C4" epd:scenario="S2">8.42E-05</epd:amount>
<epd:amount epd:module="D">-0.000158</epd:amount>
</common:other>
</LCIAResult>
<LCIAResult>
<referenceToLCIAMethodDataSet uri="../flows/f58827d0-b407-4ec6-be75-8b69efb98a0f.xml" type="LCIA method data set" refObjectId="f58827d0-b407-4ec6-be75-8b69efb98a0f">
<common:shortDescription xml:lang="de">Eutrophierungspotenzial (EP)</common:shortDescription>
</referenceToLCIAMethodDataSet>
<common:other>
<epd:referenceToUnitGroupDataSet uri="../unitgroups/67b5401d-873c-485f-bcf3-6ae83b918822.xml" type="unit group data set" refObjectId="67b5401d-873c-485f-bcf3-6ae83b918822">
<common:shortDescription xml:lang="de">kg PO_(4)^(3)-Äq.</common:shortDescription>
</epd:referenceToUnitGroupDataSet>
<epd:amount epd:module="A1-A3">0.00351664837701538</epd:amount>
<epd:amount epd:module="A4">7.92583942514755E-05</epd:amount>
<epd:amount epd:module="C2">7.87E-05</epd:amount>
<epd:amount epd:module="C3">2.48E-05</epd:amount>
<epd:amount epd:module="C4" epd:scenario="S1">0.000234</epd:amount>
<epd:amount epd:module="C4" epd:scenario="S2">1.15E-05</epd:amount>
<epd:amount epd:module="D">-3.4E-05</epd:amount>
</common:other>
</LCIAResult>
<LCIAResult>
<referenceToLCIAMethodDataSet uri="../flows/1e84a202-dae6-42aa-9e9d-71ea48b8be00.xml" type="LCIA method data set" refObjectId="1e84a202-dae6-42aa-9e9d-71ea48b8be00">
<common:shortDescription xml:lang="de">Bildungspotential für troposphärisches Ozon (POCP)</common:shortDescription>
</referenceToLCIAMethodDataSet>
<common:other>
<epd:referenceToUnitGroupDataSet uri="../unitgroups/01c26c17-9a76-406e-8295-f17b55fd909e.xml" type="unit group data set" refObjectId="01c26c17-9a76-406e-8295-f17b55fd909e">
<common:shortDescription xml:lang="de">kg Ethen-Äq.</common:shortDescription>
</epd:referenceToUnitGroupDataSet>
<epd:amount epd:module="A1-A3">0.0014131894019528</epd:amount>
<epd:amount epd:module="A4">-0.000107450183919906</epd:amount>
<epd:amount epd:module="C2">-0.000107</epd:amount>
<epd:amount epd:module="C3">1.16E-05</epd:amount>
<epd:amount epd:module="C4" epd:scenario="S1">0.000166</epd:amount>
<epd:amount epd:module="C4" epd:scenario="S2">8.09E-06</epd:amount>
<epd:amount epd:module="D">-1.76E-05</epd:amount>
</common:other>
</LCIAResult>
<LCIAResult>
<referenceToLCIAMethodDataSet uri="../flows/f7c73bb9-ab1a-4249-9c6d-379a0de6f67e.xml" type="LCIA method data set" refObjectId="f7c73bb9-ab1a-4249-9c6d-379a0de6f67e">
<common:shortDescription xml:lang="de">Potenzial für den abiotischen Abbau nicht fossiler Ressourcen (ADPE)</common:shortDescription>
</referenceToLCIAMethodDataSet>
<common:other>
<epd:referenceToUnitGroupDataSet uri="../unitgroups/54ccd2d9-a32a-4fc2-923d-f2c8c93e89d4.xml" type="unit group data set" refObjectId="54ccd2d9-a32a-4fc2-923d-f2c8c93e89d4">
<common:shortDescription xml:lang="de">kg Sb-Äq.</common:shortDescription>
</epd:referenceToUnitGroupDataSet>
<epd:amount epd:module="A1-A3">0.000402607116004662</epd:amount>
<epd:amount epd:module="A4">8.94873629660725E-09</epd:amount>
<epd:amount epd:module="C2">8.88E-09</epd:amount>
<epd:amount epd:module="C3">4.83E-08</epd:amount>
<epd:amount epd:module="C4" epd:scenario="S1">9.9E-08</epd:amount>
<epd:amount epd:module="C4" epd:scenario="S2">4.84E-09</epd:amount>
<epd:amount epd:module="D">-0.000305</epd:amount>
</common:other>
</LCIAResult>
<LCIAResult>
<referenceToLCIAMethodDataSet uri="../flows/804ebcdf-309d-4098-8ed8-fdaf2f389981.xml" type="LCIA method data set" refObjectId="804ebcdf-309d-4098-8ed8-fdaf2f389981">
<common:shortDescription xml:lang="de">Potenzial für den abiotischen Abbau fossiler Brennstoffe (ADPF)</common:shortDescription>
</referenceToLCIAMethodDataSet>
<common:other>
<epd:referenceToUnitGroupDataSet uri="../unitgroups/93a60a57-a3c8-11da-a746-0800200c9a66.xml" type="unit group data set" refObjectId="93a60a57-a3c8-11da-a746-0800200c9a66">
<common:shortDescription xml:lang="de">MJ</common:shortDescription>
</epd:referenceToUnitGroupDataSet>
<epd:amount epd:module="A1-A3">57.3981782259567</epd:amount>
<epd:amount epd:module="A4">1.60874590660798</epd:amount>
<epd:amount epd:module="C2">1.6</epd:amount>
<epd:amount epd:module="C3">1.07</epd:amount>
<epd:amount epd:module="C4" epd:scenario="S1">3.74</epd:amount>
<epd:amount epd:module="C4" epd:scenario="S2">0.183</epd:amount>
<epd:amount epd:module="D">-0.707</epd:amount>
</common:other>
</LCIAResult>
</LCIAResults>
</processDataSet>