<?xml-stylesheet type='text/xsl' href='../../stylesheets/epd2html.xsl'?>
<processDataSet xmlns:xsi="http://www.w3.org/2001/XMLSchema-instance" xmlns="http://lca.jrc.it/ILCD/Process" xsi:schemaLocation="http://lca.jrc.it/ILCD/Process ../../schemas/EPD_DataSet.xsd" locations="../ILCDLocations.xml" version="1.1">
  <processInformation>
    <dataSetInformation>
      <common:UUID xmlns:common="http://lca.jrc.it/ILCD/Common">e82b43d5-1eba-4f55-b12f-4f2a3f55d380</common:UUID>
      <name>
        <baseName xmlns:epd="http://www.iai.kit.edu/EPD/2013" xmlns:common="http://lca.jrc.it/ILCD/Common" xml:lang="en">Photovoltaic system 1200 kWh/m²*a</baseName>
        <baseName xmlns:epd="http://www.iai.kit.edu/EPD/2013" xmlns:common="http://lca.jrc.it/ILCD/Common" xml:lang="de">Photovoltaiksystem 1200 kWh/m²*a</baseName>
      </name>
      <classificationInformation>
        <common:classification xmlns:common="http://lca.jrc.it/ILCD/Common" name="oekobau.dat">
          <common:class level="0" classId="9">Sonstige</common:class>
          <common:class level="1" classId="9.2">Energieträger - Bereitstellung frei Verbraucher</common:class>
          <common:class level="2" classId="9.2.05">Strom</common:class>
        </common:classification>
      </classificationInformation>
      <common:generalComment xmlns:common="http://lca.jrc.it/ILCD/Common" xmlns:epd="http://www.iai.kit.edu/EPD/2013" xml:lang="en">This data set has been modeled according to the European Standard EN 15804 for Sustainable Building. Results are depicted in modules that allow the structured expression of results over the entire life cycle.</common:generalComment>
      <common:generalComment xmlns:common="http://lca.jrc.it/ILCD/Common" xmlns:epd="http://www.iai.kit.edu/EPD/2013" xml:lang="de">Dieser Datensatz wurde nach dem European Standard EN 15804 für Nachhaltiges Bauen modelliert. Ergebnisse werden in Modulen abgebildet, die den strukturierten Ausdruck von Ergebnissen über den gesamten Lebenszyklus zulassen.</common:generalComment>
      <common:other xmlns:common="http://lca.jrc.it/ILCD/Common">
        <epd:safetyMargins xmlns:epd="http://www.iai.kit.edu/EPD/2013">
          <epd:margins>10</epd:margins>
          <epd:description xml:lang="en">Product system almost completely covered. Good technological, temporal and geographic representativeness.</epd:description>
          <epd:description xml:lang="de">Produktsystem weitgehend vollständig abgebildet. Gute technologische, zeitliche und geographische Repräsentativität.</epd:description>
        </epd:safetyMargins>
      </common:other>
    </dataSetInformation>
    <quantitativeReference type="Reference flow(s)">
      <referenceToReferenceFlow>110298</referenceToReferenceFlow>
    </quantitativeReference>
    <time>
      <common:referenceYear xmlns:common="http://lca.jrc.it/ILCD/Common">2018</common:referenceYear>
      <common:dataSetValidUntil xmlns:common="http://lca.jrc.it/ILCD/Common">2022</common:dataSetValidUntil>
      <common:timeRepresentativenessDescription xmlns:common="http://lca.jrc.it/ILCD/Common" xmlns:epd="http://www.iai.kit.edu/EPD/2013" xml:lang="en">Annual average</common:timeRepresentativenessDescription>
      <common:timeRepresentativenessDescription xmlns:common="http://lca.jrc.it/ILCD/Common" xmlns:epd="http://www.iai.kit.edu/EPD/2013" xml:lang="de">Jährlicher Durchschnitt</common:timeRepresentativenessDescription>
    </time>
    <geography>
      <locationOfOperationSupplyOrProduction location="DE">
        <descriptionOfRestrictions xmlns:epd="http://www.iai.kit.edu/EPD/2013" xmlns:common="http://lca.jrc.it/ILCD/Common" xml:lang="en">The data set represents the country specific situation in Germany, focusing on the main technologies, the region specific characteristics and / or import statistics.</descriptionOfRestrictions>
        <descriptionOfRestrictions xmlns:epd="http://www.iai.kit.edu/EPD/2013" xmlns:common="http://lca.jrc.it/ILCD/Common" xml:lang="de">Der Datensatz bildet die länderspezifische Situation in Deutschland ab. Dabei werden Haupttechnologien, spezifische regionale Charakteristiken und ggf. Importstatistiken berücksichtigt.</descriptionOfRestrictions>
      </locationOfOperationSupplyOrProduction>
    </geography>
    <technology>
      <technologyDescriptionAndIncludedProcesses xmlns:common="http://lca.jrc.it/ILCD/Common" xmlns:epd="http://www.iai.kit.edu/EPD/2013" xml:lang="en">This dataset covers the life cycle of a phovoltaic system (PV module, cabling, fasteners and inverters), based on an area of 1 m². The photovoltaic model is based on the mix of different photovoltaic technologies installed: 
Monocrystalline silicon cells 47.7%, polycrystalline silicon cells 38.3%, cadmium telluride (CdTe) 6.4%, amorphous silicon 5.1%, ribbon silicon 1.5% and copper-indium-gallium diselenide 1.0%. The following average efficiencies per technology are used: Mono-Silicon 14.0 %, Multi-Silicon 13.2%, Cadmium-Telluride (CdTe) 9.0%, Amorphous-Silicon 5.5 %, Ribbon-Silicon 11.2 %, Copper-Indium-Gallium-Diselenide 11.0 %. The weighted average efficiency is about 13.3%. The output of the plant is 165 kWp on a weighted average.
The system efficiency of the system has been assumed to be 75%. Operational life times of the panels are modelled with 20 years.
For the inverter, a lifetime of 10 years was assumed as a worst-case estimate. In the production and the end of life of this data set, 2 inverters have been incorporated. The degradation of the module efficiency of the PV modules was neglected.
The data set includes the costs of production and an estimate of the loads and benefits at the end of life based on the division between the following materials and their subsequent treatment: - aluminum, steel, copper (material recycling) - plastic and printed circuit board (thermal utilization in MWI) - glass, PV cell (landfilling). Solar radiation energy was assumed to be 1200 kWh / m² * a, which corresponds to a favorable location in Germany (for rather unfavorable sites the dataset with 1000 kWh / m² * a should be used). This results in a production volume of 8698 MJ for 1 m² of photovoltaic installation over the lifetime of 20 years. 
The savings by substitution are declared after deduction of the grid losses of 5% in the module D (the regeneratively produced electricity quantity replaces electricity from conventional production). Thus, module D is composed of the end of life of the materials and the substitution of conventional electricity generation, whereby the savings made by the substitution of the conventional electricity account for the main part of the resulting credits, while the proportion from the end of life of the materials is rather low.

Background system:
Electricity: Electricity is modelled according to the individual country-specific situations. The country-specific modelling is achieved on multiple levels. Firstly, individual energy carrier specific power plants and plants for renewable energy sources are modelled according to the current national electricity grid mix. Modelling the electricity consumption mix includes transmission / distribution losses and the own use by energy producers (own consumption of power plants and "other" own consumption e.g. due to pumped storage hydro power etc.), as well as imported electricity. Secondly, the national emission and efficiency standards of the power plants are modelled as well as the share of electricity plants and combined heat and power plants (CHP). Thirdly, the country-specific energy carrier supply (share of imports and / or domestic supply) including the country-specific energy carrier properties (e.g. element and energy content) are accounted for. Fourthly, the exploration, mining/production, processing and transport processes of the energy carrier supply chains are modelled according to the specific situation of each electricity producing country. The different production and processing techniques (emissions and efficiencies) in the different energy producing countries are considered, e.g. different crude oil production technologies or different flaring rates at the oil platforms.
Thermal energy, process steam: The thermal energy and process steam supply is modelled according to the individual country-specific situation with regard to emission standards and considered energy carriers. The thermal energy and process steam are produced at heat plants. Efficiencies for thermal energy production are by definition 100% in relation to the corresponding energy carrier input. For process steam the efficiency ranges from 85%, 90% to 95%. The energy carriers used for the generation of thermal energy and process steam are modelled according to the specific import situation (see electricity above).
Transports: All relevant and known transport processes are included. Ocean-going and inland ship transport as well as rail, truck and pipeline transport of bulk commodities are considered.
Energy carriers: The energy carriers are modelled according to the specific supply situation (see electricity above).
Refinery products: Diesel fuel, gasoline, technical gases, fuel oils, lubricants and residues such as bitumen are modelled with a parameterised country-specific refinery model. The refinery model represents the current national standard in refining techniques (e.g. emission level, internal energy consumption, etc.) as well as the individual country-specific product output spectrum, which can be quite different from country to country. The supply of crude oil is modelled, again, according to the country-specific situation with the respective properties of the resources.</technologyDescriptionAndIncludedProcesses>
      <technologyDescriptionAndIncludedProcesses xmlns:common="http://lca.jrc.it/ILCD/Common" xmlns:epd="http://www.iai.kit.edu/EPD/2013" xml:lang="de">Dieser Datensatz repräsentiert den Lebenszyklus einer installierten Photovoltaikanlage (PV Modul, Verkabelung, Befestigungsmittel und Wechselrichter) bezogen auf 1m² Fläche. Die Anteile der verschiedenen PV Technologien sind wie folgt: monokristalline Siliciumzellen 47.7 %, polykristalline Siliciumzellen 38.3%, Cadmium-Tellurid (CdTe) 6.4 %, amorphes Silicium 5.1 %, Ribbon-Silicium 1.5 % und Kupfer-Indium-Gallium-Diselenid 1.0 %. Dabei sind für die jeweiligen PV Technologien folgende Modulwirkungsgrade angenommen worden: monokristalline Siliciumzellen 14.0 %, polykristalline Siliciumzellen 13.2%, Cadmium-Tellurid (CdTe) 9.0%, amorphes Silicium 5.5 %, Ribbon-Sillicium 11.2 %, Kupfer-Indium-Gallium-Diselenid 11.0 %. Der gewichtete durchschnittliche Wirkungsgrad beträgt somit ca. 13.3%. Die Leistung der Anlage beträgt im gewichteten Durchschnitt 165 Wp (Watt peak). Der Systemwirkungsgrad der Anlage ist zu 75% angenommen worden. Für die Lebensdauer der Photovoltaikanlage wurden 20 Jahre angesetzt. Für Den Wechselrichter wurde als worst-case Abschätzung nur eine Lebenszeit von 10 Jahren angesetzt. Bei der Produktion und dem End of Life dieses Datensatzes sind entsprechend 2 Wechselrichter eingerechnet worden. Die Verschlechterung des Modul Wirkungsgrades (Degradation) der PV Module wurde vernachlässigt. Der Datensatz beinhaltet die Aufwendungen für die Produktion sowie eine Abschätzung der Lasten und Gutschriften am Lebensende (End of Life) basierend auf der Aufteilung nach den folgenden Materialien und deren weiterführende Behandlung: - Aluminium, Stahl, Kupfer (Stoffliches Recycling) - Plastik und Leiterplatte (Thermische Verwertung in MVA) - Glas, PV-Zelle (Deponierung) Die Solarstrahlungsenergie wurde zu 1200 kWh/m²*a angenommen, was einem günstigen Standort in Deutschland entspricht (für eher ungünstige Standorte sollte der Datensatz mit 1000 kWh/m²*a verwendet werden). Damit ergeben sich für 1m² Fläche Photovoltaikanlage über die Lebenszeit von 20 Jahren eine produzierte Strommenge von 8698 MJ. Die ersparten Aufwendungen durch Substitution werden nach Abzug der Netzverluste von 5% im Modul D deklariert (die regenerativ produzierte Strommenge substituiert Strom aus konventioneller Produktion). Somit setzt sich Modul D aus dem End of Life der Materialien und der Substitution der konventionellen Stromerzeugung zusammen, , wobei die ersparten Aufwendungen durch die Substition des konventionellen Strom den überwiegenden Hauptanteil der resultierenden Gutschriften ausmachen, während der Anteil aus dem End of Life der Materlien im Vergleich dazu sehr gering ist.

Hintergrundsystem:
Strom: Die Stromerzeugung wird entsprechend der länderspezifischen Randbedingungen modelliert. Die landesspezifische Analyse beinhaltet:
1.: Spezifische Kraftwerke der verschiedenen fossilen Energieträger und der Einsatz erneuerbarer Energien sind entsprechend der länderspezifischen Energieträgermixe modelliert. Die Analyse bezieht Stromimporte aus den Nachbarländern, Transmissions-und Verteilungsverluste und den Eigenverbrauch im Kraftwerk und bei der Verteilung bzw. Speicherung, z. B. durch Pumpspeicherwerke, ein.
2.: Die landes-/regionalspezifischen Technologiestandards sowie die Erzeugung in Elektrizitätskraftwerken und/oder in speziellen Kraftwerken mit Kraft-Wärme-Kopplung (KWK) sind berücksichtigt. 
3.: Die länderspezifische Energieträgerbereitstellung (mit Anteil der Importe und/oder Eigenversorgung) einschließlich der Energieträger-Eigenschaften (z. B. Elementar- und Energiegehalte) werden berücksichtigt. 
4.: Die Förderung, Produktion, Verarbeitung und Transportprozesse werden entsprechend der Situation im jeweiligen Stromerzeugerland modelliert. Die unterschiedlichen Produktions- und Verarbeitungsverfahren (Emissionen und Wirkungsgrade) in den verschiedenen Energieerzeugerländern werden einbezogen, z. B. Rohöl-Veredelungsverfahren oder Abfackel-Raten an den Ölplattformen.
Thermische Energie, Prozessdampf: Die Erzeugung von Dampf und thermischer Energie in Heizkraftwerken wird entsprechend der landesspezifischen Situation (Emissionsgrenzwerte, Energieträgerbasis) modelliert.
Der Wirkungsgrad für die thermische Energieerzeugung beträgt per Definition 100% des Energieträgereinsatzes. Für Prozessdampf liegt der Wirkungsgrad im Bereich von 85-95%. Die zur Heizenergie-Erzeugung verwendeten Energieträger werden entsprechend der nationalen Situation modelliert (siehe Kapitel Strom oben).
Transporte: Alle relevanten und bekannten Transportprozesse in Form von See- und Binnenschiffsverkehr sowie Bahn-, Lkw- und der Leitungstransport sind enthalten.
Energieträger: Die Energieträger werden entsprechend der spezifischen Versorgungslage modelliert (siehe Kapitel Strom oben). 
Raffinerieprodukte: Diesel, Benzin, technische Gase, Heizöl, Schmierstoffe und Rückstände, wie Bitumen, werden mit einem parametrierten länderspezifische Raffineriemodell modelliert. Das Raffinerie-Modell bezieht die länderspezifischen Veredelungsverfahren (z. B. Emissionspegel, interner Energieverbrauch etc.) und das länderspezifische Produktspektrum ein, das sich je nach Land stark unterscheiden kann. Die Rohöl-Förderung wird gemäß der länderspezifischen Situation mit den jeweiligen Energieträger-Eigenschaften modelliert.</technologyDescriptionAndIncludedProcesses>
      <technologicalApplicability xmlns:common="http://lca.jrc.it/ILCD/Common" xmlns:epd="http://www.iai.kit.edu/EPD/2013" xml:lang="en">This product can be used in construction.</technologicalApplicability>
      <technologicalApplicability xmlns:common="http://lca.jrc.it/ILCD/Common" xmlns:epd="http://www.iai.kit.edu/EPD/2013" xml:lang="de">Dieses Produkt kann im Baubereich verwendet werden.</technologicalApplicability>
      <referenceToTechnologyFlowDiagrammOrPicture refObjectId="b7da32ed-4dec-4dbb-bbb3-d29d6a5a121b" version="39.00.000" type="source data set" uri="../sources/b7da32ed-4dec-4dbb-bbb3-d29d6a5a121b.xml">
        <common:shortDescription xmlns:common="http://lca.jrc.it/ILCD/Common" xmlns:epd="http://www.iai.kit.edu/EPD/2013" xml:lang="en">energy_electricity_from_photovoltaic.jpg</common:shortDescription>
        <common:shortDescription xmlns:common="http://lca.jrc.it/ILCD/Common" xmlns:epd="http://www.iai.kit.edu/EPD/2013" xml:lang="de">energy_electricity_from_photovoltaic.jpg</common:shortDescription>
      </referenceToTechnologyFlowDiagrammOrPicture>
    </technology>
  </processInformation>
  <modellingAndValidation>
    <LCIMethodAndAllocation>
      <typeOfDataSet>EPD</typeOfDataSet>
      <common:other xmlns:common="http://lca.jrc.it/ILCD/Common">
        <epd:subType xmlns:epd="http://www.iai.kit.edu/EPD/2013">generic dataset</epd:subType>
      </common:other>
    </LCIMethodAndAllocation>
    <dataSourcesTreatmentAndRepresentativeness>
      <referenceToDataSource refObjectId="cb50c596-16b4-44e4-b1aa-319319a79fb5" version="39.00.000" type="source data set" uri="../sources/cb50c596-16b4-44e4-b1aa-319319a79fb5.xml">
        <common:shortDescription xmlns:common="http://lca.jrc.it/ILCD/Common" xmlns:epd="http://www.iai.kit.edu/EPD/2013" xml:lang="en">GaBi Database Edition 2020, SP40</common:shortDescription>
        <common:shortDescription xmlns:common="http://lca.jrc.it/ILCD/Common" xmlns:epd="http://www.iai.kit.edu/EPD/2013" xml:lang="de">GaBi Database Edition 2020, SP40</common:shortDescription>
      </referenceToDataSource>
      <referenceToDataSource refObjectId="28d74cc0-db8b-4d7e-bc44-5f6d56ce0c4a" version="39.00.000" type="source data set" uri="../sources/28d74cc0-db8b-4d7e-bc44-5f6d56ce0c4a.xml">
        <common:shortDescription xmlns:common="http://lca.jrc.it/ILCD/Common" xmlns:epd="http://www.iai.kit.edu/EPD/2013" xml:lang="en">GaBi database (all versions)</common:shortDescription>
        <common:shortDescription xmlns:common="http://lca.jrc.it/ILCD/Common" xmlns:epd="http://www.iai.kit.edu/EPD/2013" xml:lang="de">GaBi database (all versions)</common:shortDescription>
      </referenceToDataSource>
      <useAdviceForDataSet xmlns:common="http://lca.jrc.it/ILCD/Common" xmlns:epd="http://www.iai.kit.edu/EPD/2013" xml:lang="en">The data set represents a cradle to gate inventory. It can be used to characterise the supply chain situation of the respective commodity in a representative manner. Combination with individual unit processes using this commodity enables the generation of user-specific (product) LCAs.</useAdviceForDataSet>
      <useAdviceForDataSet xmlns:common="http://lca.jrc.it/ILCD/Common" xmlns:epd="http://www.iai.kit.edu/EPD/2013" xml:lang="de">Der Datensatz repräsentiert ein Cradle to Gate Inventar. Er kann verwendet werden, um die Lieferkette des jeweiligen Produktes in einer repräsentativen Weise zu charakterisieren. Die Kombination mit einzelnen Einheitenprozessen und diesem Produkt ermöglicht die Erstellung von anwenderspezifischen (Produkt-) LCAs.</useAdviceForDataSet>
    </dataSourcesTreatmentAndRepresentativeness>
    <validation>
      <review type="Dependent internal review">
        <common:referenceToNameOfReviewerAndInstitution xmlns:common="http://lca.jrc.it/ILCD/Common" refObjectId="d7fa0337-f279-430d-becf-7f3111a85010" version="39.00.000" type="contact data set" uri="../contacts/d7fa0337-f279-430d-becf-7f3111a85010.xml">
          <common:shortDescription xmlns:epd="http://www.iai.kit.edu/EPD/2013" xml:lang="en">thinkstep</common:shortDescription>
          <common:shortDescription xmlns:epd="http://www.iai.kit.edu/EPD/2013" xml:lang="de">thinkstep</common:shortDescription>
        </common:referenceToNameOfReviewerAndInstitution>
        <common:referenceToNameOfReviewerAndInstitution xmlns:common="http://lca.jrc.it/ILCD/Common" refObjectId="de53c560-d6a9-11da-a94d-0800200c9a66" version="39.00.000" type="contact data set" uri="../contacts/de53c560-d6a9-11da-a94d-0800200c9a66.xml">
          <common:shortDescription xmlns:epd="http://www.iai.kit.edu/EPD/2013" xml:lang="en">IABP-GaBi</common:shortDescription>
          <common:shortDescription xmlns:epd="http://www.iai.kit.edu/EPD/2013" xml:lang="de">IABP-GaBi</common:shortDescription>
        </common:referenceToNameOfReviewerAndInstitution>
        <common:referenceToNameOfReviewerAndInstitution xmlns:common="http://lca.jrc.it/ILCD/Common" refObjectId="c0a9feeb-48d1-4c8f-9e8f-3ada7c0294c7" version="39.00.000" type="contact data set" uri="../contacts/c0a9feeb-48d1-4c8f-9e8f-3ada7c0294c7.xml">
          <common:shortDescription xmlns:epd="http://www.iai.kit.edu/EPD/2013" xml:lang="en">IBP-GaBi</common:shortDescription>
          <common:shortDescription xmlns:epd="http://www.iai.kit.edu/EPD/2013" xml:lang="de">IBP-GaBi</common:shortDescription>
        </common:referenceToNameOfReviewerAndInstitution>
      </review>
      <review type="Independent external review">
        <common:referenceToNameOfReviewerAndInstitution xmlns:common="http://lca.jrc.it/ILCD/Common" refObjectId="8f1306f0-7b83-4f36-a537-aa83f0498266" version="39.00.000" type="contact data set" uri="../contacts/8f1306f0-7b83-4f36-a537-aa83f0498266.xml">
          <common:shortDescription xmlns:epd="http://www.iai.kit.edu/EPD/2013" xml:lang="en">GaBi user forum</common:shortDescription>
          <common:shortDescription xmlns:epd="http://www.iai.kit.edu/EPD/2013" xml:lang="de">GaBi user forum</common:shortDescription>
        </common:referenceToNameOfReviewerAndInstitution>
        <common:referenceToNameOfReviewerAndInstitution xmlns:common="http://lca.jrc.it/ILCD/Common" refObjectId="851d996c-b88d-45ce-983a-b00ed0393ffb" version="39.00.000" type="contact data set" uri="../contacts/851d996c-b88d-45ce-983a-b00ed0393ffb.xml">
          <common:shortDescription xmlns:epd="http://www.iai.kit.edu/EPD/2013" xml:lang="en">GaBi bug forum</common:shortDescription>
          <common:shortDescription xmlns:epd="http://www.iai.kit.edu/EPD/2013" xml:lang="de">GaBi bug forum</common:shortDescription>
        </common:referenceToNameOfReviewerAndInstitution>
        <common:referenceToNameOfReviewerAndInstitution xmlns:common="http://lca.jrc.it/ILCD/Common" refObjectId="47511c41-5096-4dcf-be4f-dbb0c1c5cffc" version="39.00.000" type="contact data set" uri="../contacts/47511c41-5096-4dcf-be4f-dbb0c1c5cffc.xml">
          <common:shortDescription xmlns:epd="http://www.iai.kit.edu/EPD/2013" xml:lang="en">GaBi user community</common:shortDescription>
          <common:shortDescription xmlns:epd="http://www.iai.kit.edu/EPD/2013" xml:lang="de">GaBi user community</common:shortDescription>
        </common:referenceToNameOfReviewerAndInstitution>
      </review>
    </validation>
    <complianceDeclarations>
      <compliance>
        <common:referenceToComplianceSystem xmlns:common="http://lca.jrc.it/ILCD/Common" refObjectId="b00f9ec0-7874-11e3-981f-0800200c9a66" version="02.00.000" type="source data set" uri="../sources/b00f9ec0-7874-11e3-981f-0800200c9a66.xml">
          <common:shortDescription xmlns:epd="http://www.iai.kit.edu/EPD/2013" xml:lang="en">DIN EN 15804</common:shortDescription>
          <common:shortDescription xmlns:epd="http://www.iai.kit.edu/EPD/2013" xml:lang="de">DIN EN 15804</common:shortDescription>
        </common:referenceToComplianceSystem>
        <common:approvalOfOverallCompliance xmlns:common="http://lca.jrc.it/ILCD/Common">Fully compliant</common:approvalOfOverallCompliance>
      </compliance>
    </complianceDeclarations>
  </modellingAndValidation>
  <administrativeInformation>
    <dataEntryBy>
      <common:timeStamp xmlns:common="http://lca.jrc.it/ILCD/Common">2019-12-04T10:06:47+01:00</common:timeStamp>
      <common:referenceToDataSetFormat xmlns:common="http://lca.jrc.it/ILCD/Common" refObjectId="a97a0155-0234-4b87-b4ce-a45da52f2a40" version="03.00.000" type="source data set" uri="../sources/a97a0155-0234-4b87-b4ce-a45da52f2a40.xml">
        <common:shortDescription xmlns:epd="http://www.iai.kit.edu/EPD/2013" xml:lang="en">ILCD format 1.1</common:shortDescription>
        <common:shortDescription xmlns:epd="http://www.iai.kit.edu/EPD/2013" xml:lang="de">ILCD format 1.1</common:shortDescription>
      </common:referenceToDataSetFormat>
      <common:referenceToDataSetFormat xmlns:common="http://lca.jrc.it/ILCD/Common" refObjectId="cba73800-7874-11e3-981f-0800200c9a66" version="02.00.000" type="source data set" uri="../sources/cba73800-7874-11e3-981f-0800200c9a66.xml">
        <common:shortDescription xmlns:epd="http://www.iai.kit.edu/EPD/2013" xml:lang="en">EPD Data Format Extensions</common:shortDescription>
        <common:shortDescription xmlns:epd="http://www.iai.kit.edu/EPD/2013" xml:lang="de">EPD-Datenformaterweiterungen</common:shortDescription>
      </common:referenceToDataSetFormat>
      <common:referenceToPersonOrEntityEnteringTheData xmlns:common="http://lca.jrc.it/ILCD/Common" refObjectId="d7fa0337-f279-430d-becf-7f3111a85010" version="39.00.000" type="contact data set" uri="../contacts/d7fa0337-f279-430d-becf-7f3111a85010.xml">
        <common:shortDescription xmlns:epd="http://www.iai.kit.edu/EPD/2013" xml:lang="en">thinkstep</common:shortDescription>
        <common:shortDescription xmlns:epd="http://www.iai.kit.edu/EPD/2013" xml:lang="de">thinkstep</common:shortDescription>
      </common:referenceToPersonOrEntityEnteringTheData>
    </dataEntryBy>
    <publicationAndOwnership>
      <common:dataSetVersion xmlns:common="http://lca.jrc.it/ILCD/Common">20.19.120</common:dataSetVersion>
      <common:permanentDataSetURI xmlns:common="http://lca.jrc.it/ILCD/Common"/>
      <common:referenceToOwnershipOfDataSet xmlns:common="http://lca.jrc.it/ILCD/Common" refObjectId="d7fa0337-f279-430d-becf-7f3111a85010" version="39.00.000" type="contact data set" uri="../contacts/d7fa0337-f279-430d-becf-7f3111a85010.xml">
        <common:shortDescription xmlns:epd="http://www.iai.kit.edu/EPD/2013" xml:lang="en">thinkstep</common:shortDescription>
        <common:shortDescription xmlns:epd="http://www.iai.kit.edu/EPD/2013" xml:lang="de">thinkstep</common:shortDescription>
      </common:referenceToOwnershipOfDataSet>
      <common:copyright xmlns:common="http://lca.jrc.it/ILCD/Common">true</common:copyright>
    </publicationAndOwnership>
  </administrativeInformation>
  <exchanges>
    <exchange dataSetInternalID="110298">
      <referenceToFlowDataSet refObjectId="860e94ae-a1de-476b-b3c5-784809f525f7" version="39.00.000" type="flow data set" uri="../flows/860e94ae-a1de-476b-b3c5-784809f525f7.xml">
        <common:shortDescription xmlns:common="http://lca.jrc.it/ILCD/Common" xmlns:epd="http://www.iai.kit.edu/EPD/2013" xml:lang="en">Photovoltaic system</common:shortDescription>
        <common:shortDescription xmlns:common="http://lca.jrc.it/ILCD/Common" xmlns:epd="http://www.iai.kit.edu/EPD/2013" xml:lang="de">Photovoltaiksystem</common:shortDescription>
      </referenceToFlowDataSet>
      <meanAmount>1</meanAmount>
    </exchange>
    <exchange dataSetInternalID="110299">
      <referenceToFlowDataSet refObjectId="20f32be5-0398-4288-9b6d-accddd195317" version="39.00.000" type="flow data set" uri="../flows/20f32be5-0398-4288-9b6d-accddd195317.xml">
        <common:shortDescription xmlns:common="http://lca.jrc.it/ILCD/Common" xmlns:epd="http://www.iai.kit.edu/EPD/2013" xml:lang="en">Use of renewable primary energy (PERE)</common:shortDescription>
        <common:shortDescription xmlns:common="http://lca.jrc.it/ILCD/Common" xmlns:epd="http://www.iai.kit.edu/EPD/2013" xml:lang="de">Erneuerbare Primärenergie als Energieträger (PERE)</common:shortDescription>
      </referenceToFlowDataSet>
      <functionType>General reminder flow</functionType>
      <exchangeDirection>Input</exchangeDirection>
      <common:other xmlns:common="http://lca.jrc.it/ILCD/Common">
        <epd:amount xmlns:epd="http://www.iai.kit.edu/EPD/2013" epd:module="A1-A3">993.501019471377</epd:amount>
        <epd:referenceToUnitGroupDataSet xmlns:epd="http://www.iai.kit.edu/EPD/2013" refObjectId="93a60a57-a3c8-11da-a746-0800200c9a66" version="03.00.000" type="unit group data set" uri="../unitgroups/93a60a57-a3c8-11da-a746-0800200c9a66.xml">
          <common:shortDescription xml:lang="en">MJ</common:shortDescription>
          <common:shortDescription xml:lang="de">MJ</common:shortDescription>
        </epd:referenceToUnitGroupDataSet>
        <epd:amount xmlns:epd="http://www.iai.kit.edu/EPD/2013" epd:module="B6">95040</epd:amount>
        <epd:amount xmlns:epd="http://www.iai.kit.edu/EPD/2013" epd:module="C3">0</epd:amount>
        <epd:amount xmlns:epd="http://www.iai.kit.edu/EPD/2013" epd:module="C4">20.2575015232668</epd:amount>
        <epd:amount xmlns:epd="http://www.iai.kit.edu/EPD/2013" epd:module="D">-10913.1007741461</epd:amount>
      </common:other>
    </exchange>
    <exchange dataSetInternalID="110300">
      <referenceToFlowDataSet refObjectId="fb3ec0de-548d-4508-aea5-00b73bf6f702" version="39.00.000" type="flow data set" uri="../flows/fb3ec0de-548d-4508-aea5-00b73bf6f702.xml">
        <common:shortDescription xmlns:common="http://lca.jrc.it/ILCD/Common" xmlns:epd="http://www.iai.kit.edu/EPD/2013" xml:lang="en">Primary energy resources used as raw materials (PERM)</common:shortDescription>
        <common:shortDescription xmlns:common="http://lca.jrc.it/ILCD/Common" xmlns:epd="http://www.iai.kit.edu/EPD/2013" xml:lang="de">Erneuerbare Primärenergie zur stofflichen Nutzung (PERM)</common:shortDescription>
      </referenceToFlowDataSet>
      <functionType>General reminder flow</functionType>
      <exchangeDirection>Input</exchangeDirection>
      <common:other xmlns:common="http://lca.jrc.it/ILCD/Common">
        <epd:amount xmlns:epd="http://www.iai.kit.edu/EPD/2013" epd:module="A1-A3">0</epd:amount>
        <epd:referenceToUnitGroupDataSet xmlns:epd="http://www.iai.kit.edu/EPD/2013" refObjectId="93a60a57-a3c8-11da-a746-0800200c9a66" version="03.00.000" type="unit group data set" uri="../unitgroups/93a60a57-a3c8-11da-a746-0800200c9a66.xml">
          <common:shortDescription xml:lang="en">MJ</common:shortDescription>
          <common:shortDescription xml:lang="de">MJ</common:shortDescription>
        </epd:referenceToUnitGroupDataSet>
        <epd:amount xmlns:epd="http://www.iai.kit.edu/EPD/2013" epd:module="B6">0</epd:amount>
        <epd:amount xmlns:epd="http://www.iai.kit.edu/EPD/2013" epd:module="C3">0</epd:amount>
        <epd:amount xmlns:epd="http://www.iai.kit.edu/EPD/2013" epd:module="C4">0</epd:amount>
        <epd:amount xmlns:epd="http://www.iai.kit.edu/EPD/2013" epd:module="D">0</epd:amount>
      </common:other>
    </exchange>
    <exchange dataSetInternalID="110301">
      <referenceToFlowDataSet refObjectId="53f97275-fa8a-4cdd-9024-65936002acd0" version="39.00.000" type="flow data set" uri="../flows/53f97275-fa8a-4cdd-9024-65936002acd0.xml">
        <common:shortDescription xmlns:common="http://lca.jrc.it/ILCD/Common" xmlns:epd="http://www.iai.kit.edu/EPD/2013" xml:lang="en">Total use of renewable primary energy resources (PERT)</common:shortDescription>
        <common:shortDescription xmlns:common="http://lca.jrc.it/ILCD/Common" xmlns:epd="http://www.iai.kit.edu/EPD/2013" xml:lang="de">Total erneuerbare Primärenergie (PERT)</common:shortDescription>
      </referenceToFlowDataSet>
      <functionType>General reminder flow</functionType>
      <exchangeDirection>Input</exchangeDirection>
      <common:other xmlns:common="http://lca.jrc.it/ILCD/Common">
        <epd:amount xmlns:epd="http://www.iai.kit.edu/EPD/2013" epd:module="A1-A3">993.501019471377</epd:amount>
        <epd:referenceToUnitGroupDataSet xmlns:epd="http://www.iai.kit.edu/EPD/2013" refObjectId="93a60a57-a3c8-11da-a746-0800200c9a66" version="03.00.000" type="unit group data set" uri="../unitgroups/93a60a57-a3c8-11da-a746-0800200c9a66.xml">
          <common:shortDescription xml:lang="en">MJ</common:shortDescription>
          <common:shortDescription xml:lang="de">MJ</common:shortDescription>
        </epd:referenceToUnitGroupDataSet>
        <epd:amount xmlns:epd="http://www.iai.kit.edu/EPD/2013" epd:module="B6">95040</epd:amount>
        <epd:amount xmlns:epd="http://www.iai.kit.edu/EPD/2013" epd:module="C3">0</epd:amount>
        <epd:amount xmlns:epd="http://www.iai.kit.edu/EPD/2013" epd:module="C4">20.2575015232668</epd:amount>
        <epd:amount xmlns:epd="http://www.iai.kit.edu/EPD/2013" epd:module="D">-10913.1007741461</epd:amount>
      </common:other>
    </exchange>
    <exchange dataSetInternalID="110302">
      <referenceToFlowDataSet refObjectId="ac857178-2b45-46ec-892a-a9a4332f0372" version="39.00.000" type="flow data set" uri="../flows/ac857178-2b45-46ec-892a-a9a4332f0372.xml">
        <common:shortDescription xmlns:common="http://lca.jrc.it/ILCD/Common" xmlns:epd="http://www.iai.kit.edu/EPD/2013" xml:lang="en">Use of non-renewable primary energy (PENRE)</common:shortDescription>
        <common:shortDescription xmlns:common="http://lca.jrc.it/ILCD/Common" xmlns:epd="http://www.iai.kit.edu/EPD/2013" xml:lang="de">Nicht-erneuerbare Primärenergie als Energieträger (PENRE)</common:shortDescription>
      </referenceToFlowDataSet>
      <functionType>General reminder flow</functionType>
      <exchangeDirection>Input</exchangeDirection>
      <common:other xmlns:common="http://lca.jrc.it/ILCD/Common">
        <epd:amount xmlns:epd="http://www.iai.kit.edu/EPD/2013" epd:module="A1-A3">3912.58504906419</epd:amount>
        <epd:referenceToUnitGroupDataSet xmlns:epd="http://www.iai.kit.edu/EPD/2013" refObjectId="93a60a57-a3c8-11da-a746-0800200c9a66" version="03.00.000" type="unit group data set" uri="../unitgroups/93a60a57-a3c8-11da-a746-0800200c9a66.xml">
          <common:shortDescription xml:lang="en">MJ</common:shortDescription>
          <common:shortDescription xml:lang="de">MJ</common:shortDescription>
        </epd:referenceToUnitGroupDataSet>
        <epd:amount xmlns:epd="http://www.iai.kit.edu/EPD/2013" epd:module="B6">0</epd:amount>
        <epd:amount xmlns:epd="http://www.iai.kit.edu/EPD/2013" epd:module="C3">0</epd:amount>
        <epd:amount xmlns:epd="http://www.iai.kit.edu/EPD/2013" epd:module="C4">73.0209649737709</epd:amount>
        <epd:amount xmlns:epd="http://www.iai.kit.edu/EPD/2013" epd:module="D">-16594.4756267247</epd:amount>
      </common:other>
    </exchange>
    <exchange dataSetInternalID="110303">
      <referenceToFlowDataSet refObjectId="1421caa0-679d-4bf4-b282-0eb850ccae27" version="39.00.000" type="flow data set" uri="../flows/1421caa0-679d-4bf4-b282-0eb850ccae27.xml">
        <common:shortDescription xmlns:common="http://lca.jrc.it/ILCD/Common" xmlns:epd="http://www.iai.kit.edu/EPD/2013" xml:lang="en">Non-renewable primary energy resources used as raw materials (PENRM)</common:shortDescription>
        <common:shortDescription xmlns:common="http://lca.jrc.it/ILCD/Common" xmlns:epd="http://www.iai.kit.edu/EPD/2013" xml:lang="de">Nicht-erneuerbare Primärenergie zur stofflichen Nutzung (PENRM)</common:shortDescription>
      </referenceToFlowDataSet>
      <functionType>General reminder flow</functionType>
      <exchangeDirection>Input</exchangeDirection>
      <common:other xmlns:common="http://lca.jrc.it/ILCD/Common">
        <epd:amount xmlns:epd="http://www.iai.kit.edu/EPD/2013" epd:module="A1-A3">0</epd:amount>
        <epd:referenceToUnitGroupDataSet xmlns:epd="http://www.iai.kit.edu/EPD/2013" refObjectId="93a60a57-a3c8-11da-a746-0800200c9a66" version="03.00.000" type="unit group data set" uri="../unitgroups/93a60a57-a3c8-11da-a746-0800200c9a66.xml">
          <common:shortDescription xml:lang="en">MJ</common:shortDescription>
          <common:shortDescription xml:lang="de">MJ</common:shortDescription>
        </epd:referenceToUnitGroupDataSet>
        <epd:amount xmlns:epd="http://www.iai.kit.edu/EPD/2013" epd:module="B6">0</epd:amount>
        <epd:amount xmlns:epd="http://www.iai.kit.edu/EPD/2013" epd:module="C3">0</epd:amount>
        <epd:amount xmlns:epd="http://www.iai.kit.edu/EPD/2013" epd:module="C4">0</epd:amount>
        <epd:amount xmlns:epd="http://www.iai.kit.edu/EPD/2013" epd:module="D">0</epd:amount>
      </common:other>
    </exchange>
    <exchange dataSetInternalID="110304">
      <referenceToFlowDataSet refObjectId="06159210-646b-4c8d-8583-da9b3b95a6c1" version="39.00.000" type="flow data set" uri="../flows/06159210-646b-4c8d-8583-da9b3b95a6c1.xml">
        <common:shortDescription xmlns:common="http://lca.jrc.it/ILCD/Common" xmlns:epd="http://www.iai.kit.edu/EPD/2013" xml:lang="en">Total use of non-renewable primary energy resources (PENRT)</common:shortDescription>
        <common:shortDescription xmlns:common="http://lca.jrc.it/ILCD/Common" xmlns:epd="http://www.iai.kit.edu/EPD/2013" xml:lang="de">Total nicht erneuerbare Primärenergie (PENRT)</common:shortDescription>
      </referenceToFlowDataSet>
      <functionType>General reminder flow</functionType>
      <exchangeDirection>Input</exchangeDirection>
      <common:other xmlns:common="http://lca.jrc.it/ILCD/Common">
        <epd:amount xmlns:epd="http://www.iai.kit.edu/EPD/2013" epd:module="A1-A3">3912.58504906419</epd:amount>
        <epd:referenceToUnitGroupDataSet xmlns:epd="http://www.iai.kit.edu/EPD/2013" refObjectId="93a60a57-a3c8-11da-a746-0800200c9a66" version="03.00.000" type="unit group data set" uri="../unitgroups/93a60a57-a3c8-11da-a746-0800200c9a66.xml">
          <common:shortDescription xml:lang="en">MJ</common:shortDescription>
          <common:shortDescription xml:lang="de">MJ</common:shortDescription>
        </epd:referenceToUnitGroupDataSet>
        <epd:amount xmlns:epd="http://www.iai.kit.edu/EPD/2013" epd:module="B6">0</epd:amount>
        <epd:amount xmlns:epd="http://www.iai.kit.edu/EPD/2013" epd:module="C3">0</epd:amount>
        <epd:amount xmlns:epd="http://www.iai.kit.edu/EPD/2013" epd:module="C4">73.0209649737709</epd:amount>
        <epd:amount xmlns:epd="http://www.iai.kit.edu/EPD/2013" epd:module="D">-16594.4756267247</epd:amount>
      </common:other>
    </exchange>
    <exchange dataSetInternalID="110305">
      <referenceToFlowDataSet refObjectId="c6a1f35f-2d09-4f54-8dfb-97e502e1ce92" version="39.00.000" type="flow data set" uri="../flows/c6a1f35f-2d09-4f54-8dfb-97e502e1ce92.xml">
        <common:shortDescription xmlns:common="http://lca.jrc.it/ILCD/Common" xmlns:epd="http://www.iai.kit.edu/EPD/2013" xml:lang="en">Input of secondary material (SM)</common:shortDescription>
        <common:shortDescription xmlns:common="http://lca.jrc.it/ILCD/Common" xmlns:epd="http://www.iai.kit.edu/EPD/2013" xml:lang="de">Einsatz von Sekundärstoffen (SM)</common:shortDescription>
      </referenceToFlowDataSet>
      <functionType>General reminder flow</functionType>
      <exchangeDirection>Input</exchangeDirection>
      <common:other xmlns:common="http://lca.jrc.it/ILCD/Common">
        <epd:amount xmlns:epd="http://www.iai.kit.edu/EPD/2013" epd:module="A1-A3">0</epd:amount>
        <epd:referenceToUnitGroupDataSet xmlns:epd="http://www.iai.kit.edu/EPD/2013" refObjectId="93a60a57-a4c8-11da-a746-0800200c9a66" version="03.00.000" type="unit group data set" uri="../unitgroups/93a60a57-a4c8-11da-a746-0800200c9a66.xml">
          <common:shortDescription xml:lang="en">kg</common:shortDescription>
          <common:shortDescription xml:lang="de">kg</common:shortDescription>
        </epd:referenceToUnitGroupDataSet>
        <epd:amount xmlns:epd="http://www.iai.kit.edu/EPD/2013" epd:module="B6">0</epd:amount>
        <epd:amount xmlns:epd="http://www.iai.kit.edu/EPD/2013" epd:module="C3">0</epd:amount>
        <epd:amount xmlns:epd="http://www.iai.kit.edu/EPD/2013" epd:module="C4">0</epd:amount>
        <epd:amount xmlns:epd="http://www.iai.kit.edu/EPD/2013" epd:module="D">0</epd:amount>
      </common:other>
    </exchange>
    <exchange dataSetInternalID="110306">
      <referenceToFlowDataSet refObjectId="64333088-a55f-4aa2-9a31-c10b07816787" version="39.00.000" type="flow data set" uri="../flows/64333088-a55f-4aa2-9a31-c10b07816787.xml">
        <common:shortDescription xmlns:common="http://lca.jrc.it/ILCD/Common" xmlns:epd="http://www.iai.kit.edu/EPD/2013" xml:lang="en">Use of renewable secondary fuels (RSF)</common:shortDescription>
        <common:shortDescription xmlns:common="http://lca.jrc.it/ILCD/Common" xmlns:epd="http://www.iai.kit.edu/EPD/2013" xml:lang="de">Erneuerbare Sekundärbrennstoffe (RSF)</common:shortDescription>
      </referenceToFlowDataSet>
      <functionType>General reminder flow</functionType>
      <exchangeDirection>Input</exchangeDirection>
      <common:other xmlns:common="http://lca.jrc.it/ILCD/Common">
        <epd:amount xmlns:epd="http://www.iai.kit.edu/EPD/2013" epd:module="A1-A3">0</epd:amount>
        <epd:referenceToUnitGroupDataSet xmlns:epd="http://www.iai.kit.edu/EPD/2013" refObjectId="93a60a57-a3c8-11da-a746-0800200c9a66" version="03.00.000" type="unit group data set" uri="../unitgroups/93a60a57-a3c8-11da-a746-0800200c9a66.xml">
          <common:shortDescription xml:lang="en">MJ</common:shortDescription>
          <common:shortDescription xml:lang="de">MJ</common:shortDescription>
        </epd:referenceToUnitGroupDataSet>
        <epd:amount xmlns:epd="http://www.iai.kit.edu/EPD/2013" epd:module="B6">0</epd:amount>
        <epd:amount xmlns:epd="http://www.iai.kit.edu/EPD/2013" epd:module="C3">0</epd:amount>
        <epd:amount xmlns:epd="http://www.iai.kit.edu/EPD/2013" epd:module="C4">0</epd:amount>
        <epd:amount xmlns:epd="http://www.iai.kit.edu/EPD/2013" epd:module="D">0</epd:amount>
      </common:other>
    </exchange>
    <exchange dataSetInternalID="110307">
      <referenceToFlowDataSet refObjectId="89def144-d39a-4287-b86f-efde453ddcb2" version="39.00.000" type="flow data set" uri="../flows/89def144-d39a-4287-b86f-efde453ddcb2.xml">
        <common:shortDescription xmlns:common="http://lca.jrc.it/ILCD/Common" xmlns:epd="http://www.iai.kit.edu/EPD/2013" xml:lang="en">Use of non renewable secondary fuels (NRSF)</common:shortDescription>
        <common:shortDescription xmlns:common="http://lca.jrc.it/ILCD/Common" xmlns:epd="http://www.iai.kit.edu/EPD/2013" xml:lang="de">Nicht erneuerbare Sekundärbrennstoffe (NRSF)</common:shortDescription>
      </referenceToFlowDataSet>
      <functionType>General reminder flow</functionType>
      <exchangeDirection>Input</exchangeDirection>
      <common:other xmlns:common="http://lca.jrc.it/ILCD/Common">
        <epd:amount xmlns:epd="http://www.iai.kit.edu/EPD/2013" epd:module="A1-A3">0</epd:amount>
        <epd:referenceToUnitGroupDataSet xmlns:epd="http://www.iai.kit.edu/EPD/2013" refObjectId="93a60a57-a3c8-11da-a746-0800200c9a66" version="03.00.000" type="unit group data set" uri="../unitgroups/93a60a57-a3c8-11da-a746-0800200c9a66.xml">
          <common:shortDescription xml:lang="en">MJ</common:shortDescription>
          <common:shortDescription xml:lang="de">MJ</common:shortDescription>
        </epd:referenceToUnitGroupDataSet>
        <epd:amount xmlns:epd="http://www.iai.kit.edu/EPD/2013" epd:module="B6">0</epd:amount>
        <epd:amount xmlns:epd="http://www.iai.kit.edu/EPD/2013" epd:module="C3">0</epd:amount>
        <epd:amount xmlns:epd="http://www.iai.kit.edu/EPD/2013" epd:module="C4">0</epd:amount>
        <epd:amount xmlns:epd="http://www.iai.kit.edu/EPD/2013" epd:module="D">0</epd:amount>
      </common:other>
    </exchange>
    <exchange dataSetInternalID="110308">
      <referenceToFlowDataSet refObjectId="3cf952c8-f3a4-461d-8c96-96456ca62246" version="39.00.000" type="flow data set" uri="../flows/3cf952c8-f3a4-461d-8c96-96456ca62246.xml">
        <common:shortDescription xmlns:common="http://lca.jrc.it/ILCD/Common" xmlns:epd="http://www.iai.kit.edu/EPD/2013" xml:lang="en">Use of net fresh water (FW)</common:shortDescription>
        <common:shortDescription xmlns:common="http://lca.jrc.it/ILCD/Common" xmlns:epd="http://www.iai.kit.edu/EPD/2013" xml:lang="de">Einsatz von Süßwasserressourcen (FW)</common:shortDescription>
      </referenceToFlowDataSet>
      <functionType>General reminder flow</functionType>
      <exchangeDirection>Input</exchangeDirection>
      <common:other xmlns:common="http://lca.jrc.it/ILCD/Common">
        <epd:amount xmlns:epd="http://www.iai.kit.edu/EPD/2013" epd:module="A1-A3">2.28787326051381</epd:amount>
        <epd:referenceToUnitGroupDataSet xmlns:epd="http://www.iai.kit.edu/EPD/2013" refObjectId="93a60a57-a3c8-12da-a746-0800200c9a66" version="03.00.000" type="unit group data set" uri="../unitgroups/93a60a57-a3c8-12da-a746-0800200c9a66.xml">
          <common:shortDescription xml:lang="en">m3</common:shortDescription>
          <common:shortDescription xml:lang="de">m3</common:shortDescription>
        </epd:referenceToUnitGroupDataSet>
        <epd:amount xmlns:epd="http://www.iai.kit.edu/EPD/2013" epd:module="B6">0</epd:amount>
        <epd:amount xmlns:epd="http://www.iai.kit.edu/EPD/2013" epd:module="C3">0</epd:amount>
        <epd:amount xmlns:epd="http://www.iai.kit.edu/EPD/2013" epd:module="C4">0.0326629816725352</epd:amount>
        <epd:amount xmlns:epd="http://www.iai.kit.edu/EPD/2013" epd:module="D">-5.25053969540649</epd:amount>
      </common:other>
    </exchange>
    <exchange dataSetInternalID="110309">
      <referenceToFlowDataSet refObjectId="430f9e0f-59b2-46a0-8e0d-55e0e84948fc" version="39.00.000" type="flow data set" uri="../flows/430f9e0f-59b2-46a0-8e0d-55e0e84948fc.xml">
        <common:shortDescription xmlns:common="http://lca.jrc.it/ILCD/Common" xmlns:epd="http://www.iai.kit.edu/EPD/2013" xml:lang="en">Hazardous waste disposed (HWD)</common:shortDescription>
        <common:shortDescription xmlns:common="http://lca.jrc.it/ILCD/Common" xmlns:epd="http://www.iai.kit.edu/EPD/2013" xml:lang="de">Gefährlicher Abfall zur Deponie (HWD)</common:shortDescription>
      </referenceToFlowDataSet>
      <functionType>General reminder flow</functionType>
      <exchangeDirection>Output</exchangeDirection>
      <common:other xmlns:common="http://lca.jrc.it/ILCD/Common">
        <epd:amount xmlns:epd="http://www.iai.kit.edu/EPD/2013" epd:module="A1-A3">3.52012009252601E-5</epd:amount>
        <epd:referenceToUnitGroupDataSet xmlns:epd="http://www.iai.kit.edu/EPD/2013" refObjectId="93a60a57-a4c8-11da-a746-0800200c9a66" version="03.00.000" type="unit group data set" uri="../unitgroups/93a60a57-a4c8-11da-a746-0800200c9a66.xml">
          <common:shortDescription xml:lang="en">kg</common:shortDescription>
          <common:shortDescription xml:lang="de">kg</common:shortDescription>
        </epd:referenceToUnitGroupDataSet>
        <epd:amount xmlns:epd="http://www.iai.kit.edu/EPD/2013" epd:module="B6">0</epd:amount>
        <epd:amount xmlns:epd="http://www.iai.kit.edu/EPD/2013" epd:module="C3">0</epd:amount>
        <epd:amount xmlns:epd="http://www.iai.kit.edu/EPD/2013" epd:module="C4">1.59696977639333E-7</epd:amount>
        <epd:amount xmlns:epd="http://www.iai.kit.edu/EPD/2013" epd:module="D">-1.15257802159322E-5</epd:amount>
      </common:other>
    </exchange>
    <exchange dataSetInternalID="110310">
      <referenceToFlowDataSet refObjectId="b29ef66b-e286-4afa-949f-62f1a7b4d7fa" version="39.00.000" type="flow data set" uri="../flows/b29ef66b-e286-4afa-949f-62f1a7b4d7fa.xml">
        <common:shortDescription xmlns:common="http://lca.jrc.it/ILCD/Common" xmlns:epd="http://www.iai.kit.edu/EPD/2013" xml:lang="en">Non-hazardous waste disposed (NHWD)</common:shortDescription>
        <common:shortDescription xmlns:common="http://lca.jrc.it/ILCD/Common" xmlns:epd="http://www.iai.kit.edu/EPD/2013" xml:lang="de">Entsorgter nicht gefährlicher Abfall (NHWD)</common:shortDescription>
      </referenceToFlowDataSet>
      <functionType>General reminder flow</functionType>
      <exchangeDirection>Output</exchangeDirection>
      <common:other xmlns:common="http://lca.jrc.it/ILCD/Common">
        <epd:amount xmlns:epd="http://www.iai.kit.edu/EPD/2013" epd:module="A1-A3">22.8538776446902</epd:amount>
        <epd:referenceToUnitGroupDataSet xmlns:epd="http://www.iai.kit.edu/EPD/2013" refObjectId="93a60a57-a4c8-11da-a746-0800200c9a66" version="03.00.000" type="unit group data set" uri="../unitgroups/93a60a57-a4c8-11da-a746-0800200c9a66.xml">
          <common:shortDescription xml:lang="en">kg</common:shortDescription>
          <common:shortDescription xml:lang="de">kg</common:shortDescription>
        </epd:referenceToUnitGroupDataSet>
        <epd:amount xmlns:epd="http://www.iai.kit.edu/EPD/2013" epd:module="B6">0</epd:amount>
        <epd:amount xmlns:epd="http://www.iai.kit.edu/EPD/2013" epd:module="C3">0</epd:amount>
        <epd:amount xmlns:epd="http://www.iai.kit.edu/EPD/2013" epd:module="C4">15.9039388540806</epd:amount>
        <epd:amount xmlns:epd="http://www.iai.kit.edu/EPD/2013" epd:module="D">-10.7491274514534</epd:amount>
      </common:other>
    </exchange>
    <exchange dataSetInternalID="110311">
      <referenceToFlowDataSet refObjectId="3449546e-52ad-4b39-b809-9fb77cea8ff6" version="39.00.000" type="flow data set" uri="../flows/3449546e-52ad-4b39-b809-9fb77cea8ff6.xml">
        <common:shortDescription xmlns:common="http://lca.jrc.it/ILCD/Common" xmlns:epd="http://www.iai.kit.edu/EPD/2013" xml:lang="en">Radioactive waste disposed (RWD)</common:shortDescription>
        <common:shortDescription xmlns:common="http://lca.jrc.it/ILCD/Common" xmlns:epd="http://www.iai.kit.edu/EPD/2013" xml:lang="de">Entsorgter radioaktiver Abfall (RWD)</common:shortDescription>
      </referenceToFlowDataSet>
      <functionType>General reminder flow</functionType>
      <exchangeDirection>Output</exchangeDirection>
      <common:other xmlns:common="http://lca.jrc.it/ILCD/Common">
        <epd:amount xmlns:epd="http://www.iai.kit.edu/EPD/2013" epd:module="A1-A3">0.195167222133412</epd:amount>
        <epd:referenceToUnitGroupDataSet xmlns:epd="http://www.iai.kit.edu/EPD/2013" refObjectId="93a60a57-a4c8-11da-a746-0800200c9a66" version="03.00.000" type="unit group data set" uri="../unitgroups/93a60a57-a4c8-11da-a746-0800200c9a66.xml">
          <common:shortDescription xml:lang="en">kg</common:shortDescription>
          <common:shortDescription xml:lang="de">kg</common:shortDescription>
        </epd:referenceToUnitGroupDataSet>
        <epd:amount xmlns:epd="http://www.iai.kit.edu/EPD/2013" epd:module="B6">0</epd:amount>
        <epd:amount xmlns:epd="http://www.iai.kit.edu/EPD/2013" epd:module="C3">0</epd:amount>
        <epd:amount xmlns:epd="http://www.iai.kit.edu/EPD/2013" epd:module="C4">0.00257428080158814</epd:amount>
        <epd:amount xmlns:epd="http://www.iai.kit.edu/EPD/2013" epd:module="D">-1.32511780726345</epd:amount>
      </common:other>
    </exchange>
    <exchange dataSetInternalID="110312">
      <referenceToFlowDataSet refObjectId="a2b32f97-3fc7-4af2-b209-525bc6426f33" version="39.00.000" type="flow data set" uri="../flows/a2b32f97-3fc7-4af2-b209-525bc6426f33.xml">
        <common:shortDescription xmlns:common="http://lca.jrc.it/ILCD/Common" xmlns:epd="http://www.iai.kit.edu/EPD/2013" xml:lang="en">Components for re-use (CRU)</common:shortDescription>
        <common:shortDescription xmlns:common="http://lca.jrc.it/ILCD/Common" xmlns:epd="http://www.iai.kit.edu/EPD/2013" xml:lang="de">Komponenten für die Wiederverwendung (CRU)</common:shortDescription>
      </referenceToFlowDataSet>
      <functionType>General reminder flow</functionType>
      <exchangeDirection>Output</exchangeDirection>
      <common:other xmlns:common="http://lca.jrc.it/ILCD/Common">
        <epd:amount xmlns:epd="http://www.iai.kit.edu/EPD/2013" epd:module="A1-A3">0</epd:amount>
        <epd:referenceToUnitGroupDataSet xmlns:epd="http://www.iai.kit.edu/EPD/2013" refObjectId="93a60a57-a4c8-11da-a746-0800200c9a66" version="03.00.000" type="unit group data set" uri="../unitgroups/93a60a57-a4c8-11da-a746-0800200c9a66.xml">
          <common:shortDescription xml:lang="en">kg</common:shortDescription>
          <common:shortDescription xml:lang="de">kg</common:shortDescription>
        </epd:referenceToUnitGroupDataSet>
        <epd:amount xmlns:epd="http://www.iai.kit.edu/EPD/2013" epd:module="B6">0</epd:amount>
        <epd:amount xmlns:epd="http://www.iai.kit.edu/EPD/2013" epd:module="C3">0</epd:amount>
        <epd:amount xmlns:epd="http://www.iai.kit.edu/EPD/2013" epd:module="C4">0</epd:amount>
        <epd:amount xmlns:epd="http://www.iai.kit.edu/EPD/2013" epd:module="D">0</epd:amount>
      </common:other>
    </exchange>
    <exchange dataSetInternalID="110313">
      <referenceToFlowDataSet refObjectId="d7fe48a5-4103-49c8-9aae-b0b5dfdbd6ae" version="39.00.000" type="flow data set" uri="../flows/d7fe48a5-4103-49c8-9aae-b0b5dfdbd6ae.xml">
        <common:shortDescription xmlns:common="http://lca.jrc.it/ILCD/Common" xmlns:epd="http://www.iai.kit.edu/EPD/2013" xml:lang="en">Materials for Recycling (MFR)</common:shortDescription>
        <common:shortDescription xmlns:common="http://lca.jrc.it/ILCD/Common" xmlns:epd="http://www.iai.kit.edu/EPD/2013" xml:lang="de">Stoffe zum Recycling (MFR)</common:shortDescription>
      </referenceToFlowDataSet>
      <functionType>General reminder flow</functionType>
      <exchangeDirection>Output</exchangeDirection>
      <common:other xmlns:common="http://lca.jrc.it/ILCD/Common">
        <epd:amount xmlns:epd="http://www.iai.kit.edu/EPD/2013" epd:module="A1-A3">0</epd:amount>
        <epd:referenceToUnitGroupDataSet xmlns:epd="http://www.iai.kit.edu/EPD/2013" refObjectId="93a60a57-a4c8-11da-a746-0800200c9a66" version="03.00.000" type="unit group data set" uri="../unitgroups/93a60a57-a4c8-11da-a746-0800200c9a66.xml">
          <common:shortDescription xml:lang="en">kg</common:shortDescription>
          <common:shortDescription xml:lang="de">kg</common:shortDescription>
        </epd:referenceToUnitGroupDataSet>
        <epd:amount xmlns:epd="http://www.iai.kit.edu/EPD/2013" epd:module="B6">0</epd:amount>
        <epd:amount xmlns:epd="http://www.iai.kit.edu/EPD/2013" epd:module="C3">15.73</epd:amount>
        <epd:amount xmlns:epd="http://www.iai.kit.edu/EPD/2013" epd:module="C4">0</epd:amount>
        <epd:amount xmlns:epd="http://www.iai.kit.edu/EPD/2013" epd:module="D">0</epd:amount>
      </common:other>
    </exchange>
    <exchange dataSetInternalID="110314">
      <referenceToFlowDataSet refObjectId="59a9181c-3aaf-46ee-8b13-2b3723b6e447" version="39.00.000" type="flow data set" uri="../flows/59a9181c-3aaf-46ee-8b13-2b3723b6e447.xml">
        <common:shortDescription xmlns:common="http://lca.jrc.it/ILCD/Common" xmlns:epd="http://www.iai.kit.edu/EPD/2013" xml:lang="en">Material for Energy Recovery (MER)</common:shortDescription>
        <common:shortDescription xmlns:common="http://lca.jrc.it/ILCD/Common" xmlns:epd="http://www.iai.kit.edu/EPD/2013" xml:lang="de">Stoffe für die Energierückgewinnung (MER)</common:shortDescription>
      </referenceToFlowDataSet>
      <functionType>General reminder flow</functionType>
      <exchangeDirection>Output</exchangeDirection>
      <common:other xmlns:common="http://lca.jrc.it/ILCD/Common">
        <epd:amount xmlns:epd="http://www.iai.kit.edu/EPD/2013" epd:module="A1-A3">0</epd:amount>
        <epd:referenceToUnitGroupDataSet xmlns:epd="http://www.iai.kit.edu/EPD/2013" refObjectId="93a60a57-a4c8-11da-a746-0800200c9a66" version="03.00.000" type="unit group data set" uri="../unitgroups/93a60a57-a4c8-11da-a746-0800200c9a66.xml">
          <common:shortDescription xml:lang="en">kg</common:shortDescription>
          <common:shortDescription xml:lang="de">kg</common:shortDescription>
        </epd:referenceToUnitGroupDataSet>
        <epd:amount xmlns:epd="http://www.iai.kit.edu/EPD/2013" epd:module="B6">0</epd:amount>
        <epd:amount xmlns:epd="http://www.iai.kit.edu/EPD/2013" epd:module="C3">0</epd:amount>
        <epd:amount xmlns:epd="http://www.iai.kit.edu/EPD/2013" epd:module="C4">0</epd:amount>
        <epd:amount xmlns:epd="http://www.iai.kit.edu/EPD/2013" epd:module="D">0</epd:amount>
      </common:other>
    </exchange>
    <exchange dataSetInternalID="110315">
      <referenceToFlowDataSet refObjectId="4da0c987-2b76-40d6-9e9e-82a017aaaf29" version="39.00.000" type="flow data set" uri="../flows/4da0c987-2b76-40d6-9e9e-82a017aaaf29.xml">
        <common:shortDescription xmlns:common="http://lca.jrc.it/ILCD/Common" xmlns:epd="http://www.iai.kit.edu/EPD/2013" xml:lang="en">Exported electrical energy (EEE)</common:shortDescription>
        <common:shortDescription xmlns:common="http://lca.jrc.it/ILCD/Common" xmlns:epd="http://www.iai.kit.edu/EPD/2013" xml:lang="de">Exportierte elektrische Energie (EEE)</common:shortDescription>
      </referenceToFlowDataSet>
      <functionType>General reminder flow</functionType>
      <exchangeDirection>Output</exchangeDirection>
      <common:other xmlns:common="http://lca.jrc.it/ILCD/Common">
        <epd:amount xmlns:epd="http://www.iai.kit.edu/EPD/2013" epd:module="A1-A3">0</epd:amount>
        <epd:referenceToUnitGroupDataSet xmlns:epd="http://www.iai.kit.edu/EPD/2013" refObjectId="93a60a57-a3c8-11da-a746-0800200c9a66" version="03.00.000" type="unit group data set" uri="../unitgroups/93a60a57-a3c8-11da-a746-0800200c9a66.xml">
          <common:shortDescription xml:lang="en">MJ</common:shortDescription>
          <common:shortDescription xml:lang="de">MJ</common:shortDescription>
        </epd:referenceToUnitGroupDataSet>
        <epd:amount xmlns:epd="http://www.iai.kit.edu/EPD/2013" epd:module="B6">9568.34208</epd:amount>
        <epd:amount xmlns:epd="http://www.iai.kit.edu/EPD/2013" epd:module="C3">0</epd:amount>
        <epd:amount xmlns:epd="http://www.iai.kit.edu/EPD/2013" epd:module="C4">10.3851178815019</epd:amount>
        <epd:amount xmlns:epd="http://www.iai.kit.edu/EPD/2013" epd:module="D">0</epd:amount>
      </common:other>
    </exchange>
    <exchange dataSetInternalID="110316">
      <referenceToFlowDataSet refObjectId="98daf38a-7a79-46d3-9a37-2b7bd0955810" version="39.00.000" type="flow data set" uri="../flows/98daf38a-7a79-46d3-9a37-2b7bd0955810.xml">
        <common:shortDescription xmlns:common="http://lca.jrc.it/ILCD/Common" xmlns:epd="http://www.iai.kit.edu/EPD/2013" xml:lang="en">Exported thermal energy (EET)</common:shortDescription>
        <common:shortDescription xmlns:common="http://lca.jrc.it/ILCD/Common" xmlns:epd="http://www.iai.kit.edu/EPD/2013" xml:lang="de">Exportierte thermische Energie (EET)</common:shortDescription>
      </referenceToFlowDataSet>
      <functionType>General reminder flow</functionType>
      <exchangeDirection>Output</exchangeDirection>
      <common:other xmlns:common="http://lca.jrc.it/ILCD/Common">
        <epd:amount xmlns:epd="http://www.iai.kit.edu/EPD/2013" epd:module="A1-A3">0</epd:amount>
        <epd:referenceToUnitGroupDataSet xmlns:epd="http://www.iai.kit.edu/EPD/2013" refObjectId="93a60a57-a3c8-11da-a746-0800200c9a66" version="03.00.000" type="unit group data set" uri="../unitgroups/93a60a57-a3c8-11da-a746-0800200c9a66.xml">
          <common:shortDescription xml:lang="en">MJ</common:shortDescription>
          <common:shortDescription xml:lang="de">MJ</common:shortDescription>
        </epd:referenceToUnitGroupDataSet>
        <epd:amount xmlns:epd="http://www.iai.kit.edu/EPD/2013" epd:module="B6">0</epd:amount>
        <epd:amount xmlns:epd="http://www.iai.kit.edu/EPD/2013" epd:module="C3">0</epd:amount>
        <epd:amount xmlns:epd="http://www.iai.kit.edu/EPD/2013" epd:module="C4">23.8614147072616</epd:amount>
        <epd:amount xmlns:epd="http://www.iai.kit.edu/EPD/2013" epd:module="D">0</epd:amount>
      </common:other>
    </exchange>
  </exchanges>
  <LCIAResults>
    <LCIAResult>
      <referenceToLCIAMethodDataSet refObjectId="77e416eb-a363-4258-a04e-171d843a6460" version="39.00.000" type="LCIA method data set" uri="../lciamethods/77e416eb-a363-4258-a04e-171d843a6460.xml">
        <common:shortDescription xmlns:common="http://lca.jrc.it/ILCD/Common" xmlns:epd="http://www.iai.kit.edu/EPD/2013" xml:lang="en">Global warming potential (GWP)</common:shortDescription>
        <common:shortDescription xmlns:common="http://lca.jrc.it/ILCD/Common" xmlns:epd="http://www.iai.kit.edu/EPD/2013" xml:lang="de">Globales Erwärmungspotenzial (GWP)</common:shortDescription>
      </referenceToLCIAMethodDataSet>
      <common:other xmlns:common="http://lca.jrc.it/ILCD/Common">
        <epd:amount xmlns:epd="http://www.iai.kit.edu/EPD/2013" epd:module="A1-A3">296.68645358772</epd:amount>
        <epd:amount xmlns:epd="http://www.iai.kit.edu/EPD/2013" epd:module="B6">0</epd:amount>
        <epd:amount xmlns:epd="http://www.iai.kit.edu/EPD/2013" epd:module="C3">0</epd:amount>
        <epd:amount xmlns:epd="http://www.iai.kit.edu/EPD/2013" epd:module="C4">12.136370026898</epd:amount>
        <epd:amount xmlns:epd="http://www.iai.kit.edu/EPD/2013" epd:module="D">-1321.64474938678</epd:amount>
        <epd:referenceToUnitGroupDataSet xmlns:epd="http://www.iai.kit.edu/EPD/2013" refObjectId="1ebf3012-d0db-4de2-aefd-ef30cedb0be1" version="39.00.000" type="unit group data set" uri="../unitgroups/1ebf3012-d0db-4de2-aefd-ef30cedb0be1.xml">
          <common:shortDescription xml:lang="en">kg CO2 eq.</common:shortDescription>
          <common:shortDescription xml:lang="de">kg CO2 Äquiv.</common:shortDescription>
        </epd:referenceToUnitGroupDataSet>
      </common:other>
    </LCIAResult>
    <LCIAResult>
      <referenceToLCIAMethodDataSet refObjectId="06dcd26f-025f-401a-a7c1-5e457eb54637" version="39.00.000" type="LCIA method data set" uri="../lciamethods/06dcd26f-025f-401a-a7c1-5e457eb54637.xml">
        <common:shortDescription xmlns:common="http://lca.jrc.it/ILCD/Common" xmlns:epd="http://www.iai.kit.edu/EPD/2013" xml:lang="en">Ozone Depletion Potential (ODP)</common:shortDescription>
        <common:shortDescription xmlns:common="http://lca.jrc.it/ILCD/Common" xmlns:epd="http://www.iai.kit.edu/EPD/2013" xml:lang="de">Abbaupotenzial der stratosphärischen Ozonschicht (ODP)</common:shortDescription>
      </referenceToLCIAMethodDataSet>
      <common:other xmlns:common="http://lca.jrc.it/ILCD/Common">
        <epd:amount xmlns:epd="http://www.iai.kit.edu/EPD/2013" epd:module="A1-A3">2.19646343910003E-9</epd:amount>
        <epd:amount xmlns:epd="http://www.iai.kit.edu/EPD/2013" epd:module="B6">0</epd:amount>
        <epd:amount xmlns:epd="http://www.iai.kit.edu/EPD/2013" epd:module="C3">0</epd:amount>
        <epd:amount xmlns:epd="http://www.iai.kit.edu/EPD/2013" epd:module="C4">1.10324257648488E-13</epd:amount>
        <epd:amount xmlns:epd="http://www.iai.kit.edu/EPD/2013" epd:module="D">-6.01512805634085E-11</epd:amount>
        <epd:referenceToUnitGroupDataSet xmlns:epd="http://www.iai.kit.edu/EPD/2013" refObjectId="88054749-b0a6-47ea-a82b-dc5b29326512" version="39.00.000" type="unit group data set" uri="../unitgroups/88054749-b0a6-47ea-a82b-dc5b29326512.xml">
          <common:shortDescription xml:lang="en">kg R11 eq.</common:shortDescription>
          <common:shortDescription xml:lang="de">kg R11 Äquiv.</common:shortDescription>
        </epd:referenceToUnitGroupDataSet>
      </common:other>
    </LCIAResult>
    <LCIAResult>
      <referenceToLCIAMethodDataSet refObjectId="b4274add-93b7-4905-a5e4-2e878c4e4216" version="39.00.000" type="LCIA method data set" uri="../lciamethods/b4274add-93b7-4905-a5e4-2e878c4e4216.xml">
        <common:shortDescription xmlns:common="http://lca.jrc.it/ILCD/Common" xmlns:epd="http://www.iai.kit.edu/EPD/2013" xml:lang="en">Acidification potential (AP)</common:shortDescription>
        <common:shortDescription xmlns:common="http://lca.jrc.it/ILCD/Common" xmlns:epd="http://www.iai.kit.edu/EPD/2013" xml:lang="de">Versauerungspotential (AP)</common:shortDescription>
      </referenceToLCIAMethodDataSet>
      <common:other xmlns:common="http://lca.jrc.it/ILCD/Common">
        <epd:amount xmlns:epd="http://www.iai.kit.edu/EPD/2013" epd:module="A1-A3">1.10571902052004</epd:amount>
        <epd:amount xmlns:epd="http://www.iai.kit.edu/EPD/2013" epd:module="B6">0</epd:amount>
        <epd:amount xmlns:epd="http://www.iai.kit.edu/EPD/2013" epd:module="C3">0</epd:amount>
        <epd:amount xmlns:epd="http://www.iai.kit.edu/EPD/2013" epd:module="C4">0.0272491895347573</epd:amount>
        <epd:amount xmlns:epd="http://www.iai.kit.edu/EPD/2013" epd:module="D">-1.73583285793782</epd:amount>
        <epd:referenceToUnitGroupDataSet xmlns:epd="http://www.iai.kit.edu/EPD/2013" refObjectId="bc50c624-a9bc-45b1-a9b0-e6b10d00476f" version="39.00.000" type="unit group data set" uri="../unitgroups/bc50c624-a9bc-45b1-a9b0-e6b10d00476f.xml">
          <common:shortDescription xml:lang="en">kg SO2 eq.</common:shortDescription>
          <common:shortDescription xml:lang="de">kg SO2 Äquiv.</common:shortDescription>
        </epd:referenceToUnitGroupDataSet>
      </common:other>
    </LCIAResult>
    <LCIAResult>
      <referenceToLCIAMethodDataSet refObjectId="f58827d0-b407-4ec6-be75-8b69efb98a0f" version="39.00.000" type="LCIA method data set" uri="../lciamethods/f58827d0-b407-4ec6-be75-8b69efb98a0f.xml">
        <common:shortDescription xmlns:common="http://lca.jrc.it/ILCD/Common" xmlns:epd="http://www.iai.kit.edu/EPD/2013" xml:lang="en">Eutrophication potential (EP)</common:shortDescription>
        <common:shortDescription xmlns:common="http://lca.jrc.it/ILCD/Common" xmlns:epd="http://www.iai.kit.edu/EPD/2013" xml:lang="de">Eutrophierungspotential (EP)</common:shortDescription>
      </referenceToLCIAMethodDataSet>
      <common:other xmlns:common="http://lca.jrc.it/ILCD/Common">
        <epd:amount xmlns:epd="http://www.iai.kit.edu/EPD/2013" epd:module="A1-A3">0.0860933879020428</epd:amount>
        <epd:amount xmlns:epd="http://www.iai.kit.edu/EPD/2013" epd:module="B6">0</epd:amount>
        <epd:amount xmlns:epd="http://www.iai.kit.edu/EPD/2013" epd:module="C3">0</epd:amount>
        <epd:amount xmlns:epd="http://www.iai.kit.edu/EPD/2013" epd:module="C4">0.00524616070950716</epd:amount>
        <epd:amount xmlns:epd="http://www.iai.kit.edu/EPD/2013" epd:module="D">-0.310003501356981</epd:amount>
        <epd:referenceToUnitGroupDataSet xmlns:epd="http://www.iai.kit.edu/EPD/2013" refObjectId="67b5401d-873c-485f-bcf3-6ae83b918822" version="39.00.000" type="unit group data set" uri="../unitgroups/67b5401d-873c-485f-bcf3-6ae83b918822.xml">
          <common:shortDescription xml:lang="en">kg Phosphate eq.</common:shortDescription>
          <common:shortDescription xml:lang="de">kg Phosphat Äquiv.</common:shortDescription>
        </epd:referenceToUnitGroupDataSet>
      </common:other>
    </LCIAResult>
    <LCIAResult>
      <referenceToLCIAMethodDataSet refObjectId="1e84a202-dae6-42aa-9e9d-71ea48b8be00" version="39.00.000" type="LCIA method data set" uri="../lciamethods/1e84a202-dae6-42aa-9e9d-71ea48b8be00.xml">
        <common:shortDescription xmlns:common="http://lca.jrc.it/ILCD/Common" xmlns:epd="http://www.iai.kit.edu/EPD/2013" xml:lang="en">Photochemical Ozone Creation Potential (POCP)</common:shortDescription>
        <common:shortDescription xmlns:common="http://lca.jrc.it/ILCD/Common" xmlns:epd="http://www.iai.kit.edu/EPD/2013" xml:lang="de">Bildungspotenzial für troposphärisches Ozon (POCP)</common:shortDescription>
      </referenceToLCIAMethodDataSet>
      <common:other xmlns:common="http://lca.jrc.it/ILCD/Common">
        <epd:amount xmlns:epd="http://www.iai.kit.edu/EPD/2013" epd:module="A1-A3">0.103486706333693</epd:amount>
        <epd:amount xmlns:epd="http://www.iai.kit.edu/EPD/2013" epd:module="B6">0</epd:amount>
        <epd:amount xmlns:epd="http://www.iai.kit.edu/EPD/2013" epd:module="C3">0</epd:amount>
        <epd:amount xmlns:epd="http://www.iai.kit.edu/EPD/2013" epd:module="C4">0.00196458636437134</epd:amount>
        <epd:amount xmlns:epd="http://www.iai.kit.edu/EPD/2013" epd:module="D">-0.138549324296115</epd:amount>
        <epd:referenceToUnitGroupDataSet xmlns:epd="http://www.iai.kit.edu/EPD/2013" refObjectId="01c26c17-9a76-406e-8295-f17b55fd909e" version="39.00.000" type="unit group data set" uri="../unitgroups/01c26c17-9a76-406e-8295-f17b55fd909e.xml">
          <common:shortDescription xml:lang="en">kg Ethene eq.</common:shortDescription>
          <common:shortDescription xml:lang="de">kg Ethen Äquiv.</common:shortDescription>
        </epd:referenceToUnitGroupDataSet>
      </common:other>
    </LCIAResult>
    <LCIAResult>
      <referenceToLCIAMethodDataSet refObjectId="f7c73bb9-ab1a-4249-9c6d-379a0de6f67e" version="39.00.000" type="LCIA method data set" uri="../lciamethods/f7c73bb9-ab1a-4249-9c6d-379a0de6f67e.xml">
        <common:shortDescription xmlns:common="http://lca.jrc.it/ILCD/Common" xmlns:epd="http://www.iai.kit.edu/EPD/2013" xml:lang="en">Abiotic depletion potential for non fossil resources (ADPE)</common:shortDescription>
        <common:shortDescription xmlns:common="http://lca.jrc.it/ILCD/Common" xmlns:epd="http://www.iai.kit.edu/EPD/2013" xml:lang="de">Potenzial für den abiotischen Abbau nicht fossiler Ressourcen (ADPE)</common:shortDescription>
      </referenceToLCIAMethodDataSet>
      <common:other xmlns:common="http://lca.jrc.it/ILCD/Common">
        <epd:amount xmlns:epd="http://www.iai.kit.edu/EPD/2013" epd:module="A1-A3">0.0126040343281257</epd:amount>
        <epd:amount xmlns:epd="http://www.iai.kit.edu/EPD/2013" epd:module="B6">0</epd:amount>
        <epd:amount xmlns:epd="http://www.iai.kit.edu/EPD/2013" epd:module="C3">0</epd:amount>
        <epd:amount xmlns:epd="http://www.iai.kit.edu/EPD/2013" epd:module="C4">1.18603511020649E-6</epd:amount>
        <epd:amount xmlns:epd="http://www.iai.kit.edu/EPD/2013" epd:module="D">-0.00788484713683084</epd:amount>
        <epd:referenceToUnitGroupDataSet xmlns:epd="http://www.iai.kit.edu/EPD/2013" refObjectId="54ccd2d9-a32a-4fc2-923d-f2c8c93e89d4" version="39.00.000" type="unit group data set" uri="../unitgroups/54ccd2d9-a32a-4fc2-923d-f2c8c93e89d4.xml">
          <common:shortDescription xml:lang="en">kg Sb eq.</common:shortDescription>
          <common:shortDescription xml:lang="de">kg Sb Äquiv.</common:shortDescription>
        </epd:referenceToUnitGroupDataSet>
      </common:other>
    </LCIAResult>
    <LCIAResult>
      <referenceToLCIAMethodDataSet refObjectId="804ebcdf-309d-4098-8ed8-fdaf2f389981" version="39.00.000" type="LCIA method data set" uri="../lciamethods/804ebcdf-309d-4098-8ed8-fdaf2f389981.xml">
        <common:shortDescription xmlns:common="http://lca.jrc.it/ILCD/Common" xmlns:epd="http://www.iai.kit.edu/EPD/2013" xml:lang="en">Abiotic depletion potential for fossil resources (ADPF)</common:shortDescription>
        <common:shortDescription xmlns:common="http://lca.jrc.it/ILCD/Common" xmlns:epd="http://www.iai.kit.edu/EPD/2013" xml:lang="de">Potenzial für den abiotischen Abbau fossiler Brennstoffe (ADPF)</common:shortDescription>
      </referenceToLCIAMethodDataSet>
      <common:other xmlns:common="http://lca.jrc.it/ILCD/Common">
        <epd:amount xmlns:epd="http://www.iai.kit.edu/EPD/2013" epd:module="A1-A3">3419.10797210448</epd:amount>
        <epd:amount xmlns:epd="http://www.iai.kit.edu/EPD/2013" epd:module="B6">0</epd:amount>
        <epd:amount xmlns:epd="http://www.iai.kit.edu/EPD/2013" epd:module="C3">0</epd:amount>
        <epd:amount xmlns:epd="http://www.iai.kit.edu/EPD/2013" epd:module="C4">66.5233568325829</epd:amount>
        <epd:amount xmlns:epd="http://www.iai.kit.edu/EPD/2013" epd:module="D">-13249.2266210849</epd:amount>
        <epd:referenceToUnitGroupDataSet xmlns:epd="http://www.iai.kit.edu/EPD/2013" refObjectId="93a60a57-a3c8-11da-a746-0800200c9a66" version="03.00.000" type="unit group data set" uri="../unitgroups/93a60a57-a3c8-11da-a746-0800200c9a66.xml">
          <common:shortDescription xml:lang="en">MJ</common:shortDescription>
          <common:shortDescription xml:lang="de">MJ</common:shortDescription>
        </epd:referenceToUnitGroupDataSet>
      </common:other>
    </LCIAResult>
  </LCIAResults>
</processDataSet>