<?xml version="1.0" encoding="utf-8"?>
<processDataSet xmlns:epd="http://www.iai.kit.edu/EPD/2013" xmlns:common="http://lca.jrc.it/ILCD/Common" xsi:schemaLocation="http://lca.jrc.it/ILCD/Process ../../schemas/EPD_DataSet.xsd" version="1.1" locations="../ILCDLocations.xml" xmlns:xsi="http://www.w3.org/2001/XMLSchema-instance" xmlns="http://lca.jrc.it/ILCD/Process">
<processInformation>
<dataSetInformation>
<common:UUID>ec17f51c-27ff-4729-977e-cd0e273c2ee3</common:UUID>
<name>
<baseName xml:lang="de">ROCKWOOL Steinwolle-Dämmstoff im niedrigen Rohdichtebereich</baseName>
<baseName xml:lang="en">ROCKWOOL stone wool insulation materials in the low bulk density range</baseName>
<functionalUnitFlowProperties xml:lang="de" />
</name>
<classificationInformation>
<common:classification name="OEKOBAU.DAT">
<common:class level="0" classId="2">Dämmstoffe</common:class>
<common:class level="1" classId="2.1">Mineralwolle</common:class>
<common:class level="2" classId="2.1.03">Steinwolle</common:class>
</common:classification>
<common:classification name="IBUCategories">
<common:class level="0">02 Bauprodukte</common:class>
<common:class level="1">Wärmedämmungsprodukte</common:class>
<common:class level="2">Mineralische Dämmstoffe</common:class>
</common:classification>
</classificationInformation>
<common:generalComment xml:lang="de">Die Definition von Mineralwolle (Stein- bzw. Glaswolle) nach deutschem Gefahrstoffrecht (/ChemVerbotsV/, /GefStoffV/) lautet: &quot;Künstliche Mineralfasern, die aus ungerichteten glasigen (Silikat-) Fasern mit einem Massengehalt von über 18 % an Oxiden von Natrium, Kalium, Calcium, Magnesium und Barium bestehen&quot;.Steinwolle-Dämmstoff ist ein Faserdämmstoff. Wesent- licher Bestandteil sind Steinwolle-Dämmstofffasern. Das sind monophile künstliche Mineralfasern nicht kristalliner Struktur, die aus einer silikatischen Schmelze gewonnen werden. Der mittlere Faserdurchmesser beträgt 3-6 µm. Die Länge der Fasern kann bis zu einigen Zentimetern betragen.Die in dieser Deklaration beschriebenen kunstharzge-bundenen Steinwolle-Dämmstoffe werden in Form von Platten, Matten oder Rollen im niedrigen Rohdichte-bereich (bis 60 kg/m3) hergestellt. Die Produkte werden in Dicken zwischen 20 mm und 350 mm geliefert, beispielsweise als druckfeste Platten, tritt-feste zweischichtige Platten oder hochkomprimierbare Filze und Rollen.Für bestimmte Anwendungsbereiche werden die Dämmstoffe ein- oder zweiseitig mit einer Funktions-kaschierung versehen.</common:generalComment>
<common:generalComment xml:lang="en">The definition of mineral wool (stone or glass wool) in accordance with German hazardous substances law (Chemicals Prohibition Order, Hazardous Substances Ordinance) is as follows: &quot;Artificial vitreous (silicate) fibres with random orientation and a mass content of more than 18 % of sodium, potassium, calcium, magnesium and barium oxides&quot;. Stone wool insulation is a fibre insulation material. A major component is stone wool insulation fibres. These are monofilament artificial mineral fibres of a non-crystalline structure which are obtained from a silica-based molten mass. The mean fibre diameter is 3-6 µm. The fibres can be several centimetres in length. The artificial resin-bonded stone wool insulation described in this declaration is manufactured in the form of low-density sheets, mats or rolls (up to 60 kg/m3). The products are supplied in thicknesses of between 20 mm and 350 mm, for example as compression-proof sheets, treadable two-layer sheets or felting and rolls. For certain application areas, the insulation is provided with a functional facing on one or both sides.</common:generalComment>
<referenceToExternalDocumentation type="source data set" refObjectId="c6a95ccb-82a9-41bb-8fd0-e830f6ba4059">
<common:shortDescription xml:lang="de">EPD-DRW_Anhang_Kaschierungen.pdf (Anhang Kaschierungen)</common:shortDescription>
</referenceToExternalDocumentation>
</dataSetInformation>
<quantitativeReference>
<referenceToReferenceFlow>0</referenceToReferenceFlow>
</quantitativeReference>
<time>
<common:referenceYear>2018</common:referenceYear>
<common:dataSetValidUntil>2023</common:dataSetValidUntil>
</time>
<geography>
<locationOfOperationSupplyOrProduction location="DE" />
</geography>
<technology>
<technologyDescriptionAndIncludedProcesses xml:lang="de">Allgemeines: Steinwolle-Dämmstoff ist ein Faserdämmstoff. Wesentlicher Bestandteil sind Steinwolle-Dämmstofffasern, monophile künstliche Mineralfasern nicht kristalliner Struktur, die aus einer silikatischen Schmelze gewonnen werden. Der mittlere Faserdurchmesser beträgt 3-6 µm. Die Länge der Fasern kann bis zu einigen Zentimetern betragen. Die in dieser Deklaration beschriebenen unkaschierten kunstharzgebundenen Steinwolle-Dämmstoffe werden in Form von Platten, Matten oder Rollen im niedrigen Rohdichtebereich (bis 60 kg/m3) hergestellt. Die Produkte werden in Dicken zwischen 20 mm und 350 mm geliefert, beispielsweise als druckfeste Platten, trittfeste zweischichtige Platten oder hochkomprimierbare Filze und Rollen. Die Umweltwirkungen der Kaschierungen sind dem EPD-Anhang zu entnehmen und entsprechend der in der EPD angegebenen Rechenregeln den hier angegebenen Kennzahlen zuzufügen. Herstellung: Diabas/Basalt sowie Betonformsteine werden mittels Koks als Energieträger im Kupolofen bei ca. 1.400-1.500 °C geschmolzen und im Walzenspinnerverfahren zerfasert. Gleich danach wird das Bindemittel (harnstoffmodifiziertes Phenol-Formaldehyd-Harz) und Schmelzmittel in wässriger Lösung aufgesprüht. Das Bindemittel dient der Gewährleistung von Bindung und Formstabilität, das Schmelzmittel der Staubminderung und Hydrophobierung. Der in der wässrigen Lösung ebenfalls enthaltene Haftvermittler unterstützt die Anhaftung des Bindemittels an den Fasern. Die Rohwolle wird in Sammelkammern auf unter Unterdruck stehenden Transportbändern abgelegt. Das Rohvlies wird kontinuierlich ausgetragen und Härteöfen zugeführt, in denen 200-300 °C heiße Luft durch die Wollmasse gesaugt wird, wobei sich die Bindemittel zu Duroplasten vernetzen. Anschließend erfolgt die optionale Aufbringung der zusätzlich im EPD-Anhang deklarierten Kaschierungen. Schließlich wird das Produkt mittels Sägen in Form gebracht. Ressourcenschonung während des Produktionsprozesses: Die während des Produktionsbetriebes entstehenden Abluftmengen werden mechanisch gefiltert und überwiegend thermisch nachverbrannt. Über Wärmetauscher wird der hierbei freigesetzte Wärmeinhalt zur Vorwärmung des Ofenwindes verwendet. Die abgeschiedenen Stäube werden als Rohstoff erneut genutzt. Das Prozesswasser wird intern gereinigt und zu einem erheblichen Teil wieder in den Prozess zurückgeführt. Deklarierte Lebenszyklusphasen: Die Ökobilanzergebnisse umfassen die Lebenszyklusstadien der Herstellung der Vorprodukte bis hin zur Rohstoffgewinnung und Verarbeitungsprozesse von als Input dienenden Sekundärstoffen (z.B. Recyclingprozesse), deren Transporte zum Werk sowie die Produktion selbst, einschließlich der Bereitstellung von allen Hilfs- und Betriebsstoffen, Energie, sowie die vollständige Abfallbehandlung oder die Deponierung der Restabfälle während des Stadiums der Produktion. Die Module A1, A2 und A3 sind hier als ein aggregiertes Modul A1-A3 ausgewiesen. Zusätzlich werden die Module A4 (Transport zum Verwendungsort), A5 (Einbau), C2 (Transport), C4 (Deponierung) und D (Gutschrift) deklariert. Technische Daten: Nennwert Wärmeleitfähigkeit λD nach /DIN EN 13162/: 0,032 bis 0,049 [W/m·K]; Bemessungswert Wärmeleitfähigkeit λ gemäß allgemeiner bauaufsichtlicher Zulassung: 0,032 bis 0,048 [W/m·K] Wasserdampfdiffusionswiderstandszahl nach /EN 12086/ µ = 1 Wasserdampfdiffusionsäquivalente Luftschichtdicke = µ x Bauteildicke in [m]; (bei 1 m Dicke wäre diese 1) Rohdichte gem. /DIN 1602/: ≤60 kg/m³; Druckspannung gem. /EN 826/ bei 10 % Stauchung: 0,5 bis 5 kPa; Schallabsorptionsgrade αS in Abhängigkeit von der Frequenz nach /DIN EN ISO 354/ sind den Datenblättern für die entsprechenden Produkte zu entnehmen. Deklarierte Einheit: Die Deklaration bezieht sich auf den Lebenszyklus von 1 m³ Steinwolledämmstoff, hergestellt von der DEUTSCHE ROCKWOOL GmbH &amp; Co. KG. Die Produkte von ROCKWOOL entstammen drei Werken, wobei eine Durchschnittsbildung auf Basis der Produktionsmengen erfolgte. Die Werke weisen bei der Steinwolleherstellung keine Technologieunterschiede auf. Die Rohdichte der deklarierten Steinwolleprodukte kann bis zu 60 kg/m³ betragen. Infolge der Durchschnittsbildung ergibt sich eine mittlere Rohdichte von 39 kg/m³ für Steinwolledämmstoffe im niedrigen Rohdichtebereich, für die nachfolgend die Ökobilanzergebnisse dargestellt werden. Die Übertragung der Ergebnisse auf andere Rohdichten ist über eine lineare Skalierung möglich. 
Deklarierte Einheit: 
Die Deklaration bezieht sich auf den Lebenszyklus von 1 m3 Steinwolle-Dämmstoff der DEUTSCHE ROCKWOOL GmbH &amp; Co. KG. Die Produkte werden in drei Werken produziert, die bei der Steinwolleher-stellung keine Technologieunterschiede aufweisen. Die Durchschnittsbildung erfolgte auf Basis der Produk-tionsmengen. Die Rohdichte der deklarierten Produkte kann bis zu 60 kg/m3 betragen. Infolge der Durchschnittsbildung ergibt sich eine mittlere Rohdichte von 39 kg/m3 für Steinwolledämmstoffe im niedrigen Rohdichtebereich, für die nachfolgend die Ökobilanzergebnisse dargestellt werden. Die Übertragung der Ergebnisse auf andere Rohdichten ist über eine lineare Skalierung möglich.</technologyDescriptionAndIncludedProcesses>
<technologyDescriptionAndIncludedProcesses xml:lang="en">General information: Stone wool insulation is a fibre insulation material. A major component is stone wool insulation fibres. These are monofilament artificial mineral fibres of a non-crystalline structure which are obtained from a silica-based molten mass. The mean fibre diameter is 3-6 µm. The fibres can be several centimetres in length. The artificial resin-bonded stone wool insulation described in this declaration is manufactured in the form of low-density sheets, mats or rolls (up to 60 kg/m3). The products are supplied in thicknesses of between 20 mm and 350 mm, for example as compression-proof sheets, treadable two-layer sheets or felting and rolls. The environmental impacts of the facings are listed in the Appendix and are to be added to the LCA results in this declaration as described in the EPD. Production: Diabase or basalt as well as cement-bonded bricks are melted using coke as the energy carrier in a cupola furnace at approximately 1,400-1,500°C and frayed out by means of roller spinning. Immediately afterwards, mineral oil and binding agent are sprayed on as a watery solution. The binding agent serves to guarantee binding and dimensional stability and the mineral oil to reduce dust and to increase hydrophobisation. The bonding agent also contained in the watery solution supports the adhesion of the binding agent to the fibres. In the collecting chamber, the raw wool is placed on transport conveyors under negative pressure. Optionally, facings can then be applied. (The corresponding environmental impacts for this are specified in the Appendix.). The possibly faced raw fleece is fed into hardening furnaces in which hot air at 200-300°C is sucked through the wool mass whilst the binding agents link to thermosets. Finally, the product is shaped using saws. Environment and health during manufacturing: Exhaust air produced during manufacture is mechanically filtered and most of it thermally combusted. The heat released is used to pre-heat the blast air via heat exchangers. The separated dust is reused as a raw material. Waste water produced during manufacturing is mainly processed internally and returned to production. Declared lifecycle stages: The LCA results cover all lifecycle stages including the provisioning processes of raw materials and intermediates as well as the processing of secondary materials used as inputs (e.g. recycling processes), their transport to the factory and the production including all ancillary materials, energy inputs as well as the waste treatment and disposal of residual wastes accruing during production. The modules A1, A2 and A3 are aggregated to Module A1-A3. Further, the modules A4 (transport to the building site), A5 (assembly), C1 (deconstruction), C2 (transport), C3 (waste processing), C4 (disposal) and D (benefit) are declared. Technical data: Thermal conductivity [W/(mK)]: 0.032 to 0.050 [W/(mK)] according to /DIN EN 13162/ respectively /DIN EN 14303/]; Design value for thermal conductivity: [W/(mK)]: 0.033 to 0.049 [W/(mK)] according to /DIN 4108-4/; Water vapour diffusion resistance factor μ according to /DIN EN 12086/: µ = 1; Water vapor diffusion equivalent air layer thickness = μ x component thickness [m] (this would be 1 for a thickness of 1 m) Bulk density according to. /DIN EN 1602/: ≤60 kg/m³; Compressive stress (at 10 % deformation) according to /DIN EN 826/: 0,5 to 5 kPa; Sound absorption coefficient αS depending on the frequency is to be found in the data sheets for the relevant products. Declared unit: The declaration relates to the lifecycle of 1 m3 stone wool insulation material produced by DEUTSCHE ROCKWOOL GmbH &amp; Co. KG . The products are manufactured in three factories which exhibit no technology differences for stone wool manufacture. The average was formed on the basis of production quantities. The bulk density of the declared products can be up to 60 kg/m3. An average bulk density of 39 kg/m3 is determined for the low-density stone wool insulation for which the LCA results are shown below. The transfer of the results to other bulk densities is possible via a linear scale. 
Declared unit: 
The declaration relates to the lifecycle of 1 m3 stone wool insulation material produced by DEUTSCHE ROCKWOOL GmbH &amp; Co. KG . The products are manufactured in three factories which exhibit no technology differences for stone wool manufacture. The average was formed on the basis of production quantities. The bulk density of the declared products can be up to 60 kg/m3. An average bulk density of 39 kg/m3 is determined for the low-density stone wool insulation for which the LCA results are shown below. The transfer of the results to other bulk densities is possible via a linear scale.</technologyDescriptionAndIncludedProcesses>
<technologicalApplicability xml:lang="de">Alle Anwendungsbereiche nach /DIN 4108- 10/ für die Anwendungsgebiete Wand, Decke und Dach mit den dort festgelegten Anforde-rungen hinsichtlich des Wärme- und Schall- schutzes und der mechanischen Eigenschaf-ten  Haustechnik (Dämmung von Heizungs- und Warmwasserrohren) Technische Isolierung (Dämmung von Rohr- leitungen, Fernwärmeleitungen, Kesseln und Apparaturen)  Industrielle Weiterverarbeitung (Klimakanäle, Feuerschutztüren, Fertighauselemente und Schornsteinsysteme)  Brandschutzelemente (Kabelabschottungen und Elemente für Stahlkonstruktionen)</technologicalApplicability>
<technologicalApplicability xml:lang="en">All applications according to /DIN 4108-10/ for application areas of walls, ceilings and roofs with the requirements set out therein with regard to heat and noise insulation and mechanical propertiesDomestic technology (insulation of heating and hot water pipes)Technical insulation (insulation of pipes, district heating piping, boilers and equipment) Industrial further processing (air conditioning ducts, fire protection doors, prefabricated house elements and chimney systems)Fire protection elements (cable insulation and elements for steel constructions)</technologicalApplicability>
</technology>
</processInformation>
<modellingAndValidation>
<LCIMethodAndAllocation>
<typeOfDataSet>EPD</typeOfDataSet>
<referenceToLCAMethodDetails type="source data set" refObjectId="6b8da0e2-bc4b-4430-bb59-47b17472a98f">
<common:shortDescription xml:lang="de">Mineralische Dämmstoffe.pdf</common:shortDescription>
</referenceToLCAMethodDetails>
<common:other>
<epd:subType xmlns="http://www.iai.kit.edu/EPD/2013">average dataset</epd:subType>
</common:other>
</LCIMethodAndAllocation>
<dataSourcesTreatmentAndRepresentativeness>
<referenceToDataSource type="source data set" refObjectId="38b57ca0-0cf4-498b-95fe-f62d23d48609">
<common:shortDescription xml:lang="de">ROCKWOOL Steinwolle-Dämmstoff im niedrigen Rohdichtebereich.pdf</common:shortDescription>
</referenceToDataSource>
<referenceToDataSource type="source data set" refObjectId="28d74cc0-db8b-4d7e-bc44-5f6d56ce0c4a">
<common:shortDescription xml:lang="de">GaBi Database (all versions)</common:shortDescription>
</referenceToDataSource>
<referenceToDataSource type="source data set" refObjectId="feda7597-12a1-4bd5-93ef-4d8120877b78">
<common:shortDescription xml:lang="de">GaBi database SP35 2018</common:shortDescription>
</referenceToDataSource>
<useAdviceForDataSet xml:lang="de">Gültigkeitsbereich: 
Die in der EPD dargestellte Ökobilanz bezieht sich auf den Lebenszyklus von unkaschierter bzw. unbe-schichteter kunstharzgebundener Steinwolle von ROCKWOOL. Die Steinwolle wird in den Werken Gladbeck, Neuburg und Flechtingen produziert, in denen die Produktionsdaten des Jahres 2016 erhoben wurden. Die ökobilanziellen Kennzahlen der Kaschie-rungen sind dem Anhang zu entnehmen. Dieser wurde 2015 erstellt und verifiziert. Die Ökobilanz repräsentiert somit 100% der von ROCKWOOL pro-duzierten Steinwolle. 
Systemgrenze: 
Typ der EPD: Wiege-bis-Bahre, mit Optionen Die Ökobilanz berücksichtigt die Lebenszyklusphasen der Steinwolle-Herstellung (A1-A3), den Transport zur Baustelle (A4), die Verwertung bzw. Entsorgung der während des Einbaus anfallenden Verpackung und Verschnittreste (Modul A5) und die Nachnutzungs-phase der Steinwolle (Module C1 bis C4). Gutschriften infolge der thermischen Verwertung der Verpackung wurden Modul D zugerechnet.  Im Einzelnen wurden folgende Prozesse in das Produktionsstadium (A1-A3) einbezogen:  Bereitstellungsprozesse von Vorprodukten und Energie Transporte der Rohstoffe und Vorprodukte zum Werk Herstellprozess im Werk inklusive energe-tischen Aufwendungen, Entsorgung von anfallenden Reststoffen und Emissionen Herstellung der VerpackungenIn das System eingehende Sekundärmaterialien, die das Ende der Abfalleigenschaft bereits vor der Anlieferung erreicht haben, wurden lastenfrei, jedoch inklusive der für die Anlieferung erforderlichen Transporte berücksichtigt. Als alternative Brennstoffe genutzte Abfälle gehen ebenfalls lastenfrei in das System ein. Die Transporte dieser Abfälle zum Werk sind gemäß dem Verursacherprinzip jedoch dem vorherigen Produktlebenszyklus anzurechnen und wurden in der LCA nicht berücksichtigt.Bei den berücksichtigten Mengen der Verpackungs-materialien handelt es sich um Jahresverbrauchs- bzw. Jahreszukaufsmengen, worin Palettenumläufe bereits abgedeckt sind. Bei der Auswahl der für die Berechnung verwendeten Verwertungsprozesse wurde darauf geachtet, dass in den Verpackungsmaterialien gespeichertes CO2 beim Verwertungsprozess als Emission freigesetzt wird.Emissionen und Lasten infolge der Verwertung der Verpackung sind dem Modul A5 zugeordnet, hieraus entstehende Gutschriften wurden in Modul D angerechnet.Die Verwertung bzw. Entsorgung der Steinwolle am Lebensende berücksichtigen den LKW-Transport zurück zum Herstellwerk bzw. einer Deponie (C2) sowie die finale Deponierung des entsprechenden Anteils (C4). Als Recycling-Menge am Lebensende wurde die im Bezugsjahr eingesetzte Menge der von Baustellen angelieferten Steinwolle-Abfälle angesetzt, weshalb sich keine Netto-Mengen für das Recycling ergeben und somit hieraus auch keine Gutschriften in Modul D berücksichtigt wurden.Der Untersuchungsrahmen der Kaschierungen umfasst die Module A1-A3, A4, A5, C1 bis C4 und D. Da für die Kaschierung keine zusätzliche Verpackung berücksichtigt wird, ergeben sich bei den Kaschierungen in den Modulen A5 und D keine Umweltlasten bzw. Gutschriften.</useAdviceForDataSet>
<useAdviceForDataSet xml:lang="en">Scope: 
The lifecycle assessment shown in the EPD relates to the lifecycle of unfaced or uncoated synthetic resin-bonded stone wool insulating material in the low bulk density range from ROCKWOOL. The stone wool is produced in the Gladbeck, Neuburg and Flechtingen works in which the production data for 2016 was recorded. The key LCA results for the facings are to be found in the Appendix. This was produced and verified in 2015. The LCA thus represents 100% of the stone wool produced by ROCKWOOL.This document is a translation from the German Environmental Product Declaration into English. It is based on the German original version EPD-DRW-20180065-IBC1-DE. 
System boundary: 
EPD type: Cradle to grave with options The LCA includes the lifecycle phases of stone wool manufacture (A1-A3), transport to the building site (A4), the recycling and disposal of packaging and offcuts which accrue during installation (Module A5) and the end of life phase of the stone wool (Modules C1 to C4). Benefits as a result of thermal recycling of packaging were assigned to Module D.  Specifically, the following processes were included in the production stage (A1-A3):Provisioning processes of pre-production and energyTransport of raw materials and pre-products to the worksManufacturing process in the factory including energy-related uses, disposal of accruing residual materials and emissionsManufacture of packagingSecondary materials which enter the system which have already reached the end of the waste characteristic before they are delivered were included free of loads but including the transports necessary for delivery. Waste used as alternative fuel also enters the system without loads. In accordance with the polluter-pays principle, the transport of this waste to the factory has to be added to the preceding product lifecycle and was not included in the LCA.  The quantities of packaging material included are annual usage or purchase quantities in which pallet rotations are already included. When selecting recycling processes for the calculation it was ensured that CO2 stored in den packaging materials is released as an emission during the recovery process. Emissions and loads as a result of the recycling of packaging are allocated to Module A5 and resultant benefits were added to Module D. The recycling and disposal of the stone wool at end of life include truck transport back to the factory of manufacture or a dumping ground (C2) and also the final disposal of the corresponding share (C4). The quantity of stone wool waste delivered from building sites which was deployed in the relevant year was included as the recycling quantity at end of life which is why no net quantities for recycling result and thus no benefits can be included in Module D. The scope of investigation of the facings covers Modules A1-A3, A4, A5, C1 to C4 and D. Since no additional packaging is included for the facing, no environmental loads or benefits ensue for facings in Modules A5 and D.</useAdviceForDataSet>
</dataSourcesTreatmentAndRepresentativeness>
<validation>
<review type="Accredited third party review">
<common:referenceToNameOfReviewerAndInstitution uri="../contacts/d111dbec-b024-4be5-86c5-752d6eb2cf95.xml" type="contact data set" refObjectId="d111dbec-b024-4be5-86c5-752d6eb2cf95">
<common:shortDescription xml:lang="de">Institut Bauen und Umwelt e. V.</common:shortDescription>
</common:referenceToNameOfReviewerAndInstitution>
</review>
</validation>
<complianceDeclarations>
<compliance>
<common:referenceToComplianceSystem uri="../sources/b00f9ec0-7874-11e3-981f-0800200c9a66.xml" type="source data set" refObjectId="b00f9ec0-7874-11e3-981f-0800200c9a66">
<common:shortDescription xml:lang="de">DIN EN 15804</common:shortDescription>
</common:referenceToComplianceSystem>
</compliance>
<compliance>
<common:referenceToComplianceSystem uri="../sources/4f2eb655-6e44-4874-a95a-e28f5442cd4d.xml" type="source data set" refObjectId="4f2eb655-6e44-4874-a95a-e28f5442cd4d">
<common:shortDescription xml:lang="de">ISO 14025</common:shortDescription>
</common:referenceToComplianceSystem>
</compliance>
</complianceDeclarations>
</modellingAndValidation>
<administrativeInformation>
<dataEntryBy>
<common:timeStamp>2018-08-27T15:58:58.078</common:timeStamp>
<common:referenceToDataSetFormat uri="../sources/a97a0155-0234-4b87-b4ce-a45da52f2a40.xml" type="source data set" refObjectId="a97a0155-0234-4b87-b4ce-a45da52f2a40">
<common:shortDescription xml:lang="de">ILCD Format 1.1</common:shortDescription>
</common:referenceToDataSetFormat>
<common:referenceToDataSetFormat uri="../sources/cba73800-7874-11e3-981f-0800200c9a66.xml" type="source data set" refObjectId="cba73800-7874-11e3-981f-0800200c9a66">
<common:shortDescription xml:lang="de">EPD-Datenformaterweiterungen</common:shortDescription>
</common:referenceToDataSetFormat>
<common:referenceToPersonOrEntityEnteringTheData uri="../contacts/0e5456e9-f747-4316-9043-ee42945fadcc.xml" type="contact data set" refObjectId="0e5456e9-f747-4316-9043-ee42945fadcc">
<common:shortDescription xml:lang="de">Diana Fischer</common:shortDescription>
</common:referenceToPersonOrEntityEnteringTheData>
</dataEntryBy>
<publicationAndOwnership>
<common:dataSetVersion>00.05.000</common:dataSetVersion>
<common:referenceToRegistrationAuthority uri="../contacts/d111dbec-b024-4be5-86c5-752d6eb2cf95.xml" type="contact data set" refObjectId="d111dbec-b024-4be5-86c5-752d6eb2cf95">
<common:shortDescription xml:lang="de">Institut Bauen und Umwelt e. V.</common:shortDescription>
</common:referenceToRegistrationAuthority>
<common:registrationNumber>EPD-DRW-20180065-IBC1-DE</common:registrationNumber>
<common:referenceToOwnershipOfDataSet uri="../contacts/3f0e5eb7-df05-4349-9d72-2cb400db9265.xml" type="contact data set" refObjectId="3f0e5eb7-df05-4349-9d72-2cb400db9265">
<common:shortDescription xml:lang="de">Deutsche Rockwool Mineralwoll GmbH &amp; Co. OHG</common:shortDescription>
</common:referenceToOwnershipOfDataSet>
<common:copyright>true</common:copyright>
</publicationAndOwnership>
</administrativeInformation>
<exchanges>
<exchange dataSetInternalID="0">
<referenceToFlowDataSet uri="../flows/95de206f-6418-fabc-1399-ebf5c8fbdf08.xml" type="flow data set" refObjectId="95de206f-6418-fabc-1399-ebf5c8fbdf08">
<common:shortDescription xml:lang="de">ROCKWOOL-Steinwolle, 39 kg/m³ (ROCKWOOL-Steinwolle, 39 kg/m³)</common:shortDescription>
</referenceToFlowDataSet>
<meanAmount>1</meanAmount>
<referencesToDataSource />
</exchange>
<exchange dataSetInternalID="1">
<referenceToFlowDataSet uri="../flows/20f32be5-0398-4288-9b6d-accddd195317.xml" type="flow data set" refObjectId="20f32be5-0398-4288-9b6d-accddd195317">
<common:shortDescription xml:lang="de">Erneuerbare Primärenergie als Energieträger (PERE)</common:shortDescription>
<common:shortDescription xml:lang="en">Renewable primary energy as energy carrier (PERE)</common:shortDescription>
</referenceToFlowDataSet>
<functionType>General reminder flow</functionType>
<exchangeDirection>Input</exchangeDirection>
<referencesToDataSource />
<common:other>
<epd:referenceToUnitGroupDataSet uri="../unitgroups/93a60a57-a3c8-11da-a746-0800200c9a66.xml" type="unit group data set" refObjectId="93a60a57-a3c8-11da-a746-0800200c9a66">
<common:shortDescription xml:lang="de">MJ</common:shortDescription>
</epd:referenceToUnitGroupDataSet>
<epd:amount epd:module="A1-A3">40.34</epd:amount>
<epd:amount epd:module="A4">0.57</epd:amount>
<epd:amount epd:module="A5">23.91</epd:amount>
<epd:amount epd:module="C1">0</epd:amount>
<epd:amount epd:module="C2">0.09</epd:amount>
<epd:amount epd:module="C3">0</epd:amount>
<epd:amount epd:module="C4">1.03</epd:amount>
<epd:amount epd:module="D">-4.3</epd:amount>
</common:other>
</exchange>
<exchange dataSetInternalID="2">
<referenceToFlowDataSet uri="../flows/fb3ec0de-548d-4508-aea5-00b73bf6f702.xml" type="flow data set" refObjectId="fb3ec0de-548d-4508-aea5-00b73bf6f702">
<common:shortDescription xml:lang="de">Erneuerbare Primärenergie zur stofflichen Nutzung (PERM)</common:shortDescription>
<common:shortDescription xml:lang="en">Renewable primary energy resources as material utilization (PERM)</common:shortDescription>
</referenceToFlowDataSet>
<functionType>General reminder flow</functionType>
<exchangeDirection>Input</exchangeDirection>
<referencesToDataSource />
<common:other>
<epd:referenceToUnitGroupDataSet uri="../unitgroups/93a60a57-a3c8-11da-a746-0800200c9a66.xml" type="unit group data set" refObjectId="93a60a57-a3c8-11da-a746-0800200c9a66">
<common:shortDescription xml:lang="de">MJ</common:shortDescription>
</epd:referenceToUnitGroupDataSet>
<epd:amount epd:module="A1-A3">29.76</epd:amount>
<epd:amount epd:module="A4">0</epd:amount>
<epd:amount epd:module="A5">-22.35</epd:amount>
<epd:amount epd:module="C1">0</epd:amount>
<epd:amount epd:module="C2">0</epd:amount>
<epd:amount epd:module="C3">0</epd:amount>
<epd:amount epd:module="C4">0</epd:amount>
<epd:amount epd:module="D">0</epd:amount>
</common:other>
</exchange>
<exchange dataSetInternalID="3">
<referenceToFlowDataSet uri="../flows/53f97275-fa8a-4cdd-9024-65936002acd0.xml" type="flow data set" refObjectId="53f97275-fa8a-4cdd-9024-65936002acd0">
<common:shortDescription xml:lang="de">Total erneuerbare Primärenergie (PERT)</common:shortDescription>
<common:shortDescription xml:lang="en">Total use of renewable primary energy resources (PERT)</common:shortDescription>
</referenceToFlowDataSet>
<functionType>General reminder flow</functionType>
<exchangeDirection>Input</exchangeDirection>
<referencesToDataSource />
<common:other>
<epd:referenceToUnitGroupDataSet uri="../unitgroups/93a60a57-a3c8-11da-a746-0800200c9a66.xml" type="unit group data set" refObjectId="93a60a57-a3c8-11da-a746-0800200c9a66">
<common:shortDescription xml:lang="de">MJ</common:shortDescription>
</epd:referenceToUnitGroupDataSet>
<epd:amount epd:module="A1-A3">71.36</epd:amount>
<epd:amount epd:module="A4">0.57</epd:amount>
<epd:amount epd:module="A5">1.59</epd:amount>
<epd:amount epd:module="C1">0</epd:amount>
<epd:amount epd:module="C2">0.09</epd:amount>
<epd:amount epd:module="C3">0</epd:amount>
<epd:amount epd:module="C4">1.03</epd:amount>
<epd:amount epd:module="D">-4.3</epd:amount>
</common:other>
</exchange>
<exchange dataSetInternalID="4">
<referenceToFlowDataSet uri="../flows/ac857178-2b45-46ec-892a-a9a4332f0372.xml" type="flow data set" refObjectId="ac857178-2b45-46ec-892a-a9a4332f0372">
<common:shortDescription xml:lang="de">Nicht-erneuerbare Primärenergie als Energieträger (PENRE)</common:shortDescription>
<common:shortDescription xml:lang="en">Non renewable primary energy as energy carrier (PENRE)</common:shortDescription>
</referenceToFlowDataSet>
<functionType>General reminder flow</functionType>
<exchangeDirection>Input</exchangeDirection>
<referencesToDataSource />
<common:other>
<epd:referenceToUnitGroupDataSet uri="../unitgroups/93a60a57-a3c8-11da-a746-0800200c9a66.xml" type="unit group data set" refObjectId="93a60a57-a3c8-11da-a746-0800200c9a66">
<common:shortDescription xml:lang="de">MJ</common:shortDescription>
</epd:referenceToUnitGroupDataSet>
<epd:amount epd:module="A1-A3">364.53</epd:amount>
<epd:amount epd:module="A4">10.86</epd:amount>
<epd:amount epd:module="A5">20.86</epd:amount>
<epd:amount epd:module="C1">0</epd:amount>
<epd:amount epd:module="C2">1.75</epd:amount>
<epd:amount epd:module="C3">0</epd:amount>
<epd:amount epd:module="C4">8.3</epd:amount>
<epd:amount epd:module="D">-19.85</epd:amount>
</common:other>
</exchange>
<exchange dataSetInternalID="5">
<referenceToFlowDataSet uri="../flows/1421caa0-679d-4bf4-b282-0eb850ccae27.xml" type="flow data set" refObjectId="1421caa0-679d-4bf4-b282-0eb850ccae27">
<common:shortDescription xml:lang="de">Nicht-erneuerbare Primärenergie zur stofflichen Nutzung (PENRM)</common:shortDescription>
<common:shortDescription xml:lang="en">Non renewable primary energy as material utilization (PENRM)</common:shortDescription>
</referenceToFlowDataSet>
<functionType>General reminder flow</functionType>
<exchangeDirection>Input</exchangeDirection>
<referencesToDataSource />
<common:other>
<epd:referenceToUnitGroupDataSet uri="../unitgroups/93a60a57-a3c8-11da-a746-0800200c9a66.xml" type="unit group data set" refObjectId="93a60a57-a3c8-11da-a746-0800200c9a66">
<common:shortDescription xml:lang="de">MJ</common:shortDescription>
</epd:referenceToUnitGroupDataSet>
<epd:amount epd:module="A1-A3">58.32</epd:amount>
<epd:amount epd:module="A4">0</epd:amount>
<epd:amount epd:module="A5">-11.13</epd:amount>
<epd:amount epd:module="C1">0</epd:amount>
<epd:amount epd:module="C2">0</epd:amount>
<epd:amount epd:module="C3">0</epd:amount>
<epd:amount epd:module="C4">0</epd:amount>
<epd:amount epd:module="D">0</epd:amount>
</common:other>
</exchange>
<exchange dataSetInternalID="6">
<referenceToFlowDataSet uri="../flows/06159210-646b-4c8d-8583-da9b3b95a6c1.xml" type="flow data set" refObjectId="06159210-646b-4c8d-8583-da9b3b95a6c1">
<common:shortDescription xml:lang="de">Total nicht erneuerbare Primärenergie (PENRT)</common:shortDescription>
<common:shortDescription xml:lang="en">Total use of non renewable primary energy resources (PENRT)</common:shortDescription>
</referenceToFlowDataSet>
<functionType>General reminder flow</functionType>
<exchangeDirection>Input</exchangeDirection>
<referencesToDataSource />
<common:other>
<epd:referenceToUnitGroupDataSet uri="../unitgroups/93a60a57-a3c8-11da-a746-0800200c9a66.xml" type="unit group data set" refObjectId="93a60a57-a3c8-11da-a746-0800200c9a66">
<common:shortDescription xml:lang="de">MJ</common:shortDescription>
</epd:referenceToUnitGroupDataSet>
<epd:amount epd:module="A1-A3">461.96</epd:amount>
<epd:amount epd:module="A4">10.86</epd:amount>
<epd:amount epd:module="A5">10.5</epd:amount>
<epd:amount epd:module="C1">0</epd:amount>
<epd:amount epd:module="C2">1.75</epd:amount>
<epd:amount epd:module="C3">0</epd:amount>
<epd:amount epd:module="C4">8.3</epd:amount>
<epd:amount epd:module="D">-19.85</epd:amount>
</common:other>
</exchange>
<exchange dataSetInternalID="7">
<referenceToFlowDataSet uri="../flows/c6a1f35f-2d09-4f54-8dfb-97e502e1ce92.xml" type="flow data set" refObjectId="c6a1f35f-2d09-4f54-8dfb-97e502e1ce92">
<common:shortDescription xml:lang="de">Einsatz von Sekundärstoffen (SM)</common:shortDescription>
<common:shortDescription xml:lang="en">Use of secondary material (SM)</common:shortDescription>
</referenceToFlowDataSet>
<functionType>General reminder flow</functionType>
<exchangeDirection>Input</exchangeDirection>
<referencesToDataSource />
<common:other>
<epd:referenceToUnitGroupDataSet uri="../unitgroups/ad38d542-3fe9-439d-9b95-2f5f7752acaf.xml" type="unit group data set" refObjectId="ad38d542-3fe9-439d-9b95-2f5f7752acaf">
<common:shortDescription xml:lang="de">kg</common:shortDescription>
</epd:referenceToUnitGroupDataSet>
<epd:amount epd:module="A1-A3">9.34</epd:amount>
<epd:amount epd:module="A4">0</epd:amount>
<epd:amount epd:module="A5">0.19</epd:amount>
<epd:amount epd:module="C1">0</epd:amount>
<epd:amount epd:module="C2">0</epd:amount>
<epd:amount epd:module="C3">0</epd:amount>
<epd:amount epd:module="C4">0</epd:amount>
<epd:amount epd:module="D">0</epd:amount>
</common:other>
</exchange>
<exchange dataSetInternalID="8">
<referenceToFlowDataSet uri="../flows/64333088-a55f-4aa2-9a31-c10b07816787.xml" type="flow data set" refObjectId="64333088-a55f-4aa2-9a31-c10b07816787">
<common:shortDescription xml:lang="de">Erneuerbare Sekundärbrennstoffe (RSF)</common:shortDescription>
<common:shortDescription xml:lang="en">Use of renewable secondary fuels (RSF)</common:shortDescription>
</referenceToFlowDataSet>
<functionType>General reminder flow</functionType>
<exchangeDirection>Input</exchangeDirection>
<referencesToDataSource />
<common:other>
<epd:referenceToUnitGroupDataSet uri="../unitgroups/93a60a57-a3c8-11da-a746-0800200c9a66.xml" type="unit group data set" refObjectId="93a60a57-a3c8-11da-a746-0800200c9a66">
<common:shortDescription xml:lang="de">MJ</common:shortDescription>
</epd:referenceToUnitGroupDataSet>
<epd:amount epd:module="A1-A3">0</epd:amount>
<epd:amount epd:module="A4">0</epd:amount>
<epd:amount epd:module="A5">0</epd:amount>
<epd:amount epd:module="C1">0</epd:amount>
<epd:amount epd:module="C2">0</epd:amount>
<epd:amount epd:module="C3">0</epd:amount>
<epd:amount epd:module="C4">0</epd:amount>
<epd:amount epd:module="D">0</epd:amount>
</common:other>
</exchange>
<exchange dataSetInternalID="9">
<referenceToFlowDataSet uri="../flows/89def144-d39a-4287-b86f-efde453ddcb2.xml" type="flow data set" refObjectId="89def144-d39a-4287-b86f-efde453ddcb2">
<common:shortDescription xml:lang="de">Nicht erneuerbare Sekundärbrennstoffe (NRSF)</common:shortDescription>
<common:shortDescription xml:lang="en">Use of non renewable secondary fuels (NRSF)</common:shortDescription>
</referenceToFlowDataSet>
<functionType>General reminder flow</functionType>
<exchangeDirection>Input</exchangeDirection>
<referencesToDataSource />
<common:other>
<epd:referenceToUnitGroupDataSet uri="../unitgroups/93a60a57-a3c8-11da-a746-0800200c9a66.xml" type="unit group data set" refObjectId="93a60a57-a3c8-11da-a746-0800200c9a66">
<common:shortDescription xml:lang="de">MJ</common:shortDescription>
</epd:referenceToUnitGroupDataSet>
<epd:amount epd:module="A1-A3">0</epd:amount>
<epd:amount epd:module="A4">0</epd:amount>
<epd:amount epd:module="A5">0</epd:amount>
<epd:amount epd:module="C1">0</epd:amount>
<epd:amount epd:module="C2">0</epd:amount>
<epd:amount epd:module="C3">0</epd:amount>
<epd:amount epd:module="C4">0</epd:amount>
<epd:amount epd:module="D">0</epd:amount>
</common:other>
</exchange>
<exchange dataSetInternalID="10">
<referenceToFlowDataSet uri="../flows/3cf952c8-f3a4-461d-8c96-96456ca62246.xml" type="flow data set" refObjectId="3cf952c8-f3a4-461d-8c96-96456ca62246">
<common:shortDescription xml:lang="de">Einsatz von Süßwasserressourcen (FW)</common:shortDescription>
<common:shortDescription xml:lang="en">Use of net fresh water (FW)</common:shortDescription>
</referenceToFlowDataSet>
<functionType>General reminder flow</functionType>
<exchangeDirection>Input</exchangeDirection>
<referencesToDataSource />
<common:other>
<epd:referenceToUnitGroupDataSet uri="../unitgroups/cd950537-0a98-4044-9ba7-9f9a68d0a504.xml" type="unit group data set" refObjectId="cd950537-0a98-4044-9ba7-9f9a68d0a504">
<common:shortDescription xml:lang="de">m^3</common:shortDescription>
</epd:referenceToUnitGroupDataSet>
<epd:amount epd:module="A1-A3">0.115</epd:amount>
<epd:amount epd:module="A4">0.00104</epd:amount>
<epd:amount epd:module="A5">0.00973</epd:amount>
<epd:amount epd:module="C1">0</epd:amount>
<epd:amount epd:module="C2">0.000168</epd:amount>
<epd:amount epd:module="C3">0</epd:amount>
<epd:amount epd:module="C4">0.00159</epd:amount>
<epd:amount epd:module="D">-0.00274</epd:amount>
</common:other>
</exchange>
<exchange dataSetInternalID="11">
<referenceToFlowDataSet uri="../flows/430f9e0f-59b2-46a0-8e0d-55e0e84948fc.xml" type="flow data set" refObjectId="430f9e0f-59b2-46a0-8e0d-55e0e84948fc">
<common:shortDescription xml:lang="de">Gefährlicher Abfall zur Deponie (HWD)</common:shortDescription>
<common:shortDescription xml:lang="en">Hazardous waste disposed (HWD)</common:shortDescription>
</referenceToFlowDataSet>
<functionType>General reminder flow</functionType>
<exchangeDirection>Output</exchangeDirection>
<referencesToDataSource />
<common:other>
<epd:referenceToUnitGroupDataSet uri="../unitgroups/ad38d542-3fe9-439d-9b95-2f5f7752acaf.xml" type="unit group data set" refObjectId="ad38d542-3fe9-439d-9b95-2f5f7752acaf">
<common:shortDescription xml:lang="de">kg</common:shortDescription>
</epd:referenceToUnitGroupDataSet>
<epd:amount epd:module="A1-A3">8.72E-07</epd:amount>
<epd:amount epd:module="A4">5.72E-07</epd:amount>
<epd:amount epd:module="A5">4.32E-08</epd:amount>
<epd:amount epd:module="C1">0</epd:amount>
<epd:amount epd:module="C2">9.22E-08</epd:amount>
<epd:amount epd:module="C3">0</epd:amount>
<epd:amount epd:module="C4">1.43E-07</epd:amount>
<epd:amount epd:module="D">-1.12E-08</epd:amount>
</common:other>
</exchange>
<exchange dataSetInternalID="12">
<referenceToFlowDataSet uri="../flows/b29ef66b-e286-4afa-949f-62f1a7b4d7fa.xml" type="flow data set" refObjectId="b29ef66b-e286-4afa-949f-62f1a7b4d7fa">
<common:shortDescription xml:lang="de">Entsorgter nicht gefährlicher Abfall (NHWD)</common:shortDescription>
<common:shortDescription xml:lang="en">Non hazardous waste disposed (NHWD)</common:shortDescription>
</referenceToFlowDataSet>
<functionType>General reminder flow</functionType>
<exchangeDirection>Output</exchangeDirection>
<referencesToDataSource />
<common:other>
<epd:referenceToUnitGroupDataSet uri="../unitgroups/ad38d542-3fe9-439d-9b95-2f5f7752acaf.xml" type="unit group data set" refObjectId="ad38d542-3fe9-439d-9b95-2f5f7752acaf">
<common:shortDescription xml:lang="de">kg</common:shortDescription>
</epd:referenceToUnitGroupDataSet>
<epd:amount epd:module="A1-A3">3.03</epd:amount>
<epd:amount epd:module="A4">0.000872</epd:amount>
<epd:amount epd:module="A5">0.851</epd:amount>
<epd:amount epd:module="C1">0</epd:amount>
<epd:amount epd:module="C2">0.00014</epd:amount>
<epd:amount epd:module="C3">0</epd:amount>
<epd:amount epd:module="C4">39</epd:amount>
<epd:amount epd:module="D">-0.0109</epd:amount>
</common:other>
</exchange>
<exchange dataSetInternalID="13">
<referenceToFlowDataSet uri="../flows/3449546e-52ad-4b39-b809-9fb77cea8ff6.xml" type="flow data set" refObjectId="3449546e-52ad-4b39-b809-9fb77cea8ff6">
<common:shortDescription xml:lang="de">Entsorgter radioaktiver Abfall (RWD)</common:shortDescription>
<common:shortDescription xml:lang="en">Radioactive waste disposed (RWD)</common:shortDescription>
</referenceToFlowDataSet>
<functionType>General reminder flow</functionType>
<exchangeDirection>Output</exchangeDirection>
<referencesToDataSource />
<common:other>
<epd:referenceToUnitGroupDataSet uri="../unitgroups/ad38d542-3fe9-439d-9b95-2f5f7752acaf.xml" type="unit group data set" refObjectId="ad38d542-3fe9-439d-9b95-2f5f7752acaf">
<common:shortDescription xml:lang="de">kg</common:shortDescription>
</epd:referenceToUnitGroupDataSet>
<epd:amount epd:module="A1-A3">0.0104</epd:amount>
<epd:amount epd:module="A4">2.27E-05</epd:amount>
<epd:amount epd:module="A5">0.000237</epd:amount>
<epd:amount epd:module="C1">0</epd:amount>
<epd:amount epd:module="C2">3.65E-06</epd:amount>
<epd:amount epd:module="C3">0</epd:amount>
<epd:amount epd:module="C4">0.00012</epd:amount>
<epd:amount epd:module="D">-0.000907</epd:amount>
</common:other>
</exchange>
<exchange dataSetInternalID="14">
<referenceToFlowDataSet uri="../flows/a2b32f97-3fc7-4af2-b209-525bc6426f33.xml" type="flow data set" refObjectId="a2b32f97-3fc7-4af2-b209-525bc6426f33">
<common:shortDescription xml:lang="de">Komponenten für die Wiederverwendung (CRU)</common:shortDescription>
<common:shortDescription xml:lang="en">Components for re-use (CRU)</common:shortDescription>
</referenceToFlowDataSet>
<functionType>General reminder flow</functionType>
<exchangeDirection>Output</exchangeDirection>
<referencesToDataSource />
<common:other>
<epd:referenceToUnitGroupDataSet uri="../unitgroups/ad38d542-3fe9-439d-9b95-2f5f7752acaf.xml" type="unit group data set" refObjectId="ad38d542-3fe9-439d-9b95-2f5f7752acaf">
<common:shortDescription xml:lang="de">kg</common:shortDescription>
</epd:referenceToUnitGroupDataSet>
<epd:amount epd:module="A1-A3">0</epd:amount>
<epd:amount epd:module="A4">0</epd:amount>
<epd:amount epd:module="A5">0</epd:amount>
<epd:amount epd:module="C1">0</epd:amount>
<epd:amount epd:module="C2">0</epd:amount>
<epd:amount epd:module="C3">0</epd:amount>
<epd:amount epd:module="C4">0</epd:amount>
<epd:amount epd:module="D">0</epd:amount>
</common:other>
</exchange>
<exchange dataSetInternalID="15">
<referenceToFlowDataSet uri="../flows/d7fe48a5-4103-49c8-9aae-b0b5dfdbd6ae.xml" type="flow data set" refObjectId="d7fe48a5-4103-49c8-9aae-b0b5dfdbd6ae">
<common:shortDescription xml:lang="de">Stoffe zum Recycling (MFR)</common:shortDescription>
<common:shortDescription xml:lang="en">Materials for recycling (MFR)</common:shortDescription>
</referenceToFlowDataSet>
<functionType>General reminder flow</functionType>
<exchangeDirection>Output</exchangeDirection>
<referencesToDataSource />
<common:other>
<epd:referenceToUnitGroupDataSet uri="../unitgroups/ad38d542-3fe9-439d-9b95-2f5f7752acaf.xml" type="unit group data set" refObjectId="ad38d542-3fe9-439d-9b95-2f5f7752acaf">
<common:shortDescription xml:lang="de">kg</common:shortDescription>
</epd:referenceToUnitGroupDataSet>
<epd:amount epd:module="A1-A3">0</epd:amount>
<epd:amount epd:module="A4">0</epd:amount>
<epd:amount epd:module="A5">0</epd:amount>
<epd:amount epd:module="C1">0</epd:amount>
<epd:amount epd:module="C2">0</epd:amount>
<epd:amount epd:module="C3">0</epd:amount>
<epd:amount epd:module="C4">0</epd:amount>
<epd:amount epd:module="D">0</epd:amount>
</common:other>
</exchange>
<exchange dataSetInternalID="16">
<referenceToFlowDataSet uri="../flows/59a9181c-3aaf-46ee-8b13-2b3723b6e447.xml" type="flow data set" refObjectId="59a9181c-3aaf-46ee-8b13-2b3723b6e447">
<common:shortDescription xml:lang="de">Stoffe für die Energierückgewinnung (MER)</common:shortDescription>
<common:shortDescription xml:lang="en">Materials for energy recovery (MER)</common:shortDescription>
</referenceToFlowDataSet>
<functionType>General reminder flow</functionType>
<exchangeDirection>Output</exchangeDirection>
<referencesToDataSource />
<common:other>
<epd:referenceToUnitGroupDataSet uri="../unitgroups/ad38d542-3fe9-439d-9b95-2f5f7752acaf.xml" type="unit group data set" refObjectId="ad38d542-3fe9-439d-9b95-2f5f7752acaf">
<common:shortDescription xml:lang="de">kg</common:shortDescription>
</epd:referenceToUnitGroupDataSet>
<epd:amount epd:module="A1-A3">0</epd:amount>
<epd:amount epd:module="A4">0</epd:amount>
<epd:amount epd:module="A5">0</epd:amount>
<epd:amount epd:module="C1">0</epd:amount>
<epd:amount epd:module="C2">0</epd:amount>
<epd:amount epd:module="C3">0</epd:amount>
<epd:amount epd:module="C4">0</epd:amount>
<epd:amount epd:module="D">0</epd:amount>
</common:other>
</exchange>
<exchange dataSetInternalID="17">
<referenceToFlowDataSet uri="../flows/4da0c987-2b76-40d6-9e9e-82a017aaaf29.xml" type="flow data set" refObjectId="4da0c987-2b76-40d6-9e9e-82a017aaaf29">
<common:shortDescription xml:lang="de">Exportierte elektrische Energie (EEE)</common:shortDescription>
<common:shortDescription xml:lang="en">Exported electrical energy (EEE)</common:shortDescription>
</referenceToFlowDataSet>
<functionType>General reminder flow</functionType>
<exchangeDirection>Output</exchangeDirection>
<referencesToDataSource />
<common:other>
<epd:referenceToUnitGroupDataSet uri="../unitgroups/93a60a57-a3c8-11da-a746-0800200c9a66.xml" type="unit group data set" refObjectId="93a60a57-a3c8-11da-a746-0800200c9a66">
<common:shortDescription xml:lang="de">MJ</common:shortDescription>
</epd:referenceToUnitGroupDataSet>
<epd:amount epd:module="A1-A3">0</epd:amount>
<epd:amount epd:module="A4">0</epd:amount>
<epd:amount epd:module="A5">4.32</epd:amount>
<epd:amount epd:module="C1">0</epd:amount>
<epd:amount epd:module="C2">0</epd:amount>
<epd:amount epd:module="C3">0</epd:amount>
<epd:amount epd:module="C4">0</epd:amount>
<epd:amount epd:module="D">0</epd:amount>
</common:other>
</exchange>
<exchange dataSetInternalID="18">
<referenceToFlowDataSet uri="../flows/98daf38a-7a79-46d3-9a37-2b7bd0955810.xml" type="flow data set" refObjectId="98daf38a-7a79-46d3-9a37-2b7bd0955810">
<common:shortDescription xml:lang="de">Exportierte thermische Energie (EET)</common:shortDescription>
<common:shortDescription xml:lang="en">Exported thermal energy (EET)</common:shortDescription>
</referenceToFlowDataSet>
<functionType>General reminder flow</functionType>
<exchangeDirection>Output</exchangeDirection>
<referencesToDataSource />
<common:other>
<epd:referenceToUnitGroupDataSet uri="../unitgroups/93a60a57-a3c8-11da-a746-0800200c9a66.xml" type="unit group data set" refObjectId="93a60a57-a3c8-11da-a746-0800200c9a66">
<common:shortDescription xml:lang="de">MJ</common:shortDescription>
</epd:referenceToUnitGroupDataSet>
<epd:amount epd:module="A1-A3">0</epd:amount>
<epd:amount epd:module="A4">0</epd:amount>
<epd:amount epd:module="A5">9.96</epd:amount>
<epd:amount epd:module="C1">0</epd:amount>
<epd:amount epd:module="C2">0</epd:amount>
<epd:amount epd:module="C3">0</epd:amount>
<epd:amount epd:module="C4">0</epd:amount>
<epd:amount epd:module="D">0</epd:amount>
</common:other>
</exchange>
</exchanges>
<LCIAResults>
<LCIAResult>
<referenceToLCIAMethodDataSet uri="../flows/77e416eb-a363-4258-a04e-171d843a6460.xml" type="LCIA method data set" refObjectId="77e416eb-a363-4258-a04e-171d843a6460">
<common:shortDescription xml:lang="de">Globales Erwärmungspotenzial (GWP)</common:shortDescription>
<common:shortDescription xml:lang="en">Global warming potential (GWP)</common:shortDescription>
</referenceToLCIAMethodDataSet>
<common:other>
<epd:referenceToUnitGroupDataSet uri="../unitgroups/1ebf3012-d0db-4de2-aefd-ef30cedb0be1.xml" type="unit group data set" refObjectId="1ebf3012-d0db-4de2-aefd-ef30cedb0be1">
<common:shortDescription xml:lang="de">kg CO_(2)-Äq.</common:shortDescription>
</epd:referenceToUnitGroupDataSet>
<epd:amount epd:module="A1-A3">49.48</epd:amount>
<epd:amount epd:module="A4">0.8</epd:amount>
<epd:amount epd:module="A5">4.15</epd:amount>
<epd:amount epd:module="C1">0</epd:amount>
<epd:amount epd:module="C2">0.13</epd:amount>
<epd:amount epd:module="C3">0</epd:amount>
<epd:amount epd:module="C4">0.62</epd:amount>
<epd:amount epd:module="D">-1.36</epd:amount>
</common:other>
</LCIAResult>
<LCIAResult>
<referenceToLCIAMethodDataSet uri="../flows/06dcd26f-025f-401a-a7c1-5e457eb54637.xml" type="LCIA method data set" refObjectId="06dcd26f-025f-401a-a7c1-5e457eb54637">
<common:shortDescription xml:lang="de">Abbau Potential der stratosphärischen Ozonschicht (ODP)</common:shortDescription>
<common:shortDescription xml:lang="en">Depletion potential of the stratospheric ozone layer (ODP)</common:shortDescription>
</referenceToLCIAMethodDataSet>
<common:other>
<epd:referenceToUnitGroupDataSet uri="../unitgroups/88054749-b0a6-47ea-a82b-dc5b29326512.xml" type="unit group data set" refObjectId="88054749-b0a6-47ea-a82b-dc5b29326512">
<common:shortDescription xml:lang="de">kg CFC11-Äq.</common:shortDescription>
</epd:referenceToUnitGroupDataSet>
<epd:amount epd:module="A1-A3">6.34E-11</epd:amount>
<epd:amount epd:module="A4">3.3E-14</epd:amount>
<epd:amount epd:module="A5">1.3E-12</epd:amount>
<epd:amount epd:module="C1">0</epd:amount>
<epd:amount epd:module="C2">5.32E-15</epd:amount>
<epd:amount epd:module="C3">0</epd:amount>
<epd:amount epd:module="C4">1.4E-13</epd:amount>
<epd:amount epd:module="D">-1.04E-12</epd:amount>
</common:other>
</LCIAResult>
<LCIAResult>
<referenceToLCIAMethodDataSet uri="../flows/b4274add-93b7-4905-a5e4-2e878c4e4216.xml" type="LCIA method data set" refObjectId="b4274add-93b7-4905-a5e4-2e878c4e4216">
<common:shortDescription xml:lang="de">Versauerungspotenzial von Boden und Wasser (AP)</common:shortDescription>
<common:shortDescription xml:lang="en">Acidification potential of land and water (AP)</common:shortDescription>
</referenceToLCIAMethodDataSet>
<common:other>
<epd:referenceToUnitGroupDataSet uri="../unitgroups/bc50c624-a9bc-45b1-a9b0-e6b10d00476f.xml" type="unit group data set" refObjectId="bc50c624-a9bc-45b1-a9b0-e6b10d00476f">
<common:shortDescription xml:lang="de">kg SO_(2)-Äq.</common:shortDescription>
</epd:referenceToUnitGroupDataSet>
<epd:amount epd:module="A1-A3">0.237</epd:amount>
<epd:amount epd:module="A4">0.000691</epd:amount>
<epd:amount epd:module="A5">0.00521</epd:amount>
<epd:amount epd:module="C1">0</epd:amount>
<epd:amount epd:module="C2">0.000111</epd:amount>
<epd:amount epd:module="C3">0</epd:amount>
<epd:amount epd:module="C4">0.00366</epd:amount>
<epd:amount epd:module="D">-0.00146</epd:amount>
</common:other>
</LCIAResult>
<LCIAResult>
<referenceToLCIAMethodDataSet uri="../flows/f58827d0-b407-4ec6-be75-8b69efb98a0f.xml" type="LCIA method data set" refObjectId="f58827d0-b407-4ec6-be75-8b69efb98a0f">
<common:shortDescription xml:lang="de">Eutrophierungspotenzial (EP)</common:shortDescription>
<common:shortDescription xml:lang="en">Eutrophication potential (EP)</common:shortDescription>
</referenceToLCIAMethodDataSet>
<common:other>
<epd:referenceToUnitGroupDataSet uri="../unitgroups/67b5401d-873c-485f-bcf3-6ae83b918822.xml" type="unit group data set" refObjectId="67b5401d-873c-485f-bcf3-6ae83b918822">
<common:shortDescription xml:lang="de">kg PO_(4)^(3)-Äq.</common:shortDescription>
</epd:referenceToUnitGroupDataSet>
<epd:amount epd:module="A1-A3">0.0265</epd:amount>
<epd:amount epd:module="A4">0.00016</epd:amount>
<epd:amount epd:module="A5">0.000625</epd:amount>
<epd:amount epd:module="C1">0</epd:amount>
<epd:amount epd:module="C2">2.58E-05</epd:amount>
<epd:amount epd:module="C3">0</epd:amount>
<epd:amount epd:module="C4">0.000506</epd:amount>
<epd:amount epd:module="D">-0.000245</epd:amount>
</common:other>
</LCIAResult>
<LCIAResult>
<referenceToLCIAMethodDataSet uri="../flows/1e84a202-dae6-42aa-9e9d-71ea48b8be00.xml" type="LCIA method data set" refObjectId="1e84a202-dae6-42aa-9e9d-71ea48b8be00">
<common:shortDescription xml:lang="de">Bildungspotential für troposphärisches Ozon (POCP)</common:shortDescription>
<common:shortDescription xml:lang="en">Formation potential of tropospheric ozone photochemical oxidants (POCP)</common:shortDescription>
</referenceToLCIAMethodDataSet>
<common:other>
<epd:referenceToUnitGroupDataSet uri="../unitgroups/01c26c17-9a76-406e-8295-f17b55fd909e.xml" type="unit group data set" refObjectId="01c26c17-9a76-406e-8295-f17b55fd909e">
<common:shortDescription xml:lang="de">kg Ethen-Äq.</common:shortDescription>
</epd:referenceToUnitGroupDataSet>
<epd:amount epd:module="A1-A3">0.0117</epd:amount>
<epd:amount epd:module="A4">-5.55E-06</epd:amount>
<epd:amount epd:module="A5">0.000264</epd:amount>
<epd:amount epd:module="C1">0</epd:amount>
<epd:amount epd:module="C2">-8.95E-07</epd:amount>
<epd:amount epd:module="C3">0</epd:amount>
<epd:amount epd:module="C4">0.000285</epd:amount>
<epd:amount epd:module="D">-0.000125</epd:amount>
</common:other>
</LCIAResult>
<LCIAResult>
<referenceToLCIAMethodDataSet uri="../flows/f7c73bb9-ab1a-4249-9c6d-379a0de6f67e.xml" type="LCIA method data set" refObjectId="f7c73bb9-ab1a-4249-9c6d-379a0de6f67e">
<common:shortDescription xml:lang="de">Potenzial für den abiotischen Abbau nicht fossiler Ressourcen (ADPE)</common:shortDescription>
<common:shortDescription xml:lang="en">Abiotic depletion potential for non fossil resources (ADPE)</common:shortDescription>
</referenceToLCIAMethodDataSet>
<common:other>
<epd:referenceToUnitGroupDataSet uri="../unitgroups/54ccd2d9-a32a-4fc2-923d-f2c8c93e89d4.xml" type="unit group data set" refObjectId="54ccd2d9-a32a-4fc2-923d-f2c8c93e89d4">
<common:shortDescription xml:lang="de">kg Sb-Äq.</common:shortDescription>
</epd:referenceToUnitGroupDataSet>
<epd:amount epd:module="A1-A3">1.02E-05</epd:amount>
<epd:amount epd:module="A4">7.03E-08</epd:amount>
<epd:amount epd:module="A5">2.5E-07</epd:amount>
<epd:amount epd:module="C1">0</epd:amount>
<epd:amount epd:module="C2">1.13E-08</epd:amount>
<epd:amount epd:module="C3">0</epd:amount>
<epd:amount epd:module="C4">2.38E-07</epd:amount>
<epd:amount epd:module="D">-5.18E-07</epd:amount>
</common:other>
</LCIAResult>
<LCIAResult>
<referenceToLCIAMethodDataSet uri="../flows/804ebcdf-309d-4098-8ed8-fdaf2f389981.xml" type="LCIA method data set" refObjectId="804ebcdf-309d-4098-8ed8-fdaf2f389981">
<common:shortDescription xml:lang="de">Potenzial für den abiotischen Abbau fossiler Brennstoffe (ADPF)</common:shortDescription>
<common:shortDescription xml:lang="en">Abiotic depletion potential for fossil resources (ADPF)</common:shortDescription>
</referenceToLCIAMethodDataSet>
<common:other>
<epd:referenceToUnitGroupDataSet uri="../unitgroups/93a60a57-a3c8-11da-a746-0800200c9a66.xml" type="unit group data set" refObjectId="93a60a57-a3c8-11da-a746-0800200c9a66">
<common:shortDescription xml:lang="de">MJ</common:shortDescription>
</epd:referenceToUnitGroupDataSet>
<epd:amount epd:module="A1-A3">434.01</epd:amount>
<epd:amount epd:module="A4">10.8</epd:amount>
<epd:amount epd:module="A5">9.86</epd:amount>
<epd:amount epd:module="C1">0</epd:amount>
<epd:amount epd:module="C2">1.74</epd:amount>
<epd:amount epd:module="C3">0</epd:amount>
<epd:amount epd:module="C4">8</epd:amount>
<epd:amount epd:module="D">-17.56</epd:amount>
</common:other>
</LCIAResult>
</LCIAResults>
</processDataSet>