<?xml version="1.0" encoding="utf-8"?>
<processDataSet xmlns:epd="http://www.iai.kit.edu/EPD/2013" xmlns:common="http://lca.jrc.it/ILCD/Common" xsi:schemaLocation="http://lca.jrc.it/ILCD/Process ../../schemas/EPD_DataSet.xsd" version="1.1" locations="../ILCDLocations.xml" xmlns:xsi="http://www.w3.org/2001/XMLSchema-instance" xmlns="http://lca.jrc.it/ILCD/Process">
<processInformation>
<dataSetInformation>
<common:UUID>f282e2a9-9f30-41aa-9bf3-27ca5cc8bc3a</common:UUID>
<name>
<baseName xml:lang="de">binderholz Massivholzplatte</baseName>
<functionalUnitFlowProperties xml:lang="de" />
</name>
<classificationInformation>
<common:classification name="OEKOBAU.DAT">
<common:class level="0" classId="3">Holz</common:class>
<common:class level="1" classId="3.2">Holzwerkstoffe</common:class>
<common:class level="2" classId="3.2.01">3- und 5-Schichtplatten</common:class>
</common:classification>
<common:classification name="IBUCategories">
<common:class level="0">02 Bauprodukte</common:class>
<common:class level="1">Produkte aus Bauholz</common:class>
<common:class level="2">Vollholzprodukte</common:class>
</common:classification>
</classificationInformation>
<common:generalComment xml:lang="de">binderholz Massivholzplatten sind ein- oder mehrschichtige, plattenförmige Massivholzprodukte, wobei die einzelnen Nadelholzlagen bei den mehrschichtigen Massivholzplatten zueinander rechtwinklig verklebt werden.Die Herstellung der binderholz Massivholzplatten erfolgt nach /EN 13986/. Durch eine maschinelle Qualitätssortierung der Lamellen wird ein ausgeglichenes und rissarmes Erscheinungsbild garantiert, wobei die kreuzweise Orientierung und der symmetrische Aufbau der binderholz Mehrschicht-Massivholzplatten zu einer hohen Formstabilität beitragen. Neben der binderholz 1-Schicht-Massivholzplatte, werden 3- und 5-Schicht-Massivholzplatten hergestellt. binderholz Massivholzplatten finden neben der optischen oder tragenden Verwendung im Trocken- und Feuchtbereich zusätzlichen Einsatz im Außenbereich.</common:generalComment>
</dataSetInformation>
<quantitativeReference>
<referenceToReferenceFlow>0</referenceToReferenceFlow>
</quantitativeReference>
<time>
<common:referenceYear>2019</common:referenceYear>
<common:dataSetValidUntil>2024</common:dataSetValidUntil>
</time>
<geography>
<locationOfOperationSupplyOrProduction location="DE" />
</geography>
<technology>
<technologyDescriptionAndIncludedProcesses xml:lang="de">binderholz Massivholzplatten sind 1- oder mehrschichtige, plattenförmige Massivholzprodukte, wobei die einzelnen Nadelholzlagen bei den mehrschichtigen Massivholzplatten zueinander rechtwinklig verklebt werden. Die Herstellung der binderholz Massivholzplatten erfolgt nach /EN 13986/. Durch eine maschinelle Qualitätssortierung der Lamellen wird ein ausgeglichenes und rissarmes Erscheinungsbild garantiert, wobei die kreuzweise Orientierung und der symmetrische Aufbau der binderholz Mehrschicht-Massivholzplatten zu einer hohen Formstabilität beitragen. Neben der binderholz 1-Schicht-Massivholzplatte, werden 3- und 5-Schicht-Massivholzplatten hergestellt. binderholz Massivholzplatten finden neben der optischen oder tragenden Verwendung im Trocken- und Feuchtbereich zusätzlichen Einsatz im Außenbereich. Für das Inverkehrbringen in der EU/EFTA (mit Ausnahme der Schweiz) gilt die Verordnung (EU) Nr. 305/2011 vom 09.03.2011. Die Produkte benötigen eine Leistungserklärung (DOP) unter Berücksichtigung der /EN 13986/ und die CE-Kennzeichnung. Für die Nutzung gelten die jeweiligen nationalen Bestimmungen. binderholz Massivholzplatten werden aus Fichten-, Tannen-, Kiefer-, Lärchen-, Douglasien- und Zirbenholz gefertigt. Wobei die Holzarten Tanne, Douglasie, Lärche und Zirbe vornehmlich für optisch anspruchsvolle Sichtdecklagen eingesetzt werden. In der Produktion werden technisch getrocknete Nadelholzlamellen mit einer Holzfeuchte von 8% +/-2% eingesetzt, die vierseitig gehobelt und maschinell nach der Oberflächenqualität sortiert sind. Das Dickenspektrum der gehobelten Einzellamellen liegt im Bereich von 4 bis 20mm, bei einer Breite von 120 bis 130mm. Die vorliegende Umweltproduktdeklaration ist für 1m³ binderholz Massivholzplatte gültig. 
Technische Daten: 
binderholz Massivholzplatten werden mit einer Holzfeuchte von 8 % (Ein-Schichtplatte) bis 10 % (Mehrschichtplatten) hergestellt. Anhand der /EN 13017-1/ wird eine Qualitätssortierung jeder Einzellamelle vorgenommen und eine gezielte Einstufung in die Qualitäten 0, A, B oder C gewährleistet.  In Abhängigkeit von der Einbausituation werden die Leistungsdaten der binderholz Mehrschichtplatten in Platten- oder in Scheibenbeanspruchung statisch angesetzt. Die Festigkeits- und Steifigkeitswerte variieren je nach Nenndickenbereich. 
Deklarierte Einheit: 
Die deklarierte Einheit der ökologischen Betrachtung ist 1 m³ binderholz Massivholzplatte (MHPL) unter Berücksichtigung des verwendeten Klebstoffes nach Kapitel 2.5 und einer Masse von 460 kg/m³ bei einer Holzfeuchte von 7,69 %, was einem Wasseranteil von 7 % entspricht. Der Anteil der Klebstoffe liegt bei 2 %. Alle Angaben zu eingesetzten Klebstoffen wurden auf Grundlage spezifischer Daten berechnet.</technologyDescriptionAndIncludedProcesses>
<technologicalApplicability xml:lang="de">binderholz Massivholzplatten finden Anwendung im optisch anspruchsvollen Innenausbau und in der Möbelherstellung.Im konstruktiven Bereich werden mehrschichtige Massivholzplatten sowohl als nicht tragende Elemente, als auch als aussteifende Komponenten eingesetzt.</technologicalApplicability>
</technology>
</processInformation>
<modellingAndValidation>
<LCIMethodAndAllocation>
<typeOfDataSet>EPD</typeOfDataSet>
<referenceToLCAMethodDetails type="source data set" refObjectId="2889448a-123f-4beb-9b3a-e6e64f8f8531">
<common:shortDescription xml:lang="de">Vollholzprodukte.pdf</common:shortDescription>
</referenceToLCAMethodDetails>
<common:other>
<epd:subType xmlns="http://www.iai.kit.edu/EPD/2013">specific dataset</epd:subType>
</common:other>
</LCIMethodAndAllocation>
<dataSourcesTreatmentAndRepresentativeness>
<referenceToDataSource type="source data set" refObjectId="c0c2d447-faf3-466f-b285-bc1d90bd7e25">
<common:shortDescription xml:lang="de">binderholz Massivholzplatte.pdf</common:shortDescription>
</referenceToDataSource>
<referenceToDataSource type="source data set" refObjectId="28d74cc0-db8b-4d7e-bc44-5f6d56ce0c4a">
<common:shortDescription xml:lang="de">GaBi Database (all versions)</common:shortDescription>
</referenceToDataSource>
<referenceToDataSource type="source data set" refObjectId="07d9b8a7-e0fc-408f-a95e-c90735f843ce">
<common:shortDescription xml:lang="de">GaBi database SP39 2019</common:shortDescription>
</referenceToDataSource>
<useAdviceForDataSet xml:lang="de">Gültigkeitsbereich: 
Die Datengrundlage für die Erstellung der Ökobilanz bilden die Massivholzplatten-Produktionsdaten des Binderholz GmbH Massivholzplattenwerks in St. Georgen bei Salzburg.  Die vorliegende Umweltproduktdeklaration ist für binderholz Massivholzplatten gültig. 
Systemgrenze: 
Der Deklarationstyp entspricht einer EPD „Wiege bis Werkstor - mit Optionen“. Inhalte sind das Stadium der Produktion, also von der Bereitstellung der Rohstoffe bis zum Werkstor der Produktion (cradle-to-gate, Module A1 bis A3), sowie das Modul A5 und Teile des Endes des Lebensweges (Modul C2 und C3). Darüber hinaus erfolgt eine Betrachtung der potenziellen Nutzen und Lasten über den Lebensweg des Produktes hinaus (Modul D). Im Einzelnen werden in Modul A1 die Bereitstellung der Holzhalbwaren sowie die Bereitstellung der Klebstoffe bilanziert. Die Transporte dieser Stoffe werden in Modul A2 berücksichtigt. Modul A3 umfasst die Bereitstellung der Brennstoffe, der Betriebs- und Verpackungsmittel, des Stroms sowie die Herstellungsprozesse vor Ort. Diese sind im Wesentlichen die Schnittholzspaltung, -trocknung, der Einschnitt, die Plattenverleimung und -verpressung, das Schleifen sowie die Verpackung der Produkte. In Modul A5 wird ausschließlich die Entsorgung der Produktverpackung abgedeckt, welche den Ausgang der enthaltenen Primärenergie (PERM und PENRM) sowie des enthaltenen biogenen Kohlenstoffes (GWP) der Produktverpackung einschließt. Modul C2 berücksichtigt den Transport zum Entsorger und Modul C3 die Aufbereitung und Sortierung des Altholzes. Zudem werden in Modul C3 gemäß /EN 16485/ die CO2-Äquivalente des im Produkt befindlichen holzinhärenten Kohlenstoffs sowie die im Produkt enthaltene erneuerbare und nicht erneuerbare Primärenergie (PERM und PENRM) als Abgänge verbucht. Modul D bilanziert die thermische Verwertung des Produktes am Ende seines Lebenswegs sowie die daraus resultierenden potenziellen Nutzen und Lasten in Form einer Systemerweiterung.</useAdviceForDataSet>
</dataSourcesTreatmentAndRepresentativeness>
<validation>
<review type="Accredited third party review">
<common:referenceToNameOfReviewerAndInstitution uri="../contacts/d111dbec-b024-4be5-86c5-752d6eb2cf95.xml" type="contact data set" refObjectId="d111dbec-b024-4be5-86c5-752d6eb2cf95">
<common:shortDescription xml:lang="de">Institut Bauen und Umwelt e. V.</common:shortDescription>
</common:referenceToNameOfReviewerAndInstitution>
</review>
</validation>
<complianceDeclarations>
<compliance>
<common:referenceToComplianceSystem uri="../sources/b00f9ec0-7874-11e3-981f-0800200c9a66.xml" type="source data set" refObjectId="b00f9ec0-7874-11e3-981f-0800200c9a66">
<common:shortDescription xml:lang="de">DIN EN 15804</common:shortDescription>
</common:referenceToComplianceSystem>
</compliance>
<compliance>
<common:referenceToComplianceSystem uri="../sources/4f2eb655-6e44-4874-a95a-e28f5442cd4d.xml" type="source data set" refObjectId="4f2eb655-6e44-4874-a95a-e28f5442cd4d">
<common:shortDescription xml:lang="de">ISO 14025</common:shortDescription>
</common:referenceToComplianceSystem>
</compliance>
</complianceDeclarations>
</modellingAndValidation>
<administrativeInformation>
<dataEntryBy>
<common:timeStamp>2019-11-29T14:24:03.781</common:timeStamp>
<common:referenceToDataSetFormat uri="../sources/a97a0155-0234-4b87-b4ce-a45da52f2a40.xml" type="source data set" refObjectId="a97a0155-0234-4b87-b4ce-a45da52f2a40">
<common:shortDescription xml:lang="de">ILCD Format 1.1</common:shortDescription>
</common:referenceToDataSetFormat>
<common:referenceToDataSetFormat uri="../sources/cba73800-7874-11e3-981f-0800200c9a66.xml" type="source data set" refObjectId="cba73800-7874-11e3-981f-0800200c9a66">
<common:shortDescription xml:lang="de">EPD-Datenformaterweiterungen</common:shortDescription>
</common:referenceToDataSetFormat>
<common:referenceToPersonOrEntityEnteringTheData uri="../contacts/de5ed5e4-e8c5-494d-9e3e-e4fe0f039a02.xml" type="contact data set" refObjectId="de5ed5e4-e8c5-494d-9e3e-e4fe0f039a02">
<common:shortDescription xml:lang="de">Thünen-Institut für Holzforschung</common:shortDescription>
</common:referenceToPersonOrEntityEnteringTheData>
</dataEntryBy>
<publicationAndOwnership>
<common:dataSetVersion>00.03.000</common:dataSetVersion>
<common:referenceToRegistrationAuthority uri="../contacts/d111dbec-b024-4be5-86c5-752d6eb2cf95.xml" type="contact data set" refObjectId="d111dbec-b024-4be5-86c5-752d6eb2cf95">
<common:shortDescription xml:lang="de">Institut Bauen und Umwelt e. V.</common:shortDescription>
</common:referenceToRegistrationAuthority>
<common:registrationNumber>EPD-BBS-20190170-IBA1-DE</common:registrationNumber>
<common:referenceToOwnershipOfDataSet uri="../contacts/894e09ec-f61f-4db0-8d93-b87002d4b3d5.xml" type="contact data set" refObjectId="894e09ec-f61f-4db0-8d93-b87002d4b3d5">
<common:shortDescription xml:lang="de">Binderholz GmbH Massivholzplattenwerk</common:shortDescription>
</common:referenceToOwnershipOfDataSet>
<common:copyright>true</common:copyright>
</publicationAndOwnership>
</administrativeInformation>
<exchanges>
<exchange dataSetInternalID="0">
<referenceToFlowDataSet uri="../flows/aa674739-d6ed-749f-5ce2-2c603f187f13.xml" type="flow data set" refObjectId="aa674739-d6ed-749f-5ce2-2c603f187f13">
<common:shortDescription xml:lang="de">binderholz Massivholzplatte (binderholz Massivholzplatte)</common:shortDescription>
</referenceToFlowDataSet>
<meanAmount>1</meanAmount>
<referencesToDataSource />
</exchange>
<exchange dataSetInternalID="1">
<referenceToFlowDataSet uri="../flows/20f32be5-0398-4288-9b6d-accddd195317.xml" type="flow data set" refObjectId="20f32be5-0398-4288-9b6d-accddd195317">
<common:shortDescription xml:lang="de">Erneuerbare Primärenergie als Energieträger (PERE)</common:shortDescription>
</referenceToFlowDataSet>
<functionType>General reminder flow</functionType>
<exchangeDirection>Input</exchangeDirection>
<referencesToDataSource />
<common:other>
<epd:referenceToUnitGroupDataSet uri="../unitgroups/93a60a57-a3c8-11da-a746-0800200c9a66.xml" type="unit group data set" refObjectId="93a60a57-a3c8-11da-a746-0800200c9a66">
<common:shortDescription xml:lang="de">MJ</common:shortDescription>
</epd:referenceToUnitGroupDataSet>
<epd:amount epd:module="A1">1537.8448837476</epd:amount>
<epd:amount epd:module="A2">24.5937109737955</epd:amount>
<epd:amount epd:module="A3">1925.28766750715</epd:amount>
<epd:amount epd:module="A5">5.5998252111989</epd:amount>
<epd:amount epd:module="C2">0.430159099348173</epd:amount>
<epd:amount epd:module="C3">29.6284933478295</epd:amount>
<epd:amount epd:module="D">-1567.26692995464</epd:amount>
</common:other>
</exchange>
<exchange dataSetInternalID="2">
<referenceToFlowDataSet uri="../flows/fb3ec0de-548d-4508-aea5-00b73bf6f702.xml" type="flow data set" refObjectId="fb3ec0de-548d-4508-aea5-00b73bf6f702">
<common:shortDescription xml:lang="de">Erneuerbare Primärenergie zur stofflichen Nutzung (PERM)</common:shortDescription>
</referenceToFlowDataSet>
<functionType>General reminder flow</functionType>
<exchangeDirection>Input</exchangeDirection>
<referencesToDataSource />
<common:other>
<epd:referenceToUnitGroupDataSet uri="../unitgroups/93a60a57-a3c8-11da-a746-0800200c9a66.xml" type="unit group data set" refObjectId="93a60a57-a3c8-11da-a746-0800200c9a66">
<common:shortDescription xml:lang="de">MJ</common:shortDescription>
</epd:referenceToUnitGroupDataSet>
<epd:amount epd:module="A1">8066.8406</epd:amount>
<epd:amount epd:module="A2">0</epd:amount>
<epd:amount epd:module="A3">5.52</epd:amount>
<epd:amount epd:module="A5">-5.52</epd:amount>
<epd:amount epd:module="C2">0</epd:amount>
<epd:amount epd:module="C3">-8066.8406</epd:amount>
<epd:amount epd:module="D">0</epd:amount>
</common:other>
</exchange>
<exchange dataSetInternalID="3">
<referenceToFlowDataSet uri="../flows/53f97275-fa8a-4cdd-9024-65936002acd0.xml" type="flow data set" refObjectId="53f97275-fa8a-4cdd-9024-65936002acd0">
<common:shortDescription xml:lang="de">Total erneuerbare Primärenergie (PERT)</common:shortDescription>
</referenceToFlowDataSet>
<functionType>General reminder flow</functionType>
<exchangeDirection>Input</exchangeDirection>
<referencesToDataSource />
<common:other>
<epd:referenceToUnitGroupDataSet uri="../unitgroups/93a60a57-a3c8-11da-a746-0800200c9a66.xml" type="unit group data set" refObjectId="93a60a57-a3c8-11da-a746-0800200c9a66">
<common:shortDescription xml:lang="de">MJ</common:shortDescription>
</epd:referenceToUnitGroupDataSet>
<epd:amount epd:module="A1">9604.6854837476</epd:amount>
<epd:amount epd:module="A2">24.5937109737955</epd:amount>
<epd:amount epd:module="A3">1930.80766750715</epd:amount>
<epd:amount epd:module="A5">0.0798252111988997</epd:amount>
<epd:amount epd:module="C2">0.430159099348173</epd:amount>
<epd:amount epd:module="C3">-8037.21210665217</epd:amount>
<epd:amount epd:module="D">-1567.26692995464</epd:amount>
</common:other>
</exchange>
<exchange dataSetInternalID="4">
<referenceToFlowDataSet uri="../flows/ac857178-2b45-46ec-892a-a9a4332f0372.xml" type="flow data set" refObjectId="ac857178-2b45-46ec-892a-a9a4332f0372">
<common:shortDescription xml:lang="de">Nicht-erneuerbare Primärenergie als Energieträger (PENRE)</common:shortDescription>
</referenceToFlowDataSet>
<functionType>General reminder flow</functionType>
<exchangeDirection>Input</exchangeDirection>
<referencesToDataSource />
<common:other>
<epd:referenceToUnitGroupDataSet uri="../unitgroups/93a60a57-a3c8-11da-a746-0800200c9a66.xml" type="unit group data set" refObjectId="93a60a57-a3c8-11da-a746-0800200c9a66">
<common:shortDescription xml:lang="de">MJ</common:shortDescription>
</epd:referenceToUnitGroupDataSet>
<epd:amount epd:module="A1">1279.58430479764</epd:amount>
<epd:amount epd:module="A2">423.986226573172</epd:amount>
<epd:amount epd:module="A3">221.898993249807</epd:amount>
<epd:amount epd:module="A5">11.0980071595479</epd:amount>
<epd:amount epd:module="C2">7.41577932476608</epd:amount>
<epd:amount epd:module="C3">54.876146636948</epd:amount>
<epd:amount epd:module="D">-5979.40895425261</epd:amount>
</common:other>
</exchange>
<exchange dataSetInternalID="5">
<referenceToFlowDataSet uri="../flows/1421caa0-679d-4bf4-b282-0eb850ccae27.xml" type="flow data set" refObjectId="1421caa0-679d-4bf4-b282-0eb850ccae27">
<common:shortDescription xml:lang="de">Nicht-erneuerbare Primärenergie zur stofflichen Nutzung (PENRM)</common:shortDescription>
</referenceToFlowDataSet>
<functionType>General reminder flow</functionType>
<exchangeDirection>Input</exchangeDirection>
<referencesToDataSource />
<common:other>
<epd:referenceToUnitGroupDataSet uri="../unitgroups/93a60a57-a3c8-11da-a746-0800200c9a66.xml" type="unit group data set" refObjectId="93a60a57-a3c8-11da-a746-0800200c9a66">
<common:shortDescription xml:lang="de">MJ</common:shortDescription>
</epd:referenceToUnitGroupDataSet>
<epd:amount epd:module="A1">121.928850041378</epd:amount>
<epd:amount epd:module="A2">0</epd:amount>
<epd:amount epd:module="A3">10.71432</epd:amount>
<epd:amount epd:module="A5">-10.71432</epd:amount>
<epd:amount epd:module="C2">0</epd:amount>
<epd:amount epd:module="C3">-121.928850041378</epd:amount>
<epd:amount epd:module="D">0</epd:amount>
</common:other>
</exchange>
<exchange dataSetInternalID="6">
<referenceToFlowDataSet uri="../flows/06159210-646b-4c8d-8583-da9b3b95a6c1.xml" type="flow data set" refObjectId="06159210-646b-4c8d-8583-da9b3b95a6c1">
<common:shortDescription xml:lang="de">Total nicht erneuerbare Primärenergie (PENRT)</common:shortDescription>
</referenceToFlowDataSet>
<functionType>General reminder flow</functionType>
<exchangeDirection>Input</exchangeDirection>
<referencesToDataSource />
<common:other>
<epd:referenceToUnitGroupDataSet uri="../unitgroups/93a60a57-a3c8-11da-a746-0800200c9a66.xml" type="unit group data set" refObjectId="93a60a57-a3c8-11da-a746-0800200c9a66">
<common:shortDescription xml:lang="de">MJ</common:shortDescription>
</epd:referenceToUnitGroupDataSet>
<epd:amount epd:module="A1">1401.51315483902</epd:amount>
<epd:amount epd:module="A2">423.986226573172</epd:amount>
<epd:amount epd:module="A3">232.613313249807</epd:amount>
<epd:amount epd:module="A5">0.38368715954792</epd:amount>
<epd:amount epd:module="C2">7.41577932476608</epd:amount>
<epd:amount epd:module="C3">-67.0527034044303</epd:amount>
<epd:amount epd:module="D">-5979.40895425261</epd:amount>
</common:other>
</exchange>
<exchange dataSetInternalID="7">
<referenceToFlowDataSet uri="../flows/c6a1f35f-2d09-4f54-8dfb-97e502e1ce92.xml" type="flow data set" refObjectId="c6a1f35f-2d09-4f54-8dfb-97e502e1ce92">
<common:shortDescription xml:lang="de">Einsatz von Sekundärstoffen (SM)</common:shortDescription>
</referenceToFlowDataSet>
<functionType>General reminder flow</functionType>
<exchangeDirection>Input</exchangeDirection>
<referencesToDataSource />
<common:other>
<epd:referenceToUnitGroupDataSet uri="../unitgroups/ad38d542-3fe9-439d-9b95-2f5f7752acaf.xml" type="unit group data set" refObjectId="ad38d542-3fe9-439d-9b95-2f5f7752acaf">
<common:shortDescription xml:lang="de">kg</common:shortDescription>
</epd:referenceToUnitGroupDataSet>
<epd:amount epd:module="A1">0</epd:amount>
<epd:amount epd:module="A2">0</epd:amount>
<epd:amount epd:module="A3">0</epd:amount>
<epd:amount epd:module="A5">0</epd:amount>
<epd:amount epd:module="C2">0</epd:amount>
<epd:amount epd:module="C3">0</epd:amount>
<epd:amount epd:module="D">0</epd:amount>
</common:other>
</exchange>
<exchange dataSetInternalID="8">
<referenceToFlowDataSet uri="../flows/64333088-a55f-4aa2-9a31-c10b07816787.xml" type="flow data set" refObjectId="64333088-a55f-4aa2-9a31-c10b07816787">
<common:shortDescription xml:lang="de">Erneuerbare Sekundärbrennstoffe (RSF)</common:shortDescription>
</referenceToFlowDataSet>
<functionType>General reminder flow</functionType>
<exchangeDirection>Input</exchangeDirection>
<referencesToDataSource />
<common:other>
<epd:referenceToUnitGroupDataSet uri="../unitgroups/93a60a57-a3c8-11da-a746-0800200c9a66.xml" type="unit group data set" refObjectId="93a60a57-a3c8-11da-a746-0800200c9a66">
<common:shortDescription xml:lang="de">MJ</common:shortDescription>
</epd:referenceToUnitGroupDataSet>
<epd:amount epd:module="A1">0</epd:amount>
<epd:amount epd:module="A2">0</epd:amount>
<epd:amount epd:module="A3">0</epd:amount>
<epd:amount epd:module="A5">0</epd:amount>
<epd:amount epd:module="C2">0</epd:amount>
<epd:amount epd:module="C3">0</epd:amount>
<epd:amount epd:module="D">8066.8406</epd:amount>
</common:other>
</exchange>
<exchange dataSetInternalID="9">
<referenceToFlowDataSet uri="../flows/89def144-d39a-4287-b86f-efde453ddcb2.xml" type="flow data set" refObjectId="89def144-d39a-4287-b86f-efde453ddcb2">
<common:shortDescription xml:lang="de">Nicht erneuerbare Sekundärbrennstoffe (NRSF)</common:shortDescription>
</referenceToFlowDataSet>
<functionType>General reminder flow</functionType>
<exchangeDirection>Input</exchangeDirection>
<referencesToDataSource />
<common:other>
<epd:referenceToUnitGroupDataSet uri="../unitgroups/93a60a57-a3c8-11da-a746-0800200c9a66.xml" type="unit group data set" refObjectId="93a60a57-a3c8-11da-a746-0800200c9a66">
<common:shortDescription xml:lang="de">MJ</common:shortDescription>
</epd:referenceToUnitGroupDataSet>
<epd:amount epd:module="A1">0</epd:amount>
<epd:amount epd:module="A2">0</epd:amount>
<epd:amount epd:module="A3">0</epd:amount>
<epd:amount epd:module="A5">0</epd:amount>
<epd:amount epd:module="C2">0</epd:amount>
<epd:amount epd:module="C3">0</epd:amount>
<epd:amount epd:module="D">121.928850041378</epd:amount>
</common:other>
</exchange>
<exchange dataSetInternalID="10">
<referenceToFlowDataSet uri="../flows/3cf952c8-f3a4-461d-8c96-96456ca62246.xml" type="flow data set" refObjectId="3cf952c8-f3a4-461d-8c96-96456ca62246">
<common:shortDescription xml:lang="de">Einsatz von Süßwasserressourcen (FW)</common:shortDescription>
</referenceToFlowDataSet>
<functionType>General reminder flow</functionType>
<exchangeDirection>Input</exchangeDirection>
<referencesToDataSource />
<common:other>
<epd:referenceToUnitGroupDataSet uri="../unitgroups/cd950537-0a98-4044-9ba7-9f9a68d0a504.xml" type="unit group data set" refObjectId="cd950537-0a98-4044-9ba7-9f9a68d0a504">
<common:shortDescription xml:lang="de">m^3</common:shortDescription>
</epd:referenceToUnitGroupDataSet>
<epd:amount epd:module="A1">0.894383001593649</epd:amount>
<epd:amount epd:module="A2">0.0415791021218489</epd:amount>
<epd:amount epd:module="A3">0.874475117557769</epd:amount>
<epd:amount epd:module="A5">0.00346346302501999</epd:amount>
<epd:amount epd:module="C2">0.000727244015329628</epd:amount>
<epd:amount epd:module="C3">0.0159702897223524</epd:amount>
<epd:amount epd:module="D">1.13390013256468</epd:amount>
</common:other>
</exchange>
<exchange dataSetInternalID="11">
<referenceToFlowDataSet uri="../flows/430f9e0f-59b2-46a0-8e0d-55e0e84948fc.xml" type="flow data set" refObjectId="430f9e0f-59b2-46a0-8e0d-55e0e84948fc">
<common:shortDescription xml:lang="de">Gefährlicher Abfall zur Deponie (HWD)</common:shortDescription>
</referenceToFlowDataSet>
<functionType>General reminder flow</functionType>
<exchangeDirection>Output</exchangeDirection>
<referencesToDataSource />
<common:other>
<epd:referenceToUnitGroupDataSet uri="../unitgroups/ad38d542-3fe9-439d-9b95-2f5f7752acaf.xml" type="unit group data set" refObjectId="ad38d542-3fe9-439d-9b95-2f5f7752acaf">
<common:shortDescription xml:lang="de">kg</common:shortDescription>
</epd:referenceToUnitGroupDataSet>
<epd:amount epd:module="A1">3.16631393213266E-05</epd:amount>
<epd:amount epd:module="A2">2.3683946766194E-05</epd:amount>
<epd:amount epd:module="A3">8.03476815454734E-06</epd:amount>
<epd:amount epd:module="A5">1.55372350891215E-09</epd:amount>
<epd:amount epd:module="C2">4.14246764988462E-07</epd:amount>
<epd:amount epd:module="C3">4.26414796162655E-08</epd:amount>
<epd:amount epd:module="D">-3.34375340241436E-06</epd:amount>
</common:other>
</exchange>
<exchange dataSetInternalID="12">
<referenceToFlowDataSet uri="../flows/b29ef66b-e286-4afa-949f-62f1a7b4d7fa.xml" type="flow data set" refObjectId="b29ef66b-e286-4afa-949f-62f1a7b4d7fa">
<common:shortDescription xml:lang="de">Entsorgter nicht gefährlicher Abfall (NHWD)</common:shortDescription>
</referenceToFlowDataSet>
<functionType>General reminder flow</functionType>
<exchangeDirection>Output</exchangeDirection>
<referencesToDataSource />
<common:other>
<epd:referenceToUnitGroupDataSet uri="../unitgroups/ad38d542-3fe9-439d-9b95-2f5f7752acaf.xml" type="unit group data set" refObjectId="ad38d542-3fe9-439d-9b95-2f5f7752acaf">
<common:shortDescription xml:lang="de">kg</common:shortDescription>
</epd:referenceToUnitGroupDataSet>
<epd:amount epd:module="A1">1.14117773789283</epd:amount>
<epd:amount epd:module="A2">0.0344660043310455</epd:amount>
<epd:amount epd:module="A3">1.08188539065259</epd:amount>
<epd:amount epd:module="A5">0.0332512503797188</epd:amount>
<epd:amount epd:module="C2">0.000602831569297111</epd:amount>
<epd:amount epd:module="C3">0.0567516994911062</epd:amount>
<epd:amount epd:module="D">4.44095146555679</epd:amount>
</common:other>
</exchange>
<exchange dataSetInternalID="13">
<referenceToFlowDataSet uri="../flows/3449546e-52ad-4b39-b809-9fb77cea8ff6.xml" type="flow data set" refObjectId="3449546e-52ad-4b39-b809-9fb77cea8ff6">
<common:shortDescription xml:lang="de">Entsorgter radioaktiver Abfall (RWD)</common:shortDescription>
</referenceToFlowDataSet>
<functionType>General reminder flow</functionType>
<exchangeDirection>Output</exchangeDirection>
<referencesToDataSource />
<common:other>
<epd:referenceToUnitGroupDataSet uri="../unitgroups/ad38d542-3fe9-439d-9b95-2f5f7752acaf.xml" type="unit group data set" refObjectId="ad38d542-3fe9-439d-9b95-2f5f7752acaf">
<common:shortDescription xml:lang="de">kg</common:shortDescription>
</epd:referenceToUnitGroupDataSet>
<epd:amount epd:module="A1">0.0647874664219764</epd:amount>
<epd:amount epd:module="A2">0.000575263949240905</epd:amount>
<epd:amount epd:module="A3">0.00806335551208203</epd:amount>
<epd:amount epd:module="A5">1.3698459925621E-05</epd:amount>
<epd:amount epd:module="C2">1.00617195410893E-05</epd:amount>
<epd:amount epd:module="C3">0.00516655930079637</epd:amount>
<epd:amount epd:module="D">-0.273384860978887</epd:amount>
</common:other>
</exchange>
<exchange dataSetInternalID="14">
<referenceToFlowDataSet uri="../flows/a2b32f97-3fc7-4af2-b209-525bc6426f33.xml" type="flow data set" refObjectId="a2b32f97-3fc7-4af2-b209-525bc6426f33">
<common:shortDescription xml:lang="de">Komponenten für die Wiederverwendung (CRU)</common:shortDescription>
</referenceToFlowDataSet>
<functionType>General reminder flow</functionType>
<exchangeDirection>Output</exchangeDirection>
<referencesToDataSource />
<common:other>
<epd:referenceToUnitGroupDataSet uri="../unitgroups/ad38d542-3fe9-439d-9b95-2f5f7752acaf.xml" type="unit group data set" refObjectId="ad38d542-3fe9-439d-9b95-2f5f7752acaf">
<common:shortDescription xml:lang="de">kg</common:shortDescription>
</epd:referenceToUnitGroupDataSet>
<epd:amount epd:module="A1">0</epd:amount>
<epd:amount epd:module="A2">0</epd:amount>
<epd:amount epd:module="A3">0</epd:amount>
<epd:amount epd:module="A5">0</epd:amount>
<epd:amount epd:module="C2">0</epd:amount>
<epd:amount epd:module="C3">0</epd:amount>
<epd:amount epd:module="D">0</epd:amount>
</common:other>
</exchange>
<exchange dataSetInternalID="15">
<referenceToFlowDataSet uri="../flows/d7fe48a5-4103-49c8-9aae-b0b5dfdbd6ae.xml" type="flow data set" refObjectId="d7fe48a5-4103-49c8-9aae-b0b5dfdbd6ae">
<common:shortDescription xml:lang="de">Stoffe zum Recycling (MFR)</common:shortDescription>
</referenceToFlowDataSet>
<functionType>General reminder flow</functionType>
<exchangeDirection>Output</exchangeDirection>
<referencesToDataSource />
<common:other>
<epd:referenceToUnitGroupDataSet uri="../unitgroups/ad38d542-3fe9-439d-9b95-2f5f7752acaf.xml" type="unit group data set" refObjectId="ad38d542-3fe9-439d-9b95-2f5f7752acaf">
<common:shortDescription xml:lang="de">kg</common:shortDescription>
</epd:referenceToUnitGroupDataSet>
<epd:amount epd:module="A1">0</epd:amount>
<epd:amount epd:module="A2">0</epd:amount>
<epd:amount epd:module="A3">0</epd:amount>
<epd:amount epd:module="A5">0</epd:amount>
<epd:amount epd:module="C2">0</epd:amount>
<epd:amount epd:module="C3">0</epd:amount>
<epd:amount epd:module="D">0</epd:amount>
</common:other>
</exchange>
<exchange dataSetInternalID="16">
<referenceToFlowDataSet uri="../flows/59a9181c-3aaf-46ee-8b13-2b3723b6e447.xml" type="flow data set" refObjectId="59a9181c-3aaf-46ee-8b13-2b3723b6e447">
<common:shortDescription xml:lang="de">Stoffe für die Energierückgewinnung (MER)</common:shortDescription>
</referenceToFlowDataSet>
<functionType>General reminder flow</functionType>
<exchangeDirection>Output</exchangeDirection>
<referencesToDataSource />
<common:other>
<epd:referenceToUnitGroupDataSet uri="../unitgroups/ad38d542-3fe9-439d-9b95-2f5f7752acaf.xml" type="unit group data set" refObjectId="ad38d542-3fe9-439d-9b95-2f5f7752acaf">
<common:shortDescription xml:lang="de">kg</common:shortDescription>
</epd:referenceToUnitGroupDataSet>
<epd:amount epd:module="A1">0</epd:amount>
<epd:amount epd:module="A2">0</epd:amount>
<epd:amount epd:module="A3">0</epd:amount>
<epd:amount epd:module="A5">0</epd:amount>
<epd:amount epd:module="C2">0</epd:amount>
<epd:amount epd:module="C3">459.9999678</epd:amount>
<epd:amount epd:module="D">0</epd:amount>
</common:other>
</exchange>
<exchange dataSetInternalID="17">
<referenceToFlowDataSet uri="../flows/4da0c987-2b76-40d6-9e9e-82a017aaaf29.xml" type="flow data set" refObjectId="4da0c987-2b76-40d6-9e9e-82a017aaaf29">
<common:shortDescription xml:lang="de">Exportierte elektrische Energie (EEE)</common:shortDescription>
</referenceToFlowDataSet>
<functionType>General reminder flow</functionType>
<exchangeDirection>Output</exchangeDirection>
<referencesToDataSource />
<common:other>
<epd:referenceToUnitGroupDataSet uri="../unitgroups/93a60a57-a3c8-11da-a746-0800200c9a66.xml" type="unit group data set" refObjectId="93a60a57-a3c8-11da-a746-0800200c9a66">
<common:shortDescription xml:lang="de">MJ</common:shortDescription>
</epd:referenceToUnitGroupDataSet>
<epd:amount epd:module="A1">0</epd:amount>
<epd:amount epd:module="A2">0</epd:amount>
<epd:amount epd:module="A3">0</epd:amount>
<epd:amount epd:module="A5">2.29508939390507</epd:amount>
<epd:amount epd:module="C2">0</epd:amount>
<epd:amount epd:module="C3">0</epd:amount>
<epd:amount epd:module="D">0</epd:amount>
</common:other>
</exchange>
<exchange dataSetInternalID="18">
<referenceToFlowDataSet uri="../flows/98daf38a-7a79-46d3-9a37-2b7bd0955810.xml" type="flow data set" refObjectId="98daf38a-7a79-46d3-9a37-2b7bd0955810">
<common:shortDescription xml:lang="de">Exportierte thermische Energie (EET)</common:shortDescription>
</referenceToFlowDataSet>
<functionType>General reminder flow</functionType>
<exchangeDirection>Output</exchangeDirection>
<referencesToDataSource />
<common:other>
<epd:referenceToUnitGroupDataSet uri="../unitgroups/93a60a57-a3c8-11da-a746-0800200c9a66.xml" type="unit group data set" refObjectId="93a60a57-a3c8-11da-a746-0800200c9a66">
<common:shortDescription xml:lang="de">MJ</common:shortDescription>
</epd:referenceToUnitGroupDataSet>
<epd:amount epd:module="A1">0</epd:amount>
<epd:amount epd:module="A2">0</epd:amount>
<epd:amount epd:module="A3">0</epd:amount>
<epd:amount epd:module="A5">4.48902353275264</epd:amount>
<epd:amount epd:module="C2">0</epd:amount>
<epd:amount epd:module="C3">0</epd:amount>
<epd:amount epd:module="D">0</epd:amount>
</common:other>
</exchange>
</exchanges>
<LCIAResults>
<LCIAResult>
<referenceToLCIAMethodDataSet uri="../flows/77e416eb-a363-4258-a04e-171d843a6460.xml" type="LCIA method data set" refObjectId="77e416eb-a363-4258-a04e-171d843a6460">
<common:shortDescription xml:lang="de">Globales Erwärmungspotenzial (GWP)</common:shortDescription>
</referenceToLCIAMethodDataSet>
<common:other>
<epd:referenceToUnitGroupDataSet uri="../unitgroups/1ebf3012-d0db-4de2-aefd-ef30cedb0be1.xml" type="unit group data set" refObjectId="1ebf3012-d0db-4de2-aefd-ef30cedb0be1">
<common:shortDescription xml:lang="de">kg CO_(2)-Äq.</common:shortDescription>
</epd:referenceToUnitGroupDataSet>
<epd:amount epd:module="A1">-679.229794933988</epd:amount>
<epd:amount epd:module="A2">30.7264805058425</epd:amount>
<epd:amount epd:module="A3">16.2165502318528</epd:amount>
<epd:amount epd:module="A5">1.5018604551837</epd:amount>
<epd:amount epd:module="C2">0.53742500245755</epd:amount>
<epd:amount epd:module="C3">771.173404144716</epd:amount>
<epd:amount epd:module="D">-393.580496238407</epd:amount>
</common:other>
</LCIAResult>
<LCIAResult>
<referenceToLCIAMethodDataSet uri="../flows/06dcd26f-025f-401a-a7c1-5e457eb54637.xml" type="LCIA method data set" refObjectId="06dcd26f-025f-401a-a7c1-5e457eb54637">
<common:shortDescription xml:lang="de">Abbau Potential der stratosphärischen Ozonschicht (ODP)</common:shortDescription>
</referenceToLCIAMethodDataSet>
<common:other>
<epd:referenceToUnitGroupDataSet uri="../unitgroups/88054749-b0a6-47ea-a82b-dc5b29326512.xml" type="unit group data set" refObjectId="88054749-b0a6-47ea-a82b-dc5b29326512">
<common:shortDescription xml:lang="de">kg CFC11-Äq.</common:shortDescription>
</epd:referenceToUnitGroupDataSet>
<epd:amount epd:module="A1">1.24064993694527E-12</epd:amount>
<epd:amount epd:module="A2">5.14922672341798E-15</epd:amount>
<epd:amount epd:module="A3">6.6156023114936E-12</epd:amount>
<epd:amount epd:module="A5">4.73942538882243E-16</epd:amount>
<epd:amount epd:module="C2">9.00631357360048E-17</epd:amount>
<epd:amount epd:module="C3">1.79648604480546E-13</epd:amount>
<epd:amount epd:module="D">-9.50265051106986E-12</epd:amount>
</common:other>
</LCIAResult>
<LCIAResult>
<referenceToLCIAMethodDataSet uri="../flows/b4274add-93b7-4905-a5e4-2e878c4e4216.xml" type="LCIA method data set" refObjectId="b4274add-93b7-4905-a5e4-2e878c4e4216">
<common:shortDescription xml:lang="de">Versauerungspotenzial von Boden und Wasser (AP)</common:shortDescription>
</referenceToLCIAMethodDataSet>
<common:other>
<epd:referenceToUnitGroupDataSet uri="../unitgroups/bc50c624-a9bc-45b1-a9b0-e6b10d00476f.xml" type="unit group data set" refObjectId="bc50c624-a9bc-45b1-a9b0-e6b10d00476f">
<common:shortDescription xml:lang="de">kg SO_(2)-Äq.</common:shortDescription>
</epd:referenceToUnitGroupDataSet>
<epd:amount epd:module="A1">0.317229523049683</epd:amount>
<epd:amount epd:module="A2">0.129770626582707</epd:amount>
<epd:amount epd:module="A3">0.0966259355133529</epd:amount>
<epd:amount epd:module="A5">0.000233916469219654</epd:amount>
<epd:amount epd:module="C2">0.00226976790579279</epd:amount>
<epd:amount epd:module="C3">0.0066417781443196</epd:amount>
<epd:amount epd:module="D">-0.370120974546399</epd:amount>
</common:other>
</LCIAResult>
<LCIAResult>
<referenceToLCIAMethodDataSet uri="../flows/f58827d0-b407-4ec6-be75-8b69efb98a0f.xml" type="LCIA method data set" refObjectId="f58827d0-b407-4ec6-be75-8b69efb98a0f">
<common:shortDescription xml:lang="de">Eutrophierungspotenzial (EP)</common:shortDescription>
</referenceToLCIAMethodDataSet>
<common:other>
<epd:referenceToUnitGroupDataSet uri="../unitgroups/67b5401d-873c-485f-bcf3-6ae83b918822.xml" type="unit group data set" refObjectId="67b5401d-873c-485f-bcf3-6ae83b918822">
<common:shortDescription xml:lang="de">kg PO_(4)^(3)-Äq.</common:shortDescription>
</epd:referenceToUnitGroupDataSet>
<epd:amount epd:module="A1">0.0770516201809387</epd:amount>
<epd:amount epd:module="A2">0.0330291058197311</epd:amount>
<epd:amount epd:module="A3">0.0211349118023417</epd:amount>
<epd:amount epd:module="A5">4.35703208351449E-05</epd:amount>
<epd:amount epd:module="C2">0.000577699332436219</epd:amount>
<epd:amount epd:module="C3">0.00107963477704793</epd:amount>
<epd:amount epd:module="D">-0.0577325269308642</epd:amount>
</common:other>
</LCIAResult>
<LCIAResult>
<referenceToLCIAMethodDataSet uri="../flows/1e84a202-dae6-42aa-9e9d-71ea48b8be00.xml" type="LCIA method data set" refObjectId="1e84a202-dae6-42aa-9e9d-71ea48b8be00">
<common:shortDescription xml:lang="de">Bildungspotential für troposphärisches Ozon (POCP)</common:shortDescription>
</referenceToLCIAMethodDataSet>
<common:other>
<epd:referenceToUnitGroupDataSet uri="../unitgroups/01c26c17-9a76-406e-8295-f17b55fd909e.xml" type="unit group data set" refObjectId="01c26c17-9a76-406e-8295-f17b55fd909e">
<common:shortDescription xml:lang="de">kg Ethen-Äq.</common:shortDescription>
</epd:referenceToUnitGroupDataSet>
<epd:amount epd:module="A1">0.0393662566095032</epd:amount>
<epd:amount epd:module="A2">-0.0535853583542569</epd:amount>
<epd:amount epd:module="A3">0.0245560480619472</epd:amount>
<epd:amount epd:module="A5">1.24863521312094E-05</epd:amount>
<epd:amount epd:module="C2">-0.000937240805687116</epd:amount>
<epd:amount epd:module="C3">0.00043876675899523</epd:amount>
<epd:amount epd:module="D">-0.0327779462977213</epd:amount>
</common:other>
</LCIAResult>
<LCIAResult>
<referenceToLCIAMethodDataSet uri="../flows/f7c73bb9-ab1a-4249-9c6d-379a0de6f67e.xml" type="LCIA method data set" refObjectId="f7c73bb9-ab1a-4249-9c6d-379a0de6f67e">
<common:shortDescription xml:lang="de">Potenzial für den abiotischen Abbau nicht fossiler Ressourcen (ADPE)</common:shortDescription>
</referenceToLCIAMethodDataSet>
<common:other>
<epd:referenceToUnitGroupDataSet uri="../unitgroups/54ccd2d9-a32a-4fc2-923d-f2c8c93e89d4.xml" type="unit group data set" refObjectId="54ccd2d9-a32a-4fc2-923d-f2c8c93e89d4">
<common:shortDescription xml:lang="de">kg Sb-Äq.</common:shortDescription>
</epd:referenceToUnitGroupDataSet>
<epd:amount epd:module="A1">1.99771090582221E-05</epd:amount>
<epd:amount epd:module="A2">2.40221177477369E-06</epd:amount>
<epd:amount epd:module="A3">2.61782430224648E-05</epd:amount>
<epd:amount epd:module="A5">4.94970287901021E-08</epd:amount>
<epd:amount epd:module="C2">4.20161583008451E-08</epd:amount>
<epd:amount epd:module="C3">1.79504444925128E-06</epd:amount>
<epd:amount epd:module="D">-9.48874207162199E-05</epd:amount>
</common:other>
</LCIAResult>
<LCIAResult>
<referenceToLCIAMethodDataSet uri="../flows/804ebcdf-309d-4098-8ed8-fdaf2f389981.xml" type="LCIA method data set" refObjectId="804ebcdf-309d-4098-8ed8-fdaf2f389981">
<common:shortDescription xml:lang="de">Potenzial für den abiotischen Abbau fossiler Brennstoffe (ADPF)</common:shortDescription>
</referenceToLCIAMethodDataSet>
<common:other>
<epd:referenceToUnitGroupDataSet uri="../unitgroups/93a60a57-a3c8-11da-a746-0800200c9a66.xml" type="unit group data set" refObjectId="93a60a57-a3c8-11da-a746-0800200c9a66">
<common:shortDescription xml:lang="de">MJ</common:shortDescription>
</epd:referenceToUnitGroupDataSet>
<epd:amount epd:module="A1">1238.06574208471</epd:amount>
<epd:amount epd:module="A2">422.509643897918</epd:amount>
<epd:amount epd:module="A3">212.198320510458</epd:amount>
<epd:amount epd:module="A5">0.34908651727139</epd:amount>
<epd:amount epd:module="C2">7.38995298752169</epd:amount>
<epd:amount epd:module="C3">41.8278534062366</epd:amount>
<epd:amount epd:module="D">-5299.11431331674</epd:amount>
</common:other>
</LCIAResult>
</LCIAResults>
</processDataSet>