<?xml version="1.0" encoding="utf-8"?>
<processDataSet xmlns:epd="http://www.iai.kit.edu/EPD/2013" xmlns:epd2="http://www.indata.network/EPD/2019" xmlns:common="http://lca.jrc.it/ILCD/Common" xsi:schemaLocation="http://lca.jrc.it/ILCD/Process ../../schemas/EPD_DataSet.xsd" epd2:epd-version="1.2" version="1.1" locations="../ILCDLocations.xml" xmlns:xsi="http://www.w3.org/2001/XMLSchema-instance" xmlns="http://lca.jrc.it/ILCD/Process">
<processInformation>
<dataSetInformation>
<common:UUID>f98eea66-671c-4014-bfbb-2db1ffba8331</common:UUID>
<name>
<baseName xml:lang="de">Mauerziegel</baseName>
<functionalUnitFlowProperties xml:lang="de" />
</name>
<classificationInformation>
<common:classification name="OEKOBAU.DAT">
<common:class level="0" classId="1">Mineralische Baustoffe</common:class>
<common:class level="1" classId="1.3">Steine und Elemente</common:class>
<common:class level="2" classId="1.3.02">Ziegel</common:class>
</common:classification>
<common:classification name="IBUCategories">
<common:class level="0">02 Bauprodukte</common:class>
<common:class level="1">Mauerwerk und Mörtel</common:class>
<common:class level="2">Ziegel</common:class>
</common:classification>
</classificationInformation>
<common:generalComment xml:lang="de">Mauerziegel sind Bauprodukte aus gebranntem Ton. Es wird unterschieden in Hochlochziegel und Formteile für tragendes und nichttragendes Mauerwerk und Mauertafeln (Ziegelelemente als Montageteile) jeweils für Außen- und Innenwände von Gebäuden. Es werden LD- (low densitiy) und HD- (high density) Ziegel in dieser EPD behandelt, siehe auch die Rohdichtespanne von 550-2000 kg/m³. Bei den LD-Ziegeln handelt es sich um hochwärmedämmende Ziegel, dies wird durch die Zugabe von Porosierungsmitteln in der Produktion erreicht wird. Mauerziegel können zusätzlich mit verschiedenen Dämmstoffen verfüllt werden. Diese Ziegel werden in einer eigenen EPD behandelt.  Grundlage der Ökobilanzergebnisse in dieser EPD ist eine Durchschnittsbildung aller deutschen Werke, die als gewichteter Mittelwert bezogen auf den Anteil der einzelnen Produktionsstätten an der Gesamtjahresproduktion erfolgte. Als repräsentatives Produkt wurde ein Ziegel mit einer Rohdichte von 575 kg/m³ ausgewählt.</common:generalComment>
</dataSetInformation>
<quantitativeReference>
<referenceToReferenceFlow>0</referenceToReferenceFlow>
</quantitativeReference>
<time>
<common:referenceYear>2015</common:referenceYear>
<common:dataSetValidUntil>2021</common:dataSetValidUntil>
<common:other>
<epd2:publicationDateOfEPD>2015-08-26</epd2:publicationDateOfEPD>
</common:other>
</time>
<geography>
<locationOfOperationSupplyOrProduction location="DE" />
</geography>
<technology>
<technologyDescriptionAndIncludedProcesses xml:lang="de">Mauerziegel bestehen aus den Grundstoffen Ton/Lehm (rund 96 %) und mineralischen Zuschlagstoffen (rund 4 %). HERSTELLUNG: Nach dem Tonabbau im Tagebau erfolgt der Transport zur Zwischenlagerung auf dem Werksgelände. Die mechanische Aufbereitung der Tone, wie das Zerkleinern und Mischen, geschieht im Kollergang und den Walzwerken. Die o.g. Grundstoffe werden in bestimmten optimierten Verhältnissen zerkleinert (aufbereitet) gemischt und befeuchtet. Es folgt eine Lagerung im Sumpfhaus. Die Zugabe der Porosierungsmittel erfolgt vor oder nach der Lagerung im Sumpfhaus. Nach Durchlaufen des Feinwalzwerkes und erneuter Wasserzugabe erfolgt die Formgebung der Rohlinge durch Strangpressen mit entsprechenden Mundstücken und nachgeschaltetem Abschneider. Das so geformte Material kommt in den Trockner, der im wesentlichen mit der Abwärme des Tunnelofens betrieben wird. Die Trocknungszeit variiert je nach Format und Rohdichte und beträgt in der Regel 24 Stunden. Danach werden die getrockneten Rohlinge bei ca. 1000 °C innerhalb von bis zu maximal 24 Stunden im Tunnelofen gebrannt. Die Verbrennung der Porosierungsstoffe bewirkt eine Feinporosierung. Zur Herstellung von Planziegeln werden die Ziegel plangeschliffen. Die Ziegel werden gestapelt, in recyclebare PE-Folie eingeschweißt oder mit Polyester- oder Stahlbändern umreift. Der Energiebedarf für die Ziegelherstellung betrifft hauptsächlich den Brennvorgang und das Trocknen. Die elektrische Energie wird hauptsächlich in der Aufbereitung verbraucht. Typ der EPD: Wiege bis Bahre (Module A1-D). 
Deklarierte Einheit: 
Die Deklaration bezieht sich auf einen Kubikmeter Mauerziegel mit einer Rohdichte von 575 kg/m3 (Mittelwert der Rohdichtklasse 600 kg/m3). Grundlage der Ökobilanzergebnisse in dieser EPD ist eine Durchschnittsbildung, aller deutschen Werke, die als gewichteter Mittelwert bezogen auf den Anteil der einzelnen Produktionsstätten an der Gesamtjahresproduktion erfolgte.</technologyDescriptionAndIncludedProcesses>
<technologicalApplicability xml:lang="de">Je nach Konstruktion der Wände finden Mauerziegel verschiedener Formen Anwendung für massive Bauteile wie Kellerwände, Außenwände, tragende und nicht tragende Innenwände.</technologicalApplicability>
<referenceToTechnologyFlowDiagrammOrPicture uri="../sources/3c7bed81-06a0-4879-8318-f9735130f45a.xml" type="source data set" refObjectId="3c7bed81-06a0-4879-8318-f9735130f45a">
<common:shortDescription xml:lang="de">Mauerziegel_Tabelle 2.3 Technische Daten.jpg</common:shortDescription>
</referenceToTechnologyFlowDiagrammOrPicture>
</technology>
</processInformation>
<modellingAndValidation>
<LCIMethodAndAllocation>
<typeOfDataSet>EPD</typeOfDataSet>
<referenceToLCAMethodDetails type="source data set" refObjectId="932afccb-ddf3-417b-bb03-ca2291597446">
<common:shortDescription xml:lang="de">Ziegel.pdf</common:shortDescription>
</referenceToLCAMethodDetails>
<common:other>
<epd:subType xmlns="http://www.iai.kit.edu/EPD/2013">average dataset</epd:subType>
</common:other>
</LCIMethodAndAllocation>
<dataSourcesTreatmentAndRepresentativeness>
<referenceToDataSource type="source data set" refObjectId="28d74cc0-db8b-4d7e-bc44-5f6d56ce0c4a">
<common:shortDescription xml:lang="de">GaBi Database (all versions)</common:shortDescription>
</referenceToDataSource>
<referenceToDataSource type="source data set" refObjectId="b9fdf525-e9b8-47a0-b897-2ecfe7e2cff5">
<common:shortDescription xml:lang="de">GaBi database SP20 2013</common:shortDescription>
</referenceToDataSource>
<useAdviceForDataSet xml:lang="de">Gültigkeitsbereich: 
Die Anwendung dieses Dokumentes ist auf Mauerziegel beschränkt, die von Mitgliedsunternehmen der Arbeitsgemeinschaft Mauerziegel (AMZ) in Deutschland hergestellt werden. Für diese Deklaration wurden von  23 Mitgliedsunternehmen Daten aus dem Jahr 2013 zur Verfügung gestellt. Diese Mitglieder repräsentieren nach Anzahl 90 % der in der AMZ zusammengeschlossenen Hersteller von Mauerziegeln. Produktionsvolumen dieser Firmen liegt - nach Produktionsmenge - bei etwa 97 % des deutschen Marktes. 
Systemgrenze: 
Typ der EPD: Wiege bis Bahre.  Die Ökobilanz berücksichtigt die Rohstoffgewinnung, die Rohstofftransporte und die eigentliche Produktherstellung inklusive der Verpackungsmaterialien (Module A1-A3).  Der Transport zur Baustelle (Modul A4)  sowie die Behandlung der Verpackungsmaterialien in Müllverbrennungsanlagen nach dem Einbau des Produktes (Modul A5) sind ebenfalls Teil der Systemgrenzen.  Nach Ablauf der Nutzungsdauer wird das Produkt rückgebaut (Modul C1). Nach dem Transport des rückgebauten Produktes (Modul C2) ist für 4 % der Ziegel eine Deponierung auf einer Inertstoffdeponie vorgesehen (Modul C4), 96 % können weiterverwertet werden. Gutschriften infolge des Recyclings von Ziegelbruch sind in Modul D deklariert. Gutschriften für Strom und thermische Energie infolge der thermischen Verwertung der Verpackung innerhalb des Moduls A5 werden ebenfalls in Modul D berücksichtigt.  Das Nutzungsstadium (Modul B1-B5) wird in dieser Studie berücksichtigt. Es entstehen keine Umweltauswirkungen in diesen Modulen.Da sich die Module B6 und B7 auf den Betrieb des Gebäudes beziehen und die Nutzung des Produkts in keinem Zusammenhang mit dem betrieblichen Energieeinsatz und Wassereinsatz im Gebäude steht, sind diese Module nicht relevant für Mauerziegel und haben damit keine Umweltauswirkungen.</useAdviceForDataSet>
<common:other>
<epd2:referenceToOriginalEPD type="source data set" refObjectId="25789ea8-08fd-4f33-a604-873a25be83fb">
<common:shortDescription xml:lang="de">Mauerziegel.pdf</common:shortDescription>
</epd2:referenceToOriginalEPD>
</common:other>
</dataSourcesTreatmentAndRepresentativeness>
<validation>
<review type="Accredited third party review">
<common:referenceToNameOfReviewerAndInstitution uri="../contacts/d111dbec-b024-4be5-86c5-752d6eb2cf95.xml" type="contact data set" refObjectId="d111dbec-b024-4be5-86c5-752d6eb2cf95">
<common:shortDescription xml:lang="de">Institut Bauen und Umwelt e. V.</common:shortDescription>
</common:referenceToNameOfReviewerAndInstitution>
</review>
</validation>
<complianceDeclarations>
<compliance>
<common:referenceToComplianceSystem uri="../sources/b00f9ec0-7874-11e3-981f-0800200c9a66.xml" type="source data set" refObjectId="b00f9ec0-7874-11e3-981f-0800200c9a66">
<common:shortDescription xml:lang="de">DIN EN 15804</common:shortDescription>
</common:referenceToComplianceSystem>
</compliance>
<compliance>
<common:referenceToComplianceSystem uri="../sources/4f2eb655-6e44-4874-a95a-e28f5442cd4d.xml" type="source data set" refObjectId="4f2eb655-6e44-4874-a95a-e28f5442cd4d">
<common:shortDescription xml:lang="de">ISO 14025</common:shortDescription>
</common:referenceToComplianceSystem>
</compliance>
</complianceDeclarations>
</modellingAndValidation>
<administrativeInformation>
<common:commissionerAndGoal>
<common:referenceToCommissioner uri="../contacts/44c3c786-9704-4e55-9729-ab211a1916fb.xml" type="contact data set" refObjectId="44c3c786-9704-4e55-9729-ab211a1916fb">
<common:shortDescription xml:lang="de">Bundesverband der Deutschen Ziegelindustrie e.V.</common:shortDescription>
</common:referenceToCommissioner>
</common:commissionerAndGoal>
<dataGenerator>
<common:referenceToPersonOrEntityGeneratingTheDataSet uri="../contacts/623edf96-39d1-4e6f-9892-674c7228546b.xml" type="contact data set" refObjectId="623edf96-39d1-4e6f-9892-674c7228546b">
<common:shortDescription xml:lang="de">Sphera Solutions GmbH</common:shortDescription>
</common:referenceToPersonOrEntityGeneratingTheDataSet>
</dataGenerator>
<dataEntryBy>
<common:timeStamp>2015-08-26T15:03:35.194</common:timeStamp>
<common:referenceToDataSetFormat uri="../sources/a97a0155-0234-4b87-b4ce-a45da52f2a40.xml" type="source data set" refObjectId="a97a0155-0234-4b87-b4ce-a45da52f2a40">
<common:shortDescription xml:lang="de">ILCD Format</common:shortDescription>
</common:referenceToDataSetFormat>
<common:referenceToDataSetFormat uri="../sources/a29449fd-aa2f-4de8-b5d7-4b06b43c6fde.xml" type="source data set" refObjectId="a29449fd-aa2f-4de8-b5d7-4b06b43c6fde">
<common:shortDescription xml:lang="de">EPD-Datenformaterweiterungen v1.2</common:shortDescription>
<common:shortDescription xml:lang="en">EPD Data Format Extensions v1.2</common:shortDescription>
</common:referenceToDataSetFormat>
</dataEntryBy>
<publicationAndOwnership>
<common:dataSetVersion>00.05.000</common:dataSetVersion>
<common:referenceToRegistrationAuthority uri="../contacts/d111dbec-b024-4be5-86c5-752d6eb2cf95.xml" type="contact data set" refObjectId="d111dbec-b024-4be5-86c5-752d6eb2cf95">
<common:shortDescription xml:lang="de">Institut Bauen und Umwelt e. V.</common:shortDescription>
</common:referenceToRegistrationAuthority>
<common:registrationNumber>EPD-AMZ-20140244-ICG1-DE</common:registrationNumber>
<common:referenceToOwnershipOfDataSet uri="../contacts/44c3c786-9704-4e55-9729-ab211a1916fb.xml" type="contact data set" refObjectId="44c3c786-9704-4e55-9729-ab211a1916fb">
<common:shortDescription xml:lang="de">Bundesverband der Deutschen Ziegelindustrie e.V.</common:shortDescription>
</common:referenceToOwnershipOfDataSet>
<common:copyright>true</common:copyright>
<common:licenseType>Free of charge for all users and uses</common:licenseType>
<common:accessRestrictions xml:lang="en">None</common:accessRestrictions>
<common:other>
<epd2:referenceToPublisher type="contact data set" refObjectId="d111dbec-b024-4be5-86c5-752d6eb2cf95" uri="../contacts/d111dbec-b024-4be5-86c5-752d6eb2cf95.xml">
<common:shortDescription xml:lang="de">Institut Bauen und Umwelt e. V.</common:shortDescription>
</epd2:referenceToPublisher>
</common:other>
</publicationAndOwnership>
</administrativeInformation>
<exchanges>
<exchange dataSetInternalID="0">
<referenceToFlowDataSet uri="../flows/e08d6bc8-4d01-12a5-da9e-0a8eb0222be9.xml" type="flow data set" refObjectId="e08d6bc8-4d01-12a5-da9e-0a8eb0222be9">
<common:shortDescription xml:lang="de">1 m³ Mauerziegel (1 m³ Mauerziegel)</common:shortDescription>
</referenceToFlowDataSet>
<meanAmount>1</meanAmount>
<referencesToDataSource />
</exchange>
<exchange dataSetInternalID="1">
<referenceToFlowDataSet uri="../flows/20f32be5-0398-4288-9b6d-accddd195317.xml" type="flow data set" refObjectId="20f32be5-0398-4288-9b6d-accddd195317">
<common:shortDescription xml:lang="de">Erneuerbare Primärenergie als Energieträger (PERE)</common:shortDescription>
</referenceToFlowDataSet>
<functionType>General reminder flow</functionType>
<exchangeDirection>Input</exchangeDirection>
<common:other>
<epd:referenceToUnitGroupDataSet uri="../unitgroups/93a60a57-a3c8-11da-a746-0800200c9a66.xml" type="unit group data set" refObjectId="93a60a57-a3c8-11da-a746-0800200c9a66">
<common:shortDescription xml:lang="de">MJ</common:shortDescription>
</epd:referenceToUnitGroupDataSet>
<epd:amount epd:module="A1-A3">261.371545337764</epd:amount>
<epd:amount epd:module="A4">2.81646648795576</epd:amount>
<epd:amount epd:module="A5">0.207275729988126</epd:amount>
<epd:amount epd:module="B1">0</epd:amount>
<epd:amount epd:module="B2">0</epd:amount>
<epd:amount epd:module="B3">0</epd:amount>
<epd:amount epd:module="B4">0</epd:amount>
<epd:amount epd:module="B5">0</epd:amount>
<epd:amount epd:module="B6"></epd:amount>
<epd:amount epd:module="B7"></epd:amount>
<epd:amount epd:module="C1">0.188845208219729</epd:amount>
<epd:amount epd:module="C2">1.73958167599956</epd:amount>
<epd:amount epd:module="C3">1.56022576658206</epd:amount>
<epd:amount epd:module="C4">0.362384843471196</epd:amount>
<epd:amount epd:module="D">-9.5225380790637</epd:amount>
</common:other>
</exchange>
<exchange dataSetInternalID="2">
<referenceToFlowDataSet uri="../flows/fb3ec0de-548d-4508-aea5-00b73bf6f702.xml" type="flow data set" refObjectId="fb3ec0de-548d-4508-aea5-00b73bf6f702">
<common:shortDescription xml:lang="de">Erneuerbare Primärenergie zur stofflichen Nutzung (PERM)</common:shortDescription>
</referenceToFlowDataSet>
<functionType>General reminder flow</functionType>
<exchangeDirection>Input</exchangeDirection>
<common:other>
<epd:referenceToUnitGroupDataSet uri="../unitgroups/93a60a57-a3c8-11da-a746-0800200c9a66.xml" type="unit group data set" refObjectId="93a60a57-a3c8-11da-a746-0800200c9a66">
<common:shortDescription xml:lang="de">MJ</common:shortDescription>
</epd:referenceToUnitGroupDataSet>
<epd:amount epd:module="A1-A3">0</epd:amount>
<epd:amount epd:module="A4">0</epd:amount>
<epd:amount epd:module="A5">0</epd:amount>
<epd:amount epd:module="B1">0</epd:amount>
<epd:amount epd:module="B2">0</epd:amount>
<epd:amount epd:module="B3">0</epd:amount>
<epd:amount epd:module="B4">0</epd:amount>
<epd:amount epd:module="B5">0</epd:amount>
<epd:amount epd:module="B6"></epd:amount>
<epd:amount epd:module="B7"></epd:amount>
<epd:amount epd:module="C1">0</epd:amount>
<epd:amount epd:module="C2">0</epd:amount>
<epd:amount epd:module="C3">0</epd:amount>
<epd:amount epd:module="C4">0</epd:amount>
<epd:amount epd:module="D">0</epd:amount>
</common:other>
</exchange>
<exchange dataSetInternalID="3">
<referenceToFlowDataSet uri="../flows/53f97275-fa8a-4cdd-9024-65936002acd0.xml" type="flow data set" refObjectId="53f97275-fa8a-4cdd-9024-65936002acd0">
<common:shortDescription xml:lang="de">Total erneuerbare Primärenergie (PERT)</common:shortDescription>
</referenceToFlowDataSet>
<functionType>General reminder flow</functionType>
<exchangeDirection>Input</exchangeDirection>
<common:other>
<epd:referenceToUnitGroupDataSet uri="../unitgroups/93a60a57-a3c8-11da-a746-0800200c9a66.xml" type="unit group data set" refObjectId="93a60a57-a3c8-11da-a746-0800200c9a66">
<common:shortDescription xml:lang="de">MJ</common:shortDescription>
</epd:referenceToUnitGroupDataSet>
<epd:amount epd:module="A1-A3">261.371545337764</epd:amount>
<epd:amount epd:module="A4">2.81646648795576</epd:amount>
<epd:amount epd:module="A5">0.207275729988126</epd:amount>
<epd:amount epd:module="B1">0</epd:amount>
<epd:amount epd:module="B2">0</epd:amount>
<epd:amount epd:module="B3">0</epd:amount>
<epd:amount epd:module="B4">0</epd:amount>
<epd:amount epd:module="B5">0</epd:amount>
<epd:amount epd:module="B6"></epd:amount>
<epd:amount epd:module="B7"></epd:amount>
<epd:amount epd:module="C1">0.188845208219729</epd:amount>
<epd:amount epd:module="C2">1.73958167599956</epd:amount>
<epd:amount epd:module="C3">1.56022576658206</epd:amount>
<epd:amount epd:module="C4">0.362384843471196</epd:amount>
<epd:amount epd:module="D">-9.5225380790637</epd:amount>
</common:other>
</exchange>
<exchange dataSetInternalID="4">
<referenceToFlowDataSet uri="../flows/ac857178-2b45-46ec-892a-a9a4332f0372.xml" type="flow data set" refObjectId="ac857178-2b45-46ec-892a-a9a4332f0372">
<common:shortDescription xml:lang="de">Nicht-erneuerbare Primärenergie als Energieträger (PENRE)</common:shortDescription>
</referenceToFlowDataSet>
<functionType>General reminder flow</functionType>
<exchangeDirection>Input</exchangeDirection>
<common:other>
<epd:referenceToUnitGroupDataSet uri="../unitgroups/93a60a57-a3c8-11da-a746-0800200c9a66.xml" type="unit group data set" refObjectId="93a60a57-a3c8-11da-a746-0800200c9a66">
<common:shortDescription xml:lang="de">MJ</common:shortDescription>
</epd:referenceToUnitGroupDataSet>
<epd:amount epd:module="A1-A3">1295.02853959754</epd:amount>
<epd:amount epd:module="A4">47.4705518870243</epd:amount>
<epd:amount epd:module="A5">2.45900969429213</epd:amount>
<epd:amount epd:module="B1">0</epd:amount>
<epd:amount epd:module="B2">0</epd:amount>
<epd:amount epd:module="B3">0</epd:amount>
<epd:amount epd:module="B4">0</epd:amount>
<epd:amount epd:module="B5">0</epd:amount>
<epd:amount epd:module="B6"></epd:amount>
<epd:amount epd:module="B7"></epd:amount>
<epd:amount epd:module="C1">4.8078979082382</epd:amount>
<epd:amount epd:module="C2">44.288818234224</epd:amount>
<epd:amount epd:module="C3">28.3191735486523</epd:amount>
<epd:amount epd:module="C4">4.39321257239334</epd:amount>
<epd:amount epd:module="D">-102.596738644837</epd:amount>
</common:other>
</exchange>
<exchange dataSetInternalID="5">
<referenceToFlowDataSet uri="../flows/1421caa0-679d-4bf4-b282-0eb850ccae27.xml" type="flow data set" refObjectId="1421caa0-679d-4bf4-b282-0eb850ccae27">
<common:shortDescription xml:lang="de">Nicht-erneuerbare Primärenergie zur stofflichen Nutzung (PENRM)</common:shortDescription>
</referenceToFlowDataSet>
<functionType>General reminder flow</functionType>
<exchangeDirection>Input</exchangeDirection>
<common:other>
<epd:referenceToUnitGroupDataSet uri="../unitgroups/93a60a57-a3c8-11da-a746-0800200c9a66.xml" type="unit group data set" refObjectId="93a60a57-a3c8-11da-a746-0800200c9a66">
<common:shortDescription xml:lang="de">MJ</common:shortDescription>
</epd:referenceToUnitGroupDataSet>
<epd:amount epd:module="A1-A3">0</epd:amount>
<epd:amount epd:module="A4">0</epd:amount>
<epd:amount epd:module="A5">0</epd:amount>
<epd:amount epd:module="B1">0</epd:amount>
<epd:amount epd:module="B2">0</epd:amount>
<epd:amount epd:module="B3">0</epd:amount>
<epd:amount epd:module="B4">0</epd:amount>
<epd:amount epd:module="B5">0</epd:amount>
<epd:amount epd:module="B6"></epd:amount>
<epd:amount epd:module="B7"></epd:amount>
<epd:amount epd:module="C1">0</epd:amount>
<epd:amount epd:module="C2">0</epd:amount>
<epd:amount epd:module="C3">0</epd:amount>
<epd:amount epd:module="C4">0</epd:amount>
<epd:amount epd:module="D">0</epd:amount>
</common:other>
</exchange>
<exchange dataSetInternalID="6">
<referenceToFlowDataSet uri="../flows/06159210-646b-4c8d-8583-da9b3b95a6c1.xml" type="flow data set" refObjectId="06159210-646b-4c8d-8583-da9b3b95a6c1">
<common:shortDescription xml:lang="de">Total nicht erneuerbare Primärenergie (PENRT)</common:shortDescription>
</referenceToFlowDataSet>
<functionType>General reminder flow</functionType>
<exchangeDirection>Input</exchangeDirection>
<common:other>
<epd:referenceToUnitGroupDataSet uri="../unitgroups/93a60a57-a3c8-11da-a746-0800200c9a66.xml" type="unit group data set" refObjectId="93a60a57-a3c8-11da-a746-0800200c9a66">
<common:shortDescription xml:lang="de">MJ</common:shortDescription>
</epd:referenceToUnitGroupDataSet>
<epd:amount epd:module="A1-A3">1295.02853959754</epd:amount>
<epd:amount epd:module="A4">47.4705518870243</epd:amount>
<epd:amount epd:module="A5">2.45900969429213</epd:amount>
<epd:amount epd:module="B1">0</epd:amount>
<epd:amount epd:module="B2">0</epd:amount>
<epd:amount epd:module="B3">0</epd:amount>
<epd:amount epd:module="B4">0</epd:amount>
<epd:amount epd:module="B5">0</epd:amount>
<epd:amount epd:module="B6"></epd:amount>
<epd:amount epd:module="B7"></epd:amount>
<epd:amount epd:module="C1">4.8078979082382</epd:amount>
<epd:amount epd:module="C2">44.288818234224</epd:amount>
<epd:amount epd:module="C3">28.3191735486523</epd:amount>
<epd:amount epd:module="C4">4.39321257239334</epd:amount>
<epd:amount epd:module="D">-102.596738644837</epd:amount>
</common:other>
</exchange>
<exchange dataSetInternalID="7">
<referenceToFlowDataSet uri="../flows/c6a1f35f-2d09-4f54-8dfb-97e502e1ce92.xml" type="flow data set" refObjectId="c6a1f35f-2d09-4f54-8dfb-97e502e1ce92">
<common:shortDescription xml:lang="de">Einsatz von Sekundärstoffen (SM)</common:shortDescription>
</referenceToFlowDataSet>
<functionType>General reminder flow</functionType>
<exchangeDirection>Input</exchangeDirection>
<common:other>
<epd:referenceToUnitGroupDataSet uri="../unitgroups/ad38d542-3fe9-439d-9b95-2f5f7752acaf.xml" type="unit group data set" refObjectId="ad38d542-3fe9-439d-9b95-2f5f7752acaf">
<common:shortDescription xml:lang="de">kg</common:shortDescription>
</epd:referenceToUnitGroupDataSet>
<epd:amount epd:module="A1-A3">116.725</epd:amount>
<epd:amount epd:module="A4">0</epd:amount>
<epd:amount epd:module="A5">0</epd:amount>
<epd:amount epd:module="B1">0</epd:amount>
<epd:amount epd:module="B2">0</epd:amount>
<epd:amount epd:module="B3">0</epd:amount>
<epd:amount epd:module="B4">0</epd:amount>
<epd:amount epd:module="B5">0</epd:amount>
<epd:amount epd:module="B6"></epd:amount>
<epd:amount epd:module="B7"></epd:amount>
<epd:amount epd:module="C1">0</epd:amount>
<epd:amount epd:module="C2">0</epd:amount>
<epd:amount epd:module="C3">0</epd:amount>
<epd:amount epd:module="C4">0</epd:amount>
<epd:amount epd:module="D">0</epd:amount>
</common:other>
</exchange>
<exchange dataSetInternalID="8">
<referenceToFlowDataSet uri="../flows/64333088-a55f-4aa2-9a31-c10b07816787.xml" type="flow data set" refObjectId="64333088-a55f-4aa2-9a31-c10b07816787">
<common:shortDescription xml:lang="de">Erneuerbare Sekundärbrennstoffe (RSF)</common:shortDescription>
</referenceToFlowDataSet>
<functionType>General reminder flow</functionType>
<exchangeDirection>Input</exchangeDirection>
<common:other>
<epd:referenceToUnitGroupDataSet uri="../unitgroups/93a60a57-a3c8-11da-a746-0800200c9a66.xml" type="unit group data set" refObjectId="93a60a57-a3c8-11da-a746-0800200c9a66">
<common:shortDescription xml:lang="de">MJ</common:shortDescription>
</epd:referenceToUnitGroupDataSet>
<epd:amount epd:module="A1-A3">0</epd:amount>
<epd:amount epd:module="A4">0</epd:amount>
<epd:amount epd:module="A5">0</epd:amount>
<epd:amount epd:module="B1">0</epd:amount>
<epd:amount epd:module="B2">0</epd:amount>
<epd:amount epd:module="B3">0</epd:amount>
<epd:amount epd:module="B4">0</epd:amount>
<epd:amount epd:module="B5">0</epd:amount>
<epd:amount epd:module="B6"></epd:amount>
<epd:amount epd:module="B7"></epd:amount>
<epd:amount epd:module="C1">0</epd:amount>
<epd:amount epd:module="C2">0</epd:amount>
<epd:amount epd:module="C3">0</epd:amount>
<epd:amount epd:module="C4">0</epd:amount>
<epd:amount epd:module="D">0</epd:amount>
</common:other>
</exchange>
<exchange dataSetInternalID="9">
<referenceToFlowDataSet uri="../flows/89def144-d39a-4287-b86f-efde453ddcb2.xml" type="flow data set" refObjectId="89def144-d39a-4287-b86f-efde453ddcb2">
<common:shortDescription xml:lang="de">Nicht erneuerbare Sekundärbrennstoffe (NRSF)</common:shortDescription>
</referenceToFlowDataSet>
<functionType>General reminder flow</functionType>
<exchangeDirection>Input</exchangeDirection>
<common:other>
<epd:referenceToUnitGroupDataSet uri="../unitgroups/93a60a57-a3c8-11da-a746-0800200c9a66.xml" type="unit group data set" refObjectId="93a60a57-a3c8-11da-a746-0800200c9a66">
<common:shortDescription xml:lang="de">MJ</common:shortDescription>
</epd:referenceToUnitGroupDataSet>
<epd:amount epd:module="A1-A3">0</epd:amount>
<epd:amount epd:module="A4">0</epd:amount>
<epd:amount epd:module="A5">0</epd:amount>
<epd:amount epd:module="B1">0</epd:amount>
<epd:amount epd:module="B2">0</epd:amount>
<epd:amount epd:module="B3">0</epd:amount>
<epd:amount epd:module="B4">0</epd:amount>
<epd:amount epd:module="B5">0</epd:amount>
<epd:amount epd:module="B6"></epd:amount>
<epd:amount epd:module="B7"></epd:amount>
<epd:amount epd:module="C1">0</epd:amount>
<epd:amount epd:module="C2">0</epd:amount>
<epd:amount epd:module="C3">0</epd:amount>
<epd:amount epd:module="C4">0</epd:amount>
<epd:amount epd:module="D">0</epd:amount>
</common:other>
</exchange>
<exchange dataSetInternalID="10">
<referenceToFlowDataSet uri="../flows/3cf952c8-f3a4-461d-8c96-96456ca62246.xml" type="flow data set" refObjectId="3cf952c8-f3a4-461d-8c96-96456ca62246">
<common:shortDescription xml:lang="de">Einsatz von Süßwasserressourcen (FW)</common:shortDescription>
</referenceToFlowDataSet>
<functionType>General reminder flow</functionType>
<exchangeDirection>Input</exchangeDirection>
<common:other>
<epd:referenceToUnitGroupDataSet uri="../unitgroups/cd950537-0a98-4044-9ba7-9f9a68d0a504.xml" type="unit group data set" refObjectId="cd950537-0a98-4044-9ba7-9f9a68d0a504">
<common:shortDescription xml:lang="de">m^3</common:shortDescription>
</epd:referenceToUnitGroupDataSet>
<epd:amount epd:module="A1-A3">0.175980434515449</epd:amount>
<epd:amount epd:module="A4">0.00182195161877747</epd:amount>
<epd:amount epd:module="A5">0.0191795750714986</epd:amount>
<epd:amount epd:module="B1">0</epd:amount>
<epd:amount epd:module="B2">0</epd:amount>
<epd:amount epd:module="B3">0</epd:amount>
<epd:amount epd:module="B4">0</epd:amount>
<epd:amount epd:module="B5">0</epd:amount>
<epd:amount epd:module="B6"></epd:amount>
<epd:amount epd:module="B7"></epd:amount>
<epd:amount epd:module="C1">0.000133262313646512</epd:amount>
<epd:amount epd:module="C2">0.00122756982348765</epd:amount>
<epd:amount epd:module="C3">0.00698872594760167</epd:amount>
<epd:amount epd:module="C4">-0.0132630711201442</epd:amount>
<epd:amount epd:module="D">-0.00474081718304455</epd:amount>
</common:other>
</exchange>
<exchange dataSetInternalID="11">
<referenceToFlowDataSet uri="../flows/430f9e0f-59b2-46a0-8e0d-55e0e84948fc.xml" type="flow data set" refObjectId="430f9e0f-59b2-46a0-8e0d-55e0e84948fc">
<common:shortDescription xml:lang="de">Gefährlicher Abfall zur Deponie (HWD)</common:shortDescription>
</referenceToFlowDataSet>
<functionType>General reminder flow</functionType>
<exchangeDirection>Output</exchangeDirection>
<common:other>
<epd:referenceToUnitGroupDataSet uri="../unitgroups/ad38d542-3fe9-439d-9b95-2f5f7752acaf.xml" type="unit group data set" refObjectId="ad38d542-3fe9-439d-9b95-2f5f7752acaf">
<common:shortDescription xml:lang="de">kg</common:shortDescription>
</epd:referenceToUnitGroupDataSet>
<epd:amount epd:module="A1-A3">0.0775813384708287</epd:amount>
<epd:amount epd:module="A4">0.000210654915561869</epd:amount>
<epd:amount epd:module="A5">0.00020209668257611</epd:amount>
<epd:amount epd:module="B1">0</epd:amount>
<epd:amount epd:module="B2">0</epd:amount>
<epd:amount epd:module="B3">0</epd:amount>
<epd:amount epd:module="B4">0</epd:amount>
<epd:amount epd:module="B5">0</epd:amount>
<epd:amount epd:module="B6"></epd:amount>
<epd:amount epd:module="B7"></epd:amount>
<epd:amount epd:module="C1">1.09524527784925E-05</epd:amount>
<epd:amount epd:module="C2">0.000100890493014509</epd:amount>
<epd:amount epd:module="C3">0.000965771971753441</epd:amount>
<epd:amount epd:module="C4">0.000199085384050555</epd:amount>
<epd:amount epd:module="D">-0.0104709026378769</epd:amount>
</common:other>
</exchange>
<exchange dataSetInternalID="12">
<referenceToFlowDataSet uri="../flows/b29ef66b-e286-4afa-949f-62f1a7b4d7fa.xml" type="flow data set" refObjectId="b29ef66b-e286-4afa-949f-62f1a7b4d7fa">
<common:shortDescription xml:lang="de">Entsorgter nicht gefährlicher Abfall (NHWD)</common:shortDescription>
</referenceToFlowDataSet>
<functionType>General reminder flow</functionType>
<exchangeDirection>Output</exchangeDirection>
<common:other>
<epd:referenceToUnitGroupDataSet uri="../unitgroups/ad38d542-3fe9-439d-9b95-2f5f7752acaf.xml" type="unit group data set" refObjectId="ad38d542-3fe9-439d-9b95-2f5f7752acaf">
<common:shortDescription xml:lang="de">kg</common:shortDescription>
</epd:referenceToUnitGroupDataSet>
<epd:amount epd:module="A1-A3">0.737850172732571</epd:amount>
<epd:amount epd:module="A4">0.00905733324630242</epd:amount>
<epd:amount epd:module="A5">0.222040133765145</epd:amount>
<epd:amount epd:module="B1">0</epd:amount>
<epd:amount epd:module="B2">0</epd:amount>
<epd:amount epd:module="B3">0</epd:amount>
<epd:amount epd:module="B4">0</epd:amount>
<epd:amount epd:module="B5">0</epd:amount>
<epd:amount epd:module="B6"></epd:amount>
<epd:amount epd:module="B7"></epd:amount>
<epd:amount epd:module="C1">0.000604627221892618</epd:amount>
<epd:amount epd:module="C2">0.00556963264215368</epd:amount>
<epd:amount epd:module="C3">0.0134836529452972</epd:amount>
<epd:amount epd:module="C4">23.6080439174346</epd:amount>
<epd:amount epd:module="D">-11.165058590192</epd:amount>
</common:other>
</exchange>
<exchange dataSetInternalID="13">
<referenceToFlowDataSet uri="../flows/3449546e-52ad-4b39-b809-9fb77cea8ff6.xml" type="flow data set" refObjectId="3449546e-52ad-4b39-b809-9fb77cea8ff6">
<common:shortDescription xml:lang="de">Entsorgter radioaktiver Abfall (RWD)</common:shortDescription>
</referenceToFlowDataSet>
<functionType>General reminder flow</functionType>
<exchangeDirection>Output</exchangeDirection>
<common:other>
<epd:referenceToUnitGroupDataSet uri="../unitgroups/ad38d542-3fe9-439d-9b95-2f5f7752acaf.xml" type="unit group data set" refObjectId="ad38d542-3fe9-439d-9b95-2f5f7752acaf">
<common:shortDescription xml:lang="de">kg</common:shortDescription>
</epd:referenceToUnitGroupDataSet>
<epd:amount epd:module="A1-A3">0.0298984302562048</epd:amount>
<epd:amount epd:module="A4">6.61698762772717E-05</epd:amount>
<epd:amount epd:module="A5">0.000134079498803894</epd:amount>
<epd:amount epd:module="B1">0</epd:amount>
<epd:amount epd:module="B2">0</epd:amount>
<epd:amount epd:module="B3">0</epd:amount>
<epd:amount epd:module="B4">0</epd:amount>
<epd:amount epd:module="B5">0</epd:amount>
<epd:amount epd:module="B6"></epd:amount>
<epd:amount epd:module="B7"></epd:amount>
<epd:amount epd:module="C1">6.29503374102126E-06</epd:amount>
<epd:amount epd:module="C2">5.7987838023075E-05</epd:amount>
<epd:amount epd:module="C3">0.000370106378972908</epd:amount>
<epd:amount epd:module="C4">7.65330598972852E-05</epd:amount>
<epd:amount epd:module="D">-0.00400514395602597</epd:amount>
</common:other>
</exchange>
<exchange dataSetInternalID="14">
<referenceToFlowDataSet uri="../flows/a2b32f97-3fc7-4af2-b209-525bc6426f33.xml" type="flow data set" refObjectId="a2b32f97-3fc7-4af2-b209-525bc6426f33">
<common:shortDescription xml:lang="de">Komponenten für die Wiederverwendung (CRU)</common:shortDescription>
</referenceToFlowDataSet>
<functionType>General reminder flow</functionType>
<exchangeDirection>Output</exchangeDirection>
<common:other>
<epd:referenceToUnitGroupDataSet uri="../unitgroups/ad38d542-3fe9-439d-9b95-2f5f7752acaf.xml" type="unit group data set" refObjectId="ad38d542-3fe9-439d-9b95-2f5f7752acaf">
<common:shortDescription xml:lang="de">kg</common:shortDescription>
</epd:referenceToUnitGroupDataSet>
<epd:amount epd:module="A1-A3">0</epd:amount>
<epd:amount epd:module="A4">0</epd:amount>
<epd:amount epd:module="A5">0</epd:amount>
<epd:amount epd:module="B1">0</epd:amount>
<epd:amount epd:module="B2">0</epd:amount>
<epd:amount epd:module="B3">0</epd:amount>
<epd:amount epd:module="B4">0</epd:amount>
<epd:amount epd:module="B5">0</epd:amount>
<epd:amount epd:module="B6"></epd:amount>
<epd:amount epd:module="B7"></epd:amount>
<epd:amount epd:module="C1">0</epd:amount>
<epd:amount epd:module="C2">0</epd:amount>
<epd:amount epd:module="C3">0</epd:amount>
<epd:amount epd:module="C4">0</epd:amount>
<epd:amount epd:module="D"></epd:amount>
</common:other>
</exchange>
<exchange dataSetInternalID="15">
<referenceToFlowDataSet uri="../flows/d7fe48a5-4103-49c8-9aae-b0b5dfdbd6ae.xml" type="flow data set" refObjectId="d7fe48a5-4103-49c8-9aae-b0b5dfdbd6ae">
<common:shortDescription xml:lang="de">Stoffe zum Recycling (MFR)</common:shortDescription>
</referenceToFlowDataSet>
<functionType>General reminder flow</functionType>
<exchangeDirection>Output</exchangeDirection>
<common:other>
<epd:referenceToUnitGroupDataSet uri="../unitgroups/ad38d542-3fe9-439d-9b95-2f5f7752acaf.xml" type="unit group data set" refObjectId="ad38d542-3fe9-439d-9b95-2f5f7752acaf">
<common:shortDescription xml:lang="de">kg</common:shortDescription>
</epd:referenceToUnitGroupDataSet>
<epd:amount epd:module="A1-A3">0</epd:amount>
<epd:amount epd:module="A4">0</epd:amount>
<epd:amount epd:module="A5">0</epd:amount>
<epd:amount epd:module="B1">0</epd:amount>
<epd:amount epd:module="B2">0</epd:amount>
<epd:amount epd:module="B3">0</epd:amount>
<epd:amount epd:module="B4">0</epd:amount>
<epd:amount epd:module="B5">0</epd:amount>
<epd:amount epd:module="B6"></epd:amount>
<epd:amount epd:module="B7"></epd:amount>
<epd:amount epd:module="C1">0</epd:amount>
<epd:amount epd:module="C2">0</epd:amount>
<epd:amount epd:module="C3">534.75</epd:amount>
<epd:amount epd:module="C4">0</epd:amount>
<epd:amount epd:module="D"></epd:amount>
</common:other>
</exchange>
<exchange dataSetInternalID="16">
<referenceToFlowDataSet uri="../flows/59a9181c-3aaf-46ee-8b13-2b3723b6e447.xml" type="flow data set" refObjectId="59a9181c-3aaf-46ee-8b13-2b3723b6e447">
<common:shortDescription xml:lang="de">Stoffe für die Energierückgewinnung (MER)</common:shortDescription>
</referenceToFlowDataSet>
<functionType>General reminder flow</functionType>
<exchangeDirection>Output</exchangeDirection>
<common:other>
<epd:referenceToUnitGroupDataSet uri="../unitgroups/ad38d542-3fe9-439d-9b95-2f5f7752acaf.xml" type="unit group data set" refObjectId="ad38d542-3fe9-439d-9b95-2f5f7752acaf">
<common:shortDescription xml:lang="de">kg</common:shortDescription>
</epd:referenceToUnitGroupDataSet>
<epd:amount epd:module="A1-A3">0</epd:amount>
<epd:amount epd:module="A4">0</epd:amount>
<epd:amount epd:module="A5">0</epd:amount>
<epd:amount epd:module="B1">0</epd:amount>
<epd:amount epd:module="B2">0</epd:amount>
<epd:amount epd:module="B3">0</epd:amount>
<epd:amount epd:module="B4">0</epd:amount>
<epd:amount epd:module="B5">0</epd:amount>
<epd:amount epd:module="B6"></epd:amount>
<epd:amount epd:module="B7"></epd:amount>
<epd:amount epd:module="C1">0</epd:amount>
<epd:amount epd:module="C2">0</epd:amount>
<epd:amount epd:module="C3">0</epd:amount>
<epd:amount epd:module="C4">0</epd:amount>
<epd:amount epd:module="D"></epd:amount>
</common:other>
</exchange>
<exchange dataSetInternalID="17">
<referenceToFlowDataSet uri="../flows/4da0c987-2b76-40d6-9e9e-82a017aaaf29.xml" type="flow data set" refObjectId="4da0c987-2b76-40d6-9e9e-82a017aaaf29">
<common:shortDescription xml:lang="de">Exportierte elektrische Energie (EEE)</common:shortDescription>
</referenceToFlowDataSet>
<functionType>General reminder flow</functionType>
<exchangeDirection>Output</exchangeDirection>
<common:other>
<epd:referenceToUnitGroupDataSet uri="../unitgroups/93a60a57-a3c8-11da-a746-0800200c9a66.xml" type="unit group data set" refObjectId="93a60a57-a3c8-11da-a746-0800200c9a66">
<common:shortDescription xml:lang="de">MJ</common:shortDescription>
</epd:referenceToUnitGroupDataSet>
<epd:amount epd:module="A1-A3">0</epd:amount>
<epd:amount epd:module="A4">0</epd:amount>
<epd:amount epd:module="A5">9.775</epd:amount>
<epd:amount epd:module="B1">0</epd:amount>
<epd:amount epd:module="B2">0</epd:amount>
<epd:amount epd:module="B3">0</epd:amount>
<epd:amount epd:module="B4">0</epd:amount>
<epd:amount epd:module="B5">0</epd:amount>
<epd:amount epd:module="B6"></epd:amount>
<epd:amount epd:module="B7"></epd:amount>
<epd:amount epd:module="C1">0</epd:amount>
<epd:amount epd:module="C2">0</epd:amount>
<epd:amount epd:module="C3">0</epd:amount>
<epd:amount epd:module="C4">0</epd:amount>
<epd:amount epd:module="D"></epd:amount>
</common:other>
</exchange>
<exchange dataSetInternalID="18">
<referenceToFlowDataSet uri="../flows/98daf38a-7a79-46d3-9a37-2b7bd0955810.xml" type="flow data set" refObjectId="98daf38a-7a79-46d3-9a37-2b7bd0955810">
<common:shortDescription xml:lang="de">Exportierte thermische Energie (EET)</common:shortDescription>
</referenceToFlowDataSet>
<functionType>General reminder flow</functionType>
<exchangeDirection>Output</exchangeDirection>
<common:other>
<epd:referenceToUnitGroupDataSet uri="../unitgroups/93a60a57-a3c8-11da-a746-0800200c9a66.xml" type="unit group data set" refObjectId="93a60a57-a3c8-11da-a746-0800200c9a66">
<common:shortDescription xml:lang="de">MJ</common:shortDescription>
</epd:referenceToUnitGroupDataSet>
<epd:amount epd:module="A1-A3">0</epd:amount>
<epd:amount epd:module="A4">0</epd:amount>
<epd:amount epd:module="A5">26.335</epd:amount>
<epd:amount epd:module="B1">0</epd:amount>
<epd:amount epd:module="B2">0</epd:amount>
<epd:amount epd:module="B3">0</epd:amount>
<epd:amount epd:module="B4">0</epd:amount>
<epd:amount epd:module="B5">0</epd:amount>
<epd:amount epd:module="B6"></epd:amount>
<epd:amount epd:module="B7"></epd:amount>
<epd:amount epd:module="C1">0</epd:amount>
<epd:amount epd:module="C2">0</epd:amount>
<epd:amount epd:module="C3">0</epd:amount>
<epd:amount epd:module="C4">0</epd:amount>
<epd:amount epd:module="D"></epd:amount>
</common:other>
</exchange>
</exchanges>
<LCIAResults>
<LCIAResult>
<referenceToLCIAMethodDataSet uri="../lciamethods/77e416eb-a363-4258-a04e-171d843a6460.xml" type="LCIA method data set" refObjectId="77e416eb-a363-4258-a04e-171d843a6460">
<common:shortDescription xml:lang="de">Globales Erwärmungspotenzial (GWP)</common:shortDescription>
</referenceToLCIAMethodDataSet>
<common:other>
<epd:referenceToUnitGroupDataSet uri="../unitgroups/1ebf3012-d0db-4de2-aefd-ef30cedb0be1.xml" type="unit group data set" refObjectId="1ebf3012-d0db-4de2-aefd-ef30cedb0be1">
<common:shortDescription xml:lang="de">kg CO_(2)-Äq.</common:shortDescription>
</epd:referenceToUnitGroupDataSet>
<epd:amount epd:module="A1-A3">138.293898389821</epd:amount>
<epd:amount epd:module="A4">3.47273097855102</epd:amount>
<epd:amount epd:module="A5">7.50023487368881</epd:amount>
<epd:amount epd:module="B1">0</epd:amount>
<epd:amount epd:module="B2">0</epd:amount>
<epd:amount epd:module="B3">0</epd:amount>
<epd:amount epd:module="B4">0</epd:amount>
<epd:amount epd:module="B5">0</epd:amount>
<epd:amount epd:module="B6"></epd:amount>
<epd:amount epd:module="B7"></epd:amount>
<epd:amount epd:module="C1">0.349833716152542</epd:amount>
<epd:amount epd:module="C2">3.20918443961082</epd:amount>
<epd:amount epd:module="C3">-10.05764822673</epd:amount>
<epd:amount epd:module="C4">0.319525161708124</epd:amount>
<epd:amount epd:module="D">-7.02669412189583</epd:amount>
</common:other>
</LCIAResult>
<LCIAResult>
<referenceToLCIAMethodDataSet uri="../lciamethods/06dcd26f-025f-401a-a7c1-5e457eb54637.xml" type="LCIA method data set" refObjectId="06dcd26f-025f-401a-a7c1-5e457eb54637">
<common:shortDescription xml:lang="de">Abbau Potential der stratosphärischen Ozonschicht (ODP)</common:shortDescription>
</referenceToLCIAMethodDataSet>
<common:other>
<epd:referenceToUnitGroupDataSet uri="../unitgroups/88054749-b0a6-47ea-a82b-dc5b29326512.xml" type="unit group data set" refObjectId="88054749-b0a6-47ea-a82b-dc5b29326512">
<common:shortDescription xml:lang="de">kg CFC11-Äq.</common:shortDescription>
</epd:referenceToUnitGroupDataSet>
<epd:amount epd:module="A1-A3">1.4597887011231E-09</epd:amount>
<epd:amount epd:module="A4">8.31044524543446E-12</epd:amount>
<epd:amount epd:module="A5">2.60226045470542E-11</epd:amount>
<epd:amount epd:module="B1">0</epd:amount>
<epd:amount epd:module="B2">0</epd:amount>
<epd:amount epd:module="B3">0</epd:amount>
<epd:amount epd:module="B4">0</epd:amount>
<epd:amount epd:module="B5">0</epd:amount>
<epd:amount epd:module="B6"></epd:amount>
<epd:amount epd:module="B7"></epd:amount>
<epd:amount epd:module="C1">1.66293333077893E-12</epd:amount>
<epd:amount epd:module="C2">1.53184101301953E-11</epd:amount>
<epd:amount epd:module="C3">1.94948825683823E-11</epd:amount>
<epd:amount epd:module="C4">4.00697194094169E-12</epd:amount>
<epd:amount epd:module="D">-1.91725186140467E-10</epd:amount>
</common:other>
</LCIAResult>
<LCIAResult>
<referenceToLCIAMethodDataSet uri="../lciamethods/b4274add-93b7-4905-a5e4-2e878c4e4216.xml" type="LCIA method data set" refObjectId="b4274add-93b7-4905-a5e4-2e878c4e4216">
<common:shortDescription xml:lang="de">Versauerungspotenzial von Boden und Wasser (AP)</common:shortDescription>
</referenceToLCIAMethodDataSet>
<common:other>
<epd:referenceToUnitGroupDataSet uri="../unitgroups/bc50c624-a9bc-45b1-a9b0-e6b10d00476f.xml" type="unit group data set" refObjectId="bc50c624-a9bc-45b1-a9b0-e6b10d00476f">
<common:shortDescription xml:lang="de">kg SO_(2)-Äq.</common:shortDescription>
</epd:referenceToUnitGroupDataSet>
<epd:amount epd:module="A1-A3">0.196731704092555</epd:amount>
<epd:amount epd:module="A4">0.021952486482992</epd:amount>
<epd:amount epd:module="A5">0.00125415015800328</epd:amount>
<epd:amount epd:module="B1">0</epd:amount>
<epd:amount epd:module="B2">0</epd:amount>
<epd:amount epd:module="B3">0</epd:amount>
<epd:amount epd:module="B4">0</epd:amount>
<epd:amount epd:module="B5">0</epd:amount>
<epd:amount epd:module="B6"></epd:amount>
<epd:amount epd:module="B7"></epd:amount>
<epd:amount epd:module="C1">0.00142255962928165</epd:amount>
<epd:amount epd:module="C2">0.0188553024399593</epd:amount>
<epd:amount epd:module="C3">0.0105995840917747</epd:amount>
<epd:amount epd:module="C4">0.0020300135550022</epd:amount>
<epd:amount epd:module="D">-0.0195677193298712</epd:amount>
</common:other>
</LCIAResult>
<LCIAResult>
<referenceToLCIAMethodDataSet uri="../lciamethods/f58827d0-b407-4ec6-be75-8b69efb98a0f.xml" type="LCIA method data set" refObjectId="f58827d0-b407-4ec6-be75-8b69efb98a0f">
<common:shortDescription xml:lang="de">Eutrophierungspotenzial (EP)</common:shortDescription>
</referenceToLCIAMethodDataSet>
<common:other>
<epd:referenceToUnitGroupDataSet uri="../unitgroups/67b5401d-873c-485f-bcf3-6ae83b918822.xml" type="unit group data set" refObjectId="67b5401d-873c-485f-bcf3-6ae83b918822">
<common:shortDescription xml:lang="de">kg PO_(4)^(3)-Äq.</common:shortDescription>
</epd:referenceToUnitGroupDataSet>
<epd:amount epd:module="A1-A3">0.0212093801523132</epd:amount>
<epd:amount epd:module="A4">0.00540400794291122</epd:amount>
<epd:amount epd:module="A5">0.000175157362293674</epd:amount>
<epd:amount epd:module="B1">0</epd:amount>
<epd:amount epd:module="B2">0</epd:amount>
<epd:amount epd:module="B3">0</epd:amount>
<epd:amount epd:module="B4">0</epd:amount>
<epd:amount epd:module="B5">0</epd:amount>
<epd:amount epd:module="B6"></epd:amount>
<epd:amount epd:module="B7"></epd:amount>
<epd:amount epd:module="C1">0.000307373391881217</epd:amount>
<epd:amount epd:module="C2">0.00446293065549127</epd:amount>
<epd:amount epd:module="C3">0.00243114987316215</epd:amount>
<epd:amount epd:module="C4">0.000278561890524965</epd:amount>
<epd:amount epd:module="D">-0.00383674875472549</epd:amount>
</common:other>
</LCIAResult>
<LCIAResult>
<referenceToLCIAMethodDataSet uri="../lciamethods/1e84a202-dae6-42aa-9e9d-71ea48b8be00.xml" type="LCIA method data set" refObjectId="1e84a202-dae6-42aa-9e9d-71ea48b8be00">
<common:shortDescription xml:lang="de">Bildungspotential für troposphärisches Ozon (POCP)</common:shortDescription>
</referenceToLCIAMethodDataSet>
<common:other>
<epd:referenceToUnitGroupDataSet uri="../unitgroups/01c26c17-9a76-406e-8295-f17b55fd909e.xml" type="unit group data set" refObjectId="01c26c17-9a76-406e-8295-f17b55fd909e">
<common:shortDescription xml:lang="de">kg Ethen-Äq.</common:shortDescription>
</epd:referenceToUnitGroupDataSet>
<epd:amount epd:module="A1-A3">0.0131877123036399</epd:amount>
<epd:amount epd:module="A4">-0.00899803472761277</epd:amount>
<epd:amount epd:module="A5">5.98065122732973E-05</epd:amount>
<epd:amount epd:module="B1">0</epd:amount>
<epd:amount epd:module="B2">0</epd:amount>
<epd:amount epd:module="B3">0</epd:amount>
<epd:amount epd:module="B4">0</epd:amount>
<epd:amount epd:module="B5">0</epd:amount>
<epd:amount epd:module="B6"></epd:amount>
<epd:amount epd:module="B7"></epd:amount>
<epd:amount epd:module="C1">0.000161710996547964</epd:amount>
<epd:amount epd:module="C2">-0.00741135230874035</epd:amount>
<epd:amount epd:module="C3">0.00147090724219764</epd:amount>
<epd:amount epd:module="C4">0.000190615477395102</epd:amount>
<epd:amount epd:module="D">0.00315080275796449</epd:amount>
</common:other>
</LCIAResult>
<LCIAResult>
<referenceToLCIAMethodDataSet uri="../lciamethods/f7c73bb9-ab1a-4249-9c6d-379a0de6f67e.xml" type="LCIA method data set" refObjectId="f7c73bb9-ab1a-4249-9c6d-379a0de6f67e">
<common:shortDescription xml:lang="de">Potenzial für den abiotischen Abbau nicht fossiler Ressourcen (ADPE)</common:shortDescription>
</referenceToLCIAMethodDataSet>
<common:other>
<epd:referenceToUnitGroupDataSet uri="../unitgroups/54ccd2d9-a32a-4fc2-923d-f2c8c93e89d4.xml" type="unit group data set" refObjectId="54ccd2d9-a32a-4fc2-923d-f2c8c93e89d4">
<common:shortDescription xml:lang="de">kg Sb-Äq.</common:shortDescription>
</epd:referenceToUnitGroupDataSet>
<epd:amount epd:module="A1-A3">7.12917450340521E-06</epd:amount>
<epd:amount epd:module="A4">1.62922583521126E-07</epd:amount>
<epd:amount epd:module="A5">2.73832951510142E-07</epd:amount>
<epd:amount epd:module="B1">0</epd:amount>
<epd:amount epd:module="B2">0</epd:amount>
<epd:amount epd:module="B3">0</epd:amount>
<epd:amount epd:module="B4">0</epd:amount>
<epd:amount epd:module="B5">0</epd:amount>
<epd:amount epd:module="B6"></epd:amount>
<epd:amount epd:module="B7"></epd:amount>
<epd:amount epd:module="C1">1.30902126461347E-08</epd:amount>
<epd:amount epd:module="C2">1.20582853379356E-07</epd:amount>
<epd:amount epd:module="C3">2.23795417996174E-06</epd:amount>
<epd:amount epd:module="C4">1.20248299923012E-07</epd:amount>
<epd:amount epd:module="D">-7.13593572367957E-07</epd:amount>
</common:other>
</LCIAResult>
<LCIAResult>
<referenceToLCIAMethodDataSet uri="../lciamethods/804ebcdf-309d-4098-8ed8-fdaf2f389981.xml" type="LCIA method data set" refObjectId="804ebcdf-309d-4098-8ed8-fdaf2f389981">
<common:shortDescription xml:lang="de">Potenzial für den abiotischen Abbau fossiler Brennstoffe (ADPF)</common:shortDescription>
</referenceToLCIAMethodDataSet>
<common:other>
<epd:referenceToUnitGroupDataSet uri="../unitgroups/93a60a57-a3c8-11da-a746-0800200c9a66.xml" type="unit group data set" refObjectId="93a60a57-a3c8-11da-a746-0800200c9a66">
<common:shortDescription xml:lang="de">MJ</common:shortDescription>
</epd:referenceToUnitGroupDataSet>
<epd:amount epd:module="A1-A3">1219.76060992008</epd:amount>
<epd:amount epd:module="A4">47.3045866858525</epd:amount>
<epd:amount epd:module="A5">2.12204704693545</epd:amount>
<epd:amount epd:module="B1">0</epd:amount>
<epd:amount epd:module="B2">0</epd:amount>
<epd:amount epd:module="B3">0</epd:amount>
<epd:amount epd:module="B4">0</epd:amount>
<epd:amount epd:module="B5">0</epd:amount>
<epd:amount epd:module="B6"></epd:amount>
<epd:amount epd:module="B7"></epd:amount>
<epd:amount epd:module="C1">4.79211023451571</epd:amount>
<epd:amount epd:module="C2">44.1433872319061</epd:amount>
<epd:amount epd:module="C3">27.3873428402666</epd:amount>
<epd:amount epd:module="C4">4.20052994544747</epd:amount>
<epd:amount epd:module="D">-92.5143791077699</epd:amount>
</common:other>
</LCIAResult>
</LCIAResults>
</processDataSet>